{
  "1": {
    "ደረሰ": {
      "english": "arrive",
      "perfect": {
        "1sg": {
          "fidel": "ደረስኩ",
          "translit": "därräsku",
          "en": "I arrived"
        },
        "2sgm": {
          "fidel": "ደረስክ",
          "translit": "därräsk",
          "en": "you (m.) arrived"
        },
        "2sgf": {
          "fidel": "ደረስሽ",
          "translit": "därräsš",
          "en": "you (f.) arrived"
        },
        "3sgm": {
          "fidel": "ደረሰ",
          "translit": "därräsä",
          "en": "he arrived"
        },
        "3sgf": {
          "fidel": "ደረሰች",
          "translit": "därräsäčč",
          "en": "she arrived"
        },
        "1pl": {
          "fidel": "ደረስን",
          "translit": "därräsn",
          "en": "we arrived"
        },
        "2pl": {
          "fidel": "ደረሳችሁ",
          "translit": "därräsaččəhu",
          "en": "you arrived"
        },
        "3pl": {
          "fidel": "ደረሱ",
          "translit": "därräsu",
          "en": "they arrived"
        }
      },
      "imperfective_compound": {
        "1sg": {
          "fidel": "እደርሳለሁ",
          "translit": "ədärsallähu",
          "en": "I arrive / I will arrive"
        },
        "2sgm": {
          "fidel": "ትደርሳለህ",
          "translit": "tədärsalläh",
          "en": "you (m.) arrive / you (m.) will arrive"
        },
        "2sgf": {
          "fidel": "ትደርሺያለሽ",
          "translit": "tədäršiyalläš",
          "en": "you (f.) arrive / you (f.) will arrive"
        },
        "3sgm": {
          "fidel": "ይደርሳል",
          "translit": "yədärsall",
          "en": "he arrives / he will arrive"
        },
        "3sgf": {
          "fidel": "ትደርሳለች",
          "translit": "tədärsalläčč",
          "en": "she arrives / she will arrive"
        },
        "1pl": {
          "fidel": "እንደርሳለን",
          "translit": "əndärsallän",
          "en": "we arrive / we will arrive"
        },
        "2pl": {
          "fidel": "ትደርሳላችሁ",
          "translit": "tədärsallaččəhu",
          "en": "you arrive / you will arrive"
        },
        "3pl": {
          "fidel": "ይደርሳሉ",
          "translit": "yədärsallu",
          "en": "they arrive / they will arrive"
        }
      },
      "gerund": {
        "1sg": {
          "fidel": "ደርሼ",
          "translit": "därəšše",
          "en": "(I) having arrived"
        },
        "2sgm": {
          "fidel": "ደርሰህ",
          "translit": "därsäh",
          "en": "(you (m.)) having arrived"
        },
        "2sgf": {
          "fidel": "ደርሰሽ",
          "translit": "därsäš",
          "en": "(you (f.)) having arrived"
        },
        "3sgm": {
          "fidel": "ደርሶ",
          "translit": "därso",
          "en": "(he) having arrived"
        },
        "3sgf": {
          "fidel": "ደርሳ",
          "translit": "därsa",
          "en": "(she) having arrived"
        },
        "1pl": {
          "fidel": "ደርሰን",
          "translit": "därsän",
          "en": "(we) having arrived"
        },
        "2pl": {
          "fidel": "ደርሳችሁ",
          "translit": "därsaččəhu",
          "en": "(you) having arrived"
        },
        "3pl": {
          "fidel": "ደርሰው",
          "translit": "därsäw",
          "en": "(they) having arrived"
        }
      },
      "compound_gerund": {
        "1sg": {
          "fidel": "ደርሼያለሁ",
          "translit": "därəššeyallähu",
          "en": "I have arrived"
        },
        "2sgm": {
          "fidel": "ደርሰሃል",
          "translit": "därsähall",
          "en": "you (m.) have arrived"
        },
        "2sgf": {
          "fidel": "ደርሰሻል",
          "translit": "därsäšall",
          "en": "you (f.) have arrived"
        },
        "3sgm": {
          "fidel": "ደርሷል",
          "translit": "därswall",
          "en": "he has arrived"
        },
        "3sgf": {
          "fidel": "ደርሳለች",
          "translit": "därsalläčč",
          "en": "she has arrived"
        },
        "1pl": {
          "fidel": "ደርሰናል",
          "translit": "därsänall",
          "en": "we have arrived"
        },
        "2pl": {
          "fidel": "ደርሳችኋል",
          "translit": "därsaččhwall",
          "en": "you have arrived"
        },
        "3pl": {
          "fidel": "ደርሰዋል",
          "translit": "därsäwall",
          "en": "they have arrived"
        }
      },
      "jussive_imperative": {
        "1sg": {
          "fidel": "ልድረስ",
          "translit": "lədräs",
          "en": "let me arrive"
        },
        "2sgm": {
          "fidel": "ድረስ",
          "translit": "dəräs",
          "en": "[you (m.)] arrive!"
        },
        "2sgf": {
          "fidel": "ድረሽ",
          "translit": "dəräš",
          "en": "[you (f.)] arrive!"
        },
        "3sgm": {
          "fidel": "ይድረስ",
          "translit": "yədräs",
          "en": "let him arrive"
        },
        "3sgf": {
          "fidel": "ትድረስ",
          "translit": "tədräs",
          "en": "let her arrive"
        },
        "1pl": {
          "fidel": "እንድረስ",
          "translit": "əndräs",
          "en": "let us arrive"
        },
        "2pl": {
          "fidel": "ድረሱ",
          "translit": "dəräsu",
          "en": "[you] arrive!"
        },
        "3pl": {
          "fidel": "ይድረሱ",
          "translit": "yədräsu",
          "en": "let them arrive"
        }
      },
      "negative_perfect": {
        "1sg": {
          "fidel": "አልደረስኩም",
          "translit": "aldärräskumm",
          "en": "I didn't arrive"
        },
        "2sgm": {
          "fidel": "አልደረስክም",
          "translit": "aldärräskəmm",
          "en": "you (m.) didn't arrive"
        },
        "2sgf": {
          "fidel": "አልደረስሽም",
          "translit": "aldärräsšəmm",
          "en": "you (f.) didn't arrive"
        },
        "3sgm": {
          "fidel": "አልደረሰም",
          "translit": "aldärräsämm",
          "en": "he didn't arrive"
        },
        "3sgf": {
          "fidel": "አልደረሰችም",
          "translit": "aldärräsäččəmm",
          "en": "she didn't arrive"
        },
        "1pl": {
          "fidel": "አልደረስንም",
          "translit": "aldärräsnəmm",
          "en": "we didn't arrive"
        },
        "2pl": {
          "fidel": "አልደረሳችሁም",
          "translit": "aldärräsaččəhumm",
          "en": "you didn't arrive"
        },
        "3pl": {
          "fidel": "አልደረሱም",
          "translit": "aldärräsumm",
          "en": "they didn't arrive"
        }
      },
      "negative_imperfective": {
        "1sg": {
          "fidel": "አልደርስም",
          "translit": "aldärsəmm",
          "en": "I don't arrive"
        },
        "2sgm": {
          "fidel": "አትደርስም",
          "translit": "atdärsəmm",
          "en": "you (m.) don't arrive"
        },
        "2sgf": {
          "fidel": "አትደርሺም",
          "translit": "atdäršimm",
          "en": "you (f.) don't arrive"
        },
        "3sgm": {
          "fidel": "አይደርስም",
          "translit": "aydärsəmm",
          "en": "he doesn't arrive"
        },
        "3sgf": {
          "fidel": "አትደርስም",
          "translit": "atdärsəmm",
          "en": "she doesn't arrive"
        },
        "1pl": {
          "fidel": "አእንደርስም",
          "translit": "andärsəmm",
          "en": "we don't arrive"
        },
        "2pl": {
          "fidel": "አትደርሱም",
          "translit": "atdärsumm",
          "en": "you don't arrive"
        },
        "3pl": {
          "fidel": "አይደርሱም",
          "translit": "aydärsumm",
          "en": "they don't arrive"
        }
      },
      "negative_jussive_imperative": {
        "1sg": {
          "fidel": "አልድረስ",
          "translit": "alədräs",
          "en": "let me not arrive"
        },
        "2sgm": {
          "fidel": "አትድረስ",
          "translit": "attədräs",
          "en": "[you (m.)] don't arrive!"
        },
        "2sgf": {
          "fidel": "አትድረሽ",
          "translit": "attədräš",
          "en": "[you (f.)] don't arrive!"
        },
        "3sgm": {
          "fidel": "አይድረስ",
          "translit": "ayədräs",
          "en": "let him not arrive"
        },
        "3sgf": {
          "fidel": "አትድረስ",
          "translit": "attədräs",
          "en": "let her not arrive"
        },
        "1pl": {
          "fidel": "አንድረስ",
          "translit": "annədräs",
          "en": "let us not arrive"
        },
        "2pl": {
          "fidel": "አትድረሱ",
          "translit": "attədräsu",
          "en": "[you] don't arrive!"
        },
        "3pl": {
          "fidel": "አይድረሱ",
          "translit": "ayədräsu",
          "en": "let them not arrive"
        }
      },
      "infinitive": {
        "fidel": "መድረስ",
        "translit": "mädräs",
        "en": "to arrive"
      },
      "imperfective": {
        "1sg": {
          "fidel": "እደርስ",
          "translit": "ədärs"
        },
        "2sgm": {
          "fidel": "ትደርስ",
          "translit": "tədärs"
        },
        "2sgf": {
          "fidel": "ትደርሺ",
          "translit": "tədärši"
        },
        "3sgm": {
          "fidel": "ይደርስ",
          "translit": "yədärs"
        },
        "3sgf": {
          "fidel": "ትደርስ",
          "translit": "tədärs"
        },
        "1pl": {
          "fidel": "እንደርስ",
          "translit": "əndärs"
        },
        "2pl": {
          "fidel": "ትደርሱ",
          "translit": "tədärsu"
        },
        "3pl": {
          "fidel": "ይደርሱ",
          "translit": "yədärsu"
        }
      }
    },
    "ነገረ": {
      "english": "tell",
      "perfect": {
        "1sg": {
          "fidel": "ነገርኩ",
          "translit": "näggärku",
          "en": "I told"
        },
        "2sgm": {
          "fidel": "ነገርክ",
          "translit": "näggärk",
          "en": "you (m.) told"
        },
        "2sgf": {
          "fidel": "ነገርሽ",
          "translit": "näggärš",
          "en": "you (f.) told"
        },
        "3sgm": {
          "fidel": "ነገረ",
          "translit": "näggärä",
          "en": "he told"
        },
        "3sgf": {
          "fidel": "ነገረች",
          "translit": "näggäräčč",
          "en": "she told"
        },
        "1pl": {
          "fidel": "ነገርን",
          "translit": "näggärn",
          "en": "we told"
        },
        "2pl": {
          "fidel": "ነገራችሁ",
          "translit": "näggäraččəhu",
          "en": "you told"
        },
        "3pl": {
          "fidel": "ነገሩ",
          "translit": "näggäru",
          "en": "they told"
        }
      },
      "imperfective_compound": {
        "1sg": {
          "fidel": "እነግራለሁ",
          "translit": "ənägrallähu",
          "en": "I tell / I will tell"
        },
        "2sgm": {
          "fidel": "ትነግራለህ",
          "translit": "tənägralläh",
          "en": "you (m.) tell / you (m.) will tell"
        },
        "2sgf": {
          "fidel": "ትነግሪያለሽ",
          "translit": "tənägriyalläš",
          "en": "you (f.) tell / you (f.) will tell"
        },
        "3sgm": {
          "fidel": "ይነግራል",
          "translit": "yənägrall",
          "en": "he tells / he will tell"
        },
        "3sgf": {
          "fidel": "ትነግራለች",
          "translit": "tənägralläčč",
          "en": "she tells / she will tell"
        },
        "1pl": {
          "fidel": "እንነግራለን",
          "translit": "ənnägrallän",
          "en": "we tell / we will tell"
        },
        "2pl": {
          "fidel": "ትነግራላችሁ",
          "translit": "tənägrallaččəhu",
          "en": "you tell / you will tell"
        },
        "3pl": {
          "fidel": "ይነግራሉ",
          "translit": "yənägrallu",
          "en": "they tell / they will tell"
        }
      },
      "gerund": {
        "1sg": {
          "fidel": "ነግሬ",
          "translit": "nägərre",
          "en": "(I) having told"
        },
        "2sgm": {
          "fidel": "ነግረህ",
          "translit": "nägräh",
          "en": "(you (m.)) having told"
        },
        "2sgf": {
          "fidel": "ነግረሽ",
          "translit": "nägräš",
          "en": "(you (f.)) having told"
        },
        "3sgm": {
          "fidel": "ነግሮ",
          "translit": "nägro",
          "en": "(he) having told"
        },
        "3sgf": {
          "fidel": "ነግራ",
          "translit": "nägra",
          "en": "(she) having told"
        },
        "1pl": {
          "fidel": "ነግረን",
          "translit": "nägrän",
          "en": "(we) having told"
        },
        "2pl": {
          "fidel": "ነግራችሁ",
          "translit": "nägraččəhu",
          "en": "(you) having told"
        },
        "3pl": {
          "fidel": "ነግረው",
          "translit": "nägräw",
          "en": "(they) having told"
        }
      },
      "compound_gerund": {
        "1sg": {
          "fidel": "ነግሬያለሁ",
          "translit": "nägərreyallähu",
          "en": "I have told"
        },
        "2sgm": {
          "fidel": "ነግረሃል",
          "translit": "nägrähall",
          "en": "you (m.) have told"
        },
        "2sgf": {
          "fidel": "ነግረሻል",
          "translit": "nägräšall",
          "en": "you (f.) have told"
        },
        "3sgm": {
          "fidel": "ነግሯል",
          "translit": "nägrwall",
          "en": "he has told"
        },
        "3sgf": {
          "fidel": "ነግራለች",
          "translit": "nägralläčč",
          "en": "she has told"
        },
        "1pl": {
          "fidel": "ነግረናል",
          "translit": "nägränall",
          "en": "we have told"
        },
        "2pl": {
          "fidel": "ነግራችኋል",
          "translit": "nägraččhwall",
          "en": "you have told"
        },
        "3pl": {
          "fidel": "ነግረዋል",
          "translit": "nägräwall",
          "en": "they have told"
        }
      },
      "jussive_imperative": {
        "1sg": {
          "fidel": "ልንገር",
          "translit": "ləngär",
          "en": "let me tell"
        },
        "2sgm": {
          "fidel": "ንገር",
          "translit": "nəgär",
          "en": "[you (m.)] tell!"
        },
        "2sgf": {
          "fidel": "ንገሪ",
          "translit": "nəgäri",
          "en": "[you (f.)] tell!"
        },
        "3sgm": {
          "fidel": "ይንገር",
          "translit": "yəngär",
          "en": "let him tell"
        },
        "3sgf": {
          "fidel": "ትንገር",
          "translit": "təngär",
          "en": "let her tell"
        },
        "1pl": {
          "fidel": "እንንገር",
          "translit": "ənngär",
          "en": "let us tell"
        },
        "2pl": {
          "fidel": "ንገሩ",
          "translit": "nəgäru",
          "en": "[you] tell!"
        },
        "3pl": {
          "fidel": "ይንገሩ",
          "translit": "yəngäru",
          "en": "let them tell"
        }
      },
      "negative_perfect": {
        "1sg": {
          "fidel": "አልነገርኩም",
          "translit": "alnäggärkumm",
          "en": "I didn't tell"
        },
        "2sgm": {
          "fidel": "አልነገርክም",
          "translit": "alnäggärkəmm",
          "en": "you (m.) didn't tell"
        },
        "2sgf": {
          "fidel": "አልነገርሽም",
          "translit": "alnäggäršəmm",
          "en": "you (f.) didn't tell"
        },
        "3sgm": {
          "fidel": "አልነገረም",
          "translit": "alnäggärämm",
          "en": "he didn't tell"
        },
        "3sgf": {
          "fidel": "አልነገረችም",
          "translit": "alnäggäräččəmm",
          "en": "she didn't tell"
        },
        "1pl": {
          "fidel": "አልነገርንም",
          "translit": "alnäggärnəmm",
          "en": "we didn't tell"
        },
        "2pl": {
          "fidel": "አልነገራችሁም",
          "translit": "alnäggäraččəhumm",
          "en": "you didn't tell"
        },
        "3pl": {
          "fidel": "አልነገሩም",
          "translit": "alnäggärumm",
          "en": "they didn't tell"
        }
      },
      "negative_imperfective": {
        "1sg": {
          "fidel": "አልነግርም",
          "translit": "alnägrəmm",
          "en": "I don't tell"
        },
        "2sgm": {
          "fidel": "አትነግርም",
          "translit": "atnägrəmm",
          "en": "you (m.) don't tell"
        },
        "2sgf": {
          "fidel": "አትነግሪም",
          "translit": "atnägrimm",
          "en": "you (f.) don't tell"
        },
        "3sgm": {
          "fidel": "አይነግርም",
          "translit": "aynägrəmm",
          "en": "he doesn't tell"
        },
        "3sgf": {
          "fidel": "አትነግርም",
          "translit": "atnägrəmm",
          "en": "she doesn't tell"
        },
        "1pl": {
          "fidel": "አእንነግርም",
          "translit": "annägrəmm",
          "en": "we don't tell"
        },
        "2pl": {
          "fidel": "አትነግሩም",
          "translit": "atnägrumm",
          "en": "you don't tell"
        },
        "3pl": {
          "fidel": "አይነግሩም",
          "translit": "aynägrumm",
          "en": "they don't tell"
        }
      },
      "negative_jussive_imperative": {
        "1sg": {
          "fidel": "አልንገር",
          "translit": "aləngär",
          "en": "let me not tell"
        },
        "2sgm": {
          "fidel": "አትንገር",
          "translit": "attəngär",
          "en": "[you (m.)] don't tell!"
        },
        "2sgf": {
          "fidel": "አትንገሪ",
          "translit": "attəngäri",
          "en": "[you (f.)] don't tell!"
        },
        "3sgm": {
          "fidel": "አይንገር",
          "translit": "ayəngär",
          "en": "let him not tell"
        },
        "3sgf": {
          "fidel": "አትንገር",
          "translit": "attəngär",
          "en": "let her not tell"
        },
        "1pl": {
          "fidel": "አንንገር",
          "translit": "annəngär",
          "en": "let us not tell"
        },
        "2pl": {
          "fidel": "አትንገሩ",
          "translit": "attəngäru",
          "en": "[you] don't tell!"
        },
        "3pl": {
          "fidel": "አይንገሩ",
          "translit": "ayəngäru",
          "en": "let them not tell"
        }
      },
      "infinitive": {
        "fidel": "መንገር",
        "translit": "mängär",
        "en": "to tell"
      },
      "imperfective": {
        "1sg": {
          "fidel": "እነግር",
          "translit": "ənägr"
        },
        "2sgm": {
          "fidel": "ትነግር",
          "translit": "tənägr"
        },
        "2sgf": {
          "fidel": "ትነግሪ",
          "translit": "tənägri"
        },
        "3sgm": {
          "fidel": "ይነግር",
          "translit": "yənägr"
        },
        "3sgf": {
          "fidel": "ትነግር",
          "translit": "tənägr"
        },
        "1pl": {
          "fidel": "እንነግር",
          "translit": "ənnägr"
        },
        "2pl": {
          "fidel": "ትነግሩ",
          "translit": "tənägru"
        },
        "3pl": {
          "fidel": "ይነግሩ",
          "translit": "yənägru"
        }
      }
    },
    "ከፈለ": {
      "english": "pay",
      "perfect": {
        "1sg": {
          "fidel": "ከፈልኩ",
          "translit": "käffälku",
          "en": "I payed"
        },
        "2sgm": {
          "fidel": "ከፈልክ",
          "translit": "käffälk",
          "en": "you (m.) payed"
        },
        "2sgf": {
          "fidel": "ከፈልሽ",
          "translit": "käffälš",
          "en": "you (f.) payed"
        },
        "3sgm": {
          "fidel": "ከፈለ",
          "translit": "käffälä",
          "en": "he payed"
        },
        "3sgf": {
          "fidel": "ከፈለች",
          "translit": "käffäläčč",
          "en": "she payed"
        },
        "1pl": {
          "fidel": "ከፈልን",
          "translit": "käffäln",
          "en": "we payed"
        },
        "2pl": {
          "fidel": "ከፈላችሁ",
          "translit": "käffälaččəhu",
          "en": "you payed"
        },
        "3pl": {
          "fidel": "ከፈሉ",
          "translit": "käffälu",
          "en": "they payed"
        }
      },
      "imperfective_compound": {
        "1sg": {
          "fidel": "እከፍላለሁ",
          "translit": "əkäflallähu",
          "en": "I pay / I will pay"
        },
        "2sgm": {
          "fidel": "ትከፍላለህ",
          "translit": "təkäflalläh",
          "en": "you (m.) pay / you (m.) will pay"
        },
        "2sgf": {
          "fidel": "ትከፍያለሽ",
          "translit": "təkäfyalläš",
          "en": "you (f.) pay / you (f.) will pay"
        },
        "3sgm": {
          "fidel": "ይከፍላል",
          "translit": "yəkäflall",
          "en": "he pays / he will pay"
        },
        "3sgf": {
          "fidel": "ትከፍላለች",
          "translit": "təkäflalläčč",
          "en": "she pays / she will pay"
        },
        "1pl": {
          "fidel": "እንከፍላለን",
          "translit": "ənkäflallän",
          "en": "we pay / we will pay"
        },
        "2pl": {
          "fidel": "ትከፍላላችሁ",
          "translit": "təkäflallaččəhu",
          "en": "you pay / you will pay"
        },
        "3pl": {
          "fidel": "ይከፍላሉ",
          "translit": "yəkäflallu",
          "en": "they pay / they will pay"
        }
      },
      "gerund": {
        "1sg": {
          "fidel": "ከፍዬ",
          "translit": "käfəyye",
          "en": "(I) having payed"
        },
        "2sgm": {
          "fidel": "ከፍለህ",
          "translit": "käfläh",
          "en": "(you (m.)) having payed"
        },
        "2sgf": {
          "fidel": "ከፍለሽ",
          "translit": "käfläš",
          "en": "(you (f.)) having payed"
        },
        "3sgm": {
          "fidel": "ከፍሎ",
          "translit": "käflo",
          "en": "(he) having payed"
        },
        "3sgf": {
          "fidel": "ከፍላ",
          "translit": "käfla",
          "en": "(she) having payed"
        },
        "1pl": {
          "fidel": "ከፍለን",
          "translit": "käflän",
          "en": "(we) having payed"
        },
        "2pl": {
          "fidel": "ከፍላችሁ",
          "translit": "käflaččəhu",
          "en": "(you) having payed"
        },
        "3pl": {
          "fidel": "ከፍለው",
          "translit": "käfläw",
          "en": "(they) having payed"
        }
      },
      "compound_gerund": {
        "1sg": {
          "fidel": "ከፍዬያለሁ",
          "translit": "käfəyyeyallähu",
          "en": "I have payed"
        },
        "2sgm": {
          "fidel": "ከፍለሃል",
          "translit": "käflähall",
          "en": "you (m.) have payed"
        },
        "2sgf": {
          "fidel": "ከፍለሻል",
          "translit": "käfläšall",
          "en": "you (f.) have payed"
        },
        "3sgm": {
          "fidel": "ከፍሏል",
          "translit": "käflwall",
          "en": "he has payed"
        },
        "3sgf": {
          "fidel": "ከፍላለች",
          "translit": "käflalläčč",
          "en": "she has payed"
        },
        "1pl": {
          "fidel": "ከፍለናል",
          "translit": "käflänall",
          "en": "we have payed"
        },
        "2pl": {
          "fidel": "ከፍላችኋል",
          "translit": "käflaččhwall",
          "en": "you have payed"
        },
        "3pl": {
          "fidel": "ከፍለዋል",
          "translit": "käfläwall",
          "en": "they have payed"
        }
      },
      "jussive_imperative": {
        "1sg": {
          "fidel": "ልክፈል",
          "translit": "ləkfäl",
          "en": "let me pay"
        },
        "2sgm": {
          "fidel": "ክፈል",
          "translit": "kəfäl",
          "en": "[you (m.)] pay!"
        },
        "2sgf": {
          "fidel": "ክፈይ",
          "translit": "kəfäyi",
          "en": "[you (f.)] pay!"
        },
        "3sgm": {
          "fidel": "ይክፈል",
          "translit": "yəkfäl",
          "en": "let him pay"
        },
        "3sgf": {
          "fidel": "ትክፈል",
          "translit": "təkfäl",
          "en": "let her pay"
        },
        "1pl": {
          "fidel": "እንክፈል",
          "translit": "ənkfäl",
          "en": "let us pay"
        },
        "2pl": {
          "fidel": "ክፈሉ",
          "translit": "kəfälu",
          "en": "[you] pay!"
        },
        "3pl": {
          "fidel": "ይክፈሉ",
          "translit": "yəkfälu",
          "en": "let them pay"
        }
      },
      "negative_perfect": {
        "1sg": {
          "fidel": "አልከፈልኩም",
          "translit": "alkäffälkumm",
          "en": "I didn't pay"
        },
        "2sgm": {
          "fidel": "አልከፈልክም",
          "translit": "alkäffälkəmm",
          "en": "you (m.) didn't pay"
        },
        "2sgf": {
          "fidel": "አልከፈልሽም",
          "translit": "alkäffälšəmm",
          "en": "you (f.) didn't pay"
        },
        "3sgm": {
          "fidel": "አልከፈለም",
          "translit": "alkäffälämm",
          "en": "he didn't pay"
        },
        "3sgf": {
          "fidel": "አልከፈለችም",
          "translit": "alkäffäläččəmm",
          "en": "she didn't pay"
        },
        "1pl": {
          "fidel": "አልከፈልንም",
          "translit": "alkäffälnəmm",
          "en": "we didn't pay"
        },
        "2pl": {
          "fidel": "አልከፈላችሁም",
          "translit": "alkäffälaččəhumm",
          "en": "you didn't pay"
        },
        "3pl": {
          "fidel": "አልከፈሉም",
          "translit": "alkäffälumm",
          "en": "they didn't pay"
        }
      },
      "negative_imperfective": {
        "1sg": {
          "fidel": "አልከፍልም",
          "translit": "alkäfləmm",
          "en": "I don't pay"
        },
        "2sgm": {
          "fidel": "አትከፍልም",
          "translit": "atkäfləmm",
          "en": "you (m.) don't pay"
        },
        "2sgf": {
          "fidel": "አትከፍዪም",
          "translit": "atkäfyimm",
          "en": "you (f.) don't pay"
        },
        "3sgm": {
          "fidel": "አይከፍልም",
          "translit": "aykäfləmm",
          "en": "he doesn't pay"
        },
        "3sgf": {
          "fidel": "አትከፍልም",
          "translit": "atkäfləmm",
          "en": "she doesn't pay"
        },
        "1pl": {
          "fidel": "አእንከፍልም",
          "translit": "ankäfləmm",
          "en": "we don't pay"
        },
        "2pl": {
          "fidel": "አትከፍሉም",
          "translit": "atkäflumm",
          "en": "you don't pay"
        },
        "3pl": {
          "fidel": "አይከፍሉም",
          "translit": "aykäflumm",
          "en": "they don't pay"
        }
      },
      "negative_jussive_imperative": {
        "1sg": {
          "fidel": "አልክፈል",
          "translit": "aləkfäl",
          "en": "let me not pay"
        },
        "2sgm": {
          "fidel": "አትክፈል",
          "translit": "attəkfäl",
          "en": "[you (m.)] don't pay!"
        },
        "2sgf": {
          "fidel": "አትክፈይ",
          "translit": "attəkfäyi",
          "en": "[you (f.)] don't pay!"
        },
        "3sgm": {
          "fidel": "አይክፈል",
          "translit": "ayəkfäl",
          "en": "let him not pay"
        },
        "3sgf": {
          "fidel": "አትክፈል",
          "translit": "attəkfäl",
          "en": "let her not pay"
        },
        "1pl": {
          "fidel": "አንክፈል",
          "translit": "annəkfäl",
          "en": "let us not pay"
        },
        "2pl": {
          "fidel": "አትክፈሉ",
          "translit": "attəkfälu",
          "en": "[you] don't pay!"
        },
        "3pl": {
          "fidel": "አይክፈሉ",
          "translit": "ayəkfälu",
          "en": "let them not pay"
        }
      },
      "infinitive": {
        "fidel": "መክፈል",
        "translit": "mäkfäl",
        "en": "to pay"
      },
      "imperfective": {
        "1sg": {
          "fidel": "እከፍል",
          "translit": "əkäfl"
        },
        "2sgm": {
          "fidel": "ትከፍል",
          "translit": "təkäfl"
        },
        "2sgf": {
          "fidel": "ትከፍዪ",
          "translit": "təkäfyi"
        },
        "3sgm": {
          "fidel": "ይከፍል",
          "translit": "yəkäfl"
        },
        "3sgf": {
          "fidel": "ትከፍል",
          "translit": "təkäfl"
        },
        "1pl": {
          "fidel": "እንከፍል",
          "translit": "ənkäfl"
        },
        "2pl": {
          "fidel": "ትከፍሉ",
          "translit": "təkäflu"
        },
        "3pl": {
          "fidel": "ይከፍሉ",
          "translit": "yəkäflu"
        }
      }
    },
    "ገደለ": {
      "english": "kill",
      "perfect": {
        "1sg": {
          "fidel": "ገደልኩ",
          "translit": "gäddälku",
          "en": "I killed"
        },
        "2sgm": {
          "fidel": "ገደልክ",
          "translit": "gäddälk",
          "en": "you (m.) killed"
        },
        "2sgf": {
          "fidel": "ገደልሽ",
          "translit": "gäddälš",
          "en": "you (f.) killed"
        },
        "3sgm": {
          "fidel": "ገደለ",
          "translit": "gäddälä",
          "en": "he killed"
        },
        "3sgf": {
          "fidel": "ገደለች",
          "translit": "gäddäläčč",
          "en": "she killed"
        },
        "1pl": {
          "fidel": "ገደልን",
          "translit": "gäddäln",
          "en": "we killed"
        },
        "2pl": {
          "fidel": "ገደላችሁ",
          "translit": "gäddälaččəhu",
          "en": "you killed"
        },
        "3pl": {
          "fidel": "ገደሉ",
          "translit": "gäddälu",
          "en": "they killed"
        }
      },
      "imperfective_compound": {
        "1sg": {
          "fidel": "እገድላለሁ",
          "translit": "əgädlallähu",
          "en": "I kill / I will kill"
        },
        "2sgm": {
          "fidel": "ትገድላለህ",
          "translit": "təgädlalläh",
          "en": "you (m.) kill / you (m.) will kill"
        },
        "2sgf": {
          "fidel": "ትገድያለሽ",
          "translit": "təgädyalläš",
          "en": "you (f.) kill / you (f.) will kill"
        },
        "3sgm": {
          "fidel": "ይገድላል",
          "translit": "yəgädlall",
          "en": "he kills / he will kill"
        },
        "3sgf": {
          "fidel": "ትገድላለች",
          "translit": "təgädlalläčč",
          "en": "she kills / she will kill"
        },
        "1pl": {
          "fidel": "እንገድላለን",
          "translit": "əngädlallän",
          "en": "we kill / we will kill"
        },
        "2pl": {
          "fidel": "ትገድላላችሁ",
          "translit": "təgädlallaččəhu",
          "en": "you kill / you will kill"
        },
        "3pl": {
          "fidel": "ይገድላሉ",
          "translit": "yəgädlallu",
          "en": "they kill / they will kill"
        }
      },
      "gerund": {
        "1sg": {
          "fidel": "ገድዬ",
          "translit": "gädəyye",
          "en": "(I) having killed"
        },
        "2sgm": {
          "fidel": "ገድለህ",
          "translit": "gädläh",
          "en": "(you (m.)) having killed"
        },
        "2sgf": {
          "fidel": "ገድለሽ",
          "translit": "gädläš",
          "en": "(you (f.)) having killed"
        },
        "3sgm": {
          "fidel": "ገድሎ",
          "translit": "gädlo",
          "en": "(he) having killed"
        },
        "3sgf": {
          "fidel": "ገድላ",
          "translit": "gädla",
          "en": "(she) having killed"
        },
        "1pl": {
          "fidel": "ገድለን",
          "translit": "gädlän",
          "en": "(we) having killed"
        },
        "2pl": {
          "fidel": "ገድላችሁ",
          "translit": "gädlaččəhu",
          "en": "(you) having killed"
        },
        "3pl": {
          "fidel": "ገድለው",
          "translit": "gädläw",
          "en": "(they) having killed"
        }
      },
      "compound_gerund": {
        "1sg": {
          "fidel": "ገድዬያለሁ",
          "translit": "gädəyyeyallähu",
          "en": "I have killed"
        },
        "2sgm": {
          "fidel": "ገድለሃል",
          "translit": "gädlähall",
          "en": "you (m.) have killed"
        },
        "2sgf": {
          "fidel": "ገድለሻል",
          "translit": "gädläšall",
          "en": "you (f.) have killed"
        },
        "3sgm": {
          "fidel": "ገድሏል",
          "translit": "gädlwall",
          "en": "he has killed"
        },
        "3sgf": {
          "fidel": "ገድላለች",
          "translit": "gädlalläčč",
          "en": "she has killed"
        },
        "1pl": {
          "fidel": "ገድለናል",
          "translit": "gädlänall",
          "en": "we have killed"
        },
        "2pl": {
          "fidel": "ገድላችኋል",
          "translit": "gädlaččhwall",
          "en": "you have killed"
        },
        "3pl": {
          "fidel": "ገድለዋል",
          "translit": "gädläwall",
          "en": "they have killed"
        }
      },
      "jussive_imperative": {
        "1sg": {
          "fidel": "ልግደል",
          "translit": "ləgdäl",
          "en": "let me kill"
        },
        "2sgm": {
          "fidel": "ግደል",
          "translit": "gədäl",
          "en": "[you (m.)] kill!"
        },
        "2sgf": {
          "fidel": "ግደይ",
          "translit": "gədäy",
          "en": "[you (f.)] kill!"
        },
        "3sgm": {
          "fidel": "ይግደል",
          "translit": "yəgdäl",
          "en": "let him kill"
        },
        "3sgf": {
          "fidel": "ትግደል",
          "translit": "təgdäl",
          "en": "let her kill"
        },
        "1pl": {
          "fidel": "እንግደል",
          "translit": "əngdäl",
          "en": "let us kill"
        },
        "2pl": {
          "fidel": "ግደሉ",
          "translit": "gədälu",
          "en": "[you] kill!"
        },
        "3pl": {
          "fidel": "ይግደሉ",
          "translit": "yəgdälu",
          "en": "let them kill"
        }
      },
      "negative_perfect": {
        "1sg": {
          "fidel": "አልገደልኩም",
          "translit": "algäddälkumm",
          "en": "I didn't kill"
        },
        "2sgm": {
          "fidel": "አልገደልክም",
          "translit": "algäddälkəmm",
          "en": "you (m.) didn't kill"
        },
        "2sgf": {
          "fidel": "አልገደልሽም",
          "translit": "algäddälšəmm",
          "en": "you (f.) didn't kill"
        },
        "3sgm": {
          "fidel": "አልገደለም",
          "translit": "algäddälämm",
          "en": "he didn't kill"
        },
        "3sgf": {
          "fidel": "አልገደለችም",
          "translit": "algäddäläččəmm",
          "en": "she didn't kill"
        },
        "1pl": {
          "fidel": "አልገደልንም",
          "translit": "algäddälnəmm",
          "en": "we didn't kill"
        },
        "2pl": {
          "fidel": "አልገደላችሁም",
          "translit": "algäddälaččəhumm",
          "en": "you didn't kill"
        },
        "3pl": {
          "fidel": "አልገደሉም",
          "translit": "algäddälumm",
          "en": "they didn't kill"
        }
      },
      "negative_imperfective": {
        "1sg": {
          "fidel": "አልገድልም",
          "translit": "algädləmm",
          "en": "I don't kill"
        },
        "2sgm": {
          "fidel": "አትገድልም",
          "translit": "atgädləmm",
          "en": "you (m.) don't kill"
        },
        "2sgf": {
          "fidel": "አትገድዪም",
          "translit": "atgädyimm",
          "en": "you (f.) don't kill"
        },
        "3sgm": {
          "fidel": "አይገድልም",
          "translit": "aygädləmm",
          "en": "he doesn't kill"
        },
        "3sgf": {
          "fidel": "አትገድልም",
          "translit": "atgädləmm",
          "en": "she doesn't kill"
        },
        "1pl": {
          "fidel": "አእንገድልም",
          "translit": "angädləmm",
          "en": "we don't kill"
        },
        "2pl": {
          "fidel": "አትገድሉም",
          "translit": "atgädlumm",
          "en": "you don't kill"
        },
        "3pl": {
          "fidel": "አይገድሉም",
          "translit": "aygädlumm",
          "en": "they don't kill"
        }
      },
      "negative_jussive_imperative": {
        "1sg": {
          "fidel": "አልግደል",
          "translit": "aləgdäl",
          "en": "let me not kill"
        },
        "2sgm": {
          "fidel": "አትግደል",
          "translit": "attəgdäl",
          "en": "[you (m.)] don't kill!"
        },
        "2sgf": {
          "fidel": "አትግደይ",
          "translit": "attəgdäy",
          "en": "[you (f.)] don't kill!"
        },
        "3sgm": {
          "fidel": "አይግደል",
          "translit": "ayəgdäl",
          "en": "let him not kill"
        },
        "3sgf": {
          "fidel": "አትግደል",
          "translit": "attəgdäl",
          "en": "let her not kill"
        },
        "1pl": {
          "fidel": "አንግደል",
          "translit": "annəgdäl",
          "en": "let us not kill"
        },
        "2pl": {
          "fidel": "አትግደሉ",
          "translit": "attəgdälu",
          "en": "[you] don't kill!"
        },
        "3pl": {
          "fidel": "አይግደሉ",
          "translit": "ayəgdälu",
          "en": "let them not kill"
        }
      },
      "infinitive": {
        "fidel": "መግደል",
        "translit": "mägdäl",
        "en": "to kill"
      },
      "imperfective": {
        "1sg": {
          "fidel": "እገድል",
          "translit": "əgädl"
        },
        "2sgm": {
          "fidel": "ትገድል",
          "translit": "təgädl"
        },
        "2sgf": {
          "fidel": "ትገድዪ",
          "translit": "təgädyi"
        },
        "3sgm": {
          "fidel": "ይገድል",
          "translit": "yəgädl"
        },
        "3sgf": {
          "fidel": "ትገድል",
          "translit": "təgädl"
        },
        "1pl": {
          "fidel": "እንገድል",
          "translit": "əngädl"
        },
        "2pl": {
          "fidel": "ትገድሉ",
          "translit": "təgädlu"
        },
        "3pl": {
          "fidel": "ይገድሉ",
          "translit": "yəgädlu"
        }
      }
    },
    "ፈጠረ": {
      "english": "create",
      "perfect": {
        "1sg": {
          "fidel": "ፈጠርኩ",
          "translit": "fäṭṭärku",
          "en": "I created"
        },
        "2sgm": {
          "fidel": "ፈጠርክ",
          "translit": "fäṭṭärk",
          "en": "you (m.) created"
        },
        "2sgf": {
          "fidel": "ፈጠርሽ",
          "translit": "fäṭṭärš",
          "en": "you (f.) created"
        },
        "3sgm": {
          "fidel": "ፈጠረ",
          "translit": "fäṭṭärä",
          "en": "he created"
        },
        "3sgf": {
          "fidel": "ፈጠረች",
          "translit": "fäṭṭäräčč",
          "en": "she created"
        },
        "1pl": {
          "fidel": "ፈጠርን",
          "translit": "fäṭṭärn",
          "en": "we created"
        },
        "2pl": {
          "fidel": "ፈጠራችሁ",
          "translit": "fäṭṭäraččəhu",
          "en": "you created"
        },
        "3pl": {
          "fidel": "ፈጠሩ",
          "translit": "fäṭṭäru",
          "en": "they created"
        }
      },
      "imperfective_compound": {
        "1sg": {
          "fidel": "እፈጥራለሁ",
          "translit": "əfäṭrallähu",
          "en": "I create / I will create"
        },
        "2sgm": {
          "fidel": "ትፈጥራለህ",
          "translit": "təfäṭralläh",
          "en": "you (m.) create / you (m.) will create"
        },
        "2sgf": {
          "fidel": "ትፈጥሪያለሽ",
          "translit": "təfäṭriyalläš",
          "en": "you (f.) create / you (f.) will create"
        },
        "3sgm": {
          "fidel": "ይፈጥራል",
          "translit": "yəfäṭrall",
          "en": "he creates / he will create"
        },
        "3sgf": {
          "fidel": "ትፈጥራለች",
          "translit": "təfäṭralläčč",
          "en": "she creates / she will create"
        },
        "1pl": {
          "fidel": "እንፈጥራለን",
          "translit": "ənfäṭrallän",
          "en": "we create / we will create"
        },
        "2pl": {
          "fidel": "ትፈጥራላችሁ",
          "translit": "təfäṭrallaččəhu",
          "en": "you create / you will create"
        },
        "3pl": {
          "fidel": "ይፈጥራሉ",
          "translit": "yəfäṭrallu",
          "en": "they create / they will create"
        }
      },
      "gerund": {
        "1sg": {
          "fidel": "ፈጥሬ",
          "translit": "fäṭərre",
          "en": "(I) having created"
        },
        "2sgm": {
          "fidel": "ፈጥረህ",
          "translit": "fäṭräh",
          "en": "(you (m.)) having created"
        },
        "2sgf": {
          "fidel": "ፈጥረሽ",
          "translit": "fäṭräš",
          "en": "(you (f.)) having created"
        },
        "3sgm": {
          "fidel": "ፈጥሮ",
          "translit": "fäṭro",
          "en": "(he) having created"
        },
        "3sgf": {
          "fidel": "ፈጥራ",
          "translit": "fäṭra",
          "en": "(she) having created"
        },
        "1pl": {
          "fidel": "ፈጥረን",
          "translit": "fäṭrän",
          "en": "(we) having created"
        },
        "2pl": {
          "fidel": "ፈጥራችሁ",
          "translit": "fäṭraččəhu",
          "en": "(you) having created"
        },
        "3pl": {
          "fidel": "ፈጥረው",
          "translit": "fäṭräw",
          "en": "(they) having created"
        }
      },
      "compound_gerund": {
        "1sg": {
          "fidel": "ፈጥሬያለሁ",
          "translit": "fäṭərreyallähu",
          "en": "I have created"
        },
        "2sgm": {
          "fidel": "ፈጥረሃል",
          "translit": "fäṭrähall",
          "en": "you (m.) have created"
        },
        "2sgf": {
          "fidel": "ፈጥረሻል",
          "translit": "fäṭräšall",
          "en": "you (f.) have created"
        },
        "3sgm": {
          "fidel": "ፈጥሯል",
          "translit": "fäṭrwall",
          "en": "he has created"
        },
        "3sgf": {
          "fidel": "ፈጥራለች",
          "translit": "fäṭralläčč",
          "en": "she has created"
        },
        "1pl": {
          "fidel": "ፈጥረናል",
          "translit": "fäṭränall",
          "en": "we have created"
        },
        "2pl": {
          "fidel": "ፈጥራችኋል",
          "translit": "fäṭraččhwall",
          "en": "you have created"
        },
        "3pl": {
          "fidel": "ፈጥረዋል",
          "translit": "fäṭräwall",
          "en": "they have created"
        }
      },
      "jussive_imperative": {
        "1sg": {
          "fidel": "ልፍጠር",
          "translit": "ləfṭär",
          "en": "let me create"
        },
        "2sgm": {
          "fidel": "ፍጠር",
          "translit": "fəṭär",
          "en": "[you (m.)] create!"
        },
        "2sgf": {
          "fidel": "ፍጠሪ",
          "translit": "fəṭäri",
          "en": "[you (f.)] create!"
        },
        "3sgm": {
          "fidel": "ይፍጠር",
          "translit": "yəfṭär",
          "en": "let him create"
        },
        "3sgf": {
          "fidel": "ትፍጠር",
          "translit": "təfṭär",
          "en": "let her create"
        },
        "1pl": {
          "fidel": "እንፍጠር",
          "translit": "ənfṭär",
          "en": "let us create"
        },
        "2pl": {
          "fidel": "ፍጠሩ",
          "translit": "fəṭäru",
          "en": "[you] create!"
        },
        "3pl": {
          "fidel": "ይፍጠሩ",
          "translit": "yəfṭäru",
          "en": "let them create"
        }
      },
      "negative_perfect": {
        "1sg": {
          "fidel": "አልፈጠርኩም",
          "translit": "alfäṭṭärkumm",
          "en": "I didn't create"
        },
        "2sgm": {
          "fidel": "አልፈጠርክም",
          "translit": "alfäṭṭärkəmm",
          "en": "you (m.) didn't create"
        },
        "2sgf": {
          "fidel": "አልፈጠርሽም",
          "translit": "alfäṭṭäršəmm",
          "en": "you (f.) didn't create"
        },
        "3sgm": {
          "fidel": "አልፈጠረም",
          "translit": "alfäṭṭärämm",
          "en": "he didn't create"
        },
        "3sgf": {
          "fidel": "አልፈጠረችም",
          "translit": "alfäṭṭäräččəmm",
          "en": "she didn't create"
        },
        "1pl": {
          "fidel": "አልፈጠርንም",
          "translit": "alfäṭṭärnəmm",
          "en": "we didn't create"
        },
        "2pl": {
          "fidel": "አልፈጠራችሁም",
          "translit": "alfäṭṭäraččəhumm",
          "en": "you didn't create"
        },
        "3pl": {
          "fidel": "አልፈጠሩም",
          "translit": "alfäṭṭärumm",
          "en": "they didn't create"
        }
      },
      "negative_imperfective": {
        "1sg": {
          "fidel": "አልፈጥርም",
          "translit": "alfäṭrəmm",
          "en": "I don't create"
        },
        "2sgm": {
          "fidel": "አትፈጥርም",
          "translit": "atfäṭrəmm",
          "en": "you (m.) don't create"
        },
        "2sgf": {
          "fidel": "አትፈጥሪም",
          "translit": "atfäṭrimm",
          "en": "you (f.) don't create"
        },
        "3sgm": {
          "fidel": "አይፈጥርም",
          "translit": "ayfäṭrəmm",
          "en": "he doesn't create"
        },
        "3sgf": {
          "fidel": "አትፈጥርም",
          "translit": "atfäṭrəmm",
          "en": "she doesn't create"
        },
        "1pl": {
          "fidel": "አእንፈጥርም",
          "translit": "anfäṭrəmm",
          "en": "we don't create"
        },
        "2pl": {
          "fidel": "አትፈጥሩም",
          "translit": "atfäṭrumm",
          "en": "you don't create"
        },
        "3pl": {
          "fidel": "አይፈጥሩም",
          "translit": "ayfäṭrumm",
          "en": "they don't create"
        }
      },
      "negative_jussive_imperative": {
        "1sg": {
          "fidel": "አልፍጠር",
          "translit": "aləfṭär",
          "en": "let me not create"
        },
        "2sgm": {
          "fidel": "አትፍጠር",
          "translit": "attəfṭär",
          "en": "[you (m.)] don't create!"
        },
        "2sgf": {
          "fidel": "አትፍጠሪ",
          "translit": "attəfṭäri",
          "en": "[you (f.)] don't create!"
        },
        "3sgm": {
          "fidel": "አይፍጠር",
          "translit": "ayəfṭär",
          "en": "let him not create"
        },
        "3sgf": {
          "fidel": "አትፍጠር",
          "translit": "attəfṭär",
          "en": "let her not create"
        },
        "1pl": {
          "fidel": "አንፍጠር",
          "translit": "annəfṭär",
          "en": "let us not create"
        },
        "2pl": {
          "fidel": "አትፍጠሩ",
          "translit": "attəfṭäru",
          "en": "[you] don't create!"
        },
        "3pl": {
          "fidel": "አይፍጠሩ",
          "translit": "ayəfṭäru",
          "en": "let them not create"
        }
      },
      "infinitive": {
        "fidel": "መፍጠር",
        "translit": "mäfṭär",
        "en": "to create"
      },
      "imperfective": {
        "1sg": {
          "fidel": "እፈጥር",
          "translit": "əfäṭr"
        },
        "2sgm": {
          "fidel": "ትፈጥር",
          "translit": "təfäṭr"
        },
        "2sgf": {
          "fidel": "ትፈጥሪ",
          "translit": "təfäṭri"
        },
        "3sgm": {
          "fidel": "ይፈጥር",
          "translit": "yəfäṭr"
        },
        "3sgf": {
          "fidel": "ትፈጥር",
          "translit": "təfäṭr"
        },
        "1pl": {
          "fidel": "እንፈጥር",
          "translit": "ənfäṭr"
        },
        "2pl": {
          "fidel": "ትፈጥሩ",
          "translit": "təfäṭru"
        },
        "3pl": {
          "fidel": "ይፈጥሩ",
          "translit": "yəfäṭru"
        }
      }
    },
    "ከፈተ": {
      "english": "open",
      "perfect": {
        "1sg": {
          "fidel": "ከፈትኩ",
          "translit": "käffätku",
          "en": "I opened"
        },
        "2sgm": {
          "fidel": "ከፈትክ",
          "translit": "käffätk",
          "en": "you (m.) opened"
        },
        "2sgf": {
          "fidel": "ከፈትሽ",
          "translit": "käffätš",
          "en": "you (f.) opened"
        },
        "3sgm": {
          "fidel": "ከፈተ",
          "translit": "käffätä",
          "en": "he opened"
        },
        "3sgf": {
          "fidel": "ከፈተች",
          "translit": "käffätäčč",
          "en": "she opened"
        },
        "1pl": {
          "fidel": "ከፈትን",
          "translit": "käffätn",
          "en": "we opened"
        },
        "2pl": {
          "fidel": "ከፈታችሁ",
          "translit": "käffätaččəhu",
          "en": "you opened"
        },
        "3pl": {
          "fidel": "ከፈቱ",
          "translit": "käffätu",
          "en": "they opened"
        }
      },
      "imperfective_compound": {
        "1sg": {
          "fidel": "እከፍታለሁ",
          "translit": "əkäftallähu",
          "en": "I open / I will open"
        },
        "2sgm": {
          "fidel": "ትከፍታለህ",
          "translit": "təkäftalläh",
          "en": "you (m.) open / you (m.) will open"
        },
        "2sgf": {
          "fidel": "ትከፍቺያለሽ",
          "translit": "təkäfčiyalläš",
          "en": "you (f.) open / you (f.) will open"
        },
        "3sgm": {
          "fidel": "ይከፍታል",
          "translit": "yəkäftall",
          "en": "he opens / he will open"
        },
        "3sgf": {
          "fidel": "ትከፍታለች",
          "translit": "təkäftalläčč",
          "en": "she opens / she will open"
        },
        "1pl": {
          "fidel": "እንከፍታለን",
          "translit": "ənkäftallän",
          "en": "we open / we will open"
        },
        "2pl": {
          "fidel": "ትከፍታላችሁ",
          "translit": "təkäftallaččəhu",
          "en": "you open / you will open"
        },
        "3pl": {
          "fidel": "ይከፍታሉ",
          "translit": "yəkäftallu",
          "en": "they open / they will open"
        }
      },
      "gerund": {
        "1sg": {
          "fidel": "ከፍቼ",
          "translit": "käfəčče",
          "en": "(I) having opened"
        },
        "2sgm": {
          "fidel": "ከፍተህ",
          "translit": "käftäh",
          "en": "(you (m.)) having opened"
        },
        "2sgf": {
          "fidel": "ከፍተሽ",
          "translit": "käftäš",
          "en": "(you (f.)) having opened"
        },
        "3sgm": {
          "fidel": "ከፍቶ",
          "translit": "käfto",
          "en": "(he) having opened"
        },
        "3sgf": {
          "fidel": "ከፍታ",
          "translit": "käfta",
          "en": "(she) having opened"
        },
        "1pl": {
          "fidel": "ከፍተን",
          "translit": "käftän",
          "en": "(we) having opened"
        },
        "2pl": {
          "fidel": "ከፍታችሁ",
          "translit": "käftaččəhu",
          "en": "(you) having opened"
        },
        "3pl": {
          "fidel": "ከፍተው",
          "translit": "käftäw",
          "en": "(they) having opened"
        }
      },
      "compound_gerund": {
        "1sg": {
          "fidel": "ከፍቼያለሁ",
          "translit": "käfəččeyallähu",
          "en": "I have opened"
        },
        "2sgm": {
          "fidel": "ከፍተሃል",
          "translit": "käftähall",
          "en": "you (m.) have opened"
        },
        "2sgf": {
          "fidel": "ከፍተሻል",
          "translit": "käftäšall",
          "en": "you (f.) have opened"
        },
        "3sgm": {
          "fidel": "ከፍቷል",
          "translit": "käftwall",
          "en": "he has opened"
        },
        "3sgf": {
          "fidel": "ከፍታለች",
          "translit": "käftalläčč",
          "en": "she has opened"
        },
        "1pl": {
          "fidel": "ከፍተናል",
          "translit": "käftänall",
          "en": "we have opened"
        },
        "2pl": {
          "fidel": "ከፍታችኋል",
          "translit": "käftaččhwall",
          "en": "you have opened"
        },
        "3pl": {
          "fidel": "ከፍተዋል",
          "translit": "käftäwall",
          "en": "they have opened"
        }
      },
      "jussive_imperative": {
        "1sg": {
          "fidel": "ልክፈት",
          "translit": "ləkfät",
          "en": "let me open"
        },
        "2sgm": {
          "fidel": "ክፈት",
          "translit": "kəfät",
          "en": "[you (m.)] open!"
        },
        "2sgf": {
          "fidel": "ክፈች",
          "translit": "kəfäč",
          "en": "[you (f.)] open!"
        },
        "3sgm": {
          "fidel": "ይክፈት",
          "translit": "yəkfät",
          "en": "let him open"
        },
        "3sgf": {
          "fidel": "ትክፈት",
          "translit": "təkfät",
          "en": "let her open"
        },
        "1pl": {
          "fidel": "እንክፈት",
          "translit": "ənkfät",
          "en": "let us open"
        },
        "2pl": {
          "fidel": "ክፈቱ",
          "translit": "kəfätu",
          "en": "[you] open!"
        },
        "3pl": {
          "fidel": "ይክፈቱ",
          "translit": "yəkfätu",
          "en": "let them open"
        }
      },
      "negative_perfect": {
        "1sg": {
          "fidel": "አልከፈትኩም",
          "translit": "alkäffätkumm",
          "en": "I didn't open"
        },
        "2sgm": {
          "fidel": "አልከፈትክም",
          "translit": "alkäffätkəmm",
          "en": "you (m.) didn't open"
        },
        "2sgf": {
          "fidel": "አልከፈትሽም",
          "translit": "alkäffätšəmm",
          "en": "you (f.) didn't open"
        },
        "3sgm": {
          "fidel": "አልከፈተም",
          "translit": "alkäffätämm",
          "en": "he didn't open"
        },
        "3sgf": {
          "fidel": "አልከፈተችም",
          "translit": "alkäffätäččəmm",
          "en": "she didn't open"
        },
        "1pl": {
          "fidel": "አልከፈትንም",
          "translit": "alkäffätnəmm",
          "en": "we didn't open"
        },
        "2pl": {
          "fidel": "አልከፈታችሁም",
          "translit": "alkäffätaččəhumm",
          "en": "you didn't open"
        },
        "3pl": {
          "fidel": "አልከፈቱም",
          "translit": "alkäffätumm",
          "en": "they didn't open"
        }
      },
      "negative_imperfective": {
        "1sg": {
          "fidel": "አልከፍትም",
          "translit": "alkäftəmm",
          "en": "I don't open"
        },
        "2sgm": {
          "fidel": "አትከፍትም",
          "translit": "atkäftəmm",
          "en": "you (m.) don't open"
        },
        "2sgf": {
          "fidel": "አትከፍቺም",
          "translit": "atkäfčimm",
          "en": "you (f.) don't open"
        },
        "3sgm": {
          "fidel": "አይከፍትም",
          "translit": "aykäftəmm",
          "en": "he doesn't open"
        },
        "3sgf": {
          "fidel": "አትከፍትም",
          "translit": "atkäftəmm",
          "en": "she doesn't open"
        },
        "1pl": {
          "fidel": "አእንከፍትም",
          "translit": "ankäftəmm",
          "en": "we don't open"
        },
        "2pl": {
          "fidel": "አትከፍቱም",
          "translit": "atkäftumm",
          "en": "you don't open"
        },
        "3pl": {
          "fidel": "አይከፍቱም",
          "translit": "aykäftumm",
          "en": "they don't open"
        }
      },
      "negative_jussive_imperative": {
        "1sg": {
          "fidel": "አልክፈት",
          "translit": "aləkfät",
          "en": "let me not open"
        },
        "2sgm": {
          "fidel": "አትክፈት",
          "translit": "attəkfät",
          "en": "[you (m.)] don't open!"
        },
        "2sgf": {
          "fidel": "አትክፈች",
          "translit": "attəkfäč",
          "en": "[you (f.)] don't open!"
        },
        "3sgm": {
          "fidel": "አይክፈት",
          "translit": "ayəkfät",
          "en": "let him not open"
        },
        "3sgf": {
          "fidel": "አትክፈት",
          "translit": "attəkfät",
          "en": "let her not open"
        },
        "1pl": {
          "fidel": "አንክፈት",
          "translit": "annəkfät",
          "en": "let us not open"
        },
        "2pl": {
          "fidel": "አትክፈቱ",
          "translit": "attəkfätu",
          "en": "[you] don't open!"
        },
        "3pl": {
          "fidel": "አይክፈቱ",
          "translit": "ayəkfätu",
          "en": "let them not open"
        }
      },
      "infinitive": {
        "fidel": "መክፈት",
        "translit": "mäkfät",
        "en": "to open"
      },
      "imperfective": {
        "1sg": {
          "fidel": "እከፍት",
          "translit": "əkäft"
        },
        "2sgm": {
          "fidel": "ትከፍት",
          "translit": "təkäft"
        },
        "2sgf": {
          "fidel": "ትከፍቺ",
          "translit": "təkäfči"
        },
        "3sgm": {
          "fidel": "ይከፍት",
          "translit": "yəkäft"
        },
        "3sgf": {
          "fidel": "ትከፍት",
          "translit": "təkäft"
        },
        "1pl": {
          "fidel": "እንከፍት",
          "translit": "ənkäft"
        },
        "2pl": {
          "fidel": "ትከፍቱ",
          "translit": "təkäftu"
        },
        "3pl": {
          "fidel": "ይከፍቱ",
          "translit": "yəkäftu"
        }
      }
    },
    "ወሰደ": {
      "english": "take",
      "perfect": {
        "1sg": {
          "fidel": "ወሰድኩ",
          "translit": "wässädku",
          "en": "I taked"
        },
        "2sgm": {
          "fidel": "ወሰድክ",
          "translit": "wässädk",
          "en": "you (m.) taked"
        },
        "2sgf": {
          "fidel": "ወሰድሽ",
          "translit": "wässädš",
          "en": "you (f.) taked"
        },
        "3sgm": {
          "fidel": "ወሰደ",
          "translit": "wässädä",
          "en": "he taked"
        },
        "3sgf": {
          "fidel": "ወሰደች",
          "translit": "wässädäčč",
          "en": "she taked"
        },
        "1pl": {
          "fidel": "ወሰድን",
          "translit": "wässädn",
          "en": "we taked"
        },
        "2pl": {
          "fidel": "ወሰዳችሁ",
          "translit": "wässädaččəhu",
          "en": "you taked"
        },
        "3pl": {
          "fidel": "ወሰዱ",
          "translit": "wässädu",
          "en": "they taked"
        }
      },
      "imperfective_compound": {
        "1sg": {
          "fidel": "እወስዳለሁ",
          "translit": "əwäsdallähu",
          "en": "I take / I will take"
        },
        "2sgm": {
          "fidel": "ትወስዳለህ",
          "translit": "təwäsdalläh",
          "en": "you (m.) take / you (m.) will take"
        },
        "2sgf": {
          "fidel": "ትወስጂያለሽ",
          "translit": "təwäsjiyalläš",
          "en": "you (f.) take / you (f.) will take"
        },
        "3sgm": {
          "fidel": "ይወስዳል",
          "translit": "yəwäsdall",
          "en": "he takes / he will take"
        },
        "3sgf": {
          "fidel": "ትወስዳለች",
          "translit": "təwäsdalläčč",
          "en": "she takes / she will take"
        },
        "1pl": {
          "fidel": "እንወስዳለን",
          "translit": "ənwäsdallän",
          "en": "we take / we will take"
        },
        "2pl": {
          "fidel": "ትወስዳላችሁ",
          "translit": "təwäsdallaččəhu",
          "en": "you take / you will take"
        },
        "3pl": {
          "fidel": "ይወስዳሉ",
          "translit": "yəwäsdallu",
          "en": "they take / they will take"
        }
      },
      "gerund": {
        "1sg": {
          "fidel": "ወስጄ",
          "translit": "wäsəjje",
          "en": "(I) having taked"
        },
        "2sgm": {
          "fidel": "ወስደህ",
          "translit": "wäsdäh",
          "en": "(you (m.)) having taked"
        },
        "2sgf": {
          "fidel": "ወስደሽ",
          "translit": "wäsdäš",
          "en": "(you (f.)) having taked"
        },
        "3sgm": {
          "fidel": "ወስዶ",
          "translit": "wäsdo",
          "en": "(he) having taked"
        },
        "3sgf": {
          "fidel": "ወስዳ",
          "translit": "wäsda",
          "en": "(she) having taked"
        },
        "1pl": {
          "fidel": "ወስደን",
          "translit": "wäsdän",
          "en": "(we) having taked"
        },
        "2pl": {
          "fidel": "ወስዳችሁ",
          "translit": "wäsdaččəhu",
          "en": "(you) having taked"
        },
        "3pl": {
          "fidel": "ወስደው",
          "translit": "wäsdäw",
          "en": "(they) having taked"
        }
      },
      "compound_gerund": {
        "1sg": {
          "fidel": "ወስጄያለሁ",
          "translit": "wäsəjjeyallähu",
          "en": "I have taked"
        },
        "2sgm": {
          "fidel": "ወስደሃል",
          "translit": "wäsdähall",
          "en": "you (m.) have taked"
        },
        "2sgf": {
          "fidel": "ወስደሻል",
          "translit": "wäsdäšall",
          "en": "you (f.) have taked"
        },
        "3sgm": {
          "fidel": "ወስዷል",
          "translit": "wäsdwall",
          "en": "he has taked"
        },
        "3sgf": {
          "fidel": "ወስዳለች",
          "translit": "wäsdalläčč",
          "en": "she has taked"
        },
        "1pl": {
          "fidel": "ወስደናል",
          "translit": "wäsdänall",
          "en": "we have taked"
        },
        "2pl": {
          "fidel": "ወስዳችኋል",
          "translit": "wäsdaččhwall",
          "en": "you have taked"
        },
        "3pl": {
          "fidel": "ወስደዋል",
          "translit": "wäsdäwall",
          "en": "they have taked"
        }
      },
      "jussive_imperative": {
        "1sg": {
          "fidel": "ልውሰድ",
          "translit": "ləwsäd",
          "en": "let me take"
        },
        "2sgm": {
          "fidel": "ውሰድ",
          "translit": "wəsäd",
          "en": "[you (m.)] take!"
        },
        "2sgf": {
          "fidel": "ውሰጅ",
          "translit": "wəsäj",
          "en": "[you (f.)] take!"
        },
        "3sgm": {
          "fidel": "ይውሰድ",
          "translit": "yəwsäd",
          "en": "let him take"
        },
        "3sgf": {
          "fidel": "ትውሰድ",
          "translit": "təwsäd",
          "en": "let her take"
        },
        "1pl": {
          "fidel": "እንውሰድ",
          "translit": "ənwsäd",
          "en": "let us take"
        },
        "2pl": {
          "fidel": "ውሰዱ",
          "translit": "wəsädu",
          "en": "[you] take!"
        },
        "3pl": {
          "fidel": "ይውሰዱ",
          "translit": "yəwsädu",
          "en": "let them take"
        }
      },
      "negative_perfect": {
        "1sg": {
          "fidel": "አልወሰድኩም",
          "translit": "alwässädkumm",
          "en": "I didn't take"
        },
        "2sgm": {
          "fidel": "አልወሰድክም",
          "translit": "alwässädkəmm",
          "en": "you (m.) didn't take"
        },
        "2sgf": {
          "fidel": "አልወሰድሽም",
          "translit": "alwässädšəmm",
          "en": "you (f.) didn't take"
        },
        "3sgm": {
          "fidel": "አልወሰደም",
          "translit": "alwässädämm",
          "en": "he didn't take"
        },
        "3sgf": {
          "fidel": "አልወሰደችም",
          "translit": "alwässädäččəmm",
          "en": "she didn't take"
        },
        "1pl": {
          "fidel": "አልወሰድንም",
          "translit": "alwässädnəmm",
          "en": "we didn't take"
        },
        "2pl": {
          "fidel": "አልወሰዳችሁም",
          "translit": "alwässädaččəhumm",
          "en": "you didn't take"
        },
        "3pl": {
          "fidel": "አልወሰዱም",
          "translit": "alwässädumm",
          "en": "they didn't take"
        }
      },
      "negative_imperfective": {
        "1sg": {
          "fidel": "አልወስድም",
          "translit": "alwäsdəmm",
          "en": "I don't take"
        },
        "2sgm": {
          "fidel": "አትወስድም",
          "translit": "atwäsdəmm",
          "en": "you (m.) don't take"
        },
        "2sgf": {
          "fidel": "አትወስጂም",
          "translit": "atwäsjimm",
          "en": "you (f.) don't take"
        },
        "3sgm": {
          "fidel": "አይወስድም",
          "translit": "aywäsdəmm",
          "en": "he doesn't take"
        },
        "3sgf": {
          "fidel": "አትወስድም",
          "translit": "atwäsdəmm",
          "en": "she doesn't take"
        },
        "1pl": {
          "fidel": "አእንወስድም",
          "translit": "anwäsdəmm",
          "en": "we don't take"
        },
        "2pl": {
          "fidel": "አትወስዱም",
          "translit": "atwäsdumm",
          "en": "you don't take"
        },
        "3pl": {
          "fidel": "አይወስዱም",
          "translit": "aywäsdumm",
          "en": "they don't take"
        }
      },
      "negative_jussive_imperative": {
        "1sg": {
          "fidel": "አልውሰድ",
          "translit": "aləwsäd",
          "en": "let me not take"
        },
        "2sgm": {
          "fidel": "አትውሰድ",
          "translit": "attəwsäd",
          "en": "[you (m.)] don't take!"
        },
        "2sgf": {
          "fidel": "አትውሰጅ",
          "translit": "attəwsäj",
          "en": "[you (f.)] don't take!"
        },
        "3sgm": {
          "fidel": "አይውሰድ",
          "translit": "ayəwsäd",
          "en": "let him not take"
        },
        "3sgf": {
          "fidel": "አትውሰድ",
          "translit": "attəwsäd",
          "en": "let her not take"
        },
        "1pl": {
          "fidel": "አንውሰድ",
          "translit": "annəwsäd",
          "en": "let us not take"
        },
        "2pl": {
          "fidel": "አትውሰዱ",
          "translit": "attəwsädu",
          "en": "[you] don't take!"
        },
        "3pl": {
          "fidel": "አይውሰዱ",
          "translit": "ayəwsädu",
          "en": "let them not take"
        }
      },
      "infinitive": {
        "fidel": "መውሰድ",
        "translit": "mäwsäd",
        "en": "to take"
      },
      "imperfective": {
        "1sg": {
          "fidel": "እወስድ",
          "translit": "əwäsd"
        },
        "2sgm": {
          "fidel": "ትወስድ",
          "translit": "təwäsd"
        },
        "2sgf": {
          "fidel": "ትወስጂ",
          "translit": "təwäsǧi"
        },
        "3sgm": {
          "fidel": "ይወስድ",
          "translit": "yəwäsd"
        },
        "3sgf": {
          "fidel": "ትወስድ",
          "translit": "təwäsd"
        },
        "1pl": {
          "fidel": "እንወስድ",
          "translit": "ənwäsd"
        },
        "2pl": {
          "fidel": "ትወስዱ",
          "translit": "təwäsdu"
        },
        "3pl": {
          "fidel": "ይወስዱ",
          "translit": "yəwäsdu"
        }
      }
    },
    "ለመደ": {
      "english": "get used to",
      "perfect": {
        "1sg": {
          "fidel": "ለመድኩ",
          "translit": "lämmädku",
          "en": "I got used to"
        },
        "2sgm": {
          "fidel": "ለመድክ",
          "translit": "lämmädk",
          "en": "you (m.) got used to"
        },
        "2sgf": {
          "fidel": "ለመድሽ",
          "translit": "lämmädš",
          "en": "you (f.) got used to"
        },
        "3sgm": {
          "fidel": "ለመደ",
          "translit": "lämmädä",
          "en": "he got used to"
        },
        "3sgf": {
          "fidel": "ለመደች",
          "translit": "lämmädäčč",
          "en": "she got used to"
        },
        "1pl": {
          "fidel": "ለመድን",
          "translit": "lämmädn",
          "en": "we got used to"
        },
        "2pl": {
          "fidel": "ለመዳችሁ",
          "translit": "lämmädaččəhu",
          "en": "you got used to"
        },
        "3pl": {
          "fidel": "ለመዱ",
          "translit": "lämmädu",
          "en": "they got used to"
        }
      },
      "imperfective_compound": {
        "1sg": {
          "fidel": "እለምዳለሁ",
          "translit": "əlämdallähu",
          "en": "I get used to / I will get used to"
        },
        "2sgm": {
          "fidel": "ትለምዳለህ",
          "translit": "təlämdalläh",
          "en": "you (m.) get used to / you (m.) will get used to"
        },
        "2sgf": {
          "fidel": "ትለምጃያለሽ",
          "translit": "təlämǧiyalläš",
          "en": "you (f.) get used to / you (f.) will get used to"
        },
        "3sgm": {
          "fidel": "ይለምዳል",
          "translit": "yəlämdall",
          "en": "he gets used to / he will get used to"
        },
        "3sgf": {
          "fidel": "ትለምዳለች",
          "translit": "təlämdalläčč",
          "en": "she gets used to / she will get used to"
        },
        "1pl": {
          "fidel": "እንለምዳለን",
          "translit": "ənlämdallän",
          "en": "we get used to / we will get used to"
        },
        "2pl": {
          "fidel": "ትለምዳላችሁ",
          "translit": "təlämdallaččəhu",
          "en": "you get used to / you will get used to"
        },
        "3pl": {
          "fidel": "ይለምዳሉ",
          "translit": "yəlämdallu",
          "en": "they get used to / they will get used to"
        }
      },
      "gerund": {
        "1sg": {
          "fidel": "ለምጄ",
          "translit": "läməǧǧe",
          "en": "(I) having got used to"
        },
        "2sgm": {
          "fidel": "ለምደህ",
          "translit": "lämdäh",
          "en": "(you (m.)) having got used to"
        },
        "2sgf": {
          "fidel": "ለምደሽ",
          "translit": "lämdäš",
          "en": "(you (f.)) having got used to"
        },
        "3sgm": {
          "fidel": "ለምዶ",
          "translit": "lämdo",
          "en": "(he) having got used to"
        },
        "3sgf": {
          "fidel": "ለምዳ",
          "translit": "lämda",
          "en": "(she) having got used to"
        },
        "1pl": {
          "fidel": "ለምደን",
          "translit": "lämdän",
          "en": "(we) having got used to"
        },
        "2pl": {
          "fidel": "ለምዳችሁ",
          "translit": "lämdaččəhu",
          "en": "(you) having got used to"
        },
        "3pl": {
          "fidel": "ለምደው",
          "translit": "lämdäw",
          "en": "(they) having got used to"
        }
      },
      "compound_gerund": {
        "1sg": {
          "fidel": "ለምጄያለሁ",
          "translit": "läməǧǧeyallähu",
          "en": "I have got used to"
        },
        "2sgm": {
          "fidel": "ለምደሃል",
          "translit": "lämdähall",
          "en": "you (m.) have got used to"
        },
        "2sgf": {
          "fidel": "ለምደሻል",
          "translit": "lämdäšall",
          "en": "you (f.) have got used to"
        },
        "3sgm": {
          "fidel": "ለምዶል",
          "translit": "lämdwall",
          "en": "he has got used to"
        },
        "3sgf": {
          "fidel": "ለምዳለች",
          "translit": "lämdalläčč",
          "en": "she has got used to"
        },
        "1pl": {
          "fidel": "ለምደናል",
          "translit": "lämdänall",
          "en": "we have got used to"
        },
        "2pl": {
          "fidel": "ለምዳችኋል",
          "translit": "lämdaččəhwall",
          "en": "you have got used to"
        },
        "3pl": {
          "fidel": "ለምደዋል",
          "translit": "lämdäwall",
          "en": "they have got used to"
        }
      },
      "jussive_imperative": {
        "1sg": {
          "fidel": "ልልመድ",
          "translit": "ləlmäd",
          "en": "let me get used to"
        },
        "2sgm": {
          "fidel": "ልመድ",
          "translit": "ləmäd",
          "en": "[you (m.)] get used to!"
        },
        "2sgf": {
          "fidel": "ልመጅ",
          "translit": "ləmäǧ",
          "en": "[you (f.)] get used to!"
        },
        "3sgm": {
          "fidel": "ይልመድ",
          "translit": "yəlmäd",
          "en": "let him get used to"
        },
        "3sgf": {
          "fidel": "ትልመድ",
          "translit": "təlmäd",
          "en": "let her get used to"
        },
        "1pl": {
          "fidel": "እንልመድ",
          "translit": "ənnəlmäd",
          "en": "let us get used to"
        },
        "2pl": {
          "fidel": "ልመዱ",
          "translit": "ləmädu",
          "en": "(you) get used to!"
        },
        "3pl": {
          "fidel": "ይልመዱ",
          "translit": "yəlmädu",
          "en": "let them get used to"
        }
      },
      "negative_perfect": {
        "1sg": {
          "fidel": "አልለመድኩም",
          "translit": "allämmädkumm",
          "en": "I didn't get used to"
        },
        "2sgm": {
          "fidel": "አልለመድክም",
          "translit": "allämmädkəmm",
          "en": "you (m.) didn't get used to"
        },
        "2sgf": {
          "fidel": "አልለመድሽም",
          "translit": "allämmädšəmm",
          "en": "you (f.) didn't get used to"
        },
        "3sgm": {
          "fidel": "አልለመደም",
          "translit": "allämmädämm",
          "en": "he didn't get used to"
        },
        "3sgf": {
          "fidel": "አልለመደችም",
          "translit": "allämmädäččəmm",
          "en": "she didn't get used to"
        },
        "1pl": {
          "fidel": "አልለመድንም",
          "translit": "allämmädnəmm",
          "en": "we didn't get used to"
        },
        "2pl": {
          "fidel": "አልለመዳችሁም",
          "translit": "allämmädaččəhumm",
          "en": "you didn't get used to"
        },
        "3pl": {
          "fidel": "አልለመዱም",
          "translit": "allämmädumm",
          "en": "they didn't get used to"
        }
      },
      "negative_imperfective": {
        "1sg": {
          "fidel": "አልለምድም",
          "translit": "allämdəmm",
          "en": "I don't get used to"
        },
        "2sgm": {
          "fidel": "አትለምድም",
          "translit": "atlämdəmm",
          "en": "you (m.) don't get used to"
        },
        "2sgf": {
          "fidel": "አትለምጂም",
          "translit": "atlämǧimm",
          "en": "you (f.) don't get used to"
        },
        "3sgm": {
          "fidel": "አይለምድም",
          "translit": "aylämdəmm",
          "en": "he doesn't get used to"
        },
        "3sgf": {
          "fidel": "አትለምድም",
          "translit": "atlämdəmm",
          "en": "she doesn't get used to"
        },
        "1pl": {
          "fidel": "አንለምድም",
          "translit": "anlämdəmm",
          "en": "we don't get used to"
        },
        "2pl": {
          "fidel": "አትለምዱም",
          "translit": "atlämdumm",
          "en": "you don't get used to"
        },
        "3pl": {
          "fidel": "አይለምዱም",
          "translit": "aylämdumm",
          "en": "they don't get used to"
        }
      },
      "negative_jussive_imperative": {
        "1sg": {
          "fidel": "አልልመድ",
          "translit": "aləlmäd",
          "en": "let me not get used to"
        },
        "2sgm": {
          "fidel": "አትልመድ",
          "translit": "attəlmäd",
          "en": "[you (m.)] don't get used to"
        },
        "2sgf": {
          "fidel": "አትልመጅ",
          "translit": "attəlmäǧ",
          "en": "[you (f.)] don't get used to"
        },
        "3sgm": {
          "fidel": "አይልመድ",
          "translit": "ayəlmäd",
          "en": "let him not get used to"
        },
        "3sgf": {
          "fidel": "አትልመድ",
          "translit": "attəlmäd",
          "en": "let her not get used to"
        },
        "1pl": {
          "fidel": "አንልመድ",
          "translit": "annəlmäd",
          "en": "let us not get used to"
        },
        "2pl": {
          "fidel": "አትልመዱ",
          "translit": "attəlmädu",
          "en": "(you) don't get used to"
        },
        "3pl": {
          "fidel": "አይልመዱ",
          "translit": "ayəlmädu",
          "en": "let them not get used to"
        }
      },
      "infinitive": {
        "fidel": "መልመድ",
        "transliteration": "mälmäd",
        "en": "to get used to"
      },
      "imperfective": {
        "1sg": {
          "fidel": "እለምድ",
          "translit": "əlämd"
        },
        "2sgm": {
          "fidel": "ትለምድ",
          "translit": "təlämd"
        },
        "2sgf": {
          "fidel": "ትለምጂ",
          "translit": "təlämǧi"
        },
        "3sgm": {
          "fidel": "ይለምድ",
          "translit": "yəlämd"
        },
        "3sgf": {
          "fidel": "ትለምድ",
          "translit": "təlämd"
        },
        "1pl": {
          "fidel": "እንለምድ",
          "translit": "ənlämd"
        },
        "2pl": {
          "fidel": "ትለምዱ",
          "translit": "təlämdu"
        },
        "3pl": {
          "fidel": "ይለምዱ",
          "translit": "yəlämdu"
        }
      }
    },
    "ለቀመ": {
      "english": "glean",
      "perfect": {
        "1sg": {
          "fidel": "ለቀምኩ",
          "translit": "läqqämku",
          "en": "I gleaned"
        },
        "2sgm": {
          "fidel": "ለቀምክ",
          "translit": "läqqämk",
          "en": "you (m.) gleaned"
        },
        "2sgf": {
          "fidel": "ለቀምሽ",
          "translit": "läqqämš",
          "en": "you (f.) gleaned"
        },
        "3sgm": {
          "fidel": "ለቀመ",
          "translit": "läqqämä",
          "en": "he gleaned"
        },
        "3sgf": {
          "fidel": "ለቀመች",
          "translit": "läqqämäčč",
          "en": "she gleaned"
        },
        "1pl": {
          "fidel": "ለቀምን",
          "translit": "läqqämn",
          "en": "we gleaned"
        },
        "2pl": {
          "fidel": "ለቀማችሁ",
          "translit": "läqqämaččəhu",
          "en": "you gleaned"
        },
        "3pl": {
          "fidel": "ለቀሙ",
          "translit": "läqqämu",
          "en": "they gleaned"
        }
      },
      "imperfective_compound": {
        "1sg": {
          "fidel": "እለቅማለሁ",
          "translit": "əläqmallähu",
          "en": "I glean / I will glean"
        },
        "2sgm": {
          "fidel": "ትለቅማለህ",
          "translit": "təläqmalläh",
          "en": "you (m.) glean / you (m.) will glean"
        },
        "2sgf": {
          "fidel": "ትለቅማያለሽ",
          "translit": "təläqmiyalläš",
          "en": "you (f.) glean / you (f.) will glean"
        },
        "3sgm": {
          "fidel": "ይለቅማል",
          "translit": "yəläqmall",
          "en": "he gleans / he will glean"
        },
        "3sgf": {
          "fidel": "ትለቅማለች",
          "translit": "təläqmalläčč",
          "en": "she gleans / she will glean"
        },
        "1pl": {
          "fidel": "እንለቅማለን",
          "translit": "ənläqmallän",
          "en": "we glean / we will glean"
        },
        "2pl": {
          "fidel": "ትለቅማላችሁ",
          "translit": "təläqmallaččəhu",
          "en": "you glean / you will glean"
        },
        "3pl": {
          "fidel": "ይለቅማሉ",
          "translit": "yəläqmallu",
          "en": "they glean / they will glean"
        }
      },
      "gerund": {
        "1sg": {
          "fidel": "ለቅሜ",
          "translit": "läqəmme",
          "en": "(I) having gleaned"
        },
        "2sgm": {
          "fidel": "ለቅመህ",
          "translit": "läqmäh",
          "en": "(you (m.)) having gleaned"
        },
        "2sgf": {
          "fidel": "ለቅመሽ",
          "translit": "läqmäš",
          "en": "(you (f.)) having gleaned"
        },
        "3sgm": {
          "fidel": "ለቅሞ",
          "translit": "läqmo",
          "en": "(he) having gleaned"
        },
        "3sgf": {
          "fidel": "ለቅማ",
          "translit": "läqma",
          "en": "(she) having gleaned"
        },
        "1pl": {
          "fidel": "ለቅመን",
          "translit": "läqmän",
          "en": "(we) having gleaned"
        },
        "2pl": {
          "fidel": "ለቅማችሁ",
          "translit": "läqmaččəhu",
          "en": "(you) having gleaned"
        },
        "3pl": {
          "fidel": "ለቅመው",
          "translit": "läqmäw",
          "en": "(they) having gleaned"
        }
      },
      "compound_gerund": {
        "1sg": {
          "fidel": "ለቅሜያለሁ",
          "translit": "läqəmmeyallähu",
          "en": "I have gleaned"
        },
        "2sgm": {
          "fidel": "ለቅመሃል",
          "translit": "läqmähall",
          "en": "you (m.) have gleaned"
        },
        "2sgf": {
          "fidel": "ለቅመሻል",
          "translit": "läqmäšall",
          "en": "you (f.) have gleaned"
        },
        "3sgm": {
          "fidel": "ለቅሞል",
          "translit": "läqmwall",
          "en": "he has gleaned"
        },
        "3sgf": {
          "fidel": "ለቅማለች",
          "translit": "läqmalläčč",
          "en": "she has gleaned"
        },
        "1pl": {
          "fidel": "ለቅመናል",
          "translit": "läqmänall",
          "en": "we have gleaned"
        },
        "2pl": {
          "fidel": "ለቅማችኋል",
          "translit": "läqmaččəhwall",
          "en": "you have gleaned"
        },
        "3pl": {
          "fidel": "ለቅመዋል",
          "translit": "läqmäwall",
          "en": "they have gleaned"
        }
      },
      "jussive_imperative": {
        "1sg": {
          "fidel": "ልልቀም",
          "translit": "ləlqäm",
          "en": "let me glean"
        },
        "2sgm": {
          "fidel": "ልቀም",
          "translit": "ləqäm",
          "en": "[you (m.)] glean!"
        },
        "2sgf": {
          "fidel": "ልቀሚ",
          "translit": "ləqämi",
          "en": "[you (f.)] glean!"
        },
        "3sgm": {
          "fidel": "ይልቀም",
          "translit": "yəlqäm",
          "en": "let him glean"
        },
        "3sgf": {
          "fidel": "ትልቀም",
          "translit": "təlqäm",
          "en": "let her glean"
        },
        "1pl": {
          "fidel": "እንልቀም",
          "translit": "ənnəlqäm",
          "en": "let us glean"
        },
        "2pl": {
          "fidel": "ልቀሙ",
          "translit": "ləqämu",
          "en": "(you) glean!"
        },
        "3pl": {
          "fidel": "ይልቀሙ",
          "translit": "yəlqämu",
          "en": "let them glean"
        }
      },
      "negative_perfect": {
        "1sg": {
          "fidel": "አልለቀምኩም",
          "translit": "alläqqämkumm",
          "en": "I didn't glean"
        },
        "2sgm": {
          "fidel": "አልለቀምክም",
          "translit": "alläqqämkəmm",
          "en": "you (m.) didn't glean"
        },
        "2sgf": {
          "fidel": "አልለቀምሽም",
          "translit": "alläqqämšəmm",
          "en": "you (f.) didn't glean"
        },
        "3sgm": {
          "fidel": "አልለቀመም",
          "translit": "alläqqämämm",
          "en": "he didn't glean"
        },
        "3sgf": {
          "fidel": "አልለቀመችም",
          "translit": "alläqqämäččəmm",
          "en": "she didn't glean"
        },
        "1pl": {
          "fidel": "አልለቀምንም",
          "translit": "alläqqämnəmm",
          "en": "we didn't glean"
        },
        "2pl": {
          "fidel": "አልለቀማችሁም",
          "translit": "alläqqämaččəhumm",
          "en": "you didn't glean"
        },
        "3pl": {
          "fidel": "አልለቀሙም",
          "translit": "alläqqämumm",
          "en": "they didn't glean"
        }
      },
      "negative_imperfective": {
        "1sg": {
          "fidel": "አልለቅምም",
          "translit": "alläqməmm",
          "en": "I don't glean"
        },
        "2sgm": {
          "fidel": "አትለቅምም",
          "translit": "atläqməmm",
          "en": "you (m.) don't glean"
        },
        "2sgf": {
          "fidel": "አትለቅሚም",
          "translit": "atläqmimm",
          "en": "you (f.) don't glean"
        },
        "3sgm": {
          "fidel": "አይለቅምም",
          "translit": "ayläqməmm",
          "en": "he doesn't glean"
        },
        "3sgf": {
          "fidel": "አትለቅምም",
          "translit": "atläqməmm",
          "en": "she doesn't glean"
        },
        "1pl": {
          "fidel": "አንለቅምም",
          "translit": "anläqməmm",
          "en": "we don't glean"
        },
        "2pl": {
          "fidel": "አትለቅሙም",
          "translit": "atläqmumm",
          "en": "you don't glean"
        },
        "3pl": {
          "fidel": "አይለቅሙም",
          "translit": "ayläqmumm",
          "en": "they don't glean"
        }
      },
      "negative_jussive_imperative": {
        "1sg": {
          "fidel": "አልልቀም",
          "translit": "aləlqäm",
          "en": "let me not glean"
        },
        "2sgm": {
          "fidel": "አትልቀም",
          "translit": "attəlqäm",
          "en": "[you (m.)] don't glean"
        },
        "2sgf": {
          "fidel": "አትልቀሚ",
          "translit": "attəlqämi",
          "en": "[you (f.)] don't glean"
        },
        "3sgm": {
          "fidel": "አይልቀም",
          "translit": "ayəlqäm",
          "en": "let him not glean"
        },
        "3sgf": {
          "fidel": "አትልቀም",
          "translit": "attəlqäm",
          "en": "let her not glean"
        },
        "1pl": {
          "fidel": "አንልቀም",
          "translit": "annəlqäm",
          "en": "let us not glean"
        },
        "2pl": {
          "fidel": "አትልቀሙ",
          "translit": "attəlqämu",
          "en": "(you) don't glean"
        },
        "3pl": {
          "fidel": "አይልቀሙ",
          "translit": "ayəlqämu",
          "en": "let them not glean"
        }
      },
      "infinitive": {
        "fidel": "መልቀም",
        "transliteration": "mälqäm",
        "en": "to glean"
      },
      "imperfective": {
        "1sg": {
          "fidel": "እለቅም",
          "translit": "əläqm"
        },
        "2sgm": {
          "fidel": "ትለቅም",
          "translit": "təläqm"
        },
        "2sgf": {
          "fidel": "ትለቅሚ",
          "translit": "təläqmi"
        },
        "3sgm": {
          "fidel": "ይለቅም",
          "translit": "yəläqm"
        },
        "3sgf": {
          "fidel": "ትለቅም",
          "translit": "təläqm"
        },
        "1pl": {
          "fidel": "እንለቅም",
          "translit": "ənläqm"
        },
        "2pl": {
          "fidel": "ትለቅሙ",
          "translit": "təläqmu"
        },
        "3pl": {
          "fidel": "ይለቅሙ",
          "translit": "yəläqmu"
        }
      }
    },
    "ለከፈ": {
      "english": "infect, sniff",
      "perfect": {
        "1sg": {
          "fidel": "ለከፍኩ",
          "translit": "läkkäfku",
          "en": "I infected"
        },
        "2sgm": {
          "fidel": "ለከፍክ",
          "translit": "läkkäfk",
          "en": "you (m.) infected"
        },
        "2sgf": {
          "fidel": "ለከፍሽ",
          "translit": "läkkäfš",
          "en": "you (f.) infected"
        },
        "3sgm": {
          "fidel": "ለከፈ",
          "translit": "läkkäfä",
          "en": "he infected"
        },
        "3sgf": {
          "fidel": "ለከፈች",
          "translit": "läkkäfäčč",
          "en": "she infected"
        },
        "1pl": {
          "fidel": "ለከፍን",
          "translit": "läkkäfn",
          "en": "we infected"
        },
        "2pl": {
          "fidel": "ለከፋችሁ",
          "translit": "läkkäfaččəhu",
          "en": "you infected"
        },
        "3pl": {
          "fidel": "ለከፉ",
          "translit": "läkkäfu",
          "en": "they infected"
        }
      },
      "imperfective_compound": {
        "1sg": {
          "fidel": "እለክፋለሁ",
          "translit": "əläkfallähu",
          "en": "I infect / I will infect"
        },
        "2sgm": {
          "fidel": "ትለክፋለህ",
          "translit": "təläkfalläh",
          "en": "you (m.) infect / you (m.) will infect"
        },
        "2sgf": {
          "fidel": "ትለክፋያለሽ",
          "translit": "təläkfiyalläš",
          "en": "you (f.) infect / you (f.) will infect"
        },
        "3sgm": {
          "fidel": "ይለክፋል",
          "translit": "yəläkfall",
          "en": "he infects / he will infect"
        },
        "3sgf": {
          "fidel": "ትለክፋለች",
          "translit": "təläkfalläčč",
          "en": "she infects / she will infect"
        },
        "1pl": {
          "fidel": "እንለክፋለን",
          "translit": "ənläkfallän",
          "en": "we infect / we will infect"
        },
        "2pl": {
          "fidel": "ትለክፋላችሁ",
          "translit": "təläkfallaččəhu",
          "en": "you infect / you will infect"
        },
        "3pl": {
          "fidel": "ይለክፋሉ",
          "translit": "yəläkfallu",
          "en": "they infect / they will infect"
        }
      },
      "gerund": {
        "1sg": {
          "fidel": "ለክፌ",
          "translit": "läkəffe",
          "en": "(I) having infected"
        },
        "2sgm": {
          "fidel": "ለክፈህ",
          "translit": "läkfäh",
          "en": "(you (m.)) having infected"
        },
        "2sgf": {
          "fidel": "ለክፈሽ",
          "translit": "läkfäš",
          "en": "(you (f.)) having infected"
        },
        "3sgm": {
          "fidel": "ለክፎ",
          "translit": "läkfo",
          "en": "(he) having infected"
        },
        "3sgf": {
          "fidel": "ለክፋ",
          "translit": "läkfa",
          "en": "(she) having infected"
        },
        "1pl": {
          "fidel": "ለክፈን",
          "translit": "läkfän",
          "en": "(we) having infected"
        },
        "2pl": {
          "fidel": "ለክፋችሁ",
          "translit": "läkfaččəhu",
          "en": "(you) having infected"
        },
        "3pl": {
          "fidel": "ለክፈው",
          "translit": "läkfäw",
          "en": "(they) having infected"
        }
      },
      "compound_gerund": {
        "1sg": {
          "fidel": "ለክፌያለሁ",
          "translit": "läkəffeyallähu",
          "en": "I have infected"
        },
        "2sgm": {
          "fidel": "ለክፈሃል",
          "translit": "läkfähall",
          "en": "you (m.) have infected"
        },
        "2sgf": {
          "fidel": "ለክፈሻል",
          "translit": "läkfäšall",
          "en": "you (f.) have infected"
        },
        "3sgm": {
          "fidel": "ለክፎል",
          "translit": "läkfwall",
          "en": "he has infected"
        },
        "3sgf": {
          "fidel": "ለክፋለች",
          "translit": "läkfalläčč",
          "en": "she has infected"
        },
        "1pl": {
          "fidel": "ለክፈናል",
          "translit": "läkfänall",
          "en": "we have infected"
        },
        "2pl": {
          "fidel": "ለክፋችኋል",
          "translit": "läkfaččəhwall",
          "en": "you have infected"
        },
        "3pl": {
          "fidel": "ለክፈዋል",
          "translit": "läkfäwall",
          "en": "they have infected"
        }
      },
      "jussive_imperative": {
        "1sg": {
          "fidel": "ልልከፍ",
          "translit": "ləlkäf",
          "en": "let me infect"
        },
        "2sgm": {
          "fidel": "ልከፍ",
          "translit": "ləkäf",
          "en": "[you (m.)] infect!"
        },
        "2sgf": {
          "fidel": "ልከፊ",
          "translit": "ləkäfi",
          "en": "[you (f.)] infect!"
        },
        "3sgm": {
          "fidel": "ይልከፍ",
          "translit": "yəlkäf",
          "en": "let him infect"
        },
        "3sgf": {
          "fidel": "ትልከፍ",
          "translit": "təlkäf",
          "en": "let her infect"
        },
        "1pl": {
          "fidel": "እንልከፍ",
          "translit": "ənnəlkäf",
          "en": "let us infect"
        },
        "2pl": {
          "fidel": "ልከፉ",
          "translit": "ləkäfu",
          "en": "(you) infect!"
        },
        "3pl": {
          "fidel": "ይልከፉ",
          "translit": "yəlkäfu",
          "en": "let them infect"
        }
      },
      "negative_perfect": {
        "1sg": {
          "fidel": "አልለከፍኩም",
          "translit": "alläkkäfkumm",
          "en": "I didn't infect"
        },
        "2sgm": {
          "fidel": "አልለከፍክም",
          "translit": "alläkkäfkəmm",
          "en": "you (m.) didn't infect"
        },
        "2sgf": {
          "fidel": "አልለከፍሽም",
          "translit": "alläkkäfšəmm",
          "en": "you (f.) didn't infect"
        },
        "3sgm": {
          "fidel": "አልለከፈም",
          "translit": "alläkkäfämm",
          "en": "he didn't infect"
        },
        "3sgf": {
          "fidel": "አልለከፈችም",
          "translit": "alläkkäfäččəmm",
          "en": "she didn't infect"
        },
        "1pl": {
          "fidel": "አልለከፍንም",
          "translit": "alläkkäfnəmm",
          "en": "we didn't infect"
        },
        "2pl": {
          "fidel": "አልለከፋችሁም",
          "translit": "alläkkäfaččəhumm",
          "en": "you didn't infect"
        },
        "3pl": {
          "fidel": "አልለከፉም",
          "translit": "alläkkäfumm",
          "en": "they didn't infect"
        }
      },
      "negative_imperfective": {
        "1sg": {
          "fidel": "አልለክፍም",
          "translit": "alläkfəmm",
          "en": "I don't infect"
        },
        "2sgm": {
          "fidel": "አትለክፍም",
          "translit": "atläkfəmm",
          "en": "you (m.) don't infect"
        },
        "2sgf": {
          "fidel": "አትለክፊም",
          "translit": "atläkfimm",
          "en": "you (f.) don't infect"
        },
        "3sgm": {
          "fidel": "አይለክፍም",
          "translit": "ayläkfəmm",
          "en": "he doesn't infect"
        },
        "3sgf": {
          "fidel": "አትለክፍም",
          "translit": "atläkfəmm",
          "en": "she doesn't infect"
        },
        "1pl": {
          "fidel": "አንለክፍም",
          "translit": "anläkfəmm",
          "en": "we don't infect"
        },
        "2pl": {
          "fidel": "አትለክፉም",
          "translit": "atläkfumm",
          "en": "you don't infect"
        },
        "3pl": {
          "fidel": "አይለክፉም",
          "translit": "ayläkfumm",
          "en": "they don't infect"
        }
      },
      "negative_jussive_imperative": {
        "1sg": {
          "fidel": "አልልከፍ",
          "translit": "aləlkäf",
          "en": "let me not infect"
        },
        "2sgm": {
          "fidel": "አትልከፍ",
          "translit": "attəlkäf",
          "en": "[you (m.)] don't infect"
        },
        "2sgf": {
          "fidel": "አትልከፊ",
          "translit": "attəlkäfi",
          "en": "[you (f.)] don't infect"
        },
        "3sgm": {
          "fidel": "አይልከፍ",
          "translit": "ayəlkäf",
          "en": "let him not infect"
        },
        "3sgf": {
          "fidel": "አትልከፍ",
          "translit": "attəlkäf",
          "en": "let her not infect"
        },
        "1pl": {
          "fidel": "አንልከፍ",
          "translit": "annəlkäf",
          "en": "let us not infect"
        },
        "2pl": {
          "fidel": "አትልከፉ",
          "translit": "attəlkäfu",
          "en": "(you) don't infect"
        },
        "3pl": {
          "fidel": "አይልከፉ",
          "translit": "ayəlkäfu",
          "en": "let them not infect"
        }
      },
      "infinitive": {
        "fidel": "መልከፍ",
        "transliteration": "mälkäf",
        "en": "to infect"
      },
      "imperfective": {
        "1sg": {
          "fidel": "እለክፍ",
          "translit": "əläkf"
        },
        "2sgm": {
          "fidel": "ትለክፍ",
          "translit": "təläkf"
        },
        "2sgf": {
          "fidel": "ትለክፊ",
          "translit": "təläkfi"
        },
        "3sgm": {
          "fidel": "ይለክፍ",
          "translit": "yəläkf"
        },
        "3sgf": {
          "fidel": "ትለክፍ",
          "translit": "təläkf"
        },
        "1pl": {
          "fidel": "እንለክፍ",
          "translit": "ənläkf"
        },
        "2pl": {
          "fidel": "ትለክፉ",
          "translit": "təläkfu"
        },
        "3pl": {
          "fidel": "ይለክፉ",
          "translit": "yəläkfu"
        }
      }
    },
    "መከረ": {
      "english": "advise",
      "perfect": {
        "1sg": {
          "fidel": "መከርኩ",
          "translit": "mäkkärku",
          "en": "I advised"
        },
        "2sgm": {
          "fidel": "መከርክ",
          "translit": "mäkkärk",
          "en": "you (m.) advised"
        },
        "2sgf": {
          "fidel": "መከርሽ",
          "translit": "mäkkärš",
          "en": "you (f.) advised"
        },
        "3sgm": {
          "fidel": "መከረ",
          "translit": "mäkkärä",
          "en": "he advised"
        },
        "3sgf": {
          "fidel": "መከረች",
          "translit": "mäkkäräčč",
          "en": "she advised"
        },
        "1pl": {
          "fidel": "መከርን",
          "translit": "mäkkärn",
          "en": "we advised"
        },
        "2pl": {
          "fidel": "መከራችሁ",
          "translit": "mäkkäraččəhu",
          "en": "you advised"
        },
        "3pl": {
          "fidel": "መከሩ",
          "translit": "mäkkäru",
          "en": "they advised"
        }
      },
      "imperfective_compound": {
        "1sg": {
          "fidel": "እመክራለሁ",
          "translit": "əmäkrallähu",
          "en": "I advise / I will advise"
        },
        "2sgm": {
          "fidel": "ትመክራለህ",
          "translit": "təmäkralläh",
          "en": "you (m.) advise / you (m.) will advise"
        },
        "2sgf": {
          "fidel": "ትመክራያለሽ",
          "translit": "təmäkriyalläš",
          "en": "you (f.) advise / you (f.) will advise"
        },
        "3sgm": {
          "fidel": "ይመክራል",
          "translit": "yəmäkrall",
          "en": "he advises / he will advise"
        },
        "3sgf": {
          "fidel": "ትመክራለች",
          "translit": "təmäkralläčč",
          "en": "she advises / she will advise"
        },
        "1pl": {
          "fidel": "እንመክራለን",
          "translit": "ənmäkrallän",
          "en": "we advise / we will advise"
        },
        "2pl": {
          "fidel": "ትመክራላችሁ",
          "translit": "təmäkrallaččəhu",
          "en": "you advise / you will advise"
        },
        "3pl": {
          "fidel": "ይመክራሉ",
          "translit": "yəmäkrallu",
          "en": "they advise / they will advise"
        }
      },
      "gerund": {
        "1sg": {
          "fidel": "መክሬ",
          "translit": "mäkərre",
          "en": "(I) having advised"
        },
        "2sgm": {
          "fidel": "መክረህ",
          "translit": "mäkräh",
          "en": "(you (m.)) having advised"
        },
        "2sgf": {
          "fidel": "መክረሽ",
          "translit": "mäkräš",
          "en": "(you (f.)) having advised"
        },
        "3sgm": {
          "fidel": "መክሮ",
          "translit": "mäkro",
          "en": "(he) having advised"
        },
        "3sgf": {
          "fidel": "መክራ",
          "translit": "mäkra",
          "en": "(she) having advised"
        },
        "1pl": {
          "fidel": "መክረን",
          "translit": "mäkrän",
          "en": "(we) having advised"
        },
        "2pl": {
          "fidel": "መክራችሁ",
          "translit": "mäkraččəhu",
          "en": "(you) having advised"
        },
        "3pl": {
          "fidel": "መክረው",
          "translit": "mäkräw",
          "en": "(they) having advised"
        }
      },
      "compound_gerund": {
        "1sg": {
          "fidel": "መክሬያለሁ",
          "translit": "mäkərreyallähu",
          "en": "I have advised"
        },
        "2sgm": {
          "fidel": "መክረሃል",
          "translit": "mäkrähall",
          "en": "you (m.) have advised"
        },
        "2sgf": {
          "fidel": "መክረሻል",
          "translit": "mäkräšall",
          "en": "you (f.) have advised"
        },
        "3sgm": {
          "fidel": "መክሮል",
          "translit": "mäkrwall",
          "en": "he has advised"
        },
        "3sgf": {
          "fidel": "መክራለች",
          "translit": "mäkralläčč",
          "en": "she has advised"
        },
        "1pl": {
          "fidel": "መክረናል",
          "translit": "mäkränall",
          "en": "we have advised"
        },
        "2pl": {
          "fidel": "መክራችኋል",
          "translit": "mäkraččəhwall",
          "en": "you have advised"
        },
        "3pl": {
          "fidel": "መክረዋል",
          "translit": "mäkräwall",
          "en": "they have advised"
        }
      },
      "jussive_imperative": {
        "1sg": {
          "fidel": "ልምከር",
          "translit": "ləmkär",
          "en": "let me advise"
        },
        "2sgm": {
          "fidel": "ምከር",
          "translit": "məkär",
          "en": "[you (m.)] advise!"
        },
        "2sgf": {
          "fidel": "ምከሪ",
          "translit": "məkäri",
          "en": "[you (f.)] advise!"
        },
        "3sgm": {
          "fidel": "ይምከር",
          "translit": "yəmkär",
          "en": "let him advise"
        },
        "3sgf": {
          "fidel": "ትምከር",
          "translit": "təmkär",
          "en": "let her advise"
        },
        "1pl": {
          "fidel": "እንምከር",
          "translit": "ənnəmkär",
          "en": "let us advise"
        },
        "2pl": {
          "fidel": "ምከሩ",
          "translit": "məkäru",
          "en": "(you) advise!"
        },
        "3pl": {
          "fidel": "ይምከሩ",
          "translit": "yəmkäru",
          "en": "let them advise"
        }
      },
      "negative_perfect": {
        "1sg": {
          "fidel": "አልመከርኩም",
          "translit": "almäkkärkumm",
          "en": "I didn't advise"
        },
        "2sgm": {
          "fidel": "አልመከርክም",
          "translit": "almäkkärkəmm",
          "en": "you (m.) didn't advise"
        },
        "2sgf": {
          "fidel": "አልመከርሽም",
          "translit": "almäkkäršəmm",
          "en": "you (f.) didn't advise"
        },
        "3sgm": {
          "fidel": "አልመከረም",
          "translit": "almäkkärämm",
          "en": "he didn't advise"
        },
        "3sgf": {
          "fidel": "አልመከረችም",
          "translit": "almäkkäräččəmm",
          "en": "she didn't advise"
        },
        "1pl": {
          "fidel": "አልመከርንም",
          "translit": "almäkkärnəmm",
          "en": "we didn't advise"
        },
        "2pl": {
          "fidel": "አልመከራችሁም",
          "translit": "almäkkäraččəhumm",
          "en": "you didn't advise"
        },
        "3pl": {
          "fidel": "አልመከሩም",
          "translit": "almäkkärumm",
          "en": "they didn't advise"
        }
      },
      "negative_imperfective": {
        "1sg": {
          "fidel": "አልመክርም",
          "translit": "almäkrəmm",
          "en": "I don't advise"
        },
        "2sgm": {
          "fidel": "አትመክርም",
          "translit": "atmäkrəmm",
          "en": "you (m.) don't advise"
        },
        "2sgf": {
          "fidel": "አትመክሪም",
          "translit": "atmäkrimm",
          "en": "you (f.) don't advise"
        },
        "3sgm": {
          "fidel": "አይመክርም",
          "translit": "aymäkrəmm",
          "en": "he doesn't advise"
        },
        "3sgf": {
          "fidel": "አትመክርም",
          "translit": "atmäkrəmm",
          "en": "she doesn't advise"
        },
        "1pl": {
          "fidel": "አንመክርም",
          "translit": "anmäkrəmm",
          "en": "we don't advise"
        },
        "2pl": {
          "fidel": "አትመክሩም",
          "translit": "atmäkrumm",
          "en": "you don't advise"
        },
        "3pl": {
          "fidel": "አይመክሩም",
          "translit": "aymäkrumm",
          "en": "they don't advise"
        }
      },
      "negative_jussive_imperative": {
        "1sg": {
          "fidel": "አልምከር",
          "translit": "aləmkär",
          "en": "let me not advise"
        },
        "2sgm": {
          "fidel": "አትምከር",
          "translit": "attəmkär",
          "en": "[you (m.)] don't advise"
        },
        "2sgf": {
          "fidel": "አትምከሪ",
          "translit": "attəmkäri",
          "en": "[you (f.)] don't advise"
        },
        "3sgm": {
          "fidel": "አይምከር",
          "translit": "ayəmkär",
          "en": "let him not advise"
        },
        "3sgf": {
          "fidel": "አትምከር",
          "translit": "attəmkär",
          "en": "let her not advise"
        },
        "1pl": {
          "fidel": "አንምከር",
          "translit": "annəmkär",
          "en": "let us not advise"
        },
        "2pl": {
          "fidel": "አትምከሩ",
          "translit": "attəmkäru",
          "en": "(you) don't advise"
        },
        "3pl": {
          "fidel": "አይምከሩ",
          "translit": "ayəmkäru",
          "en": "let them not advise"
        }
      },
      "infinitive": {
        "fidel": "መምከር",
        "transliteration": "mämkär",
        "en": "to advise"
      },
      "imperfective": {
        "1sg": {
          "fidel": "እመክር",
          "translit": "əmäkr"
        },
        "2sgm": {
          "fidel": "ትመክር",
          "translit": "təmäkr"
        },
        "2sgf": {
          "fidel": "ትመክሪ",
          "translit": "təmäkri"
        },
        "3sgm": {
          "fidel": "ይመክር",
          "translit": "yəmäkr"
        },
        "3sgf": {
          "fidel": "ትመክር",
          "translit": "təmäkr"
        },
        "1pl": {
          "fidel": "እንመክር",
          "translit": "ənmäkr"
        },
        "2pl": {
          "fidel": "ትመክሩ",
          "translit": "təmäkru"
        },
        "3pl": {
          "fidel": "ይመክሩ",
          "translit": "yəmäkru"
        }
      }
    },
    "መከነ": {
      "english": "be sterile",
      "perfect": {
        "1sg": {
          "fidel": "መከንኩ",
          "translit": "mäkkänku",
          "en": "I was sterile"
        },
        "2sgm": {
          "fidel": "መከንክ",
          "translit": "mäkkänk",
          "en": "you (m.) were sterile"
        },
        "2sgf": {
          "fidel": "መከንሽ",
          "translit": "mäkkänš",
          "en": "you (f.) were sterile"
        },
        "3sgm": {
          "fidel": "መከነ",
          "translit": "mäkkänä",
          "en": "he was sterile"
        },
        "3sgf": {
          "fidel": "መከነች",
          "translit": "mäkkänäčč",
          "en": "she was sterile"
        },
        "1pl": {
          "fidel": "መከንን",
          "translit": "mäkkänn",
          "en": "we were sterile"
        },
        "2pl": {
          "fidel": "መከናችሁ",
          "translit": "mäkkänaččəhu",
          "en": "you were sterile"
        },
        "3pl": {
          "fidel": "መከኑ",
          "translit": "mäkkänu",
          "en": "they were sterile"
        }
      },
      "imperfective_compound": {
        "1sg": {
          "fidel": "እመክናለሁ",
          "translit": "əmäknallähu",
          "en": "I am sterile / I will be sterile"
        },
        "2sgm": {
          "fidel": "ትመክናለህ",
          "translit": "təmäknalläh",
          "en": "you (m.) are sterile / you (m.) will be sterile"
        },
        "2sgf": {
          "fidel": "ትመክኛያለሽ",
          "translit": "təmäkñiyalläš",
          "en": "you (f.) are sterile / you (f.) will be sterile"
        },
        "3sgm": {
          "fidel": "ይመክናል",
          "translit": "yəmäknall",
          "en": "he is sterile / he will be sterile"
        },
        "3sgf": {
          "fidel": "ትመክናለች",
          "translit": "təmäknalläčč",
          "en": "she is sterile / she will be sterile"
        },
        "1pl": {
          "fidel": "እንመክናለን",
          "translit": "ənmäknallän",
          "en": "we are sterile / we will be sterile"
        },
        "2pl": {
          "fidel": "ትመክናላችሁ",
          "translit": "təmäknallaččəhu",
          "en": "you are sterile / you will be sterile"
        },
        "3pl": {
          "fidel": "ይመክናሉ",
          "translit": "yəmäknallu",
          "en": "they are sterile / they will be sterile"
        }
      },
      "gerund": {
        "1sg": {
          "fidel": "መክኜ",
          "translit": "mäkəññe",
          "en": "(I) having been sterile"
        },
        "2sgm": {
          "fidel": "መክነህ",
          "translit": "mäknäh",
          "en": "(you (m.)) having been sterile"
        },
        "2sgf": {
          "fidel": "መክነሽ",
          "translit": "mäknäš",
          "en": "(you (f.)) having been sterile"
        },
        "3sgm": {
          "fidel": "መክኖ",
          "translit": "mäkno",
          "en": "(he) having been sterile"
        },
        "3sgf": {
          "fidel": "መክና",
          "translit": "mäkna",
          "en": "(she) having been sterile"
        },
        "1pl": {
          "fidel": "መክነን",
          "translit": "mäknän",
          "en": "(we) having been sterile"
        },
        "2pl": {
          "fidel": "መክናችሁ",
          "translit": "mäknaččəhu",
          "en": "(you) having been sterile"
        },
        "3pl": {
          "fidel": "መክነው",
          "translit": "mäknäw",
          "en": "(they) having been sterile"
        }
      },
      "compound_gerund": {
        "1sg": {
          "fidel": "መክኜያለሁ",
          "translit": "mäkəññeyallähu",
          "en": "I have been sterile"
        },
        "2sgm": {
          "fidel": "መክነሃል",
          "translit": "mäknähall",
          "en": "you (m.) have been sterile"
        },
        "2sgf": {
          "fidel": "መክነሻል",
          "translit": "mäknäšall",
          "en": "you (f.) have been sterile"
        },
        "3sgm": {
          "fidel": "መክኖል",
          "translit": "mäknwall",
          "en": "he has been sterile"
        },
        "3sgf": {
          "fidel": "መክናለች",
          "translit": "mäknalläčč",
          "en": "she has been sterile"
        },
        "1pl": {
          "fidel": "መክነናል",
          "translit": "mäknänall",
          "en": "we have been sterile"
        },
        "2pl": {
          "fidel": "መክናችኋል",
          "translit": "mäknaččəhwall",
          "en": "you have been sterile"
        },
        "3pl": {
          "fidel": "መክነዋል",
          "translit": "mäknäwall",
          "en": "they have been sterile"
        }
      },
      "jussive_imperative": {
        "1sg": {
          "fidel": "ልምከን",
          "translit": "ləmkän",
          "en": "let me be sterile"
        },
        "2sgm": {
          "fidel": "ምከን",
          "translit": "məkän",
          "en": "[you (m.)] be sterile!"
        },
        "2sgf": {
          "fidel": "ምከኝ",
          "translit": "məkäñ",
          "en": "[you (f.)] be sterile!"
        },
        "3sgm": {
          "fidel": "ይምከን",
          "translit": "yəmkän",
          "en": "let him be sterile"
        },
        "3sgf": {
          "fidel": "ትምከን",
          "translit": "təmkän",
          "en": "let her be sterile"
        },
        "1pl": {
          "fidel": "እንምከን",
          "translit": "ənnəmkän",
          "en": "let us be sterile"
        },
        "2pl": {
          "fidel": "ምከኑ",
          "translit": "məkänu",
          "en": "(you) be sterile!"
        },
        "3pl": {
          "fidel": "ይምከኑ",
          "translit": "yəmkänu",
          "en": "let them be sterile"
        }
      },
      "negative_perfect": {
        "1sg": {
          "fidel": "አልመከንኩም",
          "translit": "almäkkänkumm",
          "en": "I didn't be sterile"
        },
        "2sgm": {
          "fidel": "አልመከንክም",
          "translit": "almäkkänkəmm",
          "en": "you (m.) didn't be sterile"
        },
        "2sgf": {
          "fidel": "አልመከንሽም",
          "translit": "almäkkänšəmm",
          "en": "you (f.) didn't be sterile"
        },
        "3sgm": {
          "fidel": "አልመከነም",
          "translit": "almäkkänämm",
          "en": "he didn't be sterile"
        },
        "3sgf": {
          "fidel": "አልመከነችም",
          "translit": "almäkkänäččəmm",
          "en": "she didn't be sterile"
        },
        "1pl": {
          "fidel": "አልመከንንም",
          "translit": "almäkkännəmm",
          "en": "we didn't be sterile"
        },
        "2pl": {
          "fidel": "አልመከናችሁም",
          "translit": "almäkkänaččəhumm",
          "en": "you didn't be sterile"
        },
        "3pl": {
          "fidel": "አልመከኑም",
          "translit": "almäkkänumm",
          "en": "they didn't be sterile"
        }
      },
      "negative_imperfective": {
        "1sg": {
          "fidel": "አልመክንም",
          "translit": "almäknəmm",
          "en": "I am not sterile"
        },
        "2sgm": {
          "fidel": "አትመክንም",
          "translit": "atmäknəmm",
          "en": "you (m.) aren't sterile"
        },
        "2sgf": {
          "fidel": "አትመክኚም",
          "translit": "atmäkñimm",
          "en": "you (f.) aren't sterile"
        },
        "3sgm": {
          "fidel": "አይመክንም",
          "translit": "aymäknəmm",
          "en": "he isn't sterile"
        },
        "3sgf": {
          "fidel": "አትመክንም",
          "translit": "atmäknəmm",
          "en": "she isn't sterile"
        },
        "1pl": {
          "fidel": "አንመክንም",
          "translit": "anmäknəmm",
          "en": "we aren't sterile"
        },
        "2pl": {
          "fidel": "አትመክኑም",
          "translit": "atmäknumm",
          "en": "you aren't sterile"
        },
        "3pl": {
          "fidel": "አይመክኑም",
          "translit": "aymäknumm",
          "en": "they aren't sterile"
        }
      },
      "negative_jussive_imperative": {
        "1sg": {
          "fidel": "አልምከን",
          "translit": "aləmkän",
          "en": "let me not be sterile"
        },
        "2sgm": {
          "fidel": "አትምከን",
          "translit": "attəmkän",
          "en": "[you (m.)] don't be sterile"
        },
        "2sgf": {
          "fidel": "አትምከኝ",
          "translit": "attəmkäñ",
          "en": "[you (f.)] don't be sterile"
        },
        "3sgm": {
          "fidel": "አይምከን",
          "translit": "ayəmkän",
          "en": "let him not be sterile"
        },
        "3sgf": {
          "fidel": "አትምከን",
          "translit": "attəmkän",
          "en": "let her not be sterile"
        },
        "1pl": {
          "fidel": "አንምከን",
          "translit": "annəmkän",
          "en": "let us not be sterile"
        },
        "2pl": {
          "fidel": "አትምከኑ",
          "translit": "attəmkänu",
          "en": "(you) don't be sterile"
        },
        "3pl": {
          "fidel": "አይምከኑ",
          "translit": "ayəmkänu",
          "en": "let them not be sterile"
        }
      },
      "infinitive": {
        "fidel": "መምከን",
        "transliteration": "mämkän",
        "en": "to be sterile"
      },
      "imperfective": {
        "1sg": {
          "fidel": "እመክን",
          "translit": "əmäkn"
        },
        "2sgm": {
          "fidel": "ትመክን",
          "translit": "təmäkn"
        },
        "2sgf": {
          "fidel": "ትመክኚ",
          "translit": "təmäkñi"
        },
        "3sgm": {
          "fidel": "ይመክን",
          "translit": "yəmäkn"
        },
        "3sgf": {
          "fidel": "ትመክን",
          "translit": "təmäkn"
        },
        "1pl": {
          "fidel": "እንመክን",
          "translit": "ənmäkn"
        },
        "2pl": {
          "fidel": "ትመክኑ",
          "translit": "təmäknu"
        },
        "3pl": {
          "fidel": "ይመክኑ",
          "translit": "yəmäknu"
        }
      }
    },
    "ረገመ": {
      "english": "curse",
      "perfect": {
        "1sg": {
          "fidel": "ረገምኩ",
          "translit": "räggämku",
          "en": "I cursed"
        },
        "2sgm": {
          "fidel": "ረገምክ",
          "translit": "räggämk",
          "en": "you (m.) cursed"
        },
        "2sgf": {
          "fidel": "ረገምሽ",
          "translit": "räggämš",
          "en": "you (f.) cursed"
        },
        "3sgm": {
          "fidel": "ረገመ",
          "translit": "räggämä",
          "en": "he cursed"
        },
        "3sgf": {
          "fidel": "ረገመች",
          "translit": "räggämäčč",
          "en": "she cursed"
        },
        "1pl": {
          "fidel": "ረገምን",
          "translit": "räggämn",
          "en": "we cursed"
        },
        "2pl": {
          "fidel": "ረገማችሁ",
          "translit": "räggämaččəhu",
          "en": "you cursed"
        },
        "3pl": {
          "fidel": "ረገሙ",
          "translit": "räggämu",
          "en": "they cursed"
        }
      },
      "imperfective_compound": {
        "1sg": {
          "fidel": "እረግማለሁ",
          "translit": "ərägmallähu",
          "en": "I curse / I will curse"
        },
        "2sgm": {
          "fidel": "ትረግማለህ",
          "translit": "tərägmalläh",
          "en": "you (m.) curse / you (m.) will curse"
        },
        "2sgf": {
          "fidel": "ትረግማያለሽ",
          "translit": "tərägmiyalläš",
          "en": "you (f.) curse / you (f.) will curse"
        },
        "3sgm": {
          "fidel": "ይረግማል",
          "translit": "yərägmall",
          "en": "he curses / he will curse"
        },
        "3sgf": {
          "fidel": "ትረግማለች",
          "translit": "tərägmalläčč",
          "en": "she curses / she will curse"
        },
        "1pl": {
          "fidel": "እንረግማለን",
          "translit": "ənrägmallän",
          "en": "we curse / we will curse"
        },
        "2pl": {
          "fidel": "ትረግማላችሁ",
          "translit": "tərägmallaččəhu",
          "en": "you curse / you will curse"
        },
        "3pl": {
          "fidel": "ይረግማሉ",
          "translit": "yərägmallu",
          "en": "they curse / they will curse"
        }
      },
      "gerund": {
        "1sg": {
          "fidel": "ረግሜ",
          "translit": "rägəmme",
          "en": "(I) having cursed"
        },
        "2sgm": {
          "fidel": "ረግመህ",
          "translit": "rägmäh",
          "en": "(you (m.)) having cursed"
        },
        "2sgf": {
          "fidel": "ረግመሽ",
          "translit": "rägmäš",
          "en": "(you (f.)) having cursed"
        },
        "3sgm": {
          "fidel": "ረግሞ",
          "translit": "rägmo",
          "en": "(he) having cursed"
        },
        "3sgf": {
          "fidel": "ረግማ",
          "translit": "rägma",
          "en": "(she) having cursed"
        },
        "1pl": {
          "fidel": "ረግመን",
          "translit": "rägmän",
          "en": "(we) having cursed"
        },
        "2pl": {
          "fidel": "ረግማችሁ",
          "translit": "rägmaččəhu",
          "en": "(you) having cursed"
        },
        "3pl": {
          "fidel": "ረግመው",
          "translit": "rägmäw",
          "en": "(they) having cursed"
        }
      },
      "compound_gerund": {
        "1sg": {
          "fidel": "ረግሜያለሁ",
          "translit": "rägəmmeyallähu",
          "en": "I have cursed"
        },
        "2sgm": {
          "fidel": "ረግመሃል",
          "translit": "rägmähall",
          "en": "you (m.) have cursed"
        },
        "2sgf": {
          "fidel": "ረግመሻል",
          "translit": "rägmäšall",
          "en": "you (f.) have cursed"
        },
        "3sgm": {
          "fidel": "ረግሞል",
          "translit": "rägmwall",
          "en": "he has cursed"
        },
        "3sgf": {
          "fidel": "ረግማለች",
          "translit": "rägmalläčč",
          "en": "she has cursed"
        },
        "1pl": {
          "fidel": "ረግመናል",
          "translit": "rägmänall",
          "en": "we have cursed"
        },
        "2pl": {
          "fidel": "ረግማችኋል",
          "translit": "rägmaččəhwall",
          "en": "you have cursed"
        },
        "3pl": {
          "fidel": "ረግመዋል",
          "translit": "rägmäwall",
          "en": "they have cursed"
        }
      },
      "jussive_imperative": {
        "1sg": {
          "fidel": "ልርገም",
          "translit": "lərgäm",
          "en": "let me curse"
        },
        "2sgm": {
          "fidel": "ርገም",
          "translit": "rəgäm",
          "en": "[you (m.)] curse!"
        },
        "2sgf": {
          "fidel": "ርገሚ",
          "translit": "rəgämi",
          "en": "[you (f.)] curse!"
        },
        "3sgm": {
          "fidel": "ይርገም",
          "translit": "yərgäm",
          "en": "let him curse"
        },
        "3sgf": {
          "fidel": "ትርገም",
          "translit": "tərgäm",
          "en": "let her curse"
        },
        "1pl": {
          "fidel": "እንርገም",
          "translit": "ənnərgäm",
          "en": "let us curse"
        },
        "2pl": {
          "fidel": "ርገሙ",
          "translit": "rəgämu",
          "en": "(you) curse!"
        },
        "3pl": {
          "fidel": "ይርገሙ",
          "translit": "yərgämu",
          "en": "let them curse"
        }
      },
      "negative_perfect": {
        "1sg": {
          "fidel": "አልረገምኩም",
          "translit": "alräggämkumm",
          "en": "I didn't curse"
        },
        "2sgm": {
          "fidel": "አልረገምክም",
          "translit": "alräggämkəmm",
          "en": "you (m.) didn't curse"
        },
        "2sgf": {
          "fidel": "አልረገምሽም",
          "translit": "alräggämšəmm",
          "en": "you (f.) didn't curse"
        },
        "3sgm": {
          "fidel": "አልረገመም",
          "translit": "alräggämämm",
          "en": "he didn't curse"
        },
        "3sgf": {
          "fidel": "አልረገመችም",
          "translit": "alräggämäččəmm",
          "en": "she didn't curse"
        },
        "1pl": {
          "fidel": "አልረገምንም",
          "translit": "alräggämnəmm",
          "en": "we didn't curse"
        },
        "2pl": {
          "fidel": "አልረገማችሁም",
          "translit": "alräggämaččəhumm",
          "en": "you didn't curse"
        },
        "3pl": {
          "fidel": "አልረገሙም",
          "translit": "alräggämumm",
          "en": "they didn't curse"
        }
      },
      "negative_imperfective": {
        "1sg": {
          "fidel": "አልረግምም",
          "translit": "alrägməmm",
          "en": "I don't curse"
        },
        "2sgm": {
          "fidel": "አትረግምም",
          "translit": "aträgməmm",
          "en": "you (m.) don't curse"
        },
        "2sgf": {
          "fidel": "አትረግሚም",
          "translit": "aträgmimm",
          "en": "you (f.) don't curse"
        },
        "3sgm": {
          "fidel": "አይረግምም",
          "translit": "ayrägməmm",
          "en": "he doesn't curse"
        },
        "3sgf": {
          "fidel": "አትረግምም",
          "translit": "aträgməmm",
          "en": "she doesn't curse"
        },
        "1pl": {
          "fidel": "አንረግምም",
          "translit": "anrägməmm",
          "en": "we don't curse"
        },
        "2pl": {
          "fidel": "አትረግሙም",
          "translit": "aträgmumm",
          "en": "you don't curse"
        },
        "3pl": {
          "fidel": "አይረግሙም",
          "translit": "ayrägmumm",
          "en": "they don't curse"
        }
      },
      "negative_jussive_imperative": {
        "1sg": {
          "fidel": "አልርገም",
          "translit": "alərgäm",
          "en": "let me not curse"
        },
        "2sgm": {
          "fidel": "አትርገም",
          "translit": "attərgäm",
          "en": "[you (m.)] don't curse"
        },
        "2sgf": {
          "fidel": "አትርገሚ",
          "translit": "attərgämi",
          "en": "[you (f.)] don't curse"
        },
        "3sgm": {
          "fidel": "አይርገም",
          "translit": "ayərgäm",
          "en": "let him not curse"
        },
        "3sgf": {
          "fidel": "አትርገም",
          "translit": "attərgäm",
          "en": "let her not curse"
        },
        "1pl": {
          "fidel": "አንርገም",
          "translit": "annərgäm",
          "en": "let us not curse"
        },
        "2pl": {
          "fidel": "አትርገሙ",
          "translit": "attərgämu",
          "en": "(you) don't curse"
        },
        "3pl": {
          "fidel": "አይርገሙ",
          "translit": "ayərgämu",
          "en": "let them not curse"
        }
      },
      "infinitive": {
        "fidel": "መርገም",
        "transliteration": "märgäm",
        "en": "to curse"
      },
      "imperfective": {
        "1sg": {
          "fidel": "እረግም",
          "translit": "ərägm"
        },
        "2sgm": {
          "fidel": "ትረግም",
          "translit": "tərägm"
        },
        "2sgf": {
          "fidel": "ትረግሚ",
          "translit": "tərägmi"
        },
        "3sgm": {
          "fidel": "ይረግም",
          "translit": "yərägm"
        },
        "3sgf": {
          "fidel": "ትረግም",
          "translit": "tərägm"
        },
        "1pl": {
          "fidel": "እንረግም",
          "translit": "ənrägm"
        },
        "2pl": {
          "fidel": "ትረግሙ",
          "translit": "tərägmu"
        },
        "3pl": {
          "fidel": "ይረግሙ",
          "translit": "yərägmu"
        }
      }
    },
    "ረገጠ": {
      "english": "stamp, kick",
      "perfect": {
        "1sg": {
          "fidel": "ረገጥኩ",
          "translit": "räggäṭku",
          "en": "I stamped"
        },
        "2sgm": {
          "fidel": "ረገጥክ",
          "translit": "räggäṭk",
          "en": "you (m.) stamped"
        },
        "2sgf": {
          "fidel": "ረገጥሽ",
          "translit": "räggäṭš",
          "en": "you (f.) stamped"
        },
        "3sgm": {
          "fidel": "ረገጠ",
          "translit": "räggäṭä",
          "en": "he stamped"
        },
        "3sgf": {
          "fidel": "ረገጠች",
          "translit": "räggäṭäčč",
          "en": "she stamped"
        },
        "1pl": {
          "fidel": "ረገጥን",
          "translit": "räggäṭn",
          "en": "we stamped"
        },
        "2pl": {
          "fidel": "ረገጣችሁ",
          "translit": "räggäṭaččəhu",
          "en": "you stamped"
        },
        "3pl": {
          "fidel": "ረገጡ",
          "translit": "räggäṭu",
          "en": "they stamped"
        }
      },
      "imperfective_compound": {
        "1sg": {
          "fidel": "እረግጣለሁ",
          "translit": "ərägṭallähu",
          "en": "I stamp / I will stamp"
        },
        "2sgm": {
          "fidel": "ትረግጣለህ",
          "translit": "tərägṭalläh",
          "en": "you (m.) stamp / you (m.) will stamp"
        },
        "2sgf": {
          "fidel": "ትረግጫያለሽ",
          "translit": "tərägč̣iyalläš",
          "en": "you (f.) stamp / you (f.) will stamp"
        },
        "3sgm": {
          "fidel": "ይረግጣል",
          "translit": "yərägṭall",
          "en": "he stamps / he will stamp"
        },
        "3sgf": {
          "fidel": "ትረግጣለች",
          "translit": "tərägṭalläčč",
          "en": "she stamps / she will stamp"
        },
        "1pl": {
          "fidel": "እንረግጣለን",
          "translit": "ənrägṭallän",
          "en": "we stamp / we will stamp"
        },
        "2pl": {
          "fidel": "ትረግጣላችሁ",
          "translit": "tərägṭallaččəhu",
          "en": "you stamp / you will stamp"
        },
        "3pl": {
          "fidel": "ይረግጣሉ",
          "translit": "yərägṭallu",
          "en": "they stamp / they will stamp"
        }
      },
      "gerund": {
        "1sg": {
          "fidel": "ረግጬ",
          "translit": "rägəč̣č̣e",
          "en": "(I) having stamped"
        },
        "2sgm": {
          "fidel": "ረግጠህ",
          "translit": "rägṭäh",
          "en": "(you (m.)) having stamped"
        },
        "2sgf": {
          "fidel": "ረግጠሽ",
          "translit": "rägṭäš",
          "en": "(you (f.)) having stamped"
        },
        "3sgm": {
          "fidel": "ረግጦ",
          "translit": "rägṭo",
          "en": "(he) having stamped"
        },
        "3sgf": {
          "fidel": "ረግጣ",
          "translit": "rägṭa",
          "en": "(she) having stamped"
        },
        "1pl": {
          "fidel": "ረግጠን",
          "translit": "rägṭän",
          "en": "(we) having stamped"
        },
        "2pl": {
          "fidel": "ረግጣችሁ",
          "translit": "rägṭaččəhu",
          "en": "(you) having stamped"
        },
        "3pl": {
          "fidel": "ረግጠው",
          "translit": "rägṭäw",
          "en": "(they) having stamped"
        }
      },
      "compound_gerund": {
        "1sg": {
          "fidel": "ረግጬያለሁ",
          "translit": "rägəč̣č̣eyallähu",
          "en": "I have stamped"
        },
        "2sgm": {
          "fidel": "ረግጠሃል",
          "translit": "rägṭähall",
          "en": "you (m.) have stamped"
        },
        "2sgf": {
          "fidel": "ረግጠሻል",
          "translit": "rägṭäšall",
          "en": "you (f.) have stamped"
        },
        "3sgm": {
          "fidel": "ረግጦል",
          "translit": "rägṭwall",
          "en": "he has stamped"
        },
        "3sgf": {
          "fidel": "ረግጣለች",
          "translit": "rägṭalläčč",
          "en": "she has stamped"
        },
        "1pl": {
          "fidel": "ረግጠናል",
          "translit": "rägṭänall",
          "en": "we have stamped"
        },
        "2pl": {
          "fidel": "ረግጣችኋል",
          "translit": "rägṭaččəhwall",
          "en": "you have stamped"
        },
        "3pl": {
          "fidel": "ረግጠዋል",
          "translit": "rägṭäwall",
          "en": "they have stamped"
        }
      },
      "jussive_imperative": {
        "1sg": {
          "fidel": "ልርገጥ",
          "translit": "lərgäṭ",
          "en": "let me stamp"
        },
        "2sgm": {
          "fidel": "ርገጥ",
          "translit": "rəgäṭ",
          "en": "[you (m.)] stamp!"
        },
        "2sgf": {
          "fidel": "ርገጭ",
          "translit": "rəgäč̣",
          "en": "[you (f.)] stamp!"
        },
        "3sgm": {
          "fidel": "ይርገጥ",
          "translit": "yərgäṭ",
          "en": "let him stamp"
        },
        "3sgf": {
          "fidel": "ትርገጥ",
          "translit": "tərgäṭ",
          "en": "let her stamp"
        },
        "1pl": {
          "fidel": "እንርገጥ",
          "translit": "ənnərgäṭ",
          "en": "let us stamp"
        },
        "2pl": {
          "fidel": "ርገጡ",
          "translit": "rəgäṭu",
          "en": "(you) stamp!"
        },
        "3pl": {
          "fidel": "ይርገጡ",
          "translit": "yərgäṭu",
          "en": "let them stamp"
        }
      },
      "negative_perfect": {
        "1sg": {
          "fidel": "አልረገጥኩም",
          "translit": "alräggäṭkumm",
          "en": "I didn't stamp"
        },
        "2sgm": {
          "fidel": "አልረገጥክም",
          "translit": "alräggäṭkəmm",
          "en": "you (m.) didn't stamp"
        },
        "2sgf": {
          "fidel": "አልረገጥሽም",
          "translit": "alräggäṭšəmm",
          "en": "you (f.) didn't stamp"
        },
        "3sgm": {
          "fidel": "አልረገጠም",
          "translit": "alräggäṭämm",
          "en": "he didn't stamp"
        },
        "3sgf": {
          "fidel": "አልረገጠችም",
          "translit": "alräggäṭäččəmm",
          "en": "she didn't stamp"
        },
        "1pl": {
          "fidel": "አልረገጥንም",
          "translit": "alräggäṭnəmm",
          "en": "we didn't stamp"
        },
        "2pl": {
          "fidel": "አልረገጣችሁም",
          "translit": "alräggäṭaččəhumm",
          "en": "you didn't stamp"
        },
        "3pl": {
          "fidel": "አልረገጡም",
          "translit": "alräggäṭumm",
          "en": "they didn't stamp"
        }
      },
      "negative_imperfective": {
        "1sg": {
          "fidel": "አልረግጥም",
          "translit": "alrägṭəmm",
          "en": "I don't stamp"
        },
        "2sgm": {
          "fidel": "አትረግጥም",
          "translit": "aträgṭəmm",
          "en": "you (m.) don't stamp"
        },
        "2sgf": {
          "fidel": "አትረግጪም",
          "translit": "aträgč̣imm",
          "en": "you (f.) don't stamp"
        },
        "3sgm": {
          "fidel": "አይረግጥም",
          "translit": "ayrägṭəmm",
          "en": "he doesn't stamp"
        },
        "3sgf": {
          "fidel": "አትረግጥም",
          "translit": "aträgṭəmm",
          "en": "she doesn't stamp"
        },
        "1pl": {
          "fidel": "አንረግጥም",
          "translit": "anrägṭəmm",
          "en": "we don't stamp"
        },
        "2pl": {
          "fidel": "አትረግጡም",
          "translit": "aträgṭumm",
          "en": "you don't stamp"
        },
        "3pl": {
          "fidel": "አይረግጡም",
          "translit": "ayrägṭumm",
          "en": "they don't stamp"
        }
      },
      "negative_jussive_imperative": {
        "1sg": {
          "fidel": "አልርገጥ",
          "translit": "alərgäṭ",
          "en": "let me not stamp"
        },
        "2sgm": {
          "fidel": "አትርገጥ",
          "translit": "attərgäṭ",
          "en": "[you (m.)] don't stamp"
        },
        "2sgf": {
          "fidel": "አትርገጭ",
          "translit": "attərgäč̣",
          "en": "[you (f.)] don't stamp"
        },
        "3sgm": {
          "fidel": "አይርገጥ",
          "translit": "ayərgäṭ",
          "en": "let him not stamp"
        },
        "3sgf": {
          "fidel": "አትርገጥ",
          "translit": "attərgäṭ",
          "en": "let her not stamp"
        },
        "1pl": {
          "fidel": "አንርገጥ",
          "translit": "annərgäṭ",
          "en": "let us not stamp"
        },
        "2pl": {
          "fidel": "አትርገጡ",
          "translit": "attərgäṭu",
          "en": "(you) don't stamp"
        },
        "3pl": {
          "fidel": "አይርገጡ",
          "translit": "ayərgäṭu",
          "en": "let them not stamp"
        }
      },
      "infinitive": {
        "fidel": "መርገጥ",
        "transliteration": "märgäṭ",
        "en": "to stamp"
      },
      "imperfective": {
        "1sg": {
          "fidel": "እረግጥ",
          "translit": "ərägṭ"
        },
        "2sgm": {
          "fidel": "ትረግጥ",
          "translit": "tərägṭ"
        },
        "2sgf": {
          "fidel": "ትረግጪ",
          "translit": "tərägč̣i"
        },
        "3sgm": {
          "fidel": "ይረግጥ",
          "translit": "yərägṭ"
        },
        "3sgf": {
          "fidel": "ትረግጥ",
          "translit": "tərägṭ"
        },
        "1pl": {
          "fidel": "እንረግጥ",
          "translit": "ənrägṭ"
        },
        "2pl": {
          "fidel": "ትረግጡ",
          "translit": "tərägṭu"
        },
        "3pl": {
          "fidel": "ይረግጡ",
          "translit": "yərägṭu"
        }
      }
    },
    "ሰለበ": {
      "english": "castrate, emasculate",
      "perfect": {
        "1sg": {
          "fidel": "ሰለብኩ",
          "translit": "sälläbku",
          "en": "I castrated"
        },
        "2sgm": {
          "fidel": "ሰለብክ",
          "translit": "sälläbk",
          "en": "you (m.) castrated"
        },
        "2sgf": {
          "fidel": "ሰለብሽ",
          "translit": "sälläbš",
          "en": "you (f.) castrated"
        },
        "3sgm": {
          "fidel": "ሰለበ",
          "translit": "sälläbä",
          "en": "he castrated"
        },
        "3sgf": {
          "fidel": "ሰለበች",
          "translit": "sälläbäčč",
          "en": "she castrated"
        },
        "1pl": {
          "fidel": "ሰለብን",
          "translit": "sälläbn",
          "en": "we castrated"
        },
        "2pl": {
          "fidel": "ሰለባችሁ",
          "translit": "sälläbaččəhu",
          "en": "you castrated"
        },
        "3pl": {
          "fidel": "ሰለቡ",
          "translit": "sälläbu",
          "en": "they castrated"
        }
      },
      "imperfective_compound": {
        "1sg": {
          "fidel": "እሰልባለሁ",
          "translit": "əsälballähu",
          "en": "I castrate / I will castrate"
        },
        "2sgm": {
          "fidel": "ትሰልባለህ",
          "translit": "təsälballäh",
          "en": "you (m.) castrate / you (m.) will castrate"
        },
        "2sgf": {
          "fidel": "ትሰልባያለሽ",
          "translit": "təsälbiyalläš",
          "en": "you (f.) castrate / you (f.) will castrate"
        },
        "3sgm": {
          "fidel": "ይሰልባል",
          "translit": "yəsälball",
          "en": "he castrates / he will castrate"
        },
        "3sgf": {
          "fidel": "ትሰልባለች",
          "translit": "təsälballäčč",
          "en": "she castrates / she will castrate"
        },
        "1pl": {
          "fidel": "እንሰልባለን",
          "translit": "ənsälballän",
          "en": "we castrate / we will castrate"
        },
        "2pl": {
          "fidel": "ትሰልባላችሁ",
          "translit": "təsälballaččəhu",
          "en": "you castrate / you will castrate"
        },
        "3pl": {
          "fidel": "ይሰልባሉ",
          "translit": "yəsälballu",
          "en": "they castrate / they will castrate"
        }
      },
      "gerund": {
        "1sg": {
          "fidel": "ሰልቤ",
          "translit": "säləbbe",
          "en": "(I) having castrated"
        },
        "2sgm": {
          "fidel": "ሰልበህ",
          "translit": "sälbäh",
          "en": "(you (m.)) having castrated"
        },
        "2sgf": {
          "fidel": "ሰልበሽ",
          "translit": "sälbäš",
          "en": "(you (f.)) having castrated"
        },
        "3sgm": {
          "fidel": "ሰልቦ",
          "translit": "sälbo",
          "en": "(he) having castrated"
        },
        "3sgf": {
          "fidel": "ሰልባ",
          "translit": "sälba",
          "en": "(she) having castrated"
        },
        "1pl": {
          "fidel": "ሰልበን",
          "translit": "sälbän",
          "en": "(we) having castrated"
        },
        "2pl": {
          "fidel": "ሰልባችሁ",
          "translit": "sälbaččəhu",
          "en": "(you) having castrated"
        },
        "3pl": {
          "fidel": "ሰልበው",
          "translit": "sälbäw",
          "en": "(they) having castrated"
        }
      },
      "compound_gerund": {
        "1sg": {
          "fidel": "ሰልቤያለሁ",
          "translit": "säləbbeyallähu",
          "en": "I have castrated"
        },
        "2sgm": {
          "fidel": "ሰልበሃል",
          "translit": "sälbähall",
          "en": "you (m.) have castrated"
        },
        "2sgf": {
          "fidel": "ሰልበሻል",
          "translit": "sälbäšall",
          "en": "you (f.) have castrated"
        },
        "3sgm": {
          "fidel": "ሰልቦል",
          "translit": "sälbwall",
          "en": "he has castrated"
        },
        "3sgf": {
          "fidel": "ሰልባለች",
          "translit": "sälballäčč",
          "en": "she has castrated"
        },
        "1pl": {
          "fidel": "ሰልበናል",
          "translit": "sälbänall",
          "en": "we have castrated"
        },
        "2pl": {
          "fidel": "ሰልባችኋል",
          "translit": "sälbaččəhwall",
          "en": "you have castrated"
        },
        "3pl": {
          "fidel": "ሰልበዋል",
          "translit": "sälbäwall",
          "en": "they have castrated"
        }
      },
      "jussive_imperative": {
        "1sg": {
          "fidel": "ልስለብ",
          "translit": "ləsläb",
          "en": "let me castrate"
        },
        "2sgm": {
          "fidel": "ስለብ",
          "translit": "səläb",
          "en": "[you (m.)] castrate!"
        },
        "2sgf": {
          "fidel": "ስለቢ",
          "translit": "səläbi",
          "en": "[you (f.)] castrate!"
        },
        "3sgm": {
          "fidel": "ይስለብ",
          "translit": "yəsläb",
          "en": "let him castrate"
        },
        "3sgf": {
          "fidel": "ትስለብ",
          "translit": "təsläb",
          "en": "let her castrate"
        },
        "1pl": {
          "fidel": "እንስለብ",
          "translit": "ənnəsläb",
          "en": "let us castrate"
        },
        "2pl": {
          "fidel": "ስለቡ",
          "translit": "səläbu",
          "en": "(you) castrate!"
        },
        "3pl": {
          "fidel": "ይስለቡ",
          "translit": "yəsläbu",
          "en": "let them castrate"
        }
      },
      "negative_perfect": {
        "1sg": {
          "fidel": "አልሰለብኩም",
          "translit": "alsälläbkumm",
          "en": "I didn't castrate"
        },
        "2sgm": {
          "fidel": "አልሰለብክም",
          "translit": "alsälläbkəmm",
          "en": "you (m.) didn't castrate"
        },
        "2sgf": {
          "fidel": "አልሰለብሽም",
          "translit": "alsälläbšəmm",
          "en": "you (f.) didn't castrate"
        },
        "3sgm": {
          "fidel": "አልሰለበም",
          "translit": "alsälläbämm",
          "en": "he didn't castrate"
        },
        "3sgf": {
          "fidel": "አልሰለበችም",
          "translit": "alsälläbäččəmm",
          "en": "she didn't castrate"
        },
        "1pl": {
          "fidel": "አልሰለብንም",
          "translit": "alsälläbnəmm",
          "en": "we didn't castrate"
        },
        "2pl": {
          "fidel": "አልሰለባችሁም",
          "translit": "alsälläbaččəhumm",
          "en": "you didn't castrate"
        },
        "3pl": {
          "fidel": "አልሰለቡም",
          "translit": "alsälläbumm",
          "en": "they didn't castrate"
        }
      },
      "negative_imperfective": {
        "1sg": {
          "fidel": "አልሰልብም",
          "translit": "alsälbəmm",
          "en": "I don't castrate"
        },
        "2sgm": {
          "fidel": "አትሰልብም",
          "translit": "atsälbəmm",
          "en": "you (m.) don't castrate"
        },
        "2sgf": {
          "fidel": "አትሰልቢም",
          "translit": "atsälbimm",
          "en": "you (f.) don't castrate"
        },
        "3sgm": {
          "fidel": "አይሰልብም",
          "translit": "aysälbəmm",
          "en": "he doesn't castrate"
        },
        "3sgf": {
          "fidel": "አትሰልብም",
          "translit": "atsälbəmm",
          "en": "she doesn't castrate"
        },
        "1pl": {
          "fidel": "አንሰልብም",
          "translit": "ansälbəmm",
          "en": "we don't castrate"
        },
        "2pl": {
          "fidel": "አትሰልቡም",
          "translit": "atsälbumm",
          "en": "you don't castrate"
        },
        "3pl": {
          "fidel": "አይሰልቡም",
          "translit": "aysälbumm",
          "en": "they don't castrate"
        }
      },
      "negative_jussive_imperative": {
        "1sg": {
          "fidel": "አልስለብ",
          "translit": "aləsläb",
          "en": "let me not castrate"
        },
        "2sgm": {
          "fidel": "አትስለብ",
          "translit": "attəsläb",
          "en": "[you (m.)] don't castrate"
        },
        "2sgf": {
          "fidel": "አትስለቢ",
          "translit": "attəsläbi",
          "en": "[you (f.)] don't castrate"
        },
        "3sgm": {
          "fidel": "አይስለብ",
          "translit": "ayəsläb",
          "en": "let him not castrate"
        },
        "3sgf": {
          "fidel": "አትስለብ",
          "translit": "attəsläb",
          "en": "let her not castrate"
        },
        "1pl": {
          "fidel": "አንስለብ",
          "translit": "annəsläb",
          "en": "let us not castrate"
        },
        "2pl": {
          "fidel": "አትስለቡ",
          "translit": "attəsläbu",
          "en": "(you) don't castrate"
        },
        "3pl": {
          "fidel": "አይስለቡ",
          "translit": "ayəsläbu",
          "en": "let them not castrate"
        }
      },
      "infinitive": {
        "fidel": "መስለብ",
        "transliteration": "mäsläb",
        "en": "to castrate"
      },
      "imperfective": {
        "1sg": {
          "fidel": "እሰልብ",
          "translit": "əsälb"
        },
        "2sgm": {
          "fidel": "ትሰልብ",
          "translit": "təsälb"
        },
        "2sgf": {
          "fidel": "ትሰልቢ",
          "translit": "təsälbi"
        },
        "3sgm": {
          "fidel": "ይሰልብ",
          "translit": "yəsälb"
        },
        "3sgf": {
          "fidel": "ትሰልብ",
          "translit": "təsälb"
        },
        "1pl": {
          "fidel": "እንሰልብ",
          "translit": "ənsälb"
        },
        "2pl": {
          "fidel": "ትሰልቡ",
          "translit": "təsälbu"
        },
        "3pl": {
          "fidel": "ይሰልቡ",
          "translit": "yəsälbu"
        }
      }
    },
    "ሰመጠ": {
      "english": "sink, drown",
      "perfect": {
        "1sg": {
          "fidel": "ሰመጥኩ",
          "translit": "sämmäṭku",
          "en": "I sank"
        },
        "2sgm": {
          "fidel": "ሰመጥክ",
          "translit": "sämmäṭk",
          "en": "you (m.) sank"
        },
        "2sgf": {
          "fidel": "ሰመጥሽ",
          "translit": "sämmäṭš",
          "en": "you (f.) sank"
        },
        "3sgm": {
          "fidel": "ሰመጠ",
          "translit": "sämmäṭä",
          "en": "he sank"
        },
        "3sgf": {
          "fidel": "ሰመጠች",
          "translit": "sämmäṭäčč",
          "en": "she sank"
        },
        "1pl": {
          "fidel": "ሰመጥን",
          "translit": "sämmäṭn",
          "en": "we sank"
        },
        "2pl": {
          "fidel": "ሰመጣችሁ",
          "translit": "sämmäṭaččəhu",
          "en": "you sank"
        },
        "3pl": {
          "fidel": "ሰመጡ",
          "translit": "sämmäṭu",
          "en": "they sank"
        }
      },
      "imperfective_compound": {
        "1sg": {
          "fidel": "እሰምጣለሁ",
          "translit": "əsämṭallähu",
          "en": "I sink / I will sink"
        },
        "2sgm": {
          "fidel": "ትሰምጣለህ",
          "translit": "təsämṭalläh",
          "en": "you (m.) sink / you (m.) will sink"
        },
        "2sgf": {
          "fidel": "ትሰምጫያለሽ",
          "translit": "təsämč̣iyalläš",
          "en": "you (f.) sink / you (f.) will sink"
        },
        "3sgm": {
          "fidel": "ይሰምጣል",
          "translit": "yəsämṭall",
          "en": "he sinks / he will sink"
        },
        "3sgf": {
          "fidel": "ትሰምጣለች",
          "translit": "təsämṭalläčč",
          "en": "she sinks / she will sink"
        },
        "1pl": {
          "fidel": "እንሰምጣለን",
          "translit": "ənsämṭallän",
          "en": "we sink / we will sink"
        },
        "2pl": {
          "fidel": "ትሰምጣላችሁ",
          "translit": "təsämṭallaččəhu",
          "en": "you sink / you will sink"
        },
        "3pl": {
          "fidel": "ይሰምጣሉ",
          "translit": "yəsämṭallu",
          "en": "they sink / they will sink"
        }
      },
      "gerund": {
        "1sg": {
          "fidel": "ሰምጬ",
          "translit": "säməč̣č̣e",
          "en": "(I) having sunk"
        },
        "2sgm": {
          "fidel": "ሰምጠህ",
          "translit": "sämṭäh",
          "en": "(you (m.)) having sunk"
        },
        "2sgf": {
          "fidel": "ሰምጠሽ",
          "translit": "sämṭäš",
          "en": "(you (f.)) having sunk"
        },
        "3sgm": {
          "fidel": "ሰምጦ",
          "translit": "sämṭo",
          "en": "(he) having sunk"
        },
        "3sgf": {
          "fidel": "ሰምጣ",
          "translit": "sämṭa",
          "en": "(she) having sunk"
        },
        "1pl": {
          "fidel": "ሰምጠን",
          "translit": "sämṭän",
          "en": "(we) having sunk"
        },
        "2pl": {
          "fidel": "ሰምጣችሁ",
          "translit": "sämṭaččəhu",
          "en": "(you) having sunk"
        },
        "3pl": {
          "fidel": "ሰምጠው",
          "translit": "sämṭäw",
          "en": "(they) having sunk"
        }
      },
      "compound_gerund": {
        "1sg": {
          "fidel": "ሰምጬያለሁ",
          "translit": "säməč̣č̣eyallähu",
          "en": "I have sunk"
        },
        "2sgm": {
          "fidel": "ሰምጠሃል",
          "translit": "sämṭähall",
          "en": "you (m.) have sunk"
        },
        "2sgf": {
          "fidel": "ሰምጠሻል",
          "translit": "sämṭäšall",
          "en": "you (f.) have sunk"
        },
        "3sgm": {
          "fidel": "ሰምጦል",
          "translit": "sämṭwall",
          "en": "he has sunk"
        },
        "3sgf": {
          "fidel": "ሰምጣለች",
          "translit": "sämṭalläčč",
          "en": "she has sunk"
        },
        "1pl": {
          "fidel": "ሰምጠናል",
          "translit": "sämṭänall",
          "en": "we have sunk"
        },
        "2pl": {
          "fidel": "ሰምጣችኋል",
          "translit": "sämṭaččəhwall",
          "en": "you have sunk"
        },
        "3pl": {
          "fidel": "ሰምጠዋል",
          "translit": "sämṭäwall",
          "en": "they have sunk"
        }
      },
      "jussive_imperative": {
        "1sg": {
          "fidel": "ልስመጥ",
          "translit": "ləsmäṭ",
          "en": "let me sink"
        },
        "2sgm": {
          "fidel": "ስመጥ",
          "translit": "səmäṭ",
          "en": "[you (m.)] sink!"
        },
        "2sgf": {
          "fidel": "ስመጭ",
          "translit": "səmäč̣",
          "en": "[you (f.)] sink!"
        },
        "3sgm": {
          "fidel": "ይስመጥ",
          "translit": "yəsmäṭ",
          "en": "let him sink"
        },
        "3sgf": {
          "fidel": "ትስመጥ",
          "translit": "təsmäṭ",
          "en": "let her sink"
        },
        "1pl": {
          "fidel": "እንስመጥ",
          "translit": "ənnəsmäṭ",
          "en": "let us sink"
        },
        "2pl": {
          "fidel": "ስመጡ",
          "translit": "səmäṭu",
          "en": "(you) sink!"
        },
        "3pl": {
          "fidel": "ይስመጡ",
          "translit": "yəsmäṭu",
          "en": "let them sink"
        }
      },
      "negative_perfect": {
        "1sg": {
          "fidel": "አልሰመጥኩም",
          "translit": "alsämmäṭkumm",
          "en": "I didn't sink"
        },
        "2sgm": {
          "fidel": "አልሰመጥክም",
          "translit": "alsämmäṭkəmm",
          "en": "you (m.) didn't sink"
        },
        "2sgf": {
          "fidel": "አልሰመጥሽም",
          "translit": "alsämmäṭšəmm",
          "en": "you (f.) didn't sink"
        },
        "3sgm": {
          "fidel": "አልሰመጠም",
          "translit": "alsämmäṭämm",
          "en": "he didn't sink"
        },
        "3sgf": {
          "fidel": "አልሰመጠችም",
          "translit": "alsämmäṭäččəmm",
          "en": "she didn't sink"
        },
        "1pl": {
          "fidel": "አልሰመጥንም",
          "translit": "alsämmäṭnəmm",
          "en": "we didn't sink"
        },
        "2pl": {
          "fidel": "አልሰመጣችሁም",
          "translit": "alsämmäṭaččəhumm",
          "en": "you didn't sink"
        },
        "3pl": {
          "fidel": "አልሰመጡም",
          "translit": "alsämmäṭumm",
          "en": "they didn't sink"
        }
      },
      "negative_imperfective": {
        "1sg": {
          "fidel": "አልሰምጥም",
          "translit": "alsämṭəmm",
          "en": "I don't sink"
        },
        "2sgm": {
          "fidel": "አትሰምጥም",
          "translit": "atsämṭəmm",
          "en": "you (m.) don't sink"
        },
        "2sgf": {
          "fidel": "አትሰምጪም",
          "translit": "atsämč̣imm",
          "en": "you (f.) don't sink"
        },
        "3sgm": {
          "fidel": "አይሰምጥም",
          "translit": "aysämṭəmm",
          "en": "he doesn't sink"
        },
        "3sgf": {
          "fidel": "አትሰምጥም",
          "translit": "atsämṭəmm",
          "en": "she doesn't sink"
        },
        "1pl": {
          "fidel": "አንሰምጥም",
          "translit": "ansämṭəmm",
          "en": "we don't sink"
        },
        "2pl": {
          "fidel": "አትሰምጡም",
          "translit": "atsämṭumm",
          "en": "you don't sink"
        },
        "3pl": {
          "fidel": "አይሰምጡም",
          "translit": "aysämṭumm",
          "en": "they don't sink"
        }
      },
      "negative_jussive_imperative": {
        "1sg": {
          "fidel": "አልስመጥ",
          "translit": "aləsmäṭ",
          "en": "let me not sink"
        },
        "2sgm": {
          "fidel": "አትስመጥ",
          "translit": "attəsmäṭ",
          "en": "[you (m.)] don't sink"
        },
        "2sgf": {
          "fidel": "አትስመጭ",
          "translit": "attəsmäč̣",
          "en": "[you (f.)] don't sink"
        },
        "3sgm": {
          "fidel": "አይስመጥ",
          "translit": "ayəsmäṭ",
          "en": "let him not sink"
        },
        "3sgf": {
          "fidel": "አትስመጥ",
          "translit": "attəsmäṭ",
          "en": "let her not sink"
        },
        "1pl": {
          "fidel": "አንስመጥ",
          "translit": "annəsmäṭ",
          "en": "let us not sink"
        },
        "2pl": {
          "fidel": "አትስመጡ",
          "translit": "attəsmäṭu",
          "en": "(you) don't sink"
        },
        "3pl": {
          "fidel": "አይስመጡ",
          "translit": "ayəsmäṭu",
          "en": "let them not sink"
        }
      },
      "infinitive": {
        "fidel": "መስመጥ",
        "transliteration": "mäsmäṭ",
        "en": "to sink"
      },
      "imperfective": {
        "1sg": {
          "fidel": "እሰምጥ",
          "translit": "əsämṭ"
        },
        "2sgm": {
          "fidel": "ትሰምጥ",
          "translit": "təsämṭ"
        },
        "2sgf": {
          "fidel": "ትሰምጪ",
          "translit": "təsämč̣i"
        },
        "3sgm": {
          "fidel": "ይሰምጥ",
          "translit": "yəsämṭ"
        },
        "3sgf": {
          "fidel": "ትሰምጥ",
          "translit": "təsämṭ"
        },
        "1pl": {
          "fidel": "እንሰምጥ",
          "translit": "ənsämṭ"
        },
        "2pl": {
          "fidel": "ትሰምጡ",
          "translit": "təsämṭu"
        },
        "3pl": {
          "fidel": "ይሰምጡ",
          "translit": "yəsämṭu"
        }
      }
    },
    "ሰቀለ": {
      "english": "hang",
      "perfect": {
        "1sg": {
          "fidel": "ሰቀልኩ",
          "translit": "säqqälku",
          "en": "I hung"
        },
        "2sgm": {
          "fidel": "ሰቀልክ",
          "translit": "säqqälk",
          "en": "you (m.) hung"
        },
        "2sgf": {
          "fidel": "ሰቀልሽ",
          "translit": "säqqälš",
          "en": "you (f.) hung"
        },
        "3sgm": {
          "fidel": "ሰቀለ",
          "translit": "säqqälä",
          "en": "he hung"
        },
        "3sgf": {
          "fidel": "ሰቀለች",
          "translit": "säqqäläčč",
          "en": "she hung"
        },
        "1pl": {
          "fidel": "ሰቀልን",
          "translit": "säqqäln",
          "en": "we hung"
        },
        "2pl": {
          "fidel": "ሰቀላችሁ",
          "translit": "säqqälaččəhu",
          "en": "you hung"
        },
        "3pl": {
          "fidel": "ሰቀሉ",
          "translit": "säqqälu",
          "en": "they hung"
        }
      },
      "imperfective_compound": {
        "1sg": {
          "fidel": "እሰቅላለሁ",
          "translit": "əsäqlallähu",
          "en": "I hang / I will hang"
        },
        "2sgm": {
          "fidel": "ትሰቅላለህ",
          "translit": "təsäqlalläh",
          "en": "you (m.) hang / you (m.) will hang"
        },
        "2sgf": {
          "fidel": "ትሰቅያለሽ",
          "translit": "təsäqyyalläš",
          "en": "you (f.) hang / you (f.) will hang"
        },
        "3sgm": {
          "fidel": "ይሰቅላል",
          "translit": "yəsäqlall",
          "en": "he hangs / he will hang"
        },
        "3sgf": {
          "fidel": "ትሰቅላለች",
          "translit": "təsäqlalläčč",
          "en": "she hangs / she will hang"
        },
        "1pl": {
          "fidel": "እንሰቅላለን",
          "translit": "ənsäqlallän",
          "en": "we hang / we will hang"
        },
        "2pl": {
          "fidel": "ትሰቅላላችሁ",
          "translit": "təsäqlallaččəhu",
          "en": "you hang / you will hang"
        },
        "3pl": {
          "fidel": "ይሰቅላሉ",
          "translit": "yəsäqlallu",
          "en": "they hang / they will hang"
        }
      },
      "gerund": {
        "1sg": {
          "fidel": "ሰቅዬ",
          "translit": "säqəyye",
          "en": "(I) having hung"
        },
        "2sgm": {
          "fidel": "ሰቅለህ",
          "translit": "säqläh",
          "en": "(you (m.)) having hung"
        },
        "2sgf": {
          "fidel": "ሰቅለሽ",
          "translit": "säqläš",
          "en": "(you (f.)) having hung"
        },
        "3sgm": {
          "fidel": "ሰቅሎ",
          "translit": "säqlo",
          "en": "(he) having hung"
        },
        "3sgf": {
          "fidel": "ሰቅላ",
          "translit": "säqla",
          "en": "(she) having hung"
        },
        "1pl": {
          "fidel": "ሰቅለን",
          "translit": "säqlän",
          "en": "(we) having hung"
        },
        "2pl": {
          "fidel": "ሰቅላችሁ",
          "translit": "säqlaččəhu",
          "en": "(you) having hung"
        },
        "3pl": {
          "fidel": "ሰቅለው",
          "translit": "säqläw",
          "en": "(they) having hung"
        }
      },
      "compound_gerund": {
        "1sg": {
          "fidel": "ሰቅዬያለሁ",
          "translit": "säqəyyeyallähu",
          "en": "I have hung"
        },
        "2sgm": {
          "fidel": "ሰቅለሃል",
          "translit": "säqlähall",
          "en": "you (m.) have hung"
        },
        "2sgf": {
          "fidel": "ሰቅለሻል",
          "translit": "säqläšall",
          "en": "you (f.) have hung"
        },
        "3sgm": {
          "fidel": "ሰቅሎል",
          "translit": "säqlwall",
          "en": "he has hung"
        },
        "3sgf": {
          "fidel": "ሰቅላለች",
          "translit": "säqlalläčč",
          "en": "she has hung"
        },
        "1pl": {
          "fidel": "ሰቅለናል",
          "translit": "säqlänall",
          "en": "we have hung"
        },
        "2pl": {
          "fidel": "ሰቅላችኋል",
          "translit": "säqlaččəhwall",
          "en": "you have hung"
        },
        "3pl": {
          "fidel": "ሰቅለዋል",
          "translit": "säqläwall",
          "en": "they have hung"
        }
      },
      "jussive_imperative": {
        "1sg": {
          "fidel": "ልስቀል",
          "translit": "ləsqäl",
          "en": "let me hang"
        },
        "2sgm": {
          "fidel": "ስቀል",
          "translit": "səqäl",
          "en": "[you (m.)] hang!"
        },
        "2sgf": {
          "fidel": "ስቀዪ",
          "translit": "səqäyi",
          "en": "[you (f.)] hang!"
        },
        "3sgm": {
          "fidel": "ይስቀል",
          "translit": "yəsqäl",
          "en": "let him hang"
        },
        "3sgf": {
          "fidel": "ትስቀል",
          "translit": "təsqäl",
          "en": "let her hang"
        },
        "1pl": {
          "fidel": "እንስቀል",
          "translit": "ənnəsqäl",
          "en": "let us hang"
        },
        "2pl": {
          "fidel": "ስቀሉ",
          "translit": "səqälu",
          "en": "(you) hang!"
        },
        "3pl": {
          "fidel": "ይስቀሉ",
          "translit": "yəsqälu",
          "en": "let them hang"
        }
      },
      "negative_perfect": {
        "1sg": {
          "fidel": "አልሰቀልኩም",
          "translit": "alsäqqälkumm",
          "en": "I didn't hang"
        },
        "2sgm": {
          "fidel": "አልሰቀልክም",
          "translit": "alsäqqälkəmm",
          "en": "you (m.) didn't hang"
        },
        "2sgf": {
          "fidel": "አልሰቀልሽም",
          "translit": "alsäqqälšəmm",
          "en": "you (f.) didn't hang"
        },
        "3sgm": {
          "fidel": "አልሰቀለም",
          "translit": "alsäqqälämm",
          "en": "he didn't hang"
        },
        "3sgf": {
          "fidel": "አልሰቀለችም",
          "translit": "alsäqqäläččəmm",
          "en": "she didn't hang"
        },
        "1pl": {
          "fidel": "አልሰቀልንም",
          "translit": "alsäqqälnəmm",
          "en": "we didn't hang"
        },
        "2pl": {
          "fidel": "አልሰቀላችሁም",
          "translit": "alsäqqälaččəhumm",
          "en": "you didn't hang"
        },
        "3pl": {
          "fidel": "አልሰቀሉም",
          "translit": "alsäqqälumm",
          "en": "they didn't hang"
        }
      },
      "negative_imperfective": {
        "1sg": {
          "fidel": "አልሰቅልም",
          "translit": "alsäqləmm",
          "en": "I don't hang"
        },
        "2sgm": {
          "fidel": "አትሰቅልም",
          "translit": "atsäqləmm",
          "en": "you (m.) don't hang"
        },
        "2sgf": {
          "fidel": "አትሰቅዪም",
          "translit": "atsäqyimm",
          "en": "you (f.) don't hang"
        },
        "3sgm": {
          "fidel": "አይሰቅልም",
          "translit": "aysäqləmm",
          "en": "he doesn't hang"
        },
        "3sgf": {
          "fidel": "አትሰቅልም",
          "translit": "atsäqləmm",
          "en": "she doesn't hang"
        },
        "1pl": {
          "fidel": "አንሰቅልም",
          "translit": "ansäqləmm",
          "en": "we don't hang"
        },
        "2pl": {
          "fidel": "አትሰቅሉም",
          "translit": "atsäqlumm",
          "en": "you don't hang"
        },
        "3pl": {
          "fidel": "አይሰቅሉም",
          "translit": "aysäqlumm",
          "en": "they don't hang"
        }
      },
      "negative_jussive_imperative": {
        "1sg": {
          "fidel": "አልስቀል",
          "translit": "aləsqäl",
          "en": "let me not hang"
        },
        "2sgm": {
          "fidel": "አትስቀል",
          "translit": "attəsqäl",
          "en": "[you (m.)] don't hang"
        },
        "2sgf": {
          "fidel": "አትስቀዪ",
          "translit": "attəsqäyi",
          "en": "[you (f.)] don't hang"
        },
        "3sgm": {
          "fidel": "አይስቀል",
          "translit": "ayəsqäl",
          "en": "let him not hang"
        },
        "3sgf": {
          "fidel": "አትስቀል",
          "translit": "attəsqäl",
          "en": "let her not hang"
        },
        "1pl": {
          "fidel": "አንስቀል",
          "translit": "annəsqäl",
          "en": "let us not hang"
        },
        "2pl": {
          "fidel": "አትስቀሉ",
          "translit": "attəsqälu",
          "en": "(you) don't hang"
        },
        "3pl": {
          "fidel": "አይስቀሉ",
          "translit": "ayəsqälu",
          "en": "let them not hang"
        }
      },
      "infinitive": {
        "fidel": "መስቀል",
        "transliteration": "mäsqäl",
        "en": "to hang"
      },
      "imperfective": {
        "1sg": {
          "fidel": "እሰቅል",
          "translit": "əsäql"
        },
        "2sgm": {
          "fidel": "ትሰቅል",
          "translit": "təsäql"
        },
        "2sgf": {
          "fidel": "ትሰቅዪ",
          "translit": "təsäqyi"
        },
        "3sgm": {
          "fidel": "ይሰቅል",
          "translit": "yəsäql"
        },
        "3sgf": {
          "fidel": "ትሰቅል",
          "translit": "təsäql"
        },
        "1pl": {
          "fidel": "እንሰቅል",
          "translit": "ənsäql"
        },
        "2pl": {
          "fidel": "ትሰቅሉ",
          "translit": "təsäqlu"
        },
        "3pl": {
          "fidel": "ይሰቅሉ",
          "translit": "yəsäqlu"
        }
      }
    },
    "ሰበከ": {
      "english": "preach, advocate, propagandize",
      "perfect": {
        "1sg": {
          "fidel": "ሰበክኩ",
          "translit": "säbbäkku",
          "en": "I preached"
        },
        "2sgm": {
          "fidel": "ሰበክክ",
          "translit": "säbbäkk",
          "en": "you (m.) preached"
        },
        "2sgf": {
          "fidel": "ሰበክሽ",
          "translit": "säbbäkš",
          "en": "you (f.) preached"
        },
        "3sgm": {
          "fidel": "ሰበከ",
          "translit": "säbbäkä",
          "en": "he preached"
        },
        "3sgf": {
          "fidel": "ሰበከች",
          "translit": "säbbäkäčč",
          "en": "she preached"
        },
        "1pl": {
          "fidel": "ሰበክን",
          "translit": "säbbäkn",
          "en": "we preached"
        },
        "2pl": {
          "fidel": "ሰበካችሁ",
          "translit": "säbbäkaččəhu",
          "en": "you preached"
        },
        "3pl": {
          "fidel": "ሰበኩ",
          "translit": "säbbäku",
          "en": "they preached"
        }
      },
      "imperfective_compound": {
        "1sg": {
          "fidel": "እሰብካለሁ",
          "translit": "əsäbkallähu",
          "en": "I preach / I will preach"
        },
        "2sgm": {
          "fidel": "ትሰብካለህ",
          "translit": "təsäbkalläh",
          "en": "you (m.) preach / you (m.) will preach"
        },
        "2sgf": {
          "fidel": "ትሰብካያለሽ",
          "translit": "təsäbkiyalläš",
          "en": "you (f.) preach / you (f.) will preach"
        },
        "3sgm": {
          "fidel": "ይሰብካል",
          "translit": "yəsäbkall",
          "en": "he preaches / he will preach"
        },
        "3sgf": {
          "fidel": "ትሰብካለች",
          "translit": "təsäbkalläčč",
          "en": "she preaches / she will preach"
        },
        "1pl": {
          "fidel": "እንሰብካለን",
          "translit": "ənsäbkallän",
          "en": "we preach / we will preach"
        },
        "2pl": {
          "fidel": "ትሰብካላችሁ",
          "translit": "təsäbkallaččəhu",
          "en": "you preach / you will preach"
        },
        "3pl": {
          "fidel": "ይሰብካሉ",
          "translit": "yəsäbkallu",
          "en": "they preach / they will preach"
        }
      },
      "gerund": {
        "1sg": {
          "fidel": "ሰብኬ",
          "translit": "säbəkke",
          "en": "(I) having preached"
        },
        "2sgm": {
          "fidel": "ሰብከህ",
          "translit": "säbkäh",
          "en": "(you (m.)) having preached"
        },
        "2sgf": {
          "fidel": "ሰብከሽ",
          "translit": "säbkäš",
          "en": "(you (f.)) having preached"
        },
        "3sgm": {
          "fidel": "ሰብኮ",
          "translit": "säbko",
          "en": "(he) having preached"
        },
        "3sgf": {
          "fidel": "ሰብካ",
          "translit": "säbka",
          "en": "(she) having preached"
        },
        "1pl": {
          "fidel": "ሰብከን",
          "translit": "säbkän",
          "en": "(we) having preached"
        },
        "2pl": {
          "fidel": "ሰብካችሁ",
          "translit": "säbkaččəhu",
          "en": "(you) having preached"
        },
        "3pl": {
          "fidel": "ሰብከው",
          "translit": "säbkäw",
          "en": "(they) having preached"
        }
      },
      "compound_gerund": {
        "1sg": {
          "fidel": "ሰብኬያለሁ",
          "translit": "säbəkkeyallähu",
          "en": "I have preached"
        },
        "2sgm": {
          "fidel": "ሰብከሃል",
          "translit": "säbkähall",
          "en": "you (m.) have preached"
        },
        "2sgf": {
          "fidel": "ሰብከሻል",
          "translit": "säbkäšall",
          "en": "you (f.) have preached"
        },
        "3sgm": {
          "fidel": "ሰብኮል",
          "translit": "säbkwall",
          "en": "he has preached"
        },
        "3sgf": {
          "fidel": "ሰብካለች",
          "translit": "säbkalläčč",
          "en": "she has preached"
        },
        "1pl": {
          "fidel": "ሰብከናል",
          "translit": "säbkänall",
          "en": "we have preached"
        },
        "2pl": {
          "fidel": "ሰብካችኋል",
          "translit": "säbkaččəhwall",
          "en": "you have preached"
        },
        "3pl": {
          "fidel": "ሰብከዋል",
          "translit": "säbkäwall",
          "en": "they have preached"
        }
      },
      "jussive_imperative": {
        "1sg": {
          "fidel": "ልስበክ",
          "translit": "ləsbäk",
          "en": "let me preach"
        },
        "2sgm": {
          "fidel": "ስበክ",
          "translit": "səbäk",
          "en": "[you (m.)] preach!"
        },
        "2sgf": {
          "fidel": "ስበኪ",
          "translit": "səbäki",
          "en": "[you (f.)] preach!"
        },
        "3sgm": {
          "fidel": "ይስበክ",
          "translit": "yəsbäk",
          "en": "let him preach"
        },
        "3sgf": {
          "fidel": "ትስበክ",
          "translit": "təsbäk",
          "en": "let her preach"
        },
        "1pl": {
          "fidel": "እንስበክ",
          "translit": "ənnəsbäk",
          "en": "let us preach"
        },
        "2pl": {
          "fidel": "ስበኩ",
          "translit": "səbäku",
          "en": "(you) preach!"
        },
        "3pl": {
          "fidel": "ይስበኩ",
          "translit": "yəsbäku",
          "en": "let them preach"
        }
      },
      "negative_perfect": {
        "1sg": {
          "fidel": "አልሰበክኩም",
          "translit": "alsäbbäkkumm",
          "en": "I didn't preach"
        },
        "2sgm": {
          "fidel": "አልሰበክክም",
          "translit": "alsäbbäkkəmm",
          "en": "you (m.) didn't preach"
        },
        "2sgf": {
          "fidel": "አልሰበክሽም",
          "translit": "alsäbbäkšəmm",
          "en": "you (f.) didn't preach"
        },
        "3sgm": {
          "fidel": "አልሰበከም",
          "translit": "alsäbbäkämm",
          "en": "he didn't preach"
        },
        "3sgf": {
          "fidel": "አልሰበከችም",
          "translit": "alsäbbäkäččəmm",
          "en": "she didn't preach"
        },
        "1pl": {
          "fidel": "አልሰበክንም",
          "translit": "alsäbbäknəmm",
          "en": "we didn't preach"
        },
        "2pl": {
          "fidel": "አልሰበካችሁም",
          "translit": "alsäbbäkaččəhumm",
          "en": "you didn't preach"
        },
        "3pl": {
          "fidel": "አልሰበኩም",
          "translit": "alsäbbäkumm",
          "en": "they didn't preach"
        }
      },
      "negative_imperfective": {
        "1sg": {
          "fidel": "አልሰብክም",
          "translit": "alsäbkəmm",
          "en": "I don't preach"
        },
        "2sgm": {
          "fidel": "አትሰብክም",
          "translit": "atsäbkəmm",
          "en": "you (m.) don't preach"
        },
        "2sgf": {
          "fidel": "አትሰብኪም",
          "translit": "atsäbkimm",
          "en": "you (f.) don't preach"
        },
        "3sgm": {
          "fidel": "አይሰብክም",
          "translit": "aysäbkəmm",
          "en": "he doesn't preach"
        },
        "3sgf": {
          "fidel": "አትሰብክም",
          "translit": "atsäbkəmm",
          "en": "she doesn't preach"
        },
        "1pl": {
          "fidel": "አንሰብክም",
          "translit": "ansäbkəmm",
          "en": "we don't preach"
        },
        "2pl": {
          "fidel": "አትሰብኩም",
          "translit": "atsäbkumm",
          "en": "you don't preach"
        },
        "3pl": {
          "fidel": "አይሰብኩም",
          "translit": "aysäbkumm",
          "en": "they don't preach"
        }
      },
      "negative_jussive_imperative": {
        "1sg": {
          "fidel": "አልስበክ",
          "translit": "aləsbäk",
          "en": "let me not preach"
        },
        "2sgm": {
          "fidel": "አትስበክ",
          "translit": "attəsbäk",
          "en": "[you (m.)] don't preach"
        },
        "2sgf": {
          "fidel": "አትስበኪ",
          "translit": "attəsbäki",
          "en": "[you (f.)] don't preach"
        },
        "3sgm": {
          "fidel": "አይስበክ",
          "translit": "ayəsbäk",
          "en": "let him not preach"
        },
        "3sgf": {
          "fidel": "አትስበክ",
          "translit": "attəsbäk",
          "en": "let her not preach"
        },
        "1pl": {
          "fidel": "አንስበክ",
          "translit": "annəsbäk",
          "en": "let us not preach"
        },
        "2pl": {
          "fidel": "አትስበኩ",
          "translit": "attəsbäku",
          "en": "(you) don't preach"
        },
        "3pl": {
          "fidel": "አይስበኩ",
          "translit": "ayəsbäku",
          "en": "let them not preach"
        }
      },
      "infinitive": {
        "fidel": "መስበክ",
        "transliteration": "mäsbäk",
        "en": "to preach"
      },
      "imperfective": {
        "1sg": {
          "fidel": "እሰብክ",
          "translit": "əsäbk"
        },
        "2sgm": {
          "fidel": "ትሰብክ",
          "translit": "təsäbk"
        },
        "2sgf": {
          "fidel": "ትሰብኪ",
          "translit": "təsäbki"
        },
        "3sgm": {
          "fidel": "ይሰብክ",
          "translit": "yəsäbk"
        },
        "3sgf": {
          "fidel": "ትሰብክ",
          "translit": "təsäbk"
        },
        "1pl": {
          "fidel": "እንሰብክ",
          "translit": "ənsäbk"
        },
        "2pl": {
          "fidel": "ትሰብኩ",
          "translit": "təsäbku"
        },
        "3pl": {
          "fidel": "ይሰብኩ",
          "translit": "yəsäbku"
        }
      }
    },
    "ሰነፈ": {
      "english": "be lazy, become idle",
      "perfect": {
        "1sg": {
          "fidel": "ሰነፍኩ",
          "translit": "sännäfku",
          "en": "I was lazy"
        },
        "2sgm": {
          "fidel": "ሰነፍክ",
          "translit": "sännäfk",
          "en": "you (m.) were lazy"
        },
        "2sgf": {
          "fidel": "ሰነፍሽ",
          "translit": "sännäfš",
          "en": "you (f.) were lazy"
        },
        "3sgm": {
          "fidel": "ሰነፈ",
          "translit": "sännäfä",
          "en": "he was lazy"
        },
        "3sgf": {
          "fidel": "ሰነፈች",
          "translit": "sännäfäčč",
          "en": "she was lazy"
        },
        "1pl": {
          "fidel": "ሰነፍን",
          "translit": "sännäfn",
          "en": "we were lazy"
        },
        "2pl": {
          "fidel": "ሰነፋችሁ",
          "translit": "sännäfaččəhu",
          "en": "you were lazy"
        },
        "3pl": {
          "fidel": "ሰነፉ",
          "translit": "sännäfu",
          "en": "they were lazy"
        }
      },
      "imperfective_compound": {
        "1sg": {
          "fidel": "እሰንፋለሁ",
          "translit": "əsänfallähu",
          "en": "I am lazy / I will be lazy"
        },
        "2sgm": {
          "fidel": "ትሰንፋለህ",
          "translit": "təsänfalläh",
          "en": "you (m.) are lazy / you (m.) will be lazy"
        },
        "2sgf": {
          "fidel": "ትሰንፋያለሽ",
          "translit": "təsänfiyalläš",
          "en": "you (f.) are lazy / you (f.) will be lazy"
        },
        "3sgm": {
          "fidel": "ይሰንፋል",
          "translit": "yəsänfall",
          "en": "he is lazy / he will be lazy"
        },
        "3sgf": {
          "fidel": "ትሰንፋለች",
          "translit": "təsänfalläčč",
          "en": "she is lazy / she will be lazy"
        },
        "1pl": {
          "fidel": "እንሰንፋለን",
          "translit": "ənsänfallän",
          "en": "we are lazy / we will be lazy"
        },
        "2pl": {
          "fidel": "ትሰንፋላችሁ",
          "translit": "təsänfallaččəhu",
          "en": "you are lazy / you will be lazy"
        },
        "3pl": {
          "fidel": "ይሰንፋሉ",
          "translit": "yəsänfallu",
          "en": "they are lazy / they will be lazy"
        }
      },
      "gerund": {
        "1sg": {
          "fidel": "ሰንፌ",
          "translit": "sänəffe",
          "en": "(I) having been lazy"
        },
        "2sgm": {
          "fidel": "ሰንፈህ",
          "translit": "sänfäh",
          "en": "(you (m.)) having been lazy"
        },
        "2sgf": {
          "fidel": "ሰንፈሽ",
          "translit": "sänfäš",
          "en": "(you (f.)) having been lazy"
        },
        "3sgm": {
          "fidel": "ሰንፎ",
          "translit": "sänfo",
          "en": "(he) having been lazy"
        },
        "3sgf": {
          "fidel": "ሰንፋ",
          "translit": "sänfa",
          "en": "(she) having been lazy"
        },
        "1pl": {
          "fidel": "ሰንፈን",
          "translit": "sänfän",
          "en": "(we) having been lazy"
        },
        "2pl": {
          "fidel": "ሰንፋችሁ",
          "translit": "sänfaččəhu",
          "en": "(you) having been lazy"
        },
        "3pl": {
          "fidel": "ሰንፈው",
          "translit": "sänfäw",
          "en": "(they) having been lazy"
        }
      },
      "compound_gerund": {
        "1sg": {
          "fidel": "ሰንፌያለሁ",
          "translit": "sänəffeyallähu",
          "en": "I have been lazy"
        },
        "2sgm": {
          "fidel": "ሰንፈሃል",
          "translit": "sänfähall",
          "en": "you (m.) have been lazy"
        },
        "2sgf": {
          "fidel": "ሰንፈሻል",
          "translit": "sänfäšall",
          "en": "you (f.) have been lazy"
        },
        "3sgm": {
          "fidel": "ሰንፎል",
          "translit": "sänfwall",
          "en": "he has been lazy"
        },
        "3sgf": {
          "fidel": "ሰንፋለች",
          "translit": "sänfalläčč",
          "en": "she has been lazy"
        },
        "1pl": {
          "fidel": "ሰንፈናል",
          "translit": "sänfänall",
          "en": "we have been lazy"
        },
        "2pl": {
          "fidel": "ሰንፋችኋል",
          "translit": "sänfaččəhwall",
          "en": "you have been lazy"
        },
        "3pl": {
          "fidel": "ሰንፈዋል",
          "translit": "sänfäwall",
          "en": "they have been lazy"
        }
      },
      "jussive_imperative": {
        "1sg": {
          "fidel": "ልስነፍ",
          "translit": "ləsnäf",
          "en": "let me be lazy"
        },
        "2sgm": {
          "fidel": "ስነፍ",
          "translit": "sənäf",
          "en": "[you (m.)] be lazy!"
        },
        "2sgf": {
          "fidel": "ስነፊ",
          "translit": "sənäfi",
          "en": "[you (f.)] be lazy!"
        },
        "3sgm": {
          "fidel": "ይስነፍ",
          "translit": "yəsnäf",
          "en": "let him be lazy"
        },
        "3sgf": {
          "fidel": "ትስነፍ",
          "translit": "təsnäf",
          "en": "let her be lazy"
        },
        "1pl": {
          "fidel": "እንስነፍ",
          "translit": "ənnəsnäf",
          "en": "let us be lazy"
        },
        "2pl": {
          "fidel": "ስነፉ",
          "translit": "sənäfu",
          "en": "(you) be lazy!"
        },
        "3pl": {
          "fidel": "ይስነፉ",
          "translit": "yəsnäfu",
          "en": "let them be lazy"
        }
      },
      "negative_perfect": {
        "1sg": {
          "fidel": "አልሰነፍኩም",
          "translit": "alsännäfkumm",
          "en": "I didn't be lazy"
        },
        "2sgm": {
          "fidel": "አልሰነፍክም",
          "translit": "alsännäfkəmm",
          "en": "you (m.) didn't be lazy"
        },
        "2sgf": {
          "fidel": "አልሰነፍሽም",
          "translit": "alsännäfšəmm",
          "en": "you (f.) didn't be lazy"
        },
        "3sgm": {
          "fidel": "አልሰነፈም",
          "translit": "alsännäfämm",
          "en": "he didn't be lazy"
        },
        "3sgf": {
          "fidel": "አልሰነፈችም",
          "translit": "alsännäfäččəmm",
          "en": "she didn't be lazy"
        },
        "1pl": {
          "fidel": "አልሰነፍንም",
          "translit": "alsännäfnəmm",
          "en": "we didn't be lazy"
        },
        "2pl": {
          "fidel": "አልሰነፋችሁም",
          "translit": "alsännäfaččəhumm",
          "en": "you didn't be lazy"
        },
        "3pl": {
          "fidel": "አልሰነፉም",
          "translit": "alsännäfumm",
          "en": "they didn't be lazy"
        }
      },
      "negative_imperfective": {
        "1sg": {
          "fidel": "አልሰንፍም",
          "translit": "alsänfəmm",
          "en": "I am not lazy"
        },
        "2sgm": {
          "fidel": "አትሰንፍም",
          "translit": "atsänfəmm",
          "en": "you (m.) aren't lazy"
        },
        "2sgf": {
          "fidel": "አትሰንፊም",
          "translit": "atsänfimm",
          "en": "you (f.) aren't lazy"
        },
        "3sgm": {
          "fidel": "አይሰንፍም",
          "translit": "aysänfəmm",
          "en": "he isn't lazy"
        },
        "3sgf": {
          "fidel": "አትሰንፍም",
          "translit": "atsänfəmm",
          "en": "she isn't lazy"
        },
        "1pl": {
          "fidel": "አንሰንፍም",
          "translit": "ansänfəmm",
          "en": "we aren't lazy"
        },
        "2pl": {
          "fidel": "አትሰንፉም",
          "translit": "atsänfumm",
          "en": "you aren't lazy"
        },
        "3pl": {
          "fidel": "አይሰንፉም",
          "translit": "aysänfumm",
          "en": "they aren't lazy"
        }
      },
      "negative_jussive_imperative": {
        "1sg": {
          "fidel": "አልስነፍ",
          "translit": "aləsnäf",
          "en": "let me not be lazy"
        },
        "2sgm": {
          "fidel": "አትስነፍ",
          "translit": "attəsnäf",
          "en": "[you (m.)] don't be lazy"
        },
        "2sgf": {
          "fidel": "አትስነፊ",
          "translit": "attəsnäfi",
          "en": "[you (f.)] don't be lazy"
        },
        "3sgm": {
          "fidel": "አይስነፍ",
          "translit": "ayəsnäf",
          "en": "let him not be lazy"
        },
        "3sgf": {
          "fidel": "አትስነፍ",
          "translit": "attəsnäf",
          "en": "let her not be lazy"
        },
        "1pl": {
          "fidel": "አንስነፍ",
          "translit": "annəsnäf",
          "en": "let us not be lazy"
        },
        "2pl": {
          "fidel": "አትስነፉ",
          "translit": "attəsnäfu",
          "en": "(you) don't be lazy"
        },
        "3pl": {
          "fidel": "አይስነፉ",
          "translit": "ayəsnäfu",
          "en": "let them not be lazy"
        }
      },
      "infinitive": {
        "fidel": "መስነፍ",
        "transliteration": "mäsnäf",
        "en": "to be lazy"
      },
      "imperfective": {
        "1sg": {
          "fidel": "እሰንፍ",
          "translit": "əsänf"
        },
        "2sgm": {
          "fidel": "ትሰንፍ",
          "translit": "təsänf"
        },
        "2sgf": {
          "fidel": "ትሰንፊ",
          "translit": "təsänfi"
        },
        "3sgm": {
          "fidel": "ይሰንፍ",
          "translit": "yəsänf"
        },
        "3sgf": {
          "fidel": "ትሰንፍ",
          "translit": "təsänf"
        },
        "1pl": {
          "fidel": "እንሰንፍ",
          "translit": "ənsänf"
        },
        "2pl": {
          "fidel": "ትሰንፉ",
          "translit": "təsänfu"
        },
        "3pl": {
          "fidel": "ይሰንፉ",
          "translit": "yəsänfu"
        }
      }
    },
    "ሰከረ": {
      "english": "get drunk",
      "perfect": {
        "1sg": {
          "fidel": "ሰከርኩ",
          "translit": "säkkärku",
          "en": "I got drunk"
        },
        "2sgm": {
          "fidel": "ሰከርክ",
          "translit": "säkkärk",
          "en": "you (m.) got drunk"
        },
        "2sgf": {
          "fidel": "ሰከርሽ",
          "translit": "säkkärš",
          "en": "you (f.) got drunk"
        },
        "3sgm": {
          "fidel": "ሰከረ",
          "translit": "säkkärä",
          "en": "he got drunk"
        },
        "3sgf": {
          "fidel": "ሰከረች",
          "translit": "säkkäräčč",
          "en": "she got drunk"
        },
        "1pl": {
          "fidel": "ሰከርን",
          "translit": "säkkärn",
          "en": "we got drunk"
        },
        "2pl": {
          "fidel": "ሰከራችሁ",
          "translit": "säkkäraččəhu",
          "en": "you got drunk"
        },
        "3pl": {
          "fidel": "ሰከሩ",
          "translit": "säkkäru",
          "en": "they got drunk"
        }
      },
      "imperfective_compound": {
        "1sg": {
          "fidel": "እሰክራለሁ",
          "translit": "əsäkrallähu",
          "en": "I get drunk / I will get drunk"
        },
        "2sgm": {
          "fidel": "ትሰክራለህ",
          "translit": "təsäkralläh",
          "en": "you (m.) get drunk / you (m.) will get drunk"
        },
        "2sgf": {
          "fidel": "ትሰክራያለሽ",
          "translit": "təsäkriyalläš",
          "en": "you (f.) get drunk / you (f.) will get drunk"
        },
        "3sgm": {
          "fidel": "ይሰክራል",
          "translit": "yəsäkrall",
          "en": "he gets drunk / he will get drunk"
        },
        "3sgf": {
          "fidel": "ትሰክራለች",
          "translit": "təsäkralläčč",
          "en": "she gets drunk / she will get drunk"
        },
        "1pl": {
          "fidel": "እንሰክራለን",
          "translit": "ənsäkrallän",
          "en": "we get drunk / we will get drunk"
        },
        "2pl": {
          "fidel": "ትሰክራላችሁ",
          "translit": "təsäkrallaččəhu",
          "en": "you get drunk / you will get drunk"
        },
        "3pl": {
          "fidel": "ይሰክራሉ",
          "translit": "yəsäkrallu",
          "en": "they get drunk / they will get drunk"
        }
      },
      "gerund": {
        "1sg": {
          "fidel": "ሰክሬ",
          "translit": "säkərre",
          "en": "(I) having got drunk"
        },
        "2sgm": {
          "fidel": "ሰክረህ",
          "translit": "säkräh",
          "en": "(you (m.)) having got drunk"
        },
        "2sgf": {
          "fidel": "ሰክረሽ",
          "translit": "säkräš",
          "en": "(you (f.)) having got drunk"
        },
        "3sgm": {
          "fidel": "ሰክሮ",
          "translit": "säkro",
          "en": "(he) having got drunk"
        },
        "3sgf": {
          "fidel": "ሰክራ",
          "translit": "säkra",
          "en": "(she) having got drunk"
        },
        "1pl": {
          "fidel": "ሰክረን",
          "translit": "säkrän",
          "en": "(we) having got drunk"
        },
        "2pl": {
          "fidel": "ሰክራችሁ",
          "translit": "säkraččəhu",
          "en": "(you) having got drunk"
        },
        "3pl": {
          "fidel": "ሰክረው",
          "translit": "säkräw",
          "en": "(they) having got drunk"
        }
      },
      "compound_gerund": {
        "1sg": {
          "fidel": "ሰክሬያለሁ",
          "translit": "säkərreyallähu",
          "en": "I have got drunk"
        },
        "2sgm": {
          "fidel": "ሰክረሃል",
          "translit": "säkrähall",
          "en": "you (m.) have got drunk"
        },
        "2sgf": {
          "fidel": "ሰክረሻል",
          "translit": "säkräšall",
          "en": "you (f.) have got drunk"
        },
        "3sgm": {
          "fidel": "ሰክሮል",
          "translit": "säkrwall",
          "en": "he has got drunk"
        },
        "3sgf": {
          "fidel": "ሰክራለች",
          "translit": "säkralläčč",
          "en": "she has got drunk"
        },
        "1pl": {
          "fidel": "ሰክረናል",
          "translit": "säkränall",
          "en": "we have got drunk"
        },
        "2pl": {
          "fidel": "ሰክራችኋል",
          "translit": "säkraččəhwall",
          "en": "you have got drunk"
        },
        "3pl": {
          "fidel": "ሰክረዋል",
          "translit": "säkräwall",
          "en": "they have got drunk"
        }
      },
      "jussive_imperative": {
        "1sg": {
          "fidel": "ልስከር",
          "translit": "ləskär",
          "en": "let me get drunk"
        },
        "2sgm": {
          "fidel": "ስከር",
          "translit": "səkär",
          "en": "[you (m.)] get drunk!"
        },
        "2sgf": {
          "fidel": "ስከሪ",
          "translit": "səkäri",
          "en": "[you (f.)] get drunk!"
        },
        "3sgm": {
          "fidel": "ይስከር",
          "translit": "yəskär",
          "en": "let him get drunk"
        },
        "3sgf": {
          "fidel": "ትስከር",
          "translit": "təskär",
          "en": "let her get drunk"
        },
        "1pl": {
          "fidel": "እንስከር",
          "translit": "ənnəskär",
          "en": "let us get drunk"
        },
        "2pl": {
          "fidel": "ስከሩ",
          "translit": "səkäru",
          "en": "(you) get drunk!"
        },
        "3pl": {
          "fidel": "ይስከሩ",
          "translit": "yəskäru",
          "en": "let them get drunk"
        }
      },
      "negative_perfect": {
        "1sg": {
          "fidel": "አልሰከርኩም",
          "translit": "alsäkkärkumm",
          "en": "I didn't get drunk"
        },
        "2sgm": {
          "fidel": "አልሰከርክም",
          "translit": "alsäkkärkəmm",
          "en": "you (m.) didn't get drunk"
        },
        "2sgf": {
          "fidel": "አልሰከርሽም",
          "translit": "alsäkkäršəmm",
          "en": "you (f.) didn't get drunk"
        },
        "3sgm": {
          "fidel": "አልሰከረም",
          "translit": "alsäkkärämm",
          "en": "he didn't get drunk"
        },
        "3sgf": {
          "fidel": "አልሰከረችም",
          "translit": "alsäkkäräččəmm",
          "en": "she didn't get drunk"
        },
        "1pl": {
          "fidel": "አልሰከርንም",
          "translit": "alsäkkärnəmm",
          "en": "we didn't get drunk"
        },
        "2pl": {
          "fidel": "አልሰከራችሁም",
          "translit": "alsäkkäraččəhumm",
          "en": "you didn't get drunk"
        },
        "3pl": {
          "fidel": "አልሰከሩም",
          "translit": "alsäkkärumm",
          "en": "they didn't get drunk"
        }
      },
      "negative_imperfective": {
        "1sg": {
          "fidel": "አልሰክርም",
          "translit": "alsäkrəmm",
          "en": "I don't get drunk"
        },
        "2sgm": {
          "fidel": "አትሰክርም",
          "translit": "atsäkrəmm",
          "en": "you (m.) don't get drunk"
        },
        "2sgf": {
          "fidel": "አትሰክሪም",
          "translit": "atsäkrimm",
          "en": "you (f.) don't get drunk"
        },
        "3sgm": {
          "fidel": "አይሰክርም",
          "translit": "aysäkrəmm",
          "en": "he doesn't get drunk"
        },
        "3sgf": {
          "fidel": "አትሰክርም",
          "translit": "atsäkrəmm",
          "en": "she doesn't get drunk"
        },
        "1pl": {
          "fidel": "አንሰክርም",
          "translit": "ansäkrəmm",
          "en": "we don't get drunk"
        },
        "2pl": {
          "fidel": "አትሰክሩም",
          "translit": "atsäkrumm",
          "en": "you don't get drunk"
        },
        "3pl": {
          "fidel": "አይሰክሩም",
          "translit": "aysäkrumm",
          "en": "they don't get drunk"
        }
      },
      "negative_jussive_imperative": {
        "1sg": {
          "fidel": "አልስከር",
          "translit": "aləskär",
          "en": "let me not get drunk"
        },
        "2sgm": {
          "fidel": "አትስከር",
          "translit": "attəskär",
          "en": "[you (m.)] don't get drunk"
        },
        "2sgf": {
          "fidel": "አትስከሪ",
          "translit": "attəskäri",
          "en": "[you (f.)] don't get drunk"
        },
        "3sgm": {
          "fidel": "አይስከር",
          "translit": "ayəskär",
          "en": "let him not get drunk"
        },
        "3sgf": {
          "fidel": "አትስከር",
          "translit": "attəskär",
          "en": "let her not get drunk"
        },
        "1pl": {
          "fidel": "አንስከር",
          "translit": "annəskär",
          "en": "let us not get drunk"
        },
        "2pl": {
          "fidel": "አትስከሩ",
          "translit": "attəskäru",
          "en": "(you) don't get drunk"
        },
        "3pl": {
          "fidel": "አይስከሩ",
          "translit": "ayəskäru",
          "en": "let them not get drunk"
        }
      },
      "infinitive": {
        "fidel": "መስከር",
        "transliteration": "mäskär",
        "en": "to get drunk"
      },
      "imperfective": {
        "1sg": {
          "fidel": "እሰክር",
          "translit": "əsäkr"
        },
        "2sgm": {
          "fidel": "ትሰክር",
          "translit": "təsäkr"
        },
        "2sgf": {
          "fidel": "ትሰክሪ",
          "translit": "təsäkri"
        },
        "3sgm": {
          "fidel": "ይሰክር",
          "translit": "yəsäkr"
        },
        "3sgf": {
          "fidel": "ትሰክር",
          "translit": "təsäkr"
        },
        "1pl": {
          "fidel": "እንሰክር",
          "translit": "ənsäkr"
        },
        "2pl": {
          "fidel": "ትሰክሩ",
          "translit": "təsäkru"
        },
        "3pl": {
          "fidel": "ይሰክሩ",
          "translit": "yəsäkru"
        }
      }
    },
    "ሰደበ": {
      "english": "insult, abuse, call someone names",
      "perfect": {
        "1sg": {
          "fidel": "ሰደብኩ",
          "translit": "säddäbku",
          "en": "I insulted"
        },
        "2sgm": {
          "fidel": "ሰደብክ",
          "translit": "säddäbk",
          "en": "you (m.) insulted"
        },
        "2sgf": {
          "fidel": "ሰደብሽ",
          "translit": "säddäbš",
          "en": "you (f.) insulted"
        },
        "3sgm": {
          "fidel": "ሰደበ",
          "translit": "säddäbä",
          "en": "he insulted"
        },
        "3sgf": {
          "fidel": "ሰደበች",
          "translit": "säddäbäčč",
          "en": "she insulted"
        },
        "1pl": {
          "fidel": "ሰደብን",
          "translit": "säddäbn",
          "en": "we insulted"
        },
        "2pl": {
          "fidel": "ሰደባችሁ",
          "translit": "säddäbaččəhu",
          "en": "you insulted"
        },
        "3pl": {
          "fidel": "ሰደቡ",
          "translit": "säddäbu",
          "en": "they insulted"
        }
      },
      "imperfective_compound": {
        "1sg": {
          "fidel": "እሰድባለሁ",
          "translit": "əsädballähu",
          "en": "I insult / I will insult"
        },
        "2sgm": {
          "fidel": "ትሰድባለህ",
          "translit": "təsädballäh",
          "en": "you (m.) insult / you (m.) will insult"
        },
        "2sgf": {
          "fidel": "ትሰድባያለሽ",
          "translit": "təsädbiyalläš",
          "en": "you (f.) insult / you (f.) will insult"
        },
        "3sgm": {
          "fidel": "ይሰድባል",
          "translit": "yəsädball",
          "en": "he insults / he will insult"
        },
        "3sgf": {
          "fidel": "ትሰድባለች",
          "translit": "təsädballäčč",
          "en": "she insults / she will insult"
        },
        "1pl": {
          "fidel": "እንሰድባለን",
          "translit": "ənsädballän",
          "en": "we insult / we will insult"
        },
        "2pl": {
          "fidel": "ትሰድባላችሁ",
          "translit": "təsädballaččəhu",
          "en": "you insult / you will insult"
        },
        "3pl": {
          "fidel": "ይሰድባሉ",
          "translit": "yəsädballu",
          "en": "they insult / they will insult"
        }
      },
      "gerund": {
        "1sg": {
          "fidel": "ሰድቤ",
          "translit": "sädəbbe",
          "en": "(I) having insulted"
        },
        "2sgm": {
          "fidel": "ሰድበህ",
          "translit": "sädbäh",
          "en": "(you (m.)) having insulted"
        },
        "2sgf": {
          "fidel": "ሰድበሽ",
          "translit": "sädbäš",
          "en": "(you (f.)) having insulted"
        },
        "3sgm": {
          "fidel": "ሰድቦ",
          "translit": "sädbo",
          "en": "(he) having insulted"
        },
        "3sgf": {
          "fidel": "ሰድባ",
          "translit": "sädba",
          "en": "(she) having insulted"
        },
        "1pl": {
          "fidel": "ሰድበን",
          "translit": "sädbän",
          "en": "(we) having insulted"
        },
        "2pl": {
          "fidel": "ሰድባችሁ",
          "translit": "sädbaččəhu",
          "en": "(you) having insulted"
        },
        "3pl": {
          "fidel": "ሰድበው",
          "translit": "sädbäw",
          "en": "(they) having insulted"
        }
      },
      "compound_gerund": {
        "1sg": {
          "fidel": "ሰድቤያለሁ",
          "translit": "sädəbbeyallähu",
          "en": "I have insulted"
        },
        "2sgm": {
          "fidel": "ሰድበሃል",
          "translit": "sädbähall",
          "en": "you (m.) have insulted"
        },
        "2sgf": {
          "fidel": "ሰድበሻል",
          "translit": "sädbäšall",
          "en": "you (f.) have insulted"
        },
        "3sgm": {
          "fidel": "ሰድቦል",
          "translit": "sädbwall",
          "en": "he has insulted"
        },
        "3sgf": {
          "fidel": "ሰድባለች",
          "translit": "sädballäčč",
          "en": "she has insulted"
        },
        "1pl": {
          "fidel": "ሰድበናል",
          "translit": "sädbänall",
          "en": "we have insulted"
        },
        "2pl": {
          "fidel": "ሰድባችኋል",
          "translit": "sädbaččəhwall",
          "en": "you have insulted"
        },
        "3pl": {
          "fidel": "ሰድበዋል",
          "translit": "sädbäwall",
          "en": "they have insulted"
        }
      },
      "jussive_imperative": {
        "1sg": {
          "fidel": "ልስደብ",
          "translit": "ləsdäb",
          "en": "let me insult"
        },
        "2sgm": {
          "fidel": "ስደብ",
          "translit": "sədäb",
          "en": "[you (m.)] insult!"
        },
        "2sgf": {
          "fidel": "ስደቢ",
          "translit": "sədäbi",
          "en": "[you (f.)] insult!"
        },
        "3sgm": {
          "fidel": "ይስደብ",
          "translit": "yəsdäb",
          "en": "let him insult"
        },
        "3sgf": {
          "fidel": "ትስደብ",
          "translit": "təsdäb",
          "en": "let her insult"
        },
        "1pl": {
          "fidel": "እንስደብ",
          "translit": "ənnəsdäb",
          "en": "let us insult"
        },
        "2pl": {
          "fidel": "ስደቡ",
          "translit": "sədäbu",
          "en": "(you) insult!"
        },
        "3pl": {
          "fidel": "ይስደቡ",
          "translit": "yəsdäbu",
          "en": "let them insult"
        }
      },
      "negative_perfect": {
        "1sg": {
          "fidel": "አልሰደብኩም",
          "translit": "alsäddäbkumm",
          "en": "I didn't insult"
        },
        "2sgm": {
          "fidel": "አልሰደብክም",
          "translit": "alsäddäbkəmm",
          "en": "you (m.) didn't insult"
        },
        "2sgf": {
          "fidel": "አልሰደብሽም",
          "translit": "alsäddäbšəmm",
          "en": "you (f.) didn't insult"
        },
        "3sgm": {
          "fidel": "አልሰደበም",
          "translit": "alsäddäbämm",
          "en": "he didn't insult"
        },
        "3sgf": {
          "fidel": "አልሰደበችም",
          "translit": "alsäddäbäččəmm",
          "en": "she didn't insult"
        },
        "1pl": {
          "fidel": "አልሰደብንም",
          "translit": "alsäddäbnəmm",
          "en": "we didn't insult"
        },
        "2pl": {
          "fidel": "አልሰደባችሁም",
          "translit": "alsäddäbaččəhumm",
          "en": "you didn't insult"
        },
        "3pl": {
          "fidel": "አልሰደቡም",
          "translit": "alsäddäbumm",
          "en": "they didn't insult"
        }
      },
      "negative_imperfective": {
        "1sg": {
          "fidel": "አልሰድብም",
          "translit": "alsädbəmm",
          "en": "I don't insult"
        },
        "2sgm": {
          "fidel": "አትሰድብም",
          "translit": "atsädbəmm",
          "en": "you (m.) don't insult"
        },
        "2sgf": {
          "fidel": "አትሰድቢም",
          "translit": "atsädbimm",
          "en": "you (f.) don't insult"
        },
        "3sgm": {
          "fidel": "አይሰድብም",
          "translit": "aysädbəmm",
          "en": "he doesn't insult"
        },
        "3sgf": {
          "fidel": "አትሰድብም",
          "translit": "atsädbəmm",
          "en": "she doesn't insult"
        },
        "1pl": {
          "fidel": "አንሰድብም",
          "translit": "ansädbəmm",
          "en": "we don't insult"
        },
        "2pl": {
          "fidel": "አትሰድቡም",
          "translit": "atsädbumm",
          "en": "you don't insult"
        },
        "3pl": {
          "fidel": "አይሰድቡም",
          "translit": "aysädbumm",
          "en": "they don't insult"
        }
      },
      "negative_jussive_imperative": {
        "1sg": {
          "fidel": "አልስደብ",
          "translit": "aləsdäb",
          "en": "let me not insult"
        },
        "2sgm": {
          "fidel": "አትስደብ",
          "translit": "attəsdäb",
          "en": "[you (m.)] don't insult"
        },
        "2sgf": {
          "fidel": "አትስደቢ",
          "translit": "attəsdäbi",
          "en": "[you (f.)] don't insult"
        },
        "3sgm": {
          "fidel": "አይስደብ",
          "translit": "ayəsdäb",
          "en": "let him not insult"
        },
        "3sgf": {
          "fidel": "አትስደብ",
          "translit": "attəsdäb",
          "en": "let her not insult"
        },
        "1pl": {
          "fidel": "አንስደብ",
          "translit": "annəsdäb",
          "en": "let us not insult"
        },
        "2pl": {
          "fidel": "አትስደቡ",
          "translit": "attəsdäbu",
          "en": "(you) don't insult"
        },
        "3pl": {
          "fidel": "አይስደቡ",
          "translit": "ayəsdäbu",
          "en": "let them not insult"
        }
      },
      "infinitive": {
        "fidel": "መስደብ",
        "transliteration": "mäsdäb",
        "en": "to insult"
      },
      "imperfective": {
        "1sg": {
          "fidel": "እሰድብ",
          "translit": "əsädb"
        },
        "2sgm": {
          "fidel": "ትሰድብ",
          "translit": "təsädb"
        },
        "2sgf": {
          "fidel": "ትሰድቢ",
          "translit": "təsädbi"
        },
        "3sgm": {
          "fidel": "ይሰድብ",
          "translit": "yəsädb"
        },
        "3sgf": {
          "fidel": "ትሰድብ",
          "translit": "təsädb"
        },
        "1pl": {
          "fidel": "እንሰድብ",
          "translit": "ənsädb"
        },
        "2pl": {
          "fidel": "ትሰድቡ",
          "translit": "təsädbu"
        },
        "3pl": {
          "fidel": "ይሰድቡ",
          "translit": "yəsädbu"
        }
      }
    },
    "ቀለመ": {
      "english": "dye, stain",
      "perfect": {
        "1sg": {
          "fidel": "ቀለምኩ",
          "translit": "qällämku",
          "en": "I dyed"
        },
        "2sgm": {
          "fidel": "ቀለምክ",
          "translit": "qällämk",
          "en": "you (m.) dyed"
        },
        "2sgf": {
          "fidel": "ቀለምሽ",
          "translit": "qällämš",
          "en": "you (f.) dyed"
        },
        "3sgm": {
          "fidel": "ቀለመ",
          "translit": "qällämä",
          "en": "he dyed"
        },
        "3sgf": {
          "fidel": "ቀለመች",
          "translit": "qällämäčč",
          "en": "she dyed"
        },
        "1pl": {
          "fidel": "ቀለምን",
          "translit": "qällämn",
          "en": "we dyed"
        },
        "2pl": {
          "fidel": "ቀለማችሁ",
          "translit": "qällämaččəhu",
          "en": "you dyed"
        },
        "3pl": {
          "fidel": "ቀለሙ",
          "translit": "qällämu",
          "en": "they dyed"
        }
      },
      "imperfective_compound": {
        "1sg": {
          "fidel": "እቀልማለሁ",
          "translit": "əqälmallähu",
          "en": "I dye / I will dye"
        },
        "2sgm": {
          "fidel": "ትቀልማለህ",
          "translit": "təqälmalläh",
          "en": "you (m.) dye / you (m.) will dye"
        },
        "2sgf": {
          "fidel": "ትቀልማያለሽ",
          "translit": "təqälmiyalläš",
          "en": "you (f.) dye / you (f.) will dye"
        },
        "3sgm": {
          "fidel": "ይቀልማል",
          "translit": "yəqälmall",
          "en": "he dyes / he will dye"
        },
        "3sgf": {
          "fidel": "ትቀልማለች",
          "translit": "təqälmalläčč",
          "en": "she dyes / she will dye"
        },
        "1pl": {
          "fidel": "እንቀልማለን",
          "translit": "ənqälmallän",
          "en": "we dye / we will dye"
        },
        "2pl": {
          "fidel": "ትቀልማላችሁ",
          "translit": "təqälmallaččəhu",
          "en": "you dye / you will dye"
        },
        "3pl": {
          "fidel": "ይቀልማሉ",
          "translit": "yəqälmallu",
          "en": "they dye / they will dye"
        }
      },
      "gerund": {
        "1sg": {
          "fidel": "ቀልሜ",
          "translit": "qäləmme",
          "en": "(I) having dyed"
        },
        "2sgm": {
          "fidel": "ቀልመህ",
          "translit": "qälmäh",
          "en": "(you (m.)) having dyed"
        },
        "2sgf": {
          "fidel": "ቀልመሽ",
          "translit": "qälmäš",
          "en": "(you (f.)) having dyed"
        },
        "3sgm": {
          "fidel": "ቀልሞ",
          "translit": "qälmo",
          "en": "(he) having dyed"
        },
        "3sgf": {
          "fidel": "ቀልማ",
          "translit": "qälma",
          "en": "(she) having dyed"
        },
        "1pl": {
          "fidel": "ቀልመን",
          "translit": "qälmän",
          "en": "(we) having dyed"
        },
        "2pl": {
          "fidel": "ቀልማችሁ",
          "translit": "qälmaččəhu",
          "en": "(you) having dyed"
        },
        "3pl": {
          "fidel": "ቀልመው",
          "translit": "qälmäw",
          "en": "(they) having dyed"
        }
      },
      "compound_gerund": {
        "1sg": {
          "fidel": "ቀልሜያለሁ",
          "translit": "qäləmmeyallähu",
          "en": "I have dyed"
        },
        "2sgm": {
          "fidel": "ቀልመሃል",
          "translit": "qälmähall",
          "en": "you (m.) have dyed"
        },
        "2sgf": {
          "fidel": "ቀልመሻል",
          "translit": "qälmäšall",
          "en": "you (f.) have dyed"
        },
        "3sgm": {
          "fidel": "ቀልሞል",
          "translit": "qälmwall",
          "en": "he has dyed"
        },
        "3sgf": {
          "fidel": "ቀልማለች",
          "translit": "qälmalläčč",
          "en": "she has dyed"
        },
        "1pl": {
          "fidel": "ቀልመናል",
          "translit": "qälmänall",
          "en": "we have dyed"
        },
        "2pl": {
          "fidel": "ቀልማችኋል",
          "translit": "qälmaččəhwall",
          "en": "you have dyed"
        },
        "3pl": {
          "fidel": "ቀልመዋል",
          "translit": "qälmäwall",
          "en": "they have dyed"
        }
      },
      "jussive_imperative": {
        "1sg": {
          "fidel": "ልቅለም",
          "translit": "ləqläm",
          "en": "let me dye"
        },
        "2sgm": {
          "fidel": "ቅለም",
          "translit": "qəläm",
          "en": "[you (m.)] dye!"
        },
        "2sgf": {
          "fidel": "ቅለሚ",
          "translit": "qəlämi",
          "en": "[you (f.)] dye!"
        },
        "3sgm": {
          "fidel": "ይቅለም",
          "translit": "yəqläm",
          "en": "let him dye"
        },
        "3sgf": {
          "fidel": "ትቅለም",
          "translit": "təqläm",
          "en": "let her dye"
        },
        "1pl": {
          "fidel": "እንቅለም",
          "translit": "ənnəqläm",
          "en": "let us dye"
        },
        "2pl": {
          "fidel": "ቅለሙ",
          "translit": "qəlämu",
          "en": "(you) dye!"
        },
        "3pl": {
          "fidel": "ይቅለሙ",
          "translit": "yəqlämu",
          "en": "let them dye"
        }
      },
      "negative_perfect": {
        "1sg": {
          "fidel": "አልቀለምኩም",
          "translit": "alqällämkumm",
          "en": "I didn't dye"
        },
        "2sgm": {
          "fidel": "አልቀለምክም",
          "translit": "alqällämkəmm",
          "en": "you (m.) didn't dye"
        },
        "2sgf": {
          "fidel": "አልቀለምሽም",
          "translit": "alqällämšəmm",
          "en": "you (f.) didn't dye"
        },
        "3sgm": {
          "fidel": "አልቀለመም",
          "translit": "alqällämämm",
          "en": "he didn't dye"
        },
        "3sgf": {
          "fidel": "አልቀለመችም",
          "translit": "alqällämäččəmm",
          "en": "she didn't dye"
        },
        "1pl": {
          "fidel": "አልቀለምንም",
          "translit": "alqällämnəmm",
          "en": "we didn't dye"
        },
        "2pl": {
          "fidel": "አልቀለማችሁም",
          "translit": "alqällämaččəhumm",
          "en": "you didn't dye"
        },
        "3pl": {
          "fidel": "አልቀለሙም",
          "translit": "alqällämumm",
          "en": "they didn't dye"
        }
      },
      "negative_imperfective": {
        "1sg": {
          "fidel": "አልቀልምም",
          "translit": "alqälməmm",
          "en": "I don't dye"
        },
        "2sgm": {
          "fidel": "አትቀልምም",
          "translit": "atqälməmm",
          "en": "you (m.) don't dye"
        },
        "2sgf": {
          "fidel": "አትቀልሚም",
          "translit": "atqälmimm",
          "en": "you (f.) don't dye"
        },
        "3sgm": {
          "fidel": "አይቀልምም",
          "translit": "ayqälməmm",
          "en": "he doesn't dye"
        },
        "3sgf": {
          "fidel": "አትቀልምም",
          "translit": "atqälməmm",
          "en": "she doesn't dye"
        },
        "1pl": {
          "fidel": "አንቀልምም",
          "translit": "anqälməmm",
          "en": "we don't dye"
        },
        "2pl": {
          "fidel": "አትቀልሙም",
          "translit": "atqälmumm",
          "en": "you don't dye"
        },
        "3pl": {
          "fidel": "አይቀልሙም",
          "translit": "ayqälmumm",
          "en": "they don't dye"
        }
      },
      "negative_jussive_imperative": {
        "1sg": {
          "fidel": "አልቅለም",
          "translit": "aləqläm",
          "en": "let me not dye"
        },
        "2sgm": {
          "fidel": "አትቅለም",
          "translit": "attəqläm",
          "en": "[you (m.)] don't dye"
        },
        "2sgf": {
          "fidel": "አትቅለሚ",
          "translit": "attəqlämi",
          "en": "[you (f.)] don't dye"
        },
        "3sgm": {
          "fidel": "አይቅለም",
          "translit": "ayəqläm",
          "en": "let him not dye"
        },
        "3sgf": {
          "fidel": "አትቅለም",
          "translit": "attəqläm",
          "en": "let her not dye"
        },
        "1pl": {
          "fidel": "አንቅለም",
          "translit": "annəqläm",
          "en": "let us not dye"
        },
        "2pl": {
          "fidel": "አትቅለሙ",
          "translit": "attəqlämu",
          "en": "(you) don't dye"
        },
        "3pl": {
          "fidel": "አይቅለሙ",
          "translit": "ayəqlämu",
          "en": "let them not dye"
        }
      },
      "infinitive": {
        "fidel": "መቅለም",
        "transliteration": "mäqläm",
        "en": "to dye"
      },
      "imperfective": {
        "1sg": {
          "fidel": "እቀልም",
          "translit": "əqälm"
        },
        "2sgm": {
          "fidel": "ትቀልም",
          "translit": "təqälm"
        },
        "2sgf": {
          "fidel": "ትቀልሚ",
          "translit": "təqälmi"
        },
        "3sgm": {
          "fidel": "ይቀልም",
          "translit": "yəqälm"
        },
        "3sgf": {
          "fidel": "ትቀልም",
          "translit": "təqälm"
        },
        "1pl": {
          "fidel": "እንቀልም",
          "translit": "ənqälm"
        },
        "2pl": {
          "fidel": "ትቀልሙ",
          "translit": "təqälmu"
        },
        "3pl": {
          "fidel": "ይቀልሙ",
          "translit": "yəqälmu"
        }
      }
    },
    "ቀለጠ": {
      "english": "melt",
      "perfect": {
        "1sg": {
          "fidel": "ቀለጥኩ",
          "translit": "qälläṭku",
          "en": "I melted"
        },
        "2sgm": {
          "fidel": "ቀለጥክ",
          "translit": "qälläṭk",
          "en": "you (m.) melted"
        },
        "2sgf": {
          "fidel": "ቀለጥሽ",
          "translit": "qälläṭš",
          "en": "you (f.) melted"
        },
        "3sgm": {
          "fidel": "ቀለጠ",
          "translit": "qälläṭä",
          "en": "he melted"
        },
        "3sgf": {
          "fidel": "ቀለጠች",
          "translit": "qälläṭäčč",
          "en": "she melted"
        },
        "1pl": {
          "fidel": "ቀለጥን",
          "translit": "qälläṭn",
          "en": "we melted"
        },
        "2pl": {
          "fidel": "ቀለጣችሁ",
          "translit": "qälläṭaččəhu",
          "en": "you melted"
        },
        "3pl": {
          "fidel": "ቀለጡ",
          "translit": "qälläṭu",
          "en": "they melted"
        }
      },
      "imperfective_compound": {
        "1sg": {
          "fidel": "እቀልጣለሁ",
          "translit": "əqälṭallähu",
          "en": "I melt / I will melt"
        },
        "2sgm": {
          "fidel": "ትቀልጣለህ",
          "translit": "təqälṭalläh",
          "en": "you (m.) melt / you (m.) will melt"
        },
        "2sgf": {
          "fidel": "ትቀልጫያለሽ",
          "translit": "təqälč̣iyalläš",
          "en": "you (f.) melt / you (f.) will melt"
        },
        "3sgm": {
          "fidel": "ይቀልጣል",
          "translit": "yəqälṭall",
          "en": "he melts / he will melt"
        },
        "3sgf": {
          "fidel": "ትቀልጣለች",
          "translit": "təqälṭalläčč",
          "en": "she melts / she will melt"
        },
        "1pl": {
          "fidel": "እንቀልጣለን",
          "translit": "ənqälṭallän",
          "en": "we melt / we will melt"
        },
        "2pl": {
          "fidel": "ትቀልጣላችሁ",
          "translit": "təqälṭallaččəhu",
          "en": "you melt / you will melt"
        },
        "3pl": {
          "fidel": "ይቀልጣሉ",
          "translit": "yəqälṭallu",
          "en": "they melt / they will melt"
        }
      },
      "gerund": {
        "1sg": {
          "fidel": "ቀልጬ",
          "translit": "qäləč̣č̣e",
          "en": "(I) having melted"
        },
        "2sgm": {
          "fidel": "ቀልጠህ",
          "translit": "qälṭäh",
          "en": "(you (m.)) having melted"
        },
        "2sgf": {
          "fidel": "ቀልጠሽ",
          "translit": "qälṭäš",
          "en": "(you (f.)) having melted"
        },
        "3sgm": {
          "fidel": "ቀልጦ",
          "translit": "qälṭo",
          "en": "(he) having melted"
        },
        "3sgf": {
          "fidel": "ቀልጣ",
          "translit": "qälṭa",
          "en": "(she) having melted"
        },
        "1pl": {
          "fidel": "ቀልጠን",
          "translit": "qälṭän",
          "en": "(we) having melted"
        },
        "2pl": {
          "fidel": "ቀልጣችሁ",
          "translit": "qälṭaččəhu",
          "en": "(you) having melted"
        },
        "3pl": {
          "fidel": "ቀልጠው",
          "translit": "qälṭäw",
          "en": "(they) having melted"
        }
      },
      "compound_gerund": {
        "1sg": {
          "fidel": "ቀልጬያለሁ",
          "translit": "qäləč̣č̣eyallähu",
          "en": "I have melted"
        },
        "2sgm": {
          "fidel": "ቀልጠሃል",
          "translit": "qälṭähall",
          "en": "you (m.) have melted"
        },
        "2sgf": {
          "fidel": "ቀልጠሻል",
          "translit": "qälṭäšall",
          "en": "you (f.) have melted"
        },
        "3sgm": {
          "fidel": "ቀልጦል",
          "translit": "qälṭwall",
          "en": "he has melted"
        },
        "3sgf": {
          "fidel": "ቀልጣለች",
          "translit": "qälṭalläčč",
          "en": "she has melted"
        },
        "1pl": {
          "fidel": "ቀልጠናል",
          "translit": "qälṭänall",
          "en": "we have melted"
        },
        "2pl": {
          "fidel": "ቀልጣችኋል",
          "translit": "qälṭaččəhwall",
          "en": "you have melted"
        },
        "3pl": {
          "fidel": "ቀልጠዋል",
          "translit": "qälṭäwall",
          "en": "they have melted"
        }
      },
      "jussive_imperative": {
        "1sg": {
          "fidel": "ልቅለጥ",
          "translit": "ləqläṭ",
          "en": "let me melt"
        },
        "2sgm": {
          "fidel": "ቅለጥ",
          "translit": "qəläṭ",
          "en": "[you (m.)] melt!"
        },
        "2sgf": {
          "fidel": "ቅለጭ",
          "translit": "qəläč̣",
          "en": "[you (f.)] melt!"
        },
        "3sgm": {
          "fidel": "ይቅለጥ",
          "translit": "yəqläṭ",
          "en": "let him melt"
        },
        "3sgf": {
          "fidel": "ትቅለጥ",
          "translit": "təqläṭ",
          "en": "let her melt"
        },
        "1pl": {
          "fidel": "እንቅለጥ",
          "translit": "ənnəqläṭ",
          "en": "let us melt"
        },
        "2pl": {
          "fidel": "ቅለጡ",
          "translit": "qəläṭu",
          "en": "(you) melt!"
        },
        "3pl": {
          "fidel": "ይቅለጡ",
          "translit": "yəqläṭu",
          "en": "let them melt"
        }
      },
      "negative_perfect": {
        "1sg": {
          "fidel": "አልቀለጥኩም",
          "translit": "alqälläṭkumm",
          "en": "I didn't melt"
        },
        "2sgm": {
          "fidel": "አልቀለጥክም",
          "translit": "alqälläṭkəmm",
          "en": "you (m.) didn't melt"
        },
        "2sgf": {
          "fidel": "አልቀለጥሽም",
          "translit": "alqälläṭšəmm",
          "en": "you (f.) didn't melt"
        },
        "3sgm": {
          "fidel": "አልቀለጠም",
          "translit": "alqälläṭämm",
          "en": "he didn't melt"
        },
        "3sgf": {
          "fidel": "አልቀለጠችም",
          "translit": "alqälläṭäččəmm",
          "en": "she didn't melt"
        },
        "1pl": {
          "fidel": "አልቀለጥንም",
          "translit": "alqälläṭnəmm",
          "en": "we didn't melt"
        },
        "2pl": {
          "fidel": "አልቀለጣችሁም",
          "translit": "alqälläṭaččəhumm",
          "en": "you didn't melt"
        },
        "3pl": {
          "fidel": "አልቀለጡም",
          "translit": "alqälläṭumm",
          "en": "they didn't melt"
        }
      },
      "negative_imperfective": {
        "1sg": {
          "fidel": "አልቀልጥም",
          "translit": "alqälṭəmm",
          "en": "I don't melt"
        },
        "2sgm": {
          "fidel": "አትቀልጥም",
          "translit": "atqälṭəmm",
          "en": "you (m.) don't melt"
        },
        "2sgf": {
          "fidel": "አትቀልጪም",
          "translit": "atqälč̣imm",
          "en": "you (f.) don't melt"
        },
        "3sgm": {
          "fidel": "አይቀልጥም",
          "translit": "ayqälṭəmm",
          "en": "he doesn't melt"
        },
        "3sgf": {
          "fidel": "አትቀልጥም",
          "translit": "atqälṭəmm",
          "en": "she doesn't melt"
        },
        "1pl": {
          "fidel": "አንቀልጥም",
          "translit": "anqälṭəmm",
          "en": "we don't melt"
        },
        "2pl": {
          "fidel": "አትቀልጡም",
          "translit": "atqälṭumm",
          "en": "you don't melt"
        },
        "3pl": {
          "fidel": "አይቀልጡም",
          "translit": "ayqälṭumm",
          "en": "they don't melt"
        }
      },
      "negative_jussive_imperative": {
        "1sg": {
          "fidel": "አልቅለጥ",
          "translit": "aləqläṭ",
          "en": "let me not melt"
        },
        "2sgm": {
          "fidel": "አትቅለጥ",
          "translit": "attəqläṭ",
          "en": "[you (m.)] don't melt"
        },
        "2sgf": {
          "fidel": "አትቅለጭ",
          "translit": "attəqläč̣",
          "en": "[you (f.)] don't melt"
        },
        "3sgm": {
          "fidel": "አይቅለጥ",
          "translit": "ayəqläṭ",
          "en": "let him not melt"
        },
        "3sgf": {
          "fidel": "አትቅለጥ",
          "translit": "attəqläṭ",
          "en": "let her not melt"
        },
        "1pl": {
          "fidel": "አንቅለጥ",
          "translit": "annəqläṭ",
          "en": "let us not melt"
        },
        "2pl": {
          "fidel": "አትቅለጡ",
          "translit": "attəqläṭu",
          "en": "(you) don't melt"
        },
        "3pl": {
          "fidel": "አይቅለጡ",
          "translit": "ayəqläṭu",
          "en": "let them not melt"
        }
      },
      "infinitive": {
        "fidel": "መቅለጥ",
        "transliteration": "mäqläṭ",
        "en": "to melt"
      },
      "imperfective": {
        "1sg": {
          "fidel": "እቀልጥ",
          "translit": "əqälṭ"
        },
        "2sgm": {
          "fidel": "ትቀልጥ",
          "translit": "təqälṭ"
        },
        "2sgf": {
          "fidel": "ትቀልጪ",
          "translit": "təqälč̣i"
        },
        "3sgm": {
          "fidel": "ይቀልጥ",
          "translit": "yəqälṭ"
        },
        "3sgf": {
          "fidel": "ትቀልጥ",
          "translit": "təqälṭ"
        },
        "1pl": {
          "fidel": "እንቀልጥ",
          "translit": "ənqälṭ"
        },
        "2pl": {
          "fidel": "ትቀልጡ",
          "translit": "təqälṭu"
        },
        "3pl": {
          "fidel": "ይቀልጡ",
          "translit": "yəqälṭu"
        }
      }
    },
    "ቀመሰ": {
      "english": "taste, eat a little",
      "perfect": {
        "1sg": {
          "fidel": "ቀመስኩ",
          "translit": "qämmäsku",
          "en": "I tasted"
        },
        "2sgm": {
          "fidel": "ቀመስክ",
          "translit": "qämmäsk",
          "en": "you (m.) tasted"
        },
        "2sgf": {
          "fidel": "ቀመስሽ",
          "translit": "qämmäsš",
          "en": "you (f.) tasted"
        },
        "3sgm": {
          "fidel": "ቀመሰ",
          "translit": "qämmäsä",
          "en": "he tasted"
        },
        "3sgf": {
          "fidel": "ቀመሰች",
          "translit": "qämmäsäčč",
          "en": "she tasted"
        },
        "1pl": {
          "fidel": "ቀመስን",
          "translit": "qämmäsn",
          "en": "we tasted"
        },
        "2pl": {
          "fidel": "ቀመሳችሁ",
          "translit": "qämmäsaččəhu",
          "en": "you tasted"
        },
        "3pl": {
          "fidel": "ቀመሱ",
          "translit": "qämmäsu",
          "en": "they tasted"
        }
      },
      "imperfective_compound": {
        "1sg": {
          "fidel": "እቀምሳለሁ",
          "translit": "əqämsallähu",
          "en": "I taste / I will taste"
        },
        "2sgm": {
          "fidel": "ትቀምሳለህ",
          "translit": "təqämsalläh",
          "en": "you (m.) taste / you (m.) will taste"
        },
        "2sgf": {
          "fidel": "ትቀምሻያለሽ",
          "translit": "təqämšiyalläš",
          "en": "you (f.) taste / you (f.) will taste"
        },
        "3sgm": {
          "fidel": "ይቀምሳል",
          "translit": "yəqämsall",
          "en": "he tastes / he will taste"
        },
        "3sgf": {
          "fidel": "ትቀምሳለች",
          "translit": "təqämsalläčč",
          "en": "she tastes / she will taste"
        },
        "1pl": {
          "fidel": "እንቀምሳለን",
          "translit": "ənqämsallän",
          "en": "we taste / we will taste"
        },
        "2pl": {
          "fidel": "ትቀምሳላችሁ",
          "translit": "təqämsallaččəhu",
          "en": "you taste / you will taste"
        },
        "3pl": {
          "fidel": "ይቀምሳሉ",
          "translit": "yəqämsallu",
          "en": "they taste / they will taste"
        }
      },
      "gerund": {
        "1sg": {
          "fidel": "ቀምሼ",
          "translit": "qäməšše",
          "en": "(I) having tasted"
        },
        "2sgm": {
          "fidel": "ቀምሰህ",
          "translit": "qämsäh",
          "en": "(you (m.)) having tasted"
        },
        "2sgf": {
          "fidel": "ቀምሰሽ",
          "translit": "qämsäš",
          "en": "(you (f.)) having tasted"
        },
        "3sgm": {
          "fidel": "ቀምሶ",
          "translit": "qämso",
          "en": "(he) having tasted"
        },
        "3sgf": {
          "fidel": "ቀምሳ",
          "translit": "qämsa",
          "en": "(she) having tasted"
        },
        "1pl": {
          "fidel": "ቀምሰን",
          "translit": "qämsän",
          "en": "(we) having tasted"
        },
        "2pl": {
          "fidel": "ቀምሳችሁ",
          "translit": "qämsaččəhu",
          "en": "(you) having tasted"
        },
        "3pl": {
          "fidel": "ቀምሰው",
          "translit": "qämsäw",
          "en": "(they) having tasted"
        }
      },
      "compound_gerund": {
        "1sg": {
          "fidel": "ቀምሼያለሁ",
          "translit": "qäməššeyallähu",
          "en": "I have tasted"
        },
        "2sgm": {
          "fidel": "ቀምሰሃል",
          "translit": "qämsähall",
          "en": "you (m.) have tasted"
        },
        "2sgf": {
          "fidel": "ቀምሰሻል",
          "translit": "qämsäšall",
          "en": "you (f.) have tasted"
        },
        "3sgm": {
          "fidel": "ቀምሶል",
          "translit": "qämswall",
          "en": "he has tasted"
        },
        "3sgf": {
          "fidel": "ቀምሳለች",
          "translit": "qämsalläčč",
          "en": "she has tasted"
        },
        "1pl": {
          "fidel": "ቀምሰናል",
          "translit": "qämsänall",
          "en": "we have tasted"
        },
        "2pl": {
          "fidel": "ቀምሳችኋል",
          "translit": "qämsaččəhwall",
          "en": "you have tasted"
        },
        "3pl": {
          "fidel": "ቀምሰዋል",
          "translit": "qämsäwall",
          "en": "they have tasted"
        }
      },
      "jussive_imperative": {
        "1sg": {
          "fidel": "ልቅመስ",
          "translit": "ləqmäs",
          "en": "let me taste"
        },
        "2sgm": {
          "fidel": "ቅመስ",
          "translit": "qəmäs",
          "en": "[you (m.)] taste!"
        },
        "2sgf": {
          "fidel": "ቅመሽ",
          "translit": "qəmäš",
          "en": "[you (f.)] taste!"
        },
        "3sgm": {
          "fidel": "ይቅመስ",
          "translit": "yəqmäs",
          "en": "let him taste"
        },
        "3sgf": {
          "fidel": "ትቅመስ",
          "translit": "təqmäs",
          "en": "let her taste"
        },
        "1pl": {
          "fidel": "እንቅመስ",
          "translit": "ənnəqmäs",
          "en": "let us taste"
        },
        "2pl": {
          "fidel": "ቅመሱ",
          "translit": "qəmäsu",
          "en": "(you) taste!"
        },
        "3pl": {
          "fidel": "ይቅመሱ",
          "translit": "yəqmäsu",
          "en": "let them taste"
        }
      },
      "negative_perfect": {
        "1sg": {
          "fidel": "አልቀመስኩም",
          "translit": "alqämmäskumm",
          "en": "I didn't taste"
        },
        "2sgm": {
          "fidel": "አልቀመስክም",
          "translit": "alqämmäskəmm",
          "en": "you (m.) didn't taste"
        },
        "2sgf": {
          "fidel": "አልቀመስሽም",
          "translit": "alqämmäsšəmm",
          "en": "you (f.) didn't taste"
        },
        "3sgm": {
          "fidel": "አልቀመሰም",
          "translit": "alqämmäsämm",
          "en": "he didn't taste"
        },
        "3sgf": {
          "fidel": "አልቀመሰችም",
          "translit": "alqämmäsäččəmm",
          "en": "she didn't taste"
        },
        "1pl": {
          "fidel": "አልቀመስንም",
          "translit": "alqämmäsnəmm",
          "en": "we didn't taste"
        },
        "2pl": {
          "fidel": "አልቀመሳችሁም",
          "translit": "alqämmäsaččəhumm",
          "en": "you didn't taste"
        },
        "3pl": {
          "fidel": "አልቀመሱም",
          "translit": "alqämmäsumm",
          "en": "they didn't taste"
        }
      },
      "negative_imperfective": {
        "1sg": {
          "fidel": "አልቀምስም",
          "translit": "alqämsəmm",
          "en": "I don't taste"
        },
        "2sgm": {
          "fidel": "አትቀምስም",
          "translit": "atqämsəmm",
          "en": "you (m.) don't taste"
        },
        "2sgf": {
          "fidel": "አትቀምሺም",
          "translit": "atqämšimm",
          "en": "you (f.) don't taste"
        },
        "3sgm": {
          "fidel": "አይቀምስም",
          "translit": "ayqämsəmm",
          "en": "he doesn't taste"
        },
        "3sgf": {
          "fidel": "አትቀምስም",
          "translit": "atqämsəmm",
          "en": "she doesn't taste"
        },
        "1pl": {
          "fidel": "አንቀምስም",
          "translit": "anqämsəmm",
          "en": "we don't taste"
        },
        "2pl": {
          "fidel": "አትቀምሱም",
          "translit": "atqämsumm",
          "en": "you don't taste"
        },
        "3pl": {
          "fidel": "አይቀምሱም",
          "translit": "ayqämsumm",
          "en": "they don't taste"
        }
      },
      "negative_jussive_imperative": {
        "1sg": {
          "fidel": "አልቅመስ",
          "translit": "aləqmäs",
          "en": "let me not taste"
        },
        "2sgm": {
          "fidel": "አትቅመስ",
          "translit": "attəqmäs",
          "en": "[you (m.)] don't taste"
        },
        "2sgf": {
          "fidel": "አትቅመሽ",
          "translit": "attəqmäš",
          "en": "[you (f.)] don't taste"
        },
        "3sgm": {
          "fidel": "አይቅመስ",
          "translit": "ayəqmäs",
          "en": "let him not taste"
        },
        "3sgf": {
          "fidel": "አትቅመስ",
          "translit": "attəqmäs",
          "en": "let her not taste"
        },
        "1pl": {
          "fidel": "አንቅመስ",
          "translit": "annəqmäs",
          "en": "let us not taste"
        },
        "2pl": {
          "fidel": "አትቅመሱ",
          "translit": "attəqmäsu",
          "en": "(you) don't taste"
        },
        "3pl": {
          "fidel": "አይቅመሱ",
          "translit": "ayəqmäsu",
          "en": "let them not taste"
        }
      },
      "infinitive": {
        "fidel": "መቅመስ",
        "transliteration": "mäqmäs",
        "en": "to taste"
      },
      "imperfective": {
        "1sg": {
          "fidel": "እቀምስ",
          "translit": "əqäms"
        },
        "2sgm": {
          "fidel": "ትቀምስ",
          "translit": "təqäms"
        },
        "2sgf": {
          "fidel": "ትቀምሺ",
          "translit": "təqämši"
        },
        "3sgm": {
          "fidel": "ይቀምስ",
          "translit": "yəqäms"
        },
        "3sgf": {
          "fidel": "ትቀምስ",
          "translit": "təqäms"
        },
        "1pl": {
          "fidel": "እንቀምስ",
          "translit": "ənqäms"
        },
        "2pl": {
          "fidel": "ትቀምሱ",
          "translit": "təqämsu"
        },
        "3pl": {
          "fidel": "ይቀምሱ",
          "translit": "yəqämsu"
        }
      }
    },
    "ቀረበ": {
      "english": "approach",
      "perfect": {
        "1sg": {
          "fidel": "ቀረብኩ",
          "translit": "qärräbku",
          "en": "I approached"
        },
        "2sgm": {
          "fidel": "ቀረብክ",
          "translit": "qärräbk",
          "en": "you (m.) approached"
        },
        "2sgf": {
          "fidel": "ቀረብሽ",
          "translit": "qärräbš",
          "en": "you (f.) approached"
        },
        "3sgm": {
          "fidel": "ቀረበ",
          "translit": "qärräbä",
          "en": "he approached"
        },
        "3sgf": {
          "fidel": "ቀረበች",
          "translit": "qärräbäčč",
          "en": "she approached"
        },
        "1pl": {
          "fidel": "ቀረብን",
          "translit": "qärräbn",
          "en": "we approached"
        },
        "2pl": {
          "fidel": "ቀረባችሁ",
          "translit": "qärräbaččəhu",
          "en": "you approached"
        },
        "3pl": {
          "fidel": "ቀረቡ",
          "translit": "qärräbu",
          "en": "they approached"
        }
      },
      "imperfective_compound": {
        "1sg": {
          "fidel": "እቀርባለሁ",
          "translit": "əqärballähu",
          "en": "I approach / I will approach"
        },
        "2sgm": {
          "fidel": "ትቀርባለህ",
          "translit": "təqärballäh",
          "en": "you (m.) approach / you (m.) will approach"
        },
        "2sgf": {
          "fidel": "ትቀርባያለሽ",
          "translit": "təqärbiyalläš",
          "en": "you (f.) approach / you (f.) will approach"
        },
        "3sgm": {
          "fidel": "ይቀርባል",
          "translit": "yəqärball",
          "en": "he approaches / he will approach"
        },
        "3sgf": {
          "fidel": "ትቀርባለች",
          "translit": "təqärballäčč",
          "en": "she approaches / she will approach"
        },
        "1pl": {
          "fidel": "እንቀርባለን",
          "translit": "ənqärballän",
          "en": "we approach / we will approach"
        },
        "2pl": {
          "fidel": "ትቀርባላችሁ",
          "translit": "təqärballaččəhu",
          "en": "you approach / you will approach"
        },
        "3pl": {
          "fidel": "ይቀርባሉ",
          "translit": "yəqärballu",
          "en": "they approach / they will approach"
        }
      },
      "gerund": {
        "1sg": {
          "fidel": "ቀርቤ",
          "translit": "qärəbbe",
          "en": "(I) having approached"
        },
        "2sgm": {
          "fidel": "ቀርበህ",
          "translit": "qärbäh",
          "en": "(you (m.)) having approached"
        },
        "2sgf": {
          "fidel": "ቀርበሽ",
          "translit": "qärbäš",
          "en": "(you (f.)) having approached"
        },
        "3sgm": {
          "fidel": "ቀርቦ",
          "translit": "qärbo",
          "en": "(he) having approached"
        },
        "3sgf": {
          "fidel": "ቀርባ",
          "translit": "qärba",
          "en": "(she) having approached"
        },
        "1pl": {
          "fidel": "ቀርበን",
          "translit": "qärbän",
          "en": "(we) having approached"
        },
        "2pl": {
          "fidel": "ቀርባችሁ",
          "translit": "qärbaččəhu",
          "en": "(you) having approached"
        },
        "3pl": {
          "fidel": "ቀርበው",
          "translit": "qärbäw",
          "en": "(they) having approached"
        }
      },
      "compound_gerund": {
        "1sg": {
          "fidel": "ቀርቤያለሁ",
          "translit": "qärəbbeyallähu",
          "en": "I have approached"
        },
        "2sgm": {
          "fidel": "ቀርበሃል",
          "translit": "qärbähall",
          "en": "you (m.) have approached"
        },
        "2sgf": {
          "fidel": "ቀርበሻል",
          "translit": "qärbäšall",
          "en": "you (f.) have approached"
        },
        "3sgm": {
          "fidel": "ቀርቦል",
          "translit": "qärbwall",
          "en": "he has approached"
        },
        "3sgf": {
          "fidel": "ቀርባለች",
          "translit": "qärballäčč",
          "en": "she has approached"
        },
        "1pl": {
          "fidel": "ቀርበናል",
          "translit": "qärbänall",
          "en": "we have approached"
        },
        "2pl": {
          "fidel": "ቀርባችኋል",
          "translit": "qärbaččəhwall",
          "en": "you have approached"
        },
        "3pl": {
          "fidel": "ቀርበዋል",
          "translit": "qärbäwall",
          "en": "they have approached"
        }
      },
      "jussive_imperative": {
        "1sg": {
          "fidel": "ልቅረብ",
          "translit": "ləqräb",
          "en": "let me approach"
        },
        "2sgm": {
          "fidel": "ቅረብ",
          "translit": "qəräb",
          "en": "[you (m.)] approach!"
        },
        "2sgf": {
          "fidel": "ቅረቢ",
          "translit": "qəräbi",
          "en": "[you (f.)] approach!"
        },
        "3sgm": {
          "fidel": "ይቅረብ",
          "translit": "yəqräb",
          "en": "let him approach"
        },
        "3sgf": {
          "fidel": "ትቅረብ",
          "translit": "təqräb",
          "en": "let her approach"
        },
        "1pl": {
          "fidel": "እንቅረብ",
          "translit": "ənnəqräb",
          "en": "let us approach"
        },
        "2pl": {
          "fidel": "ቅረቡ",
          "translit": "qəräbu",
          "en": "(you) approach!"
        },
        "3pl": {
          "fidel": "ይቅረቡ",
          "translit": "yəqräbu",
          "en": "let them approach"
        }
      },
      "negative_perfect": {
        "1sg": {
          "fidel": "አልቀረብኩም",
          "translit": "alqärräbkumm",
          "en": "I didn't approach"
        },
        "2sgm": {
          "fidel": "አልቀረብክም",
          "translit": "alqärräbkəmm",
          "en": "you (m.) didn't approach"
        },
        "2sgf": {
          "fidel": "አልቀረብሽም",
          "translit": "alqärräbšəmm",
          "en": "you (f.) didn't approach"
        },
        "3sgm": {
          "fidel": "አልቀረበም",
          "translit": "alqärräbämm",
          "en": "he didn't approach"
        },
        "3sgf": {
          "fidel": "አልቀረበችም",
          "translit": "alqärräbäččəmm",
          "en": "she didn't approach"
        },
        "1pl": {
          "fidel": "አልቀረብንም",
          "translit": "alqärräbnəmm",
          "en": "we didn't approach"
        },
        "2pl": {
          "fidel": "አልቀረባችሁም",
          "translit": "alqärräbaččəhumm",
          "en": "you didn't approach"
        },
        "3pl": {
          "fidel": "አልቀረቡም",
          "translit": "alqärräbumm",
          "en": "they didn't approach"
        }
      },
      "negative_imperfective": {
        "1sg": {
          "fidel": "አልቀርብም",
          "translit": "alqärbəmm",
          "en": "I don't approach"
        },
        "2sgm": {
          "fidel": "አትቀርብም",
          "translit": "atqärbəmm",
          "en": "you (m.) don't approach"
        },
        "2sgf": {
          "fidel": "አትቀርቢም",
          "translit": "atqärbimm",
          "en": "you (f.) don't approach"
        },
        "3sgm": {
          "fidel": "አይቀርብም",
          "translit": "ayqärbəmm",
          "en": "he doesn't approach"
        },
        "3sgf": {
          "fidel": "አትቀርብም",
          "translit": "atqärbəmm",
          "en": "she doesn't approach"
        },
        "1pl": {
          "fidel": "አንቀርብም",
          "translit": "anqärbəmm",
          "en": "we don't approach"
        },
        "2pl": {
          "fidel": "አትቀርቡም",
          "translit": "atqärbumm",
          "en": "you don't approach"
        },
        "3pl": {
          "fidel": "አይቀርቡም",
          "translit": "ayqärbumm",
          "en": "they don't approach"
        }
      },
      "negative_jussive_imperative": {
        "1sg": {
          "fidel": "አልቅረብ",
          "translit": "aləqräb",
          "en": "let me not approach"
        },
        "2sgm": {
          "fidel": "አትቅረብ",
          "translit": "attəqräb",
          "en": "[you (m.)] don't approach"
        },
        "2sgf": {
          "fidel": "አትቅረቢ",
          "translit": "attəqräbi",
          "en": "[you (f.)] don't approach"
        },
        "3sgm": {
          "fidel": "አይቅረብ",
          "translit": "ayəqräb",
          "en": "let him not approach"
        },
        "3sgf": {
          "fidel": "አትቅረብ",
          "translit": "attəqräb",
          "en": "let her not approach"
        },
        "1pl": {
          "fidel": "አንቅረብ",
          "translit": "annəqräb",
          "en": "let us not approach"
        },
        "2pl": {
          "fidel": "አትቅረቡ",
          "translit": "attəqräbu",
          "en": "(you) don't approach"
        },
        "3pl": {
          "fidel": "አይቅረቡ",
          "translit": "ayəqräbu",
          "en": "let them not approach"
        }
      },
      "infinitive": {
        "fidel": "መቅረብ",
        "transliteration": "mäqräb",
        "en": "to approach"
      },
      "imperfective": {
        "1sg": {
          "fidel": "እቀርብ",
          "translit": "əqärb"
        },
        "2sgm": {
          "fidel": "ትቀርብ",
          "translit": "təqärb"
        },
        "2sgf": {
          "fidel": "ትቀርቢ",
          "translit": "təqärbi"
        },
        "3sgm": {
          "fidel": "ይቀርብ",
          "translit": "yəqärb"
        },
        "3sgf": {
          "fidel": "ትቀርብ",
          "translit": "təqärb"
        },
        "1pl": {
          "fidel": "እንቀርብ",
          "translit": "ənqärb"
        },
        "2pl": {
          "fidel": "ትቀርቡ",
          "translit": "təqärbu"
        },
        "3pl": {
          "fidel": "ይቀርቡ",
          "translit": "yəqärbu"
        }
      }
    },
    "ቀረጸ": {
      "english": "engrave, carve",
      "perfect": {
        "1sg": {
          "fidel": "ቀረጽኩ",
          "translit": "qärräṣku",
          "en": "I engraved"
        },
        "2sgm": {
          "fidel": "ቀረጽክ",
          "translit": "qärräṣk",
          "en": "you (m.) engraved"
        },
        "2sgf": {
          "fidel": "ቀረጽሽ",
          "translit": "qärräṣš",
          "en": "you (f.) engraved"
        },
        "3sgm": {
          "fidel": "ቀረጸ",
          "translit": "qärräṣä",
          "en": "he engraved"
        },
        "3sgf": {
          "fidel": "ቀረጸች",
          "translit": "qärräṣäčč",
          "en": "she engraved"
        },
        "1pl": {
          "fidel": "ቀረጽን",
          "translit": "qärräṣn",
          "en": "we engraved"
        },
        "2pl": {
          "fidel": "ቀረጻችሁ",
          "translit": "qärräṣaččəhu",
          "en": "you engraved"
        },
        "3pl": {
          "fidel": "ቀረጹ",
          "translit": "qärräṣu",
          "en": "they engraved"
        }
      },
      "imperfective_compound": {
        "1sg": {
          "fidel": "እቀርጻለሁ",
          "translit": "əqärṣallähu",
          "en": "I engrave / I will engrave"
        },
        "2sgm": {
          "fidel": "ትቀርጻለህ",
          "translit": "təqärṣalläh",
          "en": "you (m.) engrave / you (m.) will engrave"
        },
        "2sgf": {
          "fidel": "ትቀርጫያለሽ",
          "translit": "təqärč̣iyalläš",
          "en": "you (f.) engrave / you (f.) will engrave"
        },
        "3sgm": {
          "fidel": "ይቀርጻል",
          "translit": "yəqärṣall",
          "en": "he engraves / he will engrave"
        },
        "3sgf": {
          "fidel": "ትቀርጻለች",
          "translit": "təqärṣalläčč",
          "en": "she engraves / she will engrave"
        },
        "1pl": {
          "fidel": "እንቀርጻለን",
          "translit": "ənqärṣallän",
          "en": "we engrave / we will engrave"
        },
        "2pl": {
          "fidel": "ትቀርጻላችሁ",
          "translit": "təqärṣallaččəhu",
          "en": "you engrave / you will engrave"
        },
        "3pl": {
          "fidel": "ይቀርጻሉ",
          "translit": "yəqärṣallu",
          "en": "they engrave / they will engrave"
        }
      },
      "gerund": {
        "1sg": {
          "fidel": "ቀርጬ",
          "translit": "qärəč̣č̣e",
          "en": "(I) having engraved"
        },
        "2sgm": {
          "fidel": "ቀርጸህ",
          "translit": "qärṣäh",
          "en": "(you (m.)) having engraved"
        },
        "2sgf": {
          "fidel": "ቀርጸሽ",
          "translit": "qärṣäš",
          "en": "(you (f.)) having engraved"
        },
        "3sgm": {
          "fidel": "ቀርጾ",
          "translit": "qärṣo",
          "en": "(he) having engraved"
        },
        "3sgf": {
          "fidel": "ቀርጻ",
          "translit": "qärṣa",
          "en": "(she) having engraved"
        },
        "1pl": {
          "fidel": "ቀርጸን",
          "translit": "qärṣän",
          "en": "(we) having engraved"
        },
        "2pl": {
          "fidel": "ቀርጻችሁ",
          "translit": "qärṣaččəhu",
          "en": "(you) having engraved"
        },
        "3pl": {
          "fidel": "ቀርጸው",
          "translit": "qärṣäw",
          "en": "(they) having engraved"
        }
      },
      "compound_gerund": {
        "1sg": {
          "fidel": "ቀርጬያለሁ",
          "translit": "qärəč̣č̣eyallähu",
          "en": "I have engraved"
        },
        "2sgm": {
          "fidel": "ቀርጸሃል",
          "translit": "qärṣähall",
          "en": "you (m.) have engraved"
        },
        "2sgf": {
          "fidel": "ቀርጸሻል",
          "translit": "qärṣäšall",
          "en": "you (f.) have engraved"
        },
        "3sgm": {
          "fidel": "ቀርጾል",
          "translit": "qärṣwall",
          "en": "he has engraved"
        },
        "3sgf": {
          "fidel": "ቀርጻለች",
          "translit": "qärṣalläčč",
          "en": "she has engraved"
        },
        "1pl": {
          "fidel": "ቀርጸናል",
          "translit": "qärṣänall",
          "en": "we have engraved"
        },
        "2pl": {
          "fidel": "ቀርጻችኋል",
          "translit": "qärṣaččəhwall",
          "en": "you have engraved"
        },
        "3pl": {
          "fidel": "ቀርጸዋል",
          "translit": "qärṣäwall",
          "en": "they have engraved"
        }
      },
      "jussive_imperative": {
        "1sg": {
          "fidel": "ልቅረጽ",
          "translit": "ləqräṣ",
          "en": "let me engrave"
        },
        "2sgm": {
          "fidel": "ቅረጽ",
          "translit": "qəräṣ",
          "en": "[you (m.)] engrave!"
        },
        "2sgf": {
          "fidel": "ቅረጭ",
          "translit": "qəräč̣",
          "en": "[you (f.)] engrave!"
        },
        "3sgm": {
          "fidel": "ይቅረጽ",
          "translit": "yəqräṣ",
          "en": "let him engrave"
        },
        "3sgf": {
          "fidel": "ትቅረጽ",
          "translit": "təqräṣ",
          "en": "let her engrave"
        },
        "1pl": {
          "fidel": "እንቅረጽ",
          "translit": "ənnəqräṣ",
          "en": "let us engrave"
        },
        "2pl": {
          "fidel": "ቅረጹ",
          "translit": "qəräṣu",
          "en": "(you) engrave!"
        },
        "3pl": {
          "fidel": "ይቅረጹ",
          "translit": "yəqräṣu",
          "en": "let them engrave"
        }
      },
      "negative_perfect": {
        "1sg": {
          "fidel": "አልቀረጽኩም",
          "translit": "alqärräṣkumm",
          "en": "I didn't engrave"
        },
        "2sgm": {
          "fidel": "አልቀረጽክም",
          "translit": "alqärräṣkəmm",
          "en": "you (m.) didn't engrave"
        },
        "2sgf": {
          "fidel": "አልቀረጽሽም",
          "translit": "alqärräṣšəmm",
          "en": "you (f.) didn't engrave"
        },
        "3sgm": {
          "fidel": "አልቀረጸም",
          "translit": "alqärräṣämm",
          "en": "he didn't engrave"
        },
        "3sgf": {
          "fidel": "አልቀረጸችም",
          "translit": "alqärräṣäččəmm",
          "en": "she didn't engrave"
        },
        "1pl": {
          "fidel": "አልቀረጽንም",
          "translit": "alqärräṣnəmm",
          "en": "we didn't engrave"
        },
        "2pl": {
          "fidel": "አልቀረጻችሁም",
          "translit": "alqärräṣaččəhumm",
          "en": "you didn't engrave"
        },
        "3pl": {
          "fidel": "አልቀረጹም",
          "translit": "alqärräṣumm",
          "en": "they didn't engrave"
        }
      },
      "negative_imperfective": {
        "1sg": {
          "fidel": "አልቀርጽም",
          "translit": "alqärṣəmm",
          "en": "I don't engrave"
        },
        "2sgm": {
          "fidel": "አትቀርጽም",
          "translit": "atqärṣəmm",
          "en": "you (m.) don't engrave"
        },
        "2sgf": {
          "fidel": "አትቀርጪም",
          "translit": "atqärč̣imm",
          "en": "you (f.) don't engrave"
        },
        "3sgm": {
          "fidel": "አይቀርጽም",
          "translit": "ayqärṣəmm",
          "en": "he doesn't engrave"
        },
        "3sgf": {
          "fidel": "አትቀርጽም",
          "translit": "atqärṣəmm",
          "en": "she doesn't engrave"
        },
        "1pl": {
          "fidel": "አንቀርጽም",
          "translit": "anqärṣəmm",
          "en": "we don't engrave"
        },
        "2pl": {
          "fidel": "አትቀርጹም",
          "translit": "atqärṣumm",
          "en": "you don't engrave"
        },
        "3pl": {
          "fidel": "አይቀርጹም",
          "translit": "ayqärṣumm",
          "en": "they don't engrave"
        }
      },
      "negative_jussive_imperative": {
        "1sg": {
          "fidel": "አልቅረጽ",
          "translit": "aləqräṣ",
          "en": "let me not engrave"
        },
        "2sgm": {
          "fidel": "አትቅረጽ",
          "translit": "attəqräṣ",
          "en": "[you (m.)] don't engrave"
        },
        "2sgf": {
          "fidel": "አትቅረጭ",
          "translit": "attəqräč̣",
          "en": "[you (f.)] don't engrave"
        },
        "3sgm": {
          "fidel": "አይቅረጽ",
          "translit": "ayəqräṣ",
          "en": "let him not engrave"
        },
        "3sgf": {
          "fidel": "አትቅረጽ",
          "translit": "attəqräṣ",
          "en": "let her not engrave"
        },
        "1pl": {
          "fidel": "አንቅረጽ",
          "translit": "annəqräṣ",
          "en": "let us not engrave"
        },
        "2pl": {
          "fidel": "አትቅረጹ",
          "translit": "attəqräṣu",
          "en": "(you) don't engrave"
        },
        "3pl": {
          "fidel": "አይቅረጹ",
          "translit": "ayəqräṣu",
          "en": "let them not engrave"
        }
      },
      "infinitive": {
        "fidel": "መቅረጽ",
        "transliteration": "mäqräṣ",
        "en": "to engrave"
      },
      "imperfective": {
        "1sg": {
          "fidel": "እቀርጽ",
          "translit": "əqärṣ"
        },
        "2sgm": {
          "fidel": "ትቀርጽ",
          "translit": "təqärṣ"
        },
        "2sgf": {
          "fidel": "ትቀርጪ",
          "translit": "təqärč̣i"
        },
        "3sgm": {
          "fidel": "ይቀርጽ",
          "translit": "yəqärṣ"
        },
        "3sgf": {
          "fidel": "ትቀርጽ",
          "translit": "təqärṣ"
        },
        "1pl": {
          "fidel": "እንቀርጽ",
          "translit": "ənqärṣ"
        },
        "2pl": {
          "fidel": "ትቀርጹ",
          "translit": "təqärṣu"
        },
        "3pl": {
          "fidel": "ይቀርጹ",
          "translit": "yəqärṣu"
        }
      }
    },
    "ቀበረ": {
      "english": "bury",
      "perfect": {
        "1sg": {
          "fidel": "ቀበርኩ",
          "translit": "qäbbärku",
          "en": "I buried"
        },
        "2sgm": {
          "fidel": "ቀበርክ",
          "translit": "qäbbärk",
          "en": "you (m.) buried"
        },
        "2sgf": {
          "fidel": "ቀበርሽ",
          "translit": "qäbbärš",
          "en": "you (f.) buried"
        },
        "3sgm": {
          "fidel": "ቀበረ",
          "translit": "qäbbärä",
          "en": "he buried"
        },
        "3sgf": {
          "fidel": "ቀበረች",
          "translit": "qäbbäräčč",
          "en": "she buried"
        },
        "1pl": {
          "fidel": "ቀበርን",
          "translit": "qäbbärn",
          "en": "we buried"
        },
        "2pl": {
          "fidel": "ቀበራችሁ",
          "translit": "qäbbäraččəhu",
          "en": "you buried"
        },
        "3pl": {
          "fidel": "ቀበሩ",
          "translit": "qäbbäru",
          "en": "they buried"
        }
      },
      "imperfective_compound": {
        "1sg": {
          "fidel": "እቀብራለሁ",
          "translit": "əqäbrallähu",
          "en": "I bury / I will bury"
        },
        "2sgm": {
          "fidel": "ትቀብራለህ",
          "translit": "təqäbralläh",
          "en": "you (m.) bury / you (m.) will bury"
        },
        "2sgf": {
          "fidel": "ትቀብራያለሽ",
          "translit": "təqäbriyalläš",
          "en": "you (f.) bury / you (f.) will bury"
        },
        "3sgm": {
          "fidel": "ይቀብራል",
          "translit": "yəqäbrall",
          "en": "he buries / he will bury"
        },
        "3sgf": {
          "fidel": "ትቀብራለች",
          "translit": "təqäbralläčč",
          "en": "she buries / she will bury"
        },
        "1pl": {
          "fidel": "እንቀብራለን",
          "translit": "ənqäbrallän",
          "en": "we bury / we will bury"
        },
        "2pl": {
          "fidel": "ትቀብራላችሁ",
          "translit": "təqäbrallaččəhu",
          "en": "you bury / you will bury"
        },
        "3pl": {
          "fidel": "ይቀብራሉ",
          "translit": "yəqäbrallu",
          "en": "they bury / they will bury"
        }
      },
      "gerund": {
        "1sg": {
          "fidel": "ቀብሬ",
          "translit": "qäbərre",
          "en": "(I) having buried"
        },
        "2sgm": {
          "fidel": "ቀብረህ",
          "translit": "qäbräh",
          "en": "(you (m.)) having buried"
        },
        "2sgf": {
          "fidel": "ቀብረሽ",
          "translit": "qäbräš",
          "en": "(you (f.)) having buried"
        },
        "3sgm": {
          "fidel": "ቀብሮ",
          "translit": "qäbro",
          "en": "(he) having buried"
        },
        "3sgf": {
          "fidel": "ቀብራ",
          "translit": "qäbra",
          "en": "(she) having buried"
        },
        "1pl": {
          "fidel": "ቀብረን",
          "translit": "qäbrän",
          "en": "(we) having buried"
        },
        "2pl": {
          "fidel": "ቀብራችሁ",
          "translit": "qäbraččəhu",
          "en": "(you) having buried"
        },
        "3pl": {
          "fidel": "ቀብረው",
          "translit": "qäbräw",
          "en": "(they) having buried"
        }
      },
      "compound_gerund": {
        "1sg": {
          "fidel": "ቀብሬያለሁ",
          "translit": "qäbərreyallähu",
          "en": "I have buried"
        },
        "2sgm": {
          "fidel": "ቀብረሃል",
          "translit": "qäbrähall",
          "en": "you (m.) have buried"
        },
        "2sgf": {
          "fidel": "ቀብረሻል",
          "translit": "qäbräšall",
          "en": "you (f.) have buried"
        },
        "3sgm": {
          "fidel": "ቀብሮል",
          "translit": "qäbrwall",
          "en": "he has buried"
        },
        "3sgf": {
          "fidel": "ቀብራለች",
          "translit": "qäbralläčč",
          "en": "she has buried"
        },
        "1pl": {
          "fidel": "ቀብረናል",
          "translit": "qäbränall",
          "en": "we have buried"
        },
        "2pl": {
          "fidel": "ቀብራችኋል",
          "translit": "qäbraččəhwall",
          "en": "you have buried"
        },
        "3pl": {
          "fidel": "ቀብረዋል",
          "translit": "qäbräwall",
          "en": "they have buried"
        }
      },
      "jussive_imperative": {
        "1sg": {
          "fidel": "ልቅበር",
          "translit": "ləqbär",
          "en": "let me bury"
        },
        "2sgm": {
          "fidel": "ቅበር",
          "translit": "qəbär",
          "en": "[you (m.)] bury!"
        },
        "2sgf": {
          "fidel": "ቅበሪ",
          "translit": "qəbäri",
          "en": "[you (f.)] bury!"
        },
        "3sgm": {
          "fidel": "ይቅበር",
          "translit": "yəqbär",
          "en": "let him bury"
        },
        "3sgf": {
          "fidel": "ትቅበር",
          "translit": "təqbär",
          "en": "let her bury"
        },
        "1pl": {
          "fidel": "እንቅበር",
          "translit": "ənnəqbär",
          "en": "let us bury"
        },
        "2pl": {
          "fidel": "ቅበሩ",
          "translit": "qəbäru",
          "en": "(you) bury!"
        },
        "3pl": {
          "fidel": "ይቅበሩ",
          "translit": "yəqbäru",
          "en": "let them bury"
        }
      },
      "negative_perfect": {
        "1sg": {
          "fidel": "አልቀበርኩም",
          "translit": "alqäbbärkumm",
          "en": "I didn't bury"
        },
        "2sgm": {
          "fidel": "አልቀበርክም",
          "translit": "alqäbbärkəmm",
          "en": "you (m.) didn't bury"
        },
        "2sgf": {
          "fidel": "አልቀበርሽም",
          "translit": "alqäbbäršəmm",
          "en": "you (f.) didn't bury"
        },
        "3sgm": {
          "fidel": "አልቀበረም",
          "translit": "alqäbbärämm",
          "en": "he didn't bury"
        },
        "3sgf": {
          "fidel": "አልቀበረችም",
          "translit": "alqäbbäräččəmm",
          "en": "she didn't bury"
        },
        "1pl": {
          "fidel": "አልቀበርንም",
          "translit": "alqäbbärnəmm",
          "en": "we didn't bury"
        },
        "2pl": {
          "fidel": "አልቀበራችሁም",
          "translit": "alqäbbäraččəhumm",
          "en": "you didn't bury"
        },
        "3pl": {
          "fidel": "አልቀበሩም",
          "translit": "alqäbbärumm",
          "en": "they didn't bury"
        }
      },
      "negative_imperfective": {
        "1sg": {
          "fidel": "አልቀብርም",
          "translit": "alqäbrəmm",
          "en": "I don't bury"
        },
        "2sgm": {
          "fidel": "አትቀብርም",
          "translit": "atqäbrəmm",
          "en": "you (m.) don't bury"
        },
        "2sgf": {
          "fidel": "አትቀብሪም",
          "translit": "atqäbrimm",
          "en": "you (f.) don't bury"
        },
        "3sgm": {
          "fidel": "አይቀብርም",
          "translit": "ayqäbrəmm",
          "en": "he doesn't bury"
        },
        "3sgf": {
          "fidel": "አትቀብርም",
          "translit": "atqäbrəmm",
          "en": "she doesn't bury"
        },
        "1pl": {
          "fidel": "አንቀብርም",
          "translit": "anqäbrəmm",
          "en": "we don't bury"
        },
        "2pl": {
          "fidel": "አትቀብሩም",
          "translit": "atqäbrumm",
          "en": "you don't bury"
        },
        "3pl": {
          "fidel": "አይቀብሩም",
          "translit": "ayqäbrumm",
          "en": "they don't bury"
        }
      },
      "negative_jussive_imperative": {
        "1sg": {
          "fidel": "አልቅበር",
          "translit": "aləqbär",
          "en": "let me not bury"
        },
        "2sgm": {
          "fidel": "አትቅበር",
          "translit": "attəqbär",
          "en": "[you (m.)] don't bury"
        },
        "2sgf": {
          "fidel": "አትቅበሪ",
          "translit": "attəqbäri",
          "en": "[you (f.)] don't bury"
        },
        "3sgm": {
          "fidel": "አይቅበር",
          "translit": "ayəqbär",
          "en": "let him not bury"
        },
        "3sgf": {
          "fidel": "አትቅበር",
          "translit": "attəqbär",
          "en": "let her not bury"
        },
        "1pl": {
          "fidel": "አንቅበር",
          "translit": "annəqbär",
          "en": "let us not bury"
        },
        "2pl": {
          "fidel": "አትቅበሩ",
          "translit": "attəqbäru",
          "en": "(you) don't bury"
        },
        "3pl": {
          "fidel": "አይቅበሩ",
          "translit": "ayəqbäru",
          "en": "let them not bury"
        }
      },
      "infinitive": {
        "fidel": "መቅበር",
        "transliteration": "mäqbär",
        "en": "to bury"
      },
      "imperfective": {
        "1sg": {
          "fidel": "እቀብር",
          "translit": "əqäbr"
        },
        "2sgm": {
          "fidel": "ትቀብር",
          "translit": "təqäbr"
        },
        "2sgf": {
          "fidel": "ትቀብሪ",
          "translit": "təqäbri"
        },
        "3sgm": {
          "fidel": "ይቀብር",
          "translit": "yəqäbr"
        },
        "3sgf": {
          "fidel": "ትቀብር",
          "translit": "təqäbr"
        },
        "1pl": {
          "fidel": "እንቀብር",
          "translit": "ənqäbr"
        },
        "2pl": {
          "fidel": "ትቀብሩ",
          "translit": "təqäbru"
        },
        "3pl": {
          "fidel": "ይቀብሩ",
          "translit": "yəqäbru"
        }
      }
    },
    "ቀዘነ": {
      "english": "have diarrhea",
      "perfect": {
        "1sg": {
          "fidel": "ቀዘንኩ",
          "translit": "qäzzänku",
          "en": "I had diarrhea"
        },
        "2sgm": {
          "fidel": "ቀዘንክ",
          "translit": "qäzzänk",
          "en": "you (m.) had diarrhea"
        },
        "2sgf": {
          "fidel": "ቀዘንሽ",
          "translit": "qäzzänš",
          "en": "you (f.) had diarrhea"
        },
        "3sgm": {
          "fidel": "ቀዘነ",
          "translit": "qäzzänä",
          "en": "he had diarrhea"
        },
        "3sgf": {
          "fidel": "ቀዘነች",
          "translit": "qäzzänäčč",
          "en": "she had diarrhea"
        },
        "1pl": {
          "fidel": "ቀዘንን",
          "translit": "qäzzänn",
          "en": "we had diarrhea"
        },
        "2pl": {
          "fidel": "ቀዘናችሁ",
          "translit": "qäzzänaččəhu",
          "en": "you had diarrhea"
        },
        "3pl": {
          "fidel": "ቀዘኑ",
          "translit": "qäzzänu",
          "en": "they had diarrhea"
        }
      },
      "imperfective_compound": {
        "1sg": {
          "fidel": "እቀዝናለሁ",
          "translit": "əqäznallähu",
          "en": "I have diarrhea / I will have diarrhea"
        },
        "2sgm": {
          "fidel": "ትቀዝናለህ",
          "translit": "təqäznalläh",
          "en": "you (m.) have diarrhea / you (m.) will have diarrhea"
        },
        "2sgf": {
          "fidel": "ትቀዝኛያለሽ",
          "translit": "təqäzñiyalläš",
          "en": "you (f.) have diarrhea / you (f.) will have diarrhea"
        },
        "3sgm": {
          "fidel": "ይቀዝናል",
          "translit": "yəqäznall",
          "en": "he has diarrhea / he will have diarrhea"
        },
        "3sgf": {
          "fidel": "ትቀዝናለች",
          "translit": "təqäznalläčč",
          "en": "she has diarrhea / she will have diarrhea"
        },
        "1pl": {
          "fidel": "እንቀዝናለን",
          "translit": "ənqäznallän",
          "en": "we have diarrhea / we will have diarrhea"
        },
        "2pl": {
          "fidel": "ትቀዝናላችሁ",
          "translit": "təqäznallaččəhu",
          "en": "you have diarrhea / you will have diarrhea"
        },
        "3pl": {
          "fidel": "ይቀዝናሉ",
          "translit": "yəqäznallu",
          "en": "they have diarrhea / they will have diarrhea"
        }
      },
      "gerund": {
        "1sg": {
          "fidel": "ቀዝኜ",
          "translit": "qäzəññe",
          "en": "(I) having had diarrhea"
        },
        "2sgm": {
          "fidel": "ቀዝነህ",
          "translit": "qäznäh",
          "en": "(you (m.)) having had diarrhea"
        },
        "2sgf": {
          "fidel": "ቀዝነሽ",
          "translit": "qäznäš",
          "en": "(you (f.)) having had diarrhea"
        },
        "3sgm": {
          "fidel": "ቀዝኖ",
          "translit": "qäzno",
          "en": "(he) having had diarrhea"
        },
        "3sgf": {
          "fidel": "ቀዝና",
          "translit": "qäzna",
          "en": "(she) having had diarrhea"
        },
        "1pl": {
          "fidel": "ቀዝነን",
          "translit": "qäznän",
          "en": "(we) having had diarrhea"
        },
        "2pl": {
          "fidel": "ቀዝናችሁ",
          "translit": "qäznaččəhu",
          "en": "(you) having had diarrhea"
        },
        "3pl": {
          "fidel": "ቀዝነው",
          "translit": "qäznäw",
          "en": "(they) having had diarrhea"
        }
      },
      "compound_gerund": {
        "1sg": {
          "fidel": "ቀዝኜያለሁ",
          "translit": "qäzəññeyallähu",
          "en": "I have had diarrhea"
        },
        "2sgm": {
          "fidel": "ቀዝነሃል",
          "translit": "qäznähall",
          "en": "you (m.) have had diarrhea"
        },
        "2sgf": {
          "fidel": "ቀዝነሻል",
          "translit": "qäznäšall",
          "en": "you (f.) have had diarrhea"
        },
        "3sgm": {
          "fidel": "ቀዝኖል",
          "translit": "qäznwall",
          "en": "he has had diarrhea"
        },
        "3sgf": {
          "fidel": "ቀዝናለች",
          "translit": "qäznalläčč",
          "en": "she has had diarrhea"
        },
        "1pl": {
          "fidel": "ቀዝነናል",
          "translit": "qäznänall",
          "en": "we have had diarrhea"
        },
        "2pl": {
          "fidel": "ቀዝናችኋል",
          "translit": "qäznaččəhwall",
          "en": "you have had diarrhea"
        },
        "3pl": {
          "fidel": "ቀዝነዋል",
          "translit": "qäznäwall",
          "en": "they have had diarrhea"
        }
      },
      "jussive_imperative": {
        "1sg": {
          "fidel": "ልቅዘን",
          "translit": "ləqzän",
          "en": "let me have diarrhea"
        },
        "2sgm": {
          "fidel": "ቅዘን",
          "translit": "qəzän",
          "en": "[you (m.)] have diarrhea!"
        },
        "2sgf": {
          "fidel": "ቅዘኝ",
          "translit": "qəzäñ",
          "en": "[you (f.)] have diarrhea!"
        },
        "3sgm": {
          "fidel": "ይቅዘን",
          "translit": "yəqzän",
          "en": "let him have diarrhea"
        },
        "3sgf": {
          "fidel": "ትቅዘን",
          "translit": "təqzän",
          "en": "let her have diarrhea"
        },
        "1pl": {
          "fidel": "እንቅዘን",
          "translit": "ənnəqzän",
          "en": "let us have diarrhea"
        },
        "2pl": {
          "fidel": "ቅዘኑ",
          "translit": "qəzänu",
          "en": "(you) have diarrhea!"
        },
        "3pl": {
          "fidel": "ይቅዘኑ",
          "translit": "yəqzänu",
          "en": "let them have diarrhea"
        }
      },
      "negative_perfect": {
        "1sg": {
          "fidel": "አልቀዘንኩም",
          "translit": "alqäzzänkumm",
          "en": "I didn't have diarrhea"
        },
        "2sgm": {
          "fidel": "አልቀዘንክም",
          "translit": "alqäzzänkəmm",
          "en": "you (m.) didn't have diarrhea"
        },
        "2sgf": {
          "fidel": "አልቀዘንሽም",
          "translit": "alqäzzänšəmm",
          "en": "you (f.) didn't have diarrhea"
        },
        "3sgm": {
          "fidel": "አልቀዘነም",
          "translit": "alqäzzänämm",
          "en": "he didn't have diarrhea"
        },
        "3sgf": {
          "fidel": "አልቀዘነችም",
          "translit": "alqäzzänäččəmm",
          "en": "she didn't have diarrhea"
        },
        "1pl": {
          "fidel": "አልቀዘንንም",
          "translit": "alqäzzännəmm",
          "en": "we didn't have diarrhea"
        },
        "2pl": {
          "fidel": "አልቀዘናችሁም",
          "translit": "alqäzzänaččəhumm",
          "en": "you didn't have diarrhea"
        },
        "3pl": {
          "fidel": "አልቀዘኑም",
          "translit": "alqäzzänumm",
          "en": "they didn't have diarrhea"
        }
      },
      "negative_imperfective": {
        "1sg": {
          "fidel": "አልቀዝንም",
          "translit": "alqäznəmm",
          "en": "I don't have diarrhea"
        },
        "2sgm": {
          "fidel": "አትቀዝንም",
          "translit": "atqäznəmm",
          "en": "you (m.) don't have diarrhea"
        },
        "2sgf": {
          "fidel": "አትቀዝኚም",
          "translit": "atqäzñimm",
          "en": "you (f.) don't have diarrhea"
        },
        "3sgm": {
          "fidel": "አይቀዝንም",
          "translit": "ayqäznəmm",
          "en": "he doesn't have diarrhea"
        },
        "3sgf": {
          "fidel": "አትቀዝንም",
          "translit": "atqäznəmm",
          "en": "she doesn't have diarrhea"
        },
        "1pl": {
          "fidel": "አንቀዝንም",
          "translit": "anqäznəmm",
          "en": "we don't have diarrhea"
        },
        "2pl": {
          "fidel": "አትቀዝኑም",
          "translit": "atqäznumm",
          "en": "you don't have diarrhea"
        },
        "3pl": {
          "fidel": "አይቀዝኑም",
          "translit": "ayqäznumm",
          "en": "they don't have diarrhea"
        }
      },
      "negative_jussive_imperative": {
        "1sg": {
          "fidel": "አልቅዘን",
          "translit": "aləqzän",
          "en": "let me not have diarrhea"
        },
        "2sgm": {
          "fidel": "አትቅዘን",
          "translit": "attəqzän",
          "en": "[you (m.)] don't have diarrhea"
        },
        "2sgf": {
          "fidel": "አትቅዘኝ",
          "translit": "attəqzäñ",
          "en": "[you (f.)] don't have diarrhea"
        },
        "3sgm": {
          "fidel": "አይቅዘን",
          "translit": "ayəqzän",
          "en": "let him not have diarrhea"
        },
        "3sgf": {
          "fidel": "አትቅዘን",
          "translit": "attəqzän",
          "en": "let her not have diarrhea"
        },
        "1pl": {
          "fidel": "አንቅዘን",
          "translit": "annəqzän",
          "en": "let us not have diarrhea"
        },
        "2pl": {
          "fidel": "አትቅዘኑ",
          "translit": "attəqzänu",
          "en": "(you) don't have diarrhea"
        },
        "3pl": {
          "fidel": "አይቅዘኑ",
          "translit": "ayəqzänu",
          "en": "let them not have diarrhea"
        }
      },
      "infinitive": {
        "fidel": "መቅዘን",
        "transliteration": "mäqzän",
        "en": "to have diarrhea"
      },
      "imperfective": {
        "1sg": {
          "fidel": "እቀዝን",
          "translit": "əqäzn"
        },
        "2sgm": {
          "fidel": "ትቀዝን",
          "translit": "təqäzn"
        },
        "2sgf": {
          "fidel": "ትቀዝኚ",
          "translit": "təqäzñi"
        },
        "3sgm": {
          "fidel": "ይቀዝን",
          "translit": "yəqäzn"
        },
        "3sgf": {
          "fidel": "ትቀዝን",
          "translit": "təqäzn"
        },
        "1pl": {
          "fidel": "እንቀዝን",
          "translit": "ənqäzn"
        },
        "2pl": {
          "fidel": "ትቀዝኑ",
          "translit": "təqäznu"
        },
        "3pl": {
          "fidel": "ይቀዝኑ",
          "translit": "yəqäznu"
        }
      }
    },
    "ቀዘፈ": {
      "english": "row, paddle",
      "perfect": {
        "1sg": {
          "fidel": "ቀዘፍኩ",
          "translit": "qäzzäfku",
          "en": "I rowed"
        },
        "2sgm": {
          "fidel": "ቀዘፍክ",
          "translit": "qäzzäfk",
          "en": "you (m.) rowed"
        },
        "2sgf": {
          "fidel": "ቀዘፍሽ",
          "translit": "qäzzäfš",
          "en": "you (f.) rowed"
        },
        "3sgm": {
          "fidel": "ቀዘፈ",
          "translit": "qäzzäfä",
          "en": "he rowed"
        },
        "3sgf": {
          "fidel": "ቀዘፈች",
          "translit": "qäzzäfäčč",
          "en": "she rowed"
        },
        "1pl": {
          "fidel": "ቀዘፍን",
          "translit": "qäzzäfn",
          "en": "we rowed"
        },
        "2pl": {
          "fidel": "ቀዘፋችሁ",
          "translit": "qäzzäfaččəhu",
          "en": "you rowed"
        },
        "3pl": {
          "fidel": "ቀዘፉ",
          "translit": "qäzzäfu",
          "en": "they rowed"
        }
      },
      "imperfective_compound": {
        "1sg": {
          "fidel": "እቀዝፋለሁ",
          "translit": "əqäzfallähu",
          "en": "I row / I will row"
        },
        "2sgm": {
          "fidel": "ትቀዝፋለህ",
          "translit": "təqäzfalläh",
          "en": "you (m.) row / you (m.) will row"
        },
        "2sgf": {
          "fidel": "ትቀዝፋያለሽ",
          "translit": "təqäzfiyalläš",
          "en": "you (f.) row / you (f.) will row"
        },
        "3sgm": {
          "fidel": "ይቀዝፋል",
          "translit": "yəqäzfall",
          "en": "he rows / he will row"
        },
        "3sgf": {
          "fidel": "ትቀዝፋለች",
          "translit": "təqäzfalläčč",
          "en": "she rows / she will row"
        },
        "1pl": {
          "fidel": "እንቀዝፋለን",
          "translit": "ənqäzfallän",
          "en": "we row / we will row"
        },
        "2pl": {
          "fidel": "ትቀዝፋላችሁ",
          "translit": "təqäzfallaččəhu",
          "en": "you row / you will row"
        },
        "3pl": {
          "fidel": "ይቀዝፋሉ",
          "translit": "yəqäzfallu",
          "en": "they row / they will row"
        }
      },
      "gerund": {
        "1sg": {
          "fidel": "ቀዝፌ",
          "translit": "qäzəffe",
          "en": "(I) having rowed"
        },
        "2sgm": {
          "fidel": "ቀዝፈህ",
          "translit": "qäzfäh",
          "en": "(you (m.)) having rowed"
        },
        "2sgf": {
          "fidel": "ቀዝፈሽ",
          "translit": "qäzfäš",
          "en": "(you (f.)) having rowed"
        },
        "3sgm": {
          "fidel": "ቀዝፎ",
          "translit": "qäzfo",
          "en": "(he) having rowed"
        },
        "3sgf": {
          "fidel": "ቀዝፋ",
          "translit": "qäzfa",
          "en": "(she) having rowed"
        },
        "1pl": {
          "fidel": "ቀዝፈን",
          "translit": "qäzfän",
          "en": "(we) having rowed"
        },
        "2pl": {
          "fidel": "ቀዝፋችሁ",
          "translit": "qäzfaččəhu",
          "en": "(you) having rowed"
        },
        "3pl": {
          "fidel": "ቀዝፈው",
          "translit": "qäzfäw",
          "en": "(they) having rowed"
        }
      },
      "compound_gerund": {
        "1sg": {
          "fidel": "ቀዝፌያለሁ",
          "translit": "qäzəffeyallähu",
          "en": "I have rowed"
        },
        "2sgm": {
          "fidel": "ቀዝፈሃል",
          "translit": "qäzfähall",
          "en": "you (m.) have rowed"
        },
        "2sgf": {
          "fidel": "ቀዝፈሻል",
          "translit": "qäzfäšall",
          "en": "you (f.) have rowed"
        },
        "3sgm": {
          "fidel": "ቀዝፎል",
          "translit": "qäzfwall",
          "en": "he has rowed"
        },
        "3sgf": {
          "fidel": "ቀዝፋለች",
          "translit": "qäzfalläčč",
          "en": "she has rowed"
        },
        "1pl": {
          "fidel": "ቀዝፈናል",
          "translit": "qäzfänall",
          "en": "we have rowed"
        },
        "2pl": {
          "fidel": "ቀዝፋችኋል",
          "translit": "qäzfaččəhwall",
          "en": "you have rowed"
        },
        "3pl": {
          "fidel": "ቀዝፈዋል",
          "translit": "qäzfäwall",
          "en": "they have rowed"
        }
      },
      "jussive_imperative": {
        "1sg": {
          "fidel": "ልቅዘፍ",
          "translit": "ləqzäf",
          "en": "let me row"
        },
        "2sgm": {
          "fidel": "ቅዘፍ",
          "translit": "qəzäf",
          "en": "[you (m.)] row!"
        },
        "2sgf": {
          "fidel": "ቅዘፊ",
          "translit": "qəzäfi",
          "en": "[you (f.)] row!"
        },
        "3sgm": {
          "fidel": "ይቅዘፍ",
          "translit": "yəqzäf",
          "en": "let him row"
        },
        "3sgf": {
          "fidel": "ትቅዘፍ",
          "translit": "təqzäf",
          "en": "let her row"
        },
        "1pl": {
          "fidel": "እንቅዘፍ",
          "translit": "ənnəqzäf",
          "en": "let us row"
        },
        "2pl": {
          "fidel": "ቅዘፉ",
          "translit": "qəzäfu",
          "en": "(you) row!"
        },
        "3pl": {
          "fidel": "ይቅዘፉ",
          "translit": "yəqzäfu",
          "en": "let them row"
        }
      },
      "negative_perfect": {
        "1sg": {
          "fidel": "አልቀዘፍኩም",
          "translit": "alqäzzäfkumm",
          "en": "I didn't row"
        },
        "2sgm": {
          "fidel": "አልቀዘፍክም",
          "translit": "alqäzzäfkəmm",
          "en": "you (m.) didn't row"
        },
        "2sgf": {
          "fidel": "አልቀዘፍሽም",
          "translit": "alqäzzäfšəmm",
          "en": "you (f.) didn't row"
        },
        "3sgm": {
          "fidel": "አልቀዘፈም",
          "translit": "alqäzzäfämm",
          "en": "he didn't row"
        },
        "3sgf": {
          "fidel": "አልቀዘፈችም",
          "translit": "alqäzzäfäččəmm",
          "en": "she didn't row"
        },
        "1pl": {
          "fidel": "አልቀዘፍንም",
          "translit": "alqäzzäfnəmm",
          "en": "we didn't row"
        },
        "2pl": {
          "fidel": "አልቀዘፋችሁም",
          "translit": "alqäzzäfaččəhumm",
          "en": "you didn't row"
        },
        "3pl": {
          "fidel": "አልቀዘፉም",
          "translit": "alqäzzäfumm",
          "en": "they didn't row"
        }
      },
      "negative_imperfective": {
        "1sg": {
          "fidel": "አልቀዝፍም",
          "translit": "alqäzfəmm",
          "en": "I don't row"
        },
        "2sgm": {
          "fidel": "አትቀዝፍም",
          "translit": "atqäzfəmm",
          "en": "you (m.) don't row"
        },
        "2sgf": {
          "fidel": "አትቀዝፊም",
          "translit": "atqäzfimm",
          "en": "you (f.) don't row"
        },
        "3sgm": {
          "fidel": "አይቀዝፍም",
          "translit": "ayqäzfəmm",
          "en": "he doesn't row"
        },
        "3sgf": {
          "fidel": "አትቀዝፍም",
          "translit": "atqäzfəmm",
          "en": "she doesn't row"
        },
        "1pl": {
          "fidel": "አንቀዝፍም",
          "translit": "anqäzfəmm",
          "en": "we don't row"
        },
        "2pl": {
          "fidel": "አትቀዝፉም",
          "translit": "atqäzfumm",
          "en": "you don't row"
        },
        "3pl": {
          "fidel": "አይቀዝፉም",
          "translit": "ayqäzfumm",
          "en": "they don't row"
        }
      },
      "negative_jussive_imperative": {
        "1sg": {
          "fidel": "አልቅዘፍ",
          "translit": "aləqzäf",
          "en": "let me not row"
        },
        "2sgm": {
          "fidel": "አትቅዘፍ",
          "translit": "attəqzäf",
          "en": "[you (m.)] don't row"
        },
        "2sgf": {
          "fidel": "አትቅዘፊ",
          "translit": "attəqzäfi",
          "en": "[you (f.)] don't row"
        },
        "3sgm": {
          "fidel": "አይቅዘፍ",
          "translit": "ayəqzäf",
          "en": "let him not row"
        },
        "3sgf": {
          "fidel": "አትቅዘፍ",
          "translit": "attəqzäf",
          "en": "let her not row"
        },
        "1pl": {
          "fidel": "አንቅዘፍ",
          "translit": "annəqzäf",
          "en": "let us not row"
        },
        "2pl": {
          "fidel": "አትቅዘፉ",
          "translit": "attəqzäfu",
          "en": "(you) don't row"
        },
        "3pl": {
          "fidel": "አይቅዘፉ",
          "translit": "ayəqzäfu",
          "en": "let them not row"
        }
      },
      "infinitive": {
        "fidel": "መቅዘፍ",
        "transliteration": "mäqzäf",
        "en": "to row"
      },
      "imperfective": {
        "1sg": {
          "fidel": "እቀዝፍ",
          "translit": "əqäzf"
        },
        "2sgm": {
          "fidel": "ትቀዝፍ",
          "translit": "təqäzf"
        },
        "2sgf": {
          "fidel": "ትቀዝፊ",
          "translit": "təqäzfi"
        },
        "3sgm": {
          "fidel": "ይቀዝፍ",
          "translit": "yəqäzf"
        },
        "3sgf": {
          "fidel": "ትቀዝፍ",
          "translit": "təqäzf"
        },
        "1pl": {
          "fidel": "እንቀዝፍ",
          "translit": "ənqäzf"
        },
        "2pl": {
          "fidel": "ትቀዝፉ",
          "translit": "təqäzfu"
        },
        "3pl": {
          "fidel": "ይቀዝፉ",
          "translit": "yəqäzfu"
        }
      }
    },
    "ቀደመ": {
      "english": "precede, come before, advance",
      "perfect": {
        "1sg": {
          "fidel": "ቀደምኩ",
          "translit": "qäddämku",
          "en": "I preceded"
        },
        "2sgm": {
          "fidel": "ቀደምክ",
          "translit": "qäddämk",
          "en": "you (m.) preceded"
        },
        "2sgf": {
          "fidel": "ቀደምሽ",
          "translit": "qäddämš",
          "en": "you (f.) preceded"
        },
        "3sgm": {
          "fidel": "ቀደመ",
          "translit": "qäddämä",
          "en": "he preceded"
        },
        "3sgf": {
          "fidel": "ቀደመች",
          "translit": "qäddämäčč",
          "en": "she preceded"
        },
        "1pl": {
          "fidel": "ቀደምን",
          "translit": "qäddämn",
          "en": "we preceded"
        },
        "2pl": {
          "fidel": "ቀደማችሁ",
          "translit": "qäddämaččəhu",
          "en": "you preceded"
        },
        "3pl": {
          "fidel": "ቀደሙ",
          "translit": "qäddämu",
          "en": "they preceded"
        }
      },
      "imperfective_compound": {
        "1sg": {
          "fidel": "እቀድማለሁ",
          "translit": "əqädmallähu",
          "en": "I precede / I will precede"
        },
        "2sgm": {
          "fidel": "ትቀድማለህ",
          "translit": "təqädmalläh",
          "en": "you (m.) precede / you (m.) will precede"
        },
        "2sgf": {
          "fidel": "ትቀድማያለሽ",
          "translit": "təqädmiyalläš",
          "en": "you (f.) precede / you (f.) will precede"
        },
        "3sgm": {
          "fidel": "ይቀድማል",
          "translit": "yəqädmall",
          "en": "he precedes / he will precede"
        },
        "3sgf": {
          "fidel": "ትቀድማለች",
          "translit": "təqädmalläčč",
          "en": "she precedes / she will precede"
        },
        "1pl": {
          "fidel": "እንቀድማለን",
          "translit": "ənqädmallän",
          "en": "we precede / we will precede"
        },
        "2pl": {
          "fidel": "ትቀድማላችሁ",
          "translit": "təqädmallaččəhu",
          "en": "you precede / you will precede"
        },
        "3pl": {
          "fidel": "ይቀድማሉ",
          "translit": "yəqädmallu",
          "en": "they precede / they will precede"
        }
      },
      "gerund": {
        "1sg": {
          "fidel": "ቀድሜ",
          "translit": "qädəmme",
          "en": "(I) having preceded"
        },
        "2sgm": {
          "fidel": "ቀድመህ",
          "translit": "qädmäh",
          "en": "(you (m.)) having preceded"
        },
        "2sgf": {
          "fidel": "ቀድመሽ",
          "translit": "qädmäš",
          "en": "(you (f.)) having preceded"
        },
        "3sgm": {
          "fidel": "ቀድሞ",
          "translit": "qädmo",
          "en": "(he) having preceded"
        },
        "3sgf": {
          "fidel": "ቀድማ",
          "translit": "qädma",
          "en": "(she) having preceded"
        },
        "1pl": {
          "fidel": "ቀድመን",
          "translit": "qädmän",
          "en": "(we) having preceded"
        },
        "2pl": {
          "fidel": "ቀድማችሁ",
          "translit": "qädmaččəhu",
          "en": "(you) having preceded"
        },
        "3pl": {
          "fidel": "ቀድመው",
          "translit": "qädmäw",
          "en": "(they) having preceded"
        }
      },
      "compound_gerund": {
        "1sg": {
          "fidel": "ቀድሜያለሁ",
          "translit": "qädəmmeyallähu",
          "en": "I have preceded"
        },
        "2sgm": {
          "fidel": "ቀድመሃል",
          "translit": "qädmähall",
          "en": "you (m.) have preceded"
        },
        "2sgf": {
          "fidel": "ቀድመሻል",
          "translit": "qädmäšall",
          "en": "you (f.) have preceded"
        },
        "3sgm": {
          "fidel": "ቀድሞል",
          "translit": "qädmwall",
          "en": "he has preceded"
        },
        "3sgf": {
          "fidel": "ቀድማለች",
          "translit": "qädmalläčč",
          "en": "she has preceded"
        },
        "1pl": {
          "fidel": "ቀድመናል",
          "translit": "qädmänall",
          "en": "we have preceded"
        },
        "2pl": {
          "fidel": "ቀድማችኋል",
          "translit": "qädmaččəhwall",
          "en": "you have preceded"
        },
        "3pl": {
          "fidel": "ቀድመዋል",
          "translit": "qädmäwall",
          "en": "they have preceded"
        }
      },
      "jussive_imperative": {
        "1sg": {
          "fidel": "ልቅደም",
          "translit": "ləqdäm",
          "en": "let me precede"
        },
        "2sgm": {
          "fidel": "ቅደም",
          "translit": "qədäm",
          "en": "[you (m.)] precede!"
        },
        "2sgf": {
          "fidel": "ቅደሚ",
          "translit": "qədämi",
          "en": "[you (f.)] precede!"
        },
        "3sgm": {
          "fidel": "ይቅደም",
          "translit": "yəqdäm",
          "en": "let him precede"
        },
        "3sgf": {
          "fidel": "ትቅደም",
          "translit": "təqdäm",
          "en": "let her precede"
        },
        "1pl": {
          "fidel": "እንቅደም",
          "translit": "ənnəqdäm",
          "en": "let us precede"
        },
        "2pl": {
          "fidel": "ቅደሙ",
          "translit": "qədämu",
          "en": "(you) precede!"
        },
        "3pl": {
          "fidel": "ይቅደሙ",
          "translit": "yəqdämu",
          "en": "let them precede"
        }
      },
      "negative_perfect": {
        "1sg": {
          "fidel": "አልቀደምኩም",
          "translit": "alqäddämkumm",
          "en": "I didn't precede"
        },
        "2sgm": {
          "fidel": "አልቀደምክም",
          "translit": "alqäddämkəmm",
          "en": "you (m.) didn't precede"
        },
        "2sgf": {
          "fidel": "አልቀደምሽም",
          "translit": "alqäddämšəmm",
          "en": "you (f.) didn't precede"
        },
        "3sgm": {
          "fidel": "አልቀደመም",
          "translit": "alqäddämämm",
          "en": "he didn't precede"
        },
        "3sgf": {
          "fidel": "አልቀደመችም",
          "translit": "alqäddämäččəmm",
          "en": "she didn't precede"
        },
        "1pl": {
          "fidel": "አልቀደምንም",
          "translit": "alqäddämnəmm",
          "en": "we didn't precede"
        },
        "2pl": {
          "fidel": "አልቀደማችሁም",
          "translit": "alqäddämaččəhumm",
          "en": "you didn't precede"
        },
        "3pl": {
          "fidel": "አልቀደሙም",
          "translit": "alqäddämumm",
          "en": "they didn't precede"
        }
      },
      "negative_imperfective": {
        "1sg": {
          "fidel": "አልቀድምም",
          "translit": "alqädməmm",
          "en": "I don't precede"
        },
        "2sgm": {
          "fidel": "አትቀድምም",
          "translit": "atqädməmm",
          "en": "you (m.) don't precede"
        },
        "2sgf": {
          "fidel": "አትቀድሚም",
          "translit": "atqädmimm",
          "en": "you (f.) don't precede"
        },
        "3sgm": {
          "fidel": "አይቀድምም",
          "translit": "ayqädməmm",
          "en": "he doesn't precede"
        },
        "3sgf": {
          "fidel": "አትቀድምም",
          "translit": "atqädməmm",
          "en": "she doesn't precede"
        },
        "1pl": {
          "fidel": "አንቀድምም",
          "translit": "anqädməmm",
          "en": "we don't precede"
        },
        "2pl": {
          "fidel": "አትቀድሙም",
          "translit": "atqädmumm",
          "en": "you don't precede"
        },
        "3pl": {
          "fidel": "አይቀድሙም",
          "translit": "ayqädmumm",
          "en": "they don't precede"
        }
      },
      "negative_jussive_imperative": {
        "1sg": {
          "fidel": "አልቅደም",
          "translit": "aləqdäm",
          "en": "let me not precede"
        },
        "2sgm": {
          "fidel": "አትቅደም",
          "translit": "attəqdäm",
          "en": "[you (m.)] don't precede"
        },
        "2sgf": {
          "fidel": "አትቅደሚ",
          "translit": "attəqdämi",
          "en": "[you (f.)] don't precede"
        },
        "3sgm": {
          "fidel": "አይቅደም",
          "translit": "ayəqdäm",
          "en": "let him not precede"
        },
        "3sgf": {
          "fidel": "አትቅደም",
          "translit": "attəqdäm",
          "en": "let her not precede"
        },
        "1pl": {
          "fidel": "አንቅደም",
          "translit": "annəqdäm",
          "en": "let us not precede"
        },
        "2pl": {
          "fidel": "አትቅደሙ",
          "translit": "attəqdämu",
          "en": "(you) don't precede"
        },
        "3pl": {
          "fidel": "አይቅደሙ",
          "translit": "ayəqdämu",
          "en": "let them not precede"
        }
      },
      "infinitive": {
        "fidel": "መቅደም",
        "transliteration": "mäqdäm",
        "en": "to precede"
      },
      "imperfective": {
        "1sg": {
          "fidel": "እቀድም",
          "translit": "əqädm"
        },
        "2sgm": {
          "fidel": "ትቀድም",
          "translit": "təqädm"
        },
        "2sgf": {
          "fidel": "ትቀድሚ",
          "translit": "təqädmi"
        },
        "3sgm": {
          "fidel": "ይቀድም",
          "translit": "yəqädm"
        },
        "3sgf": {
          "fidel": "ትቀድም",
          "translit": "təqädm"
        },
        "1pl": {
          "fidel": "እንቀድም",
          "translit": "ənqädm"
        },
        "2pl": {
          "fidel": "ትቀድሙ",
          "translit": "təqädmu"
        },
        "3pl": {
          "fidel": "ይቀድሙ",
          "translit": "yəqädmu"
        }
      }
    },
    "ቀጠረ": {
      "english": "hire, employ",
      "perfect": {
        "1sg": {
          "fidel": "ቀጠርኩ",
          "translit": "qäṭṭärku",
          "en": "I hired"
        },
        "2sgm": {
          "fidel": "ቀጠርክ",
          "translit": "qäṭṭärk",
          "en": "you (m.) hired"
        },
        "2sgf": {
          "fidel": "ቀጠርሽ",
          "translit": "qäṭṭärš",
          "en": "you (f.) hired"
        },
        "3sgm": {
          "fidel": "ቀጠረ",
          "translit": "qäṭṭärä",
          "en": "he hired"
        },
        "3sgf": {
          "fidel": "ቀጠረች",
          "translit": "qäṭṭäräčč",
          "en": "she hired"
        },
        "1pl": {
          "fidel": "ቀጠርን",
          "translit": "qäṭṭärn",
          "en": "we hired"
        },
        "2pl": {
          "fidel": "ቀጠራችሁ",
          "translit": "qäṭṭäraččəhu",
          "en": "you hired"
        },
        "3pl": {
          "fidel": "ቀጠሩ",
          "translit": "qäṭṭäru",
          "en": "they hired"
        }
      },
      "imperfective_compound": {
        "1sg": {
          "fidel": "እቀጥራለሁ",
          "translit": "əqäṭrallähu",
          "en": "I hire / I will hire"
        },
        "2sgm": {
          "fidel": "ትቀጥራለህ",
          "translit": "təqäṭralläh",
          "en": "you (m.) hire / you (m.) will hire"
        },
        "2sgf": {
          "fidel": "ትቀጥራያለሽ",
          "translit": "təqäṭriyalläš",
          "en": "you (f.) hire / you (f.) will hire"
        },
        "3sgm": {
          "fidel": "ይቀጥራል",
          "translit": "yəqäṭrall",
          "en": "he hires / he will hire"
        },
        "3sgf": {
          "fidel": "ትቀጥራለች",
          "translit": "təqäṭralläčč",
          "en": "she hires / she will hire"
        },
        "1pl": {
          "fidel": "እንቀጥራለን",
          "translit": "ənqäṭrallän",
          "en": "we hire / we will hire"
        },
        "2pl": {
          "fidel": "ትቀጥራላችሁ",
          "translit": "təqäṭrallaččəhu",
          "en": "you hire / you will hire"
        },
        "3pl": {
          "fidel": "ይቀጥራሉ",
          "translit": "yəqäṭrallu",
          "en": "they hire / they will hire"
        }
      },
      "gerund": {
        "1sg": {
          "fidel": "ቀጥሬ",
          "translit": "qäṭərre",
          "en": "(I) having hired"
        },
        "2sgm": {
          "fidel": "ቀጥረህ",
          "translit": "qäṭräh",
          "en": "(you (m.)) having hired"
        },
        "2sgf": {
          "fidel": "ቀጥረሽ",
          "translit": "qäṭräš",
          "en": "(you (f.)) having hired"
        },
        "3sgm": {
          "fidel": "ቀጥሮ",
          "translit": "qäṭro",
          "en": "(he) having hired"
        },
        "3sgf": {
          "fidel": "ቀጥራ",
          "translit": "qäṭra",
          "en": "(she) having hired"
        },
        "1pl": {
          "fidel": "ቀጥረን",
          "translit": "qäṭrän",
          "en": "(we) having hired"
        },
        "2pl": {
          "fidel": "ቀጥራችሁ",
          "translit": "qäṭraččəhu",
          "en": "(you) having hired"
        },
        "3pl": {
          "fidel": "ቀጥረው",
          "translit": "qäṭräw",
          "en": "(they) having hired"
        }
      },
      "compound_gerund": {
        "1sg": {
          "fidel": "ቀጥሬያለሁ",
          "translit": "qäṭərreyallähu",
          "en": "I have hired"
        },
        "2sgm": {
          "fidel": "ቀጥረሃል",
          "translit": "qäṭrähall",
          "en": "you (m.) have hired"
        },
        "2sgf": {
          "fidel": "ቀጥረሻል",
          "translit": "qäṭräšall",
          "en": "you (f.) have hired"
        },
        "3sgm": {
          "fidel": "ቀጥሮል",
          "translit": "qäṭrwall",
          "en": "he has hired"
        },
        "3sgf": {
          "fidel": "ቀጥራለች",
          "translit": "qäṭralläčč",
          "en": "she has hired"
        },
        "1pl": {
          "fidel": "ቀጥረናል",
          "translit": "qäṭränall",
          "en": "we have hired"
        },
        "2pl": {
          "fidel": "ቀጥራችኋል",
          "translit": "qäṭraččəhwall",
          "en": "you have hired"
        },
        "3pl": {
          "fidel": "ቀጥረዋል",
          "translit": "qäṭräwall",
          "en": "they have hired"
        }
      },
      "jussive_imperative": {
        "1sg": {
          "fidel": "ልቅጠር",
          "translit": "ləqṭär",
          "en": "let me hire"
        },
        "2sgm": {
          "fidel": "ቅጠር",
          "translit": "qəṭär",
          "en": "[you (m.)] hire!"
        },
        "2sgf": {
          "fidel": "ቅጠሪ",
          "translit": "qəṭäri",
          "en": "[you (f.)] hire!"
        },
        "3sgm": {
          "fidel": "ይቅጠር",
          "translit": "yəqṭär",
          "en": "let him hire"
        },
        "3sgf": {
          "fidel": "ትቅጠር",
          "translit": "təqṭär",
          "en": "let her hire"
        },
        "1pl": {
          "fidel": "እንቅጠር",
          "translit": "ənnəqṭär",
          "en": "let us hire"
        },
        "2pl": {
          "fidel": "ቅጠሩ",
          "translit": "qəṭäru",
          "en": "(you) hire!"
        },
        "3pl": {
          "fidel": "ይቅጠሩ",
          "translit": "yəqṭäru",
          "en": "let them hire"
        }
      },
      "negative_perfect": {
        "1sg": {
          "fidel": "አልቀጠርኩም",
          "translit": "alqäṭṭärkumm",
          "en": "I didn't hire"
        },
        "2sgm": {
          "fidel": "አልቀጠርክም",
          "translit": "alqäṭṭärkəmm",
          "en": "you (m.) didn't hire"
        },
        "2sgf": {
          "fidel": "አልቀጠርሽም",
          "translit": "alqäṭṭäršəmm",
          "en": "you (f.) didn't hire"
        },
        "3sgm": {
          "fidel": "አልቀጠረም",
          "translit": "alqäṭṭärämm",
          "en": "he didn't hire"
        },
        "3sgf": {
          "fidel": "አልቀጠረችም",
          "translit": "alqäṭṭäräččəmm",
          "en": "she didn't hire"
        },
        "1pl": {
          "fidel": "አልቀጠርንም",
          "translit": "alqäṭṭärnəmm",
          "en": "we didn't hire"
        },
        "2pl": {
          "fidel": "አልቀጠራችሁም",
          "translit": "alqäṭṭäraččəhumm",
          "en": "you didn't hire"
        },
        "3pl": {
          "fidel": "አልቀጠሩም",
          "translit": "alqäṭṭärumm",
          "en": "they didn't hire"
        }
      },
      "negative_imperfective": {
        "1sg": {
          "fidel": "አልቀጥርም",
          "translit": "alqäṭrəmm",
          "en": "I don't hire"
        },
        "2sgm": {
          "fidel": "አትቀጥርም",
          "translit": "atqäṭrəmm",
          "en": "you (m.) don't hire"
        },
        "2sgf": {
          "fidel": "አትቀጥሪም",
          "translit": "atqäṭrimm",
          "en": "you (f.) don't hire"
        },
        "3sgm": {
          "fidel": "አይቀጥርም",
          "translit": "ayqäṭrəmm",
          "en": "he doesn't hire"
        },
        "3sgf": {
          "fidel": "አትቀጥርም",
          "translit": "atqäṭrəmm",
          "en": "she doesn't hire"
        },
        "1pl": {
          "fidel": "አንቀጥርም",
          "translit": "anqäṭrəmm",
          "en": "we don't hire"
        },
        "2pl": {
          "fidel": "አትቀጥሩም",
          "translit": "atqäṭrumm",
          "en": "you don't hire"
        },
        "3pl": {
          "fidel": "አይቀጥሩም",
          "translit": "ayqäṭrumm",
          "en": "they don't hire"
        }
      },
      "negative_jussive_imperative": {
        "1sg": {
          "fidel": "አልቅጠር",
          "translit": "aləqṭär",
          "en": "let me not hire"
        },
        "2sgm": {
          "fidel": "አትቅጠር",
          "translit": "attəqṭär",
          "en": "[you (m.)] don't hire"
        },
        "2sgf": {
          "fidel": "አትቅጠሪ",
          "translit": "attəqṭäri",
          "en": "[you (f.)] don't hire"
        },
        "3sgm": {
          "fidel": "አይቅጠር",
          "translit": "ayəqṭär",
          "en": "let him not hire"
        },
        "3sgf": {
          "fidel": "አትቅጠር",
          "translit": "attəqṭär",
          "en": "let her not hire"
        },
        "1pl": {
          "fidel": "አንቅጠር",
          "translit": "annəqṭär",
          "en": "let us not hire"
        },
        "2pl": {
          "fidel": "አትቅጠሩ",
          "translit": "attəqṭäru",
          "en": "(you) don't hire"
        },
        "3pl": {
          "fidel": "አይቅጠሩ",
          "translit": "ayəqṭäru",
          "en": "let them not hire"
        }
      },
      "infinitive": {
        "fidel": "መቅጠር",
        "transliteration": "mäqṭär",
        "en": "to hire"
      },
      "imperfective": {
        "1sg": {
          "fidel": "እቀጥር",
          "translit": "əqäṭr"
        },
        "2sgm": {
          "fidel": "ትቀጥር",
          "translit": "təqäṭr"
        },
        "2sgf": {
          "fidel": "ትቀጥሪ",
          "translit": "təqäṭri"
        },
        "3sgm": {
          "fidel": "ይቀጥር",
          "translit": "yəqäṭr"
        },
        "3sgf": {
          "fidel": "ትቀጥር",
          "translit": "təqäṭr"
        },
        "1pl": {
          "fidel": "እንቀጥር",
          "translit": "ənqäṭr"
        },
        "2pl": {
          "fidel": "ትቀጥሩ",
          "translit": "təqäṭru"
        },
        "3pl": {
          "fidel": "ይቀጥሩ",
          "translit": "yəqäṭru"
        }
      }
    },
    "ቀጠፈ": {
      "english": "pick (flowers, leaves), pluck (fruit)",
      "perfect": {
        "1sg": {
          "fidel": "ቀጠፍኩ",
          "translit": "qäṭṭäfku",
          "en": "I picked"
        },
        "2sgm": {
          "fidel": "ቀጠፍክ",
          "translit": "qäṭṭäfk",
          "en": "you (m.) picked"
        },
        "2sgf": {
          "fidel": "ቀጠፍሽ",
          "translit": "qäṭṭäfš",
          "en": "you (f.) picked"
        },
        "3sgm": {
          "fidel": "ቀጠፈ",
          "translit": "qäṭṭäfä",
          "en": "he picked"
        },
        "3sgf": {
          "fidel": "ቀጠፈች",
          "translit": "qäṭṭäfäčč",
          "en": "she picked"
        },
        "1pl": {
          "fidel": "ቀጠፍን",
          "translit": "qäṭṭäfn",
          "en": "we picked"
        },
        "2pl": {
          "fidel": "ቀጠፋችሁ",
          "translit": "qäṭṭäfaččəhu",
          "en": "you picked"
        },
        "3pl": {
          "fidel": "ቀጠፉ",
          "translit": "qäṭṭäfu",
          "en": "they picked"
        }
      },
      "imperfective_compound": {
        "1sg": {
          "fidel": "እቀጥፋለሁ",
          "translit": "əqäṭfallähu",
          "en": "I pick / I will pick"
        },
        "2sgm": {
          "fidel": "ትቀጥፋለህ",
          "translit": "təqäṭfalläh",
          "en": "you (m.) pick / you (m.) will pick"
        },
        "2sgf": {
          "fidel": "ትቀጥፋያለሽ",
          "translit": "təqäṭfiyalläš",
          "en": "you (f.) pick / you (f.) will pick"
        },
        "3sgm": {
          "fidel": "ይቀጥፋል",
          "translit": "yəqäṭfall",
          "en": "he picks / he will pick"
        },
        "3sgf": {
          "fidel": "ትቀጥፋለች",
          "translit": "təqäṭfalläčč",
          "en": "she picks / she will pick"
        },
        "1pl": {
          "fidel": "እንቀጥፋለን",
          "translit": "ənqäṭfallän",
          "en": "we pick / we will pick"
        },
        "2pl": {
          "fidel": "ትቀጥፋላችሁ",
          "translit": "təqäṭfallaččəhu",
          "en": "you pick / you will pick"
        },
        "3pl": {
          "fidel": "ይቀጥፋሉ",
          "translit": "yəqäṭfallu",
          "en": "they pick / they will pick"
        }
      },
      "gerund": {
        "1sg": {
          "fidel": "ቀጥፌ",
          "translit": "qäṭəffe",
          "en": "(I) having picked"
        },
        "2sgm": {
          "fidel": "ቀጥፈህ",
          "translit": "qäṭfäh",
          "en": "(you (m.)) having picked"
        },
        "2sgf": {
          "fidel": "ቀጥፈሽ",
          "translit": "qäṭfäš",
          "en": "(you (f.)) having picked"
        },
        "3sgm": {
          "fidel": "ቀጥፎ",
          "translit": "qäṭfo",
          "en": "(he) having picked"
        },
        "3sgf": {
          "fidel": "ቀጥፋ",
          "translit": "qäṭfa",
          "en": "(she) having picked"
        },
        "1pl": {
          "fidel": "ቀጥፈን",
          "translit": "qäṭfän",
          "en": "(we) having picked"
        },
        "2pl": {
          "fidel": "ቀጥፋችሁ",
          "translit": "qäṭfaččəhu",
          "en": "(you) having picked"
        },
        "3pl": {
          "fidel": "ቀጥፈው",
          "translit": "qäṭfäw",
          "en": "(they) having picked"
        }
      },
      "compound_gerund": {
        "1sg": {
          "fidel": "ቀጥፌያለሁ",
          "translit": "qäṭəffeyallähu",
          "en": "I have picked"
        },
        "2sgm": {
          "fidel": "ቀጥፈሃል",
          "translit": "qäṭfähall",
          "en": "you (m.) have picked"
        },
        "2sgf": {
          "fidel": "ቀጥፈሻል",
          "translit": "qäṭfäšall",
          "en": "you (f.) have picked"
        },
        "3sgm": {
          "fidel": "ቀጥፎል",
          "translit": "qäṭfwall",
          "en": "he has picked"
        },
        "3sgf": {
          "fidel": "ቀጥፋለች",
          "translit": "qäṭfalläčč",
          "en": "she has picked"
        },
        "1pl": {
          "fidel": "ቀጥፈናል",
          "translit": "qäṭfänall",
          "en": "we have picked"
        },
        "2pl": {
          "fidel": "ቀጥፋችኋል",
          "translit": "qäṭfaččəhwall",
          "en": "you have picked"
        },
        "3pl": {
          "fidel": "ቀጥፈዋል",
          "translit": "qäṭfäwall",
          "en": "they have picked"
        }
      },
      "jussive_imperative": {
        "1sg": {
          "fidel": "ልቅጠፍ",
          "translit": "ləqṭäf",
          "en": "let me pick"
        },
        "2sgm": {
          "fidel": "ቅጠፍ",
          "translit": "qəṭäf",
          "en": "[you (m.)] pick!"
        },
        "2sgf": {
          "fidel": "ቅጠፊ",
          "translit": "qəṭäfi",
          "en": "[you (f.)] pick!"
        },
        "3sgm": {
          "fidel": "ይቅጠፍ",
          "translit": "yəqṭäf",
          "en": "let him pick"
        },
        "3sgf": {
          "fidel": "ትቅጠፍ",
          "translit": "təqṭäf",
          "en": "let her pick"
        },
        "1pl": {
          "fidel": "እንቅጠፍ",
          "translit": "ənnəqṭäf",
          "en": "let us pick"
        },
        "2pl": {
          "fidel": "ቅጠፉ",
          "translit": "qəṭäfu",
          "en": "(you) pick!"
        },
        "3pl": {
          "fidel": "ይቅጠፉ",
          "translit": "yəqṭäfu",
          "en": "let them pick"
        }
      },
      "negative_perfect": {
        "1sg": {
          "fidel": "አልቀጠፍኩም",
          "translit": "alqäṭṭäfkumm",
          "en": "I didn't pick"
        },
        "2sgm": {
          "fidel": "አልቀጠፍክም",
          "translit": "alqäṭṭäfkəmm",
          "en": "you (m.) didn't pick"
        },
        "2sgf": {
          "fidel": "አልቀጠፍሽም",
          "translit": "alqäṭṭäfšəmm",
          "en": "you (f.) didn't pick"
        },
        "3sgm": {
          "fidel": "አልቀጠፈም",
          "translit": "alqäṭṭäfämm",
          "en": "he didn't pick"
        },
        "3sgf": {
          "fidel": "አልቀጠፈችም",
          "translit": "alqäṭṭäfäččəmm",
          "en": "she didn't pick"
        },
        "1pl": {
          "fidel": "አልቀጠፍንም",
          "translit": "alqäṭṭäfnəmm",
          "en": "we didn't pick"
        },
        "2pl": {
          "fidel": "አልቀጠፋችሁም",
          "translit": "alqäṭṭäfaččəhumm",
          "en": "you didn't pick"
        },
        "3pl": {
          "fidel": "አልቀጠፉም",
          "translit": "alqäṭṭäfumm",
          "en": "they didn't pick"
        }
      },
      "negative_imperfective": {
        "1sg": {
          "fidel": "አልቀጥፍም",
          "translit": "alqäṭfəmm",
          "en": "I don't pick"
        },
        "2sgm": {
          "fidel": "አትቀጥፍም",
          "translit": "atqäṭfəmm",
          "en": "you (m.) don't pick"
        },
        "2sgf": {
          "fidel": "አትቀጥፊም",
          "translit": "atqäṭfimm",
          "en": "you (f.) don't pick"
        },
        "3sgm": {
          "fidel": "አይቀጥፍም",
          "translit": "ayqäṭfəmm",
          "en": "he doesn't pick"
        },
        "3sgf": {
          "fidel": "አትቀጥፍም",
          "translit": "atqäṭfəmm",
          "en": "she doesn't pick"
        },
        "1pl": {
          "fidel": "አንቀጥፍም",
          "translit": "anqäṭfəmm",
          "en": "we don't pick"
        },
        "2pl": {
          "fidel": "አትቀጥፉም",
          "translit": "atqäṭfumm",
          "en": "you don't pick"
        },
        "3pl": {
          "fidel": "አይቀጥፉም",
          "translit": "ayqäṭfumm",
          "en": "they don't pick"
        }
      },
      "negative_jussive_imperative": {
        "1sg": {
          "fidel": "አልቅጠፍ",
          "translit": "aləqṭäf",
          "en": "let me not pick"
        },
        "2sgm": {
          "fidel": "አትቅጠፍ",
          "translit": "attəqṭäf",
          "en": "[you (m.)] don't pick"
        },
        "2sgf": {
          "fidel": "አትቅጠፊ",
          "translit": "attəqṭäfi",
          "en": "[you (f.)] don't pick"
        },
        "3sgm": {
          "fidel": "አይቅጠፍ",
          "translit": "ayəqṭäf",
          "en": "let him not pick"
        },
        "3sgf": {
          "fidel": "አትቅጠፍ",
          "translit": "attəqṭäf",
          "en": "let her not pick"
        },
        "1pl": {
          "fidel": "አንቅጠፍ",
          "translit": "annəqṭäf",
          "en": "let us not pick"
        },
        "2pl": {
          "fidel": "አትቅጠፉ",
          "translit": "attəqṭäfu",
          "en": "(you) don't pick"
        },
        "3pl": {
          "fidel": "አይቅጠፉ",
          "translit": "ayəqṭäfu",
          "en": "let them not pick"
        }
      },
      "infinitive": {
        "fidel": "መቅጠፍ",
        "transliteration": "mäqṭäf",
        "en": "to pick"
      },
      "imperfective": {
        "1sg": {
          "fidel": "እቀጥፍ",
          "translit": "əqäṭf"
        },
        "2sgm": {
          "fidel": "ትቀጥፍ",
          "translit": "təqäṭf"
        },
        "2sgf": {
          "fidel": "ትቀጥፊ",
          "translit": "təqäṭfi"
        },
        "3sgm": {
          "fidel": "ይቀጥፍ",
          "translit": "yəqäṭf"
        },
        "3sgf": {
          "fidel": "ትቀጥፍ",
          "translit": "təqäṭf"
        },
        "1pl": {
          "fidel": "እንቀጥፍ",
          "translit": "ənqäṭf"
        },
        "2pl": {
          "fidel": "ትቀጥፉ",
          "translit": "təqäṭfu"
        },
        "3pl": {
          "fidel": "ይቀጥፉ",
          "translit": "yəqäṭfu"
        }
      }
    },
    "በለጠ": {
      "english": "exceed, surpass, be more than",
      "perfect": {
        "1sg": {
          "fidel": "በለጥኩ",
          "translit": "bälläṭku",
          "en": "I exceeded"
        },
        "2sgm": {
          "fidel": "በለጥክ",
          "translit": "bälläṭk",
          "en": "you (m.) exceeded"
        },
        "2sgf": {
          "fidel": "በለጥሽ",
          "translit": "bälläṭš",
          "en": "you (f.) exceeded"
        },
        "3sgm": {
          "fidel": "በለጠ",
          "translit": "bälläṭä",
          "en": "he exceeded"
        },
        "3sgf": {
          "fidel": "በለጠች",
          "translit": "bälläṭäčč",
          "en": "she exceeded"
        },
        "1pl": {
          "fidel": "በለጥን",
          "translit": "bälläṭn",
          "en": "we exceeded"
        },
        "2pl": {
          "fidel": "በለጣችሁ",
          "translit": "bälläṭaččəhu",
          "en": "you exceeded"
        },
        "3pl": {
          "fidel": "በለጡ",
          "translit": "bälläṭu",
          "en": "they exceeded"
        }
      },
      "imperfective_compound": {
        "1sg": {
          "fidel": "እበልጣለሁ",
          "translit": "əbälṭallähu",
          "en": "I exceed / I will exceed"
        },
        "2sgm": {
          "fidel": "ትበልጣለህ",
          "translit": "təbälṭalläh",
          "en": "you (m.) exceed / you (m.) will exceed"
        },
        "2sgf": {
          "fidel": "ትበልጫያለሽ",
          "translit": "təbälč̣iyalläš",
          "en": "you (f.) exceed / you (f.) will exceed"
        },
        "3sgm": {
          "fidel": "ይበልጣል",
          "translit": "yəbälṭall",
          "en": "he exceeds / he will exceed"
        },
        "3sgf": {
          "fidel": "ትበልጣለች",
          "translit": "təbälṭalläčč",
          "en": "she exceeds / she will exceed"
        },
        "1pl": {
          "fidel": "እንበልጣለን",
          "translit": "ənbälṭallän",
          "en": "we exceed / we will exceed"
        },
        "2pl": {
          "fidel": "ትበልጣላችሁ",
          "translit": "təbälṭallaččəhu",
          "en": "you exceed / you will exceed"
        },
        "3pl": {
          "fidel": "ይበልጣሉ",
          "translit": "yəbälṭallu",
          "en": "they exceed / they will exceed"
        }
      },
      "gerund": {
        "1sg": {
          "fidel": "በልጬ",
          "translit": "bäləč̣č̣e",
          "en": "(I) having exceeded"
        },
        "2sgm": {
          "fidel": "በልጠህ",
          "translit": "bälṭäh",
          "en": "(you (m.)) having exceeded"
        },
        "2sgf": {
          "fidel": "በልጠሽ",
          "translit": "bälṭäš",
          "en": "(you (f.)) having exceeded"
        },
        "3sgm": {
          "fidel": "በልጦ",
          "translit": "bälṭo",
          "en": "(he) having exceeded"
        },
        "3sgf": {
          "fidel": "በልጣ",
          "translit": "bälṭa",
          "en": "(she) having exceeded"
        },
        "1pl": {
          "fidel": "በልጠን",
          "translit": "bälṭän",
          "en": "(we) having exceeded"
        },
        "2pl": {
          "fidel": "በልጣችሁ",
          "translit": "bälṭaččəhu",
          "en": "(you) having exceeded"
        },
        "3pl": {
          "fidel": "በልጠው",
          "translit": "bälṭäw",
          "en": "(they) having exceeded"
        }
      },
      "compound_gerund": {
        "1sg": {
          "fidel": "በልጬያለሁ",
          "translit": "bäləč̣č̣eyallähu",
          "en": "I have exceeded"
        },
        "2sgm": {
          "fidel": "በልጠሃል",
          "translit": "bälṭähall",
          "en": "you (m.) have exceeded"
        },
        "2sgf": {
          "fidel": "በልጠሻል",
          "translit": "bälṭäšall",
          "en": "you (f.) have exceeded"
        },
        "3sgm": {
          "fidel": "በልጦል",
          "translit": "bälṭwall",
          "en": "he has exceeded"
        },
        "3sgf": {
          "fidel": "በልጣለች",
          "translit": "bälṭalläčč",
          "en": "she has exceeded"
        },
        "1pl": {
          "fidel": "በልጠናል",
          "translit": "bälṭänall",
          "en": "we have exceeded"
        },
        "2pl": {
          "fidel": "በልጣችኋል",
          "translit": "bälṭaččəhwall",
          "en": "you have exceeded"
        },
        "3pl": {
          "fidel": "በልጠዋል",
          "translit": "bälṭäwall",
          "en": "they have exceeded"
        }
      },
      "jussive_imperative": {
        "1sg": {
          "fidel": "ልብለጥ",
          "translit": "ləbläṭ",
          "en": "let me exceed"
        },
        "2sgm": {
          "fidel": "ብለጥ",
          "translit": "bəläṭ",
          "en": "[you (m.)] exceed!"
        },
        "2sgf": {
          "fidel": "ብለጭ",
          "translit": "bəläč̣",
          "en": "[you (f.)] exceed!"
        },
        "3sgm": {
          "fidel": "ይብለጥ",
          "translit": "yəbläṭ",
          "en": "let him exceed"
        },
        "3sgf": {
          "fidel": "ትብለጥ",
          "translit": "təbläṭ",
          "en": "let her exceed"
        },
        "1pl": {
          "fidel": "እንብለጥ",
          "translit": "ənnəbläṭ",
          "en": "let us exceed"
        },
        "2pl": {
          "fidel": "ብለጡ",
          "translit": "bəläṭu",
          "en": "(you) exceed!"
        },
        "3pl": {
          "fidel": "ይብለጡ",
          "translit": "yəbläṭu",
          "en": "let them exceed"
        }
      },
      "negative_perfect": {
        "1sg": {
          "fidel": "አልበለጥኩም",
          "translit": "albälläṭkumm",
          "en": "I didn't exceed"
        },
        "2sgm": {
          "fidel": "አልበለጥክም",
          "translit": "albälläṭkəmm",
          "en": "you (m.) didn't exceed"
        },
        "2sgf": {
          "fidel": "አልበለጥሽም",
          "translit": "albälläṭšəmm",
          "en": "you (f.) didn't exceed"
        },
        "3sgm": {
          "fidel": "አልበለጠም",
          "translit": "albälläṭämm",
          "en": "he didn't exceed"
        },
        "3sgf": {
          "fidel": "አልበለጠችም",
          "translit": "albälläṭäččəmm",
          "en": "she didn't exceed"
        },
        "1pl": {
          "fidel": "አልበለጥንም",
          "translit": "albälläṭnəmm",
          "en": "we didn't exceed"
        },
        "2pl": {
          "fidel": "አልበለጣችሁም",
          "translit": "albälläṭaččəhumm",
          "en": "you didn't exceed"
        },
        "3pl": {
          "fidel": "አልበለጡም",
          "translit": "albälläṭumm",
          "en": "they didn't exceed"
        }
      },
      "negative_imperfective": {
        "1sg": {
          "fidel": "አልበልጥም",
          "translit": "albälṭəmm",
          "en": "I don't exceed"
        },
        "2sgm": {
          "fidel": "አትበልጥም",
          "translit": "atbälṭəmm",
          "en": "you (m.) don't exceed"
        },
        "2sgf": {
          "fidel": "አትበልጪም",
          "translit": "atbälč̣imm",
          "en": "you (f.) don't exceed"
        },
        "3sgm": {
          "fidel": "አይበልጥም",
          "translit": "aybälṭəmm",
          "en": "he doesn't exceed"
        },
        "3sgf": {
          "fidel": "አትበልጥም",
          "translit": "atbälṭəmm",
          "en": "she doesn't exceed"
        },
        "1pl": {
          "fidel": "አንበልጥም",
          "translit": "anbälṭəmm",
          "en": "we don't exceed"
        },
        "2pl": {
          "fidel": "አትበልጡም",
          "translit": "atbälṭumm",
          "en": "you don't exceed"
        },
        "3pl": {
          "fidel": "አይበልጡም",
          "translit": "aybälṭumm",
          "en": "they don't exceed"
        }
      },
      "negative_jussive_imperative": {
        "1sg": {
          "fidel": "አልብለጥ",
          "translit": "aləbläṭ",
          "en": "let me not exceed"
        },
        "2sgm": {
          "fidel": "አትብለጥ",
          "translit": "attəbläṭ",
          "en": "[you (m.)] don't exceed"
        },
        "2sgf": {
          "fidel": "አትብለጭ",
          "translit": "attəbläč̣",
          "en": "[you (f.)] don't exceed"
        },
        "3sgm": {
          "fidel": "አይብለጥ",
          "translit": "ayəbläṭ",
          "en": "let him not exceed"
        },
        "3sgf": {
          "fidel": "አትብለጥ",
          "translit": "attəbläṭ",
          "en": "let her not exceed"
        },
        "1pl": {
          "fidel": "አንብለጥ",
          "translit": "annəbläṭ",
          "en": "let us not exceed"
        },
        "2pl": {
          "fidel": "አትብለጡ",
          "translit": "attəbläṭu",
          "en": "(you) don't exceed"
        },
        "3pl": {
          "fidel": "አይብለጡ",
          "translit": "ayəbläṭu",
          "en": "let them not exceed"
        }
      },
      "infinitive": {
        "fidel": "መብለጥ",
        "transliteration": "mäbläṭ",
        "en": "to exceed"
      },
      "imperfective": {
        "1sg": {
          "fidel": "እበልጥ",
          "translit": "əbälṭ"
        },
        "2sgm": {
          "fidel": "ትበልጥ",
          "translit": "təbälṭ"
        },
        "2sgf": {
          "fidel": "ትበልጪ",
          "translit": "təbälč̣i"
        },
        "3sgm": {
          "fidel": "ይበልጥ",
          "translit": "yəbälṭ"
        },
        "3sgf": {
          "fidel": "ትበልጥ",
          "translit": "təbälṭ"
        },
        "1pl": {
          "fidel": "እንበልጥ",
          "translit": "ənbälṭ"
        },
        "2pl": {
          "fidel": "ትበልጡ",
          "translit": "təbälṭu"
        },
        "3pl": {
          "fidel": "ይበልጡ",
          "translit": "yəbälṭu"
        }
      }
    },
    "በከተ": {
      "english": "die (animal)",
      "perfect": {
        "1sg": {
          "fidel": "በከትኩ",
          "translit": "bäkkätku",
          "en": "I died"
        },
        "2sgm": {
          "fidel": "በከትክ",
          "translit": "bäkkätk",
          "en": "you (m.) died"
        },
        "2sgf": {
          "fidel": "በከትሽ",
          "translit": "bäkkätš",
          "en": "you (f.) died"
        },
        "3sgm": {
          "fidel": "በከተ",
          "translit": "bäkkätä",
          "en": "he died"
        },
        "3sgf": {
          "fidel": "በከተች",
          "translit": "bäkkätäčč",
          "en": "she died"
        },
        "1pl": {
          "fidel": "በከትን",
          "translit": "bäkkätn",
          "en": "we died"
        },
        "2pl": {
          "fidel": "በከታችሁ",
          "translit": "bäkkätaččəhu",
          "en": "you died"
        },
        "3pl": {
          "fidel": "በከቱ",
          "translit": "bäkkätu",
          "en": "they died"
        }
      },
      "imperfective_compound": {
        "1sg": {
          "fidel": "እበክታለሁ",
          "translit": "əbäktallähu",
          "en": "I die / I will die"
        },
        "2sgm": {
          "fidel": "ትበክታለህ",
          "translit": "təbäktalläh",
          "en": "you (m.) die / you (m.) will die"
        },
        "2sgf": {
          "fidel": "ትበክቻያለሽ",
          "translit": "təbäkčiyalläš",
          "en": "you (f.) die / you (f.) will die"
        },
        "3sgm": {
          "fidel": "ይበክታል",
          "translit": "yəbäktall",
          "en": "he dies / he will die"
        },
        "3sgf": {
          "fidel": "ትበክታለች",
          "translit": "təbäktalläčč",
          "en": "she dies / she will die"
        },
        "1pl": {
          "fidel": "እንበክታለን",
          "translit": "ənbäktallän",
          "en": "we die / we will die"
        },
        "2pl": {
          "fidel": "ትበክታላችሁ",
          "translit": "təbäktallaččəhu",
          "en": "you die / you will die"
        },
        "3pl": {
          "fidel": "ይበክታሉ",
          "translit": "yəbäktallu",
          "en": "they die / they will die"
        }
      },
      "gerund": {
        "1sg": {
          "fidel": "በክቼ",
          "translit": "bäkəčče",
          "en": "(I) having died"
        },
        "2sgm": {
          "fidel": "በክተህ",
          "translit": "bäktäh",
          "en": "(you (m.)) having died"
        },
        "2sgf": {
          "fidel": "በክተሽ",
          "translit": "bäktäš",
          "en": "(you (f.)) having died"
        },
        "3sgm": {
          "fidel": "በክቶ",
          "translit": "bäkto",
          "en": "(he) having died"
        },
        "3sgf": {
          "fidel": "በክታ",
          "translit": "bäkta",
          "en": "(she) having died"
        },
        "1pl": {
          "fidel": "በክተን",
          "translit": "bäktän",
          "en": "(we) having died"
        },
        "2pl": {
          "fidel": "በክታችሁ",
          "translit": "bäktaččəhu",
          "en": "(you) having died"
        },
        "3pl": {
          "fidel": "በክተው",
          "translit": "bäktäw",
          "en": "(they) having died"
        }
      },
      "compound_gerund": {
        "1sg": {
          "fidel": "በክቼያለሁ",
          "translit": "bäkəččeyallähu",
          "en": "I have died"
        },
        "2sgm": {
          "fidel": "በክተሃል",
          "translit": "bäktähall",
          "en": "you (m.) have died"
        },
        "2sgf": {
          "fidel": "በክተሻል",
          "translit": "bäktäšall",
          "en": "you (f.) have died"
        },
        "3sgm": {
          "fidel": "በክቶል",
          "translit": "bäktwall",
          "en": "he has died"
        },
        "3sgf": {
          "fidel": "በክታለች",
          "translit": "bäktalläčč",
          "en": "she has died"
        },
        "1pl": {
          "fidel": "በክተናል",
          "translit": "bäktänall",
          "en": "we have died"
        },
        "2pl": {
          "fidel": "በክታችኋል",
          "translit": "bäktaččəhwall",
          "en": "you have died"
        },
        "3pl": {
          "fidel": "በክተዋል",
          "translit": "bäktäwall",
          "en": "they have died"
        }
      },
      "jussive_imperative": {
        "1sg": {
          "fidel": "ልብከት",
          "translit": "ləbkät",
          "en": "let me die"
        },
        "2sgm": {
          "fidel": "ብከት",
          "translit": "bəkät",
          "en": "[you (m.)] die!"
        },
        "2sgf": {
          "fidel": "ብከች",
          "translit": "bəkäč",
          "en": "[you (f.)] die!"
        },
        "3sgm": {
          "fidel": "ይብከት",
          "translit": "yəbkät",
          "en": "let him die"
        },
        "3sgf": {
          "fidel": "ትብከት",
          "translit": "təbkät",
          "en": "let her die"
        },
        "1pl": {
          "fidel": "እንብከት",
          "translit": "ənnəbkät",
          "en": "let us die"
        },
        "2pl": {
          "fidel": "ብከቱ",
          "translit": "bəkätu",
          "en": "(you) die!"
        },
        "3pl": {
          "fidel": "ይብከቱ",
          "translit": "yəbkätu",
          "en": "let them die"
        }
      },
      "negative_perfect": {
        "1sg": {
          "fidel": "አልበከትኩም",
          "translit": "albäkkätkumm",
          "en": "I didn't die"
        },
        "2sgm": {
          "fidel": "አልበከትክም",
          "translit": "albäkkätkəmm",
          "en": "you (m.) didn't die"
        },
        "2sgf": {
          "fidel": "አልበከትሽም",
          "translit": "albäkkätšəmm",
          "en": "you (f.) didn't die"
        },
        "3sgm": {
          "fidel": "አልበከተም",
          "translit": "albäkkätämm",
          "en": "he didn't die"
        },
        "3sgf": {
          "fidel": "አልበከተችም",
          "translit": "albäkkätäččəmm",
          "en": "she didn't die"
        },
        "1pl": {
          "fidel": "አልበከትንም",
          "translit": "albäkkätnəmm",
          "en": "we didn't die"
        },
        "2pl": {
          "fidel": "አልበከታችሁም",
          "translit": "albäkkätaččəhumm",
          "en": "you didn't die"
        },
        "3pl": {
          "fidel": "አልበከቱም",
          "translit": "albäkkätumm",
          "en": "they didn't die"
        }
      },
      "negative_imperfective": {
        "1sg": {
          "fidel": "አልበክትም",
          "translit": "albäktəmm",
          "en": "I don't die"
        },
        "2sgm": {
          "fidel": "አትበክትም",
          "translit": "atbäktəmm",
          "en": "you (m.) don't die"
        },
        "2sgf": {
          "fidel": "አትበክቺም",
          "translit": "atbäkčimm",
          "en": "you (f.) don't die"
        },
        "3sgm": {
          "fidel": "አይበክትም",
          "translit": "aybäktəmm",
          "en": "he doesn't die"
        },
        "3sgf": {
          "fidel": "አትበክትም",
          "translit": "atbäktəmm",
          "en": "she doesn't die"
        },
        "1pl": {
          "fidel": "አንበክትም",
          "translit": "anbäktəmm",
          "en": "we don't die"
        },
        "2pl": {
          "fidel": "አትበክቱም",
          "translit": "atbäktumm",
          "en": "you don't die"
        },
        "3pl": {
          "fidel": "አይበክቱም",
          "translit": "aybäktumm",
          "en": "they don't die"
        }
      },
      "negative_jussive_imperative": {
        "1sg": {
          "fidel": "አልብከት",
          "translit": "aləbkät",
          "en": "let me not die"
        },
        "2sgm": {
          "fidel": "አትብከት",
          "translit": "attəbkät",
          "en": "[you (m.)] don't die"
        },
        "2sgf": {
          "fidel": "አትብከች",
          "translit": "attəbkäč",
          "en": "[you (f.)] don't die"
        },
        "3sgm": {
          "fidel": "አይብከት",
          "translit": "ayəbkät",
          "en": "let him not die"
        },
        "3sgf": {
          "fidel": "አትብከት",
          "translit": "attəbkät",
          "en": "let her not die"
        },
        "1pl": {
          "fidel": "አንብከት",
          "translit": "annəbkät",
          "en": "let us not die"
        },
        "2pl": {
          "fidel": "አትብከቱ",
          "translit": "attəbkätu",
          "en": "(you) don't die"
        },
        "3pl": {
          "fidel": "አይብከቱ",
          "translit": "ayəbkätu",
          "en": "let them not die"
        }
      },
      "infinitive": {
        "fidel": "መብከት",
        "transliteration": "mäbkät",
        "en": "to die"
      },
      "imperfective": {
        "1sg": {
          "fidel": "እበክት",
          "translit": "əbäkt"
        },
        "2sgm": {
          "fidel": "ትበክት",
          "translit": "təbäkt"
        },
        "2sgf": {
          "fidel": "ትበክቺ",
          "translit": "təbäkči"
        },
        "3sgm": {
          "fidel": "ይበክት",
          "translit": "yəbäkt"
        },
        "3sgf": {
          "fidel": "ትበክት",
          "translit": "təbäkt"
        },
        "1pl": {
          "fidel": "እንበክት",
          "translit": "ənbäkt"
        },
        "2pl": {
          "fidel": "ትበክቱ",
          "translit": "təbäktu"
        },
        "3pl": {
          "fidel": "ይበክቱ",
          "translit": "yəbäktu"
        }
      }
    },
    "ተከለ": {
      "english": "plant (flowers, trees), pitch (a tent), establish",
      "perfect": {
        "1sg": {
          "fidel": "ተከልኩ",
          "translit": "täkkälku",
          "en": "I planted"
        },
        "2sgm": {
          "fidel": "ተከልክ",
          "translit": "täkkälk",
          "en": "you (m.) planted"
        },
        "2sgf": {
          "fidel": "ተከልሽ",
          "translit": "täkkälš",
          "en": "you (f.) planted"
        },
        "3sgm": {
          "fidel": "ተከለ",
          "translit": "täkkälä",
          "en": "he planted"
        },
        "3sgf": {
          "fidel": "ተከለች",
          "translit": "täkkäläčč",
          "en": "she planted"
        },
        "1pl": {
          "fidel": "ተከልን",
          "translit": "täkkäln",
          "en": "we planted"
        },
        "2pl": {
          "fidel": "ተከላችሁ",
          "translit": "täkkälaččəhu",
          "en": "you planted"
        },
        "3pl": {
          "fidel": "ተከሉ",
          "translit": "täkkälu",
          "en": "they planted"
        }
      },
      "imperfective_compound": {
        "1sg": {
          "fidel": "እተክላለሁ",
          "translit": "ətäklallähu",
          "en": "I plant / I will plant"
        },
        "2sgm": {
          "fidel": "ትተክላለህ",
          "translit": "tətäklalläh",
          "en": "you (m.) plant / you (m.) will plant"
        },
        "2sgf": {
          "fidel": "ትተክያለሽ",
          "translit": "tətäkyyalläš",
          "en": "you (f.) plant / you (f.) will plant"
        },
        "3sgm": {
          "fidel": "ይተክላል",
          "translit": "yətäklall",
          "en": "he plants / he will plant"
        },
        "3sgf": {
          "fidel": "ትተክላለች",
          "translit": "tətäklalläčč",
          "en": "she plants / she will plant"
        },
        "1pl": {
          "fidel": "እንተክላለን",
          "translit": "əntäklallän",
          "en": "we plant / we will plant"
        },
        "2pl": {
          "fidel": "ትተክላላችሁ",
          "translit": "tətäklallaččəhu",
          "en": "you plant / you will plant"
        },
        "3pl": {
          "fidel": "ይተክላሉ",
          "translit": "yətäklallu",
          "en": "they plant / they will plant"
        }
      },
      "gerund": {
        "1sg": {
          "fidel": "ተክዬ",
          "translit": "täkəyye",
          "en": "(I) having planted"
        },
        "2sgm": {
          "fidel": "ተክለህ",
          "translit": "täkläh",
          "en": "(you (m.)) having planted"
        },
        "2sgf": {
          "fidel": "ተክለሽ",
          "translit": "täkläš",
          "en": "(you (f.)) having planted"
        },
        "3sgm": {
          "fidel": "ተክሎ",
          "translit": "täklo",
          "en": "(he) having planted"
        },
        "3sgf": {
          "fidel": "ተክላ",
          "translit": "täkla",
          "en": "(she) having planted"
        },
        "1pl": {
          "fidel": "ተክለን",
          "translit": "täklän",
          "en": "(we) having planted"
        },
        "2pl": {
          "fidel": "ተክላችሁ",
          "translit": "täklaččəhu",
          "en": "(you) having planted"
        },
        "3pl": {
          "fidel": "ተክለው",
          "translit": "täkläw",
          "en": "(they) having planted"
        }
      },
      "compound_gerund": {
        "1sg": {
          "fidel": "ተክዬያለሁ",
          "translit": "täkəyyeyallähu",
          "en": "I have planted"
        },
        "2sgm": {
          "fidel": "ተክለሃል",
          "translit": "täklähall",
          "en": "you (m.) have planted"
        },
        "2sgf": {
          "fidel": "ተክለሻል",
          "translit": "täkläšall",
          "en": "you (f.) have planted"
        },
        "3sgm": {
          "fidel": "ተክሎል",
          "translit": "täklwall",
          "en": "he has planted"
        },
        "3sgf": {
          "fidel": "ተክላለች",
          "translit": "täklalläčč",
          "en": "she has planted"
        },
        "1pl": {
          "fidel": "ተክለናል",
          "translit": "täklänall",
          "en": "we have planted"
        },
        "2pl": {
          "fidel": "ተክላችኋል",
          "translit": "täklaččəhwall",
          "en": "you have planted"
        },
        "3pl": {
          "fidel": "ተክለዋል",
          "translit": "täkläwall",
          "en": "they have planted"
        }
      },
      "jussive_imperative": {
        "1sg": {
          "fidel": "ልትከል",
          "translit": "lətkäl",
          "en": "let me plant"
        },
        "2sgm": {
          "fidel": "ትከል",
          "translit": "təkäl",
          "en": "[you (m.)] plant!"
        },
        "2sgf": {
          "fidel": "ትከዪ",
          "translit": "təkäyi",
          "en": "[you (f.)] plant!"
        },
        "3sgm": {
          "fidel": "ይትከል",
          "translit": "yətkäl",
          "en": "let him plant"
        },
        "3sgf": {
          "fidel": "ትትከል",
          "translit": "tətkäl",
          "en": "let her plant"
        },
        "1pl": {
          "fidel": "እንትከል",
          "translit": "ənnətkäl",
          "en": "let us plant"
        },
        "2pl": {
          "fidel": "ትከሉ",
          "translit": "təkälu",
          "en": "(you) plant!"
        },
        "3pl": {
          "fidel": "ይትከሉ",
          "translit": "yətkälu",
          "en": "let them plant"
        }
      },
      "negative_perfect": {
        "1sg": {
          "fidel": "አልተከልኩም",
          "translit": "altäkkälkumm",
          "en": "I didn't plant"
        },
        "2sgm": {
          "fidel": "አልተከልክም",
          "translit": "altäkkälkəmm",
          "en": "you (m.) didn't plant"
        },
        "2sgf": {
          "fidel": "አልተከልሽም",
          "translit": "altäkkälšəmm",
          "en": "you (f.) didn't plant"
        },
        "3sgm": {
          "fidel": "አልተከለም",
          "translit": "altäkkälämm",
          "en": "he didn't plant"
        },
        "3sgf": {
          "fidel": "አልተከለችም",
          "translit": "altäkkäläččəmm",
          "en": "she didn't plant"
        },
        "1pl": {
          "fidel": "አልተከልንም",
          "translit": "altäkkälnəmm",
          "en": "we didn't plant"
        },
        "2pl": {
          "fidel": "አልተከላችሁም",
          "translit": "altäkkälaččəhumm",
          "en": "you didn't plant"
        },
        "3pl": {
          "fidel": "አልተከሉም",
          "translit": "altäkkälumm",
          "en": "they didn't plant"
        }
      },
      "negative_imperfective": {
        "1sg": {
          "fidel": "አልተክልም",
          "translit": "altäkləmm",
          "en": "I don't plant"
        },
        "2sgm": {
          "fidel": "አትተክልም",
          "translit": "attäkləmm",
          "en": "you (m.) don't plant"
        },
        "2sgf": {
          "fidel": "አትተክዪም",
          "translit": "attäkyimm",
          "en": "you (f.) don't plant"
        },
        "3sgm": {
          "fidel": "አይተክልም",
          "translit": "aytäkləmm",
          "en": "he doesn't plant"
        },
        "3sgf": {
          "fidel": "አትተክልም",
          "translit": "attäkləmm",
          "en": "she doesn't plant"
        },
        "1pl": {
          "fidel": "አንተክልም",
          "translit": "antäkləmm",
          "en": "we don't plant"
        },
        "2pl": {
          "fidel": "አትተክሉም",
          "translit": "attäklumm",
          "en": "you don't plant"
        },
        "3pl": {
          "fidel": "አይተክሉም",
          "translit": "aytäklumm",
          "en": "they don't plant"
        }
      },
      "negative_jussive_imperative": {
        "1sg": {
          "fidel": "አልትከል",
          "translit": "alətkäl",
          "en": "let me not plant"
        },
        "2sgm": {
          "fidel": "አትትከል",
          "translit": "attətkäl",
          "en": "[you (m.)] don't plant"
        },
        "2sgf": {
          "fidel": "አትትከዪ",
          "translit": "attətkäyi",
          "en": "[you (f.)] don't plant"
        },
        "3sgm": {
          "fidel": "አይትከል",
          "translit": "ayətkäl",
          "en": "let him not plant"
        },
        "3sgf": {
          "fidel": "አትትከል",
          "translit": "attətkäl",
          "en": "let her not plant"
        },
        "1pl": {
          "fidel": "አንትከል",
          "translit": "annətkäl",
          "en": "let us not plant"
        },
        "2pl": {
          "fidel": "አትትከሉ",
          "translit": "attətkälu",
          "en": "(you) don't plant"
        },
        "3pl": {
          "fidel": "አይትከሉ",
          "translit": "ayətkälu",
          "en": "let them not plant"
        }
      },
      "infinitive": {
        "fidel": "መትከል",
        "transliteration": "mätkäl",
        "en": "to plant"
      },
      "imperfective": {
        "1sg": {
          "fidel": "እተክል",
          "translit": "ətäkl"
        },
        "2sgm": {
          "fidel": "ትተክል",
          "translit": "tətäkl"
        },
        "2sgf": {
          "fidel": "ትተክዪ",
          "translit": "tətäkyi"
        },
        "3sgm": {
          "fidel": "ይተክል",
          "translit": "yətäkl"
        },
        "3sgf": {
          "fidel": "ትተክል",
          "translit": "tətäkl"
        },
        "1pl": {
          "fidel": "እንተክል",
          "translit": "əntäkl"
        },
        "2pl": {
          "fidel": "ትተክሉ",
          "translit": "tətäklu"
        },
        "3pl": {
          "fidel": "ይተክሉ",
          "translit": "yətäklu"
        }
      }
    },
    "ነቀለ": {
      "english": "uproot, dig up, remove",
      "perfect": {
        "1sg": {
          "fidel": "ነቀልኩ",
          "translit": "näqqälku",
          "en": "I uprooted"
        },
        "2sgm": {
          "fidel": "ነቀልክ",
          "translit": "näqqälk",
          "en": "you (m.) uprooted"
        },
        "2sgf": {
          "fidel": "ነቀልሽ",
          "translit": "näqqälš",
          "en": "you (f.) uprooted"
        },
        "3sgm": {
          "fidel": "ነቀለ",
          "translit": "näqqälä",
          "en": "he uprooted"
        },
        "3sgf": {
          "fidel": "ነቀለች",
          "translit": "näqqäläčč",
          "en": "she uprooted"
        },
        "1pl": {
          "fidel": "ነቀልን",
          "translit": "näqqäln",
          "en": "we uprooted"
        },
        "2pl": {
          "fidel": "ነቀላችሁ",
          "translit": "näqqälaččəhu",
          "en": "you uprooted"
        },
        "3pl": {
          "fidel": "ነቀሉ",
          "translit": "näqqälu",
          "en": "they uprooted"
        }
      },
      "imperfective_compound": {
        "1sg": {
          "fidel": "እነቅላለሁ",
          "translit": "ənäqlallähu",
          "en": "I uproot / I will uproot"
        },
        "2sgm": {
          "fidel": "ትነቅላለህ",
          "translit": "tənäqlalläh",
          "en": "you (m.) uproot / you (m.) will uproot"
        },
        "2sgf": {
          "fidel": "ትነቅያለሽ",
          "translit": "tənäqyyalläš",
          "en": "you (f.) uproot / you (f.) will uproot"
        },
        "3sgm": {
          "fidel": "ይነቅላል",
          "translit": "yənäqlall",
          "en": "he uproots / he will uproot"
        },
        "3sgf": {
          "fidel": "ትነቅላለች",
          "translit": "tənäqlalläčč",
          "en": "she uproots / she will uproot"
        },
        "1pl": {
          "fidel": "እንነቅላለን",
          "translit": "ənnäqlallän",
          "en": "we uproot / we will uproot"
        },
        "2pl": {
          "fidel": "ትነቅላላችሁ",
          "translit": "tənäqlallaččəhu",
          "en": "you uproot / you will uproot"
        },
        "3pl": {
          "fidel": "ይነቅላሉ",
          "translit": "yənäqlallu",
          "en": "they uproot / they will uproot"
        }
      },
      "gerund": {
        "1sg": {
          "fidel": "ነቅዬ",
          "translit": "näqəyye",
          "en": "(I) having uprooted"
        },
        "2sgm": {
          "fidel": "ነቅለህ",
          "translit": "näqläh",
          "en": "(you (m.)) having uprooted"
        },
        "2sgf": {
          "fidel": "ነቅለሽ",
          "translit": "näqläš",
          "en": "(you (f.)) having uprooted"
        },
        "3sgm": {
          "fidel": "ነቅሎ",
          "translit": "näqlo",
          "en": "(he) having uprooted"
        },
        "3sgf": {
          "fidel": "ነቅላ",
          "translit": "näqla",
          "en": "(she) having uprooted"
        },
        "1pl": {
          "fidel": "ነቅለን",
          "translit": "näqlän",
          "en": "(we) having uprooted"
        },
        "2pl": {
          "fidel": "ነቅላችሁ",
          "translit": "näqlaččəhu",
          "en": "(you) having uprooted"
        },
        "3pl": {
          "fidel": "ነቅለው",
          "translit": "näqläw",
          "en": "(they) having uprooted"
        }
      },
      "compound_gerund": {
        "1sg": {
          "fidel": "ነቅዬያለሁ",
          "translit": "näqəyyeyallähu",
          "en": "I have uprooted"
        },
        "2sgm": {
          "fidel": "ነቅለሃል",
          "translit": "näqlähall",
          "en": "you (m.) have uprooted"
        },
        "2sgf": {
          "fidel": "ነቅለሻል",
          "translit": "näqläšall",
          "en": "you (f.) have uprooted"
        },
        "3sgm": {
          "fidel": "ነቅሎል",
          "translit": "näqlwall",
          "en": "he has uprooted"
        },
        "3sgf": {
          "fidel": "ነቅላለች",
          "translit": "näqlalläčč",
          "en": "she has uprooted"
        },
        "1pl": {
          "fidel": "ነቅለናል",
          "translit": "näqlänall",
          "en": "we have uprooted"
        },
        "2pl": {
          "fidel": "ነቅላችኋል",
          "translit": "näqlaččəhwall",
          "en": "you have uprooted"
        },
        "3pl": {
          "fidel": "ነቅለዋል",
          "translit": "näqläwall",
          "en": "they have uprooted"
        }
      },
      "jussive_imperative": {
        "1sg": {
          "fidel": "ልንቀል",
          "translit": "lənqäl",
          "en": "let me uproot"
        },
        "2sgm": {
          "fidel": "ንቀል",
          "translit": "nəqäl",
          "en": "[you (m.)] uproot!"
        },
        "2sgf": {
          "fidel": "ንቀዪ",
          "translit": "nəqäyi",
          "en": "[you (f.)] uproot!"
        },
        "3sgm": {
          "fidel": "ይንቀል",
          "translit": "yənqäl",
          "en": "let him uproot"
        },
        "3sgf": {
          "fidel": "ትንቀል",
          "translit": "tənqäl",
          "en": "let her uproot"
        },
        "1pl": {
          "fidel": "እንንቀል",
          "translit": "ənnənqäl",
          "en": "let us uproot"
        },
        "2pl": {
          "fidel": "ንቀሉ",
          "translit": "nəqälu",
          "en": "(you) uproot!"
        },
        "3pl": {
          "fidel": "ይንቀሉ",
          "translit": "yənqälu",
          "en": "let them uproot"
        }
      },
      "negative_perfect": {
        "1sg": {
          "fidel": "አልነቀልኩም",
          "translit": "alnäqqälkumm",
          "en": "I didn't uproot"
        },
        "2sgm": {
          "fidel": "አልነቀልክም",
          "translit": "alnäqqälkəmm",
          "en": "you (m.) didn't uproot"
        },
        "2sgf": {
          "fidel": "አልነቀልሽም",
          "translit": "alnäqqälšəmm",
          "en": "you (f.) didn't uproot"
        },
        "3sgm": {
          "fidel": "አልነቀለም",
          "translit": "alnäqqälämm",
          "en": "he didn't uproot"
        },
        "3sgf": {
          "fidel": "አልነቀለችም",
          "translit": "alnäqqäläččəmm",
          "en": "she didn't uproot"
        },
        "1pl": {
          "fidel": "አልነቀልንም",
          "translit": "alnäqqälnəmm",
          "en": "we didn't uproot"
        },
        "2pl": {
          "fidel": "አልነቀላችሁም",
          "translit": "alnäqqälaččəhumm",
          "en": "you didn't uproot"
        },
        "3pl": {
          "fidel": "አልነቀሉም",
          "translit": "alnäqqälumm",
          "en": "they didn't uproot"
        }
      },
      "negative_imperfective": {
        "1sg": {
          "fidel": "አልነቅልም",
          "translit": "alnäqləmm",
          "en": "I don't uproot"
        },
        "2sgm": {
          "fidel": "አትነቅልም",
          "translit": "atnäqləmm",
          "en": "you (m.) don't uproot"
        },
        "2sgf": {
          "fidel": "አትነቅዪም",
          "translit": "atnäqyimm",
          "en": "you (f.) don't uproot"
        },
        "3sgm": {
          "fidel": "አይነቅልም",
          "translit": "aynäqləmm",
          "en": "he doesn't uproot"
        },
        "3sgf": {
          "fidel": "አትነቅልም",
          "translit": "atnäqləmm",
          "en": "she doesn't uproot"
        },
        "1pl": {
          "fidel": "አንነቅልም",
          "translit": "annäqləmm",
          "en": "we don't uproot"
        },
        "2pl": {
          "fidel": "አትነቅሉም",
          "translit": "atnäqlumm",
          "en": "you don't uproot"
        },
        "3pl": {
          "fidel": "አይነቅሉም",
          "translit": "aynäqlumm",
          "en": "they don't uproot"
        }
      },
      "negative_jussive_imperative": {
        "1sg": {
          "fidel": "አልንቀል",
          "translit": "alənqäl",
          "en": "let me not uproot"
        },
        "2sgm": {
          "fidel": "አትንቀል",
          "translit": "attənqäl",
          "en": "[you (m.)] don't uproot"
        },
        "2sgf": {
          "fidel": "አትንቀዪ",
          "translit": "attənqäyi",
          "en": "[you (f.)] don't uproot"
        },
        "3sgm": {
          "fidel": "አይንቀል",
          "translit": "ayənqäl",
          "en": "let him not uproot"
        },
        "3sgf": {
          "fidel": "አትንቀል",
          "translit": "attənqäl",
          "en": "let her not uproot"
        },
        "1pl": {
          "fidel": "አንንቀል",
          "translit": "annənqäl",
          "en": "let us not uproot"
        },
        "2pl": {
          "fidel": "አትንቀሉ",
          "translit": "attənqälu",
          "en": "(you) don't uproot"
        },
        "3pl": {
          "fidel": "አይንቀሉ",
          "translit": "ayənqälu",
          "en": "let them not uproot"
        }
      },
      "infinitive": {
        "fidel": "መንቀል",
        "transliteration": "mänqäl",
        "en": "to uproot"
      },
      "imperfective": {
        "1sg": {
          "fidel": "እነቅል",
          "translit": "ənäql"
        },
        "2sgm": {
          "fidel": "ትነቅል",
          "translit": "tənäql"
        },
        "2sgf": {
          "fidel": "ትነቅዪ",
          "translit": "tənäqyi"
        },
        "3sgm": {
          "fidel": "ይነቅል",
          "translit": "yənäql"
        },
        "3sgf": {
          "fidel": "ትነቅል",
          "translit": "tənäql"
        },
        "1pl": {
          "fidel": "እንነቅል",
          "translit": "ənnäql"
        },
        "2pl": {
          "fidel": "ትነቅሉ",
          "translit": "tənäqlu"
        },
        "3pl": {
          "fidel": "ይነቅሉ",
          "translit": "yənäqlu"
        }
      }
    },
    "ነቀፈ": {
      "english": "criticize, blame, denounce",
      "perfect": {
        "1sg": {
          "fidel": "ነቀፍኩ",
          "translit": "näqqäfku",
          "en": "I criticized"
        },
        "2sgm": {
          "fidel": "ነቀፍክ",
          "translit": "näqqäfk",
          "en": "you (m.) criticized"
        },
        "2sgf": {
          "fidel": "ነቀፍሽ",
          "translit": "näqqäfš",
          "en": "you (f.) criticized"
        },
        "3sgm": {
          "fidel": "ነቀፈ",
          "translit": "näqqäfä",
          "en": "he criticized"
        },
        "3sgf": {
          "fidel": "ነቀፈች",
          "translit": "näqqäfäčč",
          "en": "she criticized"
        },
        "1pl": {
          "fidel": "ነቀፍን",
          "translit": "näqqäfn",
          "en": "we criticized"
        },
        "2pl": {
          "fidel": "ነቀፋችሁ",
          "translit": "näqqäfaččəhu",
          "en": "you criticized"
        },
        "3pl": {
          "fidel": "ነቀፉ",
          "translit": "näqqäfu",
          "en": "they criticized"
        }
      },
      "imperfective_compound": {
        "1sg": {
          "fidel": "እነቅፋለሁ",
          "translit": "ənäqfallähu",
          "en": "I criticize / I will criticize"
        },
        "2sgm": {
          "fidel": "ትነቅፋለህ",
          "translit": "tənäqfalläh",
          "en": "you (m.) criticize / you (m.) will criticize"
        },
        "2sgf": {
          "fidel": "ትነቅፋያለሽ",
          "translit": "tənäqfiyalläš",
          "en": "you (f.) criticize / you (f.) will criticize"
        },
        "3sgm": {
          "fidel": "ይነቅፋል",
          "translit": "yənäqfall",
          "en": "he criticizes / he will criticize"
        },
        "3sgf": {
          "fidel": "ትነቅፋለች",
          "translit": "tənäqfalläčč",
          "en": "she criticizes / she will criticize"
        },
        "1pl": {
          "fidel": "እንነቅፋለን",
          "translit": "ənnäqfallän",
          "en": "we criticize / we will criticize"
        },
        "2pl": {
          "fidel": "ትነቅፋላችሁ",
          "translit": "tənäqfallaččəhu",
          "en": "you criticize / you will criticize"
        },
        "3pl": {
          "fidel": "ይነቅፋሉ",
          "translit": "yənäqfallu",
          "en": "they criticize / they will criticize"
        }
      },
      "gerund": {
        "1sg": {
          "fidel": "ነቅፌ",
          "translit": "näqəffe",
          "en": "(I) having criticized"
        },
        "2sgm": {
          "fidel": "ነቅፈህ",
          "translit": "näqfäh",
          "en": "(you (m.)) having criticized"
        },
        "2sgf": {
          "fidel": "ነቅፈሽ",
          "translit": "näqfäš",
          "en": "(you (f.)) having criticized"
        },
        "3sgm": {
          "fidel": "ነቅፎ",
          "translit": "näqfo",
          "en": "(he) having criticized"
        },
        "3sgf": {
          "fidel": "ነቅፋ",
          "translit": "näqfa",
          "en": "(she) having criticized"
        },
        "1pl": {
          "fidel": "ነቅፈን",
          "translit": "näqfän",
          "en": "(we) having criticized"
        },
        "2pl": {
          "fidel": "ነቅፋችሁ",
          "translit": "näqfaččəhu",
          "en": "(you) having criticized"
        },
        "3pl": {
          "fidel": "ነቅፈው",
          "translit": "näqfäw",
          "en": "(they) having criticized"
        }
      },
      "compound_gerund": {
        "1sg": {
          "fidel": "ነቅፌያለሁ",
          "translit": "näqəffeyallähu",
          "en": "I have criticized"
        },
        "2sgm": {
          "fidel": "ነቅፈሃል",
          "translit": "näqfähall",
          "en": "you (m.) have criticized"
        },
        "2sgf": {
          "fidel": "ነቅፈሻል",
          "translit": "näqfäšall",
          "en": "you (f.) have criticized"
        },
        "3sgm": {
          "fidel": "ነቅፎል",
          "translit": "näqfwall",
          "en": "he has criticized"
        },
        "3sgf": {
          "fidel": "ነቅፋለች",
          "translit": "näqfalläčč",
          "en": "she has criticized"
        },
        "1pl": {
          "fidel": "ነቅፈናል",
          "translit": "näqfänall",
          "en": "we have criticized"
        },
        "2pl": {
          "fidel": "ነቅፋችኋል",
          "translit": "näqfaččəhwall",
          "en": "you have criticized"
        },
        "3pl": {
          "fidel": "ነቅፈዋል",
          "translit": "näqfäwall",
          "en": "they have criticized"
        }
      },
      "jussive_imperative": {
        "1sg": {
          "fidel": "ልንቀፍ",
          "translit": "lənqäf",
          "en": "let me criticize"
        },
        "2sgm": {
          "fidel": "ንቀፍ",
          "translit": "nəqäf",
          "en": "[you (m.)] criticize!"
        },
        "2sgf": {
          "fidel": "ንቀፊ",
          "translit": "nəqäfi",
          "en": "[you (f.)] criticize!"
        },
        "3sgm": {
          "fidel": "ይንቀፍ",
          "translit": "yənqäf",
          "en": "let him criticize"
        },
        "3sgf": {
          "fidel": "ትንቀፍ",
          "translit": "tənqäf",
          "en": "let her criticize"
        },
        "1pl": {
          "fidel": "እንንቀፍ",
          "translit": "ənnənqäf",
          "en": "let us criticize"
        },
        "2pl": {
          "fidel": "ንቀፉ",
          "translit": "nəqäfu",
          "en": "(you) criticize!"
        },
        "3pl": {
          "fidel": "ይንቀፉ",
          "translit": "yənqäfu",
          "en": "let them criticize"
        }
      },
      "negative_perfect": {
        "1sg": {
          "fidel": "አልነቀፍኩም",
          "translit": "alnäqqäfkumm",
          "en": "I didn't criticize"
        },
        "2sgm": {
          "fidel": "አልነቀፍክም",
          "translit": "alnäqqäfkəmm",
          "en": "you (m.) didn't criticize"
        },
        "2sgf": {
          "fidel": "አልነቀፍሽም",
          "translit": "alnäqqäfšəmm",
          "en": "you (f.) didn't criticize"
        },
        "3sgm": {
          "fidel": "አልነቀፈም",
          "translit": "alnäqqäfämm",
          "en": "he didn't criticize"
        },
        "3sgf": {
          "fidel": "አልነቀፈችም",
          "translit": "alnäqqäfäččəmm",
          "en": "she didn't criticize"
        },
        "1pl": {
          "fidel": "አልነቀፍንም",
          "translit": "alnäqqäfnəmm",
          "en": "we didn't criticize"
        },
        "2pl": {
          "fidel": "አልነቀፋችሁም",
          "translit": "alnäqqäfaččəhumm",
          "en": "you didn't criticize"
        },
        "3pl": {
          "fidel": "አልነቀፉም",
          "translit": "alnäqqäfumm",
          "en": "they didn't criticize"
        }
      },
      "negative_imperfective": {
        "1sg": {
          "fidel": "አልነቅፍም",
          "translit": "alnäqfəmm",
          "en": "I don't criticize"
        },
        "2sgm": {
          "fidel": "አትነቅፍም",
          "translit": "atnäqfəmm",
          "en": "you (m.) don't criticize"
        },
        "2sgf": {
          "fidel": "አትነቅፊም",
          "translit": "atnäqfimm",
          "en": "you (f.) don't criticize"
        },
        "3sgm": {
          "fidel": "አይነቅፍም",
          "translit": "aynäqfəmm",
          "en": "he doesn't criticize"
        },
        "3sgf": {
          "fidel": "አትነቅፍም",
          "translit": "atnäqfəmm",
          "en": "she doesn't criticize"
        },
        "1pl": {
          "fidel": "አንነቅፍም",
          "translit": "annäqfəmm",
          "en": "we don't criticize"
        },
        "2pl": {
          "fidel": "አትነቅፉም",
          "translit": "atnäqfumm",
          "en": "you don't criticize"
        },
        "3pl": {
          "fidel": "አይነቅፉም",
          "translit": "aynäqfumm",
          "en": "they don't criticize"
        }
      },
      "negative_jussive_imperative": {
        "1sg": {
          "fidel": "አልንቀፍ",
          "translit": "alənqäf",
          "en": "let me not criticize"
        },
        "2sgm": {
          "fidel": "አትንቀፍ",
          "translit": "attənqäf",
          "en": "[you (m.)] don't criticize"
        },
        "2sgf": {
          "fidel": "አትንቀፊ",
          "translit": "attənqäfi",
          "en": "[you (f.)] don't criticize"
        },
        "3sgm": {
          "fidel": "አይንቀፍ",
          "translit": "ayənqäf",
          "en": "let him not criticize"
        },
        "3sgf": {
          "fidel": "አትንቀፍ",
          "translit": "attənqäf",
          "en": "let her not criticize"
        },
        "1pl": {
          "fidel": "አንንቀፍ",
          "translit": "annənqäf",
          "en": "let us not criticize"
        },
        "2pl": {
          "fidel": "አትንቀፉ",
          "translit": "attənqäfu",
          "en": "(you) don't criticize"
        },
        "3pl": {
          "fidel": "አይንቀፉ",
          "translit": "ayənqäfu",
          "en": "let them not criticize"
        }
      },
      "infinitive": {
        "fidel": "መንቀፍ",
        "transliteration": "mänqäf",
        "en": "to criticize"
      },
      "imperfective": {
        "1sg": {
          "fidel": "እነቅፍ",
          "translit": "ənäqf"
        },
        "2sgm": {
          "fidel": "ትነቅፍ",
          "translit": "tənäqf"
        },
        "2sgf": {
          "fidel": "ትነቅፊ",
          "translit": "tənäqfi"
        },
        "3sgm": {
          "fidel": "ይነቅፍ",
          "translit": "yənäqf"
        },
        "3sgf": {
          "fidel": "ትነቅፍ",
          "translit": "tənäqf"
        },
        "1pl": {
          "fidel": "እንነቅፍ",
          "translit": "ənnäqf"
        },
        "2pl": {
          "fidel": "ትነቅፉ",
          "translit": "tənäqfu"
        },
        "3pl": {
          "fidel": "ይነቅፉ",
          "translit": "yənäqfu"
        }
      }
    },
    "ነከሰ": {
      "english": "bite (a person or a thing, but not food)",
      "perfect": {
        "1sg": {
          "fidel": "ነከስኩ",
          "translit": "näkkäsku",
          "en": "I bit"
        },
        "2sgm": {
          "fidel": "ነከስክ",
          "translit": "näkkäsk",
          "en": "you (m.) bit"
        },
        "2sgf": {
          "fidel": "ነከስሽ",
          "translit": "näkkäsš",
          "en": "you (f.) bit"
        },
        "3sgm": {
          "fidel": "ነከሰ",
          "translit": "näkkäsä",
          "en": "he bit"
        },
        "3sgf": {
          "fidel": "ነከሰች",
          "translit": "näkkäsäčč",
          "en": "she bit"
        },
        "1pl": {
          "fidel": "ነከስን",
          "translit": "näkkäsn",
          "en": "we bit"
        },
        "2pl": {
          "fidel": "ነከሳችሁ",
          "translit": "näkkäsaččəhu",
          "en": "you bit"
        },
        "3pl": {
          "fidel": "ነከሱ",
          "translit": "näkkäsu",
          "en": "they bit"
        }
      },
      "imperfective_compound": {
        "1sg": {
          "fidel": "እነክሳለሁ",
          "translit": "ənäksallähu",
          "en": "I bite / I will bite"
        },
        "2sgm": {
          "fidel": "ትነክሳለህ",
          "translit": "tənäksalläh",
          "en": "you (m.) bite / you (m.) will bite"
        },
        "2sgf": {
          "fidel": "ትነክሻያለሽ",
          "translit": "tənäkšiyalläš",
          "en": "you (f.) bite / you (f.) will bite"
        },
        "3sgm": {
          "fidel": "ይነክሳል",
          "translit": "yənäksall",
          "en": "he bites / he will bite"
        },
        "3sgf": {
          "fidel": "ትነክሳለች",
          "translit": "tənäksalläčč",
          "en": "she bites / she will bite"
        },
        "1pl": {
          "fidel": "እንነክሳለን",
          "translit": "ənnäksallän",
          "en": "we bite / we will bite"
        },
        "2pl": {
          "fidel": "ትነክሳላችሁ",
          "translit": "tənäksallaččəhu",
          "en": "you bite / you will bite"
        },
        "3pl": {
          "fidel": "ይነክሳሉ",
          "translit": "yənäksallu",
          "en": "they bite / they will bite"
        }
      },
      "gerund": {
        "1sg": {
          "fidel": "ነክሼ",
          "translit": "näkəšše",
          "en": "(I) having bitten"
        },
        "2sgm": {
          "fidel": "ነክሰህ",
          "translit": "näksäh",
          "en": "(you (m.)) having bitten"
        },
        "2sgf": {
          "fidel": "ነክሰሽ",
          "translit": "näksäš",
          "en": "(you (f.)) having bitten"
        },
        "3sgm": {
          "fidel": "ነክሶ",
          "translit": "näkso",
          "en": "(he) having bitten"
        },
        "3sgf": {
          "fidel": "ነክሳ",
          "translit": "näksa",
          "en": "(she) having bitten"
        },
        "1pl": {
          "fidel": "ነክሰን",
          "translit": "näksän",
          "en": "(we) having bitten"
        },
        "2pl": {
          "fidel": "ነክሳችሁ",
          "translit": "näksaččəhu",
          "en": "(you) having bitten"
        },
        "3pl": {
          "fidel": "ነክሰው",
          "translit": "näksäw",
          "en": "(they) having bitten"
        }
      },
      "compound_gerund": {
        "1sg": {
          "fidel": "ነክሼያለሁ",
          "translit": "näkəššeyallähu",
          "en": "I have bitten"
        },
        "2sgm": {
          "fidel": "ነክሰሃል",
          "translit": "näksähall",
          "en": "you (m.) have bitten"
        },
        "2sgf": {
          "fidel": "ነክሰሻል",
          "translit": "näksäšall",
          "en": "you (f.) have bitten"
        },
        "3sgm": {
          "fidel": "ነክሶል",
          "translit": "näkswall",
          "en": "he has bitten"
        },
        "3sgf": {
          "fidel": "ነክሳለች",
          "translit": "näksalläčč",
          "en": "she has bitten"
        },
        "1pl": {
          "fidel": "ነክሰናል",
          "translit": "näksänall",
          "en": "we have bitten"
        },
        "2pl": {
          "fidel": "ነክሳችኋል",
          "translit": "näksaččəhwall",
          "en": "you have bitten"
        },
        "3pl": {
          "fidel": "ነክሰዋል",
          "translit": "näksäwall",
          "en": "they have bitten"
        }
      },
      "jussive_imperative": {
        "1sg": {
          "fidel": "ልንከስ",
          "translit": "lənkäs",
          "en": "let me bite"
        },
        "2sgm": {
          "fidel": "ንከስ",
          "translit": "nəkäs",
          "en": "[you (m.)] bite!"
        },
        "2sgf": {
          "fidel": "ንከሽ",
          "translit": "nəkäš",
          "en": "[you (f.)] bite!"
        },
        "3sgm": {
          "fidel": "ይንከስ",
          "translit": "yənkäs",
          "en": "let him bite"
        },
        "3sgf": {
          "fidel": "ትንከስ",
          "translit": "tənkäs",
          "en": "let her bite"
        },
        "1pl": {
          "fidel": "እንንከስ",
          "translit": "ənnənkäs",
          "en": "let us bite"
        },
        "2pl": {
          "fidel": "ንከሱ",
          "translit": "nəkäsu",
          "en": "(you) bite!"
        },
        "3pl": {
          "fidel": "ይንከሱ",
          "translit": "yənkäsu",
          "en": "let them bite"
        }
      },
      "negative_perfect": {
        "1sg": {
          "fidel": "አልነከስኩም",
          "translit": "alnäkkäskumm",
          "en": "I didn't bite"
        },
        "2sgm": {
          "fidel": "አልነከስክም",
          "translit": "alnäkkäskəmm",
          "en": "you (m.) didn't bite"
        },
        "2sgf": {
          "fidel": "አልነከስሽም",
          "translit": "alnäkkäsšəmm",
          "en": "you (f.) didn't bite"
        },
        "3sgm": {
          "fidel": "አልነከሰም",
          "translit": "alnäkkäsämm",
          "en": "he didn't bite"
        },
        "3sgf": {
          "fidel": "አልነከሰችም",
          "translit": "alnäkkäsäččəmm",
          "en": "she didn't bite"
        },
        "1pl": {
          "fidel": "አልነከስንም",
          "translit": "alnäkkäsnəmm",
          "en": "we didn't bite"
        },
        "2pl": {
          "fidel": "አልነከሳችሁም",
          "translit": "alnäkkäsaččəhumm",
          "en": "you didn't bite"
        },
        "3pl": {
          "fidel": "አልነከሱም",
          "translit": "alnäkkäsumm",
          "en": "they didn't bite"
        }
      },
      "negative_imperfective": {
        "1sg": {
          "fidel": "አልነክስም",
          "translit": "alnäksəmm",
          "en": "I don't bite"
        },
        "2sgm": {
          "fidel": "አትነክስም",
          "translit": "atnäksəmm",
          "en": "you (m.) don't bite"
        },
        "2sgf": {
          "fidel": "አትነክሺም",
          "translit": "atnäkšimm",
          "en": "you (f.) don't bite"
        },
        "3sgm": {
          "fidel": "አይነክስም",
          "translit": "aynäksəmm",
          "en": "he doesn't bite"
        },
        "3sgf": {
          "fidel": "አትነክስም",
          "translit": "atnäksəmm",
          "en": "she doesn't bite"
        },
        "1pl": {
          "fidel": "አንነክስም",
          "translit": "annäksəmm",
          "en": "we don't bite"
        },
        "2pl": {
          "fidel": "አትነክሱም",
          "translit": "atnäksumm",
          "en": "you don't bite"
        },
        "3pl": {
          "fidel": "አይነክሱም",
          "translit": "aynäksumm",
          "en": "they don't bite"
        }
      },
      "negative_jussive_imperative": {
        "1sg": {
          "fidel": "አልንከስ",
          "translit": "alənkäs",
          "en": "let me not bite"
        },
        "2sgm": {
          "fidel": "አትንከስ",
          "translit": "attənkäs",
          "en": "[you (m.)] don't bite"
        },
        "2sgf": {
          "fidel": "አትንከሽ",
          "translit": "attənkäš",
          "en": "[you (f.)] don't bite"
        },
        "3sgm": {
          "fidel": "አይንከስ",
          "translit": "ayənkäs",
          "en": "let him not bite"
        },
        "3sgf": {
          "fidel": "አትንከስ",
          "translit": "attənkäs",
          "en": "let her not bite"
        },
        "1pl": {
          "fidel": "አንንከስ",
          "translit": "annənkäs",
          "en": "let us not bite"
        },
        "2pl": {
          "fidel": "አትንከሱ",
          "translit": "attənkäsu",
          "en": "(you) don't bite"
        },
        "3pl": {
          "fidel": "አይንከሱ",
          "translit": "ayənkäsu",
          "en": "let them not bite"
        }
      },
      "infinitive": {
        "fidel": "መንከስ",
        "translit": "mänkäs",
        "en": "to bite"
      },
      "imperfective": {
        "1sg": {
          "fidel": "እነክስ",
          "translit": "ənäks"
        },
        "2sgm": {
          "fidel": "ትነክስ",
          "translit": "tənäks"
        },
        "2sgf": {
          "fidel": "ትነክሺ",
          "translit": "tənäkši"
        },
        "3sgm": {
          "fidel": "ይነክስ",
          "translit": "yənäks"
        },
        "3sgf": {
          "fidel": "ትነክስ",
          "translit": "tənäks"
        },
        "1pl": {
          "fidel": "እንነክስ",
          "translit": "ənnäks"
        },
        "2pl": {
          "fidel": "ትነክሱ",
          "translit": "tənäksu"
        },
        "3pl": {
          "fidel": "ይነክሱ",
          "translit": "yənäksu"
        }
      }
    },
    "ነደለ": {
      "english": "pierce, poke a hole",
      "perfect": {
        "1sg": {
          "fidel": "ነደልኩ",
          "translit": "näddälku",
          "en": "I pierced"
        },
        "2sgm": {
          "fidel": "ነደልክ",
          "translit": "näddälk",
          "en": "you (m.) pierced"
        },
        "2sgf": {
          "fidel": "ነደልሽ",
          "translit": "näddälš",
          "en": "you (f.) pierced"
        },
        "3sgm": {
          "fidel": "ነደለ",
          "translit": "näddälä",
          "en": "he pierced"
        },
        "3sgf": {
          "fidel": "ነደለች",
          "translit": "näddäläčč",
          "en": "she pierced"
        },
        "1pl": {
          "fidel": "ነደልን",
          "translit": "näddäln",
          "en": "we pierced"
        },
        "2pl": {
          "fidel": "ነደላችሁ",
          "translit": "näddälaččəhu",
          "en": "you pierced"
        },
        "3pl": {
          "fidel": "ነደሉ",
          "translit": "näddälu",
          "en": "they pierced"
        }
      },
      "imperfective_compound": {
        "1sg": {
          "fidel": "እነድላለሁ",
          "translit": "ənädlallähu",
          "en": "I pierce / I will pierce"
        },
        "2sgm": {
          "fidel": "ትነድላለህ",
          "translit": "tənädlalläh",
          "en": "you (m.) pierce / you (m.) will pierce"
        },
        "2sgf": {
          "fidel": "ትነድያለሽ",
          "translit": "tənädyyalläš",
          "en": "you (f.) pierce / you (f.) will pierce"
        },
        "3sgm": {
          "fidel": "ይነድላል",
          "translit": "yənädlall",
          "en": "he pierces / he will pierce"
        },
        "3sgf": {
          "fidel": "ትነድላለች",
          "translit": "tənädlalläčč",
          "en": "she pierces / she will pierce"
        },
        "1pl": {
          "fidel": "እንነድላለን",
          "translit": "ənnädlallän",
          "en": "we pierce / we will pierce"
        },
        "2pl": {
          "fidel": "ትነድላላችሁ",
          "translit": "tənädlallaččəhu",
          "en": "you pierce / you will pierce"
        },
        "3pl": {
          "fidel": "ይነድላሉ",
          "translit": "yənädlallu",
          "en": "they pierce / they will pierce"
        }
      },
      "gerund": {
        "1sg": {
          "fidel": "ነድዬ",
          "translit": "nädəyye",
          "en": "(I) having pierced"
        },
        "2sgm": {
          "fidel": "ነድለህ",
          "translit": "nädläh",
          "en": "(you (m.)) having pierced"
        },
        "2sgf": {
          "fidel": "ነድለሽ",
          "translit": "nädläš",
          "en": "(you (f.)) having pierced"
        },
        "3sgm": {
          "fidel": "ነድሎ",
          "translit": "nädlo",
          "en": "(he) having pierced"
        },
        "3sgf": {
          "fidel": "ነድላ",
          "translit": "nädla",
          "en": "(she) having pierced"
        },
        "1pl": {
          "fidel": "ነድለን",
          "translit": "nädlän",
          "en": "(we) having pierced"
        },
        "2pl": {
          "fidel": "ነድላችሁ",
          "translit": "nädlaččəhu",
          "en": "(you) having pierced"
        },
        "3pl": {
          "fidel": "ነድለው",
          "translit": "nädläw",
          "en": "(they) having pierced"
        }
      },
      "compound_gerund": {
        "1sg": {
          "fidel": "ነድዬያለሁ",
          "translit": "nädəyyeyallähu",
          "en": "I have pierced"
        },
        "2sgm": {
          "fidel": "ነድለሃል",
          "translit": "nädlähall",
          "en": "you (m.) have pierced"
        },
        "2sgf": {
          "fidel": "ነድለሻል",
          "translit": "nädläšall",
          "en": "you (f.) have pierced"
        },
        "3sgm": {
          "fidel": "ነድሎል",
          "translit": "nädlwall",
          "en": "he has pierced"
        },
        "3sgf": {
          "fidel": "ነድላለች",
          "translit": "nädlalläčč",
          "en": "she has pierced"
        },
        "1pl": {
          "fidel": "ነድለናል",
          "translit": "nädlänall",
          "en": "we have pierced"
        },
        "2pl": {
          "fidel": "ነድላችኋል",
          "translit": "nädlaččəhwall",
          "en": "you have pierced"
        },
        "3pl": {
          "fidel": "ነድለዋል",
          "translit": "nädläwall",
          "en": "they have pierced"
        }
      },
      "jussive_imperative": {
        "1sg": {
          "fidel": "ልንደል",
          "translit": "ləndäl",
          "en": "let me pierce"
        },
        "2sgm": {
          "fidel": "ንደል",
          "translit": "nədäl",
          "en": "[you (m.)] pierce!"
        },
        "2sgf": {
          "fidel": "ንደዪ",
          "translit": "nədäyi",
          "en": "[you (f.)] pierce!"
        },
        "3sgm": {
          "fidel": "ይንደል",
          "translit": "yəndäl",
          "en": "let him pierce"
        },
        "3sgf": {
          "fidel": "ትንደል",
          "translit": "təndäl",
          "en": "let her pierce"
        },
        "1pl": {
          "fidel": "እንንደል",
          "translit": "ənnəndäl",
          "en": "let us pierce"
        },
        "2pl": {
          "fidel": "ንደሉ",
          "translit": "nədälu",
          "en": "(you) pierce!"
        },
        "3pl": {
          "fidel": "ይንደሉ",
          "translit": "yəndälu",
          "en": "let them pierce"
        }
      },
      "negative_perfect": {
        "1sg": {
          "fidel": "አልነደልኩም",
          "translit": "alnäddälkumm",
          "en": "I didn't pierce"
        },
        "2sgm": {
          "fidel": "አልነደልክም",
          "translit": "alnäddälkəmm",
          "en": "you (m.) didn't pierce"
        },
        "2sgf": {
          "fidel": "አልነደልሽም",
          "translit": "alnäddälšəmm",
          "en": "you (f.) didn't pierce"
        },
        "3sgm": {
          "fidel": "አልነደለም",
          "translit": "alnäddälämm",
          "en": "he didn't pierce"
        },
        "3sgf": {
          "fidel": "አልነደለችም",
          "translit": "alnäddäläččəmm",
          "en": "she didn't pierce"
        },
        "1pl": {
          "fidel": "አልነደልንም",
          "translit": "alnäddälnəmm",
          "en": "we didn't pierce"
        },
        "2pl": {
          "fidel": "አልነደላችሁም",
          "translit": "alnäddälaččəhumm",
          "en": "you didn't pierce"
        },
        "3pl": {
          "fidel": "አልነደሉም",
          "translit": "alnäddälumm",
          "en": "they didn't pierce"
        }
      },
      "negative_imperfective": {
        "1sg": {
          "fidel": "አልነድልም",
          "translit": "alnädləmm",
          "en": "I don't pierce"
        },
        "2sgm": {
          "fidel": "አትነድልም",
          "translit": "atnädləmm",
          "en": "you (m.) don't pierce"
        },
        "2sgf": {
          "fidel": "አትነድዪም",
          "translit": "atnädyimm",
          "en": "you (f.) don't pierce"
        },
        "3sgm": {
          "fidel": "አይነድልም",
          "translit": "aynädləmm",
          "en": "he doesn't pierce"
        },
        "3sgf": {
          "fidel": "አትነድልም",
          "translit": "atnädləmm",
          "en": "she doesn't pierce"
        },
        "1pl": {
          "fidel": "አንነድልም",
          "translit": "annädləmm",
          "en": "we don't pierce"
        },
        "2pl": {
          "fidel": "አትነድሉም",
          "translit": "atnädlumm",
          "en": "you don't pierce"
        },
        "3pl": {
          "fidel": "አይነድሉም",
          "translit": "aynädlumm",
          "en": "they don't pierce"
        }
      },
      "negative_jussive_imperative": {
        "1sg": {
          "fidel": "አልንደል",
          "translit": "aləndäl",
          "en": "let me not pierce"
        },
        "2sgm": {
          "fidel": "አትንደል",
          "translit": "attəndäl",
          "en": "[you (m.)] don't pierce"
        },
        "2sgf": {
          "fidel": "አትንደዪ",
          "translit": "attəndäyi",
          "en": "[you (f.)] don't pierce"
        },
        "3sgm": {
          "fidel": "አይንደል",
          "translit": "ayəndäl",
          "en": "let him not pierce"
        },
        "3sgf": {
          "fidel": "አትንደል",
          "translit": "attəndäl",
          "en": "let her not pierce"
        },
        "1pl": {
          "fidel": "አንንደል",
          "translit": "annəndäl",
          "en": "let us not pierce"
        },
        "2pl": {
          "fidel": "አትንደሉ",
          "translit": "attəndälu",
          "en": "(you) don't pierce"
        },
        "3pl": {
          "fidel": "አይንደሉ",
          "translit": "ayəndälu",
          "en": "let them not pierce"
        }
      },
      "infinitive": {
        "fidel": "መንደል",
        "translit": "mändäl",
        "en": "to pierce"
      },
      "imperfective": {
        "1sg": {
          "fidel": "እነድል",
          "translit": "ənädl"
        },
        "2sgm": {
          "fidel": "ትነድል",
          "translit": "tənädl"
        },
        "2sgf": {
          "fidel": "ትነድዪ",
          "translit": "tənädyi"
        },
        "3sgm": {
          "fidel": "ይነድል",
          "translit": "yənädl"
        },
        "3sgf": {
          "fidel": "ትነድል",
          "translit": "tənädl"
        },
        "1pl": {
          "fidel": "እንነድል",
          "translit": "ənnädl"
        },
        "2pl": {
          "fidel": "ትነድሉ",
          "translit": "tənädlu"
        },
        "3pl": {
          "fidel": "ይነድሉ",
          "translit": "yənädlu"
        }
      }
    },
    "ነደፈ": {
      "english": "sting",
      "perfect": {
        "1sg": {
          "fidel": "ነደፍኩ",
          "translit": "näddäfku",
          "en": "I stinged"
        },
        "2sgm": {
          "fidel": "ነደፍክ",
          "translit": "näddäfk",
          "en": "you (m.) stinged"
        },
        "2sgf": {
          "fidel": "ነደፍሽ",
          "translit": "näddäfš",
          "en": "you (f.) stinged"
        },
        "3sgm": {
          "fidel": "ነደፈ",
          "translit": "näddäfä",
          "en": "he stinged"
        },
        "3sgf": {
          "fidel": "ነደፈች",
          "translit": "näddäfäčč",
          "en": "she stinged"
        },
        "1pl": {
          "fidel": "ነደፍን",
          "translit": "näddäfn",
          "en": "we stinged"
        },
        "2pl": {
          "fidel": "ነደፋችሁ",
          "translit": "näddäfaččəhu",
          "en": "you stinged"
        },
        "3pl": {
          "fidel": "ነደፉ",
          "translit": "näddäfu",
          "en": "they stinged"
        }
      },
      "imperfective_compound": {
        "1sg": {
          "fidel": "እነድፋለሁ",
          "translit": "ənädfallähu",
          "en": "I sting / I will sting"
        },
        "2sgm": {
          "fidel": "ትነድፋለህ",
          "translit": "tənädfalläh",
          "en": "you (m.) sting / you (m.) will sting"
        },
        "2sgf": {
          "fidel": "ትነድፋያለሽ",
          "translit": "tənädfiyalläš",
          "en": "you (f.) sting / you (f.) will sting"
        },
        "3sgm": {
          "fidel": "ይነድፋል",
          "translit": "yənädfall",
          "en": "he stings / he will sting"
        },
        "3sgf": {
          "fidel": "ትነድፋለች",
          "translit": "tənädfalläčč",
          "en": "she stings / she will sting"
        },
        "1pl": {
          "fidel": "እንነድፋለን",
          "translit": "ənnädfallän",
          "en": "we sting / we will sting"
        },
        "2pl": {
          "fidel": "ትነድፋላችሁ",
          "translit": "tənädfallaččəhu",
          "en": "you sting / you will sting"
        },
        "3pl": {
          "fidel": "ይነድፋሉ",
          "translit": "yənädfallu",
          "en": "they sting / they will sting"
        }
      },
      "gerund": {
        "1sg": {
          "fidel": "ነድፌ",
          "translit": "nädəffe",
          "en": "(I) having stinged"
        },
        "2sgm": {
          "fidel": "ነድፈህ",
          "translit": "nädfäh",
          "en": "(you (m.)) having stinged"
        },
        "2sgf": {
          "fidel": "ነድፈሽ",
          "translit": "nädfäš",
          "en": "(you (f.)) having stinged"
        },
        "3sgm": {
          "fidel": "ነድፎ",
          "translit": "nädfo",
          "en": "(he) having stinged"
        },
        "3sgf": {
          "fidel": "ነድፋ",
          "translit": "nädfa",
          "en": "(she) having stinged"
        },
        "1pl": {
          "fidel": "ነድፈን",
          "translit": "nädfän",
          "en": "(we) having stinged"
        },
        "2pl": {
          "fidel": "ነድፋችሁ",
          "translit": "nädfaččəhu",
          "en": "(you) having stinged"
        },
        "3pl": {
          "fidel": "ነድፈው",
          "translit": "nädfäw",
          "en": "(they) having stinged"
        }
      },
      "compound_gerund": {
        "1sg": {
          "fidel": "ነድፌያለሁ",
          "translit": "nädəffeyallähu",
          "en": "I have stinged"
        },
        "2sgm": {
          "fidel": "ነድፈሃል",
          "translit": "nädfähall",
          "en": "you (m.) have stinged"
        },
        "2sgf": {
          "fidel": "ነድፈሻል",
          "translit": "nädfäšall",
          "en": "you (f.) have stinged"
        },
        "3sgm": {
          "fidel": "ነድፎል",
          "translit": "nädfwall",
          "en": "he has stinged"
        },
        "3sgf": {
          "fidel": "ነድፋለች",
          "translit": "nädfalläčč",
          "en": "she has stinged"
        },
        "1pl": {
          "fidel": "ነድፈናል",
          "translit": "nädfänall",
          "en": "we have stinged"
        },
        "2pl": {
          "fidel": "ነድፋችኋል",
          "translit": "nädfaččəhwall",
          "en": "you have stinged"
        },
        "3pl": {
          "fidel": "ነድፈዋል",
          "translit": "nädfäwall",
          "en": "they have stinged"
        }
      },
      "jussive_imperative": {
        "1sg": {
          "fidel": "ልንደፍ",
          "translit": "ləndäf",
          "en": "let me sting"
        },
        "2sgm": {
          "fidel": "ንደፍ",
          "translit": "nədäf",
          "en": "[you (m.)] sting!"
        },
        "2sgf": {
          "fidel": "ንደፊ",
          "translit": "nədäfi",
          "en": "[you (f.)] sting!"
        },
        "3sgm": {
          "fidel": "ይንደፍ",
          "translit": "yəndäf",
          "en": "let him sting"
        },
        "3sgf": {
          "fidel": "ትንደፍ",
          "translit": "təndäf",
          "en": "let her sting"
        },
        "1pl": {
          "fidel": "እንንደፍ",
          "translit": "ənnəndäf",
          "en": "let us sting"
        },
        "2pl": {
          "fidel": "ንደፉ",
          "translit": "nədäfu",
          "en": "(you) sting!"
        },
        "3pl": {
          "fidel": "ይንደፉ",
          "translit": "yəndäfu",
          "en": "let them sting"
        }
      },
      "negative_perfect": {
        "1sg": {
          "fidel": "አልነደፍኩም",
          "translit": "alnäddäfkumm",
          "en": "I didn't sting"
        },
        "2sgm": {
          "fidel": "አልነደፍክም",
          "translit": "alnäddäfkəmm",
          "en": "you (m.) didn't sting"
        },
        "2sgf": {
          "fidel": "አልነደፍሽም",
          "translit": "alnäddäfšəmm",
          "en": "you (f.) didn't sting"
        },
        "3sgm": {
          "fidel": "አልነደፈም",
          "translit": "alnäddäfämm",
          "en": "he didn't sting"
        },
        "3sgf": {
          "fidel": "አልነደፈችም",
          "translit": "alnäddäfäččəmm",
          "en": "she didn't sting"
        },
        "1pl": {
          "fidel": "አልነደፍንም",
          "translit": "alnäddäfnəmm",
          "en": "we didn't sting"
        },
        "2pl": {
          "fidel": "አልነደፋችሁም",
          "translit": "alnäddäfaččəhumm",
          "en": "you didn't sting"
        },
        "3pl": {
          "fidel": "አልነደፉም",
          "translit": "alnäddäfumm",
          "en": "they didn't sting"
        }
      },
      "negative_imperfective": {
        "1sg": {
          "fidel": "አልነድፍም",
          "translit": "alnädfəmm",
          "en": "I don't sting"
        },
        "2sgm": {
          "fidel": "አትነድፍም",
          "translit": "atnädfəmm",
          "en": "you (m.) don't sting"
        },
        "2sgf": {
          "fidel": "አትነድፊም",
          "translit": "atnädfimm",
          "en": "you (f.) don't sting"
        },
        "3sgm": {
          "fidel": "አይነድፍም",
          "translit": "aynädfəmm",
          "en": "he doesn't sting"
        },
        "3sgf": {
          "fidel": "አትነድፍም",
          "translit": "atnädfəmm",
          "en": "she doesn't sting"
        },
        "1pl": {
          "fidel": "አንነድፍም",
          "translit": "annädfəmm",
          "en": "we don't sting"
        },
        "2pl": {
          "fidel": "አትነድፉም",
          "translit": "atnädfumm",
          "en": "you don't sting"
        },
        "3pl": {
          "fidel": "አይነድፉም",
          "translit": "aynädfumm",
          "en": "they don't sting"
        }
      },
      "negative_jussive_imperative": {
        "1sg": {
          "fidel": "አልንደፍ",
          "translit": "aləndäf",
          "en": "let me not sting"
        },
        "2sgm": {
          "fidel": "አትንደፍ",
          "translit": "attəndäf",
          "en": "[you (m.)] don't sting"
        },
        "2sgf": {
          "fidel": "አትንደፊ",
          "translit": "attəndäfi",
          "en": "[you (f.)] don't sting"
        },
        "3sgm": {
          "fidel": "አይንደፍ",
          "translit": "ayəndäf",
          "en": "let him not sting"
        },
        "3sgf": {
          "fidel": "አትንደፍ",
          "translit": "attəndäf",
          "en": "let her not sting"
        },
        "1pl": {
          "fidel": "አንንደፍ",
          "translit": "annəndäf",
          "en": "let us not sting"
        },
        "2pl": {
          "fidel": "አትንደፉ",
          "translit": "attəndäfu",
          "en": "(you) don't sting"
        },
        "3pl": {
          "fidel": "አይንደፉ",
          "translit": "ayəndäfu",
          "en": "let them not sting"
        }
      },
      "infinitive": {
        "fidel": "መንደፍ",
        "translit": "mändäf",
        "en": "to sting"
      },
      "imperfective": {
        "1sg": {
          "fidel": "እነድፍ",
          "translit": "ənädf"
        },
        "2sgm": {
          "fidel": "ትነድፍ",
          "translit": "tənädf"
        },
        "2sgf": {
          "fidel": "ትነድፊ",
          "translit": "tənädfi"
        },
        "3sgm": {
          "fidel": "ይነድፍ",
          "translit": "yənädf"
        },
        "3sgf": {
          "fidel": "ትነድፍ",
          "translit": "tənädf"
        },
        "1pl": {
          "fidel": "እንነድፍ",
          "translit": "ənnädf"
        },
        "2pl": {
          "fidel": "ትነድፉ",
          "translit": "tənädfu"
        },
        "3pl": {
          "fidel": "ይነድፉ",
          "translit": "yənädfu"
        }
      }
    },
    "ነጠረ": {
      "english": "bounce",
      "perfect": {
        "1sg": {
          "fidel": "ነጠርኩ",
          "translit": "näṭṭärku",
          "en": "I bounced"
        },
        "2sgm": {
          "fidel": "ነጠርክ",
          "translit": "näṭṭärk",
          "en": "you (m.) bounced"
        },
        "2sgf": {
          "fidel": "ነጠርሽ",
          "translit": "näṭṭärš",
          "en": "you (f.) bounced"
        },
        "3sgm": {
          "fidel": "ነጠረ",
          "translit": "näṭṭärä",
          "en": "he bounced"
        },
        "3sgf": {
          "fidel": "ነጠረች",
          "translit": "näṭṭäräčč",
          "en": "she bounced"
        },
        "1pl": {
          "fidel": "ነጠርን",
          "translit": "näṭṭärn",
          "en": "we bounced"
        },
        "2pl": {
          "fidel": "ነጠራችሁ",
          "translit": "näṭṭäraččəhu",
          "en": "you bounced"
        },
        "3pl": {
          "fidel": "ነጠሩ",
          "translit": "näṭṭäru",
          "en": "they bounced"
        }
      },
      "imperfective_compound": {
        "1sg": {
          "fidel": "እነጥራለሁ",
          "translit": "ənäṭrallähu",
          "en": "I bounce / I will bounce"
        },
        "2sgm": {
          "fidel": "ትነጥራለህ",
          "translit": "tənäṭralläh",
          "en": "you (m.) bounce / you (m.) will bounce"
        },
        "2sgf": {
          "fidel": "ትነጥራያለሽ",
          "translit": "tənäṭriyalläš",
          "en": "you (f.) bounce / you (f.) will bounce"
        },
        "3sgm": {
          "fidel": "ይነጥራል",
          "translit": "yənäṭrall",
          "en": "he bounces / he will bounce"
        },
        "3sgf": {
          "fidel": "ትነጥራለች",
          "translit": "tənäṭralläčč",
          "en": "she bounces / she will bounce"
        },
        "1pl": {
          "fidel": "እንነጥራለን",
          "translit": "ənnäṭrallän",
          "en": "we bounce / we will bounce"
        },
        "2pl": {
          "fidel": "ትነጥራላችሁ",
          "translit": "tənäṭrallaččəhu",
          "en": "you bounce / you will bounce"
        },
        "3pl": {
          "fidel": "ይነጥራሉ",
          "translit": "yənäṭrallu",
          "en": "they bounce / they will bounce"
        }
      },
      "gerund": {
        "1sg": {
          "fidel": "ነጥሬ",
          "translit": "näṭərre",
          "en": "(I) having bounced"
        },
        "2sgm": {
          "fidel": "ነጥረህ",
          "translit": "näṭräh",
          "en": "(you (m.)) having bounced"
        },
        "2sgf": {
          "fidel": "ነጥረሽ",
          "translit": "näṭräš",
          "en": "(you (f.)) having bounced"
        },
        "3sgm": {
          "fidel": "ነጥሮ",
          "translit": "näṭro",
          "en": "(he) having bounced"
        },
        "3sgf": {
          "fidel": "ነጥራ",
          "translit": "näṭra",
          "en": "(she) having bounced"
        },
        "1pl": {
          "fidel": "ነጥረን",
          "translit": "näṭrän",
          "en": "(we) having bounced"
        },
        "2pl": {
          "fidel": "ነጥራችሁ",
          "translit": "näṭraččəhu",
          "en": "(you) having bounced"
        },
        "3pl": {
          "fidel": "ነጥረው",
          "translit": "näṭräw",
          "en": "(they) having bounced"
        }
      },
      "compound_gerund": {
        "1sg": {
          "fidel": "ነጥሬያለሁ",
          "translit": "näṭərreyallähu",
          "en": "I have bounced"
        },
        "2sgm": {
          "fidel": "ነጥረሃል",
          "translit": "näṭrähall",
          "en": "you (m.) have bounced"
        },
        "2sgf": {
          "fidel": "ነጥረሻል",
          "translit": "näṭräšall",
          "en": "you (f.) have bounced"
        },
        "3sgm": {
          "fidel": "ነጥሮል",
          "translit": "näṭrwall",
          "en": "he has bounced"
        },
        "3sgf": {
          "fidel": "ነጥራለች",
          "translit": "näṭralläčč",
          "en": "she has bounced"
        },
        "1pl": {
          "fidel": "ነጥረናል",
          "translit": "näṭränall",
          "en": "we have bounced"
        },
        "2pl": {
          "fidel": "ነጥራችኋል",
          "translit": "näṭraččəhwall",
          "en": "you have bounced"
        },
        "3pl": {
          "fidel": "ነጥረዋል",
          "translit": "näṭräwall",
          "en": "they have bounced"
        }
      },
      "jussive_imperative": {
        "1sg": {
          "fidel": "ልንጠር",
          "translit": "lənṭär",
          "en": "let me bounce"
        },
        "2sgm": {
          "fidel": "ንጠር",
          "translit": "nəṭär",
          "en": "[you (m.)] bounce!"
        },
        "2sgf": {
          "fidel": "ንጠሪ",
          "translit": "nəṭäri",
          "en": "[you (f.)] bounce!"
        },
        "3sgm": {
          "fidel": "ይንጠር",
          "translit": "yənṭär",
          "en": "let him bounce"
        },
        "3sgf": {
          "fidel": "ትንጠር",
          "translit": "tənṭär",
          "en": "let her bounce"
        },
        "1pl": {
          "fidel": "እንንጠር",
          "translit": "ənnənṭär",
          "en": "let us bounce"
        },
        "2pl": {
          "fidel": "ንጠሩ",
          "translit": "nəṭäru",
          "en": "(you) bounce!"
        },
        "3pl": {
          "fidel": "ይንጠሩ",
          "translit": "yənṭäru",
          "en": "let them bounce"
        }
      },
      "negative_perfect": {
        "1sg": {
          "fidel": "አልነጠርኩም",
          "translit": "alnäṭṭärkumm",
          "en": "I didn't bounce"
        },
        "2sgm": {
          "fidel": "አልነጠርክም",
          "translit": "alnäṭṭärkəmm",
          "en": "you (m.) didn't bounce"
        },
        "2sgf": {
          "fidel": "አልነጠርሽም",
          "translit": "alnäṭṭäršəmm",
          "en": "you (f.) didn't bounce"
        },
        "3sgm": {
          "fidel": "አልነጠረም",
          "translit": "alnäṭṭärämm",
          "en": "he didn't bounce"
        },
        "3sgf": {
          "fidel": "አልነጠረችም",
          "translit": "alnäṭṭäräččəmm",
          "en": "she didn't bounce"
        },
        "1pl": {
          "fidel": "አልነጠርንም",
          "translit": "alnäṭṭärnəmm",
          "en": "we didn't bounce"
        },
        "2pl": {
          "fidel": "አልነጠራችሁም",
          "translit": "alnäṭṭäraččəhumm",
          "en": "you didn't bounce"
        },
        "3pl": {
          "fidel": "አልነጠሩም",
          "translit": "alnäṭṭärumm",
          "en": "they didn't bounce"
        }
      },
      "negative_imperfective": {
        "1sg": {
          "fidel": "አልነጥርም",
          "translit": "alnäṭrəmm",
          "en": "I don't bounce"
        },
        "2sgm": {
          "fidel": "አትነጥርም",
          "translit": "atnäṭrəmm",
          "en": "you (m.) don't bounce"
        },
        "2sgf": {
          "fidel": "አትነጥሪም",
          "translit": "atnäṭrimm",
          "en": "you (f.) don't bounce"
        },
        "3sgm": {
          "fidel": "አይነጥርም",
          "translit": "aynäṭrəmm",
          "en": "he doesn't bounce"
        },
        "3sgf": {
          "fidel": "አትነጥርም",
          "translit": "atnäṭrəmm",
          "en": "she doesn't bounce"
        },
        "1pl": {
          "fidel": "አንነጥርም",
          "translit": "annäṭrəmm",
          "en": "we don't bounce"
        },
        "2pl": {
          "fidel": "አትነጥሩም",
          "translit": "atnäṭrumm",
          "en": "you don't bounce"
        },
        "3pl": {
          "fidel": "አይነጥሩም",
          "translit": "aynäṭrumm",
          "en": "they don't bounce"
        }
      },
      "negative_jussive_imperative": {
        "1sg": {
          "fidel": "አልንጠር",
          "translit": "alənṭär",
          "en": "let me not bounce"
        },
        "2sgm": {
          "fidel": "አትንጠር",
          "translit": "attənṭär",
          "en": "[you (m.)] don't bounce"
        },
        "2sgf": {
          "fidel": "አትንጠሪ",
          "translit": "attənṭäri",
          "en": "[you (f.)] don't bounce"
        },
        "3sgm": {
          "fidel": "አይንጠር",
          "translit": "ayənṭär",
          "en": "let him not bounce"
        },
        "3sgf": {
          "fidel": "አትንጠር",
          "translit": "attənṭär",
          "en": "let her not bounce"
        },
        "1pl": {
          "fidel": "አንንጠር",
          "translit": "annənṭär",
          "en": "let us not bounce"
        },
        "2pl": {
          "fidel": "አትንጠሩ",
          "translit": "attənṭäru",
          "en": "(you) don't bounce"
        },
        "3pl": {
          "fidel": "አይንጠሩ",
          "translit": "ayənṭäru",
          "en": "let them not bounce"
        }
      },
      "infinitive": {
        "fidel": "መንጠር",
        "translit": "mänṭär",
        "en": "to bounce"
      },
      "imperfective": {
        "1sg": {
          "fidel": "እነጥር",
          "translit": "ənäṭr"
        },
        "2sgm": {
          "fidel": "ትነጥር",
          "translit": "tənäṭr"
        },
        "2sgf": {
          "fidel": "ትነጥሪ",
          "translit": "tənäṭri"
        },
        "3sgm": {
          "fidel": "ይነጥር",
          "translit": "yənäṭr"
        },
        "3sgf": {
          "fidel": "ትነጥር",
          "translit": "tənäṭr"
        },
        "1pl": {
          "fidel": "እንነጥር",
          "translit": "ənnäṭr"
        },
        "2pl": {
          "fidel": "ትነጥሩ",
          "translit": "tənäṭru"
        },
        "3pl": {
          "fidel": "ይነጥሩ",
          "translit": "yənäṭru"
        }
      }
    },
    "ነጠቀ": {
      "english": "snatch, take away (violently)",
      "perfect": {
        "1sg": {
          "fidel": "ነጠቅኩ",
          "translit": "näṭṭäqku",
          "en": "I snatched"
        },
        "2sgm": {
          "fidel": "ነጠቅክ",
          "translit": "näṭṭäqk",
          "en": "you (m.) snatched"
        },
        "2sgf": {
          "fidel": "ነጠቅሽ",
          "translit": "näṭṭäqš",
          "en": "you (f.) snatched"
        },
        "3sgm": {
          "fidel": "ነጠቀ",
          "translit": "näṭṭäqä",
          "en": "he snatched"
        },
        "3sgf": {
          "fidel": "ነጠቀች",
          "translit": "näṭṭäqäčč",
          "en": "she snatched"
        },
        "1pl": {
          "fidel": "ነጠቅን",
          "translit": "näṭṭäqn",
          "en": "we snatched"
        },
        "2pl": {
          "fidel": "ነጠቃችሁ",
          "translit": "näṭṭäqaččəhu",
          "en": "you snatched"
        },
        "3pl": {
          "fidel": "ነጠቁ",
          "translit": "näṭṭäqu",
          "en": "they snatched"
        }
      },
      "imperfective_compound": {
        "1sg": {
          "fidel": "እነጥቃለሁ",
          "translit": "ənäṭqallähu",
          "en": "I snatch / I will snatch"
        },
        "2sgm": {
          "fidel": "ትነጥቃለህ",
          "translit": "tənäṭqalläh",
          "en": "you (m.) snatch / you (m.) will snatch"
        },
        "2sgf": {
          "fidel": "ትነጥቃያለሽ",
          "translit": "tənäṭqiyalläš",
          "en": "you (f.) snatch / you (f.) will snatch"
        },
        "3sgm": {
          "fidel": "ይነጥቃል",
          "translit": "yənäṭqall",
          "en": "he snatches / he will snatch"
        },
        "3sgf": {
          "fidel": "ትነጥቃለች",
          "translit": "tənäṭqalläčč",
          "en": "she snatches / she will snatch"
        },
        "1pl": {
          "fidel": "እንነጥቃለን",
          "translit": "ənnäṭqallän",
          "en": "we snatch / we will snatch"
        },
        "2pl": {
          "fidel": "ትነጥቃላችሁ",
          "translit": "tənäṭqallaččəhu",
          "en": "you snatch / you will snatch"
        },
        "3pl": {
          "fidel": "ይነጥቃሉ",
          "translit": "yənäṭqallu",
          "en": "they snatch / they will snatch"
        }
      },
      "gerund": {
        "1sg": {
          "fidel": "ነጥቄ",
          "translit": "näṭəqqe",
          "en": "(I) having snatched"
        },
        "2sgm": {
          "fidel": "ነጥቀህ",
          "translit": "näṭqäh",
          "en": "(you (m.)) having snatched"
        },
        "2sgf": {
          "fidel": "ነጥቀሽ",
          "translit": "näṭqäš",
          "en": "(you (f.)) having snatched"
        },
        "3sgm": {
          "fidel": "ነጥቆ",
          "translit": "näṭqo",
          "en": "(he) having snatched"
        },
        "3sgf": {
          "fidel": "ነጥቃ",
          "translit": "näṭqa",
          "en": "(she) having snatched"
        },
        "1pl": {
          "fidel": "ነጥቀን",
          "translit": "näṭqän",
          "en": "(we) having snatched"
        },
        "2pl": {
          "fidel": "ነጥቃችሁ",
          "translit": "näṭqaččəhu",
          "en": "(you) having snatched"
        },
        "3pl": {
          "fidel": "ነጥቀው",
          "translit": "näṭqäw",
          "en": "(they) having snatched"
        }
      },
      "compound_gerund": {
        "1sg": {
          "fidel": "ነጥቄያለሁ",
          "translit": "näṭəqqeyallähu",
          "en": "I have snatched"
        },
        "2sgm": {
          "fidel": "ነጥቀሃል",
          "translit": "näṭqähall",
          "en": "you (m.) have snatched"
        },
        "2sgf": {
          "fidel": "ነጥቀሻል",
          "translit": "näṭqäšall",
          "en": "you (f.) have snatched"
        },
        "3sgm": {
          "fidel": "ነጥቆል",
          "translit": "näṭqwall",
          "en": "he has snatched"
        },
        "3sgf": {
          "fidel": "ነጥቃለች",
          "translit": "näṭqalläčč",
          "en": "she has snatched"
        },
        "1pl": {
          "fidel": "ነጥቀናል",
          "translit": "näṭqänall",
          "en": "we have snatched"
        },
        "2pl": {
          "fidel": "ነጥቃችኋል",
          "translit": "näṭqaččəhwall",
          "en": "you have snatched"
        },
        "3pl": {
          "fidel": "ነጥቀዋል",
          "translit": "näṭqäwall",
          "en": "they have snatched"
        }
      },
      "jussive_imperative": {
        "1sg": {
          "fidel": "ልንጠቅ",
          "translit": "lənṭäq",
          "en": "let me snatch"
        },
        "2sgm": {
          "fidel": "ንጠቅ",
          "translit": "nəṭäq",
          "en": "[you (m.)] snatch!"
        },
        "2sgf": {
          "fidel": "ንጠቂ",
          "translit": "nəṭäqi",
          "en": "[you (f.)] snatch!"
        },
        "3sgm": {
          "fidel": "ይንጠቅ",
          "translit": "yənṭäq",
          "en": "let him snatch"
        },
        "3sgf": {
          "fidel": "ትንጠቅ",
          "translit": "tənṭäq",
          "en": "let her snatch"
        },
        "1pl": {
          "fidel": "እንንጠቅ",
          "translit": "ənnənṭäq",
          "en": "let us snatch"
        },
        "2pl": {
          "fidel": "ንጠቁ",
          "translit": "nəṭäqu",
          "en": "(you) snatch!"
        },
        "3pl": {
          "fidel": "ይንጠቁ",
          "translit": "yənṭäqu",
          "en": "let them snatch"
        }
      },
      "negative_perfect": {
        "1sg": {
          "fidel": "አልነጠቅኩም",
          "translit": "alnäṭṭäqkumm",
          "en": "I didn't snatch"
        },
        "2sgm": {
          "fidel": "አልነጠቅክም",
          "translit": "alnäṭṭäqkəmm",
          "en": "you (m.) didn't snatch"
        },
        "2sgf": {
          "fidel": "አልነጠቅሽም",
          "translit": "alnäṭṭäqšəmm",
          "en": "you (f.) didn't snatch"
        },
        "3sgm": {
          "fidel": "አልነጠቀም",
          "translit": "alnäṭṭäqämm",
          "en": "he didn't snatch"
        },
        "3sgf": {
          "fidel": "አልነጠቀችም",
          "translit": "alnäṭṭäqäččəmm",
          "en": "she didn't snatch"
        },
        "1pl": {
          "fidel": "አልነጠቅንም",
          "translit": "alnäṭṭäqnəmm",
          "en": "we didn't snatch"
        },
        "2pl": {
          "fidel": "አልነጠቃችሁም",
          "translit": "alnäṭṭäqaččəhumm",
          "en": "you didn't snatch"
        },
        "3pl": {
          "fidel": "አልነጠቁም",
          "translit": "alnäṭṭäqumm",
          "en": "they didn't snatch"
        }
      },
      "negative_imperfective": {
        "1sg": {
          "fidel": "አልነጥቅም",
          "translit": "alnäṭqəmm",
          "en": "I don't snatch"
        },
        "2sgm": {
          "fidel": "አትነጥቅም",
          "translit": "atnäṭqəmm",
          "en": "you (m.) don't snatch"
        },
        "2sgf": {
          "fidel": "አትነጥቂም",
          "translit": "atnäṭqimm",
          "en": "you (f.) don't snatch"
        },
        "3sgm": {
          "fidel": "አይነጥቅም",
          "translit": "aynäṭqəmm",
          "en": "he doesn't snatch"
        },
        "3sgf": {
          "fidel": "አትነጥቅም",
          "translit": "atnäṭqəmm",
          "en": "she doesn't snatch"
        },
        "1pl": {
          "fidel": "አንነጥቅም",
          "translit": "annäṭqəmm",
          "en": "we don't snatch"
        },
        "2pl": {
          "fidel": "አትነጥቁም",
          "translit": "atnäṭqumm",
          "en": "you don't snatch"
        },
        "3pl": {
          "fidel": "አይነጥቁም",
          "translit": "aynäṭqumm",
          "en": "they don't snatch"
        }
      },
      "negative_jussive_imperative": {
        "1sg": {
          "fidel": "አልንጠቅ",
          "translit": "alənṭäq",
          "en": "let me not snatch"
        },
        "2sgm": {
          "fidel": "አትንጠቅ",
          "translit": "attənṭäq",
          "en": "[you (m.)] don't snatch"
        },
        "2sgf": {
          "fidel": "አትንጠቂ",
          "translit": "attənṭäqi",
          "en": "[you (f.)] don't snatch"
        },
        "3sgm": {
          "fidel": "አይንጠቅ",
          "translit": "ayənṭäq",
          "en": "let him not snatch"
        },
        "3sgf": {
          "fidel": "አትንጠቅ",
          "translit": "attənṭäq",
          "en": "let her not snatch"
        },
        "1pl": {
          "fidel": "አንንጠቅ",
          "translit": "annənṭäq",
          "en": "let us not snatch"
        },
        "2pl": {
          "fidel": "አትንጠቁ",
          "translit": "attənṭäqu",
          "en": "(you) don't snatch"
        },
        "3pl": {
          "fidel": "አይንጠቁ",
          "translit": "ayənṭäqu",
          "en": "let them not snatch"
        }
      },
      "infinitive": {
        "fidel": "መንጠቅ",
        "translit": "mänṭäq",
        "en": "to snatch"
      },
      "imperfective": {
        "1sg": {
          "fidel": "እነጥቅ",
          "translit": "ənäṭq"
        },
        "2sgm": {
          "fidel": "ትነጥቅ",
          "translit": "tənäṭq"
        },
        "2sgf": {
          "fidel": "ትነጥቂ",
          "translit": "tənäṭqi"
        },
        "3sgm": {
          "fidel": "ይነጥቅ",
          "translit": "yənäṭq"
        },
        "3sgf": {
          "fidel": "ትነጥቅ",
          "translit": "tənäṭq"
        },
        "1pl": {
          "fidel": "እንነጥቅ",
          "translit": "ənnäṭq"
        },
        "2pl": {
          "fidel": "ትነጥቁ",
          "translit": "tənäṭqu"
        },
        "3pl": {
          "fidel": "ይነጥቁ",
          "translit": "yənäṭqu"
        }
      }
    },
    "ነፈረ": {
      "english": "boil (ex. water)",
      "perfect": {
        "1sg": {
          "fidel": "ነፈርኩ",
          "translit": "näffärku",
          "en": "I boiled"
        },
        "2sgm": {
          "fidel": "ነፈርክ",
          "translit": "näffärk",
          "en": "you (m.) boiled"
        },
        "2sgf": {
          "fidel": "ነፈርሽ",
          "translit": "näffärš",
          "en": "you (f.) boiled"
        },
        "3sgm": {
          "fidel": "ነፈረ",
          "translit": "näffärä",
          "en": "he boiled"
        },
        "3sgf": {
          "fidel": "ነፈረች",
          "translit": "näffäräčč",
          "en": "she boiled"
        },
        "1pl": {
          "fidel": "ነፈርን",
          "translit": "näffärn",
          "en": "we boiled"
        },
        "2pl": {
          "fidel": "ነፈራችሁ",
          "translit": "näffäraččəhu",
          "en": "you boiled"
        },
        "3pl": {
          "fidel": "ነፈሩ",
          "translit": "näffäru",
          "en": "they boiled"
        }
      },
      "imperfective_compound": {
        "1sg": {
          "fidel": "እነፍራለሁ",
          "translit": "ənäfrallähu",
          "en": "I boil / I will boil"
        },
        "2sgm": {
          "fidel": "ትነፍራለህ",
          "translit": "tənäfralläh",
          "en": "you (m.) boil / you (m.) will boil"
        },
        "2sgf": {
          "fidel": "ትነፍራያለሽ",
          "translit": "tənäfriyalläš",
          "en": "you (f.) boil / you (f.) will boil"
        },
        "3sgm": {
          "fidel": "ይነፍራል",
          "translit": "yənäfrall",
          "en": "he boils / he will boil"
        },
        "3sgf": {
          "fidel": "ትነፍራለች",
          "translit": "tənäfralläčč",
          "en": "she boils / she will boil"
        },
        "1pl": {
          "fidel": "እንነፍራለን",
          "translit": "ənnäfrallän",
          "en": "we boil / we will boil"
        },
        "2pl": {
          "fidel": "ትነፍራላችሁ",
          "translit": "tənäfrallaččəhu",
          "en": "you boil / you will boil"
        },
        "3pl": {
          "fidel": "ይነፍራሉ",
          "translit": "yənäfrallu",
          "en": "they boil / they will boil"
        }
      },
      "gerund": {
        "1sg": {
          "fidel": "ነፍሬ",
          "translit": "näfərre",
          "en": "(I) having boiled"
        },
        "2sgm": {
          "fidel": "ነፍረህ",
          "translit": "näfräh",
          "en": "(you (m.)) having boiled"
        },
        "2sgf": {
          "fidel": "ነፍረሽ",
          "translit": "näfräš",
          "en": "(you (f.)) having boiled"
        },
        "3sgm": {
          "fidel": "ነፍሮ",
          "translit": "näfro",
          "en": "(he) having boiled"
        },
        "3sgf": {
          "fidel": "ነፍራ",
          "translit": "näfra",
          "en": "(she) having boiled"
        },
        "1pl": {
          "fidel": "ነፍረን",
          "translit": "näfrän",
          "en": "(we) having boiled"
        },
        "2pl": {
          "fidel": "ነፍራችሁ",
          "translit": "näfraččəhu",
          "en": "(you) having boiled"
        },
        "3pl": {
          "fidel": "ነፍረው",
          "translit": "näfräw",
          "en": "(they) having boiled"
        }
      },
      "compound_gerund": {
        "1sg": {
          "fidel": "ነፍሬያለሁ",
          "translit": "näfərreyallähu",
          "en": "I have boiled"
        },
        "2sgm": {
          "fidel": "ነፍረሃል",
          "translit": "näfrähall",
          "en": "you (m.) have boiled"
        },
        "2sgf": {
          "fidel": "ነፍረሻል",
          "translit": "näfräšall",
          "en": "you (f.) have boiled"
        },
        "3sgm": {
          "fidel": "ነፍሮል",
          "translit": "näfrwall",
          "en": "he has boiled"
        },
        "3sgf": {
          "fidel": "ነፍራለች",
          "translit": "näfralläčč",
          "en": "she has boiled"
        },
        "1pl": {
          "fidel": "ነፍረናል",
          "translit": "näfränall",
          "en": "we have boiled"
        },
        "2pl": {
          "fidel": "ነፍራችኋል",
          "translit": "näfraččəhwall",
          "en": "you have boiled"
        },
        "3pl": {
          "fidel": "ነፍረዋል",
          "translit": "näfräwall",
          "en": "they have boiled"
        }
      },
      "jussive_imperative": {
        "1sg": {
          "fidel": "ልንፈር",
          "translit": "lənfär",
          "en": "let me boil"
        },
        "2sgm": {
          "fidel": "ንፈር",
          "translit": "nəfär",
          "en": "[you (m.)] boil!"
        },
        "2sgf": {
          "fidel": "ንፈሪ",
          "translit": "nəfäri",
          "en": "[you (f.)] boil!"
        },
        "3sgm": {
          "fidel": "ይንፈር",
          "translit": "yənfär",
          "en": "let him boil"
        },
        "3sgf": {
          "fidel": "ትንፈር",
          "translit": "tənfär",
          "en": "let her boil"
        },
        "1pl": {
          "fidel": "እንንፈር",
          "translit": "ənnənfär",
          "en": "let us boil"
        },
        "2pl": {
          "fidel": "ንፈሩ",
          "translit": "nəfäru",
          "en": "(you) boil!"
        },
        "3pl": {
          "fidel": "ይንፈሩ",
          "translit": "yənfäru",
          "en": "let them boil"
        }
      },
      "negative_perfect": {
        "1sg": {
          "fidel": "አልነፈርኩም",
          "translit": "alnäffärkumm",
          "en": "I didn't boil"
        },
        "2sgm": {
          "fidel": "አልነፈርክም",
          "translit": "alnäffärkəmm",
          "en": "you (m.) didn't boil"
        },
        "2sgf": {
          "fidel": "አልነፈርሽም",
          "translit": "alnäffäršəmm",
          "en": "you (f.) didn't boil"
        },
        "3sgm": {
          "fidel": "አልነፈረም",
          "translit": "alnäffärämm",
          "en": "he didn't boil"
        },
        "3sgf": {
          "fidel": "አልነፈረችም",
          "translit": "alnäffäräččəmm",
          "en": "she didn't boil"
        },
        "1pl": {
          "fidel": "አልነፈርንም",
          "translit": "alnäffärnəmm",
          "en": "we didn't boil"
        },
        "2pl": {
          "fidel": "አልነፈራችሁም",
          "translit": "alnäffäraččəhumm",
          "en": "you didn't boil"
        },
        "3pl": {
          "fidel": "አልነፈሩም",
          "translit": "alnäffärumm",
          "en": "they didn't boil"
        }
      },
      "negative_imperfective": {
        "1sg": {
          "fidel": "አልነፍርም",
          "translit": "alnäfrəmm",
          "en": "I don't boil"
        },
        "2sgm": {
          "fidel": "አትነፍርም",
          "translit": "atnäfrəmm",
          "en": "you (m.) don't boil"
        },
        "2sgf": {
          "fidel": "አትነፍሪም",
          "translit": "atnäfrimm",
          "en": "you (f.) don't boil"
        },
        "3sgm": {
          "fidel": "አይነፍርም",
          "translit": "aynäfrəmm",
          "en": "he doesn't boil"
        },
        "3sgf": {
          "fidel": "አትነፍርም",
          "translit": "atnäfrəmm",
          "en": "she doesn't boil"
        },
        "1pl": {
          "fidel": "አንነፍርም",
          "translit": "annäfrəmm",
          "en": "we don't boil"
        },
        "2pl": {
          "fidel": "አትነፍሩም",
          "translit": "atnäfrumm",
          "en": "you don't boil"
        },
        "3pl": {
          "fidel": "አይነፍሩም",
          "translit": "aynäfrumm",
          "en": "they don't boil"
        }
      },
      "negative_jussive_imperative": {
        "1sg": {
          "fidel": "አልንፈር",
          "translit": "alənfär",
          "en": "let me not boil"
        },
        "2sgm": {
          "fidel": "አትንፈር",
          "translit": "attənfär",
          "en": "[you (m.)] don't boil"
        },
        "2sgf": {
          "fidel": "አትንፈሪ",
          "translit": "attənfäri",
          "en": "[you (f.)] don't boil"
        },
        "3sgm": {
          "fidel": "አይንፈር",
          "translit": "ayənfär",
          "en": "let him not boil"
        },
        "3sgf": {
          "fidel": "አትንፈር",
          "translit": "attənfär",
          "en": "let her not boil"
        },
        "1pl": {
          "fidel": "አንንፈር",
          "translit": "annənfär",
          "en": "let us not boil"
        },
        "2pl": {
          "fidel": "አትንፈሩ",
          "translit": "attənfäru",
          "en": "(you) don't boil"
        },
        "3pl": {
          "fidel": "አይንፈሩ",
          "translit": "ayənfäru",
          "en": "let them not boil"
        }
      },
      "infinitive": {
        "fidel": "መንፈር",
        "translit": "mänfär",
        "en": "to boil"
      },
      "imperfective": {
        "1sg": {
          "fidel": "እነፍር",
          "translit": "ənäfr"
        },
        "2sgm": {
          "fidel": "ትነፍር",
          "translit": "tənäfr"
        },
        "2sgf": {
          "fidel": "ትነፍሪ",
          "translit": "tənäfri"
        },
        "3sgm": {
          "fidel": "ይነፍር",
          "translit": "yənäfr"
        },
        "3sgf": {
          "fidel": "ትነፍር",
          "translit": "tənäfr"
        },
        "1pl": {
          "fidel": "እንነፍር",
          "translit": "ənnäfr"
        },
        "2pl": {
          "fidel": "ትነፍሩ",
          "translit": "tənäfru"
        },
        "3pl": {
          "fidel": "ይነፍሩ",
          "translit": "yənäfru"
        }
      }
    },
    "ከረመ": {
      "english": "spend winter",
      "perfect": {
        "1sg": {
          "fidel": "ከረምኩ",
          "translit": "kärrämku",
          "en": "I spent winter"
        },
        "2sgm": {
          "fidel": "ከረምክ",
          "translit": "kärrämk",
          "en": "you (m.) spent winter"
        },
        "2sgf": {
          "fidel": "ከረምሽ",
          "translit": "kärrämš",
          "en": "you (f.) spent winter"
        },
        "3sgm": {
          "fidel": "ከረመ",
          "translit": "kärrämä",
          "en": "he spent winter"
        },
        "3sgf": {
          "fidel": "ከረመች",
          "translit": "kärrämäčč",
          "en": "she spent winter"
        },
        "1pl": {
          "fidel": "ከረምን",
          "translit": "kärrämn",
          "en": "we spent winter"
        },
        "2pl": {
          "fidel": "ከረማችሁ",
          "translit": "kärrämaččəhu",
          "en": "you spent winter"
        },
        "3pl": {
          "fidel": "ከረሙ",
          "translit": "kärrämu",
          "en": "they spent winter"
        }
      },
      "imperfective_compound": {
        "1sg": {
          "fidel": "እከርማለሁ",
          "translit": "əkärmallähu",
          "en": "I spend winter / I will spend winter"
        },
        "2sgm": {
          "fidel": "ትከርማለህ",
          "translit": "təkärmalläh",
          "en": "you (m.) spend winter / you (m.) will spend winter"
        },
        "2sgf": {
          "fidel": "ትከርማያለሽ",
          "translit": "təkärmiyalläš",
          "en": "you (f.) spend winter / you (f.) will spend winter"
        },
        "3sgm": {
          "fidel": "ይከርማል",
          "translit": "yəkärmall",
          "en": "he spends winter / he will spend winter"
        },
        "3sgf": {
          "fidel": "ትከርማለች",
          "translit": "təkärmalläčč",
          "en": "she spends winter / she will spend winter"
        },
        "1pl": {
          "fidel": "እንከርማለን",
          "translit": "ənkärmallän",
          "en": "we spend winter / we will spend winter"
        },
        "2pl": {
          "fidel": "ትከርማላችሁ",
          "translit": "təkärmallaččəhu",
          "en": "you spend winter / you will spend winter"
        },
        "3pl": {
          "fidel": "ይከርማሉ",
          "translit": "yəkärmallu",
          "en": "they spend winter / they will spend winter"
        }
      },
      "gerund": {
        "1sg": {
          "fidel": "ከርሜ",
          "translit": "kärəmme",
          "en": "(I) having spent winter"
        },
        "2sgm": {
          "fidel": "ከርመህ",
          "translit": "kärmäh",
          "en": "(you (m.)) having spent winter"
        },
        "2sgf": {
          "fidel": "ከርመሽ",
          "translit": "kärmäš",
          "en": "(you (f.)) having spent winter"
        },
        "3sgm": {
          "fidel": "ከርሞ",
          "translit": "kärmo",
          "en": "(he) having spent winter"
        },
        "3sgf": {
          "fidel": "ከርማ",
          "translit": "kärma",
          "en": "(she) having spent winter"
        },
        "1pl": {
          "fidel": "ከርመን",
          "translit": "kärmän",
          "en": "(we) having spent winter"
        },
        "2pl": {
          "fidel": "ከርማችሁ",
          "translit": "kärmaččəhu",
          "en": "(you) having spent winter"
        },
        "3pl": {
          "fidel": "ከርመው",
          "translit": "kärmäw",
          "en": "(they) having spent winter"
        }
      },
      "compound_gerund": {
        "1sg": {
          "fidel": "ከርሜያለሁ",
          "translit": "kärəmmeyallähu",
          "en": "I have spent winter"
        },
        "2sgm": {
          "fidel": "ከርመሃል",
          "translit": "kärmähall",
          "en": "you (m.) have spent winter"
        },
        "2sgf": {
          "fidel": "ከርመሻል",
          "translit": "kärmäšall",
          "en": "you (f.) have spent winter"
        },
        "3sgm": {
          "fidel": "ከርሞል",
          "translit": "kärmwall",
          "en": "he has spent winter"
        },
        "3sgf": {
          "fidel": "ከርማለች",
          "translit": "kärmalläčč",
          "en": "she has spent winter"
        },
        "1pl": {
          "fidel": "ከርመናል",
          "translit": "kärmänall",
          "en": "we have spent winter"
        },
        "2pl": {
          "fidel": "ከርማችኋል",
          "translit": "kärmaččəhwall",
          "en": "you have spent winter"
        },
        "3pl": {
          "fidel": "ከርመዋል",
          "translit": "kärmäwall",
          "en": "they have spent winter"
        }
      },
      "jussive_imperative": {
        "1sg": {
          "fidel": "ልክረም",
          "translit": "ləkräm",
          "en": "let me spend winter"
        },
        "2sgm": {
          "fidel": "ክረም",
          "translit": "kəräm",
          "en": "[you (m.)] spend! winter"
        },
        "2sgf": {
          "fidel": "ክረሚ",
          "translit": "kərämi",
          "en": "[you (f.)] spend! winter"
        },
        "3sgm": {
          "fidel": "ይክረም",
          "translit": "yəkräm",
          "en": "let him spend winter"
        },
        "3sgf": {
          "fidel": "ትክረም",
          "translit": "təkräm",
          "en": "let her spend winter"
        },
        "1pl": {
          "fidel": "እንክረም",
          "translit": "ənnəkräm",
          "en": "let us spend winter"
        },
        "2pl": {
          "fidel": "ክረሙ",
          "translit": "kərämu",
          "en": "(you) spend! winter"
        },
        "3pl": {
          "fidel": "ይክረሙ",
          "translit": "yəkrämu",
          "en": "let them spend winter"
        }
      },
      "negative_perfect": {
        "1sg": {
          "fidel": "አልከረምኩም",
          "translit": "alkärrämkumm",
          "en": "I didn't spend winter"
        },
        "2sgm": {
          "fidel": "አልከረምክም",
          "translit": "alkärrämkəmm",
          "en": "you (m.) didn't spend winter"
        },
        "2sgf": {
          "fidel": "አልከረምሽም",
          "translit": "alkärrämšəmm",
          "en": "you (f.) didn't spend winter"
        },
        "3sgm": {
          "fidel": "አልከረመም",
          "translit": "alkärrämämm",
          "en": "he didn't spend winter"
        },
        "3sgf": {
          "fidel": "አልከረመችም",
          "translit": "alkärrämäččəmm",
          "en": "she didn't spend winter"
        },
        "1pl": {
          "fidel": "አልከረምንም",
          "translit": "alkärrämnəmm",
          "en": "we didn't spend winter"
        },
        "2pl": {
          "fidel": "አልከረማችሁም",
          "translit": "alkärrämaččəhumm",
          "en": "you didn't spend winter"
        },
        "3pl": {
          "fidel": "አልከረሙም",
          "translit": "alkärrämumm",
          "en": "they didn't spend winter"
        }
      },
      "negative_imperfective": {
        "1sg": {
          "fidel": "አልከርምም",
          "translit": "alkärməmm",
          "en": "I don't spend winter"
        },
        "2sgm": {
          "fidel": "አትከርምም",
          "translit": "atkärməmm",
          "en": "you (m.) don't spend winter"
        },
        "2sgf": {
          "fidel": "አትከርሚም",
          "translit": "atkärmimm",
          "en": "you (f.) don't spend winter"
        },
        "3sgm": {
          "fidel": "አይከርምም",
          "translit": "aykärməmm",
          "en": "he doesn't spend winter"
        },
        "3sgf": {
          "fidel": "አትከርምም",
          "translit": "atkärməmm",
          "en": "she doesn't spend winter"
        },
        "1pl": {
          "fidel": "አንከርምም",
          "translit": "ankärməmm",
          "en": "we don't spend winter"
        },
        "2pl": {
          "fidel": "አትከርሙም",
          "translit": "atkärmumm",
          "en": "you don't spend winter"
        },
        "3pl": {
          "fidel": "አይከርሙም",
          "translit": "aykärmumm",
          "en": "they don't spend winter"
        }
      },
      "negative_jussive_imperative": {
        "1sg": {
          "fidel": "አልክረም",
          "translit": "aləkräm",
          "en": "let me not spend winter"
        },
        "2sgm": {
          "fidel": "አትክረም",
          "translit": "attəkräm",
          "en": "[you (m.)] don't spend winter"
        },
        "2sgf": {
          "fidel": "አትክረሚ",
          "translit": "attəkrämi",
          "en": "[you (f.)] don't spend winter"
        },
        "3sgm": {
          "fidel": "አይክረም",
          "translit": "ayəkräm",
          "en": "let him not spend winter"
        },
        "3sgf": {
          "fidel": "አትክረም",
          "translit": "attəkräm",
          "en": "let her not spend winter"
        },
        "1pl": {
          "fidel": "አንክረም",
          "translit": "annəkräm",
          "en": "let us not spend winter"
        },
        "2pl": {
          "fidel": "አትክረሙ",
          "translit": "attəkrämu",
          "en": "(you) don't spend winter"
        },
        "3pl": {
          "fidel": "አይክረሙ",
          "translit": "ayəkrämu",
          "en": "let them not spend winter"
        }
      },
      "infinitive": {
        "fidel": "መክረም",
        "translit": "mäkräm",
        "en": "to spend winter"
      },
      "imperfective": {
        "1sg": {
          "fidel": "እከርም",
          "translit": "əkärm"
        },
        "2sgm": {
          "fidel": "ትከርም",
          "translit": "təkärm"
        },
        "2sgf": {
          "fidel": "ትከርሚ",
          "translit": "təkärmi"
        },
        "3sgm": {
          "fidel": "ይከርም",
          "translit": "yəkärm"
        },
        "3sgf": {
          "fidel": "ትከርም",
          "translit": "təkärm"
        },
        "1pl": {
          "fidel": "እንከርም",
          "translit": "ənkärm"
        },
        "2pl": {
          "fidel": "ትከርሙ",
          "translit": "təkärmu"
        },
        "3pl": {
          "fidel": "ይከርሙ",
          "translit": "yəkärmu"
        }
      }
    },
    "ከሰረ": {
      "english": "be bankrupt, go broke, lose money",
      "perfect": {
        "1sg": {
          "fidel": "ከሰርኩ",
          "translit": "kässärku",
          "en": "I was bankrupt"
        },
        "2sgm": {
          "fidel": "ከሰርክ",
          "translit": "kässärk",
          "en": "you (m.) were bankrupt"
        },
        "2sgf": {
          "fidel": "ከሰርሽ",
          "translit": "kässärš",
          "en": "you (f.) were bankrupt"
        },
        "3sgm": {
          "fidel": "ከሰረ",
          "translit": "kässärä",
          "en": "he was bankrupt"
        },
        "3sgf": {
          "fidel": "ከሰረች",
          "translit": "kässäräčč",
          "en": "she was bankrupt"
        },
        "1pl": {
          "fidel": "ከሰርን",
          "translit": "kässärn",
          "en": "we were bankrupt"
        },
        "2pl": {
          "fidel": "ከሰራችሁ",
          "translit": "kässäraččəhu",
          "en": "you were bankrupt"
        },
        "3pl": {
          "fidel": "ከሰሩ",
          "translit": "kässäru",
          "en": "they were bankrupt"
        }
      },
      "imperfective_compound": {
        "1sg": {
          "fidel": "እከስራለሁ",
          "translit": "əkäsrallähu",
          "en": "I am bankrupt / I will be bankrupt"
        },
        "2sgm": {
          "fidel": "ትከስራለህ",
          "translit": "təkäsralläh",
          "en": "you (m.) are bankrupt / you (m.) will be bankrupt"
        },
        "2sgf": {
          "fidel": "ትከስራያለሽ",
          "translit": "təkäsriyalläš",
          "en": "you (f.) are bankrupt / you (f.) will be bankrupt"
        },
        "3sgm": {
          "fidel": "ይከስራል",
          "translit": "yəkäsrall",
          "en": "he is bankrupt / he will be bankrupt"
        },
        "3sgf": {
          "fidel": "ትከስራለች",
          "translit": "təkäsralläčč",
          "en": "she is bankrupt / she will be bankrupt"
        },
        "1pl": {
          "fidel": "እንከስራለን",
          "translit": "ənkäsrallän",
          "en": "we are bankrupt / we will be bankrupt"
        },
        "2pl": {
          "fidel": "ትከስራላችሁ",
          "translit": "təkäsrallaččəhu",
          "en": "you are bankrupt / you will be bankrupt"
        },
        "3pl": {
          "fidel": "ይከስራሉ",
          "translit": "yəkäsrallu",
          "en": "they are bankrupt / they will be bankrupt"
        }
      },
      "gerund": {
        "1sg": {
          "fidel": "ከስሬ",
          "translit": "käsərre",
          "en": "(I) having been bankrupt"
        },
        "2sgm": {
          "fidel": "ከስረህ",
          "translit": "käsräh",
          "en": "(you (m.)) having been bankrupt"
        },
        "2sgf": {
          "fidel": "ከስረሽ",
          "translit": "käsräš",
          "en": "(you (f.)) having been bankrupt"
        },
        "3sgm": {
          "fidel": "ከስሮ",
          "translit": "käsro",
          "en": "(he) having been bankrupt"
        },
        "3sgf": {
          "fidel": "ከስራ",
          "translit": "käsra",
          "en": "(she) having been bankrupt"
        },
        "1pl": {
          "fidel": "ከስረን",
          "translit": "käsrän",
          "en": "(we) having been bankrupt"
        },
        "2pl": {
          "fidel": "ከስራችሁ",
          "translit": "käsraččəhu",
          "en": "(you) having been bankrupt"
        },
        "3pl": {
          "fidel": "ከስረው",
          "translit": "käsräw",
          "en": "(they) having been bankrupt"
        }
      },
      "compound_gerund": {
        "1sg": {
          "fidel": "ከስሬያለሁ",
          "translit": "käsərreyallähu",
          "en": "I have been bankrupt"
        },
        "2sgm": {
          "fidel": "ከስረሃል",
          "translit": "käsrähall",
          "en": "you (m.) have been bankrupt"
        },
        "2sgf": {
          "fidel": "ከስረሻል",
          "translit": "käsräšall",
          "en": "you (f.) have been bankrupt"
        },
        "3sgm": {
          "fidel": "ከስሮል",
          "translit": "käsrwall",
          "en": "he has been bankrupt"
        },
        "3sgf": {
          "fidel": "ከስራለች",
          "translit": "käsralläčč",
          "en": "she has been bankrupt"
        },
        "1pl": {
          "fidel": "ከስረናል",
          "translit": "käsränall",
          "en": "we have been bankrupt"
        },
        "2pl": {
          "fidel": "ከስራችኋል",
          "translit": "käsraččəhwall",
          "en": "you have been bankrupt"
        },
        "3pl": {
          "fidel": "ከስረዋል",
          "translit": "käsräwall",
          "en": "they have been bankrupt"
        }
      },
      "jussive_imperative": {
        "1sg": {
          "fidel": "ልክሰር",
          "translit": "ləksär",
          "en": "let me be bankrupt"
        },
        "2sgm": {
          "fidel": "ክሰር",
          "translit": "kəsär",
          "en": "[you (m.)] be bankrupt!"
        },
        "2sgf": {
          "fidel": "ክሰሪ",
          "translit": "kəsäri",
          "en": "[you (f.)] be bankrupt!"
        },
        "3sgm": {
          "fidel": "ይክሰር",
          "translit": "yəksär",
          "en": "let him be bankrupt"
        },
        "3sgf": {
          "fidel": "ትክሰር",
          "translit": "təksär",
          "en": "let her be bankrupt"
        },
        "1pl": {
          "fidel": "እንክሰር",
          "translit": "ənnəksär",
          "en": "let us be bankrupt"
        },
        "2pl": {
          "fidel": "ክሰሩ",
          "translit": "kəsäru",
          "en": "(you) be bankrupt!"
        },
        "3pl": {
          "fidel": "ይክሰሩ",
          "translit": "yəksäru",
          "en": "let them be bankrupt"
        }
      },
      "negative_perfect": {
        "1sg": {
          "fidel": "አልከሰርኩም",
          "translit": "alkässärkumm",
          "en": "I wasn't bankrupt"
        },
        "2sgm": {
          "fidel": "አልከሰርክም",
          "translit": "alkässärkəmm",
          "en": "you (m.) weren't bankrupt"
        },
        "2sgf": {
          "fidel": "አልከሰርሽም",
          "translit": "alkässäršəmm",
          "en": "you (f.) weren't bankrupt"
        },
        "3sgm": {
          "fidel": "አልከሰረም",
          "translit": "alkässärämm",
          "en": "he wasn't bankrupt"
        },
        "3sgf": {
          "fidel": "አልከሰረችም",
          "translit": "alkässäräččəmm",
          "en": "she wasn't bankrupt"
        },
        "1pl": {
          "fidel": "አልከሰርንም",
          "translit": "alkässärnəmm",
          "en": "we weren't bankrupt"
        },
        "2pl": {
          "fidel": "አልከሰራችሁም",
          "translit": "alkässäraččəhumm",
          "en": "you weren't bankrupt"
        },
        "3pl": {
          "fidel": "አልከሰሩም",
          "translit": "alkässärumm",
          "en": "they weren't bankrupt"
        }
      },
      "negative_imperfective": {
        "1sg": {
          "fidel": "አልከስርም",
          "translit": "alkäsrəmm",
          "en": "I am not bankrupt"
        },
        "2sgm": {
          "fidel": "አትከስርም",
          "translit": "atkäsrəmm",
          "en": "you (m.) aren't bankrupt"
        },
        "2sgf": {
          "fidel": "አትከስሪም",
          "translit": "atkäsrimm",
          "en": "you (f.) aren't bankrupt"
        },
        "3sgm": {
          "fidel": "አይከስርም",
          "translit": "aykäsrəmm",
          "en": "he isn't bankrupt"
        },
        "3sgf": {
          "fidel": "አትከስርም",
          "translit": "atkäsrəmm",
          "en": "she isn't bankrupt"
        },
        "1pl": {
          "fidel": "አንከስርም",
          "translit": "ankäsrəmm",
          "en": "we aren't bankrupt"
        },
        "2pl": {
          "fidel": "አትከስሩም",
          "translit": "atkäsrumm",
          "en": "you aren't bankrupt"
        },
        "3pl": {
          "fidel": "አይከስሩም",
          "translit": "aykäsrumm",
          "en": "they aren't bankrupt"
        }
      },
      "negative_jussive_imperative": {
        "1sg": {
          "fidel": "አልክሰር",
          "translit": "aləksär",
          "en": "let me not be bankrupt"
        },
        "2sgm": {
          "fidel": "አትክሰር",
          "translit": "attəksär",
          "en": "[you (m.)] don't be bankrupt"
        },
        "2sgf": {
          "fidel": "አትክሰሪ",
          "translit": "attəksäri",
          "en": "[you (f.)] don't be bankrupt"
        },
        "3sgm": {
          "fidel": "አይክሰር",
          "translit": "ayəksär",
          "en": "let him not be bankrupt"
        },
        "3sgf": {
          "fidel": "አትክሰር",
          "translit": "attəksär",
          "en": "let her not be bankrupt"
        },
        "1pl": {
          "fidel": "አንክሰር",
          "translit": "annəksär",
          "en": "let us not be bankrupt"
        },
        "2pl": {
          "fidel": "አትክሰሩ",
          "translit": "attəksäru",
          "en": "(you) don't be bankrupt"
        },
        "3pl": {
          "fidel": "አይክሰሩ",
          "translit": "ayəksäru",
          "en": "let them not be bankrupt"
        }
      },
      "infinitive": {
        "fidel": "መክሰር",
        "translit": "mäksär",
        "en": "to be bankrupt"
      },
      "imperfective": {
        "1sg": {
          "fidel": "እከስር",
          "translit": "əkäsr"
        },
        "2sgm": {
          "fidel": "ትከስር",
          "translit": "təkäsr"
        },
        "2sgf": {
          "fidel": "ትከስሪ",
          "translit": "təkäsri"
        },
        "3sgm": {
          "fidel": "ይከስር",
          "translit": "yəkäsr"
        },
        "3sgf": {
          "fidel": "ትከስር",
          "translit": "təkäsr"
        },
        "1pl": {
          "fidel": "እንከስር",
          "translit": "ənkäsr"
        },
        "2pl": {
          "fidel": "ትከስሩ",
          "translit": "təkäsru"
        },
        "3pl": {
          "fidel": "ይከስሩ",
          "translit": "yəkäsru"
        }
      }
    },
    "ከሸፈ": {
      "english": "misfire",
      "perfect": {
        "1sg": {
          "fidel": "ከሸፍኩ",
          "translit": "käššäfku",
          "en": "I misfired"
        },
        "2sgm": {
          "fidel": "ከሸፍክ",
          "translit": "käššäfk",
          "en": "you (m.) misfired"
        },
        "2sgf": {
          "fidel": "ከሸፍሽ",
          "translit": "käššäfš",
          "en": "you (f.) misfired"
        },
        "3sgm": {
          "fidel": "ከሸፈ",
          "translit": "käššäfä",
          "en": "he misfired"
        },
        "3sgf": {
          "fidel": "ከሸፈች",
          "translit": "käššäfäčč",
          "en": "she misfired"
        },
        "1pl": {
          "fidel": "ከሸፍን",
          "translit": "käššäfn",
          "en": "we misfired"
        },
        "2pl": {
          "fidel": "ከሸፋችሁ",
          "translit": "käššäfaččəhu",
          "en": "you misfired"
        },
        "3pl": {
          "fidel": "ከሸፉ",
          "translit": "käššäfu",
          "en": "they misfired"
        }
      },
      "imperfective_compound": {
        "1sg": {
          "fidel": "እከሽፋለሁ",
          "translit": "əkäšfallähu",
          "en": "I misfire / I will misfire"
        },
        "2sgm": {
          "fidel": "ትከሽፋለህ",
          "translit": "təkäšfalläh",
          "en": "you (m.) misfire / you (m.) will misfire"
        },
        "2sgf": {
          "fidel": "ትከሽፋያለሽ",
          "translit": "təkäšfiyalläš",
          "en": "you (f.) misfire / you (f.) will misfire"
        },
        "3sgm": {
          "fidel": "ይከሽፋል",
          "translit": "yəkäšfall",
          "en": "he misfires / he will misfire"
        },
        "3sgf": {
          "fidel": "ትከሽፋለች",
          "translit": "təkäšfalläčč",
          "en": "she misfires / she will misfire"
        },
        "1pl": {
          "fidel": "እንከሽፋለን",
          "translit": "ənkäšfallän",
          "en": "we misfire / we will misfire"
        },
        "2pl": {
          "fidel": "ትከሽፋላችሁ",
          "translit": "təkäšfallaččəhu",
          "en": "you misfire / you will misfire"
        },
        "3pl": {
          "fidel": "ይከሽፋሉ",
          "translit": "yəkäšfallu",
          "en": "they misfire / they will misfire"
        }
      },
      "gerund": {
        "1sg": {
          "fidel": "ከሽፌ",
          "translit": "käšəffe",
          "en": "(I) having misfired"
        },
        "2sgm": {
          "fidel": "ከሽፈህ",
          "translit": "käšfäh",
          "en": "(you (m.)) having misfired"
        },
        "2sgf": {
          "fidel": "ከሽፈሽ",
          "translit": "käšfäš",
          "en": "(you (f.)) having misfired"
        },
        "3sgm": {
          "fidel": "ከሽፎ",
          "translit": "käšfo",
          "en": "(he) having misfired"
        },
        "3sgf": {
          "fidel": "ከሽፋ",
          "translit": "käšfa",
          "en": "(she) having misfired"
        },
        "1pl": {
          "fidel": "ከሽፈን",
          "translit": "käšfän",
          "en": "(we) having misfired"
        },
        "2pl": {
          "fidel": "ከሽፋችሁ",
          "translit": "käšfaččəhu",
          "en": "(you) having misfired"
        },
        "3pl": {
          "fidel": "ከሽፈው",
          "translit": "käšfäw",
          "en": "(they) having misfired"
        }
      },
      "compound_gerund": {
        "1sg": {
          "fidel": "ከሽፌያለሁ",
          "translit": "käšəffeyallähu",
          "en": "I have misfired"
        },
        "2sgm": {
          "fidel": "ከሽፈሃል",
          "translit": "käšfähall",
          "en": "you (m.) have misfired"
        },
        "2sgf": {
          "fidel": "ከሽፈሻል",
          "translit": "käšfäšall",
          "en": "you (f.) have misfired"
        },
        "3sgm": {
          "fidel": "ከሽፎል",
          "translit": "käšfwall",
          "en": "he has misfired"
        },
        "3sgf": {
          "fidel": "ከሽፋለች",
          "translit": "käšfalläčč",
          "en": "she has misfired"
        },
        "1pl": {
          "fidel": "ከሽፈናል",
          "translit": "käšfänall",
          "en": "we have misfired"
        },
        "2pl": {
          "fidel": "ከሽፋችኋል",
          "translit": "käšfaččəhwall",
          "en": "you have misfired"
        },
        "3pl": {
          "fidel": "ከሽፈዋል",
          "translit": "käšfäwall",
          "en": "they have misfired"
        }
      },
      "jussive_imperative": {
        "1sg": {
          "fidel": "ልክሸፍ",
          "translit": "ləkšäf",
          "en": "let me misfire"
        },
        "2sgm": {
          "fidel": "ክሸፍ",
          "translit": "kəšäf",
          "en": "[you (m.)] misfire!"
        },
        "2sgf": {
          "fidel": "ክሸፊ",
          "translit": "kəšäfi",
          "en": "[you (f.)] misfire!"
        },
        "3sgm": {
          "fidel": "ይክሸፍ",
          "translit": "yəkšäf",
          "en": "let him misfire"
        },
        "3sgf": {
          "fidel": "ትክሸፍ",
          "translit": "təkšäf",
          "en": "let her misfire"
        },
        "1pl": {
          "fidel": "እንክሸፍ",
          "translit": "ənnəkšäf",
          "en": "let us misfire"
        },
        "2pl": {
          "fidel": "ክሸፉ",
          "translit": "kəšäfu",
          "en": "(you) misfire!"
        },
        "3pl": {
          "fidel": "ይክሸፉ",
          "translit": "yəkšäfu",
          "en": "let them misfire"
        }
      },
      "negative_perfect": {
        "1sg": {
          "fidel": "አልከሸፍኩም",
          "translit": "alkäššäfkumm",
          "en": "I didn't misfire"
        },
        "2sgm": {
          "fidel": "አልከሸፍክም",
          "translit": "alkäššäfkəmm",
          "en": "you (m.) didn't misfire"
        },
        "2sgf": {
          "fidel": "አልከሸፍሽም",
          "translit": "alkäššäfšəmm",
          "en": "you (f.) didn't misfire"
        },
        "3sgm": {
          "fidel": "አልከሸፈም",
          "translit": "alkäššäfämm",
          "en": "he didn't misfire"
        },
        "3sgf": {
          "fidel": "አልከሸፈችም",
          "translit": "alkäššäfäččəmm",
          "en": "she didn't misfire"
        },
        "1pl": {
          "fidel": "አልከሸፍንም",
          "translit": "alkäššäfnəmm",
          "en": "we didn't misfire"
        },
        "2pl": {
          "fidel": "አልከሸፋችሁም",
          "translit": "alkäššäfaččəhumm",
          "en": "you didn't misfire"
        },
        "3pl": {
          "fidel": "አልከሸፉም",
          "translit": "alkäššäfumm",
          "en": "they didn't misfire"
        }
      },
      "negative_imperfective": {
        "1sg": {
          "fidel": "አልከሽፍም",
          "translit": "alkäšfəmm",
          "en": "I don't misfire"
        },
        "2sgm": {
          "fidel": "አትከሽፍም",
          "translit": "atkäšfəmm",
          "en": "you (m.) don't misfire"
        },
        "2sgf": {
          "fidel": "አትከሽፊም",
          "translit": "atkäšfimm",
          "en": "you (f.) don't misfire"
        },
        "3sgm": {
          "fidel": "አይከሽፍም",
          "translit": "aykäšfəmm",
          "en": "he doesn't misfire"
        },
        "3sgf": {
          "fidel": "አትከሽፍም",
          "translit": "atkäšfəmm",
          "en": "she doesn't misfire"
        },
        "1pl": {
          "fidel": "አንከሽፍም",
          "translit": "ankäšfəmm",
          "en": "we don't misfire"
        },
        "2pl": {
          "fidel": "አትከሽፉም",
          "translit": "atkäšfumm",
          "en": "you don't misfire"
        },
        "3pl": {
          "fidel": "አይከሽፉም",
          "translit": "aykäšfumm",
          "en": "they don't misfire"
        }
      },
      "negative_jussive_imperative": {
        "1sg": {
          "fidel": "አልክሸፍ",
          "translit": "aləkšäf",
          "en": "let me not misfire"
        },
        "2sgm": {
          "fidel": "አትክሸፍ",
          "translit": "attəkšäf",
          "en": "[you (m.)] don't misfire"
        },
        "2sgf": {
          "fidel": "አትክሸፊ",
          "translit": "attəkšäfi",
          "en": "[you (f.)] don't misfire"
        },
        "3sgm": {
          "fidel": "አይክሸፍ",
          "translit": "ayəkšäf",
          "en": "let him not misfire"
        },
        "3sgf": {
          "fidel": "አትክሸፍ",
          "translit": "attəkšäf",
          "en": "let her not misfire"
        },
        "1pl": {
          "fidel": "አንክሸፍ",
          "translit": "annəkšäf",
          "en": "let us not misfire"
        },
        "2pl": {
          "fidel": "አትክሸፉ",
          "translit": "attəkšäfu",
          "en": "(you) don't misfire"
        },
        "3pl": {
          "fidel": "አይክሸፉ",
          "translit": "ayəkšäfu",
          "en": "let them not misfire"
        }
      },
      "infinitive": {
        "fidel": "መክሸፍ",
        "translit": "mäkšäf",
        "en": "to misfire"
      },
      "imperfective": {
        "1sg": {
          "fidel": "እከሽፍ",
          "translit": "əkäšf"
        },
        "2sgm": {
          "fidel": "ትከሽፍ",
          "translit": "təkäšf"
        },
        "2sgf": {
          "fidel": "ትከሽፊ",
          "translit": "təkäšfi"
        },
        "3sgm": {
          "fidel": "ይከሽፍ",
          "translit": "yəkäšf"
        },
        "3sgf": {
          "fidel": "ትከሽፍ",
          "translit": "təkäšf"
        },
        "1pl": {
          "fidel": "እንከሽፍ",
          "translit": "ənkäšf"
        },
        "2pl": {
          "fidel": "ትከሽፉ",
          "translit": "təkäšfu"
        },
        "3pl": {
          "fidel": "ይከሽፉ",
          "translit": "yəkäšfu"
        }
      }
    },
    "ከበረ": {
      "english": "be honored, be precious, be wealthy",
      "perfect": {
        "1sg": {
          "fidel": "ከበርኩ",
          "translit": "käbbärku",
          "en": "I was honored"
        },
        "2sgm": {
          "fidel": "ከበርክ",
          "translit": "käbbärk",
          "en": "you (m.) were honored"
        },
        "2sgf": {
          "fidel": "ከበርሽ",
          "translit": "käbbärš",
          "en": "you (f.) were honored"
        },
        "3sgm": {
          "fidel": "ከበረ",
          "translit": "käbbärä",
          "en": "he was honored"
        },
        "3sgf": {
          "fidel": "ከበረች",
          "translit": "käbbäräčč",
          "en": "she was honored"
        },
        "1pl": {
          "fidel": "ከበርን",
          "translit": "käbbärn",
          "en": "we were honored"
        },
        "2pl": {
          "fidel": "ከበራችሁ",
          "translit": "käbbäraččəhu",
          "en": "you were honored"
        },
        "3pl": {
          "fidel": "ከበሩ",
          "translit": "käbbäru",
          "en": "they were honored"
        }
      },
      "imperfective_compound": {
        "1sg": {
          "fidel": "እከብራለሁ",
          "translit": "əkäbrallähu",
          "en": "I am honored / I will be honored"
        },
        "2sgm": {
          "fidel": "ትከብራለህ",
          "translit": "təkäbralläh",
          "en": "you (m.) are honored / you (m.) will be honored"
        },
        "2sgf": {
          "fidel": "ትከብራያለሽ",
          "translit": "təkäbriyalläš",
          "en": "you (f.) are honored / you (f.) will be honored"
        },
        "3sgm": {
          "fidel": "ይከብራል",
          "translit": "yəkäbrall",
          "en": "he is honored / he will be honored"
        },
        "3sgf": {
          "fidel": "ትከብራለች",
          "translit": "təkäbralläčč",
          "en": "she is honored / she will be honored"
        },
        "1pl": {
          "fidel": "እንከብራለን",
          "translit": "ənkäbrallän",
          "en": "we are honored / we will be honored"
        },
        "2pl": {
          "fidel": "ትከብራላችሁ",
          "translit": "təkäbrallaččəhu",
          "en": "you are honored / you will be honored"
        },
        "3pl": {
          "fidel": "ይከብራሉ",
          "translit": "yəkäbrallu",
          "en": "they are honored / they will be honored"
        }
      },
      "gerund": {
        "1sg": {
          "fidel": "ከብሬ",
          "translit": "käbərre",
          "en": "(I) having been honored"
        },
        "2sgm": {
          "fidel": "ከብረህ",
          "translit": "käbräh",
          "en": "(you (m.)) having been honored"
        },
        "2sgf": {
          "fidel": "ከብረሽ",
          "translit": "käbräš",
          "en": "(you (f.)) having been honored"
        },
        "3sgm": {
          "fidel": "ከብሮ",
          "translit": "käbro",
          "en": "(he) having been honored"
        },
        "3sgf": {
          "fidel": "ከብራ",
          "translit": "käbra",
          "en": "(she) having been honored"
        },
        "1pl": {
          "fidel": "ከብረን",
          "translit": "käbrän",
          "en": "(we) having been honored"
        },
        "2pl": {
          "fidel": "ከብራችሁ",
          "translit": "käbraččəhu",
          "en": "(you) having been honored"
        },
        "3pl": {
          "fidel": "ከብረው",
          "translit": "käbräw",
          "en": "(they) having been honored"
        }
      },
      "compound_gerund": {
        "1sg": {
          "fidel": "ከብሬያለሁ",
          "translit": "käbərreyallähu",
          "en": "I have been honored"
        },
        "2sgm": {
          "fidel": "ከብረሃል",
          "translit": "käbrähall",
          "en": "you (m.) have been honored"
        },
        "2sgf": {
          "fidel": "ከብረሻል",
          "translit": "käbräšall",
          "en": "you (f.) have been honored"
        },
        "3sgm": {
          "fidel": "ከብሮል",
          "translit": "käbrwall",
          "en": "he has been honored"
        },
        "3sgf": {
          "fidel": "ከብራለች",
          "translit": "käbralläčč",
          "en": "she has been honored"
        },
        "1pl": {
          "fidel": "ከብረናል",
          "translit": "käbränall",
          "en": "we have been honored"
        },
        "2pl": {
          "fidel": "ከብራችኋል",
          "translit": "käbraččəhwall",
          "en": "you have been honored"
        },
        "3pl": {
          "fidel": "ከብረዋል",
          "translit": "käbräwall",
          "en": "they have been honored"
        }
      },
      "jussive_imperative": {
        "1sg": {
          "fidel": "ልክበር",
          "translit": "ləkbär",
          "en": "let me be honored"
        },
        "2sgm": {
          "fidel": "ክበር",
          "translit": "kəbär",
          "en": "[you (m.)] be honored!"
        },
        "2sgf": {
          "fidel": "ክበሪ",
          "translit": "kəbäri",
          "en": "[you (f.)] be honored!"
        },
        "3sgm": {
          "fidel": "ይክበር",
          "translit": "yəkbär",
          "en": "let him be honored"
        },
        "3sgf": {
          "fidel": "ትክበር",
          "translit": "təkbär",
          "en": "let her be honored"
        },
        "1pl": {
          "fidel": "እንክበር",
          "translit": "ənnəkbär",
          "en": "let us be honored"
        },
        "2pl": {
          "fidel": "ክበሩ",
          "translit": "kəbäru",
          "en": "(you) be honored!"
        },
        "3pl": {
          "fidel": "ይክበሩ",
          "translit": "yəkbäru",
          "en": "let them be honored"
        }
      },
      "negative_perfect": {
        "1sg": {
          "fidel": "አልከበርኩም",
          "translit": "alkäbbärkumm",
          "en": "I wasn't honored"
        },
        "2sgm": {
          "fidel": "አልከበርክም",
          "translit": "alkäbbärkəmm",
          "en": "you (m.) weren't honored"
        },
        "2sgf": {
          "fidel": "አልከበርሽም",
          "translit": "alkäbbäršəmm",
          "en": "you (f.) weren't honored"
        },
        "3sgm": {
          "fidel": "አልከበረም",
          "translit": "alkäbbärämm",
          "en": "he wasn't honored"
        },
        "3sgf": {
          "fidel": "አልከበረችም",
          "translit": "alkäbbäräččəmm",
          "en": "she wasn't honored"
        },
        "1pl": {
          "fidel": "አልከበርንም",
          "translit": "alkäbbärnəmm",
          "en": "we weren't honored"
        },
        "2pl": {
          "fidel": "አልከበራችሁም",
          "translit": "alkäbbäraččəhumm",
          "en": "you weren't honored"
        },
        "3pl": {
          "fidel": "አልከበሩም",
          "translit": "alkäbbärumm",
          "en": "they weren't honored"
        }
      },
      "negative_imperfective": {
        "1sg": {
          "fidel": "አልከብርም",
          "translit": "alkäbrəmm",
          "en": "I am not honored"
        },
        "2sgm": {
          "fidel": "አትከብርም",
          "translit": "atkäbrəmm",
          "en": "you (m.) aren't honored"
        },
        "2sgf": {
          "fidel": "አትከብሪም",
          "translit": "atkäbrimm",
          "en": "you (f.) aren't honored"
        },
        "3sgm": {
          "fidel": "አይከብርም",
          "translit": "aykäbrəmm",
          "en": "he isn't honored"
        },
        "3sgf": {
          "fidel": "አትከብርም",
          "translit": "atkäbrəmm",
          "en": "she isn't honored"
        },
        "1pl": {
          "fidel": "አንከብርም",
          "translit": "ankäbrəmm",
          "en": "we aren't honored"
        },
        "2pl": {
          "fidel": "አትከብሩም",
          "translit": "atkäbrumm",
          "en": "you aren't honored"
        },
        "3pl": {
          "fidel": "አይከብሩም",
          "translit": "aykäbrumm",
          "en": "they aren't honored"
        }
      },
      "negative_jussive_imperative": {
        "1sg": {
          "fidel": "አልክበር",
          "translit": "aləkbär",
          "en": "let me not be honored"
        },
        "2sgm": {
          "fidel": "አትክበር",
          "translit": "attəkbär",
          "en": "[you (m.)] don't be honored"
        },
        "2sgf": {
          "fidel": "አትክበሪ",
          "translit": "attəkbäri",
          "en": "[you (f.)] don't be honored"
        },
        "3sgm": {
          "fidel": "አይክበር",
          "translit": "ayəkbär",
          "en": "let him not be honored"
        },
        "3sgf": {
          "fidel": "አትክበር",
          "translit": "attəkbär",
          "en": "let her not be honored"
        },
        "1pl": {
          "fidel": "አንክበር",
          "translit": "annəkbär",
          "en": "let us not be honored"
        },
        "2pl": {
          "fidel": "አትክበሩ",
          "translit": "attəkbäru",
          "en": "(you) don't be honored"
        },
        "3pl": {
          "fidel": "አይክበሩ",
          "translit": "ayəkbäru",
          "en": "let them not be honored"
        }
      },
      "infinitive": {
        "fidel": "መክበር",
        "translit": "mäkbär",
        "en": "to be honored"
      },
      "imperfective": {
        "1sg": {
          "fidel": "እከብር",
          "translit": "əkäbr"
        },
        "2sgm": {
          "fidel": "ትከብር",
          "translit": "təkäbr"
        },
        "2sgf": {
          "fidel": "ትከብሪ",
          "translit": "təkäbri"
        },
        "3sgm": {
          "fidel": "ይከብር",
          "translit": "yəkäbr"
        },
        "3sgf": {
          "fidel": "ትከብር",
          "translit": "təkäbr"
        },
        "1pl": {
          "fidel": "እንከብር",
          "translit": "ənkäbr"
        },
        "2pl": {
          "fidel": "ትከብሩ",
          "translit": "təkäbru"
        },
        "3pl": {
          "fidel": "ይከብሩ",
          "translit": "yəkäbru"
        }
      }
    },
    "ከተበ": {
      "english": "vaccinate",
      "perfect": {
        "1sg": {
          "fidel": "ከተብኩ",
          "translit": "kättäbku",
          "en": "I vaccinated"
        },
        "2sgm": {
          "fidel": "ከተብክ",
          "translit": "kättäbk",
          "en": "you (m.) vaccinated"
        },
        "2sgf": {
          "fidel": "ከተብሽ",
          "translit": "kättäbš",
          "en": "you (f.) vaccinated"
        },
        "3sgm": {
          "fidel": "ከተበ",
          "translit": "kättäbä",
          "en": "he vaccinated"
        },
        "3sgf": {
          "fidel": "ከተበች",
          "translit": "kättäbäčč",
          "en": "she vaccinated"
        },
        "1pl": {
          "fidel": "ከተብን",
          "translit": "kättäbn",
          "en": "we vaccinated"
        },
        "2pl": {
          "fidel": "ከተባችሁ",
          "translit": "kättäbaččəhu",
          "en": "you vaccinated"
        },
        "3pl": {
          "fidel": "ከተቡ",
          "translit": "kättäbu",
          "en": "they vaccinated"
        }
      },
      "imperfective_compound": {
        "1sg": {
          "fidel": "እከትባለሁ",
          "translit": "əkätballähu",
          "en": "I vaccinate / I will vaccinate"
        },
        "2sgm": {
          "fidel": "ትከትባለህ",
          "translit": "təkätballäh",
          "en": "you (m.) vaccinate / you (m.) will vaccinate"
        },
        "2sgf": {
          "fidel": "ትከትባያለሽ",
          "translit": "təkätbiyalläš",
          "en": "you (f.) vaccinate / you (f.) will vaccinate"
        },
        "3sgm": {
          "fidel": "ይከትባል",
          "translit": "yəkätball",
          "en": "he vaccinates / he will vaccinate"
        },
        "3sgf": {
          "fidel": "ትከትባለች",
          "translit": "təkätballäčč",
          "en": "she vaccinates / she will vaccinate"
        },
        "1pl": {
          "fidel": "እንከትባለን",
          "translit": "ənkätballän",
          "en": "we vaccinate / we will vaccinate"
        },
        "2pl": {
          "fidel": "ትከትባላችሁ",
          "translit": "təkätballaččəhu",
          "en": "you vaccinate / you will vaccinate"
        },
        "3pl": {
          "fidel": "ይከትባሉ",
          "translit": "yəkätballu",
          "en": "they vaccinate / they will vaccinate"
        }
      },
      "gerund": {
        "1sg": {
          "fidel": "ከትቤ",
          "translit": "kätəbbe",
          "en": "(I) having vaccinated"
        },
        "2sgm": {
          "fidel": "ከትበህ",
          "translit": "kätbäh",
          "en": "(you (m.)) having vaccinated"
        },
        "2sgf": {
          "fidel": "ከትበሽ",
          "translit": "kätbäš",
          "en": "(you (f.)) having vaccinated"
        },
        "3sgm": {
          "fidel": "ከትቦ",
          "translit": "kätbo",
          "en": "(he) having vaccinated"
        },
        "3sgf": {
          "fidel": "ከትባ",
          "translit": "kätba",
          "en": "(she) having vaccinated"
        },
        "1pl": {
          "fidel": "ከትበን",
          "translit": "kätbän",
          "en": "(we) having vaccinated"
        },
        "2pl": {
          "fidel": "ከትባችሁ",
          "translit": "kätbaččəhu",
          "en": "(you) having vaccinated"
        },
        "3pl": {
          "fidel": "ከትበው",
          "translit": "kätbäw",
          "en": "(they) having vaccinated"
        }
      },
      "compound_gerund": {
        "1sg": {
          "fidel": "ከትቤያለሁ",
          "translit": "kätəbbeyallähu",
          "en": "I have vaccinated"
        },
        "2sgm": {
          "fidel": "ከትበሃል",
          "translit": "kätbähall",
          "en": "you (m.) have vaccinated"
        },
        "2sgf": {
          "fidel": "ከትበሻል",
          "translit": "kätbäšall",
          "en": "you (f.) have vaccinated"
        },
        "3sgm": {
          "fidel": "ከትቦል",
          "translit": "kätbwall",
          "en": "he has vaccinated"
        },
        "3sgf": {
          "fidel": "ከትባለች",
          "translit": "kätballäčč",
          "en": "she has vaccinated"
        },
        "1pl": {
          "fidel": "ከትበናል",
          "translit": "kätbänall",
          "en": "we have vaccinated"
        },
        "2pl": {
          "fidel": "ከትባችኋል",
          "translit": "kätbaččəhwall",
          "en": "you have vaccinated"
        },
        "3pl": {
          "fidel": "ከትበዋል",
          "translit": "kätbäwall",
          "en": "they have vaccinated"
        }
      },
      "jussive_imperative": {
        "1sg": {
          "fidel": "ልክተብ",
          "translit": "ləktäb",
          "en": "let me vaccinate"
        },
        "2sgm": {
          "fidel": "ክተብ",
          "translit": "kətäb",
          "en": "[you (m.)] vaccinate!"
        },
        "2sgf": {
          "fidel": "ክተቢ",
          "translit": "kətäbi",
          "en": "[you (f.)] vaccinate!"
        },
        "3sgm": {
          "fidel": "ይክተብ",
          "translit": "yəktäb",
          "en": "let him vaccinate"
        },
        "3sgf": {
          "fidel": "ትክተብ",
          "translit": "təktäb",
          "en": "let her vaccinate"
        },
        "1pl": {
          "fidel": "እንክተብ",
          "translit": "ənnəktäb",
          "en": "let us vaccinate"
        },
        "2pl": {
          "fidel": "ክተቡ",
          "translit": "kətäbu",
          "en": "(you) vaccinate!"
        },
        "3pl": {
          "fidel": "ይክተቡ",
          "translit": "yəktäbu",
          "en": "let them vaccinate"
        }
      },
      "negative_perfect": {
        "1sg": {
          "fidel": "አልከተብኩም",
          "translit": "alkättäbkumm",
          "en": "I didn't vaccinate"
        },
        "2sgm": {
          "fidel": "አልከተብክም",
          "translit": "alkättäbkəmm",
          "en": "you (m.) didn't vaccinate"
        },
        "2sgf": {
          "fidel": "አልከተብሽም",
          "translit": "alkättäbšəmm",
          "en": "you (f.) didn't vaccinate"
        },
        "3sgm": {
          "fidel": "አልከተበም",
          "translit": "alkättäbämm",
          "en": "he didn't vaccinate"
        },
        "3sgf": {
          "fidel": "አልከተበችም",
          "translit": "alkättäbäččəmm",
          "en": "she didn't vaccinate"
        },
        "1pl": {
          "fidel": "አልከተብንም",
          "translit": "alkättäbnəmm",
          "en": "we didn't vaccinate"
        },
        "2pl": {
          "fidel": "አልከተባችሁም",
          "translit": "alkättäbaččəhumm",
          "en": "you didn't vaccinate"
        },
        "3pl": {
          "fidel": "አልከተቡም",
          "translit": "alkättäbumm",
          "en": "they didn't vaccinate"
        }
      },
      "negative_imperfective": {
        "1sg": {
          "fidel": "አልከትብም",
          "translit": "alkätbəmm",
          "en": "I don't vaccinate"
        },
        "2sgm": {
          "fidel": "አትከትብም",
          "translit": "atkätbəmm",
          "en": "you (m.) don't vaccinate"
        },
        "2sgf": {
          "fidel": "አትከትቢም",
          "translit": "atkätbimm",
          "en": "you (f.) don't vaccinate"
        },
        "3sgm": {
          "fidel": "አይከትብም",
          "translit": "aykätbəmm",
          "en": "he doesn't vaccinate"
        },
        "3sgf": {
          "fidel": "አትከትብም",
          "translit": "atkätbəmm",
          "en": "she doesn't vaccinate"
        },
        "1pl": {
          "fidel": "አንከትብም",
          "translit": "ankätbəmm",
          "en": "we don't vaccinate"
        },
        "2pl": {
          "fidel": "አትከትቡም",
          "translit": "atkätbumm",
          "en": "you don't vaccinate"
        },
        "3pl": {
          "fidel": "አይከትቡም",
          "translit": "aykätbumm",
          "en": "they don't vaccinate"
        }
      },
      "negative_jussive_imperative": {
        "1sg": {
          "fidel": "አልክተብ",
          "translit": "aləktäb",
          "en": "let me not vaccinate"
        },
        "2sgm": {
          "fidel": "አትክተብ",
          "translit": "attəktäb",
          "en": "[you (m.)] don't vaccinate"
        },
        "2sgf": {
          "fidel": "አትክተቢ",
          "translit": "attəktäbi",
          "en": "[you (f.)] don't vaccinate"
        },
        "3sgm": {
          "fidel": "አይክተብ",
          "translit": "ayəktäb",
          "en": "let him not vaccinate"
        },
        "3sgf": {
          "fidel": "አትክተብ",
          "translit": "attəktäb",
          "en": "let her not vaccinate"
        },
        "1pl": {
          "fidel": "አንክተብ",
          "translit": "annəktäb",
          "en": "let us not vaccinate"
        },
        "2pl": {
          "fidel": "አትክተቡ",
          "translit": "attəktäbu",
          "en": "(you) don't vaccinate"
        },
        "3pl": {
          "fidel": "አይክተቡ",
          "translit": "ayəktäbu",
          "en": "let them not vaccinate"
        }
      },
      "infinitive": {
        "fidel": "መክተብ",
        "translit": "mäktäb",
        "en": "to vaccinate"
      },
      "imperfective": {
        "1sg": {
          "fidel": "እከትብ",
          "translit": "əkätb"
        },
        "2sgm": {
          "fidel": "ትከትብ",
          "translit": "təkätb"
        },
        "2sgf": {
          "fidel": "ትከትቢ",
          "translit": "təkätbi"
        },
        "3sgm": {
          "fidel": "ይከትብ",
          "translit": "yəkätb"
        },
        "3sgf": {
          "fidel": "ትከትብ",
          "translit": "təkätb"
        },
        "1pl": {
          "fidel": "እንከትብ",
          "translit": "ənkätb"
        },
        "2pl": {
          "fidel": "ትከትቡ",
          "translit": "təkätbu"
        },
        "3pl": {
          "fidel": "ይከትቡ",
          "translit": "yəkätbu"
        }
      }
    },
    "ከተፈ": {
      "english": "mince, chop up (ex. meat, vegetables)",
      "perfect": {
        "1sg": {
          "fidel": "ከተፍኩ",
          "translit": "kättäfku",
          "en": "I minced"
        },
        "2sgm": {
          "fidel": "ከተፍክ",
          "translit": "kättäfk",
          "en": "you (m.) minced"
        },
        "2sgf": {
          "fidel": "ከተፍሽ",
          "translit": "kättäfš",
          "en": "you (f.) minced"
        },
        "3sgm": {
          "fidel": "ከተፈ",
          "translit": "kättäfä",
          "en": "he minced"
        },
        "3sgf": {
          "fidel": "ከተፈች",
          "translit": "kättäfäčč",
          "en": "she minced"
        },
        "1pl": {
          "fidel": "ከተፍን",
          "translit": "kättäfn",
          "en": "we minced"
        },
        "2pl": {
          "fidel": "ከተፋችሁ",
          "translit": "kättäfaččəhu",
          "en": "you minced"
        },
        "3pl": {
          "fidel": "ከተፉ",
          "translit": "kättäfu",
          "en": "they minced"
        }
      },
      "imperfective_compound": {
        "1sg": {
          "fidel": "እከትፋለሁ",
          "translit": "əkätfallähu",
          "en": "I mince / I will mince"
        },
        "2sgm": {
          "fidel": "ትከትፋለህ",
          "translit": "təkätfalläh",
          "en": "you (m.) mince / you (m.) will mince"
        },
        "2sgf": {
          "fidel": "ትከትፋያለሽ",
          "translit": "təkätfiyalläš",
          "en": "you (f.) mince / you (f.) will mince"
        },
        "3sgm": {
          "fidel": "ይከትፋል",
          "translit": "yəkätfall",
          "en": "he minces / he will mince"
        },
        "3sgf": {
          "fidel": "ትከትፋለች",
          "translit": "təkätfalläčč",
          "en": "she minces / she will mince"
        },
        "1pl": {
          "fidel": "እንከትፋለን",
          "translit": "ənkätfallän",
          "en": "we mince / we will mince"
        },
        "2pl": {
          "fidel": "ትከትፋላችሁ",
          "translit": "təkätfallaččəhu",
          "en": "you mince / you will mince"
        },
        "3pl": {
          "fidel": "ይከትፋሉ",
          "translit": "yəkätfallu",
          "en": "they mince / they will mince"
        }
      },
      "gerund": {
        "1sg": {
          "fidel": "ከትፌ",
          "translit": "kätəffe",
          "en": "(I) having minced"
        },
        "2sgm": {
          "fidel": "ከትፈህ",
          "translit": "kätfäh",
          "en": "(you (m.)) having minced"
        },
        "2sgf": {
          "fidel": "ከትፈሽ",
          "translit": "kätfäš",
          "en": "(you (f.)) having minced"
        },
        "3sgm": {
          "fidel": "ከትፎ",
          "translit": "kätfo",
          "en": "(he) having minced"
        },
        "3sgf": {
          "fidel": "ከትፋ",
          "translit": "kätfa",
          "en": "(she) having minced"
        },
        "1pl": {
          "fidel": "ከትፈን",
          "translit": "kätfän",
          "en": "(we) having minced"
        },
        "2pl": {
          "fidel": "ከትፋችሁ",
          "translit": "kätfaččəhu",
          "en": "(you) having minced"
        },
        "3pl": {
          "fidel": "ከትፈው",
          "translit": "kätfäw",
          "en": "(they) having minced"
        }
      },
      "compound_gerund": {
        "1sg": {
          "fidel": "ከትፌያለሁ",
          "translit": "kätəffeyallähu",
          "en": "I have minced"
        },
        "2sgm": {
          "fidel": "ከትፈሃል",
          "translit": "kätfähall",
          "en": "you (m.) have minced"
        },
        "2sgf": {
          "fidel": "ከትፈሻል",
          "translit": "kätfäšall",
          "en": "you (f.) have minced"
        },
        "3sgm": {
          "fidel": "ከትፎል",
          "translit": "kätfwall",
          "en": "he has minced"
        },
        "3sgf": {
          "fidel": "ከትፋለች",
          "translit": "kätfalläčč",
          "en": "she has minced"
        },
        "1pl": {
          "fidel": "ከትፈናል",
          "translit": "kätfänall",
          "en": "we have minced"
        },
        "2pl": {
          "fidel": "ከትፋችኋል",
          "translit": "kätfaččəhwall",
          "en": "you have minced"
        },
        "3pl": {
          "fidel": "ከትፈዋል",
          "translit": "kätfäwall",
          "en": "they have minced"
        }
      },
      "jussive_imperative": {
        "1sg": {
          "fidel": "ልክተፍ",
          "translit": "ləktäf",
          "en": "let me mince"
        },
        "2sgm": {
          "fidel": "ክተፍ",
          "translit": "kətäf",
          "en": "[you (m.)] mince!"
        },
        "2sgf": {
          "fidel": "ክተፊ",
          "translit": "kətäfi",
          "en": "[you (f.)] mince!"
        },
        "3sgm": {
          "fidel": "ይክተፍ",
          "translit": "yəktäf",
          "en": "let him mince"
        },
        "3sgf": {
          "fidel": "ትክተፍ",
          "translit": "təktäf",
          "en": "let her mince"
        },
        "1pl": {
          "fidel": "እንክተፍ",
          "translit": "ənnəktäf",
          "en": "let us mince"
        },
        "2pl": {
          "fidel": "ክተፉ",
          "translit": "kətäfu",
          "en": "(you) mince!"
        },
        "3pl": {
          "fidel": "ይክተፉ",
          "translit": "yəktäfu",
          "en": "let them mince"
        }
      },
      "negative_perfect": {
        "1sg": {
          "fidel": "አልከተፍኩም",
          "translit": "alkättäfkumm",
          "en": "I didn't mince"
        },
        "2sgm": {
          "fidel": "አልከተፍክም",
          "translit": "alkättäfkəmm",
          "en": "you (m.) didn't mince"
        },
        "2sgf": {
          "fidel": "አልከተፍሽም",
          "translit": "alkättäfšəmm",
          "en": "you (f.) didn't mince"
        },
        "3sgm": {
          "fidel": "አልከተፈም",
          "translit": "alkättäfämm",
          "en": "he didn't mince"
        },
        "3sgf": {
          "fidel": "አልከተፈችም",
          "translit": "alkättäfäččəmm",
          "en": "she didn't mince"
        },
        "1pl": {
          "fidel": "አልከተፍንም",
          "translit": "alkättäfnəmm",
          "en": "we didn't mince"
        },
        "2pl": {
          "fidel": "አልከተፋችሁም",
          "translit": "alkättäfaččəhumm",
          "en": "you didn't mince"
        },
        "3pl": {
          "fidel": "አልከተፉም",
          "translit": "alkättäfumm",
          "en": "they didn't mince"
        }
      },
      "negative_imperfective": {
        "1sg": {
          "fidel": "አልከትፍም",
          "translit": "alkätfəmm",
          "en": "I don't mince"
        },
        "2sgm": {
          "fidel": "አትከትፍም",
          "translit": "atkätfəmm",
          "en": "you (m.) don't mince"
        },
        "2sgf": {
          "fidel": "አትከትፊም",
          "translit": "atkätfimm",
          "en": "you (f.) don't mince"
        },
        "3sgm": {
          "fidel": "አይከትፍም",
          "translit": "aykätfəmm",
          "en": "he doesn't mince"
        },
        "3sgf": {
          "fidel": "አትከትፍም",
          "translit": "atkätfəmm",
          "en": "she doesn't mince"
        },
        "1pl": {
          "fidel": "አንከትፍም",
          "translit": "ankätfəmm",
          "en": "we don't mince"
        },
        "2pl": {
          "fidel": "አትከትፉም",
          "translit": "atkätfumm",
          "en": "you don't mince"
        },
        "3pl": {
          "fidel": "አይከትፉም",
          "translit": "aykätfumm",
          "en": "they don't mince"
        }
      },
      "negative_jussive_imperative": {
        "1sg": {
          "fidel": "አልክተፍ",
          "translit": "aləktäf",
          "en": "let me not mince"
        },
        "2sgm": {
          "fidel": "አትክተፍ",
          "translit": "attəktäf",
          "en": "[you (m.)] don't mince"
        },
        "2sgf": {
          "fidel": "አትክተፊ",
          "translit": "attəktäfi",
          "en": "[you (f.)] don't mince"
        },
        "3sgm": {
          "fidel": "አይክተፍ",
          "translit": "ayəktäf",
          "en": "let him not mince"
        },
        "3sgf": {
          "fidel": "አትክተፍ",
          "translit": "attəktäf",
          "en": "let her not mince"
        },
        "1pl": {
          "fidel": "አንክተፍ",
          "translit": "annəktäf",
          "en": "let us not mince"
        },
        "2pl": {
          "fidel": "አትክተፉ",
          "translit": "attəktäfu",
          "en": "(you) don't mince"
        },
        "3pl": {
          "fidel": "አይክተፉ",
          "translit": "ayəktäfu",
          "en": "let them not mince"
        }
      },
      "infinitive": {
        "fidel": "መክተፍ",
        "translit": "mäktäf",
        "en": "to mince"
      },
      "imperfective": {
        "1sg": {
          "fidel": "እከትፍ",
          "translit": "əkätf"
        },
        "2sgm": {
          "fidel": "ትከትፍ",
          "translit": "təkätf"
        },
        "2sgf": {
          "fidel": "ትከትፊ",
          "translit": "təkätfi"
        },
        "3sgm": {
          "fidel": "ይከትፍ",
          "translit": "yəkätf"
        },
        "3sgf": {
          "fidel": "ትከትፍ",
          "translit": "təkätf"
        },
        "1pl": {
          "fidel": "እንከትፍ",
          "translit": "ənkätf"
        },
        "2pl": {
          "fidel": "ትከትፉ",
          "translit": "təkätfu"
        },
        "3pl": {
          "fidel": "ይከትፉ",
          "translit": "yəkätfu"
        }
      }
    },
    "ከደነ": {
      "english": "cover (with a lid), thatch a house (with grass)",
      "perfect": {
        "1sg": {
          "fidel": "ከደንኩ",
          "translit": "käddänku",
          "en": "I covered"
        },
        "2sgm": {
          "fidel": "ከደንክ",
          "translit": "käddänk",
          "en": "you (m.) covered"
        },
        "2sgf": {
          "fidel": "ከደንሽ",
          "translit": "käddänš",
          "en": "you (f.) covered"
        },
        "3sgm": {
          "fidel": "ከደነ",
          "translit": "käddänä",
          "en": "he covered"
        },
        "3sgf": {
          "fidel": "ከደነች",
          "translit": "käddänäčč",
          "en": "she covered"
        },
        "1pl": {
          "fidel": "ከደንን",
          "translit": "käddänn",
          "en": "we covered"
        },
        "2pl": {
          "fidel": "ከደናችሁ",
          "translit": "käddänaččəhu",
          "en": "you covered"
        },
        "3pl": {
          "fidel": "ከደኑ",
          "translit": "käddänu",
          "en": "they covered"
        }
      },
      "imperfective_compound": {
        "1sg": {
          "fidel": "እከድናለሁ",
          "translit": "əkädnallähu",
          "en": "I cover / I will cover"
        },
        "2sgm": {
          "fidel": "ትከድናለህ",
          "translit": "təkädnalläh",
          "en": "you (m.) cover / you (m.) will cover"
        },
        "2sgf": {
          "fidel": "ትከድኛያለሽ",
          "translit": "təkädñiyalläš",
          "en": "you (f.) cover / you (f.) will cover"
        },
        "3sgm": {
          "fidel": "ይከድናል",
          "translit": "yəkädnall",
          "en": "he covers / he will cover"
        },
        "3sgf": {
          "fidel": "ትከድናለች",
          "translit": "təkädnalläčč",
          "en": "she covers / she will cover"
        },
        "1pl": {
          "fidel": "እንከድናለን",
          "translit": "ənkädnallän",
          "en": "we cover / we will cover"
        },
        "2pl": {
          "fidel": "ትከድናላችሁ",
          "translit": "təkädnallaččəhu",
          "en": "you cover / you will cover"
        },
        "3pl": {
          "fidel": "ይከድናሉ",
          "translit": "yəkädnallu",
          "en": "they cover / they will cover"
        }
      },
      "gerund": {
        "1sg": {
          "fidel": "ከድኜ",
          "translit": "kädəññe",
          "en": "(I) having covered"
        },
        "2sgm": {
          "fidel": "ከድነህ",
          "translit": "kädnäh",
          "en": "(you (m.)) having covered"
        },
        "2sgf": {
          "fidel": "ከድነሽ",
          "translit": "kädnäš",
          "en": "(you (f.)) having covered"
        },
        "3sgm": {
          "fidel": "ከድኖ",
          "translit": "kädno",
          "en": "(he) having covered"
        },
        "3sgf": {
          "fidel": "ከድና",
          "translit": "kädna",
          "en": "(she) having covered"
        },
        "1pl": {
          "fidel": "ከድነን",
          "translit": "kädnän",
          "en": "(we) having covered"
        },
        "2pl": {
          "fidel": "ከድናችሁ",
          "translit": "kädnaččəhu",
          "en": "(you) having covered"
        },
        "3pl": {
          "fidel": "ከድነው",
          "translit": "kädnäw",
          "en": "(they) having covered"
        }
      },
      "compound_gerund": {
        "1sg": {
          "fidel": "ከድኜያለሁ",
          "translit": "kädəññeyallähu",
          "en": "I have covered"
        },
        "2sgm": {
          "fidel": "ከድነሃል",
          "translit": "kädnähall",
          "en": "you (m.) have covered"
        },
        "2sgf": {
          "fidel": "ከድነሻል",
          "translit": "kädnäšall",
          "en": "you (f.) have covered"
        },
        "3sgm": {
          "fidel": "ከድኖል",
          "translit": "kädnwall",
          "en": "he has covered"
        },
        "3sgf": {
          "fidel": "ከድናለች",
          "translit": "kädnalläčč",
          "en": "she has covered"
        },
        "1pl": {
          "fidel": "ከድነናል",
          "translit": "kädnänall",
          "en": "we have covered"
        },
        "2pl": {
          "fidel": "ከድናችኋል",
          "translit": "kädnaččəhwall",
          "en": "you have covered"
        },
        "3pl": {
          "fidel": "ከድነዋል",
          "translit": "kädnäwall",
          "en": "they have covered"
        }
      },
      "jussive_imperative": {
        "1sg": {
          "fidel": "ልክደን",
          "translit": "ləkdän",
          "en": "let me cover"
        },
        "2sgm": {
          "fidel": "ክደን",
          "translit": "kədän",
          "en": "[you (m.)] cover!"
        },
        "2sgf": {
          "fidel": "ክደኝ",
          "translit": "kədäñ",
          "en": "[you (f.)] cover!"
        },
        "3sgm": {
          "fidel": "ይክደን",
          "translit": "yəkdän",
          "en": "let him cover"
        },
        "3sgf": {
          "fidel": "ትክደን",
          "translit": "təkdän",
          "en": "let her cover"
        },
        "1pl": {
          "fidel": "እንክደን",
          "translit": "ənnəkdän",
          "en": "let us cover"
        },
        "2pl": {
          "fidel": "ክደኑ",
          "translit": "kədänu",
          "en": "(you) cover!"
        },
        "3pl": {
          "fidel": "ይክደኑ",
          "translit": "yəkdänu",
          "en": "let them cover"
        }
      },
      "negative_perfect": {
        "1sg": {
          "fidel": "አልከደንኩም",
          "translit": "alkäddänkumm",
          "en": "I didn't cover"
        },
        "2sgm": {
          "fidel": "አልከደንክም",
          "translit": "alkäddänkəmm",
          "en": "you (m.) didn't cover"
        },
        "2sgf": {
          "fidel": "አልከደንሽም",
          "translit": "alkäddänšəmm",
          "en": "you (f.) didn't cover"
        },
        "3sgm": {
          "fidel": "አልከደነም",
          "translit": "alkäddänämm",
          "en": "he didn't cover"
        },
        "3sgf": {
          "fidel": "አልከደነችም",
          "translit": "alkäddänäččəmm",
          "en": "she didn't cover"
        },
        "1pl": {
          "fidel": "አልከደንንም",
          "translit": "alkäddännəmm",
          "en": "we didn't cover"
        },
        "2pl": {
          "fidel": "አልከደናችሁም",
          "translit": "alkäddänaččəhumm",
          "en": "you didn't cover"
        },
        "3pl": {
          "fidel": "አልከደኑም",
          "translit": "alkäddänumm",
          "en": "they didn't cover"
        }
      },
      "negative_imperfective": {
        "1sg": {
          "fidel": "አልከድንም",
          "translit": "alkädnəmm",
          "en": "I don't cover"
        },
        "2sgm": {
          "fidel": "አትከድንም",
          "translit": "atkädnəmm",
          "en": "you (m.) don't cover"
        },
        "2sgf": {
          "fidel": "አትከድኚም",
          "translit": "atkädñimm",
          "en": "you (f.) don't cover"
        },
        "3sgm": {
          "fidel": "አይከድንም",
          "translit": "aykädnəmm",
          "en": "he doesn't cover"
        },
        "3sgf": {
          "fidel": "አትከድንም",
          "translit": "atkädnəmm",
          "en": "she doesn't cover"
        },
        "1pl": {
          "fidel": "አንከድንም",
          "translit": "ankädnəmm",
          "en": "we don't cover"
        },
        "2pl": {
          "fidel": "አትከድኑም",
          "translit": "atkädnumm",
          "en": "you don't cover"
        },
        "3pl": {
          "fidel": "አይከድኑም",
          "translit": "aykädnumm",
          "en": "they don't cover"
        }
      },
      "negative_jussive_imperative": {
        "1sg": {
          "fidel": "አልክደን",
          "translit": "aləkdän",
          "en": "let me not cover"
        },
        "2sgm": {
          "fidel": "አትክደን",
          "translit": "attəkdän",
          "en": "[you (m.)] don't cover"
        },
        "2sgf": {
          "fidel": "አትክደኝ",
          "translit": "attəkdäñ",
          "en": "[you (f.)] don't cover"
        },
        "3sgm": {
          "fidel": "አይክደን",
          "translit": "ayəkdän",
          "en": "let him not cover"
        },
        "3sgf": {
          "fidel": "አትክደን",
          "translit": "attəkdän",
          "en": "let her not cover"
        },
        "1pl": {
          "fidel": "አንክደን",
          "translit": "annəkdän",
          "en": "let us not cover"
        },
        "2pl": {
          "fidel": "አትክደኑ",
          "translit": "attəkdänu",
          "en": "(you) don't cover"
        },
        "3pl": {
          "fidel": "አይክደኑ",
          "translit": "ayəkdänu",
          "en": "let them not cover"
        }
      },
      "infinitive": {
        "fidel": "መክደን",
        "translit": "mäkdän",
        "en": "to cover"
      },
      "imperfective": {
        "1sg": {
          "fidel": "እከድን",
          "translit": "əkädn"
        },
        "2sgm": {
          "fidel": "ትከድን",
          "translit": "təkädn"
        },
        "2sgf": {
          "fidel": "ትከድኚ",
          "translit": "təkädñi"
        },
        "3sgm": {
          "fidel": "ይከድን",
          "translit": "yəkädn"
        },
        "3sgf": {
          "fidel": "ትከድን",
          "translit": "təkädn"
        },
        "1pl": {
          "fidel": "እንከድን",
          "translit": "ənkädn"
        },
        "2pl": {
          "fidel": "ትከድኑ",
          "translit": "təkädnu"
        },
        "3pl": {
          "fidel": "ይከድኑ",
          "translit": "yəkädnu"
        }
      }
    },
    "ወረሰ": {
      "english": "inherit, accede to",
      "perfect": {
        "1sg": {
          "fidel": "ወረስኩ",
          "translit": "wärräsku",
          "en": "I inherited"
        },
        "2sgm": {
          "fidel": "ወረስክ",
          "translit": "wärräsk",
          "en": "you (m.) inherited"
        },
        "2sgf": {
          "fidel": "ወረስሽ",
          "translit": "wärräsš",
          "en": "you (f.) inherited"
        },
        "3sgm": {
          "fidel": "ወረሰ",
          "translit": "wärräsä",
          "en": "he inherited"
        },
        "3sgf": {
          "fidel": "ወረሰች",
          "translit": "wärräsäčč",
          "en": "she inherited"
        },
        "1pl": {
          "fidel": "ወረስን",
          "translit": "wärräsn",
          "en": "we inherited"
        },
        "2pl": {
          "fidel": "ወረሳችሁ",
          "translit": "wärräsaččəhu",
          "en": "you inherited"
        },
        "3pl": {
          "fidel": "ወረሱ",
          "translit": "wärräsu",
          "en": "they inherited"
        }
      },
      "imperfective_compound": {
        "1sg": {
          "fidel": "እወርሳለሁ",
          "translit": "əwärsallähu",
          "en": "I inherit / I will inherit"
        },
        "2sgm": {
          "fidel": "ትወርሳለህ",
          "translit": "təwärsalläh",
          "en": "you (m.) inherit / you (m.) will inherit"
        },
        "2sgf": {
          "fidel": "ትወርሻያለሽ",
          "translit": "təwäršiyalläš",
          "en": "you (f.) inherit / you (f.) will inherit"
        },
        "3sgm": {
          "fidel": "ይወርሳል",
          "translit": "yəwärsall",
          "en": "he inherits / he will inherit"
        },
        "3sgf": {
          "fidel": "ትወርሳለች",
          "translit": "təwärsalläčč",
          "en": "she inherits / she will inherit"
        },
        "1pl": {
          "fidel": "እንወርሳለን",
          "translit": "ənwärsallän",
          "en": "we inherit / we will inherit"
        },
        "2pl": {
          "fidel": "ትወርሳላችሁ",
          "translit": "təwärsallaččəhu",
          "en": "you inherit / you will inherit"
        },
        "3pl": {
          "fidel": "ይወርሳሉ",
          "translit": "yəwärsallu",
          "en": "they inherit / they will inherit"
        }
      },
      "gerund": {
        "1sg": {
          "fidel": "ወርሼ",
          "translit": "wärəšše",
          "en": "(I) having inherited"
        },
        "2sgm": {
          "fidel": "ወርሰህ",
          "translit": "wärsäh",
          "en": "(you (m.)) having inherited"
        },
        "2sgf": {
          "fidel": "ወርሰሽ",
          "translit": "wärsäš",
          "en": "(you (f.)) having inherited"
        },
        "3sgm": {
          "fidel": "ወርሶ",
          "translit": "wärso",
          "en": "(he) having inherited"
        },
        "3sgf": {
          "fidel": "ወርሳ",
          "translit": "wärsa",
          "en": "(she) having inherited"
        },
        "1pl": {
          "fidel": "ወርሰን",
          "translit": "wärsän",
          "en": "(we) having inherited"
        },
        "2pl": {
          "fidel": "ወርሳችሁ",
          "translit": "wärsaččəhu",
          "en": "(you) having inherited"
        },
        "3pl": {
          "fidel": "ወርሰው",
          "translit": "wärsäw",
          "en": "(they) having inherited"
        }
      },
      "compound_gerund": {
        "1sg": {
          "fidel": "ወርሼያለሁ",
          "translit": "wärəššeyallähu",
          "en": "I have inherited"
        },
        "2sgm": {
          "fidel": "ወርሰሃል",
          "translit": "wärsähall",
          "en": "you (m.) have inherited"
        },
        "2sgf": {
          "fidel": "ወርሰሻል",
          "translit": "wärsäšall",
          "en": "you (f.) have inherited"
        },
        "3sgm": {
          "fidel": "ወርሶል",
          "translit": "wärswall",
          "en": "he has inherited"
        },
        "3sgf": {
          "fidel": "ወርሳለች",
          "translit": "wärsalläčč",
          "en": "she has inherited"
        },
        "1pl": {
          "fidel": "ወርሰናል",
          "translit": "wärsänall",
          "en": "we have inherited"
        },
        "2pl": {
          "fidel": "ወርሳችኋል",
          "translit": "wärsaččəhwall",
          "en": "you have inherited"
        },
        "3pl": {
          "fidel": "ወርሰዋል",
          "translit": "wärsäwall",
          "en": "they have inherited"
        }
      },
      "jussive_imperative": {
        "1sg": {
          "fidel": "ልውረስ",
          "translit": "ləwräs",
          "en": "let me inherit"
        },
        "2sgm": {
          "fidel": "ውረስ",
          "translit": "wəräs",
          "en": "[you (m.)] inherit!"
        },
        "2sgf": {
          "fidel": "ውረሽ",
          "translit": "wəräš",
          "en": "[you (f.)] inherit!"
        },
        "3sgm": {
          "fidel": "ይውረስ",
          "translit": "yəwräs",
          "en": "let him inherit"
        },
        "3sgf": {
          "fidel": "ትውረስ",
          "translit": "təwräs",
          "en": "let her inherit"
        },
        "1pl": {
          "fidel": "እንውረስ",
          "translit": "ənnəwräs",
          "en": "let us inherit"
        },
        "2pl": {
          "fidel": "ውረሱ",
          "translit": "wəräsu",
          "en": "(you) inherit!"
        },
        "3pl": {
          "fidel": "ይውረሱ",
          "translit": "yəwräsu",
          "en": "let them inherit"
        }
      },
      "negative_perfect": {
        "1sg": {
          "fidel": "አልወረስኩም",
          "translit": "alwärräskumm",
          "en": "I didn't inherit"
        },
        "2sgm": {
          "fidel": "አልወረስክም",
          "translit": "alwärräskəmm",
          "en": "you (m.) didn't inherit"
        },
        "2sgf": {
          "fidel": "አልወረስሽም",
          "translit": "alwärräsšəmm",
          "en": "you (f.) didn't inherit"
        },
        "3sgm": {
          "fidel": "አልወረሰም",
          "translit": "alwärräsämm",
          "en": "he didn't inherit"
        },
        "3sgf": {
          "fidel": "አልወረሰችም",
          "translit": "alwärräsäččəmm",
          "en": "she didn't inherit"
        },
        "1pl": {
          "fidel": "አልወረስንም",
          "translit": "alwärräsnəmm",
          "en": "we didn't inherit"
        },
        "2pl": {
          "fidel": "አልወረሳችሁም",
          "translit": "alwärräsaččəhumm",
          "en": "you didn't inherit"
        },
        "3pl": {
          "fidel": "አልወረሱም",
          "translit": "alwärräsumm",
          "en": "they didn't inherit"
        }
      },
      "negative_imperfective": {
        "1sg": {
          "fidel": "አልወርስም",
          "translit": "alwärsəmm",
          "en": "I don't inherit"
        },
        "2sgm": {
          "fidel": "አትወርስም",
          "translit": "atwärsəmm",
          "en": "you (m.) don't inherit"
        },
        "2sgf": {
          "fidel": "አትወርሺም",
          "translit": "atwäršimm",
          "en": "you (f.) don't inherit"
        },
        "3sgm": {
          "fidel": "አይወርስም",
          "translit": "aywärsəmm",
          "en": "he doesn't inherit"
        },
        "3sgf": {
          "fidel": "አትወርስም",
          "translit": "atwärsəmm",
          "en": "she doesn't inherit"
        },
        "1pl": {
          "fidel": "አንወርስም",
          "translit": "anwärsəmm",
          "en": "we don't inherit"
        },
        "2pl": {
          "fidel": "አትወርሱም",
          "translit": "atwärsumm",
          "en": "you don't inherit"
        },
        "3pl": {
          "fidel": "አይወርሱም",
          "translit": "aywärsumm",
          "en": "they don't inherit"
        }
      },
      "negative_jussive_imperative": {
        "1sg": {
          "fidel": "አልውረስ",
          "translit": "aləwräs",
          "en": "let me not inherit"
        },
        "2sgm": {
          "fidel": "አትውረስ",
          "translit": "attəwräs",
          "en": "[you (m.)] don't inherit"
        },
        "2sgf": {
          "fidel": "አትውረሽ",
          "translit": "attəwräš",
          "en": "[you (f.)] don't inherit"
        },
        "3sgm": {
          "fidel": "አይውረስ",
          "translit": "ayəwräs",
          "en": "let him not inherit"
        },
        "3sgf": {
          "fidel": "አትውረስ",
          "translit": "attəwräs",
          "en": "let her not inherit"
        },
        "1pl": {
          "fidel": "አንውረስ",
          "translit": "annəwräs",
          "en": "let us not inherit"
        },
        "2pl": {
          "fidel": "አትውረሱ",
          "translit": "attəwräsu",
          "en": "(you) don't inherit"
        },
        "3pl": {
          "fidel": "አይውረሱ",
          "translit": "ayəwräsu",
          "en": "let them not inherit"
        }
      },
      "infinitive": {
        "fidel": "መውረስ",
        "translit": "mäwräs",
        "en": "to inherit"
      },
      "imperfective": {
        "1sg": {
          "fidel": "እወርስ",
          "translit": "əwärs"
        },
        "2sgm": {
          "fidel": "ትወርስ",
          "translit": "təwärs"
        },
        "2sgf": {
          "fidel": "ትወርሺ",
          "translit": "təwärši"
        },
        "3sgm": {
          "fidel": "ይወርስ",
          "translit": "yəwärs"
        },
        "3sgf": {
          "fidel": "ትወርስ",
          "translit": "təwärs"
        },
        "1pl": {
          "fidel": "እንወርስ",
          "translit": "ənwärs"
        },
        "2pl": {
          "fidel": "ትወርሱ",
          "translit": "təwärsu"
        },
        "3pl": {
          "fidel": "ይወርሱ",
          "translit": "yəwärsu"
        }
      }
    },
    "ወረደ": {
      "english": "descend, go down",
      "perfect": {
        "1sg": {
          "fidel": "ወረድኩ",
          "translit": "wärrädku",
          "en": "I descended"
        },
        "2sgm": {
          "fidel": "ወረድክ",
          "translit": "wärrädk",
          "en": "you (m.) descended"
        },
        "2sgf": {
          "fidel": "ወረድሽ",
          "translit": "wärrädš",
          "en": "you (f.) descended"
        },
        "3sgm": {
          "fidel": "ወረደ",
          "translit": "wärrädä",
          "en": "he descended"
        },
        "3sgf": {
          "fidel": "ወረደች",
          "translit": "wärrädäčč",
          "en": "she descended"
        },
        "1pl": {
          "fidel": "ወረድን",
          "translit": "wärrädn",
          "en": "we descended"
        },
        "2pl": {
          "fidel": "ወረዳችሁ",
          "translit": "wärrädaččəhu",
          "en": "you descended"
        },
        "3pl": {
          "fidel": "ወረዱ",
          "translit": "wärrädu",
          "en": "they descended"
        }
      },
      "imperfective_compound": {
        "1sg": {
          "fidel": "እወርዳለሁ",
          "translit": "əwärdallähu",
          "en": "I descend / I will descend"
        },
        "2sgm": {
          "fidel": "ትወርዳለህ",
          "translit": "təwärdalläh",
          "en": "you (m.) descend / you (m.) will descend"
        },
        "2sgf": {
          "fidel": "ትወርጃያለሽ",
          "translit": "təwärǧiyalläš",
          "en": "you (f.) descend / you (f.) will descend"
        },
        "3sgm": {
          "fidel": "ይወርዳል",
          "translit": "yəwärdall",
          "en": "he descends / he will descend"
        },
        "3sgf": {
          "fidel": "ትወርዳለች",
          "translit": "təwärdalläčč",
          "en": "she descends / she will descend"
        },
        "1pl": {
          "fidel": "እንወርዳለን",
          "translit": "ənwärdallän",
          "en": "we descend / we will descend"
        },
        "2pl": {
          "fidel": "ትወርዳላችሁ",
          "translit": "təwärdallaččəhu",
          "en": "you descend / you will descend"
        },
        "3pl": {
          "fidel": "ይወርዳሉ",
          "translit": "yəwärdallu",
          "en": "they descend / they will descend"
        }
      },
      "gerund": {
        "1sg": {
          "fidel": "ወርጄ",
          "translit": "wärəǧǧe",
          "en": "(I) having descended"
        },
        "2sgm": {
          "fidel": "ወርደህ",
          "translit": "wärdäh",
          "en": "(you (m.)) having descended"
        },
        "2sgf": {
          "fidel": "ወርደሽ",
          "translit": "wärdäš",
          "en": "(you (f.)) having descended"
        },
        "3sgm": {
          "fidel": "ወርዶ",
          "translit": "wärdo",
          "en": "(he) having descended"
        },
        "3sgf": {
          "fidel": "ወርዳ",
          "translit": "wärda",
          "en": "(she) having descended"
        },
        "1pl": {
          "fidel": "ወርደን",
          "translit": "wärdän",
          "en": "(we) having descended"
        },
        "2pl": {
          "fidel": "ወርዳችሁ",
          "translit": "wärdaččəhu",
          "en": "(you) having descended"
        },
        "3pl": {
          "fidel": "ወርደው",
          "translit": "wärdäw",
          "en": "(they) having descended"
        }
      },
      "compound_gerund": {
        "1sg": {
          "fidel": "ወርጄያለሁ",
          "translit": "wärəǧǧeyallähu",
          "en": "I have descended"
        },
        "2sgm": {
          "fidel": "ወርደሃል",
          "translit": "wärdähall",
          "en": "you (m.) have descended"
        },
        "2sgf": {
          "fidel": "ወርደሻል",
          "translit": "wärdäšall",
          "en": "you (f.) have descended"
        },
        "3sgm": {
          "fidel": "ወርዶል",
          "translit": "wärdwall",
          "en": "he has descended"
        },
        "3sgf": {
          "fidel": "ወርዳለች",
          "translit": "wärdalläčč",
          "en": "she has descended"
        },
        "1pl": {
          "fidel": "ወርደናል",
          "translit": "wärdänall",
          "en": "we have descended"
        },
        "2pl": {
          "fidel": "ወርዳችኋል",
          "translit": "wärdaččəhwall",
          "en": "you have descended"
        },
        "3pl": {
          "fidel": "ወርደዋል",
          "translit": "wärdäwall",
          "en": "they have descended"
        }
      },
      "jussive_imperative": {
        "1sg": {
          "fidel": "ልውረድ",
          "translit": "ləwräd",
          "en": "let me descend"
        },
        "2sgm": {
          "fidel": "ውረድ",
          "translit": "wəräd",
          "en": "[you (m.)] descend!"
        },
        "2sgf": {
          "fidel": "ውረጅ",
          "translit": "wəräǧ",
          "en": "[you (f.)] descend!"
        },
        "3sgm": {
          "fidel": "ይውረድ",
          "translit": "yəwräd",
          "en": "let him descend"
        },
        "3sgf": {
          "fidel": "ትውረድ",
          "translit": "təwräd",
          "en": "let her descend"
        },
        "1pl": {
          "fidel": "እንውረድ",
          "translit": "ənnəwräd",
          "en": "let us descend"
        },
        "2pl": {
          "fidel": "ውረዱ",
          "translit": "wərädu",
          "en": "(you) descend!"
        },
        "3pl": {
          "fidel": "ይውረዱ",
          "translit": "yəwrädu",
          "en": "let them descend"
        }
      },
      "negative_perfect": {
        "1sg": {
          "fidel": "አልወረድኩም",
          "translit": "alwärrädkumm",
          "en": "I didn't descend"
        },
        "2sgm": {
          "fidel": "አልወረድክም",
          "translit": "alwärrädkəmm",
          "en": "you (m.) didn't descend"
        },
        "2sgf": {
          "fidel": "አልወረድሽም",
          "translit": "alwärrädšəmm",
          "en": "you (f.) didn't descend"
        },
        "3sgm": {
          "fidel": "አልወረደም",
          "translit": "alwärrädämm",
          "en": "he didn't descend"
        },
        "3sgf": {
          "fidel": "አልወረደችም",
          "translit": "alwärrädäččəmm",
          "en": "she didn't descend"
        },
        "1pl": {
          "fidel": "አልወረድንም",
          "translit": "alwärrädnəmm",
          "en": "we didn't descend"
        },
        "2pl": {
          "fidel": "አልወረዳችሁም",
          "translit": "alwärrädaččəhumm",
          "en": "you didn't descend"
        },
        "3pl": {
          "fidel": "አልወረዱም",
          "translit": "alwärrädumm",
          "en": "they didn't descend"
        }
      },
      "negative_imperfective": {
        "1sg": {
          "fidel": "አልወርድም",
          "translit": "alwärdəmm",
          "en": "I don't descend"
        },
        "2sgm": {
          "fidel": "አትወርድም",
          "translit": "atwärdəmm",
          "en": "you (m.) don't descend"
        },
        "2sgf": {
          "fidel": "አትወርጂም",
          "translit": "atwärǧimm",
          "en": "you (f.) don't descend"
        },
        "3sgm": {
          "fidel": "አይወርድም",
          "translit": "aywärdəmm",
          "en": "he doesn't descend"
        },
        "3sgf": {
          "fidel": "አትወርድም",
          "translit": "atwärdəmm",
          "en": "she doesn't descend"
        },
        "1pl": {
          "fidel": "አንወርድም",
          "translit": "anwärdəmm",
          "en": "we don't descend"
        },
        "2pl": {
          "fidel": "አትወርዱም",
          "translit": "atwärdumm",
          "en": "you don't descend"
        },
        "3pl": {
          "fidel": "አይወርዱም",
          "translit": "aywärdumm",
          "en": "they don't descend"
        }
      },
      "negative_jussive_imperative": {
        "1sg": {
          "fidel": "አልውረድ",
          "translit": "aləwräd",
          "en": "let me not descend"
        },
        "2sgm": {
          "fidel": "አትውረድ",
          "translit": "attəwräd",
          "en": "[you (m.)] don't descend"
        },
        "2sgf": {
          "fidel": "አትውረጅ",
          "translit": "attəwräǧ",
          "en": "[you (f.)] don't descend"
        },
        "3sgm": {
          "fidel": "አይውረድ",
          "translit": "ayəwräd",
          "en": "let him not descend"
        },
        "3sgf": {
          "fidel": "አትውረድ",
          "translit": "attəwräd",
          "en": "let her not descend"
        },
        "1pl": {
          "fidel": "አንውረድ",
          "translit": "annəwräd",
          "en": "let us not descend"
        },
        "2pl": {
          "fidel": "አትውረዱ",
          "translit": "attəwrädu",
          "en": "(you) don't descend"
        },
        "3pl": {
          "fidel": "አይውረዱ",
          "translit": "ayəwrädu",
          "en": "let them not descend"
        }
      },
      "infinitive": {
        "fidel": "መውረድ",
        "translit": "mäwräd",
        "en": "to descend"
      },
      "imperfective": {
        "1sg": {
          "fidel": "እወርድ",
          "translit": "əwärd"
        },
        "2sgm": {
          "fidel": "ትወርድ",
          "translit": "təwärd"
        },
        "2sgf": {
          "fidel": "ትወርጂ",
          "translit": "təwärǧi"
        },
        "3sgm": {
          "fidel": "ይወርድ",
          "translit": "yəwärd"
        },
        "3sgf": {
          "fidel": "ትወርድ",
          "translit": "təwärd"
        },
        "1pl": {
          "fidel": "እንወርድ",
          "translit": "ənwärd"
        },
        "2pl": {
          "fidel": "ትወርዱ",
          "translit": "təwärdu"
        },
        "3pl": {
          "fidel": "ይወርዱ",
          "translit": "yəwärdu"
        }
      }
    },
    "ወቀረ": {
      "english": "incise",
      "perfect": {
        "1sg": {
          "fidel": "ወቀርኩ",
          "translit": "wäqqärku",
          "en": "I incised"
        },
        "2sgm": {
          "fidel": "ወቀርክ",
          "translit": "wäqqärk",
          "en": "you (m.) incised"
        },
        "2sgf": {
          "fidel": "ወቀርሽ",
          "translit": "wäqqärš",
          "en": "you (f.) incised"
        },
        "3sgm": {
          "fidel": "ወቀረ",
          "translit": "wäqqärä",
          "en": "he incised"
        },
        "3sgf": {
          "fidel": "ወቀረች",
          "translit": "wäqqäräčč",
          "en": "she incised"
        },
        "1pl": {
          "fidel": "ወቀርን",
          "translit": "wäqqärn",
          "en": "we incised"
        },
        "2pl": {
          "fidel": "ወቀራችሁ",
          "translit": "wäqqäraččəhu",
          "en": "you incised"
        },
        "3pl": {
          "fidel": "ወቀሩ",
          "translit": "wäqqäru",
          "en": "they incised"
        }
      },
      "imperfective_compound": {
        "1sg": {
          "fidel": "እወቅራለሁ",
          "translit": "əwäqrallähu",
          "en": "I incise / I will incise"
        },
        "2sgm": {
          "fidel": "ትወቅራለህ",
          "translit": "təwäqralläh",
          "en": "you (m.) incise / you (m.) will incise"
        },
        "2sgf": {
          "fidel": "ትወቅራያለሽ",
          "translit": "təwäqriyalläš",
          "en": "you (f.) incise / you (f.) will incise"
        },
        "3sgm": {
          "fidel": "ይወቅራል",
          "translit": "yəwäqrall",
          "en": "he incises / he will incise"
        },
        "3sgf": {
          "fidel": "ትወቅራለች",
          "translit": "təwäqralläčč",
          "en": "she incises / she will incise"
        },
        "1pl": {
          "fidel": "እንወቅራለን",
          "translit": "ənwäqrallän",
          "en": "we incise / we will incise"
        },
        "2pl": {
          "fidel": "ትወቅራላችሁ",
          "translit": "təwäqrallaččəhu",
          "en": "you incise / you will incise"
        },
        "3pl": {
          "fidel": "ይወቅራሉ",
          "translit": "yəwäqrallu",
          "en": "they incise / they will incise"
        }
      },
      "gerund": {
        "1sg": {
          "fidel": "ወቅሬ",
          "translit": "wäqərre",
          "en": "(I) having incised"
        },
        "2sgm": {
          "fidel": "ወቅረህ",
          "translit": "wäqräh",
          "en": "(you (m.)) having incised"
        },
        "2sgf": {
          "fidel": "ወቅረሽ",
          "translit": "wäqräš",
          "en": "(you (f.)) having incised"
        },
        "3sgm": {
          "fidel": "ወቅሮ",
          "translit": "wäqro",
          "en": "(he) having incised"
        },
        "3sgf": {
          "fidel": "ወቅራ",
          "translit": "wäqra",
          "en": "(she) having incised"
        },
        "1pl": {
          "fidel": "ወቅረን",
          "translit": "wäqrän",
          "en": "(we) having incised"
        },
        "2pl": {
          "fidel": "ወቅራችሁ",
          "translit": "wäqraččəhu",
          "en": "(you) having incised"
        },
        "3pl": {
          "fidel": "ወቅረው",
          "translit": "wäqräw",
          "en": "(they) having incised"
        }
      },
      "compound_gerund": {
        "1sg": {
          "fidel": "ወቅሬያለሁ",
          "translit": "wäqərreyallähu",
          "en": "I have incised"
        },
        "2sgm": {
          "fidel": "ወቅረሃል",
          "translit": "wäqrähall",
          "en": "you (m.) have incised"
        },
        "2sgf": {
          "fidel": "ወቅረሻል",
          "translit": "wäqräšall",
          "en": "you (f.) have incised"
        },
        "3sgm": {
          "fidel": "ወቅሮል",
          "translit": "wäqrwall",
          "en": "he has incised"
        },
        "3sgf": {
          "fidel": "ወቅራለች",
          "translit": "wäqralläčč",
          "en": "she has incised"
        },
        "1pl": {
          "fidel": "ወቅረናል",
          "translit": "wäqränall",
          "en": "we have incised"
        },
        "2pl": {
          "fidel": "ወቅራችኋል",
          "translit": "wäqraččəhwall",
          "en": "you have incised"
        },
        "3pl": {
          "fidel": "ወቅረዋል",
          "translit": "wäqräwall",
          "en": "they have incised"
        }
      },
      "jussive_imperative": {
        "1sg": {
          "fidel": "ልውቀር",
          "translit": "ləwqär",
          "en": "let me incise"
        },
        "2sgm": {
          "fidel": "ውቀር",
          "translit": "wəqär",
          "en": "[you (m.)] incise!"
        },
        "2sgf": {
          "fidel": "ውቀሪ",
          "translit": "wəqäri",
          "en": "[you (f.)] incise!"
        },
        "3sgm": {
          "fidel": "ይውቀር",
          "translit": "yəwqär",
          "en": "let him incise"
        },
        "3sgf": {
          "fidel": "ትውቀር",
          "translit": "təwqär",
          "en": "let her incise"
        },
        "1pl": {
          "fidel": "እንውቀር",
          "translit": "ənnəwqär",
          "en": "let us incise"
        },
        "2pl": {
          "fidel": "ውቀሩ",
          "translit": "wəqäru",
          "en": "(you) incise!"
        },
        "3pl": {
          "fidel": "ይውቀሩ",
          "translit": "yəwqäru",
          "en": "let them incise"
        }
      },
      "negative_perfect": {
        "1sg": {
          "fidel": "አልወቀርኩም",
          "translit": "alwäqqärkumm",
          "en": "I didn't incise"
        },
        "2sgm": {
          "fidel": "አልወቀርክም",
          "translit": "alwäqqärkəmm",
          "en": "you (m.) didn't incise"
        },
        "2sgf": {
          "fidel": "አልወቀርሽም",
          "translit": "alwäqqäršəmm",
          "en": "you (f.) didn't incise"
        },
        "3sgm": {
          "fidel": "አልወቀረም",
          "translit": "alwäqqärämm",
          "en": "he didn't incise"
        },
        "3sgf": {
          "fidel": "አልወቀረችም",
          "translit": "alwäqqäräččəmm",
          "en": "she didn't incise"
        },
        "1pl": {
          "fidel": "አልወቀርንም",
          "translit": "alwäqqärnəmm",
          "en": "we didn't incise"
        },
        "2pl": {
          "fidel": "አልወቀራችሁም",
          "translit": "alwäqqäraččəhumm",
          "en": "you didn't incise"
        },
        "3pl": {
          "fidel": "አልወቀሩም",
          "translit": "alwäqqärumm",
          "en": "they didn't incise"
        }
      },
      "negative_imperfective": {
        "1sg": {
          "fidel": "አልወቅርም",
          "translit": "alwäqrəmm",
          "en": "I don't incise"
        },
        "2sgm": {
          "fidel": "አትወቅርም",
          "translit": "atwäqrəmm",
          "en": "you (m.) don't incise"
        },
        "2sgf": {
          "fidel": "አትወቅሪም",
          "translit": "atwäqrimm",
          "en": "you (f.) don't incise"
        },
        "3sgm": {
          "fidel": "አይወቅርም",
          "translit": "aywäqrəmm",
          "en": "he doesn't incise"
        },
        "3sgf": {
          "fidel": "አትወቅርም",
          "translit": "atwäqrəmm",
          "en": "she doesn't incise"
        },
        "1pl": {
          "fidel": "አንወቅርም",
          "translit": "anwäqrəmm",
          "en": "we don't incise"
        },
        "2pl": {
          "fidel": "አትወቅሩም",
          "translit": "atwäqrumm",
          "en": "you don't incise"
        },
        "3pl": {
          "fidel": "አይወቅሩም",
          "translit": "aywäqrumm",
          "en": "they don't incise"
        }
      },
      "negative_jussive_imperative": {
        "1sg": {
          "fidel": "አልውቀር",
          "translit": "aləwqär",
          "en": "let me not incise"
        },
        "2sgm": {
          "fidel": "አትውቀር",
          "translit": "attəwqär",
          "en": "[you (m.)] don't incise"
        },
        "2sgf": {
          "fidel": "አትውቀሪ",
          "translit": "attəwqäri",
          "en": "[you (f.)] don't incise"
        },
        "3sgm": {
          "fidel": "አይውቀር",
          "translit": "ayəwqär",
          "en": "let him not incise"
        },
        "3sgf": {
          "fidel": "አትውቀር",
          "translit": "attəwqär",
          "en": "let her not incise"
        },
        "1pl": {
          "fidel": "አንውቀር",
          "translit": "annəwqär",
          "en": "let us not incise"
        },
        "2pl": {
          "fidel": "አትውቀሩ",
          "translit": "attəwqäru",
          "en": "(you) don't incise"
        },
        "3pl": {
          "fidel": "አይውቀሩ",
          "translit": "ayəwqäru",
          "en": "let them not incise"
        }
      },
      "infinitive": {
        "fidel": "መውቀር",
        "translit": "mäwqär",
        "en": "to incise"
      },
      "imperfective": {
        "1sg": {
          "fidel": "እወቅር",
          "translit": "əwäqr"
        },
        "2sgm": {
          "fidel": "ትወቅር",
          "translit": "təwäqr"
        },
        "2sgf": {
          "fidel": "ትወቅሪ",
          "translit": "təwäqri"
        },
        "3sgm": {
          "fidel": "ይወቅር",
          "translit": "yəwäqr"
        },
        "3sgf": {
          "fidel": "ትወቅር",
          "translit": "təwäqr"
        },
        "1pl": {
          "fidel": "እንወቅር",
          "translit": "ənwäqr"
        },
        "2pl": {
          "fidel": "ትወቅሩ",
          "translit": "təwäqru"
        },
        "3pl": {
          "fidel": "ይወቅሩ",
          "translit": "yəwäqru"
        }
      }
    },
    "ወቀጠ": {
      "english": "grind (coffee, spices), crush in a mortar",
      "perfect": {
        "1sg": {
          "fidel": "ወቀጥኩ",
          "translit": "wäqqäṭku",
          "en": "I grinded"
        },
        "2sgm": {
          "fidel": "ወቀጥክ",
          "translit": "wäqqäṭk",
          "en": "you (m.) grinded"
        },
        "2sgf": {
          "fidel": "ወቀጥሽ",
          "translit": "wäqqäṭš",
          "en": "you (f.) grinded"
        },
        "3sgm": {
          "fidel": "ወቀጠ",
          "translit": "wäqqäṭä",
          "en": "he grinded"
        },
        "3sgf": {
          "fidel": "ወቀጠች",
          "translit": "wäqqäṭäčč",
          "en": "she grinded"
        },
        "1pl": {
          "fidel": "ወቀጥን",
          "translit": "wäqqäṭn",
          "en": "we grinded"
        },
        "2pl": {
          "fidel": "ወቀጣችሁ",
          "translit": "wäqqäṭaččəhu",
          "en": "you grinded"
        },
        "3pl": {
          "fidel": "ወቀጡ",
          "translit": "wäqqäṭu",
          "en": "they grinded"
        }
      },
      "imperfective_compound": {
        "1sg": {
          "fidel": "እወቅጣለሁ",
          "translit": "əwäqṭallähu",
          "en": "I grind / I will grind"
        },
        "2sgm": {
          "fidel": "ትወቅጣለህ",
          "translit": "təwäqṭalläh",
          "en": "you (m.) grind / you (m.) will grind"
        },
        "2sgf": {
          "fidel": "ትወቅጫያለሽ",
          "translit": "təwäqč̣iyalläš",
          "en": "you (f.) grind / you (f.) will grind"
        },
        "3sgm": {
          "fidel": "ይወቅጣል",
          "translit": "yəwäqṭall",
          "en": "he grinds / he will grind"
        },
        "3sgf": {
          "fidel": "ትወቅጣለች",
          "translit": "təwäqṭalläčč",
          "en": "she grinds / she will grind"
        },
        "1pl": {
          "fidel": "እንወቅጣለን",
          "translit": "ənwäqṭallän",
          "en": "we grind / we will grind"
        },
        "2pl": {
          "fidel": "ትወቅጣላችሁ",
          "translit": "təwäqṭallaččəhu",
          "en": "you grind / you will grind"
        },
        "3pl": {
          "fidel": "ይወቅጣሉ",
          "translit": "yəwäqṭallu",
          "en": "they grind / they will grind"
        }
      },
      "gerund": {
        "1sg": {
          "fidel": "ወቅጬ",
          "translit": "wäqəč̣č̣e",
          "en": "(I) having grinded"
        },
        "2sgm": {
          "fidel": "ወቅጠህ",
          "translit": "wäqṭäh",
          "en": "(you (m.)) having grinded"
        },
        "2sgf": {
          "fidel": "ወቅጠሽ",
          "translit": "wäqṭäš",
          "en": "(you (f.)) having grinded"
        },
        "3sgm": {
          "fidel": "ወቅጦ",
          "translit": "wäqṭo",
          "en": "(he) having grinded"
        },
        "3sgf": {
          "fidel": "ወቅጣ",
          "translit": "wäqṭa",
          "en": "(she) having grinded"
        },
        "1pl": {
          "fidel": "ወቅጠን",
          "translit": "wäqṭän",
          "en": "(we) having grinded"
        },
        "2pl": {
          "fidel": "ወቅጣችሁ",
          "translit": "wäqṭaččəhu",
          "en": "(you) having grinded"
        },
        "3pl": {
          "fidel": "ወቅጠው",
          "translit": "wäqṭäw",
          "en": "(they) having grinded"
        }
      },
      "compound_gerund": {
        "1sg": {
          "fidel": "ወቅጬያለሁ",
          "translit": "wäqəč̣č̣eyallähu",
          "en": "I have grinded"
        },
        "2sgm": {
          "fidel": "ወቅጠሃል",
          "translit": "wäqṭähall",
          "en": "you (m.) have grinded"
        },
        "2sgf": {
          "fidel": "ወቅጠሻል",
          "translit": "wäqṭäšall",
          "en": "you (f.) have grinded"
        },
        "3sgm": {
          "fidel": "ወቅጦል",
          "translit": "wäqṭwall",
          "en": "he has grinded"
        },
        "3sgf": {
          "fidel": "ወቅጣለች",
          "translit": "wäqṭalläčč",
          "en": "she has grinded"
        },
        "1pl": {
          "fidel": "ወቅጠናል",
          "translit": "wäqṭänall",
          "en": "we have grinded"
        },
        "2pl": {
          "fidel": "ወቅጣችኋል",
          "translit": "wäqṭaččəhwall",
          "en": "you have grinded"
        },
        "3pl": {
          "fidel": "ወቅጠዋል",
          "translit": "wäqṭäwall",
          "en": "they have grinded"
        }
      },
      "jussive_imperative": {
        "1sg": {
          "fidel": "ልውቀጥ",
          "translit": "ləwqäṭ",
          "en": "let me grind"
        },
        "2sgm": {
          "fidel": "ውቀጥ",
          "translit": "wəqäṭ",
          "en": "[you (m.)] grind!"
        },
        "2sgf": {
          "fidel": "ውቀጭ",
          "translit": "wəqäč̣",
          "en": "[you (f.)] grind!"
        },
        "3sgm": {
          "fidel": "ይውቀጥ",
          "translit": "yəwqäṭ",
          "en": "let him grind"
        },
        "3sgf": {
          "fidel": "ትውቀጥ",
          "translit": "təwqäṭ",
          "en": "let her grind"
        },
        "1pl": {
          "fidel": "እንውቀጥ",
          "translit": "ənnəwqäṭ",
          "en": "let us grind"
        },
        "2pl": {
          "fidel": "ውቀጡ",
          "translit": "wəqäṭu",
          "en": "(you) grind!"
        },
        "3pl": {
          "fidel": "ይውቀጡ",
          "translit": "yəwqäṭu",
          "en": "let them grind"
        }
      },
      "negative_perfect": {
        "1sg": {
          "fidel": "አልወቀጥኩም",
          "translit": "alwäqqäṭkumm",
          "en": "I didn't grind"
        },
        "2sgm": {
          "fidel": "አልወቀጥክም",
          "translit": "alwäqqäṭkəmm",
          "en": "you (m.) didn't grind"
        },
        "2sgf": {
          "fidel": "አልወቀጥሽም",
          "translit": "alwäqqäṭšəmm",
          "en": "you (f.) didn't grind"
        },
        "3sgm": {
          "fidel": "አልወቀጠም",
          "translit": "alwäqqäṭämm",
          "en": "he didn't grind"
        },
        "3sgf": {
          "fidel": "አልወቀጠችም",
          "translit": "alwäqqäṭäččəmm",
          "en": "she didn't grind"
        },
        "1pl": {
          "fidel": "አልወቀጥንም",
          "translit": "alwäqqäṭnəmm",
          "en": "we didn't grind"
        },
        "2pl": {
          "fidel": "አልወቀጣችሁም",
          "translit": "alwäqqäṭaččəhumm",
          "en": "you didn't grind"
        },
        "3pl": {
          "fidel": "አልወቀጡም",
          "translit": "alwäqqäṭumm",
          "en": "they didn't grind"
        }
      },
      "negative_imperfective": {
        "1sg": {
          "fidel": "አልወቅጥም",
          "translit": "alwäqṭəmm",
          "en": "I don't grind"
        },
        "2sgm": {
          "fidel": "አትወቅጥም",
          "translit": "atwäqṭəmm",
          "en": "you (m.) don't grind"
        },
        "2sgf": {
          "fidel": "አትወቅጪም",
          "translit": "atwäqč̣imm",
          "en": "you (f.) don't grind"
        },
        "3sgm": {
          "fidel": "አይወቅጥም",
          "translit": "aywäqṭəmm",
          "en": "he doesn't grind"
        },
        "3sgf": {
          "fidel": "አትወቅጥም",
          "translit": "atwäqṭəmm",
          "en": "she doesn't grind"
        },
        "1pl": {
          "fidel": "አንወቅጥም",
          "translit": "anwäqṭəmm",
          "en": "we don't grind"
        },
        "2pl": {
          "fidel": "አትወቅጡም",
          "translit": "atwäqṭumm",
          "en": "you don't grind"
        },
        "3pl": {
          "fidel": "አይወቅጡም",
          "translit": "aywäqṭumm",
          "en": "they don't grind"
        }
      },
      "negative_jussive_imperative": {
        "1sg": {
          "fidel": "አልውቀጥ",
          "translit": "aləwqäṭ",
          "en": "let me not grind"
        },
        "2sgm": {
          "fidel": "አትውቀጥ",
          "translit": "attəwqäṭ",
          "en": "[you (m.)] don't grind"
        },
        "2sgf": {
          "fidel": "አትውቀጭ",
          "translit": "attəwqäč̣",
          "en": "[you (f.)] don't grind"
        },
        "3sgm": {
          "fidel": "አይውቀጥ",
          "translit": "ayəwqäṭ",
          "en": "let him not grind"
        },
        "3sgf": {
          "fidel": "አትውቀጥ",
          "translit": "attəwqäṭ",
          "en": "let her not grind"
        },
        "1pl": {
          "fidel": "አንውቀጥ",
          "translit": "annəwqäṭ",
          "en": "let us not grind"
        },
        "2pl": {
          "fidel": "አትውቀጡ",
          "translit": "attəwqäṭu",
          "en": "(you) don't grind"
        },
        "3pl": {
          "fidel": "አይውቀጡ",
          "translit": "ayəwqäṭu",
          "en": "let them not grind"
        }
      },
      "infinitive": {
        "fidel": "መውቀጥ",
        "translit": "mäwqäṭ",
        "en": "to grind"
      },
      "imperfective": {
        "1sg": {
          "fidel": "እወቅጥ",
          "translit": "əwäqṭ"
        },
        "2sgm": {
          "fidel": "ትወቅጥ",
          "translit": "təwäqṭ"
        },
        "2sgf": {
          "fidel": "ትወቅጪ",
          "translit": "təwäqč̣i"
        },
        "3sgm": {
          "fidel": "ይወቅጥ",
          "translit": "yəwäqṭ"
        },
        "3sgf": {
          "fidel": "ትወቅጥ",
          "translit": "təwäqṭ"
        },
        "1pl": {
          "fidel": "እንወቅጥ",
          "translit": "ənwäqṭ"
        },
        "2pl": {
          "fidel": "ትወቅጡ",
          "translit": "təwäqṭu"
        },
        "3pl": {
          "fidel": "ይወቅጡ",
          "translit": "yəwäqṭu"
        }
      }
    },
    "ወቀሰ": {
      "english": "reprimand, reproach, blame",
      "perfect": {
        "1sg": {
          "fidel": "ወቀስኩ",
          "translit": "wäqqäsku",
          "en": "I reprimanded"
        },
        "2sgm": {
          "fidel": "ወቀስክ",
          "translit": "wäqqäsk",
          "en": "you (m.) reprimanded"
        },
        "2sgf": {
          "fidel": "ወቀስሽ",
          "translit": "wäqqäsš",
          "en": "you (f.) reprimanded"
        },
        "3sgm": {
          "fidel": "ወቀሰ",
          "translit": "wäqqäsä",
          "en": "he reprimanded"
        },
        "3sgf": {
          "fidel": "ወቀሰች",
          "translit": "wäqqäsäčč",
          "en": "she reprimanded"
        },
        "1pl": {
          "fidel": "ወቀስን",
          "translit": "wäqqäsn",
          "en": "we reprimanded"
        },
        "2pl": {
          "fidel": "ወቀሳችሁ",
          "translit": "wäqqäsaččəhu",
          "en": "you reprimanded"
        },
        "3pl": {
          "fidel": "ወቀሱ",
          "translit": "wäqqäsu",
          "en": "they reprimanded"
        }
      },
      "imperfective_compound": {
        "1sg": {
          "fidel": "እወቅሳለሁ",
          "translit": "əwäqsallähu",
          "en": "I reprimand / I will reprimand"
        },
        "2sgm": {
          "fidel": "ትወቅሳለህ",
          "translit": "təwäqsalläh",
          "en": "you (m.) reprimand / you (m.) will reprimand"
        },
        "2sgf": {
          "fidel": "ትወቅሻያለሽ",
          "translit": "təwäqšiyalläš",
          "en": "you (f.) reprimand / you (f.) will reprimand"
        },
        "3sgm": {
          "fidel": "ይወቅሳል",
          "translit": "yəwäqsall",
          "en": "he reprimands / he will reprimand"
        },
        "3sgf": {
          "fidel": "ትወቅሳለች",
          "translit": "təwäqsalläčč",
          "en": "she reprimands / she will reprimand"
        },
        "1pl": {
          "fidel": "እንወቅሳለን",
          "translit": "ənwäqsallän",
          "en": "we reprimand / we will reprimand"
        },
        "2pl": {
          "fidel": "ትወቅሳላችሁ",
          "translit": "təwäqsallaččəhu",
          "en": "you reprimand / you will reprimand"
        },
        "3pl": {
          "fidel": "ይወቅሳሉ",
          "translit": "yəwäqsallu",
          "en": "they reprimand / they will reprimand"
        }
      },
      "gerund": {
        "1sg": {
          "fidel": "ወቅሼ",
          "translit": "wäqəšše",
          "en": "(I) having reprimanded"
        },
        "2sgm": {
          "fidel": "ወቅሰህ",
          "translit": "wäqsäh",
          "en": "(you (m.)) having reprimanded"
        },
        "2sgf": {
          "fidel": "ወቅሰሽ",
          "translit": "wäqsäš",
          "en": "(you (f.)) having reprimanded"
        },
        "3sgm": {
          "fidel": "ወቅሶ",
          "translit": "wäqso",
          "en": "(he) having reprimanded"
        },
        "3sgf": {
          "fidel": "ወቅሳ",
          "translit": "wäqsa",
          "en": "(she) having reprimanded"
        },
        "1pl": {
          "fidel": "ወቅሰን",
          "translit": "wäqsän",
          "en": "(we) having reprimanded"
        },
        "2pl": {
          "fidel": "ወቅሳችሁ",
          "translit": "wäqsaččəhu",
          "en": "(you) having reprimanded"
        },
        "3pl": {
          "fidel": "ወቅሰው",
          "translit": "wäqsäw",
          "en": "(they) having reprimanded"
        }
      },
      "compound_gerund": {
        "1sg": {
          "fidel": "ወቅሼያለሁ",
          "translit": "wäqəššeyallähu",
          "en": "I have reprimanded"
        },
        "2sgm": {
          "fidel": "ወቅሰሃል",
          "translit": "wäqsähall",
          "en": "you (m.) have reprimanded"
        },
        "2sgf": {
          "fidel": "ወቅሰሻል",
          "translit": "wäqsäšall",
          "en": "you (f.) have reprimanded"
        },
        "3sgm": {
          "fidel": "ወቅሶል",
          "translit": "wäqswall",
          "en": "he has reprimanded"
        },
        "3sgf": {
          "fidel": "ወቅሳለች",
          "translit": "wäqsalläčč",
          "en": "she has reprimanded"
        },
        "1pl": {
          "fidel": "ወቅሰናል",
          "translit": "wäqsänall",
          "en": "we have reprimanded"
        },
        "2pl": {
          "fidel": "ወቅሳችኋል",
          "translit": "wäqsaččəhwall",
          "en": "you have reprimanded"
        },
        "3pl": {
          "fidel": "ወቅሰዋል",
          "translit": "wäqsäwall",
          "en": "they have reprimanded"
        }
      },
      "jussive_imperative": {
        "1sg": {
          "fidel": "ልውቀስ",
          "translit": "ləwqäs",
          "en": "let me reprimand"
        },
        "2sgm": {
          "fidel": "ውቀስ",
          "translit": "wəqäs",
          "en": "[you (m.)] reprimand!"
        },
        "2sgf": {
          "fidel": "ውቀሽ",
          "translit": "wəqäš",
          "en": "[you (f.)] reprimand!"
        },
        "3sgm": {
          "fidel": "ይውቀስ",
          "translit": "yəwqäs",
          "en": "let him reprimand"
        },
        "3sgf": {
          "fidel": "ትውቀስ",
          "translit": "təwqäs",
          "en": "let her reprimand"
        },
        "1pl": {
          "fidel": "እንውቀስ",
          "translit": "ənnəwqäs",
          "en": "let us reprimand"
        },
        "2pl": {
          "fidel": "ውቀሱ",
          "translit": "wəqäsu",
          "en": "(you) reprimand!"
        },
        "3pl": {
          "fidel": "ይውቀሱ",
          "translit": "yəwqäsu",
          "en": "let them reprimand"
        }
      },
      "negative_perfect": {
        "1sg": {
          "fidel": "አልወቀስኩም",
          "translit": "alwäqqäskumm",
          "en": "I didn't reprimand"
        },
        "2sgm": {
          "fidel": "አልወቀስክም",
          "translit": "alwäqqäskəmm",
          "en": "you (m.) didn't reprimand"
        },
        "2sgf": {
          "fidel": "አልወቀስሽም",
          "translit": "alwäqqäsšəmm",
          "en": "you (f.) didn't reprimand"
        },
        "3sgm": {
          "fidel": "አልወቀሰም",
          "translit": "alwäqqäsämm",
          "en": "he didn't reprimand"
        },
        "3sgf": {
          "fidel": "አልወቀሰችም",
          "translit": "alwäqqäsäččəmm",
          "en": "she didn't reprimand"
        },
        "1pl": {
          "fidel": "አልወቀስንም",
          "translit": "alwäqqäsnəmm",
          "en": "we didn't reprimand"
        },
        "2pl": {
          "fidel": "አልወቀሳችሁም",
          "translit": "alwäqqäsaččəhumm",
          "en": "you didn't reprimand"
        },
        "3pl": {
          "fidel": "አልወቀሱም",
          "translit": "alwäqqäsumm",
          "en": "they didn't reprimand"
        }
      },
      "negative_imperfective": {
        "1sg": {
          "fidel": "አልወቅስም",
          "translit": "alwäqsəmm",
          "en": "I don't reprimand"
        },
        "2sgm": {
          "fidel": "አትወቅስም",
          "translit": "atwäqsəmm",
          "en": "you (m.) don't reprimand"
        },
        "2sgf": {
          "fidel": "አትወቅሺም",
          "translit": "atwäqšimm",
          "en": "you (f.) don't reprimand"
        },
        "3sgm": {
          "fidel": "አይወቅስም",
          "translit": "aywäqsəmm",
          "en": "he doesn't reprimand"
        },
        "3sgf": {
          "fidel": "አትወቅስም",
          "translit": "atwäqsəmm",
          "en": "she doesn't reprimand"
        },
        "1pl": {
          "fidel": "አንወቅስም",
          "translit": "anwäqsəmm",
          "en": "we don't reprimand"
        },
        "2pl": {
          "fidel": "አትወቅሱም",
          "translit": "atwäqsumm",
          "en": "you don't reprimand"
        },
        "3pl": {
          "fidel": "አይወቅሱም",
          "translit": "aywäqsumm",
          "en": "they don't reprimand"
        }
      },
      "negative_jussive_imperative": {
        "1sg": {
          "fidel": "አልውቀስ",
          "translit": "aləwqäs",
          "en": "let me not reprimand"
        },
        "2sgm": {
          "fidel": "አትውቀስ",
          "translit": "attəwqäs",
          "en": "[you (m.)] don't reprimand"
        },
        "2sgf": {
          "fidel": "አትውቀሽ",
          "translit": "attəwqäš",
          "en": "[you (f.)] don't reprimand"
        },
        "3sgm": {
          "fidel": "አይውቀስ",
          "translit": "ayəwqäs",
          "en": "let him not reprimand"
        },
        "3sgf": {
          "fidel": "አትውቀስ",
          "translit": "attəwqäs",
          "en": "let her not reprimand"
        },
        "1pl": {
          "fidel": "አንውቀስ",
          "translit": "annəwqäs",
          "en": "let us not reprimand"
        },
        "2pl": {
          "fidel": "አትውቀሱ",
          "translit": "attəwqäsu",
          "en": "(you) don't reprimand"
        },
        "3pl": {
          "fidel": "አይውቀሱ",
          "translit": "ayəwqäsu",
          "en": "let them not reprimand"
        }
      },
      "infinitive": {
        "fidel": "መውቀስ",
        "translit": "mäwqäs",
        "en": "to reprimand"
      },
      "imperfective": {
        "1sg": {
          "fidel": "እወቅስ",
          "translit": "əwäqs"
        },
        "2sgm": {
          "fidel": "ትወቅስ",
          "translit": "təwäqs"
        },
        "2sgf": {
          "fidel": "ትወቅሺ",
          "translit": "təwäqši"
        },
        "3sgm": {
          "fidel": "ይወቅስ",
          "translit": "yəwäqs"
        },
        "3sgf": {
          "fidel": "ትወቅስ",
          "translit": "təwäqs"
        },
        "1pl": {
          "fidel": "እንወቅስ",
          "translit": "ənwäqs"
        },
        "2pl": {
          "fidel": "ትወቅሱ",
          "translit": "təwäqsu"
        },
        "3pl": {
          "fidel": "ይወቅሱ",
          "translit": "yəwäqsu"
        }
      }
    },
    "ወደመ": {
      "english": "be demolished, be leveled to the ground",
      "perfect": {
        "1sg": {
          "fidel": "ወደምኩ",
          "translit": "wäddämku",
          "en": "I was demolished"
        },
        "2sgm": {
          "fidel": "ወደምክ",
          "translit": "wäddämk",
          "en": "you (m.) were demolished"
        },
        "2sgf": {
          "fidel": "ወደምሽ",
          "translit": "wäddämš",
          "en": "you (f.) were demolished"
        },
        "3sgm": {
          "fidel": "ወደመ",
          "translit": "wäddämä",
          "en": "he was demolished"
        },
        "3sgf": {
          "fidel": "ወደመች",
          "translit": "wäddämäčč",
          "en": "she was demolished"
        },
        "1pl": {
          "fidel": "ወደምን",
          "translit": "wäddämn",
          "en": "we were demolished"
        },
        "2pl": {
          "fidel": "ወደማችሁ",
          "translit": "wäddämaččəhu",
          "en": "you were demolished"
        },
        "3pl": {
          "fidel": "ወደሙ",
          "translit": "wäddämu",
          "en": "they were demolished"
        }
      },
      "imperfective_compound": {
        "1sg": {
          "fidel": "እወድማለሁ",
          "translit": "əwädmallähu",
          "en": "I am demolished / I will be demolished"
        },
        "2sgm": {
          "fidel": "ትወድማለህ",
          "translit": "təwädmalläh",
          "en": "you (m.) are demolished / you (m.) will be demolished"
        },
        "2sgf": {
          "fidel": "ትወድማያለሽ",
          "translit": "təwädmiyalläš",
          "en": "you (f.) are demolished / you (f.) will be demolished"
        },
        "3sgm": {
          "fidel": "ይወድማል",
          "translit": "yəwädmall",
          "en": "he is demolished / he will be demolished"
        },
        "3sgf": {
          "fidel": "ትወድማለች",
          "translit": "təwädmalläčč",
          "en": "she is demolished / she will be demolished"
        },
        "1pl": {
          "fidel": "እንወድማለን",
          "translit": "ənwädmallän",
          "en": "we are demolished / we will be demolished"
        },
        "2pl": {
          "fidel": "ትወድማላችሁ",
          "translit": "təwädmallaččəhu",
          "en": "you are demolished / you will be demolished"
        },
        "3pl": {
          "fidel": "ይወድማሉ",
          "translit": "yəwädmallu",
          "en": "they are demolished / they will be demolished"
        }
      },
      "gerund": {
        "1sg": {
          "fidel": "ወድሜ",
          "translit": "wädəmme",
          "en": "(I) having been demolished"
        },
        "2sgm": {
          "fidel": "ወድመህ",
          "translit": "wädmäh",
          "en": "(you (m.)) having been demolished"
        },
        "2sgf": {
          "fidel": "ወድመሽ",
          "translit": "wädmäš",
          "en": "(you (f.)) having been demolished"
        },
        "3sgm": {
          "fidel": "ወድሞ",
          "translit": "wädmo",
          "en": "(he) having been demolished"
        },
        "3sgf": {
          "fidel": "ወድማ",
          "translit": "wädma",
          "en": "(she) having been demolished"
        },
        "1pl": {
          "fidel": "ወድመን",
          "translit": "wädmän",
          "en": "(we) having been demolished"
        },
        "2pl": {
          "fidel": "ወድማችሁ",
          "translit": "wädmaččəhu",
          "en": "(you) having been demolished"
        },
        "3pl": {
          "fidel": "ወድመው",
          "translit": "wädmäw",
          "en": "(they) having been demolished"
        }
      },
      "compound_gerund": {
        "1sg": {
          "fidel": "ወድሜያለሁ",
          "translit": "wädəmmeyallähu",
          "en": "I have been demolished"
        },
        "2sgm": {
          "fidel": "ወድመሃል",
          "translit": "wädmähall",
          "en": "you (m.) have been demolished"
        },
        "2sgf": {
          "fidel": "ወድመሻል",
          "translit": "wädmäšall",
          "en": "you (f.) have been demolished"
        },
        "3sgm": {
          "fidel": "ወድሞል",
          "translit": "wädmwall",
          "en": "he has been demolished"
        },
        "3sgf": {
          "fidel": "ወድማለች",
          "translit": "wädmalläčč",
          "en": "she has been demolished"
        },
        "1pl": {
          "fidel": "ወድመናል",
          "translit": "wädmänall",
          "en": "we have been demolished"
        },
        "2pl": {
          "fidel": "ወድማችኋል",
          "translit": "wädmaččəhwall",
          "en": "you have been demolished"
        },
        "3pl": {
          "fidel": "ወድመዋል",
          "translit": "wädmäwall",
          "en": "they have been demolished"
        }
      },
      "jussive_imperative": {
        "1sg": {
          "fidel": "ልውደም",
          "translit": "ləwdäm",
          "en": "let me be demolished"
        },
        "2sgm": {
          "fidel": "ውደም",
          "translit": "wədäm",
          "en": "[you (m.)] be demolished!"
        },
        "2sgf": {
          "fidel": "ውደሚ",
          "translit": "wədämi",
          "en": "[you (f.)] be demolished!"
        },
        "3sgm": {
          "fidel": "ይውደም",
          "translit": "yəwdäm",
          "en": "let him be demolished"
        },
        "3sgf": {
          "fidel": "ትውደም",
          "translit": "təwdäm",
          "en": "let her be demolished"
        },
        "1pl": {
          "fidel": "እንውደም",
          "translit": "ənnəwdäm",
          "en": "let us be demolished"
        },
        "2pl": {
          "fidel": "ውደሙ",
          "translit": "wədämu",
          "en": "(you) be demolished!"
        },
        "3pl": {
          "fidel": "ይውደሙ",
          "translit": "yəwdämu",
          "en": "let them be demolished"
        }
      },
      "negative_perfect": {
        "1sg": {
          "fidel": "አልወደምኩም",
          "translit": "alwäddämkumm",
          "en": "I wasn't demolished"
        },
        "2sgm": {
          "fidel": "አልወደምክም",
          "translit": "alwäddämkəmm",
          "en": "you (m.) weren't demolished"
        },
        "2sgf": {
          "fidel": "አልወደምሽም",
          "translit": "alwäddämšəmm",
          "en": "you (f.) weren't demolished"
        },
        "3sgm": {
          "fidel": "አልወደመም",
          "translit": "alwäddämämm",
          "en": "he wasn't demolished"
        },
        "3sgf": {
          "fidel": "አልወደመችም",
          "translit": "alwäddämäččəmm",
          "en": "she wasn't demolished"
        },
        "1pl": {
          "fidel": "አልወደምንም",
          "translit": "alwäddämnəmm",
          "en": "we weren't demolished"
        },
        "2pl": {
          "fidel": "አልወደማችሁም",
          "translit": "alwäddämaččəhumm",
          "en": "you weren't demolished"
        },
        "3pl": {
          "fidel": "አልወደሙም",
          "translit": "alwäddämumm",
          "en": "they weren't demolished"
        }
      },
      "negative_imperfective": {
        "1sg": {
          "fidel": "አልወድምም",
          "translit": "alwädməmm",
          "en": "I am not demolished"
        },
        "2sgm": {
          "fidel": "አትወድምም",
          "translit": "atwädməmm",
          "en": "you (m.) aren't demolished"
        },
        "2sgf": {
          "fidel": "አትወድሚም",
          "translit": "atwädmimm",
          "en": "you (f.) aren't demolished"
        },
        "3sgm": {
          "fidel": "አይወድምም",
          "translit": "aywädməmm",
          "en": "he isn't demolished"
        },
        "3sgf": {
          "fidel": "አትወድምም",
          "translit": "atwädməmm",
          "en": "she isn't demolished"
        },
        "1pl": {
          "fidel": "አንወድምም",
          "translit": "anwädməmm",
          "en": "we aren't demolished"
        },
        "2pl": {
          "fidel": "አትወድሙም",
          "translit": "atwädmumm",
          "en": "you aren't demolished"
        },
        "3pl": {
          "fidel": "አይወድሙም",
          "translit": "aywädmumm",
          "en": "they aren't demolished"
        }
      },
      "negative_jussive_imperative": {
        "1sg": {
          "fidel": "አልውደም",
          "translit": "aləwdäm",
          "en": "let me not be demolished"
        },
        "2sgm": {
          "fidel": "አትውደም",
          "translit": "attəwdäm",
          "en": "[you (m.)] don't be demolished"
        },
        "2sgf": {
          "fidel": "አትውደሚ",
          "translit": "attəwdämi",
          "en": "[you (f.)] don't be demolished"
        },
        "3sgm": {
          "fidel": "አይውደም",
          "translit": "ayəwdäm",
          "en": "let him not be demolished"
        },
        "3sgf": {
          "fidel": "አትውደም",
          "translit": "attəwdäm",
          "en": "let her not be demolished"
        },
        "1pl": {
          "fidel": "አንውደም",
          "translit": "annəwdäm",
          "en": "let us not be demolished"
        },
        "2pl": {
          "fidel": "አትውደሙ",
          "translit": "attəwdämu",
          "en": "(you) don't be demolished"
        },
        "3pl": {
          "fidel": "አይውደሙ",
          "translit": "ayəwdämu",
          "en": "let them not be demolished"
        }
      },
      "infinitive": {
        "fidel": "መውደም",
        "translit": "mäwdäm",
        "en": "to be demolished"
      },
      "imperfective": {
        "1sg": {
          "fidel": "እወድም",
          "translit": "əwädm"
        },
        "2sgm": {
          "fidel": "ትወድም",
          "translit": "təwädm"
        },
        "2sgf": {
          "fidel": "ትወድሚ",
          "translit": "təwädmi"
        },
        "3sgm": {
          "fidel": "ይወድም",
          "translit": "yəwädm"
        },
        "3sgf": {
          "fidel": "ትወድም",
          "translit": "təwädm"
        },
        "1pl": {
          "fidel": "እንወድም",
          "translit": "ənwädm"
        },
        "2pl": {
          "fidel": "ትወድሙ",
          "translit": "təwädmu"
        },
        "3pl": {
          "fidel": "ይወድሙ",
          "translit": "yəwädmu"
        }
      }
    },
    "ወደቀ": {
      "english": "fall, fall down, fail (exams), drop (price)",
      "perfect": {
        "1sg": {
          "fidel": "ወደቅኩ",
          "translit": "wäddäqku",
          "en": "I fell"
        },
        "2sgm": {
          "fidel": "ወደቅክ",
          "translit": "wäddäqk",
          "en": "you (m.) fell"
        },
        "2sgf": {
          "fidel": "ወደቅሽ",
          "translit": "wäddäqš",
          "en": "you (f.) fell"
        },
        "3sgm": {
          "fidel": "ወደቀ",
          "translit": "wäddäqä",
          "en": "he fell"
        },
        "3sgf": {
          "fidel": "ወደቀች",
          "translit": "wäddäqäčč",
          "en": "she fell"
        },
        "1pl": {
          "fidel": "ወደቅን",
          "translit": "wäddäqn",
          "en": "we fell"
        },
        "2pl": {
          "fidel": "ወደቃችሁ",
          "translit": "wäddäqaččəhu",
          "en": "you fell"
        },
        "3pl": {
          "fidel": "ወደቁ",
          "translit": "wäddäqu",
          "en": "they fell"
        }
      },
      "imperfective_compound": {
        "1sg": {
          "fidel": "እወድቃለሁ",
          "translit": "əwädqallähu",
          "en": "I fall / I will fall"
        },
        "2sgm": {
          "fidel": "ትወድቃለህ",
          "translit": "təwädqalläh",
          "en": "you (m.) fall / you (m.) will fall"
        },
        "2sgf": {
          "fidel": "ትወድቃያለሽ",
          "translit": "təwädqiyalläš",
          "en": "you (f.) fall / you (f.) will fall"
        },
        "3sgm": {
          "fidel": "ይወድቃል",
          "translit": "yəwädqall",
          "en": "he falls / he will fall"
        },
        "3sgf": {
          "fidel": "ትወድቃለች",
          "translit": "təwädqalläčč",
          "en": "she falls / she will fall"
        },
        "1pl": {
          "fidel": "እንወድቃለን",
          "translit": "ənwädqallän",
          "en": "we fall / we will fall"
        },
        "2pl": {
          "fidel": "ትወድቃላችሁ",
          "translit": "təwädqallaččəhu",
          "en": "you fall / you will fall"
        },
        "3pl": {
          "fidel": "ይወድቃሉ",
          "translit": "yəwädqallu",
          "en": "they fall / they will fall"
        }
      },
      "gerund": {
        "1sg": {
          "fidel": "ወድቄ",
          "translit": "wädəqqe",
          "en": "(I) having fallen"
        },
        "2sgm": {
          "fidel": "ወድቀህ",
          "translit": "wädqäh",
          "en": "(you (m.)) having fallen"
        },
        "2sgf": {
          "fidel": "ወድቀሽ",
          "translit": "wädqäš",
          "en": "(you (f.)) having fallen"
        },
        "3sgm": {
          "fidel": "ወድቆ",
          "translit": "wädqo",
          "en": "(he) having fallen"
        },
        "3sgf": {
          "fidel": "ወድቃ",
          "translit": "wädqa",
          "en": "(she) having fallen"
        },
        "1pl": {
          "fidel": "ወድቀን",
          "translit": "wädqän",
          "en": "(we) having fallen"
        },
        "2pl": {
          "fidel": "ወድቃችሁ",
          "translit": "wädqaččəhu",
          "en": "(you) having fallen"
        },
        "3pl": {
          "fidel": "ወድቀው",
          "translit": "wädqäw",
          "en": "(they) having fallen"
        }
      },
      "compound_gerund": {
        "1sg": {
          "fidel": "ወድቄያለሁ",
          "translit": "wädəqqeyallähu",
          "en": "I have fallen"
        },
        "2sgm": {
          "fidel": "ወድቀሃል",
          "translit": "wädqähall",
          "en": "you (m.) have fallen"
        },
        "2sgf": {
          "fidel": "ወድቀሻል",
          "translit": "wädqäšall",
          "en": "you (f.) have fallen"
        },
        "3sgm": {
          "fidel": "ወድቆል",
          "translit": "wädqwall",
          "en": "he has fallen"
        },
        "3sgf": {
          "fidel": "ወድቃለች",
          "translit": "wädqalläčč",
          "en": "she has fallen"
        },
        "1pl": {
          "fidel": "ወድቀናል",
          "translit": "wädqänall",
          "en": "we have fallen"
        },
        "2pl": {
          "fidel": "ወድቃችኋል",
          "translit": "wädqaččəhwall",
          "en": "you have fallen"
        },
        "3pl": {
          "fidel": "ወድቀዋል",
          "translit": "wädqäwall",
          "en": "they have fallen"
        }
      },
      "jussive_imperative": {
        "1sg": {
          "fidel": "ልውደቅ",
          "translit": "ləwdäq",
          "en": "let me fall"
        },
        "2sgm": {
          "fidel": "ውደቅ",
          "translit": "wədäq",
          "en": "[you (m.)] fall!"
        },
        "2sgf": {
          "fidel": "ውደቂ",
          "translit": "wədäqi",
          "en": "[you (f.)] fall!"
        },
        "3sgm": {
          "fidel": "ይውደቅ",
          "translit": "yəwdäq",
          "en": "let him fall"
        },
        "3sgf": {
          "fidel": "ትውደቅ",
          "translit": "təwdäq",
          "en": "let her fall"
        },
        "1pl": {
          "fidel": "እንውደቅ",
          "translit": "ənnəwdäq",
          "en": "let us fall"
        },
        "2pl": {
          "fidel": "ውደቁ",
          "translit": "wədäqu",
          "en": "(you) fall!"
        },
        "3pl": {
          "fidel": "ይውደቁ",
          "translit": "yəwdäqu",
          "en": "let them fall"
        }
      },
      "negative_perfect": {
        "1sg": {
          "fidel": "አልወደቅኩም",
          "translit": "alwäddäqkumm",
          "en": "I didn't fall"
        },
        "2sgm": {
          "fidel": "አልወደቅክም",
          "translit": "alwäddäqkəmm",
          "en": "you (m.) didn't fall"
        },
        "2sgf": {
          "fidel": "አልወደቅሽም",
          "translit": "alwäddäqšəmm",
          "en": "you (f.) didn't fall"
        },
        "3sgm": {
          "fidel": "አልወደቀም",
          "translit": "alwäddäqämm",
          "en": "he didn't fall"
        },
        "3sgf": {
          "fidel": "አልወደቀችም",
          "translit": "alwäddäqäččəmm",
          "en": "she didn't fall"
        },
        "1pl": {
          "fidel": "አልወደቅንም",
          "translit": "alwäddäqnəmm",
          "en": "we didn't fall"
        },
        "2pl": {
          "fidel": "አልወደቃችሁም",
          "translit": "alwäddäqaččəhumm",
          "en": "you didn't fall"
        },
        "3pl": {
          "fidel": "አልወደቁም",
          "translit": "alwäddäqumm",
          "en": "they didn't fall"
        }
      },
      "negative_imperfective": {
        "1sg": {
          "fidel": "አልወድቅም",
          "translit": "alwädqəmm",
          "en": "I don't fall"
        },
        "2sgm": {
          "fidel": "አትወድቅም",
          "translit": "atwädqəmm",
          "en": "you (m.) don't fall"
        },
        "2sgf": {
          "fidel": "አትወድቂም",
          "translit": "atwädqimm",
          "en": "you (f.) don't fall"
        },
        "3sgm": {
          "fidel": "አይወድቅም",
          "translit": "aywädqəmm",
          "en": "he doesn't fall"
        },
        "3sgf": {
          "fidel": "አትወድቅም",
          "translit": "atwädqəmm",
          "en": "she doesn't fall"
        },
        "1pl": {
          "fidel": "አንወድቅም",
          "translit": "anwädqəmm",
          "en": "we don't fall"
        },
        "2pl": {
          "fidel": "አትወድቁም",
          "translit": "atwädqumm",
          "en": "you don't fall"
        },
        "3pl": {
          "fidel": "አይወድቁም",
          "translit": "aywädqumm",
          "en": "they don't fall"
        }
      },
      "negative_jussive_imperative": {
        "1sg": {
          "fidel": "አልውደቅ",
          "translit": "aləwdäq",
          "en": "let me not fall"
        },
        "2sgm": {
          "fidel": "አትውደቅ",
          "translit": "attəwdäq",
          "en": "[you (m.)] don't fall"
        },
        "2sgf": {
          "fidel": "አትውደቂ",
          "translit": "attəwdäqi",
          "en": "[you (f.)] don't fall"
        },
        "3sgm": {
          "fidel": "አይውደቅ",
          "translit": "ayəwdäq",
          "en": "let him not fall"
        },
        "3sgf": {
          "fidel": "አትውደቅ",
          "translit": "attəwdäq",
          "en": "let her not fall"
        },
        "1pl": {
          "fidel": "አንውደቅ",
          "translit": "annəwdäq",
          "en": "let us not fall"
        },
        "2pl": {
          "fidel": "አትውደቁ",
          "translit": "attəwdäqu",
          "en": "(you) don't fall"
        },
        "3pl": {
          "fidel": "አይውደቁ",
          "translit": "ayəwdäqu",
          "en": "let them not fall"
        }
      },
      "infinitive": {
        "fidel": "መውደቅ",
        "translit": "mäwdäq",
        "en": "to fall"
      },
      "imperfective": {
        "1sg": {
          "fidel": "እወድቅ",
          "translit": "əwädq"
        },
        "2sgm": {
          "fidel": "ትወድቅ",
          "translit": "təwädq"
        },
        "2sgf": {
          "fidel": "ትወድቂ",
          "translit": "təwädqi"
        },
        "3sgm": {
          "fidel": "ይወድቅ",
          "translit": "yəwädq"
        },
        "3sgf": {
          "fidel": "ትወድቅ",
          "translit": "təwädq"
        },
        "1pl": {
          "fidel": "እንወድቅ",
          "translit": "ənwädq"
        },
        "2pl": {
          "fidel": "ትወድቁ",
          "translit": "təwädqu"
        },
        "3pl": {
          "fidel": "ይወድቁ",
          "translit": "yəwädqu"
        }
      }
    },
    "ፈለሰ": {
      "english": "migrate",
      "perfect": {
        "1sg": {
          "fidel": "ፈለስኩ",
          "translit": "fälläsku",
          "en": "I migrated"
        },
        "2sgm": {
          "fidel": "ፈለስክ",
          "translit": "fälläsk",
          "en": "you (m.) migrated"
        },
        "2sgf": {
          "fidel": "ፈለስሽ",
          "translit": "fälläsš",
          "en": "you (f.) migrated"
        },
        "3sgm": {
          "fidel": "ፈለሰ",
          "translit": "fälläsä",
          "en": "he migrated"
        },
        "3sgf": {
          "fidel": "ፈለሰች",
          "translit": "fälläsäčč",
          "en": "she migrated"
        },
        "1pl": {
          "fidel": "ፈለስን",
          "translit": "fälläsn",
          "en": "we migrated"
        },
        "2pl": {
          "fidel": "ፈለሳችሁ",
          "translit": "fälläsaččəhu",
          "en": "you migrated"
        },
        "3pl": {
          "fidel": "ፈለሱ",
          "translit": "fälläsu",
          "en": "they migrated"
        }
      },
      "imperfective_compound": {
        "1sg": {
          "fidel": "እፈልሳለሁ",
          "translit": "əfälsallähu",
          "en": "I migrate / I will migrate"
        },
        "2sgm": {
          "fidel": "ትፈልሳለህ",
          "translit": "təfälsalläh",
          "en": "you (m.) migrate / you (m.) will migrate"
        },
        "2sgf": {
          "fidel": "ትፈልሻያለሽ",
          "translit": "təfälšiyalläš",
          "en": "you (f.) migrate / you (f.) will migrate"
        },
        "3sgm": {
          "fidel": "ይፈልሳል",
          "translit": "yəfälsall",
          "en": "he migrates / he will migrate"
        },
        "3sgf": {
          "fidel": "ትፈልሳለች",
          "translit": "təfälsalläčč",
          "en": "she migrates / she will migrate"
        },
        "1pl": {
          "fidel": "እንፈልሳለን",
          "translit": "ənfälsallän",
          "en": "we migrate / we will migrate"
        },
        "2pl": {
          "fidel": "ትፈልሳላችሁ",
          "translit": "təfälsallaččəhu",
          "en": "you migrate / you will migrate"
        },
        "3pl": {
          "fidel": "ይፈልሳሉ",
          "translit": "yəfälsallu",
          "en": "they migrate / they will migrate"
        }
      },
      "gerund": {
        "1sg": {
          "fidel": "ፈልሼ",
          "translit": "fäləšše",
          "en": "(I) having migrated"
        },
        "2sgm": {
          "fidel": "ፈልሰህ",
          "translit": "fälsäh",
          "en": "(you (m.)) having migrated"
        },
        "2sgf": {
          "fidel": "ፈልሰሽ",
          "translit": "fälsäš",
          "en": "(you (f.)) having migrated"
        },
        "3sgm": {
          "fidel": "ፈልሶ",
          "translit": "fälso",
          "en": "(he) having migrated"
        },
        "3sgf": {
          "fidel": "ፈልሳ",
          "translit": "fälsa",
          "en": "(she) having migrated"
        },
        "1pl": {
          "fidel": "ፈልሰን",
          "translit": "fälsän",
          "en": "(we) having migrated"
        },
        "2pl": {
          "fidel": "ፈልሳችሁ",
          "translit": "fälsaččəhu",
          "en": "(you) having migrated"
        },
        "3pl": {
          "fidel": "ፈልሰው",
          "translit": "fälsäw",
          "en": "(they) having migrated"
        }
      },
      "compound_gerund": {
        "1sg": {
          "fidel": "ፈልሼያለሁ",
          "translit": "fäləššeyallähu",
          "en": "I have migrated"
        },
        "2sgm": {
          "fidel": "ፈልሰሃል",
          "translit": "fälsähall",
          "en": "you (m.) have migrated"
        },
        "2sgf": {
          "fidel": "ፈልሰሻል",
          "translit": "fälsäšall",
          "en": "you (f.) have migrated"
        },
        "3sgm": {
          "fidel": "ፈልሶል",
          "translit": "fälswall",
          "en": "he has migrated"
        },
        "3sgf": {
          "fidel": "ፈልሳለች",
          "translit": "fälsalläčč",
          "en": "she has migrated"
        },
        "1pl": {
          "fidel": "ፈልሰናል",
          "translit": "fälsänall",
          "en": "we have migrated"
        },
        "2pl": {
          "fidel": "ፈልሳችኋል",
          "translit": "fälsaččəhwall",
          "en": "you have migrated"
        },
        "3pl": {
          "fidel": "ፈልሰዋል",
          "translit": "fälsäwall",
          "en": "they have migrated"
        }
      },
      "jussive_imperative": {
        "1sg": {
          "fidel": "ልፍለስ",
          "translit": "ləfläs",
          "en": "let me migrate"
        },
        "2sgm": {
          "fidel": "ፍለስ",
          "translit": "fəläs",
          "en": "[you (m.)] migrate!"
        },
        "2sgf": {
          "fidel": "ፍለሽ",
          "translit": "fəläš",
          "en": "[you (f.)] migrate!"
        },
        "3sgm": {
          "fidel": "ይፍለስ",
          "translit": "yəfläs",
          "en": "let him migrate"
        },
        "3sgf": {
          "fidel": "ትፍለስ",
          "translit": "təfläs",
          "en": "let her migrate"
        },
        "1pl": {
          "fidel": "እንፍለስ",
          "translit": "ənnəfläs",
          "en": "let us migrate"
        },
        "2pl": {
          "fidel": "ፍለሱ",
          "translit": "fəläsu",
          "en": "(you) migrate!"
        },
        "3pl": {
          "fidel": "ይፍለሱ",
          "translit": "yəfläsu",
          "en": "let them migrate"
        }
      },
      "negative_perfect": {
        "1sg": {
          "fidel": "አልፈለስኩም",
          "translit": "alfälläskumm",
          "en": "I didn't migrate"
        },
        "2sgm": {
          "fidel": "አልፈለስክም",
          "translit": "alfälläskəmm",
          "en": "you (m.) didn't migrate"
        },
        "2sgf": {
          "fidel": "አልፈለስሽም",
          "translit": "alfälläsšəmm",
          "en": "you (f.) didn't migrate"
        },
        "3sgm": {
          "fidel": "አልፈለሰም",
          "translit": "alfälläsämm",
          "en": "he didn't migrate"
        },
        "3sgf": {
          "fidel": "አልፈለሰችም",
          "translit": "alfälläsäččəmm",
          "en": "she didn't migrate"
        },
        "1pl": {
          "fidel": "አልፈለስንም",
          "translit": "alfälläsnəmm",
          "en": "we didn't migrate"
        },
        "2pl": {
          "fidel": "አልፈለሳችሁም",
          "translit": "alfälläsaččəhumm",
          "en": "you didn't migrate"
        },
        "3pl": {
          "fidel": "አልፈለሱም",
          "translit": "alfälläsumm",
          "en": "they didn't migrate"
        }
      },
      "negative_imperfective": {
        "1sg": {
          "fidel": "አልፈልስም",
          "translit": "alfälsəmm",
          "en": "I don't migrate"
        },
        "2sgm": {
          "fidel": "አትፈልስም",
          "translit": "atfälsəmm",
          "en": "you (m.) don't migrate"
        },
        "2sgf": {
          "fidel": "አትፈልሺም",
          "translit": "atfälšimm",
          "en": "you (f.) don't migrate"
        },
        "3sgm": {
          "fidel": "አይፈልስም",
          "translit": "ayfälsəmm",
          "en": "he doesn't migrate"
        },
        "3sgf": {
          "fidel": "አትፈልስም",
          "translit": "atfälsəmm",
          "en": "she doesn't migrate"
        },
        "1pl": {
          "fidel": "አንፈልስም",
          "translit": "anfälsəmm",
          "en": "we don't migrate"
        },
        "2pl": {
          "fidel": "አትፈልሱም",
          "translit": "atfälsumm",
          "en": "you don't migrate"
        },
        "3pl": {
          "fidel": "አይፈልሱም",
          "translit": "ayfälsumm",
          "en": "they don't migrate"
        }
      },
      "negative_jussive_imperative": {
        "1sg": {
          "fidel": "አልፍለስ",
          "translit": "aləfläs",
          "en": "let me not migrate"
        },
        "2sgm": {
          "fidel": "አትፍለስ",
          "translit": "attəfläs",
          "en": "[you (m.)] don't migrate"
        },
        "2sgf": {
          "fidel": "አትፍለሽ",
          "translit": "attəfläš",
          "en": "[you (f.)] don't migrate"
        },
        "3sgm": {
          "fidel": "አይፍለስ",
          "translit": "ayəfläs",
          "en": "let him not migrate"
        },
        "3sgf": {
          "fidel": "አትፍለስ",
          "translit": "attəfläs",
          "en": "let her not migrate"
        },
        "1pl": {
          "fidel": "አንፍለስ",
          "translit": "annəfläs",
          "en": "let us not migrate"
        },
        "2pl": {
          "fidel": "አትፍለሱ",
          "translit": "attəfläsu",
          "en": "(you) don't migrate"
        },
        "3pl": {
          "fidel": "አይፍለሱ",
          "translit": "ayəfläsu",
          "en": "let them not migrate"
        }
      },
      "infinitive": {
        "fidel": "መፍለስ",
        "translit": "mäəläs",
        "en": "to migrate"
      },
      "imperfective": {
        "1sg": {
          "fidel": "እፈልስ",
          "translit": "əfäls"
        },
        "2sgm": {
          "fidel": "ትፈልስ",
          "translit": "təfäls"
        },
        "2sgf": {
          "fidel": "ትፈልሺ",
          "translit": "təfälši"
        },
        "3sgm": {
          "fidel": "ይፈልስ",
          "translit": "yəfäls"
        },
        "3sgf": {
          "fidel": "ትፈልስ",
          "translit": "təfäls"
        },
        "1pl": {
          "fidel": "እንፈልስ",
          "translit": "ənfäls"
        },
        "2pl": {
          "fidel": "ትፈልሱ",
          "translit": "təfälsu"
        },
        "3pl": {
          "fidel": "ይፈልሱ",
          "translit": "yəfälsu"
        }
      }
    },
    "ዘረፈ": {
      "english": "plunder, loot, rob",
      "perfect": {
        "1sg": {
          "fidel": "ዘረፍኩ",
          "translit": "zärräfku",
          "en": "I plundered"
        },
        "2sgm": {
          "fidel": "ዘረፍክ",
          "translit": "zärräfk",
          "en": "you (m.) plundered"
        },
        "2sgf": {
          "fidel": "ዘረፍሽ",
          "translit": "zärräfš",
          "en": "you (f.) plundered"
        },
        "3sgm": {
          "fidel": "ዘረፈ",
          "translit": "zärräfä",
          "en": "he plundered"
        },
        "3sgf": {
          "fidel": "ዘረፈች",
          "translit": "zärräfäčč",
          "en": "she plundered"
        },
        "1pl": {
          "fidel": "ዘረፍን",
          "translit": "zärräfn",
          "en": "we plundered"
        },
        "2pl": {
          "fidel": "ዘረፋችሁ",
          "translit": "zärräfaččəhu",
          "en": "you plundered"
        },
        "3pl": {
          "fidel": "ዘረፉ",
          "translit": "zärräfu",
          "en": "they plundered"
        }
      },
      "imperfective_compound": {
        "1sg": {
          "fidel": "እዘርፋለሁ",
          "translit": "əzärfallähu",
          "en": "I plunder / I will plunder"
        },
        "2sgm": {
          "fidel": "ትዘርፋለህ",
          "translit": "təzärfalläh",
          "en": "you (m.) plunder / you (m.) will plunder"
        },
        "2sgf": {
          "fidel": "ትዘርፋያለሽ",
          "translit": "təzärfiyalläš",
          "en": "you (f.) plunder / you (f.) will plunder"
        },
        "3sgm": {
          "fidel": "ይዘርፋል",
          "translit": "yəzärfall",
          "en": "he plunders / he will plunder"
        },
        "3sgf": {
          "fidel": "ትዘርፋለች",
          "translit": "təzärfalläčč",
          "en": "she plunders / she will plunder"
        },
        "1pl": {
          "fidel": "እንዘርፋለን",
          "translit": "ənzärfallän",
          "en": "we plunder / we will plunder"
        },
        "2pl": {
          "fidel": "ትዘርፋላችሁ",
          "translit": "təzärfallaččəhu",
          "en": "you plunder / you will plunder"
        },
        "3pl": {
          "fidel": "ይዘርፋሉ",
          "translit": "yəzärfallu",
          "en": "they plunder / they will plunder"
        }
      },
      "gerund": {
        "1sg": {
          "fidel": "ዘርፌ",
          "translit": "zärəffe",
          "en": "(I) having plundered"
        },
        "2sgm": {
          "fidel": "ዘርፈህ",
          "translit": "zärfäh",
          "en": "(you (m.)) having plundered"
        },
        "2sgf": {
          "fidel": "ዘርፈሽ",
          "translit": "zärfäš",
          "en": "(you (f.)) having plundered"
        },
        "3sgm": {
          "fidel": "ዘርፎ",
          "translit": "zärfo",
          "en": "(he) having plundered"
        },
        "3sgf": {
          "fidel": "ዘርፋ",
          "translit": "zärfa",
          "en": "(she) having plundered"
        },
        "1pl": {
          "fidel": "ዘርፈን",
          "translit": "zärfän",
          "en": "(we) having plundered"
        },
        "2pl": {
          "fidel": "ዘርፋችሁ",
          "translit": "zärfaččəhu",
          "en": "(you) having plundered"
        },
        "3pl": {
          "fidel": "ዘርፈው",
          "translit": "zärfäw",
          "en": "(they) having plundered"
        }
      },
      "compound_gerund": {
        "1sg": {
          "fidel": "ዘርፌያለሁ",
          "translit": "zärəffeyallähu",
          "en": "I have plundered"
        },
        "2sgm": {
          "fidel": "ዘርፈሃል",
          "translit": "zärfähall",
          "en": "you (m.) have plundered"
        },
        "2sgf": {
          "fidel": "ዘርፈሻል",
          "translit": "zärfäšall",
          "en": "you (f.) have plundered"
        },
        "3sgm": {
          "fidel": "ዘርፎል",
          "translit": "zärfwall",
          "en": "he has plundered"
        },
        "3sgf": {
          "fidel": "ዘርፋለች",
          "translit": "zärfalläčč",
          "en": "she has plundered"
        },
        "1pl": {
          "fidel": "ዘርፈናል",
          "translit": "zärfänall",
          "en": "we have plundered"
        },
        "2pl": {
          "fidel": "ዘርፋችኋል",
          "translit": "zärfaččəhwall",
          "en": "you have plundered"
        },
        "3pl": {
          "fidel": "ዘርፈዋል",
          "translit": "zärfäwall",
          "en": "they have plundered"
        }
      },
      "jussive_imperative": {
        "1sg": {
          "fidel": "ልዝረፍ",
          "translit": "ləzräf",
          "en": "let me plunder"
        },
        "2sgm": {
          "fidel": "ዝረፍ",
          "translit": "zəräf",
          "en": "[you (m.)] plunder!"
        },
        "2sgf": {
          "fidel": "ዝረፊ",
          "translit": "zəräfi",
          "en": "[you (f.)] plunder!"
        },
        "3sgm": {
          "fidel": "ይዝረፍ",
          "translit": "yəzräf",
          "en": "let him plunder"
        },
        "3sgf": {
          "fidel": "ትዝረፍ",
          "translit": "təzräf",
          "en": "let her plunder"
        },
        "1pl": {
          "fidel": "እንዝረፍ",
          "translit": "ənnəzräf",
          "en": "let us plunder"
        },
        "2pl": {
          "fidel": "ዝረፉ",
          "translit": "zəräfu",
          "en": "(you) plunder!"
        },
        "3pl": {
          "fidel": "ይዝረፉ",
          "translit": "yəzräfu",
          "en": "let them plunder"
        }
      },
      "negative_perfect": {
        "1sg": {
          "fidel": "አልዘረፍኩም",
          "translit": "alzärräfkumm",
          "en": "I didn't plunder"
        },
        "2sgm": {
          "fidel": "አልዘረፍክም",
          "translit": "alzärräfkəmm",
          "en": "you (m.) didn't plunder"
        },
        "2sgf": {
          "fidel": "አልዘረፍሽም",
          "translit": "alzärräfšəmm",
          "en": "you (f.) didn't plunder"
        },
        "3sgm": {
          "fidel": "አልዘረፈም",
          "translit": "alzärräfämm",
          "en": "he didn't plunder"
        },
        "3sgf": {
          "fidel": "አልዘረፈችም",
          "translit": "alzärräfäččəmm",
          "en": "she didn't plunder"
        },
        "1pl": {
          "fidel": "አልዘረፍንም",
          "translit": "alzärräfnəmm",
          "en": "we didn't plunder"
        },
        "2pl": {
          "fidel": "አልዘረፋችሁም",
          "translit": "alzärräfaččəhumm",
          "en": "you didn't plunder"
        },
        "3pl": {
          "fidel": "አልዘረፉም",
          "translit": "alzärräfumm",
          "en": "they didn't plunder"
        }
      },
      "negative_imperfective": {
        "1sg": {
          "fidel": "አልዘርፍም",
          "translit": "alzärfəmm",
          "en": "I don't plunder"
        },
        "2sgm": {
          "fidel": "አትዘርፍም",
          "translit": "atzärfəmm",
          "en": "you (m.) don't plunder"
        },
        "2sgf": {
          "fidel": "አትዘርፊም",
          "translit": "atzärfimm",
          "en": "you (f.) don't plunder"
        },
        "3sgm": {
          "fidel": "አይዘርፍም",
          "translit": "ayzärfəmm",
          "en": "he doesn't plunder"
        },
        "3sgf": {
          "fidel": "አትዘርፍም",
          "translit": "atzärfəmm",
          "en": "she doesn't plunder"
        },
        "1pl": {
          "fidel": "አንዘርፍም",
          "translit": "anzärfəmm",
          "en": "we don't plunder"
        },
        "2pl": {
          "fidel": "አትዘርፉም",
          "translit": "atzärfumm",
          "en": "you don't plunder"
        },
        "3pl": {
          "fidel": "አይዘርፉም",
          "translit": "ayzärfumm",
          "en": "they don't plunder"
        }
      },
      "negative_jussive_imperative": {
        "1sg": {
          "fidel": "አልዝረፍ",
          "translit": "aləzräf",
          "en": "let me not plunder"
        },
        "2sgm": {
          "fidel": "አትዝረፍ",
          "translit": "attəzräf",
          "en": "[you (m.)] don't plunder"
        },
        "2sgf": {
          "fidel": "አትዝረፊ",
          "translit": "attəzräfi",
          "en": "[you (f.)] don't plunder"
        },
        "3sgm": {
          "fidel": "አይዝረፍ",
          "translit": "ayəzräf",
          "en": "let him not plunder"
        },
        "3sgf": {
          "fidel": "አትዝረፍ",
          "translit": "attəzräf",
          "en": "let her not plunder"
        },
        "1pl": {
          "fidel": "አንዝረፍ",
          "translit": "annəzräf",
          "en": "let us not plunder"
        },
        "2pl": {
          "fidel": "አትዝረፉ",
          "translit": "attəzräfu",
          "en": "(you) don't plunder"
        },
        "3pl": {
          "fidel": "አይዝረፉ",
          "translit": "ayəzräfu",
          "en": "let them not plunder"
        }
      },
      "infinitive": {
        "fidel": "መዝረፍ",
        "translit": "mäzräf",
        "en": "to plunder"
      },
      "imperfective": {
        "1sg": {
          "fidel": "እዘርፍ",
          "translit": "əzärf"
        },
        "2sgm": {
          "fidel": "ትዘርፍ",
          "translit": "təzärf"
        },
        "2sgf": {
          "fidel": "ትዘርፊ",
          "translit": "təzärfi"
        },
        "3sgm": {
          "fidel": "ይዘርፍ",
          "translit": "yəzärf"
        },
        "3sgf": {
          "fidel": "ትዘርፍ",
          "translit": "təzärf"
        },
        "1pl": {
          "fidel": "እንዘርፍ",
          "translit": "ənzärf"
        },
        "2pl": {
          "fidel": "ትዘርፉ",
          "translit": "təzärfu"
        },
        "3pl": {
          "fidel": "ይዘርፉ",
          "translit": "yəzärfu"
        }
      }
    },
    "ዘለፈ": {
      "english": "rebuke, reproach, blame",
      "perfect": {
        "1sg": {
          "fidel": "ዘለፍኩ",
          "translit": "zälläfku",
          "en": "I rebuked"
        },
        "2sgm": {
          "fidel": "ዘለፍክ",
          "translit": "zälläfk",
          "en": "you (m.) rebuked"
        },
        "2sgf": {
          "fidel": "ዘለፍሽ",
          "translit": "zälläfš",
          "en": "you (f.) rebuked"
        },
        "3sgm": {
          "fidel": "ዘለፈ",
          "translit": "zälläfä",
          "en": "he rebuked"
        },
        "3sgf": {
          "fidel": "ዘለፈች",
          "translit": "zälläfäčč",
          "en": "she rebuked"
        },
        "1pl": {
          "fidel": "ዘለፍን",
          "translit": "zälläfn",
          "en": "we rebuked"
        },
        "2pl": {
          "fidel": "ዘለፋችሁ",
          "translit": "zälläfaččəhu",
          "en": "you rebuked"
        },
        "3pl": {
          "fidel": "ዘለፉ",
          "translit": "zälläfu",
          "en": "they rebuked"
        }
      },
      "imperfective_compound": {
        "1sg": {
          "fidel": "እዘልፋለሁ",
          "translit": "əzälfallähu",
          "en": "I rebuke / I will rebuke"
        },
        "2sgm": {
          "fidel": "ትዘልፋለህ",
          "translit": "təzälfalläh",
          "en": "you (m.) rebuke / you (m.) will rebuke"
        },
        "2sgf": {
          "fidel": "ትዘልፋያለሽ",
          "translit": "təzälfiyalläš",
          "en": "you (f.) rebuke / you (f.) will rebuke"
        },
        "3sgm": {
          "fidel": "ይዘልፋል",
          "translit": "yəzälfall",
          "en": "he rebukes / he will rebuke"
        },
        "3sgf": {
          "fidel": "ትዘልፋለች",
          "translit": "təzälfalläčč",
          "en": "she rebukes / she will rebuke"
        },
        "1pl": {
          "fidel": "እንዘልፋለን",
          "translit": "ənzälfallän",
          "en": "we rebuke / we will rebuke"
        },
        "2pl": {
          "fidel": "ትዘልፋላችሁ",
          "translit": "təzälfallaččəhu",
          "en": "you rebuke / you will rebuke"
        },
        "3pl": {
          "fidel": "ይዘልፋሉ",
          "translit": "yəzälfallu",
          "en": "they rebuke / they will rebuke"
        }
      },
      "gerund": {
        "1sg": {
          "fidel": "ዘልፌ",
          "translit": "zäləffe",
          "en": "(I) having rebuked"
        },
        "2sgm": {
          "fidel": "ዘልፈህ",
          "translit": "zälfäh",
          "en": "(you (m.)) having rebuked"
        },
        "2sgf": {
          "fidel": "ዘልፈሽ",
          "translit": "zälfäš",
          "en": "(you (f.)) having rebuked"
        },
        "3sgm": {
          "fidel": "ዘልፎ",
          "translit": "zälfo",
          "en": "(he) having rebuked"
        },
        "3sgf": {
          "fidel": "ዘልፋ",
          "translit": "zälfa",
          "en": "(she) having rebuked"
        },
        "1pl": {
          "fidel": "ዘልፈን",
          "translit": "zälfän",
          "en": "(we) having rebuked"
        },
        "2pl": {
          "fidel": "ዘልፋችሁ",
          "translit": "zälfaččəhu",
          "en": "(you) having rebuked"
        },
        "3pl": {
          "fidel": "ዘልፈው",
          "translit": "zälfäw",
          "en": "(they) having rebuked"
        }
      },
      "compound_gerund": {
        "1sg": {
          "fidel": "ዘልፌያለሁ",
          "translit": "zäləffeyallähu",
          "en": "I have rebuked"
        },
        "2sgm": {
          "fidel": "ዘልፈሃል",
          "translit": "zälfähall",
          "en": "you (m.) have rebuked"
        },
        "2sgf": {
          "fidel": "ዘልፈሻል",
          "translit": "zälfäšall",
          "en": "you (f.) have rebuked"
        },
        "3sgm": {
          "fidel": "ዘልፎል",
          "translit": "zälfwall",
          "en": "he has rebuked"
        },
        "3sgf": {
          "fidel": "ዘልፋለች",
          "translit": "zälfalläčč",
          "en": "she has rebuked"
        },
        "1pl": {
          "fidel": "ዘልፈናል",
          "translit": "zälfänall",
          "en": "we have rebuked"
        },
        "2pl": {
          "fidel": "ዘልፋችኋል",
          "translit": "zälfaččəhwall",
          "en": "you have rebuked"
        },
        "3pl": {
          "fidel": "ዘልፈዋል",
          "translit": "zälfäwall",
          "en": "they have rebuked"
        }
      },
      "jussive_imperative": {
        "1sg": {
          "fidel": "ልዝለፍ",
          "translit": "ləzläf",
          "en": "let me rebuke"
        },
        "2sgm": {
          "fidel": "ዝለፍ",
          "translit": "zəläf",
          "en": "[you (m.)] rebuke!"
        },
        "2sgf": {
          "fidel": "ዝለፊ",
          "translit": "zəläfi",
          "en": "[you (f.)] rebuke!"
        },
        "3sgm": {
          "fidel": "ይዝለፍ",
          "translit": "yəzläf",
          "en": "let him rebuke"
        },
        "3sgf": {
          "fidel": "ትዝለፍ",
          "translit": "təzläf",
          "en": "let her rebuke"
        },
        "1pl": {
          "fidel": "እንዝለፍ",
          "translit": "ənnəzläf",
          "en": "let us rebuke"
        },
        "2pl": {
          "fidel": "ዝለፉ",
          "translit": "zəläfu",
          "en": "(you) rebuke!"
        },
        "3pl": {
          "fidel": "ይዝለፉ",
          "translit": "yəzläfu",
          "en": "let them rebuke"
        }
      },
      "negative_perfect": {
        "1sg": {
          "fidel": "አልዘለፍኩም",
          "translit": "alzälläfkumm",
          "en": "I didn't rebuke"
        },
        "2sgm": {
          "fidel": "አልዘለፍክም",
          "translit": "alzälläfkəmm",
          "en": "you (m.) didn't rebuke"
        },
        "2sgf": {
          "fidel": "አልዘለፍሽም",
          "translit": "alzälläfšəmm",
          "en": "you (f.) didn't rebuke"
        },
        "3sgm": {
          "fidel": "አልዘለፈም",
          "translit": "alzälläfämm",
          "en": "he didn't rebuke"
        },
        "3sgf": {
          "fidel": "አልዘለፈችም",
          "translit": "alzälläfäččəmm",
          "en": "she didn't rebuke"
        },
        "1pl": {
          "fidel": "አልዘለፍንም",
          "translit": "alzälläfnəmm",
          "en": "we didn't rebuke"
        },
        "2pl": {
          "fidel": "አልዘለፋችሁም",
          "translit": "alzälläfaččəhumm",
          "en": "you didn't rebuke"
        },
        "3pl": {
          "fidel": "አልዘለፉም",
          "translit": "alzälläfumm",
          "en": "they didn't rebuke"
        }
      },
      "negative_imperfective": {
        "1sg": {
          "fidel": "አልዘልፍም",
          "translit": "alzälfəmm",
          "en": "I don't rebuke"
        },
        "2sgm": {
          "fidel": "አትዘልፍም",
          "translit": "atzälfəmm",
          "en": "you (m.) don't rebuke"
        },
        "2sgf": {
          "fidel": "አትዘልፊም",
          "translit": "atzälfimm",
          "en": "you (f.) don't rebuke"
        },
        "3sgm": {
          "fidel": "አይዘልፍም",
          "translit": "ayzälfəmm",
          "en": "he doesn't rebuke"
        },
        "3sgf": {
          "fidel": "አትዘልፍም",
          "translit": "atzälfəmm",
          "en": "she doesn't rebuke"
        },
        "1pl": {
          "fidel": "አንዘልፍም",
          "translit": "anzälfəmm",
          "en": "we don't rebuke"
        },
        "2pl": {
          "fidel": "አትዘልፉም",
          "translit": "atzälfumm",
          "en": "you don't rebuke"
        },
        "3pl": {
          "fidel": "አይዘልፉም",
          "translit": "ayzälfumm",
          "en": "they don't rebuke"
        }
      },
      "negative_jussive_imperative": {
        "1sg": {
          "fidel": "አልዝለፍ",
          "translit": "aləzläf",
          "en": "let me not rebuke"
        },
        "2sgm": {
          "fidel": "አትዝለፍ",
          "translit": "attəzläf",
          "en": "[you (m.)] don't rebuke"
        },
        "2sgf": {
          "fidel": "አትዝለፊ",
          "translit": "attəzläfi",
          "en": "[you (f.)] don't rebuke"
        },
        "3sgm": {
          "fidel": "አይዝለፍ",
          "translit": "ayəzläf",
          "en": "let him not rebuke"
        },
        "3sgf": {
          "fidel": "አትዝለፍ",
          "translit": "attəzläf",
          "en": "let her not rebuke"
        },
        "1pl": {
          "fidel": "አንዝለፍ",
          "translit": "annəzläf",
          "en": "let us not rebuke"
        },
        "2pl": {
          "fidel": "አትዝለፉ",
          "translit": "attəzläfu",
          "en": "(you) don't rebuke"
        },
        "3pl": {
          "fidel": "አይዝለፉ",
          "translit": "ayəzläfu",
          "en": "let them not rebuke"
        }
      },
      "infinitive": {
        "fidel": "መዝለፍ",
        "translit": "mäzläf",
        "en": "to rebuke"
      },
      "imperfective": {
        "1sg": {
          "fidel": "እዘልፍ",
          "translit": "əzälf"
        },
        "2sgm": {
          "fidel": "ትዘልፍ",
          "translit": "təzälf"
        },
        "2sgf": {
          "fidel": "ትዘልፊ",
          "translit": "təzälfi"
        },
        "3sgm": {
          "fidel": "ይዘልፍ",
          "translit": "yəzälf"
        },
        "3sgf": {
          "fidel": "ትዘልፍ",
          "translit": "təzälf"
        },
        "1pl": {
          "fidel": "እንዘልፍ",
          "translit": "ənzälf"
        },
        "2pl": {
          "fidel": "ትዘልፉ",
          "translit": "təzälfu"
        },
        "3pl": {
          "fidel": "ይዘልፉ",
          "translit": "yəzälfu"
        }
      }
    },
    "ዘፈነ": {
      "english": "sing",
      "perfect": {
        "1sg": {
          "fidel": "ዘፈንኩ",
          "translit": "zäffänku",
          "en": "I sang"
        },
        "2sgm": {
          "fidel": "ዘፈንክ",
          "translit": "zäffänk",
          "en": "you (m.) sang"
        },
        "2sgf": {
          "fidel": "ዘፈንሽ",
          "translit": "zäffänš",
          "en": "you (f.) sang"
        },
        "3sgm": {
          "fidel": "ዘፈነ",
          "translit": "zäffänä",
          "en": "he sang"
        },
        "3sgf": {
          "fidel": "ዘፈነች",
          "translit": "zäffänäčč",
          "en": "she sang"
        },
        "1pl": {
          "fidel": "ዘፈንን",
          "translit": "zäffänn",
          "en": "we sang"
        },
        "2pl": {
          "fidel": "ዘፈናችሁ",
          "translit": "zäffänaččəhu",
          "en": "you sang"
        },
        "3pl": {
          "fidel": "ዘፈኑ",
          "translit": "zäffänu",
          "en": "they sang"
        }
      },
      "imperfective_compound": {
        "1sg": {
          "fidel": "እዘፍናለሁ",
          "translit": "əzäfnallähu",
          "en": "I sing / I will sing"
        },
        "2sgm": {
          "fidel": "ትዘፍናለህ",
          "translit": "təzäfnalläh",
          "en": "you (m.) sing / you (m.) will sing"
        },
        "2sgf": {
          "fidel": "ትዘፍኛያለሽ",
          "translit": "təzäfñiyalläš",
          "en": "you (f.) sing / you (f.) will sing"
        },
        "3sgm": {
          "fidel": "ይዘፍናል",
          "translit": "yəzäfnall",
          "en": "he sings / he will sing"
        },
        "3sgf": {
          "fidel": "ትዘፍናለች",
          "translit": "təzäfnalläčč",
          "en": "she sings / she will sing"
        },
        "1pl": {
          "fidel": "እንዘፍናለን",
          "translit": "ənzäfnallän",
          "en": "we sing / we will sing"
        },
        "2pl": {
          "fidel": "ትዘፍናላችሁ",
          "translit": "təzäfnallaččəhu",
          "en": "you sing / you will sing"
        },
        "3pl": {
          "fidel": "ይዘፍናሉ",
          "translit": "yəzäfnallu",
          "en": "they sing / they will sing"
        }
      },
      "gerund": {
        "1sg": {
          "fidel": "ዘፍኜ",
          "translit": "zäfəññe",
          "en": "(I) having sung"
        },
        "2sgm": {
          "fidel": "ዘፍነህ",
          "translit": "zäfnäh",
          "en": "(you (m.)) having sung"
        },
        "2sgf": {
          "fidel": "ዘፍነሽ",
          "translit": "zäfnäš",
          "en": "(you (f.)) having sung"
        },
        "3sgm": {
          "fidel": "ዘፍኖ",
          "translit": "zäfno",
          "en": "(he) having sung"
        },
        "3sgf": {
          "fidel": "ዘፍና",
          "translit": "zäfna",
          "en": "(she) having sung"
        },
        "1pl": {
          "fidel": "ዘፍነን",
          "translit": "zäfnän",
          "en": "(we) having sung"
        },
        "2pl": {
          "fidel": "ዘፍናችሁ",
          "translit": "zäfnaččəhu",
          "en": "(you) having sung"
        },
        "3pl": {
          "fidel": "ዘፍነው",
          "translit": "zäfnäw",
          "en": "(they) having sung"
        }
      },
      "compound_gerund": {
        "1sg": {
          "fidel": "ዘፍኜያለሁ",
          "translit": "zäfəññeyallähu",
          "en": "I have sung"
        },
        "2sgm": {
          "fidel": "ዘፍነሃል",
          "translit": "zäfnähall",
          "en": "you (m.) have sung"
        },
        "2sgf": {
          "fidel": "ዘፍነሻል",
          "translit": "zäfnäšall",
          "en": "you (f.) have sung"
        },
        "3sgm": {
          "fidel": "ዘፍኖል",
          "translit": "zäfnwall",
          "en": "he has sung"
        },
        "3sgf": {
          "fidel": "ዘፍናለች",
          "translit": "zäfnalläčč",
          "en": "she has sung"
        },
        "1pl": {
          "fidel": "ዘፍነናል",
          "translit": "zäfnänall",
          "en": "we have sung"
        },
        "2pl": {
          "fidel": "ዘፍናችኋል",
          "translit": "zäfnaččəhwall",
          "en": "you have sung"
        },
        "3pl": {
          "fidel": "ዘፍነዋል",
          "translit": "zäfnäwall",
          "en": "they have sung"
        }
      },
      "jussive_imperative": {
        "1sg": {
          "fidel": "ልዝፈን",
          "translit": "ləzfän",
          "en": "let me sing"
        },
        "2sgm": {
          "fidel": "ዝፈን",
          "translit": "zəfän",
          "en": "[you (m.)] sing!"
        },
        "2sgf": {
          "fidel": "ዝፈኝ",
          "translit": "zəfäñ",
          "en": "[you (f.)] sing!"
        },
        "3sgm": {
          "fidel": "ይዝፈን",
          "translit": "yəzfän",
          "en": "let him sing"
        },
        "3sgf": {
          "fidel": "ትዝፈን",
          "translit": "təzfän",
          "en": "let her sing"
        },
        "1pl": {
          "fidel": "እንዝፈን",
          "translit": "ənnəzfän",
          "en": "let us sing"
        },
        "2pl": {
          "fidel": "ዝፈኑ",
          "translit": "zəfänu",
          "en": "(you) sing!"
        },
        "3pl": {
          "fidel": "ይዝፈኑ",
          "translit": "yəzfänu",
          "en": "let them sing"
        }
      },
      "negative_perfect": {
        "1sg": {
          "fidel": "አልዘፈንኩም",
          "translit": "alzäffänkumm",
          "en": "I didn't sing"
        },
        "2sgm": {
          "fidel": "አልዘፈንክም",
          "translit": "alzäffänkəmm",
          "en": "you (m.) didn't sing"
        },
        "2sgf": {
          "fidel": "አልዘፈንሽም",
          "translit": "alzäffänšəmm",
          "en": "you (f.) didn't sing"
        },
        "3sgm": {
          "fidel": "አልዘፈነም",
          "translit": "alzäffänämm",
          "en": "he didn't sing"
        },
        "3sgf": {
          "fidel": "አልዘፈነችም",
          "translit": "alzäffänäččəmm",
          "en": "she didn't sing"
        },
        "1pl": {
          "fidel": "አልዘፈንንም",
          "translit": "alzäffännəmm",
          "en": "we didn't sing"
        },
        "2pl": {
          "fidel": "አልዘፈናችሁም",
          "translit": "alzäffänaččəhumm",
          "en": "you didn't sing"
        },
        "3pl": {
          "fidel": "አልዘፈኑም",
          "translit": "alzäffänumm",
          "en": "they didn't sing"
        }
      },
      "negative_imperfective": {
        "1sg": {
          "fidel": "አልዘፍንም",
          "translit": "alzäfnəmm",
          "en": "I don't sing"
        },
        "2sgm": {
          "fidel": "አትዘፍንም",
          "translit": "atzäfnəmm",
          "en": "you (m.) don't sing"
        },
        "2sgf": {
          "fidel": "አትዘፍኚም",
          "translit": "atzäfñimm",
          "en": "you (f.) don't sing"
        },
        "3sgm": {
          "fidel": "አይዘፍንም",
          "translit": "ayzäfnəmm",
          "en": "he doesn't sing"
        },
        "3sgf": {
          "fidel": "አትዘፍንም",
          "translit": "atzäfnəmm",
          "en": "she doesn't sing"
        },
        "1pl": {
          "fidel": "አንዘፍንም",
          "translit": "anzäfnəmm",
          "en": "we don't sing"
        },
        "2pl": {
          "fidel": "አትዘፍኑም",
          "translit": "atzäfnumm",
          "en": "you don't sing"
        },
        "3pl": {
          "fidel": "አይዘፍኑም",
          "translit": "ayzäfnumm",
          "en": "they don't sing"
        }
      },
      "negative_jussive_imperative": {
        "1sg": {
          "fidel": "አልዝፈን",
          "translit": "aləzfän",
          "en": "let me not sing"
        },
        "2sgm": {
          "fidel": "አትዝፈን",
          "translit": "attəzfän",
          "en": "[you (m.)] don't sing"
        },
        "2sgf": {
          "fidel": "አትዝፈኝ",
          "translit": "attəzfäñ",
          "en": "[you (f.)] don't sing"
        },
        "3sgm": {
          "fidel": "አይዝፈን",
          "translit": "ayəzfän",
          "en": "let him not sing"
        },
        "3sgf": {
          "fidel": "አትዝፈን",
          "translit": "attəzfän",
          "en": "let her not sing"
        },
        "1pl": {
          "fidel": "አንዝፈን",
          "translit": "annəzfän",
          "en": "let us not sing"
        },
        "2pl": {
          "fidel": "አትዝፈኑ",
          "translit": "attəzfänu",
          "en": "(you) don't sing"
        },
        "3pl": {
          "fidel": "አይዝፈኑ",
          "translit": "ayəzfänu",
          "en": "let them not sing"
        }
      },
      "infinitive": {
        "fidel": "መዝፈን",
        "translit": "mäzfän",
        "en": "to sing"
      },
      "imperfective": {
        "1sg": {
          "fidel": "እዘፍን",
          "translit": "əzäfn"
        },
        "2sgm": {
          "fidel": "ትዘፍን",
          "translit": "təzäfn"
        },
        "2sgf": {
          "fidel": "ትዘፍኚ",
          "translit": "təzäfñi"
        },
        "3sgm": {
          "fidel": "ይዘፍን",
          "translit": "yəzäfn"
        },
        "3sgf": {
          "fidel": "ትዘፍን",
          "translit": "təzäfn"
        },
        "1pl": {
          "fidel": "እንዘፍን",
          "translit": "ənzäfn"
        },
        "2pl": {
          "fidel": "ትዘፍኑ",
          "translit": "təzäfnu"
        },
        "3pl": {
          "fidel": "ይዘፍኑ",
          "translit": "yəzäfnu"
        }
      }
    }
  },
  "3": {
    "በላ": {
      "english": "eat",
      "perfect": {
        "1sg": {
          "fidel": "በላሁ",
          "translit": "bällahu",
          "en": "I ate"
        },
        "2sgm": {
          "fidel": "በላህ",
          "translit": "bällah",
          "en": "you (m.) ate"
        },
        "2sgf": {
          "fidel": "በላሽ",
          "translit": "bällaš",
          "en": "you (f.) ate"
        },
        "3sgm": {
          "fidel": "በላ",
          "translit": "bälla",
          "en": "he ate"
        },
        "3sgf": {
          "fidel": "በላች",
          "translit": "bällačč",
          "en": "she ate"
        },
        "1pl": {
          "fidel": "በላን",
          "translit": "bällan",
          "en": "we ate"
        },
        "2pl": {
          "fidel": "በላችሁ",
          "translit": "bällaččəhu",
          "en": "you ate"
        },
        "3pl": {
          "fidel": "በሉ",
          "translit": "bällu",
          "en": "they ate"
        }
      },
      "imperfective_compound": {
        "1sg": {
          "fidel": "እበላለሁ",
          "translit": "əbälallähu",
          "en": "I eat / I will eat"
        },
        "2sgm": {
          "fidel": "ትበላለህ",
          "translit": "təbälalläh",
          "en": "you (m.) eat / you (m.) will eat"
        },
        "2sgf": {
          "fidel": "ትበያለሽ",
          "translit": "təbäyalläš",
          "en": "you (f.) eat / you (f.) will eat"
        },
        "3sgm": {
          "fidel": "ይበላል",
          "translit": "yəbälall",
          "en": "he eats / he will eat"
        },
        "3sgf": {
          "fidel": "ትበላለች",
          "translit": "təbälalläčč",
          "en": "she eats / she will eat"
        },
        "1pl": {
          "fidel": "እንበላለን",
          "translit": "ənbälallän",
          "en": "we eat / we will eat"
        },
        "2pl": {
          "fidel": "ትበላላችሁ",
          "translit": "təbälallaččəhu",
          "en": "you eat / you will eat"
        },
        "3pl": {
          "fidel": "ይበላሉ",
          "translit": "yəbälallu",
          "en": "they eat / they will eat"
        }
      },
      "gerund": {
        "1sg": {
          "fidel": "በልቼ",
          "translit": "bäləčče",
          "en": "(I) having eaten"
        },
        "2sgm": {
          "fidel": "በልተህ",
          "translit": "bältäh",
          "en": "[you(m.)] having eaten"
        },
        "2sgf": {
          "fidel": "በልተሽ",
          "translit": "bältäš",
          "en": "[you (f.)] having eaten"
        },
        "3sgm": {
          "fidel": "ብልቶ",
          "translit": "bälto",
          "en": "(he) having eaten"
        },
        "3sgf": {
          "fidel": "በልታ",
          "translit": "bälta",
          "en": "(she) having eaten"
        },
        "1pl": {
          "fidel": "በልተን",
          "translit": "bältän",
          "en": "(we) having eaten"
        },
        "2pl": {
          "fidel": "በልታችሁ",
          "translit": "bältaččəhu",
          "en": "(you) having eaten"
        },
        "3pl": {
          "fidel": "በልተው",
          "translit": "bältäw",
          "en": "(they) having eaten"
        }
      },
      "compound_gerund": {
        "1sg": {
          "fidel": "በልቼያለሁ",
          "translit": "bäləččeyallähu",
          "en": "I have eaten"
        },
        "2sgm": {
          "fidel": "በልተሃል",
          "translit": "bältähall",
          "en": "you (m.) have eaten"
        },
        "2sgf": {
          "fidel": "በልተሻል",
          "translit": "bältäšall",
          "en": "you (f.) have eaten"
        },
        "3sgm": {
          "fidel": "በልቷል",
          "translit": "bältwall",
          "en": "he has eaten"
        },
        "3sgf": {
          "fidel": "በልታለች",
          "translit": "bältalläčč",
          "en": "she has eaten"
        },
        "1pl": {
          "fidel": "በልተናል",
          "translit": "bältänall",
          "en": "we have eaten"
        },
        "2pl": {
          "fidel": "በልታችኋል",
          "translit": "bältaččhwall",
          "en": "you have eaten"
        },
        "3pl": {
          "fidel": "በልተዋል",
          "translit": "bältäwall",
          "en": "they have eaten"
        }
      },
      "jussive_imperative": {
        "1sg": {
          "fidel": "ልብላ",
          "translit": "ləbla",
          "en": "let me eat"
        },
        "2sgm": {
          "fidel": "ብላ",
          "translit": "bəla",
          "en": "[you(m.)] eat!"
        },
        "2sgf": {
          "fidel": "ብዪ",
          "translit": "bəyi",
          "en": "[you (f.)] eat!"
        },
        "3sgm": {
          "fidel": "ይብላ",
          "translit": "yəbla",
          "en": "let him eat"
        },
        "3sgf": {
          "fidel": "ትብላ",
          "translit": "təbla",
          "en": "let her eat"
        },
        "1pl": {
          "fidel": "እንብላ",
          "translit": "ənbla",
          "en": "let us eat"
        },
        "2pl": {
          "fidel": "ብሉ",
          "translit": "bəlu",
          "en": "(you) eat!"
        },
        "3pl": {
          "fidel": "ይብሉ",
          "translit": "yəblu",
          "en": "let them eat"
        }
      },
      "negative_perfect": {
        "1sg": {
          "fidel": "አልበላሁም",
          "translit": "albällahumm",
          "en": "I didn't eat"
        },
        "2sgm": {
          "fidel": "አልበላህም",
          "translit": "albällahəmm",
          "en": "you (m.) didn't eat"
        },
        "2sgf": {
          "fidel": "አልበላሽም",
          "translit": "albällašəmm",
          "en": "you (f.) didn't eat"
        },
        "3sgm": {
          "fidel": "አልበላም",
          "translit": "albällämm",
          "en": "he didn't eat"
        },
        "3sgf": {
          "fidel": "አልበላችም",
          "translit": "albällaäččəmm",
          "en": "she didn't eat"
        },
        "1pl": {
          "fidel": "አልበላንም",
          "translit": "albällanəmm",
          "en": "we didn't eat"
        },
        "2pl": {
          "fidel": "አልበላችሁም",
          "translit": "albällaččəhumm",
          "en": "you didn't eat"
        },
        "3pl": {
          "fidel": "አልበሉም",
          "translit": "albällumm",
          "en": "they didn't eat"
        }
      },
      "negative_imperfective": {
        "1sg": {
          "fidel": "አልበላም",
          "translit": "albälamm",
          "en": "I don't eat"
        },
        "2sgm": {
          "fidel": "አትበላም",
          "translit": "atbälamm",
          "en": "you (m.) don't eat"
        },
        "2sgf": {
          "fidel": "አትበዪም",
          "translit": "atbäyimm",
          "en": "you (f.) don't eat"
        },
        "3sgm": {
          "fidel": "አይበላም",
          "translit": "aybälamm",
          "en": "he doesn't eat"
        },
        "3sgf": {
          "fidel": "አትበላም",
          "translit": "atbälamm",
          "en": "she doesn't eat"
        },
        "1pl": {
          "fidel": "አንበላም",
          "translit": "anbälamm",
          "en": "we don't eat"
        },
        "2pl": {
          "fidel": "አትብሉም",
          "translit": "atbälumm",
          "en": "you don't eat"
        },
        "3pl": {
          "fidel": "አይብሉም",
          "translit": "aybälumm",
          "en": "they don't eat"
        }
      },
      "negative_jussive_imperative": {
        "1sg": {
          "fidel": "አልብላ",
          "translit": "aləbla",
          "en": "let me not eat"
        },
        "2sgm": {
          "fidel": "አትብላ",
          "translit": "attəbla",
          "en": "[you(m.)] don't eat"
        },
        "2sgf": {
          "fidel": "አትብዪ",
          "translit": "attəbyi",
          "en": "[you (f.)] don't eat"
        },
        "3sgm": {
          "fidel": "አይብላ",
          "translit": "ayəbla",
          "en": "let him not eat"
        },
        "3sgf": {
          "fidel": "አትብላ",
          "translit": "attəbla",
          "en": "let her not eat"
        },
        "1pl": {
          "fidel": "አንብላ",
          "translit": "annəbla",
          "en": "let us not eat"
        },
        "2pl": {
          "fidel": "አትብሉ",
          "translit": "attəblu",
          "en": "(you) don't eat"
        },
        "3pl": {
          "fidel": "አይብሉ",
          "translit": "ayəblu",
          "en": "let them not eat"
        }
      },
      "infinitive": {
        "fidel": "መብላት",
        "translit": "mäblat"
      }
    },
    "መጣ": {
      "english": "come",
      "perfect": {
        "1sg": {
          "fidel": "መጣሁ",
          "translit": "mäṭṭahu",
          "en": "I came"
        },
        "2sgm": {
          "fidel": "መጣህ",
          "translit": "mäṭṭah",
          "en": "you (m.) came"
        },
        "2sgf": {
          "fidel": "መጣሽ",
          "translit": "mäṭṭaš",
          "en": "you (f.) came"
        },
        "3sgm": {
          "fidel": "መጣ",
          "translit": "mäṭṭa",
          "en": "he came"
        },
        "3sgf": {
          "fidel": "መጣች",
          "translit": "mäṭṭačč",
          "en": "she came"
        },
        "1pl": {
          "fidel": "መጣን",
          "translit": "mäṭṭan",
          "en": "we came"
        },
        "2pl": {
          "fidel": "መጣችሁ",
          "translit": "mäṭṭaččəhu",
          "en": "you came"
        },
        "3pl": {
          "fidel": "መጡ",
          "translit": "mäṭṭu",
          "en": "they came"
        }
      },
      "imperfective_compound": {
        "1sg": {
          "fidel": "እመጣለሁ",
          "translit": "əmäṭallähu",
          "en": "I come / I will come"
        },
        "2sgm": {
          "fidel": "ትመጣለህ",
          "translit": "təmäṭalläh",
          "en": "you (m.) come / you (m.) will come"
        },
        "2sgf": {
          "fidel": "ትመጪያለሽ",
          "translit": "təmäč'iyalläš",
          "en": "you (f.) come / you (f.) will come"
        },
        "3sgm": {
          "fidel": "ይመጣል",
          "translit": "yəmäṭall",
          "en": "he comes / he will come"
        },
        "3sgf": {
          "fidel": "ትመጣለች",
          "translit": "təmäṭalläčč",
          "en": "she comes / she will come"
        },
        "1pl": {
          "fidel": "እንመጣለን",
          "translit": "ənmäṭallän",
          "en": "we come / we will come"
        },
        "2pl": {
          "fidel": "ትመጣላችሁ",
          "translit": "təmäṭallaččəhu",
          "en": "you come / you will come"
        },
        "3pl": {
          "fidel": "ይመጣሉ",
          "translit": "yəmäṭallu",
          "en": "they come / they will come"
        }
      },
      "gerund": {
        "1sg": {
          "fidel": "መጥቼ",
          "translit": "mäṭəčče",
          "en": "(I) having come"
        },
        "2sgm": {
          "fidel": "መጥተህ",
          "translit": "mättäh*",
          "en": "[you(m.)] having come"
        },
        "2sgf": {
          "fidel": "መጥተሽ",
          "translit": "mättäš*",
          "en": "[you (f.)] having come"
        },
        "3sgm": {
          "fidel": "መጥቶ",
          "translit": "mätto*",
          "en": "(he) having come"
        },
        "3sgf": {
          "fidel": "መጥታ",
          "translit": "mätta*",
          "en": "(she) having come"
        },
        "1pl": {
          "fidel": "መጥተን",
          "translit": "mättän*",
          "en": "(we) having come"
        },
        "2pl": {
          "fidel": "መጥታችሁ",
          "translit": "mättaččəhu*",
          "en": "(you) having come"
        },
        "3pl": {
          "fidel": "መጥተው",
          "translit": "mättäw*",
          "en": "(they) having come"
        }
      },
      "compound_gerund": {
        "1sg": {
          "fidel": "መጥቼያለሁ",
          "translit": "mäṭəččeyallähu",
          "en": "I have come"
        },
        "2sgm": {
          "fidel": "መጥተሃል",
          "translit": "mättähall*",
          "en": "you (m.) have come"
        },
        "2sgf": {
          "fidel": "መጥተሻል",
          "translit": "mättäšall*",
          "en": "you (f.) have come"
        },
        "3sgm": {
          "fidel": "መጥቷል",
          "translit": "mättwall*",
          "en": "he has come"
        },
        "3sgf": {
          "fidel": "መጥታለች",
          "translit": "mättalläčč*",
          "en": "she has come"
        },
        "1pl": {
          "fidel": "መጥተናል",
          "translit": "mättänall*",
          "en": "we have come"
        },
        "2pl": {
          "fidel": "መጥታችኋል",
          "translit": "mättaččhwall*",
          "en": "you have come"
        },
        "3pl": {
          "fidel": "መጥተዋል",
          "translit": "mättäwall*",
          "en": "they have come"
        }
      },
      "jussive_imperative": {
        "1sg": {
          "fidel": "ልምጣ",
          "translit": "ləmṭa",
          "en": "let me come"
        },
        "2sgm": {
          "fidel": "ና",
          "translit": "na",
          "en": "[you(m.)] come!"
        },
        "2sgf": {
          "fidel": "ነይ",
          "translit": "näy",
          "en": "[you (f.)] come!"
        },
        "3sgm": {
          "fidel": "ይምጣ",
          "translit": "yəmṭa",
          "en": "let him come"
        },
        "3sgf": {
          "fidel": "ትምጣ",
          "translit": "təmṭa",
          "en": "let her come"
        },
        "1pl": {
          "fidel": "እንምጣ",
          "translit": "ənmṭa",
          "en": "let us come"
        },
        "2pl": {
          "fidel": "ኑ",
          "translit": "nu",
          "en": "(you) come!"
        },
        "3pl": {
          "fidel": "ይምጡ",
          "translit": "yəmṭu",
          "en": "let them come"
        }
      },
      "negative_perfect": {
        "1sg": {
          "fidel": "አልመጣሁም",
          "translit": "almäṭṭahumm",
          "en": "I didn't come"
        },
        "2sgm": {
          "fidel": "አልመጣህም",
          "translit": "almäṭṭahəmm",
          "en": "you (m.) didn't come"
        },
        "2sgf": {
          "fidel": "አልመጣሽም",
          "translit": "almäṭṭašəmm",
          "en": "you (f.) didn't come"
        },
        "3sgm": {
          "fidel": "አልመጣም",
          "translit": "almäṭṭämm",
          "en": "he didn't come"
        },
        "3sgf": {
          "fidel": "አልመጣችም",
          "translit": "almäṭṭaäččəmm",
          "en": "she didn't come"
        },
        "1pl": {
          "fidel": "አልመጣንም",
          "translit": "almäṭṭanəmm",
          "en": "we didn't come"
        },
        "2pl": {
          "fidel": "አልመጣችሁም",
          "translit": "almäṭṭaččəhumm",
          "en": "you didn't come"
        },
        "3pl": {
          "fidel": "አልመጡም",
          "translit": "almäṭṭumm",
          "en": "they didn't come"
        }
      },
      "negative_imperfective": {
        "1sg": {
          "fidel": "አልመጣም",
          "translit": "almäṭamm",
          "en": "I don't come"
        },
        "2sgm": {
          "fidel": "አትመጣም",
          "translit": "atmäṭamm",
          "en": "you (m.) don't come"
        },
        "2sgf": {
          "fidel": "አትመጪም",
          "translit": "atmäč'imm",
          "en": "you (f.) don't come"
        },
        "3sgm": {
          "fidel": "አይመጣም",
          "translit": "aymäṭamm",
          "en": "he doesn't come"
        },
        "3sgf": {
          "fidel": "አትመጣም",
          "translit": "atmäṭamm",
          "en": "she doesn't come"
        },
        "1pl": {
          "fidel": "አንመጣም",
          "translit": "anmäṭamm",
          "en": "we don't come"
        },
        "2pl": {
          "fidel": "አትምጡም",
          "translit": "atmäṭumm",
          "en": "you don't come"
        },
        "3pl": {
          "fidel": "አይምጡም",
          "translit": "aymäṭumm",
          "en": "they don't come"
        }
      },
      "negative_jussive_imperative": {
        "1sg": {
          "fidel": "አልምጣ",
          "translit": "aləmṭa",
          "en": "let me not come"
        },
        "2sgm": {
          "fidel": "አትምጣ",
          "translit": "attəmṭa",
          "en": "[you(m.)] don't come"
        },
        "2sgf": {
          "fidel": "አትምጭ",
          "translit": "attəmč'i",
          "en": "[you (f.)] don't come"
        },
        "3sgm": {
          "fidel": "አይምጣ",
          "translit": "ayəmṭa",
          "en": "let him not come"
        },
        "3sgf": {
          "fidel": "አትምጣ",
          "translit": "attəmṭa",
          "en": "let her not come"
        },
        "1pl": {
          "fidel": "አንምጣ",
          "translit": "annəmṭa",
          "en": "let us not come"
        },
        "2pl": {
          "fidel": "አትምጡ",
          "translit": "attəmṭu",
          "en": "(you) don't come"
        },
        "3pl": {
          "fidel": "አይምጡ",
          "translit": "ayəmṭu",
          "en": "let them not come"
        }
      },
      "infinitive": {
        "fidel": "መምጣት",
        "translit": "mämṭat"
      }
    },
    "ነዳ": {
      "english": "drive",
      "perfect": {
        "1sg": {
          "fidel": "ነዳሁ",
          "translit": "näddahu",
          "en": "I drove"
        },
        "2sgm": {
          "fidel": "ነዳህ",
          "translit": "näddah",
          "en": "you (m.) drove"
        },
        "2sgf": {
          "fidel": "ነዳሽ",
          "translit": "näddaš",
          "en": "you (f.) drove"
        },
        "3sgm": {
          "fidel": "ነዳ",
          "translit": "nädda",
          "en": "he drove"
        },
        "3sgf": {
          "fidel": "ነዳች",
          "translit": "näddačč",
          "en": "she drove"
        },
        "1pl": {
          "fidel": "ነዳን",
          "translit": "näddan",
          "en": "we drove"
        },
        "2pl": {
          "fidel": "ነዳችሁ",
          "translit": "näddaččəhu",
          "en": "you drove"
        },
        "3pl": {
          "fidel": "ነዱ",
          "translit": "näddu",
          "en": "they drove"
        }
      },
      "imperfective_compound": {
        "1sg": {
          "fidel": "እነዳለሁ",
          "translit": "ənädallähu",
          "en": "I drive / I will drive"
        },
        "2sgm": {
          "fidel": "ትነዳለህ",
          "translit": "tənädalläh",
          "en": "you (m.) drive / you (m.) will drive"
        },
        "2sgf": {
          "fidel": "ትነጂያለሽ",
          "translit": "tənäǧiyalläš",
          "en": "you (f.) drive / you (f.) will drive"
        },
        "3sgm": {
          "fidel": "ይነዳል",
          "translit": "yənädall",
          "en": "he drives / he will drive"
        },
        "3sgf": {
          "fidel": "ትነዳለች",
          "translit": "tənädalläčč",
          "en": "she drives / she will drive"
        },
        "1pl": {
          "fidel": "እንነዳለን",
          "translit": "ənnädallän",
          "en": "we drive / we will drive"
        },
        "2pl": {
          "fidel": "ትነዳላችሁ",
          "translit": "tənädallaččəhu",
          "en": "you drive / you will drive"
        },
        "3pl": {
          "fidel": "ይነዳሉ",
          "translit": "yənädallu",
          "en": "they drive / they will drive"
        }
      },
      "gerund": {
        "1sg": {
          "fidel": "ነድቼ",
          "translit": "nädəčče",
          "en": "(I) having driven"
        },
        "2sgm": {
          "fidel": "ነድተህ",
          "translit": "nädtäh",
          "en": "[you(m.)] having driven"
        },
        "2sgf": {
          "fidel": "ነድተሽ",
          "translit": "nädtäš",
          "en": "[you (f.)] having driven"
        },
        "3sgm": {
          "fidel": "ነድቶ",
          "translit": "nädto",
          "en": "(he) having driven"
        },
        "3sgf": {
          "fidel": "ነድታ",
          "translit": "nädta",
          "en": "(she) having driven"
        },
        "1pl": {
          "fidel": "ነድተን",
          "translit": "nädtän",
          "en": "(we) having driven"
        },
        "2pl": {
          "fidel": "ነድታችሁ",
          "translit": "nädtaččəhu",
          "en": "(you) having driven"
        },
        "3pl": {
          "fidel": "ነድተው",
          "translit": "nädtäw",
          "en": "(they) having driven"
        }
      },
      "compound_gerund": {
        "1sg": {
          "fidel": "ነድቼያለሁ",
          "translit": "nädəččeyallähu",
          "en": "I have driven"
        },
        "2sgm": {
          "fidel": "ነድተሃል",
          "translit": "nädtähall",
          "en": "you (m.) have driven"
        },
        "2sgf": {
          "fidel": "ነድተሻል",
          "translit": "nädtäšall",
          "en": "you (f.) have driven"
        },
        "3sgm": {
          "fidel": "ነድቷል",
          "translit": "nädtwall",
          "en": "he has driven"
        },
        "3sgf": {
          "fidel": "ነድታለች",
          "translit": "nädtalläčč",
          "en": "she has driven"
        },
        "1pl": {
          "fidel": "ነድተናል",
          "translit": "nädtänall",
          "en": "we have driven"
        },
        "2pl": {
          "fidel": "ነድታችኋል",
          "translit": "nädtaččhwall",
          "en": "you have driven"
        },
        "3pl": {
          "fidel": "ነድተዋል",
          "translit": "nädtäwall",
          "en": "they have driven"
        }
      },
      "jussive_imperative": {
        "1sg": {
          "fidel": "ልንዳ",
          "translit": "lənda",
          "en": "let me drive"
        },
        "2sgm": {
          "fidel": "ንዳ",
          "translit": "nəda",
          "en": "[you(m.)] drive!"
        },
        "2sgf": {
          "fidel": "ንጅ",
          "translit": "nəǧi",
          "en": "[you (f.)] drive!"
        },
        "3sgm": {
          "fidel": "ይንዳ",
          "translit": "yənda",
          "en": "let him drive"
        },
        "3sgf": {
          "fidel": "ትንዳ",
          "translit": "tənda",
          "en": "let her drive"
        },
        "1pl": {
          "fidel": "እንንዳ",
          "translit": "ənnda",
          "en": "let us drive"
        },
        "2pl": {
          "fidel": "ንዱ",
          "translit": "nədu",
          "en": "(you) drive!"
        },
        "3pl": {
          "fidel": "ይንዱ",
          "translit": "yəndu",
          "en": "let them drive"
        }
      },
      "negative_perfect": {
        "1sg": {
          "fidel": "አልነዳሁም",
          "translit": "alnäddahumm",
          "en": "I didn't drive"
        },
        "2sgm": {
          "fidel": "አልነዳህም",
          "translit": "alnäddahəmm",
          "en": "you (m.) didn't drive"
        },
        "2sgf": {
          "fidel": "አልነዳሽም",
          "translit": "alnäddašəmm",
          "en": "you (f.) didn't drive"
        },
        "3sgm": {
          "fidel": "አልነዳም",
          "translit": "alnäddämm",
          "en": "he didn't drive"
        },
        "3sgf": {
          "fidel": "አልነዳችም",
          "translit": "alnäddaäččəmm",
          "en": "she didn't drive"
        },
        "1pl": {
          "fidel": "አልነዳንም",
          "translit": "alnäddanəmm",
          "en": "we didn't drive"
        },
        "2pl": {
          "fidel": "አልነዳችሁም",
          "translit": "alnäddaččəhumm",
          "en": "you didn't drive"
        },
        "3pl": {
          "fidel": "አልነዱም",
          "translit": "alnäddumm",
          "en": "they didn't drive"
        }
      },
      "negative_imperfective": {
        "1sg": {
          "fidel": "አልነዳም",
          "translit": "alnädamm",
          "en": "I don't drive"
        },
        "2sgm": {
          "fidel": "አትነዳም",
          "translit": "atnädamm",
          "en": "you (m.) don't drive"
        },
        "2sgf": {
          "fidel": "አትነጂም",
          "translit": "atnäǧimm",
          "en": "you (f.) don't drive"
        },
        "3sgm": {
          "fidel": "አይነዳም",
          "translit": "aynädamm",
          "en": "he doesn't drive"
        },
        "3sgf": {
          "fidel": "አትነዳም",
          "translit": "atnädamm",
          "en": "she doesn't drive"
        },
        "1pl": {
          "fidel": "አንነዳም",
          "translit": "annädamm",
          "en": "we don't drive"
        },
        "2pl": {
          "fidel": "አትንዱም",
          "translit": "atnädumm",
          "en": "you don't drive"
        },
        "3pl": {
          "fidel": "አይንዱም",
          "translit": "aynädumm",
          "en": "they don't drive"
        }
      },
      "negative_jussive_imperative": {
        "1sg": {
          "fidel": "አልንዳ",
          "translit": "alənda",
          "en": "let me not drive"
        },
        "2sgm": {
          "fidel": "አትንዳ",
          "translit": "attənda",
          "en": "[you(m.)] don't drive"
        },
        "2sgf": {
          "fidel": "አትንጅ",
          "translit": "attənǧ",
          "en": "[you (f.)] don't drive"
        },
        "3sgm": {
          "fidel": "አይንዳ",
          "translit": "ayənda",
          "en": "let him not drive"
        },
        "3sgf": {
          "fidel": "አትንዳ",
          "translit": "attənda",
          "en": "let her not drive"
        },
        "1pl": {
          "fidel": "አንንዳ",
          "translit": "annənda",
          "en": "let us not drive"
        },
        "2pl": {
          "fidel": "አትንዱ",
          "translit": "attəndu",
          "en": "(you) don't drive"
        },
        "3pl": {
          "fidel": "አይንዱ",
          "translit": "ayəndu",
          "en": "let them not drive"
        }
      },
      "infinitive": {
        "fidel": "መንዳት",
        "translit": "mändat"
      }
    },
    "ሠራ / ሰራ": {
      "english": "work",
      "perfect": {
        "1sg": {
          "fidel": "ሠራሁ",
          "translit": "särrahu",
          "en": "I worked"
        },
        "2sgm": {
          "fidel": "ሠራህ",
          "translit": "särrah",
          "en": "you (m.) worked"
        },
        "2sgf": {
          "fidel": "ሠራሽ",
          "translit": "särraš",
          "en": "you (f.) worked"
        },
        "3sgm": {
          "fidel": "ሠራ",
          "translit": "särra",
          "en": "he worked"
        },
        "3sgf": {
          "fidel": "ሠራች",
          "translit": "särračč",
          "en": "she worked"
        },
        "1pl": {
          "fidel": "ሠራን",
          "translit": "särran",
          "en": "we worked"
        },
        "2pl": {
          "fidel": "ሠራችሁ",
          "translit": "särraččəhu",
          "en": "you worked"
        },
        "3pl": {
          "fidel": "ሠሩ",
          "translit": "särru",
          "en": "they worked"
        }
      },
      "imperfective_compound": {
        "1sg": {
          "fidel": "እሠራለሁ",
          "translit": "əsärallähu",
          "en": "I work / I will work"
        },
        "2sgm": {
          "fidel": "ትሠራለህ",
          "translit": "təsäralläh",
          "en": "you (m.) work / you (m.) will work"
        },
        "2sgf": {
          "fidel": "ትሠሪያለሽ",
          "translit": "təsäriyalläš",
          "en": "you (f.) work / you (f.) will work"
        },
        "3sgm": {
          "fidel": "ይሠራል",
          "translit": "yəsärall",
          "en": "he works / he will work"
        },
        "3sgf": {
          "fidel": "ትሠራለች",
          "translit": "təsäralläčč",
          "en": "she works / she will work"
        },
        "1pl": {
          "fidel": "እንሠራለን",
          "translit": "ənsärallän",
          "en": "we work / we will work"
        },
        "2pl": {
          "fidel": "ትሠራላችሁ",
          "translit": "təsärallaččəhu",
          "en": "you work / you will work"
        },
        "3pl": {
          "fidel": "ይሠራሉ",
          "translit": "yəsärallu",
          "en": "they work / they will work"
        }
      },
      "gerund": {
        "1sg": {
          "fidel": "ሠርቼ",
          "translit": "särəčče",
          "en": "(I) having worked"
        },
        "2sgm": {
          "fidel": "ሠርተህ",
          "translit": "särtäh",
          "en": "[you(m.)] having worked"
        },
        "2sgf": {
          "fidel": "ሠርተሽ",
          "translit": "särtäš",
          "en": "[you (f.)] having worked"
        },
        "3sgm": {
          "fidel": "ሠርቶ",
          "translit": "särto",
          "en": "(he) having worked"
        },
        "3sgf": {
          "fidel": "ሠርታ",
          "translit": "särta",
          "en": "(she) having worked"
        },
        "1pl": {
          "fidel": "ሠርተን",
          "translit": "särtän",
          "en": "(we) having worked"
        },
        "2pl": {
          "fidel": "ሠርታችሁ",
          "translit": "särtaččəhu",
          "en": "(you) having worked"
        },
        "3pl": {
          "fidel": "ሠርተው",
          "translit": "särtäw",
          "en": "(they) having worked"
        }
      },
      "compound_gerund": {
        "1sg": {
          "fidel": "ሠርቼያለሁ",
          "translit": "särəččeyallähu",
          "en": "I have worked"
        },
        "2sgm": {
          "fidel": "ሠርተሃል",
          "translit": "särtähall",
          "en": "you (m.) have worked"
        },
        "2sgf": {
          "fidel": "ሠርተሻል",
          "translit": "särtäšall",
          "en": "you (f.) have worked"
        },
        "3sgm": {
          "fidel": "ሠርቷል",
          "translit": "särtwall",
          "en": "he has worked"
        },
        "3sgf": {
          "fidel": "ሠርታለች",
          "translit": "särtalläčč",
          "en": "she has worked"
        },
        "1pl": {
          "fidel": "ሠርተናል",
          "translit": "särtänall",
          "en": "we have worked"
        },
        "2pl": {
          "fidel": "ሠርታችኋል",
          "translit": "särtaččhwall",
          "en": "you have worked"
        },
        "3pl": {
          "fidel": "ሠርተዋል",
          "translit": "särtäwall",
          "en": "they have worked"
        }
      },
      "jussive_imperative": {
        "1sg": {
          "fidel": "ልሥራ",
          "translit": "ləsra",
          "en": "let me work"
        },
        "2sgm": {
          "fidel": "ሥራ",
          "translit": "səra",
          "en": "[you(m.)] work!"
        },
        "2sgf": {
          "fidel": "ሥሪ",
          "translit": "səri",
          "en": "[you (f.)] work!"
        },
        "3sgm": {
          "fidel": "ይሥራ",
          "translit": "yəsra",
          "en": "let him work"
        },
        "3sgf": {
          "fidel": "ትሥራ",
          "translit": "təsra",
          "en": "let her work"
        },
        "1pl": {
          "fidel": "እንሥራ",
          "translit": "ənsra",
          "en": "let us work"
        },
        "2pl": {
          "fidel": "ሥሩ",
          "translit": "səru",
          "en": "(you) work!"
        },
        "3pl": {
          "fidel": "ይሥሩ",
          "translit": "yəsru",
          "en": "let them work"
        }
      },
      "negative_perfect": {
        "1sg": {
          "fidel": "አልሠራሁም",
          "translit": "alsärrahumm",
          "en": "I didn't work"
        },
        "2sgm": {
          "fidel": "አልሠራህም",
          "translit": "alsärrahəmm",
          "en": "you (m.) didn't work"
        },
        "2sgf": {
          "fidel": "አልሠራሽም",
          "translit": "alsärrašəmm",
          "en": "you (f.) didn't work"
        },
        "3sgm": {
          "fidel": "አልሠራም",
          "translit": "alsärrämm",
          "en": "he didn't work"
        },
        "3sgf": {
          "fidel": "አልሠራችም",
          "translit": "alsärraäččəmm",
          "en": "she didn't work"
        },
        "1pl": {
          "fidel": "አልሠራንም",
          "translit": "alsärranəmm",
          "en": "we didn't work"
        },
        "2pl": {
          "fidel": "አልሠራችሁም",
          "translit": "alsärraččəhumm",
          "en": "you didn't work"
        },
        "3pl": {
          "fidel": "አልሠሩም",
          "translit": "alsärrumm",
          "en": "they didn't work"
        }
      },
      "negative_imperfective": {
        "1sg": {
          "fidel": "አልሠራም",
          "translit": "alsäramm",
          "en": "I don't work"
        },
        "2sgm": {
          "fidel": "አትሠራም",
          "translit": "atsäramm",
          "en": "you (m.) don't work"
        },
        "2sgf": {
          "fidel": "አትሠሪም",
          "translit": "atsärimm",
          "en": "you (f.) don't work"
        },
        "3sgm": {
          "fidel": "አይሠራም",
          "translit": "aysäramm",
          "en": "he doesn't work"
        },
        "3sgf": {
          "fidel": "አትሠራም",
          "translit": "atsäramm",
          "en": "she doesn't work"
        },
        "1pl": {
          "fidel": "አንሠራም",
          "translit": "ansäramm",
          "en": "we don't work"
        },
        "2pl": {
          "fidel": "አትሥሩም",
          "translit": "atsärumm",
          "en": "you don't work"
        },
        "3pl": {
          "fidel": "አይሥሩም",
          "translit": "aysärumm",
          "en": "they don't work"
        }
      },
      "negative_jussive_imperative": {
        "1sg": {
          "fidel": "አልሥራ",
          "translit": "aləsra",
          "en": "let me not work"
        },
        "2sgm": {
          "fidel": "አትሥራ",
          "translit": "attəsra",
          "en": "[you(m.)] don't work"
        },
        "2sgf": {
          "fidel": "አትሥሪ",
          "translit": "attəsri",
          "en": "[you (f.)] don't work"
        },
        "3sgm": {
          "fidel": "አይሥራ",
          "translit": "ayəsra",
          "en": "let him not work"
        },
        "3sgf": {
          "fidel": "አትሥራ",
          "translit": "attəsra",
          "en": "let her not work"
        },
        "1pl": {
          "fidel": "አንሥራ",
          "translit": "annəsra",
          "en": "let us not work"
        },
        "2pl": {
          "fidel": "አትሥሩ",
          "translit": "attəsru",
          "en": "(you) don't work"
        },
        "3pl": {
          "fidel": "አይሥሩ",
          "translit": "ayəsru",
          "en": "let them not work"
        }
      },
      "infinitive": {
        "fidel": "መሥራት / መስራት",
        "translit": "mäsrat"
      }
    },
    "ሰማ": {
      "english": "hear",
      "perfect": {
        "1sg": {
          "fidel": "ሰማሁ",
          "translit": "sämmahu",
          "en": "I heard"
        },
        "2sgm": {
          "fidel": "ሰማህ",
          "translit": "sämmah",
          "en": "you (m.) heard"
        },
        "2sgf": {
          "fidel": "ሰማሽ",
          "translit": "sämmaš",
          "en": "you (f.) heard"
        },
        "3sgm": {
          "fidel": "ሰማ",
          "translit": "sämma",
          "en": "he heard"
        },
        "3sgf": {
          "fidel": "ሰማች",
          "translit": "sämmačč",
          "en": "she heard"
        },
        "1pl": {
          "fidel": "ሰማን",
          "translit": "sämman",
          "en": "we heard"
        },
        "2pl": {
          "fidel": "ሰማችሁ",
          "translit": "sämmaččəhu",
          "en": "you heard"
        },
        "3pl": {
          "fidel": "ሰሙ",
          "translit": "sämmu",
          "en": "they heard"
        }
      },
      "imperfective_compound": {
        "1sg": {
          "fidel": "እሰማለሁ",
          "translit": "əsämallähu",
          "en": "I hear / I will hear"
        },
        "2sgm": {
          "fidel": "ትሰማለህ",
          "translit": "təsämalläh",
          "en": "you (m.) hear / you (m.) will hear"
        },
        "2sgf": {
          "fidel": "ትሰሚያለሽ",
          "translit": "təsämiyalläš",
          "en": "you (f.) hear / you (f.) will hear"
        },
        "3sgm": {
          "fidel": "ይሰማል",
          "translit": "yəsämall",
          "en": "he hears / he will hear"
        },
        "3sgf": {
          "fidel": "ትሰማለች",
          "translit": "təsämalläčč",
          "en": "she hears / she will hear"
        },
        "1pl": {
          "fidel": "እንሰማለን",
          "translit": "ənsämallän",
          "en": "we hear / we will hear"
        },
        "2pl": {
          "fidel": "ትሰማላችሁ",
          "translit": "təsämallaččəhu",
          "en": "you hear / you will hear"
        },
        "3pl": {
          "fidel": "ይሰማሉ",
          "translit": "yəsämallu",
          "en": "they hear / they will hear"
        }
      },
      "gerund": {
        "1sg": {
          "fidel": "ሰምቼ",
          "translit": "säməčče",
          "en": "(I) having heard"
        },
        "2sgm": {
          "fidel": "ሰምተህ",
          "translit": "sämtäh",
          "en": "[you(m.)] having heard"
        },
        "2sgf": {
          "fidel": "ሰምተሽ",
          "translit": "sämtäš",
          "en": "[you (f.)] having heard"
        },
        "3sgm": {
          "fidel": "ሰምቶ",
          "translit": "sämto",
          "en": "(he) having heard"
        },
        "3sgf": {
          "fidel": "ሰምታ",
          "translit": "sämta",
          "en": "(she) having heard"
        },
        "1pl": {
          "fidel": "ሰምተን",
          "translit": "sämtän",
          "en": "(we) having heard"
        },
        "2pl": {
          "fidel": "ሰምታችሁ",
          "translit": "sämtaččəhu",
          "en": "(you) having heard"
        },
        "3pl": {
          "fidel": "ሰምተው",
          "translit": "sämtäw",
          "en": "(they) having heard"
        }
      },
      "compound_gerund": {
        "1sg": {
          "fidel": "ሰምቼያለሁ",
          "translit": "säməččeyallähu",
          "en": "I have heard"
        },
        "2sgm": {
          "fidel": "ሰምተሃል",
          "translit": "sämtähall",
          "en": "you (m.) have heard"
        },
        "2sgf": {
          "fidel": "ሰምተሻል",
          "translit": "sämtäšall",
          "en": "you (f.) have heard"
        },
        "3sgm": {
          "fidel": "ሰምቷል",
          "translit": "sämtwall",
          "en": "he has heard"
        },
        "3sgf": {
          "fidel": "ሰምታለች",
          "translit": "sämtalläčč",
          "en": "she has heard"
        },
        "1pl": {
          "fidel": "ሰምተናል",
          "translit": "sämtänall",
          "en": "we have heard"
        },
        "2pl": {
          "fidel": "ሰምታችኋል",
          "translit": "sämtaččhwall",
          "en": "you have heard"
        },
        "3pl": {
          "fidel": "ሰምተዋል",
          "translit": "sämtäwall",
          "en": "they have heard"
        }
      },
      "jussive_imperative": {
        "1sg": {
          "fidel": "ልስማ",
          "translit": "ləsma",
          "en": "let me hear"
        },
        "2sgm": {
          "fidel": "ስማ",
          "translit": "səma",
          "en": "[you(m.)] hear!"
        },
        "2sgf": {
          "fidel": "ስሚ",
          "translit": "səmi",
          "en": "[you (f.)] hear!"
        },
        "3sgm": {
          "fidel": "ይስማ",
          "translit": "yəsma",
          "en": "let him hear"
        },
        "3sgf": {
          "fidel": "ትስማ",
          "translit": "təsma",
          "en": "let her hear"
        },
        "1pl": {
          "fidel": "እንስማ",
          "translit": "ənsma",
          "en": "let us hear"
        },
        "2pl": {
          "fidel": "ስሙ",
          "translit": "səmu",
          "en": "(you) hear!"
        },
        "3pl": {
          "fidel": "ይስሙ",
          "translit": "yəsmu",
          "en": "let them hear"
        }
      },
      "negative_perfect": {
        "1sg": {
          "fidel": "አልሰማሁም",
          "translit": "alsämmahumm",
          "en": "I didn't hear"
        },
        "2sgm": {
          "fidel": "አልሰማህም",
          "translit": "alsämmahəmm",
          "en": "you (m.) didn't hear"
        },
        "2sgf": {
          "fidel": "አልሰማሽም",
          "translit": "alsämmašəmm",
          "en": "you (f.) didn't hear"
        },
        "3sgm": {
          "fidel": "አልሰማም",
          "translit": "alsämmämm",
          "en": "he didn't hear"
        },
        "3sgf": {
          "fidel": "አልሰማችም",
          "translit": "alsämmaäččəmm",
          "en": "she didn't hear"
        },
        "1pl": {
          "fidel": "አልሰማንም",
          "translit": "alsämmanəmm",
          "en": "we didn't hear"
        },
        "2pl": {
          "fidel": "አልሰማችሁም",
          "translit": "alsämmaččəhumm",
          "en": "you didn't hear"
        },
        "3pl": {
          "fidel": "አልሰሙም",
          "translit": "alsämmumm",
          "en": "they didn't hear"
        }
      },
      "negative_imperfective": {
        "1sg": {
          "fidel": "አልሰማም",
          "translit": "alsämamm",
          "en": "I don't hear"
        },
        "2sgm": {
          "fidel": "አትሰማም",
          "translit": "atsämamm",
          "en": "you (m.) don't hear"
        },
        "2sgf": {
          "fidel": "አትሰሚም",
          "translit": "atsämimm",
          "en": "you (f.) don't hear"
        },
        "3sgm": {
          "fidel": "አይሰማም",
          "translit": "aysämamm",
          "en": "he doesn't hear"
        },
        "3sgf": {
          "fidel": "አትሰማም",
          "translit": "atsämamm",
          "en": "she doesn't hear"
        },
        "1pl": {
          "fidel": "አንሰማም",
          "translit": "ansämamm",
          "en": "we don't hear"
        },
        "2pl": {
          "fidel": "አትስሙም",
          "translit": "atsämumm",
          "en": "you don't hear"
        },
        "3pl": {
          "fidel": "አይስሙም",
          "translit": "aysämumm",
          "en": "they don't hear"
        }
      },
      "negative_jussive_imperative": {
        "1sg": {
          "fidel": "አልስማ",
          "translit": "aləsma",
          "en": "let me not hear"
        },
        "2sgm": {
          "fidel": "አትስማ",
          "translit": "attəsma",
          "en": "[you(m.)] don't hear"
        },
        "2sgf": {
          "fidel": "አትስሚ",
          "translit": "attəsmi",
          "en": "[you (f.)] don't hear"
        },
        "3sgm": {
          "fidel": "አይስማ",
          "translit": "ayəsma",
          "en": "let him not hear"
        },
        "3sgf": {
          "fidel": "አትስማ",
          "translit": "attəsma",
          "en": "let her not hear"
        },
        "1pl": {
          "fidel": "አንስማ",
          "translit": "annəsma",
          "en": "let us not hear"
        },
        "2pl": {
          "fidel": "አትስሙ",
          "translit": "attəsmu",
          "en": "(you) don't hear"
        },
        "3pl": {
          "fidel": "አይስሙ",
          "translit": "ayəsmu",
          "en": "let them not hear"
        }
      },
      "infinitive": {
        "fidel": "መስማት",
        "translit": "mäsmat"
      }
    },
    "ረዳ": {
      "english": "help",
      "perfect": {
        "1sg": {
          "fidel": "ረዳሁ",
          "translit": "räddahu",
          "en": "I helped"
        },
        "2sgm": {
          "fidel": "ረዳህ",
          "translit": "räddah",
          "en": "you (m.) helped"
        },
        "2sgf": {
          "fidel": "ረዳሽ",
          "translit": "räddaš",
          "en": "you (f.) helped"
        },
        "3sgm": {
          "fidel": "ረዳ",
          "translit": "rädda",
          "en": "he helped"
        },
        "3sgf": {
          "fidel": "ረዳች",
          "translit": "räddačč",
          "en": "she helped"
        },
        "1pl": {
          "fidel": "ረዳን",
          "translit": "räddan",
          "en": "we helped"
        },
        "2pl": {
          "fidel": "ረዳችሁ",
          "translit": "räddaččəhu",
          "en": "you helped"
        },
        "3pl": {
          "fidel": "ረዱ",
          "translit": "räddu",
          "en": "they helped"
        }
      },
      "imperfective_compound": {
        "1sg": {
          "fidel": "እረዳለሁ",
          "translit": "ərädallähu",
          "en": "I help / I will help"
        },
        "2sgm": {
          "fidel": "ትረዳለህ",
          "translit": "tərädalläh",
          "en": "you (m.) help / you (m.) will help"
        },
        "2sgf": {
          "fidel": "ትረጂያለሽ",
          "translit": "təräǧiyalläš",
          "en": "you (f.) help / you (f.) will help"
        },
        "3sgm": {
          "fidel": "ይረዳል",
          "translit": "yərädall",
          "en": "he helps / he will help"
        },
        "3sgf": {
          "fidel": "ትረዳለች",
          "translit": "tərädalläčč",
          "en": "she helps / she will help"
        },
        "1pl": {
          "fidel": "እንረዳለን",
          "translit": "ənrädallän",
          "en": "we help / we will help"
        },
        "2pl": {
          "fidel": "ትረዳላችሁ",
          "translit": "tərädallaččəhu",
          "en": "you help / you will help"
        },
        "3pl": {
          "fidel": "ይረዳሉ",
          "translit": "yərädallu",
          "en": "they help / they will help"
        }
      },
      "gerund": {
        "1sg": {
          "fidel": "ረድቼ",
          "translit": "rädəčče",
          "en": "(I) having helped"
        },
        "2sgm": {
          "fidel": "ረድተህ",
          "translit": "rädtäh",
          "en": "[you(m.)] having helped"
        },
        "2sgf": {
          "fidel": "ረድተሽ",
          "translit": "rädtäš",
          "en": "[you (f.)] having helped"
        },
        "3sgm": {
          "fidel": "ረድቶ",
          "translit": "rädto",
          "en": "(he) having helped"
        },
        "3sgf": {
          "fidel": "ረድታ",
          "translit": "rädta",
          "en": "(she) having helped"
        },
        "1pl": {
          "fidel": "ረድተን",
          "translit": "rädtän",
          "en": "(we) having helped"
        },
        "2pl": {
          "fidel": "ረድታችሁ",
          "translit": "rädtaččəhu",
          "en": "(you) having helped"
        },
        "3pl": {
          "fidel": "ረድተው",
          "translit": "rädtäw",
          "en": "(they) having helped"
        }
      },
      "compound_gerund": {
        "1sg": {
          "fidel": "ረድቼያለሁ",
          "translit": "rädəččeyallähu",
          "en": "I have helped"
        },
        "2sgm": {
          "fidel": "ረድተሃል",
          "translit": "rädtähall",
          "en": "you (m.) have helped"
        },
        "2sgf": {
          "fidel": "ረድተሻል",
          "translit": "rädtäšall",
          "en": "you (f.) have helped"
        },
        "3sgm": {
          "fidel": "ረድቷል",
          "translit": "rädtwall",
          "en": "he has helped"
        },
        "3sgf": {
          "fidel": "ረድታለች",
          "translit": "rädtalläčč",
          "en": "she has helped"
        },
        "1pl": {
          "fidel": "ረድተናል",
          "translit": "rädtänall",
          "en": "we have helped"
        },
        "2pl": {
          "fidel": "ረድታችኋል",
          "translit": "rädtaččhwall",
          "en": "you have helped"
        },
        "3pl": {
          "fidel": "ረድተዋል",
          "translit": "rädtäwall",
          "en": "they have helped"
        }
      },
      "jussive_imperative": {
        "1sg": {
          "fidel": "ልርዳ",
          "translit": "lərda",
          "en": "let me help"
        },
        "2sgm": {
          "fidel": "ርዳ",
          "translit": "rəda",
          "en": "[you(m.)] help!"
        },
        "2sgf": {
          "fidel": "ርጅ",
          "translit": "rəǧi",
          "en": "[you (f.)] help!"
        },
        "3sgm": {
          "fidel": "ይርዳ",
          "translit": "yərda",
          "en": "let him help"
        },
        "3sgf": {
          "fidel": "ትርዳ",
          "translit": "tərda",
          "en": "let her help"
        },
        "1pl": {
          "fidel": "እንርዳ",
          "translit": "ənrda",
          "en": "let us help"
        },
        "2pl": {
          "fidel": "ርዱ",
          "translit": "rədu",
          "en": "(you) help!"
        },
        "3pl": {
          "fidel": "ይርዱ",
          "translit": "yərdu",
          "en": "let them help"
        }
      },
      "negative_perfect": {
        "1sg": {
          "fidel": "አልረዳሁም",
          "translit": "alräddahumm",
          "en": "I didn't help"
        },
        "2sgm": {
          "fidel": "አልረዳህም",
          "translit": "alräddahəmm",
          "en": "you (m.) didn't help"
        },
        "2sgf": {
          "fidel": "አልረዳሽም",
          "translit": "alräddašəmm",
          "en": "you (f.) didn't help"
        },
        "3sgm": {
          "fidel": "አልረዳም",
          "translit": "alräddämm",
          "en": "he didn't help"
        },
        "3sgf": {
          "fidel": "አልረዳችም",
          "translit": "alräddaäččəmm",
          "en": "she didn't help"
        },
        "1pl": {
          "fidel": "አልረዳንም",
          "translit": "alräddanəmm",
          "en": "we didn't help"
        },
        "2pl": {
          "fidel": "አልረዳችሁም",
          "translit": "alräddaččəhumm",
          "en": "you didn't help"
        },
        "3pl": {
          "fidel": "አልረዱም",
          "translit": "alräddumm",
          "en": "they didn't help"
        }
      },
      "negative_imperfective": {
        "1sg": {
          "fidel": "አልረዳም",
          "translit": "alrädamm",
          "en": "I don't help"
        },
        "2sgm": {
          "fidel": "አትረዳም",
          "translit": "aträdamm",
          "en": "you (m.) don't help"
        },
        "2sgf": {
          "fidel": "አትረጂም",
          "translit": "aträǧimm",
          "en": "you (f.) don't help"
        },
        "3sgm": {
          "fidel": "አይረዳም",
          "translit": "ayrädamm",
          "en": "he doesn't help"
        },
        "3sgf": {
          "fidel": "አትረዳም",
          "translit": "aträdamm",
          "en": "she doesn't help"
        },
        "1pl": {
          "fidel": "አንረዳም",
          "translit": "anrädamm",
          "en": "we don't help"
        },
        "2pl": {
          "fidel": "አትርዱም",
          "translit": "aträdumm",
          "en": "you don't help"
        },
        "3pl": {
          "fidel": "አይርዱም",
          "translit": "ayrädumm",
          "en": "they don't help"
        }
      },
      "negative_jussive_imperative": {
        "1sg": {
          "fidel": "አልርዳ",
          "translit": "alərda",
          "en": "let me not help"
        },
        "2sgm": {
          "fidel": "አትርዳ",
          "translit": "attərda",
          "en": "[you(m.)] don't help"
        },
        "2sgf": {
          "fidel": "አትርጅ",
          "translit": "attərǧi",
          "en": "[you (f.)] don't help"
        },
        "3sgm": {
          "fidel": "አይርዳ",
          "translit": "ayərda",
          "en": "let him not help"
        },
        "3sgf": {
          "fidel": "አትርዳ",
          "translit": "attərda",
          "en": "let her not help"
        },
        "1pl": {
          "fidel": "አንርዳ",
          "translit": "annərda",
          "en": "let us not help"
        },
        "2pl": {
          "fidel": "አትርዱ",
          "translit": "attərdu",
          "en": "(you) don't help"
        },
        "3pl": {
          "fidel": "አይርዱ",
          "translit": "ayərdu",
          "en": "let them not help"
        }
      },
      "infinitive": {
        "fidel": "መርዳት",
        "translit": "märdat"
      }
    },
    "ረሳ": {
      "english": "forget",
      "perfect": {
        "1sg": {
          "fidel": "ረሳሁ",
          "translit": "rässahu",
          "en": "I forgot"
        },
        "2sgm": {
          "fidel": "ረሳህ",
          "translit": "rässah",
          "en": "you (m.) forgot"
        },
        "2sgf": {
          "fidel": "ረሳሽ",
          "translit": "rässaš",
          "en": "you (f.) forgot"
        },
        "3sgm": {
          "fidel": "ረሳ",
          "translit": "rässa",
          "en": "he forgot"
        },
        "3sgf": {
          "fidel": "ረሳች",
          "translit": "rässačč",
          "en": "she forgot"
        },
        "1pl": {
          "fidel": "ረሳን",
          "translit": "rässan",
          "en": "we forgot"
        },
        "2pl": {
          "fidel": "ረሳችሁ",
          "translit": "rässaččəhu",
          "en": "you forgot"
        },
        "3pl": {
          "fidel": "ረሱ",
          "translit": "rässu",
          "en": "they forgot"
        }
      },
      "imperfective_compound": {
        "1sg": {
          "fidel": "እረሳለሁ",
          "translit": "əräsallähu",
          "en": "I forget / I will forget"
        },
        "2sgm": {
          "fidel": "ትረሳለህ",
          "translit": "təräsalläh",
          "en": "you (m.) forget / you (m.) will forget"
        },
        "2sgf": {
          "fidel": "ትረሺያለሽ",
          "translit": "təräsiyalläš",
          "en": "you (f.) forget / you (f.) will forget"
        },
        "3sgm": {
          "fidel": "ይረሳል",
          "translit": "yəräsall",
          "en": "he forgets / he will forget"
        },
        "3sgf": {
          "fidel": "ትረሳለች",
          "translit": "təräsalläčč",
          "en": "she forgets / she will forget"
        },
        "1pl": {
          "fidel": "እንረሳለን",
          "translit": "ənräsallän",
          "en": "we forget / we will forget"
        },
        "2pl": {
          "fidel": "ትረሳላችሁ",
          "translit": "təräsallaččəhu",
          "en": "you forget / you will forget"
        },
        "3pl": {
          "fidel": "ይረሳሉ",
          "translit": "yəräsallu",
          "en": "they forget / they will forget"
        }
      },
      "gerund": {
        "1sg": {
          "fidel": "ረስቼ",
          "translit": "räsəčče",
          "en": "(I) having forgotten"
        },
        "2sgm": {
          "fidel": "ረስተህ",
          "translit": "rästäh",
          "en": "[you(m.)] having forgotten"
        },
        "2sgf": {
          "fidel": "ረስተሽ",
          "translit": "rästäš",
          "en": "[you (f.)] having forgotten"
        },
        "3sgm": {
          "fidel": "ረስቶ",
          "translit": "rästo",
          "en": "(he) having forgotten"
        },
        "3sgf": {
          "fidel": "ረስታ",
          "translit": "rästa",
          "en": "(she) having forgotten"
        },
        "1pl": {
          "fidel": "ረስተን",
          "translit": "rästän",
          "en": "(we) having forgotten"
        },
        "2pl": {
          "fidel": "ረስታችሁ",
          "translit": "rästaččəhu",
          "en": "(you) having forgotten"
        },
        "3pl": {
          "fidel": "ረስተው",
          "translit": "rästäw",
          "en": "(they) having forgotten"
        }
      },
      "compound_gerund": {
        "1sg": {
          "fidel": "ረስቼያለሁ",
          "translit": "räsəččeyallähu",
          "en": "I have forgotten"
        },
        "2sgm": {
          "fidel": "ረስተሃል",
          "translit": "rästähall",
          "en": "you (m.) have forgotten"
        },
        "2sgf": {
          "fidel": "ረስተሻል",
          "translit": "rästäšall",
          "en": "you (f.) have forgotten"
        },
        "3sgm": {
          "fidel": "ረስቷል",
          "translit": "rästwall",
          "en": "he has forgotten"
        },
        "3sgf": {
          "fidel": "ረስታለች",
          "translit": "rästalläčč",
          "en": "she has forgotten"
        },
        "1pl": {
          "fidel": "ረስተናል",
          "translit": "rästänall",
          "en": "we have forgotten"
        },
        "2pl": {
          "fidel": "ረስታችኋል",
          "translit": "rästaččhwall",
          "en": "you have forgotten"
        },
        "3pl": {
          "fidel": "ረስተዋል",
          "translit": "rästäwall",
          "en": "they have forgotten"
        }
      },
      "jussive_imperative": {
        "1sg": {
          "fidel": "ልርሳ",
          "translit": "lərsa",
          "en": "let me forget"
        },
        "2sgm": {
          "fidel": "ርሳ",
          "translit": "rəsa",
          "en": "[you(m.)] forget!"
        },
        "2sgf": {
          "fidel": "ርሽ",
          "translit": "rəsi",
          "en": "[you (f.)] forget!"
        },
        "3sgm": {
          "fidel": "ይርሳ",
          "translit": "yərsa",
          "en": "let him forget"
        },
        "3sgf": {
          "fidel": "ትርሳ",
          "translit": "tərsa",
          "en": "let her forget"
        },
        "1pl": {
          "fidel": "እንርሳ",
          "translit": "ənrsa",
          "en": "let us forget"
        },
        "2pl": {
          "fidel": "ርሱ",
          "translit": "rəsu",
          "en": "(you) forget!"
        },
        "3pl": {
          "fidel": "ይርሱ",
          "translit": "yərsu",
          "en": "let them forget"
        }
      },
      "negative_perfect": {
        "1sg": {
          "fidel": "አልረሳሁም",
          "translit": "alrässahumm",
          "en": "I didn't forget"
        },
        "2sgm": {
          "fidel": "አልረሳህም",
          "translit": "alrässahəmm",
          "en": "you (m.) didn't forget"
        },
        "2sgf": {
          "fidel": "አልረሳሽም",
          "translit": "alrässašəmm",
          "en": "you (f.) didn't forget"
        },
        "3sgm": {
          "fidel": "አልረሳም",
          "translit": "alrässämm",
          "en": "he didn't forget"
        },
        "3sgf": {
          "fidel": "አልረሳችም",
          "translit": "alrässaäččəmm",
          "en": "she didn't forget"
        },
        "1pl": {
          "fidel": "አልረሳንም",
          "translit": "alrässanəmm",
          "en": "we didn't forget"
        },
        "2pl": {
          "fidel": "አልረሳችሁም",
          "translit": "alrässaččəhumm",
          "en": "you didn't forget"
        },
        "3pl": {
          "fidel": "አልረሱም",
          "translit": "alrässumm",
          "en": "they didn't forget"
        }
      },
      "negative_imperfective": {
        "1sg": {
          "fidel": "አልረሳም",
          "translit": "alräsamm",
          "en": "I don't forget"
        },
        "2sgm": {
          "fidel": "አትረሳም",
          "translit": "aträsamm",
          "en": "you (m.) don't forget"
        },
        "2sgf": {
          "fidel": "አትረሺም",
          "translit": "aträsimm",
          "en": "you (f.) don't forget"
        },
        "3sgm": {
          "fidel": "አይረሳም",
          "translit": "ayräsamm",
          "en": "he doesn't forget"
        },
        "3sgf": {
          "fidel": "አትረሳም",
          "translit": "aträsamm",
          "en": "she doesn't forget"
        },
        "1pl": {
          "fidel": "አንረሳም",
          "translit": "anräsamm",
          "en": "we don't forget"
        },
        "2pl": {
          "fidel": "አትርሱም",
          "translit": "aträsumm",
          "en": "you don't forget"
        },
        "3pl": {
          "fidel": "አይርሱም",
          "translit": "ayräsumm",
          "en": "they don't forget"
        }
      },
      "negative_jussive_imperative": {
        "1sg": {
          "fidel": "አልርሳ",
          "translit": "alərsa",
          "en": "let me not forget"
        },
        "2sgm": {
          "fidel": "አትርሳ",
          "translit": "attərsa",
          "en": "[you(m.)] don't forget"
        },
        "2sgf": {
          "fidel": "አትርሽ",
          "translit": "attərsi",
          "en": "[you (f.)] don't forget"
        },
        "3sgm": {
          "fidel": "አይርሳ",
          "translit": "ayərsa",
          "en": "let him not forget"
        },
        "3sgf": {
          "fidel": "አትርሳ",
          "translit": "attərsa",
          "en": "let her not forget"
        },
        "1pl": {
          "fidel": "አንርሳ",
          "translit": "annərsa",
          "en": "let us not forget"
        },
        "2pl": {
          "fidel": "አትርሱ",
          "translit": "attərsu",
          "en": "(you) don't forget"
        },
        "3pl": {
          "fidel": "አይርሱ",
          "translit": "ayərsu",
          "en": "let them not forget"
        }
      },
      "infinitive": {
        "fidel": "መርሳት",
        "translit": "märsat"
      }
    },
    "ወጣ": {
      "english": "go out",
      "perfect": {
        "1sg": {
          "fidel": "ወጣሁ",
          "translit": "wäṭṭahu",
          "en": "I went out"
        },
        "2sgm": {
          "fidel": "ወጣህ",
          "translit": "wäṭṭah",
          "en": "you (m.) went out"
        },
        "2sgf": {
          "fidel": "ወጣሽ",
          "translit": "wäṭṭaš",
          "en": "you (f.) went out"
        },
        "3sgm": {
          "fidel": "ወጣ",
          "translit": "wäṭṭa",
          "en": "he went out"
        },
        "3sgf": {
          "fidel": "ወጣች",
          "translit": "wäṭṭačč",
          "en": "she went out"
        },
        "1pl": {
          "fidel": "ወጣን",
          "translit": "wäṭṭan",
          "en": "we went out"
        },
        "2pl": {
          "fidel": "ወጣችሁ",
          "translit": "wäṭṭaččəhu",
          "en": "you went out"
        },
        "3pl": {
          "fidel": "ወጡ",
          "translit": "wäṭṭu",
          "en": "they went out"
        }
      },
      "imperfective_compound": {
        "1sg": {
          "fidel": "እወጣለሁ",
          "translit": "əwäṭallähu",
          "en": "I go out / I will go out"
        },
        "2sgm": {
          "fidel": "ትወጣለህ",
          "translit": "təwäṭalläh",
          "en": "you (m.) go out / you (m.) will go out"
        },
        "2sgf": {
          "fidel": "ትወጪያለሽ",
          "translit": "təwäč'iyalläš",
          "en": "you (f.) go out / you (f.) will go out"
        },
        "3sgm": {
          "fidel": "ይወጣል",
          "translit": "yəwäṭall",
          "en": "he go outs / he will go out"
        },
        "3sgf": {
          "fidel": "ትወጣለች",
          "translit": "təwäṭalläčč",
          "en": "she go outs / she will go out"
        },
        "1pl": {
          "fidel": "እንወጣለን",
          "translit": "ənwäṭallän",
          "en": "we go out / we will go out"
        },
        "2pl": {
          "fidel": "ትወጣላችሁ",
          "translit": "təwäṭallaččəhu",
          "en": "you go out / you will go out"
        },
        "3pl": {
          "fidel": "ይወጣሉ",
          "translit": "yəwäṭallu",
          "en": "they go out / they will go out"
        }
      },
      "gerund": {
        "1sg": {
          "fidel": "ወጥቼ",
          "translit": "wäṭəčče",
          "en": "(I) having gone out"
        },
        "2sgm": {
          "fidel": "ወጥተህ",
          "translit": "wättäh*",
          "en": "[you(m.)] having gone out"
        },
        "2sgf": {
          "fidel": "ወጥተሽ",
          "translit": "wättäš*",
          "en": "[you (f.)] having gone out"
        },
        "3sgm": {
          "fidel": "ወጥቶ",
          "translit": "wätto*",
          "en": "(he) having gone out"
        },
        "3sgf": {
          "fidel": "ወጥታ",
          "translit": "wätta*",
          "en": "(she) having gone out"
        },
        "1pl": {
          "fidel": "ወጥተን",
          "translit": "wättän*",
          "en": "(we) having gone out"
        },
        "2pl": {
          "fidel": "ወጥታችሁ",
          "translit": "wättaččəhu*",
          "en": "(you) having gone out"
        },
        "3pl": {
          "fidel": "ወጥተው",
          "translit": "wättäw*",
          "en": "(they) having gone out"
        }
      },
      "compound_gerund": {
        "1sg": {
          "fidel": "ወጥቼያለሁ",
          "translit": "wäṭəččeyallähu",
          "en": "I have gone out"
        },
        "2sgm": {
          "fidel": "ወጥተሃል",
          "translit": "wättähall*",
          "en": "you (m.) have gone out"
        },
        "2sgf": {
          "fidel": "ወጥተሻል",
          "translit": "wättäšall*",
          "en": "you (f.) have gone out"
        },
        "3sgm": {
          "fidel": "ወጥቷል",
          "translit": "wättwall*",
          "en": "he has gone out"
        },
        "3sgf": {
          "fidel": "ወጥታለች",
          "translit": "wättalläčč*",
          "en": "she has gone out"
        },
        "1pl": {
          "fidel": "ወጥተናል",
          "translit": "wättänall*",
          "en": "we have gone out"
        },
        "2pl": {
          "fidel": "ወጥታችኋል",
          "translit": "wättaččhwall*",
          "en": "you have gone out"
        },
        "3pl": {
          "fidel": "ወጥተዋል",
          "translit": "wättäwall*",
          "en": "they have gone out"
        }
      },
      "jussive_imperative": {
        "1sg": {
          "fidel": "ልውጣ",
          "translit": "ləwṭa",
          "en": "let me go out"
        },
        "2sgm": {
          "fidel": "ውጣ",
          "translit": "wəṭa",
          "en": "[you(m.)] go out!"
        },
        "2sgf": {
          "fidel": "ውጭ",
          "translit": "wəč'i",
          "en": "[you (f.)] go out!"
        },
        "3sgm": {
          "fidel": "ይውጣ",
          "translit": "yəwṭa",
          "en": "let him go out"
        },
        "3sgf": {
          "fidel": "ትውጣ",
          "translit": "təwṭa",
          "en": "let her go out"
        },
        "1pl": {
          "fidel": "እንውጣ",
          "translit": "ənwṭa",
          "en": "let us go out"
        },
        "2pl": {
          "fidel": "ውጡ",
          "translit": "wəṭu",
          "en": "(you) go out!"
        },
        "3pl": {
          "fidel": "ይውጡ",
          "translit": "yəwṭu",
          "en": "let them go out"
        }
      },
      "negative_perfect": {
        "1sg": {
          "fidel": "አልወጣሁም",
          "translit": "alwäṭṭahumm",
          "en": "I didn't go out"
        },
        "2sgm": {
          "fidel": "አልወጣህም",
          "translit": "alwäṭṭahəmm",
          "en": "you (m.) didn't go out"
        },
        "2sgf": {
          "fidel": "አልወጣሽም",
          "translit": "alwäṭṭašəmm",
          "en": "you (f.) didn't go out"
        },
        "3sgm": {
          "fidel": "አልወጣም",
          "translit": "alwäṭṭämm",
          "en": "he didn't go out"
        },
        "3sgf": {
          "fidel": "አልወጣችም",
          "translit": "alwäṭṭaäččəmm",
          "en": "she didn't go out"
        },
        "1pl": {
          "fidel": "አልወጣንም",
          "translit": "alwäṭṭanəmm",
          "en": "we didn't go out"
        },
        "2pl": {
          "fidel": "አልወጣችሁም",
          "translit": "alwäṭṭaččəhumm",
          "en": "you didn't go out"
        },
        "3pl": {
          "fidel": "አልወጡም",
          "translit": "alwäṭṭumm",
          "en": "they didn't go out"
        }
      },
      "negative_imperfective": {
        "1sg": {
          "fidel": "አልወጣም",
          "translit": "alwäṭamm",
          "en": "I don't go out"
        },
        "2sgm": {
          "fidel": "አትወጣም",
          "translit": "atwäṭamm",
          "en": "you (m.) don't go out"
        },
        "2sgf": {
          "fidel": "አትወጪም",
          "translit": "atwäč'imm",
          "en": "you (f.) don't go out"
        },
        "3sgm": {
          "fidel": "አይወጣም",
          "translit": "aywäṭamm",
          "en": "he doesn't go out"
        },
        "3sgf": {
          "fidel": "አትወጣም",
          "translit": "atwäṭamm",
          "en": "she doesn't go out"
        },
        "1pl": {
          "fidel": "አንወጣም",
          "translit": "anwäṭamm",
          "en": "we don't go out"
        },
        "2pl": {
          "fidel": "አትውጡም",
          "translit": "atwäṭumm",
          "en": "you don't go out"
        },
        "3pl": {
          "fidel": "አይውጡም",
          "translit": "aywäṭumm",
          "en": "they don't go out"
        }
      },
      "negative_jussive_imperative": {
        "1sg": {
          "fidel": "አልውጣ",
          "translit": "aləwṭa",
          "en": "let me not go out"
        },
        "2sgm": {
          "fidel": "አትውጣ",
          "translit": "attəwṭa",
          "en": "[you(m.)] don't go out"
        },
        "2sgf": {
          "fidel": "አትውጭ",
          "translit": "attəwč'i",
          "en": "[you (f.)] don't go out"
        },
        "3sgm": {
          "fidel": "አይውጣ",
          "translit": "ayəwṭa",
          "en": "let him not go out"
        },
        "3sgf": {
          "fidel": "አትውጣ",
          "translit": "attəwṭa",
          "en": "let her not go out"
        },
        "1pl": {
          "fidel": "አንውጣ",
          "translit": "annəwṭa",
          "en": "let us not go out"
        },
        "2pl": {
          "fidel": "አትውጡ",
          "translit": "attəwṭu",
          "en": "(you) don't go out"
        },
        "3pl": {
          "fidel": "አይውጡ",
          "translit": "ayəwṭu",
          "en": "let them not go out"
        }
      },
      "infinitive": {
        "fidel": "መውጣት",
        "translit": "mäwṭat"
      }
    },
    "ዘጋ": {
      "english": "close, shut",
      "perfect": {
        "1sg": {
          "fidel": "ዘጋሁ",
          "translit": "zäggahu",
          "en": "I closed"
        },
        "2sgm": {
          "fidel": "ዘጋህ",
          "translit": "zäggah",
          "en": "you (m.) closed"
        },
        "2sgf": {
          "fidel": "ዘጋሽ",
          "translit": "zäggaš",
          "en": "you (f.) closed"
        },
        "3sgm": {
          "fidel": "ዘጋ",
          "translit": "zägga",
          "en": "he closed"
        },
        "3sgf": {
          "fidel": "ዘጋች",
          "translit": "zäggačč",
          "en": "she closed"
        },
        "1pl": {
          "fidel": "ዘጋን",
          "translit": "zäggan",
          "en": "we closed"
        },
        "2pl": {
          "fidel": "ዘጋችሁ",
          "translit": "zäggaččəhu",
          "en": "you closed"
        },
        "3pl": {
          "fidel": "ዘጉ",
          "translit": "zäggu",
          "en": "they closed"
        }
      },
      "imperfective_compound": {
        "1sg": {
          "fidel": "እዘጋለሁ",
          "translit": "əzägallähu",
          "en": "I close / I will close"
        },
        "2sgm": {
          "fidel": "ትዘጋለህ",
          "translit": "təzägalläh",
          "en": "you (m.) close / you (m.) will close"
        },
        "2sgf": {
          "fidel": "ትዘጊያለሽ",
          "translit": "təzägiyalläš",
          "en": "you (f.) close / you (f.) will close"
        },
        "3sgm": {
          "fidel": "ይዘጋል",
          "translit": "yəzägall",
          "en": "he closes / he will close"
        },
        "3sgf": {
          "fidel": "ትዘጋለች",
          "translit": "təzägalläčč",
          "en": "she closes / she will close"
        },
        "1pl": {
          "fidel": "እንዘጋለን",
          "translit": "ənzägallän",
          "en": "we close / we will close"
        },
        "2pl": {
          "fidel": "ትዘጋላችሁ",
          "translit": "təzägallaččəhu",
          "en": "you close / you will close"
        },
        "3pl": {
          "fidel": "ይዘጋሉ",
          "translit": "yəzägallu",
          "en": "they close / they will close"
        }
      },
      "gerund": {
        "1sg": {
          "fidel": "ዘግቼ",
          "translit": "zägəčče",
          "en": "(I) having closed"
        },
        "2sgm": {
          "fidel": "ዘግተህ",
          "translit": "zägtäh",
          "en": "[you(m.)] having closed"
        },
        "2sgf": {
          "fidel": "ዘግተሽ",
          "translit": "zägtäš",
          "en": "[you (f.)] having closed"
        },
        "3sgm": {
          "fidel": "ዘግቶ",
          "translit": "zägto",
          "en": "(he) having closed"
        },
        "3sgf": {
          "fidel": "ዘግታ",
          "translit": "zägta",
          "en": "(she) having closed"
        },
        "1pl": {
          "fidel": "ዘግተን",
          "translit": "zägtän",
          "en": "(we) having closed"
        },
        "2pl": {
          "fidel": "ዘግታችሁ",
          "translit": "zägtaččəhu",
          "en": "(you) having closed"
        },
        "3pl": {
          "fidel": "ዘግተው",
          "translit": "zägtäw",
          "en": "(they) having closed"
        }
      },
      "compound_gerund": {
        "1sg": {
          "fidel": "ዘግቼያለሁ",
          "translit": "zägəččeyallähu",
          "en": "I have closed"
        },
        "2sgm": {
          "fidel": "ዘግተሃል",
          "translit": "zägtähall",
          "en": "you (m.) have closed"
        },
        "2sgf": {
          "fidel": "ዘግተሻል",
          "translit": "zägtäšall",
          "en": "you (f.) have closed"
        },
        "3sgm": {
          "fidel": "ዘግቷል",
          "translit": "zägtwall",
          "en": "he has closed"
        },
        "3sgf": {
          "fidel": "ዘግታለች",
          "translit": "zägtalläčč",
          "en": "she has closed"
        },
        "1pl": {
          "fidel": "ዘግተናል",
          "translit": "zägtänall",
          "en": "we have closed"
        },
        "2pl": {
          "fidel": "ዘግታችኋል",
          "translit": "zägtaččhwall",
          "en": "you have closed"
        },
        "3pl": {
          "fidel": "ዘግተዋል",
          "translit": "zägtäwall",
          "en": "they have closed"
        }
      },
      "jussive_imperative": {
        "1sg": {
          "fidel": "ልዝጋ",
          "translit": "ləzga",
          "en": "let me close"
        },
        "2sgm": {
          "fidel": "ዝጋ",
          "translit": "zəga",
          "en": "[you(m.)] close!"
        },
        "2sgf": {
          "fidel": "ዝጊ",
          "translit": "zəgi",
          "en": "[you (f.)] close!"
        },
        "3sgm": {
          "fidel": "ይዝጋ",
          "translit": "yəzga",
          "en": "let him close"
        },
        "3sgf": {
          "fidel": "ትዝጋ",
          "translit": "təzga",
          "en": "let her close"
        },
        "1pl": {
          "fidel": "እንዝጋ",
          "translit": "ənzga",
          "en": "let us close"
        },
        "2pl": {
          "fidel": "ዝጉ",
          "translit": "zəgu",
          "en": "(you) close!"
        },
        "3pl": {
          "fidel": "ይዝጉ",
          "translit": "yəzgu",
          "en": "let them close"
        }
      },
      "negative_perfect": {
        "1sg": {
          "fidel": "አልዘጋሁም",
          "translit": "alzäggahumm",
          "en": "I didn't close"
        },
        "2sgm": {
          "fidel": "አልዘጋህም",
          "translit": "alzäggahəmm",
          "en": "you (m.) didn't close"
        },
        "2sgf": {
          "fidel": "አልዘጋሽም",
          "translit": "alzäggašəmm",
          "en": "you (f.) didn't close"
        },
        "3sgm": {
          "fidel": "አልዘጋም",
          "translit": "alzäggämm",
          "en": "he didn't close"
        },
        "3sgf": {
          "fidel": "አልዘጋችም",
          "translit": "alzäggaäččəmm",
          "en": "she didn't close"
        },
        "1pl": {
          "fidel": "አልዘጋንም",
          "translit": "alzägganəmm",
          "en": "we didn't close"
        },
        "2pl": {
          "fidel": "አልዘጋችሁም",
          "translit": "alzäggaččəhumm",
          "en": "you didn't close"
        },
        "3pl": {
          "fidel": "አልዘጉም",
          "translit": "alzäggumm",
          "en": "they didn't close"
        }
      },
      "negative_imperfective": {
        "1sg": {
          "fidel": "አልዘጋም",
          "translit": "alzägamm",
          "en": "I don't close"
        },
        "2sgm": {
          "fidel": "አትዘጋም",
          "translit": "atzägamm",
          "en": "you (m.) don't close"
        },
        "2sgf": {
          "fidel": "አትዘጊም",
          "translit": "atzägimm",
          "en": "you (f.) don't close"
        },
        "3sgm": {
          "fidel": "አይዘጋም",
          "translit": "ayzägamm",
          "en": "he doesn't close"
        },
        "3sgf": {
          "fidel": "አትዘጋም",
          "translit": "atzägamm",
          "en": "she doesn't close"
        },
        "1pl": {
          "fidel": "አንዘጋም",
          "translit": "anzägamm",
          "en": "we don't close"
        },
        "2pl": {
          "fidel": "አትዝጉም",
          "translit": "atzägumm",
          "en": "you don't close"
        },
        "3pl": {
          "fidel": "አይዝጉም",
          "translit": "ayzägumm",
          "en": "they don't close"
        }
      },
      "negative_jussive_imperative": {
        "1sg": {
          "fidel": "አልዝጋ",
          "translit": "aləzga",
          "en": "let me not close"
        },
        "2sgm": {
          "fidel": "አትዝጋ",
          "translit": "attəzga",
          "en": "[you(m.)] don't close"
        },
        "2sgf": {
          "fidel": "አትዝጊ",
          "translit": "attəzgi",
          "en": "[you (f.)] don't close"
        },
        "3sgm": {
          "fidel": "አይዝጋ",
          "translit": "ayəzga",
          "en": "let him not close"
        },
        "3sgf": {
          "fidel": "አትዝጋ",
          "translit": "attəzga",
          "en": "let her not close"
        },
        "1pl": {
          "fidel": "አንዝጋ",
          "translit": "annəzga",
          "en": "let us not close"
        },
        "2pl": {
          "fidel": "አትዝጉ",
          "translit": "attəzgu",
          "en": "(you) don't close"
        },
        "3pl": {
          "fidel": "አይዝጉ",
          "translit": "ayəzgu",
          "en": "let them not close"
        }
      },
      "infinitive": {
        "fidel": "መዝጋት",
        "translit": "mäzgat"
      }
    },
    "ገዛ": {
      "english": "buy, rule",
      "perfect": {
        "1sg": {
          "fidel": "ገዛሁ",
          "translit": "gäzzahu",
          "en": "I bought"
        },
        "2sgm": {
          "fidel": "ገዛህ",
          "translit": "gäzzah",
          "en": "you (m.) bought"
        },
        "2sgf": {
          "fidel": "ገዛሽ",
          "translit": "gäzzaš",
          "en": "you (f.) bought"
        },
        "3sgm": {
          "fidel": "ገዛ",
          "translit": "gäzza",
          "en": "he bought"
        },
        "3sgf": {
          "fidel": "ገዛች",
          "translit": "gäzzačč",
          "en": "she bought"
        },
        "1pl": {
          "fidel": "ገዛን",
          "translit": "gäzzan",
          "en": "we bought"
        },
        "2pl": {
          "fidel": "ገዛችሁ",
          "translit": "gäzzaččəhu",
          "en": "you bought"
        },
        "3pl": {
          "fidel": "ገዙ",
          "translit": "gäzzu",
          "en": "they bought"
        }
      },
      "imperfective_compound": {
        "1sg": {
          "fidel": "እገዛለሁ",
          "translit": "əgäzallähu",
          "en": "I buy / I will buy"
        },
        "2sgm": {
          "fidel": "ትገዛለህ",
          "translit": "təgäzalläh",
          "en": "you (m.) buy / you (m.) will buy"
        },
        "2sgf": {
          "fidel": "ትገዢያለሽ",
          "translit": "təgäžiyalläš",
          "en": "you (f.) buy / you (f.) will buy"
        },
        "3sgm": {
          "fidel": "ይገዛል",
          "translit": "yəgäzall",
          "en": "he buys / he will buy"
        },
        "3sgf": {
          "fidel": "ትገዛለች",
          "translit": "təgäzalläčč",
          "en": "she buys / she will buy"
        },
        "1pl": {
          "fidel": "እንገዛለን",
          "translit": "əngäzallän",
          "en": "we buy / we will buy"
        },
        "2pl": {
          "fidel": "ትገዛላችሁ",
          "translit": "təgäzallaččəhu",
          "en": "you buy / you will buy"
        },
        "3pl": {
          "fidel": "ይገዛሉ",
          "translit": "yəgäzallu",
          "en": "they buy / they will buy"
        }
      },
      "gerund": {
        "1sg": {
          "fidel": "ገዝቼ",
          "translit": "gäzəčče",
          "en": "(I) having bought"
        },
        "2sgm": {
          "fidel": "ገዝተህ",
          "translit": "gäztäh",
          "en": "[you(m.)] having bought"
        },
        "2sgf": {
          "fidel": "ገዝተሽ",
          "translit": "gäztäš",
          "en": "[you (f.)] having bought"
        },
        "3sgm": {
          "fidel": "ገዝቶ",
          "translit": "gäzto",
          "en": "(he) having bought"
        },
        "3sgf": {
          "fidel": "ገዝታ",
          "translit": "gäzta",
          "en": "(she) having bought"
        },
        "1pl": {
          "fidel": "ገዝተን",
          "translit": "gäztän",
          "en": "(we) having bought"
        },
        "2pl": {
          "fidel": "ገዝታችሁ",
          "translit": "gäztaččəhu",
          "en": "(you) having bought"
        },
        "3pl": {
          "fidel": "ገዝተው",
          "translit": "gäztäw",
          "en": "(they) having bought"
        }
      },
      "compound_gerund": {
        "1sg": {
          "fidel": "ገዝቼያለሁ",
          "translit": "gäzəččeyallähu",
          "en": "I have bought"
        },
        "2sgm": {
          "fidel": "ገዝተሃል",
          "translit": "gäztähall",
          "en": "you (m.) have bought"
        },
        "2sgf": {
          "fidel": "ገዝተሻል",
          "translit": "gäztäšall",
          "en": "you (f.) have bought"
        },
        "3sgm": {
          "fidel": "ገዝቷል",
          "translit": "gäztwall",
          "en": "he has bought"
        },
        "3sgf": {
          "fidel": "ገዝታለች",
          "translit": "gäztalläčč",
          "en": "she has bought"
        },
        "1pl": {
          "fidel": "ገዝተናል",
          "translit": "gäztänall",
          "en": "we have bought"
        },
        "2pl": {
          "fidel": "ገዝታችኋል",
          "translit": "gäztaččhwall",
          "en": "you have bought"
        },
        "3pl": {
          "fidel": "ገዝተዋል",
          "translit": "gäztäwall",
          "en": "they have bought"
        }
      },
      "jussive_imperative": {
        "1sg": {
          "fidel": "ልግዛ",
          "translit": "ləgza",
          "en": "let me buy"
        },
        "2sgm": {
          "fidel": "ግዛ",
          "translit": "gəza",
          "en": "[you(m.)] buy!"
        },
        "2sgf": {
          "fidel": "ግዥ",
          "translit": "gəži",
          "en": "[you (f.)] buy!"
        },
        "3sgm": {
          "fidel": "ይግዛ",
          "translit": "yəgza",
          "en": "let him buy"
        },
        "3sgf": {
          "fidel": "ትግዛ",
          "translit": "təgza",
          "en": "let her buy"
        },
        "1pl": {
          "fidel": "እንግዛ",
          "translit": "əngza",
          "en": "let us buy"
        },
        "2pl": {
          "fidel": "ግዙ",
          "translit": "gəzu",
          "en": "(you) buy!"
        },
        "3pl": {
          "fidel": "ይግዙ",
          "translit": "yəgzu",
          "en": "let them buy"
        }
      },
      "negative_perfect": {
        "1sg": {
          "fidel": "አልገዛሁም",
          "translit": "algäzzahumm",
          "en": "I didn't buy"
        },
        "2sgm": {
          "fidel": "አልገዛህም",
          "translit": "algäzzahəmm",
          "en": "you (m.) didn't buy"
        },
        "2sgf": {
          "fidel": "አልገዛሽም",
          "translit": "algäzzašəmm",
          "en": "you (f.) didn't buy"
        },
        "3sgm": {
          "fidel": "አልገዛም",
          "translit": "algäzzämm",
          "en": "he didn't buy"
        },
        "3sgf": {
          "fidel": "አልገዛችም",
          "translit": "algäzzaäččəmm",
          "en": "she didn't buy"
        },
        "1pl": {
          "fidel": "አልገዛንም",
          "translit": "algäzzanəmm",
          "en": "we didn't buy"
        },
        "2pl": {
          "fidel": "አልገዛችሁም",
          "translit": "algäzzaččəhumm",
          "en": "you didn't buy"
        },
        "3pl": {
          "fidel": "አልገዙም",
          "translit": "algäzzumm",
          "en": "they didn't buy"
        }
      },
      "negative_imperfective": {
        "1sg": {
          "fidel": "አልገዛም",
          "translit": "algäzamm",
          "en": "I don't buy"
        },
        "2sgm": {
          "fidel": "አትገዛም",
          "translit": "atgäzamm",
          "en": "you (m.) don't buy"
        },
        "2sgf": {
          "fidel": "አትገዢም",
          "translit": "atgäžimm",
          "en": "you (f.) don't buy"
        },
        "3sgm": {
          "fidel": "አይገዛም",
          "translit": "aygäzamm",
          "en": "he doesn't buy"
        },
        "3sgf": {
          "fidel": "አትገዛም",
          "translit": "atgäzamm",
          "en": "she doesn't buy"
        },
        "1pl": {
          "fidel": "አንገዛም",
          "translit": "angäzamm",
          "en": "we don't buy"
        },
        "2pl": {
          "fidel": "አትግዙም",
          "translit": "atgäzumm",
          "en": "you don't buy"
        },
        "3pl": {
          "fidel": "አይግዙም",
          "translit": "aygäzumm",
          "en": "they don't buy"
        }
      },
      "negative_jussive_imperative": {
        "1sg": {
          "fidel": "አልግዛ",
          "translit": "aləgza",
          "en": "let me not buy"
        },
        "2sgm": {
          "fidel": "አትግዛ",
          "translit": "attəgza",
          "en": "[you(m.)] don't buy"
        },
        "2sgf": {
          "fidel": "አትግዥ",
          "translit": "attəgži",
          "en": "[you (f.)] don't buy"
        },
        "3sgm": {
          "fidel": "አይግዛ",
          "translit": "ayəgza",
          "en": "let him not buy"
        },
        "3sgf": {
          "fidel": "አትግዛ",
          "translit": "attəgza",
          "en": "let her not buy"
        },
        "1pl": {
          "fidel": "አንግዛ",
          "translit": "annəgza",
          "en": "let us not buy"
        },
        "2pl": {
          "fidel": "አትግዙ",
          "translit": "attəgzu",
          "en": "(you) don't buy"
        },
        "3pl": {
          "fidel": "አይግዙ",
          "translit": "ayəgzu",
          "en": "let them not buy"
        }
      },
      "infinitive": {
        "fidel": "መግዛት",
        "translit": "mägzat"
      }
    },
    "ገባ": {
      "english": "enter, come in, arrive",
      "perfect": {
        "1sg": {
          "fidel": "ገባሁ",
          "translit": "gäbbahu",
          "en": "I entered"
        },
        "2sgm": {
          "fidel": "ገባህ",
          "translit": "gäbbah",
          "en": "you (m.) entered"
        },
        "2sgf": {
          "fidel": "ገባሽ",
          "translit": "gäbbaš",
          "en": "you (f.) entered"
        },
        "3sgm": {
          "fidel": "ገባ",
          "translit": "gäbba",
          "en": "he entered"
        },
        "3sgf": {
          "fidel": "ገባች",
          "translit": "gäbbačč",
          "en": "she entered"
        },
        "1pl": {
          "fidel": "ገባን",
          "translit": "gäbban",
          "en": "we entered"
        },
        "2pl": {
          "fidel": "ገባችሁ",
          "translit": "gäbbaččəhu",
          "en": "you entered"
        },
        "3pl": {
          "fidel": "ገቡ",
          "translit": "gäbbu",
          "en": "they entered"
        }
      },
      "imperfective_compound": {
        "1sg": {
          "fidel": "እገባለሁ",
          "translit": "əgäballähu",
          "en": "I enter / I will enter"
        },
        "2sgm": {
          "fidel": "ትገባለህ",
          "translit": "təgäballäh",
          "en": "you (m.) enter / you (m.) will enter"
        },
        "2sgf": {
          "fidel": "ትገቢያለሽ",
          "translit": "təgäbiyalläš",
          "en": "you (f.) enter / you (f.) will enter"
        },
        "3sgm": {
          "fidel": "ይገባል",
          "translit": "yəgäball",
          "en": "he enters / he will enter"
        },
        "3sgf": {
          "fidel": "ትገባለች",
          "translit": "təgäballäčč",
          "en": "she enters / she will enter"
        },
        "1pl": {
          "fidel": "እንገባለን",
          "translit": "əngäballän",
          "en": "we enter / we will enter"
        },
        "2pl": {
          "fidel": "ትገባላችሁ",
          "translit": "təgäballaččəhu",
          "en": "you enter / you will enter"
        },
        "3pl": {
          "fidel": "ይገባሉ",
          "translit": "yəgäballu",
          "en": "they enter / they will enter"
        }
      },
      "gerund": {
        "1sg": {
          "fidel": "ገብቼ",
          "translit": "gäbəčče",
          "en": "(I) having entered"
        },
        "2sgm": {
          "fidel": "ገብተህ",
          "translit": "gäbtäh",
          "en": "[you(m.)] having entered"
        },
        "2sgf": {
          "fidel": "ገብተሽ",
          "translit": "gäbtäš",
          "en": "[you (f.)] having entered"
        },
        "3sgm": {
          "fidel": "ገብቶ",
          "translit": "gäbto",
          "en": "(he) having entered"
        },
        "3sgf": {
          "fidel": "ገብታ",
          "translit": "gäbta",
          "en": "(she) having entered"
        },
        "1pl": {
          "fidel": "ገብተን",
          "translit": "gäbtän",
          "en": "(we) having entered"
        },
        "2pl": {
          "fidel": "ገብታችሁ",
          "translit": "gäbtaččəhu",
          "en": "(you) having entered"
        },
        "3pl": {
          "fidel": "ገብተው",
          "translit": "gäbtäw",
          "en": "(they) having entered"
        }
      },
      "compound_gerund": {
        "1sg": {
          "fidel": "ገብቼያለሁ",
          "translit": "gäbəččeyallähu",
          "en": "I have entered"
        },
        "2sgm": {
          "fidel": "ገብተሃል",
          "translit": "gäbtähall",
          "en": "you (m.) have entered"
        },
        "2sgf": {
          "fidel": "ገብተሻል",
          "translit": "gäbtäšall",
          "en": "you (f.) have entered"
        },
        "3sgm": {
          "fidel": "ገብቷል",
          "translit": "gäbtwall",
          "en": "he has entered"
        },
        "3sgf": {
          "fidel": "ገብታለች",
          "translit": "gäbtalläčč",
          "en": "she has entered"
        },
        "1pl": {
          "fidel": "ገብተናል",
          "translit": "gäbtänall",
          "en": "we have entered"
        },
        "2pl": {
          "fidel": "ገብታችኋል",
          "translit": "gäbtaččhwall",
          "en": "you have entered"
        },
        "3pl": {
          "fidel": "ገብተዋል",
          "translit": "gäbtäwall",
          "en": "they have entered"
        }
      },
      "jussive_imperative": {
        "1sg": {
          "fidel": "ልግባ",
          "translit": "ləgba",
          "en": "let me enter"
        },
        "2sgm": {
          "fidel": "ግባ",
          "translit": "gəba",
          "en": "[you(m.)] enter!"
        },
        "2sgf": {
          "fidel": "ግቢ",
          "translit": "gəbi",
          "en": "[you (f.)] enter!"
        },
        "3sgm": {
          "fidel": "ይግባ",
          "translit": "yəgba",
          "en": "let him enter"
        },
        "3sgf": {
          "fidel": "ትግባ",
          "translit": "təgba",
          "en": "let her enter"
        },
        "1pl": {
          "fidel": "እንግባ",
          "translit": "əngba",
          "en": "let us enter"
        },
        "2pl": {
          "fidel": "ግቡ",
          "translit": "gəbu",
          "en": "(you) enter!"
        },
        "3pl": {
          "fidel": "ይግቡ",
          "translit": "yəgbu",
          "en": "let them enter"
        }
      },
      "negative_perfect": {
        "1sg": {
          "fidel": "አልገባሁም",
          "translit": "algäbbahumm",
          "en": "I didn't enter"
        },
        "2sgm": {
          "fidel": "አልገባህም",
          "translit": "algäbbahəmm",
          "en": "you (m.) didn't enter"
        },
        "2sgf": {
          "fidel": "አልገባሽም",
          "translit": "algäbbašəmm",
          "en": "you (f.) didn't enter"
        },
        "3sgm": {
          "fidel": "አልገባም",
          "translit": "algäbbämm",
          "en": "he didn't enter"
        },
        "3sgf": {
          "fidel": "አልገባችም",
          "translit": "algäbbaäččəmm",
          "en": "she didn't enter"
        },
        "1pl": {
          "fidel": "አልገባንም",
          "translit": "algäbbanəmm",
          "en": "we didn't enter"
        },
        "2pl": {
          "fidel": "አልገባችሁም",
          "translit": "algäbbaččəhumm",
          "en": "you didn't enter"
        },
        "3pl": {
          "fidel": "አልገቡም",
          "translit": "algäbbumm",
          "en": "they didn't enter"
        }
      },
      "negative_imperfective": {
        "1sg": {
          "fidel": "አልገባም",
          "translit": "algäbamm",
          "en": "I don't enter"
        },
        "2sgm": {
          "fidel": "አትገባም",
          "translit": "atgäbamm",
          "en": "you (m.) don't enter"
        },
        "2sgf": {
          "fidel": "አትገቢም",
          "translit": "atgäbimm",
          "en": "you (f.) don't enter"
        },
        "3sgm": {
          "fidel": "አይገባም",
          "translit": "aygäbamm",
          "en": "he doesn't enter"
        },
        "3sgf": {
          "fidel": "አትገባም",
          "translit": "atgäbamm",
          "en": "she doesn't enter"
        },
        "1pl": {
          "fidel": "አንገባም",
          "translit": "angäbamm",
          "en": "we don't enter"
        },
        "2pl": {
          "fidel": "አትግቡም",
          "translit": "atgäbumm",
          "en": "you don't enter"
        },
        "3pl": {
          "fidel": "አይግቡም",
          "translit": "aygäbumm",
          "en": "they don't enter"
        }
      },
      "negative_jussive_imperative": {
        "1sg": {
          "fidel": "አልግባ",
          "translit": "aləgba",
          "en": "let me not enter"
        },
        "2sgm": {
          "fidel": "አትግባ",
          "translit": "attəgba",
          "en": "[you(m.)] don't enter"
        },
        "2sgf": {
          "fidel": "አትግቢ",
          "translit": "attəgbi",
          "en": "[you (f.)] don't enter"
        },
        "3sgm": {
          "fidel": "አይግባ",
          "translit": "ayəgba",
          "en": "let him not enter"
        },
        "3sgf": {
          "fidel": "አትግባ",
          "translit": "attəgba",
          "en": "let her not enter"
        },
        "1pl": {
          "fidel": "አንግባ",
          "translit": "annəgba",
          "en": "let us not enter"
        },
        "2pl": {
          "fidel": "አትግቡ",
          "translit": "attəgbu",
          "en": "(you) don't enter"
        },
        "3pl": {
          "fidel": "አይግቡ",
          "translit": "ayəgbu",
          "en": "let them not enter"
        }
      },
      "infinitive": {
        "fidel": "መግባት",
        "translit": "mägbat"
      }
    }
  },
  "4": {
    "ለካ": {
      "english": "measure, adjust",
      "perfect": {
        "1sg": {
          "fidel": "ለካሁ",
          "translit": "läkkahu",
          "en": "I measured"
        },
        "2sgm": {
          "fidel": "ለካህ",
          "translit": "läkkah",
          "en": "you (m.) measured"
        },
        "2sgf": {
          "fidel": "ለካሽ",
          "translit": "läkkaš",
          "en": "you (f.) measured"
        },
        "3sgm": {
          "fidel": "ለካ",
          "translit": "läkka",
          "en": "he measured"
        },
        "3sgf": {
          "fidel": "ለካች",
          "translit": "läkkačč",
          "en": "she measured"
        },
        "1pl": {
          "fidel": "ለካን",
          "translit": "läkkan",
          "en": "we measured"
        },
        "2pl": {
          "fidel": "ለካችሁ",
          "translit": "läkkaččəhu",
          "en": "you measured"
        },
        "3pl": {
          "fidel": "ለኩ",
          "translit": "läkku",
          "en": "they measured"
        }
      },
      "imperfective_compound": {
        "1sg": {
          "fidel": "እለካለሁ",
          "translit": "əläkkallähu",
          "en": "I measure / I will measure"
        },
        "2sgm": {
          "fidel": "ትለካለህ",
          "translit": "təläkkalläh",
          "en": "you (m.) measure / you (m.) will measure"
        },
        "2sgf": {
          "fidel": "ትለኪያለሽ",
          "translit": "təläkkiyalläš",
          "en": "you (f.) measure / you (f.) will measure"
        },
        "3sgm": {
          "fidel": "ይለካል",
          "translit": "yəläkkall",
          "en": "he measures / he will measure"
        },
        "3sgf": {
          "fidel": "ትለካለች",
          "translit": "təläkkalläčč",
          "en": "she measures / she will measure"
        },
        "1pl": {
          "fidel": "እንለካለን",
          "translit": "ənläkkallän",
          "en": "we measure / we will measure"
        },
        "2pl": {
          "fidel": "ትለካላችሁ",
          "translit": "təläkkallaččəhu",
          "en": "you measure / you will measure"
        },
        "3pl": {
          "fidel": "ይለካሉ",
          "translit": "yəläkkallu",
          "en": "they measure / they will measure"
        }
      },
      "gerund": {
        "1sg": {
          "fidel": "ለክቼ",
          "translit": "läkkəčče",
          "en": "(I) having measured"
        },
        "2sgm": {
          "fidel": "ለክተህ",
          "translit": "läkkətäh",
          "en": "[you(m.)] having measured"
        },
        "2sgf": {
          "fidel": "ለክተሽ",
          "translit": "läkkətäš",
          "en": "[you (f.)] having measured"
        },
        "3sgm": {
          "fidel": "ለክቶ",
          "translit": "läkkəto",
          "en": "(he) having measured"
        },
        "3sgf": {
          "fidel": "ለክታ",
          "translit": "läkkəta",
          "en": "(she) having measured"
        },
        "1pl": {
          "fidel": "ለክተን",
          "translit": "läkkətän",
          "en": "(we) having measured"
        },
        "2pl": {
          "fidel": "ለክታችሁ",
          "translit": "läkkətaččəhu",
          "en": "(you) having measured"
        },
        "3pl": {
          "fidel": "ለክተው",
          "translit": "läkkətäw",
          "en": "(they) having measured"
        }
      },
      "compound_gerund": {
        "1sg": {
          "fidel": "ለክቼያለሁ",
          "translit": "läkkəččeyallähu",
          "en": "I have measured"
        },
        "2sgm": {
          "fidel": "ለክተሃል",
          "translit": "läkkətähall",
          "en": "you (m.) have measured"
        },
        "2sgf": {
          "fidel": "ለክተሻል",
          "translit": "läkkətäšall",
          "en": "you (f.) have measured"
        },
        "3sgm": {
          "fidel": "ለክቷል",
          "translit": "läkkətwall",
          "en": "he has measured"
        },
        "3sgf": {
          "fidel": "ለክታለች",
          "translit": "läkkətalläčč",
          "en": "she has measured"
        },
        "1pl": {
          "fidel": "ለክተናል",
          "translit": "läkkətänall",
          "en": "we have measured"
        },
        "2pl": {
          "fidel": "ለክታችኋል",
          "translit": "läkkətaččhwall",
          "en": "you have measured"
        },
        "3pl": {
          "fidel": "ለክተዋል",
          "translit": "läkkətäwall",
          "en": "they have measured"
        }
      },
      "jussive_imperative": {
        "1sg": {
          "fidel": "ልለካ",
          "translit": "ləläkka",
          "en": "let me measure"
        },
        "2sgm": {
          "fidel": "ለካ",
          "translit": "läkka",
          "en": "[you(m.)] measure!"
        },
        "2sgf": {
          "fidel": "ለኪ",
          "translit": "läkki",
          "en": "[you (f.)] measure!"
        },
        "3sgm": {
          "fidel": "ይለካ",
          "translit": "yəläkka",
          "en": "let him measure"
        },
        "3sgf": {
          "fidel": "ትለካ",
          "translit": "təläkka",
          "en": "let her measure"
        },
        "1pl": {
          "fidel": "እንለካ",
          "translit": "ənläkka",
          "en": "let us measure"
        },
        "2pl": {
          "fidel": "ለኩ",
          "translit": "läkku",
          "en": "(you) measure!"
        },
        "3pl": {
          "fidel": "ይለኩ",
          "translit": "yəläkku",
          "en": "let them measure"
        }
      },
      "negative_perfect": {
        "1sg": {
          "fidel": "አልለካሁም",
          "translit": "alläkkahumm",
          "en": "I didn't measure"
        },
        "2sgm": {
          "fidel": "አልለካህም",
          "translit": "alläkkahəmm",
          "en": "you (m.) didn't measure"
        },
        "2sgf": {
          "fidel": "አልለካሽም",
          "translit": "alläkkašəmm",
          "en": "you (f.) didn't measure"
        },
        "3sgm": {
          "fidel": "አልለካም",
          "translit": "alläkkämm",
          "en": "he didn't measure"
        },
        "3sgf": {
          "fidel": "አልለካችም",
          "translit": "alläkkaäččəmm",
          "en": "she didn't measure"
        },
        "1pl": {
          "fidel": "አልለካንም",
          "translit": "alläkkanəmm",
          "en": "we didn't measure"
        },
        "2pl": {
          "fidel": "አልለካችሁም",
          "translit": "alläkkaččəhumm",
          "en": "you didn't measure"
        },
        "3pl": {
          "fidel": "አልለኩም",
          "translit": "alläkkumm",
          "en": "they didn't measure"
        }
      },
      "negative_imperfective": {
        "1sg": {
          "fidel": "አልለካም",
          "translit": "alläkkamm",
          "en": "I don't measure"
        },
        "2sgm": {
          "fidel": "አትለካም",
          "translit": "atläkkamm",
          "en": "you (m.) don't measure"
        },
        "2sgf": {
          "fidel": "አትለኪም",
          "translit": "atläkkimm",
          "en": "you (f.) don't measure"
        },
        "3sgm": {
          "fidel": "አይለካም",
          "translit": "ayläkkamm",
          "en": "he doesn't measure"
        },
        "3sgf": {
          "fidel": "አትለካም",
          "translit": "atläkkamm",
          "en": "she doesn't measure"
        },
        "1pl": {
          "fidel": "አንለካም",
          "translit": "anläkkamm",
          "en": "we don't measure"
        },
        "2pl": {
          "fidel": "አትልኩም",
          "translit": "atläkkumm",
          "en": "you don't measure"
        },
        "3pl": {
          "fidel": "አይልኩም",
          "translit": "ayläkkumm",
          "en": "they don't measure"
        }
      },
      "negative_jussive_imperative": {
        "1sg": {
          "fidel": "አልለካ",
          "translit": "aləläkka",
          "en": "let me not measure"
        },
        "2sgm": {
          "fidel": "አትለካ",
          "translit": "attəläkka",
          "en": "[you(m.)] don't measure"
        },
        "2sgf": {
          "fidel": "አትለኪ",
          "translit": "attəläkki",
          "en": "[you (f.)] don't measure"
        },
        "3sgm": {
          "fidel": "አይለካ",
          "translit": "ayəläkka",
          "en": "let him not measure"
        },
        "3sgf": {
          "fidel": "አትለካ",
          "translit": "attəläkka",
          "en": "let her not measure"
        },
        "1pl": {
          "fidel": "አንለካ",
          "translit": "annəläkka",
          "en": "let us not measure"
        },
        "2pl": {
          "fidel": "አትለኩ",
          "translit": "attəläkku",
          "en": "(you) don't measure"
        },
        "3pl": {
          "fidel": "አይለኩ",
          "translit": "ayəläkku",
          "en": "let them not measure"
        }
      },
      "infinitive": {
        "fidel": "መለካት",
        "translit": "mäläkkat"
      }
    },
    "ተኛ": {
      "english": "sleep",
      "perfect": {
        "1sg": {
          "fidel": "ተኛሁ",
          "translit": "täňňahu",
          "en": "I slept"
        },
        "2sgm": {
          "fidel": "ተኛህ",
          "translit": "täňňah",
          "en": "you (m.) slept"
        },
        "2sgf": {
          "fidel": "ተኛሽ",
          "translit": "täňňaš",
          "en": "you (f.) slept"
        },
        "3sgm": {
          "fidel": "ተኛ",
          "translit": "täňňa",
          "en": "he slept"
        },
        "3sgf": {
          "fidel": "ተኛች",
          "translit": "täňňačč",
          "en": "she slept"
        },
        "1pl": {
          "fidel": "ተኛን",
          "translit": "täňňan",
          "en": "we slept"
        },
        "2pl": {
          "fidel": "ተኛችሁ",
          "translit": "täňňaččəhu",
          "en": "you slept"
        },
        "3pl": {
          "fidel": "ተኙ",
          "translit": "täňňu",
          "en": "they slept"
        }
      },
      "imperfective_compound": {
        "1sg": {
          "fidel": "እተኛለሁ",
          "translit": "ətäňňallähu",
          "en": "I sleep / I will sleep"
        },
        "2sgm": {
          "fidel": "ትተኛለህ",
          "translit": "tətäňňalläh",
          "en": "you (m.) sleep / you (m.) will sleep"
        },
        "2sgf": {
          "fidel": "ትተኚያለሽ",
          "translit": "tətäňňiyalläš",
          "en": "you (f.) sleep / you (f.) will sleep"
        },
        "3sgm": {
          "fidel": "ይተኛል",
          "translit": "yətäňňall",
          "en": "he sleeps / he will sleep"
        },
        "3sgf": {
          "fidel": "ትተኛለች",
          "translit": "tətäňňalläčč",
          "en": "she sleeps / she will sleep"
        },
        "1pl": {
          "fidel": "እንተኛለን",
          "translit": "əntäňňallän",
          "en": "we sleep / we will sleep"
        },
        "2pl": {
          "fidel": "ትተኛላችሁ",
          "translit": "tətäňňallaččəhu",
          "en": "you sleep / you will sleep"
        },
        "3pl": {
          "fidel": "ይተኛሉ",
          "translit": "yətäňňallu",
          "en": "they sleep / they will sleep"
        }
      },
      "gerund": {
        "1sg": {
          "fidel": "ተኝቼ",
          "translit": "täňňəčče",
          "en": "(I) having slept"
        },
        "2sgm": {
          "fidel": "ተኝተህ",
          "translit": "täňňətäh",
          "en": "[you(m.)] having slept"
        },
        "2sgf": {
          "fidel": "ተኝተሽ",
          "translit": "täňňətäš",
          "en": "[you (f.)] having slept"
        },
        "3sgm": {
          "fidel": "ተኝቶ",
          "translit": "täňňəto",
          "en": "(he) having slept"
        },
        "3sgf": {
          "fidel": "ተኝታ",
          "translit": "täňňəta",
          "en": "(she) having slept"
        },
        "1pl": {
          "fidel": "ተኝተን",
          "translit": "täňňətän",
          "en": "(we) having slept"
        },
        "2pl": {
          "fidel": "ተኝታችሁ",
          "translit": "täňňətaččəhu",
          "en": "(you) having slept"
        },
        "3pl": {
          "fidel": "ተኝተው",
          "translit": "täňňətäw",
          "en": "(they) having slept"
        }
      },
      "compound_gerund": {
        "1sg": {
          "fidel": "ተኝቼያለሁ",
          "translit": "täňňəččeyallähu",
          "en": "I have slept"
        },
        "2sgm": {
          "fidel": "ተኝተሃል",
          "translit": "täňňətähall",
          "en": "you (m.) have slept"
        },
        "2sgf": {
          "fidel": "ተኝተሻል",
          "translit": "täňňətäšall",
          "en": "you (f.) have slept"
        },
        "3sgm": {
          "fidel": "ተኝቷል",
          "translit": "täňňətwall",
          "en": "he has slept"
        },
        "3sgf": {
          "fidel": "ተኝታለች",
          "translit": "täňňətalläčč",
          "en": "she has slept"
        },
        "1pl": {
          "fidel": "ተኝተናል",
          "translit": "täňňətänall",
          "en": "we have slept"
        },
        "2pl": {
          "fidel": "ተኝታችኋል",
          "translit": "täňňətaččhwall",
          "en": "you have slept"
        },
        "3pl": {
          "fidel": "ተኝተዋል",
          "translit": "täňňətäwall",
          "en": "they have slept"
        }
      },
      "jussive_imperative": {
        "1sg": {
          "fidel": "ልተኛ",
          "translit": "lətäňňa",
          "en": "let me sleep"
        },
        "2sgm": {
          "fidel": "ተኛ",
          "translit": "täňňa",
          "en": "[you(m.)] sleep!"
        },
        "2sgf": {
          "fidel": "ተኚ",
          "translit": "täňňi",
          "en": "[you (f.)] sleep!"
        },
        "3sgm": {
          "fidel": "ይተኛ",
          "translit": "yətäňňa",
          "en": "let him sleep"
        },
        "3sgf": {
          "fidel": "ትተኛ",
          "translit": "tətäňňa",
          "en": "let her sleep"
        },
        "1pl": {
          "fidel": "እንተኛ",
          "translit": "əntäňňa",
          "en": "let us sleep"
        },
        "2pl": {
          "fidel": "ተኙ",
          "translit": "täňňu",
          "en": "(you) sleep!"
        },
        "3pl": {
          "fidel": "ይተኙ",
          "translit": "yətäňňu",
          "en": "let them sleep"
        }
      },
      "negative_perfect": {
        "1sg": {
          "fidel": "አልተኛሁም",
          "translit": "altäňňahumm",
          "en": "I didn't sleep"
        },
        "2sgm": {
          "fidel": "አልተኛህም",
          "translit": "altäňňahəmm",
          "en": "you (m.) didn't sleep"
        },
        "2sgf": {
          "fidel": "አልተኛሽም",
          "translit": "altäňňašəmm",
          "en": "you (f.) didn't sleep"
        },
        "3sgm": {
          "fidel": "አልተኛም",
          "translit": "altäňňämm",
          "en": "he didn't sleep"
        },
        "3sgf": {
          "fidel": "አልተኛችም",
          "translit": "altäňňaäččəmm",
          "en": "she didn't sleep"
        },
        "1pl": {
          "fidel": "አልተኛንም",
          "translit": "altäňňanəmm",
          "en": "we didn't sleep"
        },
        "2pl": {
          "fidel": "አልተኛችሁም",
          "translit": "altäňňaččəhumm",
          "en": "you didn't sleep"
        },
        "3pl": {
          "fidel": "አልተኙም",
          "translit": "altäňňumm",
          "en": "they didn't sleep"
        }
      },
      "negative_imperfective": {
        "1sg": {
          "fidel": "አልተኛም",
          "translit": "altäňňamm",
          "en": "I don't sleep"
        },
        "2sgm": {
          "fidel": "አትተኛም",
          "translit": "attäňňamm",
          "en": "you (m.) don't sleep"
        },
        "2sgf": {
          "fidel": "አትተኚም",
          "translit": "attäňňimm",
          "en": "you (f.) don't sleep"
        },
        "3sgm": {
          "fidel": "አይተኛም",
          "translit": "aytäňňamm",
          "en": "he doesn't sleep"
        },
        "3sgf": {
          "fidel": "አትተኛም",
          "translit": "attäňňamm",
          "en": "she doesn't sleep"
        },
        "1pl": {
          "fidel": "አንተኛም",
          "translit": "antäňňamm",
          "en": "we don't sleep"
        },
        "2pl": {
          "fidel": "አትትኙም",
          "translit": "attäňňumm",
          "en": "you don't sleep"
        },
        "3pl": {
          "fidel": "አይትኙም",
          "translit": "aytäňňumm",
          "en": "they don't sleep"
        }
      },
      "negative_jussive_imperative": {
        "1sg": {
          "fidel": "አልተኛ",
          "translit": "alətäňňa",
          "en": "let me not sleep"
        },
        "2sgm": {
          "fidel": "አትተኛ",
          "translit": "attətäňňa",
          "en": "[you(m.)] don't sleep"
        },
        "2sgf": {
          "fidel": "አትተኚ",
          "translit": "attətäňňi",
          "en": "[you (f.)] don't sleep"
        },
        "3sgm": {
          "fidel": "አይተኛ",
          "translit": "ayətäňňa",
          "en": "let him not sleep"
        },
        "3sgf": {
          "fidel": "አትተኛ",
          "translit": "attətäňňa",
          "en": "let her not sleep"
        },
        "1pl": {
          "fidel": "አንተኛ",
          "translit": "annətäňňa",
          "en": "let us not sleep"
        },
        "2pl": {
          "fidel": "አትተኙ",
          "translit": "attətäňňu",
          "en": "(you) don't sleep"
        },
        "3pl": {
          "fidel": "አይተኙ",
          "translit": "ayətäňňu",
          "en": "let them not sleep"
        }
      },
      "infinitive": {
        "fidel": "መተኛት",
        "translit": "mätäňňat"
      }
    },
    "ጠጣ": {
      "english": "drink",
      "perfect": {
        "1sg": {
          "fidel": "ጠጣሁ",
          "translit": "ṭäṭṭahu",
          "en": "I drank"
        },
        "2sgm": {
          "fidel": "ጠጣህ",
          "translit": "ṭäṭṭah",
          "en": "you (m.) drank"
        },
        "2sgf": {
          "fidel": "ጠጣሽ",
          "translit": "ṭäṭṭaš",
          "en": "you (f.) drank"
        },
        "3sgm": {
          "fidel": "ጠጣ",
          "translit": "ṭäṭṭa",
          "en": "he drank"
        },
        "3sgf": {
          "fidel": "ጠጣች",
          "translit": "ṭäṭṭačč",
          "en": "she drank"
        },
        "1pl": {
          "fidel": "ጠጣን",
          "translit": "ṭäṭṭan",
          "en": "we drank"
        },
        "2pl": {
          "fidel": "ጠጣችሁ",
          "translit": "ṭäṭṭaččəhu",
          "en": "you drank"
        },
        "3pl": {
          "fidel": "ጠጡ",
          "translit": "ṭäṭṭu",
          "en": "they drank"
        }
      },
      "imperfective_compound": {
        "1sg": {
          "fidel": "እጠጣለሁ",
          "translit": "əṭäṭṭallähu",
          "en": "I drink / I will drink"
        },
        "2sgm": {
          "fidel": "ትጠጣለህ",
          "translit": "təṭäṭṭalläh",
          "en": "you (m.) drink / you (m.) will drink"
        },
        "2sgf": {
          "fidel": "ትጠጪያለሽ",
          "translit": "tətäč'č'iyalläš",
          "en": "you (f.) drink / you (f.) will drink"
        },
        "3sgm": {
          "fidel": "ይጠጣል",
          "translit": "yəṭäṭṭall",
          "en": "he drinks / he will drink"
        },
        "3sgf": {
          "fidel": "ትጠጣለች",
          "translit": "təṭäṭṭalläčč",
          "en": "she drinks / she will drink"
        },
        "1pl": {
          "fidel": "እንጠጣለን",
          "translit": "ənṭäṭṭallän",
          "en": "we drink / we will drink"
        },
        "2pl": {
          "fidel": "ትጠጣላችሁ",
          "translit": "təṭäṭṭallaččəhu",
          "en": "you drink / you will drink"
        },
        "3pl": {
          "fidel": "ይጠጣሉ",
          "translit": "yəṭäṭṭallu",
          "en": "they drink / they will drink"
        }
      },
      "gerund": {
        "1sg": {
          "fidel": "ጠጥቼ",
          "translit": "ṭäṭṭəčče",
          "en": "(I) having drunk"
        },
        "2sgm": {
          "fidel": "ጠጥተህ",
          "translit": "ṭäṭṭətäh",
          "en": "[you(m.)] having drunk"
        },
        "2sgf": {
          "fidel": "ጠጥተሽ",
          "translit": "ṭäṭṭətäš",
          "en": "[you (f.)] having drunk"
        },
        "3sgm": {
          "fidel": "ጠጥቶ",
          "translit": "ṭäṭṭəto",
          "en": "(he) having drunk"
        },
        "3sgf": {
          "fidel": "ጠጥታ",
          "translit": "ṭäṭṭəta",
          "en": "(she) having drunk"
        },
        "1pl": {
          "fidel": "ጠጥተን",
          "translit": "ṭäṭṭətän",
          "en": "(we) having drunk"
        },
        "2pl": {
          "fidel": "ጠጥታችሁ",
          "translit": "ṭäṭṭətaččəhu",
          "en": "(you) having drunk"
        },
        "3pl": {
          "fidel": "ጠጥተው",
          "translit": "ṭäṭṭətäw",
          "en": "(they) having drunk"
        }
      },
      "compound_gerund": {
        "1sg": {
          "fidel": "ጠጥቼያለሁ",
          "translit": "ṭäṭṭəččeyallähu",
          "en": "I have drunk"
        },
        "2sgm": {
          "fidel": "ጠጥተሃል",
          "translit": "ṭäṭṭətähall",
          "en": "you (m.) have drunk"
        },
        "2sgf": {
          "fidel": "ጠጥተሻል",
          "translit": "ṭäṭṭətäšall",
          "en": "you (f.) have drunk"
        },
        "3sgm": {
          "fidel": "ጠጥቷል",
          "translit": "ṭäṭṭətwall",
          "en": "he has drunk"
        },
        "3sgf": {
          "fidel": "ጠጥታለች",
          "translit": "ṭäṭṭətalläčč",
          "en": "she has drunk"
        },
        "1pl": {
          "fidel": "ጠጥተናል",
          "translit": "ṭäṭṭətänall",
          "en": "we have drunk"
        },
        "2pl": {
          "fidel": "ጠጥታችኋል",
          "translit": "ṭäṭṭətaččhwall",
          "en": "you have drunk"
        },
        "3pl": {
          "fidel": "ጠጥተዋል",
          "translit": "ṭäṭṭətäwall",
          "en": "they have drunk"
        }
      },
      "jussive_imperative": {
        "1sg": {
          "fidel": "ልጠጣ",
          "translit": "ləṭäṭṭa",
          "en": "let me drink"
        },
        "2sgm": {
          "fidel": "ጠጣ",
          "translit": "ṭäṭṭa",
          "en": "[you(m.)] drink!"
        },
        "2sgf": {
          "fidel": "ጠጭ",
          "translit": "täč'č'i",
          "en": "[you (f.)] drink!"
        },
        "3sgm": {
          "fidel": "ይጠጣ",
          "translit": "yəṭäṭṭa",
          "en": "let him drink"
        },
        "3sgf": {
          "fidel": "ትጠጣ",
          "translit": "təṭäṭṭa",
          "en": "let her drink"
        },
        "1pl": {
          "fidel": "እንጠጣ",
          "translit": "ənṭäṭṭa",
          "en": "let us drink"
        },
        "2pl": {
          "fidel": "ጠጡ",
          "translit": "ṭäṭṭu",
          "en": "(you) drink!"
        },
        "3pl": {
          "fidel": "ይጠጡ",
          "translit": "yəṭäṭṭu",
          "en": "let them drink"
        }
      },
      "negative_perfect": {
        "1sg": {
          "fidel": "አልጠጣሁም",
          "translit": "alṭäṭṭahumm",
          "en": "I didn't drink"
        },
        "2sgm": {
          "fidel": "አልጠጣህም",
          "translit": "alṭäṭṭahəmm",
          "en": "you (m.) didn't drink"
        },
        "2sgf": {
          "fidel": "አልጠጣሽም",
          "translit": "alṭäṭṭašəmm",
          "en": "you (f.) didn't drink"
        },
        "3sgm": {
          "fidel": "አልጠጣም",
          "translit": "alṭäṭṭämm",
          "en": "he didn't drink"
        },
        "3sgf": {
          "fidel": "አልጠጣችም",
          "translit": "alṭäṭṭaäččəmm",
          "en": "she didn't drink"
        },
        "1pl": {
          "fidel": "አልጠጣንም",
          "translit": "alṭäṭṭanəmm",
          "en": "we didn't drink"
        },
        "2pl": {
          "fidel": "አልጠጣችሁም",
          "translit": "alṭäṭṭaččəhumm",
          "en": "you didn't drink"
        },
        "3pl": {
          "fidel": "አልጠጡም",
          "translit": "alṭäṭṭumm",
          "en": "they didn't drink"
        }
      },
      "negative_imperfective": {
        "1sg": {
          "fidel": "አልጠጣም",
          "translit": "alṭäṭṭamm",
          "en": "I don't drink"
        },
        "2sgm": {
          "fidel": "አትጠጣም",
          "translit": "atṭäṭṭamm",
          "en": "you (m.) don't drink"
        },
        "2sgf": {
          "fidel": "አትጠጪም",
          "translit": "attäč'č'imm",
          "en": "you (f.) don't drink"
        },
        "3sgm": {
          "fidel": "አይጠጣም",
          "translit": "ayṭäṭṭamm",
          "en": "he doesn't drink"
        },
        "3sgf": {
          "fidel": "አትጠጣም",
          "translit": "atṭäṭṭamm",
          "en": "she doesn't drink"
        },
        "1pl": {
          "fidel": "አንጠጣም",
          "translit": "anṭäṭṭamm",
          "en": "we don't drink"
        },
        "2pl": {
          "fidel": "አትጥጡም",
          "translit": "atṭäṭṭumm",
          "en": "you don't drink"
        },
        "3pl": {
          "fidel": "አይጥጡም",
          "translit": "ayṭäṭṭumm",
          "en": "they don't drink"
        }
      },
      "negative_jussive_imperative": {
        "1sg": {
          "fidel": "አልጠጣ",
          "translit": "aləṭäṭṭa",
          "en": "let me not drink"
        },
        "2sgm": {
          "fidel": "አትጠጣ",
          "translit": "attəṭäṭṭa",
          "en": "[you(m.)] don't drink"
        },
        "2sgf": {
          "fidel": "አትጠጭ",
          "translit": "attətäč'č'i",
          "en": "[you (f.)] don't drink"
        },
        "3sgm": {
          "fidel": "አይጠጣ",
          "translit": "ayəṭäṭṭa",
          "en": "let him not drink"
        },
        "3sgf": {
          "fidel": "አትጠጣ",
          "translit": "attəṭäṭṭa",
          "en": "let her not drink"
        },
        "1pl": {
          "fidel": "አንጠጣ",
          "translit": "annəṭäṭṭa",
          "en": "let us not drink"
        },
        "2pl": {
          "fidel": "አትጠጡ",
          "translit": "attəṭäṭṭu",
          "en": "(you) don't drink"
        },
        "3pl": {
          "fidel": "አይጠጡ",
          "translit": "ayəṭäṭṭu",
          "en": "let them not drink"
        }
      },
      "infinitive": {
        "fidel": "መጠጣት",
        "translit": "mäṭäṭṭat"
      }
    },
    "ፈታ": {
      "english": "divorce",
      "perfect": {
        "1sg": {
          "fidel": "ፈታሁ",
          "translit": "fättahu",
          "en": "I divorced"
        },
        "2sgm": {
          "fidel": "ፈታህ",
          "translit": "fättah",
          "en": "you (m.) divorced"
        },
        "2sgf": {
          "fidel": "ፈታሽ",
          "translit": "fättaš",
          "en": "you (f.) divorced"
        },
        "3sgm": {
          "fidel": "ፈታ",
          "translit": "fätta",
          "en": "he divorced"
        },
        "3sgf": {
          "fidel": "ፈታች",
          "translit": "fättačč",
          "en": "she divorced"
        },
        "1pl": {
          "fidel": "ፈታን",
          "translit": "fättan",
          "en": "we divorced"
        },
        "2pl": {
          "fidel": "ፈታችሁ",
          "translit": "fättaččəhu",
          "en": "you divorced"
        },
        "3pl": {
          "fidel": "ፈቱ",
          "translit": "fättu",
          "en": "they divorced"
        }
      },
      "imperfective_compound": {
        "1sg": {
          "fidel": "እፈታለሁ",
          "translit": "əfätallähu",
          "en": "I divorce / I will divorce"
        },
        "2sgm": {
          "fidel": "ትፈታለህ",
          "translit": "təfätalläh",
          "en": "you (m.) divorce / you (m.) will divorce"
        },
        "2sgf": {
          "fidel": "ትፈቺያለሽ",
          "translit": "təfäčiyalläš",
          "en": "you (f.) divorce / you (f.) will divorce"
        },
        "3sgm": {
          "fidel": "ይፈታል",
          "translit": "yəfätall",
          "en": "he divorces / he will divorce"
        },
        "3sgf": {
          "fidel": "ትፈታለች",
          "translit": "təfätalläčč",
          "en": "she divorces / she will divorce"
        },
        "1pl": {
          "fidel": "እንፈታለን",
          "translit": "ənfätallän",
          "en": "we divorce / we will divorce"
        },
        "2pl": {
          "fidel": "ትፈታላችሁ",
          "translit": "təfätallaččəhu",
          "en": "you divorce / you will divorce"
        },
        "3pl": {
          "fidel": "ይፈታሉ",
          "translit": "yəfätallu",
          "en": "they divorce / they will divorce"
        }
      },
      "gerund": {
        "1sg": {
          "fidel": "ፈትቼ",
          "translit": "fätəčče",
          "en": "(I) having divorced"
        },
        "2sgm": {
          "fidel": "ፈትተህ",
          "translit": "fättäh",
          "en": "[you(m.)] having divorced"
        },
        "2sgf": {
          "fidel": "ፈትተሽ",
          "translit": "fättäš",
          "en": "[you (f.)] having divorced"
        },
        "3sgm": {
          "fidel": "ፈትቶ",
          "translit": "fätto",
          "en": "(he) having divorced"
        },
        "3sgf": {
          "fidel": "ፈትታ",
          "translit": "fätta",
          "en": "(she) having divorced"
        },
        "1pl": {
          "fidel": "ፈትተን",
          "translit": "fättän",
          "en": "(we) having divorced"
        },
        "2pl": {
          "fidel": "ፈትታችሁ",
          "translit": "fättaččəhu",
          "en": "(you) having divorced"
        },
        "3pl": {
          "fidel": "ፈትተው",
          "translit": "fättäw",
          "en": "(they) having divorced"
        }
      },
      "compound_gerund": {
        "1sg": {
          "fidel": "ፈትቼያለሁ",
          "translit": "fätəččeyallähu",
          "en": "I have divorced"
        },
        "2sgm": {
          "fidel": "ፈትተሃል",
          "translit": "fättähall",
          "en": "you (m.) have divorced"
        },
        "2sgf": {
          "fidel": "ፈትተሻል",
          "translit": "fättäšall",
          "en": "you (f.) have divorced"
        },
        "3sgm": {
          "fidel": "ፈትቷል",
          "translit": "fättwall",
          "en": "he has divorced"
        },
        "3sgf": {
          "fidel": "ፈትታለች",
          "translit": "fättalläčč",
          "en": "she has divorced"
        },
        "1pl": {
          "fidel": "ፈትተናል",
          "translit": "fättänall",
          "en": "we have divorced"
        },
        "2pl": {
          "fidel": "ፈትታችኋል",
          "translit": "fättaččhwall",
          "en": "you have divorced"
        },
        "3pl": {
          "fidel": "ፈትተዋል",
          "translit": "fättäwall",
          "en": "they have divorced"
        }
      },
      "jussive_imperative": {
        "1sg": {
          "fidel": "ልፍታ",
          "translit": "ləfta",
          "en": "let me divorce"
        },
        "2sgm": {
          "fidel": "ፍታ",
          "translit": "fəta",
          "en": "[you(m.)] divorce!"
        },
        "2sgf": {
          "fidel": "ፍች",
          "translit": "fəči",
          "en": "[you (f.)] divorce!"
        },
        "3sgm": {
          "fidel": "ይፍታ",
          "translit": "yəfta",
          "en": "let him divorce"
        },
        "3sgf": {
          "fidel": "ትፍታ",
          "translit": "təfta",
          "en": "let her divorce"
        },
        "1pl": {
          "fidel": "እንፍታ",
          "translit": "ənfta",
          "en": "let us divorce"
        },
        "2pl": {
          "fidel": "ፍቱ",
          "translit": "fətu",
          "en": "(you) divorce!"
        },
        "3pl": {
          "fidel": "ይፍቱ",
          "translit": "yəftu",
          "en": "let them divorce"
        }
      },
      "negative_perfect": {
        "1sg": {
          "fidel": "አልፈታሁም",
          "translit": "alfättahumm",
          "en": "I didn't divorce"
        },
        "2sgm": {
          "fidel": "አልፈታህም",
          "translit": "alfättahəmm",
          "en": "you (m.) didn't divorce"
        },
        "2sgf": {
          "fidel": "አልፈታሽም",
          "translit": "alfättašəmm",
          "en": "you (f.) didn't divorce"
        },
        "3sgm": {
          "fidel": "አልፈታም",
          "translit": "alfättämm",
          "en": "he didn't divorce"
        },
        "3sgf": {
          "fidel": "አልፈታችም",
          "translit": "alfättaäččəmm",
          "en": "she didn't divorce"
        },
        "1pl": {
          "fidel": "አልፈታንም",
          "translit": "alfättanəmm",
          "en": "we didn't divorce"
        },
        "2pl": {
          "fidel": "አልፈታችሁም",
          "translit": "alfättaččəhumm",
          "en": "you didn't divorce"
        },
        "3pl": {
          "fidel": "አልፈቱም",
          "translit": "alfättumm",
          "en": "they didn't divorce"
        }
      },
      "negative_imperfective": {
        "1sg": {
          "fidel": "አልፈታም",
          "translit": "alfätamm",
          "en": "I don't divorce"
        },
        "2sgm": {
          "fidel": "አትፈታም",
          "translit": "atfätamm",
          "en": "you (m.) don't divorce"
        },
        "2sgf": {
          "fidel": "አትፈቺም",
          "translit": "atfäčimm",
          "en": "you (f.) don't divorce"
        },
        "3sgm": {
          "fidel": "አይፈታም",
          "translit": "ayfätamm",
          "en": "he doesn't divorce"
        },
        "3sgf": {
          "fidel": "አትፈታም",
          "translit": "atfätamm",
          "en": "she doesn't divorce"
        },
        "1pl": {
          "fidel": "አንፈታም",
          "translit": "anfätamm",
          "en": "we don't divorce"
        },
        "2pl": {
          "fidel": "አትፍቱም",
          "translit": "atfätumm",
          "en": "you don't divorce"
        },
        "3pl": {
          "fidel": "አይፍቱም",
          "translit": "ayfätumm",
          "en": "they don't divorce"
        }
      },
      "negative_jussive_imperative": {
        "1sg": {
          "fidel": "አልፍታ",
          "translit": "aləfta",
          "en": "let me not divorce"
        },
        "2sgm": {
          "fidel": "አትፍታ",
          "translit": "attəfta",
          "en": "[you(m.)] don't divorce"
        },
        "2sgf": {
          "fidel": "አትፍች",
          "translit": "attəfči",
          "en": "[you (f.)] don't divorce"
        },
        "3sgm": {
          "fidel": "አይፍታ",
          "translit": "ayəfta",
          "en": "let him not divorce"
        },
        "3sgf": {
          "fidel": "አትፍታ",
          "translit": "attəfta",
          "en": "let her not divorce"
        },
        "1pl": {
          "fidel": "አንፍታ",
          "translit": "annəfta",
          "en": "let us not divorce"
        },
        "2pl": {
          "fidel": "አትፍቱ",
          "translit": "attəftu",
          "en": "(you) don't divorce"
        },
        "3pl": {
          "fidel": "አይፍቱ",
          "translit": "ayəftu",
          "en": "let them not divorce"
        }
      },
      "infinitive": {
        "fidel": "መፍታት",
        "translit": "mäftat"
      }
    }
  },
  "7": {
    "ላከ": {
      "english": "send",
      "perfect": {
        "1sg": {
          "fidel": "ላክሁ",
          "translit": "lakhu",
          "en": "I sent"
        },
        "2sgm": {
          "fidel": "ላክህ",
          "translit": "lakh",
          "en": "you (m.) sent"
        },
        "2sgf": {
          "fidel": "ላክሽ",
          "translit": "lakš",
          "en": "you (f.) sent"
        },
        "3sgm": {
          "fidel": "ላከ",
          "translit": "lakä",
          "en": "he sent"
        },
        "3sgf": {
          "fidel": "ላከች",
          "translit": "lakäčč",
          "en": "she sent"
        },
        "1pl": {
          "fidel": "ላክን",
          "translit": "lakn",
          "en": "we sent"
        },
        "2pl": {
          "fidel": "ላካችሁ",
          "translit": "lakaččəhu",
          "en": "you sent"
        },
        "3pl": {
          "fidel": "ላኩ",
          "translit": "laku",
          "en": "they sent"
        }
      },
      "imperfective_compound": {
        "1sg": {
          "fidel": "እልካለሁ",
          "translit": "ələkallähu",
          "en": "I send / I will send"
        },
        "2sgm": {
          "fidel": "ትልካለህ",
          "translit": "tələkalläh",
          "en": "you (m.) send / you (m.) will send"
        },
        "2sgf": {
          "fidel": "ትልኪያለሽ",
          "translit": "tələkiyalläš",
          "en": "you (f.) send / you (f.) will send"
        },
        "3sgm": {
          "fidel": "ይልካል",
          "translit": "yələkall",
          "en": "he sends / he will send"
        },
        "3sgf": {
          "fidel": "ትልካለች",
          "translit": "tələkalläčč",
          "en": "she sends / she will send"
        },
        "1pl": {
          "fidel": "እንልካለን",
          "translit": "ənləkallän",
          "en": "we send / we will send"
        },
        "2pl": {
          "fidel": "ትልካላችሁ",
          "translit": "tələkallaččəhu",
          "en": "you send / you will send"
        },
        "3pl": {
          "fidel": "ይልካሉ",
          "translit": "yələkallu",
          "en": "they send / they will send"
        }
      },
      "gerund": {
        "1sg": {
          "fidel": "ልኬ",
          "translit": "ləkke",
          "en": "[I] having sent"
        },
        "2sgm": {
          "fidel": "ልከህ",
          "translit": "ləkäh",
          "en": "[you (m.)] having sent"
        },
        "2sgf": {
          "fidel": "ልከሽ",
          "translit": "ləkäš",
          "en": "[you (f.)] having sent"
        },
        "3sgm": {
          "fidel": "ልኮ",
          "translit": "ləko",
          "en": "(he) having sent"
        },
        "3sgf": {
          "fidel": "ልካ",
          "translit": "ləka",
          "en": "(she) having sent"
        },
        "1pl": {
          "fidel": "ልከን",
          "translit": "ləkän",
          "en": "(we) having sent"
        },
        "2pl": {
          "fidel": "ልካችሁ",
          "translit": "ləkaččəhu",
          "en": "(you) having sent"
        },
        "3pl": {
          "fidel": "ልከው",
          "translit": "ləkäw",
          "en": "(they) having sent"
        }
      },
      "compound_gerund": {
        "1sg": {
          "fidel": "ልኬያለሁ",
          "translit": "ləkkeyallähu",
          "en": "I have sent"
        },
        "2sgm": {
          "fidel": "ልከሃል",
          "translit": "ləkähall",
          "en": "you (m.) have sent"
        },
        "2sgf": {
          "fidel": "ልከሻል",
          "translit": "ləkäšall",
          "en": "you (f.) have sent"
        },
        "3sgm": {
          "fidel": "ልኳል",
          "translit": "ləkwall",
          "en": "he has sent"
        },
        "3sgf": {
          "fidel": "ልካለች",
          "translit": "ləkalläčč",
          "en": "she has sent"
        },
        "1pl": {
          "fidel": "ልከናል",
          "translit": "ləkänall",
          "en": "we have sent"
        },
        "2pl": {
          "fidel": "ልካችኋል",
          "translit": "ləkaččhwall",
          "en": "you have sent"
        },
        "3pl": {
          "fidel": "ልከዋል",
          "translit": "ləkäwall",
          "en": "they have sent"
        }
      },
      "jussive_imperative": {
        "1sg": {
          "fidel": "ልላክ",
          "translit": "ləlak",
          "en": "let me send"
        },
        "2sgm": {
          "fidel": "ላክ",
          "translit": "lak",
          "en": "[you(m.)] send!"
        },
        "2sgf": {
          "fidel": "ላኪ",
          "translit": "laki",
          "en": "[you (f.)] send!"
        },
        "3sgm": {
          "fidel": "ይላክ",
          "translit": "yəlak",
          "en": "let him send"
        },
        "3sgf": {
          "fidel": "ትላክ",
          "translit": "təlak",
          "en": "let her send"
        },
        "1pl": {
          "fidel": "እንላክ",
          "translit": "ənlak",
          "en": "let us send"
        },
        "2pl": {
          "fidel": "ላኩ",
          "translit": "laku",
          "en": "(you) send!"
        },
        "3pl": {
          "fidel": "ይላኩ",
          "translit": "yəlaku",
          "en": "let them send"
        }
      },
      "negative_perfect": {
        "1sg": {
          "fidel": "አልላክሁም",
          "translit": "allakhumm",
          "en": "I didn't send"
        },
        "2sgm": {
          "fidel": "አልላክህም",
          "translit": "allakhəmm",
          "en": "you (m.) didn't send"
        },
        "2sgf": {
          "fidel": "አልላክሽም",
          "translit": "allakšəmm",
          "en": "you (f.) didn't send"
        },
        "3sgm": {
          "fidel": "አልላከም",
          "translit": "allakämm",
          "en": "he didn't send"
        },
        "3sgf": {
          "fidel": "አልላከችም",
          "translit": "allakäččəmm",
          "en": "she didn't send"
        },
        "1pl": {
          "fidel": "አልላክንም",
          "translit": "allaknəmm",
          "en": "we didn't send"
        },
        "2pl": {
          "fidel": "አልላካችሁም",
          "translit": "allakaččəhumm",
          "en": "you didn't send"
        },
        "3pl": {
          "fidel": "አልላኩም",
          "translit": "allakumm",
          "en": "they didn't send"
        }
      },
      "negative_imperfective": {
        "1sg": {
          "fidel": "አልልክም",
          "translit": "alləkəmm",
          "en": "I don't send"
        },
        "2sgm": {
          "fidel": "አትልክም",
          "translit": "atləkəmm",
          "en": "you (m.) don't send"
        },
        "2sgf": {
          "fidel": "አትልኪም",
          "translit": "atləkimm",
          "en": "you (f.) don't send"
        },
        "3sgm": {
          "fidel": "አይልክም",
          "translit": "ayləkəmm",
          "en": "he doesn't send"
        },
        "3sgf": {
          "fidel": "አትልክም",
          "translit": "atləkəmm",
          "en": "she doesn't send"
        },
        "1pl": {
          "fidel": "አንልክም",
          "translit": "anləkəmm",
          "en": "we don't send"
        },
        "2pl": {
          "fidel": "አትልኩም",
          "translit": "atləkumm",
          "en": "you don't send"
        },
        "3pl": {
          "fidel": "አይልኩም",
          "translit": "ayləkumm",
          "en": "they don't send"
        }
      },
      "negative_jussive_imperative": {
        "1sg": {
          "fidel": "አልላክ",
          "translit": "aləlak",
          "en": "let me not send"
        },
        "2sgm": {
          "fidel": "አትላክ",
          "translit": "attəlak",
          "en": "[you(m.)] don't send"
        },
        "2sgf": {
          "fidel": "አትላኪ",
          "translit": "attəlaki",
          "en": "[you (f.)] don't send"
        },
        "3sgm": {
          "fidel": "አይላክ",
          "translit": "ayəlak",
          "en": "let him not send"
        },
        "3sgf": {
          "fidel": "አትላክ",
          "translit": "attəlak",
          "en": "let her not send"
        },
        "1pl": {
          "fidel": "አንላክ",
          "translit": "annəlak",
          "en": "let us not send"
        },
        "2pl": {
          "fidel": "አትላኩ",
          "translit": "attəlaku",
          "en": "(you) don't send"
        },
        "3pl": {
          "fidel": "አይላኩ",
          "translit": "ayəlaku",
          "en": "let them not send"
        }
      },
      "infinitive": {
        "fidel": "መላክ",
        "translit": "mälak"
      }
    },
    "ሳመ": {
      "english": "kiss",
      "perfect": {
        "1sg": {
          "fidel": "ሳምኩ",
          "translit": "samku",
          "en": "I kissed"
        },
        "2sgm": {
          "fidel": "ሳምክ",
          "translit": "samk",
          "en": "you (m.) kissed"
        },
        "2sgf": {
          "fidel": "ሳምሽ",
          "translit": "samš",
          "en": "you (f.) kissed"
        },
        "3sgm": {
          "fidel": "ሳመ",
          "translit": "samä",
          "en": "he kissed"
        },
        "3sgf": {
          "fidel": "ሳመች",
          "translit": "samäčč",
          "en": "she kissed"
        },
        "1pl": {
          "fidel": "ሳምን",
          "translit": "samn",
          "en": "we kissed"
        },
        "2pl": {
          "fidel": "ሳማችሁ",
          "translit": "samaččəhu",
          "en": "you kissed"
        },
        "3pl": {
          "fidel": "ሳሙ",
          "translit": "samu",
          "en": "they kissed"
        }
      },
      "imperfective_compound": {
        "1sg": {
          "fidel": "እስማለሁ",
          "translit": "əsəmallähu",
          "en": "I kiss / I will kiss"
        },
        "2sgm": {
          "fidel": "ትስማለህ",
          "translit": "təsəmalläh",
          "en": "you (m.) kiss / you (m.) will kiss"
        },
        "2sgf": {
          "fidel": "ትስሚያለሽ",
          "translit": "təsəmiyalläš",
          "en": "you (f.) kiss / you (f.) will kiss"
        },
        "3sgm": {
          "fidel": "ይስማል",
          "translit": "yəsəmall",
          "en": "he kisses / he will kiss"
        },
        "3sgf": {
          "fidel": "ትስማለች",
          "translit": "təsəmalläčč",
          "en": "she kisses / she will kiss"
        },
        "1pl": {
          "fidel": "እንስማለን",
          "translit": "ənsəmallän",
          "en": "we kiss / we will kiss"
        },
        "2pl": {
          "fidel": "ትስማላችሁ",
          "translit": "təsəmallaččəhu",
          "en": "you kiss / you will kiss"
        },
        "3pl": {
          "fidel": "ይስማሉ",
          "translit": "yəsəmallu",
          "en": "they kiss / they will kiss"
        }
      },
      "gerund": {
        "1sg": {
          "fidel": "ስሜ",
          "translit": "səmme",
          "en": "[I] having kissed"
        },
        "2sgm": {
          "fidel": "ስመህ",
          "translit": "səmäh",
          "en": "[you (m.)] having kissed"
        },
        "2sgf": {
          "fidel": "ስመሽ",
          "translit": "səmäš",
          "en": "[you (f.)] having kissed"
        },
        "3sgm": {
          "fidel": "ስሞ",
          "translit": "səmo",
          "en": "(he) having kissed"
        },
        "3sgf": {
          "fidel": "ስማ",
          "translit": "səma",
          "en": "(she) having kissed"
        },
        "1pl": {
          "fidel": "ስመን",
          "translit": "səmän",
          "en": "(we) having kissed"
        },
        "2pl": {
          "fidel": "ስማችሁ",
          "translit": "səmaččəhu",
          "en": "(you) having kissed"
        },
        "3pl": {
          "fidel": "ስመው",
          "translit": "səmäw",
          "en": "(they) having kissed"
        }
      },
      "compound_gerund": {
        "1sg": {
          "fidel": "ስሜያለሁ",
          "translit": "səmmeyallähu",
          "en": "I have kissed"
        },
        "2sgm": {
          "fidel": "ስመሃል",
          "translit": "səmähall",
          "en": "you (m.) have kissed"
        },
        "2sgf": {
          "fidel": "ስመሻል",
          "translit": "səmäšall",
          "en": "you (f.) have kissed"
        },
        "3sgm": {
          "fidel": "ስሟል",
          "translit": "səmwall",
          "en": "he has kissed"
        },
        "3sgf": {
          "fidel": "ስማለች",
          "translit": "səmalläčč",
          "en": "she has kissed"
        },
        "1pl": {
          "fidel": "ስመናል",
          "translit": "səmänall",
          "en": "we have kissed"
        },
        "2pl": {
          "fidel": "ስማችኋል",
          "translit": "səmaččhwall",
          "en": "you have kissed"
        },
        "3pl": {
          "fidel": "ስመዋል",
          "translit": "səmäwall",
          "en": "they have kissed"
        }
      },
      "jussive_imperative": {
        "1sg": {
          "fidel": "ልሳም",
          "translit": "ləsam",
          "en": "let me kiss"
        },
        "2sgm": {
          "fidel": "ሳም",
          "translit": "sam",
          "en": "[you(m.)] kiss!"
        },
        "2sgf": {
          "fidel": "ሳሚ",
          "translit": "sami",
          "en": "[you (f.)] kiss!"
        },
        "3sgm": {
          "fidel": "ይሳም",
          "translit": "yəsam",
          "en": "let him kiss"
        },
        "3sgf": {
          "fidel": "ትሳም",
          "translit": "təsam",
          "en": "let her kiss"
        },
        "1pl": {
          "fidel": "እንሳም",
          "translit": "ənsam",
          "en": "let us kiss"
        },
        "2pl": {
          "fidel": "ሳሙ",
          "translit": "samu",
          "en": "(you) kiss!"
        },
        "3pl": {
          "fidel": "ይሳሙ",
          "translit": "yəsamu",
          "en": "let them kiss"
        }
      },
      "negative_perfect": {
        "1sg": {
          "fidel": "አልሳምኩም",
          "translit": "alsamkumm",
          "en": "I didn't kiss"
        },
        "2sgm": {
          "fidel": "አልሳምክም",
          "translit": "alsamkəmm",
          "en": "you (m.) didn't kiss"
        },
        "2sgf": {
          "fidel": "አልሳምሽም",
          "translit": "alsamšəmm",
          "en": "you (f.) didn't kiss"
        },
        "3sgm": {
          "fidel": "አልሳመም",
          "translit": "alsamämm",
          "en": "he didn't kiss"
        },
        "3sgf": {
          "fidel": "አልሳመችም",
          "translit": "alsamäččəmm",
          "en": "she didn't kiss"
        },
        "1pl": {
          "fidel": "አልሳምንም",
          "translit": "alsamnəmm",
          "en": "we didn't kiss"
        },
        "2pl": {
          "fidel": "አልሳማችሁም",
          "translit": "alsamaččəhumm",
          "en": "you didn't kiss"
        },
        "3pl": {
          "fidel": "አልሳሙም",
          "translit": "alsamumm",
          "en": "they didn't kiss"
        }
      },
      "negative_imperfective": {
        "1sg": {
          "fidel": "አልስምም",
          "translit": "alsəməmm",
          "en": "I don't kiss"
        },
        "2sgm": {
          "fidel": "አትስምም",
          "translit": "atsəməmm",
          "en": "you (m.) don't kiss"
        },
        "2sgf": {
          "fidel": "አትስሚም",
          "translit": "atsəmimm",
          "en": "you (f.) don't kiss"
        },
        "3sgm": {
          "fidel": "አይስምም",
          "translit": "aysəməmm",
          "en": "he doesn't kiss"
        },
        "3sgf": {
          "fidel": "አትስምም",
          "translit": "atsəməmm",
          "en": "she doesn't kiss"
        },
        "1pl": {
          "fidel": "አንስምም",
          "translit": "ansəməmm",
          "en": "we don't kiss"
        },
        "2pl": {
          "fidel": "አትስሙም",
          "translit": "atsəmumm",
          "en": "you don't kiss"
        },
        "3pl": {
          "fidel": "አይስሙም",
          "translit": "aysəmumm",
          "en": "they don't kiss"
        }
      },
      "negative_jussive_imperative": {
        "1sg": {
          "fidel": "አልሳም",
          "translit": "aləsam",
          "en": "let me not kiss"
        },
        "2sgm": {
          "fidel": "አትሳም",
          "translit": "attəsam",
          "en": "[you(m.)] don't kiss"
        },
        "2sgf": {
          "fidel": "አትሳሚ",
          "translit": "attəsami",
          "en": "[you (f.)] don't kiss"
        },
        "3sgm": {
          "fidel": "አይሳም",
          "translit": "ayəsam",
          "en": "let him not kiss"
        },
        "3sgf": {
          "fidel": "አትሳም",
          "translit": "attəsam",
          "en": "let her not kiss"
        },
        "1pl": {
          "fidel": "አንሳም",
          "translit": "annəsam",
          "en": "let us not kiss"
        },
        "2pl": {
          "fidel": "አትሳሙ",
          "translit": "attəsamu",
          "en": "(you) don't kiss"
        },
        "3pl": {
          "fidel": "አይሳሙ",
          "translit": "ayəsamu",
          "en": "let them not kiss"
        }
      },
      "infinitive": {
        "fidel": "መሳም",
        "translit": "mäsam"
      }
    },
    "ጻፈ": {
      "english": "write",
      "perfect": {
        "1sg": {
          "fidel": "ጻፍኩ",
          "translit": "ṣafku",
          "en": "I wrote"
        },
        "2sgm": {
          "fidel": "ጻፍክ",
          "translit": "ṣafk",
          "en": "you (m.) wrote"
        },
        "2sgf": {
          "fidel": "ጻፍሽ",
          "translit": "ṣafš",
          "en": "you (f.) wrote"
        },
        "3sgm": {
          "fidel": "ጻፈ",
          "translit": "ṣafä",
          "en": "he wrote"
        },
        "3sgf": {
          "fidel": "ጻፈች",
          "translit": "ṣafäčč",
          "en": "she wrote"
        },
        "1pl": {
          "fidel": "ጻፍን",
          "translit": "ṣafn",
          "en": "we wrote"
        },
        "2pl": {
          "fidel": "ጻፋችሁ",
          "translit": "ṣafaččəhu",
          "en": "you wrote"
        },
        "3pl": {
          "fidel": "ጻፉ",
          "translit": "ṣafu",
          "en": "they wrote"
        }
      },
      "imperfective_compound": {
        "1sg": {
          "fidel": "እጽፋለሁ",
          "translit": "əṣəfallähu",
          "en": "I write / I will write"
        },
        "2sgm": {
          "fidel": "ትጽፋለህ",
          "translit": "təṣəfalläh",
          "en": "you (m.) write / you (m.) will write"
        },
        "2sgf": {
          "fidel": "ትጽፊያለሽ",
          "translit": "təṣəfiyalläš",
          "en": "you (f.) write / you (f.) will write"
        },
        "3sgm": {
          "fidel": "ይጽፋል",
          "translit": "yəṣəfall",
          "en": "he writes / he will write"
        },
        "3sgf": {
          "fidel": "ትጽፋለች",
          "translit": "təṣəfalläčč",
          "en": "she writes / she will write"
        },
        "1pl": {
          "fidel": "እንጽፋለን",
          "translit": "ənṣəfallän",
          "en": "we write / we will write"
        },
        "2pl": {
          "fidel": "ትጽፋላችሁ",
          "translit": "təṣəfallaččəhu",
          "en": "you write / you will write"
        },
        "3pl": {
          "fidel": "ይጽፋሉ",
          "translit": "yəṣəfallu",
          "en": "they write / they will write"
        }
      },
      "gerund": {
        "1sg": {
          "fidel": "ጽፌ",
          "translit": "ṣəffe",
          "en": "[I] having written"
        },
        "2sgm": {
          "fidel": "ጽፈህ",
          "translit": "ṣəfäh",
          "en": "[you (m.)] having written"
        },
        "2sgf": {
          "fidel": "ጽፈሽ",
          "translit": "ṣəfäš",
          "en": "[you (f.)] having written"
        },
        "3sgm": {
          "fidel": "ጽፎ",
          "translit": "ṣəfo",
          "en": "(he) having written"
        },
        "3sgf": {
          "fidel": "ጽፋ",
          "translit": "ṣəfa",
          "en": "(she) having written"
        },
        "1pl": {
          "fidel": "ጽፈን",
          "translit": "ṣəfän",
          "en": "(we) having written"
        },
        "2pl": {
          "fidel": "ጽፋችሁ",
          "translit": "ṣəfaččəhu",
          "en": "(you) having written"
        },
        "3pl": {
          "fidel": "ጽፈው",
          "translit": "ṣəfäw",
          "en": "(they) having written"
        }
      },
      "compound_gerund": {
        "1sg": {
          "fidel": "ጽፌያለሁ",
          "translit": "ṣəffeyallähu",
          "en": "I have written"
        },
        "2sgm": {
          "fidel": "ጽፈሃል",
          "translit": "ṣəfähall",
          "en": "you (m.) have written"
        },
        "2sgf": {
          "fidel": "ጽፈሻል",
          "translit": "ṣəfäšall",
          "en": "you (f.) have written"
        },
        "3sgm": {
          "fidel": "ጽፏል",
          "translit": "ṣəfwall",
          "en": "he has written"
        },
        "3sgf": {
          "fidel": "ጽፋለች",
          "translit": "ṣəfalläčč",
          "en": "she has written"
        },
        "1pl": {
          "fidel": "ጽፈናል",
          "translit": "ṣəfänall",
          "en": "we have written"
        },
        "2pl": {
          "fidel": "ጽፋችኋል",
          "translit": "ṣəfaččhwall",
          "en": "you have written"
        },
        "3pl": {
          "fidel": "ጽፈዋል",
          "translit": "ṣəfäwall",
          "en": "they have written"
        }
      },
      "jussive_imperative": {
        "1sg": {
          "fidel": "ልጻፍ",
          "translit": "ləṣaf",
          "en": "let me write"
        },
        "2sgm": {
          "fidel": "ጻፍ",
          "translit": "ṣaf",
          "en": "[you(m.)] write!"
        },
        "2sgf": {
          "fidel": "ጻፊ",
          "translit": "ṣafi",
          "en": "[you (f.)] write!"
        },
        "3sgm": {
          "fidel": "ይጻፍ",
          "translit": "yəṣaf",
          "en": "let him write"
        },
        "3sgf": {
          "fidel": "ትጻፍ",
          "translit": "təṣaf",
          "en": "let her write"
        },
        "1pl": {
          "fidel": "እንጻፍ",
          "translit": "ənṣaf",
          "en": "let us write"
        },
        "2pl": {
          "fidel": "ጻፉ",
          "translit": "ṣafu",
          "en": "(you) write!"
        },
        "3pl": {
          "fidel": "ይጻፉ",
          "translit": "yəṣafu",
          "en": "let them write"
        }
      },
      "negative_perfect": {
        "1sg": {
          "fidel": "አልጻፍኩም",
          "translit": "alṣafkumm",
          "en": "I didn't write"
        },
        "2sgm": {
          "fidel": "አልጻፍክም",
          "translit": "alṣafkəmm",
          "en": "you (m.) didn't write"
        },
        "2sgf": {
          "fidel": "አልጻፍሽም",
          "translit": "alṣafšəmm",
          "en": "you (f.) didn't write"
        },
        "3sgm": {
          "fidel": "አልጻፈም",
          "translit": "alṣafämm",
          "en": "he didn't write"
        },
        "3sgf": {
          "fidel": "አልጻፈችም",
          "translit": "alṣafäččəmm",
          "en": "she didn't write"
        },
        "1pl": {
          "fidel": "አልጻፍንም",
          "translit": "alṣafnəmm",
          "en": "we didn't write"
        },
        "2pl": {
          "fidel": "አልጻፋችሁም",
          "translit": "alṣafaččəhumm",
          "en": "you didn't write"
        },
        "3pl": {
          "fidel": "አልጻፉም",
          "translit": "alṣafumm",
          "en": "they didn't write"
        }
      },
      "negative_imperfective": {
        "1sg": {
          "fidel": "አልጽፍም",
          "translit": "alṣəfəmm",
          "en": "I don't write"
        },
        "2sgm": {
          "fidel": "አትጽፍም",
          "translit": "atṣəfəmm",
          "en": "you (m.) don't write"
        },
        "2sgf": {
          "fidel": "አትጽፊም",
          "translit": "atṣəfimm",
          "en": "you (f.) don't write"
        },
        "3sgm": {
          "fidel": "አይጽፍም",
          "translit": "ayṣəfəmm",
          "en": "he doesn't write"
        },
        "3sgf": {
          "fidel": "አትጽፍም",
          "translit": "atṣəfəmm",
          "en": "she doesn't write"
        },
        "1pl": {
          "fidel": "አንጽፍም",
          "translit": "anṣəfəmm",
          "en": "we don't write"
        },
        "2pl": {
          "fidel": "አትጽፉም",
          "translit": "atṣəfumm",
          "en": "you don't write"
        },
        "3pl": {
          "fidel": "አይጽፉም",
          "translit": "ayṣəfumm",
          "en": "they don't write"
        }
      },
      "negative_jussive_imperative": {
        "1sg": {
          "fidel": "አልጻፍ",
          "translit": "aləṣaf",
          "en": "let me not write"
        },
        "2sgm": {
          "fidel": "አትጻፍ",
          "translit": "attəṣaf",
          "en": "[you(m.)] don't write"
        },
        "2sgf": {
          "fidel": "አትጻፊ",
          "translit": "attəṣafi",
          "en": "[you (f.)] don't write"
        },
        "3sgm": {
          "fidel": "አይጻፍ",
          "translit": "ayəṣaf",
          "en": "let him not write"
        },
        "3sgf": {
          "fidel": "አትጻፍ",
          "translit": "attəṣaf",
          "en": "let her not write"
        },
        "1pl": {
          "fidel": "አንጻፍ",
          "translit": "annəṣaf",
          "en": "let us not write"
        },
        "2pl": {
          "fidel": "አትጻፉ",
          "translit": "attəṣafu",
          "en": "(you) don't write"
        },
        "3pl": {
          "fidel": "አይጻፉ",
          "translit": "ayəṣafu",
          "en": "let them not write"
        }
      },
      "infinitive": {
        "fidel": "መጻፍ",
        "translit": "mäṣaf"
      }
    },
    "ላሰ": {
      "english": "lick",
      "perfect": {
        "1sg": {
          "fidel": "ላስኩ",
          "translit": "lasku",
          "en": "I licked"
        },
        "2sgm": {
          "fidel": "ላስክ",
          "translit": "lask",
          "en": "you (m.) licked"
        },
        "2sgf": {
          "fidel": "ላስሽ",
          "translit": "lasš",
          "en": "you (f.) licked"
        },
        "3sgm": {
          "fidel": "ላሰ",
          "translit": "lasä",
          "en": "he licked"
        },
        "3sgf": {
          "fidel": "ላሰች",
          "translit": "lasäčč",
          "en": "she licked"
        },
        "1pl": {
          "fidel": "ላስን",
          "translit": "lasn",
          "en": "we licked"
        },
        "2pl": {
          "fidel": "ላሳችሁ",
          "translit": "lasaččəhu",
          "en": "you licked"
        },
        "3pl": {
          "fidel": "ላሱ",
          "translit": "lasu",
          "en": "they licked"
        }
      },
      "imperfective_compound": {
        "1sg": {
          "fidel": "እልሳለሁ",
          "translit": "ələsallähu",
          "en": "I lick / I will lick"
        },
        "2sgm": {
          "fidel": "ትልሳለህ",
          "translit": "tələsalläh",
          "en": "you (m.) lick / you (m.) will lick"
        },
        "2sgf": {
          "fidel": "ትልሺያለሽ",
          "translit": "tələšiyalläš",
          "en": "you (f.) lick / you (f.) will lick"
        },
        "3sgm": {
          "fidel": "ይልሳል",
          "translit": "yələsall",
          "en": "he licks / he will lick"
        },
        "3sgf": {
          "fidel": "ትልሳለች",
          "translit": "tələsalläčč",
          "en": "she licks / she will lick"
        },
        "1pl": {
          "fidel": "እንልሳለን",
          "translit": "ənləsallän",
          "en": "we lick / we will lick"
        },
        "2pl": {
          "fidel": "ትልሳላችሁ",
          "translit": "tələsallaččəhu",
          "en": "you lick / you will lick"
        },
        "3pl": {
          "fidel": "ይልሳሉ",
          "translit": "yələsallu",
          "en": "they lick / they will lick"
        }
      },
      "gerund": {
        "1sg": {
          "fidel": "ልሼ",
          "translit": "ləšše",
          "en": "[I] having licked"
        },
        "2sgm": {
          "fidel": "ልሰህ",
          "translit": "ləsäh",
          "en": "[you (m.)] having licked"
        },
        "2sgf": {
          "fidel": "ልሰሽ",
          "translit": "ləsäš",
          "en": "[you (f.)] having licked"
        },
        "3sgm": {
          "fidel": "ልሶ",
          "translit": "ləso",
          "en": "(he) having licked"
        },
        "3sgf": {
          "fidel": "ልሳ",
          "translit": "ləsa",
          "en": "(she) having licked"
        },
        "1pl": {
          "fidel": "ልሰን",
          "translit": "ləsän",
          "en": "(we) having licked"
        },
        "2pl": {
          "fidel": "ልሳችሁ",
          "translit": "ləsaččəhu",
          "en": "(you) having licked"
        },
        "3pl": {
          "fidel": "ልሰው",
          "translit": "ləsäw",
          "en": "(they) having licked"
        }
      },
      "compound_gerund": {
        "1sg": {
          "fidel": "ልሼያለሁ",
          "translit": "ləššeyallähu",
          "en": "I have licked"
        },
        "2sgm": {
          "fidel": "ልሰሃል",
          "translit": "ləsähall",
          "en": "you (m.) have licked"
        },
        "2sgf": {
          "fidel": "ልሰሻል",
          "translit": "ləsäšall",
          "en": "you (f.) have licked"
        },
        "3sgm": {
          "fidel": "ልሷል",
          "translit": "ləswall",
          "en": "he has licked"
        },
        "3sgf": {
          "fidel": "ልሳለች",
          "translit": "ləsalläčč",
          "en": "she has licked"
        },
        "1pl": {
          "fidel": "ልሰናል",
          "translit": "ləsänall",
          "en": "we have licked"
        },
        "2pl": {
          "fidel": "ልሳችኋል",
          "translit": "ləsaččhwall",
          "en": "you have licked"
        },
        "3pl": {
          "fidel": "ልሰዋል",
          "translit": "ləsäwall",
          "en": "they have licked"
        }
      },
      "jussive_imperative": {
        "1sg": {
          "fidel": "ልላስ",
          "translit": "ləlas",
          "en": "let me lick"
        },
        "2sgm": {
          "fidel": "ላስ",
          "translit": "las",
          "en": "[you(m.)] lick!"
        },
        "2sgf": {
          "fidel": "ላሽ",
          "translit": "laši",
          "en": "[you (f.)] lick!"
        },
        "3sgm": {
          "fidel": "ይላስ",
          "translit": "yəlas",
          "en": "let him lick"
        },
        "3sgf": {
          "fidel": "ትላስ",
          "translit": "təlas",
          "en": "let her lick"
        },
        "1pl": {
          "fidel": "እንላስ",
          "translit": "ənlas",
          "en": "let us lick"
        },
        "2pl": {
          "fidel": "ላሱ",
          "translit": "lasu",
          "en": "(you) lick!"
        },
        "3pl": {
          "fidel": "ይላሱ",
          "translit": "yəlasu",
          "en": "let them lick"
        }
      },
      "negative_perfect": {
        "1sg": {
          "fidel": "አልላስኩም",
          "translit": "allaskumm",
          "en": "I didn't lick"
        },
        "2sgm": {
          "fidel": "አልላስክም",
          "translit": "allaskəmm",
          "en": "you (m.) didn't lick"
        },
        "2sgf": {
          "fidel": "አልላስሽም",
          "translit": "allasšəmm",
          "en": "you (f.) didn't lick"
        },
        "3sgm": {
          "fidel": "አልላሰም",
          "translit": "allasämm",
          "en": "he didn't lick"
        },
        "3sgf": {
          "fidel": "አልላሰችም",
          "translit": "allasäččəmm",
          "en": "she didn't lick"
        },
        "1pl": {
          "fidel": "አልላስንም",
          "translit": "allasnəmm",
          "en": "we didn't lick"
        },
        "2pl": {
          "fidel": "አልላሳችሁም",
          "translit": "allasaččəhumm",
          "en": "you didn't lick"
        },
        "3pl": {
          "fidel": "አልላሱም",
          "translit": "allasumm",
          "en": "they didn't lick"
        }
      },
      "negative_imperfective": {
        "1sg": {
          "fidel": "አልልስም",
          "translit": "alləsəmm",
          "en": "I don't lick"
        },
        "2sgm": {
          "fidel": "አትልስም",
          "translit": "atləsəmm",
          "en": "you (m.) don't lick"
        },
        "2sgf": {
          "fidel": "አትልሺም",
          "translit": "atləšimm",
          "en": "you (f.) don't lick"
        },
        "3sgm": {
          "fidel": "አይልስም",
          "translit": "ayləsəmm",
          "en": "he doesn't lick"
        },
        "3sgf": {
          "fidel": "አትልስም",
          "translit": "atləsəmm",
          "en": "she doesn't lick"
        },
        "1pl": {
          "fidel": "አንልስም",
          "translit": "anləsəmm",
          "en": "we don't lick"
        },
        "2pl": {
          "fidel": "አትልሱም",
          "translit": "atləsumm",
          "en": "you don't lick"
        },
        "3pl": {
          "fidel": "አይልሱም",
          "translit": "ayləsumm",
          "en": "they don't lick"
        }
      },
      "negative_jussive_imperative": {
        "1sg": {
          "fidel": "አልላስ",
          "translit": "aləlas",
          "en": "let me not lick"
        },
        "2sgm": {
          "fidel": "አትላስ",
          "translit": "attəlas",
          "en": "[you(m.)] don't lick"
        },
        "2sgf": {
          "fidel": "አትላሽ",
          "translit": "attəlaši",
          "en": "[you (f.)] don't lick"
        },
        "3sgm": {
          "fidel": "አይላስ",
          "translit": "ayəlas",
          "en": "let him not lick"
        },
        "3sgf": {
          "fidel": "አትላስ",
          "translit": "attəlas",
          "en": "let her not lick"
        },
        "1pl": {
          "fidel": "አንላስ",
          "translit": "annəlas",
          "en": "let us not lick"
        },
        "2pl": {
          "fidel": "አትላሱ",
          "translit": "attəlasu",
          "en": "(you) don't lick"
        },
        "3pl": {
          "fidel": "አይላሱ",
          "translit": "ayəlasu",
          "en": "let them not lick"
        }
      },
      "infinitive": {
        "fidel": "መላስ",
        "translit": "mälas"
      }
    },
    "ላጠ": {
      "english": "peel",
      "perfect": {
        "1sg": {
          "fidel": "ላጥኩ",
          "translit": "laṭku",
          "en": "I peeled"
        },
        "2sgm": {
          "fidel": "ላጥክ",
          "translit": "laṭk",
          "en": "you (m.) peeled"
        },
        "2sgf": {
          "fidel": "ላጥሽ",
          "translit": "laṭš",
          "en": "you (f.) peeled"
        },
        "3sgm": {
          "fidel": "ላጠ",
          "translit": "laṭä",
          "en": "he peeled"
        },
        "3sgf": {
          "fidel": "ላጠች",
          "translit": "laṭäčč",
          "en": "she peeled"
        },
        "1pl": {
          "fidel": "ላጥን",
          "translit": "laṭn",
          "en": "we peeled"
        },
        "2pl": {
          "fidel": "ላጣችሁ",
          "translit": "laṭaččəhu",
          "en": "you peeled"
        },
        "3pl": {
          "fidel": "ላጡ",
          "translit": "laṭu",
          "en": "they peeled"
        }
      },
      "imperfective_compound": {
        "1sg": {
          "fidel": "እልጣለሁ",
          "translit": "ələṭallähu",
          "en": "I peel / I will peel"
        },
        "2sgm": {
          "fidel": "ትልጣለህ",
          "translit": "tələṭalläh",
          "en": "you (m.) peel / you (m.) will peel"
        },
        "2sgf": {
          "fidel": "ትልጪያለሽ",
          "translit": "tələč̣iyalläš",
          "en": "you (f.) peel / you (f.) will peel"
        },
        "3sgm": {
          "fidel": "ይልጣል",
          "translit": "yələṭall",
          "en": "he peels / he will peel"
        },
        "3sgf": {
          "fidel": "ትልጣለች",
          "translit": "tələṭalläčč",
          "en": "she peels / she will peel"
        },
        "1pl": {
          "fidel": "እንልጣለን",
          "translit": "ənləṭallän",
          "en": "we peel / we will peel"
        },
        "2pl": {
          "fidel": "ትልጣላችሁ",
          "translit": "tələṭallaččəhu",
          "en": "you peel / you will peel"
        },
        "3pl": {
          "fidel": "ይልጣሉ",
          "translit": "yələṭallu",
          "en": "they peel / they will peel"
        }
      },
      "gerund": {
        "1sg": {
          "fidel": "ልጬ",
          "translit": "ləč̣č̣e",
          "en": "[I] having peeled"
        },
        "2sgm": {
          "fidel": "ልጠህ",
          "translit": "ləṭäh",
          "en": "[you (m.)] having peeled"
        },
        "2sgf": {
          "fidel": "ልጠሽ",
          "translit": "ləṭäš",
          "en": "[you (f.)] having peeled"
        },
        "3sgm": {
          "fidel": "ልጦ",
          "translit": "ləṭo",
          "en": "(he) having peeled"
        },
        "3sgf": {
          "fidel": "ልጣ",
          "translit": "ləṭa",
          "en": "(she) having peeled"
        },
        "1pl": {
          "fidel": "ልጠን",
          "translit": "ləṭän",
          "en": "(we) having peeled"
        },
        "2pl": {
          "fidel": "ልጣችሁ",
          "translit": "ləṭaččəhu",
          "en": "(you) having peeled"
        },
        "3pl": {
          "fidel": "ልጠው",
          "translit": "ləṭäw",
          "en": "(they) having peeled"
        }
      },
      "compound_gerund": {
        "1sg": {
          "fidel": "ልጬያለሁ",
          "translit": "ləč̣č̣eyallähu",
          "en": "I have peeled"
        },
        "2sgm": {
          "fidel": "ልጠሃል",
          "translit": "ləṭähall",
          "en": "you (m.) have peeled"
        },
        "2sgf": {
          "fidel": "ልጠሻል",
          "translit": "ləṭäšall",
          "en": "you (f.) have peeled"
        },
        "3sgm": {
          "fidel": "ልጧል",
          "translit": "ləṭwall",
          "en": "he has peeled"
        },
        "3sgf": {
          "fidel": "ልጣለች",
          "translit": "ləṭalläčč",
          "en": "she has peeled"
        },
        "1pl": {
          "fidel": "ልጠናል",
          "translit": "ləṭänall",
          "en": "we have peeled"
        },
        "2pl": {
          "fidel": "ልጣችኋል",
          "translit": "ləṭaččhwall",
          "en": "you have peeled"
        },
        "3pl": {
          "fidel": "ልጠዋል",
          "translit": "ləṭäwall",
          "en": "they have peeled"
        }
      },
      "jussive_imperative": {
        "1sg": {
          "fidel": "ልላጥ",
          "translit": "ləlaṭ",
          "en": "let me peel"
        },
        "2sgm": {
          "fidel": "ላጥ",
          "translit": "laṭ",
          "en": "[you(m.)] peel!"
        },
        "2sgf": {
          "fidel": "ላጭ",
          "translit": "lač̣i",
          "en": "[you (f.)] peel!"
        },
        "3sgm": {
          "fidel": "ይላጥ",
          "translit": "yəlaṭ",
          "en": "let him peel"
        },
        "3sgf": {
          "fidel": "ትላጥ",
          "translit": "təlaṭ",
          "en": "let her peel"
        },
        "1pl": {
          "fidel": "እንላጥ",
          "translit": "ənlaṭ",
          "en": "let us peel"
        },
        "2pl": {
          "fidel": "ላጡ",
          "translit": "laṭu",
          "en": "(you) peel!"
        },
        "3pl": {
          "fidel": "ይላጡ",
          "translit": "yəlaṭu",
          "en": "let them peel"
        }
      },
      "negative_perfect": {
        "1sg": {
          "fidel": "አልላጥኩም",
          "translit": "allaṭkumm",
          "en": "I didn't peel"
        },
        "2sgm": {
          "fidel": "አልላጥክም",
          "translit": "allaṭkəmm",
          "en": "you (m.) didn't peel"
        },
        "2sgf": {
          "fidel": "አልላጥሽም",
          "translit": "allaṭšəmm",
          "en": "you (f.) didn't peel"
        },
        "3sgm": {
          "fidel": "አልላጠም",
          "translit": "allaṭämm",
          "en": "he didn't peel"
        },
        "3sgf": {
          "fidel": "አልላጠችም",
          "translit": "allaṭäččəmm",
          "en": "she didn't peel"
        },
        "1pl": {
          "fidel": "አልላጥንም",
          "translit": "allaṭnəmm",
          "en": "we didn't peel"
        },
        "2pl": {
          "fidel": "አልላጣችሁም",
          "translit": "allaṭaččəhumm",
          "en": "you didn't peel"
        },
        "3pl": {
          "fidel": "አልላጡም",
          "translit": "allaṭumm",
          "en": "they didn't peel"
        }
      },
      "negative_imperfective": {
        "1sg": {
          "fidel": "አልልጥም",
          "translit": "alləṭəmm",
          "en": "I don't peel"
        },
        "2sgm": {
          "fidel": "አትልጥም",
          "translit": "atləṭəmm",
          "en": "you (m.) don't peel"
        },
        "2sgf": {
          "fidel": "አትልጪም",
          "translit": "atləč̣imm",
          "en": "you (f.) don't peel"
        },
        "3sgm": {
          "fidel": "አይልጥም",
          "translit": "ayləṭəmm",
          "en": "he doesn't peel"
        },
        "3sgf": {
          "fidel": "አትልጥም",
          "translit": "atləṭəmm",
          "en": "she doesn't peel"
        },
        "1pl": {
          "fidel": "አንልጥም",
          "translit": "anləṭəmm",
          "en": "we don't peel"
        },
        "2pl": {
          "fidel": "አትልጡም",
          "translit": "atləṭumm",
          "en": "you don't peel"
        },
        "3pl": {
          "fidel": "አይልጡም",
          "translit": "ayləṭumm",
          "en": "they don't peel"
        }
      },
      "negative_jussive_imperative": {
        "1sg": {
          "fidel": "አልላጥ",
          "translit": "aləlaṭ",
          "en": "let me not peel"
        },
        "2sgm": {
          "fidel": "አትላጥ",
          "translit": "attəlaṭ",
          "en": "[you(m.)] don't peel"
        },
        "2sgf": {
          "fidel": "አትላጭ",
          "translit": "attəlač̣i",
          "en": "[you (f.)] don't peel"
        },
        "3sgm": {
          "fidel": "አይላጥ",
          "translit": "ayəlaṭ",
          "en": "let him not peel"
        },
        "3sgf": {
          "fidel": "አትላጥ",
          "translit": "attəlaṭ",
          "en": "let her not peel"
        },
        "1pl": {
          "fidel": "አንላጥ",
          "translit": "annəlaṭ",
          "en": "let us not peel"
        },
        "2pl": {
          "fidel": "አትላጡ",
          "translit": "attəlaṭu",
          "en": "(you) don't peel"
        },
        "3pl": {
          "fidel": "አይላጡ",
          "translit": "ayəlaṭu",
          "en": "let them not peel"
        }
      },
      "infinitive": {
        "fidel": "መላጥ",
        "translit": "mälaṭ"
      }
    },
    "ማሰ": {
      "english": "dig",
      "perfect": {
        "1sg": {
          "fidel": "ማስኩ",
          "translit": "masku",
          "en": "I dug"
        },
        "2sgm": {
          "fidel": "ማስክ",
          "translit": "mask",
          "en": "you (m.) dug"
        },
        "2sgf": {
          "fidel": "ማስሽ",
          "translit": "masš",
          "en": "you (f.) dug"
        },
        "3sgm": {
          "fidel": "ማሰ",
          "translit": "masä",
          "en": "he dug"
        },
        "3sgf": {
          "fidel": "ማሰች",
          "translit": "masäčč",
          "en": "she dug"
        },
        "1pl": {
          "fidel": "ማስን",
          "translit": "masn",
          "en": "we dug"
        },
        "2pl": {
          "fidel": "ማሳችሁ",
          "translit": "masaččəhu",
          "en": "you dug"
        },
        "3pl": {
          "fidel": "ማሱ",
          "translit": "masu",
          "en": "they dug"
        }
      },
      "imperfective_compound": {
        "1sg": {
          "fidel": "እምሳለሁ",
          "translit": "əməsallähu",
          "en": "I dig / I will dig"
        },
        "2sgm": {
          "fidel": "ትምሳለህ",
          "translit": "təməsalläh",
          "en": "you (m.) dig / you (m.) will dig"
        },
        "2sgf": {
          "fidel": "ትምሺያለሽ",
          "translit": "təməšiyalläš",
          "en": "you (f.) dig / you (f.) will dig"
        },
        "3sgm": {
          "fidel": "ይምሳል",
          "translit": "yəməsall",
          "en": "he digs / he will dig"
        },
        "3sgf": {
          "fidel": "ትምሳለች",
          "translit": "təməsalläčč",
          "en": "she digs / she will dig"
        },
        "1pl": {
          "fidel": "እንምሳለን",
          "translit": "ənməsallän",
          "en": "we dig / we will dig"
        },
        "2pl": {
          "fidel": "ትምሳላችሁ",
          "translit": "təməsallaččəhu",
          "en": "you dig / you will dig"
        },
        "3pl": {
          "fidel": "ይምሳሉ",
          "translit": "yəməsallu",
          "en": "they dig / they will dig"
        }
      },
      "gerund": {
        "1sg": {
          "fidel": "ምሼ",
          "translit": "məšše",
          "en": "[I] having dug"
        },
        "2sgm": {
          "fidel": "ምሰህ",
          "translit": "məsäh",
          "en": "[you (m.)] having dug"
        },
        "2sgf": {
          "fidel": "ምሰሽ",
          "translit": "məsäš",
          "en": "[you (f.)] having dug"
        },
        "3sgm": {
          "fidel": "ምሶ",
          "translit": "məso",
          "en": "(he) having dug"
        },
        "3sgf": {
          "fidel": "ምሳ",
          "translit": "məsa",
          "en": "(she) having dug"
        },
        "1pl": {
          "fidel": "ምሰን",
          "translit": "məsän",
          "en": "(we) having dug"
        },
        "2pl": {
          "fidel": "ምሳችሁ",
          "translit": "məsaččəhu",
          "en": "(you) having dug"
        },
        "3pl": {
          "fidel": "ምሰው",
          "translit": "məsäw",
          "en": "(they) having dug"
        }
      },
      "compound_gerund": {
        "1sg": {
          "fidel": "ምሼያለሁ",
          "translit": "məššeyallähu",
          "en": "I have dug"
        },
        "2sgm": {
          "fidel": "ምሰሃል",
          "translit": "məsähall",
          "en": "you (m.) have dug"
        },
        "2sgf": {
          "fidel": "ምሰሻል",
          "translit": "məsäšall",
          "en": "you (f.) have dug"
        },
        "3sgm": {
          "fidel": "ምሷል",
          "translit": "məswall",
          "en": "he has dug"
        },
        "3sgf": {
          "fidel": "ምሳለች",
          "translit": "məsalläčč",
          "en": "she has dug"
        },
        "1pl": {
          "fidel": "ምሰናል",
          "translit": "məsänall",
          "en": "we have dug"
        },
        "2pl": {
          "fidel": "ምሳችኋል",
          "translit": "məsaččhwall",
          "en": "you have dug"
        },
        "3pl": {
          "fidel": "ምሰዋል",
          "translit": "məsäwall",
          "en": "they have dug"
        }
      },
      "jussive_imperative": {
        "1sg": {
          "fidel": "ልማስ",
          "translit": "ləmas",
          "en": "let me dig"
        },
        "2sgm": {
          "fidel": "ማስ",
          "translit": "mas",
          "en": "[you(m.)] dig!"
        },
        "2sgf": {
          "fidel": "ማሽ",
          "translit": "maši",
          "en": "[you (f.)] dig!"
        },
        "3sgm": {
          "fidel": "ይማስ",
          "translit": "yəmas",
          "en": "let him dig"
        },
        "3sgf": {
          "fidel": "ትማስ",
          "translit": "təmas",
          "en": "let her dig"
        },
        "1pl": {
          "fidel": "እንማስ",
          "translit": "ənmas",
          "en": "let us dig"
        },
        "2pl": {
          "fidel": "ማሱ",
          "translit": "masu",
          "en": "(you) dig!"
        },
        "3pl": {
          "fidel": "ይማሱ",
          "translit": "yəmasu",
          "en": "let them dig"
        }
      },
      "negative_perfect": {
        "1sg": {
          "fidel": "አልማስኩም",
          "translit": "almaskumm",
          "en": "I didn't dig"
        },
        "2sgm": {
          "fidel": "አልማስክም",
          "translit": "almaskəmm",
          "en": "you (m.) didn't dig"
        },
        "2sgf": {
          "fidel": "አልማስሽም",
          "translit": "almasšəmm",
          "en": "you (f.) didn't dig"
        },
        "3sgm": {
          "fidel": "አልማሰም",
          "translit": "almasämm",
          "en": "he didn't dig"
        },
        "3sgf": {
          "fidel": "አልማሰችም",
          "translit": "almasäččəmm",
          "en": "she didn't dig"
        },
        "1pl": {
          "fidel": "አልማስንም",
          "translit": "almasnəmm",
          "en": "we didn't dig"
        },
        "2pl": {
          "fidel": "አልማሳችሁም",
          "translit": "almasaččəhumm",
          "en": "you didn't dig"
        },
        "3pl": {
          "fidel": "አልማሱም",
          "translit": "almasumm",
          "en": "they didn't dig"
        }
      },
      "negative_imperfective": {
        "1sg": {
          "fidel": "አልምስም",
          "translit": "alməsəmm",
          "en": "I don't dig"
        },
        "2sgm": {
          "fidel": "አትምስም",
          "translit": "atməsəmm",
          "en": "you (m.) don't dig"
        },
        "2sgf": {
          "fidel": "አትምሺም",
          "translit": "atməšimm",
          "en": "you (f.) don't dig"
        },
        "3sgm": {
          "fidel": "አይምስም",
          "translit": "ayməsəmm",
          "en": "he doesn't dig"
        },
        "3sgf": {
          "fidel": "አትምስም",
          "translit": "atməsəmm",
          "en": "she doesn't dig"
        },
        "1pl": {
          "fidel": "አንምስም",
          "translit": "anməsəmm",
          "en": "we don't dig"
        },
        "2pl": {
          "fidel": "አትምሱም",
          "translit": "atməsumm",
          "en": "you don't dig"
        },
        "3pl": {
          "fidel": "አይምሱም",
          "translit": "ayməsumm",
          "en": "they don't dig"
        }
      },
      "negative_jussive_imperative": {
        "1sg": {
          "fidel": "አልማስ",
          "translit": "aləmas",
          "en": "let me not dig"
        },
        "2sgm": {
          "fidel": "አትማስ",
          "translit": "attəmas",
          "en": "[you(m.)] don't dig"
        },
        "2sgf": {
          "fidel": "አትማሽ",
          "translit": "attəmaši",
          "en": "[you (f.)] don't dig"
        },
        "3sgm": {
          "fidel": "አይማስ",
          "translit": "ayəmas",
          "en": "let him not dig"
        },
        "3sgf": {
          "fidel": "አትማስ",
          "translit": "attəmas",
          "en": "let her not dig"
        },
        "1pl": {
          "fidel": "አንማስ",
          "translit": "annəmas",
          "en": "let us not dig"
        },
        "2pl": {
          "fidel": "አትማሱ",
          "translit": "attəmasu",
          "en": "(you) don't dig"
        },
        "3pl": {
          "fidel": "አይማሱ",
          "translit": "ayəmasu",
          "en": "let them not dig"
        }
      },
      "infinitive": {
        "fidel": "መማስ",
        "translit": "mämas"
      }
    },
    "ሳቀ": {
      "english": "laugh",
      "perfect": {
        "1sg": {
          "fidel": "ሳቅሁ",
          "translit": "saqhu",
          "en": "I laughed"
        },
        "2sgm": {
          "fidel": "ሳቅህ",
          "translit": "saqh",
          "en": "you (m.) laughed"
        },
        "2sgf": {
          "fidel": "ሳቅሽ",
          "translit": "saqš",
          "en": "you (f.) laughed"
        },
        "3sgm": {
          "fidel": "ሳቀ",
          "translit": "saqä",
          "en": "he laughed"
        },
        "3sgf": {
          "fidel": "ሳቀች",
          "translit": "saqäčč",
          "en": "she laughed"
        },
        "1pl": {
          "fidel": "ሳቅን",
          "translit": "saqn",
          "en": "we laughed"
        },
        "2pl": {
          "fidel": "ሳቃችሁ",
          "translit": "saqaččəhu",
          "en": "you laughed"
        },
        "3pl": {
          "fidel": "ሳቁ",
          "translit": "saqu",
          "en": "they laughed"
        }
      },
      "imperfective_compound": {
        "1sg": {
          "fidel": "እስቃለሁ",
          "translit": "əsəqallähu",
          "en": "I laugh / I will laugh"
        },
        "2sgm": {
          "fidel": "ትስቃለህ",
          "translit": "təsəqalläh",
          "en": "you (m.) laugh / you (m.) will laugh"
        },
        "2sgf": {
          "fidel": "ትስቂያለሽ",
          "translit": "təsəqiyalläš",
          "en": "you (f.) laugh / you (f.) will laugh"
        },
        "3sgm": {
          "fidel": "ይስቃል",
          "translit": "yəsəqall",
          "en": "he laughs / he will laugh"
        },
        "3sgf": {
          "fidel": "ትስቃለች",
          "translit": "təsəqalläčč",
          "en": "she laughs / she will laugh"
        },
        "1pl": {
          "fidel": "እንስቃለን",
          "translit": "ənsəqallän",
          "en": "we laugh / we will laugh"
        },
        "2pl": {
          "fidel": "ትስቃላችሁ",
          "translit": "təsəqallaččəhu",
          "en": "you laugh / you will laugh"
        },
        "3pl": {
          "fidel": "ይስቃሉ",
          "translit": "yəsəqallu",
          "en": "they laugh / they will laugh"
        }
      },
      "gerund": {
        "1sg": {
          "fidel": "ስቄ",
          "translit": "səqqe",
          "en": "[I] having laughed"
        },
        "2sgm": {
          "fidel": "ስቀህ",
          "translit": "səqäh",
          "en": "[you (m.)] having laughed"
        },
        "2sgf": {
          "fidel": "ስቀሽ",
          "translit": "səqäš",
          "en": "[you (f.)] having laughed"
        },
        "3sgm": {
          "fidel": "ስቆ",
          "translit": "səqo",
          "en": "(he) having laughed"
        },
        "3sgf": {
          "fidel": "ስቃ",
          "translit": "səqa",
          "en": "(she) having laughed"
        },
        "1pl": {
          "fidel": "ስቀን",
          "translit": "səqän",
          "en": "(we) having laughed"
        },
        "2pl": {
          "fidel": "ስቃችሁ",
          "translit": "səqaččəhu",
          "en": "(you) having laughed"
        },
        "3pl": {
          "fidel": "ስቀው",
          "translit": "səqäw",
          "en": "(they) having laughed"
        }
      },
      "compound_gerund": {
        "1sg": {
          "fidel": "ስቄያለሁ",
          "translit": "səqqeyallähu",
          "en": "I have laughed"
        },
        "2sgm": {
          "fidel": "ስቀሃል",
          "translit": "səqähall",
          "en": "you (m.) have laughed"
        },
        "2sgf": {
          "fidel": "ስቀሻል",
          "translit": "səqäšall",
          "en": "you (f.) have laughed"
        },
        "3sgm": {
          "fidel": "ስቇል",
          "translit": "səqwall",
          "en": "he has laughed"
        },
        "3sgf": {
          "fidel": "ስቃለች",
          "translit": "səqalläčč",
          "en": "she has laughed"
        },
        "1pl": {
          "fidel": "ስቀናል",
          "translit": "səqänall",
          "en": "we have laughed"
        },
        "2pl": {
          "fidel": "ስቃችኋል",
          "translit": "səqaččhwall",
          "en": "you have laughed"
        },
        "3pl": {
          "fidel": "ስቀዋል",
          "translit": "səqäwall",
          "en": "they have laughed"
        }
      },
      "jussive_imperative": {
        "1sg": {
          "fidel": "ልሳቅ",
          "translit": "ləsaq",
          "en": "let me laugh"
        },
        "2sgm": {
          "fidel": "ሳቅ",
          "translit": "saq",
          "en": "[you(m.)] laugh!"
        },
        "2sgf": {
          "fidel": "ሳቂ",
          "translit": "saqi",
          "en": "[you (f.)] laugh!"
        },
        "3sgm": {
          "fidel": "ይሳቅ",
          "translit": "yəsaq",
          "en": "let him laugh"
        },
        "3sgf": {
          "fidel": "ትሳቅ",
          "translit": "təsaq",
          "en": "let her laugh"
        },
        "1pl": {
          "fidel": "እንሳቅ",
          "translit": "ənsaq",
          "en": "let us laugh"
        },
        "2pl": {
          "fidel": "ሳቁ",
          "translit": "saqu",
          "en": "(you) laugh!"
        },
        "3pl": {
          "fidel": "ይሳቁ",
          "translit": "yəsaqu",
          "en": "let them laugh"
        }
      },
      "negative_perfect": {
        "1sg": {
          "fidel": "አልሳቅሁም",
          "translit": "alsaqhumm",
          "en": "I didn't laugh"
        },
        "2sgm": {
          "fidel": "አልሳቅህም",
          "translit": "alsaqhəmm",
          "en": "you (m.) didn't laugh"
        },
        "2sgf": {
          "fidel": "አልሳቅሽም",
          "translit": "alsaqšəmm",
          "en": "you (f.) didn't laugh"
        },
        "3sgm": {
          "fidel": "አልሳቀም",
          "translit": "alsaqämm",
          "en": "he didn't laugh"
        },
        "3sgf": {
          "fidel": "አልሳቀችም",
          "translit": "alsaqäččəmm",
          "en": "she didn't laugh"
        },
        "1pl": {
          "fidel": "አልሳቅንም",
          "translit": "alsaqnəmm",
          "en": "we didn't laugh"
        },
        "2pl": {
          "fidel": "አልሳቃችሁም",
          "translit": "alsaqaččəhumm",
          "en": "you didn't laugh"
        },
        "3pl": {
          "fidel": "አልሳቁም",
          "translit": "alsaqumm",
          "en": "they didn't laugh"
        }
      },
      "negative_imperfective": {
        "1sg": {
          "fidel": "አልስቅም",
          "translit": "alsəqəmm",
          "en": "I don't laugh"
        },
        "2sgm": {
          "fidel": "አትስቅም",
          "translit": "atsəqəmm",
          "en": "you (m.) don't laugh"
        },
        "2sgf": {
          "fidel": "አትስቂም",
          "translit": "atsəqimm",
          "en": "you (f.) don't laugh"
        },
        "3sgm": {
          "fidel": "አይስቅም",
          "translit": "aysəqəmm",
          "en": "he doesn't laugh"
        },
        "3sgf": {
          "fidel": "አትስቅም",
          "translit": "atsəqəmm",
          "en": "she doesn't laugh"
        },
        "1pl": {
          "fidel": "አንስቅም",
          "translit": "ansəqəmm",
          "en": "we don't laugh"
        },
        "2pl": {
          "fidel": "አትስቁም",
          "translit": "atsəqumm",
          "en": "you don't laugh"
        },
        "3pl": {
          "fidel": "አይስቁም",
          "translit": "aysəqumm",
          "en": "they don't laugh"
        }
      },
      "negative_jussive_imperative": {
        "1sg": {
          "fidel": "አልሳቅ",
          "translit": "aləsaq",
          "en": "let me not laugh"
        },
        "2sgm": {
          "fidel": "አትሳቅ",
          "translit": "attəsaq",
          "en": "[you(m.)] don't laugh"
        },
        "2sgf": {
          "fidel": "አትሳቂ",
          "translit": "attəsaqi",
          "en": "[you (f.)] don't laugh"
        },
        "3sgm": {
          "fidel": "አይሳቅ",
          "translit": "ayəsaq",
          "en": "let him not laugh"
        },
        "3sgf": {
          "fidel": "አትሳቅ",
          "translit": "attəsaq",
          "en": "let her not laugh"
        },
        "1pl": {
          "fidel": "አንሳቅ",
          "translit": "annəsaq",
          "en": "let us not laugh"
        },
        "2pl": {
          "fidel": "አትሳቁ",
          "translit": "attəsaqu",
          "en": "(you) don't laugh"
        },
        "3pl": {
          "fidel": "አይሳቁ",
          "translit": "ayəsaqu",
          "en": "let them not laugh"
        }
      },
      "infinitive": {
        "fidel": "መሳቅ",
        "translit": "mäsaq"
      }
    },
    "ሻረ": {
      "english": "abolish, depose",
      "perfect": {
        "1sg": {
          "fidel": "ሻርኩ",
          "translit": "šarku",
          "en": "I abolished"
        },
        "2sgm": {
          "fidel": "ሻርክ",
          "translit": "šark",
          "en": "you (m.) abolished"
        },
        "2sgf": {
          "fidel": "ሻርሽ",
          "translit": "šarš",
          "en": "you (f.) abolished"
        },
        "3sgm": {
          "fidel": "ሻረ",
          "translit": "šarä",
          "en": "he abolished"
        },
        "3sgf": {
          "fidel": "ሻረች",
          "translit": "šaräčč",
          "en": "she abolished"
        },
        "1pl": {
          "fidel": "ሻርን",
          "translit": "šarn",
          "en": "we abolished"
        },
        "2pl": {
          "fidel": "ሻራችሁ",
          "translit": "šaraččəhu",
          "en": "you abolished"
        },
        "3pl": {
          "fidel": "ሻሩ",
          "translit": "šaru",
          "en": "they abolished"
        }
      },
      "imperfective_compound": {
        "1sg": {
          "fidel": "እሽራለሁ",
          "translit": "əšərallähu",
          "en": "I abolish / I will abolish"
        },
        "2sgm": {
          "fidel": "ትሽራለህ",
          "translit": "təšəralläh",
          "en": "you (m.) abolish / you (m.) will abolish"
        },
        "2sgf": {
          "fidel": "ትሽሪያለሽ",
          "translit": "təšəriyalläš",
          "en": "you (f.) abolish / you (f.) will abolish"
        },
        "3sgm": {
          "fidel": "ይሽራል",
          "translit": "yəšərall",
          "en": "he abolishes / he will abolish"
        },
        "3sgf": {
          "fidel": "ትሽራለች",
          "translit": "təšəralläčč",
          "en": "she abolishes / she will abolish"
        },
        "1pl": {
          "fidel": "እንሽራለን",
          "translit": "ənšərallän",
          "en": "we abolish / we will abolish"
        },
        "2pl": {
          "fidel": "ትሽራላችሁ",
          "translit": "təšərallaččəhu",
          "en": "you abolish / you will abolish"
        },
        "3pl": {
          "fidel": "ይሽራሉ",
          "translit": "yəšərallu",
          "en": "they abolish / they will abolish"
        }
      },
      "gerund": {
        "1sg": {
          "fidel": "ሽሬ",
          "translit": "šərre",
          "en": "[I] having abolished"
        },
        "2sgm": {
          "fidel": "ሽረህ",
          "translit": "šəräh",
          "en": "[you (m.)] having abolished"
        },
        "2sgf": {
          "fidel": "ሽረሽ",
          "translit": "šəräš",
          "en": "[you (f.)] having abolished"
        },
        "3sgm": {
          "fidel": "ሽሮ",
          "translit": "šəro",
          "en": "(he) having abolished"
        },
        "3sgf": {
          "fidel": "ሽራ",
          "translit": "šəra",
          "en": "(she) having abolished"
        },
        "1pl": {
          "fidel": "ሽረን",
          "translit": "šərän",
          "en": "(we) having abolished"
        },
        "2pl": {
          "fidel": "ሽራችሁ",
          "translit": "šəraččəhu",
          "en": "(you) having abolished"
        },
        "3pl": {
          "fidel": "ሽረው",
          "translit": "šəräw",
          "en": "(they) having abolished"
        }
      },
      "compound_gerund": {
        "1sg": {
          "fidel": "ሽሬያለሁ",
          "translit": "šərreyallähu",
          "en": "I have abolished"
        },
        "2sgm": {
          "fidel": "ሽረሃል",
          "translit": "šərähall",
          "en": "you (m.) have abolished"
        },
        "2sgf": {
          "fidel": "ሽረሻል",
          "translit": "šəräšall",
          "en": "you (f.) have abolished"
        },
        "3sgm": {
          "fidel": "ሽሯል",
          "translit": "šərwall",
          "en": "he has abolished"
        },
        "3sgf": {
          "fidel": "ሽራለች",
          "translit": "šəralläčč",
          "en": "she has abolished"
        },
        "1pl": {
          "fidel": "ሽረናል",
          "translit": "šəränall",
          "en": "we have abolished"
        },
        "2pl": {
          "fidel": "ሽራችኋል",
          "translit": "šəraččhwall",
          "en": "you have abolished"
        },
        "3pl": {
          "fidel": "ሽረዋል",
          "translit": "šəräwall",
          "en": "they have abolished"
        }
      },
      "jussive_imperative": {
        "1sg": {
          "fidel": "ልሻር",
          "translit": "ləšar",
          "en": "let me abolish"
        },
        "2sgm": {
          "fidel": "ሻር",
          "translit": "šar",
          "en": "[you(m.)] abolish!"
        },
        "2sgf": {
          "fidel": "ሻሪ",
          "translit": "šari",
          "en": "[you (f.)] abolish!"
        },
        "3sgm": {
          "fidel": "ይሻር",
          "translit": "yəšar",
          "en": "let him abolish"
        },
        "3sgf": {
          "fidel": "ትሻር",
          "translit": "təšar",
          "en": "let her abolish"
        },
        "1pl": {
          "fidel": "እንሻር",
          "translit": "ənšar",
          "en": "let us abolish"
        },
        "2pl": {
          "fidel": "ሻሩ",
          "translit": "šaru",
          "en": "(you) abolish!"
        },
        "3pl": {
          "fidel": "ይሻሩ",
          "translit": "yəšaru",
          "en": "let them abolish"
        }
      },
      "negative_perfect": {
        "1sg": {
          "fidel": "አልሻርኩም",
          "translit": "alšarkumm",
          "en": "I didn't abolish"
        },
        "2sgm": {
          "fidel": "አልሻርክም",
          "translit": "alšarkəmm",
          "en": "you (m.) didn't abolish"
        },
        "2sgf": {
          "fidel": "አልሻርሽም",
          "translit": "alšaršəmm",
          "en": "you (f.) didn't abolish"
        },
        "3sgm": {
          "fidel": "አልሻረም",
          "translit": "alšarämm",
          "en": "he didn't abolish"
        },
        "3sgf": {
          "fidel": "አልሻረችም",
          "translit": "alšaräččəmm",
          "en": "she didn't abolish"
        },
        "1pl": {
          "fidel": "አልሻርንም",
          "translit": "alšarnəmm",
          "en": "we didn't abolish"
        },
        "2pl": {
          "fidel": "አልሻራችሁም",
          "translit": "alšaraččəhumm",
          "en": "you didn't abolish"
        },
        "3pl": {
          "fidel": "አልሻሩም",
          "translit": "alšarumm",
          "en": "they didn't abolish"
        }
      },
      "negative_imperfective": {
        "1sg": {
          "fidel": "አልሽርም",
          "translit": "alšərəmm",
          "en": "I don't abolish"
        },
        "2sgm": {
          "fidel": "አትሽርም",
          "translit": "atšərəmm",
          "en": "you (m.) don't abolish"
        },
        "2sgf": {
          "fidel": "አትሽሪም",
          "translit": "atšərimm",
          "en": "you (f.) don't abolish"
        },
        "3sgm": {
          "fidel": "አይሽርም",
          "translit": "ayšərəmm",
          "en": "he doesn't abolish"
        },
        "3sgf": {
          "fidel": "አትሽርም",
          "translit": "atšərəmm",
          "en": "she doesn't abolish"
        },
        "1pl": {
          "fidel": "አንሽርም",
          "translit": "anšərəmm",
          "en": "we don't abolish"
        },
        "2pl": {
          "fidel": "አትሽሩም",
          "translit": "atšərumm",
          "en": "you don't abolish"
        },
        "3pl": {
          "fidel": "አይሽሩም",
          "translit": "ayšərumm",
          "en": "they don't abolish"
        }
      },
      "negative_jussive_imperative": {
        "1sg": {
          "fidel": "አልሻር",
          "translit": "aləšar",
          "en": "let me not abolish"
        },
        "2sgm": {
          "fidel": "አትሻር",
          "translit": "attəšar",
          "en": "[you(m.)] don't abolish"
        },
        "2sgf": {
          "fidel": "አትሻሪ",
          "translit": "attəšari",
          "en": "[you (f.)] don't abolish"
        },
        "3sgm": {
          "fidel": "አይሻር",
          "translit": "ayəšar",
          "en": "let him not abolish"
        },
        "3sgf": {
          "fidel": "አትሻር",
          "translit": "attəšar",
          "en": "let her not abolish"
        },
        "1pl": {
          "fidel": "አንሻር",
          "translit": "annəšar",
          "en": "let us not abolish"
        },
        "2pl": {
          "fidel": "አትሻሩ",
          "translit": "attəšaru",
          "en": "(you) don't abolish"
        },
        "3pl": {
          "fidel": "አይሻሩ",
          "translit": "ayəšaru",
          "en": "let them not abolish"
        }
      },
      "infinitive": {
        "fidel": "መሻር",
        "translit": "mäšar"
      }
    },
    "ቻለ": {
      "english": "can, be able",
      "perfect": {
        "1sg": {
          "fidel": "ቻልኩ",
          "translit": "čalku",
          "en": "I could"
        },
        "2sgm": {
          "fidel": "ቻልክ",
          "translit": "čalk",
          "en": "you (m.) could"
        },
        "2sgf": {
          "fidel": "ቻልሽ",
          "translit": "čalš",
          "en": "you (f.) could"
        },
        "3sgm": {
          "fidel": "ቻለ",
          "translit": "čalä",
          "en": "he could"
        },
        "3sgf": {
          "fidel": "ቻለች",
          "translit": "čaläčč",
          "en": "she could"
        },
        "1pl": {
          "fidel": "ቻልን",
          "translit": "čaln",
          "en": "we could"
        },
        "2pl": {
          "fidel": "ቻላችሁ",
          "translit": "čalaččəhu",
          "en": "you could"
        },
        "3pl": {
          "fidel": "ቻሉ",
          "translit": "čalu",
          "en": "they could"
        }
      },
      "imperfective_compound": {
        "1sg": {
          "fidel": "እችላለሁ",
          "translit": "əčəlallähu",
          "en": "I can / I will be able"
        },
        "2sgm": {
          "fidel": "ትችላለህ",
          "translit": "təčəlalläh",
          "en": "you (m.) can / you (m.) will be able"
        },
        "2sgf": {
          "fidel": "ትችያለሽ",
          "translit": "təčəyalläš",
          "en": "you (f.) can / you (f.) will be able"
        },
        "3sgm": {
          "fidel": "ይችላል",
          "translit": "yəčəlall",
          "en": "he can / he will be able"
        },
        "3sgf": {
          "fidel": "ትችላለች",
          "translit": "təčəlalläčč",
          "en": "she can / she will be able"
        },
        "1pl": {
          "fidel": "እንችላለን",
          "translit": "ənčəlallän",
          "en": "we can / we will be able"
        },
        "2pl": {
          "fidel": "ትችላላችሁ",
          "translit": "təčəlallaččəhu",
          "en": "you can / you will be able"
        },
        "3pl": {
          "fidel": "ይችላሉ",
          "translit": "yəčəlallu",
          "en": "they can / they will be able"
        }
      },
      "gerund": {
        "1sg": {
          "fidel": "ችዬ",
          "translit": "čəyye",
          "en": "[I] having been able"
        },
        "2sgm": {
          "fidel": "ችለህ",
          "translit": "čəläh",
          "en": "[you (m.)] having been able"
        },
        "2sgf": {
          "fidel": "ችለሽ",
          "translit": "čəläš",
          "en": "[you (f.)] having been able"
        },
        "3sgm": {
          "fidel": "ችሎ",
          "translit": "čəlo",
          "en": "(he) having been able"
        },
        "3sgf": {
          "fidel": "ችላ",
          "translit": "čəla",
          "en": "(she) having been able"
        },
        "1pl": {
          "fidel": "ችለን",
          "translit": "čəlän",
          "en": "(we) having been able"
        },
        "2pl": {
          "fidel": "ችላችሁ",
          "translit": "čəlaččəhu",
          "en": "(you) having been able"
        },
        "3pl": {
          "fidel": "ችለው",
          "translit": "čəläw",
          "en": "(they) having been able"
        }
      },
      "compound_gerund": {
        "1sg": {
          "fidel": "ችዬያለሁ",
          "translit": "čəyyeyallähu",
          "en": "I have been able"
        },
        "2sgm": {
          "fidel": "ችለሃል",
          "translit": "čəlähall",
          "en": "you (m.) have been able"
        },
        "2sgf": {
          "fidel": "ችለሻል",
          "translit": "čəläšall",
          "en": "you (f.) have been able"
        },
        "3sgm": {
          "fidel": "ችሏል",
          "translit": "čəlwall",
          "en": "he has been able"
        },
        "3sgf": {
          "fidel": "ችላለች",
          "translit": "čəlalläčč",
          "en": "she has been able"
        },
        "1pl": {
          "fidel": "ችለናል",
          "translit": "čəlänall",
          "en": "we have been able"
        },
        "2pl": {
          "fidel": "ችላችኋል",
          "translit": "čəlaččhwall",
          "en": "you have been able"
        },
        "3pl": {
          "fidel": "ችለዋል",
          "translit": "čəläwall",
          "en": "they have been able"
        }
      },
      "negative_perfect": {
        "1sg": {
          "fidel": "አልቻልኩም",
          "translit": "alčalkumm",
          "en": "I couldn't"
        },
        "2sgm": {
          "fidel": "አልቻልክም",
          "translit": "alčalkəmm",
          "en": "you (m.) couldn't"
        },
        "2sgf": {
          "fidel": "አልቻልሽም",
          "translit": "alčalšəmm",
          "en": "you (f.) couldn't"
        },
        "3sgm": {
          "fidel": "አልቻለም",
          "translit": "alčalämm",
          "en": "he couldn't"
        },
        "3sgf": {
          "fidel": "አልቻለችም",
          "translit": "alčaläččəmm",
          "en": "she couldn't"
        },
        "1pl": {
          "fidel": "አልቻልንም",
          "translit": "alčalnəmm",
          "en": "we couldn't"
        },
        "2pl": {
          "fidel": "አልቻላችሁም",
          "translit": "alčalaččəhumm",
          "en": "you couldn't"
        },
        "3pl": {
          "fidel": "አልቻሉም",
          "translit": "alčalumm",
          "en": "they couldn't"
        }
      },
      "negative_imperfective": {
        "1sg": {
          "fidel": "አልችልም",
          "translit": "alčələmm",
          "en": "I can't"
        },
        "2sgm": {
          "fidel": "አትችልም",
          "translit": "atčələmm",
          "en": "you (m.) can't"
        },
        "2sgf": {
          "fidel": "አትችዪም",
          "translit": "atčəyimm",
          "en": "you (f.) can't"
        },
        "3sgm": {
          "fidel": "አይችልም",
          "translit": "ayčələmm",
          "en": "he can't"
        },
        "3sgf": {
          "fidel": "አትችልም",
          "translit": "atčələmm",
          "en": "she can't"
        },
        "1pl": {
          "fidel": "አንችልም",
          "translit": "ančələmm",
          "en": "we can't"
        },
        "2pl": {
          "fidel": "አትችሉም",
          "translit": "atčəlumm",
          "en": "you can't"
        },
        "3pl": {
          "fidel": "አይችሉም",
          "translit": "ayčəlumm",
          "en": "they can't"
        }
      },
      "infinitive": {
        "fidel": "መቻል",
        "translit": "mäčal"
      }
    },
    "ካሰ": {
      "english": "pay fine",
      "perfect": {
        "1sg": {
          "fidel": "ካስኩ",
          "translit": "kasku",
          "en": "I paid fine"
        },
        "2sgm": {
          "fidel": "ካስክ",
          "translit": "kask",
          "en": "you (m.) paid fine"
        },
        "2sgf": {
          "fidel": "ካስሽ",
          "translit": "kasš",
          "en": "you (f.) paid fine"
        },
        "3sgm": {
          "fidel": "ካሰ",
          "translit": "kasä",
          "en": "he paid fine"
        },
        "3sgf": {
          "fidel": "ካሰች",
          "translit": "kasäčč",
          "en": "she paid fine"
        },
        "1pl": {
          "fidel": "ካስን",
          "translit": "kasn",
          "en": "we paid fine"
        },
        "2pl": {
          "fidel": "ካሳችሁ",
          "translit": "kasaččəhu",
          "en": "you paid fine"
        },
        "3pl": {
          "fidel": "ካሱ",
          "translit": "kasu",
          "en": "they paid fine"
        }
      },
      "imperfective_compound": {
        "1sg": {
          "fidel": "እክሳለሁ",
          "translit": "əkəsallähu",
          "en": "I pay fine / I will pay fine"
        },
        "2sgm": {
          "fidel": "ትክሳለህ",
          "translit": "təkəsalläh",
          "en": "you (m.) pay fine / you (m.) will pay fine"
        },
        "2sgf": {
          "fidel": "ትክሺያለሽ",
          "translit": "təkəsiyalläš",
          "en": "you (f.) pay fine / you (f.) will pay fine"
        },
        "3sgm": {
          "fidel": "ይክሳል",
          "translit": "yəkəsall",
          "en": "he pays fine / he will pay fine"
        },
        "3sgf": {
          "fidel": "ትክሳለች",
          "translit": "təkəsalläčč",
          "en": "she pays fine / she will pay fine"
        },
        "1pl": {
          "fidel": "እንክሳለን",
          "translit": "ənkəsallän",
          "en": "we pay fine / we will pay fine"
        },
        "2pl": {
          "fidel": "ትክሳላችሁ",
          "translit": "təkəsallaččəhu",
          "en": "you pay fine / you will pay fine"
        },
        "3pl": {
          "fidel": "ይክሳሉ",
          "translit": "yəkəsallu",
          "en": "they pay fine / they will pay fine"
        }
      },
      "gerund": {
        "1sg": {
          "fidel": "ክሼ",
          "translit": "kəsse",
          "en": "[I] having paid fine"
        },
        "2sgm": {
          "fidel": "ክሰህ",
          "translit": "kəsäh",
          "en": "[you (m.)] having paid fine"
        },
        "2sgf": {
          "fidel": "ክሰሽ",
          "translit": "kəsäš",
          "en": "[you (f.)] having paid fine"
        },
        "3sgm": {
          "fidel": "ክሶ",
          "translit": "kəso",
          "en": "(he) having paid fine"
        },
        "3sgf": {
          "fidel": "ክሳ",
          "translit": "kəsa",
          "en": "(she) having paid fine"
        },
        "1pl": {
          "fidel": "ክሰን",
          "translit": "kəsän",
          "en": "(we) having paid fine"
        },
        "2pl": {
          "fidel": "ክሳችሁ",
          "translit": "kəsaččəhu",
          "en": "(you) having paid fine"
        },
        "3pl": {
          "fidel": "ክሰው",
          "translit": "kəsäw",
          "en": "(they) having paid fine"
        }
      },
      "compound_gerund": {
        "1sg": {
          "fidel": "ክሼያለሁ",
          "translit": "kəsseyallähu",
          "en": "I have paid fine"
        },
        "2sgm": {
          "fidel": "ክሰሃል",
          "translit": "kəsähall",
          "en": "you (m.) have paid fine"
        },
        "2sgf": {
          "fidel": "ክሰሻል",
          "translit": "kəsäšall",
          "en": "you (f.) have paid fine"
        },
        "3sgm": {
          "fidel": "ክሷል",
          "translit": "kəswall",
          "en": "he has paid fine"
        },
        "3sgf": {
          "fidel": "ክሳለች",
          "translit": "kəsalläčč",
          "en": "she has paid fine"
        },
        "1pl": {
          "fidel": "ክሰናል",
          "translit": "kəsänall",
          "en": "we have paid fine"
        },
        "2pl": {
          "fidel": "ክሳችኋል",
          "translit": "kəsaččhwall",
          "en": "you have paid fine"
        },
        "3pl": {
          "fidel": "ክሰዋል",
          "translit": "kəsäwall",
          "en": "they have paid fine"
        }
      },
      "jussive_imperative": {
        "1sg": {
          "fidel": "ልካስ",
          "translit": "ləkas",
          "en": "let me pay fine"
        },
        "2sgm": {
          "fidel": "ካስ",
          "translit": "kas",
          "en": "[you(m.)] pay fine!"
        },
        "2sgf": {
          "fidel": "ካሽ",
          "translit": "kasi",
          "en": "[you (f.)] pay fine!"
        },
        "3sgm": {
          "fidel": "ይካስ",
          "translit": "yəkas",
          "en": "let him pay fine"
        },
        "3sgf": {
          "fidel": "ትካስ",
          "translit": "təkas",
          "en": "let her pay fine"
        },
        "1pl": {
          "fidel": "እንካስ",
          "translit": "ənkas",
          "en": "let us pay fine"
        },
        "2pl": {
          "fidel": "ካሱ",
          "translit": "kasu",
          "en": "(you) pay fine!"
        },
        "3pl": {
          "fidel": "ይካሱ",
          "translit": "yəkasu",
          "en": "let them pay fine"
        }
      },
      "negative_perfect": {
        "1sg": {
          "fidel": "አልካስኩም",
          "translit": "alkaskumm",
          "en": "I didn't pay fine"
        },
        "2sgm": {
          "fidel": "አልካስክም",
          "translit": "alkaskəmm",
          "en": "you (m.) didn't pay fine"
        },
        "2sgf": {
          "fidel": "አልካስሽም",
          "translit": "alkasšəmm",
          "en": "you (f.) didn't pay fine"
        },
        "3sgm": {
          "fidel": "አልካሰም",
          "translit": "alkasämm",
          "en": "he didn't pay fine"
        },
        "3sgf": {
          "fidel": "አልካሰችም",
          "translit": "alkasäččəmm",
          "en": "she didn't pay fine"
        },
        "1pl": {
          "fidel": "አልካስንም",
          "translit": "alkasnəmm",
          "en": "we didn't pay fine"
        },
        "2pl": {
          "fidel": "አልካሳችሁም",
          "translit": "alkasaččəhumm",
          "en": "you didn't pay fine"
        },
        "3pl": {
          "fidel": "አልካሱም",
          "translit": "alkasumm",
          "en": "they didn't pay fine"
        }
      },
      "negative_imperfective": {
        "1sg": {
          "fidel": "አልክስም",
          "translit": "alkəsəmm",
          "en": "I don't pay fine"
        },
        "2sgm": {
          "fidel": "አትክስም",
          "translit": "atkəsəmm",
          "en": "you (m.) don't pay fine"
        },
        "2sgf": {
          "fidel": "አትክሺም",
          "translit": "atkəsimm",
          "en": "you (f.) don't pay fine"
        },
        "3sgm": {
          "fidel": "አይክስም",
          "translit": "aykəsəmm",
          "en": "he doesn't pay fine"
        },
        "3sgf": {
          "fidel": "አትክስም",
          "translit": "atkəsəmm",
          "en": "she doesn't pay fine"
        },
        "1pl": {
          "fidel": "አንክስም",
          "translit": "ankəsəmm",
          "en": "we don't pay fine"
        },
        "2pl": {
          "fidel": "አትክሱም",
          "translit": "atkəsumm",
          "en": "you don't pay fine"
        },
        "3pl": {
          "fidel": "አይክሱም",
          "translit": "aykəsumm",
          "en": "they don't pay fine"
        }
      },
      "negative_jussive_imperative": {
        "1sg": {
          "fidel": "አልካስ",
          "translit": "aləkas",
          "en": "let me not pay fine"
        },
        "2sgm": {
          "fidel": "አትካስ",
          "translit": "attəkas",
          "en": "[you(m.)] don't pay fine"
        },
        "2sgf": {
          "fidel": "አትካሽ",
          "translit": "attəkasi",
          "en": "[you (f.)] don't pay fine"
        },
        "3sgm": {
          "fidel": "አይካስ",
          "translit": "ayəkas",
          "en": "let him not pay fine"
        },
        "3sgf": {
          "fidel": "አትካስ",
          "translit": "attəkas",
          "en": "let her not pay fine"
        },
        "1pl": {
          "fidel": "አንካስ",
          "translit": "annəkas",
          "en": "let us not pay fine"
        },
        "2pl": {
          "fidel": "አትካሱ",
          "translit": "attəkasu",
          "en": "(you) don't pay fine"
        },
        "3pl": {
          "fidel": "አይካሱ",
          "translit": "ayəkasu",
          "en": "let them not pay fine"
        }
      },
      "infinitive": {
        "fidel": "መካስ",
        "translit": "mäkas"
      }
    },
    "ዋለ": {
      "english": "spend day",
      "perfect": {
        "1sg": {
          "fidel": "ዋልኩ",
          "translit": "walku",
          "en": "I spent day"
        },
        "2sgm": {
          "fidel": "ዋልክ",
          "translit": "walk",
          "en": "you (m.) spent day"
        },
        "2sgf": {
          "fidel": "ዋልሽ",
          "translit": "walš",
          "en": "you (f.) spent day"
        },
        "3sgm": {
          "fidel": "ዋለ",
          "translit": "walä",
          "en": "he spent day"
        },
        "3sgf": {
          "fidel": "ዋለች",
          "translit": "waläčč",
          "en": "she spent day"
        },
        "1pl": {
          "fidel": "ዋልን",
          "translit": "waln",
          "en": "we spent day"
        },
        "2pl": {
          "fidel": "ዋላችሁ",
          "translit": "walaččəhu",
          "en": "you spent day"
        },
        "3pl": {
          "fidel": "ዋሉ",
          "translit": "walu",
          "en": "they spent day"
        }
      },
      "imperfective_compound": {
        "1sg": {
          "fidel": "እውላለሁ",
          "translit": "əwəlallähu",
          "en": "I spend day / I will spend day"
        },
        "2sgm": {
          "fidel": "ትውላለህ",
          "translit": "təwəlalläh",
          "en": "you (m.) spend day / you (m.) will spend day"
        },
        "2sgf": {
          "fidel": "ትውያለሽ",
          "translit": "təwəyalläš",
          "en": "you (f.) spend day / you (f.) will spend day"
        },
        "3sgm": {
          "fidel": "ይውላል",
          "translit": "yəwəlall",
          "en": "he spends day / he will spend day"
        },
        "3sgf": {
          "fidel": "ትውላለች",
          "translit": "təwəlalläčč",
          "en": "she spends day / she will spend day"
        },
        "1pl": {
          "fidel": "እንውላለን",
          "translit": "ənwəlallän",
          "en": "we spend day / we will spend day"
        },
        "2pl": {
          "fidel": "ትውላላችሁ",
          "translit": "təwəlallaččəhu",
          "en": "you spend day / you will spend day"
        },
        "3pl": {
          "fidel": "ይውላሉ",
          "translit": "yəwəlallu",
          "en": "they spend day / they will spend day"
        }
      },
      "gerund": {
        "1sg": {
          "fidel": "ውዬ",
          "translit": "wəyye",
          "en": "[I] having spent day"
        },
        "2sgm": {
          "fidel": "ውለህ",
          "translit": "wəläh",
          "en": "[you (m.)] having spent day"
        },
        "2sgf": {
          "fidel": "ውለሽ",
          "translit": "wəläš",
          "en": "[you (f.)] having spent day"
        },
        "3sgm": {
          "fidel": "ውሎ",
          "translit": "wəlo",
          "en": "(he) having spent day"
        },
        "3sgf": {
          "fidel": "ውላ",
          "translit": "wəla",
          "en": "(she) having spent day"
        },
        "1pl": {
          "fidel": "ውለን",
          "translit": "wəlän",
          "en": "(we) having spent day"
        },
        "2pl": {
          "fidel": "ውላችሁ",
          "translit": "wəlaččəhu",
          "en": "(you) having spent day"
        },
        "3pl": {
          "fidel": "ውለው",
          "translit": "wəläw",
          "en": "(they) having spent day"
        }
      },
      "compound_gerund": {
        "1sg": {
          "fidel": "ውዬያለሁ",
          "translit": "wəyyeyallähu",
          "en": "I have spent day"
        },
        "2sgm": {
          "fidel": "ውለሃል",
          "translit": "wəlähall",
          "en": "you (m.) have spent day"
        },
        "2sgf": {
          "fidel": "ውለሻል",
          "translit": "wəläšall",
          "en": "you (f.) have spent day"
        },
        "3sgm": {
          "fidel": "ውሏል",
          "translit": "wəlwall",
          "en": "he has spent day"
        },
        "3sgf": {
          "fidel": "ውላለች",
          "translit": "wəlalläčč",
          "en": "she has spent day"
        },
        "1pl": {
          "fidel": "ውለናል",
          "translit": "wəlänall",
          "en": "we have spent day"
        },
        "2pl": {
          "fidel": "ውላችኋል",
          "translit": "wəlaččhwall",
          "en": "you have spent day"
        },
        "3pl": {
          "fidel": "ውለዋል",
          "translit": "wəläwall",
          "en": "they have spent day"
        }
      },
      "jussive_imperative": {
        "1sg": {
          "fidel": "ልዋል",
          "translit": "ləwal",
          "en": "let me spend day"
        },
        "2sgm": {
          "fidel": "ዋል",
          "translit": "wal",
          "en": "[you(m.)] spend day!"
        },
        "2sgf": {
          "fidel": "ዋይ",
          "translit": "wayi",
          "en": "[you (f.)] spend day!"
        },
        "3sgm": {
          "fidel": "ይዋል",
          "translit": "yəwal",
          "en": "let him spend day"
        },
        "3sgf": {
          "fidel": "ትዋል",
          "translit": "təwal",
          "en": "let her spend day"
        },
        "1pl": {
          "fidel": "እንዋል",
          "translit": "ənwal",
          "en": "let us spend day"
        },
        "2pl": {
          "fidel": "ዋሉ",
          "translit": "walu",
          "en": "(you) spend day!"
        },
        "3pl": {
          "fidel": "ይዋሉ",
          "translit": "yəwalu",
          "en": "let them spend day"
        }
      },
      "negative_perfect": {
        "1sg": {
          "fidel": "አልዋልኩም",
          "translit": "alwalkumm",
          "en": "I didn't spend day"
        },
        "2sgm": {
          "fidel": "አልዋልክም",
          "translit": "alwalkəmm",
          "en": "you (m.) didn't spend day"
        },
        "2sgf": {
          "fidel": "አልዋልሽም",
          "translit": "alwalšəmm",
          "en": "you (f.) didn't spend day"
        },
        "3sgm": {
          "fidel": "አልዋለም",
          "translit": "alwalämm",
          "en": "he didn't spend day"
        },
        "3sgf": {
          "fidel": "አልዋለችም",
          "translit": "alwaläččəmm",
          "en": "she didn't spend day"
        },
        "1pl": {
          "fidel": "አልዋልንም",
          "translit": "alwalnəmm",
          "en": "we didn't spend day"
        },
        "2pl": {
          "fidel": "አልዋላችሁም",
          "translit": "alwalaččəhumm",
          "en": "you didn't spend day"
        },
        "3pl": {
          "fidel": "አልዋሉም",
          "translit": "alwalumm",
          "en": "they didn't spend day"
        }
      },
      "negative_imperfective": {
        "1sg": {
          "fidel": "አልውልም",
          "translit": "alwələmm",
          "en": "I don't spend day"
        },
        "2sgm": {
          "fidel": "አትውልም",
          "translit": "atwələmm",
          "en": "you (m.) don't spend day"
        },
        "2sgf": {
          "fidel": "አትውዪም",
          "translit": "atwəyimm",
          "en": "you (f.) don't spend day"
        },
        "3sgm": {
          "fidel": "አይውልም",
          "translit": "aywələmm",
          "en": "he doesn't spend day"
        },
        "3sgf": {
          "fidel": "አትውልም",
          "translit": "atwələmm",
          "en": "she doesn't spend day"
        },
        "1pl": {
          "fidel": "አንውልም",
          "translit": "anwələmm",
          "en": "we don't spend day"
        },
        "2pl": {
          "fidel": "አትውሉም",
          "translit": "atwəlumm",
          "en": "you don't spend day"
        },
        "3pl": {
          "fidel": "አይውሉም",
          "translit": "aywəlumm",
          "en": "they don't spend day"
        }
      },
      "negative_jussive_imperative": {
        "1sg": {
          "fidel": "አልዋል",
          "translit": "aləwal",
          "en": "let me not spend day"
        },
        "2sgm": {
          "fidel": "አትዋል",
          "translit": "attəwal",
          "en": "[you(m.)] don't spend day"
        },
        "2sgf": {
          "fidel": "አትዋይ",
          "translit": "attəwayi",
          "en": "[you (f.)] don't spend day"
        },
        "3sgm": {
          "fidel": "አይዋል",
          "translit": "ayəwal",
          "en": "let him not spend day"
        },
        "3sgf": {
          "fidel": "አትዋል",
          "translit": "attəwal",
          "en": "let her not spend day"
        },
        "1pl": {
          "fidel": "አንዋል",
          "translit": "annəwal",
          "en": "let us not spend day"
        },
        "2pl": {
          "fidel": "አትዋሉ",
          "translit": "attəwalu",
          "en": "(you) don't spend day"
        },
        "3pl": {
          "fidel": "አይዋሉ",
          "translit": "ayəwalu",
          "en": "let them not spend day"
        }
      },
      "infinitive": {
        "fidel": "መዋል",
        "translit": "mäwal"
      }
    },
    "ዋጠ": {
      "english": "swallow",
      "perfect": {
        "1sg": {
          "fidel": "ዋጥኩ",
          "translit": "waṭku",
          "en": "I swallowed"
        },
        "2sgm": {
          "fidel": "ዋጥክ",
          "translit": "waṭk",
          "en": "you (m.) swallowed"
        },
        "2sgf": {
          "fidel": "ዋጥሽ",
          "translit": "waṭš",
          "en": "you (f.) swallowed"
        },
        "3sgm": {
          "fidel": "ዋጠ",
          "translit": "waṭä",
          "en": "he swallowed"
        },
        "3sgf": {
          "fidel": "ዋጠች",
          "translit": "waṭäčč",
          "en": "she swallowed"
        },
        "1pl": {
          "fidel": "ዋጥን",
          "translit": "waṭn",
          "en": "we swallowed"
        },
        "2pl": {
          "fidel": "ዋጣችሁ",
          "translit": "waṭaččəhu",
          "en": "you swallowed"
        },
        "3pl": {
          "fidel": "ዋጡ",
          "translit": "waṭu",
          "en": "they swallowed"
        }
      },
      "imperfective_compound": {
        "1sg": {
          "fidel": "እውጣለሁ",
          "translit": "əwəṭallähu",
          "en": "I swallow / I will swallow"
        },
        "2sgm": {
          "fidel": "ትውጣለህ",
          "translit": "təwəṭalläh",
          "en": "you (m.) swallow / you (m.) will swallow"
        },
        "2sgf": {
          "fidel": "ትውጪያለሽ",
          "translit": "təwəč̣iyalläš",
          "en": "you (f.) swallow / you (f.) will swallow"
        },
        "3sgm": {
          "fidel": "ይውጣል",
          "translit": "yəwəṭall",
          "en": "he swallows / he will swallow"
        },
        "3sgf": {
          "fidel": "ትውጣለች",
          "translit": "təwəṭalläčč",
          "en": "she swallows / she will swallow"
        },
        "1pl": {
          "fidel": "እንውጣለን",
          "translit": "ənwəṭallän",
          "en": "we swallow / we will swallow"
        },
        "2pl": {
          "fidel": "ትውጣላችሁ",
          "translit": "təwəṭallaččəhu",
          "en": "you swallow / you will swallow"
        },
        "3pl": {
          "fidel": "ይውጣሉ",
          "translit": "yəwəṭallu",
          "en": "they swallow / they will swallow"
        }
      },
      "gerund": {
        "1sg": {
          "fidel": "ውጬ",
          "translit": "wəč̣č̣e",
          "en": "[I] having swallowed"
        },
        "2sgm": {
          "fidel": "ውጠህ",
          "translit": "wəṭäh",
          "en": "[you (m.)] having swallowed"
        },
        "2sgf": {
          "fidel": "ውጠሽ",
          "translit": "wəṭäš",
          "en": "[you (f.)] having swallowed"
        },
        "3sgm": {
          "fidel": "ውጦ",
          "translit": "wəṭo",
          "en": "(he) having swallowed"
        },
        "3sgf": {
          "fidel": "ውጣ",
          "translit": "wəṭa",
          "en": "(she) having swallowed"
        },
        "1pl": {
          "fidel": "ውጠን",
          "translit": "wəṭän",
          "en": "(we) having swallowed"
        },
        "2pl": {
          "fidel": "ውጣችሁ",
          "translit": "wəṭaččəhu",
          "en": "(you) having swallowed"
        },
        "3pl": {
          "fidel": "ውጠው",
          "translit": "wəṭäw",
          "en": "(they) having swallowed"
        }
      },
      "compound_gerund": {
        "1sg": {
          "fidel": "ውጬያለሁ",
          "translit": "wəč̣č̣eyallähu",
          "en": "I have swallowed"
        },
        "2sgm": {
          "fidel": "ውጠሃል",
          "translit": "wəṭähall",
          "en": "you (m.) have swallowed"
        },
        "2sgf": {
          "fidel": "ውጠሻል",
          "translit": "wəṭäšall",
          "en": "you (f.) have swallowed"
        },
        "3sgm": {
          "fidel": "ውጧል",
          "translit": "wəṭwall",
          "en": "he has swallowed"
        },
        "3sgf": {
          "fidel": "ውጣለች",
          "translit": "wəṭalläčč",
          "en": "she has swallowed"
        },
        "1pl": {
          "fidel": "ውጠናል",
          "translit": "wəṭänall",
          "en": "we have swallowed"
        },
        "2pl": {
          "fidel": "ውጣችኋል",
          "translit": "wəṭaččhwall",
          "en": "you have swallowed"
        },
        "3pl": {
          "fidel": "ውጠዋል",
          "translit": "wəṭäwall",
          "en": "they have swallowed"
        }
      },
      "jussive_imperative": {
        "1sg": {
          "fidel": "ልዋጥ",
          "translit": "ləwaṭ",
          "en": "let me swallow"
        },
        "2sgm": {
          "fidel": "ዋጥ",
          "translit": "waṭ",
          "en": "[you(m.)] swallow!"
        },
        "2sgf": {
          "fidel": "ዋጭ",
          "translit": "wač̣i",
          "en": "[you (f.)] swallow!"
        },
        "3sgm": {
          "fidel": "ይዋጥ",
          "translit": "yəwaṭ",
          "en": "let him swallow"
        },
        "3sgf": {
          "fidel": "ትዋጥ",
          "translit": "təwaṭ",
          "en": "let her swallow"
        },
        "1pl": {
          "fidel": "እንዋጥ",
          "translit": "ənwaṭ",
          "en": "let us swallow"
        },
        "2pl": {
          "fidel": "ዋጡ",
          "translit": "waṭu",
          "en": "(you) swallow!"
        },
        "3pl": {
          "fidel": "ይዋጡ",
          "translit": "yəwaṭu",
          "en": "let them swallow"
        }
      },
      "negative_perfect": {
        "1sg": {
          "fidel": "አልዋጥኩም",
          "translit": "alwaṭkumm",
          "en": "I didn't swallow"
        },
        "2sgm": {
          "fidel": "አልዋጥክም",
          "translit": "alwaṭkəmm",
          "en": "you (m.) didn't swallow"
        },
        "2sgf": {
          "fidel": "አልዋጥሽም",
          "translit": "alwaṭšəmm",
          "en": "you (f.) didn't swallow"
        },
        "3sgm": {
          "fidel": "አልዋጠም",
          "translit": "alwaṭämm",
          "en": "he didn't swallow"
        },
        "3sgf": {
          "fidel": "አልዋጠችም",
          "translit": "alwaṭäččəmm",
          "en": "she didn't swallow"
        },
        "1pl": {
          "fidel": "አልዋጥንም",
          "translit": "alwaṭnəmm",
          "en": "we didn't swallow"
        },
        "2pl": {
          "fidel": "አልዋጣችሁም",
          "translit": "alwaṭaččəhumm",
          "en": "you didn't swallow"
        },
        "3pl": {
          "fidel": "አልዋጡም",
          "translit": "alwaṭumm",
          "en": "they didn't swallow"
        }
      },
      "negative_imperfective": {
        "1sg": {
          "fidel": "አልውጥም",
          "translit": "alwəṭəmm",
          "en": "I don't swallow"
        },
        "2sgm": {
          "fidel": "አትውጥም",
          "translit": "atwəṭəmm",
          "en": "you (m.) don't swallow"
        },
        "2sgf": {
          "fidel": "አትውጪም",
          "translit": "atwəč̣imm",
          "en": "you (f.) don't swallow"
        },
        "3sgm": {
          "fidel": "አይውጥም",
          "translit": "aywəṭəmm",
          "en": "he doesn't swallow"
        },
        "3sgf": {
          "fidel": "አትውጥም",
          "translit": "atwəṭəmm",
          "en": "she doesn't swallow"
        },
        "1pl": {
          "fidel": "አንውጥም",
          "translit": "anwəṭəmm",
          "en": "we don't swallow"
        },
        "2pl": {
          "fidel": "አትውጡም",
          "translit": "atwəṭumm",
          "en": "you don't swallow"
        },
        "3pl": {
          "fidel": "አይውጡም",
          "translit": "aywəṭumm",
          "en": "they don't swallow"
        }
      },
      "negative_jussive_imperative": {
        "1sg": {
          "fidel": "አልዋጥ",
          "translit": "aləwaṭ",
          "en": "let me not swallow"
        },
        "2sgm": {
          "fidel": "አትዋጥ",
          "translit": "attəwaṭ",
          "en": "[you(m.)] don't swallow"
        },
        "2sgf": {
          "fidel": "አትዋጭ",
          "translit": "attəwač̣i",
          "en": "[you (f.)] don't swallow"
        },
        "3sgm": {
          "fidel": "አይዋጥ",
          "translit": "ayəwaṭ",
          "en": "let him not swallow"
        },
        "3sgf": {
          "fidel": "አትዋጥ",
          "translit": "attəwaṭ",
          "en": "let her not swallow"
        },
        "1pl": {
          "fidel": "አንዋጥ",
          "translit": "annəwaṭ",
          "en": "let us not swallow"
        },
        "2pl": {
          "fidel": "አትዋጡ",
          "translit": "attəwaṭu",
          "en": "(you) don't swallow"
        },
        "3pl": {
          "fidel": "አይዋጡ",
          "translit": "ayəwaṭu",
          "en": "let them not swallow"
        }
      },
      "infinitive": {
        "fidel": "መዋጥ",
        "translit": "mäwaṭ"
      }
    },
    "ያዘ": {
      "english": "take, seize",
      "perfect": {
        "1sg": {
          "fidel": "ያዝኩ",
          "translit": "yazku",
          "en": "I took"
        },
        "2sgm": {
          "fidel": "ያዝክ",
          "translit": "yazk",
          "en": "you (m.) took"
        },
        "2sgf": {
          "fidel": "ያዝሽ",
          "translit": "yazš",
          "en": "you (f.) took"
        },
        "3sgm": {
          "fidel": "ያዘ",
          "translit": "yazä",
          "en": "he took"
        },
        "3sgf": {
          "fidel": "ያዘች",
          "translit": "yazäčč",
          "en": "she took"
        },
        "1pl": {
          "fidel": "ያዝን",
          "translit": "yazn",
          "en": "we took"
        },
        "2pl": {
          "fidel": "ያዛችሁ",
          "translit": "yazaččəhu",
          "en": "you took"
        },
        "3pl": {
          "fidel": "ያዙ",
          "translit": "yazu",
          "en": "they took"
        }
      },
      "imperfective_compound": {
        "1sg": {
          "fidel": "እይዛለሁ",
          "translit": "əyəzallähu",
          "en": "I take / I will take"
        },
        "2sgm": {
          "fidel": "ትይዛለህ",
          "translit": "təyəzalläh",
          "en": "you (m.) take / you (m.) will take"
        },
        "2sgf": {
          "fidel": "ትይዢያለሽ",
          "translit": "təyəžiyalläš",
          "en": "you (f.) take / you (f.) will take"
        },
        "3sgm": {
          "fidel": "ይይዛል",
          "translit": "yəyəzall",
          "en": "he takes / he will take"
        },
        "3sgf": {
          "fidel": "ትይዛለች",
          "translit": "təyəzalläčč",
          "en": "she takes / she will take"
        },
        "1pl": {
          "fidel": "እንይዛለን",
          "translit": "ənyəzallän",
          "en": "we take / we will take"
        },
        "2pl": {
          "fidel": "ትይዛላችሁ",
          "translit": "təyəzallaččəhu",
          "en": "you take / you will take"
        },
        "3pl": {
          "fidel": "ይይዛሉ",
          "translit": "yəyəzallu",
          "en": "they take / they will take"
        }
      },
      "gerund": {
        "1sg": {
          "fidel": "ይዤ",
          "translit": "yəžže",
          "en": "[I] having taken"
        },
        "2sgm": {
          "fidel": "ይዘህ",
          "translit": "yəzäh",
          "en": "[you (m.)] having taken"
        },
        "2sgf": {
          "fidel": "ይዘሽ",
          "translit": "yəzäš",
          "en": "[you (f.)] having taken"
        },
        "3sgm": {
          "fidel": "ይዞ",
          "translit": "yəzo",
          "en": "(he) having taken"
        },
        "3sgf": {
          "fidel": "ይዛ",
          "translit": "yəza",
          "en": "(she) having taken"
        },
        "1pl": {
          "fidel": "ይዘን",
          "translit": "yəzän",
          "en": "(we) having taken"
        },
        "2pl": {
          "fidel": "ይዛችሁ",
          "translit": "yəzaččəhu",
          "en": "(you) having taken"
        },
        "3pl": {
          "fidel": "ይዘው",
          "translit": "yəzäw",
          "en": "(they) having taken"
        }
      },
      "compound_gerund": {
        "1sg": {
          "fidel": "ይዤያለሁ",
          "translit": "yəžžeyallähu",
          "en": "I have taken"
        },
        "2sgm": {
          "fidel": "ይዘሃል",
          "translit": "yəzähall",
          "en": "you (m.) have taken"
        },
        "2sgf": {
          "fidel": "ይዘሻል",
          "translit": "yəzäšall",
          "en": "you (f.) have taken"
        },
        "3sgm": {
          "fidel": "ይዟል",
          "translit": "yəzwall",
          "en": "he has taken"
        },
        "3sgf": {
          "fidel": "ይዛለች",
          "translit": "yəzalläčč",
          "en": "she has taken"
        },
        "1pl": {
          "fidel": "ይዘናል",
          "translit": "yəzänall",
          "en": "we have taken"
        },
        "2pl": {
          "fidel": "ይዛችኋል",
          "translit": "yəzaččhwall",
          "en": "you have taken"
        },
        "3pl": {
          "fidel": "ይዘዋል",
          "translit": "yəzäwall",
          "en": "they have taken"
        }
      },
      "jussive_imperative": {
        "1sg": {
          "fidel": "ልያዝ",
          "translit": "ləyaz",
          "en": "let me take"
        },
        "2sgm": {
          "fidel": "ያዝ",
          "translit": "yaz",
          "en": "[you(m.)] take!"
        },
        "2sgf": {
          "fidel": "ያዥ",
          "translit": "yaži",
          "en": "[you (f.)] take!"
        },
        "3sgm": {
          "fidel": "ይያዝ",
          "translit": "yəyaz",
          "en": "let him take"
        },
        "3sgf": {
          "fidel": "ትያዝ",
          "translit": "təyaz",
          "en": "let her take"
        },
        "1pl": {
          "fidel": "እንያዝ",
          "translit": "ənyaz",
          "en": "let us take"
        },
        "2pl": {
          "fidel": "ያዙ",
          "translit": "yazu",
          "en": "(you) take!"
        },
        "3pl": {
          "fidel": "ይያዙ",
          "translit": "yəyazu",
          "en": "let them take"
        }
      },
      "negative_perfect": {
        "1sg": {
          "fidel": "አልያዝኩም",
          "translit": "alyazkumm",
          "en": "I didn't take"
        },
        "2sgm": {
          "fidel": "አልያዝክም",
          "translit": "alyazkəmm",
          "en": "you (m.) didn't take"
        },
        "2sgf": {
          "fidel": "አልያዝሽም",
          "translit": "alyazšəmm",
          "en": "you (f.) didn't take"
        },
        "3sgm": {
          "fidel": "አልያዘም",
          "translit": "alyazämm",
          "en": "he didn't take"
        },
        "3sgf": {
          "fidel": "አልያዘችም",
          "translit": "alyazäččəmm",
          "en": "she didn't take"
        },
        "1pl": {
          "fidel": "አልያዝንም",
          "translit": "alyaznəmm",
          "en": "we didn't take"
        },
        "2pl": {
          "fidel": "አልያዛችሁም",
          "translit": "alyazaččəhumm",
          "en": "you didn't take"
        },
        "3pl": {
          "fidel": "አልያዙም",
          "translit": "alyazumm",
          "en": "they didn't take"
        }
      },
      "negative_imperfective": {
        "1sg": {
          "fidel": "አልይዝም",
          "translit": "alyəzəmm",
          "en": "I don't take"
        },
        "2sgm": {
          "fidel": "አትይዝም",
          "translit": "atyəzəmm",
          "en": "you (m.) don't take"
        },
        "2sgf": {
          "fidel": "አትይዢም",
          "translit": "atyəžimm",
          "en": "you (f.) don't take"
        },
        "3sgm": {
          "fidel": "አይይዝም",
          "translit": "ayyəzəmm",
          "en": "he doesn't take"
        },
        "3sgf": {
          "fidel": "አትይዝም",
          "translit": "atyəzəmm",
          "en": "she doesn't take"
        },
        "1pl": {
          "fidel": "አንይዝም",
          "translit": "anyəzəmm",
          "en": "we don't take"
        },
        "2pl": {
          "fidel": "አትይዙም",
          "translit": "atyəzumm",
          "en": "you don't take"
        },
        "3pl": {
          "fidel": "አይይዙም",
          "translit": "ayyəzumm",
          "en": "they don't take"
        }
      },
      "negative_jussive_imperative": {
        "1sg": {
          "fidel": "አልያዝ",
          "translit": "aləyaz",
          "en": "let me not take"
        },
        "2sgm": {
          "fidel": "አትያዝ",
          "translit": "attəyaz",
          "en": "[you(m.)] don't take"
        },
        "2sgf": {
          "fidel": "አትያዥ",
          "translit": "attəyaži",
          "en": "[you (f.)] don't take"
        },
        "3sgm": {
          "fidel": "አይያዝ",
          "translit": "ayəyaz",
          "en": "let him not take"
        },
        "3sgf": {
          "fidel": "አትያዝ",
          "translit": "attəyaz",
          "en": "let her not take"
        },
        "1pl": {
          "fidel": "አንያዝ",
          "translit": "annəyaz",
          "en": "let us not take"
        },
        "2pl": {
          "fidel": "አትያዙ",
          "translit": "attəyazu",
          "en": "(you) don't take"
        },
        "3pl": {
          "fidel": "አይያዙ",
          "translit": "ayəyazu",
          "en": "let them not take"
        }
      },
      "infinitive": {
        "fidel": "መያዝ",
        "translit": "mäyaz"
      }
    },
    "ዳነ": {
      "english": "heal, recover",
      "perfect": {
        "1sg": {
          "fidel": "ዳንኩ",
          "translit": "danku",
          "en": "I healed"
        },
        "2sgm": {
          "fidel": "ዳንክ",
          "translit": "dank",
          "en": "you (m.) healed"
        },
        "2sgf": {
          "fidel": "ዳንሽ",
          "translit": "danš",
          "en": "you (f.) healed"
        },
        "3sgm": {
          "fidel": "ዳነ",
          "translit": "danä",
          "en": "he healed"
        },
        "3sgf": {
          "fidel": "ዳነች",
          "translit": "danäčč",
          "en": "she healed"
        },
        "1pl": {
          "fidel": "ዳንን",
          "translit": "dann",
          "en": "we healed"
        },
        "2pl": {
          "fidel": "ዳናችሁ",
          "translit": "danaččəhu",
          "en": "you healed"
        },
        "3pl": {
          "fidel": "ዳኑ",
          "translit": "danu",
          "en": "they healed"
        }
      },
      "imperfective_compound": {
        "1sg": {
          "fidel": "እድናለሁ",
          "translit": "ədənallähu",
          "en": "I heal / I will heal"
        },
        "2sgm": {
          "fidel": "ትድናለህ",
          "translit": "tədənalläh",
          "en": "you (m.) heal / you (m.) will heal"
        },
        "2sgf": {
          "fidel": "ትድኚያለሽ",
          "translit": "tədəniyalläš",
          "en": "you (f.) heal / you (f.) will heal"
        },
        "3sgm": {
          "fidel": "ይድናል",
          "translit": "yədənall",
          "en": "he heals / he will heal"
        },
        "3sgf": {
          "fidel": "ትድናለች",
          "translit": "tədənalläčč",
          "en": "she heals / she will heal"
        },
        "1pl": {
          "fidel": "እንድናለን",
          "translit": "əndənallän",
          "en": "we heal / we will heal"
        },
        "2pl": {
          "fidel": "ትድናላችሁ",
          "translit": "tədənallaččəhu",
          "en": "you heal / you will heal"
        },
        "3pl": {
          "fidel": "ይድናሉ",
          "translit": "yədənallu",
          "en": "they heal / they will heal"
        }
      },
      "gerund": {
        "1sg": {
          "fidel": "ድኜ",
          "translit": "dənne",
          "en": "[I] having healed"
        },
        "2sgm": {
          "fidel": "ድነህ",
          "translit": "dənäh",
          "en": "[you (m.)] having healed"
        },
        "2sgf": {
          "fidel": "ድነሽ",
          "translit": "dənäš",
          "en": "[you (f.)] having healed"
        },
        "3sgm": {
          "fidel": "ድኖ",
          "translit": "dəno",
          "en": "(he) having healed"
        },
        "3sgf": {
          "fidel": "ድና",
          "translit": "dəna",
          "en": "(she) having healed"
        },
        "1pl": {
          "fidel": "ድነን",
          "translit": "dənän",
          "en": "(we) having healed"
        },
        "2pl": {
          "fidel": "ድናችሁ",
          "translit": "dənaččəhu",
          "en": "(you) having healed"
        },
        "3pl": {
          "fidel": "ድነው",
          "translit": "dənäw",
          "en": "(they) having healed"
        }
      },
      "compound_gerund": {
        "1sg": {
          "fidel": "ድኜያለሁ",
          "translit": "dənneyallähu",
          "en": "I have healed"
        },
        "2sgm": {
          "fidel": "ድነሃል",
          "translit": "dənähall",
          "en": "you (m.) have healed"
        },
        "2sgf": {
          "fidel": "ድነሻል",
          "translit": "dənäšall",
          "en": "you (f.) have healed"
        },
        "3sgm": {
          "fidel": "ድኗል",
          "translit": "dənwall",
          "en": "he has healed"
        },
        "3sgf": {
          "fidel": "ድናለች",
          "translit": "dənalläčč",
          "en": "she has healed"
        },
        "1pl": {
          "fidel": "ድነናል",
          "translit": "dənänall",
          "en": "we have healed"
        },
        "2pl": {
          "fidel": "ድናችኋል",
          "translit": "dənaččhwall",
          "en": "you have healed"
        },
        "3pl": {
          "fidel": "ድነዋል",
          "translit": "dənäwall",
          "en": "they have healed"
        }
      },
      "jussive_imperative": {
        "1sg": {
          "fidel": "ልዳን",
          "translit": "lədan",
          "en": "let me heal"
        },
        "2sgm": {
          "fidel": "ዳን",
          "translit": "dan",
          "en": "[you(m.)] heal!"
        },
        "2sgf": {
          "fidel": "ዳኝ",
          "translit": "dani",
          "en": "[you (f.)] heal!"
        },
        "3sgm": {
          "fidel": "ይዳን",
          "translit": "yədan",
          "en": "let him heal"
        },
        "3sgf": {
          "fidel": "ትዳን",
          "translit": "tədan",
          "en": "let her heal"
        },
        "1pl": {
          "fidel": "እንዳን",
          "translit": "əndan",
          "en": "let us heal"
        },
        "2pl": {
          "fidel": "ዳኑ",
          "translit": "danu",
          "en": "(you) heal!"
        },
        "3pl": {
          "fidel": "ይዳኑ",
          "translit": "yədanu",
          "en": "let them heal"
        }
      },
      "negative_perfect": {
        "1sg": {
          "fidel": "አልዳንኩም",
          "translit": "aldankumm",
          "en": "I didn't heal"
        },
        "2sgm": {
          "fidel": "አልዳንክም",
          "translit": "aldankəmm",
          "en": "you (m.) didn't heal"
        },
        "2sgf": {
          "fidel": "አልዳንሽም",
          "translit": "aldanšəmm",
          "en": "you (f.) didn't heal"
        },
        "3sgm": {
          "fidel": "አልዳነም",
          "translit": "aldanämm",
          "en": "he didn't heal"
        },
        "3sgf": {
          "fidel": "አልዳነችም",
          "translit": "aldanäččəmm",
          "en": "she didn't heal"
        },
        "1pl": {
          "fidel": "አልዳንንም",
          "translit": "aldannəmm",
          "en": "we didn't heal"
        },
        "2pl": {
          "fidel": "አልዳናችሁም",
          "translit": "aldanaččəhumm",
          "en": "you didn't heal"
        },
        "3pl": {
          "fidel": "አልዳኑም",
          "translit": "aldanumm",
          "en": "they didn't heal"
        }
      },
      "negative_imperfective": {
        "1sg": {
          "fidel": "አልድንም",
          "translit": "aldənəmm",
          "en": "I don't heal"
        },
        "2sgm": {
          "fidel": "አትድንም",
          "translit": "atdənəmm",
          "en": "you (m.) don't heal"
        },
        "2sgf": {
          "fidel": "አትድኚም",
          "translit": "atdənimm",
          "en": "you (f.) don't heal"
        },
        "3sgm": {
          "fidel": "አይድንም",
          "translit": "aydənəmm",
          "en": "he doesn't heal"
        },
        "3sgf": {
          "fidel": "አትድንም",
          "translit": "atdənəmm",
          "en": "she doesn't heal"
        },
        "1pl": {
          "fidel": "አንድንም",
          "translit": "andənəmm",
          "en": "we don't heal"
        },
        "2pl": {
          "fidel": "አትድኑም",
          "translit": "atdənumm",
          "en": "you don't heal"
        },
        "3pl": {
          "fidel": "አይድኑም",
          "translit": "aydənumm",
          "en": "they don't heal"
        }
      },
      "negative_jussive_imperative": {
        "1sg": {
          "fidel": "አልዳን",
          "translit": "alədan",
          "en": "let me not heal"
        },
        "2sgm": {
          "fidel": "አትዳን",
          "translit": "attədan",
          "en": "[you(m.)] don't heal"
        },
        "2sgf": {
          "fidel": "አትዳኝ",
          "translit": "attədani",
          "en": "[you (f.)] don't heal"
        },
        "3sgm": {
          "fidel": "አይዳን",
          "translit": "ayədan",
          "en": "let him not heal"
        },
        "3sgf": {
          "fidel": "አትዳን",
          "translit": "attədan",
          "en": "let her not heal"
        },
        "1pl": {
          "fidel": "አንዳን",
          "translit": "annədan",
          "en": "let us not heal"
        },
        "2pl": {
          "fidel": "አትዳኑ",
          "translit": "attədanu",
          "en": "(you) don't heal"
        },
        "3pl": {
          "fidel": "አይዳኑ",
          "translit": "ayədanu",
          "en": "let them not heal"
        }
      },
      "infinitive": {
        "fidel": "መዳን",
        "translit": "mädan"
      }
    },
    "ናቀ": {
      "english": "despise, neglect",
      "perfect": {
        "1sg": {
          "fidel": "ናቅሁ",
          "translit": "naqhu",
          "en": "I despised"
        },
        "2sgm": {
          "fidel": "ናቅህ",
          "translit": "naqhu",
          "en": "you (m.) despised"
        },
        "2sgf": {
          "fidel": "ናቅሽ",
          "translit": "naqš",
          "en": "you (f.) despised"
        },
        "3sgm": {
          "fidel": "ናቀ",
          "translit": "naqä",
          "en": "he despised"
        },
        "3sgf": {
          "fidel": "ናቀች",
          "translit": "naqäčč",
          "en": "she despised"
        },
        "1pl": {
          "fidel": "ናቅን",
          "translit": "naqn",
          "en": "we despised"
        },
        "2pl": {
          "fidel": "ናቃችሁ",
          "translit": "naqaččəhu",
          "en": "you despised"
        },
        "3pl": {
          "fidel": "ናቁ",
          "translit": "naqu",
          "en": "they despised"
        }
      },
      "imperfective_compound": {
        "1sg": {
          "fidel": "እንቃለሁ",
          "translit": "ənəqallähu",
          "en": "I despise / I will despise"
        },
        "2sgm": {
          "fidel": "ትንቃለህ",
          "translit": "tənəqalläh",
          "en": "you (m.) despise / you (m.) will despise"
        },
        "2sgf": {
          "fidel": "ትንቂያለሽ",
          "translit": "tənəqiyalläš",
          "en": "you (f.) despise / you (f.) will despise"
        },
        "3sgm": {
          "fidel": "ይንቃል",
          "translit": "yənəqall",
          "en": "he despises / he will despise"
        },
        "3sgf": {
          "fidel": "ትንቃለች",
          "translit": "tənəqalläčč",
          "en": "she despises / she will despise"
        },
        "1pl": {
          "fidel": "እንንቃለን",
          "translit": "ənnəqallän",
          "en": "we despise / we will despise"
        },
        "2pl": {
          "fidel": "ትንቃላችሁ",
          "translit": "tənəqallaččəhu",
          "en": "you despise / you will despise"
        },
        "3pl": {
          "fidel": "ይንቃሉ",
          "translit": "yənəqallu",
          "en": "they despise / they will despise"
        }
      },
      "gerund": {
        "1sg": {
          "fidel": "ንቄ",
          "translit": "nəqqe",
          "en": "[I] having despised"
        },
        "2sgm": {
          "fidel": "ንቀህ",
          "translit": "nəqäh",
          "en": "[you (m.)] having despised"
        },
        "2sgf": {
          "fidel": "ንቀሽ",
          "translit": "nəqäš",
          "en": "[you (f.)] having despised"
        },
        "3sgm": {
          "fidel": "ንቆ",
          "translit": "nəqo",
          "en": "(he) having despised"
        },
        "3sgf": {
          "fidel": "ንቃ",
          "translit": "nəqa",
          "en": "(she) having despised"
        },
        "1pl": {
          "fidel": "ንቀን",
          "translit": "nəqän",
          "en": "(we) having despised"
        },
        "2pl": {
          "fidel": "ንቃችሁ",
          "translit": "nəqaččəhu",
          "en": "(you) having despised"
        },
        "3pl": {
          "fidel": "ንቀው",
          "translit": "nəqäw",
          "en": "(they) having despised"
        }
      },
      "compound_gerund": {
        "1sg": {
          "fidel": "ንቄያለሁ",
          "translit": "nəqqeyallähu",
          "en": "I have despised"
        },
        "2sgm": {
          "fidel": "ንቀሃል",
          "translit": "nəqähall",
          "en": "you (m.) have despised"
        },
        "2sgf": {
          "fidel": "ንቀሻል",
          "translit": "nəqäšall",
          "en": "you (f.) have despised"
        },
        "3sgm": {
          "fidel": "ንቇል",
          "translit": "nəqwall",
          "en": "he has despised"
        },
        "3sgf": {
          "fidel": "ንቃለች",
          "translit": "nəqalläčč",
          "en": "she has despised"
        },
        "1pl": {
          "fidel": "ንቀናል",
          "translit": "nəqänall",
          "en": "we have despised"
        },
        "2pl": {
          "fidel": "ንቃችኋል",
          "translit": "nəqaččhwall",
          "en": "you have despised"
        },
        "3pl": {
          "fidel": "ንቀዋል",
          "translit": "nəqäwall",
          "en": "they have despised"
        }
      },
      "jussive_imperative": {
        "1sg": {
          "fidel": "ልናቅ",
          "translit": "lənaq",
          "en": "let me despise"
        },
        "2sgm": {
          "fidel": "ናቅ",
          "translit": "naq",
          "en": "[you(m.)] despise!"
        },
        "2sgf": {
          "fidel": "ናቂ",
          "translit": "naqi",
          "en": "[you (f.)] despise!"
        },
        "3sgm": {
          "fidel": "ይናቅ",
          "translit": "yənaq",
          "en": "let him despise"
        },
        "3sgf": {
          "fidel": "ትናቅ",
          "translit": "tənaq",
          "en": "let her despise"
        },
        "1pl": {
          "fidel": "እንናቅ",
          "translit": "ənnaq",
          "en": "let us despise"
        },
        "2pl": {
          "fidel": "ናቁ",
          "translit": "naqu",
          "en": "(you) despise!"
        },
        "3pl": {
          "fidel": "ይናቁ",
          "translit": "yənaqu",
          "en": "let them despise"
        }
      },
      "negative_perfect": {
        "1sg": {
          "fidel": "አልናቅሁም",
          "translit": "alnaqhumm",
          "en": "I didn't despise"
        },
        "2sgm": {
          "fidel": "አልናቅህም",
          "translit": "alnaqhəmm",
          "en": "you (m.) didn't despise"
        },
        "2sgf": {
          "fidel": "አልናቅሽም",
          "translit": "alnaqšəmm",
          "en": "you (f.) didn't despise"
        },
        "3sgm": {
          "fidel": "አልናቀም",
          "translit": "alnaqämm",
          "en": "he didn't despise"
        },
        "3sgf": {
          "fidel": "አልናቀችም",
          "translit": "alnaqäččəmm",
          "en": "she didn't despise"
        },
        "1pl": {
          "fidel": "አልናቅንም",
          "translit": "alnaqnəmm",
          "en": "we didn't despise"
        },
        "2pl": {
          "fidel": "አልናቃችሁም",
          "translit": "alnaqaččəhumm",
          "en": "you didn't despise"
        },
        "3pl": {
          "fidel": "አልናቁም",
          "translit": "alnaqumm",
          "en": "they didn't despise"
        }
      },
      "negative_imperfective": {
        "1sg": {
          "fidel": "አልንቅም",
          "translit": "alnəqəmm",
          "en": "I don't despise"
        },
        "2sgm": {
          "fidel": "አትንቅም",
          "translit": "atnəqəmm",
          "en": "you (m.) don't despise"
        },
        "2sgf": {
          "fidel": "አትንቂም",
          "translit": "atnəqimm",
          "en": "you (f.) don't despise"
        },
        "3sgm": {
          "fidel": "አይንቅም",
          "translit": "aynəqəmm",
          "en": "he doesn't despise"
        },
        "3sgf": {
          "fidel": "አትንቅም",
          "translit": "atnəqəmm",
          "en": "she doesn't despise"
        },
        "1pl": {
          "fidel": "አንንቅም",
          "translit": "annəqəmm",
          "en": "we don't despise"
        },
        "2pl": {
          "fidel": "አትንቁም",
          "translit": "atnəqumm",
          "en": "you don't despise"
        },
        "3pl": {
          "fidel": "አይንቁም",
          "translit": "aynəqumm",
          "en": "they don't despise"
        }
      },
      "negative_jussive_imperative": {
        "1sg": {
          "fidel": "አልናቅ",
          "translit": "alənaq",
          "en": "let me not despise"
        },
        "2sgm": {
          "fidel": "አትናቅ",
          "translit": "attənaq",
          "en": "[you(m.)] don't despise"
        },
        "2sgf": {
          "fidel": "አትናቂ",
          "translit": "attənaqi",
          "en": "[you (f.)] don't despise"
        },
        "3sgm": {
          "fidel": "አይናቅ",
          "translit": "ayənaq",
          "en": "let him not despise"
        },
        "3sgf": {
          "fidel": "አትናቅ",
          "translit": "attənaq",
          "en": "let her not despise"
        },
        "1pl": {
          "fidel": "አንናቅ",
          "translit": "annənaq",
          "en": "let us not despise"
        },
        "2pl": {
          "fidel": "አትናቁ",
          "translit": "attənaqu",
          "en": "(you) don't despise"
        },
        "3pl": {
          "fidel": "አይናቁ",
          "translit": "ayənaqu",
          "en": "let them not despise"
        }
      },
      "infinitive": {
        "fidel": "መናቅ",
        "translit": "mänaq"
      }
    },
    "ናደ": {
      "english": "break down",
      "perfect": {
        "1sg": {
          "fidel": "ናድኩ",
          "translit": "nadku",
          "en": "I broke down"
        },
        "2sgm": {
          "fidel": "ናድክ",
          "translit": "nadk",
          "en": "you (m.) broke down"
        },
        "2sgf": {
          "fidel": "ናድሽ",
          "translit": "nadš",
          "en": "you (f.) broke down"
        },
        "3sgm": {
          "fidel": "ናደ",
          "translit": "nadä",
          "en": "he broke down"
        },
        "3sgf": {
          "fidel": "ናደች",
          "translit": "nadäčč",
          "en": "she broke down"
        },
        "1pl": {
          "fidel": "ናድን",
          "translit": "nadn",
          "en": "we broke down"
        },
        "2pl": {
          "fidel": "ናዳችሁ",
          "translit": "nadaččəhu",
          "en": "you broke down"
        },
        "3pl": {
          "fidel": "ናዱ",
          "translit": "nadu",
          "en": "they broke down"
        }
      },
      "imperfective_compound": {
        "1sg": {
          "fidel": "እንዳለሁ",
          "translit": "ənədallähu",
          "en": "I break down / I will break down"
        },
        "2sgm": {
          "fidel": "ትንዳለህ",
          "translit": "tənədalläh",
          "en": "you (m.) break down / you (m.) will break down"
        },
        "2sgf": {
          "fidel": "ትንጂያለሽ",
          "translit": "tənədiyalläš",
          "en": "you (f.) break down / you (f.) will break down"
        },
        "3sgm": {
          "fidel": "ይንዳል",
          "translit": "yənədall",
          "en": "he breaks down / he will break down"
        },
        "3sgf": {
          "fidel": "ትንዳለች",
          "translit": "tənədalläčč",
          "en": "she breaks down / she will break down"
        },
        "1pl": {
          "fidel": "እንንዳለን",
          "translit": "ənnədallän",
          "en": "we break down / we will break down"
        },
        "2pl": {
          "fidel": "ትንዳላችሁ",
          "translit": "tənədallaččəhu",
          "en": "you break down / you will break down"
        },
        "3pl": {
          "fidel": "ይንዳሉ",
          "translit": "yənədallu",
          "en": "they break down / they will break down"
        }
      },
      "gerund": {
        "1sg": {
          "fidel": "ንጄ",
          "translit": "nədde",
          "en": "[I] having broken down"
        },
        "2sgm": {
          "fidel": "ንደህ",
          "translit": "nədäh",
          "en": "[you (m.)] having broken down"
        },
        "2sgf": {
          "fidel": "ንደሽ",
          "translit": "nədäš",
          "en": "[you (f.)] having broken down"
        },
        "3sgm": {
          "fidel": "ንዶ",
          "translit": "nədo",
          "en": "(he) having broken down"
        },
        "3sgf": {
          "fidel": "ንዳ",
          "translit": "nəda",
          "en": "(she) having broken down"
        },
        "1pl": {
          "fidel": "ንደን",
          "translit": "nədän",
          "en": "(we) having broken down"
        },
        "2pl": {
          "fidel": "ንዳችሁ",
          "translit": "nədaččəhu",
          "en": "(you) having broken down"
        },
        "3pl": {
          "fidel": "ንደው",
          "translit": "nədäw",
          "en": "(they) having broken down"
        }
      },
      "compound_gerund": {
        "1sg": {
          "fidel": "ንጄያለሁ",
          "translit": "nəddeyallähu",
          "en": "I have broken down"
        },
        "2sgm": {
          "fidel": "ንደሃል",
          "translit": "nədähall",
          "en": "you (m.) have broken down"
        },
        "2sgf": {
          "fidel": "ንደሻል",
          "translit": "nədäšall",
          "en": "you (f.) have broken down"
        },
        "3sgm": {
          "fidel": "ንዷል",
          "translit": "nədwall",
          "en": "he has broken down"
        },
        "3sgf": {
          "fidel": "ንዳለች",
          "translit": "nədalläčč",
          "en": "she has broken down"
        },
        "1pl": {
          "fidel": "ንደናል",
          "translit": "nədänall",
          "en": "we have broken down"
        },
        "2pl": {
          "fidel": "ንዳችኋል",
          "translit": "nədaččhwall",
          "en": "you have broken down"
        },
        "3pl": {
          "fidel": "ንደዋል",
          "translit": "nədäwall",
          "en": "they have broken down"
        }
      },
      "jussive_imperative": {
        "1sg": {
          "fidel": "ልናድ",
          "translit": "lənad",
          "en": "let me break down"
        },
        "2sgm": {
          "fidel": "ናድ",
          "translit": "nad",
          "en": "[you(m.)] break down!"
        },
        "2sgf": {
          "fidel": "ናጅ",
          "translit": "nadi",
          "en": "[you (f.)] break down!"
        },
        "3sgm": {
          "fidel": "ይናድ",
          "translit": "yənad",
          "en": "let him break down"
        },
        "3sgf": {
          "fidel": "ትናድ",
          "translit": "tənad",
          "en": "let her break down"
        },
        "1pl": {
          "fidel": "እንናድ",
          "translit": "ənnad",
          "en": "let us break down"
        },
        "2pl": {
          "fidel": "ናዱ",
          "translit": "nadu",
          "en": "(you) break down!"
        },
        "3pl": {
          "fidel": "ይናዱ",
          "translit": "yənadu",
          "en": "let them break down"
        }
      },
      "negative_perfect": {
        "1sg": {
          "fidel": "አልናድኩም",
          "translit": "alnadkumm",
          "en": "I didn't break down"
        },
        "2sgm": {
          "fidel": "አልናድክም",
          "translit": "alnadkəmm",
          "en": "you (m.) didn't break down"
        },
        "2sgf": {
          "fidel": "አልናድሽም",
          "translit": "alnadšəmm",
          "en": "you (f.) didn't break down"
        },
        "3sgm": {
          "fidel": "አልናደም",
          "translit": "alnadämm",
          "en": "he didn't break down"
        },
        "3sgf": {
          "fidel": "አልናደችም",
          "translit": "alnadäččəmm",
          "en": "she didn't break down"
        },
        "1pl": {
          "fidel": "አልናድንም",
          "translit": "alnadnəmm",
          "en": "we didn't break down"
        },
        "2pl": {
          "fidel": "አልናዳችሁም",
          "translit": "alnadaččəhumm",
          "en": "you didn't break down"
        },
        "3pl": {
          "fidel": "አልናዱም",
          "translit": "alnadumm",
          "en": "they didn't break down"
        }
      },
      "negative_imperfective": {
        "1sg": {
          "fidel": "አልንድም",
          "translit": "alnədəmm",
          "en": "I don't break down"
        },
        "2sgm": {
          "fidel": "አትንድም",
          "translit": "atnədəmm",
          "en": "you (m.) don't break down"
        },
        "2sgf": {
          "fidel": "አትንጂም",
          "translit": "atnədimm",
          "en": "you (f.) don't break down"
        },
        "3sgm": {
          "fidel": "አይንድም",
          "translit": "aynədəmm",
          "en": "he doesn't break down"
        },
        "3sgf": {
          "fidel": "አትንድም",
          "translit": "atnədəmm",
          "en": "she doesn't break down"
        },
        "1pl": {
          "fidel": "አንንድም",
          "translit": "annədəmm",
          "en": "we don't break down"
        },
        "2pl": {
          "fidel": "አትንዱም",
          "translit": "atnədumm",
          "en": "you don't break down"
        },
        "3pl": {
          "fidel": "አይንዱም",
          "translit": "aynədumm",
          "en": "they don't break down"
        }
      },
      "negative_jussive_imperative": {
        "1sg": {
          "fidel": "አልናድ",
          "translit": "alənad",
          "en": "let me not break down"
        },
        "2sgm": {
          "fidel": "አትናድ",
          "translit": "attənad",
          "en": "[you(m.)] don't break down"
        },
        "2sgf": {
          "fidel": "አትናጅ",
          "translit": "attənadi",
          "en": "[you (f.)] don't break down"
        },
        "3sgm": {
          "fidel": "አይናድ",
          "translit": "ayənad",
          "en": "let him not break down"
        },
        "3sgf": {
          "fidel": "አትናድ",
          "translit": "attənad",
          "en": "let her not break down"
        },
        "1pl": {
          "fidel": "አንናድ",
          "translit": "annənad",
          "en": "let us not break down"
        },
        "2pl": {
          "fidel": "አትናዱ",
          "translit": "attənadu",
          "en": "(you) don't break down"
        },
        "3pl": {
          "fidel": "አይናዱ",
          "translit": "ayənadu",
          "en": "let them not break down"
        }
      },
      "infinitive": {
        "fidel": "መናድ",
        "translit": "mänad"
      }
    },
    "ናጠ": {
      "english": "shake, agitate",
      "perfect": {
        "1sg": {
          "fidel": "ናጥኩ",
          "translit": "naṭku",
          "en": "I shook"
        },
        "2sgm": {
          "fidel": "ናጥክ",
          "translit": "naṭk",
          "en": "you (m.) shook"
        },
        "2sgf": {
          "fidel": "ናጥሽ",
          "translit": "naṭš",
          "en": "you (f.) shook"
        },
        "3sgm": {
          "fidel": "ናጠ",
          "translit": "naṭä",
          "en": "he shook"
        },
        "3sgf": {
          "fidel": "ናጠች",
          "translit": "naṭäčč",
          "en": "she shook"
        },
        "1pl": {
          "fidel": "ናጥን",
          "translit": "naṭn",
          "en": "we shook"
        },
        "2pl": {
          "fidel": "ናጣችሁ",
          "translit": "naṭaččəhu",
          "en": "you shook"
        },
        "3pl": {
          "fidel": "ናጡ",
          "translit": "naṭu",
          "en": "they shook"
        }
      },
      "imperfective_compound": {
        "1sg": {
          "fidel": "እንጣለሁ",
          "translit": "ənəṭallähu",
          "en": "I shake / I will shake"
        },
        "2sgm": {
          "fidel": "ትንጣለህ",
          "translit": "tənəṭalläh",
          "en": "you (m.) shake / you (m.) will shake"
        },
        "2sgf": {
          "fidel": "ትንጪያለሽ",
          "translit": "tənəč̣iyalläš",
          "en": "you (f.) shake / you (f.) will shake"
        },
        "3sgm": {
          "fidel": "ይንጣል",
          "translit": "yənəṭall",
          "en": "he shakes / he will shake"
        },
        "3sgf": {
          "fidel": "ትንጣለች",
          "translit": "tənəṭalläčč",
          "en": "she shakes / she will shake"
        },
        "1pl": {
          "fidel": "እንንጣለን",
          "translit": "ənnəṭallän",
          "en": "we shake / we will shake"
        },
        "2pl": {
          "fidel": "ትንጣላችሁ",
          "translit": "tənəṭallaččəhu",
          "en": "you shake / you will shake"
        },
        "3pl": {
          "fidel": "ይንጣሉ",
          "translit": "yənəṭallu",
          "en": "they shake / they will shake"
        }
      },
      "gerund": {
        "1sg": {
          "fidel": "ንጬ",
          "translit": "nəč̣č̣e",
          "en": "[I] having shaken"
        },
        "2sgm": {
          "fidel": "ንጠህ",
          "translit": "nəṭäh",
          "en": "[you (m.)] having shaken"
        },
        "2sgf": {
          "fidel": "ንጠሽ",
          "translit": "nəṭäš",
          "en": "[you (f.)] having shaken"
        },
        "3sgm": {
          "fidel": "ንጦ",
          "translit": "nəṭo",
          "en": "(he) having shaken"
        },
        "3sgf": {
          "fidel": "ንጣ",
          "translit": "nəṭa",
          "en": "(she) having shaken"
        },
        "1pl": {
          "fidel": "ንጠን",
          "translit": "nəṭän",
          "en": "(we) having shaken"
        },
        "2pl": {
          "fidel": "ንጣችሁ",
          "translit": "nəṭaččəhu",
          "en": "(you) having shaken"
        },
        "3pl": {
          "fidel": "ንጠው",
          "translit": "nəṭäw",
          "en": "(they) having shaken"
        }
      },
      "compound_gerund": {
        "1sg": {
          "fidel": "ንጬያለሁ",
          "translit": "nəč̣č̣eyallähu",
          "en": "I have shaken"
        },
        "2sgm": {
          "fidel": "ንጠሃል",
          "translit": "nəṭähall",
          "en": "you (m.) have shaken"
        },
        "2sgf": {
          "fidel": "ንጠሻል",
          "translit": "nəṭäšall",
          "en": "you (f.) have shaken"
        },
        "3sgm": {
          "fidel": "ንጧል",
          "translit": "nəṭwall",
          "en": "he has shaken"
        },
        "3sgf": {
          "fidel": "ንጣለች",
          "translit": "nəṭalläčč",
          "en": "she has shaken"
        },
        "1pl": {
          "fidel": "ንጠናል",
          "translit": "nəṭänall",
          "en": "we have shaken"
        },
        "2pl": {
          "fidel": "ንጣችኋል",
          "translit": "nəṭaččhwall",
          "en": "you have shaken"
        },
        "3pl": {
          "fidel": "ንጠዋል",
          "translit": "nəṭäwall",
          "en": "they have shaken"
        }
      },
      "jussive_imperative": {
        "1sg": {
          "fidel": "ልናጥ",
          "translit": "lənaṭ",
          "en": "let me shake"
        },
        "2sgm": {
          "fidel": "ናጥ",
          "translit": "naṭ",
          "en": "[you(m.)] shake!"
        },
        "2sgf": {
          "fidel": "ናጭ",
          "translit": "nač̣i",
          "en": "[you (f.)] shake!"
        },
        "3sgm": {
          "fidel": "ይናጥ",
          "translit": "yənaṭ",
          "en": "let him shake"
        },
        "3sgf": {
          "fidel": "ትናጥ",
          "translit": "tənaṭ",
          "en": "let her shake"
        },
        "1pl": {
          "fidel": "እንናጥ",
          "translit": "ənnaṭ",
          "en": "let us shake"
        },
        "2pl": {
          "fidel": "ናጡ",
          "translit": "naṭu",
          "en": "(you) shake!"
        },
        "3pl": {
          "fidel": "ይናጡ",
          "translit": "yənaṭu",
          "en": "let them shake"
        }
      },
      "negative_perfect": {
        "1sg": {
          "fidel": "አልናጥኩም",
          "translit": "alnaṭkumm",
          "en": "I didn't shake"
        },
        "2sgm": {
          "fidel": "አልናጥክም",
          "translit": "alnaṭkəmm",
          "en": "you (m.) didn't shake"
        },
        "2sgf": {
          "fidel": "አልናጥሽም",
          "translit": "alnaṭšəmm",
          "en": "you (f.) didn't shake"
        },
        "3sgm": {
          "fidel": "አልናጠም",
          "translit": "alnaṭämm",
          "en": "he didn't shake"
        },
        "3sgf": {
          "fidel": "አልናጠችም",
          "translit": "alnaṭäččəmm",
          "en": "she didn't shake"
        },
        "1pl": {
          "fidel": "አልናጥንም",
          "translit": "alnaṭnəmm",
          "en": "we didn't shake"
        },
        "2pl": {
          "fidel": "አልናጣችሁም",
          "translit": "alnaṭaččəhumm",
          "en": "you didn't shake"
        },
        "3pl": {
          "fidel": "አልናጡም",
          "translit": "alnaṭumm",
          "en": "they didn't shake"
        }
      },
      "negative_imperfective": {
        "1sg": {
          "fidel": "አልንጥም",
          "translit": "alnəṭəmm",
          "en": "I don't shake"
        },
        "2sgm": {
          "fidel": "አትንጥም",
          "translit": "atnəṭəmm",
          "en": "you (m.) don't shake"
        },
        "2sgf": {
          "fidel": "አትንጪም",
          "translit": "atnəč̣imm",
          "en": "you (f.) don't shake"
        },
        "3sgm": {
          "fidel": "አይንጥም",
          "translit": "aynəṭəmm",
          "en": "he doesn't shake"
        },
        "3sgf": {
          "fidel": "አትንጥም",
          "translit": "atnəṭəmm",
          "en": "she doesn't shake"
        },
        "1pl": {
          "fidel": "አንንጥም",
          "translit": "annəṭəmm",
          "en": "we don't shake"
        },
        "2pl": {
          "fidel": "አትንጡም",
          "translit": "atnəṭumm",
          "en": "you don't shake"
        },
        "3pl": {
          "fidel": "አይንጡም",
          "translit": "aynəṭumm",
          "en": "they don't shake"
        }
      },
      "negative_jussive_imperative": {
        "1sg": {
          "fidel": "አልናጥ",
          "translit": "alənaṭ",
          "en": "let me not shake"
        },
        "2sgm": {
          "fidel": "አትናጥ",
          "translit": "attənaṭ",
          "en": "[you(m.)] don't shake"
        },
        "2sgf": {
          "fidel": "አትናጭ",
          "translit": "attənač̣i",
          "en": "[you (f.)] don't shake"
        },
        "3sgm": {
          "fidel": "አይናጥ",
          "translit": "ayənaṭ",
          "en": "let him not shake"
        },
        "3sgf": {
          "fidel": "አትናጥ",
          "translit": "attənaṭ",
          "en": "let her not shake"
        },
        "1pl": {
          "fidel": "አንናጥ",
          "translit": "annənaṭ",
          "en": "let us not shake"
        },
        "2pl": {
          "fidel": "አትናጡ",
          "translit": "attənaṭu",
          "en": "(you) don't shake"
        },
        "3pl": {
          "fidel": "አይናጡ",
          "translit": "ayənaṭu",
          "en": "let them not shake"
        }
      },
      "infinitive": {
        "fidel": "መናጥ",
        "translit": "mänaṭ"
      }
    },
    "ካደ": {
      "english": "deny, renounce",
      "perfect": {
        "1sg": {
          "fidel": "ካድኩ",
          "translit": "kadku",
          "en": "I denied"
        },
        "2sgm": {
          "fidel": "ካድክ",
          "translit": "kadk",
          "en": "you (m.) denied"
        },
        "2sgf": {
          "fidel": "ካድሽ",
          "translit": "kadš",
          "en": "you (f.) denied"
        },
        "3sgm": {
          "fidel": "ካደ",
          "translit": "kadä",
          "en": "he denied"
        },
        "3sgf": {
          "fidel": "ካደች",
          "translit": "kadäčč",
          "en": "she denied"
        },
        "1pl": {
          "fidel": "ካድን",
          "translit": "kadn",
          "en": "we denied"
        },
        "2pl": {
          "fidel": "ካዳችሁ",
          "translit": "kadaččəhu",
          "en": "you denied"
        },
        "3pl": {
          "fidel": "ካዱ",
          "translit": "kadu",
          "en": "they denied"
        }
      },
      "imperfective_compound": {
        "1sg": {
          "fidel": "እክዳለሁ",
          "translit": "əkədallähu",
          "en": "I deny / I will deny"
        },
        "2sgm": {
          "fidel": "ትክዳለህ",
          "translit": "təkədalläh",
          "en": "you (m.) deny / you (m.) will deny"
        },
        "2sgf": {
          "fidel": "ትክጂያለሽ",
          "translit": "təkəǧiyalläš",
          "en": "you (f.) deny / you (f.) will deny"
        },
        "3sgm": {
          "fidel": "ይክዳል",
          "translit": "yəkədall",
          "en": "he denies / he will deny"
        },
        "3sgf": {
          "fidel": "ትክዳለች",
          "translit": "təkədalläčč",
          "en": "she denies / she will deny"
        },
        "1pl": {
          "fidel": "እንክዳለን",
          "translit": "ənkədallän",
          "en": "we deny / we will deny"
        },
        "2pl": {
          "fidel": "ትክዳላችሁ",
          "translit": "təkədallaččəhu",
          "en": "you deny / you will deny"
        },
        "3pl": {
          "fidel": "ይክዳሉ",
          "translit": "yəkədallu",
          "en": "they deny / they will deny"
        }
      },
      "gerund": {
        "1sg": {
          "fidel": "ክጄ",
          "translit": "kəǧǧe",
          "en": "[I] having denied"
        },
        "2sgm": {
          "fidel": "ክደህ",
          "translit": "kədäh",
          "en": "[you (m.)] having denied"
        },
        "2sgf": {
          "fidel": "ክደሽ",
          "translit": "kədäš",
          "en": "[you (f.)] having denied"
        },
        "3sgm": {
          "fidel": "ክዶ",
          "translit": "kədo",
          "en": "(he) having denied"
        },
        "3sgf": {
          "fidel": "ክዳ",
          "translit": "kəda",
          "en": "(she) having denied"
        },
        "1pl": {
          "fidel": "ክደን",
          "translit": "kədän",
          "en": "(we) having denied"
        },
        "2pl": {
          "fidel": "ክዳችሁ",
          "translit": "kədaččəhu",
          "en": "(you) having denied"
        },
        "3pl": {
          "fidel": "ክደው",
          "translit": "kədäw",
          "en": "(they) having denied"
        }
      },
      "compound_gerund": {
        "1sg": {
          "fidel": "ክጄያለሁ",
          "translit": "kəǧǧeyallähu",
          "en": "I have denied"
        },
        "2sgm": {
          "fidel": "ክደሃል",
          "translit": "kədähall",
          "en": "you (m.) have denied"
        },
        "2sgf": {
          "fidel": "ክደሻል",
          "translit": "kədäšall",
          "en": "you (f.) have denied"
        },
        "3sgm": {
          "fidel": "ክዷል",
          "translit": "kədwall",
          "en": "he has denied"
        },
        "3sgf": {
          "fidel": "ክዳለች",
          "translit": "kədalläčč",
          "en": "she has denied"
        },
        "1pl": {
          "fidel": "ክደናል",
          "translit": "kədänall",
          "en": "we have denied"
        },
        "2pl": {
          "fidel": "ክዳችኋል",
          "translit": "kədaččhwall",
          "en": "you have denied"
        },
        "3pl": {
          "fidel": "ክደዋል",
          "translit": "kədäwall",
          "en": "they have denied"
        }
      },
      "jussive_imperative": {
        "1sg": {
          "fidel": "ልካድ",
          "translit": "ləkad",
          "en": "let me deny"
        },
        "2sgm": {
          "fidel": "ካድ",
          "translit": "kad",
          "en": "[you(m.)] deny!"
        },
        "2sgf": {
          "fidel": "ካጅ",
          "translit": "kaǧi",
          "en": "[you (f.)] deny!"
        },
        "3sgm": {
          "fidel": "ይካድ",
          "translit": "yəkad",
          "en": "let him deny"
        },
        "3sgf": {
          "fidel": "ትካድ",
          "translit": "təkad",
          "en": "let her deny"
        },
        "1pl": {
          "fidel": "እንካድ",
          "translit": "ənkad",
          "en": "let us deny"
        },
        "2pl": {
          "fidel": "ካዱ",
          "translit": "kadu",
          "en": "(you) deny!"
        },
        "3pl": {
          "fidel": "ይካዱ",
          "translit": "yəkadu",
          "en": "let them deny"
        }
      },
      "negative_perfect": {
        "1sg": {
          "fidel": "አልካድኩም",
          "translit": "alkadkumm",
          "en": "I didn't deny"
        },
        "2sgm": {
          "fidel": "አልካድክም",
          "translit": "alkadkəmm",
          "en": "you (m.) didn't deny"
        },
        "2sgf": {
          "fidel": "አልካድሽም",
          "translit": "alkadšəmm",
          "en": "you (f.) didn't deny"
        },
        "3sgm": {
          "fidel": "አልካደም",
          "translit": "alkadämm",
          "en": "he didn't deny"
        },
        "3sgf": {
          "fidel": "አልካደችም",
          "translit": "alkadäččəmm",
          "en": "she didn't deny"
        },
        "1pl": {
          "fidel": "አልካድንም",
          "translit": "alkadnəmm",
          "en": "we didn't deny"
        },
        "2pl": {
          "fidel": "አልካዳችሁም",
          "translit": "alkadaččəhumm",
          "en": "you didn't deny"
        },
        "3pl": {
          "fidel": "አልካዱም",
          "translit": "alkadumm",
          "en": "they didn't deny"
        }
      },
      "negative_imperfective": {
        "1sg": {
          "fidel": "አልክድም",
          "translit": "alkədəmm",
          "en": "I don't deny"
        },
        "2sgm": {
          "fidel": "አትክድም",
          "translit": "atkədəmm",
          "en": "you (m.) don't deny"
        },
        "2sgf": {
          "fidel": "አትክጂም",
          "translit": "atkəǧimm",
          "en": "you (f.) don't deny"
        },
        "3sgm": {
          "fidel": "አይክድም",
          "translit": "aykədəmm",
          "en": "he doesn't deny"
        },
        "3sgf": {
          "fidel": "አትክድም",
          "translit": "atkədəmm",
          "en": "she doesn't deny"
        },
        "1pl": {
          "fidel": "አንክድም",
          "translit": "ankədəmm",
          "en": "we don't deny"
        },
        "2pl": {
          "fidel": "አትክዱም",
          "translit": "atkədumm",
          "en": "you don't deny"
        },
        "3pl": {
          "fidel": "አይክዱም",
          "translit": "aykədumm",
          "en": "they don't deny"
        }
      },
      "negative_jussive_imperative": {
        "1sg": {
          "fidel": "አልካድ",
          "translit": "aləkad",
          "en": "let me not deny"
        },
        "2sgm": {
          "fidel": "አትካድ",
          "translit": "attəkad",
          "en": "[you(m.)] don't deny"
        },
        "2sgf": {
          "fidel": "አትካጅ",
          "translit": "attəkaǧi",
          "en": "[you (f.)] don't deny"
        },
        "3sgm": {
          "fidel": "አይካድ",
          "translit": "ayəkad",
          "en": "let him not deny"
        },
        "3sgf": {
          "fidel": "አትካድ",
          "translit": "attəkad",
          "en": "let her not deny"
        },
        "1pl": {
          "fidel": "አንካድ",
          "translit": "annəkad",
          "en": "let us not deny"
        },
        "2pl": {
          "fidel": "አትካዱ",
          "translit": "attəkadu",
          "en": "(you) don't deny"
        },
        "3pl": {
          "fidel": "አይካዱ",
          "translit": "ayəkadu",
          "en": "let them not deny"
        }
      },
      "infinitive": {
        "fidel": "መካድ",
        "translit": "mäkad"
      }
    },
    "ጫረ": {
      "english": "scratch",
      "perfect": {
        "1sg": {
          "fidel": "ጫርኩ",
          "translit": "č̣arku",
          "en": "I scratched"
        },
        "2sgm": {
          "fidel": "ጫርክ",
          "translit": "č̣ark",
          "en": "you (m.) scratched"
        },
        "2sgf": {
          "fidel": "ጫርሽ",
          "translit": "č̣arš",
          "en": "you (f.) scratched"
        },
        "3sgm": {
          "fidel": "ጫረ",
          "translit": "č̣arä",
          "en": "he scratched"
        },
        "3sgf": {
          "fidel": "ጫረች",
          "translit": "č̣aräčč",
          "en": "she scratched"
        },
        "1pl": {
          "fidel": "ጫርን",
          "translit": "č̣arn",
          "en": "we scratched"
        },
        "2pl": {
          "fidel": "ጫራችሁ",
          "translit": "č̣araččəhu",
          "en": "you scratched"
        },
        "3pl": {
          "fidel": "ጫሩ",
          "translit": "č̣aru",
          "en": "they scratched"
        }
      },
      "imperfective_compound": {
        "1sg": {
          "fidel": "እጭራለሁ",
          "translit": "əč̣ərallähu",
          "en": "I scratch / I will scratch"
        },
        "2sgm": {
          "fidel": "ትጭራለህ",
          "translit": "təč̣əralläh",
          "en": "you (m.) scratch / you (m.) will scratch"
        },
        "2sgf": {
          "fidel": "ትጭሪያለሽ",
          "translit": "təč̣əriyalläš",
          "en": "you (f.) scratch / you (f.) will scratch"
        },
        "3sgm": {
          "fidel": "ይጭራል",
          "translit": "yəč̣ərall",
          "en": "he scratches / he will scratch"
        },
        "3sgf": {
          "fidel": "ትጭራለች",
          "translit": "təč̣əralläčč",
          "en": "she scratches / she will scratch"
        },
        "1pl": {
          "fidel": "እንጭራለን",
          "translit": "ənč̣ərallän",
          "en": "we scratch / we will scratch"
        },
        "2pl": {
          "fidel": "ትጭራላችሁ",
          "translit": "təč̣ərallaččəhu",
          "en": "you scratch / you will scratch"
        },
        "3pl": {
          "fidel": "ይጭራሉ",
          "translit": "yəč̣ərallu",
          "en": "they scratch / they will scratch"
        }
      },
      "gerund": {
        "1sg": {
          "fidel": "ጭሬ",
          "translit": "č̣ərre",
          "en": "[I] having scratched"
        },
        "2sgm": {
          "fidel": "ጭረህ",
          "translit": "č̣əräh",
          "en": "[you (m.)] having scratched"
        },
        "2sgf": {
          "fidel": "ጭረሽ",
          "translit": "č̣əräš",
          "en": "[you (f.)] having scratched"
        },
        "3sgm": {
          "fidel": "ጭሮ",
          "translit": "č̣əro",
          "en": "(he) having scratched"
        },
        "3sgf": {
          "fidel": "ጭራ",
          "translit": "č̣əra",
          "en": "(she) having scratched"
        },
        "1pl": {
          "fidel": "ጭረን",
          "translit": "č̣ərän",
          "en": "(we) having scratched"
        },
        "2pl": {
          "fidel": "ጭራችሁ",
          "translit": "č̣əraččəhu",
          "en": "(you) having scratched"
        },
        "3pl": {
          "fidel": "ጭረው",
          "translit": "č̣əräw",
          "en": "(they) having scratched"
        }
      },
      "compound_gerund": {
        "1sg": {
          "fidel": "ጭሬያለሁ",
          "translit": "č̣ərreyallähu",
          "en": "I have scratched"
        },
        "2sgm": {
          "fidel": "ጭረሃል",
          "translit": "č̣ərähall",
          "en": "you (m.) have scratched"
        },
        "2sgf": {
          "fidel": "ጭረሻል",
          "translit": "č̣əräšall",
          "en": "you (f.) have scratched"
        },
        "3sgm": {
          "fidel": "ጭሯል",
          "translit": "č̣ərwall",
          "en": "he has scratched"
        },
        "3sgf": {
          "fidel": "ጭራለች",
          "translit": "č̣əralläčč",
          "en": "she has scratched"
        },
        "1pl": {
          "fidel": "ጭረናል",
          "translit": "č̣əränall",
          "en": "we have scratched"
        },
        "2pl": {
          "fidel": "ጭራችኋል",
          "translit": "č̣əraččhwall",
          "en": "you have scratched"
        },
        "3pl": {
          "fidel": "ጭረዋል",
          "translit": "č̣əräwall",
          "en": "they have scratched"
        }
      },
      "jussive_imperative": {
        "1sg": {
          "fidel": "ልጫር",
          "translit": "ləč̣ar",
          "en": "let me scratch"
        },
        "2sgm": {
          "fidel": "ጫር",
          "translit": "č̣ar",
          "en": "[you(m.)] scratch!"
        },
        "2sgf": {
          "fidel": "ጫሪ",
          "translit": "č̣ari",
          "en": "[you (f.)] scratch!"
        },
        "3sgm": {
          "fidel": "ይጫር",
          "translit": "yəč̣ar",
          "en": "let him scratch"
        },
        "3sgf": {
          "fidel": "ትጫር",
          "translit": "təč̣ar",
          "en": "let her scratch"
        },
        "1pl": {
          "fidel": "እንጫር",
          "translit": "ənč̣ar",
          "en": "let us scratch"
        },
        "2pl": {
          "fidel": "ጫሩ",
          "translit": "č̣aru",
          "en": "(you) scratch!"
        },
        "3pl": {
          "fidel": "ይጫሩ",
          "translit": "yəč̣aru",
          "en": "let them scratch"
        }
      },
      "negative_perfect": {
        "1sg": {
          "fidel": "አልጫርኩም",
          "translit": "alč̣arkumm",
          "en": "I didn't scratch"
        },
        "2sgm": {
          "fidel": "አልጫርክም",
          "translit": "alč̣arkəmm",
          "en": "you (m.) didn't scratch"
        },
        "2sgf": {
          "fidel": "አልጫርሽም",
          "translit": "alč̣aršəmm",
          "en": "you (f.) didn't scratch"
        },
        "3sgm": {
          "fidel": "አልጫረም",
          "translit": "alč̣arämm",
          "en": "he didn't scratch"
        },
        "3sgf": {
          "fidel": "አልጫረችም",
          "translit": "alč̣aräččəmm",
          "en": "she didn't scratch"
        },
        "1pl": {
          "fidel": "አልጫርንም",
          "translit": "alč̣arnəmm",
          "en": "we didn't scratch"
        },
        "2pl": {
          "fidel": "አልጫራችሁም",
          "translit": "alč̣araččəhumm",
          "en": "you didn't scratch"
        },
        "3pl": {
          "fidel": "አልጫሩም",
          "translit": "alč̣arumm",
          "en": "they didn't scratch"
        }
      },
      "negative_imperfective": {
        "1sg": {
          "fidel": "አልጭርም",
          "translit": "alč̣ərəmm",
          "en": "I don't scratch"
        },
        "2sgm": {
          "fidel": "አትጭርም",
          "translit": "atč̣ərəmm",
          "en": "you (m.) don't scratch"
        },
        "2sgf": {
          "fidel": "አትጭሪም",
          "translit": "atč̣ərimm",
          "en": "you (f.) don't scratch"
        },
        "3sgm": {
          "fidel": "አይጭርም",
          "translit": "ayč̣ərəmm",
          "en": "he doesn't scratch"
        },
        "3sgf": {
          "fidel": "አትጭርም",
          "translit": "atč̣ərəmm",
          "en": "she doesn't scratch"
        },
        "1pl": {
          "fidel": "አንጭርም",
          "translit": "anč̣ərəmm",
          "en": "we don't scratch"
        },
        "2pl": {
          "fidel": "አትጭሩም",
          "translit": "atč̣ərumm",
          "en": "you don't scratch"
        },
        "3pl": {
          "fidel": "አይጭሩም",
          "translit": "ayč̣ərumm",
          "en": "they don't scratch"
        }
      },
      "negative_jussive_imperative": {
        "1sg": {
          "fidel": "አልጫር",
          "translit": "aləč̣ar",
          "en": "let me not scratch"
        },
        "2sgm": {
          "fidel": "አትጫር",
          "translit": "attəč̣ar",
          "en": "[you(m.)] don't scratch"
        },
        "2sgf": {
          "fidel": "አትጫሪ",
          "translit": "attəč̣ari",
          "en": "[you (f.)] don't scratch"
        },
        "3sgm": {
          "fidel": "አይጫር",
          "translit": "ayəč̣ar",
          "en": "let him not scratch"
        },
        "3sgf": {
          "fidel": "አትጫር",
          "translit": "attəč̣ar",
          "en": "let her not scratch"
        },
        "1pl": {
          "fidel": "አንጫር",
          "translit": "annəč̣ar",
          "en": "let us not scratch"
        },
        "2pl": {
          "fidel": "አትጫሩ",
          "translit": "attəč̣aru",
          "en": "(you) don't scratch"
        },
        "3pl": {
          "fidel": "አይጫሩ",
          "translit": "ayəč̣aru",
          "en": "let them not scratch"
        }
      },
      "infinitive": {
        "fidel": "መጫር",
        "translit": "mäč̣ar"
      }
    },
    "ሳተ": {
      "english": "miss, go astray",
      "perfect": {
        "1sg": {
          "fidel": "ሳትኩ",
          "translit": "satku",
          "en": "I missed"
        },
        "2sgm": {
          "fidel": "ሳትክ",
          "translit": "satk",
          "en": "you (m.) missed"
        },
        "2sgf": {
          "fidel": "ሳትሽ",
          "translit": "satš",
          "en": "you (f.) missed"
        },
        "3sgm": {
          "fidel": "ሳተ",
          "translit": "satä",
          "en": "he missed"
        },
        "3sgf": {
          "fidel": "ሳተች",
          "translit": "satäčč",
          "en": "she missed"
        },
        "1pl": {
          "fidel": "ሳትን",
          "translit": "satn",
          "en": "we missed"
        },
        "2pl": {
          "fidel": "ሳታችሁ",
          "translit": "sataččəhu",
          "en": "you missed"
        },
        "3pl": {
          "fidel": "ሳቱ",
          "translit": "satu",
          "en": "they missed"
        }
      },
      "imperfective_compound": {
        "1sg": {
          "fidel": "እስታለሁ",
          "translit": "əsətallähu",
          "en": "I miss / I will miss"
        },
        "2sgm": {
          "fidel": "ትስታለህ",
          "translit": "təsətalläh",
          "en": "you (m.) miss / you (m.) will miss"
        },
        "2sgf": {
          "fidel": "ትስቺያለሽ",
          "translit": "təsəčiyalläš",
          "en": "you (f.) miss / you (f.) will miss"
        },
        "3sgm": {
          "fidel": "ይስታል",
          "translit": "yəsətall",
          "en": "he misses / he will miss"
        },
        "3sgf": {
          "fidel": "ትስታለች",
          "translit": "təsətalläčč",
          "en": "she misses / she will miss"
        },
        "1pl": {
          "fidel": "እንስታለን",
          "translit": "ənsətallän",
          "en": "we miss / we will miss"
        },
        "2pl": {
          "fidel": "ትስታላችሁ",
          "translit": "təsətallaččəhu",
          "en": "you miss / you will miss"
        },
        "3pl": {
          "fidel": "ይስታሉ",
          "translit": "yəsətallu",
          "en": "they miss / they will miss"
        }
      },
      "gerund": {
        "1sg": {
          "fidel": "ስቼ",
          "translit": "səčče",
          "en": "[I] having missed"
        },
        "2sgm": {
          "fidel": "ስተህ",
          "translit": "sətäh",
          "en": "[you (m.)] having missed"
        },
        "2sgf": {
          "fidel": "ስተሽ",
          "translit": "sətäš",
          "en": "[you (f.)] having missed"
        },
        "3sgm": {
          "fidel": "ስቶ",
          "translit": "səto",
          "en": "(he) having missed"
        },
        "3sgf": {
          "fidel": "ስታ",
          "translit": "səta",
          "en": "(she) having missed"
        },
        "1pl": {
          "fidel": "ስተን",
          "translit": "sətän",
          "en": "(we) having missed"
        },
        "2pl": {
          "fidel": "ስታችሁ",
          "translit": "sətaččəhu",
          "en": "(you) having missed"
        },
        "3pl": {
          "fidel": "ስተው",
          "translit": "sətäw",
          "en": "(they) having missed"
        }
      },
      "compound_gerund": {
        "1sg": {
          "fidel": "ስቼያለሁ",
          "translit": "səččeyallähu",
          "en": "I have missed"
        },
        "2sgm": {
          "fidel": "ስተሃል",
          "translit": "sətähall",
          "en": "you (m.) have missed"
        },
        "2sgf": {
          "fidel": "ስተሻል",
          "translit": "sətäšall",
          "en": "you (f.) have missed"
        },
        "3sgm": {
          "fidel": "ስቷል",
          "translit": "sətwall",
          "en": "he has missed"
        },
        "3sgf": {
          "fidel": "ስታለች",
          "translit": "sətalläčč",
          "en": "she has missed"
        },
        "1pl": {
          "fidel": "ስተናል",
          "translit": "sətänall",
          "en": "we have missed"
        },
        "2pl": {
          "fidel": "ስታችኋል",
          "translit": "sətaččhwall",
          "en": "you have missed"
        },
        "3pl": {
          "fidel": "ስተዋል",
          "translit": "sətäwall",
          "en": "they have missed"
        }
      },
      "jussive_imperative": {
        "1sg": {
          "fidel": "ልሳት",
          "translit": "ləsat",
          "en": "let me miss"
        },
        "2sgm": {
          "fidel": "ሳት",
          "translit": "sat",
          "en": "[you(m.)] miss!"
        },
        "2sgf": {
          "fidel": "ሳች",
          "translit": "sači",
          "en": "[you (f.)] miss!"
        },
        "3sgm": {
          "fidel": "ይሳት",
          "translit": "yəsat",
          "en": "let him miss"
        },
        "3sgf": {
          "fidel": "ትሳት",
          "translit": "təsat",
          "en": "let her miss"
        },
        "1pl": {
          "fidel": "እንሳት",
          "translit": "ənsat",
          "en": "let us miss"
        },
        "2pl": {
          "fidel": "ሳቱ",
          "translit": "satu",
          "en": "(you) miss!"
        },
        "3pl": {
          "fidel": "ይሳቱ",
          "translit": "yəsatu",
          "en": "let them miss"
        }
      },
      "negative_perfect": {
        "1sg": {
          "fidel": "አልሳትኩም",
          "translit": "alsatkumm",
          "en": "I didn't miss"
        },
        "2sgm": {
          "fidel": "አልሳትክም",
          "translit": "alsatkəmm",
          "en": "you (m.) didn't miss"
        },
        "2sgf": {
          "fidel": "አልሳትሽም",
          "translit": "alsatšəmm",
          "en": "you (f.) didn't miss"
        },
        "3sgm": {
          "fidel": "አልሳተም",
          "translit": "alsatämm",
          "en": "he didn't miss"
        },
        "3sgf": {
          "fidel": "አልሳተችም",
          "translit": "alsatäččəmm",
          "en": "she didn't miss"
        },
        "1pl": {
          "fidel": "አልሳትንም",
          "translit": "alsatnəmm",
          "en": "we didn't miss"
        },
        "2pl": {
          "fidel": "አልሳታችሁም",
          "translit": "alsataččəhumm",
          "en": "you didn't miss"
        },
        "3pl": {
          "fidel": "አልሳቱም",
          "translit": "alsatumm",
          "en": "they didn't miss"
        }
      },
      "negative_imperfective": {
        "1sg": {
          "fidel": "አልስትም",
          "translit": "alsətəmm",
          "en": "I don't miss"
        },
        "2sgm": {
          "fidel": "አትስትም",
          "translit": "atsətəmm",
          "en": "you (m.) don't miss"
        },
        "2sgf": {
          "fidel": "አትስቺም",
          "translit": "atsəčimm",
          "en": "you (f.) don't miss"
        },
        "3sgm": {
          "fidel": "አይስትም",
          "translit": "aysətəmm",
          "en": "he doesn't miss"
        },
        "3sgf": {
          "fidel": "አትስትም",
          "translit": "atsətəmm",
          "en": "she doesn't miss"
        },
        "1pl": {
          "fidel": "አንስትም",
          "translit": "ansətəmm",
          "en": "we don't miss"
        },
        "2pl": {
          "fidel": "አትስቱም",
          "translit": "atsətumm",
          "en": "you don't miss"
        },
        "3pl": {
          "fidel": "አይስቱም",
          "translit": "aysətumm",
          "en": "they don't miss"
        }
      },
      "negative_jussive_imperative": {
        "1sg": {
          "fidel": "አልሳት",
          "translit": "aləsat",
          "en": "let me not miss"
        },
        "2sgm": {
          "fidel": "አትሳት",
          "translit": "attəsat",
          "en": "[you(m.)] don't miss"
        },
        "2sgf": {
          "fidel": "አትሳች",
          "translit": "attəsači",
          "en": "[you (f.)] don't miss"
        },
        "3sgm": {
          "fidel": "አይሳት",
          "translit": "ayəsat",
          "en": "let him not miss"
        },
        "3sgf": {
          "fidel": "አትሳት",
          "translit": "attəsat",
          "en": "let her not miss"
        },
        "1pl": {
          "fidel": "አንሳት",
          "translit": "annəsat",
          "en": "let us not miss"
        },
        "2pl": {
          "fidel": "አትሳቱ",
          "translit": "attəsatu",
          "en": "(you) don't miss"
        },
        "3pl": {
          "fidel": "አይሳቱ",
          "translit": "ayəsatu",
          "en": "let them not miss"
        }
      },
      "infinitive": {
        "fidel": "መሳት",
        "translit": "mäsat"
      }
    },
    "ዛለ": {
      "english": "be exhausted",
      "perfect": {
        "1sg": {
          "fidel": "ዛልኩ",
          "translit": "zalku",
          "en": "I was exhausted"
        },
        "2sgm": {
          "fidel": "ዛልክ",
          "translit": "zalk",
          "en": "you (m.) were exhausted"
        },
        "2sgf": {
          "fidel": "ዛልሽ",
          "translit": "zalš",
          "en": "you (f.) were exhausted"
        },
        "3sgm": {
          "fidel": "ዛለ",
          "translit": "zalä",
          "en": "he was exhausted"
        },
        "3sgf": {
          "fidel": "ዛለች",
          "translit": "zaläčč",
          "en": "she was exhausted"
        },
        "1pl": {
          "fidel": "ዛልን",
          "translit": "zaln",
          "en": "we were exhausted"
        },
        "2pl": {
          "fidel": "ዛላችሁ",
          "translit": "zalaččəhu",
          "en": "you were exhausted"
        },
        "3pl": {
          "fidel": "ዛሉ",
          "translit": "zalu",
          "en": "they were exhausted"
        }
      },
      "imperfective_compound": {
        "1sg": {
          "fidel": "እዝላለሁ",
          "translit": "əzəlallähu",
          "en": "I am exhausted / I will be exhausted"
        },
        "2sgm": {
          "fidel": "ትዝላለህ",
          "translit": "təzəlalläh",
          "en": "you (m.) are exhausted / you (m.) will be exhausted"
        },
        "2sgf": {
          "fidel": "ትዝያለሽ",
          "translit": "təzəyalläš",
          "en": "you (f.) are exhausted / you (f.) will be exhausted"
        },
        "3sgm": {
          "fidel": "ይዝላል",
          "translit": "yəzəlall",
          "en": "he is exhausted / he will be exhausted"
        },
        "3sgf": {
          "fidel": "ትዝላለች",
          "translit": "təzəlalläčč",
          "en": "she is exhausted / she will be exhausted"
        },
        "1pl": {
          "fidel": "እንዝላለን",
          "translit": "ənzəlallän",
          "en": "we are exhausted / we will be exhausted"
        },
        "2pl": {
          "fidel": "ትዝላላችሁ",
          "translit": "təzəlallaččəhu",
          "en": "you are exhausted / you will be exhausted"
        },
        "3pl": {
          "fidel": "ይዝላሉ",
          "translit": "yəzəlallu",
          "en": "they are exhausted / they will be exhausted"
        }
      },
      "gerund": {
        "1sg": {
          "fidel": "ዝዬ",
          "translit": "zəyye",
          "en": "[I] having been exhausted"
        },
        "2sgm": {
          "fidel": "ዝለህ",
          "translit": "zəläh",
          "en": "[you (m.)] having been exhausted"
        },
        "2sgf": {
          "fidel": "ዝለሽ",
          "translit": "zəläš",
          "en": "[you (f.)] having been exhausted"
        },
        "3sgm": {
          "fidel": "ዝሎ",
          "translit": "zəlo",
          "en": "(he) having been exhausted"
        },
        "3sgf": {
          "fidel": "ዝላ",
          "translit": "zəla",
          "en": "(she) having been exhausted"
        },
        "1pl": {
          "fidel": "ዝለን",
          "translit": "zəlän",
          "en": "(we) having been exhausted"
        },
        "2pl": {
          "fidel": "ዝላችሁ",
          "translit": "zəlaččəhu",
          "en": "(you) having been exhausted"
        },
        "3pl": {
          "fidel": "ዝለው",
          "translit": "zəläw",
          "en": "(they) having been exhausted"
        }
      },
      "compound_gerund": {
        "1sg": {
          "fidel": "ዝዬያለሁ",
          "translit": "zəyyeyallähu",
          "en": "I have been exhausted"
        },
        "2sgm": {
          "fidel": "ዝለሃል",
          "translit": "zəlähall",
          "en": "you (m.) have been exhausted"
        },
        "2sgf": {
          "fidel": "ዝለሻል",
          "translit": "zəläšall",
          "en": "you (f.) have been exhausted"
        },
        "3sgm": {
          "fidel": "ዝሏል",
          "translit": "zəlwall",
          "en": "he has been exhausted"
        },
        "3sgf": {
          "fidel": "ዝላለች",
          "translit": "zəlalläčč",
          "en": "she has been exhausted"
        },
        "1pl": {
          "fidel": "ዝለናል",
          "translit": "zəlänall",
          "en": "we have been exhausted"
        },
        "2pl": {
          "fidel": "ዝላችኋል",
          "translit": "zəlaččhwall",
          "en": "you have been exhausted"
        },
        "3pl": {
          "fidel": "ዝለዋል",
          "translit": "zəläwall",
          "en": "they have been exhausted"
        }
      },
      "jussive_imperative": {
        "1sg": {
          "fidel": "ልዛል",
          "translit": "ləzal",
          "en": "let me be exhausted"
        },
        "2sgm": {
          "fidel": "ዛል",
          "translit": "zal",
          "en": "[you(m.)] be exhausted!"
        },
        "2sgf": {
          "fidel": "ዛይ",
          "translit": "zayi",
          "en": "[you (f.)] be exhausted!"
        },
        "3sgm": {
          "fidel": "ይዛል",
          "translit": "yəzal",
          "en": "let him be exhausted"
        },
        "3sgf": {
          "fidel": "ትዛል",
          "translit": "təzal",
          "en": "let her be exhausted"
        },
        "1pl": {
          "fidel": "እንዛል",
          "translit": "ənzal",
          "en": "let us be exhausted"
        },
        "2pl": {
          "fidel": "ዛሉ",
          "translit": "zalu",
          "en": "(you) be exhausted!"
        },
        "3pl": {
          "fidel": "ይዛሉ",
          "translit": "yəzalu",
          "en": "let them be exhausted"
        }
      },
      "negative_perfect": {
        "1sg": {
          "fidel": "አልዛልኩም",
          "translit": "alzalkumm",
          "en": "I wasn't exhausted"
        },
        "2sgm": {
          "fidel": "አልዛልክም",
          "translit": "alzalkəmm",
          "en": "you (m.) weren't exhausted"
        },
        "2sgf": {
          "fidel": "አልዛልሽም",
          "translit": "alzalšəmm",
          "en": "you (f.) weren't exhausted"
        },
        "3sgm": {
          "fidel": "አልዛለም",
          "translit": "alzalämm",
          "en": "he wasn't exhausted"
        },
        "3sgf": {
          "fidel": "አልዛለችም",
          "translit": "alzaläččəmm",
          "en": "she wasn't exhausted"
        },
        "1pl": {
          "fidel": "አልዛልንም",
          "translit": "alzalnəmm",
          "en": "we weren't exhausted"
        },
        "2pl": {
          "fidel": "አልዛላችሁም",
          "translit": "alzalaččəhumm",
          "en": "you weren't exhausted"
        },
        "3pl": {
          "fidel": "አልዛሉም",
          "translit": "alzalumm",
          "en": "they weren't exhausted"
        }
      },
      "negative_imperfective": {
        "1sg": {
          "fidel": "አልዝልም",
          "translit": "alzələmm",
          "en": "I'm not exhausted"
        },
        "2sgm": {
          "fidel": "አትዝልም",
          "translit": "atzələmm",
          "en": "you (m.) aren't exhausted"
        },
        "2sgf": {
          "fidel": "አትዝዪም",
          "translit": "atzəyimm",
          "en": "you (f.) aren't exhausted"
        },
        "3sgm": {
          "fidel": "አይዝልም",
          "translit": "ayzələmm",
          "en": "he isn't exhausted"
        },
        "3sgf": {
          "fidel": "አትዝልም",
          "translit": "atzələmm",
          "en": "she isn't exhausted"
        },
        "1pl": {
          "fidel": "አንዝልም",
          "translit": "anzələmm",
          "en": "we aren't exhausted"
        },
        "2pl": {
          "fidel": "አትዝሉም",
          "translit": "atzəlumm",
          "en": "you aren't exhausted"
        },
        "3pl": {
          "fidel": "አይዝሉም",
          "translit": "ayzəlumm",
          "en": "they aren't exhausted"
        }
      },
      "negative_jussive_imperative": {
        "1sg": {
          "fidel": "አልዛል",
          "translit": "aləzal",
          "en": "let me not be exhausted"
        },
        "2sgm": {
          "fidel": "አትዛል",
          "translit": "attəzal",
          "en": "[you(m.)] don't be exhausted"
        },
        "2sgf": {
          "fidel": "አትዛይ",
          "translit": "attəzayi",
          "en": "[you (f.)] don't be exhausted"
        },
        "3sgm": {
          "fidel": "አይዛል",
          "translit": "ayəzal",
          "en": "let him not be exhausted"
        },
        "3sgf": {
          "fidel": "አትዛል",
          "translit": "attəzal",
          "en": "let her not be exhausted"
        },
        "1pl": {
          "fidel": "አንዛል",
          "translit": "annəzal",
          "en": "let us not be exhausted"
        },
        "2pl": {
          "fidel": "አትዛሉ",
          "translit": "attəzalu",
          "en": "(you) don't be exhausted"
        },
        "3pl": {
          "fidel": "አይዛሉ",
          "translit": "ayəzalu",
          "en": "let them not be exhausted"
        }
      },
      "infinitive": {
        "fidel": "መዛል",
        "translit": "mäzal"
      }
    },
    "ተማረ": {
      "english": "learn",
      "perfect": {
        "1sg": {
          "fidel": "ተማርኩ",
          "translit": "tämarku",
          "en": "I learned"
        },
        "2sgm": {
          "fidel": "ተማርክ",
          "translit": "tämark",
          "en": "you (m.) learned"
        },
        "2sgf": {
          "fidel": "ተማርሽ",
          "translit": "tämarš",
          "en": "you (f.) learned"
        },
        "3sgm": {
          "fidel": "ተማረ",
          "translit": "tämarä",
          "en": "he learned"
        },
        "3sgf": {
          "fidel": "ተማረች",
          "translit": "tämaräčč",
          "en": "she learned"
        },
        "1pl": {
          "fidel": "ተማርን",
          "translit": "tämarn",
          "en": "we learned"
        },
        "2pl": {
          "fidel": "ተማራችሁ",
          "translit": "tämaraččəhu",
          "en": "you learned"
        },
        "3pl": {
          "fidel": "ተማሩ",
          "translit": "tämaru",
          "en": "they learned"
        }
      },
      "imperfective_compound": {
        "1sg": {
          "fidel": "እማራለሁ",
          "translit": "əmmarallähu",
          "en": "I learn / I will learn"
        },
        "2sgm": {
          "fidel": "ትማራለህ",
          "translit": "təmmaralläh",
          "en": "you (m.) learn / you (m.) will learn"
        },
        "2sgf": {
          "fidel": "ትማሪያለሽ",
          "translit": "təmmariyalläš",
          "en": "you (f.) learn / you (f.) will learn"
        },
        "3sgm": {
          "fidel": "ይማራል",
          "translit": "yəmmarall",
          "en": "he learns / he will learn"
        },
        "3sgf": {
          "fidel": "ትማራለች",
          "translit": "təmmaralläčč",
          "en": "she learns / she will learn"
        },
        "1pl": {
          "fidel": "እንማራለን",
          "translit": "ənmmarallän",
          "en": "we learn / we will learn"
        },
        "2pl": {
          "fidel": "ትማራላችሁ",
          "translit": "təmmarallaččəhu",
          "en": "you learn / you will learn"
        },
        "3pl": {
          "fidel": "ይማራሉ",
          "translit": "yəmmarallu",
          "en": "they learn / they will learn"
        }
      },
      "gerund": {
        "1sg": {
          "fidel": "ተምሬ",
          "translit": "tämərre",
          "en": "(I) having learned"
        },
        "2sgm": {
          "fidel": "ተምረህ",
          "translit": "täməräh",
          "en": "(you (m.)) having learned"
        },
        "2sgf": {
          "fidel": "ተምረሽ",
          "translit": "täməräš",
          "en": "(you (f.)) having learned"
        },
        "3sgm": {
          "fidel": "ተምሮ",
          "translit": "täməro",
          "en": "(he) having learned"
        },
        "3sgf": {
          "fidel": "ተምራ",
          "translit": "täməra",
          "en": "(she) having learned"
        },
        "1pl": {
          "fidel": "ተምረን",
          "translit": "tämərän",
          "en": "(we) having learned"
        },
        "2pl": {
          "fidel": "ተምራችሁ",
          "translit": "täməraččəhu",
          "en": "(you) having learned"
        },
        "3pl": {
          "fidel": "ተምረው",
          "translit": "täməräw",
          "en": "(they) having learned"
        }
      },
      "compound_gerund": {
        "1sg": {
          "fidel": "ተምሬያለሁ",
          "translit": "tämərreyallähu",
          "en": "I have learned"
        },
        "2sgm": {
          "fidel": "ተምረሃል",
          "translit": "tämərähall",
          "en": "you (m.) have learned"
        },
        "2sgf": {
          "fidel": "ተምረሻል",
          "translit": "täməräšall",
          "en": "you (f.) have learned"
        },
        "3sgm": {
          "fidel": "ተምሯል",
          "translit": "tämərwall",
          "en": "he has learned"
        },
        "3sgf": {
          "fidel": "ተምራለች",
          "translit": "täməralläčč",
          "en": "she has learned"
        },
        "1pl": {
          "fidel": "ተምረናል",
          "translit": "täməränall",
          "en": "we have learned"
        },
        "2pl": {
          "fidel": "ተምራችኋል",
          "translit": "täməraččhwall",
          "en": "you have learned"
        },
        "3pl": {
          "fidel": "ተምረዋል",
          "translit": "täməräwall",
          "en": "they have learned"
        }
      },
      "jussive_imperative": {
        "1sg": {
          "fidel": "ልማር",
          "translit": "ləmmar",
          "en": "let me learn"
        },
        "2sgm": {
          "fidel": "ማር",
          "translit": "mmar",
          "en": "[you(m.)] learn!"
        },
        "2sgf": {
          "fidel": "ማሪ",
          "translit": "mmari",
          "en": "[you (f.)] learn!"
        },
        "3sgm": {
          "fidel": "ይማር",
          "translit": "yəmmar",
          "en": "let him learn"
        },
        "3sgf": {
          "fidel": "ትማር",
          "translit": "təmmar",
          "en": "let her learn"
        },
        "1pl": {
          "fidel": "እንማር",
          "translit": "ənmmar",
          "en": "let us learn"
        },
        "2pl": {
          "fidel": "ማሩ",
          "translit": "mmaru",
          "en": "(you) learn!"
        },
        "3pl": {
          "fidel": "ይማሩ",
          "translit": "yəmmaru",
          "en": "let them learn"
        }
      },
      "negative_perfect": {
        "1sg": {
          "fidel": "አልተማርኩም",
          "translit": "altämarkumm",
          "en": "I didn't learn"
        },
        "2sgm": {
          "fidel": "አልተማርክም",
          "translit": "altämarkəmm",
          "en": "you (m.) didn't learn"
        },
        "2sgf": {
          "fidel": "አልተማርሽም",
          "translit": "altämaršəmm",
          "en": "you (f.) didn't learn"
        },
        "3sgm": {
          "fidel": "አልተማረም",
          "translit": "altämarämm",
          "en": "he didn't learn"
        },
        "3sgf": {
          "fidel": "አልተማረችም",
          "translit": "altämaräččəmm",
          "en": "she didn't learn"
        },
        "1pl": {
          "fidel": "አልተማርንም",
          "translit": "altämarnəmm",
          "en": "we didn't learn"
        },
        "2pl": {
          "fidel": "አልተማራችሁም",
          "translit": "altämaraččəhumm",
          "en": "you didn't learn"
        },
        "3pl": {
          "fidel": "አልተማሩም",
          "translit": "altämarumm",
          "en": "they didn't learn"
        }
      },
      "negative_imperfective": {
        "1sg": {
          "fidel": "አልማርም",
          "translit": "almmarəmm",
          "en": "I don't learn"
        },
        "2sgm": {
          "fidel": "አትማርም",
          "translit": "atmmarəmm",
          "en": "you (m.) don't learn"
        },
        "2sgf": {
          "fidel": "አትማሪም",
          "translit": "atmmarimm",
          "en": "you (f.) don't learn"
        },
        "3sgm": {
          "fidel": "አይማርም",
          "translit": "aymmarəmm",
          "en": "he doesn't learn"
        },
        "3sgf": {
          "fidel": "አትማርም",
          "translit": "atmmarəmm",
          "en": "she doesn't learn"
        },
        "1pl": {
          "fidel": "አንማርም",
          "translit": "anmmarəmm",
          "en": "we don't learn"
        },
        "2pl": {
          "fidel": "አትማሩም",
          "translit": "atmmarumm",
          "en": "you don't learn"
        },
        "3pl": {
          "fidel": "አይማሩም",
          "translit": "aymmarumm",
          "en": "they don't learn"
        }
      },
      "negative_jussive_imperative": {
        "1sg": {
          "fidel": "አልማር",
          "translit": "aləmmar",
          "en": "let me not learn"
        },
        "2sgm": {
          "fidel": "አትማር",
          "translit": "attəmmar",
          "en": "[you(m.)] don't learn"
        },
        "2sgf": {
          "fidel": "አትማሪ",
          "translit": "attəmmari",
          "en": "[you (f.)] don't learn"
        },
        "3sgm": {
          "fidel": "አይማር",
          "translit": "ayəmmar",
          "en": "let him not learn"
        },
        "3sgf": {
          "fidel": "አትማር",
          "translit": "attəmmar",
          "en": "let her not learn"
        },
        "1pl": {
          "fidel": "አንማር",
          "translit": "annəmmar",
          "en": "let us not learn"
        },
        "2pl": {
          "fidel": "አትማሩ",
          "translit": "attəmmaru",
          "en": "(you) don't learn"
        },
        "3pl": {
          "fidel": "አይማሩ",
          "translit": "ayəmmaru",
          "en": "let them not learn"
        }
      },
      "infinitive": {
        "fidel": "መማር",
        "translit": "mämmar"
      }
    }
  },
  "9": {
    "አመሰገነ": {
      "english": "thank",
      "infinitive": {
        "fidel": "ማመስገን",
        "translit": "mamäsgän"
      },
      "perfect": {
        "1sg": {
          "fidel": "አመሰገንኩ",
          "translit": "amäsäggänku",
          "en": "I thanked"
        },
        "2sgm": {
          "fidel": "አመሰገንክ",
          "translit": "amäsäggänk",
          "en": "you (m.) thanked"
        },
        "2sgf": {
          "fidel": "አመሰገንሽ",
          "translit": "amäsäggänš",
          "en": "you (f.) thanked"
        },
        "3sgm": {
          "fidel": "አመሰገነ",
          "translit": "amäsäggänä",
          "en": "he thanked"
        },
        "3sgf": {
          "fidel": "አመሰገነች",
          "translit": "amäsäggänäčč",
          "en": "she thanked"
        },
        "1pl": {
          "fidel": "አመሰገንን",
          "translit": "amäsäggänn",
          "en": "we thanked"
        },
        "2pl": {
          "fidel": "አመሰገናችሁ",
          "translit": "amäsäggänaččəhu",
          "en": "you thanked"
        },
        "3pl": {
          "fidel": "አመሰገኑ",
          "translit": "amäsäggänu",
          "en": "they thanked"
        }
      },
      "imperfective_compound": {
        "1sg": {
          "fidel": "አመሰግናለሁ",
          "translit": "amäsäggənallähu",
          "en": "I thank / I will thank"
        },
        "2sgm": {
          "fidel": "ታመሰግናለህ",
          "translit": "tamäsäggənalläh",
          "en": "you (m.) thank / you (m.) will thank"
        },
        "2sgf": {
          "fidel": "ታመሰግኚያለሽ",
          "translit": "tamäsäggəñiyalläš",
          "en": "you (f.) thank / you (f.) will thank"
        },
        "3sgm": {
          "fidel": "ያመሰግናል",
          "translit": "yamäsäggənall",
          "en": "he thanks / he will thank"
        },
        "3sgf": {
          "fidel": "ታመሰግናለች",
          "translit": "tamäsäggənalläčč",
          "en": "she thanks / she will thank"
        },
        "1pl": {
          "fidel": "እናመሰግናለን",
          "translit": "ənamäsäggənallän",
          "en": "we thank / we will thank"
        },
        "2pl": {
          "fidel": "ታመሰግናላችሁ",
          "translit": "tamäsäggənallaččəhu",
          "en": "you thank / you will thank"
        },
        "3pl": {
          "fidel": "ያመሰግናሉ",
          "translit": "yamäsäggənallu",
          "en": "they thank / they will thank"
        }
      },
      "gerund": {
        "1sg": {
          "fidel": "አመስግኜ",
          "translit": "amäsgəññe",
          "en": "(I) having thanked"
        },
        "2sgm": {
          "fidel": "አመስግነህ",
          "translit": "amäsgənäh",
          "en": "[you(m.)] having thanked"
        },
        "2sgf": {
          "fidel": "አመስግነሽ",
          "translit": "amäsgənäš",
          "en": "[you (f.)] having thanked"
        },
        "3sgm": {
          "fidel": "አመሰግኖ",
          "translit": "amäsgəno",
          "en": "(he) having thanked"
        },
        "3sgf": {
          "fidel": "አመስግና",
          "translit": "amäsgəna",
          "en": "(she) having thanked"
        },
        "1pl": {
          "fidel": "አመስግነን",
          "translit": "amäsgənän",
          "en": "(we) having thanked"
        },
        "2pl": {
          "fidel": "አመስግናችሁ",
          "translit": "amäsgənaččəhu",
          "en": "(you) having thanked"
        },
        "3pl": {
          "fidel": "አመስግነው",
          "translit": "amäsgənäw",
          "en": "(they) having thanked"
        }
      },
      "compound_gerund": {
        "1sg": {
          "fidel": "አመስግኜያለሁ",
          "translit": "amäsgəññeyallähu",
          "en": "(I) having thanked"
        },
        "2sgm": {
          "fidel": "አመስግነሃል",
          "translit": "amäsgənähall",
          "en": "[you(m.)] having thanked"
        },
        "2sgf": {
          "fidel": "አመስግነሻል",
          "translit": "amäsgənäšall",
          "en": "[you (f.)] having thanked"
        },
        "3sgm": {
          "fidel": "አመስግኗል",
          "translit": "amäsgənwall",
          "en": "(he) having thanked"
        },
        "3sgf": {
          "fidel": "አመስግናለች",
          "translit": "amäsgənalläčč",
          "en": "(she) having thanked"
        },
        "1pl": {
          "fidel": "አመስግነናል",
          "translit": "amäsgənänall",
          "en": "(we) having thanked"
        },
        "2pl": {
          "fidel": "አመስግናችኋል",
          "translit": "amäsgənaččhwall",
          "en": "(you) having thanked"
        },
        "3pl": {
          "fidel": "አመስግነዋል",
          "translit": "amäsgənäwall",
          "en": "(they) having thanked"
        }
      },
      "jussive_imperative": {
        "1sg": {
          "fidel": "ላመስግን",
          "translit": "lamäsgən",
          "en": "let me thank"
        },
        "2sgm": {
          "fidel": "አመስግን",
          "translit": "amäsgən",
          "en": "[you(m.)] thank!"
        },
        "2sgf": {
          "fidel": "አመስግኝ",
          "translit": "amäsgəñi",
          "en": "[you (f.)] thank!"
        },
        "3sgm": {
          "fidel": "ያመስግን",
          "translit": "yamäsgən",
          "en": "let him thank"
        },
        "3sgf": {
          "fidel": "ታመስግን",
          "translit": "tamäsgən",
          "en": "let her thank"
        },
        "1pl": {
          "fidel": "እናመስግን",
          "translit": "ənamäsgən",
          "en": "let us thank"
        },
        "2pl": {
          "fidel": "አመስግኑ",
          "translit": "amäsgən",
          "en": "(you) thank!"
        },
        "3pl": {
          "fidel": "ያመስግኑ",
          "translit": "yamäsgənu",
          "en": "let them thank"
        }
      },
      "negative_perfect": {
        "1sg": {
          "fidel": "አላመሰገንኩም",
          "translit": "alamäsäggänkumm",
          "en": "I didn't thank"
        },
        "2sgm": {
          "fidel": "አላመሰገንክም",
          "translit": "alamäsäggänkəmm",
          "en": "you (m.) didn't thank"
        },
        "2sgf": {
          "fidel": "አላመሰገንሽም",
          "translit": "alamäsäggänšəmm",
          "en": "you (f.) didn't thank"
        },
        "3sgm": {
          "fidel": "አላመሰገነም",
          "translit": "alamäsäggänämm",
          "en": "he didn't thank"
        },
        "3sgf": {
          "fidel": "አላመሰገነችም",
          "translit": "alamäsäggänäččəmm",
          "en": "she didn't thank"
        },
        "1pl": {
          "fidel": "አላመሰገንንም",
          "translit": "alamäsäggännəmm",
          "en": "we didn't thank"
        },
        "2pl": {
          "fidel": "አላመሰገናችሁም",
          "translit": "alamäsäggänaččəhumm",
          "en": "you didn't thank"
        },
        "3pl": {
          "fidel": "አላመሰገኑም",
          "translit": "alamäsäggänumm",
          "en": "they didn't thank"
        }
      },
      "negative_imperfective": {
        "1sg": {
          "fidel": "አላመሰግንም",
          "translit": "alamäsäggənəmm",
          "en": "I don't thank"
        },
        "2sgm": {
          "fidel": "አታመሰግንም",
          "translit": "atamäsäggənəmm",
          "en": "you (m.) don't thank"
        },
        "2sgf": {
          "fidel": "አታመሰግኚም",
          "translit": "atamäsäggəñimm",
          "en": "you (f.) don't thank"
        },
        "3sgm": {
          "fidel": "አያመሰግንም",
          "translit": "ayamäsäggənəmm",
          "en": "he doesn't thank"
        },
        "3sgf": {
          "fidel": "አታመሰግንም",
          "translit": "atamäsäggənəmm",
          "en": "she doesn't thank"
        },
        "1pl": {
          "fidel": "አናመሰግንም",
          "translit": "anamäsäggənəmm",
          "en": "we don't thank"
        },
        "2pl": {
          "fidel": "አታመሰግኑም",
          "translit": "atamäsäggənumm",
          "en": "you don't thank"
        },
        "3pl": {
          "fidel": "አያመሰግኑም",
          "translit": "ayamäsäggənumm",
          "en": "they don't thank"
        }
      },
      "negative_jussive_imperative": {
        "1sg": {
          "fidel": "አላመስግን",
          "translit": "alamäsgən",
          "en": "let me not thank"
        },
        "2sgm": {
          "fidel": "አታመስግን",
          "translit": "attamäsgən",
          "en": "[you(m.)] don't thank!"
        },
        "2sgf": {
          "fidel": "አታመስግኝ",
          "translit": "attamäsgəñi",
          "en": "[you (f.)] don't thank!"
        },
        "3sgm": {
          "fidel": "አያመስግን",
          "translit": "ayamäsgən",
          "en": "let him not thank"
        },
        "3sgf": {
          "fidel": "አታመስግን",
          "translit": "attamäsgən",
          "en": "let her not thank"
        },
        "1pl": {
          "fidel": "አናመስግን",
          "translit": "annamäsgən",
          "en": "let us not thank"
        },
        "2pl": {
          "fidel": "አታመስግኑ",
          "translit": "attamäsgənu",
          "en": "(you) don't thank!"
        },
        "3pl": {
          "fidel": "አያመስግኑ",
          "translit": "ayamäsgənu",
          "en": "let them not thank"
        }
      }
    },
    "አመለከተ": {
      "english": "show, point out",
      "infinitive": {
        "fidel": "ማመልከት",
        "translit": "mamälkät"
      },
      "perfect": {
        "1sg": {
          "fidel": "አመለከትኩ",
          "translit": "amäläkkätku",
          "en": "I showed"
        },
        "2sgm": {
          "fidel": "አመለከትክ",
          "translit": "amäläkkätk",
          "en": "you (m.) showed"
        },
        "2sgf": {
          "fidel": "አመለከትሽ",
          "translit": "amäläkkätš",
          "en": "you (f.) showed"
        },
        "3sgm": {
          "fidel": "አመለከተ",
          "translit": "amäläkkätä",
          "en": "he showed"
        },
        "3sgf": {
          "fidel": "አመለከተች",
          "translit": "amäläkkätäčč",
          "en": "she showed"
        },
        "1pl": {
          "fidel": "አመለከትን",
          "translit": "amäläkkätn",
          "en": "we showed"
        },
        "2pl": {
          "fidel": "አመለከታችሁ",
          "translit": "amäläkkätaččəhu",
          "en": "you showed"
        },
        "3pl": {
          "fidel": "አመለከቱ",
          "translit": "amäläkkätu",
          "en": "they showed"
        }
      },
      "imperfective_compound": {
        "1sg": {
          "fidel": "አመለክታለሁ",
          "translit": "amäläkkətallähu",
          "en": "I show / I will show"
        },
        "2sgm": {
          "fidel": "ታመለክታለህ",
          "translit": "tamäläkkətalläh",
          "en": "you (m.) show / you (m.) will show"
        },
        "2sgf": {
          "fidel": "ታመለክቺያለሽ",
          "translit": "tamäläkkəčiyalläš",
          "en": "you (f.) show / you (f.) will show"
        },
        "3sgm": {
          "fidel": "ያመለክታል",
          "translit": "yamäläkkətall",
          "en": "he shows / he will show"
        },
        "3sgf": {
          "fidel": "ታመለክታለች",
          "translit": "tamäläkkətalläčč",
          "en": "she shows / she will show"
        },
        "1pl": {
          "fidel": "እናመለክታለን",
          "translit": "ənamäläkkətallän",
          "en": "we show / we will show"
        },
        "2pl": {
          "fidel": "ታመለክታላችሁ",
          "translit": "tamäläkkətallaččəhu",
          "en": "you show / you will show"
        },
        "3pl": {
          "fidel": "ያመለክታሉ",
          "translit": "yamäläkkətallu",
          "en": "they show / they will show"
        }
      },
      "gerund": {
        "1sg": {
          "fidel": "አመልክቼ",
          "translit": "amälkəčče",
          "en": "(I) having showed"
        },
        "2sgm": {
          "fidel": "አመልክተህ",
          "translit": "amälkətäh",
          "en": "[you(m.)] having showed"
        },
        "2sgf": {
          "fidel": "አመልክተሽ",
          "translit": "amälkətäš",
          "en": "[you (f.)] having showed"
        },
        "3sgm": {
          "fidel": "አመለክቶ",
          "translit": "amälkəto",
          "en": "(he) having showed"
        },
        "3sgf": {
          "fidel": "አመልክታ",
          "translit": "amälkəta",
          "en": "(she) having showed"
        },
        "1pl": {
          "fidel": "አመልክተን",
          "translit": "amälkətän",
          "en": "(we) having showed"
        },
        "2pl": {
          "fidel": "አመልክታችሁ",
          "translit": "amälkətaččəhu",
          "en": "(you) having showed"
        },
        "3pl": {
          "fidel": "አመልክተው",
          "translit": "amälkətäw",
          "en": "(they) having showed"
        }
      },
      "compound_gerund": {
        "1sg": {
          "fidel": "አመልክቼያለሁ",
          "translit": "amälkəččeyallähu",
          "en": "(I) having showed"
        },
        "2sgm": {
          "fidel": "አመልክተሃል",
          "translit": "amälkətähall",
          "en": "[you(m.)] having showed"
        },
        "2sgf": {
          "fidel": "አመልክተሻል",
          "translit": "amälkətäšall",
          "en": "[you (f.)] having showed"
        },
        "3sgm": {
          "fidel": "አመልክቷል",
          "translit": "amälkətwall",
          "en": "(he) having showed"
        },
        "3sgf": {
          "fidel": "አመልክታለች",
          "translit": "amälkətalläčč",
          "en": "(she) having showed"
        },
        "1pl": {
          "fidel": "አመልክተናል",
          "translit": "amälkətänall",
          "en": "(we) having showed"
        },
        "2pl": {
          "fidel": "አመልክታችኋል",
          "translit": "amälkətaččhwall",
          "en": "(you) having showed"
        },
        "3pl": {
          "fidel": "አመልክተዋል",
          "translit": "amälkətäwall",
          "en": "(they) having showed"
        }
      },
      "jussive_imperative": {
        "1sg": {
          "fidel": "ላመልክት",
          "translit": "lamälkət",
          "en": "let me show"
        },
        "2sgm": {
          "fidel": "አመልክት",
          "translit": "amälkət",
          "en": "[you(m.)] show!"
        },
        "2sgf": {
          "fidel": "አመልክች",
          "translit": "amälkəči",
          "en": "[you (f.)] show!"
        },
        "3sgm": {
          "fidel": "ያመልክት",
          "translit": "yamälkət",
          "en": "let him show"
        },
        "3sgf": {
          "fidel": "ታመልክት",
          "translit": "tamälkət",
          "en": "let her show"
        },
        "1pl": {
          "fidel": "እናመልክት",
          "translit": "ənamälkət",
          "en": "let us show"
        },
        "2pl": {
          "fidel": "አመልክቱ",
          "translit": "amälkət",
          "en": "(you) show!"
        },
        "3pl": {
          "fidel": "ያመልክቱ",
          "translit": "yamälkətu",
          "en": "let them show"
        }
      },
      "negative_perfect": {
        "1sg": {
          "fidel": "አላመለከትኩም",
          "translit": "alamäläkkätkumm",
          "en": "I didn't show"
        },
        "2sgm": {
          "fidel": "አላመለከትክም",
          "translit": "alamäläkkätkəmm",
          "en": "you (m.) didn't show"
        },
        "2sgf": {
          "fidel": "አላመለከትሽም",
          "translit": "alamäläkkätšəmm",
          "en": "you (f.) didn't show"
        },
        "3sgm": {
          "fidel": "አላመለከተም",
          "translit": "alamäläkkätämm",
          "en": "he didn't show"
        },
        "3sgf": {
          "fidel": "አላመለከተችም",
          "translit": "alamäläkkätäččəmm",
          "en": "she didn't show"
        },
        "1pl": {
          "fidel": "አላመለከትንም",
          "translit": "alamäläkkätnəmm",
          "en": "we didn't show"
        },
        "2pl": {
          "fidel": "አላመለከታችሁም",
          "translit": "alamäläkkätaččəhumm",
          "en": "you didn't show"
        },
        "3pl": {
          "fidel": "አላመለከቱም",
          "translit": "alamäläkkätumm",
          "en": "they didn't show"
        }
      },
      "negative_imperfective": {
        "1sg": {
          "fidel": "አላመለክትም",
          "translit": "alamäläkkətəmm",
          "en": "I don't show"
        },
        "2sgm": {
          "fidel": "አታመለክትም",
          "translit": "atamäläkkətəmm",
          "en": "you (m.) don't show"
        },
        "2sgf": {
          "fidel": "አታመለክቺም",
          "translit": "atamäläkkəčimm",
          "en": "you (f.) don't show"
        },
        "3sgm": {
          "fidel": "አያመለክትም",
          "translit": "ayamäläkkətəmm",
          "en": "he doesn't show"
        },
        "3sgf": {
          "fidel": "አታመለክትም",
          "translit": "atamäläkkətəmm",
          "en": "she doesn't show"
        },
        "1pl": {
          "fidel": "አናመለክትም",
          "translit": "anamäläkkətəmm",
          "en": "we don't show"
        },
        "2pl": {
          "fidel": "አታመለክቱም",
          "translit": "atamäläkkətumm",
          "en": "you don't show"
        },
        "3pl": {
          "fidel": "አያመለክቱም",
          "translit": "ayamäläkkətumm",
          "en": "they don't show"
        }
      },
      "negative_jussive_imperative": {
        "1sg": {
          "fidel": "አላመልክት",
          "translit": "alamälkət",
          "en": "let me not show"
        },
        "2sgm": {
          "fidel": "አታመልክት",
          "translit": "attamälkət",
          "en": "[you(m.)] don't show!"
        },
        "2sgf": {
          "fidel": "አታመልክች",
          "translit": "attamälkəči",
          "en": "[you (f.)] don't show!"
        },
        "3sgm": {
          "fidel": "አያመልክት",
          "translit": "ayamälkət",
          "en": "let him not show"
        },
        "3sgf": {
          "fidel": "አታመልክት",
          "translit": "attamälkət",
          "en": "let her not show"
        },
        "1pl": {
          "fidel": "አናመልክት",
          "translit": "annamälkət",
          "en": "let us not show"
        },
        "2pl": {
          "fidel": "አታመልክቱ",
          "translit": "attamälkətu",
          "en": "(you) don't show!"
        },
        "3pl": {
          "fidel": "አያመልክቱ",
          "translit": "ayamälkətu",
          "en": "let them not show"
        }
      }
    },
    "አነፈነፈ": {
      "english": "sniff",
      "infinitive": {
        "fidel": "ማነፍነፍ",
        "translit": "manäfnäf"
      },
      "perfect": {
        "1sg": {
          "fidel": "አነፈነፍኩ",
          "translit": "anäfännäfku",
          "en": "I sniffed"
        },
        "2sgm": {
          "fidel": "አነፈነፍክ",
          "translit": "anäfännäfk",
          "en": "you (m.) sniffed"
        },
        "2sgf": {
          "fidel": "አነፈነፍሽ",
          "translit": "anäfännäfš",
          "en": "you (f.) sniffed"
        },
        "3sgm": {
          "fidel": "አነፈነፈ",
          "translit": "anäfännäfä",
          "en": "he sniffed"
        },
        "3sgf": {
          "fidel": "አነፈነፈች",
          "translit": "anäfännäfäčč",
          "en": "she sniffed"
        },
        "1pl": {
          "fidel": "አነፈነፍን",
          "translit": "anäfännäfn",
          "en": "we sniffed"
        },
        "2pl": {
          "fidel": "አነፈነፋችሁ",
          "translit": "anäfännäfaččəhu",
          "en": "you sniffed"
        },
        "3pl": {
          "fidel": "አነፈነፉ",
          "translit": "anäfännäfu",
          "en": "they sniffed"
        }
      },
      "imperfective_compound": {
        "1sg": {
          "fidel": "አነፈንፋለሁ",
          "translit": "anäfännəfallähu",
          "en": "I sniff / I will sniff"
        },
        "2sgm": {
          "fidel": "ታነፈንፋለህ",
          "translit": "tanäfännəfalläh",
          "en": "you (m.) sniff / you (m.) will sniff"
        },
        "2sgf": {
          "fidel": "ታነፈንፊያለሽ",
          "translit": "tanäfännəfiyalläš",
          "en": "you (f.) sniff / you (f.) will sniff"
        },
        "3sgm": {
          "fidel": "ያነፈንፋል",
          "translit": "yanäfännəfall",
          "en": "he sniffs / he will sniff"
        },
        "3sgf": {
          "fidel": "ታነፈንፋለች",
          "translit": "tanäfännəfalläčč",
          "en": "she sniffs / she will sniff"
        },
        "1pl": {
          "fidel": "እናነፈንፋለን",
          "translit": "ənanäfännəfallän",
          "en": "we sniff / we will sniff"
        },
        "2pl": {
          "fidel": "ታነፈንፋላችሁ",
          "translit": "tanäfännəfallaččəhu",
          "en": "you sniff / you will sniff"
        },
        "3pl": {
          "fidel": "ያነፈንፋሉ",
          "translit": "yanäfännəfallu",
          "en": "they sniff / they will sniff"
        }
      },
      "gerund": {
        "1sg": {
          "fidel": "አነፍንፌ",
          "translit": "anäfnəffe",
          "en": "(I) having sniffed"
        },
        "2sgm": {
          "fidel": "አነፍንፈህ",
          "translit": "anäfnəfäh",
          "en": "[you(m.)] having sniffed"
        },
        "2sgf": {
          "fidel": "አነፍንፈሽ",
          "translit": "anäfnəfäš",
          "en": "[you (f.)] having sniffed"
        },
        "3sgm": {
          "fidel": "አነፈንፎ",
          "translit": "anäfnəfo",
          "en": "(he) having sniffed"
        },
        "3sgf": {
          "fidel": "አነፍንፋ",
          "translit": "anäfnəfa",
          "en": "(she) having sniffed"
        },
        "1pl": {
          "fidel": "አነፍንፈን",
          "translit": "anäfnəfän",
          "en": "(we) having sniffed"
        },
        "2pl": {
          "fidel": "አነፍንፋችሁ",
          "translit": "anäfnəfaččəhu",
          "en": "(you) having sniffed"
        },
        "3pl": {
          "fidel": "አነፍንፈው",
          "translit": "anäfnəfäw",
          "en": "(they) having sniffed"
        }
      },
      "compound_gerund": {
        "1sg": {
          "fidel": "አነፍንፌያለሁ",
          "translit": "anäfnəffeyallähu",
          "en": "(I) having sniffed"
        },
        "2sgm": {
          "fidel": "አነፍንፈሃል",
          "translit": "anäfnəfähall",
          "en": "[you(m.)] having sniffed"
        },
        "2sgf": {
          "fidel": "አነፍንፈሻል",
          "translit": "anäfnəfäšall",
          "en": "[you (f.)] having sniffed"
        },
        "3sgm": {
          "fidel": "አነፍንፏል",
          "translit": "anäfnəfwall",
          "en": "(he) having sniffed"
        },
        "3sgf": {
          "fidel": "አነፍንፋለች",
          "translit": "anäfnəfalläčč",
          "en": "(she) having sniffed"
        },
        "1pl": {
          "fidel": "አነፍንፈናል",
          "translit": "anäfnəfänall",
          "en": "(we) having sniffed"
        },
        "2pl": {
          "fidel": "አነፍንፋችኋል",
          "translit": "anäfnəfaččhwall",
          "en": "(you) having sniffed"
        },
        "3pl": {
          "fidel": "አነፍንፈዋል",
          "translit": "anäfnəfäwall",
          "en": "(they) having sniffed"
        }
      },
      "jussive_imperative": {
        "1sg": {
          "fidel": "ላነፍንፍ",
          "translit": "lanäfnəf",
          "en": "let me sniff"
        },
        "2sgm": {
          "fidel": "አነፍንፍ",
          "translit": "anäfnəf",
          "en": "[you(m.)] sniff!"
        },
        "2sgf": {
          "fidel": "አነፍንፊ",
          "translit": "anäfnəfi",
          "en": "[you (f.)] sniff!"
        },
        "3sgm": {
          "fidel": "ያነፍንፍ",
          "translit": "yanäfnəf",
          "en": "let him sniff"
        },
        "3sgf": {
          "fidel": "ታነፍንፍ",
          "translit": "tanäfnəf",
          "en": "let her sniff"
        },
        "1pl": {
          "fidel": "እናነፍንፍ",
          "translit": "ənanäfnəf",
          "en": "let us sniff"
        },
        "2pl": {
          "fidel": "አነፍንፉ",
          "translit": "anäfnəf",
          "en": "(you) sniff!"
        },
        "3pl": {
          "fidel": "ያነፍንፉ",
          "translit": "yanäfnəfu",
          "en": "let them sniff"
        }
      },
      "negative_perfect": {
        "1sg": {
          "fidel": "አላነፈነፍኩም",
          "translit": "alanäfännäfkumm",
          "en": "I didn't sniff"
        },
        "2sgm": {
          "fidel": "አላነፈነፍክም",
          "translit": "alanäfännäfkəmm",
          "en": "you (m.) didn't sniff"
        },
        "2sgf": {
          "fidel": "አላነፈነፍሽም",
          "translit": "alanäfännäfšəmm",
          "en": "you (f.) didn't sniff"
        },
        "3sgm": {
          "fidel": "አላነፈነፈም",
          "translit": "alanäfännäfämm",
          "en": "he didn't sniff"
        },
        "3sgf": {
          "fidel": "አላነፈነፈችም",
          "translit": "alanäfännäfäččəmm",
          "en": "she didn't sniff"
        },
        "1pl": {
          "fidel": "አላነፈነፍንም",
          "translit": "alanäfännäfnəmm",
          "en": "we didn't sniff"
        },
        "2pl": {
          "fidel": "አላነፈነፋችሁም",
          "translit": "alanäfännäfaččəhumm",
          "en": "you didn't sniff"
        },
        "3pl": {
          "fidel": "አላነፈነፉም",
          "translit": "alanäfännäfumm",
          "en": "they didn't sniff"
        }
      },
      "negative_imperfective": {
        "1sg": {
          "fidel": "አላነፈንፍም",
          "translit": "alanäfännəfəmm",
          "en": "I don't sniff"
        },
        "2sgm": {
          "fidel": "አታነፈንፍም",
          "translit": "atanäfännəfəmm",
          "en": "you (m.) don't sniff"
        },
        "2sgf": {
          "fidel": "አታነፈንፊም",
          "translit": "atanäfännəfimm",
          "en": "you (f.) don't sniff"
        },
        "3sgm": {
          "fidel": "አያነፈንፍም",
          "translit": "ayanäfännəfəmm",
          "en": "he doesn't sniff"
        },
        "3sgf": {
          "fidel": "አታነፈንፍም",
          "translit": "atanäfännəfəmm",
          "en": "she doesn't sniff"
        },
        "1pl": {
          "fidel": "አናነፈንፍም",
          "translit": "ananäfännəfəmm",
          "en": "we don't sniff"
        },
        "2pl": {
          "fidel": "አታነፈንፉም",
          "translit": "atanäfännəfumm",
          "en": "you don't sniff"
        },
        "3pl": {
          "fidel": "አያነፈንፉም",
          "translit": "ayanäfännəfumm",
          "en": "they don't sniff"
        }
      },
      "negative_jussive_imperative": {
        "1sg": {
          "fidel": "አላነፍንፍ",
          "translit": "alanäfnəf",
          "en": "let me not sniff"
        },
        "2sgm": {
          "fidel": "አታነፍንፍ",
          "translit": "attanäfnəf",
          "en": "[you(m.)] don't sniff!"
        },
        "2sgf": {
          "fidel": "አታነፍንፊ",
          "translit": "attanäfnəfi",
          "en": "[you (f.)] don't sniff!"
        },
        "3sgm": {
          "fidel": "አያነፍንፍ",
          "translit": "ayanäfnəf",
          "en": "let him not sniff"
        },
        "3sgf": {
          "fidel": "አታነፍንፍ",
          "translit": "attanäfnəf",
          "en": "let her not sniff"
        },
        "1pl": {
          "fidel": "አናነፍንፍ",
          "translit": "annanäfnəf",
          "en": "let us not sniff"
        },
        "2pl": {
          "fidel": "አታነፍንፉ",
          "translit": "attanäfnəfu",
          "en": "(you) don't sniff!"
        },
        "3pl": {
          "fidel": "አያነፍንፉ",
          "translit": "ayanäfnəfu",
          "en": "let them not sniff"
        }
      }
    },
    "አገለገለ": {
      "english": "serve",
      "infinitive": {
        "fidel": "ማገልገል",
        "translit": "magälgäl"
      },
      "perfect": {
        "1sg": {
          "fidel": "አገለገልኩ",
          "translit": "agäläggälku",
          "en": "I served"
        },
        "2sgm": {
          "fidel": "አገለገልክ",
          "translit": "agäläggälk",
          "en": "you (m.) served"
        },
        "2sgf": {
          "fidel": "አገለገልሽ",
          "translit": "agäläggälš",
          "en": "you (f.) served"
        },
        "3sgm": {
          "fidel": "አገለገለ",
          "translit": "agäläggälä",
          "en": "he served"
        },
        "3sgf": {
          "fidel": "አገለገለች",
          "translit": "agäläggäläčč",
          "en": "she served"
        },
        "1pl": {
          "fidel": "አገለገልን",
          "translit": "agäläggäln",
          "en": "we served"
        },
        "2pl": {
          "fidel": "አገለገላችሁ",
          "translit": "agäläggälaččəhu",
          "en": "you served"
        },
        "3pl": {
          "fidel": "አገለገሉ",
          "translit": "agäläggälu",
          "en": "they served"
        }
      },
      "imperfective_compound": {
        "1sg": {
          "fidel": "አገለግላለሁ",
          "translit": "agäläggəlallähu",
          "en": "I serve / I will serve"
        },
        "2sgm": {
          "fidel": "ታገለግላለህ",
          "translit": "tagäläggəlalläh",
          "en": "you (m.) serve / you (m.) will serve"
        },
        "2sgf": {
          "fidel": "ታገለግያለሽ",
          "translit": "tagäläggəyalläš",
          "en": "you (f.) serve / you (f.) will serve"
        },
        "3sgm": {
          "fidel": "ያገለግላል",
          "translit": "yagäläggəlall",
          "en": "he serves / he will serve"
        },
        "3sgf": {
          "fidel": "ታገለግላለች",
          "translit": "tagäläggəlalläčč",
          "en": "she serves / she will serve"
        },
        "1pl": {
          "fidel": "እናገለግላለን",
          "translit": "ənagäläggəlallän",
          "en": "we serve / we will serve"
        },
        "2pl": {
          "fidel": "ታገለግላላችሁ",
          "translit": "tagäläggəlallaččəhu",
          "en": "you serve / you will serve"
        },
        "3pl": {
          "fidel": "ያገለግላሉ",
          "translit": "yagäläggəlallu",
          "en": "they serve / they will serve"
        }
      },
      "gerund": {
        "1sg": {
          "fidel": "አገልግዬ",
          "translit": "agälgəyye",
          "en": "(I) having served"
        },
        "2sgm": {
          "fidel": "አገልግለህ",
          "translit": "agälgəläh",
          "en": "[you(m.)] having served"
        },
        "2sgf": {
          "fidel": "አገልግለሽ",
          "translit": "agälgəläš",
          "en": "[you (f.)] having served"
        },
        "3sgm": {
          "fidel": "አለግሎ",
          "translit": "agälgəlo",
          "en": "(he) having served"
        },
        "3sgf": {
          "fidel": "አገልግላ",
          "translit": "agälgəla",
          "en": "(she) having served"
        },
        "1pl": {
          "fidel": "አገልግለን",
          "translit": "agälgəlän",
          "en": "(we) having served"
        },
        "2pl": {
          "fidel": "አገልግላችሁ",
          "translit": "agälgəlaččəhu",
          "en": "(you) having served"
        },
        "3pl": {
          "fidel": "አገልግለው",
          "translit": "agälgəläw",
          "en": "(they) having served"
        }
      },
      "compound_gerund": {
        "1sg": {
          "fidel": "አገልግዬያለሁ",
          "translit": "agälgəyyeyallähu",
          "en": "(I) having served"
        },
        "2sgm": {
          "fidel": "አገልግለሃል",
          "translit": "agälgəlähall",
          "en": "[you(m.)] having served"
        },
        "2sgf": {
          "fidel": "አገልግለሻል",
          "translit": "agälgəläšall",
          "en": "[you (f.)] having served"
        },
        "3sgm": {
          "fidel": "አገልግሏል",
          "translit": "agälgəlwall",
          "en": "(he) having served"
        },
        "3sgf": {
          "fidel": "አገልግላለች",
          "translit": "agälgəlalläčč",
          "en": "(she) having served"
        },
        "1pl": {
          "fidel": "አገልግለናል",
          "translit": "agälgəlänall",
          "en": "(we) having served"
        },
        "2pl": {
          "fidel": "አገልግላችኋል",
          "translit": "agälgəlaččhwall",
          "en": "(you) having served"
        },
        "3pl": {
          "fidel": "አገልግለዋል",
          "translit": "agälgəläwall",
          "en": "(they) having served"
        }
      },
      "jussive_imperative": {
        "1sg": {
          "fidel": "ላገልግል",
          "translit": "lagälgəl",
          "en": "let me serve"
        },
        "2sgm": {
          "fidel": "አገልግል",
          "translit": "agälgəl",
          "en": "[you(m.)] serve!"
        },
        "2sgf": {
          "fidel": "አገልግይ",
          "translit": "agälgəyi",
          "en": "[you (f.)] serve!"
        },
        "3sgm": {
          "fidel": "ያገልግል",
          "translit": "yagälgəl",
          "en": "let him serve"
        },
        "3sgf": {
          "fidel": "ታገልግል",
          "translit": "tagälgəl",
          "en": "let her serve"
        },
        "1pl": {
          "fidel": "እናገልግል",
          "translit": "ənagälgəl",
          "en": "let us serve"
        },
        "2pl": {
          "fidel": "አገልግሉ",
          "translit": "agälgəl",
          "en": "(you) serve!"
        },
        "3pl": {
          "fidel": "ያገልግሉ",
          "translit": "yagälgəlu",
          "en": "let them serve"
        }
      },
      "negative_perfect": {
        "1sg": {
          "fidel": "አላገለገልኩም",
          "translit": "alagäläggälkumm",
          "en": "I didn't serve"
        },
        "2sgm": {
          "fidel": "አላገለገልክም",
          "translit": "alagäläggälkəmm",
          "en": "you (m.) didn't serve"
        },
        "2sgf": {
          "fidel": "አላገለገልሽም",
          "translit": "alagäläggälšəmm",
          "en": "you (f.) didn't serve"
        },
        "3sgm": {
          "fidel": "አላገለገለም",
          "translit": "alagäläggälämm",
          "en": "he didn't serve"
        },
        "3sgf": {
          "fidel": "አላገለገለችም",
          "translit": "alagäläggäläččəmm",
          "en": "she didn't serve"
        },
        "1pl": {
          "fidel": "አላገለገልንም",
          "translit": "alagäläggälnəmm",
          "en": "we didn't serve"
        },
        "2pl": {
          "fidel": "አላገለገላችሁም",
          "translit": "alagäläggälaččəhumm",
          "en": "you didn't serve"
        },
        "3pl": {
          "fidel": "አላገለገሉም",
          "translit": "alagäläggälumm",
          "en": "they didn't serve"
        }
      },
      "negative_imperfective": {
        "1sg": {
          "fidel": "አላገለግልም",
          "translit": "alagäläggələmm",
          "en": "I don't serve"
        },
        "2sgm": {
          "fidel": "አታገለግልም",
          "translit": "atagäläggələmm",
          "en": "you (m.) don't serve"
        },
        "2sgf": {
          "fidel": "አታገለግዪም",
          "translit": "atagäläggəyimm",
          "en": "you (f.) don't serve"
        },
        "3sgm": {
          "fidel": "አያገለግልም",
          "translit": "ayagäläggələmm",
          "en": "he doesn't serve"
        },
        "3sgf": {
          "fidel": "አታገለግልም",
          "translit": "atagäläggələmm",
          "en": "she doesn't serve"
        },
        "1pl": {
          "fidel": "አናገለግልም",
          "translit": "anagäläggələmm",
          "en": "we don't serve"
        },
        "2pl": {
          "fidel": "አታገለግሉም",
          "translit": "atagäläggəlumm",
          "en": "you don't serve"
        },
        "3pl": {
          "fidel": "አያገለግሉም",
          "translit": "ayagäläggəlumm",
          "en": "they don't serve"
        }
      },
      "negative_jussive_imperative": {
        "1sg": {
          "fidel": "አላገልግል",
          "translit": "alagälgəl",
          "en": "let me not serve"
        },
        "2sgm": {
          "fidel": "አታገልግል",
          "translit": "attagälgəl",
          "en": "[you(m.)] don't serve!"
        },
        "2sgf": {
          "fidel": "አታገልግይ",
          "translit": "attagälgəyi",
          "en": "[you (f.)] don't serve!"
        },
        "3sgm": {
          "fidel": "አያገልግል",
          "translit": "ayagälgəl",
          "en": "let him not serve"
        },
        "3sgf": {
          "fidel": "አታገልግል",
          "translit": "attagälgəl",
          "en": "let her not serve"
        },
        "1pl": {
          "fidel": "አናገልግል",
          "translit": "annagälgəl",
          "en": "let us not serve"
        },
        "2pl": {
          "fidel": "አታገልግሉ",
          "translit": "attagälgəlu",
          "en": "(you) don't serve!"
        },
        "3pl": {
          "fidel": "አያገልግሉ",
          "translit": "ayagälgəlu",
          "en": "let them not serve"
        }
      }
    },
    "አጨበጨበ": {
      "english": "clap, applaud",
      "infinitive": {
        "fidel": "ማጨብጨብ",
        "translit": "mač̣äbč̣äb"
      },
      "perfect": {
        "1sg": {
          "fidel": "አጨበጨብኩ",
          "translit": "ač̣äbäč̣č̣äbku",
          "en": "I clapped"
        },
        "2sgm": {
          "fidel": "አጨበጨብክ",
          "translit": "ač̣äbäč̣č̣äbk",
          "en": "you (m.) clapped"
        },
        "2sgf": {
          "fidel": "አጨበጨብሽ",
          "translit": "ač̣äbäč̣č̣äbš",
          "en": "you (f.) clapped"
        },
        "3sgm": {
          "fidel": "አጨበጨበ",
          "translit": "ač̣äbäč̣č̣äbä",
          "en": "he clapped"
        },
        "3sgf": {
          "fidel": "አጨበጨበች",
          "translit": "ač̣äbäč̣č̣äbäčč",
          "en": "she clapped"
        },
        "1pl": {
          "fidel": "አጨበጨብን",
          "translit": "ač̣äbäč̣č̣äbn",
          "en": "we clapped"
        },
        "2pl": {
          "fidel": "አጨበጨባችሁ",
          "translit": "ač̣äbäč̣č̣äbaččəhu",
          "en": "you clapped"
        },
        "3pl": {
          "fidel": "አጨበጨቡ",
          "translit": "ač̣äbäč̣č̣äbu",
          "en": "they clapped"
        }
      },
      "imperfective_compound": {
        "1sg": {
          "fidel": "አጨበጭባለሁ",
          "translit": "ač̣äbäč̣č̣əballähu",
          "en": "I clap / I will clap"
        },
        "2sgm": {
          "fidel": "ታጨበጭባለህ",
          "translit": "tač̣äbäč̣č̣əballäh",
          "en": "you (m.) clap / you (m.) will clap"
        },
        "2sgf": {
          "fidel": "ታጨበጭቢያለሽ",
          "translit": "tač̣äbäč̣č̣əbiyalläš",
          "en": "you (f.) clap / you (f.) will clap"
        },
        "3sgm": {
          "fidel": "ያጨበጭባል",
          "translit": "yač̣äbäč̣č̣əball",
          "en": "he claps / he will clap"
        },
        "3sgf": {
          "fidel": "ታጨበጭባለች",
          "translit": "tač̣äbäč̣č̣əballäčč",
          "en": "she claps / she will clap"
        },
        "1pl": {
          "fidel": "እናጨበጭባለን",
          "translit": "ənač̣äbäč̣č̣əballän",
          "en": "we clap / we will clap"
        },
        "2pl": {
          "fidel": "ታጨበጭባላችሁ",
          "translit": "tač̣äbäč̣č̣əballaččəhu",
          "en": "you clap / you will clap"
        },
        "3pl": {
          "fidel": "ያጨበጭባሉ",
          "translit": "yač̣äbäč̣č̣əballu",
          "en": "they clap / they will clap"
        }
      },
      "gerund": {
        "1sg": {
          "fidel": "አጨብጭቤ",
          "translit": "ač̣äbč̣əbbe",
          "en": "(I) having clapped"
        },
        "2sgm": {
          "fidel": "አጨብጭበህ",
          "translit": "ač̣äbč̣əbäh",
          "en": "[you(m.)] having clapped"
        },
        "2sgf": {
          "fidel": "አጨብጭበሽ",
          "translit": "ač̣äbč̣əbäš",
          "en": "[you (f.)] having clapped"
        },
        "3sgm": {
          "fidel": "አጨበጭቦ",
          "translit": "ač̣äbč̣əbo",
          "en": "(he) having clapped"
        },
        "3sgf": {
          "fidel": "አጨብጭባ",
          "translit": "ač̣äbč̣əba",
          "en": "(she) having clapped"
        },
        "1pl": {
          "fidel": "አጨብጭበን",
          "translit": "ač̣äbč̣əbän",
          "en": "(we) having clapped"
        },
        "2pl": {
          "fidel": "አጨብጭባችሁ",
          "translit": "ač̣äbč̣əbaččəhu",
          "en": "(you) having clapped"
        },
        "3pl": {
          "fidel": "አጨብጭበው",
          "translit": "ač̣äbč̣əbäw",
          "en": "(they) having clapped"
        }
      },
      "compound_gerund": {
        "1sg": {
          "fidel": "አጨብጭቤያለሁ",
          "translit": "ač̣äbč̣əbbeyallähu",
          "en": "(I) having clapped"
        },
        "2sgm": {
          "fidel": "አጨብጭበሃል",
          "translit": "ač̣äbč̣əbähall",
          "en": "[you(m.)] having clapped"
        },
        "2sgf": {
          "fidel": "አጨብጭበሻል",
          "translit": "ač̣äbč̣əbäšall",
          "en": "[you (f.)] having clapped"
        },
        "3sgm": {
          "fidel": "አጨብጭቧል",
          "translit": "ač̣äbč̣əbwall",
          "en": "(he) having clapped"
        },
        "3sgf": {
          "fidel": "አጨብጭባለች",
          "translit": "ač̣äbč̣əballäčč",
          "en": "(she) having clapped"
        },
        "1pl": {
          "fidel": "አጨብጭበናል",
          "translit": "ač̣äbč̣əbänall",
          "en": "(we) having clapped"
        },
        "2pl": {
          "fidel": "አጨብጭባችኋል",
          "translit": "ač̣äbč̣əbaččhwall",
          "en": "(you) having clapped"
        },
        "3pl": {
          "fidel": "አጨብጭበዋል",
          "translit": "ač̣äbč̣əbäwall",
          "en": "(they) having clapped"
        }
      },
      "jussive_imperative": {
        "1sg": {
          "fidel": "ላጨብጭብ",
          "translit": "lač̣äbč̣əb",
          "en": "let me clap"
        },
        "2sgm": {
          "fidel": "አጨብጭብ",
          "translit": "ač̣äbč̣əb",
          "en": "[you(m.)] clap!"
        },
        "2sgf": {
          "fidel": "አጨብጭቢ",
          "translit": "ač̣äbč̣əbi",
          "en": "[you (f.)] clap!"
        },
        "3sgm": {
          "fidel": "ያጨብጭብ",
          "translit": "yač̣äbč̣əb",
          "en": "let him clap"
        },
        "3sgf": {
          "fidel": "ታጨብጭብ",
          "translit": "tač̣äbč̣əb",
          "en": "let her clap"
        },
        "1pl": {
          "fidel": "እናጨብጭብ",
          "translit": "ənač̣äbč̣əb",
          "en": "let us clap"
        },
        "2pl": {
          "fidel": "አጨብጭቡ",
          "translit": "ač̣äbč̣əb",
          "en": "(you) clap!"
        },
        "3pl": {
          "fidel": "ያጨብጭቡ",
          "translit": "yač̣äbč̣əbu",
          "en": "let them clap"
        }
      },
      "negative_perfect": {
        "1sg": {
          "fidel": "አላጨበጨብኩም",
          "translit": "alač̣äbäč̣č̣äbkumm",
          "en": "I didn't clap"
        },
        "2sgm": {
          "fidel": "አላጨበጨብክም",
          "translit": "alač̣äbäč̣č̣äbkəmm",
          "en": "you (m.) didn't clap"
        },
        "2sgf": {
          "fidel": "አላጨበጨብሽም",
          "translit": "alač̣äbäč̣č̣äbšəmm",
          "en": "you (f.) didn't clap"
        },
        "3sgm": {
          "fidel": "አላጨበጨበም",
          "translit": "alač̣äbäč̣č̣äbämm",
          "en": "he didn't clap"
        },
        "3sgf": {
          "fidel": "አላጨበጨበችም",
          "translit": "alač̣äbäč̣č̣äbäččəmm",
          "en": "she didn't clap"
        },
        "1pl": {
          "fidel": "አላጨበጨብንም",
          "translit": "alač̣äbäč̣č̣äbnəmm",
          "en": "we didn't clap"
        },
        "2pl": {
          "fidel": "አላጨበጨባችሁም",
          "translit": "alač̣äbäč̣č̣äbaččəhumm",
          "en": "you didn't clap"
        },
        "3pl": {
          "fidel": "አላጨበጨቡም",
          "translit": "alač̣äbäč̣č̣äbumm",
          "en": "they didn't clap"
        }
      },
      "negative_imperfective": {
        "1sg": {
          "fidel": "አላጨበጭብም",
          "translit": "alač̣äbäč̣č̣əbəmm",
          "en": "I don't clap"
        },
        "2sgm": {
          "fidel": "አታጨበጭብም",
          "translit": "atač̣äbäč̣č̣əbəmm",
          "en": "you (m.) don't clap"
        },
        "2sgf": {
          "fidel": "አታጨበጭቢም",
          "translit": "atač̣äbäč̣č̣əbimm",
          "en": "you (f.) don't clap"
        },
        "3sgm": {
          "fidel": "አያጨበጭብም",
          "translit": "ayač̣äbäč̣č̣əbəmm",
          "en": "he doesn't clap"
        },
        "3sgf": {
          "fidel": "አታጨበጭብም",
          "translit": "atač̣äbäč̣č̣əbəmm",
          "en": "she doesn't clap"
        },
        "1pl": {
          "fidel": "አናጨበጭብም",
          "translit": "anač̣äbäč̣č̣əbəmm",
          "en": "we don't clap"
        },
        "2pl": {
          "fidel": "አታጨበጭቡም",
          "translit": "atač̣äbäč̣č̣əbumm",
          "en": "you don't clap"
        },
        "3pl": {
          "fidel": "አያጨበጭቡም",
          "translit": "ayač̣äbäč̣č̣əbumm",
          "en": "they don't clap"
        }
      },
      "negative_jussive_imperative": {
        "1sg": {
          "fidel": "አላጨብጭብ",
          "translit": "alač̣äbč̣əb",
          "en": "let me not clap"
        },
        "2sgm": {
          "fidel": "አታጨብጭብ",
          "translit": "attač̣äbč̣əb",
          "en": "[you(m.)] don't clap!"
        },
        "2sgf": {
          "fidel": "አታጨብጭቢ",
          "translit": "attač̣äbč̣əbi",
          "en": "[you (f.)] don't clap!"
        },
        "3sgm": {
          "fidel": "አያጨብጭብ",
          "translit": "ayač̣äbč̣əb",
          "en": "let him not clap"
        },
        "3sgf": {
          "fidel": "አታጨብጭብ",
          "translit": "attač̣äbč̣əb",
          "en": "let her not clap"
        },
        "1pl": {
          "fidel": "አናጨብጭብ",
          "translit": "annač̣äbč̣əb",
          "en": "let us not clap"
        },
        "2pl": {
          "fidel": "አታጨብጭቡ",
          "translit": "attač̣äbč̣əbu",
          "en": "(you) don't clap!"
        },
        "3pl": {
          "fidel": "አያጨብጭቡ",
          "translit": "ayač̣äbč̣əbu",
          "en": "let them not clap"
        }
      }
    },
    "አፈገፈገ": {
      "english": "flee, retreat",
      "infinitive": {
        "fidel": "ማፈግፈግ",
        "translit": "mafägfäg"
      },
      "perfect": {
        "1sg": {
          "fidel": "አፈገፈግኩ",
          "translit": "afägäffägku",
          "en": "I fled"
        },
        "2sgm": {
          "fidel": "አፈገፈግክ",
          "translit": "afägäffägk",
          "en": "you (m.) fled"
        },
        "2sgf": {
          "fidel": "አፈገፈግሽ",
          "translit": "afägäffägš",
          "en": "you (f.) fled"
        },
        "3sgm": {
          "fidel": "አፈገፈገ",
          "translit": "afägäffägä",
          "en": "he fled"
        },
        "3sgf": {
          "fidel": "አፈገፈገች",
          "translit": "afägäffägäčč",
          "en": "she fled"
        },
        "1pl": {
          "fidel": "አፈገፈግን",
          "translit": "afägäffägn",
          "en": "we fled"
        },
        "2pl": {
          "fidel": "አፈገፈጋችሁ",
          "translit": "afägäffägaččəhu",
          "en": "you fled"
        },
        "3pl": {
          "fidel": "አፈገፈጉ",
          "translit": "afägäffägu",
          "en": "they fled"
        }
      },
      "imperfective_compound": {
        "1sg": {
          "fidel": "አፈገፍጋለሁ",
          "translit": "afägäffəgallähu",
          "en": "I flee / I will flee"
        },
        "2sgm": {
          "fidel": "ታፈገፍጋለህ",
          "translit": "tafägäffəgalläh",
          "en": "you (m.) flee / you (m.) will flee"
        },
        "2sgf": {
          "fidel": "ታፈገፍጊያለሽ",
          "translit": "tafägäffəgiyalläš",
          "en": "you (f.) flee / you (f.) will flee"
        },
        "3sgm": {
          "fidel": "ያፈገፍጋል",
          "translit": "yafägäffəgall",
          "en": "he flees / he will flee"
        },
        "3sgf": {
          "fidel": "ታፈገፍጋለች",
          "translit": "tafägäffəgalläčč",
          "en": "she flees / she will flee"
        },
        "1pl": {
          "fidel": "እናፈገፍጋለን",
          "translit": "ənafägäffəgallän",
          "en": "we flee / we will flee"
        },
        "2pl": {
          "fidel": "ታፈገፍጋላችሁ",
          "translit": "tafägäffəgallaččəhu",
          "en": "you flee / you will flee"
        },
        "3pl": {
          "fidel": "ያፈገፍጋሉ",
          "translit": "yafägäffəgallu",
          "en": "they flee / they will flee"
        }
      },
      "gerund": {
        "1sg": {
          "fidel": "አፈግፍጌ",
          "translit": "afägfəgge",
          "en": "(I) having fled"
        },
        "2sgm": {
          "fidel": "አፈግፍገህ",
          "translit": "afägfəgäh",
          "en": "[you(m.)] having fled"
        },
        "2sgf": {
          "fidel": "አፈግፍገሽ",
          "translit": "afägfəgäš",
          "en": "[you (f.)] having fled"
        },
        "3sgm": {
          "fidel": "አፈገፍጎ",
          "translit": "afägfəgo",
          "en": "(he) having fled"
        },
        "3sgf": {
          "fidel": "አፈግፍጋ",
          "translit": "afägfəga",
          "en": "(she) having fled"
        },
        "1pl": {
          "fidel": "አፈግፍገን",
          "translit": "afägfəgän",
          "en": "(we) having fled"
        },
        "2pl": {
          "fidel": "አፈግፍጋችሁ",
          "translit": "afägfəgaččəhu",
          "en": "(you) having fled"
        },
        "3pl": {
          "fidel": "አፈግፍገው",
          "translit": "afägfəgäw",
          "en": "(they) having fled"
        }
      },
      "compound_gerund": {
        "1sg": {
          "fidel": "አፈግፍጌያለሁ",
          "translit": "afägfəggeyallähu",
          "en": "(I) having fled"
        },
        "2sgm": {
          "fidel": "አፈግፍገሃል",
          "translit": "afägfəgähall",
          "en": "[you(m.)] having fled"
        },
        "2sgf": {
          "fidel": "አፈግፍገሻል",
          "translit": "afägfəgäšall",
          "en": "[you (f.)] having fled"
        },
        "3sgm": {
          "fidel": "አፈግፍጓል",
          "translit": "afägfəgwall",
          "en": "(he) having fled"
        },
        "3sgf": {
          "fidel": "አፈግፍጋለች",
          "translit": "afägfəgalläčč",
          "en": "(she) having fled"
        },
        "1pl": {
          "fidel": "አፈግፍገናል",
          "translit": "afägfəgänall",
          "en": "(we) having fled"
        },
        "2pl": {
          "fidel": "አፈግፍጋችኋል",
          "translit": "afägfəgaččhwall",
          "en": "(you) having fled"
        },
        "3pl": {
          "fidel": "አፈግፍገዋል",
          "translit": "afägfəgäwall",
          "en": "(they) having fled"
        }
      },
      "jussive_imperative": {
        "1sg": {
          "fidel": "ላፈግፍግ",
          "translit": "lafägfəg",
          "en": "let me flee"
        },
        "2sgm": {
          "fidel": "አፈግፍግ",
          "translit": "afägfəg",
          "en": "[you(m.)] flee!"
        },
        "2sgf": {
          "fidel": "አፈግፍጊ",
          "translit": "afägfəgi",
          "en": "[you (f.)] flee!"
        },
        "3sgm": {
          "fidel": "ያፈግፍግ",
          "translit": "yafägfəg",
          "en": "let him flee"
        },
        "3sgf": {
          "fidel": "ታፈግፍግ",
          "translit": "tafägfəg",
          "en": "let her flee"
        },
        "1pl": {
          "fidel": "እናፈግፍግ",
          "translit": "ənafägfəg",
          "en": "let us flee"
        },
        "2pl": {
          "fidel": "አፈግፍጉ",
          "translit": "afägfəg",
          "en": "(you) flee!"
        },
        "3pl": {
          "fidel": "ያፈግፍጉ",
          "translit": "yafägfəgu",
          "en": "let them flee"
        }
      },
      "negative_perfect": {
        "1sg": {
          "fidel": "አላፈገፈግኩም",
          "translit": "alafägäffägkumm",
          "en": "I didn't flee"
        },
        "2sgm": {
          "fidel": "አላፈገፈግክም",
          "translit": "alafägäffägkəmm",
          "en": "you (m.) didn't flee"
        },
        "2sgf": {
          "fidel": "አላፈገፈግሽም",
          "translit": "alafägäffägšəmm",
          "en": "you (f.) didn't flee"
        },
        "3sgm": {
          "fidel": "አላፈገፈገም",
          "translit": "alafägäffägämm",
          "en": "he didn't flee"
        },
        "3sgf": {
          "fidel": "አላፈገፈገችም",
          "translit": "alafägäffägäččəmm",
          "en": "she didn't flee"
        },
        "1pl": {
          "fidel": "አላፈገፈግንም",
          "translit": "alafägäffägnəmm",
          "en": "we didn't flee"
        },
        "2pl": {
          "fidel": "አላፈገፈጋችሁም",
          "translit": "alafägäffägaččəhumm",
          "en": "you didn't flee"
        },
        "3pl": {
          "fidel": "አላፈገፈጉም",
          "translit": "alafägäffägumm",
          "en": "they didn't flee"
        }
      },
      "negative_imperfective": {
        "1sg": {
          "fidel": "አላፈገፍግም",
          "translit": "alafägäffəgəmm",
          "en": "I don't flee"
        },
        "2sgm": {
          "fidel": "አታፈገፍግም",
          "translit": "atafägäffəgəmm",
          "en": "you (m.) don't flee"
        },
        "2sgf": {
          "fidel": "አታፈገፍጊም",
          "translit": "atafägäffəgimm",
          "en": "you (f.) don't flee"
        },
        "3sgm": {
          "fidel": "አያፈገፍግም",
          "translit": "ayafägäffəgəmm",
          "en": "he doesn't flee"
        },
        "3sgf": {
          "fidel": "አታፈገፍግም",
          "translit": "atafägäffəgəmm",
          "en": "she doesn't flee"
        },
        "1pl": {
          "fidel": "አናፈገፍግም",
          "translit": "anafägäffəgəmm",
          "en": "we don't flee"
        },
        "2pl": {
          "fidel": "አታፈገፍጉም",
          "translit": "atafägäffəgumm",
          "en": "you don't flee"
        },
        "3pl": {
          "fidel": "አያፈገፍጉም",
          "translit": "ayafägäffəgumm",
          "en": "they don't flee"
        }
      },
      "negative_jussive_imperative": {
        "1sg": {
          "fidel": "አላፈግፍግ",
          "translit": "alafägfəg",
          "en": "let me not flee"
        },
        "2sgm": {
          "fidel": "አታፈግፍግ",
          "translit": "attafägfəg",
          "en": "[you(m.)] don't flee!"
        },
        "2sgf": {
          "fidel": "አታፈግፍጊ",
          "translit": "attafägfəgi",
          "en": "[you (f.)] don't flee!"
        },
        "3sgm": {
          "fidel": "አያፈግፍግ",
          "translit": "ayafägfəg",
          "en": "let him not flee"
        },
        "3sgf": {
          "fidel": "አታፈግፍግ",
          "translit": "attafägfəg",
          "en": "let her not flee"
        },
        "1pl": {
          "fidel": "አናፈግፍግ",
          "translit": "annafägfəg",
          "en": "let us not flee"
        },
        "2pl": {
          "fidel": "አታፈግፍጉ",
          "translit": "attafägfəgu",
          "en": "(you) don't flee!"
        },
        "3pl": {
          "fidel": "አያፈግፍጉ",
          "translit": "ayafägfəgu",
          "en": "let them not flee"
        }
      }
    },
    "አነበነበ": {
      "english": "mumble",
      "infinitive": {
        "fidel": "ማነብነብ",
        "translit": "manäbnäb"
      },
      "perfect": {
        "1sg": {
          "fidel": "አነበነብኩ",
          "translit": "anäbännäbku",
          "en": "I mumbled"
        },
        "2sgm": {
          "fidel": "አነበነብክ",
          "translit": "anäbännäbk",
          "en": "you (m.) mumbled"
        },
        "2sgf": {
          "fidel": "አነበነብሽ",
          "translit": "anäbännäbš",
          "en": "you (f.) mumbled"
        },
        "3sgm": {
          "fidel": "አነበነበ",
          "translit": "anäbännäbä",
          "en": "he mumbled"
        },
        "3sgf": {
          "fidel": "አነበነበች",
          "translit": "anäbännäbäčč",
          "en": "she mumbled"
        },
        "1pl": {
          "fidel": "አነበነብን",
          "translit": "anäbännäbn",
          "en": "we mumbled"
        },
        "2pl": {
          "fidel": "አነበነባችሁ",
          "translit": "anäbännäbaččəhu",
          "en": "you mumbled"
        },
        "3pl": {
          "fidel": "አነበነቡ",
          "translit": "anäbännäbu",
          "en": "they mumbled"
        }
      },
      "imperfective_compound": {
        "1sg": {
          "fidel": "አነበንባለሁ",
          "translit": "anäbännəballähu",
          "en": "I mumble / I will mumble"
        },
        "2sgm": {
          "fidel": "ታነበንባለህ",
          "translit": "tanäbännəballäh",
          "en": "you (m.) mumble / you (m.) will mumble"
        },
        "2sgf": {
          "fidel": "ታነበንቢያለሽ",
          "translit": "tanäbännəbiyalläš",
          "en": "you (f.) mumble / you (f.) will mumble"
        },
        "3sgm": {
          "fidel": "ያነበንባል",
          "translit": "yanäbännəball",
          "en": "he mumbles / he will mumble"
        },
        "3sgf": {
          "fidel": "ታነበንባለች",
          "translit": "tanäbännəballäčč",
          "en": "she mumbles / she will mumble"
        },
        "1pl": {
          "fidel": "እናነበንባለን",
          "translit": "ənanäbännəballän",
          "en": "we mumble / we will mumble"
        },
        "2pl": {
          "fidel": "ታነበንባላችሁ",
          "translit": "tanäbännəballaččəhu",
          "en": "you mumble / you will mumble"
        },
        "3pl": {
          "fidel": "ያነበንባሉ",
          "translit": "yanäbännəballu",
          "en": "they mumble / they will mumble"
        }
      },
      "gerund": {
        "1sg": {
          "fidel": "አነብንቤ",
          "translit": "anäbnəbbe",
          "en": "(I) having mumbled"
        },
        "2sgm": {
          "fidel": "አነብንበህ",
          "translit": "anäbnəbäh",
          "en": "[you(m.)] having mumbled"
        },
        "2sgf": {
          "fidel": "አነብንበሽ",
          "translit": "anäbnəbäš",
          "en": "[you (f.)] having mumbled"
        },
        "3sgm": {
          "fidel": "አነበንቦ",
          "translit": "anäbnəbo",
          "en": "(he) having mumbled"
        },
        "3sgf": {
          "fidel": "አነብንባ",
          "translit": "anäbnəba",
          "en": "(she) having mumbled"
        },
        "1pl": {
          "fidel": "አነብንበን",
          "translit": "anäbnəbän",
          "en": "(we) having mumbled"
        },
        "2pl": {
          "fidel": "አነብንባችሁ",
          "translit": "anäbnəbaččəhu",
          "en": "(you) having mumbled"
        },
        "3pl": {
          "fidel": "አነብንበው",
          "translit": "anäbnəbäw",
          "en": "(they) having mumbled"
        }
      },
      "compound_gerund": {
        "1sg": {
          "fidel": "አነብንቤያለሁ",
          "translit": "anäbnəbbeyallähu",
          "en": "(I) having mumbled"
        },
        "2sgm": {
          "fidel": "አነብንበሃል",
          "translit": "anäbnəbähall",
          "en": "[you(m.)] having mumbled"
        },
        "2sgf": {
          "fidel": "አነብንበሻል",
          "translit": "anäbnəbäšall",
          "en": "[you (f.)] having mumbled"
        },
        "3sgm": {
          "fidel": "አነብንቧል",
          "translit": "anäbnəbwall",
          "en": "(he) having mumbled"
        },
        "3sgf": {
          "fidel": "አነብንባለች",
          "translit": "anäbnəballäčč",
          "en": "(she) having mumbled"
        },
        "1pl": {
          "fidel": "አነብንበናል",
          "translit": "anäbnəbänall",
          "en": "(we) having mumbled"
        },
        "2pl": {
          "fidel": "አነብንባችኋል",
          "translit": "anäbnəbaččhwall",
          "en": "(you) having mumbled"
        },
        "3pl": {
          "fidel": "አነብንበዋል",
          "translit": "anäbnəbäwall",
          "en": "(they) having mumbled"
        }
      },
      "jussive_imperative": {
        "1sg": {
          "fidel": "ላነብንብ",
          "translit": "lanäbnəb",
          "en": "let me mumble"
        },
        "2sgm": {
          "fidel": "አነብንብ",
          "translit": "anäbnəb",
          "en": "[you(m.)] mumble!"
        },
        "2sgf": {
          "fidel": "አነብንቢ",
          "translit": "anäbnəbi",
          "en": "[you (f.)] mumble!"
        },
        "3sgm": {
          "fidel": "ያነብንብ",
          "translit": "yanäbnəb",
          "en": "let him mumble"
        },
        "3sgf": {
          "fidel": "ታነብንብ",
          "translit": "tanäbnəb",
          "en": "let her mumble"
        },
        "1pl": {
          "fidel": "እናነብንብ",
          "translit": "ənanäbnəb",
          "en": "let us mumble"
        },
        "2pl": {
          "fidel": "አነብንቡ",
          "translit": "anäbnəb",
          "en": "(you) mumble!"
        },
        "3pl": {
          "fidel": "ያነብንቡ",
          "translit": "yanäbnəbu",
          "en": "let them mumble"
        }
      },
      "negative_perfect": {
        "1sg": {
          "fidel": "አላነበነብኩም",
          "translit": "alanäbännäbkumm",
          "en": "I didn't mumble"
        },
        "2sgm": {
          "fidel": "አላነበነብክም",
          "translit": "alanäbännäbkəmm",
          "en": "you (m.) didn't mumble"
        },
        "2sgf": {
          "fidel": "አላነበነብሽም",
          "translit": "alanäbännäbšəmm",
          "en": "you (f.) didn't mumble"
        },
        "3sgm": {
          "fidel": "አላነበነበም",
          "translit": "alanäbännäbämm",
          "en": "he didn't mumble"
        },
        "3sgf": {
          "fidel": "አላነበነበችም",
          "translit": "alanäbännäbäččəmm",
          "en": "she didn't mumble"
        },
        "1pl": {
          "fidel": "አላነበነብንም",
          "translit": "alanäbännäbnəmm",
          "en": "we didn't mumble"
        },
        "2pl": {
          "fidel": "አላነበነባችሁም",
          "translit": "alanäbännäbaččəhumm",
          "en": "you didn't mumble"
        },
        "3pl": {
          "fidel": "አላነበነቡም",
          "translit": "alanäbännäbumm",
          "en": "they didn't mumble"
        }
      },
      "negative_imperfective": {
        "1sg": {
          "fidel": "አላነበንብም",
          "translit": "alanäbännəbəmm",
          "en": "I don't mumble"
        },
        "2sgm": {
          "fidel": "አታነበንብም",
          "translit": "atanäbännəbəmm",
          "en": "you (m.) don't mumble"
        },
        "2sgf": {
          "fidel": "አታነበንቢም",
          "translit": "atanäbännəbimm",
          "en": "you (f.) don't mumble"
        },
        "3sgm": {
          "fidel": "አያነበንብም",
          "translit": "ayanäbännəbəmm",
          "en": "he doesn't mumble"
        },
        "3sgf": {
          "fidel": "አታነበንብም",
          "translit": "atanäbännəbəmm",
          "en": "she doesn't mumble"
        },
        "1pl": {
          "fidel": "አናነበንብም",
          "translit": "ananäbännəbəmm",
          "en": "we don't mumble"
        },
        "2pl": {
          "fidel": "አታነበንቡም",
          "translit": "atanäbännəbumm",
          "en": "you don't mumble"
        },
        "3pl": {
          "fidel": "አያነበንቡም",
          "translit": "ayanäbännəbumm",
          "en": "they don't mumble"
        }
      },
      "negative_jussive_imperative": {
        "1sg": {
          "fidel": "አላነብንብ",
          "translit": "alanäbnəb",
          "en": "let me not mumble"
        },
        "2sgm": {
          "fidel": "አታነብንብ",
          "translit": "attanäbnəb",
          "en": "[you(m.)] don't mumble!"
        },
        "2sgf": {
          "fidel": "አታነብንቢ",
          "translit": "attanäbnəbi",
          "en": "[you (f.)] don't mumble!"
        },
        "3sgm": {
          "fidel": "አያነብንብ",
          "translit": "ayanäbnəb",
          "en": "let him not mumble"
        },
        "3sgf": {
          "fidel": "አታነብንብ",
          "translit": "attanäbnəb",
          "en": "let her not mumble"
        },
        "1pl": {
          "fidel": "አናነብንብ",
          "translit": "annanäbnəb",
          "en": "let us not mumble"
        },
        "2pl": {
          "fidel": "አታነብንቡ",
          "translit": "attanäbnəbu",
          "en": "(you) don't mumble!"
        },
        "3pl": {
          "fidel": "አያነብንቡ",
          "translit": "ayanäbnəbu",
          "en": "let them not mumble"
        }
      }
    }
  },
  "1. a- (4a A1)": {
    "አደረገ": {
      "english": "do, make",
      "perfect": {
        "1sg": {
          "fidel": "አደረግኩ",
          "translit": "adärräkku*",
          "en": "I did"
        },
        "2sgm": {
          "fidel": "አደረግህ",
          "translit": "adärräkk*",
          "en": "you (m.) did"
        },
        "2sgf": {
          "fidel": "አደረግሽ",
          "translit": "adärrägš",
          "en": "you (f.) did"
        },
        "3sgm": {
          "fidel": "አደረገ",
          "translit": "adärrägä",
          "en": "he did"
        },
        "3sgf": {
          "fidel": "አደረገች",
          "translit": "adärrägäčč",
          "en": "she did"
        },
        "1pl": {
          "fidel": "አደረግን",
          "translit": "adärrägn",
          "en": "we did"
        },
        "2pl": {
          "fidel": "አደረጋችሁ",
          "translit": "adärrägaččəhu",
          "en": "you did"
        },
        "3pl": {
          "fidel": "አደረጉ",
          "translit": "adärrägu",
          "en": "they did"
        }
      },
      "imperfective_compound": {
        "1sg": {
          "fidel": "አደርጋለሁ",
          "translit": "adärgallähu",
          "en": "I do / I will do"
        },
        "2sgm": {
          "fidel": "ታደርጋለህ",
          "translit": "tadärgalläh",
          "en": "you (m.) do / you (m.) will do"
        },
        "2sgf": {
          "fidel": "ታደርጊያለሽ",
          "translit": "tadärgiyalläš",
          "en": "you (f.) do / you (f.) will do"
        },
        "3sgm": {
          "fidel": "ያደርጋል",
          "translit": "yadärgall",
          "en": "he does / he will do"
        },
        "3sgf": {
          "fidel": "ታደርጋለች",
          "translit": "tadärgalläčč",
          "en": "she does / she will do"
        },
        "1pl": {
          "fidel": "እናደርጋለን",
          "translit": "ənadärgallän",
          "en": "we do / we will do"
        },
        "2pl": {
          "fidel": "ታደርጋላችሁ",
          "translit": "tadärgallaččəhu",
          "en": "you do / you will do"
        },
        "3pl": {
          "fidel": "ያደርጋሉ",
          "translit": "yadärgallu",
          "en": "they do / they will do"
        }
      },
      "gerund": {
        "1sg": {
          "fidel": "አድርጌ",
          "translit": "adrəge",
          "en": "(I) having done"
        },
        "2sgm": {
          "fidel": "አድርገህ",
          "translit": "adrəgäh",
          "en": "(you (m.)) having done"
        },
        "2sgf": {
          "fidel": "አድርገሽ",
          "translit": "adrəgäš",
          "en": "(you (f.)) having done"
        },
        "3sgm": {
          "fidel": "አደርጎ",
          "translit": "adrəgo",
          "en": "(he) having done"
        },
        "3sgf": {
          "fidel": "አድርጋ",
          "translit": "adrəga",
          "en": "(she) having done"
        },
        "1pl": {
          "fidel": "አድርገን",
          "translit": "adrəgän",
          "en": "(we) having done"
        },
        "2pl": {
          "fidel": "አድርጋችሁ",
          "translit": "adrəgaččəhu",
          "en": "(you) having done"
        },
        "3pl": {
          "fidel": "አድርገው",
          "translit": "adrəgäw",
          "en": "(they) having done"
        }
      },
      "compound_gerund": {
        "1sg": {
          "fidel": "አድርጌያለሁ",
          "translit": "adrəgeyallähu",
          "en": "I have done"
        },
        "2sgm": {
          "fidel": "አድርገሃል",
          "translit": "adrəgähall",
          "en": "you (m.) have done"
        },
        "2sgf": {
          "fidel": "አድርገሻል",
          "translit": "adrəgäšall",
          "en": "you (f.) have done"
        },
        "3sgm": {
          "fidel": "አድርጓል",
          "translit": "adrəgwall",
          "en": "he has done"
        },
        "3sgf": {
          "fidel": "አድርጋለች",
          "translit": "adrəgalläčč",
          "en": "she has done"
        },
        "1pl": {
          "fidel": "አድርገናል",
          "translit": "adrəgänall",
          "en": "we have done"
        },
        "2pl": {
          "fidel": "አድርጋችኋል",
          "translit": "adrəgaččhwall",
          "en": "you have done"
        },
        "3pl": {
          "fidel": "አድርገዋል",
          "translit": "adrəgäwall",
          "en": "they have done"
        }
      },
      "jussive_imperative": {
        "1sg": {
          "fidel": "ላድርግ",
          "translit": "ladrəg",
          "en": "let me do"
        },
        "2sgm": {
          "fidel": "አድርግ",
          "translit": "adrəg",
          "en": "[you(m.)] do!"
        },
        "2sgf": {
          "fidel": "አድርጊ",
          "translit": "adrəgi",
          "en": "[you (f.)] do!"
        },
        "3sgm": {
          "fidel": "ያድርግ",
          "translit": "yadrəg",
          "en": "let him do"
        },
        "3sgf": {
          "fidel": "ታድርግ",
          "translit": "tadrəg",
          "en": "let her do"
        },
        "1pl": {
          "fidel": "እናድርግ",
          "translit": "ənadrəg",
          "en": "let us do"
        },
        "2pl": {
          "fidel": "አድርጉ",
          "translit": "adrəgu",
          "en": "(you) do!"
        },
        "3pl": {
          "fidel": "ያድርጉ",
          "translit": "yadrəgu",
          "en": "let them do"
        }
      },
      "negative_perfect": {
        "1sg": {
          "fidel": "አላደረግኩም",
          "translit": "aladärräkkumm*",
          "en": "I didn't do"
        },
        "2sgm": {
          "fidel": "አላደረግክም",
          "translit": "aladärräkkəmm*",
          "en": "you (m.) didn't do"
        },
        "2sgf": {
          "fidel": "አላደረግሽም",
          "translit": "aladärrägšəmm",
          "en": "you (f.) didn't do"
        },
        "3sgm": {
          "fidel": "አላደረገም",
          "translit": "aladärrägämm",
          "en": "he didn't do"
        },
        "3sgf": {
          "fidel": "አላደረገችም",
          "translit": "aladärrägäččəmm",
          "en": "she didn't do"
        },
        "1pl": {
          "fidel": "አላደረግንም",
          "translit": "aladärrägnəmm",
          "en": "we didn't do"
        },
        "2pl": {
          "fidel": "አላደረጋችሁም",
          "translit": "aladärrägaččəhumm",
          "en": "you didn't do"
        },
        "3pl": {
          "fidel": "አላደረጉም",
          "translit": "aladärrägumm",
          "en": "they didn't do"
        }
      },
      "negative_imperfective": {
        "1sg": {
          "fidel": "አላደርግም",
          "translit": "aladärgəmm",
          "en": "I don't do"
        },
        "2sgm": {
          "fidel": "አታደርግም",
          "translit": "atadärgəmm",
          "en": "you (m.) don't do"
        },
        "2sgf": {
          "fidel": "አታደርጊም",
          "translit": "atadärgimm",
          "en": "you (f.) don't do"
        },
        "3sgm": {
          "fidel": "አያደርግም",
          "translit": "ayadärgəmm",
          "en": "he doesn't do"
        },
        "3sgf": {
          "fidel": "አታደርግም",
          "translit": "atadärgəmm",
          "en": "she doesn't do"
        },
        "1pl": {
          "fidel": "አናደርግም",
          "translit": "anadärgəmm",
          "en": "we don't do"
        },
        "2pl": {
          "fidel": "አታደርጉም",
          "translit": "atadärgumm",
          "en": "you don't do"
        },
        "3pl": {
          "fidel": "አያደርጉም",
          "translit": "ayadärgumm",
          "en": "they don't do"
        }
      },
      "negative_jussive_imperative": {
        "1sg": {
          "fidel": "አላድርግ",
          "translit": "aladrəg",
          "en": "let me not do"
        },
        "2sgm": {
          "fidel": "አታድርግ",
          "translit": "attadrəg",
          "en": "[you(m.)] don't do"
        },
        "2sgf": {
          "fidel": "አታድርጊ",
          "translit": "attadrəgi",
          "en": "[you (f.)] don't do"
        },
        "3sgm": {
          "fidel": "አያድርግ",
          "translit": "ayadrəg",
          "en": "let him not do"
        },
        "3sgf": {
          "fidel": "አታድርግ",
          "translit": "attadrəg",
          "en": "let her not do"
        },
        "1pl": {
          "fidel": "አናድርግ",
          "translit": "annadrəg",
          "en": "let us not do"
        },
        "2pl": {
          "fidel": "አታድርጉ",
          "translit": "attadrəgu",
          "en": "(you) don't do"
        },
        "3pl": {
          "fidel": "አያድርጉ",
          "translit": "ayadrəgu",
          "en": "let them not do"
        }
      },
      "infinitive": {
        "fidel": "ማድረግ",
        "translit": "madräg"
      }
    },
    "አደፈጠ": {
      "english": "ambush",
      "perfect": {
        "1sg": {
          "fidel": "አደፈጥኩ",
          "translit": "adäffäṭku",
          "en": "I ambushed"
        },
        "2sgm": {
          "fidel": "አደፈጥክ",
          "translit": "adäffäṭk",
          "en": "you (m.) ambushed"
        },
        "2sgf": {
          "fidel": "አደፈጥሽ",
          "translit": "adäffäṭš",
          "en": "you (f.) ambushed"
        },
        "3sgm": {
          "fidel": "አደፈጠ",
          "translit": "adäffäṭä",
          "en": "he ambushed"
        },
        "3sgf": {
          "fidel": "አደፈጠች",
          "translit": "adäffäṭäčč",
          "en": "she ambushed"
        },
        "1pl": {
          "fidel": "አደፈጥን",
          "translit": "adäffäṭn",
          "en": "we ambushed"
        },
        "2pl": {
          "fidel": "አደፈጣችሁ",
          "translit": "adäffäṭaččəhu",
          "en": "you ambushed"
        },
        "3pl": {
          "fidel": "አደፈጡ",
          "translit": "adäffäṭu",
          "en": "they ambushed"
        }
      },
      "imperfective_compound": {
        "1sg": {
          "fidel": "አደፍጣለሁ",
          "translit": "adäfṭallähu",
          "en": "I ambush / I will ambush"
        },
        "2sgm": {
          "fidel": "ታደፍጣለህ",
          "translit": "tadäfṭalläh",
          "en": "you (m.) ambush / you (m.) will ambush"
        },
        "2sgf": {
          "fidel": "ታደፍጪያለሽ",
          "translit": "tadäfč̣iyalläš",
          "en": "you (f.) ambush / you (f.) will ambush"
        },
        "3sgm": {
          "fidel": "ያደፍጣል",
          "translit": "yadäfṭall",
          "en": "he ambushes / he will ambush"
        },
        "3sgf": {
          "fidel": "ታደፍጣለች",
          "translit": "tadäfṭalläčč",
          "en": "she ambushes / she will ambush"
        },
        "1pl": {
          "fidel": "እናደፍጣለን",
          "translit": "ənadäfṭallän",
          "en": "we ambush / we will ambush"
        },
        "2pl": {
          "fidel": "ታደፍጣላችሁ",
          "translit": "tadäfṭallaččəhu",
          "en": "you ambush / you will ambush"
        },
        "3pl": {
          "fidel": "ያደፍጣሉ",
          "translit": "yadäfṭallu",
          "en": "they ambush / they will ambush"
        }
      },
      "gerund": {
        "1sg": {
          "fidel": "አድፍጬ",
          "translit": "adfəč̣č̣e",
          "en": "(I) having ambushed"
        },
        "2sgm": {
          "fidel": "አድፍጠህ",
          "translit": "adfəṭäh",
          "en": "(you (m.)) having ambushed"
        },
        "2sgf": {
          "fidel": "አድፍጠሽ",
          "translit": "adfəṭäš",
          "en": "(you (f.)) having ambushed"
        },
        "3sgm": {
          "fidel": "አደፍጦ",
          "translit": "adfəṭo",
          "en": "(he) having ambushed"
        },
        "3sgf": {
          "fidel": "አድፍጣ",
          "translit": "adfəṭa",
          "en": "(she) having ambushed"
        },
        "1pl": {
          "fidel": "አድፍጠን",
          "translit": "adfəṭän",
          "en": "(we) having ambushed"
        },
        "2pl": {
          "fidel": "አድፍጣችሁ",
          "translit": "adfəṭaččəhu",
          "en": "(you) having ambushed"
        },
        "3pl": {
          "fidel": "አድፍጠው",
          "translit": "adfəṭäw",
          "en": "(they) having ambushed"
        }
      },
      "compound_gerund": {
        "1sg": {
          "fidel": "አድፍጬያለሁ",
          "translit": "adfəč̣č̣eyallähu",
          "en": "I have ambushed"
        },
        "2sgm": {
          "fidel": "አድፍጠሃል",
          "translit": "adfəṭähall",
          "en": "you (m.) have ambushed"
        },
        "2sgf": {
          "fidel": "አድፍጠሻል",
          "translit": "adfəṭäšall",
          "en": "you (f.) have ambushed"
        },
        "3sgm": {
          "fidel": "አድፍጧል",
          "translit": "adfəṭwall",
          "en": "he has ambushed"
        },
        "3sgf": {
          "fidel": "አድፍጣለች",
          "translit": "adfəṭalläčč",
          "en": "she has ambushed"
        },
        "1pl": {
          "fidel": "አድፍጠናል",
          "translit": "adfəṭänall",
          "en": "we have ambushed"
        },
        "2pl": {
          "fidel": "አድፍጣችኋል",
          "translit": "adfəṭaččhwall",
          "en": "you have ambushed"
        },
        "3pl": {
          "fidel": "አድፍጠዋል",
          "translit": "adfəṭäwall",
          "en": "they have ambushed"
        }
      },
      "jussive_imperative": {
        "1sg": {
          "fidel": "ላድፍጥ",
          "translit": "ladfəṭ",
          "en": "let me ambush"
        },
        "2sgm": {
          "fidel": "አድፍጥ",
          "translit": "adfəṭ",
          "en": "[you(m.)] ambush!"
        },
        "2sgf": {
          "fidel": "አድፍጭ",
          "translit": "adfəč̣i",
          "en": "[you (f.)] ambush!"
        },
        "3sgm": {
          "fidel": "ያድፍጥ",
          "translit": "yadfəṭ",
          "en": "let him ambush"
        },
        "3sgf": {
          "fidel": "ታድፍጥ",
          "translit": "tadfəṭ",
          "en": "let her ambush"
        },
        "1pl": {
          "fidel": "እናድፍጥ",
          "translit": "ənadfəṭ",
          "en": "let us ambush"
        },
        "2pl": {
          "fidel": "አድፍጡ",
          "translit": "adfəṭu",
          "en": "(you) ambush!"
        },
        "3pl": {
          "fidel": "ያድፍጡ",
          "translit": "yadfəṭu",
          "en": "let them ambush"
        }
      },
      "negative_perfect": {
        "1sg": {
          "fidel": "አላደፈጥኩም",
          "translit": "aladäffäṭkumm",
          "en": "I didn't ambush"
        },
        "2sgm": {
          "fidel": "አላደፈጥክም",
          "translit": "aladäffäṭkəmm",
          "en": "you (m.) didn't ambush"
        },
        "2sgf": {
          "fidel": "አላደፈጥሽም",
          "translit": "aladäffäṭšəmm",
          "en": "you (f.) didn't ambush"
        },
        "3sgm": {
          "fidel": "አላደፈጠም",
          "translit": "aladäffäṭämm",
          "en": "he didn't ambush"
        },
        "3sgf": {
          "fidel": "አላደፈጠችም",
          "translit": "aladäffäṭäččəmm",
          "en": "she didn't ambush"
        },
        "1pl": {
          "fidel": "አላደፈጥንም",
          "translit": "aladäffäṭnəmm",
          "en": "we didn't ambush"
        },
        "2pl": {
          "fidel": "አላደፈጣችሁም",
          "translit": "aladäffäṭaččəhumm",
          "en": "you didn't ambush"
        },
        "3pl": {
          "fidel": "አላደፈጡም",
          "translit": "aladäffäṭumm",
          "en": "they didn't ambush"
        }
      },
      "negative_imperfective": {
        "1sg": {
          "fidel": "አላደፍጥም",
          "translit": "aladäfṭəmm",
          "en": "I don't ambush"
        },
        "2sgm": {
          "fidel": "አታደፍጥም",
          "translit": "atadäfṭəmm",
          "en": "you (m.) don't ambush"
        },
        "2sgf": {
          "fidel": "አታደፍጪም",
          "translit": "atadäfč̣imm",
          "en": "you (f.) don't ambush"
        },
        "3sgm": {
          "fidel": "አያደፍጥም",
          "translit": "ayadäfṭəmm",
          "en": "he doesn't ambush"
        },
        "3sgf": {
          "fidel": "አታደፍጥም",
          "translit": "atadäfṭəmm",
          "en": "she doesn't ambush"
        },
        "1pl": {
          "fidel": "አናደፍጥም",
          "translit": "anadäfṭəmm",
          "en": "we don't ambush"
        },
        "2pl": {
          "fidel": "አታደፍጡም",
          "translit": "atadäfṭumm",
          "en": "you don't ambush"
        },
        "3pl": {
          "fidel": "አያደፍጡም",
          "translit": "ayadäfṭumm",
          "en": "they don't ambush"
        }
      },
      "negative_jussive_imperative": {
        "1sg": {
          "fidel": "አላድፍጥ",
          "translit": "aladfəṭ",
          "en": "let me not ambush"
        },
        "2sgm": {
          "fidel": "አታድፍጥ",
          "translit": "attadfəṭ",
          "en": "[you(m.)] don't ambush"
        },
        "2sgf": {
          "fidel": "አታድፍጭ",
          "translit": "attadfəč̣i",
          "en": "[you (f.)] don't ambush"
        },
        "3sgm": {
          "fidel": "አያድፍጥ",
          "translit": "ayadfəṭ",
          "en": "let him not ambush"
        },
        "3sgf": {
          "fidel": "አታድፍጥ",
          "translit": "attadfəṭ",
          "en": "let her not ambush"
        },
        "1pl": {
          "fidel": "አናድፍጥ",
          "translit": "annadfəṭ",
          "en": "let us not ambush"
        },
        "2pl": {
          "fidel": "አታድፍጡ",
          "translit": "attadfəṭu",
          "en": "(you) don't ambush"
        },
        "3pl": {
          "fidel": "አያድፍጡ",
          "translit": "ayadfəṭu",
          "en": "let them not ambush"
        }
      },
      "infinitive": {
        "fidel": "ማድፈጥ",
        "translit": "madfäṭ"
      }
    },
    "አወገዘ": {
      "english": "excommunicate",
      "perfect": {
        "1sg": {
          "fidel": "አወገዝኩ",
          "translit": "awäggäzku",
          "en": "I excommunicated"
        },
        "2sgm": {
          "fidel": "አወገዝክ",
          "translit": "awäggäzk",
          "en": "you (m.) excommunicated"
        },
        "2sgf": {
          "fidel": "አወገዝሽ",
          "translit": "awäggäzš",
          "en": "you (f.) excommunicated"
        },
        "3sgm": {
          "fidel": "አወገዘ",
          "translit": "awäggäzä",
          "en": "he excommunicated"
        },
        "3sgf": {
          "fidel": "አወገዘች",
          "translit": "awäggäzäčč",
          "en": "she excommunicated"
        },
        "1pl": {
          "fidel": "አወገዝን",
          "translit": "awäggäzn",
          "en": "we excommunicated"
        },
        "2pl": {
          "fidel": "አወገዛችሁ",
          "translit": "awäggäzaččəhu",
          "en": "you excommunicated"
        },
        "3pl": {
          "fidel": "አወገዙ",
          "translit": "awäggäzu",
          "en": "they excommunicated"
        }
      },
      "imperfective_compound": {
        "1sg": {
          "fidel": "አወግዛለሁ",
          "translit": "awägzallähu",
          "en": "I excommunicate / I will excommunicate"
        },
        "2sgm": {
          "fidel": "ታወግዛለህ",
          "translit": "tawägzalläh",
          "en": "you (m.) excommunicate / you (m.) will excommunicate"
        },
        "2sgf": {
          "fidel": "ታወግዤያለሽ",
          "translit": "tawägžiyalläš",
          "en": "you (f.) excommunicate / you (f.) will excommunicate"
        },
        "3sgm": {
          "fidel": "ያወግዛል",
          "translit": "yawägzall",
          "en": "he excommunicates / he will excommunicate"
        },
        "3sgf": {
          "fidel": "ታወግዛለች",
          "translit": "tawägzalläčč",
          "en": "she excommunicates / she will excommunicate"
        },
        "1pl": {
          "fidel": "እናወግዛለን",
          "translit": "ənawägzallän",
          "en": "we excommunicate / we will excommunicate"
        },
        "2pl": {
          "fidel": "ታወግዛላችሁ",
          "translit": "tawägzallaččəhu",
          "en": "you excommunicate / you will excommunicate"
        },
        "3pl": {
          "fidel": "ያወግዛሉ",
          "translit": "yawägzallu",
          "en": "they excommunicate / they will excommunicate"
        }
      },
      "gerund": {
        "1sg": {
          "fidel": "አውግዥ",
          "translit": "awgəžže",
          "en": "(I) having excommunicated"
        },
        "2sgm": {
          "fidel": "አውግዘህ",
          "translit": "awgəzäh",
          "en": "(you (m.)) having excommunicated"
        },
        "2sgf": {
          "fidel": "አውግዘሽ",
          "translit": "awgəzäš",
          "en": "(you (f.)) having excommunicated"
        },
        "3sgm": {
          "fidel": "አወግዞ",
          "translit": "awgəzo",
          "en": "(he) having excommunicated"
        },
        "3sgf": {
          "fidel": "አውግዛ",
          "translit": "awgəza",
          "en": "(she) having excommunicated"
        },
        "1pl": {
          "fidel": "አውግዘን",
          "translit": "awgəzän",
          "en": "(we) having excommunicated"
        },
        "2pl": {
          "fidel": "አውግዛችሁ",
          "translit": "awgəzaččəhu",
          "en": "(you) having excommunicated"
        },
        "3pl": {
          "fidel": "አውግዘው",
          "translit": "awgəzäw",
          "en": "(they) having excommunicated"
        }
      },
      "compound_gerund": {
        "1sg": {
          "fidel": "አውግዥያለሁ",
          "translit": "awgəžžeyallähu",
          "en": "I have excommunicated"
        },
        "2sgm": {
          "fidel": "አውግዘሃል",
          "translit": "awgəzähall",
          "en": "you (m.) have excommunicated"
        },
        "2sgf": {
          "fidel": "አውግዘሻል",
          "translit": "awgəzäšall",
          "en": "you (f.) have excommunicated"
        },
        "3sgm": {
          "fidel": "አውግዢል",
          "translit": "awgəzwall",
          "en": "he has excommunicated"
        },
        "3sgf": {
          "fidel": "አውግዛለች",
          "translit": "awgəzalläčč",
          "en": "she has excommunicated"
        },
        "1pl": {
          "fidel": "አውግዘናል",
          "translit": "awgəzänall",
          "en": "we have excommunicated"
        },
        "2pl": {
          "fidel": "አውግዛችኋል",
          "translit": "awgəzaččhwall",
          "en": "you have excommunicated"
        },
        "3pl": {
          "fidel": "አውግዘዋል",
          "translit": "awgəzäwall",
          "en": "they have excommunicated"
        }
      },
      "jussive_imperative": {
        "1sg": {
          "fidel": "ላውግዝ",
          "translit": "lawgəz",
          "en": "let me excommunicate"
        },
        "2sgm": {
          "fidel": "አውግዝ",
          "translit": "awgəz",
          "en": "[you(m.)] excommunicate!"
        },
        "2sgf": {
          "fidel": "አውግ",
          "translit": "awgəži",
          "en": "[you (f.)] excommunicate!"
        },
        "3sgm": {
          "fidel": "ያውግዝ",
          "translit": "yawgəz",
          "en": "let him excommunicate"
        },
        "3sgf": {
          "fidel": "ታውግዝ",
          "translit": "tawgəz",
          "en": "let her excommunicate"
        },
        "1pl": {
          "fidel": "እናውግዝ",
          "translit": "ənawgəz",
          "en": "let us excommunicate"
        },
        "2pl": {
          "fidel": "አውግዙ",
          "translit": "awgəzu",
          "en": "(you) excommunicate!"
        },
        "3pl": {
          "fidel": "ያውግዙ",
          "translit": "yawgəzu",
          "en": "let them excommunicate"
        }
      },
      "negative_perfect": {
        "1sg": {
          "fidel": "አላወገዝኩም",
          "translit": "alawäggäzkumm",
          "en": "I didn't excommunicate"
        },
        "2sgm": {
          "fidel": "አላወገዝክም",
          "translit": "alawäggäzkəmm",
          "en": "you (m.) didn't excommunicate"
        },
        "2sgf": {
          "fidel": "አላወገዝሽም",
          "translit": "alawäggäzšəmm",
          "en": "you (f.) didn't excommunicate"
        },
        "3sgm": {
          "fidel": "አላወገዘም",
          "translit": "alawäggäzämm",
          "en": "he didn't excommunicate"
        },
        "3sgf": {
          "fidel": "አላወገዘችም",
          "translit": "alawäggäzäččəmm",
          "en": "she didn't excommunicate"
        },
        "1pl": {
          "fidel": "አላወገዝንም",
          "translit": "alawäggäznəmm",
          "en": "we didn't excommunicate"
        },
        "2pl": {
          "fidel": "አላወገዛችሁም",
          "translit": "alawäggäzaččəhumm",
          "en": "you didn't excommunicate"
        },
        "3pl": {
          "fidel": "አላወገዙም",
          "translit": "alawäggäzumm",
          "en": "they didn't excommunicate"
        }
      },
      "negative_imperfective": {
        "1sg": {
          "fidel": "አላወግዝም",
          "translit": "alawägzəmm",
          "en": "I don't excommunicate"
        },
        "2sgm": {
          "fidel": "አታወግዝም",
          "translit": "atawägzəmm",
          "en": "you (m.) don't excommunicate"
        },
        "2sgf": {
          "fidel": "አታወግዤም",
          "translit": "atawägžimm",
          "en": "you (f.) don't excommunicate"
        },
        "3sgm": {
          "fidel": "አያወግዝም",
          "translit": "ayawägzəmm",
          "en": "he doesn't excommunicate"
        },
        "3sgf": {
          "fidel": "አታወግዝም",
          "translit": "atawägzəmm",
          "en": "she doesn't excommunicate"
        },
        "1pl": {
          "fidel": "አናወግዝም",
          "translit": "anawägzəmm",
          "en": "we don't excommunicate"
        },
        "2pl": {
          "fidel": "አታወግዙም",
          "translit": "atawägzumm",
          "en": "you don't excommunicate"
        },
        "3pl": {
          "fidel": "አያወግዙም",
          "translit": "ayawägzumm",
          "en": "they don't excommunicate"
        }
      },
      "negative_jussive_imperative": {
        "1sg": {
          "fidel": "አላውግዝ",
          "translit": "alawgəz",
          "en": "let me not excommunicate"
        },
        "2sgm": {
          "fidel": "አታውግዝ",
          "translit": "attawgəz",
          "en": "[you(m.)] don't excommunicate"
        },
        "2sgf": {
          "fidel": "አታውግ",
          "translit": "attawgəži",
          "en": "[you (f.)] don't excommunicate"
        },
        "3sgm": {
          "fidel": "አያውግዝ",
          "translit": "ayawgəz",
          "en": "let him not excommunicate"
        },
        "3sgf": {
          "fidel": "አታውግዝ",
          "translit": "attawgəz",
          "en": "let her not excommunicate"
        },
        "1pl": {
          "fidel": "አናውግዝ",
          "translit": "annawgəz",
          "en": "let us not excommunicate"
        },
        "2pl": {
          "fidel": "አታውግዙ",
          "translit": "attawgəzu",
          "en": "(you) don't excommunicate"
        },
        "3pl": {
          "fidel": "አያውግዙ",
          "translit": "ayawgəzu",
          "en": "let them not excommunicate"
        }
      },
      "infinitive": {
        "fidel": "ማውገዝ",
        "translit": "mawgäz"
      }
    },
    "አለቀሰ": {
      "english": "cry",
      "perfect": {
        "1sg": {
          "fidel": "አለቀስኩ",
          "translit": "aläqqäsku",
          "en": "I cried"
        },
        "2sgm": {
          "fidel": "አለቀስክ",
          "translit": "aläqqäsk",
          "en": "you (m.) cried"
        },
        "2sgf": {
          "fidel": "አለቀስሽ",
          "translit": "aläqqäsš",
          "en": "you (f.) cried"
        },
        "3sgm": {
          "fidel": "አለቀሰ",
          "translit": "aläqqäsä",
          "en": "he cried"
        },
        "3sgf": {
          "fidel": "አለቀሰች",
          "translit": "aläqqäsäčč",
          "en": "she cried"
        },
        "1pl": {
          "fidel": "አለቀስን",
          "translit": "aläqqäsn",
          "en": "we cried"
        },
        "2pl": {
          "fidel": "አለቀሳችሁ",
          "translit": "aläqqäsaččəhu",
          "en": "you cried"
        },
        "3pl": {
          "fidel": "አለቀሱ",
          "translit": "aläqqäsu",
          "en": "they cried"
        }
      },
      "imperfective_compound": {
        "1sg": {
          "fidel": "አለቅሳለሁ",
          "translit": "aläqsallähu",
          "en": "I cry / I will cry"
        },
        "2sgm": {
          "fidel": "ታለቅሳለህ",
          "translit": "taläqsalläh",
          "en": "you (m.) cry / you (m.) will cry"
        },
        "2sgf": {
          "fidel": "ታለቅሺያለሽ",
          "translit": "taläqšiyalläš",
          "en": "you (f.) cry / you (f.) will cry"
        },
        "3sgm": {
          "fidel": "ያለቅሳል",
          "translit": "yaläqsall",
          "en": "he cries / he will cry"
        },
        "3sgf": {
          "fidel": "ታለቅሳለች",
          "translit": "taläqsalläčč",
          "en": "she cries / she will cry"
        },
        "1pl": {
          "fidel": "እናለቅሳለን",
          "translit": "ənaläqsallän",
          "en": "we cry / we will cry"
        },
        "2pl": {
          "fidel": "ታለቅሳላችሁ",
          "translit": "taläqsallaččəhu",
          "en": "you cry / you will cry"
        },
        "3pl": {
          "fidel": "ያለቅሳሉ",
          "translit": "yaläqsallu",
          "en": "they cry / they will cry"
        }
      },
      "gerund": {
        "1sg": {
          "fidel": "አልቅሼ",
          "translit": "alqəšše",
          "en": "(I) having cried"
        },
        "2sgm": {
          "fidel": "አልቅሰህ",
          "translit": "alqəsäh",
          "en": "(you (m.)) having cried"
        },
        "2sgf": {
          "fidel": "አልቅሰሽ",
          "translit": "alqəsäš",
          "en": "(you (f.)) having cried"
        },
        "3sgm": {
          "fidel": "አለቅሶ",
          "translit": "alqəso",
          "en": "(he) having cried"
        },
        "3sgf": {
          "fidel": "አልቅሳ",
          "translit": "alqəsa",
          "en": "(she) having cried"
        },
        "1pl": {
          "fidel": "አልቅሰን",
          "translit": "alqəsän",
          "en": "(we) having cried"
        },
        "2pl": {
          "fidel": "አልቅሳችሁ",
          "translit": "alqəsaččəhu",
          "en": "(you) having cried"
        },
        "3pl": {
          "fidel": "አልቅሰው",
          "translit": "alqəsäw",
          "en": "(they) having cried"
        }
      },
      "compound_gerund": {
        "1sg": {
          "fidel": "አልቅሼያለሁ",
          "translit": "alqəššeyallähu",
          "en": "I have cried"
        },
        "2sgm": {
          "fidel": "አልቅሰሃል",
          "translit": "alqəsähall",
          "en": "you (m.) have cried"
        },
        "2sgf": {
          "fidel": "አልቅሰሻል",
          "translit": "alqəsäšall",
          "en": "you (f.) have cried"
        },
        "3sgm": {
          "fidel": "አልቅሷል",
          "translit": "alqəswall",
          "en": "he has cried"
        },
        "3sgf": {
          "fidel": "አልቅሳለች",
          "translit": "alqəsalläčč",
          "en": "she has cried"
        },
        "1pl": {
          "fidel": "አልቅሰናል",
          "translit": "alqəsänall",
          "en": "we have cried"
        },
        "2pl": {
          "fidel": "አልቅሳችኋል",
          "translit": "alqəsaččhwall",
          "en": "you have cried"
        },
        "3pl": {
          "fidel": "አልቅሰዋል",
          "translit": "alqəsäwall",
          "en": "they have cried"
        }
      },
      "jussive_imperative": {
        "1sg": {
          "fidel": "ላልቅስ",
          "translit": "lalqəs",
          "en": "let me cry"
        },
        "2sgm": {
          "fidel": "አልቅስ",
          "translit": "alqəs",
          "en": "[you(m.)] cry!"
        },
        "2sgf": {
          "fidel": "አልቅሽ",
          "translit": "alqəši",
          "en": "[you (f.)] cry!"
        },
        "3sgm": {
          "fidel": "ያልቅስ",
          "translit": "yalqəs",
          "en": "let him cry"
        },
        "3sgf": {
          "fidel": "ታልቅስ",
          "translit": "talqəs",
          "en": "let her cry"
        },
        "1pl": {
          "fidel": "እናልቅስ",
          "translit": "ənalqəs",
          "en": "let us cry"
        },
        "2pl": {
          "fidel": "አልቅሱ",
          "translit": "alqəsu",
          "en": "(you) cry!"
        },
        "3pl": {
          "fidel": "ያልቅሱ",
          "translit": "yalqəsu",
          "en": "let them cry"
        }
      },
      "negative_perfect": {
        "1sg": {
          "fidel": "አላለቀስኩም",
          "translit": "alaläqqäskumm",
          "en": "I didn't cry"
        },
        "2sgm": {
          "fidel": "አላለቀስክም",
          "translit": "alaläqqäskəmm",
          "en": "you (m.) didn't cry"
        },
        "2sgf": {
          "fidel": "አላለቀስሽም",
          "translit": "alaläqqäsšəmm",
          "en": "you (f.) didn't cry"
        },
        "3sgm": {
          "fidel": "አላለቀሰም",
          "translit": "alaläqqäsämm",
          "en": "he didn't cry"
        },
        "3sgf": {
          "fidel": "አላለቀሰችም",
          "translit": "alaläqqäsäččəmm",
          "en": "she didn't cry"
        },
        "1pl": {
          "fidel": "አላለቀስንም",
          "translit": "alaläqqäsnəmm",
          "en": "we didn't cry"
        },
        "2pl": {
          "fidel": "አላለቀሳችሁም",
          "translit": "alaläqqäsaččəhumm",
          "en": "you didn't cry"
        },
        "3pl": {
          "fidel": "አላለቀሱም",
          "translit": "alaläqqäsumm",
          "en": "they didn't cry"
        }
      },
      "negative_imperfective": {
        "1sg": {
          "fidel": "አላለቅስም",
          "translit": "alaläqsəmm",
          "en": "I don't cry"
        },
        "2sgm": {
          "fidel": "አታለቅስም",
          "translit": "ataläqsəmm",
          "en": "you (m.) don't cry"
        },
        "2sgf": {
          "fidel": "አታለቅሺም",
          "translit": "ataläqšimm",
          "en": "you (f.) don't cry"
        },
        "3sgm": {
          "fidel": "አያለቅስም",
          "translit": "ayaläqsəmm",
          "en": "he doesn't cry"
        },
        "3sgf": {
          "fidel": "አታለቅስም",
          "translit": "ataläqsəmm",
          "en": "she doesn't cry"
        },
        "1pl": {
          "fidel": "አናለቅስም",
          "translit": "analäqsəmm",
          "en": "we don't cry"
        },
        "2pl": {
          "fidel": "አታለቅሱም",
          "translit": "ataläqsumm",
          "en": "you don't cry"
        },
        "3pl": {
          "fidel": "አያለቅሱም",
          "translit": "ayaläqsumm",
          "en": "they don't cry"
        }
      },
      "negative_jussive_imperative": {
        "1sg": {
          "fidel": "አላልቅስ",
          "translit": "alalqəs",
          "en": "let me not cry"
        },
        "2sgm": {
          "fidel": "አታልቅስ",
          "translit": "attalqəs",
          "en": "[you(m.)] don't cry"
        },
        "2sgf": {
          "fidel": "አታልቅሽ",
          "translit": "attalqəši",
          "en": "[you (f.)] don't cry"
        },
        "3sgm": {
          "fidel": "አያልቅስ",
          "translit": "ayalqəs",
          "en": "let him not cry"
        },
        "3sgf": {
          "fidel": "አታልቅስ",
          "translit": "attalqəs",
          "en": "let her not cry"
        },
        "1pl": {
          "fidel": "አናልቅስ",
          "translit": "annalqəs",
          "en": "let us not cry"
        },
        "2pl": {
          "fidel": "አታልቅሱ",
          "translit": "attalqəsu",
          "en": "(you) don't cry"
        },
        "3pl": {
          "fidel": "አያልቅሱ",
          "translit": "ayalqəsu",
          "en": "let them not cry"
        }
      },
      "infinitive": {
        "fidel": "ማልቀስ",
        "translit": "malqäs"
      }
    },
    "አመለከ": {
      "english": "worship",
      "perfect": {
        "1sg": {
          "fidel": "አመለክሁ",
          "translit": "amälläkhu",
          "en": "I worshipped"
        },
        "2sgm": {
          "fidel": "አመለክህ",
          "translit": "amälläkh",
          "en": "you (m.) worshipped"
        },
        "2sgf": {
          "fidel": "አመለክሽ",
          "translit": "amälläkš",
          "en": "you (f.) worshipped"
        },
        "3sgm": {
          "fidel": "አመለከ",
          "translit": "amälläkä",
          "en": "he worshipped"
        },
        "3sgf": {
          "fidel": "አመለከች",
          "translit": "amälläkäčč",
          "en": "she worshipped"
        },
        "1pl": {
          "fidel": "አመለክን",
          "translit": "amälläkn",
          "en": "we worshipped"
        },
        "2pl": {
          "fidel": "አመለካችሁ",
          "translit": "amälläkaččəhu",
          "en": "you worshipped"
        },
        "3pl": {
          "fidel": "አመለኩ",
          "translit": "amälläku",
          "en": "they worshipped"
        }
      },
      "imperfective_compound": {
        "1sg": {
          "fidel": "አመልካለሁ",
          "translit": "amälkallähu",
          "en": "I worship / I will worship"
        },
        "2sgm": {
          "fidel": "ታመልካለህ",
          "translit": "tamälkalläh",
          "en": "you (m.) worship / you (m.) will worship"
        },
        "2sgf": {
          "fidel": "ታመልኪያለሽ",
          "translit": "tamälkiyalläš",
          "en": "you (f.) worship / you (f.) will worship"
        },
        "3sgm": {
          "fidel": "ያመልካል",
          "translit": "yamälkall",
          "en": "he worships / he will worship"
        },
        "3sgf": {
          "fidel": "ታመልካለች",
          "translit": "tamälkalläčč",
          "en": "she worships / she will worship"
        },
        "1pl": {
          "fidel": "እናመልካለን",
          "translit": "ənamälkallän",
          "en": "we worship / we will worship"
        },
        "2pl": {
          "fidel": "ታመልካላችሁ",
          "translit": "tamälkallaččəhu",
          "en": "you worship / you will worship"
        },
        "3pl": {
          "fidel": "ያመልካሉ",
          "translit": "yamälkallu",
          "en": "they worship / they will worship"
        }
      },
      "gerund": {
        "1sg": {
          "fidel": "አምልኬ",
          "translit": "amləkke",
          "en": "(I) having worshipped"
        },
        "2sgm": {
          "fidel": "አምልከህ",
          "translit": "amləkäh",
          "en": "(you (m.)) having worshipped"
        },
        "2sgf": {
          "fidel": "አምልከሽ",
          "translit": "amləkäš",
          "en": "(you (f.)) having worshipped"
        },
        "3sgm": {
          "fidel": "አመልኮ",
          "translit": "amləko",
          "en": "(he) having worshipped"
        },
        "3sgf": {
          "fidel": "አምልካ",
          "translit": "amləka",
          "en": "(she) having worshipped"
        },
        "1pl": {
          "fidel": "አምልከን",
          "translit": "amləkän",
          "en": "(we) having worshipped"
        },
        "2pl": {
          "fidel": "አምልካችሁ",
          "translit": "amləkaččəhu",
          "en": "(you) having worshipped"
        },
        "3pl": {
          "fidel": "አምልከው",
          "translit": "amləkäw",
          "en": "(they) having worshipped"
        }
      },
      "compound_gerund": {
        "1sg": {
          "fidel": "አምልኬያለሁ",
          "translit": "amləkkeyallähu",
          "en": "I have worshipped"
        },
        "2sgm": {
          "fidel": "አምልከሃል",
          "translit": "amləkähall",
          "en": "you (m.) have worshipped"
        },
        "2sgf": {
          "fidel": "አምልከሻል",
          "translit": "amləkäšall",
          "en": "you (f.) have worshipped"
        },
        "3sgm": {
          "fidel": "አምልኳል",
          "translit": "amləkwall",
          "en": "he has worshipped"
        },
        "3sgf": {
          "fidel": "አምልካለች",
          "translit": "amləkalläčč",
          "en": "she has worshipped"
        },
        "1pl": {
          "fidel": "አምልከናል",
          "translit": "amləkänall",
          "en": "we have worshipped"
        },
        "2pl": {
          "fidel": "አምልካችኋል",
          "translit": "amləkaččhwall",
          "en": "you have worshipped"
        },
        "3pl": {
          "fidel": "አምልከዋል",
          "translit": "amləkäwall",
          "en": "they have worshipped"
        }
      },
      "jussive_imperative": {
        "1sg": {
          "fidel": "ላምልክ",
          "translit": "lamlək",
          "en": "let me worship"
        },
        "2sgm": {
          "fidel": "አምልክ",
          "translit": "amlək",
          "en": "[you(m.)] worship!"
        },
        "2sgf": {
          "fidel": "አምልኪ",
          "translit": "amləki",
          "en": "[you (f.)] worship!"
        },
        "3sgm": {
          "fidel": "ያምልክ",
          "translit": "yamlək",
          "en": "let him worship"
        },
        "3sgf": {
          "fidel": "ታምልክ",
          "translit": "tamlək",
          "en": "let her worship"
        },
        "1pl": {
          "fidel": "እናምልክ",
          "translit": "ənamlək",
          "en": "let us worship"
        },
        "2pl": {
          "fidel": "አምልኩ",
          "translit": "amləku",
          "en": "(you) worship!"
        },
        "3pl": {
          "fidel": "ያምልኩ",
          "translit": "yamləku",
          "en": "let them worship"
        }
      },
      "negative_perfect": {
        "1sg": {
          "fidel": "አላመለክሁም",
          "translit": "alamälläkhumm",
          "en": "I didn't worship"
        },
        "2sgm": {
          "fidel": "አላመለክህም",
          "translit": "alamälläkhəmm",
          "en": "you (m.) didn't worship"
        },
        "2sgf": {
          "fidel": "አላመለክሽም",
          "translit": "alamälläkšəmm",
          "en": "you (f.) didn't worship"
        },
        "3sgm": {
          "fidel": "አላመለከም",
          "translit": "alamälläkämm",
          "en": "he didn't worship"
        },
        "3sgf": {
          "fidel": "አላመለከችም",
          "translit": "alamälläkäččəmm",
          "en": "she didn't worship"
        },
        "1pl": {
          "fidel": "አላመለክንም",
          "translit": "alamälläknəmm",
          "en": "we didn't worship"
        },
        "2pl": {
          "fidel": "አላመለካችሁም",
          "translit": "alamälläkaččəhumm",
          "en": "you didn't worship"
        },
        "3pl": {
          "fidel": "አላመለኩም",
          "translit": "alamälläkumm",
          "en": "they didn't worship"
        }
      },
      "negative_imperfective": {
        "1sg": {
          "fidel": "አላመልክም",
          "translit": "alamälkəmm",
          "en": "I don't worship"
        },
        "2sgm": {
          "fidel": "አታመልክም",
          "translit": "atamälkəmm",
          "en": "you (m.) don't worship"
        },
        "2sgf": {
          "fidel": "አታመልኪም",
          "translit": "atamälkimm",
          "en": "you (f.) don't worship"
        },
        "3sgm": {
          "fidel": "አያመልክም",
          "translit": "ayamälkəmm",
          "en": "he doesn't worship"
        },
        "3sgf": {
          "fidel": "አታመልክም",
          "translit": "atamälkəmm",
          "en": "she doesn't worship"
        },
        "1pl": {
          "fidel": "አናመልክም",
          "translit": "anamälkəmm",
          "en": "we don't worship"
        },
        "2pl": {
          "fidel": "አታመልኩም",
          "translit": "atamälkumm",
          "en": "you don't worship"
        },
        "3pl": {
          "fidel": "አያመልኩም",
          "translit": "ayamälkumm",
          "en": "they don't worship"
        }
      },
      "negative_jussive_imperative": {
        "1sg": {
          "fidel": "አላምልክ",
          "translit": "alamlək",
          "en": "let me not worship"
        },
        "2sgm": {
          "fidel": "አታምልክ",
          "translit": "attamlək",
          "en": "[you(m.)] don't worship"
        },
        "2sgf": {
          "fidel": "አታምልኪ",
          "translit": "attamləki",
          "en": "[you (f.)] don't worship"
        },
        "3sgm": {
          "fidel": "አያምልክ",
          "translit": "ayamlək",
          "en": "let him not worship"
        },
        "3sgf": {
          "fidel": "አታምልክ",
          "translit": "attamlək",
          "en": "let her not worship"
        },
        "1pl": {
          "fidel": "አናምልክ",
          "translit": "annamlək",
          "en": "let us not worship"
        },
        "2pl": {
          "fidel": "አታምልኩ",
          "translit": "attamləku",
          "en": "(you) don't worship"
        },
        "3pl": {
          "fidel": "አያምልኩ",
          "translit": "ayamləku",
          "en": "let them not worship"
        }
      },
      "infinitive": {
        "fidel": "ማምለክ",
        "translit": "mamläk"
      }
    },
    "አሰመረ": {
      "english": "draw a line",
      "perfect": {
        "1sg": {
          "fidel": "አሰመርኩ",
          "translit": "asämmärku",
          "en": "I drew a line"
        },
        "2sgm": {
          "fidel": "አሰመርክ",
          "translit": "asämmärk",
          "en": "you (m.) drew a line"
        },
        "2sgf": {
          "fidel": "አሰመርሽ",
          "translit": "asämmärš",
          "en": "you (f.) drew a line"
        },
        "3sgm": {
          "fidel": "አሰመረ",
          "translit": "asämmärä",
          "en": "he drew a line"
        },
        "3sgf": {
          "fidel": "አሰመረች",
          "translit": "asämmäräčč",
          "en": "she drew a line"
        },
        "1pl": {
          "fidel": "አሰመርን",
          "translit": "asämmärn",
          "en": "we drew a line"
        },
        "2pl": {
          "fidel": "አሰመራችሁ",
          "translit": "asämmäraččəhu",
          "en": "you drew a line"
        },
        "3pl": {
          "fidel": "አሰመሩ",
          "translit": "asämmäru",
          "en": "they drew a line"
        }
      },
      "imperfective_compound": {
        "1sg": {
          "fidel": "አሰምራለሁ",
          "translit": "asämrallähu",
          "en": "I draw a line / I will draw a line"
        },
        "2sgm": {
          "fidel": "ታሰምራለህ",
          "translit": "tasämralläh",
          "en": "you (m.) draw a line / you (m.) will draw a line"
        },
        "2sgf": {
          "fidel": "ታሰምሪያለሽ",
          "translit": "tasämriyalläš",
          "en": "you (f.) draw a line / you (f.) will draw a line"
        },
        "3sgm": {
          "fidel": "ያሰምራል",
          "translit": "yasämrall",
          "en": "he draw a lines / he will draw a line"
        },
        "3sgf": {
          "fidel": "ታሰምራለች",
          "translit": "tasämralläčč",
          "en": "she draw a lines / she will draw a line"
        },
        "1pl": {
          "fidel": "እናሰምራለን",
          "translit": "ənasämrallän",
          "en": "we draw a line / we will draw a line"
        },
        "2pl": {
          "fidel": "ታሰምራላችሁ",
          "translit": "tasämrallaččəhu",
          "en": "you draw a line / you will draw a line"
        },
        "3pl": {
          "fidel": "ያሰምራሉ",
          "translit": "yasämrallu",
          "en": "they draw a line / they will draw a line"
        }
      },
      "gerund": {
        "1sg": {
          "fidel": "አስምሬ",
          "translit": "asmərre",
          "en": "(I) having drawn a line"
        },
        "2sgm": {
          "fidel": "አስምረህ",
          "translit": "asməräh",
          "en": "(you (m.)) having drawn a line"
        },
        "2sgf": {
          "fidel": "አስምረሽ",
          "translit": "asməräš",
          "en": "(you (f.)) having drawn a line"
        },
        "3sgm": {
          "fidel": "አሰምሮ",
          "translit": "asməro",
          "en": "(he) having drawn a line"
        },
        "3sgf": {
          "fidel": "አስምራ",
          "translit": "asməra",
          "en": "(she) having drawn a line"
        },
        "1pl": {
          "fidel": "አስምረን",
          "translit": "asmərän",
          "en": "(we) having drawn a line"
        },
        "2pl": {
          "fidel": "አስምራችሁ",
          "translit": "asməraččəhu",
          "en": "(you) having drawn a line"
        },
        "3pl": {
          "fidel": "አስምረው",
          "translit": "asməräw",
          "en": "(they) having drawn a line"
        }
      },
      "compound_gerund": {
        "1sg": {
          "fidel": "አስምሬያለሁ",
          "translit": "asmərreyallähu",
          "en": "I have drawn a line"
        },
        "2sgm": {
          "fidel": "አስምረሃል",
          "translit": "asmərähall",
          "en": "you (m.) have drawn a line"
        },
        "2sgf": {
          "fidel": "አስምረሻል",
          "translit": "asməräšall",
          "en": "you (f.) have drawn a line"
        },
        "3sgm": {
          "fidel": "አስምሯል",
          "translit": "asmərwall",
          "en": "he has drawn a line"
        },
        "3sgf": {
          "fidel": "አስምራለች",
          "translit": "asməralläčč",
          "en": "she has drawn a line"
        },
        "1pl": {
          "fidel": "አስምረናል",
          "translit": "asməränall",
          "en": "we have drawn a line"
        },
        "2pl": {
          "fidel": "አስምራችኋል",
          "translit": "asməraččhwall",
          "en": "you have drawn a line"
        },
        "3pl": {
          "fidel": "አስምረዋል",
          "translit": "asməräwall",
          "en": "they have drawn a line"
        }
      },
      "jussive_imperative": {
        "1sg": {
          "fidel": "ላስምር",
          "translit": "lasmər",
          "en": "let me draw a line"
        },
        "2sgm": {
          "fidel": "አስምር",
          "translit": "asmər",
          "en": "[you(m.)] draw a line!"
        },
        "2sgf": {
          "fidel": "አስምሪ",
          "translit": "asməri",
          "en": "[you (f.)] draw a line!"
        },
        "3sgm": {
          "fidel": "ያስምር",
          "translit": "yasmər",
          "en": "let him draw a line"
        },
        "3sgf": {
          "fidel": "ታስምር",
          "translit": "tasmər",
          "en": "let her draw a line"
        },
        "1pl": {
          "fidel": "እናስምር",
          "translit": "ənasmər",
          "en": "let us draw a line"
        },
        "2pl": {
          "fidel": "አስምሩ",
          "translit": "asməru",
          "en": "(you) draw a line!"
        },
        "3pl": {
          "fidel": "ያስምሩ",
          "translit": "yasməru",
          "en": "let them draw a line"
        }
      },
      "negative_perfect": {
        "1sg": {
          "fidel": "አላሰመርኩም",
          "translit": "alasämmärkumm",
          "en": "I didn't draw a line"
        },
        "2sgm": {
          "fidel": "አላሰመርክም",
          "translit": "alasämmärkəmm",
          "en": "you (m.) didn't draw a line"
        },
        "2sgf": {
          "fidel": "አላሰመርሽም",
          "translit": "alasämmäršəmm",
          "en": "you (f.) didn't draw a line"
        },
        "3sgm": {
          "fidel": "አላሰመረም",
          "translit": "alasämmärämm",
          "en": "he didn't draw a line"
        },
        "3sgf": {
          "fidel": "አላሰመረችም",
          "translit": "alasämmäräččəmm",
          "en": "she didn't draw a line"
        },
        "1pl": {
          "fidel": "አላሰመርንም",
          "translit": "alasämmärnəmm",
          "en": "we didn't draw a line"
        },
        "2pl": {
          "fidel": "አላሰመራችሁም",
          "translit": "alasämmäraččəhumm",
          "en": "you didn't draw a line"
        },
        "3pl": {
          "fidel": "አላሰመሩም",
          "translit": "alasämmärumm",
          "en": "they didn't draw a line"
        }
      },
      "negative_imperfective": {
        "1sg": {
          "fidel": "አላሰምርም",
          "translit": "alasämrəmm",
          "en": "I don't draw a line"
        },
        "2sgm": {
          "fidel": "አታሰምርም",
          "translit": "atasämrəmm",
          "en": "you (m.) don't draw a line"
        },
        "2sgf": {
          "fidel": "አታሰምሪም",
          "translit": "atasämrimm",
          "en": "you (f.) don't draw a line"
        },
        "3sgm": {
          "fidel": "አያሰምርም",
          "translit": "ayasämrəmm",
          "en": "he doesn't draw a line"
        },
        "3sgf": {
          "fidel": "አታሰምርም",
          "translit": "atasämrəmm",
          "en": "she doesn't draw a line"
        },
        "1pl": {
          "fidel": "አናሰምርም",
          "translit": "anasämrəmm",
          "en": "we don't draw a line"
        },
        "2pl": {
          "fidel": "አታሰምሩም",
          "translit": "atasämrumm",
          "en": "you don't draw a line"
        },
        "3pl": {
          "fidel": "አያሰምሩም",
          "translit": "ayasämrumm",
          "en": "they don't draw a line"
        }
      },
      "negative_jussive_imperative": {
        "1sg": {
          "fidel": "አላስምር",
          "translit": "alasmər",
          "en": "let me not draw a line"
        },
        "2sgm": {
          "fidel": "አታስምር",
          "translit": "attasmər",
          "en": "[you(m.)] don't draw a line"
        },
        "2sgf": {
          "fidel": "አታስምሪ",
          "translit": "attasməri",
          "en": "[you (f.)] don't draw a line"
        },
        "3sgm": {
          "fidel": "አያስምር",
          "translit": "ayasmər",
          "en": "let him not draw a line"
        },
        "3sgf": {
          "fidel": "አታስምር",
          "translit": "attasmər",
          "en": "let her not draw a line"
        },
        "1pl": {
          "fidel": "አናስምር",
          "translit": "annasmər",
          "en": "let us not draw a line"
        },
        "2pl": {
          "fidel": "አታስምሩ",
          "translit": "attasməru",
          "en": "(you) don't draw a line"
        },
        "3pl": {
          "fidel": "አያስምሩ",
          "translit": "ayasməru",
          "en": "let them not draw a line"
        }
      },
      "infinitive": {
        "fidel": "ማስመር",
        "translit": "masmär"
      }
    },
    "አበሰረ": {
      "english": "announce",
      "perfect": {
        "1sg": {
          "fidel": "አበሰርኩ",
          "translit": "abässärku",
          "en": "I announced"
        },
        "2sgm": {
          "fidel": "አበሰርክ",
          "translit": "abässärk",
          "en": "you (m.) announced"
        },
        "2sgf": {
          "fidel": "አበሰርሽ",
          "translit": "abässärš",
          "en": "you (f.) announced"
        },
        "3sgm": {
          "fidel": "አበሰረ",
          "translit": "abässärä",
          "en": "he announced"
        },
        "3sgf": {
          "fidel": "አበሰረች",
          "translit": "abässäräčč",
          "en": "she announced"
        },
        "1pl": {
          "fidel": "አበሰርን",
          "translit": "abässärn",
          "en": "we announced"
        },
        "2pl": {
          "fidel": "አበሰራችሁ",
          "translit": "abässäraččəhu",
          "en": "you announced"
        },
        "3pl": {
          "fidel": "አበሰሩ",
          "translit": "abässäru",
          "en": "they announced"
        }
      },
      "imperfective_compound": {
        "1sg": {
          "fidel": "አበስራለሁ",
          "translit": "abäsrallähu",
          "en": "I announce / I will announce"
        },
        "2sgm": {
          "fidel": "ታበስራለህ",
          "translit": "tabäsralläh",
          "en": "you (m.) announce / you (m.) will announce"
        },
        "2sgf": {
          "fidel": "ታበስሪያለሽ",
          "translit": "tabäsriyalläš",
          "en": "you (f.) announce / you (f.) will announce"
        },
        "3sgm": {
          "fidel": "ያበስራል",
          "translit": "yabäsrall",
          "en": "he announces / he will announce"
        },
        "3sgf": {
          "fidel": "ታበስራለች",
          "translit": "tabäsralläčč",
          "en": "she announces / she will announce"
        },
        "1pl": {
          "fidel": "እናበስራለን",
          "translit": "ənabäsrallän",
          "en": "we announce / we will announce"
        },
        "2pl": {
          "fidel": "ታበስራላችሁ",
          "translit": "tabäsrallaččəhu",
          "en": "you announce / you will announce"
        },
        "3pl": {
          "fidel": "ያበስራሉ",
          "translit": "yabäsrallu",
          "en": "they announce / they will announce"
        }
      },
      "gerund": {
        "1sg": {
          "fidel": "አብስሬ",
          "translit": "absərre",
          "en": "(I) having announced"
        },
        "2sgm": {
          "fidel": "አብስረህ",
          "translit": "absəräh",
          "en": "(you (m.)) having announced"
        },
        "2sgf": {
          "fidel": "አብስረሽ",
          "translit": "absəräš",
          "en": "(you (f.)) having announced"
        },
        "3sgm": {
          "fidel": "አበስሮ",
          "translit": "absəro",
          "en": "(he) having announced"
        },
        "3sgf": {
          "fidel": "አብስራ",
          "translit": "absəra",
          "en": "(she) having announced"
        },
        "1pl": {
          "fidel": "አብስረን",
          "translit": "absərän",
          "en": "(we) having announced"
        },
        "2pl": {
          "fidel": "አብስራችሁ",
          "translit": "absəraččəhu",
          "en": "(you) having announced"
        },
        "3pl": {
          "fidel": "አብስረው",
          "translit": "absəräw",
          "en": "(they) having announced"
        }
      },
      "compound_gerund": {
        "1sg": {
          "fidel": "አብስሬያለሁ",
          "translit": "absərreyallähu",
          "en": "I have announced"
        },
        "2sgm": {
          "fidel": "አብስረሃል",
          "translit": "absərähall",
          "en": "you (m.) have announced"
        },
        "2sgf": {
          "fidel": "አብስረሻል",
          "translit": "absəräšall",
          "en": "you (f.) have announced"
        },
        "3sgm": {
          "fidel": "አብስሯል",
          "translit": "absərwall",
          "en": "he has announced"
        },
        "3sgf": {
          "fidel": "አብስራለች",
          "translit": "absəralläčč",
          "en": "she has announced"
        },
        "1pl": {
          "fidel": "አብስረናል",
          "translit": "absəränall",
          "en": "we have announced"
        },
        "2pl": {
          "fidel": "አብስራችኋል",
          "translit": "absəraččhwall",
          "en": "you have announced"
        },
        "3pl": {
          "fidel": "አብስረዋል",
          "translit": "absəräwall",
          "en": "they have announced"
        }
      },
      "jussive_imperative": {
        "1sg": {
          "fidel": "ላብስር",
          "translit": "labsər",
          "en": "let me announce"
        },
        "2sgm": {
          "fidel": "አብስር",
          "translit": "absər",
          "en": "[you(m.)] announce!"
        },
        "2sgf": {
          "fidel": "አብስሪ",
          "translit": "absəri",
          "en": "[you (f.)] announce!"
        },
        "3sgm": {
          "fidel": "ያብስር",
          "translit": "yabsər",
          "en": "let him announce"
        },
        "3sgf": {
          "fidel": "ታብስር",
          "translit": "tabsər",
          "en": "let her announce"
        },
        "1pl": {
          "fidel": "እናብስር",
          "translit": "ənabsər",
          "en": "let us announce"
        },
        "2pl": {
          "fidel": "አብስሩ",
          "translit": "absəru",
          "en": "(you) announce!"
        },
        "3pl": {
          "fidel": "ያብስሩ",
          "translit": "yabsəru",
          "en": "let them announce"
        }
      },
      "negative_perfect": {
        "1sg": {
          "fidel": "አላበሰርኩም",
          "translit": "alabässärkumm",
          "en": "I didn't announce"
        },
        "2sgm": {
          "fidel": "አላበሰርክም",
          "translit": "alabässärkəmm",
          "en": "you (m.) didn't announce"
        },
        "2sgf": {
          "fidel": "አላበሰርሽም",
          "translit": "alabässäršəmm",
          "en": "you (f.) didn't announce"
        },
        "3sgm": {
          "fidel": "አላበሰረም",
          "translit": "alabässärämm",
          "en": "he didn't announce"
        },
        "3sgf": {
          "fidel": "አላበሰረችም",
          "translit": "alabässäräččəmm",
          "en": "she didn't announce"
        },
        "1pl": {
          "fidel": "አላበሰርንም",
          "translit": "alabässärnəmm",
          "en": "we didn't announce"
        },
        "2pl": {
          "fidel": "አላበሰራችሁም",
          "translit": "alabässäraččəhumm",
          "en": "you didn't announce"
        },
        "3pl": {
          "fidel": "አላበሰሩም",
          "translit": "alabässärumm",
          "en": "they didn't announce"
        }
      },
      "negative_imperfective": {
        "1sg": {
          "fidel": "አላበስርም",
          "translit": "alabäsrəmm",
          "en": "I don't announce"
        },
        "2sgm": {
          "fidel": "አታበስርም",
          "translit": "atabäsrəmm",
          "en": "you (m.) don't announce"
        },
        "2sgf": {
          "fidel": "አታበስሪም",
          "translit": "atabäsrimm",
          "en": "you (f.) don't announce"
        },
        "3sgm": {
          "fidel": "አያበስርም",
          "translit": "ayabäsrəmm",
          "en": "he doesn't announce"
        },
        "3sgf": {
          "fidel": "አታበስርም",
          "translit": "atabäsrəmm",
          "en": "she doesn't announce"
        },
        "1pl": {
          "fidel": "አናበስርም",
          "translit": "anabäsrəmm",
          "en": "we don't announce"
        },
        "2pl": {
          "fidel": "አታበስሩም",
          "translit": "atabäsrumm",
          "en": "you don't announce"
        },
        "3pl": {
          "fidel": "አያበስሩም",
          "translit": "ayabäsrumm",
          "en": "they don't announce"
        }
      },
      "negative_jussive_imperative": {
        "1sg": {
          "fidel": "አላብስር",
          "translit": "alabsər",
          "en": "let me not announce"
        },
        "2sgm": {
          "fidel": "አታብስር",
          "translit": "attabsər",
          "en": "[you(m.)] don't announce"
        },
        "2sgf": {
          "fidel": "አታብስሪ",
          "translit": "attabsəri",
          "en": "[you (f.)] don't announce"
        },
        "3sgm": {
          "fidel": "አያብስር",
          "translit": "ayabsər",
          "en": "let him not announce"
        },
        "3sgf": {
          "fidel": "አታብስር",
          "translit": "attabsər",
          "en": "let her not announce"
        },
        "1pl": {
          "fidel": "አናብስር",
          "translit": "annabsər",
          "en": "let us not announce"
        },
        "2pl": {
          "fidel": "አታብስሩ",
          "translit": "attabsəru",
          "en": "(you) don't announce"
        },
        "3pl": {
          "fidel": "አያብስሩ",
          "translit": "ayabsəru",
          "en": "let them not announce"
        }
      },
      "infinitive": {
        "fidel": "ማብሰር",
        "translit": "mabsär"
      }
    },
    "አፈቀረ": {
      "english": "love",
      "perfect": {
        "1sg": {
          "fidel": "አፈቀርኩ",
          "translit": "afäqqärku",
          "en": "I loved"
        },
        "2sgm": {
          "fidel": "አፈቀርክ",
          "translit": "afäqqärk",
          "en": "you (m.) loved"
        },
        "2sgf": {
          "fidel": "አፈቀርሽ",
          "translit": "afäqqärš",
          "en": "you (f.) loved"
        },
        "3sgm": {
          "fidel": "አፈቀረ",
          "translit": "afäqqärä",
          "en": "he loved"
        },
        "3sgf": {
          "fidel": "አፈቀረች",
          "translit": "afäqqäräčč",
          "en": "she loved"
        },
        "1pl": {
          "fidel": "አፈቀርን",
          "translit": "afäqqärn",
          "en": "we loved"
        },
        "2pl": {
          "fidel": "አፈቀራችሁ",
          "translit": "afäqqäraččəhu",
          "en": "you loved"
        },
        "3pl": {
          "fidel": "አፈቀሩ",
          "translit": "afäqqäru",
          "en": "they loved"
        }
      },
      "imperfective_compound": {
        "1sg": {
          "fidel": "አፈቅራለሁ",
          "translit": "afäqrallähu",
          "en": "I love / I will love"
        },
        "2sgm": {
          "fidel": "ታፈቅራለህ",
          "translit": "tafäqralläh",
          "en": "you (m.) love / you (m.) will love"
        },
        "2sgf": {
          "fidel": "ታፈቅሪያለሽ",
          "translit": "tafäqriyalläš",
          "en": "you (f.) love / you (f.) will love"
        },
        "3sgm": {
          "fidel": "ያፈቅራል",
          "translit": "yafäqrall",
          "en": "he loves / he will love"
        },
        "3sgf": {
          "fidel": "ታፈቅራለች",
          "translit": "tafäqralläčč",
          "en": "she loves / she will love"
        },
        "1pl": {
          "fidel": "እናፈቅራለን",
          "translit": "ənafäqrallän",
          "en": "we love / we will love"
        },
        "2pl": {
          "fidel": "ታፈቅራላችሁ",
          "translit": "tafäqrallaččəhu",
          "en": "you love / you will love"
        },
        "3pl": {
          "fidel": "ያፈቅራሉ",
          "translit": "yafäqrallu",
          "en": "they love / they will love"
        }
      },
      "gerund": {
        "1sg": {
          "fidel": "አፍቅሬ",
          "translit": "afqərre",
          "en": "(I) having loved"
        },
        "2sgm": {
          "fidel": "አፍቅረህ",
          "translit": "afqəräh",
          "en": "(you (m.)) having loved"
        },
        "2sgf": {
          "fidel": "አፍቅረሽ",
          "translit": "afqəräš",
          "en": "(you (f.)) having loved"
        },
        "3sgm": {
          "fidel": "አፈቅሮ",
          "translit": "afqəro",
          "en": "(he) having loved"
        },
        "3sgf": {
          "fidel": "አፍቅራ",
          "translit": "afqəra",
          "en": "(she) having loved"
        },
        "1pl": {
          "fidel": "አፍቅረን",
          "translit": "afqərän",
          "en": "(we) having loved"
        },
        "2pl": {
          "fidel": "አፍቅራችሁ",
          "translit": "afqəraččəhu",
          "en": "(you) having loved"
        },
        "3pl": {
          "fidel": "አፍቅረው",
          "translit": "afqəräw",
          "en": "(they) having loved"
        }
      },
      "compound_gerund": {
        "1sg": {
          "fidel": "አፍቅሬያለሁ",
          "translit": "afqərreyallähu",
          "en": "I have loved"
        },
        "2sgm": {
          "fidel": "አፍቅረሃል",
          "translit": "afqərähall",
          "en": "you (m.) have loved"
        },
        "2sgf": {
          "fidel": "አፍቅረሻል",
          "translit": "afqəräšall",
          "en": "you (f.) have loved"
        },
        "3sgm": {
          "fidel": "አፍቅሯል",
          "translit": "afqərwall",
          "en": "he has loved"
        },
        "3sgf": {
          "fidel": "አፍቅራለች",
          "translit": "afqəralläčč",
          "en": "she has loved"
        },
        "1pl": {
          "fidel": "አፍቅረናል",
          "translit": "afqəränall",
          "en": "we have loved"
        },
        "2pl": {
          "fidel": "አፍቅራችኋል",
          "translit": "afqəraččhwall",
          "en": "you have loved"
        },
        "3pl": {
          "fidel": "አፍቅረዋል",
          "translit": "afqəräwall",
          "en": "they have loved"
        }
      },
      "jussive_imperative": {
        "1sg": {
          "fidel": "ላፍቅር",
          "translit": "lafqər",
          "en": "let me love"
        },
        "2sgm": {
          "fidel": "አፍቅር",
          "translit": "afqər",
          "en": "[you(m.)] love!"
        },
        "2sgf": {
          "fidel": "አፍቅሪ",
          "translit": "afqəri",
          "en": "[you (f.)] love!"
        },
        "3sgm": {
          "fidel": "ያፍቅር",
          "translit": "yafqər",
          "en": "let him love"
        },
        "3sgf": {
          "fidel": "ታፍቅር",
          "translit": "tafqər",
          "en": "let her love"
        },
        "1pl": {
          "fidel": "እናፍቅር",
          "translit": "ənafqər",
          "en": "let us love"
        },
        "2pl": {
          "fidel": "አፍቅሩ",
          "translit": "afqəru",
          "en": "(you) love!"
        },
        "3pl": {
          "fidel": "ያፍቅሩ",
          "translit": "yafqəru",
          "en": "let them love"
        }
      },
      "negative_perfect": {
        "1sg": {
          "fidel": "አላፈቀርኩም",
          "translit": "alafäqqärkumm",
          "en": "I didn't love"
        },
        "2sgm": {
          "fidel": "አላፈቀርክም",
          "translit": "alafäqqärkəmm",
          "en": "you (m.) didn't love"
        },
        "2sgf": {
          "fidel": "አላፈቀርሽም",
          "translit": "alafäqqäršəmm",
          "en": "you (f.) didn't love"
        },
        "3sgm": {
          "fidel": "አላፈቀረም",
          "translit": "alafäqqärämm",
          "en": "he didn't love"
        },
        "3sgf": {
          "fidel": "አላፈቀረችም",
          "translit": "alafäqqäräččəmm",
          "en": "she didn't love"
        },
        "1pl": {
          "fidel": "አላፈቀርንም",
          "translit": "alafäqqärnəmm",
          "en": "we didn't love"
        },
        "2pl": {
          "fidel": "አላፈቀራችሁም",
          "translit": "alafäqqäraččəhumm",
          "en": "you didn't love"
        },
        "3pl": {
          "fidel": "አላፈቀሩም",
          "translit": "alafäqqärumm",
          "en": "they didn't love"
        }
      },
      "negative_imperfective": {
        "1sg": {
          "fidel": "አላፈቅርም",
          "translit": "alafäqrəmm",
          "en": "I don't love"
        },
        "2sgm": {
          "fidel": "አታፈቅርም",
          "translit": "atafäqrəmm",
          "en": "you (m.) don't love"
        },
        "2sgf": {
          "fidel": "አታፈቅሪም",
          "translit": "atafäqrimm",
          "en": "you (f.) don't love"
        },
        "3sgm": {
          "fidel": "አያፈቅርም",
          "translit": "ayafäqrəmm",
          "en": "he doesn't love"
        },
        "3sgf": {
          "fidel": "አታፈቅርም",
          "translit": "atafäqrəmm",
          "en": "she doesn't love"
        },
        "1pl": {
          "fidel": "አናፈቅርም",
          "translit": "anafäqrəmm",
          "en": "we don't love"
        },
        "2pl": {
          "fidel": "አታፈቅሩም",
          "translit": "atafäqrumm",
          "en": "you don't love"
        },
        "3pl": {
          "fidel": "አያፈቅሩም",
          "translit": "ayafäqrumm",
          "en": "they don't love"
        }
      },
      "negative_jussive_imperative": {
        "1sg": {
          "fidel": "አላፍቅር",
          "translit": "alafqər",
          "en": "let me not love"
        },
        "2sgm": {
          "fidel": "አታፍቅር",
          "translit": "attafqər",
          "en": "[you(m.)] don't love"
        },
        "2sgf": {
          "fidel": "አታፍቅሪ",
          "translit": "attafqəri",
          "en": "[you (f.)] don't love"
        },
        "3sgm": {
          "fidel": "አያፍቅር",
          "translit": "ayafqər",
          "en": "let him not love"
        },
        "3sgf": {
          "fidel": "አታፍቅር",
          "translit": "attafqər",
          "en": "let her not love"
        },
        "1pl": {
          "fidel": "አናፍቅር",
          "translit": "annafqər",
          "en": "let us not love"
        },
        "2pl": {
          "fidel": "አታፍቅሩ",
          "translit": "attafqəru",
          "en": "(you) don't love"
        },
        "3pl": {
          "fidel": "አያፍቅሩ",
          "translit": "ayafqəru",
          "en": "let them not love"
        }
      },
      "infinitive": {
        "fidel": "ማፍቀር",
        "translit": "mafqär"
      }
    },
    "አመረተ": {
      "english": "harvest, reap",
      "perfect": {
        "1sg": {
          "fidel": "አመረትኩ",
          "translit": "amärrätku",
          "en": "I harvested"
        },
        "2sgm": {
          "fidel": "አመረትክ",
          "translit": "amärrätk",
          "en": "you (m.) harvested"
        },
        "2sgf": {
          "fidel": "አመረትሽ",
          "translit": "amärrätš",
          "en": "you (f.) harvested"
        },
        "3sgm": {
          "fidel": "አመረተ",
          "translit": "amärrätä",
          "en": "he harvested"
        },
        "3sgf": {
          "fidel": "አመረተች",
          "translit": "amärrätäčč",
          "en": "she harvested"
        },
        "1pl": {
          "fidel": "አመረትን",
          "translit": "amärrätn",
          "en": "we harvested"
        },
        "2pl": {
          "fidel": "አመረታችሁ",
          "translit": "amärrätaččəhu",
          "en": "you harvested"
        },
        "3pl": {
          "fidel": "አመረቱ",
          "translit": "amärrätu",
          "en": "they harvested"
        }
      },
      "imperfective_compound": {
        "1sg": {
          "fidel": "አመርታለሁ",
          "translit": "amärtallähu",
          "en": "I harvest / I will harvest"
        },
        "2sgm": {
          "fidel": "ታመርታለህ",
          "translit": "tamärtalläh",
          "en": "you (m.) harvest / you (m.) will harvest"
        },
        "2sgf": {
          "fidel": "ታመርቺያለሽ",
          "translit": "tamärčiyalläš",
          "en": "you (f.) harvest / you (f.) will harvest"
        },
        "3sgm": {
          "fidel": "ያመርታል",
          "translit": "yamärtall",
          "en": "he harvests / he will harvest"
        },
        "3sgf": {
          "fidel": "ታመርታለች",
          "translit": "tamärtalläčč",
          "en": "she harvests / she will harvest"
        },
        "1pl": {
          "fidel": "እናመርታለን",
          "translit": "ənamärtallän",
          "en": "we harvest / we will harvest"
        },
        "2pl": {
          "fidel": "ታመርታላችሁ",
          "translit": "tamärtallaččəhu",
          "en": "you harvest / you will harvest"
        },
        "3pl": {
          "fidel": "ያመርታሉ",
          "translit": "yamärtallu",
          "en": "they harvest / they will harvest"
        }
      },
      "gerund": {
        "1sg": {
          "fidel": "አምርቼ",
          "translit": "amrəčče",
          "en": "(I) having harvested"
        },
        "2sgm": {
          "fidel": "አምርተህ",
          "translit": "amrətäh",
          "en": "(you (m.)) having harvested"
        },
        "2sgf": {
          "fidel": "አምርተሽ",
          "translit": "amrətäš",
          "en": "(you (f.)) having harvested"
        },
        "3sgm": {
          "fidel": "አመርቶ",
          "translit": "amrəto",
          "en": "(he) having harvested"
        },
        "3sgf": {
          "fidel": "አምርታ",
          "translit": "amrəta",
          "en": "(she) having harvested"
        },
        "1pl": {
          "fidel": "አምርተን",
          "translit": "amrətän",
          "en": "(we) having harvested"
        },
        "2pl": {
          "fidel": "አምርታችሁ",
          "translit": "amrətaččəhu",
          "en": "(you) having harvested"
        },
        "3pl": {
          "fidel": "አምርተው",
          "translit": "amrətäw",
          "en": "(they) having harvested"
        }
      },
      "compound_gerund": {
        "1sg": {
          "fidel": "አምርቼያለሁ",
          "translit": "amrəččeyallähu",
          "en": "I have harvested"
        },
        "2sgm": {
          "fidel": "አምርተሃል",
          "translit": "amrətähall",
          "en": "you (m.) have harvested"
        },
        "2sgf": {
          "fidel": "አምርተሻል",
          "translit": "amrətäšall",
          "en": "you (f.) have harvested"
        },
        "3sgm": {
          "fidel": "አምርቷል",
          "translit": "amrətwall",
          "en": "he has harvested"
        },
        "3sgf": {
          "fidel": "አምርታለች",
          "translit": "amrətalläčč",
          "en": "she has harvested"
        },
        "1pl": {
          "fidel": "አምርተናል",
          "translit": "amrətänall",
          "en": "we have harvested"
        },
        "2pl": {
          "fidel": "አምርታችኋል",
          "translit": "amrətaččhwall",
          "en": "you have harvested"
        },
        "3pl": {
          "fidel": "አምርተዋል",
          "translit": "amrətäwall",
          "en": "they have harvested"
        }
      },
      "jussive_imperative": {
        "1sg": {
          "fidel": "ላምርት",
          "translit": "lamrət",
          "en": "let me harvest"
        },
        "2sgm": {
          "fidel": "አምርት",
          "translit": "amrət",
          "en": "[you(m.)] harvest!"
        },
        "2sgf": {
          "fidel": "አምርች",
          "translit": "amrəči",
          "en": "[you (f.)] harvest!"
        },
        "3sgm": {
          "fidel": "ያምርት",
          "translit": "yamrət",
          "en": "let him harvest"
        },
        "3sgf": {
          "fidel": "ታምርት",
          "translit": "tamrət",
          "en": "let her harvest"
        },
        "1pl": {
          "fidel": "እናምርት",
          "translit": "ənamrət",
          "en": "let us harvest"
        },
        "2pl": {
          "fidel": "አምርቱ",
          "translit": "amrətu",
          "en": "(you) harvest!"
        },
        "3pl": {
          "fidel": "ያምርቱ",
          "translit": "yamrətu",
          "en": "let them harvest"
        }
      },
      "negative_perfect": {
        "1sg": {
          "fidel": "አላመረትኩም",
          "translit": "alamärrätkumm",
          "en": "I didn't harvest"
        },
        "2sgm": {
          "fidel": "አላመረትክም",
          "translit": "alamärrätkəmm",
          "en": "you (m.) didn't harvest"
        },
        "2sgf": {
          "fidel": "አላመረትሽም",
          "translit": "alamärrätšəmm",
          "en": "you (f.) didn't harvest"
        },
        "3sgm": {
          "fidel": "አላመረተም",
          "translit": "alamärrätämm",
          "en": "he didn't harvest"
        },
        "3sgf": {
          "fidel": "አላመረተችም",
          "translit": "alamärrätäččəmm",
          "en": "she didn't harvest"
        },
        "1pl": {
          "fidel": "አላመረትንም",
          "translit": "alamärrätnəmm",
          "en": "we didn't harvest"
        },
        "2pl": {
          "fidel": "አላመረታችሁም",
          "translit": "alamärrätaččəhumm",
          "en": "you didn't harvest"
        },
        "3pl": {
          "fidel": "አላመረቱም",
          "translit": "alamärrätumm",
          "en": "they didn't harvest"
        }
      },
      "negative_imperfective": {
        "1sg": {
          "fidel": "አላመርትም",
          "translit": "alamärtəmm",
          "en": "I don't harvest"
        },
        "2sgm": {
          "fidel": "አታመርትም",
          "translit": "atamärtəmm",
          "en": "you (m.) don't harvest"
        },
        "2sgf": {
          "fidel": "አታመርቺም",
          "translit": "atamärčimm",
          "en": "you (f.) don't harvest"
        },
        "3sgm": {
          "fidel": "አያመርትም",
          "translit": "ayamärtəmm",
          "en": "he doesn't harvest"
        },
        "3sgf": {
          "fidel": "አታመርትም",
          "translit": "atamärtəmm",
          "en": "she doesn't harvest"
        },
        "1pl": {
          "fidel": "አናመርትም",
          "translit": "anamärtəmm",
          "en": "we don't harvest"
        },
        "2pl": {
          "fidel": "አታመርቱም",
          "translit": "atamärtumm",
          "en": "you don't harvest"
        },
        "3pl": {
          "fidel": "አያመርቱም",
          "translit": "ayamärtumm",
          "en": "they don't harvest"
        }
      },
      "negative_jussive_imperative": {
        "1sg": {
          "fidel": "አላምርት",
          "translit": "alamrət",
          "en": "let me not harvest"
        },
        "2sgm": {
          "fidel": "አታምርት",
          "translit": "attamrət",
          "en": "[you(m.)] don't harvest"
        },
        "2sgf": {
          "fidel": "አታምርች",
          "translit": "attamrəči",
          "en": "[you (f.)] don't harvest"
        },
        "3sgm": {
          "fidel": "አያምርት",
          "translit": "ayamrət",
          "en": "let him not harvest"
        },
        "3sgf": {
          "fidel": "አታምርት",
          "translit": "attamrət",
          "en": "let her not harvest"
        },
        "1pl": {
          "fidel": "አናምርት",
          "translit": "annamrət",
          "en": "let us not harvest"
        },
        "2pl": {
          "fidel": "አታምርቱ",
          "translit": "attamrətu",
          "en": "(you) don't harvest"
        },
        "3pl": {
          "fidel": "አያምርቱ",
          "translit": "ayamrətu",
          "en": "let them not harvest"
        }
      },
      "infinitive": {
        "fidel": "ማምረት",
        "translit": "mamrät"
      }
    }
  },
  "1A (4B 01)": {
    "አመነ": {
      "english": "believe",
      "perfect": {
        "1sg": {
          "fidel": "አመንኩ",
          "translit": "ammänku",
          "en": "I believed"
        },
        "2sgm": {
          "fidel": "አመንክ",
          "translit": "ammänk",
          "en": "you (m.) believed"
        },
        "2sgf": {
          "fidel": "አመንሽ",
          "translit": "ammänš",
          "en": "you (f.) believed"
        },
        "3sgm": {
          "fidel": "አመነ",
          "translit": "ammänä",
          "en": "he believed"
        },
        "3sgf": {
          "fidel": "አመነች",
          "translit": "ammänäčč",
          "en": "she believed"
        },
        "1pl": {
          "fidel": "አመንን",
          "translit": "ammänn",
          "en": "we believed"
        },
        "2pl": {
          "fidel": "አመናችሁ",
          "translit": "ammänaččəhu",
          "en": "you believed"
        },
        "3pl": {
          "fidel": "አመኑ",
          "translit": "ammänu",
          "en": "they believed"
        }
      },
      "imperfective_compound": {
        "1sg": {
          "fidel": "አምናለሁ",
          "translit": "amnallähu",
          "en": "I believe / I will believe"
        },
        "2sgm": {
          "fidel": "ታምናለህ",
          "translit": "tamnalläh",
          "en": "you (m.) believe / you (m.) will believe"
        },
        "2sgf": {
          "fidel": "ታምኚያለሽ",
          "translit": "tamñiyalläš",
          "en": "you (f.) believe / you (f.) will believe"
        },
        "3sgm": {
          "fidel": "ያምናል",
          "translit": "yamnall",
          "en": "he believes / he will believe"
        },
        "3sgf": {
          "fidel": "ታምናለች",
          "translit": "tamnalläčč",
          "en": "she believes / she will believe"
        },
        "1pl": {
          "fidel": "እናምናለን",
          "translit": "ənnamnallän",
          "en": "we believe / we will believe"
        },
        "2pl": {
          "fidel": "ታምናላችሁ",
          "translit": "tamnallaččəhu",
          "en": "you believe / you will believe"
        },
        "3pl": {
          "fidel": "ያምናሉ",
          "translit": "yamnallu",
          "en": "they believe / they will believe"
        }
      },
      "gerund": {
        "1sg": {
          "fidel": "አምኜ",
          "translit": "aməññe",
          "en": "(I) having believed"
        },
        "2sgm": {
          "fidel": "አምነህ",
          "translit": "amnäh",
          "en": "[you (m.)] having believed"
        },
        "2sgf": {
          "fidel": "አምነሽ",
          "translit": "amnäš",
          "en": "[you (f.)] having believed"
        },
        "3sgm": {
          "fidel": "አምኖ",
          "translit": "amno",
          "en": "(he) having believed"
        },
        "3sgf": {
          "fidel": "አምና",
          "translit": "amna",
          "en": "(she) having believed"
        },
        "1pl": {
          "fidel": "አምነን",
          "translit": "amnän",
          "en": "(we) having believed"
        },
        "2pl": {
          "fidel": "አምናችሁ",
          "translit": "amnaččəhu",
          "en": "(you) having believed"
        },
        "3pl": {
          "fidel": "አምነው",
          "translit": "amnäw",
          "en": "(they) having believed"
        }
      },
      "compound_gerund": {
        "1sg": {
          "fidel": "አምኜያለሁ",
          "translit": "aməññeyallähu",
          "en": "I have believed"
        },
        "2sgm": {
          "fidel": "አምነሃል",
          "translit": "amnähall",
          "en": "you (m.) have believed"
        },
        "2sgf": {
          "fidel": "አምነሻል",
          "translit": "amnäšall",
          "en": "you (f.) have believed"
        },
        "3sgm": {
          "fidel": "አምኗል",
          "translit": "amnwall",
          "en": "he has believed"
        },
        "3sgf": {
          "fidel": "አምናለች",
          "translit": "amnalläčč",
          "en": "she has believed"
        },
        "1pl": {
          "fidel": "አምነናል",
          "translit": "amnänall",
          "en": "we have believed"
        },
        "2pl": {
          "fidel": "አምናችኋል",
          "translit": "amnaččhwall",
          "en": "you have believed"
        },
        "3pl": {
          "fidel": "አምነዋል",
          "translit": "amnäwall",
          "en": "they have believed"
        }
      },
      "jussive_imperative": {
        "1sg": {
          "fidel": "ልመን",
          "translit": "ləmän",
          "en": "let me believe"
        },
        "2sgm": {
          "fidel": "እመን",
          "translit": "əmän",
          "en": "[you(m.)] believe!"
        },
        "2sgf": {
          "fidel": "እመኝ",
          "translit": "əmäñi",
          "en": "[you (f.)] believe!"
        },
        "3sgm": {
          "fidel": "ይመን",
          "translit": "yəmän",
          "en": "let him believe"
        },
        "3sgf": {
          "fidel": "ትመን",
          "translit": "təmän",
          "en": "let her believe"
        },
        "1pl": {
          "fidel": "እንመን",
          "translit": "ənnəmän",
          "en": "let us believe"
        },
        "2pl": {
          "fidel": "እመኑ",
          "translit": "əmänu",
          "en": "(you) believe!"
        },
        "3pl": {
          "fidel": "ይመኑ",
          "translit": "yəmänu",
          "en": "let them believe"
        }
      },
      "negative_perfect": {
        "1sg": {
          "fidel": "አላመንኩም",
          "translit": "alammänkumm",
          "en": "I didn't believe"
        },
        "2sgm": {
          "fidel": "አላመንክም",
          "translit": "alammänkəmm",
          "en": "you (m.) didn't believe"
        },
        "2sgf": {
          "fidel": "አላመንሽም",
          "translit": "alammänšəmm",
          "en": "you (f.) didn't believe"
        },
        "3sgm": {
          "fidel": "አላመነም",
          "translit": "alammänämm",
          "en": "he didn't believe"
        },
        "3sgf": {
          "fidel": "አላመነችም",
          "translit": "alammänäččəmm",
          "en": "she didn't believe"
        },
        "1pl": {
          "fidel": "አላመንንም",
          "translit": "alammännəmm",
          "en": "we didn't believe"
        },
        "2pl": {
          "fidel": "አላመናችሁም",
          "translit": "alammänaččəhumm",
          "en": "you didn't believe"
        },
        "3pl": {
          "fidel": "አላመኑም",
          "translit": "alammänumm",
          "en": "they didn't believe"
        }
      },
      "negative_imperfective": {
        "1sg": {
          "fidel": "አላምንም",
          "translit": "alamnəmm",
          "en": "I don't believe"
        },
        "2sgm": {
          "fidel": "አታምንም",
          "translit": "atamnəmm",
          "en": "you (m.) don't believe"
        },
        "2sgf": {
          "fidel": "አታምኚም",
          "translit": "atamñimm",
          "en": "you (f.) don't believe"
        },
        "3sgm": {
          "fidel": "አያምንም",
          "translit": "ayamnəmm",
          "en": "he doesn't believe"
        },
        "3sgf": {
          "fidel": "አታምንም",
          "translit": "atamnəmm",
          "en": "she doesn't believe"
        },
        "1pl": {
          "fidel": "አናምንም",
          "translit": "anamnəmm",
          "en": "we don't believe"
        },
        "2pl": {
          "fidel": "አታምኑም",
          "translit": "atamnumm",
          "en": "you don't believe"
        },
        "3pl": {
          "fidel": "አያምኑም",
          "translit": "ayamnumm",
          "en": "they don't believe"
        }
      },
      "negative_jussive_imperative": {
        "1sg": {
          "fidel": "አልመን",
          "translit": "aləmän",
          "en": "let me not believe"
        },
        "2sgm": {
          "fidel": "አትመን",
          "translit": "attəmän",
          "en": "[you(m.)] don't believe"
        },
        "2sgf": {
          "fidel": "አትመኝ",
          "translit": "attəmäni",
          "en": "[you (f.)] don't believe"
        },
        "3sgm": {
          "fidel": "አይመን",
          "translit": "ayəmän",
          "en": "let him not believe"
        },
        "3sgf": {
          "fidel": "አትመን",
          "translit": "attəmän",
          "en": "let her not believe"
        },
        "1pl": {
          "fidel": "አንመን",
          "translit": "annəmän",
          "en": "let us not believe"
        },
        "2pl": {
          "fidel": "አትመኑ",
          "translit": "attəmänu",
          "en": "(you) don't believe"
        },
        "3pl": {
          "fidel": "አይመኑ",
          "translit": "ayəmänu",
          "en": "let them not believe"
        }
      },
      "infinitive": {
        "fidel": "ማመን",
        "translit": "mamän"
      }
    },
    "አለፈ": {
      "english": "pass",
      "perfect": {
        "1sg": {
          "fidel": "አለፍኩ",
          "translit": "alläfku",
          "en": "I passed"
        },
        "2sgm": {
          "fidel": "አለፍክ",
          "translit": "alläfk",
          "en": "you (m.) passed"
        },
        "2sgf": {
          "fidel": "አለፍሽ",
          "translit": "alläfš",
          "en": "you (f.) passed"
        },
        "3sgm": {
          "fidel": "አለፈ",
          "translit": "alläfä",
          "en": "he passed"
        },
        "3sgf": {
          "fidel": "አለፈች",
          "translit": "alläfäčč",
          "en": "she passed"
        },
        "1pl": {
          "fidel": "አለፍን",
          "translit": "alläfn",
          "en": "we passed"
        },
        "2pl": {
          "fidel": "አለፋችሁ",
          "translit": "alläfaččəhu",
          "en": "you passed"
        },
        "3pl": {
          "fidel": "አለፉ",
          "translit": "alläfu",
          "en": "they passed"
        }
      },
      "imperfective_compound": {
        "1sg": {
          "fidel": "አልፋለሁ",
          "translit": "alfallähu",
          "en": "I pass / I will pass"
        },
        "2sgm": {
          "fidel": "ታልፋለህ",
          "translit": "talfalläh",
          "en": "you (m.) pass / you (m.) will pass"
        },
        "2sgf": {
          "fidel": "ታልፊያለሽ",
          "translit": "talfiyalläš",
          "en": "you (f.) pass / you (f.) will pass"
        },
        "3sgm": {
          "fidel": "ያልፋል",
          "translit": "yalfall",
          "en": "he passes / he will pas"
        },
        "3sgf": {
          "fidel": "ታልፋለች",
          "translit": "talfalläčč",
          "en": "she passes / she will pas"
        },
        "1pl": {
          "fidel": "እናልፋለን",
          "translit": "ənnalfallän",
          "en": "we pass / we will pass"
        },
        "2pl": {
          "fidel": "ታልፋላችሁ",
          "translit": "talfallaččəhu",
          "en": "you pass / you will pass"
        },
        "3pl": {
          "fidel": "ያልፋሉ",
          "translit": "yalfallu",
          "en": "they pass / they will pass"
        }
      },
      "gerund": {
        "1sg": {
          "fidel": "አልፌ",
          "translit": "aləffe",
          "en": "(I) having passed"
        },
        "2sgm": {
          "fidel": "አልፈህ",
          "translit": "alfäh",
          "en": "[you (m.)] having passed"
        },
        "2sgf": {
          "fidel": "አልፈሽ",
          "translit": "alfäš",
          "en": "[you (f.)] having passed"
        },
        "3sgm": {
          "fidel": "አልፎ",
          "translit": "alfo",
          "en": "(he) having passed"
        },
        "3sgf": {
          "fidel": "አልፋ",
          "translit": "alfa",
          "en": "(she) having passed"
        },
        "1pl": {
          "fidel": "አልፈን",
          "translit": "alfän",
          "en": "(we) having passed"
        },
        "2pl": {
          "fidel": "አልፋችሁ",
          "translit": "alfaččəhu",
          "en": "(you) having passed"
        },
        "3pl": {
          "fidel": "አልፈው",
          "translit": "alfäw",
          "en": "(they) having passed"
        }
      },
      "compound_gerund": {
        "1sg": {
          "fidel": "አልፌያለሁ",
          "translit": "aləffeyallähu",
          "en": "I have passed"
        },
        "2sgm": {
          "fidel": "አልፈሃል",
          "translit": "alfähall",
          "en": "you (m.) have passed"
        },
        "2sgf": {
          "fidel": "አልፈሻል",
          "translit": "alfäšall",
          "en": "you (f.) have passed"
        },
        "3sgm": {
          "fidel": "አልፏል",
          "translit": "alfwall",
          "en": "he has passed"
        },
        "3sgf": {
          "fidel": "አልፋለች",
          "translit": "alfalläčč",
          "en": "she has passed"
        },
        "1pl": {
          "fidel": "አልፈናል",
          "translit": "alfänall",
          "en": "we have passed"
        },
        "2pl": {
          "fidel": "አልፋችኋል",
          "translit": "alfaččhwall",
          "en": "you have passed"
        },
        "3pl": {
          "fidel": "አልፈዋል",
          "translit": "alfäwall",
          "en": "they have passed"
        }
      },
      "jussive_imperative": {
        "1sg": {
          "fidel": "ልለፍ",
          "translit": "lläf",
          "en": "let me pass"
        },
        "2sgm": {
          "fidel": "እለፍ",
          "translit": "əläf",
          "en": "[you(m.)] pass!"
        },
        "2sgf": {
          "fidel": "እለፊ",
          "translit": "əläfi",
          "en": "[you (f.)] pass!"
        },
        "3sgm": {
          "fidel": "ይለፍ",
          "translit": "yläf",
          "en": "let him pass"
        },
        "3sgf": {
          "fidel": "ትለፍ",
          "translit": "tläf",
          "en": "let her pass"
        },
        "1pl": {
          "fidel": "እንለፍ",
          "translit": "ənläf",
          "en": "let us pass"
        },
        "2pl": {
          "fidel": "እለፉ",
          "translit": "əläfu",
          "en": "(you) pass!"
        },
        "3pl": {
          "fidel": "ይለፉ",
          "translit": "yläfu",
          "en": "let them pass"
        }
      },
      "negative_perfect": {
        "1sg": {
          "fidel": "አላለፍኩም",
          "translit": "alalläfkumm",
          "en": "I didn't pass"
        },
        "2sgm": {
          "fidel": "አላለፍክም",
          "translit": "alalläfkəmm",
          "en": "you (m.) didn't pass"
        },
        "2sgf": {
          "fidel": "አላለፍሽም",
          "translit": "alalläfšəmm",
          "en": "you (f.) didn't pass"
        },
        "3sgm": {
          "fidel": "አላለፈም",
          "translit": "alalläfämm",
          "en": "he didn't pass"
        },
        "3sgf": {
          "fidel": "አላለፈችም",
          "translit": "alalläfäččəmm",
          "en": "she didn't pass"
        },
        "1pl": {
          "fidel": "አላለፍንም",
          "translit": "alalläfnəmm",
          "en": "we didn't pass"
        },
        "2pl": {
          "fidel": "አላለፋችሁም",
          "translit": "alalläfaččəhumm",
          "en": "you didn't pass"
        },
        "3pl": {
          "fidel": "አላለፉም",
          "translit": "alalläfumm",
          "en": "they didn't pass"
        }
      },
      "negative_imperfective": {
        "1sg": {
          "fidel": "አላልፍም",
          "translit": "alalfəmm",
          "en": "I don't pass"
        },
        "2sgm": {
          "fidel": "አታልፍም",
          "translit": "atalfəmm",
          "en": "you (m.) don't pass"
        },
        "2sgf": {
          "fidel": "አታልፊም",
          "translit": "atalfimm",
          "en": "you (f.) don't pass"
        },
        "3sgm": {
          "fidel": "አያልፍም",
          "translit": "ayalfəmm",
          "en": "he doesn't pass"
        },
        "3sgf": {
          "fidel": "አታልፍም",
          "translit": "atalfəmm",
          "en": "she doesn't pass"
        },
        "1pl": {
          "fidel": "አናልፍም",
          "translit": "analfəmm",
          "en": "we don't pass"
        },
        "2pl": {
          "fidel": "አታልፉም",
          "translit": "atalfumm",
          "en": "you don't pass"
        },
        "3pl": {
          "fidel": "አያልፉም",
          "translit": "ayalfumm",
          "en": "they don't pass"
        }
      },
      "negative_jussive_imperative": {
        "1sg": {
          "fidel": "አልለፍ",
          "translit": "aləläf",
          "en": "let me not pass"
        },
        "2sgm": {
          "fidel": "አትለፍ",
          "translit": "attəläf",
          "en": "[you(m.)] don't pass"
        },
        "2sgf": {
          "fidel": "አትለፊ",
          "translit": "attəläfi",
          "en": "[you (f.)] don't pass"
        },
        "3sgm": {
          "fidel": "አይለፍ",
          "translit": "ayəläf",
          "en": "let him not pass"
        },
        "3sgf": {
          "fidel": "አትለፍ",
          "translit": "attəläf",
          "en": "let her not pass"
        },
        "1pl": {
          "fidel": "አንለፍ",
          "translit": "annəläf",
          "en": "let us not pass"
        },
        "2pl": {
          "fidel": "አትለፉ",
          "translit": "attəläfu",
          "en": "(you) don't pass"
        },
        "3pl": {
          "fidel": "አይለፉ",
          "translit": "ayəläfu",
          "en": "let them not pass"
        }
      },
      "infinitive": {
        "fidel": "ማለፍ",
        "translit": "maläf"
      }
    },
    "አረሰ": {
      "english": "plow, till",
      "perfect": {
        "1sg": {
          "fidel": "አረስኩ",
          "translit": "arräsku",
          "en": "I plow, tilled"
        },
        "2sgm": {
          "fidel": "አረስክ",
          "translit": "arräsk",
          "en": "you (m.) plow, tilled"
        },
        "2sgf": {
          "fidel": "አረስሽ",
          "translit": "arräsš",
          "en": "you (f.) plow, tilled"
        },
        "3sgm": {
          "fidel": "አረሰ",
          "translit": "arräsä",
          "en": "he plow, tilled"
        },
        "3sgf": {
          "fidel": "አረሰች",
          "translit": "arräsäčč",
          "en": "she plow, tilled"
        },
        "1pl": {
          "fidel": "አረስን",
          "translit": "arräsn",
          "en": "we plow, tilled"
        },
        "2pl": {
          "fidel": "አረሳችሁ",
          "translit": "arräsaččəhu",
          "en": "you plow, tilled"
        },
        "3pl": {
          "fidel": "አረሱ",
          "translit": "arräsu",
          "en": "they plow, tilled"
        }
      },
      "imperfective_compound": {
        "1sg": {
          "fidel": "አርሳለሁ",
          "translit": "arsallähu",
          "en": "I plow, till / I will plow, till"
        },
        "2sgm": {
          "fidel": "ታርሳለህ",
          "translit": "tarsalläh",
          "en": "you (m.) plow, till / you (m.) will plow, till"
        },
        "2sgf": {
          "fidel": "ታርሺያለሽ",
          "translit": "taršiyalläš",
          "en": "you (f.) plow, till / you (f.) will plow, till"
        },
        "3sgm": {
          "fidel": "ያርሳል",
          "translit": "yarsall",
          "en": "he plow, tills / he will plow, till"
        },
        "3sgf": {
          "fidel": "ታርሳለች",
          "translit": "tarsalläčč",
          "en": "she plow, tills / she will plow, till"
        },
        "1pl": {
          "fidel": "እናርሳለን",
          "translit": "ənnarsallän",
          "en": "we plow, till / we will plow, till"
        },
        "2pl": {
          "fidel": "ታርሳላችሁ",
          "translit": "tarsallaččəhu",
          "en": "you plow, till / you will plow, till"
        },
        "3pl": {
          "fidel": "ያርሳሉ",
          "translit": "yarsallu",
          "en": "they plow, till / they will plow, till"
        }
      },
      "gerund": {
        "1sg": {
          "fidel": "አርሼ",
          "translit": "arəšše",
          "en": "(I) having plow, tilled"
        },
        "2sgm": {
          "fidel": "አርሰህ",
          "translit": "arsäh",
          "en": "[you (m.)] having plow, tilled"
        },
        "2sgf": {
          "fidel": "አርሰሽ",
          "translit": "arsäš",
          "en": "[you (f.)] having plow, tilled"
        },
        "3sgm": {
          "fidel": "አርሶ",
          "translit": "arso",
          "en": "(he) having plow, tilled"
        },
        "3sgf": {
          "fidel": "አርሳ",
          "translit": "arsa",
          "en": "(she) having plow, tilled"
        },
        "1pl": {
          "fidel": "አርሰን",
          "translit": "arsän",
          "en": "(we) having plow, tilled"
        },
        "2pl": {
          "fidel": "አርሳችሁ",
          "translit": "arsaččəhu",
          "en": "(you) having plow, tilled"
        },
        "3pl": {
          "fidel": "አርሰው",
          "translit": "arsäw",
          "en": "(they) having plow, tilled"
        }
      },
      "compound_gerund": {
        "1sg": {
          "fidel": "አርሼያለሁ",
          "translit": "arəššeyallähu",
          "en": "I have plow, tilled"
        },
        "2sgm": {
          "fidel": "አርሰሃል",
          "translit": "arsähall",
          "en": "you (m.) have plow, tilled"
        },
        "2sgf": {
          "fidel": "አርሰሻል",
          "translit": "arsäšall",
          "en": "you (f.) have plow, tilled"
        },
        "3sgm": {
          "fidel": "አርሷል",
          "translit": "arswall",
          "en": "he has plow, tilled"
        },
        "3sgf": {
          "fidel": "አርሳለች",
          "translit": "arsalläčč",
          "en": "she has plow, tilled"
        },
        "1pl": {
          "fidel": "አርሰናል",
          "translit": "arsänall",
          "en": "we have plow, tilled"
        },
        "2pl": {
          "fidel": "አርሳችኋል",
          "translit": "arsaččhwall",
          "en": "you have plow, tilled"
        },
        "3pl": {
          "fidel": "አርሰዋል",
          "translit": "arsäwall",
          "en": "they have plow, tilled"
        }
      },
      "jussive_imperative": {
        "1sg": {
          "fidel": "ልረስ",
          "translit": "lräs",
          "en": "let me plow"
        },
        "2sgm": {
          "fidel": "እረስ",
          "translit": "əräs",
          "en": "[you(m.)] plow!"
        },
        "2sgf": {
          "fidel": "እረሽ",
          "translit": "əräši",
          "en": "[you (f.)] plow!"
        },
        "3sgm": {
          "fidel": "ይረስ",
          "translit": "yräs",
          "en": "let him plow"
        },
        "3sgf": {
          "fidel": "ትረስ",
          "translit": "träs",
          "en": "let her plow"
        },
        "1pl": {
          "fidel": "እንረስ",
          "translit": "ənräs",
          "en": "let us plow"
        },
        "2pl": {
          "fidel": "እረሱ",
          "translit": "əräsu",
          "en": "(you) plow!"
        },
        "3pl": {
          "fidel": "ይረሱ",
          "translit": "yräsu",
          "en": "let them plow"
        }
      },
      "negative_perfect": {
        "1sg": {
          "fidel": "አላረስኩም",
          "translit": "alarräskumm",
          "en": "I didn't plow, till"
        },
        "2sgm": {
          "fidel": "አላረስክም",
          "translit": "alarräskəmm",
          "en": "you (m.) didn't plow, till"
        },
        "2sgf": {
          "fidel": "አላረስሽም",
          "translit": "alarräsšəmm",
          "en": "you (f.) didn't plow, till"
        },
        "3sgm": {
          "fidel": "አላረሰም",
          "translit": "alarräsämm",
          "en": "he didn't plow, till"
        },
        "3sgf": {
          "fidel": "አላረሰችም",
          "translit": "alarräsäččəmm",
          "en": "she didn't plow, till"
        },
        "1pl": {
          "fidel": "አላረስንም",
          "translit": "alarräsnəmm",
          "en": "we didn't plow, till"
        },
        "2pl": {
          "fidel": "አላረሳችሁም",
          "translit": "alarräsaččəhumm",
          "en": "you didn't plow, till"
        },
        "3pl": {
          "fidel": "አላረሱም",
          "translit": "alarräsumm",
          "en": "they didn't plow, till"
        }
      },
      "negative_imperfective": {
        "1sg": {
          "fidel": "አላርስም",
          "translit": "alarsəmm",
          "en": "I don't plow, till"
        },
        "2sgm": {
          "fidel": "አታርስም",
          "translit": "atarsəmm",
          "en": "you (m.) don't plow, till"
        },
        "2sgf": {
          "fidel": "አታርሺም",
          "translit": "ataršimm",
          "en": "you (f.) don't plow, till"
        },
        "3sgm": {
          "fidel": "አያርስም",
          "translit": "ayarsəmm",
          "en": "he doesn't plow, till"
        },
        "3sgf": {
          "fidel": "አታርስም",
          "translit": "atarsəmm",
          "en": "she doesn't plow, till"
        },
        "1pl": {
          "fidel": "አናርስም",
          "translit": "anarsəmm",
          "en": "we don't plow, till"
        },
        "2pl": {
          "fidel": "አታርሱም",
          "translit": "atarsumm",
          "en": "you don't plow, till"
        },
        "3pl": {
          "fidel": "አያርሱም",
          "translit": "ayarsumm",
          "en": "they don't plow, till"
        }
      },
      "negative_jussive_imperative": {
        "1sg": {
          "fidel": "አልረስ",
          "translit": "aləräs",
          "en": "let me not plow"
        },
        "2sgm": {
          "fidel": "አትረስ",
          "translit": "attəräs",
          "en": "[you(m.)] don't plow"
        },
        "2sgf": {
          "fidel": "አትረሽ",
          "translit": "attəräsi",
          "en": "[you (f.)] don't plow"
        },
        "3sgm": {
          "fidel": "አይረስ",
          "translit": "ayəräs",
          "en": "let him not plow"
        },
        "3sgf": {
          "fidel": "አትረስ",
          "translit": "attəräs",
          "en": "let her not plow"
        },
        "1pl": {
          "fidel": "አንረስ",
          "translit": "annəräs",
          "en": "let us not plow"
        },
        "2pl": {
          "fidel": "አትረሱ",
          "translit": "attəräsu",
          "en": "(you) don't plow"
        },
        "3pl": {
          "fidel": "አይረሱ",
          "translit": "ayəräsu",
          "en": "let them not plow"
        }
      },
      "infinitive": {
        "fidel": "ማረስ",
        "translit": "maräs"
      }
    },
    "አረደ": {
      "english": "slaughter (animal)",
      "perfect": {
        "1sg": {
          "fidel": "አረድኩ",
          "translit": "arrädku",
          "en": "I slaughtered"
        },
        "2sgm": {
          "fidel": "አረድክ",
          "translit": "arrädk",
          "en": "you (m.) slaughtered"
        },
        "2sgf": {
          "fidel": "አረድሽ",
          "translit": "arrädš",
          "en": "you (f.) slaughtered"
        },
        "3sgm": {
          "fidel": "አረደ",
          "translit": "arrädä",
          "en": "he slaughtered"
        },
        "3sgf": {
          "fidel": "አረደች",
          "translit": "arrädäčč",
          "en": "she slaughtered"
        },
        "1pl": {
          "fidel": "አረድን",
          "translit": "arrädn",
          "en": "we slaughtered"
        },
        "2pl": {
          "fidel": "አረዳችሁ",
          "translit": "arrädaččəhu",
          "en": "you slaughtered"
        },
        "3pl": {
          "fidel": "አረዱ",
          "translit": "arrädu",
          "en": "they slaughtered"
        }
      },
      "imperfective_compound": {
        "1sg": {
          "fidel": "አርዳለሁ",
          "translit": "ardallähu",
          "en": "I slaughter / I will slaughter"
        },
        "2sgm": {
          "fidel": "ታርዳለህ",
          "translit": "tardalläh",
          "en": "you (m.) slaughter / you (m.) will slaughter"
        },
        "2sgf": {
          "fidel": "ታርጂያለሽ",
          "translit": "tarǧiyalläš",
          "en": "you (f.) slaughter / you (f.) will slaughter"
        },
        "3sgm": {
          "fidel": "ያርዳል",
          "translit": "yardall",
          "en": "he slaughters / he will slaughter"
        },
        "3sgf": {
          "fidel": "ታርዳለች",
          "translit": "tardalläčč",
          "en": "she slaughters / she will slaughter"
        },
        "1pl": {
          "fidel": "እናርዳለን",
          "translit": "ənnardallän",
          "en": "we slaughter / we will slaughter"
        },
        "2pl": {
          "fidel": "ታርዳላችሁ",
          "translit": "tardallaččəhu",
          "en": "you slaughter / you will slaughter"
        },
        "3pl": {
          "fidel": "ያርዳሉ",
          "translit": "yardallu",
          "en": "they slaughter / they will slaughter"
        }
      },
      "gerund": {
        "1sg": {
          "fidel": "አርጄ",
          "translit": "arəǧǧe",
          "en": "(I) having slaughtered"
        },
        "2sgm": {
          "fidel": "አርደህ",
          "translit": "ardäh",
          "en": "[you (m.)] having slaughtered"
        },
        "2sgf": {
          "fidel": "አርደሽ",
          "translit": "ardäš",
          "en": "[you (f.)] having slaughtered"
        },
        "3sgm": {
          "fidel": "አርዶ",
          "translit": "ardo",
          "en": "(he) having slaughtered"
        },
        "3sgf": {
          "fidel": "አርዳ",
          "translit": "arda",
          "en": "(she) having slaughtered"
        },
        "1pl": {
          "fidel": "አርደን",
          "translit": "ardän",
          "en": "(we) having slaughtered"
        },
        "2pl": {
          "fidel": "አርዳችሁ",
          "translit": "ardaččəhu",
          "en": "(you) having slaughtered"
        },
        "3pl": {
          "fidel": "አርደው",
          "translit": "ardäw",
          "en": "(they) having slaughtered"
        }
      },
      "compound_gerund": {
        "1sg": {
          "fidel": "አርጄያለሁ",
          "translit": "arəǧǧeyallähu",
          "en": "I have slaughtered"
        },
        "2sgm": {
          "fidel": "አርደሃል",
          "translit": "ardähall",
          "en": "you (m.) have slaughtered"
        },
        "2sgf": {
          "fidel": "አርደሻል",
          "translit": "ardäšall",
          "en": "you (f.) have slaughtered"
        },
        "3sgm": {
          "fidel": "አርዷል",
          "translit": "ardwall",
          "en": "he has slaughtered"
        },
        "3sgf": {
          "fidel": "አርዳለች",
          "translit": "ardalläčč",
          "en": "she has slaughtered"
        },
        "1pl": {
          "fidel": "አርደናል",
          "translit": "ardänall",
          "en": "we have slaughtered"
        },
        "2pl": {
          "fidel": "አርዳችኋል",
          "translit": "ardaččhwall",
          "en": "you have slaughtered"
        },
        "3pl": {
          "fidel": "አርደዋል",
          "translit": "ardäwall",
          "en": "they have slaughtered"
        }
      },
      "jussive_imperative": {
        "1sg": {
          "fidel": "ልረድ",
          "translit": "lräd",
          "en": "let me slaughter (animal)"
        },
        "2sgm": {
          "fidel": "እረድ",
          "translit": "əräd",
          "en": "[you(m.)] slaughter (animal)!"
        },
        "2sgf": {
          "fidel": "እረጅ",
          "translit": "əräǧi",
          "en": "[you (f.)] slaughter (animal)!"
        },
        "3sgm": {
          "fidel": "ይረድ",
          "translit": "yräd",
          "en": "let him slaughter (animal)"
        },
        "3sgf": {
          "fidel": "ትረድ",
          "translit": "träd",
          "en": "let her slaughter (animal)"
        },
        "1pl": {
          "fidel": "እንረድ",
          "translit": "ənräd",
          "en": "let us slaughter (animal)"
        },
        "2pl": {
          "fidel": "እረዱ",
          "translit": "ərädu",
          "en": "(you) slaughter (animal)!"
        },
        "3pl": {
          "fidel": "ይረዱ",
          "translit": "yrädu",
          "en": "let them slaughter (animal)"
        }
      },
      "negative_perfect": {
        "1sg": {
          "fidel": "አላረድኩም",
          "translit": "alarrädkumm",
          "en": "I didn't slaughter"
        },
        "2sgm": {
          "fidel": "አላረድክም",
          "translit": "alarrädkəmm",
          "en": "you (m.) didn't slaughter"
        },
        "2sgf": {
          "fidel": "አላረድሽም",
          "translit": "alarrädšəmm",
          "en": "you (f.) didn't slaughter"
        },
        "3sgm": {
          "fidel": "አላረደም",
          "translit": "alarrädämm",
          "en": "he didn't slaughter"
        },
        "3sgf": {
          "fidel": "አላረደችም",
          "translit": "alarrädäččəmm",
          "en": "she didn't slaughter"
        },
        "1pl": {
          "fidel": "አላረድንም",
          "translit": "alarrädnəmm",
          "en": "we didn't slaughter"
        },
        "2pl": {
          "fidel": "አላረዳችሁም",
          "translit": "alarrädaččəhumm",
          "en": "you didn't slaughter"
        },
        "3pl": {
          "fidel": "አላረዱም",
          "translit": "alarrädumm",
          "en": "they didn't slaughter"
        }
      },
      "negative_imperfective": {
        "1sg": {
          "fidel": "አላርድም",
          "translit": "alardəmm",
          "en": "I don't slaughter"
        },
        "2sgm": {
          "fidel": "አታርድም",
          "translit": "atardəmm",
          "en": "you (m.) don't slaughter"
        },
        "2sgf": {
          "fidel": "አታርጂም",
          "translit": "atarǧimm",
          "en": "you (f.) don't slaughter"
        },
        "3sgm": {
          "fidel": "አያርድም",
          "translit": "ayardəmm",
          "en": "he doesn't slaughter"
        },
        "3sgf": {
          "fidel": "አታርድም",
          "translit": "atardəmm",
          "en": "she doesn't slaughter"
        },
        "1pl": {
          "fidel": "አናርድም",
          "translit": "anardəmm",
          "en": "we don't slaughter"
        },
        "2pl": {
          "fidel": "አታርዱም",
          "translit": "atardumm",
          "en": "you don't slaughter"
        },
        "3pl": {
          "fidel": "አያርዱም",
          "translit": "ayardumm",
          "en": "they don't slaughter"
        }
      },
      "negative_jussive_imperative": {
        "1sg": {
          "fidel": "አልረድ",
          "translit": "aləräd",
          "en": "let me not slaughter (animal)"
        },
        "2sgm": {
          "fidel": "አትረድ",
          "translit": "attəräd",
          "en": "[you(m.)] don't slaughter (animal)"
        },
        "2sgf": {
          "fidel": "አትረጅ",
          "translit": "attəräǧi",
          "en": "[you (f.)] don't slaughter (animal)"
        },
        "3sgm": {
          "fidel": "አይረድ",
          "translit": "ayəräd",
          "en": "let him not slaughter (animal)"
        },
        "3sgf": {
          "fidel": "አትረድ",
          "translit": "attəräd",
          "en": "let her not slaughter (animal)"
        },
        "1pl": {
          "fidel": "አንረድ",
          "translit": "annəräd",
          "en": "let us not slaughter (animal)"
        },
        "2pl": {
          "fidel": "አትረዱ",
          "translit": "attərädu",
          "en": "(you) don't slaughter (animal)"
        },
        "3pl": {
          "fidel": "አይረዱ",
          "translit": "ayərädu",
          "en": "let them not slaughter (animal)"
        }
      },
      "infinitive": {
        "fidel": "ማረድ",
        "translit": "maräd"
      }
    },
    "አረፈ": {
      "english": "rest",
      "perfect": {
        "1sg": {
          "fidel": "አረፍኩ",
          "translit": "maräf",
          "en": "I rested"
        },
        "2sgm": {
          "fidel": "አረፍክ",
          "translit": "arräfku",
          "en": "you (m.) rested"
        },
        "2sgf": {
          "fidel": "አረፍሽ",
          "translit": "arräfk",
          "en": "you (f.) rested"
        },
        "3sgm": {
          "fidel": "አረፈ",
          "translit": "arräfš",
          "en": "he rested"
        },
        "3sgf": {
          "fidel": "አረፈች",
          "translit": "arräfä",
          "en": "she rested"
        },
        "1pl": {
          "fidel": "አረፍን",
          "translit": "arräfäčč",
          "en": "we rested"
        },
        "2pl": {
          "fidel": "አረፋችሁ",
          "translit": "arräfn",
          "en": "you rested"
        },
        "3pl": {
          "fidel": "አረፉ",
          "translit": "arräfaččəhu",
          "en": "they rested"
        }
      },
      "imperfective_compound": {
        "1sg": {
          "fidel": "አርፋለሁ",
          "translit": "",
          "en": "I rest / I will rest"
        },
        "2sgm": {
          "fidel": "ታርፋለህ",
          "translit": "arfallähu",
          "en": "you (m.) rest / you (m.) will rest"
        },
        "2sgf": {
          "fidel": "ታርፊያለሽ",
          "translit": "tarfalläh",
          "en": "you (f.) rest / you (f.) will rest"
        },
        "3sgm": {
          "fidel": "ያርፋል",
          "translit": "tarfiyalläš",
          "en": "he rests / he will rest"
        },
        "3sgf": {
          "fidel": "ታርፋለች",
          "translit": "yarfall",
          "en": "she rests / she will rest"
        },
        "1pl": {
          "fidel": "እናርፋለን",
          "translit": "tarfalläčč",
          "en": "we rest / we will rest"
        },
        "2pl": {
          "fidel": "ታርፋላችሁ",
          "translit": "ənnarfallän",
          "en": "you rest / you will rest"
        },
        "3pl": {
          "fidel": "ያርፋሉ",
          "translit": "tarfallaččəhu",
          "en": "they rest / they will rest"
        }
      },
      "gerund": {
        "1sg": {
          "fidel": "አርፌ",
          "translit": "",
          "en": "(I) having rested"
        },
        "2sgm": {
          "fidel": "አርፈህ",
          "translit": "arəffe",
          "en": "[you (m.)] having rested"
        },
        "2sgf": {
          "fidel": "አርፈሽ",
          "translit": "arfäh",
          "en": "[you (f.)] having rested"
        },
        "3sgm": {
          "fidel": "አርፎ",
          "translit": "arfäš",
          "en": "(he) having rested"
        },
        "3sgf": {
          "fidel": "አርፋ",
          "translit": "arfo",
          "en": "(she) having rested"
        },
        "1pl": {
          "fidel": "አርፈን",
          "translit": "arfa",
          "en": "(we) having rested"
        },
        "2pl": {
          "fidel": "አርፋችሁ",
          "translit": "arfän",
          "en": "(you) having rested"
        },
        "3pl": {
          "fidel": "አርፈው",
          "translit": "arfaččəhu",
          "en": "(they) having rested"
        }
      },
      "compound_gerund": {
        "1sg": {
          "fidel": "አርፌያለሁ",
          "translit": "",
          "en": "I have rested"
        },
        "2sgm": {
          "fidel": "አርፈሃል",
          "translit": "arəffeyallähu",
          "en": "you (m.) have rested"
        },
        "2sgf": {
          "fidel": "አርፈሻል",
          "translit": "arfähall",
          "en": "you (f.) have rested"
        },
        "3sgm": {
          "fidel": "አርፏል",
          "translit": "arfäšall",
          "en": "he has rested"
        },
        "3sgf": {
          "fidel": "አርፋለች",
          "translit": "arfwall",
          "en": "she has rested"
        },
        "1pl": {
          "fidel": "አርፈናል",
          "translit": "arfalläčč",
          "en": "we have rested"
        },
        "2pl": {
          "fidel": "አርፋችኋል",
          "translit": "arfänall",
          "en": "you have rested"
        },
        "3pl": {
          "fidel": "አርፈዋል",
          "translit": "arfaččhwall",
          "en": "they have rested"
        }
      },
      "jussive_imperative": {
        "1sg": {
          "fidel": "ልረፍ",
          "translit": "",
          "en": "let me rest"
        },
        "2sgm": {
          "fidel": "እረፍ",
          "translit": "lräf",
          "en": "[you(m.)] rest!"
        },
        "2sgf": {
          "fidel": "እረፊ",
          "translit": "əräf",
          "en": "[you (f.)] rest!"
        },
        "3sgm": {
          "fidel": "ይረፍ",
          "translit": "əräfi",
          "en": "let him rest"
        },
        "3sgf": {
          "fidel": "ትረፍ",
          "translit": "yräf",
          "en": "let her rest"
        },
        "1pl": {
          "fidel": "እንረፍ",
          "translit": "träf",
          "en": "let us rest"
        },
        "2pl": {
          "fidel": "እረፉ",
          "translit": "ənräfu",
          "en": "(you) rest!"
        },
        "3pl": {
          "fidel": "ይረፉ",
          "translit": "əräfu",
          "en": "let them rest"
        }
      },
      "negative_perfect": {
        "1sg": {
          "fidel": "አላረፍኩም",
          "translit": "",
          "en": "I didn't rest"
        },
        "2sgm": {
          "fidel": "አላረፍክም",
          "translit": "alarräfkumm",
          "en": "you (m.) didn't rest"
        },
        "2sgf": {
          "fidel": "አላረፍሽም",
          "translit": "alarräfkəmm",
          "en": "you (f.) didn't rest"
        },
        "3sgm": {
          "fidel": "አላረፈም",
          "translit": "alarräfšəmm",
          "en": "he didn't rest"
        },
        "3sgf": {
          "fidel": "አላረፈችም",
          "translit": "alarräfämm",
          "en": "she didn't rest"
        },
        "1pl": {
          "fidel": "አላረፍንም",
          "translit": "alarräfäččəmm",
          "en": "we didn't rest"
        },
        "2pl": {
          "fidel": "አላረፋችሁም",
          "translit": "alarräfnəmm",
          "en": "you didn't rest"
        },
        "3pl": {
          "fidel": "አላረፉም",
          "translit": "alarräfaččəhumm",
          "en": "they didn't rest"
        }
      },
      "negative_imperfective": {
        "1sg": {
          "fidel": "አላርፍም",
          "translit": "",
          "en": "I don't rest"
        },
        "2sgm": {
          "fidel": "አታርፍም",
          "translit": "alarfəmm",
          "en": "you (m.) don't rest"
        },
        "2sgf": {
          "fidel": "አታርፊም",
          "translit": "atarfəmm",
          "en": "you (f.) don't rest"
        },
        "3sgm": {
          "fidel": "አያርፍም",
          "translit": "atarfimm",
          "en": "he doesn't rest"
        },
        "3sgf": {
          "fidel": "አታርፍም",
          "translit": "ayarfəmm",
          "en": "she doesn't rest"
        },
        "1pl": {
          "fidel": "አናርፍም",
          "translit": "atarfəmm",
          "en": "we don't rest"
        },
        "2pl": {
          "fidel": "አታርፉም",
          "translit": "anarfəmm",
          "en": "you don't rest"
        },
        "3pl": {
          "fidel": "አያርፉም",
          "translit": "atarfumm",
          "en": "they don't rest"
        }
      },
      "negative_jussive_imperative": {
        "1sg": {
          "fidel": "አልረፍ",
          "translit": "",
          "en": "let me not rest"
        },
        "2sgm": {
          "fidel": "አትረፍ",
          "translit": "aləräf",
          "en": "[you(m.)] don't rest"
        },
        "2sgf": {
          "fidel": "አትረፊ",
          "translit": "attəräf",
          "en": "[you (f.)] don't rest"
        },
        "3sgm": {
          "fidel": "አይረፍ",
          "translit": "attəräfi",
          "en": "let him not rest"
        },
        "3sgf": {
          "fidel": "አትረፍ",
          "translit": "ayəräf",
          "en": "let her not rest"
        },
        "1pl": {
          "fidel": "አንረፍ",
          "translit": "attəräf",
          "en": "let us not rest"
        },
        "2pl": {
          "fidel": "አትረፉ",
          "translit": "annəräf",
          "en": "(you) don't rest"
        },
        "3pl": {
          "fidel": "አይረፉ",
          "translit": "attəräfu",
          "en": "let them not rest"
        }
      },
      "infinitive": {
        "fidel": "ማረፍ",
        "translit": ""
      }
    },
    "አሰረ": {
      "english": "tie, imprison",
      "perfect": {
        "1sg": {
          "fidel": "አሰርኩ",
          "translit": "assärku",
          "en": "I tie, imprisoned"
        },
        "2sgm": {
          "fidel": "አሰርክ",
          "translit": "assärk",
          "en": "you (m.) tie, imprisoned"
        },
        "2sgf": {
          "fidel": "አሰርሽ",
          "translit": "assärš",
          "en": "you (f.) tie, imprisoned"
        },
        "3sgm": {
          "fidel": "አሰረ",
          "translit": "assärä",
          "en": "he tie, imprisoned"
        },
        "3sgf": {
          "fidel": "አሰረች",
          "translit": "assäräčč",
          "en": "she tie, imprisoned"
        },
        "1pl": {
          "fidel": "አሰርን",
          "translit": "assärn",
          "en": "we tie, imprisoned"
        },
        "2pl": {
          "fidel": "አሰራችሁ",
          "translit": "assäraččəhu",
          "en": "you tie, imprisoned"
        },
        "3pl": {
          "fidel": "አሰሩ",
          "translit": "assäru",
          "en": "they tie, imprisoned"
        }
      },
      "imperfective_compound": {
        "1sg": {
          "fidel": "አስራለሁ",
          "translit": "asrallähu",
          "en": "I tie, imprison / I will tie, imprison"
        },
        "2sgm": {
          "fidel": "ታስራለህ",
          "translit": "tasralläh",
          "en": "you (m.) tie, imprison / you (m.) will tie, imprison"
        },
        "2sgf": {
          "fidel": "ታስሪያለሽ",
          "translit": "tasriyalläš",
          "en": "you (f.) tie, imprison / you (f.) will tie, imprison"
        },
        "3sgm": {
          "fidel": "ያስራል",
          "translit": "yasrall",
          "en": "he tie, imprisons / he will tie, imprison"
        },
        "3sgf": {
          "fidel": "ታስራለች",
          "translit": "tasralläčč",
          "en": "she tie, imprisons / she will tie, imprison"
        },
        "1pl": {
          "fidel": "እናስራለን",
          "translit": "ənnasrallän",
          "en": "we tie, imprison / we will tie, imprison"
        },
        "2pl": {
          "fidel": "ታስራላችሁ",
          "translit": "tasrallaččəhu",
          "en": "you tie, imprison / you will tie, imprison"
        },
        "3pl": {
          "fidel": "ያስራሉ",
          "translit": "yasrallu",
          "en": "they tie, imprison / they will tie, imprison"
        }
      },
      "gerund": {
        "1sg": {
          "fidel": "አስሬ",
          "translit": "asərre",
          "en": "(I) having tie, imprisoned"
        },
        "2sgm": {
          "fidel": "አስረህ",
          "translit": "asräh",
          "en": "[you (m.)] having tie, imprisoned"
        },
        "2sgf": {
          "fidel": "አስረሽ",
          "translit": "asräš",
          "en": "[you (f.)] having tie, imprisoned"
        },
        "3sgm": {
          "fidel": "አስሮ",
          "translit": "asro",
          "en": "(he) having tie, imprisoned"
        },
        "3sgf": {
          "fidel": "አስራ",
          "translit": "asra",
          "en": "(she) having tie, imprisoned"
        },
        "1pl": {
          "fidel": "አስረን",
          "translit": "asrän",
          "en": "(we) having tie, imprisoned"
        },
        "2pl": {
          "fidel": "አስራችሁ",
          "translit": "asraččəhu",
          "en": "(you) having tie, imprisoned"
        },
        "3pl": {
          "fidel": "አስረው",
          "translit": "asräw",
          "en": "(they) having tie, imprisoned"
        }
      },
      "compound_gerund": {
        "1sg": {
          "fidel": "አስሬያለሁ",
          "translit": "asərreyallähu",
          "en": "I have tie, imprisoned"
        },
        "2sgm": {
          "fidel": "አስረሃል",
          "translit": "asrähall",
          "en": "you (m.) have tie, imprisoned"
        },
        "2sgf": {
          "fidel": "አስረሻል",
          "translit": "asräšall",
          "en": "you (f.) have tie, imprisoned"
        },
        "3sgm": {
          "fidel": "አስሯል",
          "translit": "asrwall",
          "en": "he has tie, imprisoned"
        },
        "3sgf": {
          "fidel": "አስራለች",
          "translit": "asralläčč",
          "en": "she has tie, imprisoned"
        },
        "1pl": {
          "fidel": "አስረናል",
          "translit": "asränall",
          "en": "we have tie, imprisoned"
        },
        "2pl": {
          "fidel": "አስራችኋል",
          "translit": "asraččhwall",
          "en": "you have tie, imprisoned"
        },
        "3pl": {
          "fidel": "አስረዋል",
          "translit": "asräwall",
          "en": "they have tie, imprisoned"
        }
      },
      "jussive_imperative": {
        "1sg": {
          "fidel": "ልሰር",
          "translit": "lsär",
          "en": "let me tie"
        },
        "2sgm": {
          "fidel": "እሰር",
          "translit": "əsär",
          "en": "[you(m.)] tie!"
        },
        "2sgf": {
          "fidel": "እሰሪ",
          "translit": "əsäri",
          "en": "[you (f.)] tie!"
        },
        "3sgm": {
          "fidel": "ይሰር",
          "translit": "ysär",
          "en": "let him tie"
        },
        "3sgf": {
          "fidel": "ትሰር",
          "translit": "tsär",
          "en": "let her tie"
        },
        "1pl": {
          "fidel": "እንሰር",
          "translit": "ənsär",
          "en": "let us tie"
        },
        "2pl": {
          "fidel": "እሰሩ",
          "translit": "əsäru",
          "en": "(you) tie!"
        },
        "3pl": {
          "fidel": "ይሰሩ",
          "translit": "ysäru",
          "en": "let them tie"
        }
      },
      "negative_perfect": {
        "1sg": {
          "fidel": "አላሰርኩም",
          "translit": "alassärkumm",
          "en": "I didn't tie, imprison"
        },
        "2sgm": {
          "fidel": "አላሰርክም",
          "translit": "alassärkəmm",
          "en": "you (m.) didn't tie, imprison"
        },
        "2sgf": {
          "fidel": "አላሰርሽም",
          "translit": "alassäršəmm",
          "en": "you (f.) didn't tie, imprison"
        },
        "3sgm": {
          "fidel": "አላሰረም",
          "translit": "alassärämm",
          "en": "he didn't tie, imprison"
        },
        "3sgf": {
          "fidel": "አላሰረችም",
          "translit": "alassäräččəmm",
          "en": "she didn't tie, imprison"
        },
        "1pl": {
          "fidel": "አላሰርንም",
          "translit": "alassärnəmm",
          "en": "we didn't tie, imprison"
        },
        "2pl": {
          "fidel": "አላሰራችሁም",
          "translit": "alassäraččəhumm",
          "en": "you didn't tie, imprison"
        },
        "3pl": {
          "fidel": "አላሰሩም",
          "translit": "alassärumm",
          "en": "they didn't tie, imprison"
        }
      },
      "negative_imperfective": {
        "1sg": {
          "fidel": "አላስርም",
          "translit": "alasrəmm",
          "en": "I don't tie, imprison"
        },
        "2sgm": {
          "fidel": "አታስርም",
          "translit": "atasrəmm",
          "en": "you (m.) don't tie, imprison"
        },
        "2sgf": {
          "fidel": "አታስሪም",
          "translit": "atasrimm",
          "en": "you (f.) don't tie, imprison"
        },
        "3sgm": {
          "fidel": "አያስርም",
          "translit": "ayasrəmm",
          "en": "he doesn't tie, imprison"
        },
        "3sgf": {
          "fidel": "አታስርም",
          "translit": "atasrəmm",
          "en": "she doesn't tie, imprison"
        },
        "1pl": {
          "fidel": "አናስርም",
          "translit": "anasrəmm",
          "en": "we don't tie, imprison"
        },
        "2pl": {
          "fidel": "አታስሩም",
          "translit": "atasrumm",
          "en": "you don't tie, imprison"
        },
        "3pl": {
          "fidel": "አያስሩም",
          "translit": "ayasrumm",
          "en": "they don't tie, imprison"
        }
      },
      "negative_jussive_imperative": {
        "1sg": {
          "fidel": "አልሰር",
          "translit": "aləsär",
          "en": "let me not tie"
        },
        "2sgm": {
          "fidel": "አትሰር",
          "translit": "attəsär",
          "en": "[you(m.)] don't tie"
        },
        "2sgf": {
          "fidel": "አትሰሪ",
          "translit": "attəsäri",
          "en": "[you (f.)] don't tie"
        },
        "3sgm": {
          "fidel": "አይሰር",
          "translit": "ayəsär",
          "en": "let him not tie"
        },
        "3sgf": {
          "fidel": "አትሰር",
          "translit": "attəsär",
          "en": "let her not tie"
        },
        "1pl": {
          "fidel": "አንሰር",
          "translit": "annəsär",
          "en": "let us not tie"
        },
        "2pl": {
          "fidel": "አትሰሩ",
          "translit": "attəsäru",
          "en": "(you) don't tie"
        },
        "3pl": {
          "fidel": "አይሰሩ",
          "translit": "ayəsäru",
          "en": "let them not tie"
        }
      },
      "infinitive": {
        "fidel": "ማሰር",
        "translit": "masär"
      }
    },
    "አቀፈ": {
      "english": "embrace",
      "perfect": {
        "1sg": {
          "fidel": "አቀፍኩ",
          "translit": "aqqäfku",
          "en": "I embraced"
        },
        "2sgm": {
          "fidel": "አቀፍክ",
          "translit": "aqqäfk",
          "en": "you (m.) embraced"
        },
        "2sgf": {
          "fidel": "አቀፍሽ",
          "translit": "aqqäfš",
          "en": "you (f.) embraced"
        },
        "3sgm": {
          "fidel": "አቀፈ",
          "translit": "aqqäfä",
          "en": "he embraced"
        },
        "3sgf": {
          "fidel": "አቀፈች",
          "translit": "aqqäfäčč",
          "en": "she embraced"
        },
        "1pl": {
          "fidel": "አቀፍን",
          "translit": "aqqäfn",
          "en": "we embraced"
        },
        "2pl": {
          "fidel": "አቀፋችሁ",
          "translit": "aqqäfaččəhu",
          "en": "you embraced"
        },
        "3pl": {
          "fidel": "አቀፉ",
          "translit": "aqqäfu",
          "en": "they embraced"
        }
      },
      "imperfective_compound": {
        "1sg": {
          "fidel": "አቅፋለሁ",
          "translit": "aqfallähu",
          "en": "I embrace / I will embrace"
        },
        "2sgm": {
          "fidel": "ታቅፋለህ",
          "translit": "taqfalläh",
          "en": "you (m.) embrace / you (m.) will embrace"
        },
        "2sgf": {
          "fidel": "ታቅፊያለሽ",
          "translit": "taqfiyalläš",
          "en": "you (f.) embrace / you (f.) will embrace"
        },
        "3sgm": {
          "fidel": "ያቅፋል",
          "translit": "yaqfall",
          "en": "he embraces / he will embrace"
        },
        "3sgf": {
          "fidel": "ታቅፋለች",
          "translit": "taqfalläčč",
          "en": "she embraces / she will embrace"
        },
        "1pl": {
          "fidel": "እናቅፋለን",
          "translit": "ənnaqfallän",
          "en": "we embrace / we will embrace"
        },
        "2pl": {
          "fidel": "ታቅፋላችሁ",
          "translit": "taqfallaččəhu",
          "en": "you embrace / you will embrace"
        },
        "3pl": {
          "fidel": "ያቅፋሉ",
          "translit": "yaqfallu",
          "en": "they embrace / they will embrace"
        }
      },
      "gerund": {
        "1sg": {
          "fidel": "አቅፌ",
          "translit": "aqəffe",
          "en": "(I) having embraced"
        },
        "2sgm": {
          "fidel": "አቅፈህ",
          "translit": "aqfäh",
          "en": "[you (m.)] having embraced"
        },
        "2sgf": {
          "fidel": "አቅፈሽ",
          "translit": "aqfäš",
          "en": "[you (f.)] having embraced"
        },
        "3sgm": {
          "fidel": "አቅፎ",
          "translit": "aqfo",
          "en": "(he) having embraced"
        },
        "3sgf": {
          "fidel": "አቅፋ",
          "translit": "aqfa",
          "en": "(she) having embraced"
        },
        "1pl": {
          "fidel": "አቅፈን",
          "translit": "aqfän",
          "en": "(we) having embraced"
        },
        "2pl": {
          "fidel": "አቅፋችሁ",
          "translit": "aqfaččəhu",
          "en": "(you) having embraced"
        },
        "3pl": {
          "fidel": "አቅፈው",
          "translit": "aqfäw",
          "en": "(they) having embraced"
        }
      },
      "compound_gerund": {
        "1sg": {
          "fidel": "አቅፌያለሁ",
          "translit": "aqəffeyallähu",
          "en": "I have embraced"
        },
        "2sgm": {
          "fidel": "አቅፈሃል",
          "translit": "aqfähall",
          "en": "you (m.) have embraced"
        },
        "2sgf": {
          "fidel": "አቅፈሻል",
          "translit": "aqfäšall",
          "en": "you (f.) have embraced"
        },
        "3sgm": {
          "fidel": "አቅፏል",
          "translit": "aqfwall",
          "en": "he has embraced"
        },
        "3sgf": {
          "fidel": "አቅፋለች",
          "translit": "aqfalläčč",
          "en": "she has embraced"
        },
        "1pl": {
          "fidel": "አቅፈናል",
          "translit": "aqfänall",
          "en": "we have embraced"
        },
        "2pl": {
          "fidel": "አቅፋችኋል",
          "translit": "aqfaččhwall",
          "en": "you have embraced"
        },
        "3pl": {
          "fidel": "አቅፈዋል",
          "translit": "aqfäwall",
          "en": "they have embraced"
        }
      },
      "jussive_imperative": {
        "1sg": {
          "fidel": "ልቀፍ",
          "translit": "lqäf",
          "en": "let me embrace"
        },
        "2sgm": {
          "fidel": "እቀፍ",
          "translit": "əqäf",
          "en": "[you(m.)] embrace!"
        },
        "2sgf": {
          "fidel": "እቀፊ",
          "translit": "əqäfi",
          "en": "[you (f.)] embrace!"
        },
        "3sgm": {
          "fidel": "ይቀፍ",
          "translit": "yqäf",
          "en": "let him embrace"
        },
        "3sgf": {
          "fidel": "ትቀፍ",
          "translit": "tqäf",
          "en": "let her embrace"
        },
        "1pl": {
          "fidel": "እንቀፍ",
          "translit": "ənqäf",
          "en": "let us embrace"
        },
        "2pl": {
          "fidel": "እቀፉ",
          "translit": "əqäfu",
          "en": "(you) embrace!"
        },
        "3pl": {
          "fidel": "ይቀፉ",
          "translit": "yqäfu",
          "en": "let them embrace"
        }
      },
      "negative_perfect": {
        "1sg": {
          "fidel": "አላቀፍኩም",
          "translit": "alaqqäfkumm",
          "en": "I didn't embrace"
        },
        "2sgm": {
          "fidel": "አላቀፍክም",
          "translit": "alaqqäfkəmm",
          "en": "you (m.) didn't embrace"
        },
        "2sgf": {
          "fidel": "አላቀፍሽም",
          "translit": "alaqqäfšəmm",
          "en": "you (f.) didn't embrace"
        },
        "3sgm": {
          "fidel": "አላቀፈም",
          "translit": "alaqqäfämm",
          "en": "he didn't embrace"
        },
        "3sgf": {
          "fidel": "አላቀፈችም",
          "translit": "alaqqäfäččəmm",
          "en": "she didn't embrace"
        },
        "1pl": {
          "fidel": "አላቀፍንም",
          "translit": "alaqqäfnəmm",
          "en": "we didn't embrace"
        },
        "2pl": {
          "fidel": "አላቀፋችሁም",
          "translit": "alaqqäfaččəhumm",
          "en": "you didn't embrace"
        },
        "3pl": {
          "fidel": "አላቀፉም",
          "translit": "alaqqäfumm",
          "en": "they didn't embrace"
        }
      },
      "negative_imperfective": {
        "1sg": {
          "fidel": "አላቅፍም",
          "translit": "alaqfəmm",
          "en": "I don't embrace"
        },
        "2sgm": {
          "fidel": "አታቅፍም",
          "translit": "ataqfəmm",
          "en": "you (m.) don't embrace"
        },
        "2sgf": {
          "fidel": "አታቅፊም",
          "translit": "ataqfimm",
          "en": "you (f.) don't embrace"
        },
        "3sgm": {
          "fidel": "አያቅፍም",
          "translit": "ayaqfəmm",
          "en": "he doesn't embrace"
        },
        "3sgf": {
          "fidel": "አታቅፍም",
          "translit": "ataqfəmm",
          "en": "she doesn't embrace"
        },
        "1pl": {
          "fidel": "አናቅፍም",
          "translit": "anaqfəmm",
          "en": "we don't embrace"
        },
        "2pl": {
          "fidel": "አታቅፉም",
          "translit": "ataqfumm",
          "en": "you don't embrace"
        },
        "3pl": {
          "fidel": "አያቅፉም",
          "translit": "ayaqfumm",
          "en": "they don't embrace"
        }
      },
      "negative_jussive_imperative": {
        "1sg": {
          "fidel": "አልቀፍ",
          "translit": "aləqäf",
          "en": "let me not embrace"
        },
        "2sgm": {
          "fidel": "አትቀፍ",
          "translit": "attəqäf",
          "en": "[you(m.)] don't embrace"
        },
        "2sgf": {
          "fidel": "አትቀፊ",
          "translit": "attəqäfi",
          "en": "[you (f.)] don't embrace"
        },
        "3sgm": {
          "fidel": "አይቀፍ",
          "translit": "ayəqäf",
          "en": "let him not embrace"
        },
        "3sgf": {
          "fidel": "አትቀፍ",
          "translit": "attəqäf",
          "en": "let her not embrace"
        },
        "1pl": {
          "fidel": "አንቀፍ",
          "translit": "annəqäf",
          "en": "let us not embrace"
        },
        "2pl": {
          "fidel": "አትቀፉ",
          "translit": "attəqäfu",
          "en": "(you) don't embrace"
        },
        "3pl": {
          "fidel": "አይቀፉ",
          "translit": "ayəqäfu",
          "en": "let them not embrace"
        }
      },
      "infinitive": {
        "fidel": "ማቀፍ",
        "translit": "maqäf"
      }
    },
    "አነቀ": {
      "english": "choke",
      "perfect": {
        "1sg": {
          "fidel": "አነቅኩ",
          "translit": "annäkku*",
          "en": "I choked"
        },
        "2sgm": {
          "fidel": "አነቅክ",
          "translit": "annäkk*",
          "en": "you (m.) choked"
        },
        "2sgf": {
          "fidel": "አነቅሽ",
          "translit": "annäqš",
          "en": "you (f.) choked"
        },
        "3sgm": {
          "fidel": "አነቀ",
          "translit": "annäqä",
          "en": "he choked"
        },
        "3sgf": {
          "fidel": "አነቀች",
          "translit": "annäqäčč",
          "en": "she choked"
        },
        "1pl": {
          "fidel": "አነቅን",
          "translit": "annäqn",
          "en": "we choked"
        },
        "2pl": {
          "fidel": "አነቃችሁ",
          "translit": "annäqaččəhu",
          "en": "you choked"
        },
        "3pl": {
          "fidel": "አነቁ",
          "translit": "annäqu",
          "en": "they choked"
        }
      },
      "imperfective_compound": {
        "1sg": {
          "fidel": "አንቃለሁ",
          "translit": "anqallähu",
          "en": "I choke / I will choke"
        },
        "2sgm": {
          "fidel": "ታንቃለህ",
          "translit": "tanqalläh",
          "en": "you (m.) choke / you (m.) will choke"
        },
        "2sgf": {
          "fidel": "ታንቂያለሽ",
          "translit": "tanqiyalläš",
          "en": "you (f.) choke / you (f.) will choke"
        },
        "3sgm": {
          "fidel": "ያንቃል",
          "translit": "yanqall",
          "en": "he chokes / he will choke"
        },
        "3sgf": {
          "fidel": "ታንቃለች",
          "translit": "tanqalläčč",
          "en": "she chokes / she will choke"
        },
        "1pl": {
          "fidel": "እናንቃለን",
          "translit": "ənnanqallän",
          "en": "we choke / we will choke"
        },
        "2pl": {
          "fidel": "ታንቃላችሁ",
          "translit": "tanqallaččəhu",
          "en": "you choke / you will choke"
        },
        "3pl": {
          "fidel": "ያንቃሉ",
          "translit": "yanqallu",
          "en": "they choke / they will choke"
        }
      },
      "gerund": {
        "1sg": {
          "fidel": "አንቄ",
          "translit": "anəqqe",
          "en": "(I) having choked"
        },
        "2sgm": {
          "fidel": "አንቀህ",
          "translit": "anqäh",
          "en": "[you (m.)] having choked"
        },
        "2sgf": {
          "fidel": "አንቀሽ",
          "translit": "anqäš",
          "en": "[you (f.)] having choked"
        },
        "3sgm": {
          "fidel": "አንቆ",
          "translit": "anqo",
          "en": "(he) having choked"
        },
        "3sgf": {
          "fidel": "አንቃ",
          "translit": "anqa",
          "en": "(she) having choked"
        },
        "1pl": {
          "fidel": "አንቀን",
          "translit": "anqän",
          "en": "(we) having choked"
        },
        "2pl": {
          "fidel": "አንቃችሁ",
          "translit": "anqaččəhu",
          "en": "(you) having choked"
        },
        "3pl": {
          "fidel": "አንቀው",
          "translit": "anqäw",
          "en": "(they) having choked"
        }
      },
      "compound_gerund": {
        "1sg": {
          "fidel": "አንቄያለሁ",
          "translit": "anəqqeyallähu",
          "en": "I have choked"
        },
        "2sgm": {
          "fidel": "አንቀሃል",
          "translit": "anqähall",
          "en": "you (m.) have choked"
        },
        "2sgf": {
          "fidel": "አንቀሻል",
          "translit": "anqäšall",
          "en": "you (f.) have choked"
        },
        "3sgm": {
          "fidel": "አንቇል",
          "translit": "anqwall",
          "en": "he has choked"
        },
        "3sgf": {
          "fidel": "አንቃለች",
          "translit": "anqalläčč",
          "en": "she has choked"
        },
        "1pl": {
          "fidel": "አንቀናል",
          "translit": "anqänall",
          "en": "we have choked"
        },
        "2pl": {
          "fidel": "አንቃችኋል",
          "translit": "anqaččhwall",
          "en": "you have choked"
        },
        "3pl": {
          "fidel": "አንቀዋል",
          "translit": "anqäwall",
          "en": "they have choked"
        }
      },
      "jussive_imperative": {
        "1sg": {
          "fidel": "ልነቅ",
          "translit": "lnäq",
          "en": "let me choke"
        },
        "2sgm": {
          "fidel": "እነቅ",
          "translit": "ənäq",
          "en": "[you(m.)] choke!"
        },
        "2sgf": {
          "fidel": "እነቂ",
          "translit": "ənäqi",
          "en": "[you (f.)] choke!"
        },
        "3sgm": {
          "fidel": "ይነቅ",
          "translit": "ynäq",
          "en": "let him choke"
        },
        "3sgf": {
          "fidel": "ትነቅ",
          "translit": "tnäq",
          "en": "let her choke"
        },
        "1pl": {
          "fidel": "እንነቅ",
          "translit": "ənnäq",
          "en": "let us choke"
        },
        "2pl": {
          "fidel": "እነቁ",
          "translit": "ənäqu",
          "en": "(you) choke!"
        },
        "3pl": {
          "fidel": "ይነቁ",
          "translit": "ynäqu",
          "en": "let them choke"
        }
      },
      "negative_perfect": {
        "1sg": {
          "fidel": "አላነቅኩም",
          "translit": "alannäkkumm*",
          "en": "I didn't choke"
        },
        "2sgm": {
          "fidel": "አላነቅክም",
          "translit": "alannäkkəmm*",
          "en": "you (m.) didn't choke"
        },
        "2sgf": {
          "fidel": "አላነቅሽም",
          "translit": "alannäqšəmm",
          "en": "you (f.) didn't choke"
        },
        "3sgm": {
          "fidel": "አላነቀም",
          "translit": "alannäqämm",
          "en": "he didn't choke"
        },
        "3sgf": {
          "fidel": "አላነቀችም",
          "translit": "alannäqäččəmm",
          "en": "she didn't choke"
        },
        "1pl": {
          "fidel": "አላነቅንም",
          "translit": "alannäqnəmm",
          "en": "we didn't choke"
        },
        "2pl": {
          "fidel": "አላነቃችሁም",
          "translit": "alannäqaččəhumm",
          "en": "you didn't choke"
        },
        "3pl": {
          "fidel": "አላነቁም",
          "translit": "alannäqumm",
          "en": "they didn't choke"
        }
      },
      "negative_imperfective": {
        "1sg": {
          "fidel": "አላንቅም",
          "translit": "alanqəmm",
          "en": "I don't choke"
        },
        "2sgm": {
          "fidel": "አታንቅም",
          "translit": "atanqəmm",
          "en": "you (m.) don't choke"
        },
        "2sgf": {
          "fidel": "አታንቂም",
          "translit": "atanqimm",
          "en": "you (f.) don't choke"
        },
        "3sgm": {
          "fidel": "አያንቅም",
          "translit": "ayanqəmm",
          "en": "he doesn't choke"
        },
        "3sgf": {
          "fidel": "አታንቅም",
          "translit": "atanqəmm",
          "en": "she doesn't choke"
        },
        "1pl": {
          "fidel": "አናንቅም",
          "translit": "ananqəmm",
          "en": "we don't choke"
        },
        "2pl": {
          "fidel": "አታንቁም",
          "translit": "atanqumm",
          "en": "you don't choke"
        },
        "3pl": {
          "fidel": "አያንቁም",
          "translit": "ayanqumm",
          "en": "they don't choke"
        }
      },
      "negative_jussive_imperative": {
        "1sg": {
          "fidel": "አልነቅ",
          "translit": "alənäq",
          "en": "let me not choke"
        },
        "2sgm": {
          "fidel": "አትነቅ",
          "translit": "attənäq",
          "en": "[you(m.)] don't choke"
        },
        "2sgf": {
          "fidel": "አትነቂ",
          "translit": "attənäqi",
          "en": "[you (f.)] don't choke"
        },
        "3sgm": {
          "fidel": "አይነቅ",
          "translit": "ayənäq",
          "en": "let him not choke"
        },
        "3sgf": {
          "fidel": "አትነቅ",
          "translit": "attənäq",
          "en": "let her not choke"
        },
        "1pl": {
          "fidel": "አንነቅ",
          "translit": "annənäq",
          "en": "let us not choke"
        },
        "2pl": {
          "fidel": "አትነቁ",
          "translit": "attənäqu",
          "en": "(you) don't choke"
        },
        "3pl": {
          "fidel": "አይነቁ",
          "translit": "ayənäqu",
          "en": "let them not choke"
        }
      },
      "infinitive": {
        "fidel": "ማነቅ",
        "translit": "manäq"
      }
    },
    "አወቀ": {
      "english": "know",
      "perfect": {
        "1sg": {
          "fidel": "አወቅኩ",
          "translit": "awwäkku*",
          "en": "I knew"
        },
        "2sgm": {
          "fidel": "አወቅክ",
          "translit": "awwäkk*",
          "en": "you (m.) knew"
        },
        "2sgf": {
          "fidel": "አወቅሽ",
          "translit": "awwäqš",
          "en": "you (f.) knew"
        },
        "3sgm": {
          "fidel": "አወቀ",
          "translit": "awwäqä",
          "en": "he knew"
        },
        "3sgf": {
          "fidel": "አወቀች",
          "translit": "awwäqäčč",
          "en": "she knew"
        },
        "1pl": {
          "fidel": "አወቅን",
          "translit": "awwäqn",
          "en": "we knew"
        },
        "2pl": {
          "fidel": "አወቃችሁ",
          "translit": "awwäqaččəhu",
          "en": "you knew"
        },
        "3pl": {
          "fidel": "አወቁ",
          "translit": "awwäqu",
          "en": "they knew"
        }
      },
      "imperfective_compound": {
        "1sg": {
          "fidel": "አውቃለሁ",
          "translit": "awqallähu",
          "en": "I know / I will know"
        },
        "2sgm": {
          "fidel": "ታውቃለህ",
          "translit": "tawqalläh",
          "en": "you (m.) know / you (m.) will know"
        },
        "2sgf": {
          "fidel": "ታውቂያለሽ",
          "translit": "tawqiyalläš",
          "en": "you (f.) know / you (f.) will know"
        },
        "3sgm": {
          "fidel": "ያውቃል",
          "translit": "yawqall",
          "en": "he knows / he will know"
        },
        "3sgf": {
          "fidel": "ታውቃለች",
          "translit": "tawqalläčč",
          "en": "she knows / she will know"
        },
        "1pl": {
          "fidel": "እናውቃለን",
          "translit": "ənnawqallän",
          "en": "we know / we will know"
        },
        "2pl": {
          "fidel": "ታውቃላችሁ",
          "translit": "tawqallaččəhu",
          "en": "you know / you will know"
        },
        "3pl": {
          "fidel": "ያውቃሉ",
          "translit": "yawqallu",
          "en": "they know / they will know"
        }
      },
      "gerund": {
        "1sg": {
          "fidel": "አውቄ",
          "translit": "awəqqe",
          "en": "(I) having known"
        },
        "2sgm": {
          "fidel": "አውቀህ",
          "translit": "awqäh",
          "en": "[you (m.)] having known"
        },
        "2sgf": {
          "fidel": "አውቀሽ",
          "translit": "awqäš",
          "en": "[you (f.)] having known"
        },
        "3sgm": {
          "fidel": "አውቆ",
          "translit": "awqo",
          "en": "(he) having known"
        },
        "3sgf": {
          "fidel": "አውቃ",
          "translit": "awqa",
          "en": "(she) having known"
        },
        "1pl": {
          "fidel": "አውቀን",
          "translit": "awqän",
          "en": "(we) having known"
        },
        "2pl": {
          "fidel": "አውቃችሁ",
          "translit": "awqaččəhu",
          "en": "(you) having known"
        },
        "3pl": {
          "fidel": "አውቀው",
          "translit": "awqäw",
          "en": "(they) having known"
        }
      },
      "compound_gerund": {
        "1sg": {
          "fidel": "አውቄያለሁ",
          "translit": "awəqqeyallähu",
          "en": "I have knew"
        },
        "2sgm": {
          "fidel": "አውቀሃል",
          "translit": "awqähall",
          "en": "you (m.) have knew"
        },
        "2sgf": {
          "fidel": "አውቀሻል",
          "translit": "awqäšall",
          "en": "you (f.) have knew"
        },
        "3sgm": {
          "fidel": "አውቇል",
          "translit": "awqwall",
          "en": "he has knew"
        },
        "3sgf": {
          "fidel": "አውቃለች",
          "translit": "awqalläčč",
          "en": "she has knew"
        },
        "1pl": {
          "fidel": "አውቀናል",
          "translit": "awqänall",
          "en": "we have knew"
        },
        "2pl": {
          "fidel": "አውቃችኋል",
          "translit": "awqaččhwall",
          "en": "you have knew"
        },
        "3pl": {
          "fidel": "አውቀዋል",
          "translit": "awqäwall",
          "en": "they have knew"
        }
      },
      "jussive_imperative": {
        "1sg": {
          "fidel": "ልወቅ",
          "translit": "lwäq",
          "en": "let me know"
        },
        "2sgm": {
          "fidel": "እወቅ",
          "translit": "əwäq",
          "en": "[you(m.)] know!"
        },
        "2sgf": {
          "fidel": "እወቂ",
          "translit": "əwäqi",
          "en": "[you (f.)] know!"
        },
        "3sgm": {
          "fidel": "ይወቅ",
          "translit": "ywäq",
          "en": "let him know"
        },
        "3sgf": {
          "fidel": "ትወቅ",
          "translit": "twäq",
          "en": "let her know"
        },
        "1pl": {
          "fidel": "እንወቅ",
          "translit": "ənwäq",
          "en": "let us know"
        },
        "2pl": {
          "fidel": "እወቁ",
          "translit": "əwäqu",
          "en": "(you) know!"
        },
        "3pl": {
          "fidel": "ይወቁ",
          "translit": "ywäqu",
          "en": "let them know"
        }
      },
      "negative_perfect": {
        "1sg": {
          "fidel": "አላወቅኩም",
          "translit": "alawwäkkumm*",
          "en": "I didn't know"
        },
        "2sgm": {
          "fidel": "አላወቅክም",
          "translit": "alawwäkkəmm*",
          "en": "you (m.) didn't know"
        },
        "2sgf": {
          "fidel": "አላወቅሽም",
          "translit": "alawwäqšəmm",
          "en": "you (f.) didn't know"
        },
        "3sgm": {
          "fidel": "አላወቀም",
          "translit": "alawwäqämm",
          "en": "he didn't know"
        },
        "3sgf": {
          "fidel": "አላወቀችም",
          "translit": "alawwäqäččəmm",
          "en": "she didn't know"
        },
        "1pl": {
          "fidel": "አላወቅንም",
          "translit": "alawwäqnəmm",
          "en": "we didn't know"
        },
        "2pl": {
          "fidel": "አላወቃችሁም",
          "translit": "alawwäqaččəhumm",
          "en": "you didn't know"
        },
        "3pl": {
          "fidel": "አላወቁም",
          "translit": "alawwäqumm",
          "en": "they didn't know"
        }
      },
      "negative_imperfective": {
        "1sg": {
          "fidel": "አላውቅም",
          "translit": "alawqəmm",
          "en": "I don't know"
        },
        "2sgm": {
          "fidel": "አታውቅም",
          "translit": "atawqəmm",
          "en": "you (m.) don't know"
        },
        "2sgf": {
          "fidel": "አታውቂም",
          "translit": "atawqimm",
          "en": "you (f.) don't know"
        },
        "3sgm": {
          "fidel": "አያውቅም",
          "translit": "ayawqəmm",
          "en": "he doesn't know"
        },
        "3sgf": {
          "fidel": "አታውቅም",
          "translit": "atawqəmm",
          "en": "she doesn't know"
        },
        "1pl": {
          "fidel": "አናውቅም",
          "translit": "anawqəmm",
          "en": "we don't know"
        },
        "2pl": {
          "fidel": "አታውቁም",
          "translit": "atawqumm",
          "en": "you don't know"
        },
        "3pl": {
          "fidel": "አያውቁም",
          "translit": "ayawqumm",
          "en": "they don't know"
        }
      },
      "negative_jussive_imperative": {
        "1sg": {
          "fidel": "አልወቅ",
          "translit": "aləwäq",
          "en": "let me not know"
        },
        "2sgm": {
          "fidel": "አትወቅ",
          "translit": "attəwäq",
          "en": "[you(m.)] don't know"
        },
        "2sgf": {
          "fidel": "አትወቂ",
          "translit": "attəwäqi",
          "en": "[you (f.)] don't know"
        },
        "3sgm": {
          "fidel": "አይወቅ",
          "translit": "ayəwäq",
          "en": "let him not know"
        },
        "3sgf": {
          "fidel": "አትወቅ",
          "translit": "attəwäq",
          "en": "let her not know"
        },
        "1pl": {
          "fidel": "አንወቅ",
          "translit": "annəwäq",
          "en": "let us not know"
        },
        "2pl": {
          "fidel": "አትወቁ",
          "translit": "attəwäqu",
          "en": "(you) don't know"
        },
        "3pl": {
          "fidel": "አይወቁ",
          "translit": "ayəwäqu",
          "en": "let them not know"
        }
      },
      "infinitive": {
        "fidel": "ማወቅ",
        "translit": "mawäq"
      }
    },
    "አዘነ": {
      "english": "grieve",
      "perfect": {
        "1sg": {
          "fidel": "አዘንኩ",
          "translit": "azzänku",
          "en": "I grieved"
        },
        "2sgm": {
          "fidel": "አዘንክ",
          "translit": "azzänk",
          "en": "you (m.) grieved"
        },
        "2sgf": {
          "fidel": "አዘንሽ",
          "translit": "azzänš",
          "en": "you (f.) grieved"
        },
        "3sgm": {
          "fidel": "አዘነ",
          "translit": "azzänä",
          "en": "he grieved"
        },
        "3sgf": {
          "fidel": "አዘነች",
          "translit": "azzänäčč",
          "en": "she grieved"
        },
        "1pl": {
          "fidel": "አዘንን",
          "translit": "azzänn",
          "en": "we grieved"
        },
        "2pl": {
          "fidel": "አዘናችሁ",
          "translit": "azzänaččəhu",
          "en": "you grieved"
        },
        "3pl": {
          "fidel": "አዘኑ",
          "translit": "azzänu",
          "en": "they grieved"
        }
      },
      "imperfective_compound": {
        "1sg": {
          "fidel": "አዝናለሁ",
          "translit": "aznallähu",
          "en": "I grieve / I will grieve"
        },
        "2sgm": {
          "fidel": "ታዝናለህ",
          "translit": "taznalläh",
          "en": "you (m.) grieve / you (m.) will grieve"
        },
        "2sgf": {
          "fidel": "ታዝኚያለሽ",
          "translit": "tazniyalläš",
          "en": "you (f.) grieve / you (f.) will grieve"
        },
        "3sgm": {
          "fidel": "ያዝናል",
          "translit": "yaznall",
          "en": "he grieves / he will grieve"
        },
        "3sgf": {
          "fidel": "ታዝናለች",
          "translit": "taznalläčč",
          "en": "she grieves / she will grieve"
        },
        "1pl": {
          "fidel": "እናዝናለን",
          "translit": "ənnaznallän",
          "en": "we grieve / we will grieve"
        },
        "2pl": {
          "fidel": "ታዝናላችሁ",
          "translit": "taznallaččəhu",
          "en": "you grieve / you will grieve"
        },
        "3pl": {
          "fidel": "ያዝናሉ",
          "translit": "yaznallu",
          "en": "they grieve / they will grieve"
        }
      },
      "gerund": {
        "1sg": {
          "fidel": "አዝኜ",
          "translit": "azənne",
          "en": "(I) having grieved"
        },
        "2sgm": {
          "fidel": "አዝነህ",
          "translit": "aznäh",
          "en": "[you (m.)] having grieved"
        },
        "2sgf": {
          "fidel": "አዝነሽ",
          "translit": "aznäš",
          "en": "[you (f.)] having grieved"
        },
        "3sgm": {
          "fidel": "አዝኖ",
          "translit": "azno",
          "en": "(he) having grieved"
        },
        "3sgf": {
          "fidel": "አዝና",
          "translit": "azna",
          "en": "(she) having grieved"
        },
        "1pl": {
          "fidel": "አዝነን",
          "translit": "aznän",
          "en": "(we) having grieved"
        },
        "2pl": {
          "fidel": "አዝናችሁ",
          "translit": "aznaččəhu",
          "en": "(you) having grieved"
        },
        "3pl": {
          "fidel": "አዝነው",
          "translit": "aznäw",
          "en": "(they) having grieved"
        }
      },
      "compound_gerund": {
        "1sg": {
          "fidel": "አዝኜያለሁ",
          "translit": "azənneyallähu",
          "en": "I have grieved"
        },
        "2sgm": {
          "fidel": "አዝነሃል",
          "translit": "aznähall",
          "en": "you (m.) have grieved"
        },
        "2sgf": {
          "fidel": "አዝነሻል",
          "translit": "aznäšall",
          "en": "you (f.) have grieved"
        },
        "3sgm": {
          "fidel": "አዝኗል",
          "translit": "aznwall",
          "en": "he has grieved"
        },
        "3sgf": {
          "fidel": "አዝናለች",
          "translit": "aznalläčč",
          "en": "she has grieved"
        },
        "1pl": {
          "fidel": "አዝነናል",
          "translit": "aznänall",
          "en": "we have grieved"
        },
        "2pl": {
          "fidel": "አዝናችኋል",
          "translit": "aznaččhwall",
          "en": "you have grieved"
        },
        "3pl": {
          "fidel": "አዝነዋል",
          "translit": "aznäwall",
          "en": "they have grieved"
        }
      },
      "jussive_imperative": {
        "1sg": {
          "fidel": "ልዘን",
          "translit": "lzän",
          "en": "let me grieve"
        },
        "2sgm": {
          "fidel": "እዘን",
          "translit": "əzän",
          "en": "[you(m.)] grieve!"
        },
        "2sgf": {
          "fidel": "እዘኝ",
          "translit": "əzäni",
          "en": "[you (f.)] grieve!"
        },
        "3sgm": {
          "fidel": "ይዘን",
          "translit": "yzän",
          "en": "let him grieve"
        },
        "3sgf": {
          "fidel": "ትዘን",
          "translit": "tzän",
          "en": "let her grieve"
        },
        "1pl": {
          "fidel": "እንዘን",
          "translit": "ənzän",
          "en": "let us grieve"
        },
        "2pl": {
          "fidel": "እዘኑ",
          "translit": "əzänu",
          "en": "(you) grieve!"
        },
        "3pl": {
          "fidel": "ይዘኑ",
          "translit": "yzänu",
          "en": "let them grieve"
        }
      },
      "negative_perfect": {
        "1sg": {
          "fidel": "አላዘንኩም",
          "translit": "alazzänkumm",
          "en": "I didn't grieve"
        },
        "2sgm": {
          "fidel": "አላዘንክም",
          "translit": "alazzänkəmm",
          "en": "you (m.) didn't grieve"
        },
        "2sgf": {
          "fidel": "አላዘንሽም",
          "translit": "alazzänšəmm",
          "en": "you (f.) didn't grieve"
        },
        "3sgm": {
          "fidel": "አላዘነም",
          "translit": "alazzänämm",
          "en": "he didn't grieve"
        },
        "3sgf": {
          "fidel": "አላዘነችም",
          "translit": "alazzänäččəmm",
          "en": "she didn't grieve"
        },
        "1pl": {
          "fidel": "አላዘንንም",
          "translit": "alazzännəmm",
          "en": "we didn't grieve"
        },
        "2pl": {
          "fidel": "አላዘናችሁም",
          "translit": "alazzänaččəhumm",
          "en": "you didn't grieve"
        },
        "3pl": {
          "fidel": "አላዘኑም",
          "translit": "alazzänumm",
          "en": "they didn't grieve"
        }
      },
      "negative_imperfective": {
        "1sg": {
          "fidel": "አላዝንም",
          "translit": "alaznəmm",
          "en": "I don't grieve"
        },
        "2sgm": {
          "fidel": "አታዝንም",
          "translit": "ataznəmm",
          "en": "you (m.) don't grieve"
        },
        "2sgf": {
          "fidel": "አታዝኚም",
          "translit": "ataznimm",
          "en": "you (f.) don't grieve"
        },
        "3sgm": {
          "fidel": "አያዝንም",
          "translit": "ayaznəmm",
          "en": "he doesn't grieve"
        },
        "3sgf": {
          "fidel": "አታዝንም",
          "translit": "ataznəmm",
          "en": "she doesn't grieve"
        },
        "1pl": {
          "fidel": "አናዝንም",
          "translit": "anaznəmm",
          "en": "we don't grieve"
        },
        "2pl": {
          "fidel": "አታዝኑም",
          "translit": "ataznumm",
          "en": "you don't grieve"
        },
        "3pl": {
          "fidel": "አያዝኑም",
          "translit": "ayaznumm",
          "en": "they don't grieve"
        }
      },
      "negative_jussive_imperative": {
        "1sg": {
          "fidel": "አልዘን",
          "translit": "aləzän",
          "en": "let me not grieve"
        },
        "2sgm": {
          "fidel": "አትዘን",
          "translit": "attəzän",
          "en": "[you(m.)] don't grieve"
        },
        "2sgf": {
          "fidel": "አትዘኝ",
          "translit": "attəzäñi",
          "en": "[you (f.)] don't grieve"
        },
        "3sgm": {
          "fidel": "አይዘን",
          "translit": "ayəzän",
          "en": "let him not grieve"
        },
        "3sgf": {
          "fidel": "አትዘን",
          "translit": "attəzän",
          "en": "let her not grieve"
        },
        "1pl": {
          "fidel": "አንዘን",
          "translit": "annəzän",
          "en": "let us not grieve"
        },
        "2pl": {
          "fidel": "አትዘኑ",
          "translit": "attəzänu",
          "en": "(you) don't grieve"
        },
        "3pl": {
          "fidel": "አይዘኑ",
          "translit": "ayəzänu",
          "en": "let them not grieve"
        }
      },
      "infinitive": {
        "fidel": "ማዘን",
        "translit": "mazän"
      }
    },
    "አደረ": {
      "english": "pass the night",
      "perfect": {
        "1sg": {
          "fidel": "አደርኩ",
          "translit": "addärku",
          "en": "I passed the night"
        },
        "2sgm": {
          "fidel": "አደርክ",
          "translit": "addärk",
          "en": "you (m.) passed the night"
        },
        "2sgf": {
          "fidel": "አደርሽ",
          "translit": "addärš",
          "en": "you (f.) passed the night"
        },
        "3sgm": {
          "fidel": "አደረ",
          "translit": "addärä",
          "en": "he passed the night"
        },
        "3sgf": {
          "fidel": "አደረች",
          "translit": "addäräčč",
          "en": "she passed the night"
        },
        "1pl": {
          "fidel": "አደርን",
          "translit": "addärn",
          "en": "we passed the night"
        },
        "2pl": {
          "fidel": "አደራችሁ",
          "translit": "addäraččəhu",
          "en": "you passed the night"
        },
        "3pl": {
          "fidel": "አደሩ",
          "translit": "addäru",
          "en": "they passed the night"
        }
      },
      "imperfective_compound": {
        "1sg": {
          "fidel": "አድራለሁ",
          "translit": "adrallähu",
          "en": "I pass the night / I will pass the night"
        },
        "2sgm": {
          "fidel": "ታድራለህ",
          "translit": "tadralläh",
          "en": "you (m.) pass the night / you (m.) will pass the night"
        },
        "2sgf": {
          "fidel": "ታድሪያለሽ",
          "translit": "tadriyalläš",
          "en": "you (f.) pass the night / you (f.) will pass the night"
        },
        "3sgm": {
          "fidel": "ያድራል",
          "translit": "yadrall",
          "en": "he pass the nights / he will pass the night"
        },
        "3sgf": {
          "fidel": "ታድራለች",
          "translit": "tadralläčč",
          "en": "she pass the nights / she will pass the night"
        },
        "1pl": {
          "fidel": "እናድራለን",
          "translit": "ənnadrallän",
          "en": "we pass the night / we will pass the night"
        },
        "2pl": {
          "fidel": "ታድራላችሁ",
          "translit": "tadrallaččəhu",
          "en": "you pass the night / you will pass the night"
        },
        "3pl": {
          "fidel": "ያድራሉ",
          "translit": "yadrallu",
          "en": "they pass the night / they will pass the night"
        }
      },
      "gerund": {
        "1sg": {
          "fidel": "አድሬ",
          "translit": "adərre",
          "en": "(I) having passed the night"
        },
        "2sgm": {
          "fidel": "አድረህ",
          "translit": "adräh",
          "en": "[you (m.)] having passed the night"
        },
        "2sgf": {
          "fidel": "አድረሽ",
          "translit": "adräš",
          "en": "[you (f.)] having passed the night"
        },
        "3sgm": {
          "fidel": "አድሮ",
          "translit": "adro",
          "en": "(he) having passed the night"
        },
        "3sgf": {
          "fidel": "አድራ",
          "translit": "adra",
          "en": "(she) having passed the night"
        },
        "1pl": {
          "fidel": "አድረን",
          "translit": "adrän",
          "en": "(we) having passed the night"
        },
        "2pl": {
          "fidel": "አድራችሁ",
          "translit": "adraččəhu",
          "en": "(you) having passed the night"
        },
        "3pl": {
          "fidel": "አድረው",
          "translit": "adräw",
          "en": "(they) having passed the night"
        }
      },
      "compound_gerund": {
        "1sg": {
          "fidel": "አድሬያለሁ",
          "translit": "adərreyallähu",
          "en": "I have passed the night"
        },
        "2sgm": {
          "fidel": "አድረሃል",
          "translit": "adrähall",
          "en": "you (m.) have passed the night"
        },
        "2sgf": {
          "fidel": "አድረሻል",
          "translit": "adräšall",
          "en": "you (f.) have passed the night"
        },
        "3sgm": {
          "fidel": "አድሯል",
          "translit": "adrwall",
          "en": "he has passed the night"
        },
        "3sgf": {
          "fidel": "አድራለች",
          "translit": "adralläčč",
          "en": "she has passed the night"
        },
        "1pl": {
          "fidel": "አድረናል",
          "translit": "adränall",
          "en": "we have passed the night"
        },
        "2pl": {
          "fidel": "አድራችኋል",
          "translit": "adraččhwall",
          "en": "you have passed the night"
        },
        "3pl": {
          "fidel": "አድረዋል",
          "translit": "adräwall",
          "en": "they have passed the night"
        }
      },
      "jussive_imperative": {
        "1sg": {
          "fidel": "ልደር",
          "translit": "ldär",
          "en": "let me pass the night"
        },
        "2sgm": {
          "fidel": "እደር",
          "translit": "ədär",
          "en": "[you(m.)] pass the night!"
        },
        "2sgf": {
          "fidel": "እደሪ",
          "translit": "ədäri",
          "en": "[you (f.)] pass the night!"
        },
        "3sgm": {
          "fidel": "ይደር",
          "translit": "ydär",
          "en": "let him pass the night"
        },
        "3sgf": {
          "fidel": "ትደር",
          "translit": "tdär",
          "en": "let her pass the night"
        },
        "1pl": {
          "fidel": "እንደር",
          "translit": "əndär",
          "en": "let us pass the night"
        },
        "2pl": {
          "fidel": "እደሩ",
          "translit": "ədäru",
          "en": "(you) pass the night!"
        },
        "3pl": {
          "fidel": "ይደሩ",
          "translit": "ydäru",
          "en": "let them pass the night"
        }
      },
      "negative_perfect": {
        "1sg": {
          "fidel": "አላደርኩም",
          "translit": "aladdärkumm",
          "en": "I didn't pass the night"
        },
        "2sgm": {
          "fidel": "አላደርክም",
          "translit": "aladdärkəmm",
          "en": "you (m.) didn't pass the night"
        },
        "2sgf": {
          "fidel": "አላደርሽም",
          "translit": "aladdäršəmm",
          "en": "you (f.) didn't pass the night"
        },
        "3sgm": {
          "fidel": "አላደረም",
          "translit": "aladdärämm",
          "en": "he didn't pass the night"
        },
        "3sgf": {
          "fidel": "አላደረችም",
          "translit": "aladdäräččəmm",
          "en": "she didn't pass the night"
        },
        "1pl": {
          "fidel": "አላደርንም",
          "translit": "aladdärnəmm",
          "en": "we didn't pass the night"
        },
        "2pl": {
          "fidel": "አላደራችሁም",
          "translit": "aladdäraččəhumm",
          "en": "you didn't pass the night"
        },
        "3pl": {
          "fidel": "አላደሩም",
          "translit": "aladdärumm",
          "en": "they didn't pass the night"
        }
      },
      "negative_imperfective": {
        "1sg": {
          "fidel": "አላድርም",
          "translit": "aladrəmm",
          "en": "I don't pass the night"
        },
        "2sgm": {
          "fidel": "አታድርም",
          "translit": "atadrəmm",
          "en": "you (m.) don't pass the night"
        },
        "2sgf": {
          "fidel": "አታድሪም",
          "translit": "atadrimm",
          "en": "you (f.) don't pass the night"
        },
        "3sgm": {
          "fidel": "አያድርም",
          "translit": "ayadrəmm",
          "en": "he doesn't pass the night"
        },
        "3sgf": {
          "fidel": "አታድርም",
          "translit": "atadrəmm",
          "en": "she doesn't pass the night"
        },
        "1pl": {
          "fidel": "አናድርም",
          "translit": "anadrəmm",
          "en": "we don't pass the night"
        },
        "2pl": {
          "fidel": "አታድሩም",
          "translit": "atadrumm",
          "en": "you don't pass the night"
        },
        "3pl": {
          "fidel": "አያድሩም",
          "translit": "ayadrumm",
          "en": "they don't pass the night"
        }
      },
      "negative_jussive_imperative": {
        "1sg": {
          "fidel": "አልደር",
          "translit": "alədär",
          "en": "let me not pass the night"
        },
        "2sgm": {
          "fidel": "አትደር",
          "translit": "attədär",
          "en": "[you(m.)] don't pass the night"
        },
        "2sgf": {
          "fidel": "አትደሪ",
          "translit": "attədäri",
          "en": "[you (f.)] don't pass the night"
        },
        "3sgm": {
          "fidel": "አይደር",
          "translit": "ayədär",
          "en": "let him not pass the night"
        },
        "3sgf": {
          "fidel": "አትደር",
          "translit": "attədär",
          "en": "let her not pass the night"
        },
        "1pl": {
          "fidel": "አንደር",
          "translit": "annədär",
          "en": "let us not pass the night"
        },
        "2pl": {
          "fidel": "አትደሩ",
          "translit": "attədäru",
          "en": "(you) don't pass the night"
        },
        "3pl": {
          "fidel": "አይደሩ",
          "translit": "ayədäru",
          "en": "let them not pass the night"
        }
      },
      "infinitive": {
        "fidel": "ማደር",
        "translit": "madär"
      }
    },
    "አደበ": {
      "english": "behave well",
      "perfect": {
        "1sg": {
          "fidel": "አደብኩ",
          "translit": "addäbku",
          "en": "I behaved well"
        },
        "2sgm": {
          "fidel": "አደብክ",
          "translit": "addäbk",
          "en": "you (m.) behaved well"
        },
        "2sgf": {
          "fidel": "አደብሽ",
          "translit": "addäbš",
          "en": "you (f.) behaved well"
        },
        "3sgm": {
          "fidel": "አደበ",
          "translit": "addäbä",
          "en": "he behaved well"
        },
        "3sgf": {
          "fidel": "አደበች",
          "translit": "addäbäčč",
          "en": "she behaved well"
        },
        "1pl": {
          "fidel": "አደብን",
          "translit": "addäbn",
          "en": "we behaved well"
        },
        "2pl": {
          "fidel": "አደባችሁ",
          "translit": "addäbaččəhu",
          "en": "you behaved well"
        },
        "3pl": {
          "fidel": "አደቡ",
          "translit": "addäbu",
          "en": "they behaved well"
        }
      },
      "imperfective_compound": {
        "1sg": {
          "fidel": "አድባለሁ",
          "translit": "adballähu",
          "en": "I behave well / I will behave well"
        },
        "2sgm": {
          "fidel": "ታድባለህ",
          "translit": "tadballäh",
          "en": "you (m.) behave well / you (m.) will behave well"
        },
        "2sgf": {
          "fidel": "ታድቢያለሽ",
          "translit": "tadbiyalläš",
          "en": "you (f.) behave well / you (f.) will behave well"
        },
        "3sgm": {
          "fidel": "ያድባል",
          "translit": "yadball",
          "en": "he behave wells / he will behave well"
        },
        "3sgf": {
          "fidel": "ታድባለች",
          "translit": "tadballäčč",
          "en": "she behave wells / she will behave well"
        },
        "1pl": {
          "fidel": "እናድባለን",
          "translit": "ənnadballän",
          "en": "we behave well / we will behave well"
        },
        "2pl": {
          "fidel": "ታድባላችሁ",
          "translit": "tadballaččəhu",
          "en": "you behave well / you will behave well"
        },
        "3pl": {
          "fidel": "ያድባሉ",
          "translit": "yadballu",
          "en": "they behave well / they will behave well"
        }
      },
      "gerund": {
        "1sg": {
          "fidel": "አድቤ",
          "translit": "adəbbe",
          "en": "(I) having behaved well"
        },
        "2sgm": {
          "fidel": "አድበህ",
          "translit": "adbäh",
          "en": "[you (m.)] having behaved well"
        },
        "2sgf": {
          "fidel": "አድበሽ",
          "translit": "adbäš",
          "en": "[you (f.)] having behaved well"
        },
        "3sgm": {
          "fidel": "አድቦ",
          "translit": "adbo",
          "en": "(he) having behaved well"
        },
        "3sgf": {
          "fidel": "አድባ",
          "translit": "adba",
          "en": "(she) having behaved well"
        },
        "1pl": {
          "fidel": "አድበን",
          "translit": "adbän",
          "en": "(we) having behaved well"
        },
        "2pl": {
          "fidel": "አድባችሁ",
          "translit": "adbaččəhu",
          "en": "(you) having behaved well"
        },
        "3pl": {
          "fidel": "አድበው",
          "translit": "adbäw",
          "en": "(they) having behaved well"
        }
      },
      "compound_gerund": {
        "1sg": {
          "fidel": "አድቤያለሁ",
          "translit": "adəbbeyallähu",
          "en": "I have behaved well"
        },
        "2sgm": {
          "fidel": "አድበሃል",
          "translit": "adbähall",
          "en": "you (m.) have behaved well"
        },
        "2sgf": {
          "fidel": "አድበሻል",
          "translit": "adbäšall",
          "en": "you (f.) have behaved well"
        },
        "3sgm": {
          "fidel": "አድቧል",
          "translit": "adbwall",
          "en": "he has behaved well"
        },
        "3sgf": {
          "fidel": "አድባለች",
          "translit": "adballäčč",
          "en": "she has behaved well"
        },
        "1pl": {
          "fidel": "አድበናል",
          "translit": "adbänall",
          "en": "we have behaved well"
        },
        "2pl": {
          "fidel": "አድባችኋል",
          "translit": "adbaččhwall",
          "en": "you have behaved well"
        },
        "3pl": {
          "fidel": "አድበዋል",
          "translit": "adbäwall",
          "en": "they have behaved well"
        }
      },
      "jussive_imperative": {
        "1sg": {
          "fidel": "ልደብ",
          "translit": "ldäb",
          "en": "let me behave well"
        },
        "2sgm": {
          "fidel": "እደብ",
          "translit": "ədäb",
          "en": "[you(m.)] behave well!"
        },
        "2sgf": {
          "fidel": "እደቢ",
          "translit": "ədäbi",
          "en": "[you (f.)] behave well!"
        },
        "3sgm": {
          "fidel": "ይደብ",
          "translit": "ydäb",
          "en": "let him behave well"
        },
        "3sgf": {
          "fidel": "ትደብ",
          "translit": "tdäb",
          "en": "let her behave well"
        },
        "1pl": {
          "fidel": "እንደብ",
          "translit": "əndäb",
          "en": "let us behave well"
        },
        "2pl": {
          "fidel": "እደቡ",
          "translit": "ədäbu",
          "en": "(you) behave well!"
        },
        "3pl": {
          "fidel": "ይደቡ",
          "translit": "ydäbu",
          "en": "let them behave well"
        }
      },
      "negative_perfect": {
        "1sg": {
          "fidel": "አላደብኩም",
          "translit": "aladdäbkumm",
          "en": "I didn't behave well"
        },
        "2sgm": {
          "fidel": "አላደብክም",
          "translit": "aladdäbkəmm",
          "en": "you (m.) didn't behave well"
        },
        "2sgf": {
          "fidel": "አላደብሽም",
          "translit": "aladdäbšəmm",
          "en": "you (f.) didn't behave well"
        },
        "3sgm": {
          "fidel": "አላደበም",
          "translit": "aladdäbämm",
          "en": "he didn't behave well"
        },
        "3sgf": {
          "fidel": "አላደበችም",
          "translit": "aladdäbäččəmm",
          "en": "she didn't behave well"
        },
        "1pl": {
          "fidel": "አላደብንም",
          "translit": "aladdäbnəmm",
          "en": "we didn't behave well"
        },
        "2pl": {
          "fidel": "አላደባችሁም",
          "translit": "aladdäbaččəhumm",
          "en": "you didn't behave well"
        },
        "3pl": {
          "fidel": "አላደቡም",
          "translit": "aladdäbumm",
          "en": "they didn't behave well"
        }
      },
      "negative_imperfective": {
        "1sg": {
          "fidel": "አላድብም",
          "translit": "aladbəmm",
          "en": "I don't behave well"
        },
        "2sgm": {
          "fidel": "አታድብም",
          "translit": "atadbəmm",
          "en": "you (m.) don't behave well"
        },
        "2sgf": {
          "fidel": "አታድቢም",
          "translit": "atadbimm",
          "en": "you (f.) don't behave well"
        },
        "3sgm": {
          "fidel": "አያድብም",
          "translit": "ayadbəmm",
          "en": "he doesn't behave well"
        },
        "3sgf": {
          "fidel": "አታድብም",
          "translit": "atadbəmm",
          "en": "she doesn't behave well"
        },
        "1pl": {
          "fidel": "አናድብም",
          "translit": "anadbəmm",
          "en": "we don't behave well"
        },
        "2pl": {
          "fidel": "አታድቡም",
          "translit": "atadbumm",
          "en": "you don't behave well"
        },
        "3pl": {
          "fidel": "አያድቡም",
          "translit": "ayadbumm",
          "en": "they don't behave well"
        }
      },
      "negative_jussive_imperative": {
        "1sg": {
          "fidel": "አልደብ",
          "translit": "alədäb",
          "en": "let me not behave well"
        },
        "2sgm": {
          "fidel": "አትደብ",
          "translit": "attədäb",
          "en": "[you(m.)] don't behave well"
        },
        "2sgf": {
          "fidel": "አትደቢ",
          "translit": "attədäbi",
          "en": "[you (f.)] don't behave well"
        },
        "3sgm": {
          "fidel": "አይደብ",
          "translit": "ayədäb",
          "en": "let him not behave well"
        },
        "3sgf": {
          "fidel": "አትደብ",
          "translit": "attədäb",
          "en": "let her not behave well"
        },
        "1pl": {
          "fidel": "አንደብ",
          "translit": "annədäb",
          "en": "let us not behave well"
        },
        "2pl": {
          "fidel": "አትደቡ",
          "translit": "attədäbu",
          "en": "(you) don't behave well"
        },
        "3pl": {
          "fidel": "አይደቡ",
          "translit": "ayədäbu",
          "en": "let them not behave well"
        }
      },
      "infinitive": {
        "fidel": "ማደብ",
        "translit": "madäb"
      }
    },
    "አደገ": {
      "english": "grow",
      "perfect": {
        "1sg": {
          "fidel": "አደግኩ",
          "translit": "addäkku*",
          "en": "I grew"
        },
        "2sgm": {
          "fidel": "አደግክ",
          "translit": "addäkk*",
          "en": "you (m.) grew"
        },
        "2sgf": {
          "fidel": "አደግሽ",
          "translit": "addägš",
          "en": "you (f.) grew"
        },
        "3sgm": {
          "fidel": "አደገ",
          "translit": "addägä",
          "en": "he grew"
        },
        "3sgf": {
          "fidel": "አደገች",
          "translit": "addägäčč",
          "en": "she grew"
        },
        "1pl": {
          "fidel": "አደግን",
          "translit": "addägn",
          "en": "we grew"
        },
        "2pl": {
          "fidel": "አደጋችሁ",
          "translit": "addägaččəhu",
          "en": "you grew"
        },
        "3pl": {
          "fidel": "አደጉ",
          "translit": "addägu",
          "en": "they grew"
        }
      },
      "imperfective_compound": {
        "1sg": {
          "fidel": "አድጋለሁ",
          "translit": "adgallähu",
          "en": "I grow / I will grow"
        },
        "2sgm": {
          "fidel": "ታድጋለህ",
          "translit": "tadgalläh",
          "en": "you (m.) grow / you (m.) will grow"
        },
        "2sgf": {
          "fidel": "ታድጊያለሽ",
          "translit": "tadgiyalläš",
          "en": "you (f.) grow / you (f.) will grow"
        },
        "3sgm": {
          "fidel": "ያድጋል",
          "translit": "yadgall",
          "en": "he grows / he will grow"
        },
        "3sgf": {
          "fidel": "ታድጋለች",
          "translit": "tadgalläčč",
          "en": "she grows / she will grow"
        },
        "1pl": {
          "fidel": "እናድጋለን",
          "translit": "ənnadgallän",
          "en": "we grow / we will grow"
        },
        "2pl": {
          "fidel": "ታድጋላችሁ",
          "translit": "tadgallaččəhu",
          "en": "you grow / you will grow"
        },
        "3pl": {
          "fidel": "ያድጋሉ",
          "translit": "yadgallu",
          "en": "they grow / they will grow"
        }
      },
      "gerund": {
        "1sg": {
          "fidel": "አድጌ",
          "translit": "adəgge",
          "en": "(I) having grown"
        },
        "2sgm": {
          "fidel": "አድገህ",
          "translit": "adgäh",
          "en": "[you (m.)] having grown"
        },
        "2sgf": {
          "fidel": "አድገሽ",
          "translit": "adgäš",
          "en": "[you (f.)] having grown"
        },
        "3sgm": {
          "fidel": "አድጎ",
          "translit": "adgo",
          "en": "(he) having grown"
        },
        "3sgf": {
          "fidel": "አድጋ",
          "translit": "adga",
          "en": "(she) having grown"
        },
        "1pl": {
          "fidel": "አድገን",
          "translit": "adgän",
          "en": "(we) having grown"
        },
        "2pl": {
          "fidel": "አድጋችሁ",
          "translit": "adgaččəhu",
          "en": "(you) having grown"
        },
        "3pl": {
          "fidel": "አድገው",
          "translit": "adgäw",
          "en": "(they) having grown"
        }
      },
      "compound_gerund": {
        "1sg": {
          "fidel": "አድጌያለሁ",
          "translit": "adəggeyallähu",
          "en": "I have grew"
        },
        "2sgm": {
          "fidel": "አድገሃል",
          "translit": "adgähall",
          "en": "you (m.) have grew"
        },
        "2sgf": {
          "fidel": "አድገሻል",
          "translit": "adgäšall",
          "en": "you (f.) have grew"
        },
        "3sgm": {
          "fidel": "አድጓል",
          "translit": "adgwall",
          "en": "he has grew"
        },
        "3sgf": {
          "fidel": "አድጋለች",
          "translit": "adgalläčč",
          "en": "she has grew"
        },
        "1pl": {
          "fidel": "አድገናል",
          "translit": "adgänall",
          "en": "we have grew"
        },
        "2pl": {
          "fidel": "አድጋችኋል",
          "translit": "adgaččhwall",
          "en": "you have grew"
        },
        "3pl": {
          "fidel": "አድገዋል",
          "translit": "adgäwall",
          "en": "they have grew"
        }
      },
      "jussive_imperative": {
        "1sg": {
          "fidel": "ልደግ",
          "translit": "ldäg",
          "en": "let me grow"
        },
        "2sgm": {
          "fidel": "እደግ",
          "translit": "ədäg",
          "en": "[you(m.)] grow!"
        },
        "2sgf": {
          "fidel": "እደጊ",
          "translit": "ədägi",
          "en": "[you (f.)] grow!"
        },
        "3sgm": {
          "fidel": "ይደግ",
          "translit": "ydäg",
          "en": "let him grow"
        },
        "3sgf": {
          "fidel": "ትደግ",
          "translit": "tdäg",
          "en": "let her grow"
        },
        "1pl": {
          "fidel": "እንደግ",
          "translit": "əndäg",
          "en": "let us grow"
        },
        "2pl": {
          "fidel": "እደጉ",
          "translit": "ədägu",
          "en": "(you) grow!"
        },
        "3pl": {
          "fidel": "ይደጉ",
          "translit": "ydägu",
          "en": "let them grow"
        }
      },
      "negative_perfect": {
        "1sg": {
          "fidel": "አላደግኩም",
          "translit": "aladdäkkumm*",
          "en": "I didn't grow"
        },
        "2sgm": {
          "fidel": "አላደግክም",
          "translit": "aladdäkkəmm*",
          "en": "you (m.) didn't grow"
        },
        "2sgf": {
          "fidel": "አላደግሽም",
          "translit": "aladdägšəmm",
          "en": "you (f.) didn't grow"
        },
        "3sgm": {
          "fidel": "አላደገም",
          "translit": "aladdägämm",
          "en": "he didn't grow"
        },
        "3sgf": {
          "fidel": "አላደገችም",
          "translit": "aladdägäččəmm",
          "en": "she didn't grow"
        },
        "1pl": {
          "fidel": "አላደግንም",
          "translit": "aladdägnəmm",
          "en": "we didn't grow"
        },
        "2pl": {
          "fidel": "አላደጋችሁም",
          "translit": "aladdägaččəhumm",
          "en": "you didn't grow"
        },
        "3pl": {
          "fidel": "አላደጉም",
          "translit": "aladdägumm",
          "en": "they didn't grow"
        }
      },
      "negative_imperfective": {
        "1sg": {
          "fidel": "አላድግም",
          "translit": "aladgəmm",
          "en": "I don't grow"
        },
        "2sgm": {
          "fidel": "አታድግም",
          "translit": "atadgəmm",
          "en": "you (m.) don't grow"
        },
        "2sgf": {
          "fidel": "አታድጊም",
          "translit": "atadgimm",
          "en": "you (f.) don't grow"
        },
        "3sgm": {
          "fidel": "አያድግም",
          "translit": "ayadgəmm",
          "en": "he doesn't grow"
        },
        "3sgf": {
          "fidel": "አታድግም",
          "translit": "atadgəmm",
          "en": "she doesn't grow"
        },
        "1pl": {
          "fidel": "አናድግም",
          "translit": "anadgəmm",
          "en": "we don't grow"
        },
        "2pl": {
          "fidel": "አታድጉም",
          "translit": "atadgumm",
          "en": "you don't grow"
        },
        "3pl": {
          "fidel": "አያድጉም",
          "translit": "ayadgumm",
          "en": "they don't grow"
        }
      },
      "negative_jussive_imperative": {
        "1sg": {
          "fidel": "አልደግ",
          "translit": "alədäg",
          "en": "let me not grow"
        },
        "2sgm": {
          "fidel": "አትደግ",
          "translit": "attədäg",
          "en": "[you(m.)] don't grow"
        },
        "2sgf": {
          "fidel": "አትደጊ",
          "translit": "attədägi",
          "en": "[you (f.)] don't grow"
        },
        "3sgm": {
          "fidel": "አይደግ",
          "translit": "ayədäg",
          "en": "let him not grow"
        },
        "3sgf": {
          "fidel": "አትደግ",
          "translit": "attədäg",
          "en": "let her not grow"
        },
        "1pl": {
          "fidel": "አንደግ",
          "translit": "annədäg",
          "en": "let us not grow"
        },
        "2pl": {
          "fidel": "አትደጉ",
          "translit": "attədägu",
          "en": "(you) don't grow"
        },
        "3pl": {
          "fidel": "አይደጉ",
          "translit": "ayədägu",
          "en": "let them not grow"
        }
      },
      "infinitive": {
        "fidel": "ማደግ",
        "translit": "madäg"
      }
    },
    "አጠበ": {
      "english": "wash",
      "perfect": {
        "1sg": {
          "fidel": "አጠብኩ",
          "translit": "aṭṭäbku",
          "en": "I washed"
        },
        "2sgm": {
          "fidel": "አጠብክ",
          "translit": "aṭṭäbk",
          "en": "you (m.) washed"
        },
        "2sgf": {
          "fidel": "አጠብሽ",
          "translit": "aṭṭäbš",
          "en": "you (f.) washed"
        },
        "3sgm": {
          "fidel": "አጠበ",
          "translit": "aṭṭäbä",
          "en": "he washed"
        },
        "3sgf": {
          "fidel": "አጠበች",
          "translit": "aṭṭäbäčč",
          "en": "she washed"
        },
        "1pl": {
          "fidel": "አጠብን",
          "translit": "aṭṭäbn",
          "en": "we washed"
        },
        "2pl": {
          "fidel": "አጠባችሁ",
          "translit": "aṭṭäbaččəhu",
          "en": "you washed"
        },
        "3pl": {
          "fidel": "አጠቡ",
          "translit": "aṭṭäbu",
          "en": "they washed"
        }
      },
      "imperfective_compound": {
        "1sg": {
          "fidel": "አጥባለሁ",
          "translit": "aṭballähu",
          "en": "I wash / I will wash"
        },
        "2sgm": {
          "fidel": "ታጥባለህ",
          "translit": "taṭballäh",
          "en": "you (m.) wash / you (m.) will wash"
        },
        "2sgf": {
          "fidel": "ታጥቢያለሽ",
          "translit": "taṭbiyalläš",
          "en": "you (f.) wash / you (f.) will wash"
        },
        "3sgm": {
          "fidel": "ያጥባል",
          "translit": "yaṭball",
          "en": "he washes / he will wash"
        },
        "3sgf": {
          "fidel": "ታጥባለች",
          "translit": "taṭballäčč",
          "en": "she washes / she will wash"
        },
        "1pl": {
          "fidel": "እናጥባለን",
          "translit": "ənnaṭballän",
          "en": "we wash / we will wash"
        },
        "2pl": {
          "fidel": "ታጥባላችሁ",
          "translit": "taṭballaččəhu",
          "en": "you wash / you will wash"
        },
        "3pl": {
          "fidel": "ያጥባሉ",
          "translit": "yaṭballu",
          "en": "they wash / they will wash"
        }
      },
      "gerund": {
        "1sg": {
          "fidel": "አጥቤ",
          "translit": "aṭəbbe",
          "en": "(I) having washed"
        },
        "2sgm": {
          "fidel": "አጥበህ",
          "translit": "aṭbäh",
          "en": "[you (m.)] having washed"
        },
        "2sgf": {
          "fidel": "አጥበሽ",
          "translit": "aṭbäš",
          "en": "[you (f.)] having washed"
        },
        "3sgm": {
          "fidel": "አጥቦ",
          "translit": "aṭbo",
          "en": "(he) having washed"
        },
        "3sgf": {
          "fidel": "አጥባ",
          "translit": "aṭba",
          "en": "(she) having washed"
        },
        "1pl": {
          "fidel": "አጥበን",
          "translit": "aṭbän",
          "en": "(we) having washed"
        },
        "2pl": {
          "fidel": "አጥባችሁ",
          "translit": "aṭbaččəhu",
          "en": "(you) having washed"
        },
        "3pl": {
          "fidel": "አጥበው",
          "translit": "aṭbäw",
          "en": "(they) having washed"
        }
      },
      "compound_gerund": {
        "1sg": {
          "fidel": "አጥቤያለሁ",
          "translit": "aṭəbbeyallähu",
          "en": "I have washed"
        },
        "2sgm": {
          "fidel": "አጥበሃል",
          "translit": "aṭbähall",
          "en": "you (m.) have washed"
        },
        "2sgf": {
          "fidel": "አጥበሻል",
          "translit": "aṭbäšall",
          "en": "you (f.) have washed"
        },
        "3sgm": {
          "fidel": "አጥቧል",
          "translit": "aṭbwall",
          "en": "he has washed"
        },
        "3sgf": {
          "fidel": "አጥባለች",
          "translit": "aṭballäčč",
          "en": "she has washed"
        },
        "1pl": {
          "fidel": "አጥበናል",
          "translit": "aṭbänall",
          "en": "we have washed"
        },
        "2pl": {
          "fidel": "አጥባችኋል",
          "translit": "aṭbaččhwall",
          "en": "you have washed"
        },
        "3pl": {
          "fidel": "አጥበዋል",
          "translit": "aṭbäwall",
          "en": "they have washed"
        }
      },
      "jussive_imperative": {
        "1sg": {
          "fidel": "ልጠብ",
          "translit": "lṭäb",
          "en": "let me wash"
        },
        "2sgm": {
          "fidel": "እጠብ",
          "translit": "əṭäb",
          "en": "[you(m.)] wash!"
        },
        "2sgf": {
          "fidel": "እጠቢ",
          "translit": "əṭäbi",
          "en": "[you (f.)] wash!"
        },
        "3sgm": {
          "fidel": "ይጠብ",
          "translit": "yṭäb",
          "en": "let him wash"
        },
        "3sgf": {
          "fidel": "ትጠብ",
          "translit": "tṭäb",
          "en": "let her wash"
        },
        "1pl": {
          "fidel": "እንጠብ",
          "translit": "ənṭäb",
          "en": "let us wash"
        },
        "2pl": {
          "fidel": "እጠቡ",
          "translit": "əṭäbu",
          "en": "(you) wash!"
        },
        "3pl": {
          "fidel": "ይጠቡ",
          "translit": "yṭäbu",
          "en": "let them wash"
        }
      },
      "negative_perfect": {
        "1sg": {
          "fidel": "አላጠብኩም",
          "translit": "alaṭṭäbkumm",
          "en": "I didn't wash"
        },
        "2sgm": {
          "fidel": "አላጠብክም",
          "translit": "alaṭṭäbkəmm",
          "en": "you (m.) didn't wash"
        },
        "2sgf": {
          "fidel": "አላጠብሽም",
          "translit": "alaṭṭäbšəmm",
          "en": "you (f.) didn't wash"
        },
        "3sgm": {
          "fidel": "አላጠበም",
          "translit": "alaṭṭäbämm",
          "en": "he didn't wash"
        },
        "3sgf": {
          "fidel": "አላጠበችም",
          "translit": "alaṭṭäbäččəmm",
          "en": "she didn't wash"
        },
        "1pl": {
          "fidel": "አላጠብንም",
          "translit": "alaṭṭäbnəmm",
          "en": "we didn't wash"
        },
        "2pl": {
          "fidel": "አላጠባችሁም",
          "translit": "alaṭṭäbaččəhumm",
          "en": "you didn't wash"
        },
        "3pl": {
          "fidel": "አላጠቡም",
          "translit": "alaṭṭäbumm",
          "en": "they didn't wash"
        }
      },
      "negative_imperfective": {
        "1sg": {
          "fidel": "አላጥብም",
          "translit": "alaṭbəmm",
          "en": "I don't wash"
        },
        "2sgm": {
          "fidel": "አታጥብም",
          "translit": "ataṭbəmm",
          "en": "you (m.) don't wash"
        },
        "2sgf": {
          "fidel": "አታጥቢም",
          "translit": "ataṭbimm",
          "en": "you (f.) don't wash"
        },
        "3sgm": {
          "fidel": "አያጥብም",
          "translit": "ayaṭbəmm",
          "en": "he doesn't wash"
        },
        "3sgf": {
          "fidel": "አታጥብም",
          "translit": "ataṭbəmm",
          "en": "she doesn't wash"
        },
        "1pl": {
          "fidel": "አናጥብም",
          "translit": "anaṭbəmm",
          "en": "we don't wash"
        },
        "2pl": {
          "fidel": "አታጥቡም",
          "translit": "ataṭbumm",
          "en": "you don't wash"
        },
        "3pl": {
          "fidel": "አያጥቡም",
          "translit": "ayaṭbumm",
          "en": "they don't wash"
        }
      },
      "negative_jussive_imperative": {
        "1sg": {
          "fidel": "አልጠብ",
          "translit": "aləṭäb",
          "en": "let me not wash"
        },
        "2sgm": {
          "fidel": "አትጠብ",
          "translit": "attəṭäb",
          "en": "[you(m.)] don't wash"
        },
        "2sgf": {
          "fidel": "አትጠቢ",
          "translit": "attəṭäbi",
          "en": "[you (f.)] don't wash"
        },
        "3sgm": {
          "fidel": "አይጠብ",
          "translit": "ayəṭäb",
          "en": "let him not wash"
        },
        "3sgf": {
          "fidel": "አትጠብ",
          "translit": "attəṭäb",
          "en": "let her not wash"
        },
        "1pl": {
          "fidel": "አንጠብ",
          "translit": "annəṭäb",
          "en": "let us not wash"
        },
        "2pl": {
          "fidel": "አትጠቡ",
          "translit": "attəṭäbu",
          "en": "(you) don't wash"
        },
        "3pl": {
          "fidel": "አይጠቡ",
          "translit": "ayəṭäbu",
          "en": "let them not wash"
        }
      },
      "infinitive": {
        "fidel": "ማጠብ",
        "translit": "maṭäb"
      }
    },
    "አፈረ": {
      "english": "be shy",
      "perfect": {
        "1sg": {
          "fidel": "አፈርኩ",
          "translit": "affärku",
          "en": "I was shy"
        },
        "2sgm": {
          "fidel": "አፈርክ",
          "translit": "affärk",
          "en": "you (m.) was shy"
        },
        "2sgf": {
          "fidel": "አፈርሽ",
          "translit": "affärš",
          "en": "you (f.) was shy"
        },
        "3sgm": {
          "fidel": "አፈረ",
          "translit": "affärä",
          "en": "he was shy"
        },
        "3sgf": {
          "fidel": "አፈረች",
          "translit": "affäräčč",
          "en": "she was shy"
        },
        "1pl": {
          "fidel": "አፈርን",
          "translit": "affärn",
          "en": "we was shy"
        },
        "2pl": {
          "fidel": "አፈራችሁ",
          "translit": "affäraččəhu",
          "en": "you was shy"
        },
        "3pl": {
          "fidel": "አፈሩ",
          "translit": "affäru",
          "en": "they was shy"
        }
      },
      "imperfective_compound": {
        "1sg": {
          "fidel": "አፍራለሁ",
          "translit": "afrallähu",
          "en": "I be shy / I will be shy"
        },
        "2sgm": {
          "fidel": "ታፍራለህ",
          "translit": "tafralläh",
          "en": "you (m.) be shy / you (m.) will be shy"
        },
        "2sgf": {
          "fidel": "ታፍሪያለሽ",
          "translit": "tafriyalläš",
          "en": "you (f.) be shy / you (f.) will be shy"
        },
        "3sgm": {
          "fidel": "ያፍራል",
          "translit": "yafrall",
          "en": "he be shies / he will be shy"
        },
        "3sgf": {
          "fidel": "ታፍራለች",
          "translit": "tafralläčč",
          "en": "she be shies / she will be shy"
        },
        "1pl": {
          "fidel": "እናፍራለን",
          "translit": "ənnafrallän",
          "en": "we be shy / we will be shy"
        },
        "2pl": {
          "fidel": "ታፍራላችሁ",
          "translit": "tafrallaččəhu",
          "en": "you be shy / you will be shy"
        },
        "3pl": {
          "fidel": "ያፍራሉ",
          "translit": "yafrallu",
          "en": "they be shy / they will be shy"
        }
      },
      "gerund": {
        "1sg": {
          "fidel": "አፍሬ",
          "translit": "afərre",
          "en": "(I) having been shy"
        },
        "2sgm": {
          "fidel": "አፍረህ",
          "translit": "afräh",
          "en": "[you (m.)] having been shy"
        },
        "2sgf": {
          "fidel": "አፍረሽ",
          "translit": "afräš",
          "en": "[you (f.)] having been shy"
        },
        "3sgm": {
          "fidel": "አፍሮ",
          "translit": "afro",
          "en": "(he) having been shy"
        },
        "3sgf": {
          "fidel": "አፍራ",
          "translit": "afra",
          "en": "(she) having been shy"
        },
        "1pl": {
          "fidel": "አፍረን",
          "translit": "afrän",
          "en": "(we) having been shy"
        },
        "2pl": {
          "fidel": "አፍራችሁ",
          "translit": "afraččəhu",
          "en": "(you) having been shy"
        },
        "3pl": {
          "fidel": "አፍረው",
          "translit": "afräw",
          "en": "(they) having been shy"
        }
      },
      "compound_gerund": {
        "1sg": {
          "fidel": "አፍሬያለሁ",
          "translit": "afərreyallähu",
          "en": "I have was shy"
        },
        "2sgm": {
          "fidel": "አፍረሃል",
          "translit": "afrähall",
          "en": "you (m.) have was shy"
        },
        "2sgf": {
          "fidel": "አፍረሻል",
          "translit": "afräšall",
          "en": "you (f.) have was shy"
        },
        "3sgm": {
          "fidel": "አፍሯል",
          "translit": "afrwall",
          "en": "he has was shy"
        },
        "3sgf": {
          "fidel": "አፍራለች",
          "translit": "afralläčč",
          "en": "she has was shy"
        },
        "1pl": {
          "fidel": "አፍረናል",
          "translit": "afränall",
          "en": "we have was shy"
        },
        "2pl": {
          "fidel": "አፍራችኋል",
          "translit": "afraččhwall",
          "en": "you have was shy"
        },
        "3pl": {
          "fidel": "አፍረዋል",
          "translit": "afräwall",
          "en": "they have was shy"
        }
      },
      "jussive_imperative": {
        "1sg": {
          "fidel": "ልፈር",
          "translit": "lfär",
          "en": "let me be shy"
        },
        "2sgm": {
          "fidel": "እፈር",
          "translit": "əfär",
          "en": "[you(m.)] be shy!"
        },
        "2sgf": {
          "fidel": "እፈሪ",
          "translit": "əfäri",
          "en": "[you (f.)] be shy!"
        },
        "3sgm": {
          "fidel": "ይፈር",
          "translit": "yfär",
          "en": "let him be shy"
        },
        "3sgf": {
          "fidel": "ትፈር",
          "translit": "tfär",
          "en": "let her be shy"
        },
        "1pl": {
          "fidel": "እንፈር",
          "translit": "ənfär",
          "en": "let us be shy"
        },
        "2pl": {
          "fidel": "እፈሩ",
          "translit": "əfäru",
          "en": "(you) be shy!"
        },
        "3pl": {
          "fidel": "ይፈሩ",
          "translit": "yfäru",
          "en": "let them be shy"
        }
      },
      "negative_perfect": {
        "1sg": {
          "fidel": "አላፈርኩም",
          "translit": "alaffärkumm",
          "en": "I didn't be shy"
        },
        "2sgm": {
          "fidel": "አላፈርክም",
          "translit": "alaffärkəmm",
          "en": "you (m.) didn't be shy"
        },
        "2sgf": {
          "fidel": "አላፈርሽም",
          "translit": "alaffäršəmm",
          "en": "you (f.) didn't be shy"
        },
        "3sgm": {
          "fidel": "አላፈረም",
          "translit": "alaffärämm",
          "en": "he didn't be shy"
        },
        "3sgf": {
          "fidel": "አላፈረችም",
          "translit": "alaffäräččəmm",
          "en": "she didn't be shy"
        },
        "1pl": {
          "fidel": "አላፈርንም",
          "translit": "alaffärnəmm",
          "en": "we didn't be shy"
        },
        "2pl": {
          "fidel": "አላፈራችሁም",
          "translit": "alaffäraččəhumm",
          "en": "you didn't be shy"
        },
        "3pl": {
          "fidel": "አላፈሩም",
          "translit": "alaffärumm",
          "en": "they didn't be shy"
        }
      },
      "negative_imperfective": {
        "1sg": {
          "fidel": "አላፍርም",
          "translit": "alafrəmm",
          "en": "I don't be shy"
        },
        "2sgm": {
          "fidel": "አታፍርም",
          "translit": "atafrəmm",
          "en": "you (m.) don't be shy"
        },
        "2sgf": {
          "fidel": "አታፍሪም",
          "translit": "atafrimm",
          "en": "you (f.) don't be shy"
        },
        "3sgm": {
          "fidel": "አያፍርም",
          "translit": "ayafrəmm",
          "en": "he doesn't be shy"
        },
        "3sgf": {
          "fidel": "አታፍርም",
          "translit": "atafrəmm",
          "en": "she doesn't be shy"
        },
        "1pl": {
          "fidel": "አናፍርም",
          "translit": "anafrəmm",
          "en": "we don't be shy"
        },
        "2pl": {
          "fidel": "አታፍሩም",
          "translit": "atafrumm",
          "en": "you don't be shy"
        },
        "3pl": {
          "fidel": "አያፍሩም",
          "translit": "ayafrumm",
          "en": "they don't be shy"
        }
      },
      "negative_jussive_imperative": {
        "1sg": {
          "fidel": "አልፈር",
          "translit": "aləfär",
          "en": "let me not be shy"
        },
        "2sgm": {
          "fidel": "አትፈር",
          "translit": "attəfär",
          "en": "[you(m.)] don't be shy"
        },
        "2sgf": {
          "fidel": "አትፈሪ",
          "translit": "attəfäri",
          "en": "[you (f.)] don't be shy"
        },
        "3sgm": {
          "fidel": "አይፈር",
          "translit": "ayəfär",
          "en": "let him not be shy"
        },
        "3sgf": {
          "fidel": "አትፈር",
          "translit": "attəfär",
          "en": "let her not be shy"
        },
        "1pl": {
          "fidel": "አንፈር",
          "translit": "annəfär",
          "en": "let us not be shy"
        },
        "2pl": {
          "fidel": "አትፈሩ",
          "translit": "attəfäru",
          "en": "(you) don't be shy"
        },
        "3pl": {
          "fidel": "አይፈሩ",
          "translit": "ayəfäru",
          "en": "let them not be shy"
        }
      },
      "infinitive": {
        "fidel": "ማፈር",
        "translit": "mafär"
      }
    },
    "አጠፈ": {
      "english": "fold",
      "perfect": {
        "1sg": {
          "fidel": "አጠፍኩ",
          "translit": "aṭṭäfku",
          "en": "I folded"
        },
        "2sgm": {
          "fidel": "አጠፍክ",
          "translit": "aṭṭäfk",
          "en": "you (m.) folded"
        },
        "2sgf": {
          "fidel": "አጠፍሽ",
          "translit": "aṭṭäfš",
          "en": "you (f.) folded"
        },
        "3sgm": {
          "fidel": "አጠፈ",
          "translit": "aṭṭäfä",
          "en": "he folded"
        },
        "3sgf": {
          "fidel": "አጠፈች",
          "translit": "aṭṭäfäčč",
          "en": "she folded"
        },
        "1pl": {
          "fidel": "አጠፍን",
          "translit": "aṭṭäfn",
          "en": "we folded"
        },
        "2pl": {
          "fidel": "አጠፋችሁ",
          "translit": "aṭṭäfaččəhu",
          "en": "you folded"
        },
        "3pl": {
          "fidel": "አጠፉ",
          "translit": "aṭṭäfu",
          "en": "they folded"
        }
      },
      "imperfective_compound": {
        "1sg": {
          "fidel": "አጥፋለሁ",
          "translit": "aṭfallähu",
          "en": "I fold / I will fold"
        },
        "2sgm": {
          "fidel": "ታጥፋለህ",
          "translit": "taṭfalläh",
          "en": "you (m.) fold / you (m.) will fold"
        },
        "2sgf": {
          "fidel": "ታጥፊያለሽ",
          "translit": "taṭfiyalläš",
          "en": "you (f.) fold / you (f.) will fold"
        },
        "3sgm": {
          "fidel": "ያጥፋል",
          "translit": "yaṭfall",
          "en": "he folds / he will fold"
        },
        "3sgf": {
          "fidel": "ታጥፋለች",
          "translit": "taṭfalläčč",
          "en": "she folds / she will fold"
        },
        "1pl": {
          "fidel": "እናጥፋለን",
          "translit": "ənnaṭfallän",
          "en": "we fold / we will fold"
        },
        "2pl": {
          "fidel": "ታጥፋላችሁ",
          "translit": "taṭfallaččəhu",
          "en": "you fold / you will fold"
        },
        "3pl": {
          "fidel": "ያጥፋሉ",
          "translit": "yaṭfallu",
          "en": "they fold / they will fold"
        }
      },
      "gerund": {
        "1sg": {
          "fidel": "አጥፌ",
          "translit": "aṭəffe",
          "en": "(I) having folded"
        },
        "2sgm": {
          "fidel": "አጥፈህ",
          "translit": "aṭfäh",
          "en": "[you (m.)] having folded"
        },
        "2sgf": {
          "fidel": "አጥፈሽ",
          "translit": "aṭfäš",
          "en": "[you (f.)] having folded"
        },
        "3sgm": {
          "fidel": "አጥፎ",
          "translit": "aṭfo",
          "en": "(he) having folded"
        },
        "3sgf": {
          "fidel": "አጥፋ",
          "translit": "aṭfa",
          "en": "(she) having folded"
        },
        "1pl": {
          "fidel": "አጥፈን",
          "translit": "aṭfän",
          "en": "(we) having folded"
        },
        "2pl": {
          "fidel": "አጥፋችሁ",
          "translit": "aṭfaččəhu",
          "en": "(you) having folded"
        },
        "3pl": {
          "fidel": "አጥፈው",
          "translit": "aṭfäw",
          "en": "(they) having folded"
        }
      },
      "compound_gerund": {
        "1sg": {
          "fidel": "አጥፌያለሁ",
          "translit": "aṭəffeyallähu",
          "en": "I have folded"
        },
        "2sgm": {
          "fidel": "አጥፈሃል",
          "translit": "aṭfähall",
          "en": "you (m.) have folded"
        },
        "2sgf": {
          "fidel": "አጥፈሻል",
          "translit": "aṭfäšall",
          "en": "you (f.) have folded"
        },
        "3sgm": {
          "fidel": "አጥፏል",
          "translit": "aṭfwall",
          "en": "he has folded"
        },
        "3sgf": {
          "fidel": "አጥፋለች",
          "translit": "aṭfalläčč",
          "en": "she has folded"
        },
        "1pl": {
          "fidel": "አጥፈናል",
          "translit": "aṭfänall",
          "en": "we have folded"
        },
        "2pl": {
          "fidel": "አጥፋችኋል",
          "translit": "aṭfaččhwall",
          "en": "you have folded"
        },
        "3pl": {
          "fidel": "አጥፈዋል",
          "translit": "aṭfäwall",
          "en": "they have folded"
        }
      },
      "jussive_imperative": {
        "1sg": {
          "fidel": "ልጠፍ",
          "translit": "lṭäf",
          "en": "let me fold"
        },
        "2sgm": {
          "fidel": "እጠፍ",
          "translit": "əṭäf",
          "en": "[you(m.)] fold!"
        },
        "2sgf": {
          "fidel": "እጠፊ",
          "translit": "əṭäfi",
          "en": "[you (f.)] fold!"
        },
        "3sgm": {
          "fidel": "ይጠፍ",
          "translit": "yṭäf",
          "en": "let him fold"
        },
        "3sgf": {
          "fidel": "ትጠፍ",
          "translit": "tṭäf",
          "en": "let her fold"
        },
        "1pl": {
          "fidel": "እንጠፍ",
          "translit": "ənṭäf",
          "en": "let us fold"
        },
        "2pl": {
          "fidel": "እጠፉ",
          "translit": "əṭäfu",
          "en": "(you) fold!"
        },
        "3pl": {
          "fidel": "ይጠፉ",
          "translit": "yṭäfu",
          "en": "let them fold"
        }
      },
      "negative_perfect": {
        "1sg": {
          "fidel": "አላጠፍኩም",
          "translit": "alaṭṭäfkumm",
          "en": "I didn't fold"
        },
        "2sgm": {
          "fidel": "አላጠፍክም",
          "translit": "alaṭṭäfkəmm",
          "en": "you (m.) didn't fold"
        },
        "2sgf": {
          "fidel": "አላጠፍሽም",
          "translit": "alaṭṭäfšəmm",
          "en": "you (f.) didn't fold"
        },
        "3sgm": {
          "fidel": "አላጠፈም",
          "translit": "alaṭṭäfämm",
          "en": "he didn't fold"
        },
        "3sgf": {
          "fidel": "አላጠፈችም",
          "translit": "alaṭṭäfäččəmm",
          "en": "she didn't fold"
        },
        "1pl": {
          "fidel": "አላጠፍንም",
          "translit": "alaṭṭäfnəmm",
          "en": "we didn't fold"
        },
        "2pl": {
          "fidel": "አላጠፋችሁም",
          "translit": "alaṭṭäfaččəhumm",
          "en": "you didn't fold"
        },
        "3pl": {
          "fidel": "አላጠፉም",
          "translit": "alaṭṭäfumm",
          "en": "they didn't fold"
        }
      },
      "negative_imperfective": {
        "1sg": {
          "fidel": "አላጥፍም",
          "translit": "alaṭfəmm",
          "en": "I don't fold"
        },
        "2sgm": {
          "fidel": "አታጥፍም",
          "translit": "ataṭfəmm",
          "en": "you (m.) don't fold"
        },
        "2sgf": {
          "fidel": "አታጥፊም",
          "translit": "ataṭfimm",
          "en": "you (f.) don't fold"
        },
        "3sgm": {
          "fidel": "አያጥፍም",
          "translit": "ayaṭfəmm",
          "en": "he doesn't fold"
        },
        "3sgf": {
          "fidel": "አታጥፍም",
          "translit": "ataṭfəmm",
          "en": "she doesn't fold"
        },
        "1pl": {
          "fidel": "አናጥፍም",
          "translit": "anaṭfəmm",
          "en": "we don't fold"
        },
        "2pl": {
          "fidel": "አታጥፉም",
          "translit": "ataṭfumm",
          "en": "you don't fold"
        },
        "3pl": {
          "fidel": "አያጥፉም",
          "translit": "ayaṭfumm",
          "en": "they don't fold"
        }
      },
      "negative_jussive_imperative": {
        "1sg": {
          "fidel": "አልጠፍ",
          "translit": "aləṭäf",
          "en": "let me not fold"
        },
        "2sgm": {
          "fidel": "አትጠፍ",
          "translit": "attəṭäf",
          "en": "[you(m.)] don't fold"
        },
        "2sgf": {
          "fidel": "አትጠፊ",
          "translit": "attəṭäfi",
          "en": "[you (f.)] don't fold"
        },
        "3sgm": {
          "fidel": "አይጠፍ",
          "translit": "ayəṭäf",
          "en": "let him not fold"
        },
        "3sgf": {
          "fidel": "አትጠፍ",
          "translit": "attəṭäf",
          "en": "let her not fold"
        },
        "1pl": {
          "fidel": "አንጠፍ",
          "translit": "annəṭäf",
          "en": "let us not fold"
        },
        "2pl": {
          "fidel": "አትጠፉ",
          "translit": "attəṭäfu",
          "en": "(you) don't fold"
        },
        "3pl": {
          "fidel": "አይጠፉ",
          "translit": "ayəṭäfu",
          "en": "let them not fold"
        }
      },
      "infinitive": {
        "fidel": "ማጠፍ",
        "translit": "maṭäf"
      }
    },
    "አደፈ": {
      "english": "get dirty",
      "perfect": {
        "1sg": {
          "fidel": "አደፍኩ",
          "translit": "addäfku",
          "en": "I got dirty"
        },
        "2sgm": {
          "fidel": "አደፍክ",
          "translit": "addäfk",
          "en": "you (m.) got dirty"
        },
        "2sgf": {
          "fidel": "አደፍሽ",
          "translit": "addäfš",
          "en": "you (f.) got dirty"
        },
        "3sgm": {
          "fidel": "አደፈ",
          "translit": "addäfä",
          "en": "he got dirty"
        },
        "3sgf": {
          "fidel": "አደፈች",
          "translit": "addäfäčč",
          "en": "she got dirty"
        },
        "1pl": {
          "fidel": "አደፍን",
          "translit": "addäfn",
          "en": "we got dirty"
        },
        "2pl": {
          "fidel": "አደፋችሁ",
          "translit": "addäfaččəhu",
          "en": "you got dirty"
        },
        "3pl": {
          "fidel": "አደፉ",
          "translit": "addäfu",
          "en": "they got dirty"
        }
      },
      "imperfective_compound": {
        "1sg": {
          "fidel": "አድፋለሁ",
          "translit": "adfallähu",
          "en": "I get dirty / I will get dirty"
        },
        "2sgm": {
          "fidel": "ታድፋለህ",
          "translit": "tadfalläh",
          "en": "you (m.) get dirty / you (m.) will get dirty"
        },
        "2sgf": {
          "fidel": "ታድፊያለሽ",
          "translit": "tadfiyalläš",
          "en": "you (f.) get dirty / you (f.) will get dirty"
        },
        "3sgm": {
          "fidel": "ያድፋል",
          "translit": "yadfall",
          "en": "he get dirties / he will get dirty"
        },
        "3sgf": {
          "fidel": "ታድፋለች",
          "translit": "tadfalläčč",
          "en": "she get dirties / she will get dirty"
        },
        "1pl": {
          "fidel": "እናድፋለን",
          "translit": "ənnadfallän",
          "en": "we get dirty / we will get dirty"
        },
        "2pl": {
          "fidel": "ታድፋላችሁ",
          "translit": "tadfallaččəhu",
          "en": "you get dirty / you will get dirty"
        },
        "3pl": {
          "fidel": "ያድፋሉ",
          "translit": "yadfallu",
          "en": "they get dirty / they will get dirty"
        }
      },
      "gerund": {
        "1sg": {
          "fidel": "አድፌ",
          "translit": "adəffe",
          "en": "(I) having gotten dirty"
        },
        "2sgm": {
          "fidel": "አድፈህ",
          "translit": "adfäh",
          "en": "[you(m.)] having gotten dirty"
        },
        "2sgf": {
          "fidel": "አድፈሽ",
          "translit": "adfäš",
          "en": "[you (f.)] having gotten dirty"
        },
        "3sgm": {
          "fidel": "አድፎ",
          "translit": "adfo",
          "en": "(he) having gotten dirty"
        },
        "3sgf": {
          "fidel": "አድፋ",
          "translit": "adfa",
          "en": "(she) having gotten dirty"
        },
        "1pl": {
          "fidel": "አድፈን",
          "translit": "adfän",
          "en": "(we) having gotten dirty"
        },
        "2pl": {
          "fidel": "አድፋችሁ",
          "translit": "adfaččəhu",
          "en": "(you) having gotten dirty"
        },
        "3pl": {
          "fidel": "አድፈው",
          "translit": "adfäw",
          "en": "(they) having gotten dirty"
        }
      },
      "compound_gerund": {
        "1sg": {
          "fidel": "አድፌያለሁ",
          "translit": "adəffeyallähu",
          "en": "I have got dirty"
        },
        "2sgm": {
          "fidel": "አድፈሃል",
          "translit": "adfähall",
          "en": "you (m.) have got dirty"
        },
        "2sgf": {
          "fidel": "አድፈሻል",
          "translit": "adfäšall",
          "en": "you (f.) have got dirty"
        },
        "3sgm": {
          "fidel": "አድፏል",
          "translit": "adfwall",
          "en": "he has got dirty"
        },
        "3sgf": {
          "fidel": "አድፋለች",
          "translit": "adfalläčč",
          "en": "she has got dirty"
        },
        "1pl": {
          "fidel": "አድፈናል",
          "translit": "adfänall",
          "en": "we have got dirty"
        },
        "2pl": {
          "fidel": "አድፋችኋል",
          "translit": "adfaččhwall",
          "en": "you have got dirty"
        },
        "3pl": {
          "fidel": "አድፈዋል",
          "translit": "adfäwall",
          "en": "they have got dirty"
        }
      },
      "jussive_imperative": {
        "1sg": {
          "fidel": "ልደፍ",
          "translit": "ldäf",
          "en": "let me get dirty"
        },
        "2sgm": {
          "fidel": "እደፍ",
          "translit": "ədäf",
          "en": "[you(m.)] get dirty!"
        },
        "2sgf": {
          "fidel": "እደፊ",
          "translit": "ədäfi",
          "en": "[you (f.)] get dirty!"
        },
        "3sgm": {
          "fidel": "ይደፍ",
          "translit": "ydäf",
          "en": "let him get dirty"
        },
        "3sgf": {
          "fidel": "ትደፍ",
          "translit": "tdäf",
          "en": "let her get dirty"
        },
        "1pl": {
          "fidel": "እንደፍ",
          "translit": "əndäf",
          "en": "let us get dirty"
        },
        "2pl": {
          "fidel": "እደፉ",
          "translit": "ədäfu",
          "en": "(you) get dirty!"
        },
        "3pl": {
          "fidel": "ይደፉ",
          "translit": "ydäfu",
          "en": "let them get dirty"
        }
      },
      "negative_perfect": {
        "1sg": {
          "fidel": "አላደፍኩም",
          "translit": "aladdäfkumm",
          "en": "I didn't get dirty"
        },
        "2sgm": {
          "fidel": "አላደፍክም",
          "translit": "aladdäfkəmm",
          "en": "you (m.) didn't get dirty"
        },
        "2sgf": {
          "fidel": "አላደፍሽም",
          "translit": "aladdäfšəmm",
          "en": "you (f.) didn't get dirty"
        },
        "3sgm": {
          "fidel": "አላደፈም",
          "translit": "aladdäfämm",
          "en": "he didn't get dirty"
        },
        "3sgf": {
          "fidel": "አላደፈችም",
          "translit": "aladdäfäččəmm",
          "en": "she didn't get dirty"
        },
        "1pl": {
          "fidel": "አላደፍንም",
          "translit": "aladdäfnəmm",
          "en": "we didn't get dirty"
        },
        "2pl": {
          "fidel": "አላደፋችሁም",
          "translit": "aladdäfaččəhumm",
          "en": "you didn't get dirty"
        },
        "3pl": {
          "fidel": "አላደፉም",
          "translit": "aladdäfumm",
          "en": "they didn't get dirty"
        }
      },
      "negative_imperfective": {
        "1sg": {
          "fidel": "አላድፍም",
          "translit": "aladfəmm",
          "en": "I don't get dirty"
        },
        "2sgm": {
          "fidel": "አታድፍም",
          "translit": "atadfəmm",
          "en": "you (m.) don't get dirty"
        },
        "2sgf": {
          "fidel": "አታድፊም",
          "translit": "atadfimm",
          "en": "you (f.) don't get dirty"
        },
        "3sgm": {
          "fidel": "አያድፍም",
          "translit": "ayadfəmm",
          "en": "he doesn't get dirty"
        },
        "3sgf": {
          "fidel": "አታድፍም",
          "translit": "atadfəmm",
          "en": "she doesn't get dirty"
        },
        "1pl": {
          "fidel": "አናድፍም",
          "translit": "anadfəmm",
          "en": "we don't get dirty"
        },
        "2pl": {
          "fidel": "አታድፉም",
          "translit": "atadfumm",
          "en": "you don't get dirty"
        },
        "3pl": {
          "fidel": "አያድፉም",
          "translit": "ayadfumm",
          "en": "they don't get dirty"
        }
      },
      "negative_jussive_imperative": {
        "1sg": {
          "fidel": "አልደፍ",
          "translit": "alədäf",
          "en": "let me not get dirty"
        },
        "2sgm": {
          "fidel": "አትደፍ",
          "translit": "attədäf",
          "en": "[you(m.)] don't get dirty"
        },
        "2sgf": {
          "fidel": "አትደፊ",
          "translit": "attədäfi",
          "en": "[you (f.)] don't get dirty"
        },
        "3sgm": {
          "fidel": "አይደፍ",
          "translit": "ayədäf",
          "en": "let him not get dirty"
        },
        "3sgf": {
          "fidel": "አትደፍ",
          "translit": "attədäf",
          "en": "let her not get dirty"
        },
        "1pl": {
          "fidel": "አንደፍ",
          "translit": "annədäf",
          "en": "let us not get dirty"
        },
        "2pl": {
          "fidel": "አትደፉ",
          "translit": "attədäfu",
          "en": "(you) don't get dirty"
        },
        "3pl": {
          "fidel": "አይደፉ",
          "translit": "ayədäfu",
          "en": "let them not get dirty"
        }
      },
      "infinitive": {
        "fidel": "ማደፍ",
        "translit": "madäf"
      }
    }
  },
  "2 (4A 02)": {
    "ቀየረ": {
      "english": "change",
      "perfect": {
        "1sg": {
          "fidel": "ቀየርኩ",
          "translit": "qäyyärku",
          "en": "I changed"
        },
        "2sgm": {
          "fidel": "ቀየርክ",
          "translit": "qäyyärk",
          "en": "you (m.) changed"
        },
        "2sgf": {
          "fidel": "ቀየርሽ",
          "translit": "qäyyärš",
          "en": "you (f.) changed"
        },
        "3sgm": {
          "fidel": "ቀየረ",
          "translit": "qäyyärä",
          "en": "he changed"
        },
        "3sgf": {
          "fidel": "ቀየረች",
          "translit": "qäyyäräčč",
          "en": "she changed"
        },
        "1pl": {
          "fidel": "ቀየርን",
          "translit": "qäyyärn",
          "en": "we changed"
        },
        "2pl": {
          "fidel": "ቀየራችሁ",
          "translit": "qäyyäraččəhu",
          "en": "you changed"
        },
        "3pl": {
          "fidel": "ቀየሩ",
          "translit": "qäyyäru",
          "en": "they changed"
        }
      },
      "imperfective_compound": {
        "1sg": {
          "fidel": "እቀይራለሁ",
          "translit": "əqäyyərallähu",
          "en": "I change / I will change"
        },
        "2sgm": {
          "fidel": "ትቀይራለህ",
          "translit": "təqäyyəralläh",
          "en": "you (m.) change / you (m.) will change"
        },
        "2sgf": {
          "fidel": "ትቀይሪያለሽ",
          "translit": "təqäyyəriyalläš",
          "en": "you (f.) change / you (f.) will change"
        },
        "3sgm": {
          "fidel": "ይቀይራል",
          "translit": "yəqäyyərall",
          "en": "he changes / he will change"
        },
        "3sgf": {
          "fidel": "ትቀይራለች",
          "translit": "təqäyyəralläčč",
          "en": "she changes / she will change"
        },
        "1pl": {
          "fidel": "እንቀይራለን",
          "translit": "ənqäyyərallän",
          "en": "we change / we will change"
        },
        "2pl": {
          "fidel": "ትቀይራላችሁ",
          "translit": "təqäyyərallaččəhu",
          "en": "you change / you will change"
        },
        "3pl": {
          "fidel": "ይቀይራሉ",
          "translit": "yəqäyyərallu",
          "en": "they change / they will change"
        }
      },
      "gerund": {
        "1sg": {
          "fidel": "ቀይሬ",
          "translit": "qäyyərre",
          "en": "(I) having changed"
        },
        "2sgm": {
          "fidel": "ቀይረህ",
          "translit": "qäyyəräh",
          "en": "[you(m.)] having changed"
        },
        "2sgf": {
          "fidel": "ቀይረሽ",
          "translit": "qäyyəräš",
          "en": "[you (f.)] having changed"
        },
        "3sgm": {
          "fidel": "ቀይሮ",
          "translit": "qäyyəro",
          "en": "(he) having changed"
        },
        "3sgf": {
          "fidel": "ቀይራ",
          "translit": "qäyyəra",
          "en": "(she) having changed"
        },
        "1pl": {
          "fidel": "ቀይረን",
          "translit": "qäyyərän",
          "en": "(we) having changed"
        },
        "2pl": {
          "fidel": "ቀይራችሁ",
          "translit": "qäyyəraččəhu",
          "en": "(you) having changed"
        },
        "3pl": {
          "fidel": "ቀይረው",
          "translit": "qäyyəräw",
          "en": "(they) having changed"
        }
      },
      "compound_gerund": {
        "1sg": {
          "fidel": "ቀይሬያለሁ",
          "translit": "qäyyərreyallähu",
          "en": "I have changed"
        },
        "2sgm": {
          "fidel": "ቀይረሃል",
          "translit": "qäyyərähall",
          "en": "you (m.) have changed"
        },
        "2sgf": {
          "fidel": "ቀይረሻል",
          "translit": "qäyyəräšall",
          "en": "you (f.) have changed"
        },
        "3sgm": {
          "fidel": "ቀይሯል",
          "translit": "qäyyərwall",
          "en": "he has changed"
        },
        "3sgf": {
          "fidel": "ቀይራለች",
          "translit": "qäyyəralläčč",
          "en": "she has changed"
        },
        "1pl": {
          "fidel": "ቀይረናል",
          "translit": "qäyyəränall",
          "en": "we have changed"
        },
        "2pl": {
          "fidel": "ቀይራችኋል",
          "translit": "qäyyəraččhwall",
          "en": "you have changed"
        },
        "3pl": {
          "fidel": "ቀይረዋል",
          "translit": "qäyyəräwall",
          "en": "they have changed"
        }
      },
      "jussive_imperative": {
        "1sg": {
          "fidel": "ልቀይር",
          "translit": "ləqäyyər",
          "en": "let me change"
        },
        "2sgm": {
          "fidel": "ቀይር",
          "translit": "qäyyər",
          "en": "[you(m.)] change!"
        },
        "2sgf": {
          "fidel": "ቀይሪ",
          "translit": "qäyyəri",
          "en": "[you (f.)] change!"
        },
        "3sgm": {
          "fidel": "ይቀይር",
          "translit": "yəqäyyər",
          "en": "let him change"
        },
        "3sgf": {
          "fidel": "ትቀይር",
          "translit": "təqäyyər",
          "en": "let her change"
        },
        "1pl": {
          "fidel": "እንቀይር",
          "translit": "ənqäyyər",
          "en": "let us change"
        },
        "2pl": {
          "fidel": "ቀይሩ",
          "translit": "qäyyəru",
          "en": "(you) change!"
        },
        "3pl": {
          "fidel": "ይቀይሩ",
          "translit": "yəqäyyəru",
          "en": "let them change"
        }
      },
      "negative_perfect": {
        "1sg": {
          "fidel": "አልቀየርኩም",
          "translit": "alqäyyärkumm",
          "en": "I didn't change"
        },
        "2sgm": {
          "fidel": "አልቀየርክም",
          "translit": "alqäyyärkəmm",
          "en": "you (m.) didn't change"
        },
        "2sgf": {
          "fidel": "አልቀየርሽም",
          "translit": "alqäyyäršəmm",
          "en": "you (f.) didn't change"
        },
        "3sgm": {
          "fidel": "አልቀየረም",
          "translit": "alqäyyärämm",
          "en": "he didn't change"
        },
        "3sgf": {
          "fidel": "አልቀየረችም",
          "translit": "alqäyyäräččəmm",
          "en": "she didn't change"
        },
        "1pl": {
          "fidel": "አልቀየርንም",
          "translit": "alqäyyärnəmm",
          "en": "we didn't change"
        },
        "2pl": {
          "fidel": "አልቀየራችሁም",
          "translit": "alqäyyäraččəhumm",
          "en": "you didn't change"
        },
        "3pl": {
          "fidel": "አልቀየሩም",
          "translit": "alqäyyärumm",
          "en": "they didn't change"
        }
      },
      "negative_imperfective": {
        "1sg": {
          "fidel": "አልቀይርም",
          "translit": "alqäyyərəmm",
          "en": "I don't change"
        },
        "2sgm": {
          "fidel": "አትቀይርም",
          "translit": "atqäyyərəmm",
          "en": "you (m.) don't change"
        },
        "2sgf": {
          "fidel": "አትትቀይሪም",
          "translit": "atqäyyərimm",
          "en": "you (f.) don't change"
        },
        "3sgm": {
          "fidel": "አይቀይርም",
          "translit": "ayqäyyərəmm",
          "en": "he doesn't change"
        },
        "3sgf": {
          "fidel": "አትቀይርም",
          "translit": "atqäyyərəmm",
          "en": "she doesn't change"
        },
        "1pl": {
          "fidel": "አንቀይርም",
          "translit": "anqäyyərəmm",
          "en": "we don't change"
        },
        "2pl": {
          "fidel": "አትቀይሩም",
          "translit": "atqäyyərumm",
          "en": "you don't change"
        },
        "3pl": {
          "fidel": "አይቀይሩም",
          "translit": "ayqäyyərumm",
          "en": "they don't change"
        }
      },
      "negative_jussive_imperative": {
        "1sg": {
          "fidel": "አልቀይር",
          "translit": "alqäyyər",
          "en": "let me not change"
        },
        "2sgm": {
          "fidel": "አትቀይር",
          "translit": "attəqäyyər",
          "en": "[you(m.)] don't change"
        },
        "2sgf": {
          "fidel": "አትቀይሪ",
          "translit": "attəqäyyəri",
          "en": "[you (f.)] don't change"
        },
        "3sgm": {
          "fidel": "አይቀይር",
          "translit": "ayqäyyər",
          "en": "let him not change"
        },
        "3sgf": {
          "fidel": "አትቀይር",
          "translit": "attəqäyyər",
          "en": "let her not change"
        },
        "1pl": {
          "fidel": "አንቀይር",
          "translit": "annəqäyyər",
          "en": "let us not change"
        },
        "2pl": {
          "fidel": "አትቀይሩ",
          "translit": "attəqäyyəru",
          "en": "(you) don't change"
        },
        "3pl": {
          "fidel": "አይቀይሩ",
          "translit": "ayqäyyəru",
          "en": "let them not change"
        }
      },
      "infinitive": {
        "fidel": "መቀየር",
        "translit": "mäqäyyär"
      }
    },
    "ጀመረ": {
      "english": "begin, start",
      "perfect": {
        "1sg": {
          "fidel": "ጀመርኩ",
          "translit": "ǧämmärku",
          "en": "I began"
        },
        "2sgm": {
          "fidel": "ጀመርክ",
          "translit": "ǧämmärk",
          "en": "you (m.) began"
        },
        "2sgf": {
          "fidel": "ጀመርሽ",
          "translit": "ǧämmärš",
          "en": "you (f.) began"
        },
        "3sgm": {
          "fidel": "ጀመረ",
          "translit": "ǧämmärä",
          "en": "he began"
        },
        "3sgf": {
          "fidel": "ጀመረች",
          "translit": "ǧämmäräčč",
          "en": "she began"
        },
        "1pl": {
          "fidel": "ጀመርን",
          "translit": "ǧämmärn",
          "en": "we began"
        },
        "2pl": {
          "fidel": "ጀመራችሁ",
          "translit": "ǧämmäraččəhu",
          "en": "you began"
        },
        "3pl": {
          "fidel": "ጀመሩ",
          "translit": "ǧämmäru",
          "en": "they began"
        }
      },
      "imperfective_compound": {
        "1sg": {
          "fidel": "እጀምራለሁ",
          "translit": "əǧämmərallähu",
          "en": "I begin / I will begin"
        },
        "2sgm": {
          "fidel": "ትጀምራለህ",
          "translit": "təǧämməralläh",
          "en": "you (m.) begin / you (m.) will begin"
        },
        "2sgf": {
          "fidel": "ትጀምሪያለሽ",
          "translit": "təǧämməriyalläš",
          "en": "you (f.) begin / you (f.) will begin"
        },
        "3sgm": {
          "fidel": "ይጀምራል",
          "translit": "yəǧämmərall",
          "en": "he begins / he will begin"
        },
        "3sgf": {
          "fidel": "ትጀምራለች",
          "translit": "təǧämməralläčč",
          "en": "she begins / she will begin"
        },
        "1pl": {
          "fidel": "እንጀምራለን",
          "translit": "ənǧämmərallän",
          "en": "we begin / we will begin"
        },
        "2pl": {
          "fidel": "ትጀምራላችሁ",
          "translit": "təǧämmərallaččəhu",
          "en": "you begin / you will begin"
        },
        "3pl": {
          "fidel": "ይጀምራሉ",
          "translit": "yəǧämmərallu",
          "en": "they begin / they will begin"
        }
      },
      "gerund": {
        "1sg": {
          "fidel": "ጀምሬ",
          "translit": "ǧämmərre",
          "en": "(I) having begun"
        },
        "2sgm": {
          "fidel": "ጀምረህ",
          "translit": "ǧämməräh",
          "en": "[you(m.)] having begun"
        },
        "2sgf": {
          "fidel": "ጀምረሽ",
          "translit": "ǧämməräš",
          "en": "[you (f.)] having begun"
        },
        "3sgm": {
          "fidel": "ጀምሮ",
          "translit": "ǧämməro",
          "en": "(he) having begun"
        },
        "3sgf": {
          "fidel": "ጀምራ",
          "translit": "ǧämməra",
          "en": "(she) having begun"
        },
        "1pl": {
          "fidel": "ጀምረን",
          "translit": "ǧämmərän",
          "en": "(we) having begun"
        },
        "2pl": {
          "fidel": "ጀምራችሁ",
          "translit": "ǧämməraččəhu",
          "en": "(you) having begun"
        },
        "3pl": {
          "fidel": "ጀምረው",
          "translit": "ǧämməräw",
          "en": "(they) having begun"
        }
      },
      "compound_gerund": {
        "1sg": {
          "fidel": "ጀምሬያለሁ",
          "translit": "ǧämmərreyallähu",
          "en": "I have begun"
        },
        "2sgm": {
          "fidel": "ጀምረሃል",
          "translit": "ǧämmərähall",
          "en": "you (m.) have begun"
        },
        "2sgf": {
          "fidel": "ጀምረሻል",
          "translit": "ǧämməräšall",
          "en": "you (f.) have begun"
        },
        "3sgm": {
          "fidel": "ጀምሯል",
          "translit": "ǧämmərwall",
          "en": "he has begun"
        },
        "3sgf": {
          "fidel": "ጀምራለች",
          "translit": "ǧämməralläčč",
          "en": "she has begun"
        },
        "1pl": {
          "fidel": "ጀምረናል",
          "translit": "ǧämməränall",
          "en": "we have begun"
        },
        "2pl": {
          "fidel": "ጀምራችኋል",
          "translit": "ǧämməraččhwall",
          "en": "you have begun"
        },
        "3pl": {
          "fidel": "ጀምረዋል",
          "translit": "ǧämməräwall",
          "en": "they have begun"
        }
      },
      "jussive_imperative": {
        "1sg": {
          "fidel": "ልጀምር",
          "translit": "ləǧämmər",
          "en": "let me begin"
        },
        "2sgm": {
          "fidel": "ጀምር",
          "translit": "ǧämmər",
          "en": "[you(m.)] begin!"
        },
        "2sgf": {
          "fidel": "ጀምሪ",
          "translit": "ǧämməri",
          "en": "[you (f.)] begin!"
        },
        "3sgm": {
          "fidel": "ይጀምር",
          "translit": "yəǧämmər",
          "en": "let him begin"
        },
        "3sgf": {
          "fidel": "ትጀምር",
          "translit": "təǧämmər",
          "en": "let her begin"
        },
        "1pl": {
          "fidel": "እንጀምር",
          "translit": "ənǧämmər",
          "en": "let us begin"
        },
        "2pl": {
          "fidel": "ጀምሩ",
          "translit": "ǧämməru",
          "en": "(you) begin!"
        },
        "3pl": {
          "fidel": "ይጀምሩ",
          "translit": "yəǧämməru",
          "en": "let them begin"
        }
      },
      "negative_perfect": {
        "1sg": {
          "fidel": "አልጀመርኩም",
          "translit": "alǧämmärkumm",
          "en": "I didn't begin"
        },
        "2sgm": {
          "fidel": "አልጀመርክም",
          "translit": "alǧämmärkəmm",
          "en": "you (m.) didn't begin"
        },
        "2sgf": {
          "fidel": "አልጀመርሽም",
          "translit": "alǧämmäršəmm",
          "en": "you (f.) didn't begin"
        },
        "3sgm": {
          "fidel": "አልጀመረም",
          "translit": "alǧämmärämm",
          "en": "he didn't begin"
        },
        "3sgf": {
          "fidel": "አልጀመረችም",
          "translit": "alǧämmäräččəmm",
          "en": "she didn't begin"
        },
        "1pl": {
          "fidel": "አልጀመርንም",
          "translit": "alǧämmärnəmm",
          "en": "we didn't begin"
        },
        "2pl": {
          "fidel": "አልጀመራችሁም",
          "translit": "alǧämmäraččəhumm",
          "en": "you didn't begin"
        },
        "3pl": {
          "fidel": "አልጀመሩም",
          "translit": "alǧämmärumm",
          "en": "they didn't begin"
        }
      },
      "negative_imperfective": {
        "1sg": {
          "fidel": "አልጀምርም",
          "translit": "alǧämmərəmm",
          "en": "I don't begin"
        },
        "2sgm": {
          "fidel": "አትጀምርም",
          "translit": "atǧämmərəmm",
          "en": "you (m.) don't begin"
        },
        "2sgf": {
          "fidel": "አትትጀምሪም",
          "translit": "atǧämmərimm",
          "en": "you (f.) don't begin"
        },
        "3sgm": {
          "fidel": "አይጀምርም",
          "translit": "ayǧämmərəmm",
          "en": "he doesn't begin"
        },
        "3sgf": {
          "fidel": "አትጀምርም",
          "translit": "atǧämmərəmm",
          "en": "she doesn't begin"
        },
        "1pl": {
          "fidel": "አንጀምርም",
          "translit": "anǧämmərəmm",
          "en": "we don't begin"
        },
        "2pl": {
          "fidel": "አትጀምሩም",
          "translit": "atǧämmərumm",
          "en": "you don't begin"
        },
        "3pl": {
          "fidel": "አይጀምሩም",
          "translit": "ayǧämmərumm",
          "en": "they don't begin"
        }
      },
      "negative_jussive_imperative": {
        "1sg": {
          "fidel": "አልጀምር",
          "translit": "alǧämmər",
          "en": "let me not begin"
        },
        "2sgm": {
          "fidel": "አትጀምር",
          "translit": "attəǧämmər",
          "en": "[you(m.)] don't begin"
        },
        "2sgf": {
          "fidel": "አትጀምሪ",
          "translit": "attəǧämməri",
          "en": "[you (f.)] don't begin"
        },
        "3sgm": {
          "fidel": "አይጀምር",
          "translit": "ayǧämmər",
          "en": "let him not begin"
        },
        "3sgf": {
          "fidel": "አትጀምር",
          "translit": "attəǧämmər",
          "en": "let her not begin"
        },
        "1pl": {
          "fidel": "አንጀምር",
          "translit": "annəǧämmər",
          "en": "let us not begin"
        },
        "2pl": {
          "fidel": "አትጀምሩ",
          "translit": "attəǧämməru",
          "en": "(you) don't begin"
        },
        "3pl": {
          "fidel": "አይጀምሩ",
          "translit": "ayǧämməru",
          "en": "let them not begin"
        }
      },
      "infinitive": {
        "fidel": "መጀመር",
        "translit": "mäǧämmär"
      }
    },
    "ጨመረ": {
      "english": "add",
      "perfect": {
        "1sg": {
          "fidel": "ጨመርኩ",
          "translit": "č̣ämmärku",
          "en": "I added"
        },
        "2sgm": {
          "fidel": "ጨመርክ",
          "translit": "č̣ämmärk",
          "en": "you (m.) added"
        },
        "2sgf": {
          "fidel": "ጨመርሽ",
          "translit": "č̣ämmärš",
          "en": "you (f.) added"
        },
        "3sgm": {
          "fidel": "ጨመረ",
          "translit": "č̣ämmärä",
          "en": "he added"
        },
        "3sgf": {
          "fidel": "ጨመረች",
          "translit": "č̣ämmäräčč",
          "en": "she added"
        },
        "1pl": {
          "fidel": "ጨመርን",
          "translit": "č̣ämmärn",
          "en": "we added"
        },
        "2pl": {
          "fidel": "ጨመራችሁ",
          "translit": "č̣ämmäraččəhu",
          "en": "you added"
        },
        "3pl": {
          "fidel": "ጨመሩ",
          "translit": "č̣ämmäru",
          "en": "they added"
        }
      },
      "imperfective_compound": {
        "1sg": {
          "fidel": "እጨምራለሁ",
          "translit": "əč̣ämmərallähu",
          "en": "I add / I will add"
        },
        "2sgm": {
          "fidel": "ትጨምራለህ",
          "translit": "təč̣ämməralläh",
          "en": "you (m.) add / you (m.) will add"
        },
        "2sgf": {
          "fidel": "ትጨምሪያለሽ",
          "translit": "təč̣ämməriyalläš",
          "en": "you (f.) add / you (f.) will add"
        },
        "3sgm": {
          "fidel": "ይጨምራል",
          "translit": "yəč̣ämmərall",
          "en": "he adds / he will add"
        },
        "3sgf": {
          "fidel": "ትጨምራለች",
          "translit": "təč̣ämməralläčč",
          "en": "she adds / she will add"
        },
        "1pl": {
          "fidel": "እንጨምራለን",
          "translit": "ənč̣ämmərallän",
          "en": "we add / we will add"
        },
        "2pl": {
          "fidel": "ትጨምራላችሁ",
          "translit": "təč̣ämmərallaččəhu",
          "en": "you add / you will add"
        },
        "3pl": {
          "fidel": "ይጨምራሉ",
          "translit": "yəč̣ämmərallu",
          "en": "they add / they will add"
        }
      },
      "gerund": {
        "1sg": {
          "fidel": "ጨምሬ",
          "translit": "č̣ämmərre",
          "en": "(I) having added"
        },
        "2sgm": {
          "fidel": "ጨምረህ",
          "translit": "č̣ämməräh",
          "en": "[you(m.)] having added"
        },
        "2sgf": {
          "fidel": "ጨምረሽ",
          "translit": "č̣ämməräš",
          "en": "[you (f.)] having added"
        },
        "3sgm": {
          "fidel": "ጨምሮ",
          "translit": "č̣ämməro",
          "en": "(he) having added"
        },
        "3sgf": {
          "fidel": "ጨምራ",
          "translit": "č̣ämməra",
          "en": "(she) having added"
        },
        "1pl": {
          "fidel": "ጨምረን",
          "translit": "č̣ämmərän",
          "en": "(we) having added"
        },
        "2pl": {
          "fidel": "ጨምራችሁ",
          "translit": "č̣ämməraččəhu",
          "en": "(you) having added"
        },
        "3pl": {
          "fidel": "ጨምረው",
          "translit": "č̣ämməräw",
          "en": "(they) having added"
        }
      },
      "compound_gerund": {
        "1sg": {
          "fidel": "ጨምሬያለሁ",
          "translit": "č̣ämmərreyallähu",
          "en": "I have added"
        },
        "2sgm": {
          "fidel": "ጨምረሃል",
          "translit": "č̣ämmərähall",
          "en": "you (m.) have added"
        },
        "2sgf": {
          "fidel": "ጨምረሻል",
          "translit": "č̣ämməräšall",
          "en": "you (f.) have added"
        },
        "3sgm": {
          "fidel": "ጨምሯል",
          "translit": "č̣ämmərwall",
          "en": "he has added"
        },
        "3sgf": {
          "fidel": "ጨምራለች",
          "translit": "č̣ämməralläčč",
          "en": "she has added"
        },
        "1pl": {
          "fidel": "ጨምረናል",
          "translit": "č̣ämməränall",
          "en": "we have added"
        },
        "2pl": {
          "fidel": "ጨምራችኋል",
          "translit": "č̣ämməraččhwall",
          "en": "you have added"
        },
        "3pl": {
          "fidel": "ጨምረዋል",
          "translit": "č̣ämməräwall",
          "en": "they have added"
        }
      },
      "jussive_imperative": {
        "1sg": {
          "fidel": "ልጨምር",
          "translit": "ləč̣ämmər",
          "en": "let me add"
        },
        "2sgm": {
          "fidel": "ጨምር",
          "translit": "č̣ämmər",
          "en": "[you(m.)] add!"
        },
        "2sgf": {
          "fidel": "ጨምሪ",
          "translit": "č̣ämməri",
          "en": "[you (f.)] add!"
        },
        "3sgm": {
          "fidel": "ይጨምር",
          "translit": "yəč̣ämmər",
          "en": "let him add"
        },
        "3sgf": {
          "fidel": "ትጨምር",
          "translit": "təč̣ämmər",
          "en": "let her add"
        },
        "1pl": {
          "fidel": "እንጨምር",
          "translit": "ənč̣ämmər",
          "en": "let us add"
        },
        "2pl": {
          "fidel": "ጨምሩ",
          "translit": "č̣ämməru",
          "en": "(you) add!"
        },
        "3pl": {
          "fidel": "ይጨምሩ",
          "translit": "yəč̣ämməru",
          "en": "let them add"
        }
      },
      "negative_perfect": {
        "1sg": {
          "fidel": "አልጨመርኩም",
          "translit": "alč̣ämmärkumm",
          "en": "I didn't add"
        },
        "2sgm": {
          "fidel": "አልጨመርክም",
          "translit": "alč̣ämmärkəmm",
          "en": "you (m.) didn't add"
        },
        "2sgf": {
          "fidel": "አልጨመርሽም",
          "translit": "alč̣ämmäršəmm",
          "en": "you (f.) didn't add"
        },
        "3sgm": {
          "fidel": "አልጨመረም",
          "translit": "alč̣ämmärämm",
          "en": "he didn't add"
        },
        "3sgf": {
          "fidel": "አልጨመረችም",
          "translit": "alč̣ämmäräččəmm",
          "en": "she didn't add"
        },
        "1pl": {
          "fidel": "አልጨመርንም",
          "translit": "alč̣ämmärnəmm",
          "en": "we didn't add"
        },
        "2pl": {
          "fidel": "አልጨመራችሁም",
          "translit": "alč̣ämmäraččəhumm",
          "en": "you didn't add"
        },
        "3pl": {
          "fidel": "አልጨመሩም",
          "translit": "alč̣ämmärumm",
          "en": "they didn't add"
        }
      },
      "negative_imperfective": {
        "1sg": {
          "fidel": "አልጨምርም",
          "translit": "alč̣ämmərəmm",
          "en": "I don't add"
        },
        "2sgm": {
          "fidel": "አትጨምርም",
          "translit": "atč̣ämmərəmm",
          "en": "you (m.) don't add"
        },
        "2sgf": {
          "fidel": "አትትጨምሪም",
          "translit": "atč̣ämmərimm",
          "en": "you (f.) don't add"
        },
        "3sgm": {
          "fidel": "አይጨምርም",
          "translit": "ayč̣ämmərəmm",
          "en": "he doesn't add"
        },
        "3sgf": {
          "fidel": "አትጨምርም",
          "translit": "atč̣ämmərəmm",
          "en": "she doesn't add"
        },
        "1pl": {
          "fidel": "አንጨምርም",
          "translit": "anč̣ämmərəmm",
          "en": "we don't add"
        },
        "2pl": {
          "fidel": "አትጨምሩም",
          "translit": "atč̣ämmərumm",
          "en": "you don't add"
        },
        "3pl": {
          "fidel": "አይጨምሩም",
          "translit": "ayč̣ämmərumm",
          "en": "they don't add"
        }
      },
      "negative_jussive_imperative": {
        "1sg": {
          "fidel": "አልጨምር",
          "translit": "alč̣ämmər",
          "en": "let me not add"
        },
        "2sgm": {
          "fidel": "አትጨምር",
          "translit": "attəč̣ämmər",
          "en": "[you(m.)] don't add"
        },
        "2sgf": {
          "fidel": "አትጨምሪ",
          "translit": "attəč̣ämməri",
          "en": "[you (f.)] don't add"
        },
        "3sgm": {
          "fidel": "አይጨምር",
          "translit": "ayč̣ämmər",
          "en": "let him not add"
        },
        "3sgf": {
          "fidel": "አትጨምር",
          "translit": "attəč̣ämmər",
          "en": "let her not add"
        },
        "1pl": {
          "fidel": "አንጨምር",
          "translit": "annəč̣ämmər",
          "en": "let us not add"
        },
        "2pl": {
          "fidel": "አትጨምሩ",
          "translit": "attəč̣ämməru",
          "en": "(you) don't add"
        },
        "3pl": {
          "fidel": "አይጨምሩ",
          "translit": "ayč̣ämməru",
          "en": "let them not add"
        }
      },
      "infinitive": {
        "fidel": "መጨመር",
        "translit": "mäč̣ämmär"
      }
    },
    "ጸለየ": {
      "english": "pray",
      "perfect": {
        "1sg": {
          "fidel": "ጸለይኩ",
          "translit": "ṣälläyku",
          "en": "I prayed"
        },
        "2sgm": {
          "fidel": "ጸለይክ",
          "translit": "ṣälläyk",
          "en": "you (m.) prayed"
        },
        "2sgf": {
          "fidel": "ጸለይሽ",
          "translit": "ṣälläyš",
          "en": "you (f.) prayed"
        },
        "3sgm": {
          "fidel": "ጸለየ",
          "translit": "ṣälläyä",
          "en": "he prayed"
        },
        "3sgf": {
          "fidel": "ጸለየች",
          "translit": "ṣälläyäčč",
          "en": "she prayed"
        },
        "1pl": {
          "fidel": "ጸለይን",
          "translit": "ṣälläyn",
          "en": "we prayed"
        },
        "2pl": {
          "fidel": "ጸለያችሁ",
          "translit": "ṣälläyaččəhu",
          "en": "you prayed"
        },
        "3pl": {
          "fidel": "ጸለዩ",
          "translit": "ṣälläyu",
          "en": "they prayed"
        }
      },
      "imperfective_compound": {
        "1sg": {
          "fidel": "እጸልያለሁ",
          "translit": "əṣälləyallähu",
          "en": "I pray / I will pray"
        },
        "2sgm": {
          "fidel": "ትጸልያለህ",
          "translit": "təṣälləyalläh",
          "en": "you (m.) pray / you (m.) will pray"
        },
        "2sgf": {
          "fidel": "ትጸልያለሽ",
          "translit": "təṣälləyalläš",
          "en": "you (f.) pray / you (f.) will pray"
        },
        "3sgm": {
          "fidel": "ይጸልያል",
          "translit": "yəṣälləyall",
          "en": "he prays / he will pray"
        },
        "3sgf": {
          "fidel": "ትጸልያለች",
          "translit": "təṣälləyalläčč",
          "en": "she prays / she will pray"
        },
        "1pl": {
          "fidel": "እንጸልያለን",
          "translit": "ənṣälləyallän",
          "en": "we pray / we will pray"
        },
        "2pl": {
          "fidel": "ትጸልያላችሁ",
          "translit": "təṣälləyallaččəhu",
          "en": "you pray / you will pray"
        },
        "3pl": {
          "fidel": "ይጸልያሉ",
          "translit": "yəṣälləyallu",
          "en": "they pray / they will pray"
        }
      },
      "gerund": {
        "1sg": {
          "fidel": "ጸልዬ",
          "translit": "ṣälləyye",
          "en": "(I) having prayed"
        },
        "2sgm": {
          "fidel": "ጸልየህ",
          "translit": "ṣälləyäh",
          "en": "[you(m.)] having prayed"
        },
        "2sgf": {
          "fidel": "ጸልየሽ",
          "translit": "ṣälləyäš",
          "en": "[you (f.)] having prayed"
        },
        "3sgm": {
          "fidel": "ጸልዮ",
          "translit": "ṣälləyo",
          "en": "(he) having prayed"
        },
        "3sgf": {
          "fidel": "ጸልያ",
          "translit": "ṣälləya",
          "en": "(she) having prayed"
        },
        "1pl": {
          "fidel": "ጸልየን",
          "translit": "ṣälləyän",
          "en": "(we) having prayed"
        },
        "2pl": {
          "fidel": "ጸልያችሁ",
          "translit": "ṣälləyaččəhu",
          "en": "(you) having prayed"
        },
        "3pl": {
          "fidel": "ጸልየው",
          "translit": "ṣälləyäw",
          "en": "(they) having prayed"
        }
      },
      "compound_gerund": {
        "1sg": {
          "fidel": "ጸልዬያለሁ",
          "translit": "ṣälləyyeyallähu",
          "en": "I have prayed"
        },
        "2sgm": {
          "fidel": "ጸልየሃል",
          "translit": "ṣälləyähall",
          "en": "you (m.) have prayed"
        },
        "2sgf": {
          "fidel": "ጸልየሻል",
          "translit": "ṣälləyäšall",
          "en": "you (f.) have prayed"
        },
        "3sgm": {
          "fidel": "ጸልል",
          "translit": "ṣälləywall",
          "en": "he has prayed"
        },
        "3sgf": {
          "fidel": "ጸልያለች",
          "translit": "ṣälləyalläčč",
          "en": "she has prayed"
        },
        "1pl": {
          "fidel": "ጸልየናል",
          "translit": "ṣälləyänall",
          "en": "we have prayed"
        },
        "2pl": {
          "fidel": "ጸልያችኋል",
          "translit": "ṣälləyaččhwall",
          "en": "you have prayed"
        },
        "3pl": {
          "fidel": "ጸልየዋል",
          "translit": "ṣälləyäwall",
          "en": "they have prayed"
        }
      },
      "jussive_imperative": {
        "1sg": {
          "fidel": "ልጸልይ",
          "translit": "ləṣälləy",
          "en": "let me pray"
        },
        "2sgm": {
          "fidel": "ጸልይ",
          "translit": "ṣälləy",
          "en": "[you(m.)] pray!"
        },
        "2sgf": {
          "fidel": "ጸልዪ",
          "translit": "ṣälləyi",
          "en": "[you (f.)] pray!"
        },
        "3sgm": {
          "fidel": "ይጸልይ",
          "translit": "yəṣälləy",
          "en": "let him pray"
        },
        "3sgf": {
          "fidel": "ትጸልይ",
          "translit": "təṣälləy",
          "en": "let her pray"
        },
        "1pl": {
          "fidel": "እንጸልይ",
          "translit": "ənṣälləy",
          "en": "let us pray"
        },
        "2pl": {
          "fidel": "ጸልዩ",
          "translit": "ṣälləyu",
          "en": "(you) pray!"
        },
        "3pl": {
          "fidel": "ይጸልዩ",
          "translit": "yəṣälləyu",
          "en": "let them pray"
        }
      },
      "negative_perfect": {
        "1sg": {
          "fidel": "አልጸለይኩም",
          "translit": "alṣälläykumm",
          "en": "I didn't pray"
        },
        "2sgm": {
          "fidel": "አልጸለይክም",
          "translit": "alṣälläykəmm",
          "en": "you (m.) didn't pray"
        },
        "2sgf": {
          "fidel": "አልጸለይሽም",
          "translit": "alṣälläyšəmm",
          "en": "you (f.) didn't pray"
        },
        "3sgm": {
          "fidel": "አልጸለየም",
          "translit": "alṣälläyämm",
          "en": "he didn't pray"
        },
        "3sgf": {
          "fidel": "አልጸለየችም",
          "translit": "alṣälläyäččəmm",
          "en": "she didn't pray"
        },
        "1pl": {
          "fidel": "አልጸለይንም",
          "translit": "alṣälläynəmm",
          "en": "we didn't pray"
        },
        "2pl": {
          "fidel": "አልጸለያችሁም",
          "translit": "alṣälläyaččəhumm",
          "en": "you didn't pray"
        },
        "3pl": {
          "fidel": "አልጸለዩም",
          "translit": "alṣälläyumm",
          "en": "they didn't pray"
        }
      },
      "negative_imperfective": {
        "1sg": {
          "fidel": "አልጸልይም",
          "translit": "alṣälləyəmm",
          "en": "I don't pray"
        },
        "2sgm": {
          "fidel": "አትጸልይም",
          "translit": "atṣälləyəmm",
          "en": "you (m.) don't pray"
        },
        "2sgf": {
          "fidel": "አትትጸልዪም",
          "translit": "atṣälləyimm",
          "en": "you (f.) don't pray"
        },
        "3sgm": {
          "fidel": "አይጸልይም",
          "translit": "ayṣälləyəmm",
          "en": "he doesn't pray"
        },
        "3sgf": {
          "fidel": "አትጸልይም",
          "translit": "atṣälləyəmm",
          "en": "she doesn't pray"
        },
        "1pl": {
          "fidel": "አንጸልይም",
          "translit": "anṣälləyəmm",
          "en": "we don't pray"
        },
        "2pl": {
          "fidel": "አትጸልዩም",
          "translit": "atṣälləyumm",
          "en": "you don't pray"
        },
        "3pl": {
          "fidel": "አይጸልዩም",
          "translit": "ayṣälləyumm",
          "en": "they don't pray"
        }
      },
      "negative_jussive_imperative": {
        "1sg": {
          "fidel": "አልጸልይ",
          "translit": "alṣälləy",
          "en": "let me not pray"
        },
        "2sgm": {
          "fidel": "አትጸልይ",
          "translit": "attəṣälləy",
          "en": "[you(m.)] don't pray"
        },
        "2sgf": {
          "fidel": "አትጸልዪ",
          "translit": "attəṣälləyi",
          "en": "[you (f.)] don't pray"
        },
        "3sgm": {
          "fidel": "አይጸልይ",
          "translit": "ayṣälləy",
          "en": "let him not pray"
        },
        "3sgf": {
          "fidel": "አትጸልይ",
          "translit": "attəṣälləy",
          "en": "let her not pray"
        },
        "1pl": {
          "fidel": "አንጸልይ",
          "translit": "annəṣälləy",
          "en": "let us not pray"
        },
        "2pl": {
          "fidel": "አትጸልዩ",
          "translit": "attəṣälləyu",
          "en": "(you) don't pray"
        },
        "3pl": {
          "fidel": "አይጸልዩ",
          "translit": "ayṣälləyu",
          "en": "let them not pray"
        }
      },
      "infinitive": {
        "fidel": "መጸለይ",
        "translit": "mäṣälläy"
      }
    },
    "ለመነ": {
      "english": "beg",
      "infinitive": {
        "fidel": "መለመን",
        "translit": "mälämmän"
      },
      "perfect": {
        "1sg": {
          "fidel": "ለመንኩ",
          "translit": "lämmänku",
          "en": "I begged"
        },
        "2sgm": {
          "fidel": "ለመንክ",
          "translit": "lämmänk",
          "en": "you (m.) begged"
        },
        "2sgf": {
          "fidel": "ለመንሽ",
          "translit": "lämmänš",
          "en": "you (f.) begged"
        },
        "3sgm": {
          "fidel": "ለመነ",
          "translit": "lämmänä",
          "en": "he begged"
        },
        "3sgf": {
          "fidel": "ለመነች",
          "translit": "lämmänäčč",
          "en": "she begged"
        },
        "1pl": {
          "fidel": "ለመንን",
          "translit": "lämmänn",
          "en": "we begged"
        },
        "2pl": {
          "fidel": "ለመናችሁ",
          "translit": "lämmänaččəhu",
          "en": "you begged"
        },
        "3pl": {
          "fidel": "ለመኑ",
          "translit": "lämmänu",
          "en": "they begged"
        }
      },
      "imperfective_compound": {
        "1sg": {
          "fidel": "እለምናለሁ",
          "translit": "əlämmənallähu",
          "en": "I beg / I will beg"
        },
        "2sgm": {
          "fidel": "ትለምናለህ",
          "translit": "təlämmənalläh",
          "en": "you (m.) beg / you (m.) will beg"
        },
        "2sgf": {
          "fidel": "ትለምኚያለሽ",
          "translit": "təlämməñiyalläš",
          "en": "you (f.) beg / you (f.) will beg"
        },
        "3sgm": {
          "fidel": "ይለምናል",
          "translit": "yəlämmənall",
          "en": "he begs / he will beg"
        },
        "3sgf": {
          "fidel": "ትለምናለች",
          "translit": "təlämmənalläčč",
          "en": "she begs / she will beg"
        },
        "1pl": {
          "fidel": "እንለምናለን",
          "translit": "ənlämmənallän",
          "en": "we beg / we will beg"
        },
        "2pl": {
          "fidel": "ትለምናላችሁ",
          "translit": "təlämmənallaččəhu",
          "en": "you beg / you will beg"
        },
        "3pl": {
          "fidel": "ይለምናሉ",
          "translit": "yəlämmənallu",
          "en": "they beg / they will beg"
        }
      },
      "gerund": {
        "1sg": {
          "fidel": "ለምኜ",
          "translit": "lämməññe",
          "en": "(I) having begged"
        },
        "2sgm": {
          "fidel": "ለምነህ",
          "translit": "lämmənäh",
          "en": "[you(m.)] having begged"
        },
        "2sgf": {
          "fidel": "ለምነሽ",
          "translit": "lämmənäš",
          "en": "[you (f.)] having begged"
        },
        "3sgm": {
          "fidel": "ለምኖ",
          "translit": "lämməno",
          "en": "(he) having begged"
        },
        "3sgf": {
          "fidel": "ለምና",
          "translit": "lämməna",
          "en": "(she) having begged"
        },
        "1pl": {
          "fidel": "ለምነን",
          "translit": "lämmənän",
          "en": "(we) having begged"
        },
        "2pl": {
          "fidel": "ለምናችሁ",
          "translit": "lämmənaččəhu",
          "en": "(you) having begged"
        },
        "3pl": {
          "fidel": "ለምነው",
          "translit": "lämmənäw",
          "en": "(they) having begged"
        }
      },
      "compound_gerund": {
        "1sg": {
          "fidel": "ለምኜያለሁ",
          "translit": "lämməññeyallähu",
          "en": "I have begged"
        },
        "2sgm": {
          "fidel": "ለምነሃል",
          "translit": "lämmənähall",
          "en": "you (m.) have begged"
        },
        "2sgf": {
          "fidel": "ለምነሻል",
          "translit": "lämmənäšall",
          "en": "you (f.) have begged"
        },
        "3sgm": {
          "fidel": "ለምኗል",
          "translit": "lämmənwall",
          "en": "he has begged"
        },
        "3sgf": {
          "fidel": "ለምናለች",
          "translit": "lämmənalläčč",
          "en": "she has begged"
        },
        "1pl": {
          "fidel": "ለምነናል",
          "translit": "lämmənänall",
          "en": "we have begged"
        },
        "2pl": {
          "fidel": "ለምናችኋል",
          "translit": "lämmənaččhwall",
          "en": "you have begged"
        },
        "3pl": {
          "fidel": "ለምነዋል",
          "translit": "lämmənäwall",
          "en": "they have begged"
        }
      },
      "jussive_imperative": {
        "1sg": {
          "fidel": "ልለምን",
          "translit": "ləlämmən",
          "en": "let me beg"
        },
        "2sgm": {
          "fidel": "ለምን",
          "translit": "lämmən",
          "en": "[you(m.)] beg!"
        },
        "2sgf": {
          "fidel": "ለምኝ",
          "translit": "lämməñi",
          "en": "[you (f.)] beg!"
        },
        "3sgm": {
          "fidel": "ይለምን",
          "translit": "yəlämmən",
          "en": "let him beg"
        },
        "3sgf": {
          "fidel": "ትለምን",
          "translit": "təlämmən",
          "en": "let her beg"
        },
        "1pl": {
          "fidel": "እንለምን",
          "translit": "ənlämmən",
          "en": "let us beg"
        },
        "2pl": {
          "fidel": "ለምኑ",
          "translit": "lämmənu",
          "en": "(you) beg!"
        },
        "3pl": {
          "fidel": "ይለምኑ",
          "translit": "yəlämmənu",
          "en": "let them beg"
        }
      },
      "negative_perfect": {
        "1sg": {
          "fidel": "አልለመንኩም",
          "translit": "allämmänkumm",
          "en": "I didn't beg"
        },
        "2sgm": {
          "fidel": "አልለመንክም",
          "translit": "allämmänkəmm",
          "en": "you (m.) didn't beg"
        },
        "2sgf": {
          "fidel": "አልለመንሽም",
          "translit": "allämmänšəmm",
          "en": "you (f.) didn't beg"
        },
        "3sgm": {
          "fidel": "አልለመነም",
          "translit": "allämmänämm",
          "en": "he didn't beg"
        },
        "3sgf": {
          "fidel": "አልለመነችም",
          "translit": "allämmänäččəmm",
          "en": "she didn't beg"
        },
        "1pl": {
          "fidel": "አልለመንንም",
          "translit": "allämmännəmm",
          "en": "we didn't beg"
        },
        "2pl": {
          "fidel": "አልለመናችሁም",
          "translit": "allämmänaččəhumm",
          "en": "you didn't beg"
        },
        "3pl": {
          "fidel": "አልለመኑም",
          "translit": "allämmänumm",
          "en": "they didn't beg"
        }
      },
      "negative_imperfective": {
        "1sg": {
          "fidel": "አልለምንም",
          "translit": "allämmənəmm",
          "en": "I don't beg"
        },
        "2sgm": {
          "fidel": "አትለምንም",
          "translit": "atlämmənəmm",
          "en": "you (m.) don't beg"
        },
        "2sgf": {
          "fidel": "አትትለምኚም",
          "translit": "atlämməñimm",
          "en": "you (f.) don't beg"
        },
        "3sgm": {
          "fidel": "አይለምንም",
          "translit": "aylämmənəmm",
          "en": "he doesn't beg"
        },
        "3sgf": {
          "fidel": "አትለምንም",
          "translit": "atlämmənəmm",
          "en": "she doesn't beg"
        },
        "1pl": {
          "fidel": "አንለምንም",
          "translit": "anlämmənəmm",
          "en": "we don't beg"
        },
        "2pl": {
          "fidel": "አትለምኑም",
          "translit": "atlämmənumm",
          "en": "you don't beg"
        },
        "3pl": {
          "fidel": "አይለምኑም",
          "translit": "aylämmənumm",
          "en": "they don't beg"
        }
      },
      "negative_jussive_imperative": {
        "1sg": {
          "fidel": "አልለምን",
          "translit": "allämmən",
          "en": "let me not beg"
        },
        "2sgm": {
          "fidel": "አትለምን",
          "translit": "attəlämmən",
          "en": "[you(m.)] don't beg"
        },
        "2sgf": {
          "fidel": "አትለምኝ",
          "translit": "attəlämməñi",
          "en": "[you (f.)] don't beg"
        },
        "3sgm": {
          "fidel": "አይለምን",
          "translit": "aylämmən",
          "en": "let him not beg"
        },
        "3sgf": {
          "fidel": "አትለምን",
          "translit": "attəlämmən",
          "en": "let her not beg"
        },
        "1pl": {
          "fidel": "አንለምን",
          "translit": "annəlämmən",
          "en": "let us not beg"
        },
        "2pl": {
          "fidel": "አትለምኑ",
          "translit": "attəlämmənu",
          "en": "(you) don't beg"
        },
        "3pl": {
          "fidel": "አይለምኑ",
          "translit": "aylämmənu",
          "en": "let them not beg"
        }
      }
    },
    "ለወጠ": {
      "english": "change, substitute",
      "infinitive": {
        "fidel": "መለወጥ",
        "translit": "mäläwwäṭ"
      },
      "perfect": {
        "1sg": {
          "fidel": "ለወጥኩ",
          "translit": "läwwäṭku",
          "en": "I changed"
        },
        "2sgm": {
          "fidel": "ለወጥክ",
          "translit": "läwwäṭk",
          "en": "you (m.) changed"
        },
        "2sgf": {
          "fidel": "ለወጥሽ",
          "translit": "läwwäṭš",
          "en": "you (f.) changed"
        },
        "3sgm": {
          "fidel": "ለወጠ",
          "translit": "läwwäṭä",
          "en": "he changed"
        },
        "3sgf": {
          "fidel": "ለወጠች",
          "translit": "läwwäṭäčč",
          "en": "she changed"
        },
        "1pl": {
          "fidel": "ለወጥን",
          "translit": "läwwäṭn",
          "en": "we changed"
        },
        "2pl": {
          "fidel": "ለወጣችሁ",
          "translit": "läwwäṭaččəhu",
          "en": "you changed"
        },
        "3pl": {
          "fidel": "ለወጡ",
          "translit": "läwwäṭu",
          "en": "they changed"
        }
      },
      "imperfective_compound": {
        "1sg": {
          "fidel": "እለውጣለሁ",
          "translit": "əläwwəṭallähu",
          "en": "I change / I will change"
        },
        "2sgm": {
          "fidel": "ትለውጣለህ",
          "translit": "təläwwəṭalläh",
          "en": "you (m.) change / you (m.) will change"
        },
        "2sgf": {
          "fidel": "ትለውጪያለሽ",
          "translit": "təläwwəč̣iyalläš",
          "en": "you (f.) change / you (f.) will change"
        },
        "3sgm": {
          "fidel": "ይለውጣል",
          "translit": "yəläwwəṭall",
          "en": "he changes / he will change"
        },
        "3sgf": {
          "fidel": "ትለውጣለች",
          "translit": "təläwwəṭalläčč",
          "en": "she changes / she will change"
        },
        "1pl": {
          "fidel": "እንለውጣለን",
          "translit": "ənläwwəṭallän",
          "en": "we change / we will change"
        },
        "2pl": {
          "fidel": "ትለውጣላችሁ",
          "translit": "təläwwəṭallaččəhu",
          "en": "you change / you will change"
        },
        "3pl": {
          "fidel": "ይለውጣሉ",
          "translit": "yəläwwəṭallu",
          "en": "they change / they will change"
        }
      },
      "gerund": {
        "1sg": {
          "fidel": "ለውጬ",
          "translit": "läwwəč̣č̣e",
          "en": "(I) having changed"
        },
        "2sgm": {
          "fidel": "ለውጠህ",
          "translit": "läwwəṭäh",
          "en": "[you(m.)] having changed"
        },
        "2sgf": {
          "fidel": "ለውጠሽ",
          "translit": "läwwəṭäš",
          "en": "[you (f.)] having changed"
        },
        "3sgm": {
          "fidel": "ለውጦ",
          "translit": "läwwəṭo",
          "en": "(he) having changed"
        },
        "3sgf": {
          "fidel": "ለውጣ",
          "translit": "läwwəṭa",
          "en": "(she) having changed"
        },
        "1pl": {
          "fidel": "ለውጠን",
          "translit": "läwwəṭän",
          "en": "(we) having changed"
        },
        "2pl": {
          "fidel": "ለውጣችሁ",
          "translit": "läwwəṭaččəhu",
          "en": "(you) having changed"
        },
        "3pl": {
          "fidel": "ለውጠው",
          "translit": "läwwəṭäw",
          "en": "(they) having changed"
        }
      },
      "compound_gerund": {
        "1sg": {
          "fidel": "ለውጬያለሁ",
          "translit": "läwwəč̣č̣eyallähu",
          "en": "I have changed"
        },
        "2sgm": {
          "fidel": "ለውጠሃል",
          "translit": "läwwəṭähall",
          "en": "you (m.) have changed"
        },
        "2sgf": {
          "fidel": "ለውጠሻል",
          "translit": "läwwəṭäšall",
          "en": "you (f.) have changed"
        },
        "3sgm": {
          "fidel": "ለውጧል",
          "translit": "läwwəṭwall",
          "en": "he has changed"
        },
        "3sgf": {
          "fidel": "ለውጣለች",
          "translit": "läwwəṭalläčč",
          "en": "she has changed"
        },
        "1pl": {
          "fidel": "ለውጠናል",
          "translit": "läwwəṭänall",
          "en": "we have changed"
        },
        "2pl": {
          "fidel": "ለውጣችኋል",
          "translit": "läwwəṭaččhwall",
          "en": "you have changed"
        },
        "3pl": {
          "fidel": "ለውጠዋል",
          "translit": "läwwəṭäwall",
          "en": "they have changed"
        }
      },
      "jussive_imperative": {
        "1sg": {
          "fidel": "ልለውጥ",
          "translit": "ləläwwəṭ",
          "en": "let me change"
        },
        "2sgm": {
          "fidel": "ለውጥ",
          "translit": "läwwəṭ",
          "en": "[you(m.)] change!"
        },
        "2sgf": {
          "fidel": "ለውጭ",
          "translit": "läwwəč̣i",
          "en": "[you (f.)] change!"
        },
        "3sgm": {
          "fidel": "ይለውጥ",
          "translit": "yəläwwəṭ",
          "en": "let him change"
        },
        "3sgf": {
          "fidel": "ትለውጥ",
          "translit": "təläwwəṭ",
          "en": "let her change"
        },
        "1pl": {
          "fidel": "እንለውጥ",
          "translit": "ənläwwəṭ",
          "en": "let us change"
        },
        "2pl": {
          "fidel": "ለውጡ",
          "translit": "läwwəṭu",
          "en": "(you) change!"
        },
        "3pl": {
          "fidel": "ይለውጡ",
          "translit": "yəläwwəṭu",
          "en": "let them change"
        }
      },
      "negative_perfect": {
        "1sg": {
          "fidel": "አልለወጥኩም",
          "translit": "alläwwäṭkumm",
          "en": "I didn't change"
        },
        "2sgm": {
          "fidel": "አልለወጥክም",
          "translit": "alläwwäṭkəmm",
          "en": "you (m.) didn't change"
        },
        "2sgf": {
          "fidel": "አልለወጥሽም",
          "translit": "alläwwäṭšəmm",
          "en": "you (f.) didn't change"
        },
        "3sgm": {
          "fidel": "አልለወጠም",
          "translit": "alläwwäṭämm",
          "en": "he didn't change"
        },
        "3sgf": {
          "fidel": "አልለወጠችም",
          "translit": "alläwwäṭäččəmm",
          "en": "she didn't change"
        },
        "1pl": {
          "fidel": "አልለወጥንም",
          "translit": "alläwwäṭnəmm",
          "en": "we didn't change"
        },
        "2pl": {
          "fidel": "አልለወጣችሁም",
          "translit": "alläwwäṭaččəhumm",
          "en": "you didn't change"
        },
        "3pl": {
          "fidel": "አልለወጡም",
          "translit": "alläwwäṭumm",
          "en": "they didn't change"
        }
      },
      "negative_imperfective": {
        "1sg": {
          "fidel": "አልለውጥም",
          "translit": "alläwwəṭəmm",
          "en": "I don't change"
        },
        "2sgm": {
          "fidel": "አትለውጥም",
          "translit": "atläwwəṭəmm",
          "en": "you (m.) don't change"
        },
        "2sgf": {
          "fidel": "አትትለውጪም",
          "translit": "atläwwəč̣imm",
          "en": "you (f.) don't change"
        },
        "3sgm": {
          "fidel": "አይለውጥም",
          "translit": "ayläwwəṭəmm",
          "en": "he doesn't change"
        },
        "3sgf": {
          "fidel": "አትለውጥም",
          "translit": "atläwwəṭəmm",
          "en": "she doesn't change"
        },
        "1pl": {
          "fidel": "አንለውጥም",
          "translit": "anläwwəṭəmm",
          "en": "we don't change"
        },
        "2pl": {
          "fidel": "አትለውጡም",
          "translit": "atläwwəṭumm",
          "en": "you don't change"
        },
        "3pl": {
          "fidel": "አይለውጡም",
          "translit": "ayläwwəṭumm",
          "en": "they don't change"
        }
      },
      "negative_jussive_imperative": {
        "1sg": {
          "fidel": "አልለውጥ",
          "translit": "alläwwəṭ",
          "en": "let me not change"
        },
        "2sgm": {
          "fidel": "አትለውጥ",
          "translit": "attəläwwəṭ",
          "en": "[you(m.)] don't change"
        },
        "2sgf": {
          "fidel": "አትለውጭ",
          "translit": "attəläwwəč̣i",
          "en": "[you (f.)] don't change"
        },
        "3sgm": {
          "fidel": "አይለውጥ",
          "translit": "ayläwwəṭ",
          "en": "let him not change"
        },
        "3sgf": {
          "fidel": "አትለውጥ",
          "translit": "attəläwwəṭ",
          "en": "let her not change"
        },
        "1pl": {
          "fidel": "አንለውጥ",
          "translit": "annəläwwəṭ",
          "en": "let us not change"
        },
        "2pl": {
          "fidel": "አትለውጡ",
          "translit": "attəläwwəṭu",
          "en": "(you) don't change"
        },
        "3pl": {
          "fidel": "አይለውጡ",
          "translit": "ayläwwəṭu",
          "en": "let them not change"
        }
      }
    },
    "ለገሰ": {
      "english": "be generous",
      "infinitive": {
        "fidel": "መለገስ",
        "translit": "mäläggäs"
      },
      "perfect": {
        "1sg": {
          "fidel": "ለገስኩ",
          "translit": "läggäsku",
          "en": "I bed"
        },
        "2sgm": {
          "fidel": "ለገስክ",
          "translit": "läggäsk",
          "en": "you (m.) bed"
        },
        "2sgf": {
          "fidel": "ለገስሽ",
          "translit": "läggäsš",
          "en": "you (f.) bed"
        },
        "3sgm": {
          "fidel": "ለገሰ",
          "translit": "läggäsä",
          "en": "he bed"
        },
        "3sgf": {
          "fidel": "ለገሰች",
          "translit": "läggäsäčč",
          "en": "she bed"
        },
        "1pl": {
          "fidel": "ለገስን",
          "translit": "läggäsn",
          "en": "we bed"
        },
        "2pl": {
          "fidel": "ለገሳችሁ",
          "translit": "läggäsaččəhu",
          "en": "you bed"
        },
        "3pl": {
          "fidel": "ለገሱ",
          "translit": "läggäsu",
          "en": "they bed"
        }
      },
      "imperfective_compound": {
        "1sg": {
          "fidel": "እለግሳለሁ",
          "translit": "əläggəsallähu",
          "en": "I be / I will be"
        },
        "2sgm": {
          "fidel": "ትለግሳለህ",
          "translit": "təläggəsalläh",
          "en": "you (m.) be / you (m.) will be"
        },
        "2sgf": {
          "fidel": "ትለግሺያለሽ",
          "translit": "təläggəšiyalläš",
          "en": "you (f.) be / you (f.) will be"
        },
        "3sgm": {
          "fidel": "ይለግሳል",
          "translit": "yəläggəsall",
          "en": "he bes / he will be"
        },
        "3sgf": {
          "fidel": "ትለግሳለች",
          "translit": "təläggəsalläčč",
          "en": "she bes / she will be"
        },
        "1pl": {
          "fidel": "እንለግሳለን",
          "translit": "ənläggəsallän",
          "en": "we be / we will be"
        },
        "2pl": {
          "fidel": "ትለግሳላችሁ",
          "translit": "təläggəsallaččəhu",
          "en": "you be / you will be"
        },
        "3pl": {
          "fidel": "ይለግሳሉ",
          "translit": "yəläggəsallu",
          "en": "they be / they will be"
        }
      },
      "gerund": {
        "1sg": {
          "fidel": "ለግሼ",
          "translit": "läggəšše",
          "en": "(I) having bed"
        },
        "2sgm": {
          "fidel": "ለግሰህ",
          "translit": "läggəsäh",
          "en": "[you(m.)] having bed"
        },
        "2sgf": {
          "fidel": "ለግሰሽ",
          "translit": "läggəsäš",
          "en": "[you (f.)] having bed"
        },
        "3sgm": {
          "fidel": "ለግሶ",
          "translit": "läggəso",
          "en": "(he) having bed"
        },
        "3sgf": {
          "fidel": "ለግሳ",
          "translit": "läggəsa",
          "en": "(she) having bed"
        },
        "1pl": {
          "fidel": "ለግሰን",
          "translit": "läggəsän",
          "en": "(we) having bed"
        },
        "2pl": {
          "fidel": "ለግሳችሁ",
          "translit": "läggəsaččəhu",
          "en": "(you) having bed"
        },
        "3pl": {
          "fidel": "ለግሰው",
          "translit": "läggəsäw",
          "en": "(they) having bed"
        }
      },
      "compound_gerund": {
        "1sg": {
          "fidel": "ለግሼያለሁ",
          "translit": "läggəššeyallähu",
          "en": "I have bed"
        },
        "2sgm": {
          "fidel": "ለግሰሃል",
          "translit": "läggəsähall",
          "en": "you (m.) have bed"
        },
        "2sgf": {
          "fidel": "ለግሰሻል",
          "translit": "läggəsäšall",
          "en": "you (f.) have bed"
        },
        "3sgm": {
          "fidel": "ለግሷል",
          "translit": "läggəswall",
          "en": "he has bed"
        },
        "3sgf": {
          "fidel": "ለግሳለች",
          "translit": "läggəsalläčč",
          "en": "she has bed"
        },
        "1pl": {
          "fidel": "ለግሰናል",
          "translit": "läggəsänall",
          "en": "we have bed"
        },
        "2pl": {
          "fidel": "ለግሳችኋል",
          "translit": "läggəsaččhwall",
          "en": "you have bed"
        },
        "3pl": {
          "fidel": "ለግሰዋል",
          "translit": "läggəsäwall",
          "en": "they have bed"
        }
      },
      "jussive_imperative": {
        "1sg": {
          "fidel": "ልለግስ",
          "translit": "ləläggəs",
          "en": "let me be generous"
        },
        "2sgm": {
          "fidel": "ለግስ",
          "translit": "läggəs",
          "en": "[you(m.)] be generous!"
        },
        "2sgf": {
          "fidel": "ለግሽ",
          "translit": "läggəši",
          "en": "[you (f.)] be generous!"
        },
        "3sgm": {
          "fidel": "ይለግስ",
          "translit": "yəläggəs",
          "en": "let him be generous"
        },
        "3sgf": {
          "fidel": "ትለግስ",
          "translit": "təläggəs",
          "en": "let her be generous"
        },
        "1pl": {
          "fidel": "እንለግስ",
          "translit": "ənläggəs",
          "en": "let us be generous"
        },
        "2pl": {
          "fidel": "ለግሱ",
          "translit": "läggəsu",
          "en": "(you) be generous!"
        },
        "3pl": {
          "fidel": "ይለግሱ",
          "translit": "yəläggəsu",
          "en": "let them be generous"
        }
      },
      "negative_perfect": {
        "1sg": {
          "fidel": "አልለገስኩም",
          "translit": "alläggäskumm",
          "en": "I didn't be"
        },
        "2sgm": {
          "fidel": "አልለገስክም",
          "translit": "alläggäskəmm",
          "en": "you (m.) didn't be"
        },
        "2sgf": {
          "fidel": "አልለገስሽም",
          "translit": "alläggäsšəmm",
          "en": "you (f.) didn't be"
        },
        "3sgm": {
          "fidel": "አልለገሰም",
          "translit": "alläggäsämm",
          "en": "he didn't be"
        },
        "3sgf": {
          "fidel": "አልለገሰችም",
          "translit": "alläggäsäččəmm",
          "en": "she didn't be"
        },
        "1pl": {
          "fidel": "አልለገስንም",
          "translit": "alläggäsnəmm",
          "en": "we didn't be"
        },
        "2pl": {
          "fidel": "አልለገሳችሁም",
          "translit": "alläggäsaččəhumm",
          "en": "you didn't be"
        },
        "3pl": {
          "fidel": "አልለገሱም",
          "translit": "alläggäsumm",
          "en": "they didn't be"
        }
      },
      "negative_imperfective": {
        "1sg": {
          "fidel": "አልለግስም",
          "translit": "alläggəsəmm",
          "en": "I don't be"
        },
        "2sgm": {
          "fidel": "አትለግስም",
          "translit": "atläggəsəmm",
          "en": "you (m.) don't be"
        },
        "2sgf": {
          "fidel": "አትትለግሺም",
          "translit": "atläggəšimm",
          "en": "you (f.) don't be"
        },
        "3sgm": {
          "fidel": "አይለግስም",
          "translit": "ayläggəsəmm",
          "en": "he doesn't be"
        },
        "3sgf": {
          "fidel": "አትለግስም",
          "translit": "atläggəsəmm",
          "en": "she doesn't be"
        },
        "1pl": {
          "fidel": "አንለግስም",
          "translit": "anläggəsəmm",
          "en": "we don't be"
        },
        "2pl": {
          "fidel": "አትለግሱም",
          "translit": "atläggəsumm",
          "en": "you don't be"
        },
        "3pl": {
          "fidel": "አይለግሱም",
          "translit": "ayläggəsumm",
          "en": "they don't be"
        }
      },
      "negative_jussive_imperative": {
        "1sg": {
          "fidel": "አልለግስ",
          "translit": "alläggəs",
          "en": "let me not be generous"
        },
        "2sgm": {
          "fidel": "አትለግስ",
          "translit": "attəläggəs",
          "en": "[you(m.)] don't be generous"
        },
        "2sgf": {
          "fidel": "አትለግሽ",
          "translit": "attəläggəši",
          "en": "[you (f.)] don't be generous"
        },
        "3sgm": {
          "fidel": "አይለግስ",
          "translit": "ayläggəs",
          "en": "let him not be generous"
        },
        "3sgf": {
          "fidel": "አትለግስ",
          "translit": "attəläggəs",
          "en": "let her not be generous"
        },
        "1pl": {
          "fidel": "አንለግስ",
          "translit": "annəläggəs",
          "en": "let us not be generous"
        },
        "2pl": {
          "fidel": "አትለግሱ",
          "translit": "attəläggəsu",
          "en": "(you) don't be generous"
        },
        "3pl": {
          "fidel": "አይለግሱ",
          "translit": "ayläggəsu",
          "en": "let them not be generous"
        }
      }
    },
    "መረቀ": {
      "english": "bless",
      "infinitive": {
        "fidel": "መመረቅ",
        "translit": "mämärräq"
      },
      "perfect": {
        "1sg": {
          "fidel": "መረቅኩ",
          "translit": "märräkku*",
          "en": "I blessed"
        },
        "2sgm": {
          "fidel": "መረቅክ",
          "translit": "märräkk*",
          "en": "you (m.) blessed"
        },
        "2sgf": {
          "fidel": "መረቅሽ",
          "translit": "märräqš",
          "en": "you (f.) blessed"
        },
        "3sgm": {
          "fidel": "መረቀ",
          "translit": "märräqä",
          "en": "he blessed"
        },
        "3sgf": {
          "fidel": "መረቀች",
          "translit": "märräqäčč",
          "en": "she blessed"
        },
        "1pl": {
          "fidel": "መረቅን",
          "translit": "märräqn",
          "en": "we blessed"
        },
        "2pl": {
          "fidel": "መረቃችሁ",
          "translit": "märräqaččəhu",
          "en": "you blessed"
        },
        "3pl": {
          "fidel": "መረቁ",
          "translit": "märräqu",
          "en": "they blessed"
        }
      },
      "imperfective_compound": {
        "1sg": {
          "fidel": "እመርቃለሁ",
          "translit": "əmärrəqallähu",
          "en": "I bless / I will bless"
        },
        "2sgm": {
          "fidel": "ትመርቃለህ",
          "translit": "təmärrəqalläh",
          "en": "you (m.) bless / you (m.) will bless"
        },
        "2sgf": {
          "fidel": "ትመርቂያለሽ",
          "translit": "təmärrəqiyalläš",
          "en": "you (f.) bless / you (f.) will bless"
        },
        "3sgm": {
          "fidel": "ይመርቃል",
          "translit": "yəmärrəqall",
          "en": "he blesses / he will bles"
        },
        "3sgf": {
          "fidel": "ትመርቃለች",
          "translit": "təmärrəqalläčč",
          "en": "she blesses / she will bles"
        },
        "1pl": {
          "fidel": "እንመርቃለን",
          "translit": "ənmärrəqallän",
          "en": "we bless / we will bless"
        },
        "2pl": {
          "fidel": "ትመርቃላችሁ",
          "translit": "təmärrəqallaččəhu",
          "en": "you bless / you will bless"
        },
        "3pl": {
          "fidel": "ይመርቃሉ",
          "translit": "yəmärrəqallu",
          "en": "they bless / they will bless"
        }
      },
      "gerund": {
        "1sg": {
          "fidel": "መርቄ",
          "translit": "märrəqqe",
          "en": "(I) having blessed"
        },
        "2sgm": {
          "fidel": "መርቀህ",
          "translit": "märrəqäh",
          "en": "[you(m.)] having blessed"
        },
        "2sgf": {
          "fidel": "መርቀሽ",
          "translit": "märrəqäš",
          "en": "[you (f.)] having blessed"
        },
        "3sgm": {
          "fidel": "መርቆ",
          "translit": "märrəqo",
          "en": "(he) having blessed"
        },
        "3sgf": {
          "fidel": "መርቃ",
          "translit": "märrəqa",
          "en": "(she) having blessed"
        },
        "1pl": {
          "fidel": "መርቀን",
          "translit": "märrəqän",
          "en": "(we) having blessed"
        },
        "2pl": {
          "fidel": "መርቃችሁ",
          "translit": "märrəqaččəhu",
          "en": "(you) having blessed"
        },
        "3pl": {
          "fidel": "መርቀው",
          "translit": "märrəqäw",
          "en": "(they) having blessed"
        }
      },
      "compound_gerund": {
        "1sg": {
          "fidel": "መርቄያለሁ",
          "translit": "märrəqqeyallähu",
          "en": "I have blessed"
        },
        "2sgm": {
          "fidel": "መርቀሃል",
          "translit": "märrəqähall",
          "en": "you (m.) have blessed"
        },
        "2sgf": {
          "fidel": "መርቀሻል",
          "translit": "märrəqäšall",
          "en": "you (f.) have blessed"
        },
        "3sgm": {
          "fidel": "መርቇል",
          "translit": "märrəqwall",
          "en": "he has blessed"
        },
        "3sgf": {
          "fidel": "መርቃለች",
          "translit": "märrəqalläčč",
          "en": "she has blessed"
        },
        "1pl": {
          "fidel": "መርቀናል",
          "translit": "märrəqänall",
          "en": "we have blessed"
        },
        "2pl": {
          "fidel": "መርቃችኋል",
          "translit": "märrəqaččhwall",
          "en": "you have blessed"
        },
        "3pl": {
          "fidel": "መርቀዋል",
          "translit": "märrəqäwall",
          "en": "they have blessed"
        }
      },
      "jussive_imperative": {
        "1sg": {
          "fidel": "ልመርቅ",
          "translit": "ləmärrəq",
          "en": "let me bless"
        },
        "2sgm": {
          "fidel": "መርቅ",
          "translit": "märrəq",
          "en": "[you(m.)] bless!"
        },
        "2sgf": {
          "fidel": "መርቂ",
          "translit": "märrəqi",
          "en": "[you (f.)] bless!"
        },
        "3sgm": {
          "fidel": "ይመርቅ",
          "translit": "yəmärrəq",
          "en": "let him bless"
        },
        "3sgf": {
          "fidel": "ትመርቅ",
          "translit": "təmärrəq",
          "en": "let her bless"
        },
        "1pl": {
          "fidel": "እንመርቅ",
          "translit": "ənmärrəq",
          "en": "let us bless"
        },
        "2pl": {
          "fidel": "መርቁ",
          "translit": "märrəqu",
          "en": "(you) bless!"
        },
        "3pl": {
          "fidel": "ይመርቁ",
          "translit": "yəmärrəqu",
          "en": "let them bless"
        }
      },
      "negative_perfect": {
        "1sg": {
          "fidel": "አልመረቅኩም",
          "translit": "almärräkkumm*",
          "en": "I didn't bless"
        },
        "2sgm": {
          "fidel": "አልመረቅህም",
          "translit": "almärräkkəmm*",
          "en": "you (m.) didn't bless"
        },
        "2sgf": {
          "fidel": "አልመረቅሽም",
          "translit": "almärräqšəmm",
          "en": "you (f.) didn't bless"
        },
        "3sgm": {
          "fidel": "አልመረቀም",
          "translit": "almärräqämm",
          "en": "he didn't bless"
        },
        "3sgf": {
          "fidel": "አልመረቀችም",
          "translit": "almärräqäččəmm",
          "en": "she didn't bless"
        },
        "1pl": {
          "fidel": "አልመረቅንም",
          "translit": "almärräqnəmm",
          "en": "we didn't bless"
        },
        "2pl": {
          "fidel": "አልመረቃችሁም",
          "translit": "almärräqaččəhumm",
          "en": "you didn't bless"
        },
        "3pl": {
          "fidel": "አልመረቁም",
          "translit": "almärräqumm",
          "en": "they didn't bless"
        }
      },
      "negative_imperfective": {
        "1sg": {
          "fidel": "አልመርቅም",
          "translit": "almärrəqəmm",
          "en": "I don't bless"
        },
        "2sgm": {
          "fidel": "አትመርቅም",
          "translit": "atmärrəqəmm",
          "en": "you (m.) don't bless"
        },
        "2sgf": {
          "fidel": "አትትመርቂም",
          "translit": "atmärrəqimm",
          "en": "you (f.) don't bless"
        },
        "3sgm": {
          "fidel": "አይመርቅም",
          "translit": "aymärrəqəmm",
          "en": "he doesn't bless"
        },
        "3sgf": {
          "fidel": "አትመርቅም",
          "translit": "atmärrəqəmm",
          "en": "she doesn't bless"
        },
        "1pl": {
          "fidel": "አንመርቅም",
          "translit": "anmärrəqəmm",
          "en": "we don't bless"
        },
        "2pl": {
          "fidel": "አትመርቁም",
          "translit": "atmärrəqumm",
          "en": "you don't bless"
        },
        "3pl": {
          "fidel": "አይመርቁም",
          "translit": "aymärrəqumm",
          "en": "they don't bless"
        }
      },
      "negative_jussive_imperative": {
        "1sg": {
          "fidel": "አልመርቅ",
          "translit": "almärrəq",
          "en": "let me not bless"
        },
        "2sgm": {
          "fidel": "አትመርቅ",
          "translit": "attəmärrəq",
          "en": "[you(m.)] don't bless"
        },
        "2sgf": {
          "fidel": "አትመርቂ",
          "translit": "attəmärrəqi",
          "en": "[you (f.)] don't bless"
        },
        "3sgm": {
          "fidel": "አይመርቅ",
          "translit": "aymärrəq",
          "en": "let him not bless"
        },
        "3sgf": {
          "fidel": "አትመርቅ",
          "translit": "attəmärrəq",
          "en": "let her not bless"
        },
        "1pl": {
          "fidel": "አንመርቅ",
          "translit": "annəmärrəq",
          "en": "let us not bless"
        },
        "2pl": {
          "fidel": "አትመርቁ",
          "translit": "attəmärrəqu",
          "en": "(you) don't bless"
        },
        "3pl": {
          "fidel": "አይመርቁ",
          "translit": "aymärrəqu",
          "en": "let them not bless"
        }
      }
    },
    "መረዘ": {
      "english": "poison",
      "infinitive": {
        "fidel": "መመረዝ",
        "translit": "mämärräz"
      },
      "perfect": {
        "1sg": {
          "fidel": "መረዝኩ",
          "translit": "märräzku",
          "en": "I poisonned"
        },
        "2sgm": {
          "fidel": "መረዝክ",
          "translit": "märräzk",
          "en": "you (m.) poisonned"
        },
        "2sgf": {
          "fidel": "መረዝሽ",
          "translit": "märräzš",
          "en": "you (f.) poisonned"
        },
        "3sgm": {
          "fidel": "መረዘ",
          "translit": "märräzä",
          "en": "he poisonned"
        },
        "3sgf": {
          "fidel": "መረዘች",
          "translit": "märräzäčč",
          "en": "she poisonned"
        },
        "1pl": {
          "fidel": "መረዝን",
          "translit": "märräzn",
          "en": "we poisonned"
        },
        "2pl": {
          "fidel": "መረዛችሁ",
          "translit": "märräzaččəhu",
          "en": "you poisonned"
        },
        "3pl": {
          "fidel": "መረዙ",
          "translit": "märräzu",
          "en": "they poisonned"
        }
      },
      "imperfective_compound": {
        "1sg": {
          "fidel": "እመርዛለሁ",
          "translit": "əmärrəzallähu",
          "en": "I poison / I will poison"
        },
        "2sgm": {
          "fidel": "ትመርዛለህ",
          "translit": "təmärrəzalläh",
          "en": "you (m.) poison / you (m.) will poison"
        },
        "2sgf": {
          "fidel": "ትመርዢያለሽ",
          "translit": "təmärrəžiyalläš",
          "en": "you (f.) poison / you (f.) will poison"
        },
        "3sgm": {
          "fidel": "ይመርዛል",
          "translit": "yəmärrəzall",
          "en": "he poisons / he will poison"
        },
        "3sgf": {
          "fidel": "ትመርዛለች",
          "translit": "təmärrəzalläčč",
          "en": "she poisons / she will poison"
        },
        "1pl": {
          "fidel": "እንመርዛለን",
          "translit": "ənmärrəzallän",
          "en": "we poison / we will poison"
        },
        "2pl": {
          "fidel": "ትመርዛላችሁ",
          "translit": "təmärrəzallaččəhu",
          "en": "you poison / you will poison"
        },
        "3pl": {
          "fidel": "ይመርዛሉ",
          "translit": "yəmärrəzallu",
          "en": "they poison / they will poison"
        }
      },
      "gerund": {
        "1sg": {
          "fidel": "መርዤ",
          "translit": "märrəžže",
          "en": "(I) having poisonned"
        },
        "2sgm": {
          "fidel": "መርዘህ",
          "translit": "märrəzäh",
          "en": "[you(m.)] having poisonned"
        },
        "2sgf": {
          "fidel": "መርዘሽ",
          "translit": "märrəzäš",
          "en": "[you (f.)] having poisonned"
        },
        "3sgm": {
          "fidel": "መርዞ",
          "translit": "märrəzo",
          "en": "(he) having poisonned"
        },
        "3sgf": {
          "fidel": "መርዛ",
          "translit": "märrəza",
          "en": "(she) having poisonned"
        },
        "1pl": {
          "fidel": "መርዘን",
          "translit": "märrəzän",
          "en": "(we) having poisonned"
        },
        "2pl": {
          "fidel": "መርዛችሁ",
          "translit": "märrəzaččəhu",
          "en": "(you) having poisonned"
        },
        "3pl": {
          "fidel": "መርዘው",
          "translit": "märrəzäw",
          "en": "(they) having poisonned"
        }
      },
      "compound_gerund": {
        "1sg": {
          "fidel": "መርዤያለሁ",
          "translit": "märrəžžeyallähu",
          "en": "I have poisonned"
        },
        "2sgm": {
          "fidel": "መርዘሃል",
          "translit": "märrəzähall",
          "en": "you (m.) have poisonned"
        },
        "2sgf": {
          "fidel": "መርዘሻል",
          "translit": "märrəzäšall",
          "en": "you (f.) have poisonned"
        },
        "3sgm": {
          "fidel": "መርዝል",
          "translit": "märrəzwall",
          "en": "he has poisonned"
        },
        "3sgf": {
          "fidel": "መርዛለች",
          "translit": "märrəzalläčč",
          "en": "she has poisonned"
        },
        "1pl": {
          "fidel": "መርዘናል",
          "translit": "märrəzänall",
          "en": "we have poisonned"
        },
        "2pl": {
          "fidel": "መርዛችኋል",
          "translit": "märrəzaččhwall",
          "en": "you have poisonned"
        },
        "3pl": {
          "fidel": "መርዘዋል",
          "translit": "märrəzäwall",
          "en": "they have poisonned"
        }
      },
      "jussive_imperative": {
        "1sg": {
          "fidel": "ልመርዝ",
          "translit": "ləmärrəz",
          "en": "let me poison"
        },
        "2sgm": {
          "fidel": "መርዝ",
          "translit": "märrəz",
          "en": "[you(m.)] poison!"
        },
        "2sgf": {
          "fidel": "መርዥ",
          "translit": "märrəži",
          "en": "[you (f.)] poison!"
        },
        "3sgm": {
          "fidel": "ይመርዝ",
          "translit": "yəmärrəz",
          "en": "let him poison"
        },
        "3sgf": {
          "fidel": "ትመርዝ",
          "translit": "təmärrəz",
          "en": "let her poison"
        },
        "1pl": {
          "fidel": "እንመርዝ",
          "translit": "ənmärrəz",
          "en": "let us poison"
        },
        "2pl": {
          "fidel": "መርዙ",
          "translit": "märrəzu",
          "en": "(you) poison!"
        },
        "3pl": {
          "fidel": "ይመርዙ",
          "translit": "yəmärrəzu",
          "en": "let them poison"
        }
      },
      "negative_perfect": {
        "1sg": {
          "fidel": "አልመረዝኩም",
          "translit": "almärräzkumm",
          "en": "I didn't poison"
        },
        "2sgm": {
          "fidel": "አልመረዝክም",
          "translit": "almärräzkəmm",
          "en": "you (m.) didn't poison"
        },
        "2sgf": {
          "fidel": "አልመረዝሽም",
          "translit": "almärräzšəmm",
          "en": "you (f.) didn't poison"
        },
        "3sgm": {
          "fidel": "አልመረዘም",
          "translit": "almärräzämm",
          "en": "he didn't poison"
        },
        "3sgf": {
          "fidel": "አልመረዘችም",
          "translit": "almärräzäččəmm",
          "en": "she didn't poison"
        },
        "1pl": {
          "fidel": "አልመረዝንም",
          "translit": "almärräznəmm",
          "en": "we didn't poison"
        },
        "2pl": {
          "fidel": "አልመረዛችሁም",
          "translit": "almärräzaččəhumm",
          "en": "you didn't poison"
        },
        "3pl": {
          "fidel": "አልመረዙም",
          "translit": "almärräzumm",
          "en": "they didn't poison"
        }
      },
      "negative_imperfective": {
        "1sg": {
          "fidel": "አልመርዝም",
          "translit": "almärrəzəmm",
          "en": "I don't poison"
        },
        "2sgm": {
          "fidel": "አትመርዝም",
          "translit": "atmärrəzəmm",
          "en": "you (m.) don't poison"
        },
        "2sgf": {
          "fidel": "አትትመርዢም",
          "translit": "atmärrəžimm",
          "en": "you (f.) don't poison"
        },
        "3sgm": {
          "fidel": "አይመርዝም",
          "translit": "aymärrəzəmm",
          "en": "he doesn't poison"
        },
        "3sgf": {
          "fidel": "አትመርዝም",
          "translit": "atmärrəzəmm",
          "en": "she doesn't poison"
        },
        "1pl": {
          "fidel": "አንመርዝም",
          "translit": "anmärrəzəmm",
          "en": "we don't poison"
        },
        "2pl": {
          "fidel": "አትመርዙም",
          "translit": "atmärrəzumm",
          "en": "you don't poison"
        },
        "3pl": {
          "fidel": "አይመርዙም",
          "translit": "aymärrəzumm",
          "en": "they don't poison"
        }
      },
      "negative_jussive_imperative": {
        "1sg": {
          "fidel": "አልመርዝ",
          "translit": "almärrəz",
          "en": "let me not poison"
        },
        "2sgm": {
          "fidel": "አትመርዝ",
          "translit": "attəmärrəz",
          "en": "[you(m.)] don't poison"
        },
        "2sgf": {
          "fidel": "አትመርዥ",
          "translit": "attəmärrəži",
          "en": "[you (f.)] don't poison"
        },
        "3sgm": {
          "fidel": "አይመርዝ",
          "translit": "aymärrəz",
          "en": "let him not poison"
        },
        "3sgf": {
          "fidel": "አትመርዝ",
          "translit": "attəmärrəz",
          "en": "let her not poison"
        },
        "1pl": {
          "fidel": "አንመርዝ",
          "translit": "annəmärrəz",
          "en": "let us not poison"
        },
        "2pl": {
          "fidel": "አትመርዙ",
          "translit": "attəmärrəzu",
          "en": "(you) don't poison"
        },
        "3pl": {
          "fidel": "አይመርዙ",
          "translit": "aymärrəzu",
          "en": "let them not poison"
        }
      }
    },
    "መዘነ": {
      "english": "weigh, balance",
      "infinitive": {
        "fidel": "መመዘን",
        "translit": "mämäzzän"
      },
      "perfect": {
        "1sg": {
          "fidel": "መዘንኩ",
          "translit": "mäzzänku",
          "en": "I weighed"
        },
        "2sgm": {
          "fidel": "መዘንክ",
          "translit": "mäzzänk",
          "en": "you (m.) weighed"
        },
        "2sgf": {
          "fidel": "መዘንሽ",
          "translit": "mäzzänš",
          "en": "you (f.) weighed"
        },
        "3sgm": {
          "fidel": "መዘነ",
          "translit": "mäzzänä",
          "en": "he weighed"
        },
        "3sgf": {
          "fidel": "መዘነች",
          "translit": "mäzzänäčč",
          "en": "she weighed"
        },
        "1pl": {
          "fidel": "መዘንን",
          "translit": "mäzzänn",
          "en": "we weighed"
        },
        "2pl": {
          "fidel": "መዘናችሁ",
          "translit": "mäzzänaččəhu",
          "en": "you weighed"
        },
        "3pl": {
          "fidel": "መዘኑ",
          "translit": "mäzzänu",
          "en": "they weighed"
        }
      },
      "imperfective_compound": {
        "1sg": {
          "fidel": "እመዝናለሁ",
          "translit": "əmäzzənallähu",
          "en": "I weigh / I will weigh"
        },
        "2sgm": {
          "fidel": "ትመዝናለህ",
          "translit": "təmäzzənalläh",
          "en": "you (m.) weigh / you (m.) will weigh"
        },
        "2sgf": {
          "fidel": "ትመዝኚያለሽ",
          "translit": "təmäzzəñiyalläš",
          "en": "you (f.) weigh / you (f.) will weigh"
        },
        "3sgm": {
          "fidel": "ይመዝናል",
          "translit": "yəmäzzənall",
          "en": "he weighs / he will weigh"
        },
        "3sgf": {
          "fidel": "ትመዝናለች",
          "translit": "təmäzzənalläčč",
          "en": "she weighs / she will weigh"
        },
        "1pl": {
          "fidel": "እንመዝናለን",
          "translit": "ənmäzzənallän",
          "en": "we weigh / we will weigh"
        },
        "2pl": {
          "fidel": "ትመዝናላችሁ",
          "translit": "təmäzzənallaččəhu",
          "en": "you weigh / you will weigh"
        },
        "3pl": {
          "fidel": "ይመዝናሉ",
          "translit": "yəmäzzənallu",
          "en": "they weigh / they will weigh"
        }
      },
      "gerund": {
        "1sg": {
          "fidel": "መዝኜ",
          "translit": "mäzzəññe",
          "en": "(I) having weighed"
        },
        "2sgm": {
          "fidel": "መዝነህ",
          "translit": "mäzzənäh",
          "en": "[you(m.)] having weighed"
        },
        "2sgf": {
          "fidel": "መዝነሽ",
          "translit": "mäzzənäš",
          "en": "[you (f.)] having weighed"
        },
        "3sgm": {
          "fidel": "መዝኖ",
          "translit": "mäzzəno",
          "en": "(he) having weighed"
        },
        "3sgf": {
          "fidel": "መዝና",
          "translit": "mäzzəna",
          "en": "(she) having weighed"
        },
        "1pl": {
          "fidel": "መዝነን",
          "translit": "mäzzənän",
          "en": "(we) having weighed"
        },
        "2pl": {
          "fidel": "መዝናችሁ",
          "translit": "mäzzənaččəhu",
          "en": "(you) having weighed"
        },
        "3pl": {
          "fidel": "መዝነው",
          "translit": "mäzzənäw",
          "en": "(they) having weighed"
        }
      },
      "compound_gerund": {
        "1sg": {
          "fidel": "መዝኜያለሁ",
          "translit": "mäzzəññeyallähu",
          "en": "I have weighed"
        },
        "2sgm": {
          "fidel": "መዝነሃል",
          "translit": "mäzzənähall",
          "en": "you (m.) have weighed"
        },
        "2sgf": {
          "fidel": "መዝነሻል",
          "translit": "mäzzənäšall",
          "en": "you (f.) have weighed"
        },
        "3sgm": {
          "fidel": "መዝኗል",
          "translit": "mäzzənwall",
          "en": "he has weighed"
        },
        "3sgf": {
          "fidel": "መዝናለች",
          "translit": "mäzzənalläčč",
          "en": "she has weighed"
        },
        "1pl": {
          "fidel": "መዝነናል",
          "translit": "mäzzənänall",
          "en": "we have weighed"
        },
        "2pl": {
          "fidel": "መዝናችኋል",
          "translit": "mäzzənaččhwall",
          "en": "you have weighed"
        },
        "3pl": {
          "fidel": "መዝነዋል",
          "translit": "mäzzənäwall",
          "en": "they have weighed"
        }
      },
      "jussive_imperative": {
        "1sg": {
          "fidel": "ልመዝን",
          "translit": "ləmäzzən",
          "en": "let me weigh"
        },
        "2sgm": {
          "fidel": "መዝን",
          "translit": "mäzzən",
          "en": "[you(m.)] weigh!"
        },
        "2sgf": {
          "fidel": "መዝኝ",
          "translit": "mäzzəñi",
          "en": "[you (f.)] weigh!"
        },
        "3sgm": {
          "fidel": "ይመዝን",
          "translit": "yəmäzzən",
          "en": "let him weigh"
        },
        "3sgf": {
          "fidel": "ትመዝን",
          "translit": "təmäzzən",
          "en": "let her weigh"
        },
        "1pl": {
          "fidel": "እንመዝን",
          "translit": "ənmäzzən",
          "en": "let us weigh"
        },
        "2pl": {
          "fidel": "መዝኑ",
          "translit": "mäzzənu",
          "en": "(you) weigh!"
        },
        "3pl": {
          "fidel": "ይመዝኑ",
          "translit": "yəmäzzənu",
          "en": "let them weigh"
        }
      },
      "negative_perfect": {
        "1sg": {
          "fidel": "አልመዘንኩም",
          "translit": "almäzzänkumm",
          "en": "I didn't weigh"
        },
        "2sgm": {
          "fidel": "አልመዘንክም",
          "translit": "almäzzänkəmm",
          "en": "you (m.) didn't weigh"
        },
        "2sgf": {
          "fidel": "አልመዘንሽም",
          "translit": "almäzzänšəmm",
          "en": "you (f.) didn't weigh"
        },
        "3sgm": {
          "fidel": "አልመዘነም",
          "translit": "almäzzänämm",
          "en": "he didn't weigh"
        },
        "3sgf": {
          "fidel": "አልመዘነችም",
          "translit": "almäzzänäččəmm",
          "en": "she didn't weigh"
        },
        "1pl": {
          "fidel": "አልመዘንንም",
          "translit": "almäzzännəmm",
          "en": "we didn't weigh"
        },
        "2pl": {
          "fidel": "አልመዘናችሁም",
          "translit": "almäzzänaččəhumm",
          "en": "you didn't weigh"
        },
        "3pl": {
          "fidel": "አልመዘኑም",
          "translit": "almäzzänumm",
          "en": "they didn't weigh"
        }
      },
      "negative_imperfective": {
        "1sg": {
          "fidel": "አልመዝንም",
          "translit": "almäzzənəmm",
          "en": "I don't weigh"
        },
        "2sgm": {
          "fidel": "አትመዝንም",
          "translit": "atmäzzənəmm",
          "en": "you (m.) don't weigh"
        },
        "2sgf": {
          "fidel": "አትትመዝኚም",
          "translit": "atmäzzəñimm",
          "en": "you (f.) don't weigh"
        },
        "3sgm": {
          "fidel": "አይመዝንም",
          "translit": "aymäzzənəmm",
          "en": "he doesn't weigh"
        },
        "3sgf": {
          "fidel": "አትመዝንም",
          "translit": "atmäzzənəmm",
          "en": "she doesn't weigh"
        },
        "1pl": {
          "fidel": "አንመዝንም",
          "translit": "anmäzzənəmm",
          "en": "we don't weigh"
        },
        "2pl": {
          "fidel": "አትመዝኑም",
          "translit": "atmäzzənumm",
          "en": "you don't weigh"
        },
        "3pl": {
          "fidel": "አይመዝኑም",
          "translit": "aymäzzənumm",
          "en": "they don't weigh"
        }
      },
      "negative_jussive_imperative": {
        "1sg": {
          "fidel": "አልመዝን",
          "translit": "almäzzən",
          "en": "let me not weigh"
        },
        "2sgm": {
          "fidel": "አትመዝን",
          "translit": "attəmäzzən",
          "en": "[you(m.)] don't weigh"
        },
        "2sgf": {
          "fidel": "አትመዝኝ",
          "translit": "attəmäzzəñi",
          "en": "[you (f.)] don't weigh"
        },
        "3sgm": {
          "fidel": "አይመዝን",
          "translit": "aymäzzən",
          "en": "let him not weigh"
        },
        "3sgf": {
          "fidel": "አትመዝን",
          "translit": "attəmäzzən",
          "en": "let her not weigh"
        },
        "1pl": {
          "fidel": "አንመዝን",
          "translit": "annəmäzzən",
          "en": "let us not weigh"
        },
        "2pl": {
          "fidel": "አትመዝኑ",
          "translit": "attəmäzzənu",
          "en": "(you) don't weigh"
        },
        "3pl": {
          "fidel": "አይመዝኑ",
          "translit": "aymäzzənu",
          "en": "let them not weigh"
        }
      }
    },
    "መገበ": {
      "english": "feed",
      "infinitive": {
        "fidel": "መመገብ",
        "translit": "mämäggäb"
      },
      "perfect": {
        "1sg": {
          "fidel": "መገብኩ",
          "translit": "mäggäbku",
          "en": "I feeded"
        },
        "2sgm": {
          "fidel": "መገብክ",
          "translit": "mäggäbk",
          "en": "you (m.) feeded"
        },
        "2sgf": {
          "fidel": "መገብሽ",
          "translit": "mäggäbš",
          "en": "you (f.) feeded"
        },
        "3sgm": {
          "fidel": "መገበ",
          "translit": "mäggäbä",
          "en": "he feeded"
        },
        "3sgf": {
          "fidel": "መገበች",
          "translit": "mäggäbäčč",
          "en": "she feeded"
        },
        "1pl": {
          "fidel": "መገብን",
          "translit": "mäggäbn",
          "en": "we feeded"
        },
        "2pl": {
          "fidel": "መገባችሁ",
          "translit": "mäggäbaččəhu",
          "en": "you feeded"
        },
        "3pl": {
          "fidel": "መገቡ",
          "translit": "mäggäbu",
          "en": "they feeded"
        }
      },
      "imperfective_compound": {
        "1sg": {
          "fidel": "እመግባለሁ",
          "translit": "əmäggəballähu",
          "en": "I feed / I will feed"
        },
        "2sgm": {
          "fidel": "ትመግባለህ",
          "translit": "təmäggəballäh",
          "en": "you (m.) feed / you (m.) will feed"
        },
        "2sgf": {
          "fidel": "ትመግቢያለሽ",
          "translit": "təmäggəbiyalläš",
          "en": "you (f.) feed / you (f.) will feed"
        },
        "3sgm": {
          "fidel": "ይመግባል",
          "translit": "yəmäggəball",
          "en": "he feeds / he will feed"
        },
        "3sgf": {
          "fidel": "ትመግባለች",
          "translit": "təmäggəballäčč",
          "en": "she feeds / she will feed"
        },
        "1pl": {
          "fidel": "እንመግባለን",
          "translit": "ənmäggəballän",
          "en": "we feed / we will feed"
        },
        "2pl": {
          "fidel": "ትመግባላችሁ",
          "translit": "təmäggəballaččəhu",
          "en": "you feed / you will feed"
        },
        "3pl": {
          "fidel": "ይመግባሉ",
          "translit": "yəmäggəballu",
          "en": "they feed / they will feed"
        }
      },
      "gerund": {
        "1sg": {
          "fidel": "መግቤ",
          "translit": "mäggəbbe",
          "en": "(I) having feeded"
        },
        "2sgm": {
          "fidel": "መግበህ",
          "translit": "mäggəbäh",
          "en": "[you(m.)] having feeded"
        },
        "2sgf": {
          "fidel": "መግበሽ",
          "translit": "mäggəbäš",
          "en": "[you (f.)] having feeded"
        },
        "3sgm": {
          "fidel": "መግቦ",
          "translit": "mäggəbo",
          "en": "(he) having feeded"
        },
        "3sgf": {
          "fidel": "መግባ",
          "translit": "mäggəba",
          "en": "(she) having feeded"
        },
        "1pl": {
          "fidel": "መግበን",
          "translit": "mäggəbän",
          "en": "(we) having feeded"
        },
        "2pl": {
          "fidel": "መግባችሁ",
          "translit": "mäggəbaččəhu",
          "en": "(you) having feeded"
        },
        "3pl": {
          "fidel": "መግበው",
          "translit": "mäggəbäw",
          "en": "(they) having feeded"
        }
      },
      "compound_gerund": {
        "1sg": {
          "fidel": "መግቤያለሁ",
          "translit": "mäggəbbeyallähu",
          "en": "I have feeded"
        },
        "2sgm": {
          "fidel": "መግበሃል",
          "translit": "mäggəbähall",
          "en": "you (m.) have feeded"
        },
        "2sgf": {
          "fidel": "መግበሻል",
          "translit": "mäggəbäšall",
          "en": "you (f.) have feeded"
        },
        "3sgm": {
          "fidel": "መግቧል",
          "translit": "mäggəbwall",
          "en": "he has feeded"
        },
        "3sgf": {
          "fidel": "መግባለች",
          "translit": "mäggəballäčč",
          "en": "she has feeded"
        },
        "1pl": {
          "fidel": "መግበናል",
          "translit": "mäggəbänall",
          "en": "we have feeded"
        },
        "2pl": {
          "fidel": "መግባችኋል",
          "translit": "mäggəbaččhwall",
          "en": "you have feeded"
        },
        "3pl": {
          "fidel": "መግበዋል",
          "translit": "mäggəbäwall",
          "en": "they have feeded"
        }
      },
      "jussive_imperative": {
        "1sg": {
          "fidel": "ልመግብ",
          "translit": "ləmäggəb",
          "en": "let me feed"
        },
        "2sgm": {
          "fidel": "መግብ",
          "translit": "mäggəb",
          "en": "[you(m.)] feed!"
        },
        "2sgf": {
          "fidel": "መግቢ",
          "translit": "mäggəbi",
          "en": "[you (f.)] feed!"
        },
        "3sgm": {
          "fidel": "ይመግብ",
          "translit": "yəmäggəb",
          "en": "let him feed"
        },
        "3sgf": {
          "fidel": "ትመግብ",
          "translit": "təmäggəb",
          "en": "let her feed"
        },
        "1pl": {
          "fidel": "እንመግብ",
          "translit": "ənmäggəb",
          "en": "let us feed"
        },
        "2pl": {
          "fidel": "መግቡ",
          "translit": "mäggəbu",
          "en": "(you) feed!"
        },
        "3pl": {
          "fidel": "ይመግቡ",
          "translit": "yəmäggəbu",
          "en": "let them feed"
        }
      },
      "negative_perfect": {
        "1sg": {
          "fidel": "አልመገብኩም",
          "translit": "almäggäbkumm",
          "en": "I didn't feed"
        },
        "2sgm": {
          "fidel": "አልመገብክም",
          "translit": "almäggäbkəmm",
          "en": "you (m.) didn't feed"
        },
        "2sgf": {
          "fidel": "አልመገብሽም",
          "translit": "almäggäbšəmm",
          "en": "you (f.) didn't feed"
        },
        "3sgm": {
          "fidel": "አልመገበም",
          "translit": "almäggäbämm",
          "en": "he didn't feed"
        },
        "3sgf": {
          "fidel": "አልመገበችም",
          "translit": "almäggäbäččəmm",
          "en": "she didn't feed"
        },
        "1pl": {
          "fidel": "አልመገብንም",
          "translit": "almäggäbnəmm",
          "en": "we didn't feed"
        },
        "2pl": {
          "fidel": "አልመገባችሁም",
          "translit": "almäggäbaččəhumm",
          "en": "you didn't feed"
        },
        "3pl": {
          "fidel": "አልመገቡም",
          "translit": "almäggäbumm",
          "en": "they didn't feed"
        }
      },
      "negative_imperfective": {
        "1sg": {
          "fidel": "አልመግብም",
          "translit": "almäggəbəmm",
          "en": "I don't feed"
        },
        "2sgm": {
          "fidel": "አትመግብም",
          "translit": "atmäggəbəmm",
          "en": "you (m.) don't feed"
        },
        "2sgf": {
          "fidel": "አትትመግቢም",
          "translit": "atmäggəbimm",
          "en": "you (f.) don't feed"
        },
        "3sgm": {
          "fidel": "አይመግብም",
          "translit": "aymäggəbəmm",
          "en": "he doesn't feed"
        },
        "3sgf": {
          "fidel": "አትመግብም",
          "translit": "atmäggəbəmm",
          "en": "she doesn't feed"
        },
        "1pl": {
          "fidel": "አንመግብም",
          "translit": "anmäggəbəmm",
          "en": "we don't feed"
        },
        "2pl": {
          "fidel": "አትመግቡም",
          "translit": "atmäggəbumm",
          "en": "you don't feed"
        },
        "3pl": {
          "fidel": "አይመግቡም",
          "translit": "aymäggəbumm",
          "en": "they don't feed"
        }
      },
      "negative_jussive_imperative": {
        "1sg": {
          "fidel": "አልመግብ",
          "translit": "almäggəb",
          "en": "let me not feed"
        },
        "2sgm": {
          "fidel": "አትመግብ",
          "translit": "attəmäggəb",
          "en": "[you(m.)] don't feed"
        },
        "2sgf": {
          "fidel": "አትመግቢ",
          "translit": "attəmäggəbi",
          "en": "[you (f.)] don't feed"
        },
        "3sgm": {
          "fidel": "አይመግብ",
          "translit": "aymäggəb",
          "en": "let him not feed"
        },
        "3sgf": {
          "fidel": "አትመግብ",
          "translit": "attəmäggəb",
          "en": "let her not feed"
        },
        "1pl": {
          "fidel": "አንመግብ",
          "translit": "annəmäggəb",
          "en": "let us not feed"
        },
        "2pl": {
          "fidel": "አትመግቡ",
          "translit": "attəmäggəbu",
          "en": "(you) don't feed"
        },
        "3pl": {
          "fidel": "አይመግቡ",
          "translit": "aymäggəbu",
          "en": "let them not feed"
        }
      }
    },
    "ረበሸ": {
      "english": "disturb",
      "infinitive": {
        "fidel": "መረበሽ",
        "translit": "märäbbäš"
      },
      "perfect": {
        "1sg": {
          "fidel": "ረበሽኩ",
          "translit": "räbbäšku",
          "en": "I disturbed"
        },
        "2sgm": {
          "fidel": "ረበሽክ",
          "translit": "räbbäšk",
          "en": "you (m.) disturbed"
        },
        "2sgf": {
          "fidel": "ረበሽሽ",
          "translit": "räbbäšš",
          "en": "you (f.) disturbed"
        },
        "3sgm": {
          "fidel": "ረበሸ",
          "translit": "räbbäšä",
          "en": "he disturbed"
        },
        "3sgf": {
          "fidel": "ረበሸች",
          "translit": "räbbäšäčč",
          "en": "she disturbed"
        },
        "1pl": {
          "fidel": "ረበሽን",
          "translit": "räbbäšn",
          "en": "we disturbed"
        },
        "2pl": {
          "fidel": "ረበሻችሁ",
          "translit": "räbbäšaččəhu",
          "en": "you disturbed"
        },
        "3pl": {
          "fidel": "ረበሹ",
          "translit": "räbbäšu",
          "en": "they disturbed"
        }
      },
      "imperfective_compound": {
        "1sg": {
          "fidel": "እረብሻለሁ",
          "translit": "əräbbəšallähu",
          "en": "I disturb / I will disturb"
        },
        "2sgm": {
          "fidel": "ትረብሻለህ",
          "translit": "təräbbəšalläh",
          "en": "you (m.) disturb / you (m.) will disturb"
        },
        "2sgf": {
          "fidel": "ትረብሺያለሽ",
          "translit": "təräbbəšiyalläš",
          "en": "you (f.) disturb / you (f.) will disturb"
        },
        "3sgm": {
          "fidel": "ይረብሻል",
          "translit": "yəräbbəšall",
          "en": "he disturbs / he will disturb"
        },
        "3sgf": {
          "fidel": "ትረብሻለች",
          "translit": "təräbbəšalläčč",
          "en": "she disturbs / she will disturb"
        },
        "1pl": {
          "fidel": "እንረብሻለን",
          "translit": "ənräbbəšallän",
          "en": "we disturb / we will disturb"
        },
        "2pl": {
          "fidel": "ትረብሻላችሁ",
          "translit": "təräbbəšallaččəhu",
          "en": "you disturb / you will disturb"
        },
        "3pl": {
          "fidel": "ይረብሻሉ",
          "translit": "yəräbbəšallu",
          "en": "they disturb / they will disturb"
        }
      },
      "gerund": {
        "1sg": {
          "fidel": "ረብሼ",
          "translit": "räbbəšše",
          "en": "(I) having disturbed"
        },
        "2sgm": {
          "fidel": "ረብሸህ",
          "translit": "räbbəšäh",
          "en": "[you(m.)] having disturbed"
        },
        "2sgf": {
          "fidel": "ረብሸሽ",
          "translit": "räbbəšäš",
          "en": "[you (f.)] having disturbed"
        },
        "3sgm": {
          "fidel": "ረብሾ",
          "translit": "räbbəšo",
          "en": "(he) having disturbed"
        },
        "3sgf": {
          "fidel": "ረብሻ",
          "translit": "räbbəša",
          "en": "(she) having disturbed"
        },
        "1pl": {
          "fidel": "ረብሸን",
          "translit": "räbbəšän",
          "en": "(we) having disturbed"
        },
        "2pl": {
          "fidel": "ረብሻችሁ",
          "translit": "räbbəšaččəhu",
          "en": "(you) having disturbed"
        },
        "3pl": {
          "fidel": "ረብሸው",
          "translit": "räbbəšäw",
          "en": "(they) having disturbed"
        }
      },
      "compound_gerund": {
        "1sg": {
          "fidel": "ረብሼያለሁ",
          "translit": "räbbəššeyallähu",
          "en": "I have disturbed"
        },
        "2sgm": {
          "fidel": "ረብሸሃል",
          "translit": "räbbəšähall",
          "en": "you (m.) have disturbed"
        },
        "2sgf": {
          "fidel": "ረብሸሻል",
          "translit": "räbbəšäšall",
          "en": "you (f.) have disturbed"
        },
        "3sgm": {
          "fidel": "ረብሿል",
          "translit": "räbbəšwall",
          "en": "he has disturbed"
        },
        "3sgf": {
          "fidel": "ረብሻለች",
          "translit": "räbbəšalläčč",
          "en": "she has disturbed"
        },
        "1pl": {
          "fidel": "ረብሸናል",
          "translit": "räbbəšänall",
          "en": "we have disturbed"
        },
        "2pl": {
          "fidel": "ረብሻችኋል",
          "translit": "räbbəšaččhwall",
          "en": "you have disturbed"
        },
        "3pl": {
          "fidel": "ረብሸዋል",
          "translit": "räbbəšäwall",
          "en": "they have disturbed"
        }
      },
      "jussive_imperative": {
        "1sg": {
          "fidel": "ልረብሽ",
          "translit": "ləräbbəš",
          "en": "let me disturb"
        },
        "2sgm": {
          "fidel": "ረብሽ",
          "translit": "räbbəš",
          "en": "[you(m.)] disturb!"
        },
        "2sgf": {
          "fidel": "ረብሺ",
          "translit": "räbbəši",
          "en": "[you (f.)] disturb!"
        },
        "3sgm": {
          "fidel": "ይረብሽ",
          "translit": "yəräbbəš",
          "en": "let him disturb"
        },
        "3sgf": {
          "fidel": "ትረብሽ",
          "translit": "təräbbəš",
          "en": "let her disturb"
        },
        "1pl": {
          "fidel": "እንረብሽ",
          "translit": "ənräbbəš",
          "en": "let us disturb"
        },
        "2pl": {
          "fidel": "ረብሹ",
          "translit": "räbbəšu",
          "en": "(you) disturb!"
        },
        "3pl": {
          "fidel": "ይረብሹ",
          "translit": "yəräbbəšu",
          "en": "let them disturb"
        }
      },
      "negative_perfect": {
        "1sg": {
          "fidel": "አልረበሽኩም",
          "translit": "alräbbäškumm",
          "en": "I didn't disturb"
        },
        "2sgm": {
          "fidel": "አልረበሽክም",
          "translit": "alräbbäškəmm",
          "en": "you (m.) didn't disturb"
        },
        "2sgf": {
          "fidel": "አልረበሽሽም",
          "translit": "alräbbäššəmm",
          "en": "you (f.) didn't disturb"
        },
        "3sgm": {
          "fidel": "አልረበሸም",
          "translit": "alräbbäšämm",
          "en": "he didn't disturb"
        },
        "3sgf": {
          "fidel": "አልረበሸችም",
          "translit": "alräbbäšäččəmm",
          "en": "she didn't disturb"
        },
        "1pl": {
          "fidel": "አልረበሽንም",
          "translit": "alräbbäšnəmm",
          "en": "we didn't disturb"
        },
        "2pl": {
          "fidel": "አልረበሻችሁም",
          "translit": "alräbbäšaččəhumm",
          "en": "you didn't disturb"
        },
        "3pl": {
          "fidel": "አልረበሹም",
          "translit": "alräbbäšumm",
          "en": "they didn't disturb"
        }
      },
      "negative_imperfective": {
        "1sg": {
          "fidel": "አልረብሽም",
          "translit": "alräbbəšəmm",
          "en": "I don't disturb"
        },
        "2sgm": {
          "fidel": "አትረብሽም",
          "translit": "aträbbəšəmm",
          "en": "you (m.) don't disturb"
        },
        "2sgf": {
          "fidel": "አትትረብሺም",
          "translit": "aträbbəšimm",
          "en": "you (f.) don't disturb"
        },
        "3sgm": {
          "fidel": "አይረብሽም",
          "translit": "ayräbbəšəmm",
          "en": "he doesn't disturb"
        },
        "3sgf": {
          "fidel": "አትረብሽም",
          "translit": "aträbbəšəmm",
          "en": "she doesn't disturb"
        },
        "1pl": {
          "fidel": "አንረብሽም",
          "translit": "anräbbəšəmm",
          "en": "we don't disturb"
        },
        "2pl": {
          "fidel": "አትረብሹም",
          "translit": "aträbbəšumm",
          "en": "you don't disturb"
        },
        "3pl": {
          "fidel": "አይረብሹም",
          "translit": "ayräbbəšumm",
          "en": "they don't disturb"
        }
      },
      "negative_jussive_imperative": {
        "1sg": {
          "fidel": "አልረብሽ",
          "translit": "alräbbəš",
          "en": "let me not disturb"
        },
        "2sgm": {
          "fidel": "አትረብሽ",
          "translit": "attəräbbəš",
          "en": "[you(m.)] don't disturb"
        },
        "2sgf": {
          "fidel": "አትረብሺ",
          "translit": "attəräbbəši",
          "en": "[you (f.)] don't disturb"
        },
        "3sgm": {
          "fidel": "አይረብሽ",
          "translit": "ayräbbəš",
          "en": "let him not disturb"
        },
        "3sgf": {
          "fidel": "አትረብሽ",
          "translit": "attəräbbəš",
          "en": "let her not disturb"
        },
        "1pl": {
          "fidel": "አንረብሽ",
          "translit": "annəräbbəš",
          "en": "let us not disturb"
        },
        "2pl": {
          "fidel": "አትረብሹ",
          "translit": "attəräbbəšu",
          "en": "(you) don't disturb"
        },
        "3pl": {
          "fidel": "አይረብሹ",
          "translit": "ayräbbəšu",
          "en": "let them not disturb"
        }
      }
    },
    "ሰለቀ": {
      "english": "grind",
      "infinitive": {
        "fidel": "መሰለቅ",
        "translit": "mäsälläq"
      },
      "perfect": {
        "1sg": {
          "fidel": "ሰለቅኩ",
          "translit": "sälläkku*",
          "en": "I ground"
        },
        "2sgm": {
          "fidel": "ሰለቅክ",
          "translit": "sälläkk*",
          "en": "you (m.) ground"
        },
        "2sgf": {
          "fidel": "ሰለቅሽ",
          "translit": "sälläqš",
          "en": "you (f.) ground"
        },
        "3sgm": {
          "fidel": "ሰለቀ",
          "translit": "sälläqä",
          "en": "he ground"
        },
        "3sgf": {
          "fidel": "ሰለቀች",
          "translit": "sälläqäčč",
          "en": "she ground"
        },
        "1pl": {
          "fidel": "ሰለቅን",
          "translit": "sälläqn",
          "en": "we ground"
        },
        "2pl": {
          "fidel": "ሰለቃችሁ",
          "translit": "sälläqaččəhu",
          "en": "you ground"
        },
        "3pl": {
          "fidel": "ሰለቁ",
          "translit": "sälläqu",
          "en": "they ground"
        }
      },
      "imperfective_compound": {
        "1sg": {
          "fidel": "እሰልቃለሁ",
          "translit": "əsälləqallähu",
          "en": "I grind / I will grind"
        },
        "2sgm": {
          "fidel": "ትሰልቃለህ",
          "translit": "təsälləqalläh",
          "en": "you (m.) grind / you (m.) will grind"
        },
        "2sgf": {
          "fidel": "ትሰልቂያለሽ",
          "translit": "təsälləqiyalläš",
          "en": "you (f.) grind / you (f.) will grind"
        },
        "3sgm": {
          "fidel": "ይሰልቃል",
          "translit": "yəsälləqall",
          "en": "he grinds / he will grind"
        },
        "3sgf": {
          "fidel": "ትሰልቃለች",
          "translit": "təsälləqalläčč",
          "en": "she grinds / she will grind"
        },
        "1pl": {
          "fidel": "እንሰልቃለን",
          "translit": "ənsälləqallän",
          "en": "we grind / we will grind"
        },
        "2pl": {
          "fidel": "ትሰልቃላችሁ",
          "translit": "təsälləqallaččəhu",
          "en": "you grind / you will grind"
        },
        "3pl": {
          "fidel": "ይሰልቃሉ",
          "translit": "yəsälləqallu",
          "en": "they grind / they will grind"
        }
      },
      "gerund": {
        "1sg": {
          "fidel": "ሰልቄ",
          "translit": "sälləqqe",
          "en": "(I) having ground"
        },
        "2sgm": {
          "fidel": "ሰልቀህ",
          "translit": "sälləqäh",
          "en": "[you(m.)] having ground"
        },
        "2sgf": {
          "fidel": "ሰልቀሽ",
          "translit": "sälləqäš",
          "en": "[you (f.)] having ground"
        },
        "3sgm": {
          "fidel": "ሰልቆ",
          "translit": "sälləqo",
          "en": "(he) having ground"
        },
        "3sgf": {
          "fidel": "ሰልቃ",
          "translit": "sälləqa",
          "en": "(she) having ground"
        },
        "1pl": {
          "fidel": "ሰልቀን",
          "translit": "sälləqän",
          "en": "(we) having ground"
        },
        "2pl": {
          "fidel": "ሰልቃችሁ",
          "translit": "sälləqaččəhu",
          "en": "(you) having ground"
        },
        "3pl": {
          "fidel": "ሰልቀው",
          "translit": "sälləqäw",
          "en": "(they) having ground"
        }
      },
      "compound_gerund": {
        "1sg": {
          "fidel": "ሰልቄያለሁ",
          "translit": "sälləqqeyallähu",
          "en": "I have ground"
        },
        "2sgm": {
          "fidel": "ሰልቀሃል",
          "translit": "sälləqähall",
          "en": "you (m.) have ground"
        },
        "2sgf": {
          "fidel": "ሰልቀሻል",
          "translit": "sälləqäšall",
          "en": "you (f.) have ground"
        },
        "3sgm": {
          "fidel": "ሰልቇል",
          "translit": "sälləqwall",
          "en": "he has ground"
        },
        "3sgf": {
          "fidel": "ሰልቃለች",
          "translit": "sälləqalläčč",
          "en": "she has ground"
        },
        "1pl": {
          "fidel": "ሰልቀናል",
          "translit": "sälləqänall",
          "en": "we have ground"
        },
        "2pl": {
          "fidel": "ሰልቃችኋል",
          "translit": "sälləqaččhwall",
          "en": "you have ground"
        },
        "3pl": {
          "fidel": "ሰልቀዋል",
          "translit": "sälləqäwall",
          "en": "they have ground"
        }
      },
      "jussive_imperative": {
        "1sg": {
          "fidel": "ልሰልቅ",
          "translit": "ləsälləq",
          "en": "let me grind"
        },
        "2sgm": {
          "fidel": "ሰልቅ",
          "translit": "sälləq",
          "en": "[you(m.)] grind!"
        },
        "2sgf": {
          "fidel": "ሰልቂ",
          "translit": "sälləqi",
          "en": "[you (f.)] grind!"
        },
        "3sgm": {
          "fidel": "ይሰልቅ",
          "translit": "yəsälləq",
          "en": "let him grind"
        },
        "3sgf": {
          "fidel": "ትሰልቅ",
          "translit": "təsälləq",
          "en": "let her grind"
        },
        "1pl": {
          "fidel": "እንሰልቅ",
          "translit": "ənsälləq",
          "en": "let us grind"
        },
        "2pl": {
          "fidel": "ሰልቁ",
          "translit": "sälləqu",
          "en": "(you) grind!"
        },
        "3pl": {
          "fidel": "ይሰልቁ",
          "translit": "yəsälləqu",
          "en": "let them grind"
        }
      },
      "negative_perfect": {
        "1sg": {
          "fidel": "አልሰለቅኩም",
          "translit": "alsälläkkumm*",
          "en": "I didn't grind"
        },
        "2sgm": {
          "fidel": "አልሰለቅክም",
          "translit": "alsälläkkəmm*",
          "en": "you (m.) didn't grind"
        },
        "2sgf": {
          "fidel": "አልሰለቅሽም",
          "translit": "alsälläqšəmm",
          "en": "you (f.) didn't grind"
        },
        "3sgm": {
          "fidel": "አልሰለቀም",
          "translit": "alsälläqämm",
          "en": "he didn't grind"
        },
        "3sgf": {
          "fidel": "አልሰለቀችም",
          "translit": "alsälläqäččəmm",
          "en": "she didn't grind"
        },
        "1pl": {
          "fidel": "አልሰለቅንም",
          "translit": "alsälläqnəmm",
          "en": "we didn't grind"
        },
        "2pl": {
          "fidel": "አልሰለቃችሁም",
          "translit": "alsälläqaččəhumm",
          "en": "you didn't grind"
        },
        "3pl": {
          "fidel": "አልሰለቁም",
          "translit": "alsälläqumm",
          "en": "they didn't grind"
        }
      },
      "negative_imperfective": {
        "1sg": {
          "fidel": "አልሰልቅም",
          "translit": "alsälləqəmm",
          "en": "I don't grind"
        },
        "2sgm": {
          "fidel": "አትሰልቅም",
          "translit": "atsälləqəmm",
          "en": "you (m.) don't grind"
        },
        "2sgf": {
          "fidel": "አትትሰልቂም",
          "translit": "atsälləqimm",
          "en": "you (f.) don't grind"
        },
        "3sgm": {
          "fidel": "አይሰልቅም",
          "translit": "aysälləqəmm",
          "en": "he doesn't grind"
        },
        "3sgf": {
          "fidel": "አትሰልቅም",
          "translit": "atsälləqəmm",
          "en": "she doesn't grind"
        },
        "1pl": {
          "fidel": "አንሰልቅም",
          "translit": "ansälləqəmm",
          "en": "we don't grind"
        },
        "2pl": {
          "fidel": "አትሰልቁም",
          "translit": "atsälləqumm",
          "en": "you don't grind"
        },
        "3pl": {
          "fidel": "አይሰልቁም",
          "translit": "aysälləqumm",
          "en": "they don't grind"
        }
      },
      "negative_jussive_imperative": {
        "1sg": {
          "fidel": "አልሰልቅ",
          "translit": "alsälləq",
          "en": "let me not grind"
        },
        "2sgm": {
          "fidel": "አትሰልቅ",
          "translit": "attəsälləq",
          "en": "[you(m.)] don't grind"
        },
        "2sgf": {
          "fidel": "አትሰልቂ",
          "translit": "attəsälləqi",
          "en": "[you (f.)] don't grind"
        },
        "3sgm": {
          "fidel": "አይሰልቅ",
          "translit": "aysälləq",
          "en": "let him not grind"
        },
        "3sgf": {
          "fidel": "አትሰልቅ",
          "translit": "attəsälləq",
          "en": "let her not grind"
        },
        "1pl": {
          "fidel": "አንሰልቅ",
          "translit": "annəsälləq",
          "en": "let us not grind"
        },
        "2pl": {
          "fidel": "አትሰልቁ",
          "translit": "attəsälləqu",
          "en": "(you) don't grind"
        },
        "3pl": {
          "fidel": "አይሰልቁ",
          "translit": "aysälləqu",
          "en": "let them not grind"
        }
      }
    },
    "ሰረዘ": {
      "english": "delete",
      "infinitive": {
        "fidel": "መሰረዝ",
        "translit": "mäsärräz"
      },
      "perfect": {
        "1sg": {
          "fidel": "ሰረዝኩ",
          "translit": "särräzku",
          "en": "I deleted"
        },
        "2sgm": {
          "fidel": "ሰረዝክ",
          "translit": "särräzk",
          "en": "you (m.) deleted"
        },
        "2sgf": {
          "fidel": "ሰረዝሽ",
          "translit": "särräzš",
          "en": "you (f.) deleted"
        },
        "3sgm": {
          "fidel": "ሰረዘ",
          "translit": "särräzä",
          "en": "he deleted"
        },
        "3sgf": {
          "fidel": "ሰረዘች",
          "translit": "särräzäčč",
          "en": "she deleted"
        },
        "1pl": {
          "fidel": "ሰረዝን",
          "translit": "särräzn",
          "en": "we deleted"
        },
        "2pl": {
          "fidel": "ሰረዛችሁ",
          "translit": "särräzaččəhu",
          "en": "you deleted"
        },
        "3pl": {
          "fidel": "ሰረዙ",
          "translit": "särräzu",
          "en": "they deleted"
        }
      },
      "imperfective_compound": {
        "1sg": {
          "fidel": "እሰርዛለሁ",
          "translit": "əsärrəzallähu",
          "en": "I delete / I will delete"
        },
        "2sgm": {
          "fidel": "ትሰርዛለህ",
          "translit": "təsärrəzalläh",
          "en": "you (m.) delete / you (m.) will delete"
        },
        "2sgf": {
          "fidel": "ትሰርዢያለሽ",
          "translit": "təsärrəžiyalläš",
          "en": "you (f.) delete / you (f.) will delete"
        },
        "3sgm": {
          "fidel": "ይሰርዛል",
          "translit": "yəsärrəzall",
          "en": "he deletes / he will delete"
        },
        "3sgf": {
          "fidel": "ትሰርዛለች",
          "translit": "təsärrəzalläčč",
          "en": "she deletes / she will delete"
        },
        "1pl": {
          "fidel": "እንሰርዛለን",
          "translit": "ənsärrəzallän",
          "en": "we delete / we will delete"
        },
        "2pl": {
          "fidel": "ትሰርዛላችሁ",
          "translit": "təsärrəzallaččəhu",
          "en": "you delete / you will delete"
        },
        "3pl": {
          "fidel": "ይሰርዛሉ",
          "translit": "yəsärrəzallu",
          "en": "they delete / they will delete"
        }
      },
      "gerund": {
        "1sg": {
          "fidel": "ሰርዤ",
          "translit": "särrəžže",
          "en": "(I) having deleted"
        },
        "2sgm": {
          "fidel": "ሰርዘህ",
          "translit": "särrəzäh",
          "en": "[you(m.)] having deleted"
        },
        "2sgf": {
          "fidel": "ሰርዘሽ",
          "translit": "särrəzäš",
          "en": "[you (f.)] having deleted"
        },
        "3sgm": {
          "fidel": "ሰርዞ",
          "translit": "särrəzo",
          "en": "(he) having deleted"
        },
        "3sgf": {
          "fidel": "ሰርዛ",
          "translit": "särrəza",
          "en": "(she) having deleted"
        },
        "1pl": {
          "fidel": "ሰርዘን",
          "translit": "särrəzän",
          "en": "(we) having deleted"
        },
        "2pl": {
          "fidel": "ሰርዛችሁ",
          "translit": "särrəzaččəhu",
          "en": "(you) having deleted"
        },
        "3pl": {
          "fidel": "ሰርዘው",
          "translit": "särrəzäw",
          "en": "(they) having deleted"
        }
      },
      "compound_gerund": {
        "1sg": {
          "fidel": "ሰርዤያለሁ",
          "translit": "särrəžžeyallähu",
          "en": "I have deleted"
        },
        "2sgm": {
          "fidel": "ሰርዘሃል",
          "translit": "särrəzähall",
          "en": "you (m.) have deleted"
        },
        "2sgf": {
          "fidel": "ሰርዘሻል",
          "translit": "särrəzäšall",
          "en": "you (f.) have deleted"
        },
        "3sgm": {
          "fidel": "ሰርዝል",
          "translit": "särrəzwall",
          "en": "he has deleted"
        },
        "3sgf": {
          "fidel": "ሰርዛለች",
          "translit": "särrəzalläčč",
          "en": "she has deleted"
        },
        "1pl": {
          "fidel": "ሰርዘናል",
          "translit": "särrəzänall",
          "en": "we have deleted"
        },
        "2pl": {
          "fidel": "ሰርዛችኋል",
          "translit": "särrəzaččhwall",
          "en": "you have deleted"
        },
        "3pl": {
          "fidel": "ሰርዘዋል",
          "translit": "särrəzäwall",
          "en": "they have deleted"
        }
      },
      "jussive_imperative": {
        "1sg": {
          "fidel": "ልሰርዝ",
          "translit": "ləsärrəz",
          "en": "let me delete"
        },
        "2sgm": {
          "fidel": "ሰርዝ",
          "translit": "särrəz",
          "en": "[you(m.)] delete!"
        },
        "2sgf": {
          "fidel": "ሰርዥ",
          "translit": "särrəži",
          "en": "[you (f.)] delete!"
        },
        "3sgm": {
          "fidel": "ይሰርዝ",
          "translit": "yəsärrəz",
          "en": "let him delete"
        },
        "3sgf": {
          "fidel": "ትሰርዝ",
          "translit": "təsärrəz",
          "en": "let her delete"
        },
        "1pl": {
          "fidel": "እንሰርዝ",
          "translit": "ənsärrəz",
          "en": "let us delete"
        },
        "2pl": {
          "fidel": "ሰርዙ",
          "translit": "särrəzu",
          "en": "(you) delete!"
        },
        "3pl": {
          "fidel": "ይሰርዙ",
          "translit": "yəsärrəzu",
          "en": "let them delete"
        }
      },
      "negative_perfect": {
        "1sg": {
          "fidel": "አልሰረዝኩም",
          "translit": "alsärräzkumm",
          "en": "I didn't delete"
        },
        "2sgm": {
          "fidel": "አልሰረዝክም",
          "translit": "alsärräzkəmm",
          "en": "you (m.) didn't delete"
        },
        "2sgf": {
          "fidel": "አልሰረዝሽም",
          "translit": "alsärräzšəmm",
          "en": "you (f.) didn't delete"
        },
        "3sgm": {
          "fidel": "አልሰረዘም",
          "translit": "alsärräzämm",
          "en": "he didn't delete"
        },
        "3sgf": {
          "fidel": "አልሰረዘችም",
          "translit": "alsärräzäččəmm",
          "en": "she didn't delete"
        },
        "1pl": {
          "fidel": "አልሰረዝንም",
          "translit": "alsärräznəmm",
          "en": "we didn't delete"
        },
        "2pl": {
          "fidel": "አልሰረዛችሁም",
          "translit": "alsärräzaččəhumm",
          "en": "you didn't delete"
        },
        "3pl": {
          "fidel": "አልሰረዙም",
          "translit": "alsärräzumm",
          "en": "they didn't delete"
        }
      },
      "negative_imperfective": {
        "1sg": {
          "fidel": "አልሰርዝም",
          "translit": "alsärrəzəmm",
          "en": "I don't delete"
        },
        "2sgm": {
          "fidel": "አትሰርዝም",
          "translit": "atsärrəzəmm",
          "en": "you (m.) don't delete"
        },
        "2sgf": {
          "fidel": "አትትሰርዢም",
          "translit": "atsärrəžimm",
          "en": "you (f.) don't delete"
        },
        "3sgm": {
          "fidel": "አይሰርዝም",
          "translit": "aysärrəzəmm",
          "en": "he doesn't delete"
        },
        "3sgf": {
          "fidel": "አትሰርዝም",
          "translit": "atsärrəzəmm",
          "en": "she doesn't delete"
        },
        "1pl": {
          "fidel": "አንሰርዝም",
          "translit": "ansärrəzəmm",
          "en": "we don't delete"
        },
        "2pl": {
          "fidel": "አትሰርዙም",
          "translit": "atsärrəzumm",
          "en": "you don't delete"
        },
        "3pl": {
          "fidel": "አይሰርዙም",
          "translit": "aysärrəzumm",
          "en": "they don't delete"
        }
      },
      "negative_jussive_imperative": {
        "1sg": {
          "fidel": "አልሰርዝ",
          "translit": "alsärrəz",
          "en": "let me not delete"
        },
        "2sgm": {
          "fidel": "አትሰርዝ",
          "translit": "attəsärrəz",
          "en": "[you(m.)] don't delete"
        },
        "2sgf": {
          "fidel": "አትሰርዥ",
          "translit": "attəsärrəži",
          "en": "[you (f.)] don't delete"
        },
        "3sgm": {
          "fidel": "አይሰርዝ",
          "translit": "aysärrəz",
          "en": "let him not delete"
        },
        "3sgf": {
          "fidel": "አትሰርዝ",
          "translit": "attəsärrəz",
          "en": "let her not delete"
        },
        "1pl": {
          "fidel": "አንሰርዝ",
          "translit": "annəsärrəz",
          "en": "let us not delete"
        },
        "2pl": {
          "fidel": "አትሰርዙ",
          "translit": "attəsärrəzu",
          "en": "(you) don't delete"
        },
        "3pl": {
          "fidel": "አይሰርዙ",
          "translit": "aysärrəzu",
          "en": "let them not delete"
        }
      }
    },
    "ሰወረ": {
      "english": "hide",
      "infinitive": {
        "fidel": "መሰወር",
        "translit": "mäsäwwär"
      },
      "perfect": {
        "1sg": {
          "fidel": "ሰወርኩ",
          "translit": "säwwärku",
          "en": "I hid"
        },
        "2sgm": {
          "fidel": "ሰወርክ",
          "translit": "säwwärk",
          "en": "you (m.) hid"
        },
        "2sgf": {
          "fidel": "ሰወርሽ",
          "translit": "säwwärš",
          "en": "you (f.) hid"
        },
        "3sgm": {
          "fidel": "ሰወረ",
          "translit": "säwwärä",
          "en": "he hid"
        },
        "3sgf": {
          "fidel": "ሰወረች",
          "translit": "säwwäräčč",
          "en": "she hid"
        },
        "1pl": {
          "fidel": "ሰወርን",
          "translit": "säwwärn",
          "en": "we hid"
        },
        "2pl": {
          "fidel": "ሰወራችሁ",
          "translit": "säwwäraččəhu",
          "en": "you hid"
        },
        "3pl": {
          "fidel": "ሰወሩ",
          "translit": "säwwäru",
          "en": "they hid"
        }
      },
      "imperfective_compound": {
        "1sg": {
          "fidel": "እሰውራለሁ",
          "translit": "əsäwwərallähu",
          "en": "I hide / I will hide"
        },
        "2sgm": {
          "fidel": "ትሰውራለህ",
          "translit": "təsäwwəralläh",
          "en": "you (m.) hide / you (m.) will hide"
        },
        "2sgf": {
          "fidel": "ትሰውሪያለሽ",
          "translit": "təsäwwəriyalläš",
          "en": "you (f.) hide / you (f.) will hide"
        },
        "3sgm": {
          "fidel": "ይሰውራል",
          "translit": "yəsäwwərall",
          "en": "he hides / he will hide"
        },
        "3sgf": {
          "fidel": "ትሰውራለች",
          "translit": "təsäwwəralläčč",
          "en": "she hides / she will hide"
        },
        "1pl": {
          "fidel": "እንሰውራለን",
          "translit": "ənsäwwərallän",
          "en": "we hide / we will hide"
        },
        "2pl": {
          "fidel": "ትሰውራላችሁ",
          "translit": "təsäwwərallaččəhu",
          "en": "you hide / you will hide"
        },
        "3pl": {
          "fidel": "ይሰውራሉ",
          "translit": "yəsäwwərallu",
          "en": "they hide / they will hide"
        }
      },
      "gerund": {
        "1sg": {
          "fidel": "ሰውሬ",
          "translit": "säwwərre",
          "en": "(I) having hidden"
        },
        "2sgm": {
          "fidel": "ሰውረህ",
          "translit": "säwwəräh",
          "en": "[you(m.)] having hidden"
        },
        "2sgf": {
          "fidel": "ሰውረሽ",
          "translit": "säwwəräš",
          "en": "[you (f.)] having hidden"
        },
        "3sgm": {
          "fidel": "ሰውሮ",
          "translit": "säwwəro",
          "en": "(he) having hidden"
        },
        "3sgf": {
          "fidel": "ሰውራ",
          "translit": "säwwəra",
          "en": "(she) having hidden"
        },
        "1pl": {
          "fidel": "ሰውረን",
          "translit": "säwwərän",
          "en": "(we) having hidden"
        },
        "2pl": {
          "fidel": "ሰውራችሁ",
          "translit": "säwwəraččəhu",
          "en": "(you) having hidden"
        },
        "3pl": {
          "fidel": "ሰውረው",
          "translit": "säwwəräw",
          "en": "(they) having hidden"
        }
      },
      "compound_gerund": {
        "1sg": {
          "fidel": "ሰውሬያለሁ",
          "translit": "säwwərreyallähu",
          "en": "I have hidden"
        },
        "2sgm": {
          "fidel": "ሰውረሃል",
          "translit": "säwwərähall",
          "en": "you (m.) have hidden"
        },
        "2sgf": {
          "fidel": "ሰውረሻል",
          "translit": "säwwəräšall",
          "en": "you (f.) have hidden"
        },
        "3sgm": {
          "fidel": "ሰውሯል",
          "translit": "säwwərwall",
          "en": "he has hidden"
        },
        "3sgf": {
          "fidel": "ሰውራለች",
          "translit": "säwwəralläčč",
          "en": "she has hidden"
        },
        "1pl": {
          "fidel": "ሰውረናል",
          "translit": "säwwəränall",
          "en": "we have hidden"
        },
        "2pl": {
          "fidel": "ሰውራችኋል",
          "translit": "säwwəraččhwall",
          "en": "you have hidden"
        },
        "3pl": {
          "fidel": "ሰውረዋል",
          "translit": "säwwəräwall",
          "en": "they have hidden"
        }
      },
      "jussive_imperative": {
        "1sg": {
          "fidel": "ልሰውር",
          "translit": "ləsäwwər",
          "en": "let me hide"
        },
        "2sgm": {
          "fidel": "ሰውር",
          "translit": "säwwər",
          "en": "[you(m.)] hide!"
        },
        "2sgf": {
          "fidel": "ሰውሪ",
          "translit": "säwwəri",
          "en": "[you (f.)] hide!"
        },
        "3sgm": {
          "fidel": "ይሰውር",
          "translit": "yəsäwwər",
          "en": "let him hide"
        },
        "3sgf": {
          "fidel": "ትሰውር",
          "translit": "təsäwwər",
          "en": "let her hide"
        },
        "1pl": {
          "fidel": "እንሰውር",
          "translit": "ənsäwwər",
          "en": "let us hide"
        },
        "2pl": {
          "fidel": "ሰውሩ",
          "translit": "säwwəru",
          "en": "(you) hide!"
        },
        "3pl": {
          "fidel": "ይሰውሩ",
          "translit": "yəsäwwəru",
          "en": "let them hide"
        }
      },
      "negative_perfect": {
        "1sg": {
          "fidel": "አልሰወርኩም",
          "translit": "alsäwwärkumm",
          "en": "I didn't hide"
        },
        "2sgm": {
          "fidel": "አልሰወርክም",
          "translit": "alsäwwärkəmm",
          "en": "you (m.) didn't hide"
        },
        "2sgf": {
          "fidel": "አልሰወርሽም",
          "translit": "alsäwwäršəmm",
          "en": "you (f.) didn't hide"
        },
        "3sgm": {
          "fidel": "አልሰወረም",
          "translit": "alsäwwärämm",
          "en": "he didn't hide"
        },
        "3sgf": {
          "fidel": "አልሰወረችም",
          "translit": "alsäwwäräččəmm",
          "en": "she didn't hide"
        },
        "1pl": {
          "fidel": "አልሰወርንም",
          "translit": "alsäwwärnəmm",
          "en": "we didn't hide"
        },
        "2pl": {
          "fidel": "አልሰወራችሁም",
          "translit": "alsäwwäraččəhumm",
          "en": "you didn't hide"
        },
        "3pl": {
          "fidel": "አልሰወሩም",
          "translit": "alsäwwärumm",
          "en": "they didn't hide"
        }
      },
      "negative_imperfective": {
        "1sg": {
          "fidel": "አልሰውርም",
          "translit": "alsäwwərəmm",
          "en": "I don't hide"
        },
        "2sgm": {
          "fidel": "አትሰውርም",
          "translit": "atsäwwərəmm",
          "en": "you (m.) don't hide"
        },
        "2sgf": {
          "fidel": "አትትሰውሪም",
          "translit": "atsäwwərimm",
          "en": "you (f.) don't hide"
        },
        "3sgm": {
          "fidel": "አይሰውርም",
          "translit": "aysäwwərəmm",
          "en": "he doesn't hide"
        },
        "3sgf": {
          "fidel": "አትሰውርም",
          "translit": "atsäwwərəmm",
          "en": "she doesn't hide"
        },
        "1pl": {
          "fidel": "አንሰውርም",
          "translit": "ansäwwərəmm",
          "en": "we don't hide"
        },
        "2pl": {
          "fidel": "አትሰውሩም",
          "translit": "atsäwwərumm",
          "en": "you don't hide"
        },
        "3pl": {
          "fidel": "አይሰውሩም",
          "translit": "aysäwwərumm",
          "en": "they don't hide"
        }
      },
      "negative_jussive_imperative": {
        "1sg": {
          "fidel": "አልሰውር",
          "translit": "alsäwwər",
          "en": "let me not hide"
        },
        "2sgm": {
          "fidel": "አትሰውር",
          "translit": "attəsäwwər",
          "en": "[you(m.)] don't hide"
        },
        "2sgf": {
          "fidel": "አትሰውሪ",
          "translit": "attəsäwwəri",
          "en": "[you (f.)] don't hide"
        },
        "3sgm": {
          "fidel": "አይሰውር",
          "translit": "aysäwwər",
          "en": "let him not hide"
        },
        "3sgf": {
          "fidel": "አትሰውር",
          "translit": "attəsäwwər",
          "en": "let her not hide"
        },
        "1pl": {
          "fidel": "አንሰውር",
          "translit": "annəsäwwər",
          "en": "let us not hide"
        },
        "2pl": {
          "fidel": "አትሰውሩ",
          "translit": "attəsäwwəru",
          "en": "(you) don't hide"
        },
        "3pl": {
          "fidel": "አይሰውሩ",
          "translit": "aysäwwəru",
          "en": "let them not hide"
        }
      }
    },
    "ሸለመ": {
      "english": "award, decorate",
      "infinitive": {
        "fidel": "መሸለም",
        "translit": "mäšälläm"
      },
      "perfect": {
        "1sg": {
          "fidel": "ሸለምኩ",
          "translit": "šällämku",
          "en": "I awarded"
        },
        "2sgm": {
          "fidel": "ሸለምክ",
          "translit": "šällämk",
          "en": "you (m.) awarded"
        },
        "2sgf": {
          "fidel": "ሸለምሽ",
          "translit": "šällämš",
          "en": "you (f.) awarded"
        },
        "3sgm": {
          "fidel": "ሸለመ",
          "translit": "šällämä",
          "en": "he awarded"
        },
        "3sgf": {
          "fidel": "ሸለመች",
          "translit": "šällämäčč",
          "en": "she awarded"
        },
        "1pl": {
          "fidel": "ሸለምን",
          "translit": "šällämn",
          "en": "we awarded"
        },
        "2pl": {
          "fidel": "ሸለማችሁ",
          "translit": "šällämaččəhu",
          "en": "you awarded"
        },
        "3pl": {
          "fidel": "ሸለሙ",
          "translit": "šällämu",
          "en": "they awarded"
        }
      },
      "imperfective_compound": {
        "1sg": {
          "fidel": "እሸልማለሁ",
          "translit": "əšälləmallähu",
          "en": "I award / I will award"
        },
        "2sgm": {
          "fidel": "ትሸልማለህ",
          "translit": "təšälləmalläh",
          "en": "you (m.) award / you (m.) will award"
        },
        "2sgf": {
          "fidel": "ትሸልሚያለሽ",
          "translit": "təšälləmiyalläš",
          "en": "you (f.) award / you (f.) will award"
        },
        "3sgm": {
          "fidel": "ይሸልማል",
          "translit": "yəšälləmall",
          "en": "he awards / he will award"
        },
        "3sgf": {
          "fidel": "ትሸልማለች",
          "translit": "təšälləmalläčč",
          "en": "she awards / she will award"
        },
        "1pl": {
          "fidel": "እንሸልማለን",
          "translit": "ənšälləmallän",
          "en": "we award / we will award"
        },
        "2pl": {
          "fidel": "ትሸልማላችሁ",
          "translit": "təšälləmallaččəhu",
          "en": "you award / you will award"
        },
        "3pl": {
          "fidel": "ይሸልማሉ",
          "translit": "yəšälləmallu",
          "en": "they award / they will award"
        }
      },
      "gerund": {
        "1sg": {
          "fidel": "ሸልሜ",
          "translit": "šälləmme",
          "en": "(I) having awarded"
        },
        "2sgm": {
          "fidel": "ሸልመህ",
          "translit": "šälləmäh",
          "en": "[you(m.)] having awarded"
        },
        "2sgf": {
          "fidel": "ሸልመሽ",
          "translit": "šälləmäš",
          "en": "[you (f.)] having awarded"
        },
        "3sgm": {
          "fidel": "ሸልሞ",
          "translit": "šälləmo",
          "en": "(he) having awarded"
        },
        "3sgf": {
          "fidel": "ሸልማ",
          "translit": "šälləma",
          "en": "(she) having awarded"
        },
        "1pl": {
          "fidel": "ሸልመን",
          "translit": "šälləmän",
          "en": "(we) having awarded"
        },
        "2pl": {
          "fidel": "ሸልማችሁ",
          "translit": "šälləmaččəhu",
          "en": "(you) having awarded"
        },
        "3pl": {
          "fidel": "ሸልመው",
          "translit": "šälləmäw",
          "en": "(they) having awarded"
        }
      },
      "compound_gerund": {
        "1sg": {
          "fidel": "ሸልሜያለሁ",
          "translit": "šälləmmeyallähu",
          "en": "I have awarded"
        },
        "2sgm": {
          "fidel": "ሸልመሃል",
          "translit": "šälləmähall",
          "en": "you (m.) have awarded"
        },
        "2sgf": {
          "fidel": "ሸልመሻል",
          "translit": "šälləmäšall",
          "en": "you (f.) have awarded"
        },
        "3sgm": {
          "fidel": "ሸልሟል",
          "translit": "šälləmwall",
          "en": "he has awarded"
        },
        "3sgf": {
          "fidel": "ሸልማለች",
          "translit": "šälləmalläčč",
          "en": "she has awarded"
        },
        "1pl": {
          "fidel": "ሸልመናል",
          "translit": "šälləmänall",
          "en": "we have awarded"
        },
        "2pl": {
          "fidel": "ሸልማችኋል",
          "translit": "šälləmaččhwall",
          "en": "you have awarded"
        },
        "3pl": {
          "fidel": "ሸልመዋል",
          "translit": "šälləmäwall",
          "en": "they have awarded"
        }
      },
      "jussive_imperative": {
        "1sg": {
          "fidel": "ልሸልም",
          "translit": "ləšälləm",
          "en": "let me award"
        },
        "2sgm": {
          "fidel": "ሸልም",
          "translit": "šälləm",
          "en": "[you(m.)] award!"
        },
        "2sgf": {
          "fidel": "ሸልሚ",
          "translit": "šälləmi",
          "en": "[you (f.)] award!"
        },
        "3sgm": {
          "fidel": "ይሸልም",
          "translit": "yəšälləm",
          "en": "let him award"
        },
        "3sgf": {
          "fidel": "ትሸልም",
          "translit": "təšälləm",
          "en": "let her award"
        },
        "1pl": {
          "fidel": "እንሸልም",
          "translit": "ənšälləm",
          "en": "let us award"
        },
        "2pl": {
          "fidel": "ሸልሙ",
          "translit": "šälləmu",
          "en": "(you) award!"
        },
        "3pl": {
          "fidel": "ይሸልሙ",
          "translit": "yəšälləmu",
          "en": "let them award"
        }
      },
      "negative_perfect": {
        "1sg": {
          "fidel": "አልሸለምኩም",
          "translit": "alšällämkumm",
          "en": "I didn't award"
        },
        "2sgm": {
          "fidel": "አልሸለምክም",
          "translit": "alšällämkəmm",
          "en": "you (m.) didn't award"
        },
        "2sgf": {
          "fidel": "አልሸለምሽም",
          "translit": "alšällämšəmm",
          "en": "you (f.) didn't award"
        },
        "3sgm": {
          "fidel": "አልሸለመም",
          "translit": "alšällämämm",
          "en": "he didn't award"
        },
        "3sgf": {
          "fidel": "አልሸለመችም",
          "translit": "alšällämäččəmm",
          "en": "she didn't award"
        },
        "1pl": {
          "fidel": "አልሸለምንም",
          "translit": "alšällämnəmm",
          "en": "we didn't award"
        },
        "2pl": {
          "fidel": "አልሸለማችሁም",
          "translit": "alšällämaččəhumm",
          "en": "you didn't award"
        },
        "3pl": {
          "fidel": "አልሸለሙም",
          "translit": "alšällämumm",
          "en": "they didn't award"
        }
      },
      "negative_imperfective": {
        "1sg": {
          "fidel": "አልሸልምም",
          "translit": "alšälləməmm",
          "en": "I don't award"
        },
        "2sgm": {
          "fidel": "አትሸልምም",
          "translit": "atšälləməmm",
          "en": "you (m.) don't award"
        },
        "2sgf": {
          "fidel": "አትትሸልሚም",
          "translit": "atšälləmimm",
          "en": "you (f.) don't award"
        },
        "3sgm": {
          "fidel": "አይሸልምም",
          "translit": "ayšälləməmm",
          "en": "he doesn't award"
        },
        "3sgf": {
          "fidel": "አትሸልምም",
          "translit": "atšälləməmm",
          "en": "she doesn't award"
        },
        "1pl": {
          "fidel": "አንሸልምም",
          "translit": "anšälləməmm",
          "en": "we don't award"
        },
        "2pl": {
          "fidel": "አትሸልሙም",
          "translit": "atšälləmumm",
          "en": "you don't award"
        },
        "3pl": {
          "fidel": "አይሸልሙም",
          "translit": "ayšälləmumm",
          "en": "they don't award"
        }
      },
      "negative_jussive_imperative": {
        "1sg": {
          "fidel": "አልሸልም",
          "translit": "alšälləm",
          "en": "let me not award"
        },
        "2sgm": {
          "fidel": "አትሸልም",
          "translit": "attəšälləm",
          "en": "[you(m.)] don't award"
        },
        "2sgf": {
          "fidel": "አትሸልሚ",
          "translit": "attəšälləmi",
          "en": "[you (f.)] don't award"
        },
        "3sgm": {
          "fidel": "አይሸልም",
          "translit": "ayšälləm",
          "en": "let him not award"
        },
        "3sgf": {
          "fidel": "አትሸልም",
          "translit": "attəšälləm",
          "en": "let her not award"
        },
        "1pl": {
          "fidel": "አንሸልም",
          "translit": "annəšälləm",
          "en": "let us not award"
        },
        "2pl": {
          "fidel": "አትሸልሙ",
          "translit": "attəšälləmu",
          "en": "(you) don't award"
        },
        "3pl": {
          "fidel": "አይሸልሙ",
          "translit": "ayšälləmu",
          "en": "let them not award"
        }
      }
    },
    "ሰፈነ": {
      "english": "rule (over), reign",
      "infinitive": {
        "fidel": "መሰፈን",
        "translit": "mäsäffän"
      },
      "perfect": {
        "1sg": {
          "fidel": "ሰፈንኩ",
          "translit": "säffänku",
          "en": "I ruled"
        },
        "2sgm": {
          "fidel": "ሰፈንክ",
          "translit": "säffänk",
          "en": "you (m.) ruled"
        },
        "2sgf": {
          "fidel": "ሰፈንሽ",
          "translit": "säffänš",
          "en": "you (f.) ruled"
        },
        "3sgm": {
          "fidel": "ሰፈነ",
          "translit": "säffänä",
          "en": "he ruled"
        },
        "3sgf": {
          "fidel": "ሰፈነች",
          "translit": "säffänäčč",
          "en": "she ruled"
        },
        "1pl": {
          "fidel": "ሰፈንን",
          "translit": "säffänn",
          "en": "we ruled"
        },
        "2pl": {
          "fidel": "ሰፈናችሁ",
          "translit": "säffänaččəhu",
          "en": "you ruled"
        },
        "3pl": {
          "fidel": "ሰፈኑ",
          "translit": "säffänu",
          "en": "they ruled"
        }
      },
      "imperfective_compound": {
        "1sg": {
          "fidel": "እሰፍናለሁ",
          "translit": "əsäffənallähu",
          "en": "I rule / I will rule"
        },
        "2sgm": {
          "fidel": "ትሰፍናለህ",
          "translit": "təsäffənalläh",
          "en": "you (m.) rule / you (m.) will rule"
        },
        "2sgf": {
          "fidel": "ትሰፍኚያለሽ",
          "translit": "təsäffəñiyalläš",
          "en": "you (f.) rule / you (f.) will rule"
        },
        "3sgm": {
          "fidel": "ይሰፍናል",
          "translit": "yəsäffənall",
          "en": "he rules / he will rule"
        },
        "3sgf": {
          "fidel": "ትሰፍናለች",
          "translit": "təsäffənalläčč",
          "en": "she rules / she will rule"
        },
        "1pl": {
          "fidel": "እንሰፍናለን",
          "translit": "ənsäffənallän",
          "en": "we rule / we will rule"
        },
        "2pl": {
          "fidel": "ትሰፍናላችሁ",
          "translit": "təsäffənallaččəhu",
          "en": "you rule / you will rule"
        },
        "3pl": {
          "fidel": "ይሰፍናሉ",
          "translit": "yəsäffənallu",
          "en": "they rule / they will rule"
        }
      },
      "gerund": {
        "1sg": {
          "fidel": "ሰፍኜ",
          "translit": "säffəññe",
          "en": "(I) having ruled"
        },
        "2sgm": {
          "fidel": "ሰፍነህ",
          "translit": "säffənäh",
          "en": "[you(m.)] having ruled"
        },
        "2sgf": {
          "fidel": "ሰፍነሽ",
          "translit": "säffənäš",
          "en": "[you (f.)] having ruled"
        },
        "3sgm": {
          "fidel": "ሰፍኖ",
          "translit": "säffəno",
          "en": "(he) having ruled"
        },
        "3sgf": {
          "fidel": "ሰፍና",
          "translit": "säffəna",
          "en": "(she) having ruled"
        },
        "1pl": {
          "fidel": "ሰፍነን",
          "translit": "säffənän",
          "en": "(we) having ruled"
        },
        "2pl": {
          "fidel": "ሰፍናችሁ",
          "translit": "säffənaččəhu",
          "en": "(you) having ruled"
        },
        "3pl": {
          "fidel": "ሰፍነው",
          "translit": "säffənäw",
          "en": "(they) having ruled"
        }
      },
      "compound_gerund": {
        "1sg": {
          "fidel": "ሰፍኜያለሁ",
          "translit": "säffəññeyallähu",
          "en": "I have ruled"
        },
        "2sgm": {
          "fidel": "ሰፍነሃል",
          "translit": "säffənähall",
          "en": "you (m.) have ruled"
        },
        "2sgf": {
          "fidel": "ሰፍነሻል",
          "translit": "säffənäšall",
          "en": "you (f.) have ruled"
        },
        "3sgm": {
          "fidel": "ሰፍኗል",
          "translit": "säffənwall",
          "en": "he has ruled"
        },
        "3sgf": {
          "fidel": "ሰፍናለች",
          "translit": "säffənalläčč",
          "en": "she has ruled"
        },
        "1pl": {
          "fidel": "ሰፍነናል",
          "translit": "säffənänall",
          "en": "we have ruled"
        },
        "2pl": {
          "fidel": "ሰፍናችኋል",
          "translit": "säffənaččhwall",
          "en": "you have ruled"
        },
        "3pl": {
          "fidel": "ሰፍነዋል",
          "translit": "säffənäwall",
          "en": "they have ruled"
        }
      },
      "jussive_imperative": {
        "1sg": {
          "fidel": "ልሰፍን",
          "translit": "ləsäffən",
          "en": "let me rule (over)"
        },
        "2sgm": {
          "fidel": "ሰፍን",
          "translit": "säffən",
          "en": "[you(m.)] rule (over)!"
        },
        "2sgf": {
          "fidel": "ሰፍኝ",
          "translit": "säffəñi",
          "en": "[you (f.)] rule (over)!"
        },
        "3sgm": {
          "fidel": "ይሰፍን",
          "translit": "yəsäffən",
          "en": "let him rule (over)"
        },
        "3sgf": {
          "fidel": "ትሰፍን",
          "translit": "təsäffən",
          "en": "let her rule (over)"
        },
        "1pl": {
          "fidel": "እንሰፍን",
          "translit": "ənsäffən",
          "en": "let us rule (over)"
        },
        "2pl": {
          "fidel": "ሰፍኑ",
          "translit": "säffənu",
          "en": "(you) rule (over)!"
        },
        "3pl": {
          "fidel": "ይሰፍኑ",
          "translit": "yəsäffənu",
          "en": "let them rule (over)"
        }
      },
      "negative_perfect": {
        "1sg": {
          "fidel": "አልሰፈንኩም",
          "translit": "alsäffänkumm",
          "en": "I didn't rule"
        },
        "2sgm": {
          "fidel": "አልሰፈንክም",
          "translit": "alsäffänkəmm",
          "en": "you (m.) didn't rule"
        },
        "2sgf": {
          "fidel": "አልሰፈንሽም",
          "translit": "alsäffänšəmm",
          "en": "you (f.) didn't rule"
        },
        "3sgm": {
          "fidel": "አልሰፈነም",
          "translit": "alsäffänämm",
          "en": "he didn't rule"
        },
        "3sgf": {
          "fidel": "አልሰፈነችም",
          "translit": "alsäffänäččəmm",
          "en": "she didn't rule"
        },
        "1pl": {
          "fidel": "አልሰፈንንም",
          "translit": "alsäffännəmm",
          "en": "we didn't rule"
        },
        "2pl": {
          "fidel": "አልሰፈናችሁም",
          "translit": "alsäffänaččəhumm",
          "en": "you didn't rule"
        },
        "3pl": {
          "fidel": "አልሰፈኑም",
          "translit": "alsäffänumm",
          "en": "they didn't rule"
        }
      },
      "negative_imperfective": {
        "1sg": {
          "fidel": "አልሰፍንም",
          "translit": "alsäffənəmm",
          "en": "I don't rule"
        },
        "2sgm": {
          "fidel": "አትሰፍንም",
          "translit": "atsäffənəmm",
          "en": "you (m.) don't rule"
        },
        "2sgf": {
          "fidel": "አትትሰፍኚም",
          "translit": "atsäffəñimm",
          "en": "you (f.) don't rule"
        },
        "3sgm": {
          "fidel": "አይሰፍንም",
          "translit": "aysäffənəmm",
          "en": "he doesn't rule"
        },
        "3sgf": {
          "fidel": "አትሰፍንም",
          "translit": "atsäffənəmm",
          "en": "she doesn't rule"
        },
        "1pl": {
          "fidel": "አንሰፍንም",
          "translit": "ansäffənəmm",
          "en": "we don't rule"
        },
        "2pl": {
          "fidel": "አትሰፍኑም",
          "translit": "atsäffənumm",
          "en": "you don't rule"
        },
        "3pl": {
          "fidel": "አይሰፍኑም",
          "translit": "aysäffənumm",
          "en": "they don't rule"
        }
      },
      "negative_jussive_imperative": {
        "1sg": {
          "fidel": "አልሰፍን",
          "translit": "alsäffən",
          "en": "let me not rule (over)"
        },
        "2sgm": {
          "fidel": "አትሰፍን",
          "translit": "attəsäffən",
          "en": "[you(m.)] don't rule (over)"
        },
        "2sgf": {
          "fidel": "አትሰፍኝ",
          "translit": "attəsäffəñi",
          "en": "[you (f.)] don't rule (over)"
        },
        "3sgm": {
          "fidel": "አይሰፍን",
          "translit": "aysäffən",
          "en": "let him not rule (over)"
        },
        "3sgf": {
          "fidel": "አትሰፍን",
          "translit": "attəsäffən",
          "en": "let her not rule (over)"
        },
        "1pl": {
          "fidel": "አንሰፍን",
          "translit": "annəsäffən",
          "en": "let us not rule (over)"
        },
        "2pl": {
          "fidel": "አትሰፍኑ",
          "translit": "attəsäffənu",
          "en": "(you) don't rule (over)"
        },
        "3pl": {
          "fidel": "አይሰፍኑ",
          "translit": "aysäffənu",
          "en": "let them not rule (over)"
        }
      }
    },
    "ሸፈተ": {
      "english": "rebel",
      "infinitive": {
        "fidel": "መሸፈት",
        "translit": "mäšäffät"
      },
      "perfect": {
        "1sg": {
          "fidel": "ሸፈትኩ",
          "translit": "šäffätku",
          "en": "I rebelled"
        },
        "2sgm": {
          "fidel": "ሸፈትክ",
          "translit": "šäffätk",
          "en": "you (m.) rebelled"
        },
        "2sgf": {
          "fidel": "ሸፈትሽ",
          "translit": "šäffätš",
          "en": "you (f.) rebelled"
        },
        "3sgm": {
          "fidel": "ሸፈተ",
          "translit": "šäffätä",
          "en": "he rebelled"
        },
        "3sgf": {
          "fidel": "ሸፈተች",
          "translit": "šäffätäčč",
          "en": "she rebelled"
        },
        "1pl": {
          "fidel": "ሸፈትን",
          "translit": "šäffätn",
          "en": "we rebelled"
        },
        "2pl": {
          "fidel": "ሸፈታችሁ",
          "translit": "šäffätaččəhu",
          "en": "you rebelled"
        },
        "3pl": {
          "fidel": "ሸፈቱ",
          "translit": "šäffätu",
          "en": "they rebelled"
        }
      },
      "imperfective_compound": {
        "1sg": {
          "fidel": "እሸፍታለሁ",
          "translit": "əšäffətallähu",
          "en": "I rebel / I will rebel"
        },
        "2sgm": {
          "fidel": "ትሸፍታለህ",
          "translit": "təšäffətalläh",
          "en": "you (m.) rebel / you (m.) will rebel"
        },
        "2sgf": {
          "fidel": "ትሸፍቺያለሽ",
          "translit": "təšäffəčiyalläš",
          "en": "you (f.) rebel / you (f.) will rebel"
        },
        "3sgm": {
          "fidel": "ይሸፍታል",
          "translit": "yəšäffətall",
          "en": "he rebels / he will rebel"
        },
        "3sgf": {
          "fidel": "ትሸፍታለች",
          "translit": "təšäffətalläčč",
          "en": "she rebels / she will rebel"
        },
        "1pl": {
          "fidel": "እንሸፍታለን",
          "translit": "ənšäffətallän",
          "en": "we rebel / we will rebel"
        },
        "2pl": {
          "fidel": "ትሸፍታላችሁ",
          "translit": "təšäffətallaččəhu",
          "en": "you rebel / you will rebel"
        },
        "3pl": {
          "fidel": "ይሸፍታሉ",
          "translit": "yəšäffətallu",
          "en": "they rebel / they will rebel"
        }
      },
      "gerund": {
        "1sg": {
          "fidel": "ሸፍቼ",
          "translit": "šäffəčče",
          "en": "(I) having rebelled"
        },
        "2sgm": {
          "fidel": "ሸፍተህ",
          "translit": "šäffətäh",
          "en": "[you(m.)] having rebelled"
        },
        "2sgf": {
          "fidel": "ሸፍተሽ",
          "translit": "šäffətäš",
          "en": "[you (f.)] having rebelled"
        },
        "3sgm": {
          "fidel": "ሸፍቶ",
          "translit": "šäffəto",
          "en": "(he) having rebelled"
        },
        "3sgf": {
          "fidel": "ሸፍታ",
          "translit": "šäffəta",
          "en": "(she) having rebelled"
        },
        "1pl": {
          "fidel": "ሸፍተን",
          "translit": "šäffətän",
          "en": "(we) having rebelled"
        },
        "2pl": {
          "fidel": "ሸፍታችሁ",
          "translit": "šäffətaččəhu",
          "en": "(you) having rebelled"
        },
        "3pl": {
          "fidel": "ሸፍተው",
          "translit": "šäffətäw",
          "en": "(they) having rebelled"
        }
      },
      "compound_gerund": {
        "1sg": {
          "fidel": "ሸፍቼያለሁ",
          "translit": "šäffəččeyallähu",
          "en": "I have rebelled"
        },
        "2sgm": {
          "fidel": "ሸፍተሃል",
          "translit": "šäffətähall",
          "en": "you (m.) have rebelled"
        },
        "2sgf": {
          "fidel": "ሸፍተሻል",
          "translit": "šäffətäšall",
          "en": "you (f.) have rebelled"
        },
        "3sgm": {
          "fidel": "ሸፍቷል",
          "translit": "šäffətwall",
          "en": "he has rebelled"
        },
        "3sgf": {
          "fidel": "ሸፍታለች",
          "translit": "šäffətalläčč",
          "en": "she has rebelled"
        },
        "1pl": {
          "fidel": "ሸፍተናል",
          "translit": "šäffətänall",
          "en": "we have rebelled"
        },
        "2pl": {
          "fidel": "ሸፍታችኋል",
          "translit": "šäffətaččhwall",
          "en": "you have rebelled"
        },
        "3pl": {
          "fidel": "ሸፍተዋል",
          "translit": "šäffətäwall",
          "en": "they have rebelled"
        }
      },
      "jussive_imperative": {
        "1sg": {
          "fidel": "ልሸፍት",
          "translit": "ləšäffət",
          "en": "let me rebel"
        },
        "2sgm": {
          "fidel": "ሸፍት",
          "translit": "šäffət",
          "en": "[you(m.)] rebel!"
        },
        "2sgf": {
          "fidel": "ሸፍች",
          "translit": "šäffəči",
          "en": "[you (f.)] rebel!"
        },
        "3sgm": {
          "fidel": "ይሸፍት",
          "translit": "yəšäffət",
          "en": "let him rebel"
        },
        "3sgf": {
          "fidel": "ትሸፍት",
          "translit": "təšäffət",
          "en": "let her rebel"
        },
        "1pl": {
          "fidel": "እንሸፍት",
          "translit": "ənšäffət",
          "en": "let us rebel"
        },
        "2pl": {
          "fidel": "ሸፍቱ",
          "translit": "šäffətu",
          "en": "(you) rebel!"
        },
        "3pl": {
          "fidel": "ይሸፍቱ",
          "translit": "yəšäffətu",
          "en": "let them rebel"
        }
      },
      "negative_perfect": {
        "1sg": {
          "fidel": "አልሸፈትኩም",
          "translit": "alšäffätkumm",
          "en": "I didn't rebel"
        },
        "2sgm": {
          "fidel": "አልሸፈትክም",
          "translit": "alšäffätkəmm",
          "en": "you (m.) didn't rebel"
        },
        "2sgf": {
          "fidel": "አልሸፈትሽም",
          "translit": "alšäffätšəmm",
          "en": "you (f.) didn't rebel"
        },
        "3sgm": {
          "fidel": "አልሸፈተም",
          "translit": "alšäffätämm",
          "en": "he didn't rebel"
        },
        "3sgf": {
          "fidel": "አልሸፈተችም",
          "translit": "alšäffätäččəmm",
          "en": "she didn't rebel"
        },
        "1pl": {
          "fidel": "አልሸፈትንም",
          "translit": "alšäffätnəmm",
          "en": "we didn't rebel"
        },
        "2pl": {
          "fidel": "አልሸፈታችሁም",
          "translit": "alšäffätaččəhumm",
          "en": "you didn't rebel"
        },
        "3pl": {
          "fidel": "አልሸፈቱም",
          "translit": "alšäffätumm",
          "en": "they didn't rebel"
        }
      },
      "negative_imperfective": {
        "1sg": {
          "fidel": "አልሸፍትም",
          "translit": "alšäffətəmm",
          "en": "I don't rebel"
        },
        "2sgm": {
          "fidel": "አትሸፍትም",
          "translit": "atšäffətəmm",
          "en": "you (m.) don't rebel"
        },
        "2sgf": {
          "fidel": "አትትሸፍቺም",
          "translit": "atšäffəčimm",
          "en": "you (f.) don't rebel"
        },
        "3sgm": {
          "fidel": "አይሸፍትም",
          "translit": "ayšäffətəmm",
          "en": "he doesn't rebel"
        },
        "3sgf": {
          "fidel": "አትሸፍትም",
          "translit": "atšäffətəmm",
          "en": "she doesn't rebel"
        },
        "1pl": {
          "fidel": "አንሸፍትም",
          "translit": "anšäffətəmm",
          "en": "we don't rebel"
        },
        "2pl": {
          "fidel": "አትሸፍቱም",
          "translit": "atšäffətumm",
          "en": "you don't rebel"
        },
        "3pl": {
          "fidel": "አይሸፍቱም",
          "translit": "ayšäffətumm",
          "en": "they don't rebel"
        }
      },
      "negative_jussive_imperative": {
        "1sg": {
          "fidel": "አልሸፍት",
          "translit": "alšäffət",
          "en": "let me not rebel"
        },
        "2sgm": {
          "fidel": "አትሸፍት",
          "translit": "attəšäffət",
          "en": "[you(m.)] don't rebel"
        },
        "2sgf": {
          "fidel": "አትሸፍች",
          "translit": "attəšäffəči",
          "en": "[you (f.)] don't rebel"
        },
        "3sgm": {
          "fidel": "አይሸፍት",
          "translit": "ayšäffət",
          "en": "let him not rebel"
        },
        "3sgf": {
          "fidel": "አትሸፍት",
          "translit": "attəšäffət",
          "en": "let her not rebel"
        },
        "1pl": {
          "fidel": "አንሸፍት",
          "translit": "annəšäffət",
          "en": "let us not rebel"
        },
        "2pl": {
          "fidel": "አትሸፍቱ",
          "translit": "attəšäffətu",
          "en": "(you) don't rebel"
        },
        "3pl": {
          "fidel": "አይሸፍቱ",
          "translit": "ayšäffətu",
          "en": "let them not rebel"
        }
      }
    },
    "ሸመተ": {
      "english": "buy (cereal/grains)",
      "infinitive": {
        "fidel": "መሸመት",
        "translit": "mäšämmät"
      },
      "perfect": {
        "1sg": {
          "fidel": "ሸመትኩ",
          "translit": "šämmätku",
          "en": "I bought"
        },
        "2sgm": {
          "fidel": "ሸመትክ",
          "translit": "šämmätk",
          "en": "you (m.) bought"
        },
        "2sgf": {
          "fidel": "ሸመትሽ",
          "translit": "šämmätš",
          "en": "you (f.) bought"
        },
        "3sgm": {
          "fidel": "ሸመተ",
          "translit": "šämmätä",
          "en": "he bought"
        },
        "3sgf": {
          "fidel": "ሸመተች",
          "translit": "šämmätäčč",
          "en": "she bought"
        },
        "1pl": {
          "fidel": "ሸመትን",
          "translit": "šämmätn",
          "en": "we bought"
        },
        "2pl": {
          "fidel": "ሸመታችሁ",
          "translit": "šämmätaččəhu",
          "en": "you bought"
        },
        "3pl": {
          "fidel": "ሸመቱ",
          "translit": "šämmätu",
          "en": "they bought"
        }
      },
      "imperfective_compound": {
        "1sg": {
          "fidel": "እሸምታለሁ",
          "translit": "əšämmətallähu",
          "en": "I buy / I will buy"
        },
        "2sgm": {
          "fidel": "ትሸምታለህ",
          "translit": "təšämmətalläh",
          "en": "you (m.) buy / you (m.) will buy"
        },
        "2sgf": {
          "fidel": "ትሸምቺያለሽ",
          "translit": "təšämməčiyalläš",
          "en": "you (f.) buy / you (f.) will buy"
        },
        "3sgm": {
          "fidel": "ይሸምታል",
          "translit": "yəšämmətall",
          "en": "he buys / he will buy"
        },
        "3sgf": {
          "fidel": "ትሸምታለች",
          "translit": "təšämmətalläčč",
          "en": "she buys / she will buy"
        },
        "1pl": {
          "fidel": "እንሸምታለን",
          "translit": "ənšämmətallän",
          "en": "we buy / we will buy"
        },
        "2pl": {
          "fidel": "ትሸምታላችሁ",
          "translit": "təšämmətallaččəhu",
          "en": "you buy / you will buy"
        },
        "3pl": {
          "fidel": "ይሸምታሉ",
          "translit": "yəšämmətallu",
          "en": "they buy / they will buy"
        }
      },
      "gerund": {
        "1sg": {
          "fidel": "ሸምቼ",
          "translit": "šämməčče",
          "en": "(I) having bought"
        },
        "2sgm": {
          "fidel": "ሸምተህ",
          "translit": "šämmətäh",
          "en": "[you(m.)] having bought"
        },
        "2sgf": {
          "fidel": "ሸምተሽ",
          "translit": "šämmətäš",
          "en": "[you (f.)] having bought"
        },
        "3sgm": {
          "fidel": "ሸምቶ",
          "translit": "šämməto",
          "en": "(he) having bought"
        },
        "3sgf": {
          "fidel": "ሸምታ",
          "translit": "šämməta",
          "en": "(she) having bought"
        },
        "1pl": {
          "fidel": "ሸምተን",
          "translit": "šämmətän",
          "en": "(we) having bought"
        },
        "2pl": {
          "fidel": "ሸምታችሁ",
          "translit": "šämmətaččəhu",
          "en": "(you) having bought"
        },
        "3pl": {
          "fidel": "ሸምተው",
          "translit": "šämmətäw",
          "en": "(they) having bought"
        }
      },
      "compound_gerund": {
        "1sg": {
          "fidel": "ሸምቼያለሁ",
          "translit": "šämməččeyallähu",
          "en": "I have bought"
        },
        "2sgm": {
          "fidel": "ሸምተሃል",
          "translit": "šämmətähall",
          "en": "you (m.) have bought"
        },
        "2sgf": {
          "fidel": "ሸምተሻል",
          "translit": "šämmətäšall",
          "en": "you (f.) have bought"
        },
        "3sgm": {
          "fidel": "ሸምቷል",
          "translit": "šämmətwall",
          "en": "he has bought"
        },
        "3sgf": {
          "fidel": "ሸምታለች",
          "translit": "šämmətalläčč",
          "en": "she has bought"
        },
        "1pl": {
          "fidel": "ሸምተናል",
          "translit": "šämmətänall",
          "en": "we have bought"
        },
        "2pl": {
          "fidel": "ሸምታችኋል",
          "translit": "šämmətaččhwall",
          "en": "you have bought"
        },
        "3pl": {
          "fidel": "ሸምተዋል",
          "translit": "šämmətäwall",
          "en": "they have bought"
        }
      },
      "jussive_imperative": {
        "1sg": {
          "fidel": "ልሸምት",
          "translit": "ləšämmət",
          "en": "let me buy (cereal/grains)"
        },
        "2sgm": {
          "fidel": "ሸምት",
          "translit": "šämmət",
          "en": "[you(m.)] buy (cereal/grains)!"
        },
        "2sgf": {
          "fidel": "ሸምች",
          "translit": "šämməči",
          "en": "[you (f.)] buy (cereal/grains)!"
        },
        "3sgm": {
          "fidel": "ይሸምት",
          "translit": "yəšämmət",
          "en": "let him buy (cereal/grains)"
        },
        "3sgf": {
          "fidel": "ትሸምት",
          "translit": "təšämmət",
          "en": "let her buy (cereal/grains)"
        },
        "1pl": {
          "fidel": "እንሸምት",
          "translit": "ənšämmət",
          "en": "let us buy (cereal/grains)"
        },
        "2pl": {
          "fidel": "ሸምቱ",
          "translit": "šämmətu",
          "en": "(you) buy (cereal/grains)!"
        },
        "3pl": {
          "fidel": "ይሸምቱ",
          "translit": "yəšämmətu",
          "en": "let them buy (cereal/grains)"
        }
      },
      "negative_perfect": {
        "1sg": {
          "fidel": "አልሸመትኩም",
          "translit": "alšämmätkumm",
          "en": "I didn't buy"
        },
        "2sgm": {
          "fidel": "አልሸመትክም",
          "translit": "alšämmätkəmm",
          "en": "you (m.) didn't buy"
        },
        "2sgf": {
          "fidel": "አልሸመትሽም",
          "translit": "alšämmätšəmm",
          "en": "you (f.) didn't buy"
        },
        "3sgm": {
          "fidel": "አልሸመተም",
          "translit": "alšämmätämm",
          "en": "he didn't buy"
        },
        "3sgf": {
          "fidel": "አልሸመተችም",
          "translit": "alšämmätäččəmm",
          "en": "she didn't buy"
        },
        "1pl": {
          "fidel": "አልሸመትንም",
          "translit": "alšämmätnəmm",
          "en": "we didn't buy"
        },
        "2pl": {
          "fidel": "አልሸመታችሁም",
          "translit": "alšämmätaččəhumm",
          "en": "you didn't buy"
        },
        "3pl": {
          "fidel": "አልሸመቱም",
          "translit": "alšämmätumm",
          "en": "they didn't buy"
        }
      },
      "negative_imperfective": {
        "1sg": {
          "fidel": "አልሸምትም",
          "translit": "alšämmətəmm",
          "en": "I don't buy"
        },
        "2sgm": {
          "fidel": "አትሸምትም",
          "translit": "atšämmətəmm",
          "en": "you (m.) don't buy"
        },
        "2sgf": {
          "fidel": "አትትሸምቺም",
          "translit": "atšämməčimm",
          "en": "you (f.) don't buy"
        },
        "3sgm": {
          "fidel": "አይሸምትም",
          "translit": "ayšämmətəmm",
          "en": "he doesn't buy"
        },
        "3sgf": {
          "fidel": "አትሸምትም",
          "translit": "atšämmətəmm",
          "en": "she doesn't buy"
        },
        "1pl": {
          "fidel": "አንሸምትም",
          "translit": "anšämmətəmm",
          "en": "we don't buy"
        },
        "2pl": {
          "fidel": "አትሸምቱም",
          "translit": "atšämmətumm",
          "en": "you don't buy"
        },
        "3pl": {
          "fidel": "አይሸምቱም",
          "translit": "ayšämmətumm",
          "en": "they don't buy"
        }
      },
      "negative_jussive_imperative": {
        "1sg": {
          "fidel": "አልሸምት",
          "translit": "alšämmət",
          "en": "let me not buy (cereal/grains)"
        },
        "2sgm": {
          "fidel": "አትሸምት",
          "translit": "attəšämmət",
          "en": "[you(m.)] don't buy (cereal/grains)"
        },
        "2sgf": {
          "fidel": "አትሸምች",
          "translit": "attəšämməči",
          "en": "[you (f.)] don't buy (cereal/grains)"
        },
        "3sgm": {
          "fidel": "አይሸምት",
          "translit": "ayšämmət",
          "en": "let him not buy (cereal/grains)"
        },
        "3sgf": {
          "fidel": "አትሸምት",
          "translit": "attəšämmət",
          "en": "let her not buy (cereal/grains)"
        },
        "1pl": {
          "fidel": "አንሸምት",
          "translit": "annəšämmət",
          "en": "let us not buy (cereal/grains)"
        },
        "2pl": {
          "fidel": "አትሸምቱ",
          "translit": "attəšämmətu",
          "en": "(you) don't buy (cereal/grains)"
        },
        "3pl": {
          "fidel": "አይሸምቱ",
          "translit": "ayšämmətu",
          "en": "let them not buy (cereal/grains)"
        }
      }
    },
    "ሸፈነ": {
      "english": "cover, wrap",
      "infinitive": {
        "fidel": "መሸፈን",
        "translit": "mäšäffän"
      },
      "perfect": {
        "1sg": {
          "fidel": "ሸፈንኩ",
          "translit": "šäffänku",
          "en": "I covered"
        },
        "2sgm": {
          "fidel": "ሸፈንክ",
          "translit": "šäffänk",
          "en": "you (m.) covered"
        },
        "2sgf": {
          "fidel": "ሸፈንሽ",
          "translit": "šäffänš",
          "en": "you (f.) covered"
        },
        "3sgm": {
          "fidel": "ሸፈነ",
          "translit": "šäffänä",
          "en": "he covered"
        },
        "3sgf": {
          "fidel": "ሸፈነች",
          "translit": "šäffänäčč",
          "en": "she covered"
        },
        "1pl": {
          "fidel": "ሸፈንን",
          "translit": "šäffänn",
          "en": "we covered"
        },
        "2pl": {
          "fidel": "ሸፈናችሁ",
          "translit": "šäffänaččəhu",
          "en": "you covered"
        },
        "3pl": {
          "fidel": "ሸፈኑ",
          "translit": "šäffänu",
          "en": "they covered"
        }
      },
      "imperfective_compound": {
        "1sg": {
          "fidel": "እሸፍናለሁ",
          "translit": "əšäffənallähu",
          "en": "I cover / I will cover"
        },
        "2sgm": {
          "fidel": "ትሸፍናለህ",
          "translit": "təšäffənalläh",
          "en": "you (m.) cover / you (m.) will cover"
        },
        "2sgf": {
          "fidel": "ትሸፍኚያለሽ",
          "translit": "təšäffəñiyalläš",
          "en": "you (f.) cover / you (f.) will cover"
        },
        "3sgm": {
          "fidel": "ይሸፍናል",
          "translit": "yəšäffənall",
          "en": "he covers / he will cover"
        },
        "3sgf": {
          "fidel": "ትሸፍናለች",
          "translit": "təšäffənalläčč",
          "en": "she covers / she will cover"
        },
        "1pl": {
          "fidel": "እንሸፍናለን",
          "translit": "ənšäffənallän",
          "en": "we cover / we will cover"
        },
        "2pl": {
          "fidel": "ትሸፍናላችሁ",
          "translit": "təšäffənallaččəhu",
          "en": "you cover / you will cover"
        },
        "3pl": {
          "fidel": "ይሸፍናሉ",
          "translit": "yəšäffənallu",
          "en": "they cover / they will cover"
        }
      },
      "gerund": {
        "1sg": {
          "fidel": "ሸፍኜ",
          "translit": "šäffəññe",
          "en": "(I) having covered"
        },
        "2sgm": {
          "fidel": "ሸፍነህ",
          "translit": "šäffənäh",
          "en": "[you(m.)] having covered"
        },
        "2sgf": {
          "fidel": "ሸፍነሽ",
          "translit": "šäffənäš",
          "en": "[you (f.)] having covered"
        },
        "3sgm": {
          "fidel": "ሸፍኖ",
          "translit": "šäffəno",
          "en": "(he) having covered"
        },
        "3sgf": {
          "fidel": "ሸፍና",
          "translit": "šäffəna",
          "en": "(she) having covered"
        },
        "1pl": {
          "fidel": "ሸፍነን",
          "translit": "šäffənän",
          "en": "(we) having covered"
        },
        "2pl": {
          "fidel": "ሸፍናችሁ",
          "translit": "šäffənaččəhu",
          "en": "(you) having covered"
        },
        "3pl": {
          "fidel": "ሸፍነው",
          "translit": "šäffənäw",
          "en": "(they) having covered"
        }
      },
      "compound_gerund": {
        "1sg": {
          "fidel": "ሸፍኜያለሁ",
          "translit": "šäffəññeyallähu",
          "en": "I have covered"
        },
        "2sgm": {
          "fidel": "ሸፍነሃል",
          "translit": "šäffənähall",
          "en": "you (m.) have covered"
        },
        "2sgf": {
          "fidel": "ሸፍነሻል",
          "translit": "šäffənäšall",
          "en": "you (f.) have covered"
        },
        "3sgm": {
          "fidel": "ሸፍኗል",
          "translit": "šäffənwall",
          "en": "he has covered"
        },
        "3sgf": {
          "fidel": "ሸፍናለች",
          "translit": "šäffənalläčč",
          "en": "she has covered"
        },
        "1pl": {
          "fidel": "ሸፍነናል",
          "translit": "šäffənänall",
          "en": "we have covered"
        },
        "2pl": {
          "fidel": "ሸፍናችኋል",
          "translit": "šäffənaččhwall",
          "en": "you have covered"
        },
        "3pl": {
          "fidel": "ሸፍነዋል",
          "translit": "šäffənäwall",
          "en": "they have covered"
        }
      },
      "jussive_imperative": {
        "1sg": {
          "fidel": "ልሸፍን",
          "translit": "ləšäffən",
          "en": "let me cover"
        },
        "2sgm": {
          "fidel": "ሸፍን",
          "translit": "šäffən",
          "en": "[you(m.)] cover!"
        },
        "2sgf": {
          "fidel": "ሸፍኝ",
          "translit": "šäffəñi",
          "en": "[you (f.)] cover!"
        },
        "3sgm": {
          "fidel": "ይሸፍን",
          "translit": "yəšäffən",
          "en": "let him cover"
        },
        "3sgf": {
          "fidel": "ትሸፍን",
          "translit": "təšäffən",
          "en": "let her cover"
        },
        "1pl": {
          "fidel": "እንሸፍን",
          "translit": "ənšäffən",
          "en": "let us cover"
        },
        "2pl": {
          "fidel": "ሸፍኑ",
          "translit": "šäffənu",
          "en": "(you) cover!"
        },
        "3pl": {
          "fidel": "ይሸፍኑ",
          "translit": "yəšäffənu",
          "en": "let them cover"
        }
      },
      "negative_perfect": {
        "1sg": {
          "fidel": "አልሸፈንኩም",
          "translit": "alšäffänkumm",
          "en": "I didn't cover"
        },
        "2sgm": {
          "fidel": "አልሸፈንክም",
          "translit": "alšäffänkəmm",
          "en": "you (m.) didn't cover"
        },
        "2sgf": {
          "fidel": "አልሸፈንሽም",
          "translit": "alšäffänšəmm",
          "en": "you (f.) didn't cover"
        },
        "3sgm": {
          "fidel": "አልሸፈነም",
          "translit": "alšäffänämm",
          "en": "he didn't cover"
        },
        "3sgf": {
          "fidel": "አልሸፈነችም",
          "translit": "alšäffänäččəmm",
          "en": "she didn't cover"
        },
        "1pl": {
          "fidel": "አልሸፈንንም",
          "translit": "alšäffännəmm",
          "en": "we didn't cover"
        },
        "2pl": {
          "fidel": "አልሸፈናችሁም",
          "translit": "alšäffänaččəhumm",
          "en": "you didn't cover"
        },
        "3pl": {
          "fidel": "አልሸፈኑም",
          "translit": "alšäffänumm",
          "en": "they didn't cover"
        }
      },
      "negative_imperfective": {
        "1sg": {
          "fidel": "አልሸፍንም",
          "translit": "alšäffənəmm",
          "en": "I don't cover"
        },
        "2sgm": {
          "fidel": "አትሸፍንም",
          "translit": "atšäffənəmm",
          "en": "you (m.) don't cover"
        },
        "2sgf": {
          "fidel": "አትትሸፍኚም",
          "translit": "atšäffəñimm",
          "en": "you (f.) don't cover"
        },
        "3sgm": {
          "fidel": "አይሸፍንም",
          "translit": "ayšäffənəmm",
          "en": "he doesn't cover"
        },
        "3sgf": {
          "fidel": "አትሸፍንም",
          "translit": "atšäffənəmm",
          "en": "she doesn't cover"
        },
        "1pl": {
          "fidel": "አንሸፍንም",
          "translit": "anšäffənəmm",
          "en": "we don't cover"
        },
        "2pl": {
          "fidel": "አትሸፍኑም",
          "translit": "atšäffənumm",
          "en": "you don't cover"
        },
        "3pl": {
          "fidel": "አይሸፍኑም",
          "translit": "ayšäffənumm",
          "en": "they don't cover"
        }
      },
      "negative_jussive_imperative": {
        "1sg": {
          "fidel": "አልሸፍን",
          "translit": "alšäffən",
          "en": "let me not cover"
        },
        "2sgm": {
          "fidel": "አትሸፍን",
          "translit": "attəšäffən",
          "en": "[you(m.)] don't cover"
        },
        "2sgf": {
          "fidel": "አትሸፍኝ",
          "translit": "attəšäffəñi",
          "en": "[you (f.)] don't cover"
        },
        "3sgm": {
          "fidel": "አይሸፍን",
          "translit": "ayšäffən",
          "en": "let him not cover"
        },
        "3sgf": {
          "fidel": "አትሸፍን",
          "translit": "attəšäffən",
          "en": "let her not cover"
        },
        "1pl": {
          "fidel": "አንሸፍን",
          "translit": "annəšäffən",
          "en": "let us not cover"
        },
        "2pl": {
          "fidel": "አትሸፍኑ",
          "translit": "attəšäffənu",
          "en": "(you) don't cover"
        },
        "3pl": {
          "fidel": "አይሸፍኑ",
          "translit": "ayšäffənu",
          "en": "let them not cover"
        }
      }
    },
    "ቀለደ": {
      "english": "joke",
      "infinitive": {
        "fidel": "መቀለድ",
        "translit": "mäqälläd"
      },
      "perfect": {
        "1sg": {
          "fidel": "ቀለድኩ",
          "translit": "qällädku",
          "en": "I joked"
        },
        "2sgm": {
          "fidel": "ቀለድክ",
          "translit": "qällädk",
          "en": "you (m.) joked"
        },
        "2sgf": {
          "fidel": "ቀለድሽ",
          "translit": "qällädš",
          "en": "you (f.) joked"
        },
        "3sgm": {
          "fidel": "ቀለደ",
          "translit": "qällädä",
          "en": "he joked"
        },
        "3sgf": {
          "fidel": "ቀለደች",
          "translit": "qällädäčč",
          "en": "she joked"
        },
        "1pl": {
          "fidel": "ቀለድን",
          "translit": "qällädn",
          "en": "we joked"
        },
        "2pl": {
          "fidel": "ቀለዳችሁ",
          "translit": "qällädaččəhu",
          "en": "you joked"
        },
        "3pl": {
          "fidel": "ቀለዱ",
          "translit": "qällädu",
          "en": "they joked"
        }
      },
      "imperfective_compound": {
        "1sg": {
          "fidel": "እቀልዳለሁ",
          "translit": "əqällədallähu",
          "en": "I joke / I will joke"
        },
        "2sgm": {
          "fidel": "ትቀልዳለህ",
          "translit": "təqällədalläh",
          "en": "you (m.) joke / you (m.) will joke"
        },
        "2sgf": {
          "fidel": "ትቀልጂያለሽ",
          "translit": "təqälləǧiyalläš",
          "en": "you (f.) joke / you (f.) will joke"
        },
        "3sgm": {
          "fidel": "ይቀልዳል",
          "translit": "yəqällədall",
          "en": "he jokes / he will joke"
        },
        "3sgf": {
          "fidel": "ትቀልዳለች",
          "translit": "təqällədalläčč",
          "en": "she jokes / she will joke"
        },
        "1pl": {
          "fidel": "እንቀልዳለን",
          "translit": "ənqällədallän",
          "en": "we joke / we will joke"
        },
        "2pl": {
          "fidel": "ትቀልዳላችሁ",
          "translit": "təqällədallaččəhu",
          "en": "you joke / you will joke"
        },
        "3pl": {
          "fidel": "ይቀልዳሉ",
          "translit": "yəqällədallu",
          "en": "they joke / they will joke"
        }
      },
      "gerund": {
        "1sg": {
          "fidel": "ቀልጄ",
          "translit": "qälləǧǧe",
          "en": "(I) having joked"
        },
        "2sgm": {
          "fidel": "ቀልደህ",
          "translit": "qällədäh",
          "en": "[you(m.)] having joked"
        },
        "2sgf": {
          "fidel": "ቀልደሽ",
          "translit": "qällədäš",
          "en": "[you (f.)] having joked"
        },
        "3sgm": {
          "fidel": "ቀልዶ",
          "translit": "qällədo",
          "en": "(he) having joked"
        },
        "3sgf": {
          "fidel": "ቀልዳ",
          "translit": "qälləda",
          "en": "(she) having joked"
        },
        "1pl": {
          "fidel": "ቀልደን",
          "translit": "qällədän",
          "en": "(we) having joked"
        },
        "2pl": {
          "fidel": "ቀልዳችሁ",
          "translit": "qällədaččəhu",
          "en": "(you) having joked"
        },
        "3pl": {
          "fidel": "ቀልደው",
          "translit": "qällədäw",
          "en": "(they) having joked"
        }
      },
      "compound_gerund": {
        "1sg": {
          "fidel": "ቀልጄያለሁ",
          "translit": "qälləǧǧeyallähu",
          "en": "I have joked"
        },
        "2sgm": {
          "fidel": "ቀልደሃል",
          "translit": "qällədähall",
          "en": "you (m.) have joked"
        },
        "2sgf": {
          "fidel": "ቀልደሻል",
          "translit": "qällədäšall",
          "en": "you (f.) have joked"
        },
        "3sgm": {
          "fidel": "ቀልዷል",
          "translit": "qällədwall",
          "en": "he has joked"
        },
        "3sgf": {
          "fidel": "ቀልዳለች",
          "translit": "qällədalläčč",
          "en": "she has joked"
        },
        "1pl": {
          "fidel": "ቀልደናል",
          "translit": "qällədänall",
          "en": "we have joked"
        },
        "2pl": {
          "fidel": "ቀልዳችኋል",
          "translit": "qällədaččhwall",
          "en": "you have joked"
        },
        "3pl": {
          "fidel": "ቀልደዋል",
          "translit": "qällədäwall",
          "en": "they have joked"
        }
      },
      "jussive_imperative": {
        "1sg": {
          "fidel": "ልቀልድ",
          "translit": "ləqälləd",
          "en": "let me joke"
        },
        "2sgm": {
          "fidel": "ቀልድ",
          "translit": "qälləd",
          "en": "[you(m.)] joke!"
        },
        "2sgf": {
          "fidel": "ቀልጅ",
          "translit": "qälləǧi",
          "en": "[you (f.)] joke!"
        },
        "3sgm": {
          "fidel": "ይቀልድ",
          "translit": "yəqälləd",
          "en": "let him joke"
        },
        "3sgf": {
          "fidel": "ትቀልድ",
          "translit": "təqälləd",
          "en": "let her joke"
        },
        "1pl": {
          "fidel": "እንቀልድ",
          "translit": "ənqälləd",
          "en": "let us joke"
        },
        "2pl": {
          "fidel": "ቀልዱ",
          "translit": "qällədu",
          "en": "(you) joke!"
        },
        "3pl": {
          "fidel": "ይቀልዱ",
          "translit": "yəqällədu",
          "en": "let them joke"
        }
      },
      "negative_perfect": {
        "1sg": {
          "fidel": "አልቀለድኩም",
          "translit": "alqällädkumm",
          "en": "I didn't joke"
        },
        "2sgm": {
          "fidel": "አልቀለድክም",
          "translit": "alqällädkəmm",
          "en": "you (m.) didn't joke"
        },
        "2sgf": {
          "fidel": "አልቀለድሽም",
          "translit": "alqällädšəmm",
          "en": "you (f.) didn't joke"
        },
        "3sgm": {
          "fidel": "አልቀለደም",
          "translit": "alqällädämm",
          "en": "he didn't joke"
        },
        "3sgf": {
          "fidel": "አልቀለደችም",
          "translit": "alqällädäččəmm",
          "en": "she didn't joke"
        },
        "1pl": {
          "fidel": "አልቀለድንም",
          "translit": "alqällädnəmm",
          "en": "we didn't joke"
        },
        "2pl": {
          "fidel": "አልቀለዳችሁም",
          "translit": "alqällädaččəhumm",
          "en": "you didn't joke"
        },
        "3pl": {
          "fidel": "አልቀለዱም",
          "translit": "alqällädumm",
          "en": "they didn't joke"
        }
      },
      "negative_imperfective": {
        "1sg": {
          "fidel": "አልቀልድም",
          "translit": "alqällədəmm",
          "en": "I don't joke"
        },
        "2sgm": {
          "fidel": "አትቀልድም",
          "translit": "atqällədəmm",
          "en": "you (m.) don't joke"
        },
        "2sgf": {
          "fidel": "አትትቀልጂም",
          "translit": "atqälləǧimm",
          "en": "you (f.) don't joke"
        },
        "3sgm": {
          "fidel": "አይቀልድም",
          "translit": "ayqällədəmm",
          "en": "he doesn't joke"
        },
        "3sgf": {
          "fidel": "አትቀልድም",
          "translit": "atqällədəmm",
          "en": "she doesn't joke"
        },
        "1pl": {
          "fidel": "አንቀልድም",
          "translit": "anqällədəmm",
          "en": "we don't joke"
        },
        "2pl": {
          "fidel": "አትቀልዱም",
          "translit": "atqällədumm",
          "en": "you don't joke"
        },
        "3pl": {
          "fidel": "አይቀልዱም",
          "translit": "ayqällədumm",
          "en": "they don't joke"
        }
      },
      "negative_jussive_imperative": {
        "1sg": {
          "fidel": "አልቀልድ",
          "translit": "alqälləd",
          "en": "let me not joke"
        },
        "2sgm": {
          "fidel": "አትቀልድ",
          "translit": "attəqälləd",
          "en": "[you(m.)] don't joke"
        },
        "2sgf": {
          "fidel": "አትቀልጅ",
          "translit": "attəqälləǧi",
          "en": "[you (f.)] don't joke"
        },
        "3sgm": {
          "fidel": "አይቀልድ",
          "translit": "ayqälləd",
          "en": "let him not joke"
        },
        "3sgf": {
          "fidel": "አትቀልድ",
          "translit": "attəqälləd",
          "en": "let her not joke"
        },
        "1pl": {
          "fidel": "አንቀልድ",
          "translit": "annəqälləd",
          "en": "let us not joke"
        },
        "2pl": {
          "fidel": "አትቀልዱ",
          "translit": "attəqällədu",
          "en": "(you) don't joke"
        },
        "3pl": {
          "fidel": "አይቀልዱ",
          "translit": "ayqällədu",
          "en": "let them not joke"
        }
      }
    },
    "ቀነሰ": {
      "english": "decrease reduce",
      "infinitive": {
        "fidel": "መቀነስ",
        "translit": "mäqännäs"
      },
      "perfect": {
        "1sg": {
          "fidel": "ቀነስኩ",
          "translit": "qännäsku",
          "en": "I decreased"
        },
        "2sgm": {
          "fidel": "ቀነስክ",
          "translit": "qännäsk",
          "en": "you (m.) decreased"
        },
        "2sgf": {
          "fidel": "ቀነስሽ",
          "translit": "qännäsš",
          "en": "you (f.) decreased"
        },
        "3sgm": {
          "fidel": "ቀነሰ",
          "translit": "qännäsä",
          "en": "he decreased"
        },
        "3sgf": {
          "fidel": "ቀነሰች",
          "translit": "qännäsäčč",
          "en": "she decreased"
        },
        "1pl": {
          "fidel": "ቀነስን",
          "translit": "qännäsn",
          "en": "we decreased"
        },
        "2pl": {
          "fidel": "ቀነሳችሁ",
          "translit": "qännäsaččəhu",
          "en": "you decreased"
        },
        "3pl": {
          "fidel": "ቀነሱ",
          "translit": "qännäsu",
          "en": "they decreased"
        }
      },
      "imperfective_compound": {
        "1sg": {
          "fidel": "እቀንሳለሁ",
          "translit": "əqännəsallähu",
          "en": "I decrease / I will decrease"
        },
        "2sgm": {
          "fidel": "ትቀንሳለህ",
          "translit": "təqännəsalläh",
          "en": "you (m.) decrease / you (m.) will decrease"
        },
        "2sgf": {
          "fidel": "ትቀንሺያለሽ",
          "translit": "təqännəšiyalläš",
          "en": "you (f.) decrease / you (f.) will decrease"
        },
        "3sgm": {
          "fidel": "ይቀንሳል",
          "translit": "yəqännəsall",
          "en": "he decreases / he will decrease"
        },
        "3sgf": {
          "fidel": "ትቀንሳለች",
          "translit": "təqännəsalläčč",
          "en": "she decreases / she will decrease"
        },
        "1pl": {
          "fidel": "እንቀንሳለን",
          "translit": "ənqännəsallän",
          "en": "we decrease / we will decrease"
        },
        "2pl": {
          "fidel": "ትቀንሳላችሁ",
          "translit": "təqännəsallaččəhu",
          "en": "you decrease / you will decrease"
        },
        "3pl": {
          "fidel": "ይቀንሳሉ",
          "translit": "yəqännəsallu",
          "en": "they decrease / they will decrease"
        }
      },
      "gerund": {
        "1sg": {
          "fidel": "ቀንሼ",
          "translit": "qännəšše",
          "en": "(I) having decreased"
        },
        "2sgm": {
          "fidel": "ቀንሰህ",
          "translit": "qännəsäh",
          "en": "[you(m.)] having decreased"
        },
        "2sgf": {
          "fidel": "ቀንሰሽ",
          "translit": "qännəsäš",
          "en": "[you (f.)] having decreased"
        },
        "3sgm": {
          "fidel": "ቀንሶ",
          "translit": "qännəso",
          "en": "(he) having decreased"
        },
        "3sgf": {
          "fidel": "ቀንሳ",
          "translit": "qännəsa",
          "en": "(she) having decreased"
        },
        "1pl": {
          "fidel": "ቀንሰን",
          "translit": "qännəsän",
          "en": "(we) having decreased"
        },
        "2pl": {
          "fidel": "ቀንሳችሁ",
          "translit": "qännəsaččəhu",
          "en": "(you) having decreased"
        },
        "3pl": {
          "fidel": "ቀንሰው",
          "translit": "qännəsäw",
          "en": "(they) having decreased"
        }
      },
      "compound_gerund": {
        "1sg": {
          "fidel": "ቀንሼያለሁ",
          "translit": "qännəššeyallähu",
          "en": "I have decreased"
        },
        "2sgm": {
          "fidel": "ቀንሰሃል",
          "translit": "qännəsähall",
          "en": "you (m.) have decreased"
        },
        "2sgf": {
          "fidel": "ቀንሰሻል",
          "translit": "qännəsäšall",
          "en": "you (f.) have decreased"
        },
        "3sgm": {
          "fidel": "ቀንሷል",
          "translit": "qännəswall",
          "en": "he has decreased"
        },
        "3sgf": {
          "fidel": "ቀንሳለች",
          "translit": "qännəsalläčč",
          "en": "she has decreased"
        },
        "1pl": {
          "fidel": "ቀንሰናል",
          "translit": "qännəsänall",
          "en": "we have decreased"
        },
        "2pl": {
          "fidel": "ቀንሳችኋል",
          "translit": "qännəsaččhwall",
          "en": "you have decreased"
        },
        "3pl": {
          "fidel": "ቀንሰዋል",
          "translit": "qännəsäwall",
          "en": "they have decreased"
        }
      },
      "jussive_imperative": {
        "1sg": {
          "fidel": "ልቀንስ",
          "translit": "ləqännəs",
          "en": "let me decrease reduce"
        },
        "2sgm": {
          "fidel": "ቀንስ",
          "translit": "qännəs",
          "en": "[you(m.)] decrease reduce!"
        },
        "2sgf": {
          "fidel": "ቀንሽ",
          "translit": "qännəši",
          "en": "[you (f.)] decrease reduce!"
        },
        "3sgm": {
          "fidel": "ይቀንስ",
          "translit": "yəqännəs",
          "en": "let him decrease reduce"
        },
        "3sgf": {
          "fidel": "ትቀንስ",
          "translit": "təqännəs",
          "en": "let her decrease reduce"
        },
        "1pl": {
          "fidel": "እንቀንስ",
          "translit": "ənqännəs",
          "en": "let us decrease reduce"
        },
        "2pl": {
          "fidel": "ቀንሱ",
          "translit": "qännəsu",
          "en": "(you) decrease reduce!"
        },
        "3pl": {
          "fidel": "ይቀንሱ",
          "translit": "yəqännəsu",
          "en": "let them decrease reduce"
        }
      },
      "negative_perfect": {
        "1sg": {
          "fidel": "አልቀነስኩም",
          "translit": "alqännäskumm",
          "en": "I didn't decrease"
        },
        "2sgm": {
          "fidel": "አልቀነስክም",
          "translit": "alqännäskəmm",
          "en": "you (m.) didn't decrease"
        },
        "2sgf": {
          "fidel": "አልቀነስሽም",
          "translit": "alqännäsšəmm",
          "en": "you (f.) didn't decrease"
        },
        "3sgm": {
          "fidel": "አልቀነሰም",
          "translit": "alqännäsämm",
          "en": "he didn't decrease"
        },
        "3sgf": {
          "fidel": "አልቀነሰችም",
          "translit": "alqännäsäččəmm",
          "en": "she didn't decrease"
        },
        "1pl": {
          "fidel": "አልቀነስንም",
          "translit": "alqännäsnəmm",
          "en": "we didn't decrease"
        },
        "2pl": {
          "fidel": "አልቀነሳችሁም",
          "translit": "alqännäsaččəhumm",
          "en": "you didn't decrease"
        },
        "3pl": {
          "fidel": "አልቀነሱም",
          "translit": "alqännäsumm",
          "en": "they didn't decrease"
        }
      },
      "negative_imperfective": {
        "1sg": {
          "fidel": "አልቀንስም",
          "translit": "alqännəsəmm",
          "en": "I don't decrease"
        },
        "2sgm": {
          "fidel": "አትቀንስም",
          "translit": "atqännəsəmm",
          "en": "you (m.) don't decrease"
        },
        "2sgf": {
          "fidel": "አትትቀንሺም",
          "translit": "atqännəšimm",
          "en": "you (f.) don't decrease"
        },
        "3sgm": {
          "fidel": "አይቀንስም",
          "translit": "ayqännəsəmm",
          "en": "he doesn't decrease"
        },
        "3sgf": {
          "fidel": "አትቀንስም",
          "translit": "atqännəsəmm",
          "en": "she doesn't decrease"
        },
        "1pl": {
          "fidel": "አንቀንስም",
          "translit": "anqännəsəmm",
          "en": "we don't decrease"
        },
        "2pl": {
          "fidel": "አትቀንሱም",
          "translit": "atqännəsumm",
          "en": "you don't decrease"
        },
        "3pl": {
          "fidel": "አይቀንሱም",
          "translit": "ayqännəsumm",
          "en": "they don't decrease"
        }
      },
      "negative_jussive_imperative": {
        "1sg": {
          "fidel": "አልቀንስ",
          "translit": "alqännəs",
          "en": "let me not decrease reduce"
        },
        "2sgm": {
          "fidel": "አትቀንስ",
          "translit": "attəqännəs",
          "en": "[you(m.)] don't decrease reduce"
        },
        "2sgf": {
          "fidel": "አትቀንሽ",
          "translit": "attəqännəši",
          "en": "[you (f.)] don't decrease reduce"
        },
        "3sgm": {
          "fidel": "አይቀንስ",
          "translit": "ayqännəs",
          "en": "let him not decrease reduce"
        },
        "3sgf": {
          "fidel": "አትቀንስ",
          "translit": "attəqännəs",
          "en": "let her not decrease reduce"
        },
        "1pl": {
          "fidel": "አንቀንስ",
          "translit": "annəqännəs",
          "en": "let us not decrease reduce"
        },
        "2pl": {
          "fidel": "አትቀንሱ",
          "translit": "attəqännəsu",
          "en": "(you) don't decrease reduce"
        },
        "3pl": {
          "fidel": "አይቀንሱ",
          "translit": "ayqännəsu",
          "en": "let them not decrease reduce"
        }
      }
    },
    "ቀደሰ": {
      "english": "sanctify",
      "infinitive": {
        "fidel": "መቀደስ",
        "translit": "mäqäddäs"
      },
      "perfect": {
        "1sg": {
          "fidel": "ቀደስኩ",
          "translit": "qäddäsku",
          "en": "I sanctified"
        },
        "2sgm": {
          "fidel": "ቀደስክ",
          "translit": "qäddäsk",
          "en": "you (m.) sanctified"
        },
        "2sgf": {
          "fidel": "ቀደስሽ",
          "translit": "qäddäsš",
          "en": "you (f.) sanctified"
        },
        "3sgm": {
          "fidel": "ቀደሰ",
          "translit": "qäddäsä",
          "en": "he sanctified"
        },
        "3sgf": {
          "fidel": "ቀደሰች",
          "translit": "qäddäsäčč",
          "en": "she sanctified"
        },
        "1pl": {
          "fidel": "ቀደስን",
          "translit": "qäddäsn",
          "en": "we sanctified"
        },
        "2pl": {
          "fidel": "ቀደሳችሁ",
          "translit": "qäddäsaččəhu",
          "en": "you sanctified"
        },
        "3pl": {
          "fidel": "ቀደሱ",
          "translit": "qäddäsu",
          "en": "they sanctified"
        }
      },
      "imperfective_compound": {
        "1sg": {
          "fidel": "እቀድሳለሁ",
          "translit": "əqäddəsallähu",
          "en": "I sanctify / I will sanctify"
        },
        "2sgm": {
          "fidel": "ትቀድሳለህ",
          "translit": "təqäddəsalläh",
          "en": "you (m.) sanctify / you (m.) will sanctify"
        },
        "2sgf": {
          "fidel": "ትቀድሺያለሽ",
          "translit": "təqäddəšiyalläš",
          "en": "you (f.) sanctify / you (f.) will sanctify"
        },
        "3sgm": {
          "fidel": "ይቀድሳል",
          "translit": "yəqäddəsall",
          "en": "he sanctifies / he will sanctify"
        },
        "3sgf": {
          "fidel": "ትቀድሳለች",
          "translit": "təqäddəsalläčč",
          "en": "she sanctifies / she will sanctify"
        },
        "1pl": {
          "fidel": "እንቀድሳለን",
          "translit": "ənqäddəsallän",
          "en": "we sanctify / we will sanctify"
        },
        "2pl": {
          "fidel": "ትቀድሳላችሁ",
          "translit": "təqäddəsallaččəhu",
          "en": "you sanctify / you will sanctify"
        },
        "3pl": {
          "fidel": "ይቀድሳሉ",
          "translit": "yəqäddəsallu",
          "en": "they sanctify / they will sanctify"
        }
      },
      "gerund": {
        "1sg": {
          "fidel": "ቀድሼ",
          "translit": "qäddəšše",
          "en": "(I) having sanctified"
        },
        "2sgm": {
          "fidel": "ቀድሰህ",
          "translit": "qäddəsäh",
          "en": "[you(m.)] having sanctified"
        },
        "2sgf": {
          "fidel": "ቀድሰሽ",
          "translit": "qäddəsäš",
          "en": "[you (f.)] having sanctified"
        },
        "3sgm": {
          "fidel": "ቀድሶ",
          "translit": "qäddəso",
          "en": "(he) having sanctified"
        },
        "3sgf": {
          "fidel": "ቀድሳ",
          "translit": "qäddəsa",
          "en": "(she) having sanctified"
        },
        "1pl": {
          "fidel": "ቀድሰን",
          "translit": "qäddəsän",
          "en": "(we) having sanctified"
        },
        "2pl": {
          "fidel": "ቀድሳችሁ",
          "translit": "qäddəsaččəhu",
          "en": "(you) having sanctified"
        },
        "3pl": {
          "fidel": "ቀድሰው",
          "translit": "qäddəsäw",
          "en": "(they) having sanctified"
        }
      },
      "compound_gerund": {
        "1sg": {
          "fidel": "ቀድሼያለሁ",
          "translit": "qäddəššeyallähu",
          "en": "I have sanctified"
        },
        "2sgm": {
          "fidel": "ቀድሰሃል",
          "translit": "qäddəsähall",
          "en": "you (m.) have sanctified"
        },
        "2sgf": {
          "fidel": "ቀድሰሻል",
          "translit": "qäddəsäšall",
          "en": "you (f.) have sanctified"
        },
        "3sgm": {
          "fidel": "ቀድሷል",
          "translit": "qäddəswall",
          "en": "he has sanctified"
        },
        "3sgf": {
          "fidel": "ቀድሳለች",
          "translit": "qäddəsalläčč",
          "en": "she has sanctified"
        },
        "1pl": {
          "fidel": "ቀድሰናል",
          "translit": "qäddəsänall",
          "en": "we have sanctified"
        },
        "2pl": {
          "fidel": "ቀድሳችኋል",
          "translit": "qäddəsaččhwall",
          "en": "you have sanctified"
        },
        "3pl": {
          "fidel": "ቀድሰዋል",
          "translit": "qäddəsäwall",
          "en": "they have sanctified"
        }
      },
      "jussive_imperative": {
        "1sg": {
          "fidel": "ልቀድስ",
          "translit": "ləqäddəs",
          "en": "let me sanctify"
        },
        "2sgm": {
          "fidel": "ቀድስ",
          "translit": "qäddəs",
          "en": "[you(m.)] sanctify!"
        },
        "2sgf": {
          "fidel": "ቀድሽ",
          "translit": "qäddəši",
          "en": "[you (f.)] sanctify!"
        },
        "3sgm": {
          "fidel": "ይቀድስ",
          "translit": "yəqäddəs",
          "en": "let him sanctify"
        },
        "3sgf": {
          "fidel": "ትቀድስ",
          "translit": "təqäddəs",
          "en": "let her sanctify"
        },
        "1pl": {
          "fidel": "እንቀድስ",
          "translit": "ənqäddəs",
          "en": "let us sanctify"
        },
        "2pl": {
          "fidel": "ቀድሱ",
          "translit": "qäddəsu",
          "en": "(you) sanctify!"
        },
        "3pl": {
          "fidel": "ይቀድሱ",
          "translit": "yəqäddəsu",
          "en": "let them sanctify"
        }
      },
      "negative_perfect": {
        "1sg": {
          "fidel": "አልቀደስኩም",
          "translit": "alqäddäskumm",
          "en": "I didn't sanctify"
        },
        "2sgm": {
          "fidel": "አልቀደስክም",
          "translit": "alqäddäskəmm",
          "en": "you (m.) didn't sanctify"
        },
        "2sgf": {
          "fidel": "አልቀደስሽም",
          "translit": "alqäddäsšəmm",
          "en": "you (f.) didn't sanctify"
        },
        "3sgm": {
          "fidel": "አልቀደሰም",
          "translit": "alqäddäsämm",
          "en": "he didn't sanctify"
        },
        "3sgf": {
          "fidel": "አልቀደሰችም",
          "translit": "alqäddäsäččəmm",
          "en": "she didn't sanctify"
        },
        "1pl": {
          "fidel": "አልቀደስንም",
          "translit": "alqäddäsnəmm",
          "en": "we didn't sanctify"
        },
        "2pl": {
          "fidel": "አልቀደሳችሁም",
          "translit": "alqäddäsaččəhumm",
          "en": "you didn't sanctify"
        },
        "3pl": {
          "fidel": "አልቀደሱም",
          "translit": "alqäddäsumm",
          "en": "they didn't sanctify"
        }
      },
      "negative_imperfective": {
        "1sg": {
          "fidel": "አልቀድስም",
          "translit": "alqäddəsəmm",
          "en": "I don't sanctify"
        },
        "2sgm": {
          "fidel": "አትቀድስም",
          "translit": "atqäddəsəmm",
          "en": "you (m.) don't sanctify"
        },
        "2sgf": {
          "fidel": "አትትቀድሺም",
          "translit": "atqäddəšimm",
          "en": "you (f.) don't sanctify"
        },
        "3sgm": {
          "fidel": "አይቀድስም",
          "translit": "ayqäddəsəmm",
          "en": "he doesn't sanctify"
        },
        "3sgf": {
          "fidel": "አትቀድስም",
          "translit": "atqäddəsəmm",
          "en": "she doesn't sanctify"
        },
        "1pl": {
          "fidel": "አንቀድስም",
          "translit": "anqäddəsəmm",
          "en": "we don't sanctify"
        },
        "2pl": {
          "fidel": "አትቀድሱም",
          "translit": "atqäddəsumm",
          "en": "you don't sanctify"
        },
        "3pl": {
          "fidel": "አይቀድሱም",
          "translit": "ayqäddəsumm",
          "en": "they don't sanctify"
        }
      },
      "negative_jussive_imperative": {
        "1sg": {
          "fidel": "አልቀድስ",
          "translit": "alqäddəs",
          "en": "let me not sanctify"
        },
        "2sgm": {
          "fidel": "አትቀድስ",
          "translit": "attəqäddəs",
          "en": "[you(m.)] don't sanctify"
        },
        "2sgf": {
          "fidel": "አትቀድሽ",
          "translit": "attəqäddəši",
          "en": "[you (f.)] don't sanctify"
        },
        "3sgm": {
          "fidel": "አይቀድስ",
          "translit": "ayqäddəs",
          "en": "let him not sanctify"
        },
        "3sgf": {
          "fidel": "አትቀድስ",
          "translit": "attəqäddəs",
          "en": "let her not sanctify"
        },
        "1pl": {
          "fidel": "አንቀድስ",
          "translit": "annəqäddəs",
          "en": "let us not sanctify"
        },
        "2pl": {
          "fidel": "አትቀድሱ",
          "translit": "attəqäddəsu",
          "en": "(you) don't sanctify"
        },
        "3pl": {
          "fidel": "አይቀድሱ",
          "translit": "ayqäddəsu",
          "en": "let them not sanctify"
        }
      }
    },
    "ቀየጠ": {
      "english": "blend, mix",
      "infinitive": {
        "fidel": "መቀየጥ",
        "translit": "mäqäyyäṭ"
      },
      "perfect": {
        "1sg": {
          "fidel": "ቀየጥኩ",
          "translit": "qäyyäṭku",
          "en": "I blended"
        },
        "2sgm": {
          "fidel": "ቀየጥክ",
          "translit": "qäyyäṭk",
          "en": "you (m.) blended"
        },
        "2sgf": {
          "fidel": "ቀየጥሽ",
          "translit": "qäyyäṭš",
          "en": "you (f.) blended"
        },
        "3sgm": {
          "fidel": "ቀየጠ",
          "translit": "qäyyäṭä",
          "en": "he blended"
        },
        "3sgf": {
          "fidel": "ቀየጠች",
          "translit": "qäyyäṭäčč",
          "en": "she blended"
        },
        "1pl": {
          "fidel": "ቀየጥን",
          "translit": "qäyyäṭn",
          "en": "we blended"
        },
        "2pl": {
          "fidel": "ቀየጣችሁ",
          "translit": "qäyyäṭaččəhu",
          "en": "you blended"
        },
        "3pl": {
          "fidel": "ቀየጡ",
          "translit": "qäyyäṭu",
          "en": "they blended"
        }
      },
      "imperfective_compound": {
        "1sg": {
          "fidel": "እቀይጣለሁ",
          "translit": "əqäyyəṭallähu",
          "en": "I blend / I will blend"
        },
        "2sgm": {
          "fidel": "ትቀይጣለህ",
          "translit": "təqäyyəṭalläh",
          "en": "you (m.) blend / you (m.) will blend"
        },
        "2sgf": {
          "fidel": "ትቀይጪያለሽ",
          "translit": "təqäyyəč̣iyalläš",
          "en": "you (f.) blend / you (f.) will blend"
        },
        "3sgm": {
          "fidel": "ይቀይጣል",
          "translit": "yəqäyyəṭall",
          "en": "he blends / he will blend"
        },
        "3sgf": {
          "fidel": "ትቀይጣለች",
          "translit": "təqäyyəṭalläčč",
          "en": "she blends / she will blend"
        },
        "1pl": {
          "fidel": "እንቀይጣለን",
          "translit": "ənqäyyəṭallän",
          "en": "we blend / we will blend"
        },
        "2pl": {
          "fidel": "ትቀይጣላችሁ",
          "translit": "təqäyyəṭallaččəhu",
          "en": "you blend / you will blend"
        },
        "3pl": {
          "fidel": "ይቀይጣሉ",
          "translit": "yəqäyyəṭallu",
          "en": "they blend / they will blend"
        }
      },
      "gerund": {
        "1sg": {
          "fidel": "ቀይጬ",
          "translit": "qäyyəč̣č̣e",
          "en": "(I) having blended"
        },
        "2sgm": {
          "fidel": "ቀይጠህ",
          "translit": "qäyyəṭäh",
          "en": "[you(m.)] having blended"
        },
        "2sgf": {
          "fidel": "ቀይጠሽ",
          "translit": "qäyyəṭäš",
          "en": "[you (f.)] having blended"
        },
        "3sgm": {
          "fidel": "ቀይጦ",
          "translit": "qäyyəṭo",
          "en": "(he) having blended"
        },
        "3sgf": {
          "fidel": "ቀይጣ",
          "translit": "qäyyəṭa",
          "en": "(she) having blended"
        },
        "1pl": {
          "fidel": "ቀይጠን",
          "translit": "qäyyəṭän",
          "en": "(we) having blended"
        },
        "2pl": {
          "fidel": "ቀይጣችሁ",
          "translit": "qäyyəṭaččəhu",
          "en": "(you) having blended"
        },
        "3pl": {
          "fidel": "ቀይጠው",
          "translit": "qäyyəṭäw",
          "en": "(they) having blended"
        }
      },
      "compound_gerund": {
        "1sg": {
          "fidel": "ቀይጬያለሁ",
          "translit": "qäyyəč̣č̣eyallähu",
          "en": "I have blended"
        },
        "2sgm": {
          "fidel": "ቀይጠሃል",
          "translit": "qäyyəṭähall",
          "en": "you (m.) have blended"
        },
        "2sgf": {
          "fidel": "ቀይጠሻል",
          "translit": "qäyyəṭäšall",
          "en": "you (f.) have blended"
        },
        "3sgm": {
          "fidel": "ቀይጧል",
          "translit": "qäyyəṭwall",
          "en": "he has blended"
        },
        "3sgf": {
          "fidel": "ቀይጣለች",
          "translit": "qäyyəṭalläčč",
          "en": "she has blended"
        },
        "1pl": {
          "fidel": "ቀይጠናል",
          "translit": "qäyyəṭänall",
          "en": "we have blended"
        },
        "2pl": {
          "fidel": "ቀይጣችኋል",
          "translit": "qäyyəṭaččhwall",
          "en": "you have blended"
        },
        "3pl": {
          "fidel": "ቀይጠዋል",
          "translit": "qäyyəṭäwall",
          "en": "they have blended"
        }
      },
      "jussive_imperative": {
        "1sg": {
          "fidel": "ልቀይጥ",
          "translit": "ləqäyyəṭ",
          "en": "let me blend"
        },
        "2sgm": {
          "fidel": "ቀይጥ",
          "translit": "qäyyəṭ",
          "en": "[you(m.)] blend!"
        },
        "2sgf": {
          "fidel": "ቀይጭ",
          "translit": "qäyyəč̣i",
          "en": "[you (f.)] blend!"
        },
        "3sgm": {
          "fidel": "ይቀይጥ",
          "translit": "yəqäyyəṭ",
          "en": "let him blend"
        },
        "3sgf": {
          "fidel": "ትቀይጥ",
          "translit": "təqäyyəṭ",
          "en": "let her blend"
        },
        "1pl": {
          "fidel": "እንቀይጥ",
          "translit": "ənqäyyəṭ",
          "en": "let us blend"
        },
        "2pl": {
          "fidel": "ቀይጡ",
          "translit": "qäyyəṭu",
          "en": "(you) blend!"
        },
        "3pl": {
          "fidel": "ይቀይጡ",
          "translit": "yəqäyyəṭu",
          "en": "let them blend"
        }
      },
      "negative_perfect": {
        "1sg": {
          "fidel": "አልቀየጥኩም",
          "translit": "alqäyyäṭkumm",
          "en": "I didn't blend"
        },
        "2sgm": {
          "fidel": "አልቀየጥክም",
          "translit": "alqäyyäṭkəmm",
          "en": "you (m.) didn't blend"
        },
        "2sgf": {
          "fidel": "አልቀየጥሽም",
          "translit": "alqäyyäṭšəmm",
          "en": "you (f.) didn't blend"
        },
        "3sgm": {
          "fidel": "አልቀየጠም",
          "translit": "alqäyyäṭämm",
          "en": "he didn't blend"
        },
        "3sgf": {
          "fidel": "አልቀየጠችም",
          "translit": "alqäyyäṭäččəmm",
          "en": "she didn't blend"
        },
        "1pl": {
          "fidel": "አልቀየጥንም",
          "translit": "alqäyyäṭnəmm",
          "en": "we didn't blend"
        },
        "2pl": {
          "fidel": "አልቀየጣችሁም",
          "translit": "alqäyyäṭaččəhumm",
          "en": "you didn't blend"
        },
        "3pl": {
          "fidel": "አልቀየጡም",
          "translit": "alqäyyäṭumm",
          "en": "they didn't blend"
        }
      },
      "negative_imperfective": {
        "1sg": {
          "fidel": "አልቀይጥም",
          "translit": "alqäyyəṭəmm",
          "en": "I don't blend"
        },
        "2sgm": {
          "fidel": "አትቀይጥም",
          "translit": "atqäyyəṭəmm",
          "en": "you (m.) don't blend"
        },
        "2sgf": {
          "fidel": "አትትቀይጪም",
          "translit": "atqäyyəč̣imm",
          "en": "you (f.) don't blend"
        },
        "3sgm": {
          "fidel": "አይቀይጥም",
          "translit": "ayqäyyəṭəmm",
          "en": "he doesn't blend"
        },
        "3sgf": {
          "fidel": "አትቀይጥም",
          "translit": "atqäyyəṭəmm",
          "en": "she doesn't blend"
        },
        "1pl": {
          "fidel": "አንቀይጥም",
          "translit": "anqäyyəṭəmm",
          "en": "we don't blend"
        },
        "2pl": {
          "fidel": "አትቀይጡም",
          "translit": "atqäyyəṭumm",
          "en": "you don't blend"
        },
        "3pl": {
          "fidel": "አይቀይጡም",
          "translit": "ayqäyyəṭumm",
          "en": "they don't blend"
        }
      },
      "negative_jussive_imperative": {
        "1sg": {
          "fidel": "አልቀይጥ",
          "translit": "alqäyyəṭ",
          "en": "let me not blend"
        },
        "2sgm": {
          "fidel": "አትቀይጥ",
          "translit": "attəqäyyəṭ",
          "en": "[you(m.)] don't blend"
        },
        "2sgf": {
          "fidel": "አትቀይጭ",
          "translit": "attəqäyyəč̣i",
          "en": "[you (f.)] don't blend"
        },
        "3sgm": {
          "fidel": "አይቀይጥ",
          "translit": "ayqäyyəṭ",
          "en": "let him not blend"
        },
        "3sgf": {
          "fidel": "አትቀይጥ",
          "translit": "attəqäyyəṭ",
          "en": "let her not blend"
        },
        "1pl": {
          "fidel": "አንቀይጥ",
          "translit": "annəqäyyəṭ",
          "en": "let us not blend"
        },
        "2pl": {
          "fidel": "አትቀይጡ",
          "translit": "attəqäyyəṭu",
          "en": "(you) don't blend"
        },
        "3pl": {
          "fidel": "አይቀይጡ",
          "translit": "ayqäyyəṭu",
          "en": "let them not blend"
        }
      }
    },
    "ቀየሰ": {
      "english": "measure (land)",
      "infinitive": {
        "fidel": "መቀየስ",
        "translit": "mäqäyyäs"
      },
      "perfect": {
        "1sg": {
          "fidel": "ቀየስኩ",
          "translit": "qäyyäsku",
          "en": "I measured"
        },
        "2sgm": {
          "fidel": "ቀየስክ",
          "translit": "qäyyäsk",
          "en": "you (m.) measured"
        },
        "2sgf": {
          "fidel": "ቀየስሽ",
          "translit": "qäyyäsš",
          "en": "you (f.) measured"
        },
        "3sgm": {
          "fidel": "c",
          "translit": "qäyyäsä",
          "en": "he measured"
        },
        "3sgf": {
          "fidel": "ቀየሰች",
          "translit": "qäyyäsäčč",
          "en": "she measured"
        },
        "1pl": {
          "fidel": "ቀየስን",
          "translit": "qäyyäsn",
          "en": "we measured"
        },
        "2pl": {
          "fidel": "ቀየሳችሁ",
          "translit": "qäyyäsaččəhu",
          "en": "you measured"
        },
        "3pl": {
          "fidel": "ቀየሱ",
          "translit": "qäyyäsu",
          "en": "they measured"
        }
      },
      "imperfective_compound": {
        "1sg": {
          "fidel": "እቀይሳለሁ",
          "translit": "əqäyyəsallähu",
          "en": "I measure / I will measure"
        },
        "2sgm": {
          "fidel": "ትቀይሳለህ",
          "translit": "təqäyyəsalläh",
          "en": "you (m.) measure / you (m.) will measure"
        },
        "2sgf": {
          "fidel": "ትቀይሺያለሽ",
          "translit": "təqäyyəšiyalläš",
          "en": "you (f.) measure / you (f.) will measure"
        },
        "3sgm": {
          "fidel": "ይቀይሳል",
          "translit": "yəqäyyəsall",
          "en": "he measures / he will measure"
        },
        "3sgf": {
          "fidel": "ትቀይሳለች",
          "translit": "təqäyyəsalläčč",
          "en": "she measures / she will measure"
        },
        "1pl": {
          "fidel": "እንቀይሳለን",
          "translit": "ənqäyyəsallän",
          "en": "we measure / we will measure"
        },
        "2pl": {
          "fidel": "ትቀይሳላችሁ",
          "translit": "təqäyyəsallaččəhu",
          "en": "you measure / you will measure"
        },
        "3pl": {
          "fidel": "ይቀይሳሉ",
          "translit": "yəqäyyəsallu",
          "en": "they measure / they will measure"
        }
      },
      "gerund": {
        "1sg": {
          "fidel": "ቀይሼ",
          "translit": "qäyyəšše",
          "en": "(I) having measured"
        },
        "2sgm": {
          "fidel": "ቀይሰህ",
          "translit": "qäyyəsäh",
          "en": "[you(m.)] having measured"
        },
        "2sgf": {
          "fidel": "ቀይሰሽ",
          "translit": "qäyyəsäš",
          "en": "[you (f.)] having measured"
        },
        "3sgm": {
          "fidel": "ቀይሶ",
          "translit": "qäyyəso",
          "en": "(he) having measured"
        },
        "3sgf": {
          "fidel": "ቀይሳ",
          "translit": "qäyyəsa",
          "en": "(she) having measured"
        },
        "1pl": {
          "fidel": "ቀይሰን",
          "translit": "qäyyəsän",
          "en": "(we) having measured"
        },
        "2pl": {
          "fidel": "ቀይሳችሁ",
          "translit": "qäyyəsaččəhu",
          "en": "(you) having measured"
        },
        "3pl": {
          "fidel": "ቀይሰው",
          "translit": "qäyyəsäw",
          "en": "(they) having measured"
        }
      },
      "compound_gerund": {
        "1sg": {
          "fidel": "ቀይሼያለሁ",
          "translit": "qäyyəššeyallähu",
          "en": "I have measured"
        },
        "2sgm": {
          "fidel": "ቀይሰሃል",
          "translit": "qäyyəsähall",
          "en": "you (m.) have measured"
        },
        "2sgf": {
          "fidel": "ቀይሰሻል",
          "translit": "qäyyəsäšall",
          "en": "you (f.) have measured"
        },
        "3sgm": {
          "fidel": "ቀይሷል",
          "translit": "qäyyəswall",
          "en": "he has measured"
        },
        "3sgf": {
          "fidel": "ቀይሳለች",
          "translit": "qäyyəsalläčč",
          "en": "she has measured"
        },
        "1pl": {
          "fidel": "ቀይሰናል",
          "translit": "qäyyəsänall",
          "en": "we have measured"
        },
        "2pl": {
          "fidel": "ቀይሳችኋል",
          "translit": "qäyyəsaččhwall",
          "en": "you have measured"
        },
        "3pl": {
          "fidel": "ቀይሰዋል",
          "translit": "qäyyəsäwall",
          "en": "they have measured"
        }
      },
      "jussive_imperative": {
        "1sg": {
          "fidel": "ልቀይስ",
          "translit": "ləqäyyəs",
          "en": "let me measure (land)"
        },
        "2sgm": {
          "fidel": "ቀይስ",
          "translit": "qäyyəs",
          "en": "[you(m.)] measure (land)!"
        },
        "2sgf": {
          "fidel": "ቀይሽ",
          "translit": "qäyyəši",
          "en": "[you (f.)] measure (land)!"
        },
        "3sgm": {
          "fidel": "ይቀይስ",
          "translit": "yəqäyyəs",
          "en": "let him measure (land)"
        },
        "3sgf": {
          "fidel": "ትቀይስ",
          "translit": "təqäyyəs",
          "en": "let her measure (land)"
        },
        "1pl": {
          "fidel": "እንቀይስ",
          "translit": "ənqäyyəs",
          "en": "let us measure (land)"
        },
        "2pl": {
          "fidel": "ቀይሱ",
          "translit": "qäyyəsu",
          "en": "(you) measure (land)!"
        },
        "3pl": {
          "fidel": "ይቀይሱ",
          "translit": "yəqäyyəsu",
          "en": "let them measure (land)"
        }
      },
      "negative_perfect": {
        "1sg": {
          "fidel": "አልቀየስኩም",
          "translit": "alqäyyäskumm",
          "en": "I didn't measure"
        },
        "2sgm": {
          "fidel": "አልቀየስክም",
          "translit": "alqäyyäskəmm",
          "en": "you (m.) didn't measure"
        },
        "2sgf": {
          "fidel": "አልቀየስሽም",
          "translit": "alqäyyäsšəmm",
          "en": "you (f.) didn't measure"
        },
        "3sgm": {
          "fidel": "አልቀየሰም",
          "translit": "alqäyyäsämm",
          "en": "he didn't measure"
        },
        "3sgf": {
          "fidel": "አልቀየሰችም",
          "translit": "alqäyyäsäččəmm",
          "en": "she didn't measure"
        },
        "1pl": {
          "fidel": "አልቀየስንም",
          "translit": "alqäyyäsnəmm",
          "en": "we didn't measure"
        },
        "2pl": {
          "fidel": "አልቀየሳችሁም",
          "translit": "alqäyyäsaččəhumm",
          "en": "you didn't measure"
        },
        "3pl": {
          "fidel": "አልቀየሱም",
          "translit": "alqäyyäsumm",
          "en": "they didn't measure"
        }
      },
      "negative_imperfective": {
        "1sg": {
          "fidel": "አልቀይስም",
          "translit": "alqäyyəsəmm",
          "en": "I don't measure"
        },
        "2sgm": {
          "fidel": "አትቀይስም",
          "translit": "atqäyyəsəmm",
          "en": "you (m.) don't measure"
        },
        "2sgf": {
          "fidel": "አትትቀይሺም",
          "translit": "atqäyyəšimm",
          "en": "you (f.) don't measure"
        },
        "3sgm": {
          "fidel": "አይቀይስም",
          "translit": "ayqäyyəsəmm",
          "en": "he doesn't measure"
        },
        "3sgf": {
          "fidel": "አትቀይስም",
          "translit": "atqäyyəsəmm",
          "en": "she doesn't measure"
        },
        "1pl": {
          "fidel": "አንቀይስም",
          "translit": "anqäyyəsəmm",
          "en": "we don't measure"
        },
        "2pl": {
          "fidel": "አትቀይሱም",
          "translit": "atqäyyəsumm",
          "en": "you don't measure"
        },
        "3pl": {
          "fidel": "አይቀይሱም",
          "translit": "ayqäyyəsumm",
          "en": "they don't measure"
        }
      },
      "negative_jussive_imperative": {
        "1sg": {
          "fidel": "አልቀይስ",
          "translit": "alqäyyəs",
          "en": "let me not measure (land)"
        },
        "2sgm": {
          "fidel": "አትቀይስ",
          "translit": "attəqäyyəs",
          "en": "[you(m.)] don't measure (land)"
        },
        "2sgf": {
          "fidel": "አትቀይሽ",
          "translit": "attəqäyyəši",
          "en": "[you (f.)] don't measure (land)"
        },
        "3sgm": {
          "fidel": "አይቀይስ",
          "translit": "ayqäyyəs",
          "en": "let him not measure (land)"
        },
        "3sgf": {
          "fidel": "አትቀይስ",
          "translit": "attəqäyyəs",
          "en": "let her not measure (land)"
        },
        "1pl": {
          "fidel": "አንቀይስ",
          "translit": "annəqäyyəs",
          "en": "let us not measure (land)"
        },
        "2pl": {
          "fidel": "አትቀይሱ",
          "translit": "attəqäyyəsu",
          "en": "(you) don't measure (land)"
        },
        "3pl": {
          "fidel": "አይቀይሱ",
          "translit": "ayqäyyəsu",
          "en": "let them not measure (land)"
        }
      }
    },
    "በከለ": {
      "english": "contaminate, corrupt",
      "infinitive": {
        "fidel": "መበከል",
        "translit": "mäbäkkäl"
      },
      "perfect": {
        "1sg": {
          "fidel": "በከልኩ",
          "translit": "bäkkälku",
          "en": "I contaminated"
        },
        "2sgm": {
          "fidel": "በከልክ",
          "translit": "bäkkälk",
          "en": "you (m.) contaminated"
        },
        "2sgf": {
          "fidel": "በከልሽ",
          "translit": "bäkkälš",
          "en": "you (f.) contaminated"
        },
        "3sgm": {
          "fidel": "በከለ",
          "translit": "bäkkälä",
          "en": "he contaminated"
        },
        "3sgf": {
          "fidel": "በከለች",
          "translit": "bäkkäläčč",
          "en": "she contaminated"
        },
        "1pl": {
          "fidel": "በከልን",
          "translit": "bäkkäln",
          "en": "we contaminated"
        },
        "2pl": {
          "fidel": "በከላችሁ",
          "translit": "bäkkälaččəhu",
          "en": "you contaminated"
        },
        "3pl": {
          "fidel": "በከሉ",
          "translit": "bäkkälu",
          "en": "they contaminated"
        }
      },
      "imperfective_compound": {
        "1sg": {
          "fidel": "እበክላለሁ",
          "translit": "əbäkkəlallähu",
          "en": "I contaminate / I will contaminate"
        },
        "2sgm": {
          "fidel": "ትበክላለህ",
          "translit": "təbäkkəlalläh",
          "en": "you (m.) contaminate / you (m.) will contaminate"
        },
        "2sgf": {
          "fidel": "ትበክያለሽ",
          "translit": "təbäkkəyalläš",
          "en": "you (f.) contaminate / you (f.) will contaminate"
        },
        "3sgm": {
          "fidel": "ይበክላል",
          "translit": "yəbäkkəlall",
          "en": "he contaminates / he will contaminate"
        },
        "3sgf": {
          "fidel": "ትበክላለች",
          "translit": "təbäkkəlalläčč",
          "en": "she contaminates / she will contaminate"
        },
        "1pl": {
          "fidel": "እንበክላለን",
          "translit": "ənbäkkəlallän",
          "en": "we contaminate / we will contaminate"
        },
        "2pl": {
          "fidel": "ትበክላላችሁ",
          "translit": "təbäkkəlallaččəhu",
          "en": "you contaminate / you will contaminate"
        },
        "3pl": {
          "fidel": "ይበክላሉ",
          "translit": "yəbäkkəlallu",
          "en": "they contaminate / they will contaminate"
        }
      },
      "gerund": {
        "1sg": {
          "fidel": "በክዬ",
          "translit": "bäkkəyye",
          "en": "(I) having contaminated"
        },
        "2sgm": {
          "fidel": "በክለህ",
          "translit": "bäkkəläh",
          "en": "[you(m.)] having contaminated"
        },
        "2sgf": {
          "fidel": "በክለሽ",
          "translit": "bäkkəläš",
          "en": "[you (f.)] having contaminated"
        },
        "3sgm": {
          "fidel": "በክሎ",
          "translit": "bäkkəlo",
          "en": "(he) having contaminated"
        },
        "3sgf": {
          "fidel": "በክላ",
          "translit": "bäkkəla",
          "en": "(she) having contaminated"
        },
        "1pl": {
          "fidel": "በክለን",
          "translit": "bäkkəlän",
          "en": "(we) having contaminated"
        },
        "2pl": {
          "fidel": "በክላችሁ",
          "translit": "bäkkəlaččəhu",
          "en": "(you) having contaminated"
        },
        "3pl": {
          "fidel": "በክለው",
          "translit": "bäkkəläw",
          "en": "(they) having contaminated"
        }
      },
      "compound_gerund": {
        "1sg": {
          "fidel": "በክዬያለሁ",
          "translit": "bäkkəyyeyallähu",
          "en": "I have contaminated"
        },
        "2sgm": {
          "fidel": "በክለሃል",
          "translit": "bäkkəlähall",
          "en": "you (m.) have contaminated"
        },
        "2sgf": {
          "fidel": "በክለሻል",
          "translit": "bäkkəläšall",
          "en": "you (f.) have contaminated"
        },
        "3sgm": {
          "fidel": "በክሏል",
          "translit": "bäkkəlwall",
          "en": "he has contaminated"
        },
        "3sgf": {
          "fidel": "በክላለች",
          "translit": "bäkkəlalläčč",
          "en": "she has contaminated"
        },
        "1pl": {
          "fidel": "በክለናል",
          "translit": "bäkkəlänall",
          "en": "we have contaminated"
        },
        "2pl": {
          "fidel": "በክላችኋል",
          "translit": "bäkkəlaččhwall",
          "en": "you have contaminated"
        },
        "3pl": {
          "fidel": "በክለዋል",
          "translit": "bäkkəläwall",
          "en": "they have contaminated"
        }
      },
      "jussive_imperative": {
        "1sg": {
          "fidel": "ልበክል",
          "translit": "ləbäkkəl",
          "en": "let me contaminate"
        },
        "2sgm": {
          "fidel": "በክል",
          "translit": "bäkkəl",
          "en": "[you(m.)] contaminate!"
        },
        "2sgf": {
          "fidel": "በክይ",
          "translit": "bäkkəyi",
          "en": "[you (f.)] contaminate!"
        },
        "3sgm": {
          "fidel": "ይበክል",
          "translit": "yəbäkkəl",
          "en": "let him contaminate"
        },
        "3sgf": {
          "fidel": "ትበክል",
          "translit": "təbäkkəl",
          "en": "let her contaminate"
        },
        "1pl": {
          "fidel": "እንበክል",
          "translit": "ənbäkkəl",
          "en": "let us contaminate"
        },
        "2pl": {
          "fidel": "በክሉ",
          "translit": "bäkkəlu",
          "en": "(you) contaminate!"
        },
        "3pl": {
          "fidel": "ይበክሉ",
          "translit": "yəbäkkəlu",
          "en": "let them contaminate"
        }
      },
      "negative_perfect": {
        "1sg": {
          "fidel": "አልበከልኩም",
          "translit": "albäkkälkumm",
          "en": "I didn't contaminate"
        },
        "2sgm": {
          "fidel": "አልበከልክም",
          "translit": "albäkkälkəmm",
          "en": "you (m.) didn't contaminate"
        },
        "2sgf": {
          "fidel": "አልበከልሽም",
          "translit": "albäkkälšəmm",
          "en": "you (f.) didn't contaminate"
        },
        "3sgm": {
          "fidel": "አልበከለም",
          "translit": "albäkkälämm",
          "en": "he didn't contaminate"
        },
        "3sgf": {
          "fidel": "አልበከለችም",
          "translit": "albäkkäläččəmm",
          "en": "she didn't contaminate"
        },
        "1pl": {
          "fidel": "አልበከልንም",
          "translit": "albäkkälnəmm",
          "en": "we didn't contaminate"
        },
        "2pl": {
          "fidel": "አልበከላችሁም",
          "translit": "albäkkälaččəhumm",
          "en": "you didn't contaminate"
        },
        "3pl": {
          "fidel": "አልበከሉም",
          "translit": "albäkkälumm",
          "en": "they didn't contaminate"
        }
      },
      "negative_imperfective": {
        "1sg": {
          "fidel": "አልበክልም",
          "translit": "albäkkələmm",
          "en": "I don't contaminate"
        },
        "2sgm": {
          "fidel": "አትበክልም",
          "translit": "atbäkkələmm",
          "en": "you (m.) don't contaminate"
        },
        "2sgf": {
          "fidel": "አትትበክዪም",
          "translit": "atbäkkəyimm",
          "en": "you (f.) don't contaminate"
        },
        "3sgm": {
          "fidel": "አይበክልም",
          "translit": "aybäkkələmm",
          "en": "he doesn't contaminate"
        },
        "3sgf": {
          "fidel": "አትበክልም",
          "translit": "atbäkkələmm",
          "en": "she doesn't contaminate"
        },
        "1pl": {
          "fidel": "አንበክልም",
          "translit": "anbäkkələmm",
          "en": "we don't contaminate"
        },
        "2pl": {
          "fidel": "አትበክሉም",
          "translit": "atbäkkəlumm",
          "en": "you don't contaminate"
        },
        "3pl": {
          "fidel": "አይበክሉም",
          "translit": "aybäkkəlumm",
          "en": "they don't contaminate"
        }
      },
      "negative_jussive_imperative": {
        "1sg": {
          "fidel": "አልበክል",
          "translit": "albäkkəl",
          "en": "let me not contaminate"
        },
        "2sgm": {
          "fidel": "አትበክል",
          "translit": "attəbäkkəl",
          "en": "[you(m.)] don't contaminate"
        },
        "2sgf": {
          "fidel": "አትበክይ",
          "translit": "attəbäkkəyi",
          "en": "[you (f.)] don't contaminate"
        },
        "3sgm": {
          "fidel": "አይበክል",
          "translit": "aybäkkəl",
          "en": "let him not contaminate"
        },
        "3sgf": {
          "fidel": "አትበክል",
          "translit": "attəbäkkəl",
          "en": "let her not contaminate"
        },
        "1pl": {
          "fidel": "አንበክል",
          "translit": "annəbäkkəl",
          "en": "let us not contaminate"
        },
        "2pl": {
          "fidel": "አትበክሉ",
          "translit": "attəbäkkəlu",
          "en": "(you) don't contaminate"
        },
        "3pl": {
          "fidel": "አይበክሉ",
          "translit": "aybäkkəlu",
          "en": "let them not contaminate"
        }
      }
    },
    "በተነ": {
      "english": "disperse, scatter",
      "infinitive": {
        "fidel": "መበተን",
        "translit": "mäbättän"
      },
      "perfect": {
        "1sg": {
          "fidel": "በተንኩ",
          "translit": "bättänku",
          "en": "I dispersed"
        },
        "2sgm": {
          "fidel": "በተንክ",
          "translit": "bättänk",
          "en": "you (m.) dispersed"
        },
        "2sgf": {
          "fidel": "በተንሽ",
          "translit": "bättänš",
          "en": "you (f.) dispersed"
        },
        "3sgm": {
          "fidel": "በተነ",
          "translit": "bättänä",
          "en": "he dispersed"
        },
        "3sgf": {
          "fidel": "በተነች",
          "translit": "bättänäčč",
          "en": "she dispersed"
        },
        "1pl": {
          "fidel": "በተንን",
          "translit": "bättänn",
          "en": "we dispersed"
        },
        "2pl": {
          "fidel": "በተናችሁ",
          "translit": "bättänaččəhu",
          "en": "you dispersed"
        },
        "3pl": {
          "fidel": "በተኑ",
          "translit": "bättänu",
          "en": "they dispersed"
        }
      },
      "imperfective_compound": {
        "1sg": {
          "fidel": "እበትናለሁ",
          "translit": "əbättənallähu",
          "en": "I disperse / I will disperse"
        },
        "2sgm": {
          "fidel": "ትበትናለህ",
          "translit": "təbättənalläh",
          "en": "you (m.) disperse / you (m.) will disperse"
        },
        "2sgf": {
          "fidel": "ትበትኚያለሽ",
          "translit": "təbättəñiyalläš",
          "en": "you (f.) disperse / you (f.) will disperse"
        },
        "3sgm": {
          "fidel": "ይበትናል",
          "translit": "yəbättənall",
          "en": "he disperses / he will disperse"
        },
        "3sgf": {
          "fidel": "ትበትናለች",
          "translit": "təbättənalläčč",
          "en": "she disperses / she will disperse"
        },
        "1pl": {
          "fidel": "እንበትናለን",
          "translit": "ənbättənallän",
          "en": "we disperse / we will disperse"
        },
        "2pl": {
          "fidel": "ትበትናላችሁ",
          "translit": "təbättənallaččəhu",
          "en": "you disperse / you will disperse"
        },
        "3pl": {
          "fidel": "ይበትናሉ",
          "translit": "yəbättənallu",
          "en": "they disperse / they will disperse"
        }
      },
      "gerund": {
        "1sg": {
          "fidel": "በትኜ",
          "translit": "bättəññe",
          "en": "(I) having dispersed"
        },
        "2sgm": {
          "fidel": "በትነህ",
          "translit": "bättənäh",
          "en": "[you(m.)] having dispersed"
        },
        "2sgf": {
          "fidel": "በትነሽ",
          "translit": "bättənäš",
          "en": "[you (f.)] having dispersed"
        },
        "3sgm": {
          "fidel": "በትኖ",
          "translit": "bättəno",
          "en": "(he) having dispersed"
        },
        "3sgf": {
          "fidel": "በትና",
          "translit": "bättəna",
          "en": "(she) having dispersed"
        },
        "1pl": {
          "fidel": "በትነን",
          "translit": "bättənän",
          "en": "(we) having dispersed"
        },
        "2pl": {
          "fidel": "በትናችሁ",
          "translit": "bättənaččəhu",
          "en": "(you) having dispersed"
        },
        "3pl": {
          "fidel": "በትነው",
          "translit": "bättənäw",
          "en": "(they) having dispersed"
        }
      },
      "compound_gerund": {
        "1sg": {
          "fidel": "በትኜያለሁ",
          "translit": "bättəññeyallähu",
          "en": "I have dispersed"
        },
        "2sgm": {
          "fidel": "በትነሃል",
          "translit": "bättənähall",
          "en": "you (m.) have dispersed"
        },
        "2sgf": {
          "fidel": "በትነሻል",
          "translit": "bättənäšall",
          "en": "you (f.) have dispersed"
        },
        "3sgm": {
          "fidel": "በትኗል",
          "translit": "bättənwall",
          "en": "he has dispersed"
        },
        "3sgf": {
          "fidel": "በትናለች",
          "translit": "bättənalläčč",
          "en": "she has dispersed"
        },
        "1pl": {
          "fidel": "በትነናል",
          "translit": "bättənänall",
          "en": "we have dispersed"
        },
        "2pl": {
          "fidel": "በትናችኋል",
          "translit": "bättənaččhwall",
          "en": "you have dispersed"
        },
        "3pl": {
          "fidel": "በትነዋል",
          "translit": "bättənäwall",
          "en": "they have dispersed"
        }
      },
      "jussive_imperative": {
        "1sg": {
          "fidel": "ልበትን",
          "translit": "ləbättən",
          "en": "let me disperse"
        },
        "2sgm": {
          "fidel": "በትን",
          "translit": "bättən",
          "en": "[you(m.)] disperse!"
        },
        "2sgf": {
          "fidel": "በትኝ",
          "translit": "bättəñi",
          "en": "[you (f.)] disperse!"
        },
        "3sgm": {
          "fidel": "ይበትን",
          "translit": "yəbättən",
          "en": "let him disperse"
        },
        "3sgf": {
          "fidel": "ትበትን",
          "translit": "təbättən",
          "en": "let her disperse"
        },
        "1pl": {
          "fidel": "እንበትን",
          "translit": "ənbättən",
          "en": "let us disperse"
        },
        "2pl": {
          "fidel": "በትኑ",
          "translit": "bättənu",
          "en": "(you) disperse!"
        },
        "3pl": {
          "fidel": "ይበትኑ",
          "translit": "yəbättənu",
          "en": "let them disperse"
        }
      },
      "negative_perfect": {
        "1sg": {
          "fidel": "አልበተንኩም",
          "translit": "albättänkumm",
          "en": "I didn't disperse"
        },
        "2sgm": {
          "fidel": "አልበተንክም",
          "translit": "albättänkəmm",
          "en": "you (m.) didn't disperse"
        },
        "2sgf": {
          "fidel": "አልበተንሽም",
          "translit": "albättänšəmm",
          "en": "you (f.) didn't disperse"
        },
        "3sgm": {
          "fidel": "አልበተነም",
          "translit": "albättänämm",
          "en": "he didn't disperse"
        },
        "3sgf": {
          "fidel": "አልበተነችም",
          "translit": "albättänäččəmm",
          "en": "she didn't disperse"
        },
        "1pl": {
          "fidel": "አልበተንንም",
          "translit": "albättännəmm",
          "en": "we didn't disperse"
        },
        "2pl": {
          "fidel": "አልበተናችሁም",
          "translit": "albättänaččəhumm",
          "en": "you didn't disperse"
        },
        "3pl": {
          "fidel": "አልበተኑም",
          "translit": "albättänumm",
          "en": "they didn't disperse"
        }
      },
      "negative_imperfective": {
        "1sg": {
          "fidel": "አልበትንም",
          "translit": "albättənəmm",
          "en": "I don't disperse"
        },
        "2sgm": {
          "fidel": "አትበትንም",
          "translit": "atbättənəmm",
          "en": "you (m.) don't disperse"
        },
        "2sgf": {
          "fidel": "አትትበትኚም",
          "translit": "atbättəñimm",
          "en": "you (f.) don't disperse"
        },
        "3sgm": {
          "fidel": "አይበትንም",
          "translit": "aybättənəmm",
          "en": "he doesn't disperse"
        },
        "3sgf": {
          "fidel": "አትበትንም",
          "translit": "atbättənəmm",
          "en": "she doesn't disperse"
        },
        "1pl": {
          "fidel": "አንበትንም",
          "translit": "anbättənəmm",
          "en": "we don't disperse"
        },
        "2pl": {
          "fidel": "አትበትኑም",
          "translit": "atbättənumm",
          "en": "you don't disperse"
        },
        "3pl": {
          "fidel": "አይበትኑም",
          "translit": "aybättənumm",
          "en": "they don't disperse"
        }
      },
      "negative_jussive_imperative": {
        "1sg": {
          "fidel": "አልበትን",
          "translit": "albättən",
          "en": "let me not disperse"
        },
        "2sgm": {
          "fidel": "አትበትን",
          "translit": "attəbättən",
          "en": "[you(m.)] don't disperse"
        },
        "2sgf": {
          "fidel": "አትበትኝ",
          "translit": "attəbättəñi",
          "en": "[you (f.)] don't disperse"
        },
        "3sgm": {
          "fidel": "አይበትን",
          "translit": "aybättən",
          "en": "let him not disperse"
        },
        "3sgf": {
          "fidel": "አትበትን",
          "translit": "attəbättən",
          "en": "let her not disperse"
        },
        "1pl": {
          "fidel": "አንበትን",
          "translit": "annəbättən",
          "en": "let us not disperse"
        },
        "2pl": {
          "fidel": "አትበትኑ",
          "translit": "attəbättənu",
          "en": "(you) don't disperse"
        },
        "3pl": {
          "fidel": "አይበትኑ",
          "translit": "aybättənu",
          "en": "let them not disperse"
        }
      }
    },
    "በየነ": {
      "english": "decree, decide",
      "infinitive": {
        "fidel": "መበየን",
        "translit": "mäbäyyän"
      },
      "perfect": {
        "1sg": {
          "fidel": "በየንኩ",
          "translit": "bäyyänku",
          "en": "I decreed"
        },
        "2sgm": {
          "fidel": "በየንክ",
          "translit": "bäyyänk",
          "en": "you (m.) decreed"
        },
        "2sgf": {
          "fidel": "በየንሽ",
          "translit": "bäyyänš",
          "en": "you (f.) decreed"
        },
        "3sgm": {
          "fidel": "በየነ",
          "translit": "bäyyänä",
          "en": "he decreed"
        },
        "3sgf": {
          "fidel": "በየነች",
          "translit": "bäyyänäčč",
          "en": "she decreed"
        },
        "1pl": {
          "fidel": "በየንን",
          "translit": "bäyyänn",
          "en": "we decreed"
        },
        "2pl": {
          "fidel": "በየናችሁ",
          "translit": "bäyyänaččəhu",
          "en": "you decreed"
        },
        "3pl": {
          "fidel": "በየኑ",
          "translit": "bäyyänu",
          "en": "they decreed"
        }
      },
      "imperfective_compound": {
        "1sg": {
          "fidel": "እበይናለሁ",
          "translit": "əbäyyənallähu",
          "en": "I decree / I will decree"
        },
        "2sgm": {
          "fidel": "ትበይናለህ",
          "translit": "təbäyyənalläh",
          "en": "you (m.) decree / you (m.) will decree"
        },
        "2sgf": {
          "fidel": "ትበይኚያለሽ",
          "translit": "təbäyyəñiyalläš",
          "en": "you (f.) decree / you (f.) will decree"
        },
        "3sgm": {
          "fidel": "ይበይናል",
          "translit": "yəbäyyənall",
          "en": "he decrees / he will decree"
        },
        "3sgf": {
          "fidel": "ትበይናለች",
          "translit": "təbäyyənalläčč",
          "en": "she decrees / she will decree"
        },
        "1pl": {
          "fidel": "እንበይናለን",
          "translit": "ənbäyyənallän",
          "en": "we decree / we will decree"
        },
        "2pl": {
          "fidel": "ትበይናላችሁ",
          "translit": "təbäyyənallaččəhu",
          "en": "you decree / you will decree"
        },
        "3pl": {
          "fidel": "ይበይናሉ",
          "translit": "yəbäyyənallu",
          "en": "they decree / they will decree"
        }
      },
      "gerund": {
        "1sg": {
          "fidel": "በይኜ",
          "translit": "bäyyəññe",
          "en": "(I) having decreed"
        },
        "2sgm": {
          "fidel": "በይነህ",
          "translit": "bäyyənäh",
          "en": "[you(m.)] having decreed"
        },
        "2sgf": {
          "fidel": "በይነሽ",
          "translit": "bäyyənäš",
          "en": "[you (f.)] having decreed"
        },
        "3sgm": {
          "fidel": "በይኖ",
          "translit": "bäyyəno",
          "en": "(he) having decreed"
        },
        "3sgf": {
          "fidel": "በይና",
          "translit": "bäyyəna",
          "en": "(she) having decreed"
        },
        "1pl": {
          "fidel": "በይነን",
          "translit": "bäyyənän",
          "en": "(we) having decreed"
        },
        "2pl": {
          "fidel": "በይናችሁ",
          "translit": "bäyyənaččəhu",
          "en": "(you) having decreed"
        },
        "3pl": {
          "fidel": "በይነው",
          "translit": "bäyyənäw",
          "en": "(they) having decreed"
        }
      },
      "compound_gerund": {
        "1sg": {
          "fidel": "በይኜያለሁ",
          "translit": "bäyyəññeyallähu",
          "en": "I have decreed"
        },
        "2sgm": {
          "fidel": "በይነሃል",
          "translit": "bäyyənähall",
          "en": "you (m.) have decreed"
        },
        "2sgf": {
          "fidel": "በይነሻል",
          "translit": "bäyyənäšall",
          "en": "you (f.) have decreed"
        },
        "3sgm": {
          "fidel": "በይኗል",
          "translit": "bäyyənwall",
          "en": "he has decreed"
        },
        "3sgf": {
          "fidel": "በይናለች",
          "translit": "bäyyənalläčč",
          "en": "she has decreed"
        },
        "1pl": {
          "fidel": "በይነናል",
          "translit": "bäyyənänall",
          "en": "we have decreed"
        },
        "2pl": {
          "fidel": "በይናችኋል",
          "translit": "bäyyənaččhwall",
          "en": "you have decreed"
        },
        "3pl": {
          "fidel": "በይነዋል",
          "translit": "bäyyənäwall",
          "en": "they have decreed"
        }
      },
      "jussive_imperative": {
        "1sg": {
          "fidel": "ልበይን",
          "translit": "ləbäyyən",
          "en": "let me decree"
        },
        "2sgm": {
          "fidel": "በይን",
          "translit": "bäyyən",
          "en": "[you(m.)] decree!"
        },
        "2sgf": {
          "fidel": "በይኝ",
          "translit": "bäyyəñi",
          "en": "[you (f.)] decree!"
        },
        "3sgm": {
          "fidel": "ይበይን",
          "translit": "yəbäyyən",
          "en": "let him decree"
        },
        "3sgf": {
          "fidel": "ትበይን",
          "translit": "təbäyyən",
          "en": "let her decree"
        },
        "1pl": {
          "fidel": "እንበይን",
          "translit": "ənbäyyən",
          "en": "let us decree"
        },
        "2pl": {
          "fidel": "በይኑ",
          "translit": "bäyyənu",
          "en": "(you) decree!"
        },
        "3pl": {
          "fidel": "ይበይኑ",
          "translit": "yəbäyyənu",
          "en": "let them decree"
        }
      },
      "negative_perfect": {
        "1sg": {
          "fidel": "አልበየንኩም",
          "translit": "albäyyänkumm",
          "en": "I didn't decree"
        },
        "2sgm": {
          "fidel": "አልበየንክም",
          "translit": "albäyyänkəmm",
          "en": "you (m.) didn't decree"
        },
        "2sgf": {
          "fidel": "አልበየንሽም",
          "translit": "albäyyänšəmm",
          "en": "you (f.) didn't decree"
        },
        "3sgm": {
          "fidel": "አልበየነም",
          "translit": "albäyyänämm",
          "en": "he didn't decree"
        },
        "3sgf": {
          "fidel": "አልበየነችም",
          "translit": "albäyyänäččəmm",
          "en": "she didn't decree"
        },
        "1pl": {
          "fidel": "አልበየንንም",
          "translit": "albäyyännəmm",
          "en": "we didn't decree"
        },
        "2pl": {
          "fidel": "አልበየናችሁም",
          "translit": "albäyyänaččəhumm",
          "en": "you didn't decree"
        },
        "3pl": {
          "fidel": "አልበየኑም",
          "translit": "albäyyänumm",
          "en": "they didn't decree"
        }
      },
      "negative_imperfective": {
        "1sg": {
          "fidel": "አልበይንም",
          "translit": "albäyyənəmm",
          "en": "I don't decree"
        },
        "2sgm": {
          "fidel": "አትበይንም",
          "translit": "atbäyyənəmm",
          "en": "you (m.) don't decree"
        },
        "2sgf": {
          "fidel": "አትትበይኚም",
          "translit": "atbäyyəñimm",
          "en": "you (f.) don't decree"
        },
        "3sgm": {
          "fidel": "አይበይንም",
          "translit": "aybäyyənəmm",
          "en": "he doesn't decree"
        },
        "3sgf": {
          "fidel": "አትበይንም",
          "translit": "atbäyyənəmm",
          "en": "she doesn't decree"
        },
        "1pl": {
          "fidel": "አንበይንም",
          "translit": "anbäyyənəmm",
          "en": "we don't decree"
        },
        "2pl": {
          "fidel": "አትበይኑም",
          "translit": "atbäyyənumm",
          "en": "you don't decree"
        },
        "3pl": {
          "fidel": "አይበይኑም",
          "translit": "aybäyyənumm",
          "en": "they don't decree"
        }
      },
      "negative_jussive_imperative": {
        "1sg": {
          "fidel": "አልበይን",
          "translit": "albäyyən",
          "en": "let me not decree"
        },
        "2sgm": {
          "fidel": "አትበይን",
          "translit": "attəbäyyən",
          "en": "[you(m.)] don't decree"
        },
        "2sgf": {
          "fidel": "አትበይኝ",
          "translit": "attəbäyyəñi",
          "en": "[you (f.)] don't decree"
        },
        "3sgm": {
          "fidel": "አይበይን",
          "translit": "aybäyyən",
          "en": "let him not decree"
        },
        "3sgf": {
          "fidel": "አትበይን",
          "translit": "attəbäyyən",
          "en": "let her not decree"
        },
        "1pl": {
          "fidel": "አንበይን",
          "translit": "annəbäyyən",
          "en": "let us not decree"
        },
        "2pl": {
          "fidel": "አትበይኑ",
          "translit": "attəbäyyənu",
          "en": "(you) don't decree"
        },
        "3pl": {
          "fidel": "አይበይኑ",
          "translit": "aybäyyənu",
          "en": "let them not decree"
        }
      }
    },
    "በደለ": {
      "english": "offend, wrong",
      "infinitive": {
        "fidel": "መበደል",
        "translit": "mäbäddäl"
      },
      "perfect": {
        "1sg": {
          "fidel": "በደልኩ",
          "translit": "bäddälku",
          "en": "I offended"
        },
        "2sgm": {
          "fidel": "በደልክ",
          "translit": "bäddälk",
          "en": "you (m.) offended"
        },
        "2sgf": {
          "fidel": "በደልሽ",
          "translit": "bäddälš",
          "en": "you (f.) offended"
        },
        "3sgm": {
          "fidel": "በደለ",
          "translit": "bäddälä",
          "en": "he offended"
        },
        "3sgf": {
          "fidel": "በደለች",
          "translit": "bäddäläčč",
          "en": "she offended"
        },
        "1pl": {
          "fidel": "በደልን",
          "translit": "bäddäln",
          "en": "we offended"
        },
        "2pl": {
          "fidel": "በደላችሁ",
          "translit": "bäddälaččəhu",
          "en": "you offended"
        },
        "3pl": {
          "fidel": "በደሉ",
          "translit": "bäddälu",
          "en": "they offended"
        }
      },
      "imperfective_compound": {
        "1sg": {
          "fidel": "እበድላለሁ",
          "translit": "əbäddəlallähu",
          "en": "I offend / I will offend"
        },
        "2sgm": {
          "fidel": "ትበድላለህ",
          "translit": "təbäddəlalläh",
          "en": "you (m.) offend / you (m.) will offend"
        },
        "2sgf": {
          "fidel": "ትበድያለሽ",
          "translit": "təbäddəyalläš",
          "en": "you (f.) offend / you (f.) will offend"
        },
        "3sgm": {
          "fidel": "ይበድላል",
          "translit": "yəbäddəlall",
          "en": "he offends / he will offend"
        },
        "3sgf": {
          "fidel": "ትበድላለች",
          "translit": "təbäddəlalläčč",
          "en": "she offends / she will offend"
        },
        "1pl": {
          "fidel": "እንበድላለን",
          "translit": "ənbäddəlallän",
          "en": "we offend / we will offend"
        },
        "2pl": {
          "fidel": "ትበድላላችሁ",
          "translit": "təbäddəlallaččəhu",
          "en": "you offend / you will offend"
        },
        "3pl": {
          "fidel": "ይበድላሉ",
          "translit": "yəbäddəlallu",
          "en": "they offend / they will offend"
        }
      },
      "gerund": {
        "1sg": {
          "fidel": "በድዬ",
          "translit": "bäddəyye",
          "en": "(I) having offended"
        },
        "2sgm": {
          "fidel": "በድለህ",
          "translit": "bäddəläh",
          "en": "[you(m.)] having offended"
        },
        "2sgf": {
          "fidel": "በድለሽ",
          "translit": "bäddəläš",
          "en": "[you (f.)] having offended"
        },
        "3sgm": {
          "fidel": "በድሎ",
          "translit": "bäddəlo",
          "en": "(he) having offended"
        },
        "3sgf": {
          "fidel": "በድላ",
          "translit": "bäddəla",
          "en": "(she) having offended"
        },
        "1pl": {
          "fidel": "በድለን",
          "translit": "bäddəlän",
          "en": "(we) having offended"
        },
        "2pl": {
          "fidel": "በድላችሁ",
          "translit": "bäddəlaččəhu",
          "en": "(you) having offended"
        },
        "3pl": {
          "fidel": "በድለው",
          "translit": "bäddəläw",
          "en": "(they) having offended"
        }
      },
      "compound_gerund": {
        "1sg": {
          "fidel": "በድዬያለሁ",
          "translit": "bäddəyyeyallähu",
          "en": "I have offended"
        },
        "2sgm": {
          "fidel": "በድለሃል",
          "translit": "bäddəlähall",
          "en": "you (m.) have offended"
        },
        "2sgf": {
          "fidel": "በድለሻል",
          "translit": "bäddəläšall",
          "en": "you (f.) have offended"
        },
        "3sgm": {
          "fidel": "በድሏል",
          "translit": "bäddəlwall",
          "en": "he has offended"
        },
        "3sgf": {
          "fidel": "በድላለች",
          "translit": "bäddəlalläčč",
          "en": "she has offended"
        },
        "1pl": {
          "fidel": "በድለናል",
          "translit": "bäddəlänall",
          "en": "we have offended"
        },
        "2pl": {
          "fidel": "በድላችኋል",
          "translit": "bäddəlaččhwall",
          "en": "you have offended"
        },
        "3pl": {
          "fidel": "በድለዋል",
          "translit": "bäddəläwall",
          "en": "they have offended"
        }
      },
      "jussive_imperative": {
        "1sg": {
          "fidel": "ልበድል",
          "translit": "ləbäddəl",
          "en": "let me offend"
        },
        "2sgm": {
          "fidel": "በድል",
          "translit": "bäddəl",
          "en": "[you(m.)] offend!"
        },
        "2sgf": {
          "fidel": "በድይ",
          "translit": "bäddəyi",
          "en": "[you (f.)] offend!"
        },
        "3sgm": {
          "fidel": "ይበድል",
          "translit": "yəbäddəl",
          "en": "let him offend"
        },
        "3sgf": {
          "fidel": "ትበድል",
          "translit": "təbäddəl",
          "en": "let her offend"
        },
        "1pl": {
          "fidel": "እንበድል",
          "translit": "ənbäddəl",
          "en": "let us offend"
        },
        "2pl": {
          "fidel": "በድሉ",
          "translit": "bäddəlu",
          "en": "(you) offend!"
        },
        "3pl": {
          "fidel": "ይበድሉ",
          "translit": "yəbäddəlu",
          "en": "let them offend"
        }
      },
      "negative_perfect": {
        "1sg": {
          "fidel": "አልበደልኩም",
          "translit": "albäddälkumm",
          "en": "I didn't offend"
        },
        "2sgm": {
          "fidel": "አልበደልክም",
          "translit": "albäddälkəmm",
          "en": "you (m.) didn't offend"
        },
        "2sgf": {
          "fidel": "አልበደልሽም",
          "translit": "albäddälšəmm",
          "en": "you (f.) didn't offend"
        },
        "3sgm": {
          "fidel": "አልበደለም",
          "translit": "albäddälämm",
          "en": "he didn't offend"
        },
        "3sgf": {
          "fidel": "አልበደለችም",
          "translit": "albäddäläččəmm",
          "en": "she didn't offend"
        },
        "1pl": {
          "fidel": "አልበደልንም",
          "translit": "albäddälnəmm",
          "en": "we didn't offend"
        },
        "2pl": {
          "fidel": "አልበደላችሁም",
          "translit": "albäddälaččəhumm",
          "en": "you didn't offend"
        },
        "3pl": {
          "fidel": "አልበደሉም",
          "translit": "albäddälumm",
          "en": "they didn't offend"
        }
      },
      "negative_imperfective": {
        "1sg": {
          "fidel": "አልበድልም",
          "translit": "albäddələmm",
          "en": "I don't offend"
        },
        "2sgm": {
          "fidel": "አትበድልም",
          "translit": "atbäddələmm",
          "en": "you (m.) don't offend"
        },
        "2sgf": {
          "fidel": "አትትበድዪም",
          "translit": "atbäddəyimm",
          "en": "you (f.) don't offend"
        },
        "3sgm": {
          "fidel": "አይበድልም",
          "translit": "aybäddələmm",
          "en": "he doesn't offend"
        },
        "3sgf": {
          "fidel": "አትበድልም",
          "translit": "atbäddələmm",
          "en": "she doesn't offend"
        },
        "1pl": {
          "fidel": "አንበድልም",
          "translit": "anbäddələmm",
          "en": "we don't offend"
        },
        "2pl": {
          "fidel": "አትበድሉም",
          "translit": "atbäddəlumm",
          "en": "you don't offend"
        },
        "3pl": {
          "fidel": "አይበድሉም",
          "translit": "aybäddəlumm",
          "en": "they don't offend"
        }
      },
      "negative_jussive_imperative": {
        "1sg": {
          "fidel": "አልበድል",
          "translit": "albäddəl",
          "en": "let me not offend"
        },
        "2sgm": {
          "fidel": "አትበድል",
          "translit": "attəbäddəl",
          "en": "[you(m.)] don't offend"
        },
        "2sgf": {
          "fidel": "አትበድይ",
          "translit": "attəbäddəyi",
          "en": "[you (f.)] don't offend"
        },
        "3sgm": {
          "fidel": "አይበድል",
          "translit": "aybäddəl",
          "en": "let him not offend"
        },
        "3sgf": {
          "fidel": "አትበድል",
          "translit": "attəbäddəl",
          "en": "let her not offend"
        },
        "1pl": {
          "fidel": "አንበድል",
          "translit": "annəbäddəl",
          "en": "let us not offend"
        },
        "2pl": {
          "fidel": "አትበድሉ",
          "translit": "attəbäddəlu",
          "en": "(you) don't offend"
        },
        "3pl": {
          "fidel": "አይበድሉ",
          "translit": "aybäddəlu",
          "en": "let them not offend"
        }
      }
    },
    "ተረከ": {
      "english": "narrate",
      "infinitive": {
        "fidel": "መተረክ",
        "translit": "mätärräk"
      },
      "perfect": {
        "1sg": {
          "fidel": "ተረክኩ",
          "translit": "tärräkku",
          "en": "I narrated"
        },
        "2sgm": {
          "fidel": "ተረክክ",
          "translit": "tärräkk",
          "en": "you (m.) narrated"
        },
        "2sgf": {
          "fidel": "ተረክሽ",
          "translit": "tärräkš",
          "en": "you (f.) narrated"
        },
        "3sgm": {
          "fidel": "ተረከ",
          "translit": "tärräkä",
          "en": "he narrated"
        },
        "3sgf": {
          "fidel": "ተረከች",
          "translit": "tärräkäčč",
          "en": "she narrated"
        },
        "1pl": {
          "fidel": "ተረክን",
          "translit": "tärräkn",
          "en": "we narrated"
        },
        "2pl": {
          "fidel": "ተረካችሁ",
          "translit": "tärräkaččəhu",
          "en": "you narrated"
        },
        "3pl": {
          "fidel": "ተረኩ",
          "translit": "tärräku",
          "en": "they narrated"
        }
      },
      "imperfective_compound": {
        "1sg": {
          "fidel": "እተርካለሁ",
          "translit": "ətärrəkallähu",
          "en": "I narrate / I will narrate"
        },
        "2sgm": {
          "fidel": "ትተርካለህ",
          "translit": "tətärrəkalläh",
          "en": "you (m.) narrate / you (m.) will narrate"
        },
        "2sgf": {
          "fidel": "ትተርኪያለሽ",
          "translit": "tətärrəkiyalläš",
          "en": "you (f.) narrate / you (f.) will narrate"
        },
        "3sgm": {
          "fidel": "ይተርካል",
          "translit": "yətärrəkall",
          "en": "he narrates / he will narrate"
        },
        "3sgf": {
          "fidel": "ትተርካለች",
          "translit": "tətärrəkalläčč",
          "en": "she narrates / she will narrate"
        },
        "1pl": {
          "fidel": "እንተርካለን",
          "translit": "əntärrəkallän",
          "en": "we narrate / we will narrate"
        },
        "2pl": {
          "fidel": "ትተርካላችሁ",
          "translit": "tətärrəkallaččəhu",
          "en": "you narrate / you will narrate"
        },
        "3pl": {
          "fidel": "ይተርካሉ",
          "translit": "yətärrəkallu",
          "en": "they narrate / they will narrate"
        }
      },
      "gerund": {
        "1sg": {
          "fidel": "ተርኬ",
          "translit": "tärrəkke",
          "en": "(I) having narrated"
        },
        "2sgm": {
          "fidel": "ተርከህ",
          "translit": "tärrəkäh",
          "en": "[you(m.)] having narrated"
        },
        "2sgf": {
          "fidel": "ተርከሽ",
          "translit": "tärrəkäš",
          "en": "[you (f.)] having narrated"
        },
        "3sgm": {
          "fidel": "ተርኮ",
          "translit": "tärrəko",
          "en": "(he) having narrated"
        },
        "3sgf": {
          "fidel": "ተርካ",
          "translit": "tärrəka",
          "en": "(she) having narrated"
        },
        "1pl": {
          "fidel": "ተርከን",
          "translit": "tärrəkän",
          "en": "(we) having narrated"
        },
        "2pl": {
          "fidel": "ተርካችሁ",
          "translit": "tärrəkaččəhu",
          "en": "(you) having narrated"
        },
        "3pl": {
          "fidel": "ተርከው",
          "translit": "tärrəkäw",
          "en": "(they) having narrated"
        }
      },
      "compound_gerund": {
        "1sg": {
          "fidel": "ተርኬያለሁ",
          "translit": "tärrəkkeyallähu",
          "en": "I have narrated"
        },
        "2sgm": {
          "fidel": "ተርከሃል",
          "translit": "tärrəkähall",
          "en": "you (m.) have narrated"
        },
        "2sgf": {
          "fidel": "ተርከሻል",
          "translit": "tärrəkäšall",
          "en": "you (f.) have narrated"
        },
        "3sgm": {
          "fidel": "ተርኳል",
          "translit": "tärrəkwall",
          "en": "he has narrated"
        },
        "3sgf": {
          "fidel": "ተርካለች",
          "translit": "tärrəkalläčč",
          "en": "she has narrated"
        },
        "1pl": {
          "fidel": "ተርከናል",
          "translit": "tärrəkänall",
          "en": "we have narrated"
        },
        "2pl": {
          "fidel": "ተርካችኋል",
          "translit": "tärrəkaččhwall",
          "en": "you have narrated"
        },
        "3pl": {
          "fidel": "ተርከዋል",
          "translit": "tärrəkäwall",
          "en": "they have narrated"
        }
      },
      "jussive_imperative": {
        "1sg": {
          "fidel": "ልተርክ",
          "translit": "lətärrək",
          "en": "let me narrate"
        },
        "2sgm": {
          "fidel": "ተርክ",
          "translit": "tärrək",
          "en": "[you(m.)] narrate!"
        },
        "2sgf": {
          "fidel": "ተርኪ",
          "translit": "tärrəki",
          "en": "[you (f.)] narrate!"
        },
        "3sgm": {
          "fidel": "ይተርክ",
          "translit": "yətärrək",
          "en": "let him narrate"
        },
        "3sgf": {
          "fidel": "ትተርክ",
          "translit": "tətärrək",
          "en": "let her narrate"
        },
        "1pl": {
          "fidel": "እንተርክ",
          "translit": "əntärrək",
          "en": "let us narrate"
        },
        "2pl": {
          "fidel": "ተርኩ",
          "translit": "tärrəku",
          "en": "(you) narrate!"
        },
        "3pl": {
          "fidel": "ይተርኩ",
          "translit": "yətärrəku",
          "en": "let them narrate"
        }
      },
      "negative_perfect": {
        "1sg": {
          "fidel": "አልተረክኩም",
          "translit": "altärräkkumm",
          "en": "I didn't narrate"
        },
        "2sgm": {
          "fidel": "አልተረክክም",
          "translit": "altärräkkəmm",
          "en": "you (m.) didn't narrate"
        },
        "2sgf": {
          "fidel": "አልተረክሽም",
          "translit": "altärräkšəmm",
          "en": "you (f.) didn't narrate"
        },
        "3sgm": {
          "fidel": "አልተረከም",
          "translit": "altärräkämm",
          "en": "he didn't narrate"
        },
        "3sgf": {
          "fidel": "አልተረከችም",
          "translit": "altärräkäččəmm",
          "en": "she didn't narrate"
        },
        "1pl": {
          "fidel": "አልተረክንም",
          "translit": "altärräknəmm",
          "en": "we didn't narrate"
        },
        "2pl": {
          "fidel": "አልተረካችሁም",
          "translit": "altärräkaččəhumm",
          "en": "you didn't narrate"
        },
        "3pl": {
          "fidel": "አልተረኩም",
          "translit": "altärräkumm",
          "en": "they didn't narrate"
        }
      },
      "negative_imperfective": {
        "1sg": {
          "fidel": "አልተርክም",
          "translit": "altärrəkəmm",
          "en": "I don't narrate"
        },
        "2sgm": {
          "fidel": "አትተርክም",
          "translit": "attärrəkəmm",
          "en": "you (m.) don't narrate"
        },
        "2sgf": {
          "fidel": "አትትተርኪም",
          "translit": "attärrəkimm",
          "en": "you (f.) don't narrate"
        },
        "3sgm": {
          "fidel": "አይተርክም",
          "translit": "aytärrəkəmm",
          "en": "he doesn't narrate"
        },
        "3sgf": {
          "fidel": "አትተርክም",
          "translit": "attärrəkəmm",
          "en": "she doesn't narrate"
        },
        "1pl": {
          "fidel": "አንተርክም",
          "translit": "antärrəkəmm",
          "en": "we don't narrate"
        },
        "2pl": {
          "fidel": "አትተርኩም",
          "translit": "attärrəkumm",
          "en": "you don't narrate"
        },
        "3pl": {
          "fidel": "አይተርኩም",
          "translit": "aytärrəkumm",
          "en": "they don't narrate"
        }
      },
      "negative_jussive_imperative": {
        "1sg": {
          "fidel": "አልተርክ",
          "translit": "altärrək",
          "en": "let me not narrate"
        },
        "2sgm": {
          "fidel": "አትተርክ",
          "translit": "attətärrək",
          "en": "[you(m.)] don't narrate"
        },
        "2sgf": {
          "fidel": "አትተርኪ",
          "translit": "attətärrəki",
          "en": "[you (f.)] don't narrate"
        },
        "3sgm": {
          "fidel": "አይተርክ",
          "translit": "aytärrək",
          "en": "let him not narrate"
        },
        "3sgf": {
          "fidel": "አትተርክ",
          "translit": "attətärrək",
          "en": "let her not narrate"
        },
        "1pl": {
          "fidel": "አንተርክ",
          "translit": "annətärrək",
          "en": "let us not narrate"
        },
        "2pl": {
          "fidel": "አትተርኩ",
          "translit": "attətärrəku",
          "en": "(you) don't narrate"
        },
        "3pl": {
          "fidel": "አይተርኩ",
          "translit": "aytärrəku",
          "en": "let them not narrate"
        }
      }
    },
    "ተረተ": {
      "english": "tell a story, tell a tale",
      "infinitive": {
        "fidel": "መተረት",
        "translit": "mätärrät"
      },
      "perfect": {
        "1sg": {
          "fidel": "ተረትኩ",
          "translit": "tärrätku",
          "en": "I told (a story)"
        },
        "2sgm": {
          "fidel": "ተረትክ",
          "translit": "tärrätk",
          "en": "you (m.) told (a story)"
        },
        "2sgf": {
          "fidel": "ተረትሽ",
          "translit": "tärrätš",
          "en": "you (f.) told (a story)"
        },
        "3sgm": {
          "fidel": "ተረተ",
          "translit": "tärrätä",
          "en": "he told (a story)"
        },
        "3sgf": {
          "fidel": "ተረተች",
          "translit": "tärrätäčč",
          "en": "she told (a story)"
        },
        "1pl": {
          "fidel": "ተረትን",
          "translit": "tärrätn",
          "en": "we told (a story)"
        },
        "2pl": {
          "fidel": "ተረታችሁ",
          "translit": "tärrätaččəhu",
          "en": "you told (a story)"
        },
        "3pl": {
          "fidel": "ተረቱ",
          "translit": "tärrätu",
          "en": "they told (a story)"
        }
      },
      "imperfective_compound": {
        "1sg": {
          "fidel": "እተርታለሁ",
          "translit": "ətärrətallähu",
          "en": "I tell (a story) / I will tell (a story)"
        },
        "2sgm": {
          "fidel": "ትተርታለህ",
          "translit": "tətärrətalläh",
          "en": "you (m.) tell (a story) / you (m.) will tell (a story)"
        },
        "2sgf": {
          "fidel": "ትተርቺያለሽ",
          "translit": "tətärrəčiyalläš",
          "en": "you (f.) tell (a story) / you (f.) will tell (a story)"
        },
        "3sgm": {
          "fidel": "ይተርታል",
          "translit": "yətärrətall",
          "en": "he tell (a story)s / he will tell (a story)"
        },
        "3sgf": {
          "fidel": "ትተርታለች",
          "translit": "tətärrətalläčč",
          "en": "she tell (a story)s / she will tell (a story)"
        },
        "1pl": {
          "fidel": "እንተርታለን",
          "translit": "əntärrətallän",
          "en": "we tell (a story) / we will tell (a story)"
        },
        "2pl": {
          "fidel": "ትተርታላችሁ",
          "translit": "tətärrətallaččəhu",
          "en": "you tell (a story) / you will tell (a story)"
        },
        "3pl": {
          "fidel": "ይተርታሉ",
          "translit": "yətärrətallu",
          "en": "they tell (a story) / they will tell (a story)"
        }
      },
      "gerund": {
        "1sg": {
          "fidel": "ተርቼ",
          "translit": "tärrəčče",
          "en": "(I) having told (a story)"
        },
        "2sgm": {
          "fidel": "ተርተህ",
          "translit": "tärrətäh",
          "en": "[you(m.)] having told (a story)"
        },
        "2sgf": {
          "fidel": "ተርተሽ",
          "translit": "tärrətäš",
          "en": "[you (f.)] having told (a story)"
        },
        "3sgm": {
          "fidel": "ተርቶ",
          "translit": "tärrəto",
          "en": "(he) having told (a story)"
        },
        "3sgf": {
          "fidel": "ተርታ",
          "translit": "tärrəta",
          "en": "(she) having told (a story)"
        },
        "1pl": {
          "fidel": "ተርተን",
          "translit": "tärrətän",
          "en": "(we) having told (a story)"
        },
        "2pl": {
          "fidel": "ተርታችሁ",
          "translit": "tärrətaččəhu",
          "en": "(you) having told (a story)"
        },
        "3pl": {
          "fidel": "ተርተው",
          "translit": "tärrətäw",
          "en": "(they) having told (a story)"
        }
      },
      "compound_gerund": {
        "1sg": {
          "fidel": "ተርቼያለሁ",
          "translit": "tärrəččeyallähu",
          "en": "I have told (a story)"
        },
        "2sgm": {
          "fidel": "ተርተሃል",
          "translit": "tärrətähall",
          "en": "you (m.) have told (a story)"
        },
        "2sgf": {
          "fidel": "ተርተሻል",
          "translit": "tärrətäšall",
          "en": "you (f.) have told (a story)"
        },
        "3sgm": {
          "fidel": "ተርቷል",
          "translit": "tärrətwall",
          "en": "he has told (a story)"
        },
        "3sgf": {
          "fidel": "ተርታለች",
          "translit": "tärrətalläčč",
          "en": "she has told (a story)"
        },
        "1pl": {
          "fidel": "ተርተናል",
          "translit": "tärrətänall",
          "en": "we have told (a story)"
        },
        "2pl": {
          "fidel": "ተርታችኋል",
          "translit": "tärrətaččhwall",
          "en": "you have told (a story)"
        },
        "3pl": {
          "fidel": "ተርተዋል",
          "translit": "tärrətäwall",
          "en": "they have told (a story)"
        }
      },
      "jussive_imperative": {
        "1sg": {
          "fidel": "ልተርት",
          "translit": "lətärrət",
          "en": "let me tell a story"
        },
        "2sgm": {
          "fidel": "ተርት",
          "translit": "tärrət",
          "en": "[you(m.)] tell a story!"
        },
        "2sgf": {
          "fidel": "ተርች",
          "translit": "tärrəči",
          "en": "[you (f.)] tell a story!"
        },
        "3sgm": {
          "fidel": "ይተርት",
          "translit": "yətärrət",
          "en": "let him tell a story"
        },
        "3sgf": {
          "fidel": "ትተርት",
          "translit": "tətärrət",
          "en": "let her tell a story"
        },
        "1pl": {
          "fidel": "እንተርት",
          "translit": "əntärrət",
          "en": "let us tell a story"
        },
        "2pl": {
          "fidel": "ተርቱ",
          "translit": "tärrətu",
          "en": "(you) tell a story!"
        },
        "3pl": {
          "fidel": "ይተርቱ",
          "translit": "yətärrətu",
          "en": "let them tell a story"
        }
      },
      "negative_perfect": {
        "1sg": {
          "fidel": "አልተረትኩም",
          "translit": "altärrätkumm",
          "en": "I didn't tell (a story)"
        },
        "2sgm": {
          "fidel": "አልተረትክም",
          "translit": "altärrätkəmm",
          "en": "you (m.) didn't tell (a story)"
        },
        "2sgf": {
          "fidel": "አልተረትሽም",
          "translit": "altärrätšəmm",
          "en": "you (f.) didn't tell (a story)"
        },
        "3sgm": {
          "fidel": "አልተረተም",
          "translit": "altärrätämm",
          "en": "he didn't tell (a story)"
        },
        "3sgf": {
          "fidel": "አልተረተችም",
          "translit": "altärrätäččəmm",
          "en": "she didn't tell (a story)"
        },
        "1pl": {
          "fidel": "አልተረትንም",
          "translit": "altärrätnəmm",
          "en": "we didn't tell (a story)"
        },
        "2pl": {
          "fidel": "አልተረታችሁም",
          "translit": "altärrätaččəhumm",
          "en": "you didn't tell (a story)"
        },
        "3pl": {
          "fidel": "አልተረቱም",
          "translit": "altärrätumm",
          "en": "they didn't tell (a story)"
        }
      },
      "negative_imperfective": {
        "1sg": {
          "fidel": "አልተርትም",
          "translit": "altärrətəmm",
          "en": "I don't tell (a story)"
        },
        "2sgm": {
          "fidel": "አትተርትም",
          "translit": "attärrətəmm",
          "en": "you (m.) don't tell (a story)"
        },
        "2sgf": {
          "fidel": "አትትተርቺም",
          "translit": "attärrəčimm",
          "en": "you (f.) don't tell (a story)"
        },
        "3sgm": {
          "fidel": "አይተርትም",
          "translit": "aytärrətəmm",
          "en": "he doesn't tell (a story)"
        },
        "3sgf": {
          "fidel": "አትተርትም",
          "translit": "attärrətəmm",
          "en": "she doesn't tell (a story)"
        },
        "1pl": {
          "fidel": "አንተርትም",
          "translit": "antärrətəmm",
          "en": "we don't tell (a story)"
        },
        "2pl": {
          "fidel": "አትተርቱም",
          "translit": "attärrətumm",
          "en": "you don't tell (a story)"
        },
        "3pl": {
          "fidel": "አይተርቱም",
          "translit": "aytärrətumm",
          "en": "they don't tell (a story)"
        }
      },
      "negative_jussive_imperative": {
        "1sg": {
          "fidel": "አልተርት",
          "translit": "altärrət",
          "en": "let me not tell a story"
        },
        "2sgm": {
          "fidel": "አትተርት",
          "translit": "attətärrət",
          "en": "[you(m.)] don't tell a story"
        },
        "2sgf": {
          "fidel": "አትተርች",
          "translit": "attətärrəči",
          "en": "[you (f.)] don't tell a story"
        },
        "3sgm": {
          "fidel": "አይተርት",
          "translit": "aytärrət",
          "en": "let him not tell a story"
        },
        "3sgf": {
          "fidel": "አትተርት",
          "translit": "attətärrət",
          "en": "let her not tell a story"
        },
        "1pl": {
          "fidel": "አንተርት",
          "translit": "annətärrət",
          "en": "let us not tell a story"
        },
        "2pl": {
          "fidel": "አትተርቱ",
          "translit": "attətärrətu",
          "en": "(you) don't tell a story"
        },
        "3pl": {
          "fidel": "አይተርቱ",
          "translit": "aytärrətu",
          "en": "let them not tell a story"
        }
      }
    },
    "ተመነ": {
      "english": "put a price, give a price",
      "infinitive": {
        "fidel": "መተመን",
        "translit": "mätämmän"
      },
      "perfect": {
        "1sg": {
          "fidel": "ተመንኩ",
          "translit": "tämmänku",
          "en": "I put a price"
        },
        "2sgm": {
          "fidel": "ተመንክ",
          "translit": "tämmänk",
          "en": "you (m.) put a price"
        },
        "2sgf": {
          "fidel": "ተመንሽ",
          "translit": "tämmänš",
          "en": "you (f.) put a price"
        },
        "3sgm": {
          "fidel": "ተመነ",
          "translit": "tämmänä",
          "en": "he put a price"
        },
        "3sgf": {
          "fidel": "ተመነች",
          "translit": "tämmänäčč",
          "en": "she put a price"
        },
        "1pl": {
          "fidel": "ተመንን",
          "translit": "tämmänn",
          "en": "we put a price"
        },
        "2pl": {
          "fidel": "ተመናችሁ",
          "translit": "tämmänaččəhu",
          "en": "you put a price"
        },
        "3pl": {
          "fidel": "ተመኑ",
          "translit": "tämmänu",
          "en": "they put a price"
        }
      },
      "imperfective_compound": {
        "1sg": {
          "fidel": "እተምናለሁ",
          "translit": "ətämmənallähu",
          "en": "I put a price / I will put a price"
        },
        "2sgm": {
          "fidel": "ትተምናለህ",
          "translit": "tətämmənalläh",
          "en": "you (m.) put a price / you (m.) will put a price"
        },
        "2sgf": {
          "fidel": "ትተምኚያለሽ",
          "translit": "tətämməñiyalläš",
          "en": "you (f.) put a price / you (f.) will put a price"
        },
        "3sgm": {
          "fidel": "ይተምናል",
          "translit": "yətämmənall",
          "en": "he put a prices / he will put a price"
        },
        "3sgf": {
          "fidel": "ትተምናለች",
          "translit": "tətämmənalläčč",
          "en": "she put a prices / she will put a price"
        },
        "1pl": {
          "fidel": "እንተምናለን",
          "translit": "əntämmənallän",
          "en": "we put a price / we will put a price"
        },
        "2pl": {
          "fidel": "ትተምናላችሁ",
          "translit": "tətämmənallaččəhu",
          "en": "you put a price / you will put a price"
        },
        "3pl": {
          "fidel": "ይተምናሉ",
          "translit": "yətämmənallu",
          "en": "they put a price / they will put a price"
        }
      },
      "gerund": {
        "1sg": {
          "fidel": "ተምኜ",
          "translit": "tämməññe",
          "en": "(I) having put a price"
        },
        "2sgm": {
          "fidel": "ተምነህ",
          "translit": "tämmənäh",
          "en": "[you(m.)] having put a price"
        },
        "2sgf": {
          "fidel": "ተምነሽ",
          "translit": "tämmənäš",
          "en": "[you (f.)] having put a price"
        },
        "3sgm": {
          "fidel": "ተምኖ",
          "translit": "tämməno",
          "en": "(he) having put a price"
        },
        "3sgf": {
          "fidel": "ተምና",
          "translit": "tämməna",
          "en": "(she) having put a price"
        },
        "1pl": {
          "fidel": "ተምነን",
          "translit": "tämmənän",
          "en": "(we) having put a price"
        },
        "2pl": {
          "fidel": "ተምናችሁ",
          "translit": "tämmənaččəhu",
          "en": "(you) having put a price"
        },
        "3pl": {
          "fidel": "ተምነው",
          "translit": "tämmənäw",
          "en": "(they) having put a price"
        }
      },
      "compound_gerund": {
        "1sg": {
          "fidel": "ተምኜያለሁ",
          "translit": "tämməññeyallähu",
          "en": "I have put a price"
        },
        "2sgm": {
          "fidel": "ተምነሃል",
          "translit": "tämmənähall",
          "en": "you (m.) have put a price"
        },
        "2sgf": {
          "fidel": "ተምነሻል",
          "translit": "tämmənäšall",
          "en": "you (f.) have put a price"
        },
        "3sgm": {
          "fidel": "ተምኗል",
          "translit": "tämmənwall",
          "en": "he has put a price"
        },
        "3sgf": {
          "fidel": "ተምናለች",
          "translit": "tämmənalläčč",
          "en": "she has put a price"
        },
        "1pl": {
          "fidel": "ተምነናል",
          "translit": "tämmənänall",
          "en": "we have put a price"
        },
        "2pl": {
          "fidel": "ተምናችኋል",
          "translit": "tämmənaččhwall",
          "en": "you have put a price"
        },
        "3pl": {
          "fidel": "ተምነዋል",
          "translit": "tämmənäwall",
          "en": "they have put a price"
        }
      },
      "jussive_imperative": {
        "1sg": {
          "fidel": "ልተምን",
          "translit": "lətämmən",
          "en": "let me put a price"
        },
        "2sgm": {
          "fidel": "ተምን",
          "translit": "tämmən",
          "en": "[you(m.)] put a price!"
        },
        "2sgf": {
          "fidel": "ተምኝ",
          "translit": "tämməñi",
          "en": "[you (f.)] put a price!"
        },
        "3sgm": {
          "fidel": "ይተምን",
          "translit": "yətämmən",
          "en": "let him put a price"
        },
        "3sgf": {
          "fidel": "ትተምን",
          "translit": "tətämmən",
          "en": "let her put a price"
        },
        "1pl": {
          "fidel": "እንተምን",
          "translit": "əntämmən",
          "en": "let us put a price"
        },
        "2pl": {
          "fidel": "ተምኑ",
          "translit": "tämmənu",
          "en": "(you) put a price!"
        },
        "3pl": {
          "fidel": "ይተምኑ",
          "translit": "yətämmənu",
          "en": "let them put a price"
        }
      },
      "negative_perfect": {
        "1sg": {
          "fidel": "አልተመንኩም",
          "translit": "altämmänkumm",
          "en": "I didn't put a price"
        },
        "2sgm": {
          "fidel": "አልተመንክም",
          "translit": "altämmänkəmm",
          "en": "you (m.) didn't put a price"
        },
        "2sgf": {
          "fidel": "አልተመንሽም",
          "translit": "altämmänšəmm",
          "en": "you (f.) didn't put a price"
        },
        "3sgm": {
          "fidel": "አልተመነም",
          "translit": "altämmänämm",
          "en": "he didn't put a price"
        },
        "3sgf": {
          "fidel": "አልተመነችም",
          "translit": "altämmänäččəmm",
          "en": "she didn't put a price"
        },
        "1pl": {
          "fidel": "አልተመንንም",
          "translit": "altämmännəmm",
          "en": "we didn't put a price"
        },
        "2pl": {
          "fidel": "አልተመናችሁም",
          "translit": "altämmänaččəhumm",
          "en": "you didn't put a price"
        },
        "3pl": {
          "fidel": "አልተመኑም",
          "translit": "altämmänumm",
          "en": "they didn't put a price"
        }
      },
      "negative_imperfective": {
        "1sg": {
          "fidel": "አልተምንም",
          "translit": "altämmənəmm",
          "en": "I don't put a price"
        },
        "2sgm": {
          "fidel": "አትተምንም",
          "translit": "attämmənəmm",
          "en": "you (m.) don't put a price"
        },
        "2sgf": {
          "fidel": "አትትተምኚም",
          "translit": "attämməñimm",
          "en": "you (f.) don't put a price"
        },
        "3sgm": {
          "fidel": "አይተምንም",
          "translit": "aytämmənəmm",
          "en": "he doesn't put a price"
        },
        "3sgf": {
          "fidel": "አትተምንም",
          "translit": "attämmənəmm",
          "en": "she doesn't put a price"
        },
        "1pl": {
          "fidel": "አንተምንም",
          "translit": "antämmənəmm",
          "en": "we don't put a price"
        },
        "2pl": {
          "fidel": "አትተምኑም",
          "translit": "attämmənumm",
          "en": "you don't put a price"
        },
        "3pl": {
          "fidel": "አይተምኑም",
          "translit": "aytämmənumm",
          "en": "they don't put a price"
        }
      },
      "negative_jussive_imperative": {
        "1sg": {
          "fidel": "አልተምን",
          "translit": "altämmən",
          "en": "let me not put a price"
        },
        "2sgm": {
          "fidel": "አትተምን",
          "translit": "attətämmən",
          "en": "[you(m.)] don't put a price"
        },
        "2sgf": {
          "fidel": "አትተምኝ",
          "translit": "attətämməñi",
          "en": "[you (f.)] don't put a price"
        },
        "3sgm": {
          "fidel": "አይተምን",
          "translit": "aytämmən",
          "en": "let him not put a price"
        },
        "3sgf": {
          "fidel": "አትተምን",
          "translit": "attətämmən",
          "en": "let her not put a price"
        },
        "1pl": {
          "fidel": "አንተምን",
          "translit": "annətämmən",
          "en": "let us not put a price"
        },
        "2pl": {
          "fidel": "አትተምኑ",
          "translit": "attətämmənu",
          "en": "(you) don't put a price"
        },
        "3pl": {
          "fidel": "አይተምኑ",
          "translit": "aytämmənu",
          "en": "let them not put a price"
        }
      }
    },
    "ተከዘ": {
      "english": "be sad, be pensive",
      "infinitive": {
        "fidel": "መተከዝ",
        "translit": "mätäkkäz"
      },
      "perfect": {
        "1sg": {
          "fidel": "ተከዝኩ",
          "translit": "täkkäzku",
          "en": "I was sad"
        },
        "2sgm": {
          "fidel": "ተከዝክ",
          "translit": "täkkäzk",
          "en": "you (m.) were sad"
        },
        "2sgf": {
          "fidel": "ተከዝሽ",
          "translit": "täkkäzš",
          "en": "you (f.) were sad"
        },
        "3sgm": {
          "fidel": "ተከዘ",
          "translit": "täkkäzä",
          "en": "he was sad"
        },
        "3sgf": {
          "fidel": "ተከዘች",
          "translit": "täkkäzäčč",
          "en": "she was sad"
        },
        "1pl": {
          "fidel": "ተከዝን",
          "translit": "täkkäzn",
          "en": "we were sad"
        },
        "2pl": {
          "fidel": "ተከዛችሁ",
          "translit": "täkkäzaččəhu",
          "en": "you were sad"
        },
        "3pl": {
          "fidel": "ተከዙ",
          "translit": "täkkäzu",
          "en": "they were sad"
        }
      },
      "imperfective_compound": {
        "1sg": {
          "fidel": "እተክዛለሁ",
          "translit": "ətäkkəzallähu",
          "en": "I be sad / I will be sad"
        },
        "2sgm": {
          "fidel": "ትተክዛለህ",
          "translit": "tətäkkəzalläh",
          "en": "you (m.) be sad / you (m.) will be sad"
        },
        "2sgf": {
          "fidel": "ትተክዢያለሽ",
          "translit": "tətäkkəžiyalläš",
          "en": "you (f.) be sad / you (f.) will be sad"
        },
        "3sgm": {
          "fidel": "ይተክዛል",
          "translit": "yətäkkəzall",
          "en": "he be sads / he will be sad"
        },
        "3sgf": {
          "fidel": "ትተክዛለች",
          "translit": "tətäkkəzalläčč",
          "en": "she be sads / she will be sad"
        },
        "1pl": {
          "fidel": "እንተክዛለን",
          "translit": "əntäkkəzallän",
          "en": "we be sad / we will be sad"
        },
        "2pl": {
          "fidel": "ትተክዛላችሁ",
          "translit": "tətäkkəzallaččəhu",
          "en": "you be sad / you will be sad"
        },
        "3pl": {
          "fidel": "ይተክዛሉ",
          "translit": "yətäkkəzallu",
          "en": "they be sad / they will be sad"
        }
      },
      "gerund": {
        "1sg": {
          "fidel": "ተክዤ",
          "translit": "täkkəžže",
          "en": "(I) having been sad"
        },
        "2sgm": {
          "fidel": "ተክዘህ",
          "translit": "täkkəzäh",
          "en": "[you(m.)] having been sad"
        },
        "2sgf": {
          "fidel": "ተክዘሽ",
          "translit": "täkkəzäš",
          "en": "[you (f.)] having been sad"
        },
        "3sgm": {
          "fidel": "ተክዞ",
          "translit": "täkkəzo",
          "en": "(he) having been sad"
        },
        "3sgf": {
          "fidel": "ተክዛ",
          "translit": "täkkəza",
          "en": "(she) having been sad"
        },
        "1pl": {
          "fidel": "ተክዘን",
          "translit": "täkkəzän",
          "en": "(we) having been sad"
        },
        "2pl": {
          "fidel": "ተክዛችሁ",
          "translit": "täkkəzaččəhu",
          "en": "(you) having been sad"
        },
        "3pl": {
          "fidel": "ተክዘው",
          "translit": "täkkəzäw",
          "en": "(they) having been sad"
        }
      },
      "compound_gerund": {
        "1sg": {
          "fidel": "ተክዤያለሁ",
          "translit": "täkkəžžeyallähu",
          "en": "I have been sad"
        },
        "2sgm": {
          "fidel": "ተክዘሃል",
          "translit": "täkkəzähall",
          "en": "you (m.) have been sad"
        },
        "2sgf": {
          "fidel": "ተክዘሻል",
          "translit": "täkkəzäšall",
          "en": "you (f.) have been sad"
        },
        "3sgm": {
          "fidel": "ተክዝል",
          "translit": "täkkəzwall",
          "en": "he has been sad"
        },
        "3sgf": {
          "fidel": "ተክዛለች",
          "translit": "täkkəzalläčč",
          "en": "she has been sad"
        },
        "1pl": {
          "fidel": "ተክዘናል",
          "translit": "täkkəzänall",
          "en": "we have been sad"
        },
        "2pl": {
          "fidel": "ተክዛችኋል",
          "translit": "täkkəzaččhwall",
          "en": "you have been sad"
        },
        "3pl": {
          "fidel": "ተክዘዋል",
          "translit": "täkkəzäwall",
          "en": "they have been sad"
        }
      },
      "jussive_imperative": {
        "1sg": {
          "fidel": "ልተክዝ",
          "translit": "lətäkkəz",
          "en": "let me be sad"
        },
        "2sgm": {
          "fidel": "ተክዝ",
          "translit": "täkkəz",
          "en": "[you(m.)] be sad!"
        },
        "2sgf": {
          "fidel": "ተክዥ",
          "translit": "täkkəži",
          "en": "[you (f.)] be sad!"
        },
        "3sgm": {
          "fidel": "ይተክዝ",
          "translit": "yətäkkəz",
          "en": "let him be sad"
        },
        "3sgf": {
          "fidel": "ትተክዝ",
          "translit": "tətäkkəz",
          "en": "let her be sad"
        },
        "1pl": {
          "fidel": "እንተክዝ",
          "translit": "əntäkkəz",
          "en": "let us be sad"
        },
        "2pl": {
          "fidel": "ተክዙ",
          "translit": "täkkəzu",
          "en": "(you) be sad!"
        },
        "3pl": {
          "fidel": "ይተክዙ",
          "translit": "yətäkkəzu",
          "en": "let them be sad"
        }
      },
      "negative_perfect": {
        "1sg": {
          "fidel": "አልተከዝኩም",
          "translit": "altäkkäzkumm",
          "en": "I wasn't sad"
        },
        "2sgm": {
          "fidel": "አልተከዝክም",
          "translit": "altäkkäzkəmm",
          "en": "you (m.) weren't sad"
        },
        "2sgf": {
          "fidel": "አልተከዝሽም",
          "translit": "altäkkäzšəmm",
          "en": "you (f.) weren't sad"
        },
        "3sgm": {
          "fidel": "አልተከዘም",
          "translit": "altäkkäzämm",
          "en": "he wasn't sad"
        },
        "3sgf": {
          "fidel": "አልተከዘችም",
          "translit": "altäkkäzäččəmm",
          "en": "she wasn't sad"
        },
        "1pl": {
          "fidel": "አልተከዝንም",
          "translit": "altäkkäznəmm",
          "en": "we weren't sad"
        },
        "2pl": {
          "fidel": "አልተከዛችሁም",
          "translit": "altäkkäzaččəhumm",
          "en": "you weren't sad"
        },
        "3pl": {
          "fidel": "አልተከዙም",
          "translit": "altäkkäzumm",
          "en": "they weren't sad"
        }
      },
      "negative_imperfective": {
        "1sg": {
          "fidel": "አልተክዝም",
          "translit": "altäkkəzəmm",
          "en": "I am not sad"
        },
        "2sgm": {
          "fidel": "አትተክዝም",
          "translit": "attäkkəzəmm",
          "en": "you (m.) are not sad"
        },
        "2sgf": {
          "fidel": "አትትተክዢም",
          "translit": "attäkkəžimm",
          "en": "you (f.) are not sad"
        },
        "3sgm": {
          "fidel": "አይተክዝም",
          "translit": "aytäkkəzəmm",
          "en": "he is not sad"
        },
        "3sgf": {
          "fidel": "አትተክዝም",
          "translit": "attäkkəzəmm",
          "en": "she is not sad"
        },
        "1pl": {
          "fidel": "አንተክዝም",
          "translit": "antäkkəzəmm",
          "en": "we are not sad"
        },
        "2pl": {
          "fidel": "አትተክዙም",
          "translit": "attäkkəzumm",
          "en": "you are not sad"
        },
        "3pl": {
          "fidel": "አይተክዙም",
          "translit": "aytäkkəzumm",
          "en": "they are not sad"
        }
      },
      "negative_jussive_imperative": {
        "1sg": {
          "fidel": "አልተክዝ",
          "translit": "altäkkəz",
          "en": "let me not be sad"
        },
        "2sgm": {
          "fidel": "አትተክዝ",
          "translit": "attətäkkəz",
          "en": "[you(m.)] don't be sad"
        },
        "2sgf": {
          "fidel": "አትተክዥ",
          "translit": "attətäkkəži",
          "en": "[you (f.)] don't be sad"
        },
        "3sgm": {
          "fidel": "አይተክዝ",
          "translit": "aytäkkəz",
          "en": "let him not be sad"
        },
        "3sgf": {
          "fidel": "አትተክዝ",
          "translit": "attətäkkəz",
          "en": "let her not be sad"
        },
        "1pl": {
          "fidel": "አንተክዝ",
          "translit": "annətäkkəz",
          "en": "let us not be sad"
        },
        "2pl": {
          "fidel": "አትተክዙ",
          "translit": "attətäkkəzu",
          "en": "(you) don't be sad"
        },
        "3pl": {
          "fidel": "አይተክዙ",
          "translit": "aytäkkəzu",
          "en": "let them not be sad"
        }
      }
    },
    "ነገደ": {
      "english": "trade",
      "infinitive": {
        "fidel": "መነገድ",
        "translit": "mänäggäd"
      },
      "perfect": {
        "1sg": {
          "fidel": "ነገድኩ",
          "translit": "näggädku",
          "en": "I traded"
        },
        "2sgm": {
          "fidel": "ነገድክ",
          "translit": "näggädk",
          "en": "you (m.) traded"
        },
        "2sgf": {
          "fidel": "ነገድሽ",
          "translit": "näggädš",
          "en": "you (f.) traded"
        },
        "3sgm": {
          "fidel": "ነገደ",
          "translit": "näggädä",
          "en": "he traded"
        },
        "3sgf": {
          "fidel": "ነገደች",
          "translit": "näggädäčč",
          "en": "she traded"
        },
        "1pl": {
          "fidel": "ነገድን",
          "translit": "näggädn",
          "en": "we traded"
        },
        "2pl": {
          "fidel": "ነገዳችሁ",
          "translit": "näggädaččəhu",
          "en": "you traded"
        },
        "3pl": {
          "fidel": "ነገዱ",
          "translit": "näggädu",
          "en": "they traded"
        }
      },
      "imperfective_compound": {
        "1sg": {
          "fidel": "እነግዳለሁ",
          "translit": "ənäggədallähu",
          "en": "I trade / I will trade"
        },
        "2sgm": {
          "fidel": "ትነግዳለህ",
          "translit": "tənäggədalläh",
          "en": "you (m.) trade / you (m.) will trade"
        },
        "2sgf": {
          "fidel": "ትነግጂያለሽ",
          "translit": "tənäggəǧiyalläš",
          "en": "you (f.) trade / you (f.) will trade"
        },
        "3sgm": {
          "fidel": "ይነግዳል",
          "translit": "yənäggədall",
          "en": "he trades / he will trade"
        },
        "3sgf": {
          "fidel": "ትነግዳለች",
          "translit": "tənäggədalläčč",
          "en": "she trades / she will trade"
        },
        "1pl": {
          "fidel": "እንነግዳለን",
          "translit": "ənnäggədallän",
          "en": "we trade / we will trade"
        },
        "2pl": {
          "fidel": "ትነግዳላችሁ",
          "translit": "tənäggədallaččəhu",
          "en": "you trade / you will trade"
        },
        "3pl": {
          "fidel": "ይነግዳሉ",
          "translit": "yənäggədallu",
          "en": "they trade / they will trade"
        }
      },
      "gerund": {
        "1sg": {
          "fidel": "ነግጄ",
          "translit": "näggəǧǧe",
          "en": "(I) having traded"
        },
        "2sgm": {
          "fidel": "ነግደህ",
          "translit": "näggədäh",
          "en": "[you(m.)] having traded"
        },
        "2sgf": {
          "fidel": "ነግደሽ",
          "translit": "näggədäš",
          "en": "[you (f.)] having traded"
        },
        "3sgm": {
          "fidel": "ነግዶ",
          "translit": "näggədo",
          "en": "(he) having traded"
        },
        "3sgf": {
          "fidel": "ነግዳ",
          "translit": "näggəda",
          "en": "(she) having traded"
        },
        "1pl": {
          "fidel": "ነግደን",
          "translit": "näggədän",
          "en": "(we) having traded"
        },
        "2pl": {
          "fidel": "ነግዳችሁ",
          "translit": "näggədaččəhu",
          "en": "(you) having traded"
        },
        "3pl": {
          "fidel": "ነግደው",
          "translit": "näggədäw",
          "en": "(they) having traded"
        }
      },
      "compound_gerund": {
        "1sg": {
          "fidel": "ነግጄያለሁ",
          "translit": "näggəǧǧeyallähu",
          "en": "I have traded"
        },
        "2sgm": {
          "fidel": "ነግደሃል",
          "translit": "näggədähall",
          "en": "you (m.) have traded"
        },
        "2sgf": {
          "fidel": "ነግደሻል",
          "translit": "näggədäšall",
          "en": "you (f.) have traded"
        },
        "3sgm": {
          "fidel": "ነግዷል",
          "translit": "näggədwall",
          "en": "he has traded"
        },
        "3sgf": {
          "fidel": "ነግዳለች",
          "translit": "näggədalläčč",
          "en": "she has traded"
        },
        "1pl": {
          "fidel": "ነግደናል",
          "translit": "näggədänall",
          "en": "we have traded"
        },
        "2pl": {
          "fidel": "ነግዳችኋል",
          "translit": "näggədaččhwall",
          "en": "you have traded"
        },
        "3pl": {
          "fidel": "ነግደዋል",
          "translit": "näggədäwall",
          "en": "they have traded"
        }
      },
      "jussive_imperative": {
        "1sg": {
          "fidel": "ልነግድ",
          "translit": "lənäggəd",
          "en": "let me trade"
        },
        "2sgm": {
          "fidel": "ነግድ",
          "translit": "näggəd",
          "en": "[you(m.)] trade!"
        },
        "2sgf": {
          "fidel": "ነግጅ",
          "translit": "näggəǧi",
          "en": "[you (f.)] trade!"
        },
        "3sgm": {
          "fidel": "ይነግድ",
          "translit": "yənäggəd",
          "en": "let him trade"
        },
        "3sgf": {
          "fidel": "ትነግድ",
          "translit": "tənäggəd",
          "en": "let her trade"
        },
        "1pl": {
          "fidel": "እንነግድ",
          "translit": "ənnäggəd",
          "en": "let us trade"
        },
        "2pl": {
          "fidel": "ነግዱ",
          "translit": "näggədu",
          "en": "(you) trade!"
        },
        "3pl": {
          "fidel": "ይነግዱ",
          "translit": "yənäggədu",
          "en": "let them trade"
        }
      },
      "negative_perfect": {
        "1sg": {
          "fidel": "አልነገድኩም",
          "translit": "alnäggädkumm",
          "en": "I didn't trade"
        },
        "2sgm": {
          "fidel": "አልነገድክም",
          "translit": "alnäggädkəmm",
          "en": "you (m.) didn't trade"
        },
        "2sgf": {
          "fidel": "አልነገድሽም",
          "translit": "alnäggädšəmm",
          "en": "you (f.) didn't trade"
        },
        "3sgm": {
          "fidel": "አልነገደም",
          "translit": "alnäggädämm",
          "en": "he didn't trade"
        },
        "3sgf": {
          "fidel": "አልነገደችም",
          "translit": "alnäggädäččəmm",
          "en": "she didn't trade"
        },
        "1pl": {
          "fidel": "አልነገድንም",
          "translit": "alnäggädnəmm",
          "en": "we didn't trade"
        },
        "2pl": {
          "fidel": "አልነገዳችሁም",
          "translit": "alnäggädaččəhumm",
          "en": "you didn't trade"
        },
        "3pl": {
          "fidel": "አልነገዱም",
          "translit": "alnäggädumm",
          "en": "they didn't trade"
        }
      },
      "negative_imperfective": {
        "1sg": {
          "fidel": "አልነግድም",
          "translit": "alnäggədəmm",
          "en": "I don't trade"
        },
        "2sgm": {
          "fidel": "አትነግድም",
          "translit": "atnäggədəmm",
          "en": "you (m.) don't trade"
        },
        "2sgf": {
          "fidel": "አትትነግጂም",
          "translit": "atnäggəǧimm",
          "en": "you (f.) don't trade"
        },
        "3sgm": {
          "fidel": "አይነግድም",
          "translit": "aynäggədəmm",
          "en": "he doesn't trade"
        },
        "3sgf": {
          "fidel": "አትነግድም",
          "translit": "atnäggədəmm",
          "en": "she doesn't trade"
        },
        "1pl": {
          "fidel": "አንነግድም",
          "translit": "annäggədəmm",
          "en": "we don't trade"
        },
        "2pl": {
          "fidel": "አትነግዱም",
          "translit": "atnäggədumm",
          "en": "you don't trade"
        },
        "3pl": {
          "fidel": "አይነግዱም",
          "translit": "aynäggədumm",
          "en": "they don't trade"
        }
      },
      "negative_jussive_imperative": {
        "1sg": {
          "fidel": "አልነግድ",
          "translit": "alnäggəd",
          "en": "let me not trade"
        },
        "2sgm": {
          "fidel": "አትነግድ",
          "translit": "attənäggəd",
          "en": "[you(m.)] don't trade"
        },
        "2sgf": {
          "fidel": "አትነግጅ",
          "translit": "attənäggəǧi",
          "en": "[you (f.)] don't trade"
        },
        "3sgm": {
          "fidel": "አይነግድ",
          "translit": "aynäggəd",
          "en": "let him not trade"
        },
        "3sgf": {
          "fidel": "አትነግድ",
          "translit": "attənäggəd",
          "en": "let her not trade"
        },
        "1pl": {
          "fidel": "አንነግድ",
          "translit": "annənäggəd",
          "en": "let us not trade"
        },
        "2pl": {
          "fidel": "አትነግዱ",
          "translit": "attənäggədu",
          "en": "(you) don't trade"
        },
        "3pl": {
          "fidel": "አይነግዱ",
          "translit": "aynäggədu",
          "en": "let them not trade"
        }
      }
    },
    "ከመረ": {
      "english": "pile",
      "infinitive": {
        "fidel": "መከመር",
        "translit": "mäkämmär"
      },
      "perfect": {
        "1sg": {
          "fidel": "ከመርኩ",
          "translit": "kämmärku",
          "en": "I piled"
        },
        "2sgm": {
          "fidel": "ከመርክ",
          "translit": "kämmärk",
          "en": "you (m.) piled"
        },
        "2sgf": {
          "fidel": "ከመርሽ",
          "translit": "kämmärš",
          "en": "you (f.) piled"
        },
        "3sgm": {
          "fidel": "ከመረ",
          "translit": "kämmärä",
          "en": "he piled"
        },
        "3sgf": {
          "fidel": "ከመረች",
          "translit": "kämmäräčč",
          "en": "she piled"
        },
        "1pl": {
          "fidel": "ከመርን",
          "translit": "kämmärn",
          "en": "we piled"
        },
        "2pl": {
          "fidel": "ከመራችሁ",
          "translit": "kämmäraččəhu",
          "en": "you piled"
        },
        "3pl": {
          "fidel": "ከመሩ",
          "translit": "kämmäru",
          "en": "they piled"
        }
      },
      "imperfective_compound": {
        "1sg": {
          "fidel": "እከምራለሁ",
          "translit": "əkämmərallähu",
          "en": "I pile / I will pile"
        },
        "2sgm": {
          "fidel": "ትከምራለህ",
          "translit": "təkämməralläh",
          "en": "you (m.) pile / you (m.) will pile"
        },
        "2sgf": {
          "fidel": "ትከምሪያለሽ",
          "translit": "təkämməriyalläš",
          "en": "you (f.) pile / you (f.) will pile"
        },
        "3sgm": {
          "fidel": "ይከምራል",
          "translit": "yəkämmərall",
          "en": "he piles / he will pile"
        },
        "3sgf": {
          "fidel": "ትከምራለች",
          "translit": "təkämməralläčč",
          "en": "she piles / she will pile"
        },
        "1pl": {
          "fidel": "እንከምራለን",
          "translit": "ənkämmərallän",
          "en": "we pile / we will pile"
        },
        "2pl": {
          "fidel": "ትከምራላችሁ",
          "translit": "təkämmərallaččəhu",
          "en": "you pile / you will pile"
        },
        "3pl": {
          "fidel": "ይከምራሉ",
          "translit": "yəkämmərallu",
          "en": "they pile / they will pile"
        }
      },
      "gerund": {
        "1sg": {
          "fidel": "ከምሬ",
          "translit": "kämmərre",
          "en": "(I) having piled"
        },
        "2sgm": {
          "fidel": "ከምረህ",
          "translit": "kämməräh",
          "en": "[you(m.)] having piled"
        },
        "2sgf": {
          "fidel": "ከምረሽ",
          "translit": "kämməräš",
          "en": "[you (f.)] having piled"
        },
        "3sgm": {
          "fidel": "ከምሮ",
          "translit": "kämməro",
          "en": "(he) having piled"
        },
        "3sgf": {
          "fidel": "ከምራ",
          "translit": "kämməra",
          "en": "(she) having piled"
        },
        "1pl": {
          "fidel": "ከምረን",
          "translit": "kämmərän",
          "en": "(we) having piled"
        },
        "2pl": {
          "fidel": "ከምራችሁ",
          "translit": "kämməraččəhu",
          "en": "(you) having piled"
        },
        "3pl": {
          "fidel": "ከምረው",
          "translit": "kämməräw",
          "en": "(they) having piled"
        }
      },
      "compound_gerund": {
        "1sg": {
          "fidel": "ከምሬያለሁ",
          "translit": "kämmərreyallähu",
          "en": "I have piled"
        },
        "2sgm": {
          "fidel": "ከምረሃል",
          "translit": "kämmərähall",
          "en": "you (m.) have piled"
        },
        "2sgf": {
          "fidel": "ከምረሻል",
          "translit": "kämməräšall",
          "en": "you (f.) have piled"
        },
        "3sgm": {
          "fidel": "ከምሯል",
          "translit": "kämmərwall",
          "en": "he has piled"
        },
        "3sgf": {
          "fidel": "ከምራለች",
          "translit": "kämməralläčč",
          "en": "she has piled"
        },
        "1pl": {
          "fidel": "ከምረናል",
          "translit": "kämməränall",
          "en": "we have piled"
        },
        "2pl": {
          "fidel": "ከምራችኋል",
          "translit": "kämməraččhwall",
          "en": "you have piled"
        },
        "3pl": {
          "fidel": "ከምረዋል",
          "translit": "kämməräwall",
          "en": "they have piled"
        }
      },
      "jussive_imperative": {
        "1sg": {
          "fidel": "ልከምር",
          "translit": "ləkämmər",
          "en": "let me pile"
        },
        "2sgm": {
          "fidel": "ከምር",
          "translit": "kämmər",
          "en": "[you(m.)] pile!"
        },
        "2sgf": {
          "fidel": "ከምሪ",
          "translit": "kämməri",
          "en": "[you (f.)] pile!"
        },
        "3sgm": {
          "fidel": "ይከምር",
          "translit": "yəkämmər",
          "en": "let him pile"
        },
        "3sgf": {
          "fidel": "ትከምር",
          "translit": "təkämmər",
          "en": "let her pile"
        },
        "1pl": {
          "fidel": "እንከምር",
          "translit": "ənkämmər",
          "en": "let us pile"
        },
        "2pl": {
          "fidel": "ከምሩ",
          "translit": "kämməru",
          "en": "(you) pile!"
        },
        "3pl": {
          "fidel": "ይከምሩ",
          "translit": "yəkämməru",
          "en": "let them pile"
        }
      },
      "negative_perfect": {
        "1sg": {
          "fidel": "አልከመርኩም",
          "translit": "alkämmärkumm",
          "en": "I didn't pile"
        },
        "2sgm": {
          "fidel": "አልከመርክም",
          "translit": "alkämmärkəmm",
          "en": "you (m.) didn't pile"
        },
        "2sgf": {
          "fidel": "አልከመርሽም",
          "translit": "alkämmäršəmm",
          "en": "you (f.) didn't pile"
        },
        "3sgm": {
          "fidel": "አልከመረም",
          "translit": "alkämmärämm",
          "en": "he didn't pile"
        },
        "3sgf": {
          "fidel": "አልከመረችም",
          "translit": "alkämmäräččəmm",
          "en": "she didn't pile"
        },
        "1pl": {
          "fidel": "አልከመርንም",
          "translit": "alkämmärnəmm",
          "en": "we didn't pile"
        },
        "2pl": {
          "fidel": "አልከመራችሁም",
          "translit": "alkämmäraččəhumm",
          "en": "you didn't pile"
        },
        "3pl": {
          "fidel": "አልከመሩም",
          "translit": "alkämmärumm",
          "en": "they didn't pile"
        }
      },
      "negative_imperfective": {
        "1sg": {
          "fidel": "አልከምርም",
          "translit": "alkämmərəmm",
          "en": "I don't pile"
        },
        "2sgm": {
          "fidel": "አትከምርም",
          "translit": "atkämmərəmm",
          "en": "you (m.) don't pile"
        },
        "2sgf": {
          "fidel": "አትትከምሪም",
          "translit": "atkämmərimm",
          "en": "you (f.) don't pile"
        },
        "3sgm": {
          "fidel": "አይከምርም",
          "translit": "aykämmərəmm",
          "en": "he doesn't pile"
        },
        "3sgf": {
          "fidel": "አትከምርም",
          "translit": "atkämmərəmm",
          "en": "she doesn't pile"
        },
        "1pl": {
          "fidel": "አንከምርም",
          "translit": "ankämmərəmm",
          "en": "we don't pile"
        },
        "2pl": {
          "fidel": "አትከምሩም",
          "translit": "atkämmərumm",
          "en": "you don't pile"
        },
        "3pl": {
          "fidel": "አይከምሩም",
          "translit": "aykämmərumm",
          "en": "they don't pile"
        }
      },
      "negative_jussive_imperative": {
        "1sg": {
          "fidel": "አልከምር",
          "translit": "alkämmər",
          "en": "let me not pile"
        },
        "2sgm": {
          "fidel": "አትከምር",
          "translit": "attəkämmər",
          "en": "[you(m.)] don't pile"
        },
        "2sgf": {
          "fidel": "አትከምሪ",
          "translit": "attəkämməri",
          "en": "[you (f.)] don't pile"
        },
        "3sgm": {
          "fidel": "አይከምር",
          "translit": "aykämmər",
          "en": "let him not pile"
        },
        "3sgf": {
          "fidel": "አትከምር",
          "translit": "attəkämmər",
          "en": "let her not pile"
        },
        "1pl": {
          "fidel": "አንከምር",
          "translit": "annəkämmər",
          "en": "let us not pile"
        },
        "2pl": {
          "fidel": "አትከምሩ",
          "translit": "attəkämməru",
          "en": "(you) don't pile"
        },
        "3pl": {
          "fidel": "አይከምሩ",
          "translit": "aykämməru",
          "en": "let them not pile"
        }
      }
    },
    "ወደሰ": {
      "english": "praise, glorify",
      "infinitive": {
        "fidel": "መወደስ",
        "translit": "mäwäddäs"
      },
      "perfect": {
        "1sg": {
          "fidel": "ወደስኩ",
          "translit": "wäddäsku",
          "en": "I praised"
        },
        "2sgm": {
          "fidel": "ወደስክ",
          "translit": "wäddäsk",
          "en": "you (m.) praised"
        },
        "2sgf": {
          "fidel": "ወደስሽ",
          "translit": "wäddäsš",
          "en": "you (f.) praised"
        },
        "3sgm": {
          "fidel": "ወደሰ",
          "translit": "wäddäsä",
          "en": "he praised"
        },
        "3sgf": {
          "fidel": "ወደሰች",
          "translit": "wäddäsäčč",
          "en": "she praised"
        },
        "1pl": {
          "fidel": "ወደስን",
          "translit": "wäddäsn",
          "en": "we praised"
        },
        "2pl": {
          "fidel": "ወደሳችሁ",
          "translit": "wäddäsaččəhu",
          "en": "you praised"
        },
        "3pl": {
          "fidel": "ወደሱ",
          "translit": "wäddäsu",
          "en": "they praised"
        }
      },
      "imperfective_compound": {
        "1sg": {
          "fidel": "እወድሳለሁ",
          "translit": "əwäddəsallähu",
          "en": "I praise / I will praise"
        },
        "2sgm": {
          "fidel": "ትወድሳለህ",
          "translit": "təwäddəsalläh",
          "en": "you (m.) praise / you (m.) will praise"
        },
        "2sgf": {
          "fidel": "ትወድሺያለሽ",
          "translit": "təwäddəšiyalläš",
          "en": "you (f.) praise / you (f.) will praise"
        },
        "3sgm": {
          "fidel": "ይወድሳል",
          "translit": "yəwäddəsall",
          "en": "he praises / he will praise"
        },
        "3sgf": {
          "fidel": "ትወድሳለች",
          "translit": "təwäddəsalläčč",
          "en": "she praises / she will praise"
        },
        "1pl": {
          "fidel": "እንወድሳለን",
          "translit": "ənwäddəsallän",
          "en": "we praise / we will praise"
        },
        "2pl": {
          "fidel": "ትወድሳላችሁ",
          "translit": "təwäddəsallaččəhu",
          "en": "you praise / you will praise"
        },
        "3pl": {
          "fidel": "ይወድሳሉ",
          "translit": "yəwäddəsallu",
          "en": "they praise / they will praise"
        }
      },
      "gerund": {
        "1sg": {
          "fidel": "ወድሼ",
          "translit": "wäddəšše",
          "en": "(I) having praised"
        },
        "2sgm": {
          "fidel": "ወድሰህ",
          "translit": "wäddəsäh",
          "en": "[you(m.)] having praised"
        },
        "2sgf": {
          "fidel": "ወድሰሽ",
          "translit": "wäddəsäš",
          "en": "[you (f.)] having praised"
        },
        "3sgm": {
          "fidel": "ወድሶ",
          "translit": "wäddəso",
          "en": "(he) having praised"
        },
        "3sgf": {
          "fidel": "ወድሳ",
          "translit": "wäddəsa",
          "en": "(she) having praised"
        },
        "1pl": {
          "fidel": "ወድሰን",
          "translit": "wäddəsän",
          "en": "(we) having praised"
        },
        "2pl": {
          "fidel": "ወድሳችሁ",
          "translit": "wäddəsaččəhu",
          "en": "(you) having praised"
        },
        "3pl": {
          "fidel": "ወድሰው",
          "translit": "wäddəsäw",
          "en": "(they) having praised"
        }
      },
      "compound_gerund": {
        "1sg": {
          "fidel": "ወድሼያለሁ",
          "translit": "wäddəššeyallähu",
          "en": "I have praised"
        },
        "2sgm": {
          "fidel": "ወድሰሃል",
          "translit": "wäddəsähall",
          "en": "you (m.) have praised"
        },
        "2sgf": {
          "fidel": "ወድሰሻል",
          "translit": "wäddəsäšall",
          "en": "you (f.) have praised"
        },
        "3sgm": {
          "fidel": "ወድሷል",
          "translit": "wäddəswall",
          "en": "he has praised"
        },
        "3sgf": {
          "fidel": "ወድሳለች",
          "translit": "wäddəsalläčč",
          "en": "she has praised"
        },
        "1pl": {
          "fidel": "ወድሰናል",
          "translit": "wäddəsänall",
          "en": "we have praised"
        },
        "2pl": {
          "fidel": "ወድሳችኋል",
          "translit": "wäddəsaččhwall",
          "en": "you have praised"
        },
        "3pl": {
          "fidel": "ወድሰዋል",
          "translit": "wäddəsäwall",
          "en": "they have praised"
        }
      },
      "jussive_imperative": {
        "1sg": {
          "fidel": "ልወድስ",
          "translit": "ləwäddəs",
          "en": "let me praise"
        },
        "2sgm": {
          "fidel": "ወድስ",
          "translit": "wäddəs",
          "en": "[you(m.)] praise!"
        },
        "2sgf": {
          "fidel": "ወድሽ",
          "translit": "wäddəši",
          "en": "[you (f.)] praise!"
        },
        "3sgm": {
          "fidel": "ይወድስ",
          "translit": "yəwäddəs",
          "en": "let him praise"
        },
        "3sgf": {
          "fidel": "ትወድስ",
          "translit": "təwäddəs",
          "en": "let her praise"
        },
        "1pl": {
          "fidel": "እንወድስ",
          "translit": "ənwäddəs",
          "en": "let us praise"
        },
        "2pl": {
          "fidel": "ወድሱ",
          "translit": "wäddəsu",
          "en": "(you) praise!"
        },
        "3pl": {
          "fidel": "ይወድሱ",
          "translit": "yəwäddəsu",
          "en": "let them praise"
        }
      },
      "negative_perfect": {
        "1sg": {
          "fidel": "አልወደስኩም",
          "translit": "alwäddäskumm",
          "en": "I didn't praise"
        },
        "2sgm": {
          "fidel": "አልወደስክም",
          "translit": "alwäddäskəmm",
          "en": "you (m.) didn't praise"
        },
        "2sgf": {
          "fidel": "አልወደስሽም",
          "translit": "alwäddäsšəmm",
          "en": "you (f.) didn't praise"
        },
        "3sgm": {
          "fidel": "አልወደሰም",
          "translit": "alwäddäsämm",
          "en": "he didn't praise"
        },
        "3sgf": {
          "fidel": "አልወደሰችም",
          "translit": "alwäddäsäččəmm",
          "en": "she didn't praise"
        },
        "1pl": {
          "fidel": "አልወደስንም",
          "translit": "alwäddäsnəmm",
          "en": "we didn't praise"
        },
        "2pl": {
          "fidel": "አልወደሳችሁም",
          "translit": "alwäddäsaččəhumm",
          "en": "you didn't praise"
        },
        "3pl": {
          "fidel": "አልወደሱም",
          "translit": "alwäddäsumm",
          "en": "they didn't praise"
        }
      },
      "negative_imperfective": {
        "1sg": {
          "fidel": "አልወድስም",
          "translit": "alwäddəsəmm",
          "en": "I don't praise"
        },
        "2sgm": {
          "fidel": "አትወድስም",
          "translit": "atwäddəsəmm",
          "en": "you (m.) don't praise"
        },
        "2sgf": {
          "fidel": "አትትወድሺም",
          "translit": "atwäddəšimm",
          "en": "you (f.) don't praise"
        },
        "3sgm": {
          "fidel": "አይወድስም",
          "translit": "aywäddəsəmm",
          "en": "he doesn't praise"
        },
        "3sgf": {
          "fidel": "አትወድስም",
          "translit": "atwäddəsəmm",
          "en": "she doesn't praise"
        },
        "1pl": {
          "fidel": "አንወድስም",
          "translit": "anwäddəsəmm",
          "en": "we don't praise"
        },
        "2pl": {
          "fidel": "አትወድሱም",
          "translit": "atwäddəsumm",
          "en": "you don't praise"
        },
        "3pl": {
          "fidel": "አይወድሱም",
          "translit": "aywäddəsumm",
          "en": "they don't praise"
        }
      },
      "negative_jussive_imperative": {
        "1sg": {
          "fidel": "አልወድስ",
          "translit": "alwäddəs",
          "en": "let me not praise"
        },
        "2sgm": {
          "fidel": "አትወድስ",
          "translit": "attəwäddəs",
          "en": "[you(m.)] don't praise"
        },
        "2sgf": {
          "fidel": "አትወድሽ",
          "translit": "attəwäddəši",
          "en": "[you (f.)] don't praise"
        },
        "3sgm": {
          "fidel": "አይወድስ",
          "translit": "aywäddəs",
          "en": "let him not praise"
        },
        "3sgf": {
          "fidel": "አትወድስ",
          "translit": "attəwäddəs",
          "en": "let her not praise"
        },
        "1pl": {
          "fidel": "አንወድስ",
          "translit": "annəwäddəs",
          "en": "let us not praise"
        },
        "2pl": {
          "fidel": "አትወድሱ",
          "translit": "attəwäddəsu",
          "en": "(you) don't praise"
        },
        "3pl": {
          "fidel": "አይወድሱ",
          "translit": "aywäddəsu",
          "en": "let them not praise"
        }
      }
    },
    "ዘመረ": {
      "english": "chant",
      "infinitive": {
        "fidel": "መዘመር",
        "translit": "mäzämmär"
      },
      "perfect": {
        "1sg": {
          "fidel": "ዘመርኩ",
          "translit": "zämmärku",
          "en": "I chanted"
        },
        "2sgm": {
          "fidel": "ዘመርክ",
          "translit": "zämmärk",
          "en": "you (m.) chanted"
        },
        "2sgf": {
          "fidel": "ዘመርሽ",
          "translit": "zämmärš",
          "en": "you (f.) chanted"
        },
        "3sgm": {
          "fidel": "ዘመረ",
          "translit": "zämmärä",
          "en": "he chanted"
        },
        "3sgf": {
          "fidel": "ዘመረች",
          "translit": "zämmäräčč",
          "en": "she chanted"
        },
        "1pl": {
          "fidel": "ዘመርን",
          "translit": "zämmärn",
          "en": "we chanted"
        },
        "2pl": {
          "fidel": "ዘመራችሁ",
          "translit": "zämmäraččəhu",
          "en": "you chanted"
        },
        "3pl": {
          "fidel": "ዘመሩ",
          "translit": "zämmäru",
          "en": "they chanted"
        }
      },
      "imperfective_compound": {
        "1sg": {
          "fidel": "እዘምራለሁ",
          "translit": "əzämmərallähu",
          "en": "I chant / I will chant"
        },
        "2sgm": {
          "fidel": "ትዘምራለህ",
          "translit": "təzämməralläh",
          "en": "you (m.) chant / you (m.) will chant"
        },
        "2sgf": {
          "fidel": "ትዘምሪያለሽ",
          "translit": "təzämməriyalläš",
          "en": "you (f.) chant / you (f.) will chant"
        },
        "3sgm": {
          "fidel": "ይዘምራል",
          "translit": "yəzämmərall",
          "en": "he chants / he will chant"
        },
        "3sgf": {
          "fidel": "ትዘምራለች",
          "translit": "təzämməralläčč",
          "en": "she chants / she will chant"
        },
        "1pl": {
          "fidel": "እንዘምራለን",
          "translit": "ənzämmərallän",
          "en": "we chant / we will chant"
        },
        "2pl": {
          "fidel": "ትዘምራላችሁ",
          "translit": "təzämmərallaččəhu",
          "en": "you chant / you will chant"
        },
        "3pl": {
          "fidel": "ይዘምራሉ",
          "translit": "yəzämmərallu",
          "en": "they chant / they will chant"
        }
      },
      "gerund": {
        "1sg": {
          "fidel": "ዘምሬ",
          "translit": "zämmərre",
          "en": "(I) having chanted"
        },
        "2sgm": {
          "fidel": "ዘምረህ",
          "translit": "zämməräh",
          "en": "[you(m.)] having chanted"
        },
        "2sgf": {
          "fidel": "ዘምረሽ",
          "translit": "zämməräš",
          "en": "[you (f.)] having chanted"
        },
        "3sgm": {
          "fidel": "ዘምሮ",
          "translit": "zämməro",
          "en": "(he) having chanted"
        },
        "3sgf": {
          "fidel": "ዘምራ",
          "translit": "zämməra",
          "en": "(she) having chanted"
        },
        "1pl": {
          "fidel": "ዘምረን",
          "translit": "zämmərän",
          "en": "(we) having chanted"
        },
        "2pl": {
          "fidel": "ዘምራችሁ",
          "translit": "zämməraččəhu",
          "en": "(you) having chanted"
        },
        "3pl": {
          "fidel": "ዘምረው",
          "translit": "zämməräw",
          "en": "(they) having chanted"
        }
      },
      "compound_gerund": {
        "1sg": {
          "fidel": "ዘምሬያለሁ",
          "translit": "zämmərreyallähu",
          "en": "I have chanted"
        },
        "2sgm": {
          "fidel": "ዘምረሃል",
          "translit": "zämmərähall",
          "en": "you (m.) have chanted"
        },
        "2sgf": {
          "fidel": "ዘምረሻል",
          "translit": "zämməräšall",
          "en": "you (f.) have chanted"
        },
        "3sgm": {
          "fidel": "ዘምሯል",
          "translit": "zämmərwall",
          "en": "he has chanted"
        },
        "3sgf": {
          "fidel": "ዘምራለች",
          "translit": "zämməralläčč",
          "en": "she has chanted"
        },
        "1pl": {
          "fidel": "ዘምረናል",
          "translit": "zämməränall",
          "en": "we have chanted"
        },
        "2pl": {
          "fidel": "ዘምራችኋል",
          "translit": "zämməraččhwall",
          "en": "you have chanted"
        },
        "3pl": {
          "fidel": "ዘምረዋል",
          "translit": "zämməräwall",
          "en": "they have chanted"
        }
      },
      "jussive_imperative": {
        "1sg": {
          "fidel": "ልዘምር",
          "translit": "ləzämmər",
          "en": "let me chant"
        },
        "2sgm": {
          "fidel": "ዘምር",
          "translit": "zämmər",
          "en": "[you(m.)] chant!"
        },
        "2sgf": {
          "fidel": "ዘምሪ",
          "translit": "zämməri",
          "en": "[you (f.)] chant!"
        },
        "3sgm": {
          "fidel": "ይዘምር",
          "translit": "yəzämmər",
          "en": "let him chant"
        },
        "3sgf": {
          "fidel": "ትዘምር",
          "translit": "təzämmər",
          "en": "let her chant"
        },
        "1pl": {
          "fidel": "እንዘምር",
          "translit": "ənzämmər",
          "en": "let us chant"
        },
        "2pl": {
          "fidel": "ዘምሩ",
          "translit": "zämməru",
          "en": "(you) chant!"
        },
        "3pl": {
          "fidel": "ይዘምሩ",
          "translit": "yəzämməru",
          "en": "let them chant"
        }
      },
      "negative_perfect": {
        "1sg": {
          "fidel": "አልዘመርኩም",
          "translit": "alzämmärkumm",
          "en": "I didn't chant"
        },
        "2sgm": {
          "fidel": "አልዘመርክም",
          "translit": "alzämmärkəmm",
          "en": "you (m.) didn't chant"
        },
        "2sgf": {
          "fidel": "አልዘመርሽም",
          "translit": "alzämmäršəmm",
          "en": "you (f.) didn't chant"
        },
        "3sgm": {
          "fidel": "አልዘመረም",
          "translit": "alzämmärämm",
          "en": "he didn't chant"
        },
        "3sgf": {
          "fidel": "አልዘመረችም",
          "translit": "alzämmäräččəmm",
          "en": "she didn't chant"
        },
        "1pl": {
          "fidel": "አልዘመርንም",
          "translit": "alzämmärnəmm",
          "en": "we didn't chant"
        },
        "2pl": {
          "fidel": "አልዘመራችሁም",
          "translit": "alzämmäraččəhumm",
          "en": "you didn't chant"
        },
        "3pl": {
          "fidel": "አልዘመሩም",
          "translit": "alzämmärumm",
          "en": "they didn't chant"
        }
      },
      "negative_imperfective": {
        "1sg": {
          "fidel": "አልዘምርም",
          "translit": "alzämmərəmm",
          "en": "I don't chant"
        },
        "2sgm": {
          "fidel": "አትዘምርም",
          "translit": "atzämmərəmm",
          "en": "you (m.) don't chant"
        },
        "2sgf": {
          "fidel": "አትትዘምሪም",
          "translit": "atzämmərimm",
          "en": "you (f.) don't chant"
        },
        "3sgm": {
          "fidel": "አይዘምርም",
          "translit": "ayzämmərəmm",
          "en": "he doesn't chant"
        },
        "3sgf": {
          "fidel": "አትዘምርም",
          "translit": "atzämmərəmm",
          "en": "she doesn't chant"
        },
        "1pl": {
          "fidel": "አንዘምርም",
          "translit": "anzämmərəmm",
          "en": "we don't chant"
        },
        "2pl": {
          "fidel": "አትዘምሩም",
          "translit": "atzämmərumm",
          "en": "you don't chant"
        },
        "3pl": {
          "fidel": "አይዘምሩም",
          "translit": "ayzämmərumm",
          "en": "they don't chant"
        }
      },
      "negative_jussive_imperative": {
        "1sg": {
          "fidel": "አልዘምር",
          "translit": "alzämmər",
          "en": "let me not chant"
        },
        "2sgm": {
          "fidel": "አትዘምር",
          "translit": "attəzämmər",
          "en": "[you(m.)] don't chant"
        },
        "2sgf": {
          "fidel": "አትዘምሪ",
          "translit": "attəzämməri",
          "en": "[you (f.)] don't chant"
        },
        "3sgm": {
          "fidel": "አይዘምር",
          "translit": "ayzämmər",
          "en": "let him not chant"
        },
        "3sgf": {
          "fidel": "አትዘምር",
          "translit": "attəzämmər",
          "en": "let her not chant"
        },
        "1pl": {
          "fidel": "አንዘምር",
          "translit": "annəzämmər",
          "en": "let us not chant"
        },
        "2pl": {
          "fidel": "አትዘምሩ",
          "translit": "attəzämməru",
          "en": "(you) don't chant"
        },
        "3pl": {
          "fidel": "አይዘምሩ",
          "translit": "ayzämməru",
          "en": "let them not chant"
        }
      }
    },
    "ዘከረ": {
      "english": "commemorate",
      "infinitive": {
        "fidel": "መዘከር",
        "translit": "mäzäkkär"
      },
      "perfect": {
        "1sg": {
          "fidel": "ዘከርኩ",
          "translit": "zäkkärku",
          "en": "I commemorated"
        },
        "2sgm": {
          "fidel": "ዘከርክ",
          "translit": "zäkkärk",
          "en": "you (m.) commemorated"
        },
        "2sgf": {
          "fidel": "ዘከርሽ",
          "translit": "zäkkärš",
          "en": "you (f.) commemorated"
        },
        "3sgm": {
          "fidel": "ዘከረ",
          "translit": "zäkkärä",
          "en": "he commemorated"
        },
        "3sgf": {
          "fidel": "ዘከረች",
          "translit": "zäkkäräčč",
          "en": "she commemorated"
        },
        "1pl": {
          "fidel": "ዘከርን",
          "translit": "zäkkärn",
          "en": "we commemorated"
        },
        "2pl": {
          "fidel": "ዘከራችሁ",
          "translit": "zäkkäraččəhu",
          "en": "you commemorated"
        },
        "3pl": {
          "fidel": "ዘከሩ",
          "translit": "zäkkäru",
          "en": "they commemorated"
        }
      },
      "imperfective_compound": {
        "1sg": {
          "fidel": "እዘክራለሁ",
          "translit": "əzäkkərallähu",
          "en": "I commemorate / I will commemorate"
        },
        "2sgm": {
          "fidel": "ትዘክራለህ",
          "translit": "təzäkkəralläh",
          "en": "you (m.) commemorate / you (m.) will commemorate"
        },
        "2sgf": {
          "fidel": "ትዘክሪያለሽ",
          "translit": "təzäkkəriyalläš",
          "en": "you (f.) commemorate / you (f.) will commemorate"
        },
        "3sgm": {
          "fidel": "ይዘክራል",
          "translit": "yəzäkkərall",
          "en": "he commemorates / he will commemorate"
        },
        "3sgf": {
          "fidel": "ትዘክራለች",
          "translit": "təzäkkəralläčč",
          "en": "she commemorates / she will commemorate"
        },
        "1pl": {
          "fidel": "እንዘክራለን",
          "translit": "ənzäkkərallän",
          "en": "we commemorate / we will commemorate"
        },
        "2pl": {
          "fidel": "ትዘክራላችሁ",
          "translit": "təzäkkərallaččəhu",
          "en": "you commemorate / you will commemorate"
        },
        "3pl": {
          "fidel": "ይዘክራሉ",
          "translit": "yəzäkkərallu",
          "en": "they commemorate / they will commemorate"
        }
      },
      "gerund": {
        "1sg": {
          "fidel": "ዘክሬ",
          "translit": "zäkkərre",
          "en": "(I) having commemorated"
        },
        "2sgm": {
          "fidel": "ዘክረህ",
          "translit": "zäkkəräh",
          "en": "[you(m.)] having commemorated"
        },
        "2sgf": {
          "fidel": "ዘክረሽ",
          "translit": "zäkkəräš",
          "en": "[you (f.)] having commemorated"
        },
        "3sgm": {
          "fidel": "ዘክሮ",
          "translit": "zäkkəro",
          "en": "(he) having commemorated"
        },
        "3sgf": {
          "fidel": "ዘክራ",
          "translit": "zäkkəra",
          "en": "(she) having commemorated"
        },
        "1pl": {
          "fidel": "ዘክረን",
          "translit": "zäkkərän",
          "en": "(we) having commemorated"
        },
        "2pl": {
          "fidel": "ዘክራችሁ",
          "translit": "zäkkəraččəhu",
          "en": "(you) having commemorated"
        },
        "3pl": {
          "fidel": "ዘክረው",
          "translit": "zäkkəräw",
          "en": "(they) having commemorated"
        }
      },
      "compound_gerund": {
        "1sg": {
          "fidel": "ዘክሬያለሁ",
          "translit": "zäkkərreyallähu",
          "en": "I have commemorated"
        },
        "2sgm": {
          "fidel": "ዘክረሃል",
          "translit": "zäkkərähall",
          "en": "you (m.) have commemorated"
        },
        "2sgf": {
          "fidel": "ዘክረሻል",
          "translit": "zäkkəräšall",
          "en": "you (f.) have commemorated"
        },
        "3sgm": {
          "fidel": "ዘክሯል",
          "translit": "zäkkərwall",
          "en": "he has commemorated"
        },
        "3sgf": {
          "fidel": "ዘክራለች",
          "translit": "zäkkəralläčč",
          "en": "she has commemorated"
        },
        "1pl": {
          "fidel": "ዘክረናል",
          "translit": "zäkkəränall",
          "en": "we have commemorated"
        },
        "2pl": {
          "fidel": "ዘክራችኋል",
          "translit": "zäkkəraččhwall",
          "en": "you have commemorated"
        },
        "3pl": {
          "fidel": "ዘክረዋል",
          "translit": "zäkkəräwall",
          "en": "they have commemorated"
        }
      },
      "jussive_imperative": {
        "1sg": {
          "fidel": "ልዘክር",
          "translit": "ləzäkkər",
          "en": "let me commemorate"
        },
        "2sgm": {
          "fidel": "ዘክር",
          "translit": "zäkkər",
          "en": "[you(m.)] commemorate!"
        },
        "2sgf": {
          "fidel": "ዘክሪ",
          "translit": "zäkkəri",
          "en": "[you (f.)] commemorate!"
        },
        "3sgm": {
          "fidel": "ይዘክር",
          "translit": "yəzäkkər",
          "en": "let him commemorate"
        },
        "3sgf": {
          "fidel": "ትዘክር",
          "translit": "təzäkkər",
          "en": "let her commemorate"
        },
        "1pl": {
          "fidel": "እንዘክር",
          "translit": "ənzäkkər",
          "en": "let us commemorate"
        },
        "2pl": {
          "fidel": "ዘክሩ",
          "translit": "zäkkəru",
          "en": "(you) commemorate!"
        },
        "3pl": {
          "fidel": "ይዘክሩ",
          "translit": "yəzäkkəru",
          "en": "let them commemorate"
        }
      },
      "negative_perfect": {
        "1sg": {
          "fidel": "አልዘከርኩም",
          "translit": "alzäkkärkumm",
          "en": "I didn't commemorate"
        },
        "2sgm": {
          "fidel": "አልዘከርክም",
          "translit": "alzäkkärkəmm",
          "en": "you (m.) didn't commemorate"
        },
        "2sgf": {
          "fidel": "አልዘከርሽም",
          "translit": "alzäkkäršəmm",
          "en": "you (f.) didn't commemorate"
        },
        "3sgm": {
          "fidel": "አልዘከረም",
          "translit": "alzäkkärämm",
          "en": "he didn't commemorate"
        },
        "3sgf": {
          "fidel": "አልዘከረችም",
          "translit": "alzäkkäräččəmm",
          "en": "she didn't commemorate"
        },
        "1pl": {
          "fidel": "አልዘከርንም",
          "translit": "alzäkkärnəmm",
          "en": "we didn't commemorate"
        },
        "2pl": {
          "fidel": "አልዘከራችሁም",
          "translit": "alzäkkäraččəhumm",
          "en": "you didn't commemorate"
        },
        "3pl": {
          "fidel": "አልዘከሩም",
          "translit": "alzäkkärumm",
          "en": "they didn't commemorate"
        }
      },
      "negative_imperfective": {
        "1sg": {
          "fidel": "አልዘክርም",
          "translit": "alzäkkərəmm",
          "en": "I don't commemorate"
        },
        "2sgm": {
          "fidel": "አትዘክርም",
          "translit": "atzäkkərəmm",
          "en": "you (m.) don't commemorate"
        },
        "2sgf": {
          "fidel": "አትትዘክሪም",
          "translit": "atzäkkərimm",
          "en": "you (f.) don't commemorate"
        },
        "3sgm": {
          "fidel": "አይዘክርም",
          "translit": "ayzäkkərəmm",
          "en": "he doesn't commemorate"
        },
        "3sgf": {
          "fidel": "አትዘክርም",
          "translit": "atzäkkərəmm",
          "en": "she doesn't commemorate"
        },
        "1pl": {
          "fidel": "አንዘክርም",
          "translit": "anzäkkərəmm",
          "en": "we don't commemorate"
        },
        "2pl": {
          "fidel": "አትዘክሩም",
          "translit": "atzäkkərumm",
          "en": "you don't commemorate"
        },
        "3pl": {
          "fidel": "አይዘክሩም",
          "translit": "ayzäkkərumm",
          "en": "they don't commemorate"
        }
      },
      "negative_jussive_imperative": {
        "1sg": {
          "fidel": "አልዘክር",
          "translit": "alzäkkər",
          "en": "let me not commemorate"
        },
        "2sgm": {
          "fidel": "አትዘክር",
          "translit": "attəzäkkər",
          "en": "[you(m.)] don't commemorate"
        },
        "2sgf": {
          "fidel": "አትዘክሪ",
          "translit": "attəzäkkəri",
          "en": "[you (f.)] don't commemorate"
        },
        "3sgm": {
          "fidel": "አይዘክር",
          "translit": "ayzäkkər",
          "en": "let him not commemorate"
        },
        "3sgf": {
          "fidel": "አትዘክር",
          "translit": "attəzäkkər",
          "en": "let her not commemorate"
        },
        "1pl": {
          "fidel": "አንዘክር",
          "translit": "annəzäkkər",
          "en": "let us not commemorate"
        },
        "2pl": {
          "fidel": "አትዘክሩ",
          "translit": "attəzäkkəru",
          "en": "(you) don't commemorate"
        },
        "3pl": {
          "fidel": "አይዘክሩ",
          "translit": "ayzäkkəru",
          "en": "let them not commemorate"
        }
      }
    },
    "ደመረ": {
      "english": "add up, sum up (to total)",
      "infinitive": {
        "fidel": "መደመር",
        "translit": "mädämmär"
      },
      "perfect": {
        "1sg": {
          "fidel": "ደመርኩ",
          "translit": "dämmärku",
          "en": "I added up"
        },
        "2sgm": {
          "fidel": "ደመርክ",
          "translit": "dämmärk",
          "en": "you (m.) added up"
        },
        "2sgf": {
          "fidel": "ደመርሽ",
          "translit": "dämmärš",
          "en": "you (f.) added up"
        },
        "3sgm": {
          "fidel": "ደመረ",
          "translit": "dämmärä",
          "en": "he added up"
        },
        "3sgf": {
          "fidel": "ደመረች",
          "translit": "dämmäräčč",
          "en": "she added up"
        },
        "1pl": {
          "fidel": "ደመርን",
          "translit": "dämmärn",
          "en": "we added up"
        },
        "2pl": {
          "fidel": "ደመራችሁ",
          "translit": "dämmäraččəhu",
          "en": "you added up"
        },
        "3pl": {
          "fidel": "ደመሩ",
          "translit": "dämmäru",
          "en": "they added up"
        }
      },
      "imperfective_compound": {
        "1sg": {
          "fidel": "እደምራለሁ",
          "translit": "ədämmərallähu",
          "en": "I add up / I will add up"
        },
        "2sgm": {
          "fidel": "ትደምራለህ",
          "translit": "tədämməralläh",
          "en": "you (m.) add up / you (m.) will add up"
        },
        "2sgf": {
          "fidel": "ትደምሪያለሽ",
          "translit": "tədämməriyalläš",
          "en": "you (f.) add up / you (f.) will add up"
        },
        "3sgm": {
          "fidel": "ይደምራል",
          "translit": "yədämmərall",
          "en": "he add ups / he will add up"
        },
        "3sgf": {
          "fidel": "ትደምራለች",
          "translit": "tədämməralläčč",
          "en": "she add ups / she will add up"
        },
        "1pl": {
          "fidel": "እንደምራለን",
          "translit": "əndämmərallän",
          "en": "we add up / we will add up"
        },
        "2pl": {
          "fidel": "ትደምራላችሁ",
          "translit": "tədämmərallaččəhu",
          "en": "you add up / you will add up"
        },
        "3pl": {
          "fidel": "ይደምራሉ",
          "translit": "yədämmərallu",
          "en": "they add up / they will add up"
        }
      },
      "gerund": {
        "1sg": {
          "fidel": "ደምሬ",
          "translit": "dämmərre",
          "en": "(I) having added up"
        },
        "2sgm": {
          "fidel": "ደምረህ",
          "translit": "dämməräh",
          "en": "[you(m.)] having added up"
        },
        "2sgf": {
          "fidel": "ደምረሽ",
          "translit": "dämməräš",
          "en": "[you (f.)] having added up"
        },
        "3sgm": {
          "fidel": "ደምሮ",
          "translit": "dämməro",
          "en": "(he) having added up"
        },
        "3sgf": {
          "fidel": "ደምራ",
          "translit": "dämməra",
          "en": "(she) having added up"
        },
        "1pl": {
          "fidel": "ደምረን",
          "translit": "dämmərän",
          "en": "(we) having added up"
        },
        "2pl": {
          "fidel": "ደምራችሁ",
          "translit": "dämməraččəhu",
          "en": "(you) having added up"
        },
        "3pl": {
          "fidel": "ደምረው",
          "translit": "dämməräw",
          "en": "(they) having added up"
        }
      },
      "compound_gerund": {
        "1sg": {
          "fidel": "ደምሬያለሁ",
          "translit": "dämmərreyallähu",
          "en": "I have added up"
        },
        "2sgm": {
          "fidel": "ደምረሃል",
          "translit": "dämmərähall",
          "en": "you (m.) have added up"
        },
        "2sgf": {
          "fidel": "ደምረሻል",
          "translit": "dämməräšall",
          "en": "you (f.) have added up"
        },
        "3sgm": {
          "fidel": "ደምሯል",
          "translit": "dämmərwall",
          "en": "he has added up"
        },
        "3sgf": {
          "fidel": "ደምራለች",
          "translit": "dämməralläčč",
          "en": "she has added up"
        },
        "1pl": {
          "fidel": "ደምረናል",
          "translit": "dämməränall",
          "en": "we have added up"
        },
        "2pl": {
          "fidel": "ደምራችኋል",
          "translit": "dämməraččhwall",
          "en": "you have added up"
        },
        "3pl": {
          "fidel": "ደምረዋል",
          "translit": "dämməräwall",
          "en": "they have added up"
        }
      },
      "jussive_imperative": {
        "1sg": {
          "fidel": "ልደምር",
          "translit": "lədämmər",
          "en": "let me add up"
        },
        "2sgm": {
          "fidel": "ደምር",
          "translit": "dämmər",
          "en": "[you(m.)] add up!"
        },
        "2sgf": {
          "fidel": "ደምሪ",
          "translit": "dämməri",
          "en": "[you (f.)] add up!"
        },
        "3sgm": {
          "fidel": "ይደምር",
          "translit": "yədämmər",
          "en": "let him add up"
        },
        "3sgf": {
          "fidel": "ትደምር",
          "translit": "tədämmər",
          "en": "let her add up"
        },
        "1pl": {
          "fidel": "እንደምር",
          "translit": "əndämmər",
          "en": "let us add up"
        },
        "2pl": {
          "fidel": "ደምሩ",
          "translit": "dämməru",
          "en": "(you) add up!"
        },
        "3pl": {
          "fidel": "ይደምሩ",
          "translit": "yədämməru",
          "en": "let them add up"
        }
      },
      "negative_perfect": {
        "1sg": {
          "fidel": "አልደመርኩም",
          "translit": "aldämmärkumm",
          "en": "I didn't add up"
        },
        "2sgm": {
          "fidel": "አልደመርክም",
          "translit": "aldämmärkəmm",
          "en": "you (m.) didn't add up"
        },
        "2sgf": {
          "fidel": "አልደመርሽም",
          "translit": "aldämmäršəmm",
          "en": "you (f.) didn't add up"
        },
        "3sgm": {
          "fidel": "አልደመረም",
          "translit": "aldämmärämm",
          "en": "he didn't add up"
        },
        "3sgf": {
          "fidel": "አልደመረችም",
          "translit": "aldämmäräččəmm",
          "en": "she didn't add up"
        },
        "1pl": {
          "fidel": "አልደመርንም",
          "translit": "aldämmärnəmm",
          "en": "we didn't add up"
        },
        "2pl": {
          "fidel": "አልደመራችሁም",
          "translit": "aldämmäraččəhumm",
          "en": "you didn't add up"
        },
        "3pl": {
          "fidel": "አልደመሩም",
          "translit": "aldämmärumm",
          "en": "they didn't add up"
        }
      },
      "negative_imperfective": {
        "1sg": {
          "fidel": "አልደምርም",
          "translit": "aldämmərəmm",
          "en": "I don't add up"
        },
        "2sgm": {
          "fidel": "አትደምርም",
          "translit": "atdämmərəmm",
          "en": "you (m.) don't add up"
        },
        "2sgf": {
          "fidel": "አትትደምሪም",
          "translit": "atdämmərimm",
          "en": "you (f.) don't add up"
        },
        "3sgm": {
          "fidel": "አይደምርም",
          "translit": "aydämmərəmm",
          "en": "he doesn't add up"
        },
        "3sgf": {
          "fidel": "አትደምርም",
          "translit": "atdämmərəmm",
          "en": "she doesn't add up"
        },
        "1pl": {
          "fidel": "አንደምርም",
          "translit": "andämmərəmm",
          "en": "we don't add up"
        },
        "2pl": {
          "fidel": "አትደምሩም",
          "translit": "atdämmərumm",
          "en": "you don't add up"
        },
        "3pl": {
          "fidel": "አይደምሩም",
          "translit": "aydämmərumm",
          "en": "they don't add up"
        }
      },
      "negative_jussive_imperative": {
        "1sg": {
          "fidel": "አልደምር",
          "translit": "aldämmər",
          "en": "let me not add up"
        },
        "2sgm": {
          "fidel": "አትደምር",
          "translit": "attədämmər",
          "en": "[you(m.)] don't add up"
        },
        "2sgf": {
          "fidel": "አትደምሪ",
          "translit": "attədämməri",
          "en": "[you (f.)] don't add up"
        },
        "3sgm": {
          "fidel": "አይደምር",
          "translit": "aydämmər",
          "en": "let him not add up"
        },
        "3sgf": {
          "fidel": "አትደምር",
          "translit": "attədämmər",
          "en": "let her not add up"
        },
        "1pl": {
          "fidel": "አንደምር",
          "translit": "annədämmər",
          "en": "let us not add up"
        },
        "2pl": {
          "fidel": "አትደምሩ",
          "translit": "attədämməru",
          "en": "(you) don't add up"
        },
        "3pl": {
          "fidel": "አይደምሩ",
          "translit": "aydämməru",
          "en": "let them not add up"
        }
      }
    },
    "ፈለገ": {
      "english": "want",
      "perfect": {
        "1sg": {
          "fidel": "ፈለግኩ",
          "translit": "fälläkku*",
          "en": "I wanted"
        },
        "2sgm": {
          "fidel": "ፈለግክ",
          "translit": "fälläkk*",
          "en": "you (m.) wanted"
        },
        "2sgf": {
          "fidel": "ፈለግሽ",
          "translit": "fällägš",
          "en": "you (f.) wanted"
        },
        "3sgm": {
          "fidel": "ፈለገ",
          "translit": "fällägä",
          "en": "he wanted"
        },
        "3sgf": {
          "fidel": "ፈለገች",
          "translit": "fällägäčč",
          "en": "she wanted"
        },
        "1pl": {
          "fidel": "ፈለግን",
          "translit": "fällägn",
          "en": "we wanted"
        },
        "2pl": {
          "fidel": "ፈለጋችሁ",
          "translit": "fällägaččəhu",
          "en": "you wanted"
        },
        "3pl": {
          "fidel": "ፈለጉ",
          "translit": "fällägu",
          "en": "they wanted"
        }
      },
      "imperfective_compound": {
        "1sg": {
          "fidel": "እፈልጋለሁ",
          "translit": "əfälləgallähu",
          "en": "I want / I will want"
        },
        "2sgm": {
          "fidel": "ትፈልጋለህ",
          "translit": "təfälləgalläh",
          "en": "you (m.) want / you (m.) will want"
        },
        "2sgf": {
          "fidel": "ትፈልጊያለሽ",
          "translit": "təfälləgiyalläš",
          "en": "you (f.) want / you (f.) will want"
        },
        "3sgm": {
          "fidel": "ይፈልጋል",
          "translit": "yəfälləgall",
          "en": "he wants / he will want"
        },
        "3sgf": {
          "fidel": "ትፈልጋለች",
          "translit": "təfälləgalläčč",
          "en": "she wants / she will want"
        },
        "1pl": {
          "fidel": "እንፈልጋለን",
          "translit": "ənfälləgallän",
          "en": "we want / we will want"
        },
        "2pl": {
          "fidel": "ትፈልጋላችሁ",
          "translit": "təfälləgallaččəhu",
          "en": "you want / you will want"
        },
        "3pl": {
          "fidel": "ይፈልጋሉ",
          "translit": "yəfälləgallu",
          "en": "they want / they will want"
        }
      },
      "gerund": {
        "1sg": {
          "fidel": "ፈልጌ",
          "translit": "fälləgge",
          "en": "(I) having wanted"
        },
        "2sgm": {
          "fidel": "ፈልገህ",
          "translit": "fälləgäh",
          "en": "[you (m.)] having wanted"
        },
        "2sgf": {
          "fidel": "ፈልገሽ",
          "translit": "fälləgäš",
          "en": "[you (f.)] having wanted"
        },
        "3sgm": {
          "fidel": "ፈልጎ",
          "translit": "fälləgo",
          "en": "(he) having wanted"
        },
        "3sgf": {
          "fidel": "ፈልጋ",
          "translit": "fälləga",
          "en": "(she) having wanted"
        },
        "1pl": {
          "fidel": "ፈልገን",
          "translit": "fälləgän",
          "en": "(we) having wanted"
        },
        "2pl": {
          "fidel": "ፈልጋችሁ",
          "translit": "fälləgaččəhu",
          "en": "(you) having wanted"
        },
        "3pl": {
          "fidel": "ፈልገው",
          "translit": "fälləgäw",
          "en": "(they) having wanted"
        }
      },
      "compound_gerund": {
        "1sg": {
          "fidel": "ፈልጌያለሁ",
          "translit": "fälləggeyallähu",
          "en": "I have wanted"
        },
        "2sgm": {
          "fidel": "ፈልገሃል",
          "translit": "fälləgähall",
          "en": "you (m.) have wanted"
        },
        "2sgf": {
          "fidel": "ፈልገሻል",
          "translit": "fälləgäšall",
          "en": "you (f.) have wanted"
        },
        "3sgm": {
          "fidel": "ፈልጓል",
          "translit": "fälləgwall",
          "en": "he have wanted"
        },
        "3sgf": {
          "fidel": "ፈልጋለች",
          "translit": "fälləgalläčč",
          "en": "she have wanted"
        },
        "1pl": {
          "fidel": "ፈልገናል",
          "translit": "fälləgänall",
          "en": "we have wanted"
        },
        "2pl": {
          "fidel": "ፈልጋችኋል",
          "translit": "fälləgaččhwall",
          "en": "you have wanted"
        },
        "3pl": {
          "fidel": "ፈልገዋል",
          "translit": "fälləgäwall",
          "en": "they have wanted"
        }
      },
      "jussive_imperative": {
        "1sg": {
          "fidel": "ልፈልግ",
          "translit": "ləfälləg",
          "en": "let me want"
        },
        "2sgm": {
          "fidel": "ፈልግ",
          "translit": "fälləg",
          "en": "[you(m.)] want!"
        },
        "2sgf": {
          "fidel": "ፈልጊ",
          "translit": "fälləgi",
          "en": "[you (f.)] want!"
        },
        "3sgm": {
          "fidel": "ይፈልግ",
          "translit": "yəfälləg",
          "en": "let him want"
        },
        "3sgf": {
          "fidel": "ትፈልግ",
          "translit": "təfälləg",
          "en": "let her want"
        },
        "1pl": {
          "fidel": "እንፈልግ",
          "translit": "ənfälləg",
          "en": "let we want"
        },
        "2pl": {
          "fidel": "ፈልጉ",
          "translit": "fälləgu",
          "en": "(you) want!"
        },
        "3pl": {
          "fidel": "ይፈልጉ",
          "translit": "yəfälləg",
          "en": "let them want"
        }
      },
      "negative_perfect": {
        "1sg": {
          "fidel": "አልፈለግኩም",
          "translit": "alfälläkkumm*",
          "en": "I didn't want"
        },
        "2sgm": {
          "fidel": "አልፈለግክም",
          "translit": "alfälläkkəmm*",
          "en": "you (m.) didn't want"
        },
        "2sgf": {
          "fidel": "አልፈለግሽም",
          "translit": "alfällägšəmm",
          "en": "you (f.) didn't want"
        },
        "3sgm": {
          "fidel": "አልፈለገም",
          "translit": "alfällägämm",
          "en": "he didn't want"
        },
        "3sgf": {
          "fidel": "አልፈለገችም",
          "translit": "alfällägäččəmm",
          "en": "she didn't want"
        },
        "1pl": {
          "fidel": "አልፈለግንም",
          "translit": "alfällägnəmm",
          "en": "we didn't want"
        },
        "2pl": {
          "fidel": "አልፈለጋችሁም",
          "translit": "alfällägaččəhumm",
          "en": "you didn't want"
        },
        "3pl": {
          "fidel": "አልፈለጉም",
          "translit": "alfällägumm",
          "en": "they didn't want"
        }
      },
      "negative_imperfective": {
        "1sg": {
          "fidel": "አልፈልግም",
          "translit": "alfälləgəmm",
          "en": "I don't want"
        },
        "2sgm": {
          "fidel": "አትፈልግም",
          "translit": "atfälləgəmm",
          "en": "you (m.) don't want"
        },
        "2sgf": {
          "fidel": "አትትፈልጊም",
          "translit": "atfälləgimm",
          "en": "you (f.) don't want"
        },
        "3sgm": {
          "fidel": "አይፈልግም",
          "translit": "ayfälləgəmm",
          "en": "he don't want"
        },
        "3sgf": {
          "fidel": "አትፈልግም",
          "translit": "atfälləgəmm",
          "en": "she don't want"
        },
        "1pl": {
          "fidel": "አንፈልግም",
          "translit": "anfälləgəmm",
          "en": "we don't want"
        },
        "2pl": {
          "fidel": "አትፈልጉም",
          "translit": "atfälləgumm",
          "en": "you don't want"
        },
        "3pl": {
          "fidel": "አይፈልጉም",
          "translit": "ayfälləgumm",
          "en": "they don't want"
        }
      },
      "negative_jussive_imperative": {
        "1sg": {
          "fidel": "አልፈልግ",
          "translit": "alfälləg",
          "en": "let me not want"
        },
        "2sgm": {
          "fidel": "አትፈልግ",
          "translit": "attəfälləg",
          "en": "[you(m.)] don't want"
        },
        "2sgf": {
          "fidel": "አትፈልጊ",
          "translit": "attəfälləgi",
          "en": "[you (f.)] don't want"
        },
        "3sgm": {
          "fidel": "አይፈልግ",
          "translit": "ayfälləg",
          "en": "let him not want"
        },
        "3sgf": {
          "fidel": "አትፈልግ",
          "translit": "attəfälləg",
          "en": "let her not want"
        },
        "1pl": {
          "fidel": "አንፈልግ",
          "translit": "annəfälləg",
          "en": "let we not want"
        },
        "2pl": {
          "fidel": "አትፈልጉ",
          "translit": "attəfälləgu",
          "en": "(you) don't want"
        },
        "3pl": {
          "fidel": "አይፈልጉ",
          "translit": "ayfälləgu",
          "en": "let them not want"
        }
      },
      "infinitive": {
        "fidel": "መፈለግ",
        "translit": "mäfälläg"
      }
    },
    "ጨፈረ": {
      "english": "dance",
      "perfect": {
        "1sg": {
          "fidel": "ጨፈርኩ",
          "translit": "č̣äffärku",
          "en": "I danced"
        },
        "2sgm": {
          "fidel": "ጨፈርክ",
          "translit": "č̣äffärk",
          "en": "you (m.) danced"
        },
        "2sgf": {
          "fidel": "ጨፈርሽ",
          "translit": "č̣äffärš",
          "en": "you (f.) danced"
        },
        "3sgm": {
          "fidel": "ጨፈረ",
          "translit": "č̣äffärä",
          "en": "he danced"
        },
        "3sgf": {
          "fidel": "ጨፈረች",
          "translit": "č̣äffäräčč",
          "en": "she danced"
        },
        "1pl": {
          "fidel": "ጨፈርን",
          "translit": "č̣äffärn",
          "en": "we danced"
        },
        "2pl": {
          "fidel": "ጨፈራችሁ",
          "translit": "č̣äffäraččəhu",
          "en": "you danced"
        },
        "3pl": {
          "fidel": "ጨፈሩ",
          "translit": "č̣äffäru",
          "en": "they danced"
        }
      },
      "imperfective_compound": {
        "1sg": {
          "fidel": "እጨፍራለሁ",
          "translit": "əč̣äffərallähu",
          "en": "I dance / I will dance"
        },
        "2sgm": {
          "fidel": "ትጨፍራለህ",
          "translit": "təč̣äffəralläh",
          "en": "you (m.) dance / you (m.) will dance"
        },
        "2sgf": {
          "fidel": "ትጨፍሪያለሽ",
          "translit": "təč̣äffəriyalläš",
          "en": "you (f.) dance / you (f.) will dance"
        },
        "3sgm": {
          "fidel": "ይጨፍራል",
          "translit": "yəč̣äffərall",
          "en": "he dances / he will dance"
        },
        "3sgf": {
          "fidel": "ትጨፍራለች",
          "translit": "təč̣äffəralläčč",
          "en": "she dances / she will dance"
        },
        "1pl": {
          "fidel": "እንጨፍራለን",
          "translit": "ənč̣äffərallän",
          "en": "we dance / we will dance"
        },
        "2pl": {
          "fidel": "ትጨፍራላችሁ",
          "translit": "təč̣äffərallaččəhu",
          "en": "you dance / you will dance"
        },
        "3pl": {
          "fidel": "ይጨፍራሉ",
          "translit": "yəč̣äffərallu",
          "en": "they dance / they will dance"
        }
      },
      "gerund": {
        "1sg": {
          "fidel": "ጨፍሬ",
          "translit": "č̣äffərre",
          "en": "(I) having danced"
        },
        "2sgm": {
          "fidel": "ጨፍረህ",
          "translit": "č̣äffəräh",
          "en": "[you (m.)] having danced"
        },
        "2sgf": {
          "fidel": "ጨፍረሽ",
          "translit": "č̣äffəräš",
          "en": "[you (f.)] having danced"
        },
        "3sgm": {
          "fidel": "ጨፍሮ",
          "translit": "č̣äffəro",
          "en": "(he) having danced"
        },
        "3sgf": {
          "fidel": "ጨፍራ",
          "translit": "č̣äffəra",
          "en": "(she) having danced"
        },
        "1pl": {
          "fidel": "ጨፍረን",
          "translit": "č̣äffərän",
          "en": "(we) having danced"
        },
        "2pl": {
          "fidel": "ጨፍራችሁ",
          "translit": "č̣äffəraččəhu",
          "en": "(you) having danced"
        },
        "3pl": {
          "fidel": "ጨፍረው",
          "translit": "č̣äffəräw",
          "en": "(they) having danced"
        }
      },
      "compound_gerund": {
        "1sg": {
          "fidel": "ጨፍሬያለሁ",
          "translit": "č̣äffərreyallähu",
          "en": "I have danced"
        },
        "2sgm": {
          "fidel": "ጨፍረሃል",
          "translit": "č̣äffərähall",
          "en": "you (m.) have danced"
        },
        "2sgf": {
          "fidel": "ጨፍረሻል",
          "translit": "č̣äffəräšall",
          "en": "you (f.) have danced"
        },
        "3sgm": {
          "fidel": "ጨፍሯል",
          "translit": "č̣äffərwall",
          "en": "he have danced"
        },
        "3sgf": {
          "fidel": "ጨፍራለች",
          "translit": "č̣äffəralläčč",
          "en": "she have danced"
        },
        "1pl": {
          "fidel": "ጨፍረናል",
          "translit": "č̣äffəränall",
          "en": "we have danced"
        },
        "2pl": {
          "fidel": "ጨፍራችኋል",
          "translit": "č̣äffəraččhwall",
          "en": "you have danced"
        },
        "3pl": {
          "fidel": "ጨፍረዋል",
          "translit": "č̣äffəräwall",
          "en": "they have danced"
        }
      },
      "jussive_imperative": {
        "1sg": {
          "fidel": "ልጨፍር",
          "translit": "ləč̣äffər",
          "en": "let me dance"
        },
        "2sgm": {
          "fidel": "ጨፍር",
          "translit": "č̣äffər",
          "en": "[you(m.)] dance!"
        },
        "2sgf": {
          "fidel": "ጨፍሪ",
          "translit": "č̣äffəri",
          "en": "[you (f.)] dance!"
        },
        "3sgm": {
          "fidel": "ይጨፍር",
          "translit": "yəč̣äffər",
          "en": "let him dance"
        },
        "3sgf": {
          "fidel": "ትጨፍር",
          "translit": "təč̣äffər",
          "en": "let her dance"
        },
        "1pl": {
          "fidel": "እንጨፍር",
          "translit": "ənč̣äffər",
          "en": "let we dance"
        },
        "2pl": {
          "fidel": "ጨፍሩ",
          "translit": "č̣äffəru",
          "en": "(you) dance!"
        },
        "3pl": {
          "fidel": "ይጨፍሩ",
          "translit": "yəč̣äffəru",
          "en": "let them dance"
        }
      },
      "negative_perfect": {
        "1sg": {
          "fidel": "አልጨፈርኩም",
          "translit": "alč̣äffärkumm",
          "en": "I didn't dance"
        },
        "2sgm": {
          "fidel": "አልጨፈርክም",
          "translit": "alč̣äffärkəmm",
          "en": "you (m.) didn't dance"
        },
        "2sgf": {
          "fidel": "አልጨፈርሽም",
          "translit": "alč̣äffäršəmm",
          "en": "you (f.) didn't dance"
        },
        "3sgm": {
          "fidel": "አልጨፈረም",
          "translit": "alč̣äffärämm",
          "en": "he didn't dance"
        },
        "3sgf": {
          "fidel": "አልጨፈረችም",
          "translit": "alč̣äffäräččəmm",
          "en": "she didn't dance"
        },
        "1pl": {
          "fidel": "አልጨፈርንም",
          "translit": "alč̣äffärnəmm",
          "en": "we didn't dance"
        },
        "2pl": {
          "fidel": "አልጨፈራችሁም",
          "translit": "alč̣äffäraččəhumm",
          "en": "you didn't dance"
        },
        "3pl": {
          "fidel": "አልጨፈሩም",
          "translit": "alč̣äffärumm",
          "en": "they didn't dance"
        }
      },
      "negative_imperfective": {
        "1sg": {
          "fidel": "አልጨፍርም",
          "translit": "alč̣äffərəmm",
          "en": "I don't dance"
        },
        "2sgm": {
          "fidel": "አትጨፍርም",
          "translit": "atč̣äffərəmm",
          "en": "you (m.) don't dance"
        },
        "2sgf": {
          "fidel": "አትትጨፍሪም",
          "translit": "atč̣äffərimm",
          "en": "you (f.) don't dance"
        },
        "3sgm": {
          "fidel": "አይጨፍርም",
          "translit": "ayč̣äffərəmm",
          "en": "he don't dance"
        },
        "3sgf": {
          "fidel": "አትጨፍርም",
          "translit": "atč̣äffərəmm",
          "en": "she don't dance"
        },
        "1pl": {
          "fidel": "አንጨፍርም",
          "translit": "anč̣äffərəmm",
          "en": "we don't dance"
        },
        "2pl": {
          "fidel": "አትጨፍሩም",
          "translit": "atč̣äffərumm",
          "en": "you don't dance"
        },
        "3pl": {
          "fidel": "አይጨፍሩም",
          "translit": "ayč̣äffərumm",
          "en": "they don't dance"
        }
      },
      "negative_jussive_imperative": {
        "1sg": {
          "fidel": "አልጨፍር",
          "translit": "alč̣äffər",
          "en": "let me not dance"
        },
        "2sgm": {
          "fidel": "አትጨፍር",
          "translit": "attəč̣äffər",
          "en": "[you(m.)] don't dance"
        },
        "2sgf": {
          "fidel": "አትጨፍሪ",
          "translit": "attəč̣äffəri",
          "en": "[you (f.)] don't dance"
        },
        "3sgm": {
          "fidel": "አይጨፍር",
          "translit": "ayč̣äffər",
          "en": "let him not dance"
        },
        "3sgf": {
          "fidel": "አትጨፍር",
          "translit": "attəč̣äffər",
          "en": "let her not dance"
        },
        "1pl": {
          "fidel": "አንጨፍር",
          "translit": "annəč̣äffər",
          "en": "let we not dance"
        },
        "2pl": {
          "fidel": "አትጨፍሩ",
          "translit": "attəč̣äffəru",
          "en": "(you) don't dance"
        },
        "3pl": {
          "fidel": "አይጨፍሩ",
          "translit": "ayč̣äffəru",
          "en": "let them not dance"
        }
      },
      "infinitive": {
        "fidel": "መጨፈር",
        "translit": "mäč̣äffär"
      }
    },
    "ፈረመ": {
      "english": "sign",
      "perfect": {
        "1sg": {
          "fidel": "ፈረምኩ",
          "translit": "färrämku",
          "en": "I signed"
        },
        "2sgm": {
          "fidel": "ፈረምክ",
          "translit": "färrämk",
          "en": "you (m.) signed"
        },
        "2sgf": {
          "fidel": "ፈረምሽ",
          "translit": "färrämš",
          "en": "you (f.) signed"
        },
        "3sgm": {
          "fidel": "ፈረመ",
          "translit": "färrämä",
          "en": "he signed"
        },
        "3sgf": {
          "fidel": "ፈረመች",
          "translit": "färrämäčč",
          "en": "she signed"
        },
        "1pl": {
          "fidel": "ፈረምን",
          "translit": "färrämn",
          "en": "we signed"
        },
        "2pl": {
          "fidel": "ፈረማችሁ",
          "translit": "färrämaččəhu",
          "en": "you signed"
        },
        "3pl": {
          "fidel": "ፈረሙ",
          "translit": "färrämu",
          "en": "they signed"
        }
      },
      "imperfective_compound": {
        "1sg": {
          "fidel": "እፈርማለሁ",
          "translit": "əfärrəmallähu",
          "en": "I sign / I will sign"
        },
        "2sgm": {
          "fidel": "ትፈርማለህ",
          "translit": "təfärrəmalläh",
          "en": "you (m.) sign / you (m.) will sign"
        },
        "2sgf": {
          "fidel": "ትፈርሚያለሽ",
          "translit": "təfärrəmiyalläš",
          "en": "you (f.) sign / you (f.) will sign"
        },
        "3sgm": {
          "fidel": "ይፈርማል",
          "translit": "yəfärrəmall",
          "en": "he signs / he will sign"
        },
        "3sgf": {
          "fidel": "ትፈርማለች",
          "translit": "təfärrəmalläčč",
          "en": "she signs / she will sign"
        },
        "1pl": {
          "fidel": "እንፈርማለን",
          "translit": "ənfärrəmallän",
          "en": "we sign / we will sign"
        },
        "2pl": {
          "fidel": "ትፈርማላችሁ",
          "translit": "təfärrəmallaččəhu",
          "en": "you sign / you will sign"
        },
        "3pl": {
          "fidel": "ይፈርማሉ",
          "translit": "yəfärrəmallu",
          "en": "they sign / they will sign"
        }
      },
      "gerund": {
        "1sg": {
          "fidel": "ፈርሜ",
          "translit": "färrəmme",
          "en": "(I) having signed"
        },
        "2sgm": {
          "fidel": "ፈርመህ",
          "translit": "färrəmäh",
          "en": "[you (m.)] having signed"
        },
        "2sgf": {
          "fidel": "ፈርመሽ",
          "translit": "färrəmäš",
          "en": "[you (f.)] having signed"
        },
        "3sgm": {
          "fidel": "ፈርሞ",
          "translit": "färrəmo",
          "en": "(he) having signed"
        },
        "3sgf": {
          "fidel": "ፈርማ",
          "translit": "färrəma",
          "en": "(she) having signed"
        },
        "1pl": {
          "fidel": "ፈርመን",
          "translit": "färrəmän",
          "en": "(we) having signed"
        },
        "2pl": {
          "fidel": "ፈርማችሁ",
          "translit": "färrəmaččəhu",
          "en": "(you) having signed"
        },
        "3pl": {
          "fidel": "ፈርመው",
          "translit": "färrəmäw",
          "en": "(they) having signed"
        }
      },
      "compound_gerund": {
        "1sg": {
          "fidel": "ፈርሜያለሁ",
          "translit": "färrəmmeyallähu",
          "en": "I have signed"
        },
        "2sgm": {
          "fidel": "ፈርመሃል",
          "translit": "färrəmähall",
          "en": "you (m.) have signed"
        },
        "2sgf": {
          "fidel": "ፈርመሻል",
          "translit": "färrəmäšall",
          "en": "you (f.) have signed"
        },
        "3sgm": {
          "fidel": "ፈርሟል",
          "translit": "färrəmwall",
          "en": "he have signed"
        },
        "3sgf": {
          "fidel": "ፈርማለች",
          "translit": "färrəmalläčč",
          "en": "she have signed"
        },
        "1pl": {
          "fidel": "ፈርመናል",
          "translit": "färrəmänall",
          "en": "we have signed"
        },
        "2pl": {
          "fidel": "ፈርማችኋል",
          "translit": "färrəmaččhwall",
          "en": "you have signed"
        },
        "3pl": {
          "fidel": "ፈርመዋል",
          "translit": "färrəmäwall",
          "en": "they have signed"
        }
      },
      "jussive_imperative": {
        "1sg": {
          "fidel": "ልፈርም",
          "translit": "ləfärrəm",
          "en": "let me sign"
        },
        "2sgm": {
          "fidel": "ፈርም",
          "translit": "färrəm",
          "en": "[you(m.)] sign!"
        },
        "2sgf": {
          "fidel": "ፈርሚ",
          "translit": "färrəmi",
          "en": "[you (f.)] sign!"
        },
        "3sgm": {
          "fidel": "ይፈርም",
          "translit": "yəfärrəm",
          "en": "let him sign"
        },
        "3sgf": {
          "fidel": "ትፈርም",
          "translit": "təfärrəm",
          "en": "let her sign"
        },
        "1pl": {
          "fidel": "እንፈርም",
          "translit": "ənfärrəm",
          "en": "let we sign"
        },
        "2pl": {
          "fidel": "ፈርሙ",
          "translit": "färrəmu",
          "en": "(you) sign!"
        },
        "3pl": {
          "fidel": "ይፈርሙ",
          "translit": "yəfärrəmu",
          "en": "let them sign"
        }
      },
      "negative_perfect": {
        "1sg": {
          "fidel": "አልፈረምኩም",
          "translit": "alfärrämkumm",
          "en": "I didn't sign"
        },
        "2sgm": {
          "fidel": "አልፈረምክም",
          "translit": "alfärrämkəmm",
          "en": "you (m.) didn't sign"
        },
        "2sgf": {
          "fidel": "አልፈረምሽም",
          "translit": "alfärrämšəmm",
          "en": "you (f.) didn't sign"
        },
        "3sgm": {
          "fidel": "አልፈረመም",
          "translit": "alfärrämämm",
          "en": "he didn't sign"
        },
        "3sgf": {
          "fidel": "አልፈረመችም",
          "translit": "alfärrämäččəmm",
          "en": "she didn't sign"
        },
        "1pl": {
          "fidel": "አልፈረምንም",
          "translit": "alfärrämnəmm",
          "en": "we didn't sign"
        },
        "2pl": {
          "fidel": "አልፈረማችሁም",
          "translit": "alfärrämaččəhumm",
          "en": "you didn't sign"
        },
        "3pl": {
          "fidel": "አልፈረሙም",
          "translit": "alfärrämumm",
          "en": "they didn't sign"
        }
      },
      "negative_imperfective": {
        "1sg": {
          "fidel": "አልፈርምም",
          "translit": "alfärrəməmm",
          "en": "I don't sign"
        },
        "2sgm": {
          "fidel": "አትፈርምም",
          "translit": "atfärrəməmm",
          "en": "you (m.) don't sign"
        },
        "2sgf": {
          "fidel": "አትትፈርሚም",
          "translit": "atfärrəmimm",
          "en": "you (f.) don't sign"
        },
        "3sgm": {
          "fidel": "አይፈርምም",
          "translit": "ayfärrəməmm",
          "en": "he don't sign"
        },
        "3sgf": {
          "fidel": "አትፈርምም",
          "translit": "atfärrəməmm",
          "en": "she don't sign"
        },
        "1pl": {
          "fidel": "አንፈርምም",
          "translit": "anfärrəməmm",
          "en": "we don't sign"
        },
        "2pl": {
          "fidel": "አትፈርሙም",
          "translit": "atfärrəmumm",
          "en": "you don't sign"
        },
        "3pl": {
          "fidel": "አይፈርሙም",
          "translit": "ayfärrəmumm",
          "en": "they don't sign"
        }
      },
      "negative_jussive_imperative": {
        "1sg": {
          "fidel": "አልፈርም",
          "translit": "alfärrəm",
          "en": "let me not sign"
        },
        "2sgm": {
          "fidel": "አትፈርም",
          "translit": "attəfärrəm",
          "en": "[you(m.)] don't sign"
        },
        "2sgf": {
          "fidel": "አትፈርሚ",
          "translit": "attəfärrəmi",
          "en": "[you (f.)] don't sign"
        },
        "3sgm": {
          "fidel": "አይፈርም",
          "translit": "ayfärrəm",
          "en": "let him not sign"
        },
        "3sgf": {
          "fidel": "አትፈርም",
          "translit": "attəfärrəm",
          "en": "let her not sign"
        },
        "1pl": {
          "fidel": "አንፈርም",
          "translit": "annəfärrəm",
          "en": "let we not sign"
        },
        "2pl": {
          "fidel": "አትፈርሙ",
          "translit": "attəfärrəmu",
          "en": "(you) don't sign"
        },
        "3pl": {
          "fidel": "አይፈርሙ",
          "translit": "ayfärrəmu",
          "en": "let them not sign"
        }
      },
      "infinitive": {
        "fidel": "መፈረም",
        "translit": "mäfärräm"
      }
    },
    "ደገፈ": {
      "english": "support",
      "perfect": {
        "1sg": {
          "fidel": "ደገፍኩ",
          "translit": "däggäfku",
          "en": "I supported"
        },
        "2sgm": {
          "fidel": "ደገፍክ",
          "translit": "däggäfk",
          "en": "you (m.) supported"
        },
        "2sgf": {
          "fidel": "ደገፍሽ",
          "translit": "däggäfš",
          "en": "you (f.) supported"
        },
        "3sgm": {
          "fidel": "ደገፈ",
          "translit": "däggäfä",
          "en": "he supported"
        },
        "3sgf": {
          "fidel": "ደገፈች",
          "translit": "däggäfäčč",
          "en": "she supported"
        },
        "1pl": {
          "fidel": "ደገፍን",
          "translit": "däggäfn",
          "en": "we supported"
        },
        "2pl": {
          "fidel": "ደገፋችሁ",
          "translit": "däggäfaččəhu",
          "en": "you supported"
        },
        "3pl": {
          "fidel": "ደገፉ",
          "translit": "däggäfu",
          "en": "they supported"
        }
      },
      "imperfective_compound": {
        "1sg": {
          "fidel": "እደግፋለሁ",
          "translit": "ədäggəfallähu",
          "en": "I support / I will support"
        },
        "2sgm": {
          "fidel": "ትደግፋለህ",
          "translit": "tədäggəfalläh",
          "en": "you (m.) support / you (m.) will support"
        },
        "2sgf": {
          "fidel": "ትደግፊያለሽ",
          "translit": "tədäggəfiyalläš",
          "en": "you (f.) support / you (f.) will support"
        },
        "3sgm": {
          "fidel": "ይደግፋል",
          "translit": "yədäggəfall",
          "en": "he supports / he will support"
        },
        "3sgf": {
          "fidel": "ትደግፋለች",
          "translit": "tədäggəfalläčč",
          "en": "she supports / she will support"
        },
        "1pl": {
          "fidel": "እንደግፋለን",
          "translit": "əndäggəfallän",
          "en": "we support / we will support"
        },
        "2pl": {
          "fidel": "ትደግፋላችሁ",
          "translit": "tədäggəfallaččəhu",
          "en": "you support / you will support"
        },
        "3pl": {
          "fidel": "ይደግፋሉ",
          "translit": "yədäggəfallu",
          "en": "they support / they will support"
        }
      },
      "gerund": {
        "1sg": {
          "fidel": "ደግፌ",
          "translit": "däggəffe",
          "en": "(I) having supported"
        },
        "2sgm": {
          "fidel": "ደግፈህ",
          "translit": "däggəfäh",
          "en": "[you (m.)] having supported"
        },
        "2sgf": {
          "fidel": "ደግፈሽ",
          "translit": "däggəfäš",
          "en": "[you (f.)] having supported"
        },
        "3sgm": {
          "fidel": "ደግፎ",
          "translit": "däggəfo",
          "en": "(he) having supported"
        },
        "3sgf": {
          "fidel": "ደግፋ",
          "translit": "däggəfa",
          "en": "(she) having supported"
        },
        "1pl": {
          "fidel": "ደግፈን",
          "translit": "däggəfän",
          "en": "(we) having supported"
        },
        "2pl": {
          "fidel": "ደግፋችሁ",
          "translit": "däggəfaččəhu",
          "en": "(you) having supported"
        },
        "3pl": {
          "fidel": "ደግፈው",
          "translit": "däggəfäw",
          "en": "(they) having supported"
        }
      },
      "compound_gerund": {
        "1sg": {
          "fidel": "ደግፌያለሁ",
          "translit": "däggəffeyallähu",
          "en": "I have supported"
        },
        "2sgm": {
          "fidel": "ደግፈሃል",
          "translit": "däggəfähall",
          "en": "you (m.) have supported"
        },
        "2sgf": {
          "fidel": "ደግፈሻል",
          "translit": "däggəfäšall",
          "en": "you (f.) have supported"
        },
        "3sgm": {
          "fidel": "ደግፏል",
          "translit": "däggəfwall",
          "en": "he have supported"
        },
        "3sgf": {
          "fidel": "ደግፋለች",
          "translit": "däggəfalläčč",
          "en": "she have supported"
        },
        "1pl": {
          "fidel": "ደግፈናል",
          "translit": "däggəfänall",
          "en": "we have supported"
        },
        "2pl": {
          "fidel": "ደግፋችኋል",
          "translit": "däggəfaččhwall",
          "en": "you have supported"
        },
        "3pl": {
          "fidel": "ደግፈዋል",
          "translit": "däggəfäwall",
          "en": "they have supported"
        }
      },
      "jussive_imperative": {
        "1sg": {
          "fidel": "ልደግፍ",
          "translit": "lədäggəf",
          "en": "let me support"
        },
        "2sgm": {
          "fidel": "ደግፍ",
          "translit": "däggəf",
          "en": "[you(m.)] support!"
        },
        "2sgf": {
          "fidel": "ደግፊ",
          "translit": "däggəfi",
          "en": "[you (f.)] support!"
        },
        "3sgm": {
          "fidel": "ይደግፍ",
          "translit": "yədäggəf",
          "en": "let him support"
        },
        "3sgf": {
          "fidel": "ትደግፍ",
          "translit": "tədäggəf",
          "en": "let her support"
        },
        "1pl": {
          "fidel": "እንደግፍ",
          "translit": "əndäggəf",
          "en": "let we support"
        },
        "2pl": {
          "fidel": "ደግፉ",
          "translit": "däggəfu",
          "en": "(you) support!"
        },
        "3pl": {
          "fidel": "ይደግፉ",
          "translit": "yədäggəfu",
          "en": "let them support"
        }
      },
      "negative_perfect": {
        "1sg": {
          "fidel": "አልደገፍኩም",
          "translit": "aldäggäfkumm",
          "en": "I didn't support"
        },
        "2sgm": {
          "fidel": "አልደገፍክም",
          "translit": "aldäggäfkəmm",
          "en": "you (m.) didn't support"
        },
        "2sgf": {
          "fidel": "አልደገፍሽም",
          "translit": "aldäggäfšəmm",
          "en": "you (f.) didn't support"
        },
        "3sgm": {
          "fidel": "አልደገፈም",
          "translit": "aldäggäfämm",
          "en": "he didn't support"
        },
        "3sgf": {
          "fidel": "አልደገፈችም",
          "translit": "aldäggäfäččəmm",
          "en": "she didn't support"
        },
        "1pl": {
          "fidel": "አልደገፍንም",
          "translit": "aldäggäfnəmm",
          "en": "we didn't support"
        },
        "2pl": {
          "fidel": "አልደገፋችሁም",
          "translit": "aldäggäfaččəhumm",
          "en": "you didn't support"
        },
        "3pl": {
          "fidel": "አልደገፉም",
          "translit": "aldäggäfumm",
          "en": "they didn't support"
        }
      },
      "negative_imperfective": {
        "1sg": {
          "fidel": "አልደግፍም",
          "translit": "aldäggəfəmm",
          "en": "I don't support"
        },
        "2sgm": {
          "fidel": "አትደግፍም",
          "translit": "atdäggəfəmm",
          "en": "you (m.) don't support"
        },
        "2sgf": {
          "fidel": "አትትደግፊም",
          "translit": "atdäggəfimm",
          "en": "you (f.) don't support"
        },
        "3sgm": {
          "fidel": "አይደግፍም",
          "translit": "aydäggəfəmm",
          "en": "he don't support"
        },
        "3sgf": {
          "fidel": "አትደግፍም",
          "translit": "atdäggəfəmm",
          "en": "she don't support"
        },
        "1pl": {
          "fidel": "አንደግፍም",
          "translit": "andäggəfəmm",
          "en": "we don't support"
        },
        "2pl": {
          "fidel": "አትደግፉም",
          "translit": "atdäggəfumm",
          "en": "you don't support"
        },
        "3pl": {
          "fidel": "አይደግፉም",
          "translit": "aydäggəfumm",
          "en": "they don't support"
        }
      },
      "negative_jussive_imperative": {
        "1sg": {
          "fidel": "አልደግፍ",
          "translit": "aldäggəf",
          "en": "let me not support"
        },
        "2sgm": {
          "fidel": "አትደግፍ",
          "translit": "attədäggəf",
          "en": "[you(m.)] don't support"
        },
        "2sgf": {
          "fidel": "አትደግፊ",
          "translit": "attədäggəfi",
          "en": "[you (f.)] don't support"
        },
        "3sgm": {
          "fidel": "አይደግፍ",
          "translit": "aydäggəf",
          "en": "let him not support"
        },
        "3sgf": {
          "fidel": "አትደግፍ",
          "translit": "attədäggəf",
          "en": "let her not support"
        },
        "1pl": {
          "fidel": "አንደግፍ",
          "translit": "annədäggəf",
          "en": "let we not support"
        },
        "2pl": {
          "fidel": "አትደግፉ",
          "translit": "attədäggəfu",
          "en": "(you) don't support"
        },
        "3pl": {
          "fidel": "አይደግፉ",
          "translit": "aydäggəfu",
          "en": "let them not support"
        }
      },
      "infinitive": {
        "fidel": "መደገፍ",
        "translit": "mädäggäf"
      }
    },
    "ገመተ": {
      "english": "estimate, guess",
      "perfect": {
        "1sg": {
          "fidel": "ገመትኩ",
          "translit": "däggänku",
          "en": "I estimated"
        },
        "2sgm": {
          "fidel": "ገመትክ",
          "translit": "däggänk",
          "en": "you (m.) estimated"
        },
        "2sgf": {
          "fidel": "ገመትሽ",
          "translit": "däggänš",
          "en": "you (f.) estimated"
        },
        "3sgm": {
          "fidel": "ገመተ",
          "translit": "däggänä",
          "en": "he estimated"
        },
        "3sgf": {
          "fidel": "ገመተች",
          "translit": "däggänäčč",
          "en": "she estimated"
        },
        "1pl": {
          "fidel": "ገመትን",
          "translit": "däggänn",
          "en": "we estimated"
        },
        "2pl": {
          "fidel": "ገመታችሁ",
          "translit": "däggänaččəhu",
          "en": "you estimated"
        },
        "3pl": {
          "fidel": "ገመቱ",
          "translit": "däggänu",
          "en": "they estimated"
        }
      },
      "imperfective_compound": {
        "1sg": {
          "fidel": "እገምታለሁ",
          "translit": "ədäggənallähu",
          "en": "I estimate / I will estimate"
        },
        "2sgm": {
          "fidel": "ትገምታለህ",
          "translit": "tədäggənalläh",
          "en": "you (m.) estimate / you (m.) will estimate"
        },
        "2sgf": {
          "fidel": "ትገምቺያለሽ",
          "translit": "tədäggəñiyalläš",
          "en": "you (f.) estimate / you (f.) will estimate"
        },
        "3sgm": {
          "fidel": "ይገምታል",
          "translit": "yədäggənall",
          "en": "he estimates / he will estimate"
        },
        "3sgf": {
          "fidel": "ትገምታለች",
          "translit": "tədäggənalläčč",
          "en": "she estimates / she will estimate"
        },
        "1pl": {
          "fidel": "እንገምታለን",
          "translit": "əndäggənallän",
          "en": "we estimate / we will estimate"
        },
        "2pl": {
          "fidel": "ትገምታላችሁ",
          "translit": "tədäggənallaččəhu",
          "en": "you estimate / you will estimate"
        },
        "3pl": {
          "fidel": "ይገምታሉ",
          "translit": "yədäggənallu",
          "en": "they estimate / they will estimate"
        }
      },
      "gerund": {
        "1sg": {
          "fidel": "ገምቼ",
          "translit": "däggəññe",
          "en": "(I) having estimated"
        },
        "2sgm": {
          "fidel": "ገምተህ",
          "translit": "däggənäh",
          "en": "[you (m.)] having estimated"
        },
        "2sgf": {
          "fidel": "ገምተሽ",
          "translit": "däggənäš",
          "en": "[you (f.)] having estimated"
        },
        "3sgm": {
          "fidel": "ገምቶ",
          "translit": "däggəno",
          "en": "(he) having estimated"
        },
        "3sgf": {
          "fidel": "ገምታ",
          "translit": "däggəna",
          "en": "(she) having estimated"
        },
        "1pl": {
          "fidel": "ገምተን",
          "translit": "däggənän",
          "en": "(we) having estimated"
        },
        "2pl": {
          "fidel": "ገምታችሁ",
          "translit": "däggənaččəhu",
          "en": "(you) having estimated"
        },
        "3pl": {
          "fidel": "ገምተው",
          "translit": "däggənäw",
          "en": "(they) having estimated"
        }
      },
      "compound_gerund": {
        "1sg": {
          "fidel": "ገምቼያለሁ",
          "translit": "däggəññeyallähu",
          "en": "I have estimated"
        },
        "2sgm": {
          "fidel": "ገምተሃል",
          "translit": "däggənähall",
          "en": "you (m.) have estimated"
        },
        "2sgf": {
          "fidel": "ገምተሻል",
          "translit": "däggənäšall",
          "en": "you (f.) have estimated"
        },
        "3sgm": {
          "fidel": "ገምቷል",
          "translit": "däggənwall",
          "en": "he have estimated"
        },
        "3sgf": {
          "fidel": "ገምታለች",
          "translit": "däggənalläčč",
          "en": "she have estimated"
        },
        "1pl": {
          "fidel": "ገምተናል",
          "translit": "däggənänall",
          "en": "we have estimated"
        },
        "2pl": {
          "fidel": "ገምታችኋል",
          "translit": "däggənaččhwall",
          "en": "you have estimated"
        },
        "3pl": {
          "fidel": "ገምተዋል",
          "translit": "däggənäwall",
          "en": "they have estimated"
        }
      },
      "jussive_imperative": {
        "1sg": {
          "fidel": "ልገምት",
          "translit": "lədäggən",
          "en": "let me estimate"
        },
        "2sgm": {
          "fidel": "ገምት",
          "translit": "däggən",
          "en": "[you(m.)] estimate!"
        },
        "2sgf": {
          "fidel": "ገምች",
          "translit": "däggəñi",
          "en": "[you (f.)] estimate!"
        },
        "3sgm": {
          "fidel": "ይገምት",
          "translit": "yədäggən",
          "en": "let him estimate"
        },
        "3sgf": {
          "fidel": "ትገምት",
          "translit": "tədäggən",
          "en": "let her estimate"
        },
        "1pl": {
          "fidel": "እንገምት",
          "translit": "əndäggən",
          "en": "let we estimate"
        },
        "2pl": {
          "fidel": "ገምቱ",
          "translit": "däggənu",
          "en": "(you) estimate!"
        },
        "3pl": {
          "fidel": "ይገምቱ",
          "translit": "yədäggənu",
          "en": "let them estimate"
        }
      },
      "negative_perfect": {
        "1sg": {
          "fidel": "አልገመትኩም",
          "translit": "aldäggänkumm",
          "en": "I didn't estimate"
        },
        "2sgm": {
          "fidel": "አልገመትክም",
          "translit": "aldäggänkəmm",
          "en": "you (m.) didn't estimate"
        },
        "2sgf": {
          "fidel": "አልገመትሽም",
          "translit": "aldäggänšəmm",
          "en": "you (f.) didn't estimate"
        },
        "3sgm": {
          "fidel": "አልገመተም",
          "translit": "aldäggänämm",
          "en": "he didn't estimate"
        },
        "3sgf": {
          "fidel": "አልገመተችም",
          "translit": "aldäggänäččəmm",
          "en": "she didn't estimate"
        },
        "1pl": {
          "fidel": "አልገመትንም",
          "translit": "aldäggännəmm",
          "en": "we didn't estimate"
        },
        "2pl": {
          "fidel": "አልገመታችሁም",
          "translit": "aldäggänaččəhumm",
          "en": "you didn't estimate"
        },
        "3pl": {
          "fidel": "አልገመቱም",
          "translit": "aldäggänumm",
          "en": "they didn't estimate"
        }
      },
      "negative_imperfective": {
        "1sg": {
          "fidel": "አልገምትም",
          "translit": "aldäggənəmm",
          "en": "I don't estimate"
        },
        "2sgm": {
          "fidel": "አትገምትም",
          "translit": "atdäggənəmm",
          "en": "you (m.) don't estimate"
        },
        "2sgf": {
          "fidel": "አትትገምቺም",
          "translit": "atdäggəñimm",
          "en": "you (f.) don't estimate"
        },
        "3sgm": {
          "fidel": "አይገምትም",
          "translit": "aydäggənəmm",
          "en": "he don't estimate"
        },
        "3sgf": {
          "fidel": "አትገምትም",
          "translit": "atdäggənəmm",
          "en": "she don't estimate"
        },
        "1pl": {
          "fidel": "አንገምትም",
          "translit": "andäggənəmm",
          "en": "we don't estimate"
        },
        "2pl": {
          "fidel": "አትገምቱም",
          "translit": "atdäggənumm",
          "en": "you don't estimate"
        },
        "3pl": {
          "fidel": "አይገምቱም",
          "translit": "aydäggənumm",
          "en": "they don't estimate"
        }
      },
      "negative_jussive_imperative": {
        "1sg": {
          "fidel": "አልገምት",
          "translit": "aldäggən",
          "en": "let me not estimate"
        },
        "2sgm": {
          "fidel": "አትገምት",
          "translit": "attədäggən",
          "en": "[you(m.)] don't estimate"
        },
        "2sgf": {
          "fidel": "አትገምች",
          "translit": "attədäggəñi",
          "en": "[you (f.)] don't estimate"
        },
        "3sgm": {
          "fidel": "አይገምት",
          "translit": "aydäggən",
          "en": "let him not estimate"
        },
        "3sgf": {
          "fidel": "አትገምት",
          "translit": "attədäggən",
          "en": "let her not estimate"
        },
        "1pl": {
          "fidel": "አንገምት",
          "translit": "annədäggən",
          "en": "let we not estimate"
        },
        "2pl": {
          "fidel": "አትገምቱ",
          "translit": "attədäggənu",
          "en": "(you) don't estimate"
        },
        "3pl": {
          "fidel": "አይገምቱ",
          "translit": "aydäggənu",
          "en": "let them not estimate"
        }
      },
      "infinitive": {
        "fidel": "መገመት",
        "translit": "mägämmät"
      }
    },
    "ደበቀ": {
      "english": "hide",
      "perfect": {
        "1sg": {
          "fidel": "ደበቅኩ",
          "translit": "däbbäkku*",
          "en": "I hided"
        },
        "2sgm": {
          "fidel": "ደበቅክ",
          "translit": "däbbäkk*",
          "en": "you (m.) hided"
        },
        "2sgf": {
          "fidel": "ደበቅሽ",
          "translit": "däbbäqš",
          "en": "you (f.) hided"
        },
        "3sgm": {
          "fidel": "ደበቀ",
          "translit": "däbbäqä",
          "en": "he hided"
        },
        "3sgf": {
          "fidel": "ደበቀች",
          "translit": "däbbäqäčč",
          "en": "she hided"
        },
        "1pl": {
          "fidel": "ደበቅን",
          "translit": "däbbäqn",
          "en": "we hided"
        },
        "2pl": {
          "fidel": "ደበቃችሁ",
          "translit": "däbbäqaččəhu",
          "en": "you hided"
        },
        "3pl": {
          "fidel": "ደበቁ",
          "translit": "däbbäqu",
          "en": "they hided"
        }
      },
      "imperfective_compound": {
        "1sg": {
          "fidel": "እደብቃለሁ",
          "translit": "ədäbbəqallähu",
          "en": "I hide / I will hide"
        },
        "2sgm": {
          "fidel": "ትደብቃለህ",
          "translit": "tədäbbəqalläh",
          "en": "you (m.) hide / you (m.) will hide"
        },
        "2sgf": {
          "fidel": "ትደብቂያለሽ",
          "translit": "tədäbbəqiyalläš",
          "en": "you (f.) hide / you (f.) will hide"
        },
        "3sgm": {
          "fidel": "ይደብቃል",
          "translit": "yədäbbəqall",
          "en": "he hides / he will hide"
        },
        "3sgf": {
          "fidel": "ትደብቃለች",
          "translit": "tədäbbəqalläčč",
          "en": "she hides / she will hide"
        },
        "1pl": {
          "fidel": "እንደብቃለን",
          "translit": "əndäbbəqallän",
          "en": "we hide / we will hide"
        },
        "2pl": {
          "fidel": "ትደብቃላችሁ",
          "translit": "tədäbbəqallaččəhu",
          "en": "you hide / you will hide"
        },
        "3pl": {
          "fidel": "ይደብቃሉ",
          "translit": "yədäbbəqallu",
          "en": "they hide / they will hide"
        }
      },
      "gerund": {
        "1sg": {
          "fidel": "ደብቄ",
          "translit": "däbbəqqe",
          "en": "(I) having hided"
        },
        "2sgm": {
          "fidel": "ደብቀህ",
          "translit": "däbbəqäh",
          "en": "[you (m.)] having hided"
        },
        "2sgf": {
          "fidel": "ደብቀሽ",
          "translit": "däbbəqäš",
          "en": "[you (f.)] having hided"
        },
        "3sgm": {
          "fidel": "ደብቆ",
          "translit": "däbbəqo",
          "en": "(he) having hided"
        },
        "3sgf": {
          "fidel": "ደብቃ",
          "translit": "däbbəqa",
          "en": "(she) having hided"
        },
        "1pl": {
          "fidel": "ደብቀን",
          "translit": "däbbəqän",
          "en": "(we) having hided"
        },
        "2pl": {
          "fidel": "ደብቃችሁ",
          "translit": "däbbəqaččəhu",
          "en": "(you) having hided"
        },
        "3pl": {
          "fidel": "ደብቀው",
          "translit": "däbbəqäw",
          "en": "(they) having hided"
        }
      },
      "compound_gerund": {
        "1sg": {
          "fidel": "ደብቄያለሁ",
          "translit": "däbbəqqeyallähu",
          "en": "I have hided"
        },
        "2sgm": {
          "fidel": "ደብቀሃል",
          "translit": "däbbəqähall",
          "en": "you (m.) have hided"
        },
        "2sgf": {
          "fidel": "ደብቀሻል",
          "translit": "däbbəqäšall",
          "en": "you (f.) have hided"
        },
        "3sgm": {
          "fidel": "ደብቇል",
          "translit": "däbbəqwall",
          "en": "he have hided"
        },
        "3sgf": {
          "fidel": "ደብቃለች",
          "translit": "däbbəqalläčč",
          "en": "she have hided"
        },
        "1pl": {
          "fidel": "ደብቀናል",
          "translit": "däbbəqänall",
          "en": "we have hided"
        },
        "2pl": {
          "fidel": "ደብቃችኋል",
          "translit": "däbbəqaččhwall",
          "en": "you have hided"
        },
        "3pl": {
          "fidel": "ደብቀዋል",
          "translit": "däbbəqäwall",
          "en": "they have hided"
        }
      },
      "jussive_imperative": {
        "1sg": {
          "fidel": "ልደብቅ",
          "translit": "lədäbbəq",
          "en": "let me hide"
        },
        "2sgm": {
          "fidel": "ደብቅ",
          "translit": "däbbəq",
          "en": "[you(m.)] hide!"
        },
        "2sgf": {
          "fidel": "ደብቂ",
          "translit": "däbbəqi",
          "en": "[you (f.)] hide!"
        },
        "3sgm": {
          "fidel": "ይደብቅ",
          "translit": "yədäbbəq",
          "en": "let him hide"
        },
        "3sgf": {
          "fidel": "ትደብቅ",
          "translit": "tədäbbəq",
          "en": "let her hide"
        },
        "1pl": {
          "fidel": "እንደብቅ",
          "translit": "əndäbbəq",
          "en": "let we hide"
        },
        "2pl": {
          "fidel": "ደብቁ",
          "translit": "däbbəqu",
          "en": "(you) hide!"
        },
        "3pl": {
          "fidel": "ይደብቁ",
          "translit": "yədäbbəqu",
          "en": "let them hide"
        }
      },
      "negative_perfect": {
        "1sg": {
          "fidel": "አልደበቅኩም",
          "translit": "aldäbbäkkumm*",
          "en": "I didn't hide"
        },
        "2sgm": {
          "fidel": "አልደበቅክም",
          "translit": "aldäbbäkkəmm*",
          "en": "you (m.) didn't hide"
        },
        "2sgf": {
          "fidel": "አልደበቅሽም",
          "translit": "aldäbbäqšəmm",
          "en": "you (f.) didn't hide"
        },
        "3sgm": {
          "fidel": "አልደበቀም",
          "translit": "aldäbbäqämm",
          "en": "he didn't hide"
        },
        "3sgf": {
          "fidel": "አልደበቀችም",
          "translit": "aldäbbäqäččəmm",
          "en": "she didn't hide"
        },
        "1pl": {
          "fidel": "አልደበቅንም",
          "translit": "aldäbbäqnəmm",
          "en": "we didn't hide"
        },
        "2pl": {
          "fidel": "አልደበቃችሁም",
          "translit": "aldäbbäqaččəhumm",
          "en": "you didn't hide"
        },
        "3pl": {
          "fidel": "አልደበቁም",
          "translit": "aldäbbäqumm",
          "en": "they didn't hide"
        }
      },
      "negative_imperfective": {
        "1sg": {
          "fidel": "አልደብቅም",
          "translit": "aldäbbəqəmm",
          "en": "I don't hide"
        },
        "2sgm": {
          "fidel": "አትደብቅም",
          "translit": "atdäbbəqəmm",
          "en": "you (m.) don't hide"
        },
        "2sgf": {
          "fidel": "አትትደብቂም",
          "translit": "atdäbbəqimm",
          "en": "you (f.) don't hide"
        },
        "3sgm": {
          "fidel": "አይደብቅም",
          "translit": "aydäbbəqəmm",
          "en": "he don't hide"
        },
        "3sgf": {
          "fidel": "አትደብቅም",
          "translit": "atdäbbəqəmm",
          "en": "she don't hide"
        },
        "1pl": {
          "fidel": "አንደብቅም",
          "translit": "andäbbəqəmm",
          "en": "we don't hide"
        },
        "2pl": {
          "fidel": "አትደብቁም",
          "translit": "atdäbbəqumm",
          "en": "you don't hide"
        },
        "3pl": {
          "fidel": "አይደብቁም",
          "translit": "aydäbbəqumm",
          "en": "they don't hide"
        }
      },
      "negative_jussive_imperative": {
        "1sg": {
          "fidel": "አልደብቅ",
          "translit": "aldäbbəq",
          "en": "let me not hide"
        },
        "2sgm": {
          "fidel": "አትደብቅ",
          "translit": "attədäbbəq",
          "en": "[you(m.)] don't hide"
        },
        "2sgf": {
          "fidel": "አትደብቂ",
          "translit": "attədäbbəqi",
          "en": "[you (f.)] don't hide"
        },
        "3sgm": {
          "fidel": "አይደብቅ",
          "translit": "aydäbbəq",
          "en": "let him not hide"
        },
        "3sgf": {
          "fidel": "አትደብቅ",
          "translit": "attədäbbəq",
          "en": "let her not hide"
        },
        "1pl": {
          "fidel": "አንደብቅ",
          "translit": "annədäbbəq",
          "en": "let we not hide"
        },
        "2pl": {
          "fidel": "አትደብቁ",
          "translit": "attədäbbəqu",
          "en": "(you) don't hide"
        },
        "3pl": {
          "fidel": "አይደብቁ",
          "translit": "aydäbbəqu",
          "en": "let them not hide"
        }
      },
      "infinitive": {
        "fidel": "መደበቅ",
        "translit": "mädäbbäq"
      }
    },
    "ደወለ": {
      "english": "call (by phone), ring",
      "perfect": {
        "1sg": {
          "fidel": "ደወልኩ",
          "translit": "däwwälku",
          "en": "I called"
        },
        "2sgm": {
          "fidel": "ደወልክ",
          "translit": "däwwälk",
          "en": "you (m.) called"
        },
        "2sgf": {
          "fidel": "ደወልሽ",
          "translit": "däwwälš",
          "en": "you (f.) called"
        },
        "3sgm": {
          "fidel": "ደወለ",
          "translit": "däwwälä",
          "en": "he called"
        },
        "3sgf": {
          "fidel": "ደወለች",
          "translit": "däwwäläčč",
          "en": "she called"
        },
        "1pl": {
          "fidel": "ደወልን",
          "translit": "däwwäln",
          "en": "we called"
        },
        "2pl": {
          "fidel": "ደወላችሁ",
          "translit": "däwwälaččəhu",
          "en": "you called"
        },
        "3pl": {
          "fidel": "ደወሉ",
          "translit": "däwwälu",
          "en": "they called"
        }
      },
      "imperfective_compound": {
        "1sg": {
          "fidel": "እደውላለሁ",
          "translit": "ədäwwəlallähu",
          "en": "I call / I will call"
        },
        "2sgm": {
          "fidel": "ትደውላለህ",
          "translit": "tədäwwəlalläh",
          "en": "you (m.) call / you (m.) will call"
        },
        "2sgf": {
          "fidel": "ትደውያለሽ",
          "translit": "tədäwwəyalläš",
          "en": "you (f.) call / you (f.) will call"
        },
        "3sgm": {
          "fidel": "ይደውላል",
          "translit": "yədäwwəlall",
          "en": "he calls / he will call"
        },
        "3sgf": {
          "fidel": "ትደውላለች",
          "translit": "tədäwwəlalläčč",
          "en": "she calls / she will call"
        },
        "1pl": {
          "fidel": "እንደውላለን",
          "translit": "əndäwwəlallän",
          "en": "we call / we will call"
        },
        "2pl": {
          "fidel": "ትደውላላችሁ",
          "translit": "tədäwwəlallaččəhu",
          "en": "you call / you will call"
        },
        "3pl": {
          "fidel": "ይደውላሉ",
          "translit": "yədäwwəlallu",
          "en": "they call / they will call"
        }
      },
      "gerund": {
        "1sg": {
          "fidel": "ደውዬ",
          "translit": "däwwəyye",
          "en": "(I) having called"
        },
        "2sgm": {
          "fidel": "ደውለህ",
          "translit": "däwwəläh",
          "en": "[you (m.)] having called"
        },
        "2sgf": {
          "fidel": "ደውለሽ",
          "translit": "däwwəläš",
          "en": "[you (f.)] having called"
        },
        "3sgm": {
          "fidel": "ደውሎ",
          "translit": "däwwəlo",
          "en": "(he) having called"
        },
        "3sgf": {
          "fidel": "ደውላ",
          "translit": "däwwəla",
          "en": "(she) having called"
        },
        "1pl": {
          "fidel": "ደውለን",
          "translit": "däwwəlän",
          "en": "(we) having called"
        },
        "2pl": {
          "fidel": "ደውላችሁ",
          "translit": "däwwəlaččəhu",
          "en": "(you) having called"
        },
        "3pl": {
          "fidel": "ደውለው",
          "translit": "däwwəläw",
          "en": "(they) having called"
        }
      },
      "compound_gerund": {
        "1sg": {
          "fidel": "ደውዬያለሁ",
          "translit": "däwwəyyeyallähu",
          "en": "I have called"
        },
        "2sgm": {
          "fidel": "ደውለሃል",
          "translit": "däwwəlähall",
          "en": "you (m.) have called"
        },
        "2sgf": {
          "fidel": "ደውለሻል",
          "translit": "däwwəläšall",
          "en": "you (f.) have called"
        },
        "3sgm": {
          "fidel": "ደውሏል",
          "translit": "däwwəlwall",
          "en": "he have called"
        },
        "3sgf": {
          "fidel": "ደውላለች",
          "translit": "däwwəlalläčč",
          "en": "she have called"
        },
        "1pl": {
          "fidel": "ደውለናል",
          "translit": "däwwəlänall",
          "en": "we have called"
        },
        "2pl": {
          "fidel": "ደውላችኋል",
          "translit": "däwwəlaččhwall",
          "en": "you have called"
        },
        "3pl": {
          "fidel": "ደውለዋል",
          "translit": "däwwəläwall",
          "en": "they have called"
        }
      },
      "jussive_imperative": {
        "1sg": {
          "fidel": "ልደውል",
          "translit": "lədäwwəl",
          "en": "let me call"
        },
        "2sgm": {
          "fidel": "ደውል",
          "translit": "däwwəl",
          "en": "[you(m.)] call!"
        },
        "2sgf": {
          "fidel": "ደውይ",
          "translit": "däwwəyi",
          "en": "[you (f.)] call!"
        },
        "3sgm": {
          "fidel": "ይደውል",
          "translit": "yədäwwəl",
          "en": "let him call"
        },
        "3sgf": {
          "fidel": "ትደውል",
          "translit": "tədäwwəl",
          "en": "let her call"
        },
        "1pl": {
          "fidel": "እንደውል",
          "translit": "əndäwwəl",
          "en": "let we call"
        },
        "2pl": {
          "fidel": "ደውሉ",
          "translit": "däwwəlu",
          "en": "(you) call!"
        },
        "3pl": {
          "fidel": "ይደውሉ",
          "translit": "yədäwwəlu",
          "en": "let them call"
        }
      },
      "negative_perfect": {
        "1sg": {
          "fidel": "አልደወልኩም",
          "translit": "aldäwwälkumm",
          "en": "I didn't call"
        },
        "2sgm": {
          "fidel": "አልደወልክም",
          "translit": "aldäwwälkəmm",
          "en": "you (m.) didn't call"
        },
        "2sgf": {
          "fidel": "አልደወልሽም",
          "translit": "aldäwwälšəmm",
          "en": "you (f.) didn't call"
        },
        "3sgm": {
          "fidel": "አልደወለም",
          "translit": "aldäwwälämm",
          "en": "he didn't call"
        },
        "3sgf": {
          "fidel": "አልደወለችም",
          "translit": "aldäwwäläččəmm",
          "en": "she didn't call"
        },
        "1pl": {
          "fidel": "አልደወልንም",
          "translit": "aldäwwälnəmm",
          "en": "we didn't call"
        },
        "2pl": {
          "fidel": "አልደወላችሁም",
          "translit": "aldäwwälaččəhumm",
          "en": "you didn't call"
        },
        "3pl": {
          "fidel": "አልደወሉም",
          "translit": "aldäwwälumm",
          "en": "they didn't call"
        }
      },
      "negative_imperfective": {
        "1sg": {
          "fidel": "አልደውልም",
          "translit": "aldäwwələmm",
          "en": "I don't call"
        },
        "2sgm": {
          "fidel": "አትደውልም",
          "translit": "atdäwwələmm",
          "en": "you (m.) don't call"
        },
        "2sgf": {
          "fidel": "አትትደውዪም",
          "translit": "atdäwwəyimm",
          "en": "you (f.) don't call"
        },
        "3sgm": {
          "fidel": "አይደውልም",
          "translit": "aydäwwələmm",
          "en": "he don't call"
        },
        "3sgf": {
          "fidel": "አትደውልም",
          "translit": "atdäwwələmm",
          "en": "she don't call"
        },
        "1pl": {
          "fidel": "አንደውልም",
          "translit": "andäwwələmm",
          "en": "we don't call"
        },
        "2pl": {
          "fidel": "አትደውሉም",
          "translit": "atdäwwəlumm",
          "en": "you don't call"
        },
        "3pl": {
          "fidel": "አይደውሉም",
          "translit": "aydäwwəlumm",
          "en": "they don't call"
        }
      },
      "negative_jussive_imperative": {
        "1sg": {
          "fidel": "አልደውል",
          "translit": "aldäwwəl",
          "en": "let me not call"
        },
        "2sgm": {
          "fidel": "አትደውል",
          "translit": "attədäwwəl",
          "en": "[you(m.)] don't call"
        },
        "2sgf": {
          "fidel": "አትደውይ",
          "translit": "attədäwwəyi",
          "en": "[you (f.)] don't call"
        },
        "3sgm": {
          "fidel": "አይደውል",
          "translit": "aydäwwəl",
          "en": "let him not call"
        },
        "3sgf": {
          "fidel": "አትደውል",
          "translit": "attədäwwəl",
          "en": "let her not call"
        },
        "1pl": {
          "fidel": "አንደውል",
          "translit": "annədäwwəl",
          "en": "let we not call"
        },
        "2pl": {
          "fidel": "አትደውሉ",
          "translit": "attədäwwəlu",
          "en": "(you) don't call"
        },
        "3pl": {
          "fidel": "አይደውሉ",
          "translit": "aydäwwəlu",
          "en": "let them not call"
        }
      },
      "infinitive": {
        "fidel": "መደወል",
        "translit": "mädäwwäl"
      }
    },
    "ደገነ": {
      "english": "point (gun, arrow), aim",
      "perfect": {
        "1sg": {
          "fidel": "ደገንኩ",
          "translit": "däggänku",
          "en": "I pointed"
        },
        "2sgm": {
          "fidel": "ደገንክ",
          "translit": "däggänk",
          "en": "you (m.) pointed"
        },
        "2sgf": {
          "fidel": "ደገንሽ",
          "translit": "däggänš",
          "en": "you (f.) pointed"
        },
        "3sgm": {
          "fidel": "ደገነ",
          "translit": "däggänä",
          "en": "he pointed"
        },
        "3sgf": {
          "fidel": "ደገነች",
          "translit": "däggänäčč",
          "en": "she pointed"
        },
        "1pl": {
          "fidel": "ደገንን",
          "translit": "däggänn",
          "en": "we pointed"
        },
        "2pl": {
          "fidel": "ደገናችሁ",
          "translit": "däggänaččəhu",
          "en": "you pointed"
        },
        "3pl": {
          "fidel": "ደገኑ",
          "translit": "däggänu",
          "en": "they pointed"
        }
      },
      "imperfective_compound": {
        "1sg": {
          "fidel": "እደግናለሁ",
          "translit": "ədäggənallähu",
          "en": "I point / I will point"
        },
        "2sgm": {
          "fidel": "ትደግናለህ",
          "translit": "tədäggənalläh",
          "en": "you (m.) point / you (m.) will point"
        },
        "2sgf": {
          "fidel": "ትደግኚያለሽ",
          "translit": "tədäggəñiyalläš",
          "en": "you (f.) point / you (f.) will point"
        },
        "3sgm": {
          "fidel": "ይደግናል",
          "translit": "yədäggənall",
          "en": "he points / he will point"
        },
        "3sgf": {
          "fidel": "ትደግናለች",
          "translit": "tədäggənalläčč",
          "en": "she points / she will point"
        },
        "1pl": {
          "fidel": "እንደግናለን",
          "translit": "əndäggənallän",
          "en": "we point / we will point"
        },
        "2pl": {
          "fidel": "ትደግናላችሁ",
          "translit": "tədäggənallaččəhu",
          "en": "you point / you will point"
        },
        "3pl": {
          "fidel": "ይደግናሉ",
          "translit": "yədäggənallu",
          "en": "they point / they will point"
        }
      },
      "gerund": {
        "1sg": {
          "fidel": "ደግኜ",
          "translit": "däggəññe",
          "en": "(I) having pointed"
        },
        "2sgm": {
          "fidel": "ደግነህ",
          "translit": "däggənäh",
          "en": "[you (m.)] having pointed"
        },
        "2sgf": {
          "fidel": "ደግነሽ",
          "translit": "däggənäš",
          "en": "[you (f.)] having pointed"
        },
        "3sgm": {
          "fidel": "ደግኖ",
          "translit": "däggəno",
          "en": "(he) having pointed"
        },
        "3sgf": {
          "fidel": "ደግና",
          "translit": "däggəna",
          "en": "(she) having pointed"
        },
        "1pl": {
          "fidel": "ደግነን",
          "translit": "däggənän",
          "en": "(we) having pointed"
        },
        "2pl": {
          "fidel": "ደግናችሁ",
          "translit": "däggənaččəhu",
          "en": "(you) having pointed"
        },
        "3pl": {
          "fidel": "ደግነው",
          "translit": "däggənäw",
          "en": "(they) having pointed"
        }
      },
      "compound_gerund": {
        "1sg": {
          "fidel": "ደግኜያለሁ",
          "translit": "däggəññeyallähu",
          "en": "I have pointed"
        },
        "2sgm": {
          "fidel": "ደግነሃል",
          "translit": "däggənähall",
          "en": "you (m.) have pointed"
        },
        "2sgf": {
          "fidel": "ደግነሻል",
          "translit": "däggənäšall",
          "en": "you (f.) have pointed"
        },
        "3sgm": {
          "fidel": "ደግኗል",
          "translit": "däggənwall",
          "en": "he have pointed"
        },
        "3sgf": {
          "fidel": "ደግናለች",
          "translit": "däggənalläčč",
          "en": "she have pointed"
        },
        "1pl": {
          "fidel": "ደግነናል",
          "translit": "däggənänall",
          "en": "we have pointed"
        },
        "2pl": {
          "fidel": "ደግናችኋል",
          "translit": "däggənaččhwall",
          "en": "you have pointed"
        },
        "3pl": {
          "fidel": "ደግነዋል",
          "translit": "däggənäwall",
          "en": "they have pointed"
        }
      },
      "jussive_imperative": {
        "1sg": {
          "fidel": "ልደግን",
          "translit": "lədäggən",
          "en": "let me point"
        },
        "2sgm": {
          "fidel": "ደግን",
          "translit": "däggən",
          "en": "[you(m.)] point!"
        },
        "2sgf": {
          "fidel": "ደግኝ",
          "translit": "däggəñi",
          "en": "[you (f.)] point!"
        },
        "3sgm": {
          "fidel": "ይደግን",
          "translit": "yədäggən",
          "en": "let him point"
        },
        "3sgf": {
          "fidel": "ትደግን",
          "translit": "tədäggən",
          "en": "let her point"
        },
        "1pl": {
          "fidel": "እንደግን",
          "translit": "əndäggən",
          "en": "let we point"
        },
        "2pl": {
          "fidel": "ደግኑ",
          "translit": "däggənu",
          "en": "(you) point!"
        },
        "3pl": {
          "fidel": "ይደግኑ",
          "translit": "yədäggənu",
          "en": "let them point"
        }
      },
      "negative_perfect": {
        "1sg": {
          "fidel": "አልደገንኩም",
          "translit": "aldäggänkumm",
          "en": "I didn't point"
        },
        "2sgm": {
          "fidel": "አልደገንክም",
          "translit": "aldäggänkəmm",
          "en": "you (m.) didn't point"
        },
        "2sgf": {
          "fidel": "አልደገንሽም",
          "translit": "aldäggänšəmm",
          "en": "you (f.) didn't point"
        },
        "3sgm": {
          "fidel": "አልደገነም",
          "translit": "aldäggänämm",
          "en": "he didn't point"
        },
        "3sgf": {
          "fidel": "አልደገነችም",
          "translit": "aldäggänäččəmm",
          "en": "she didn't point"
        },
        "1pl": {
          "fidel": "አልደገንንም",
          "translit": "aldäggännəmm",
          "en": "we didn't point"
        },
        "2pl": {
          "fidel": "አልደገናችሁም",
          "translit": "aldäggänaččəhumm",
          "en": "you didn't point"
        },
        "3pl": {
          "fidel": "አልደገኑም",
          "translit": "aldäggänumm",
          "en": "they didn't point"
        }
      },
      "negative_imperfective": {
        "1sg": {
          "fidel": "አልደግንም",
          "translit": "aldäggənəmm",
          "en": "I don't point"
        },
        "2sgm": {
          "fidel": "አትደግንም",
          "translit": "atdäggənəmm",
          "en": "you (m.) don't point"
        },
        "2sgf": {
          "fidel": "አትትደግኚም",
          "translit": "atdäggəñimm",
          "en": "you (f.) don't point"
        },
        "3sgm": {
          "fidel": "አይደግንም",
          "translit": "aydäggənəmm",
          "en": "he don't point"
        },
        "3sgf": {
          "fidel": "አትደግንም",
          "translit": "atdäggənəmm",
          "en": "she don't point"
        },
        "1pl": {
          "fidel": "አንደግንም",
          "translit": "andäggənəmm",
          "en": "we don't point"
        },
        "2pl": {
          "fidel": "አትደግኑም",
          "translit": "atdäggənumm",
          "en": "you don't point"
        },
        "3pl": {
          "fidel": "አይደግኑም",
          "translit": "aydäggənumm",
          "en": "they don't point"
        }
      },
      "negative_jussive_imperative": {
        "1sg": {
          "fidel": "አልደግን",
          "translit": "aldäggən",
          "en": "let me not point"
        },
        "2sgm": {
          "fidel": "አትደግን",
          "translit": "attədäggən",
          "en": "[you(m.)] don't point"
        },
        "2sgf": {
          "fidel": "አትደግኝ",
          "translit": "attədäggəñi",
          "en": "[you (f.)] don't point"
        },
        "3sgm": {
          "fidel": "አይደግን",
          "translit": "aydäggən",
          "en": "let him not point"
        },
        "3sgf": {
          "fidel": "አትደግን",
          "translit": "attədäggən",
          "en": "let her not point"
        },
        "1pl": {
          "fidel": "አንደግን",
          "translit": "annədäggən",
          "en": "let we not point"
        },
        "2pl": {
          "fidel": "አትደግኑ",
          "translit": "attədäggənu",
          "en": "(you) don't point"
        },
        "3pl": {
          "fidel": "አይደግኑ",
          "translit": "aydäggənu",
          "en": "let them not point"
        }
      },
      "infinitive": {
        "fidel": "መደገን",
        "translit": "mädäggän"
      }
    },
    "ጨረሰ": {
      "english": "finish, end",
      "perfect": {
        "1sg": {
          "fidel": "ጨረስኩ",
          "translit": "č̣ärräsku",
          "en": "I finished"
        },
        "2sgm": {
          "fidel": "ጨረስክ",
          "translit": "č̣ärräsk",
          "en": "you (m.) finished"
        },
        "2sgf": {
          "fidel": "ጨረስሽ",
          "translit": "č̣ärräsš",
          "en": "you (f.) finished"
        },
        "3sgm": {
          "fidel": "ጨረሰ",
          "translit": "č̣ärräsä",
          "en": "he finished"
        },
        "3sgf": {
          "fidel": "ጨረሰች",
          "translit": "č̣ärräsäčč",
          "en": "she finished"
        },
        "1pl": {
          "fidel": "ጨረስን",
          "translit": "č̣ärräsn",
          "en": "we finished"
        },
        "2pl": {
          "fidel": "ጨረሳችሁ",
          "translit": "č̣ärräsaččəhu",
          "en": "you finished"
        },
        "3pl": {
          "fidel": "ጨረሱ",
          "translit": "č̣ärräsu",
          "en": "they finished"
        }
      },
      "imperfective_compound": {
        "1sg": {
          "fidel": "እጨርሳለሁ",
          "translit": "əč̣ärrəsallähu",
          "en": "I finish / I will finish"
        },
        "2sgm": {
          "fidel": "ትጨርሳለህ",
          "translit": "təč̣ärrəsalläh",
          "en": "you (m.) finish / you (m.) will finish"
        },
        "2sgf": {
          "fidel": "ትጨርሺያለሽ",
          "translit": "təč̣ärrəšiyalläš",
          "en": "you (f.) finish / you (f.) will finish"
        },
        "3sgm": {
          "fidel": "ይጨርሳል",
          "translit": "yəč̣ärrəsall",
          "en": "he finish / he will finish"
        },
        "3sgf": {
          "fidel": "ትጨርሳለች",
          "translit": "təč̣ärrəsalläčč",
          "en": "she finish / she will finish"
        },
        "1pl": {
          "fidel": "እንጨርሳለን",
          "translit": "ənč̣ärrəsallän",
          "en": "we finish / we will finish"
        },
        "2pl": {
          "fidel": "ትጨርሳላችሁ",
          "translit": "təč̣ärrəsallaččəhu",
          "en": "you finish / you will finish"
        },
        "3pl": {
          "fidel": "ይጨርሳሉ",
          "translit": "yəč̣ärrəsallu",
          "en": "they finish / they will finish"
        }
      },
      "gerund": {
        "1sg": {
          "fidel": "ጨርሼ",
          "translit": "č̣ärrəšše",
          "en": "(I) having finished"
        },
        "2sgm": {
          "fidel": "ጨርሰህ",
          "translit": "č̣ärrəsäh",
          "en": "[you (m.)] having finished"
        },
        "2sgf": {
          "fidel": "ጨርሰሽ",
          "translit": "č̣ärrəsäš",
          "en": "[you (f.)] having finished"
        },
        "3sgm": {
          "fidel": "ጨርሶ",
          "translit": "č̣ärrəso",
          "en": "(he) having finished"
        },
        "3sgf": {
          "fidel": "ጨርሳ",
          "translit": "č̣ärrəsa",
          "en": "(she) having finished"
        },
        "1pl": {
          "fidel": "ጨርሰን",
          "translit": "č̣ärrəsän",
          "en": "(we) having finished"
        },
        "2pl": {
          "fidel": "ጨርሳችሁ",
          "translit": "č̣ärrəsaččəhu",
          "en": "(you) having finished"
        },
        "3pl": {
          "fidel": "ጨርሰው",
          "translit": "č̣ärrəsäw",
          "en": "(they) having finished"
        }
      },
      "compound_gerund": {
        "1sg": {
          "fidel": "ጨርሼያለሁ",
          "translit": "č̣ärrəššeyallähu",
          "en": "I have finished"
        },
        "2sgm": {
          "fidel": "ጨርሰሃል",
          "translit": "č̣ärrəsähall",
          "en": "you (m.) have finished"
        },
        "2sgf": {
          "fidel": "ጨርሰሻል",
          "translit": "č̣ärrəsäšall",
          "en": "you (f.) have finished"
        },
        "3sgm": {
          "fidel": "ጨርሷል",
          "translit": "č̣ärrəswall",
          "en": "he have finished"
        },
        "3sgf": {
          "fidel": "ጨርሳለች",
          "translit": "č̣ärrəsalläčč",
          "en": "she have finished"
        },
        "1pl": {
          "fidel": "ጨርሰናል",
          "translit": "č̣ärrəsänall",
          "en": "we have finished"
        },
        "2pl": {
          "fidel": "ጨርሳችኋል",
          "translit": "č̣ärrəsaččhwall",
          "en": "you have finished"
        },
        "3pl": {
          "fidel": "ጨርሰዋል",
          "translit": "č̣ärrəsäwall",
          "en": "they have finished"
        }
      },
      "jussive_imperative": {
        "1sg": {
          "fidel": "ልጨርስ",
          "translit": "ləč̣ärrəs",
          "en": "let me finish"
        },
        "2sgm": {
          "fidel": "ጨርስ",
          "translit": "č̣ärrəs",
          "en": "[you(m.)] finish!"
        },
        "2sgf": {
          "fidel": "ጨርሽ",
          "translit": "č̣ärrəši",
          "en": "[you (f.)] finish!"
        },
        "3sgm": {
          "fidel": "ይጨርስ",
          "translit": "yəč̣ärrəs",
          "en": "let him finish"
        },
        "3sgf": {
          "fidel": "ትጨርስ",
          "translit": "təč̣ärrəs",
          "en": "let her finish"
        },
        "1pl": {
          "fidel": "እንጨርስ",
          "translit": "ənč̣ärrəs",
          "en": "let we finish"
        },
        "2pl": {
          "fidel": "ጨርሱ",
          "translit": "č̣ärrəsu",
          "en": "(you) finish!"
        },
        "3pl": {
          "fidel": "ይጨርሱ",
          "translit": "yəč̣ärrəsu",
          "en": "let them finish"
        }
      },
      "negative_perfect": {
        "1sg": {
          "fidel": "አልጨረስኩም",
          "translit": "alč̣ärräskumm",
          "en": "I didn't finish"
        },
        "2sgm": {
          "fidel": "አልጨረስክም",
          "translit": "alč̣ärräskəmm",
          "en": "you (m.) didn't finish"
        },
        "2sgf": {
          "fidel": "አልጨረስሽም",
          "translit": "alč̣ärräsšəmm",
          "en": "you (f.) didn't finish"
        },
        "3sgm": {
          "fidel": "አልጨረሰም",
          "translit": "alč̣ärräsämm",
          "en": "he didn't finish"
        },
        "3sgf": {
          "fidel": "አልጨረሰችም",
          "translit": "alč̣ärräsäččəmm",
          "en": "she didn't finish"
        },
        "1pl": {
          "fidel": "አልጨረስንም",
          "translit": "alč̣ärräsnəmm",
          "en": "we didn't finish"
        },
        "2pl": {
          "fidel": "አልጨረሳችሁም",
          "translit": "alč̣ärräsaččəhumm",
          "en": "you didn't finish"
        },
        "3pl": {
          "fidel": "አልጨረሱም",
          "translit": "alč̣ärräsumm",
          "en": "they didn't finish"
        }
      },
      "negative_imperfective": {
        "1sg": {
          "fidel": "አልጨርስም",
          "translit": "alč̣ärrəsəmm",
          "en": "I don't finish"
        },
        "2sgm": {
          "fidel": "አትጨርስም",
          "translit": "atč̣ärrəsəmm",
          "en": "you (m.) don't finish"
        },
        "2sgf": {
          "fidel": "አትትጨርሺም",
          "translit": "atč̣ärrəšimm",
          "en": "you (f.) don't finish"
        },
        "3sgm": {
          "fidel": "አይጨርስም",
          "translit": "ayč̣ärrəsəmm",
          "en": "he don't finish"
        },
        "3sgf": {
          "fidel": "አትጨርስም",
          "translit": "atč̣ärrəsəmm",
          "en": "she don't finish"
        },
        "1pl": {
          "fidel": "አንጨርስም",
          "translit": "anč̣ärrəsəmm",
          "en": "we don't finish"
        },
        "2pl": {
          "fidel": "አትጨርሱም",
          "translit": "atč̣ärrəsumm",
          "en": "you don't finish"
        },
        "3pl": {
          "fidel": "አይጨርሱም",
          "translit": "ayč̣ärrəsumm",
          "en": "they don't finish"
        }
      },
      "negative_jussive_imperative": {
        "1sg": {
          "fidel": "አልጨርስ",
          "translit": "alč̣ärrəs",
          "en": "let me not finish"
        },
        "2sgm": {
          "fidel": "አትጨርስ",
          "translit": "attəč̣ärrəs",
          "en": "[you(m.)] don't finish"
        },
        "2sgf": {
          "fidel": "አትጨርሽ",
          "translit": "attəč̣ärrəši",
          "en": "[you (f.)] don't finish"
        },
        "3sgm": {
          "fidel": "አይጨርስ",
          "translit": "ayč̣ärrəs",
          "en": "let him not finish"
        },
        "3sgf": {
          "fidel": "አትጨርስ",
          "translit": "attəč̣ärrəs",
          "en": "let her not finish"
        },
        "1pl": {
          "fidel": "አንጨርስ",
          "translit": "annəč̣ärrəs",
          "en": "let we not finish"
        },
        "2pl": {
          "fidel": "አትጨርሱ",
          "translit": "attəč̣ärrəsu",
          "en": "(you) don't finish"
        },
        "3pl": {
          "fidel": "አይጨርሱ",
          "translit": "ayč̣ärrəsu",
          "en": "let them not finish"
        }
      },
      "infinitive": {
        "fidel": "መጨረስ",
        "translit": "mäč̣ärräs"
      }
    }
  },
  "2A (4B 02)": {
    "አሰበ": {
      "english": "think, intend",
      "perfect": {
        "1sg": {
          "fidel": "አሰብኩ",
          "translit": "assäbku",
          "en": "I thought"
        },
        "2sgm": {
          "fidel": "አሰብክ",
          "translit": "assäbk",
          "en": "you (m.) thought"
        },
        "2sgf": {
          "fidel": "አሰብሽ",
          "translit": "assäbš",
          "en": "you (f.) thought"
        },
        "3sgm": {
          "fidel": "አሰበ",
          "translit": "assäbä",
          "en": "he thought"
        },
        "3sgf": {
          "fidel": "አሰበች",
          "translit": "assäbäčč",
          "en": "she thought"
        },
        "1pl": {
          "fidel": "አሰብን",
          "translit": "assäbn",
          "en": "we thought"
        },
        "2pl": {
          "fidel": "አሰባችሁ",
          "translit": "assäbaččəhu",
          "en": "you thought"
        },
        "3pl": {
          "fidel": "አሰቡ",
          "translit": "assäbu",
          "en": "they thought"
        }
      },
      "imperfective_compound": {
        "1sg": {
          "fidel": "አስባለሁ",
          "translit": "assəballähu",
          "en": "I think / I will think"
        },
        "2sgm": {
          "fidel": "ታስባለህ",
          "translit": "tassəballäh",
          "en": "you (m.) think / you (m.) will think"
        },
        "2sgf": {
          "fidel": "ታስቢያለሽ",
          "translit": "tassəbiyalläš",
          "en": "you (f.) think / you (f.) will think"
        },
        "3sgm": {
          "fidel": "ያስባል",
          "translit": "yassəball",
          "en": "he thinks / he will think"
        },
        "3sgf": {
          "fidel": "ታስባለች",
          "translit": "tassəballäčč",
          "en": "she thinks / she will think"
        },
        "1pl": {
          "fidel": "እናስባለን",
          "translit": "ənnassəballän",
          "en": "we think / we will think"
        },
        "2pl": {
          "fidel": "ታስባላችሁ",
          "translit": "tassəballaččəhu",
          "en": "you think / you will think"
        },
        "3pl": {
          "fidel": "ያስባሉ",
          "translit": "yassəballu",
          "en": "they think / they will think"
        }
      },
      "gerund": {
        "1sg": {
          "fidel": "አስቤ",
          "translit": "assəbbe",
          "en": "(I) having thought"
        },
        "2sgm": {
          "fidel": "አስበህ",
          "translit": "assəbäh",
          "en": "[you (m.)] having thought"
        },
        "2sgf": {
          "fidel": "አስበሽ",
          "translit": "assəbäš",
          "en": "[you (f.)] having thought"
        },
        "3sgm": {
          "fidel": "አስቦ",
          "translit": "assəbo",
          "en": "(he) having thought"
        },
        "3sgf": {
          "fidel": "አስባ",
          "translit": "assəba",
          "en": "(she) having thought"
        },
        "1pl": {
          "fidel": "አስበን",
          "translit": "assəbän",
          "en": "(we) having thought"
        },
        "2pl": {
          "fidel": "አስባችሁ",
          "translit": "assəbaččəhu",
          "en": "(you) having thought"
        },
        "3pl": {
          "fidel": "አስበው",
          "translit": "assəbäw",
          "en": "(they) having thought"
        }
      },
      "compound_gerund": {
        "1sg": {
          "fidel": "አስቤያለሁ",
          "translit": "assəbbeyallähu",
          "en": "I have thought"
        },
        "2sgm": {
          "fidel": "አስበሃል",
          "translit": "assəbähall",
          "en": "you (m.) have thought"
        },
        "2sgf": {
          "fidel": "አስበሻል",
          "translit": "assəbäšall",
          "en": "you (f.) have thought"
        },
        "3sgm": {
          "fidel": "አስቧል",
          "translit": "assəbwall",
          "en": "he have thought"
        },
        "3sgf": {
          "fidel": "አስባለች",
          "translit": "assəballäčč",
          "en": "she have thought"
        },
        "1pl": {
          "fidel": "አስበናል",
          "translit": "assəbänall",
          "en": "we have thought"
        },
        "2pl": {
          "fidel": "አስባችኋል",
          "translit": "assəbaččhwall",
          "en": "you have thought"
        },
        "3pl": {
          "fidel": "አስበዋል",
          "translit": "assəbäwall",
          "en": "they have thought"
        }
      },
      "jussive_imperative": {
        "1sg": {
          "fidel": "ላሰብ",
          "translit": "lassəb",
          "en": "let me think"
        },
        "2sgm": {
          "fidel": "አሰብ",
          "translit": "assəb",
          "en": "[you(m.)] think!"
        },
        "2sgf": {
          "fidel": "አሰቢ",
          "translit": "assəbi",
          "en": "[you (f.)] think!"
        },
        "3sgm": {
          "fidel": "ያሰብ",
          "translit": "yassəb",
          "en": "let him think"
        },
        "3sgf": {
          "fidel": "ታሰብ",
          "translit": "tassəb",
          "en": "let her think"
        },
        "1pl": {
          "fidel": "እናሰብ",
          "translit": "ənnassəb",
          "en": "let we think"
        },
        "2pl": {
          "fidel": "አሰቡ",
          "translit": "assəbu",
          "en": "(you) think!"
        },
        "3pl": {
          "fidel": "ያሰቡ",
          "translit": "yassəbu",
          "en": "let them think"
        }
      },
      "negative_perfect": {
        "1sg": {
          "fidel": "አላሰብኩም",
          "translit": "alassäbkumm",
          "en": "I didn't think"
        },
        "2sgm": {
          "fidel": "አላሰብክም",
          "translit": "alassäbkəmm",
          "en": "you (m.) didn't think"
        },
        "2sgf": {
          "fidel": "አላሰብሽም",
          "translit": "alassäbšəmm",
          "en": "you (f.) didn't think"
        },
        "3sgm": {
          "fidel": "አላሰበም",
          "translit": "alassäbämm",
          "en": "he didn't think"
        },
        "3sgf": {
          "fidel": "አላሰበችም",
          "translit": "alassäbäččəmm",
          "en": "she didn't think"
        },
        "1pl": {
          "fidel": "አላሰብንም",
          "translit": "alassäbnəmm",
          "en": "we didn't think"
        },
        "2pl": {
          "fidel": "አላሰባችሁም",
          "translit": "alassäbaččəhumm",
          "en": "you didn't think"
        },
        "3pl": {
          "fidel": "አላሰቡም",
          "translit": "alassäbumm",
          "en": "they didn't think"
        }
      },
      "negative_imperfective": {
        "1sg": {
          "fidel": "አላስብም",
          "translit": "alassəbəmm",
          "en": "I don't think"
        },
        "2sgm": {
          "fidel": "አታስብም",
          "translit": "atassəbəmm",
          "en": "you (m.) don't think"
        },
        "2sgf": {
          "fidel": "አታስቢም",
          "translit": "atassəbimm",
          "en": "you (f.) don't think"
        },
        "3sgm": {
          "fidel": "አያስብም",
          "translit": "ayassəbəmm",
          "en": "he don't think"
        },
        "3sgf": {
          "fidel": "አታስብም",
          "translit": "atassəbəmm",
          "en": "she don't think"
        },
        "1pl": {
          "fidel": "አናስብም",
          "translit": "anassəbəmm",
          "en": "we don't think"
        },
        "2pl": {
          "fidel": "አታስቡም",
          "translit": "atassəbumm",
          "en": "you don't think"
        },
        "3pl": {
          "fidel": "አያስቡም",
          "translit": "ayassəbumm",
          "en": "they don't think"
        }
      },
      "negative_jussive_imperative": {
        "1sg": {
          "fidel": "አላሰብ",
          "translit": "alassəb",
          "en": "let me not think"
        },
        "2sgm": {
          "fidel": "አታሰብ",
          "translit": "attassəb",
          "en": "[you(m.)] don't think"
        },
        "2sgf": {
          "fidel": "አታሰቢ",
          "translit": "attassəbi",
          "en": "[you (f.)] don't think"
        },
        "3sgm": {
          "fidel": "አያሰብ",
          "translit": "ayassəb",
          "en": "let him not think"
        },
        "3sgf": {
          "fidel": "አታሰብ",
          "translit": "attassəb",
          "en": "let her not think"
        },
        "1pl": {
          "fidel": "አናሰብ",
          "translit": "annassəb",
          "en": "let we not think"
        },
        "2pl": {
          "fidel": "አታሰቡ",
          "translit": "attassəbu",
          "en": "(you) don't think"
        },
        "3pl": {
          "fidel": "አያሰቡ",
          "translit": "ayassəbu",
          "en": "let them not think"
        }
      },
      "infinitive": {
        "fidel": "ማሰብ",
        "translit": "massäb"
      }
    },
    "አነፀ / አነጠ": {
      "english": "construct",
      "perfect": {
        "1sg": {
          "fidel": "አነፅኩ",
          "translit": "annäṣku",
          "en": "I constructed"
        },
        "2sgm": {
          "fidel": "አነፅክ",
          "translit": "annäṣk",
          "en": "you (m.) constructed"
        },
        "2sgf": {
          "fidel": "አነፅሽ",
          "translit": "annäṣš",
          "en": "you (f.) constructed"
        },
        "3sgm": {
          "fidel": "አነፀ",
          "translit": "annäṣä",
          "en": "he constructed"
        },
        "3sgf": {
          "fidel": "አነፀች",
          "translit": "annäṣäčč",
          "en": "she constructed"
        },
        "1pl": {
          "fidel": "አነፅን",
          "translit": "annäṣn",
          "en": "we constructed"
        },
        "2pl": {
          "fidel": "አነፃችሁ",
          "translit": "annäṣaččəhu",
          "en": "you constructed"
        },
        "3pl": {
          "fidel": "አነፁ",
          "translit": "annäṣu",
          "en": "they constructed"
        }
      },
      "imperfective_compound": {
        "1sg": {
          "fidel": "አንፃለሁ",
          "translit": "annəṣallähu",
          "en": "I construct / I will construct"
        },
        "2sgm": {
          "fidel": "ታንፃለህ",
          "translit": "tannəṣalläh",
          "en": "you (m.) construct / you (m.) will construct"
        },
        "2sgf": {
          "fidel": "ታንጪያለሽ",
          "translit": "tannəč̣iyalläš",
          "en": "you (f.) construct / you (f.) will construct"
        },
        "3sgm": {
          "fidel": "ያንፃል",
          "translit": "yannəṣall",
          "en": "he constructs / he will construct"
        },
        "3sgf": {
          "fidel": "ታንፃለች",
          "translit": "tannəṣalläčč",
          "en": "she constructs / she will construct"
        },
        "1pl": {
          "fidel": "እናንፃለን",
          "translit": "ənnannəṣallän",
          "en": "we construct / we will construct"
        },
        "2pl": {
          "fidel": "ታንፃላችሁ",
          "translit": "tannəṣallaččəhu",
          "en": "you construct / you will construct"
        },
        "3pl": {
          "fidel": "ያንፃሉ",
          "translit": "yannəṣallu",
          "en": "they construct / they will construct"
        }
      },
      "gerund": {
        "1sg": {
          "fidel": "አንጬ",
          "translit": "annəč̣č̣e",
          "en": "(I) having constructed"
        },
        "2sgm": {
          "fidel": "አንፀህ",
          "translit": "annəṣäh",
          "en": "[you (m.)] having constructed"
        },
        "2sgf": {
          "fidel": "አንፀሽ",
          "translit": "annəṣäš",
          "en": "[you (f.)] having constructed"
        },
        "3sgm": {
          "fidel": "አንፆ",
          "translit": "annəṣo",
          "en": "(he) having constructed"
        },
        "3sgf": {
          "fidel": "አንፃ",
          "translit": "annəṣa",
          "en": "(she) having constructed"
        },
        "1pl": {
          "fidel": "አንፀን",
          "translit": "annəṣän",
          "en": "(we) having constructed"
        },
        "2pl": {
          "fidel": "አንፃችሁ",
          "translit": "annəṣaččəhu",
          "en": "(you) having constructed"
        },
        "3pl": {
          "fidel": "አንፀው",
          "translit": "annəṣäw",
          "en": "(they) having constructed"
        }
      },
      "compound_gerund": {
        "1sg": {
          "fidel": "አንጬያለሁ",
          "translit": "annəč̣č̣eyallähu",
          "en": "I have constructed"
        },
        "2sgm": {
          "fidel": "አንፀሃል",
          "translit": "annəṣähall",
          "en": "you (m.) have constructed"
        },
        "2sgf": {
          "fidel": "አንፀሻል",
          "translit": "annəṣäšall",
          "en": "you (f.) have constructed"
        },
        "3sgm": {
          "fidel": "አንጿል",
          "translit": "annəṣwall",
          "en": "he have constructed"
        },
        "3sgf": {
          "fidel": "አንፃለች",
          "translit": "annəṣalläčč",
          "en": "she have constructed"
        },
        "1pl": {
          "fidel": "አንፀናል",
          "translit": "annəṣänall",
          "en": "we have constructed"
        },
        "2pl": {
          "fidel": "አንፃችኋል",
          "translit": "annəṣaččhwall",
          "en": "you have constructed"
        },
        "3pl": {
          "fidel": "አንፀዋል",
          "translit": "annəṣäwall",
          "en": "they have constructed"
        }
      },
      "jussive_imperative": {
        "1sg": {
          "fidel": "ላነፅ",
          "translit": "lannəṣ",
          "en": "let me construct"
        },
        "2sgm": {
          "fidel": "አነፅ",
          "translit": "annəṣ",
          "en": "[you(m.)] construct!"
        },
        "2sgf": {
          "fidel": "አነጭ",
          "translit": "annəč̣i",
          "en": "[you (f.)] construct!"
        },
        "3sgm": {
          "fidel": "ያነፅ",
          "translit": "yannəṣ",
          "en": "let him construct"
        },
        "3sgf": {
          "fidel": "ታነፅ",
          "translit": "tannəṣ",
          "en": "let her construct"
        },
        "1pl": {
          "fidel": "እናነፅ",
          "translit": "ənnannəṣ",
          "en": "let we construct"
        },
        "2pl": {
          "fidel": "አነፁ",
          "translit": "annəṣu",
          "en": "(you) construct!"
        },
        "3pl": {
          "fidel": "ያነፁ",
          "translit": "yannəṣu",
          "en": "let them construct"
        }
      },
      "negative_perfect": {
        "1sg": {
          "fidel": "አላነፅኩም",
          "translit": "alannäṣkumm",
          "en": "I didn't construct"
        },
        "2sgm": {
          "fidel": "አላነፅክም",
          "translit": "alannäṣkəmm",
          "en": "you (m.) didn't construct"
        },
        "2sgf": {
          "fidel": "አላነፅሽም",
          "translit": "alannäṣšəmm",
          "en": "you (f.) didn't construct"
        },
        "3sgm": {
          "fidel": "አላነፀም",
          "translit": "alannäṣämm",
          "en": "he didn't construct"
        },
        "3sgf": {
          "fidel": "አላነፀችም",
          "translit": "alannäṣäččəmm",
          "en": "she didn't construct"
        },
        "1pl": {
          "fidel": "አላነፅንም",
          "translit": "alannäṣnəmm",
          "en": "we didn't construct"
        },
        "2pl": {
          "fidel": "አላነፃችሁም",
          "translit": "alannäṣaččəhumm",
          "en": "you didn't construct"
        },
        "3pl": {
          "fidel": "አላነፁም",
          "translit": "alannäṣumm",
          "en": "they didn't construct"
        }
      },
      "negative_imperfective": {
        "1sg": {
          "fidel": "አላንፅም",
          "translit": "alannəṣəmm",
          "en": "I don't construct"
        },
        "2sgm": {
          "fidel": "አታንፅም",
          "translit": "atannəṣəmm",
          "en": "you (m.) don't construct"
        },
        "2sgf": {
          "fidel": "አታንጪም",
          "translit": "atannəč̣imm",
          "en": "you (f.) don't construct"
        },
        "3sgm": {
          "fidel": "አያንፅም",
          "translit": "ayannəṣəmm",
          "en": "he don't construct"
        },
        "3sgf": {
          "fidel": "አታንፅም",
          "translit": "atannəṣəmm",
          "en": "she don't construct"
        },
        "1pl": {
          "fidel": "አናንፅም",
          "translit": "anannəṣəmm",
          "en": "we don't construct"
        },
        "2pl": {
          "fidel": "አታንፁም",
          "translit": "atannəṣumm",
          "en": "you don't construct"
        },
        "3pl": {
          "fidel": "አያንፁም",
          "translit": "ayannəṣumm",
          "en": "they don't construct"
        }
      },
      "negative_jussive_imperative": {
        "1sg": {
          "fidel": "አላነፅ",
          "translit": "alannəṣ",
          "en": "let me not construct"
        },
        "2sgm": {
          "fidel": "አታነፅ",
          "translit": "attannəṣ",
          "en": "[you(m.)] don't construct"
        },
        "2sgf": {
          "fidel": "አታነጭ",
          "translit": "attannəč̣i",
          "en": "[you (f.)] don't construct"
        },
        "3sgm": {
          "fidel": "አያነፅ",
          "translit": "ayannəṣ",
          "en": "let him not construct"
        },
        "3sgf": {
          "fidel": "አታነፅ",
          "translit": "attannəṣ",
          "en": "let her not construct"
        },
        "1pl": {
          "fidel": "አናነፅ",
          "translit": "annannəṣ",
          "en": "let we not construct"
        },
        "2pl": {
          "fidel": "አታነፁ",
          "translit": "attannəṣu",
          "en": "(you) don't construct"
        },
        "3pl": {
          "fidel": "አያነፁ",
          "translit": "ayannəṣu",
          "en": "let them not construct"
        }
      },
      "infinitive": {
        "fidel": "ማነፅ",
        "translit": "mannäṣ"
      }
    },
    "አለመ": {
      "english": "dream",
      "perfect": {
        "1sg": {
          "fidel": "አለምኩ",
          "translit": "allämku",
          "en": "I dreamed"
        },
        "2sgm": {
          "fidel": "አለምክ",
          "translit": "allämk",
          "en": "you (m.) dreamed"
        },
        "2sgf": {
          "fidel": "አለምሽ",
          "translit": "allämš",
          "en": "you (f.) dreamed"
        },
        "3sgm": {
          "fidel": "አለመ",
          "translit": "allämä",
          "en": "he dreamed"
        },
        "3sgf": {
          "fidel": "አለመች",
          "translit": "allämäčč",
          "en": "she dreamed"
        },
        "1pl": {
          "fidel": "አለምን",
          "translit": "allämn",
          "en": "we dreamed"
        },
        "2pl": {
          "fidel": "አለማችሁ",
          "translit": "allämaččəhu",
          "en": "you dreamed"
        },
        "3pl": {
          "fidel": "አለሙ",
          "translit": "allämu",
          "en": "they dreamed"
        }
      },
      "imperfective_compound": {
        "1sg": {
          "fidel": "አልማለሁ",
          "translit": "alləmallähu",
          "en": "I dream / I will dream"
        },
        "2sgm": {
          "fidel": "ታልማለህ",
          "translit": "talləmalläh",
          "en": "you (m.) dream / you (m.) will dream"
        },
        "2sgf": {
          "fidel": "ታልሚያለሽ",
          "translit": "talləmiyalläš",
          "en": "you (f.) dream / you (f.) will dream"
        },
        "3sgm": {
          "fidel": "ያልማል",
          "translit": "yalləmall",
          "en": "he dreams / he will dream"
        },
        "3sgf": {
          "fidel": "ታልማለች",
          "translit": "talləmalläčč",
          "en": "she dreams / she will dream"
        },
        "1pl": {
          "fidel": "እናልማለን",
          "translit": "ənnalləmallän",
          "en": "we dream / we will dream"
        },
        "2pl": {
          "fidel": "ታልማላችሁ",
          "translit": "talləmallaččəhu",
          "en": "you dream / you will dream"
        },
        "3pl": {
          "fidel": "ያልማሉ",
          "translit": "yalləmallu",
          "en": "they dream / they will dream"
        }
      },
      "gerund": {
        "1sg": {
          "fidel": "አልሜ",
          "translit": "alləmme",
          "en": "(I) having dreamed"
        },
        "2sgm": {
          "fidel": "አልመህ",
          "translit": "alləmäh",
          "en": "[you (m.)] having dreamed"
        },
        "2sgf": {
          "fidel": "አልመሽ",
          "translit": "alləmäš",
          "en": "[you (f.)] having dreamed"
        },
        "3sgm": {
          "fidel": "አልሞ",
          "translit": "alləmo",
          "en": "(he) having dreamed"
        },
        "3sgf": {
          "fidel": "አልማ",
          "translit": "alləma",
          "en": "(she) having dreamed"
        },
        "1pl": {
          "fidel": "አልመን",
          "translit": "alləmän",
          "en": "(we) having dreamed"
        },
        "2pl": {
          "fidel": "አልማችሁ",
          "translit": "alləmaččəhu",
          "en": "(you) having dreamed"
        },
        "3pl": {
          "fidel": "አልመው",
          "translit": "alləmäw",
          "en": "(they) having dreamed"
        }
      },
      "compound_gerund": {
        "1sg": {
          "fidel": "አልሜያለሁ",
          "translit": "alləmmeyallähu",
          "en": "I have dreamed"
        },
        "2sgm": {
          "fidel": "አልመሃል",
          "translit": "alləmähall",
          "en": "you (m.) have dreamed"
        },
        "2sgf": {
          "fidel": "አልመሻል",
          "translit": "alləmäšall",
          "en": "you (f.) have dreamed"
        },
        "3sgm": {
          "fidel": "አልሟል",
          "translit": "alləmwall",
          "en": "he have dreamed"
        },
        "3sgf": {
          "fidel": "አልማለች",
          "translit": "alləmalläčč",
          "en": "she have dreamed"
        },
        "1pl": {
          "fidel": "አልመናል",
          "translit": "alləmänall",
          "en": "we have dreamed"
        },
        "2pl": {
          "fidel": "አልማችኋል",
          "translit": "alləmaččhwall",
          "en": "you have dreamed"
        },
        "3pl": {
          "fidel": "አልመዋል",
          "translit": "alləmäwall",
          "en": "they have dreamed"
        }
      },
      "jussive_imperative": {
        "1sg": {
          "fidel": "ላለም",
          "translit": "lalləm",
          "en": "let me dream"
        },
        "2sgm": {
          "fidel": "አለም",
          "translit": "alləm",
          "en": "[you(m.)] dream!"
        },
        "2sgf": {
          "fidel": "አለሚ",
          "translit": "alləmi",
          "en": "[you (f.)] dream!"
        },
        "3sgm": {
          "fidel": "ያለም",
          "translit": "yalləm",
          "en": "let him dream"
        },
        "3sgf": {
          "fidel": "ታለም",
          "translit": "talləm",
          "en": "let her dream"
        },
        "1pl": {
          "fidel": "እናለም",
          "translit": "ənnalləm",
          "en": "let we dream"
        },
        "2pl": {
          "fidel": "አለሙ",
          "translit": "alləmu",
          "en": "(you) dream!"
        },
        "3pl": {
          "fidel": "ያለሙ",
          "translit": "yalləmu",
          "en": "let them dream"
        }
      },
      "negative_perfect": {
        "1sg": {
          "fidel": "አላለምኩም",
          "translit": "alallämkumm",
          "en": "I didn't dream"
        },
        "2sgm": {
          "fidel": "አላለምክም",
          "translit": "alallämkəmm",
          "en": "you (m.) didn't dream"
        },
        "2sgf": {
          "fidel": "አላለምሽም",
          "translit": "alallämšəmm",
          "en": "you (f.) didn't dream"
        },
        "3sgm": {
          "fidel": "አላለመም",
          "translit": "alallämämm",
          "en": "he didn't dream"
        },
        "3sgf": {
          "fidel": "አላለመችም",
          "translit": "alallämäččəmm",
          "en": "she didn't dream"
        },
        "1pl": {
          "fidel": "አላለምንም",
          "translit": "alallämnəmm",
          "en": "we didn't dream"
        },
        "2pl": {
          "fidel": "አላለማችሁም",
          "translit": "alallämaččəhumm",
          "en": "you didn't dream"
        },
        "3pl": {
          "fidel": "አላለሙም",
          "translit": "alallämumm",
          "en": "they didn't dream"
        }
      },
      "negative_imperfective": {
        "1sg": {
          "fidel": "አላልምም",
          "translit": "alalləməmm",
          "en": "I don't dream"
        },
        "2sgm": {
          "fidel": "አታልምም",
          "translit": "atalləməmm",
          "en": "you (m.) don't dream"
        },
        "2sgf": {
          "fidel": "አታልሚም",
          "translit": "atalləmimm",
          "en": "you (f.) don't dream"
        },
        "3sgm": {
          "fidel": "አያልምም",
          "translit": "ayalləməmm",
          "en": "he don't dream"
        },
        "3sgf": {
          "fidel": "አታልምም",
          "translit": "atalləməmm",
          "en": "she don't dream"
        },
        "1pl": {
          "fidel": "አናልምም",
          "translit": "analləməmm",
          "en": "we don't dream"
        },
        "2pl": {
          "fidel": "አታልሙም",
          "translit": "atalləmumm",
          "en": "you don't dream"
        },
        "3pl": {
          "fidel": "አያልሙም",
          "translit": "ayalləmumm",
          "en": "they don't dream"
        }
      },
      "negative_jussive_imperative": {
        "1sg": {
          "fidel": "አላለም",
          "translit": "alalləm",
          "en": "let me not dream"
        },
        "2sgm": {
          "fidel": "አታለም",
          "translit": "attalləm",
          "en": "[you(m.)] don't dream"
        },
        "2sgf": {
          "fidel": "አታለሚ",
          "translit": "attalləmi",
          "en": "[you (f.)] don't dream"
        },
        "3sgm": {
          "fidel": "አያለም",
          "translit": "ayalləm",
          "en": "let him not dream"
        },
        "3sgf": {
          "fidel": "አታለም",
          "translit": "attalləm",
          "en": "let her not dream"
        },
        "1pl": {
          "fidel": "አናለም",
          "translit": "annalləm",
          "en": "let we not dream"
        },
        "2pl": {
          "fidel": "አታለሙ",
          "translit": "attalləmu",
          "en": "(you) don't dream"
        },
        "3pl": {
          "fidel": "አያለሙ",
          "translit": "ayalləmu",
          "en": "let them not dream"
        }
      },
      "infinitive": {
        "fidel": "ማለም",
        "translit": "malläm"
      }
    },
    "አመፀ": {
      "english": "rebel",
      "perfect": {
        "1sg": {
          "fidel": "አመፅኩ",
          "translit": "ammäṣku",
          "en": "I rebelled"
        },
        "2sgm": {
          "fidel": "አመፅክ",
          "translit": "ammäṣk",
          "en": "you (m.) rebelled"
        },
        "2sgf": {
          "fidel": "አመፅሽ",
          "translit": "ammäṣš",
          "en": "you (f.) rebelled"
        },
        "3sgm": {
          "fidel": "አመፀ",
          "translit": "ammäṣä",
          "en": "he rebelled"
        },
        "3sgf": {
          "fidel": "አመፀች",
          "translit": "ammäṣäčč",
          "en": "she rebelled"
        },
        "1pl": {
          "fidel": "አመፅን",
          "translit": "ammäṣn",
          "en": "we rebelled"
        },
        "2pl": {
          "fidel": "አመፃችሁ",
          "translit": "ammäṣaččəhu",
          "en": "you rebelled"
        },
        "3pl": {
          "fidel": "አመፁ",
          "translit": "ammäṣu",
          "en": "they rebelled"
        }
      },
      "imperfective_compound": {
        "1sg": {
          "fidel": "አምፃለሁ",
          "translit": "amməṣallähu",
          "en": "I rebel / I will rebel"
        },
        "2sgm": {
          "fidel": "ታምፃለህ",
          "translit": "tamməṣalläh",
          "en": "you (m.) rebel / you (m.) will rebel"
        },
        "2sgf": {
          "fidel": "ታምጪያለሽ",
          "translit": "tamməč̣iyalläš",
          "en": "you (f.) rebel / you (f.) will rebel"
        },
        "3sgm": {
          "fidel": "ያምፃል",
          "translit": "yamməṣall",
          "en": "he rebels / he will rebel"
        },
        "3sgf": {
          "fidel": "ታምፃለች",
          "translit": "tamməṣalläčč",
          "en": "she rebels / she will rebel"
        },
        "1pl": {
          "fidel": "እናምፃለን",
          "translit": "ənnamməṣallän",
          "en": "we rebel / we will rebel"
        },
        "2pl": {
          "fidel": "ታምፃላችሁ",
          "translit": "tamməṣallaččəhu",
          "en": "you rebel / you will rebel"
        },
        "3pl": {
          "fidel": "ያምፃሉ",
          "translit": "yamməṣallu",
          "en": "they rebel / they will rebel"
        }
      },
      "gerund": {
        "1sg": {
          "fidel": "አምጬ",
          "translit": "amməč̣č̣e",
          "en": "(I) having rebelled"
        },
        "2sgm": {
          "fidel": "አምፀህ",
          "translit": "amməṣäh",
          "en": "[you (m.)] having rebelled"
        },
        "2sgf": {
          "fidel": "አምፀሽ",
          "translit": "amməṣäš",
          "en": "[you (f.)] having rebelled"
        },
        "3sgm": {
          "fidel": "አምፆ",
          "translit": "amməṣo",
          "en": "(he) having rebelled"
        },
        "3sgf": {
          "fidel": "አምፃ",
          "translit": "amməṣa",
          "en": "(she) having rebelled"
        },
        "1pl": {
          "fidel": "አምፀን",
          "translit": "amməṣän",
          "en": "(we) having rebelled"
        },
        "2pl": {
          "fidel": "አምፃችሁ",
          "translit": "amməṣaččəhu",
          "en": "(you) having rebelled"
        },
        "3pl": {
          "fidel": "አምፀው",
          "translit": "amməṣäw",
          "en": "(they) having rebelled"
        }
      },
      "compound_gerund": {
        "1sg": {
          "fidel": "አምጬያለሁ",
          "translit": "amməč̣č̣eyallähu",
          "en": "I have rebelled"
        },
        "2sgm": {
          "fidel": "አምፀሃል",
          "translit": "amməṣähall",
          "en": "you (m.) have rebelled"
        },
        "2sgf": {
          "fidel": "አምፀሻል",
          "translit": "amməṣäšall",
          "en": "you (f.) have rebelled"
        },
        "3sgm": {
          "fidel": "አምጿል",
          "translit": "amməṣwall",
          "en": "he have rebelled"
        },
        "3sgf": {
          "fidel": "አምፃለች",
          "translit": "amməṣalläčč",
          "en": "she have rebelled"
        },
        "1pl": {
          "fidel": "አምፀናል",
          "translit": "amməṣänall",
          "en": "we have rebelled"
        },
        "2pl": {
          "fidel": "አምፃችኋል",
          "translit": "amməṣaččhwall",
          "en": "you have rebelled"
        },
        "3pl": {
          "fidel": "አምፀዋል",
          "translit": "amməṣäwall",
          "en": "they have rebelled"
        }
      },
      "jussive_imperative": {
        "1sg": {
          "fidel": "ላመፅ",
          "translit": "lamməṣ",
          "en": "let me rebel"
        },
        "2sgm": {
          "fidel": "አመፅ",
          "translit": "amməṣ",
          "en": "[you(m.)] rebel!"
        },
        "2sgf": {
          "fidel": "አመጭ",
          "translit": "amməč̣i",
          "en": "[you (f.)] rebel!"
        },
        "3sgm": {
          "fidel": "ያመፅ",
          "translit": "yamməṣ",
          "en": "let him rebel"
        },
        "3sgf": {
          "fidel": "ታመፅ",
          "translit": "tamməṣ",
          "en": "let her rebel"
        },
        "1pl": {
          "fidel": "እናመፅ",
          "translit": "ənnamməṣ",
          "en": "let we rebel"
        },
        "2pl": {
          "fidel": "አመፁ",
          "translit": "amməṣu",
          "en": "(you) rebel!"
        },
        "3pl": {
          "fidel": "ያመፁ",
          "translit": "yamməṣu",
          "en": "let them rebel"
        }
      },
      "negative_perfect": {
        "1sg": {
          "fidel": "አላመፅኩም",
          "translit": "alammäṣkumm",
          "en": "I didn't rebel"
        },
        "2sgm": {
          "fidel": "አላመፅክም",
          "translit": "alammäṣkəmm",
          "en": "you (m.) didn't rebel"
        },
        "2sgf": {
          "fidel": "አላመፅሽም",
          "translit": "alammäṣšəmm",
          "en": "you (f.) didn't rebel"
        },
        "3sgm": {
          "fidel": "አላመፀም",
          "translit": "alammäṣämm",
          "en": "he didn't rebel"
        },
        "3sgf": {
          "fidel": "አላመፀችም",
          "translit": "alammäṣäččəmm",
          "en": "she didn't rebel"
        },
        "1pl": {
          "fidel": "አላመፅንም",
          "translit": "alammäṣnəmm",
          "en": "we didn't rebel"
        },
        "2pl": {
          "fidel": "አላመፃችሁም",
          "translit": "alammäṣaččəhumm",
          "en": "you didn't rebel"
        },
        "3pl": {
          "fidel": "አላመፁም",
          "translit": "alammäṣumm",
          "en": "they didn't rebel"
        }
      },
      "negative_imperfective": {
        "1sg": {
          "fidel": "አላምፅም",
          "translit": "alamməṣəmm",
          "en": "I don't rebel"
        },
        "2sgm": {
          "fidel": "አታምፅም",
          "translit": "atamməṣəmm",
          "en": "you (m.) don't rebel"
        },
        "2sgf": {
          "fidel": "አታምጪም",
          "translit": "atamməč̣imm",
          "en": "you (f.) don't rebel"
        },
        "3sgm": {
          "fidel": "አያምፅም",
          "translit": "ayamməṣəmm",
          "en": "he don't rebel"
        },
        "3sgf": {
          "fidel": "አታምፅም",
          "translit": "atamməṣəmm",
          "en": "she don't rebel"
        },
        "1pl": {
          "fidel": "አናምፅም",
          "translit": "anamməṣəmm",
          "en": "we don't rebel"
        },
        "2pl": {
          "fidel": "አታምፁም",
          "translit": "atamməṣumm",
          "en": "you don't rebel"
        },
        "3pl": {
          "fidel": "አያምፁም",
          "translit": "ayamməṣumm",
          "en": "they don't rebel"
        }
      },
      "negative_jussive_imperative": {
        "1sg": {
          "fidel": "አላመፅ",
          "translit": "alamməṣ",
          "en": "let me not rebel"
        },
        "2sgm": {
          "fidel": "አታመፅ",
          "translit": "attamməṣ",
          "en": "[you(m.)] don't rebel"
        },
        "2sgf": {
          "fidel": "አታመጭ",
          "translit": "attamməč̣i",
          "en": "[you (f.)] don't rebel"
        },
        "3sgm": {
          "fidel": "አያመፅ",
          "translit": "ayamməṣ",
          "en": "let him not rebel"
        },
        "3sgf": {
          "fidel": "አታመፅ",
          "translit": "attamməṣ",
          "en": "let her not rebel"
        },
        "1pl": {
          "fidel": "አናመፅ",
          "translit": "annamməṣ",
          "en": "let we not rebel"
        },
        "2pl": {
          "fidel": "አታመፁ",
          "translit": "attamməṣu",
          "en": "(you) don't rebel"
        },
        "3pl": {
          "fidel": "አያመፁ",
          "translit": "ayamməṣu",
          "en": "let them not rebel"
        }
      },
      "infinitive": {
        "fidel": "ማመፅ",
        "translit": "mammäṣ"
      }
    },
    "አሸገ": {
      "english": "seal, glue",
      "perfect": {
        "1sg": {
          "fidel": "አሸግኩ",
          "translit": "aššäkku*",
          "en": "I sealed"
        },
        "2sgm": {
          "fidel": "አሸግክ",
          "translit": "aššäkk*",
          "en": "you (m.) sealed"
        },
        "2sgf": {
          "fidel": "አሸግሽ",
          "translit": "aššägš",
          "en": "you (f.) sealed"
        },
        "3sgm": {
          "fidel": "አሸገ",
          "translit": "aššägä",
          "en": "he sealed"
        },
        "3sgf": {
          "fidel": "አሸገች",
          "translit": "aššägäčč",
          "en": "she sealed"
        },
        "1pl": {
          "fidel": "አሸግን",
          "translit": "aššägn",
          "en": "we sealed"
        },
        "2pl": {
          "fidel": "አሸጋችሁ",
          "translit": "aššägaččəhu",
          "en": "you sealed"
        },
        "3pl": {
          "fidel": "አሸጉ",
          "translit": "aššägu",
          "en": "they sealed"
        }
      },
      "imperfective_compound": {
        "1sg": {
          "fidel": "አሽጋለሁ",
          "translit": "aššəgallähu",
          "en": "I seal / I will seal"
        },
        "2sgm": {
          "fidel": "ታሽጋለህ",
          "translit": "taššəgalläh",
          "en": "you (m.) seal / you (m.) will seal"
        },
        "2sgf": {
          "fidel": "ታሽጊያለሽ",
          "translit": "taššəgiyalläš",
          "en": "you (f.) seal / you (f.) will seal"
        },
        "3sgm": {
          "fidel": "ያሽጋል",
          "translit": "yaššəgall",
          "en": "he seals / he will seal"
        },
        "3sgf": {
          "fidel": "ታሽጋለች",
          "translit": "taššəgalläčč",
          "en": "she seals / she will seal"
        },
        "1pl": {
          "fidel": "እናሽጋለን",
          "translit": "ənnaššəgallän",
          "en": "we seal / we will seal"
        },
        "2pl": {
          "fidel": "ታሽጋላችሁ",
          "translit": "taššəgallaččəhu",
          "en": "you seal / you will seal"
        },
        "3pl": {
          "fidel": "ያሽጋሉ",
          "translit": "yaššəgallu",
          "en": "they seal / they will seal"
        }
      },
      "gerund": {
        "1sg": {
          "fidel": "አሽጌ",
          "translit": "aššəgge",
          "en": "(I) having sealed"
        },
        "2sgm": {
          "fidel": "አሽገህ",
          "translit": "aššəgäh",
          "en": "[you (m.)] having sealed"
        },
        "2sgf": {
          "fidel": "አሽገሽ",
          "translit": "aššəgäš",
          "en": "[you (f.)] having sealed"
        },
        "3sgm": {
          "fidel": "አሽጎ",
          "translit": "aššəgo",
          "en": "(he) having sealed"
        },
        "3sgf": {
          "fidel": "አሽጋ",
          "translit": "aššəga",
          "en": "(she) having sealed"
        },
        "1pl": {
          "fidel": "አሽገን",
          "translit": "aššəgän",
          "en": "(we) having sealed"
        },
        "2pl": {
          "fidel": "አሽጋችሁ",
          "translit": "aššəgaččəhu",
          "en": "(you) having sealed"
        },
        "3pl": {
          "fidel": "አሽገው",
          "translit": "aššəgäw",
          "en": "(they) having sealed"
        }
      },
      "compound_gerund": {
        "1sg": {
          "fidel": "አሽጌያለሁ",
          "translit": "aššəggeyallähu",
          "en": "I have sealed"
        },
        "2sgm": {
          "fidel": "አሽገሃል",
          "translit": "aššəgähall",
          "en": "you (m.) have sealed"
        },
        "2sgf": {
          "fidel": "አሽገሻል",
          "translit": "aššəgäšall",
          "en": "you (f.) have sealed"
        },
        "3sgm": {
          "fidel": "አሽጓል",
          "translit": "aššəgwall",
          "en": "he have sealed"
        },
        "3sgf": {
          "fidel": "አሽጋለች",
          "translit": "aššəgalläčč",
          "en": "she have sealed"
        },
        "1pl": {
          "fidel": "አሽገናል",
          "translit": "aššəgänall",
          "en": "we have sealed"
        },
        "2pl": {
          "fidel": "አሽጋችኋል",
          "translit": "aššəgaččhwall",
          "en": "you have sealed"
        },
        "3pl": {
          "fidel": "አሽገዋል",
          "translit": "aššəgäwall",
          "en": "they have sealed"
        }
      },
      "jussive_imperative": {
        "1sg": {
          "fidel": "ላሸግ",
          "translit": "laššəg",
          "en": "let me seal"
        },
        "2sgm": {
          "fidel": "አሸግ",
          "translit": "aššəg",
          "en": "[you(m.)] seal!"
        },
        "2sgf": {
          "fidel": "አሸጊ",
          "translit": "aššəgi",
          "en": "[you (f.)] seal!"
        },
        "3sgm": {
          "fidel": "ያሸግ",
          "translit": "yaššəg",
          "en": "let him seal"
        },
        "3sgf": {
          "fidel": "ታሸግ",
          "translit": "taššəg",
          "en": "let her seal"
        },
        "1pl": {
          "fidel": "እናሸግ",
          "translit": "ənnaššəg",
          "en": "let we seal"
        },
        "2pl": {
          "fidel": "አሸጉ",
          "translit": "aššəgu",
          "en": "(you) seal!"
        },
        "3pl": {
          "fidel": "ያሸጉ",
          "translit": "yaššəgu",
          "en": "let them seal"
        }
      },
      "negative_perfect": {
        "1sg": {
          "fidel": "አላሸግኩም",
          "translit": "alaššäkkumm*",
          "en": "I didn't seal"
        },
        "2sgm": {
          "fidel": "አላሸግክም",
          "translit": "alaššäkkəmm*",
          "en": "you (m.) didn't seal"
        },
        "2sgf": {
          "fidel": "አላሸግሽም",
          "translit": "alaššägšəmm",
          "en": "you (f.) didn't seal"
        },
        "3sgm": {
          "fidel": "አላሸገም",
          "translit": "alaššägämm",
          "en": "he didn't seal"
        },
        "3sgf": {
          "fidel": "አላሸገችም",
          "translit": "alaššägäččəmm",
          "en": "she didn't seal"
        },
        "1pl": {
          "fidel": "አላሸግንም",
          "translit": "alaššägnəmm",
          "en": "we didn't seal"
        },
        "2pl": {
          "fidel": "አላሸጋችሁም",
          "translit": "alaššägaččəhumm",
          "en": "you didn't seal"
        },
        "3pl": {
          "fidel": "አላሸጉም",
          "translit": "alaššägumm",
          "en": "they didn't seal"
        }
      },
      "negative_imperfective": {
        "1sg": {
          "fidel": "አላሽግም",
          "translit": "alaššəgəmm",
          "en": "I don't seal"
        },
        "2sgm": {
          "fidel": "አታሽግም",
          "translit": "ataššəgəmm",
          "en": "you (m.) don't seal"
        },
        "2sgf": {
          "fidel": "አታሽጊም",
          "translit": "ataššəgimm",
          "en": "you (f.) don't seal"
        },
        "3sgm": {
          "fidel": "አያሽግም",
          "translit": "ayaššəgəmm",
          "en": "he don't seal"
        },
        "3sgf": {
          "fidel": "አታሽግም",
          "translit": "ataššəgəmm",
          "en": "she don't seal"
        },
        "1pl": {
          "fidel": "አናሽግም",
          "translit": "anaššəgəmm",
          "en": "we don't seal"
        },
        "2pl": {
          "fidel": "አታሽጉም",
          "translit": "ataššəgumm",
          "en": "you don't seal"
        },
        "3pl": {
          "fidel": "አያሽጉም",
          "translit": "ayaššəgumm",
          "en": "they don't seal"
        }
      },
      "negative_jussive_imperative": {
        "1sg": {
          "fidel": "አላሸግ",
          "translit": "alaššəg",
          "en": "let me not seal"
        },
        "2sgm": {
          "fidel": "አታሸግ",
          "translit": "attaššəg",
          "en": "[you(m.)] don't seal"
        },
        "2sgf": {
          "fidel": "አታሸጊ",
          "translit": "attaššəgi",
          "en": "[you (f.)] don't seal"
        },
        "3sgm": {
          "fidel": "አያሸግ",
          "translit": "ayaššəg",
          "en": "let him not seal"
        },
        "3sgf": {
          "fidel": "አታሸግ",
          "translit": "attaššəg",
          "en": "let her not seal"
        },
        "1pl": {
          "fidel": "አናሸግ",
          "translit": "annaššəg",
          "en": "let we not seal"
        },
        "2pl": {
          "fidel": "አታሸጉ",
          "translit": "attaššəgu",
          "en": "(you) don't seal"
        },
        "3pl": {
          "fidel": "አያሸጉ",
          "translit": "ayaššəgu",
          "en": "let them not seal"
        }
      },
      "infinitive": {
        "fidel": "ማሸግ",
        "translit": "maššäg"
      }
    },
    "አቀደ": {
      "english": "plan, design",
      "perfect": {
        "1sg": {
          "fidel": "አቀድኩ",
          "translit": "aqqädku",
          "en": "I planned"
        },
        "2sgm": {
          "fidel": "አቀድክ",
          "translit": "aqqädk",
          "en": "you (m.) planned"
        },
        "2sgf": {
          "fidel": "አቀድሽ",
          "translit": "aqqädš",
          "en": "you (f.) planned"
        },
        "3sgm": {
          "fidel": "አቀደ",
          "translit": "aqqädä",
          "en": "he planned"
        },
        "3sgf": {
          "fidel": "አቀደች",
          "translit": "aqqädäčč",
          "en": "she planned"
        },
        "1pl": {
          "fidel": "አቀድን",
          "translit": "aqqädn",
          "en": "we planned"
        },
        "2pl": {
          "fidel": "አቀዳችሁ",
          "translit": "aqqädaččəhu",
          "en": "you planned"
        },
        "3pl": {
          "fidel": "አቀዱ",
          "translit": "aqqädu",
          "en": "they planned"
        }
      },
      "imperfective_compound": {
        "1sg": {
          "fidel": "አቅዳለሁ",
          "translit": "aqqədallähu",
          "en": "I plan / I will plan"
        },
        "2sgm": {
          "fidel": "ታቅዳለህ",
          "translit": "taqqədalläh",
          "en": "you (m.) plan / you (m.) will plan"
        },
        "2sgf": {
          "fidel": "ታቅጂያለሽ",
          "translit": "taqqədiyalläš",
          "en": "you (f.) plan / you (f.) will plan"
        },
        "3sgm": {
          "fidel": "ያቅዳል",
          "translit": "yaqqədall",
          "en": "he plans / he will plan"
        },
        "3sgf": {
          "fidel": "ታቅዳለች",
          "translit": "taqqədalläčč",
          "en": "she plans / she will plan"
        },
        "1pl": {
          "fidel": "እናቅዳለን",
          "translit": "ənnaqqədallän",
          "en": "we plan / we will plan"
        },
        "2pl": {
          "fidel": "ታቅዳላችሁ",
          "translit": "taqqədallaččəhu",
          "en": "you plan / you will plan"
        },
        "3pl": {
          "fidel": "ያቅዳሉ",
          "translit": "yaqqədallu",
          "en": "they plan / they will plan"
        }
      },
      "gerund": {
        "1sg": {
          "fidel": "አቅጄ",
          "translit": "aqqədde",
          "en": "(I) having planned"
        },
        "2sgm": {
          "fidel": "አቅደህ",
          "translit": "aqqədäh",
          "en": "[you (m.)] having planned"
        },
        "2sgf": {
          "fidel": "አቅደሽ",
          "translit": "aqqədäš",
          "en": "[you (f.)] having planned"
        },
        "3sgm": {
          "fidel": "አቅዶ",
          "translit": "aqqədo",
          "en": "(he) having planned"
        },
        "3sgf": {
          "fidel": "አቅዳ",
          "translit": "aqqəda",
          "en": "(she) having planned"
        },
        "1pl": {
          "fidel": "አቅደን",
          "translit": "aqqədän",
          "en": "(we) having planned"
        },
        "2pl": {
          "fidel": "አቅዳችሁ",
          "translit": "aqqədaččəhu",
          "en": "(you) having planned"
        },
        "3pl": {
          "fidel": "አቅደው",
          "translit": "aqqədäw",
          "en": "(they) having planned"
        }
      },
      "compound_gerund": {
        "1sg": {
          "fidel": "አቅጄያለሁ",
          "translit": "aqqəddeyallähu",
          "en": "I have planned"
        },
        "2sgm": {
          "fidel": "አቅደሃል",
          "translit": "aqqədähall",
          "en": "you (m.) have planned"
        },
        "2sgf": {
          "fidel": "አቅደሻል",
          "translit": "aqqədäšall",
          "en": "you (f.) have planned"
        },
        "3sgm": {
          "fidel": "አቅዷል",
          "translit": "aqqədwall",
          "en": "he have planned"
        },
        "3sgf": {
          "fidel": "አቅዳለች",
          "translit": "aqqədalläčč",
          "en": "she have planned"
        },
        "1pl": {
          "fidel": "አቅደናል",
          "translit": "aqqədänall",
          "en": "we have planned"
        },
        "2pl": {
          "fidel": "አቅዳችኋል",
          "translit": "aqqədaččhwall",
          "en": "you have planned"
        },
        "3pl": {
          "fidel": "አቅደዋል",
          "translit": "aqqədäwall",
          "en": "they have planned"
        }
      },
      "jussive_imperative": {
        "1sg": {
          "fidel": "ላቀድ",
          "translit": "laqqəd",
          "en": "let me plan"
        },
        "2sgm": {
          "fidel": "አቀድ",
          "translit": "aqqəd",
          "en": "[you(m.)] plan!"
        },
        "2sgf": {
          "fidel": "አቀጅ",
          "translit": "aqqədi",
          "en": "[you (f.)] plan!"
        },
        "3sgm": {
          "fidel": "ያቀድ",
          "translit": "yaqqəd",
          "en": "let him plan"
        },
        "3sgf": {
          "fidel": "ታቀድ",
          "translit": "taqqəd",
          "en": "let her plan"
        },
        "1pl": {
          "fidel": "እናቀድ",
          "translit": "ənnaqqəd",
          "en": "let we plan"
        },
        "2pl": {
          "fidel": "አቀዱ",
          "translit": "aqqədu",
          "en": "(you) plan!"
        },
        "3pl": {
          "fidel": "ያቀዱ",
          "translit": "yaqqədu",
          "en": "let them plan"
        }
      },
      "negative_perfect": {
        "1sg": {
          "fidel": "አላቀድኩም",
          "translit": "alaqqädkumm",
          "en": "I didn't plan"
        },
        "2sgm": {
          "fidel": "አላቀድክም",
          "translit": "alaqqädkəmm",
          "en": "you (m.) didn't plan"
        },
        "2sgf": {
          "fidel": "አላቀድሽም",
          "translit": "alaqqädšəmm",
          "en": "you (f.) didn't plan"
        },
        "3sgm": {
          "fidel": "አላቀደም",
          "translit": "alaqqädämm",
          "en": "he didn't plan"
        },
        "3sgf": {
          "fidel": "አላቀደችም",
          "translit": "alaqqädäččəmm",
          "en": "she didn't plan"
        },
        "1pl": {
          "fidel": "አላቀድንም",
          "translit": "alaqqädnəmm",
          "en": "we didn't plan"
        },
        "2pl": {
          "fidel": "አላቀዳችሁም",
          "translit": "alaqqädaččəhumm",
          "en": "you didn't plan"
        },
        "3pl": {
          "fidel": "አላቀዱም",
          "translit": "alaqqädumm",
          "en": "they didn't plan"
        }
      },
      "negative_imperfective": {
        "1sg": {
          "fidel": "አላቅድም",
          "translit": "alaqqədəmm",
          "en": "I don't plan"
        },
        "2sgm": {
          "fidel": "አታቅድም",
          "translit": "ataqqədəmm",
          "en": "you (m.) don't plan"
        },
        "2sgf": {
          "fidel": "አታቅጂም",
          "translit": "ataqqədimm",
          "en": "you (f.) don't plan"
        },
        "3sgm": {
          "fidel": "አያቅድም",
          "translit": "ayaqqədəmm",
          "en": "he don't plan"
        },
        "3sgf": {
          "fidel": "አታቅድም",
          "translit": "ataqqədəmm",
          "en": "she don't plan"
        },
        "1pl": {
          "fidel": "አናቅድም",
          "translit": "anaqqədəmm",
          "en": "we don't plan"
        },
        "2pl": {
          "fidel": "አታቅዱም",
          "translit": "ataqqədumm",
          "en": "you don't plan"
        },
        "3pl": {
          "fidel": "አያቅዱም",
          "translit": "ayaqqədumm",
          "en": "they don't plan"
        }
      },
      "negative_jussive_imperative": {
        "1sg": {
          "fidel": "አላቀድ",
          "translit": "alaqqəd",
          "en": "let me not plan"
        },
        "2sgm": {
          "fidel": "አታቀድ",
          "translit": "attaqqəd",
          "en": "[you(m.)] don't plan"
        },
        "2sgf": {
          "fidel": "አታቀጅ",
          "translit": "attaqqədi",
          "en": "[you (f.)] don't plan"
        },
        "3sgm": {
          "fidel": "አያቀድ",
          "translit": "ayaqqəd",
          "en": "let him not plan"
        },
        "3sgf": {
          "fidel": "አታቀድ",
          "translit": "attaqqəd",
          "en": "let her not plan"
        },
        "1pl": {
          "fidel": "አናቀድ",
          "translit": "annaqqəd",
          "en": "let we not plan"
        },
        "2pl": {
          "fidel": "አታቀዱ",
          "translit": "attaqqədu",
          "en": "(you) don't plan"
        },
        "3pl": {
          "fidel": "አያቀዱ",
          "translit": "ayaqqədu",
          "en": "let them not plan"
        }
      },
      "infinitive": {
        "fidel": "ማቀድ",
        "translit": "maqqäd"
      }
    },
    "አበረ": {
      "english": "unite",
      "perfect": {
        "1sg": {
          "fidel": "አበርኩ",
          "translit": "abbärku",
          "en": "I united"
        },
        "2sgm": {
          "fidel": "አበርክ",
          "translit": "abbärk",
          "en": "you (m.) united"
        },
        "2sgf": {
          "fidel": "አበርሽ",
          "translit": "abbärš",
          "en": "you (f.) united"
        },
        "3sgm": {
          "fidel": "አበረ",
          "translit": "abbärä",
          "en": "he united"
        },
        "3sgf": {
          "fidel": "አበረች",
          "translit": "abbäräčč",
          "en": "she united"
        },
        "1pl": {
          "fidel": "አበርን",
          "translit": "abbärn",
          "en": "we united"
        },
        "2pl": {
          "fidel": "አበራችሁ",
          "translit": "abbäraččəhu",
          "en": "you united"
        },
        "3pl": {
          "fidel": "አበሩ",
          "translit": "abbäru",
          "en": "they united"
        }
      },
      "imperfective_compound": {
        "1sg": {
          "fidel": "አብራለሁ",
          "translit": "abbərallähu",
          "en": "I unite / I will unite"
        },
        "2sgm": {
          "fidel": "ታብራለህ",
          "translit": "tabbəralläh",
          "en": "you (m.) unite / you (m.) will unite"
        },
        "2sgf": {
          "fidel": "ታብሪያለሽ",
          "translit": "tabbəriyalläš",
          "en": "you (f.) unite / you (f.) will unite"
        },
        "3sgm": {
          "fidel": "ያብራል",
          "translit": "yabbərall",
          "en": "he unites / he will unite"
        },
        "3sgf": {
          "fidel": "ታብራለች",
          "translit": "tabbəralläčč",
          "en": "she unites / she will unite"
        },
        "1pl": {
          "fidel": "እናብራለን",
          "translit": "ənnabbərallän",
          "en": "we unite / we will unite"
        },
        "2pl": {
          "fidel": "ታብራላችሁ",
          "translit": "tabbərallaččəhu",
          "en": "you unite / you will unite"
        },
        "3pl": {
          "fidel": "ያብራሉ",
          "translit": "yabbərallu",
          "en": "they unite / they will unite"
        }
      },
      "gerund": {
        "1sg": {
          "fidel": "አብሬ",
          "translit": "abbərre",
          "en": "(I) having united"
        },
        "2sgm": {
          "fidel": "አብረህ",
          "translit": "abbəräh",
          "en": "[you (m.)] having united"
        },
        "2sgf": {
          "fidel": "አብረሽ",
          "translit": "abbəräš",
          "en": "[you (f.)] having united"
        },
        "3sgm": {
          "fidel": "አብሮ",
          "translit": "abbəro",
          "en": "(he) having united"
        },
        "3sgf": {
          "fidel": "አብራ",
          "translit": "abbəra",
          "en": "(she) having united"
        },
        "1pl": {
          "fidel": "አብረን",
          "translit": "abbərän",
          "en": "(we) having united"
        },
        "2pl": {
          "fidel": "አብራችሁ",
          "translit": "abbəraččəhu",
          "en": "(you) having united"
        },
        "3pl": {
          "fidel": "አብረው",
          "translit": "abbəräw",
          "en": "(they) having united"
        }
      },
      "compound_gerund": {
        "1sg": {
          "fidel": "አብሬያለሁ",
          "translit": "abbərreyallähu",
          "en": "I have united"
        },
        "2sgm": {
          "fidel": "አብረሃል",
          "translit": "abbərähall",
          "en": "you (m.) have united"
        },
        "2sgf": {
          "fidel": "አብረሻል",
          "translit": "abbəräšall",
          "en": "you (f.) have united"
        },
        "3sgm": {
          "fidel": "አብሯል",
          "translit": "abbərwall",
          "en": "he have united"
        },
        "3sgf": {
          "fidel": "አብራለች",
          "translit": "abbəralläčč",
          "en": "she have united"
        },
        "1pl": {
          "fidel": "አብረናል",
          "translit": "abbəränall",
          "en": "we have united"
        },
        "2pl": {
          "fidel": "አብራችኋል",
          "translit": "abbəraččhwall",
          "en": "you have united"
        },
        "3pl": {
          "fidel": "አብረዋል",
          "translit": "abbəräwall",
          "en": "they have united"
        }
      },
      "jussive_imperative": {
        "1sg": {
          "fidel": "ላበር",
          "translit": "labbər",
          "en": "let me unite"
        },
        "2sgm": {
          "fidel": "አበር",
          "translit": "abbər",
          "en": "[you(m.)] unite!"
        },
        "2sgf": {
          "fidel": "አበሪ",
          "translit": "abbəri",
          "en": "[you (f.)] unite!"
        },
        "3sgm": {
          "fidel": "ያበር",
          "translit": "yabbər",
          "en": "let him unite"
        },
        "3sgf": {
          "fidel": "ታበር",
          "translit": "tabbər",
          "en": "let her unite"
        },
        "1pl": {
          "fidel": "እናበር",
          "translit": "ənnabbər",
          "en": "let we unite"
        },
        "2pl": {
          "fidel": "አበሩ",
          "translit": "abbəru",
          "en": "(you) unite!"
        },
        "3pl": {
          "fidel": "ያበሩ",
          "translit": "yabbəru",
          "en": "let them unite"
        }
      },
      "negative_perfect": {
        "1sg": {
          "fidel": "አላበርኩም",
          "translit": "alabbärkumm",
          "en": "I didn't unite"
        },
        "2sgm": {
          "fidel": "አላበርክም",
          "translit": "alabbärkəmm",
          "en": "you (m.) didn't unite"
        },
        "2sgf": {
          "fidel": "አላበርሽም",
          "translit": "alabbäršəmm",
          "en": "you (f.) didn't unite"
        },
        "3sgm": {
          "fidel": "አላበረም",
          "translit": "alabbärämm",
          "en": "he didn't unite"
        },
        "3sgf": {
          "fidel": "አላበረችም",
          "translit": "alabbäräččəmm",
          "en": "she didn't unite"
        },
        "1pl": {
          "fidel": "አላበርንም",
          "translit": "alabbärnəmm",
          "en": "we didn't unite"
        },
        "2pl": {
          "fidel": "አላበራችሁም",
          "translit": "alabbäraččəhumm",
          "en": "you didn't unite"
        },
        "3pl": {
          "fidel": "አላበሩም",
          "translit": "alabbärumm",
          "en": "they didn't unite"
        }
      },
      "negative_imperfective": {
        "1sg": {
          "fidel": "አላብርም",
          "translit": "alabbərəmm",
          "en": "I don't unite"
        },
        "2sgm": {
          "fidel": "አታብርም",
          "translit": "atabbərəmm",
          "en": "you (m.) don't unite"
        },
        "2sgf": {
          "fidel": "አታብሪም",
          "translit": "atabbərimm",
          "en": "you (f.) don't unite"
        },
        "3sgm": {
          "fidel": "አያብርም",
          "translit": "ayabbərəmm",
          "en": "he don't unite"
        },
        "3sgf": {
          "fidel": "አታብርም",
          "translit": "atabbərəmm",
          "en": "she don't unite"
        },
        "1pl": {
          "fidel": "አናብርም",
          "translit": "anabbərəmm",
          "en": "we don't unite"
        },
        "2pl": {
          "fidel": "አታብሩም",
          "translit": "atabbərumm",
          "en": "you don't unite"
        },
        "3pl": {
          "fidel": "አያብሩም",
          "translit": "ayabbərumm",
          "en": "they don't unite"
        }
      },
      "negative_jussive_imperative": {
        "1sg": {
          "fidel": "አላበር",
          "translit": "alabbər",
          "en": "let me not unite"
        },
        "2sgm": {
          "fidel": "አታበር",
          "translit": "attabbər",
          "en": "[you(m.)] don't unite"
        },
        "2sgf": {
          "fidel": "አታበሪ",
          "translit": "attabbəri",
          "en": "[you (f.)] don't unite"
        },
        "3sgm": {
          "fidel": "አያበር",
          "translit": "ayabbər",
          "en": "let him not unite"
        },
        "3sgf": {
          "fidel": "አታበር",
          "translit": "attabbər",
          "en": "let her not unite"
        },
        "1pl": {
          "fidel": "አናበር",
          "translit": "annabbər",
          "en": "let we not unite"
        },
        "2pl": {
          "fidel": "አታበሩ",
          "translit": "attabbəru",
          "en": "(you) don't unite"
        },
        "3pl": {
          "fidel": "አያበሩ",
          "translit": "ayabbəru",
          "en": "let them not unite"
        }
      },
      "infinitive": {
        "fidel": "ማበር",
        "translit": "mabbär"
      }
    },
    "አተመ": {
      "english": "print",
      "perfect": {
        "1sg": {
          "fidel": "አተምኩ",
          "translit": "attämku",
          "en": "I printed"
        },
        "2sgm": {
          "fidel": "አተምክ",
          "translit": "attämk",
          "en": "you (m.) printed"
        },
        "2sgf": {
          "fidel": "አተምሽ",
          "translit": "attämš",
          "en": "you (f.) printed"
        },
        "3sgm": {
          "fidel": "አተመ",
          "translit": "attämä",
          "en": "he printed"
        },
        "3sgf": {
          "fidel": "አተመች",
          "translit": "attämäčč",
          "en": "she printed"
        },
        "1pl": {
          "fidel": "አተምን",
          "translit": "attämn",
          "en": "we printed"
        },
        "2pl": {
          "fidel": "አተማችሁ",
          "translit": "attämaččəhu",
          "en": "you printed"
        },
        "3pl": {
          "fidel": "አተሙ",
          "translit": "attämu",
          "en": "they printed"
        }
      },
      "imperfective_compound": {
        "1sg": {
          "fidel": "አትማለሁ",
          "translit": "attəmallähu",
          "en": "I print / I will print"
        },
        "2sgm": {
          "fidel": "ታትማለህ",
          "translit": "tattəmalläh",
          "en": "you (m.) print / you (m.) will print"
        },
        "2sgf": {
          "fidel": "ታትሚያለሽ",
          "translit": "tattəmiyalläš",
          "en": "you (f.) print / you (f.) will print"
        },
        "3sgm": {
          "fidel": "ያትማል",
          "translit": "yattəmall",
          "en": "he prints / he will print"
        },
        "3sgf": {
          "fidel": "ታትማለች",
          "translit": "tattəmalläčč",
          "en": "she prints / she will print"
        },
        "1pl": {
          "fidel": "እናትማለን",
          "translit": "ənnattəmallän",
          "en": "we print / we will print"
        },
        "2pl": {
          "fidel": "ታትማላችሁ",
          "translit": "tattəmallaččəhu",
          "en": "you print / you will print"
        },
        "3pl": {
          "fidel": "ያትማሉ",
          "translit": "yattəmallu",
          "en": "they print / they will print"
        }
      },
      "gerund": {
        "1sg": {
          "fidel": "አትሜ",
          "translit": "attəmme",
          "en": "(I) having printed"
        },
        "2sgm": {
          "fidel": "አትመህ",
          "translit": "attəmäh",
          "en": "[you (m.)] having printed"
        },
        "2sgf": {
          "fidel": "አትመሽ",
          "translit": "attəmäš",
          "en": "[you (f.)] having printed"
        },
        "3sgm": {
          "fidel": "አትሞ",
          "translit": "attəmo",
          "en": "(he) having printed"
        },
        "3sgf": {
          "fidel": "አትማ",
          "translit": "attəma",
          "en": "(she) having printed"
        },
        "1pl": {
          "fidel": "አትመን",
          "translit": "attəmän",
          "en": "(we) having printed"
        },
        "2pl": {
          "fidel": "አትማችሁ",
          "translit": "attəmaččəhu",
          "en": "(you) having printed"
        },
        "3pl": {
          "fidel": "አትመው",
          "translit": "attəmäw",
          "en": "(they) having printed"
        }
      },
      "compound_gerund": {
        "1sg": {
          "fidel": "አትሜያለሁ",
          "translit": "attəmmeyallähu",
          "en": "I have printed"
        },
        "2sgm": {
          "fidel": "አትመሃል",
          "translit": "attəmähall",
          "en": "you (m.) have printed"
        },
        "2sgf": {
          "fidel": "አትመሻል",
          "translit": "attəmäšall",
          "en": "you (f.) have printed"
        },
        "3sgm": {
          "fidel": "አትሟል",
          "translit": "attəmwall",
          "en": "he have printed"
        },
        "3sgf": {
          "fidel": "አትማለች",
          "translit": "attəmalläčč",
          "en": "she have printed"
        },
        "1pl": {
          "fidel": "አትመናል",
          "translit": "attəmänall",
          "en": "we have printed"
        },
        "2pl": {
          "fidel": "አትማችኋል",
          "translit": "attəmaččhwall",
          "en": "you have printed"
        },
        "3pl": {
          "fidel": "አትመዋል",
          "translit": "attəmäwall",
          "en": "they have printed"
        }
      },
      "jussive_imperative": {
        "1sg": {
          "fidel": "ላተም",
          "translit": "lattəm",
          "en": "let me print"
        },
        "2sgm": {
          "fidel": "አተም",
          "translit": "attəm",
          "en": "[you(m.)] print!"
        },
        "2sgf": {
          "fidel": "አተሚ",
          "translit": "attəmi",
          "en": "[you (f.)] print!"
        },
        "3sgm": {
          "fidel": "ያተም",
          "translit": "yattəm",
          "en": "let him print"
        },
        "3sgf": {
          "fidel": "ታተም",
          "translit": "tattəm",
          "en": "let her print"
        },
        "1pl": {
          "fidel": "እናተም",
          "translit": "ənnattəm",
          "en": "let we print"
        },
        "2pl": {
          "fidel": "አተሙ",
          "translit": "attəmu",
          "en": "(you) print!"
        },
        "3pl": {
          "fidel": "ያተሙ",
          "translit": "yattəmu",
          "en": "let them print"
        }
      },
      "negative_perfect": {
        "1sg": {
          "fidel": "አላተምኩም",
          "translit": "alattämkumm",
          "en": "I didn't print"
        },
        "2sgm": {
          "fidel": "አላተምክም",
          "translit": "alattämkəmm",
          "en": "you (m.) didn't print"
        },
        "2sgf": {
          "fidel": "አላተምሽም",
          "translit": "alattämšəmm",
          "en": "you (f.) didn't print"
        },
        "3sgm": {
          "fidel": "አላተመም",
          "translit": "alattämämm",
          "en": "he didn't print"
        },
        "3sgf": {
          "fidel": "አላተመችም",
          "translit": "alattämäččəmm",
          "en": "she didn't print"
        },
        "1pl": {
          "fidel": "አላተምንም",
          "translit": "alattämnəmm",
          "en": "we didn't print"
        },
        "2pl": {
          "fidel": "አላተማችሁም",
          "translit": "alattämaččəhumm",
          "en": "you didn't print"
        },
        "3pl": {
          "fidel": "አላተሙም",
          "translit": "alattämumm",
          "en": "they didn't print"
        }
      },
      "negative_imperfective": {
        "1sg": {
          "fidel": "አላትምም",
          "translit": "alattəməmm",
          "en": "I don't print"
        },
        "2sgm": {
          "fidel": "አታትምም",
          "translit": "atattəməmm",
          "en": "you (m.) don't print"
        },
        "2sgf": {
          "fidel": "አታትሚም",
          "translit": "atattəmimm",
          "en": "you (f.) don't print"
        },
        "3sgm": {
          "fidel": "አያትምም",
          "translit": "ayattəməmm",
          "en": "he don't print"
        },
        "3sgf": {
          "fidel": "አታትምም",
          "translit": "atattəməmm",
          "en": "she don't print"
        },
        "1pl": {
          "fidel": "አናትምም",
          "translit": "anattəməmm",
          "en": "we don't print"
        },
        "2pl": {
          "fidel": "አታትሙም",
          "translit": "atattəmumm",
          "en": "you don't print"
        },
        "3pl": {
          "fidel": "አያትሙም",
          "translit": "ayattəmumm",
          "en": "they don't print"
        }
      },
      "negative_jussive_imperative": {
        "1sg": {
          "fidel": "አላተም",
          "translit": "alattəm",
          "en": "let me not print"
        },
        "2sgm": {
          "fidel": "አታተም",
          "translit": "attattəm",
          "en": "[you(m.)] don't print"
        },
        "2sgf": {
          "fidel": "አታተሚ",
          "translit": "attattəmi",
          "en": "[you (f.)] don't print"
        },
        "3sgm": {
          "fidel": "አያተም",
          "translit": "ayattəm",
          "en": "let him not print"
        },
        "3sgf": {
          "fidel": "አታተም",
          "translit": "attattəm",
          "en": "let her not print"
        },
        "1pl": {
          "fidel": "አናተም",
          "translit": "annattəm",
          "en": "let we not print"
        },
        "2pl": {
          "fidel": "አታተሙ",
          "translit": "attattəmu",
          "en": "(you) don't print"
        },
        "3pl": {
          "fidel": "አያተሙ",
          "translit": "ayattəmu",
          "en": "let them not print"
        }
      },
      "infinitive": {
        "fidel": "ማተም",
        "translit": "mattäm"
      }
    },
    "አኘከ": {
      "english": "chew",
      "perfect": {
        "1sg": {
          "fidel": "አኘክሁ",
          "translit": "aññäkhu",
          "en": "I chewed"
        },
        "2sgm": {
          "fidel": "አኘክህ",
          "translit": "aññäkh",
          "en": "you (m.) chewed"
        },
        "2sgf": {
          "fidel": "አኘክሽ",
          "translit": "aññäkš",
          "en": "you (f.) chewed"
        },
        "3sgm": {
          "fidel": "አኘከ",
          "translit": "aññäkä",
          "en": "he chewed"
        },
        "3sgf": {
          "fidel": "አኘከች",
          "translit": "aññäkäčč",
          "en": "she chewed"
        },
        "1pl": {
          "fidel": "አኘክን",
          "translit": "aññäkn",
          "en": "we chewed"
        },
        "2pl": {
          "fidel": "አኘካችሁ",
          "translit": "aññäkaččəhu",
          "en": "you chewed"
        },
        "3pl": {
          "fidel": "አኘኩ",
          "translit": "aññäku",
          "en": "they chewed"
        }
      },
      "imperfective_compound": {
        "1sg": {
          "fidel": "አኝካለሁ",
          "translit": "aññəkallähu",
          "en": "I chew / I will chew"
        },
        "2sgm": {
          "fidel": "ታኝካለህ",
          "translit": "taññəkalläh",
          "en": "you (m.) chew / you (m.) will chew"
        },
        "2sgf": {
          "fidel": "ታኝኪያለሽ",
          "translit": "taññəkiyalläš",
          "en": "you (f.) chew / you (f.) will chew"
        },
        "3sgm": {
          "fidel": "ያኝካል",
          "translit": "yaññəkall",
          "en": "he chews / he will chew"
        },
        "3sgf": {
          "fidel": "ታኝካለች",
          "translit": "taññəkalläčč",
          "en": "she chews / she will chew"
        },
        "1pl": {
          "fidel": "እናኝካለን",
          "translit": "ənnaññəkallän",
          "en": "we chew / we will chew"
        },
        "2pl": {
          "fidel": "ታኝካላችሁ",
          "translit": "taññəkallaččəhu",
          "en": "you chew / you will chew"
        },
        "3pl": {
          "fidel": "ያኝካሉ",
          "translit": "yaññəkallu",
          "en": "they chew / they will chew"
        }
      },
      "gerund": {
        "1sg": {
          "fidel": "አኝኬ",
          "translit": "aññəkke",
          "en": "(I) having chewed"
        },
        "2sgm": {
          "fidel": "አኝከህ",
          "translit": "aññəkäh",
          "en": "[you (m.)] having chewed"
        },
        "2sgf": {
          "fidel": "አኝከሽ",
          "translit": "aññəkäš",
          "en": "[you (f.)] having chewed"
        },
        "3sgm": {
          "fidel": "አኝኮ",
          "translit": "aññəko",
          "en": "(he) having chewed"
        },
        "3sgf": {
          "fidel": "አኝካ",
          "translit": "aññəka",
          "en": "(she) having chewed"
        },
        "1pl": {
          "fidel": "አኝከን",
          "translit": "aññəkän",
          "en": "(we) having chewed"
        },
        "2pl": {
          "fidel": "አኝካችሁ",
          "translit": "aññəkaččəhu",
          "en": "(you) having chewed"
        },
        "3pl": {
          "fidel": "አኝከው",
          "translit": "aññəkäw",
          "en": "(they) having chewed"
        }
      },
      "compound_gerund": {
        "1sg": {
          "fidel": "አኝኬያለሁ",
          "translit": "aññəkkeyallähu",
          "en": "I have chewed"
        },
        "2sgm": {
          "fidel": "አኝከሃል",
          "translit": "aññəkähall",
          "en": "you (m.) have chewed"
        },
        "2sgf": {
          "fidel": "አኝከሻል",
          "translit": "aññəkäšall",
          "en": "you (f.) have chewed"
        },
        "3sgm": {
          "fidel": "አኝኳል",
          "translit": "aññəkwall",
          "en": "he have chewed"
        },
        "3sgf": {
          "fidel": "አኝካለች",
          "translit": "aññəkalläčč",
          "en": "she have chewed"
        },
        "1pl": {
          "fidel": "አኝከናል",
          "translit": "aññəkänall",
          "en": "we have chewed"
        },
        "2pl": {
          "fidel": "አኝካችኋል",
          "translit": "aññəkaččhwall",
          "en": "you have chewed"
        },
        "3pl": {
          "fidel": "አኝከዋል",
          "translit": "aññəkäwall",
          "en": "they have chewed"
        }
      },
      "jussive_imperative": {
        "1sg": {
          "fidel": "ላኘክ",
          "translit": "laññək",
          "en": "let me chew"
        },
        "2sgm": {
          "fidel": "አኘክ",
          "translit": "aññək",
          "en": "[you(m.)] chew!"
        },
        "2sgf": {
          "fidel": "አኘኪ",
          "translit": "aññəki",
          "en": "[you (f.)] chew!"
        },
        "3sgm": {
          "fidel": "ያኘክ",
          "translit": "yaññək",
          "en": "let him chew"
        },
        "3sgf": {
          "fidel": "ታኘክ",
          "translit": "taññək",
          "en": "let her chew"
        },
        "1pl": {
          "fidel": "እናኘክ",
          "translit": "ənnaññək",
          "en": "let we chew"
        },
        "2pl": {
          "fidel": "አኘኩ",
          "translit": "aññəku",
          "en": "(you) chew!"
        },
        "3pl": {
          "fidel": "ያኘኩ",
          "translit": "yaññəku",
          "en": "let them chew"
        }
      },
      "negative_perfect": {
        "1sg": {
          "fidel": "አላኘክሁም",
          "translit": "alaññäkhumm",
          "en": "I didn't chew"
        },
        "2sgm": {
          "fidel": "አላኘክህም",
          "translit": "alaññäkhəmm",
          "en": "you (m.) didn't chew"
        },
        "2sgf": {
          "fidel": "አላኘክሽም",
          "translit": "alaññäkšəmm",
          "en": "you (f.) didn't chew"
        },
        "3sgm": {
          "fidel": "አላኘከም",
          "translit": "alaññäkämm",
          "en": "he didn't chew"
        },
        "3sgf": {
          "fidel": "አላኘከችም",
          "translit": "alaññäkäččəmm",
          "en": "she didn't chew"
        },
        "1pl": {
          "fidel": "አላኘክንም",
          "translit": "alaññäknəmm",
          "en": "we didn't chew"
        },
        "2pl": {
          "fidel": "አላኘካችሁም",
          "translit": "alaññäkaččəhumm",
          "en": "you didn't chew"
        },
        "3pl": {
          "fidel": "አላኘኩም",
          "translit": "alaññäkumm",
          "en": "they didn't chew"
        }
      },
      "negative_imperfective": {
        "1sg": {
          "fidel": "አላኝክም",
          "translit": "alaññəkəmm",
          "en": "I don't chew"
        },
        "2sgm": {
          "fidel": "አታኝክም",
          "translit": "ataññəkəmm",
          "en": "you (m.) don't chew"
        },
        "2sgf": {
          "fidel": "አታኝኪም",
          "translit": "ataññəkimm",
          "en": "you (f.) don't chew"
        },
        "3sgm": {
          "fidel": "አያኝክም",
          "translit": "ayaññəkəmm",
          "en": "he don't chew"
        },
        "3sgf": {
          "fidel": "አታኝክም",
          "translit": "ataññəkəmm",
          "en": "she don't chew"
        },
        "1pl": {
          "fidel": "አናኝክም",
          "translit": "anaññəkəmm",
          "en": "we don't chew"
        },
        "2pl": {
          "fidel": "አታኝኩም",
          "translit": "ataññəkumm",
          "en": "you don't chew"
        },
        "3pl": {
          "fidel": "አያኝኩም",
          "translit": "ayaññəkumm",
          "en": "they don't chew"
        }
      },
      "negative_jussive_imperative": {
        "1sg": {
          "fidel": "አላኘክ",
          "translit": "alaññək",
          "en": "let me not chew"
        },
        "2sgm": {
          "fidel": "አታኘክ",
          "translit": "attaññək",
          "en": "[you(m.)] don't chew"
        },
        "2sgf": {
          "fidel": "አታኘኪ",
          "translit": "attaññəki",
          "en": "[you (f.)] don't chew"
        },
        "3sgm": {
          "fidel": "አያኘክ",
          "translit": "ayaññək",
          "en": "let him not chew"
        },
        "3sgf": {
          "fidel": "አታኘክ",
          "translit": "attaññək",
          "en": "let her not chew"
        },
        "1pl": {
          "fidel": "አናኘክ",
          "translit": "annaññək",
          "en": "let we not chew"
        },
        "2pl": {
          "fidel": "አታኘኩ",
          "translit": "attaññəku",
          "en": "(you) don't chew"
        },
        "3pl": {
          "fidel": "አያኘኩ",
          "translit": "ayaññəku",
          "en": "let them not chew"
        }
      },
      "infinitive": {
        "fidel": "ማኘክ",
        "translit": "maññäk"
      }
    },
    "አከመ": {
      "english": "treat (med.)",
      "perfect": {
        "1sg": {
          "fidel": "አከምኩ",
          "translit": "akkämku",
          "en": "I treat (med.)ed"
        },
        "2sgm": {
          "fidel": "አከምክ",
          "translit": "akkämk",
          "en": "you (m.) treat (med.)ed"
        },
        "2sgf": {
          "fidel": "አከምሽ",
          "translit": "akkämš",
          "en": "you (f.) treat (med.)ed"
        },
        "3sgm": {
          "fidel": "አከመ",
          "translit": "akkämä",
          "en": "he treat (med.)ed"
        },
        "3sgf": {
          "fidel": "አከመች",
          "translit": "akkämäčč",
          "en": "she treat (med.)ed"
        },
        "1pl": {
          "fidel": "አከምን",
          "translit": "akkämn",
          "en": "we treat (med.)ed"
        },
        "2pl": {
          "fidel": "አከማችሁ",
          "translit": "akkämaččəhu",
          "en": "you treat (med.)ed"
        },
        "3pl": {
          "fidel": "አከሙ",
          "translit": "akkämu",
          "en": "they treat (med.)ed"
        }
      },
      "imperfective_compound": {
        "1sg": {
          "fidel": "አክማለሁ",
          "translit": "akkəmallähu",
          "en": "I treat (med.) / I will treat (med.)"
        },
        "2sgm": {
          "fidel": "ታክማለህ",
          "translit": "takkəmalläh",
          "en": "you (m.) treat (med.) / you (m.) will treat (med.)"
        },
        "2sgf": {
          "fidel": "ታክሚያለሽ",
          "translit": "takkəmiyalläš",
          "en": "you (f.) treat (med.) / you (f.) will treat (med.)"
        },
        "3sgm": {
          "fidel": "ያክማል",
          "translit": "yakkəmall",
          "en": "he treat (med.)s / he will treat (med.)"
        },
        "3sgf": {
          "fidel": "ታክማለች",
          "translit": "takkəmalläčč",
          "en": "she treat (med.)s / she will treat (med.)"
        },
        "1pl": {
          "fidel": "እናክማለን",
          "translit": "ənnakkəmallän",
          "en": "we treat (med.) / we will treat (med.)"
        },
        "2pl": {
          "fidel": "ታክማላችሁ",
          "translit": "takkəmallaččəhu",
          "en": "you treat (med.) / you will treat (med.)"
        },
        "3pl": {
          "fidel": "ያክማሉ",
          "translit": "yakkəmallu",
          "en": "they treat (med.) / they will treat (med.)"
        }
      },
      "gerund": {
        "1sg": {
          "fidel": "አክሜ",
          "translit": "akkəmme",
          "en": "(I) having treat (med.)ed"
        },
        "2sgm": {
          "fidel": "አክመህ",
          "translit": "akkəmäh",
          "en": "[you (m.)] having treat (med.)ed"
        },
        "2sgf": {
          "fidel": "አክመሽ",
          "translit": "akkəmäš",
          "en": "[you (f.)] having treat (med.)ed"
        },
        "3sgm": {
          "fidel": "አክሞ",
          "translit": "akkəmo",
          "en": "(he) having treat (med.)ed"
        },
        "3sgf": {
          "fidel": "አክማ",
          "translit": "akkəma",
          "en": "(she) having treat (med.)ed"
        },
        "1pl": {
          "fidel": "አክመን",
          "translit": "akkəmän",
          "en": "(we) having treat (med.)ed"
        },
        "2pl": {
          "fidel": "አክማችሁ",
          "translit": "akkəmaččəhu",
          "en": "(you) having treat (med.)ed"
        },
        "3pl": {
          "fidel": "አክመው",
          "translit": "akkəmäw",
          "en": "(they) having treat (med.)ed"
        }
      },
      "compound_gerund": {
        "1sg": {
          "fidel": "አክሜያለሁ",
          "translit": "akkəmmeyallähu",
          "en": "I have treat (med.)ed"
        },
        "2sgm": {
          "fidel": "አክመሃል",
          "translit": "akkəmähall",
          "en": "you (m.) have treat (med.)ed"
        },
        "2sgf": {
          "fidel": "አክመሻል",
          "translit": "akkəmäšall",
          "en": "you (f.) have treat (med.)ed"
        },
        "3sgm": {
          "fidel": "አክሟል",
          "translit": "akkəmwall",
          "en": "he have treat (med.)ed"
        },
        "3sgf": {
          "fidel": "አክማለች",
          "translit": "akkəmalläčč",
          "en": "she have treat (med.)ed"
        },
        "1pl": {
          "fidel": "አክመናል",
          "translit": "akkəmänall",
          "en": "we have treat (med.)ed"
        },
        "2pl": {
          "fidel": "አክማችኋል",
          "translit": "akkəmaččhwall",
          "en": "you have treat (med.)ed"
        },
        "3pl": {
          "fidel": "አክመዋል",
          "translit": "akkəmäwall",
          "en": "they have treat (med.)ed"
        }
      },
      "jussive_imperative": {
        "1sg": {
          "fidel": "ላከም",
          "translit": "lakkəm",
          "en": "let me treat (med.)"
        },
        "2sgm": {
          "fidel": "አከም",
          "translit": "akkəm",
          "en": "[you(m.)] treat (med.)!"
        },
        "2sgf": {
          "fidel": "አከሚ",
          "translit": "akkəmi",
          "en": "[you (f.)] treat (med.)!"
        },
        "3sgm": {
          "fidel": "ያከም",
          "translit": "yakkəm",
          "en": "let him treat (med.)"
        },
        "3sgf": {
          "fidel": "ታከም",
          "translit": "takkəm",
          "en": "let her treat (med.)"
        },
        "1pl": {
          "fidel": "እናከም",
          "translit": "ənnakkəm",
          "en": "let we treat (med.)"
        },
        "2pl": {
          "fidel": "አከሙ",
          "translit": "akkəmu",
          "en": "(you) treat (med.)!"
        },
        "3pl": {
          "fidel": "ያከሙ",
          "translit": "yakkəmu",
          "en": "let them treat (med.)"
        }
      },
      "negative_perfect": {
        "1sg": {
          "fidel": "አላከምኩም",
          "translit": "alakkämkumm",
          "en": "I didn't treat (med.)"
        },
        "2sgm": {
          "fidel": "አላከምክም",
          "translit": "alakkämkəmm",
          "en": "you (m.) didn't treat (med.)"
        },
        "2sgf": {
          "fidel": "አላከምሽም",
          "translit": "alakkämšəmm",
          "en": "you (f.) didn't treat (med.)"
        },
        "3sgm": {
          "fidel": "አላከመም",
          "translit": "alakkämämm",
          "en": "he didn't treat (med.)"
        },
        "3sgf": {
          "fidel": "አላከመችም",
          "translit": "alakkämäččəmm",
          "en": "she didn't treat (med.)"
        },
        "1pl": {
          "fidel": "አላከምንም",
          "translit": "alakkämnəmm",
          "en": "we didn't treat (med.)"
        },
        "2pl": {
          "fidel": "አላከማችሁም",
          "translit": "alakkämaččəhumm",
          "en": "you didn't treat (med.)"
        },
        "3pl": {
          "fidel": "አላከሙም",
          "translit": "alakkämumm",
          "en": "they didn't treat (med.)"
        }
      },
      "negative_imperfective": {
        "1sg": {
          "fidel": "አላክምም",
          "translit": "alakkəməmm",
          "en": "I don't treat (med.)"
        },
        "2sgm": {
          "fidel": "አታክምም",
          "translit": "atakkəməmm",
          "en": "you (m.) don't treat (med.)"
        },
        "2sgf": {
          "fidel": "አታክሚም",
          "translit": "atakkəmimm",
          "en": "you (f.) don't treat (med.)"
        },
        "3sgm": {
          "fidel": "አያክምም",
          "translit": "ayakkəməmm",
          "en": "he don't treat (med.)"
        },
        "3sgf": {
          "fidel": "አታክምም",
          "translit": "atakkəməmm",
          "en": "she don't treat (med.)"
        },
        "1pl": {
          "fidel": "አናክምም",
          "translit": "anakkəməmm",
          "en": "we don't treat (med.)"
        },
        "2pl": {
          "fidel": "አታክሙም",
          "translit": "atakkəmumm",
          "en": "you don't treat (med.)"
        },
        "3pl": {
          "fidel": "አያክሙም",
          "translit": "ayakkəmumm",
          "en": "they don't treat (med.)"
        }
      },
      "negative_jussive_imperative": {
        "1sg": {
          "fidel": "አላከም",
          "translit": "alakkəm",
          "en": "let me not treat (med.)"
        },
        "2sgm": {
          "fidel": "አታከም",
          "translit": "attakkəm",
          "en": "[you(m.)] don't treat (med.)"
        },
        "2sgf": {
          "fidel": "አታከሚ",
          "translit": "attakkəmi",
          "en": "[you (f.)] don't treat (med.)"
        },
        "3sgm": {
          "fidel": "አያከም",
          "translit": "ayakkəm",
          "en": "let him not treat (med.)"
        },
        "3sgf": {
          "fidel": "አታከም",
          "translit": "attakkəm",
          "en": "let her not treat (med.)"
        },
        "1pl": {
          "fidel": "አናከም",
          "translit": "annakkəm",
          "en": "let we not treat (med.)"
        },
        "2pl": {
          "fidel": "አታከሙ",
          "translit": "attakkəmu",
          "en": "(you) don't treat (med.)"
        },
        "3pl": {
          "fidel": "አያከሙ",
          "translit": "ayakkəmu",
          "en": "let them not treat (med.)"
        }
      },
      "infinitive": {
        "fidel": "ማከም",
        "translit": "makkäm"
      }
    },
    "አወጀ": {
      "english": "proclaim",
      "perfect": {
        "1sg": {
          "fidel": "አወጅኩ",
          "translit": "awwäǧku",
          "en": "I proclaimed"
        },
        "2sgm": {
          "fidel": "አወጅክ",
          "translit": "awwäǧk",
          "en": "you (m.) proclaimed"
        },
        "2sgf": {
          "fidel": "አወጅሽ",
          "translit": "awwäǧš",
          "en": "you (f.) proclaimed"
        },
        "3sgm": {
          "fidel": "አወጀ",
          "translit": "awwäǧä",
          "en": "he proclaimed"
        },
        "3sgf": {
          "fidel": "አወጀች",
          "translit": "awwäǧäčč",
          "en": "she proclaimed"
        },
        "1pl": {
          "fidel": "አወጅን",
          "translit": "awwäǧn",
          "en": "we proclaimed"
        },
        "2pl": {
          "fidel": "አወጃችሁ",
          "translit": "awwäǧaččəhu",
          "en": "you proclaimed"
        },
        "3pl": {
          "fidel": "አወጁ",
          "translit": "awwäǧu",
          "en": "they proclaimed"
        }
      },
      "imperfective_compound": {
        "1sg": {
          "fidel": "አውጃለሁ",
          "translit": "awwəǧallähu",
          "en": "I proclaim / I will proclaim"
        },
        "2sgm": {
          "fidel": "ታውጃለህ",
          "translit": "tawwəǧalläh",
          "en": "you (m.) proclaim / you (m.) will proclaim"
        },
        "2sgf": {
          "fidel": "ታውጂያለሽ",
          "translit": "tawwəǧiyalläš",
          "en": "you (f.) proclaim / you (f.) will proclaim"
        },
        "3sgm": {
          "fidel": "ያውጃል",
          "translit": "yawwəǧall",
          "en": "he proclaims / he will proclaim"
        },
        "3sgf": {
          "fidel": "ታውጃለች",
          "translit": "tawwəǧalläčč",
          "en": "she proclaims / she will proclaim"
        },
        "1pl": {
          "fidel": "እናውጃለን",
          "translit": "ənnawwəǧallän",
          "en": "we proclaim / we will proclaim"
        },
        "2pl": {
          "fidel": "ታውጃላችሁ",
          "translit": "tawwəǧallaččəhu",
          "en": "you proclaim / you will proclaim"
        },
        "3pl": {
          "fidel": "ያውጃሉ",
          "translit": "yawwəǧallu",
          "en": "they proclaim / they will proclaim"
        }
      },
      "gerund": {
        "1sg": {
          "fidel": "አውጄ",
          "translit": "awwəǧǧe",
          "en": "(I) having proclaimed"
        },
        "2sgm": {
          "fidel": "አውጀህ",
          "translit": "awwəǧäh",
          "en": "[you (m.)] having proclaimed"
        },
        "2sgf": {
          "fidel": "አውጀሽ",
          "translit": "awwəǧäš",
          "en": "[you (f.)] having proclaimed"
        },
        "3sgm": {
          "fidel": "አውጆ",
          "translit": "awwəǧo",
          "en": "(he) having proclaimed"
        },
        "3sgf": {
          "fidel": "አውጃ",
          "translit": "awwəǧa",
          "en": "(she) having proclaimed"
        },
        "1pl": {
          "fidel": "አውጀን",
          "translit": "awwəǧän",
          "en": "(we) having proclaimed"
        },
        "2pl": {
          "fidel": "አውጃችሁ",
          "translit": "awwəǧaččəhu",
          "en": "(you) having proclaimed"
        },
        "3pl": {
          "fidel": "አውጀው",
          "translit": "awwəǧäw",
          "en": "(they) having proclaimed"
        }
      },
      "compound_gerund": {
        "1sg": {
          "fidel": "አውጄያለሁ",
          "translit": "awwəǧǧeyallähu",
          "en": "I have proclaimed"
        },
        "2sgm": {
          "fidel": "አውጀሃል",
          "translit": "awwəǧähall",
          "en": "you (m.) have proclaimed"
        },
        "2sgf": {
          "fidel": "አውጀሻል",
          "translit": "awwəǧäšall",
          "en": "you (f.) have proclaimed"
        },
        "3sgm": {
          "fidel": "አውጇል",
          "translit": "awwəǧwall",
          "en": "he have proclaimed"
        },
        "3sgf": {
          "fidel": "አውጃለች",
          "translit": "awwəǧalläčč",
          "en": "she have proclaimed"
        },
        "1pl": {
          "fidel": "አውጀናል",
          "translit": "awwəǧänall",
          "en": "we have proclaimed"
        },
        "2pl": {
          "fidel": "አውጃችኋል",
          "translit": "awwəǧaččhwall",
          "en": "you have proclaimed"
        },
        "3pl": {
          "fidel": "አውጀዋል",
          "translit": "awwəǧäwall",
          "en": "they have proclaimed"
        }
      },
      "jussive_imperative": {
        "1sg": {
          "fidel": "ላወጅ",
          "translit": "lawwəǧ",
          "en": "let me proclaim"
        },
        "2sgm": {
          "fidel": "አወጅ",
          "translit": "awwəǧ",
          "en": "[you(m.)] proclaim!"
        },
        "2sgf": {
          "fidel": "አወጂ",
          "translit": "awwəǧi",
          "en": "[you (f.)] proclaim!"
        },
        "3sgm": {
          "fidel": "ያወጅ",
          "translit": "yawwəǧ",
          "en": "let him proclaim"
        },
        "3sgf": {
          "fidel": "ታወጅ",
          "translit": "tawwəǧ",
          "en": "let her proclaim"
        },
        "1pl": {
          "fidel": "እናወጅ",
          "translit": "ənnawwəǧ",
          "en": "let we proclaim"
        },
        "2pl": {
          "fidel": "አወጁ",
          "translit": "awwəǧu",
          "en": "(you) proclaim!"
        },
        "3pl": {
          "fidel": "ያወጁ",
          "translit": "yawwəǧu",
          "en": "let them proclaim"
        }
      },
      "negative_perfect": {
        "1sg": {
          "fidel": "አላወጅኩም",
          "translit": "alawwäǧkumm",
          "en": "I didn't proclaim"
        },
        "2sgm": {
          "fidel": "አላወጅክም",
          "translit": "alawwäǧkəmm",
          "en": "you (m.) didn't proclaim"
        },
        "2sgf": {
          "fidel": "አላወጅሽም",
          "translit": "alawwäǧšəmm",
          "en": "you (f.) didn't proclaim"
        },
        "3sgm": {
          "fidel": "አላወጀም",
          "translit": "alawwäǧämm",
          "en": "he didn't proclaim"
        },
        "3sgf": {
          "fidel": "አላወጀችም",
          "translit": "alawwäǧäččəmm",
          "en": "she didn't proclaim"
        },
        "1pl": {
          "fidel": "አላወጅንም",
          "translit": "alawwäǧnəmm",
          "en": "we didn't proclaim"
        },
        "2pl": {
          "fidel": "አላወጃችሁም",
          "translit": "alawwäǧaččəhumm",
          "en": "you didn't proclaim"
        },
        "3pl": {
          "fidel": "አላወጁም",
          "translit": "alawwäǧumm",
          "en": "they didn't proclaim"
        }
      },
      "negative_imperfective": {
        "1sg": {
          "fidel": "አላውጅም",
          "translit": "alawwəǧəmm",
          "en": "I don't proclaim"
        },
        "2sgm": {
          "fidel": "አታውጅም",
          "translit": "atawwəǧəmm",
          "en": "you (m.) don't proclaim"
        },
        "2sgf": {
          "fidel": "አታውጂም",
          "translit": "atawwəǧimm",
          "en": "you (f.) don't proclaim"
        },
        "3sgm": {
          "fidel": "አያውጅም",
          "translit": "ayawwəǧəmm",
          "en": "he don't proclaim"
        },
        "3sgf": {
          "fidel": "አታውጅም",
          "translit": "atawwəǧəmm",
          "en": "she don't proclaim"
        },
        "1pl": {
          "fidel": "አናውጅም",
          "translit": "anawwəǧəmm",
          "en": "we don't proclaim"
        },
        "2pl": {
          "fidel": "አታውጁም",
          "translit": "atawwəǧumm",
          "en": "you don't proclaim"
        },
        "3pl": {
          "fidel": "አያውጁም",
          "translit": "ayawwəǧumm",
          "en": "they don't proclaim"
        }
      },
      "negative_jussive_imperative": {
        "1sg": {
          "fidel": "አላወጅ",
          "translit": "alawwəǧ",
          "en": "let me not proclaim"
        },
        "2sgm": {
          "fidel": "አታወጅ",
          "translit": "attawwəǧ",
          "en": "[you(m.)] don't proclaim"
        },
        "2sgf": {
          "fidel": "አታወጂ",
          "translit": "attawwəǧi",
          "en": "[you (f.)] don't proclaim"
        },
        "3sgm": {
          "fidel": "አያወጅ",
          "translit": "ayawwəǧ",
          "en": "let him not proclaim"
        },
        "3sgf": {
          "fidel": "አታወጅ",
          "translit": "attawwəǧ",
          "en": "let her not proclaim"
        },
        "1pl": {
          "fidel": "አናወጅ",
          "translit": "annawwəǧ",
          "en": "let we not proclaim"
        },
        "2pl": {
          "fidel": "አታወጁ",
          "translit": "attawwəǧu",
          "en": "(you) don't proclaim"
        },
        "3pl": {
          "fidel": "አያወጁ",
          "translit": "ayawwəǧu",
          "en": "let them not proclaim"
        }
      },
      "infinitive": {
        "fidel": "ማወጅ",
        "translit": "mawwäǧ"
      }
    },
    "አደለ": {
      "english": "distribute",
      "perfect": {
        "1sg": {
          "fidel": "አደልኩ",
          "translit": "addälku",
          "en": "I distributed"
        },
        "2sgm": {
          "fidel": "አደልክ",
          "translit": "addälk",
          "en": "you (m.) distributed"
        },
        "2sgf": {
          "fidel": "አደልሽ",
          "translit": "addälš",
          "en": "you (f.) distributed"
        },
        "3sgm": {
          "fidel": "አደለ",
          "translit": "addälä",
          "en": "he distributed"
        },
        "3sgf": {
          "fidel": "አደለች",
          "translit": "addäläčč",
          "en": "she distributed"
        },
        "1pl": {
          "fidel": "አደልን",
          "translit": "addäln",
          "en": "we distributed"
        },
        "2pl": {
          "fidel": "አደላችሁ",
          "translit": "addälaččəhu",
          "en": "you distributed"
        },
        "3pl": {
          "fidel": "አደሉ",
          "translit": "addälu",
          "en": "they distributed"
        }
      },
      "imperfective_compound": {
        "1sg": {
          "fidel": "አድላለሁ",
          "translit": "addəlallähu",
          "en": "I distribute / I will distribute"
        },
        "2sgm": {
          "fidel": "ታድላለህ",
          "translit": "taddəlalläh",
          "en": "you (m.) distribute / you (m.) will distribute"
        },
        "2sgf": {
          "fidel": "ታድያለሽ",
          "translit": "taddəyalläš",
          "en": "you (f.) distribute / you (f.) will distribute"
        },
        "3sgm": {
          "fidel": "ያድላል",
          "translit": "yaddəlall",
          "en": "he distributes / he will distribute"
        },
        "3sgf": {
          "fidel": "ታድላለች",
          "translit": "taddəlalläčč",
          "en": "she distributes / she will distribute"
        },
        "1pl": {
          "fidel": "እናድላለን",
          "translit": "ənnaddəlallän",
          "en": "we distribute / we will distribute"
        },
        "2pl": {
          "fidel": "ታድላላችሁ",
          "translit": "taddəlallaččəhu",
          "en": "you distribute / you will distribute"
        },
        "3pl": {
          "fidel": "ያድላሉ",
          "translit": "yaddəlallu",
          "en": "they distribute / they will distribute"
        }
      },
      "gerund": {
        "1sg": {
          "fidel": "አድዬ",
          "translit": "addəyye",
          "en": "(I) having distributed"
        },
        "2sgm": {
          "fidel": "አድለህ",
          "translit": "addəläh",
          "en": "[you (m.)] having distributed"
        },
        "2sgf": {
          "fidel": "አድለሽ",
          "translit": "addəläš",
          "en": "[you (f.)] having distributed"
        },
        "3sgm": {
          "fidel": "አድሎ",
          "translit": "addəlo",
          "en": "(he) having distributed"
        },
        "3sgf": {
          "fidel": "አድላ",
          "translit": "addəla",
          "en": "(she) having distributed"
        },
        "1pl": {
          "fidel": "አድለን",
          "translit": "addəlän",
          "en": "(we) having distributed"
        },
        "2pl": {
          "fidel": "አድላችሁ",
          "translit": "addəlaččəhu",
          "en": "(you) having distributed"
        },
        "3pl": {
          "fidel": "አድለው",
          "translit": "addəläw",
          "en": "(they) having distributed"
        }
      },
      "compound_gerund": {
        "1sg": {
          "fidel": "አድዬያለሁ",
          "translit": "addəyyeyallähu",
          "en": "I have distributed"
        },
        "2sgm": {
          "fidel": "አድለሃል",
          "translit": "addəlähall",
          "en": "you (m.) have distributed"
        },
        "2sgf": {
          "fidel": "አድለሻል",
          "translit": "addəläšall",
          "en": "you (f.) have distributed"
        },
        "3sgm": {
          "fidel": "አድሏል",
          "translit": "addəlwall",
          "en": "he have distributed"
        },
        "3sgf": {
          "fidel": "አድላለች",
          "translit": "addəlalläčč",
          "en": "she have distributed"
        },
        "1pl": {
          "fidel": "አድለናል",
          "translit": "addəlänall",
          "en": "we have distributed"
        },
        "2pl": {
          "fidel": "አድላችኋል",
          "translit": "addəlaččhwall",
          "en": "you have distributed"
        },
        "3pl": {
          "fidel": "አድለዋል",
          "translit": "addəläwall",
          "en": "they have distributed"
        }
      },
      "jussive_imperative": {
        "1sg": {
          "fidel": "ላደል",
          "translit": "laddəl",
          "en": "let me distribute"
        },
        "2sgm": {
          "fidel": "አደል",
          "translit": "addəl",
          "en": "[you(m.)] distribute!"
        },
        "2sgf": {
          "fidel": "አደይ",
          "translit": "addəyi",
          "en": "[you (f.)] distribute!"
        },
        "3sgm": {
          "fidel": "ያደል",
          "translit": "yaddəl",
          "en": "let him distribute"
        },
        "3sgf": {
          "fidel": "ታደል",
          "translit": "taddəl",
          "en": "let her distribute"
        },
        "1pl": {
          "fidel": "እናደል",
          "translit": "ənnaddəl",
          "en": "let we distribute"
        },
        "2pl": {
          "fidel": "አደሉ",
          "translit": "addəlu",
          "en": "(you) distribute!"
        },
        "3pl": {
          "fidel": "ያደሉ",
          "translit": "yaddəlu",
          "en": "let them distribute"
        }
      },
      "negative_perfect": {
        "1sg": {
          "fidel": "አላደልኩም",
          "translit": "aladdälkumm",
          "en": "I didn't distribute"
        },
        "2sgm": {
          "fidel": "አላደልክም",
          "translit": "aladdälkəmm",
          "en": "you (m.) didn't distribute"
        },
        "2sgf": {
          "fidel": "አላደልሽም",
          "translit": "aladdälšəmm",
          "en": "you (f.) didn't distribute"
        },
        "3sgm": {
          "fidel": "አላደለም",
          "translit": "aladdälämm",
          "en": "he didn't distribute"
        },
        "3sgf": {
          "fidel": "አላደለችም",
          "translit": "aladdäläččəmm",
          "en": "she didn't distribute"
        },
        "1pl": {
          "fidel": "አላደልንም",
          "translit": "aladdälnəmm",
          "en": "we didn't distribute"
        },
        "2pl": {
          "fidel": "አላደላችሁም",
          "translit": "aladdälaččəhumm",
          "en": "you didn't distribute"
        },
        "3pl": {
          "fidel": "አላደሉም",
          "translit": "aladdälumm",
          "en": "they didn't distribute"
        }
      },
      "negative_imperfective": {
        "1sg": {
          "fidel": "አላድልም",
          "translit": "aladdələmm",
          "en": "I don't distribute"
        },
        "2sgm": {
          "fidel": "አታድልም",
          "translit": "ataddələmm",
          "en": "you (m.) don't distribute"
        },
        "2sgf": {
          "fidel": "አታድዪም",
          "translit": "ataddəyimm",
          "en": "you (f.) don't distribute"
        },
        "3sgm": {
          "fidel": "አያድልም",
          "translit": "ayaddələmm",
          "en": "he don't distribute"
        },
        "3sgf": {
          "fidel": "አታድልም",
          "translit": "ataddələmm",
          "en": "she don't distribute"
        },
        "1pl": {
          "fidel": "አናድልም",
          "translit": "anaddələmm",
          "en": "we don't distribute"
        },
        "2pl": {
          "fidel": "አታድሉም",
          "translit": "ataddəlumm",
          "en": "you don't distribute"
        },
        "3pl": {
          "fidel": "አያድሉም",
          "translit": "ayaddəlumm",
          "en": "they don't distribute"
        }
      },
      "negative_jussive_imperative": {
        "1sg": {
          "fidel": "አላደል",
          "translit": "aladdəl",
          "en": "let me not distribute"
        },
        "2sgm": {
          "fidel": "አታደል",
          "translit": "attaddəl",
          "en": "[you(m.)] don't distribute"
        },
        "2sgf": {
          "fidel": "አታደይ",
          "translit": "attaddəyi",
          "en": "[you (f.)] don't distribute"
        },
        "3sgm": {
          "fidel": "አያደል",
          "translit": "ayaddəl",
          "en": "let him not distribute"
        },
        "3sgf": {
          "fidel": "አታደል",
          "translit": "attaddəl",
          "en": "let her not distribute"
        },
        "1pl": {
          "fidel": "አናደል",
          "translit": "annaddəl",
          "en": "let we not distribute"
        },
        "2pl": {
          "fidel": "አታደሉ",
          "translit": "attaddəlu",
          "en": "(you) don't distribute"
        },
        "3pl": {
          "fidel": "አያደሉ",
          "translit": "ayaddəlu",
          "en": "let them not distribute"
        }
      },
      "infinitive": {
        "fidel": "ማደል",
        "translit": "maddäl"
      }
    },
    "አየደ": {
      "english": "define, determine",
      "perfect": {
        "1sg": {
          "fidel": "አየድኩ",
          "translit": "ayyädku",
          "en": "I defined"
        },
        "2sgm": {
          "fidel": "አየድክ",
          "translit": "ayyädk",
          "en": "you (m.) defined"
        },
        "2sgf": {
          "fidel": "አየድሽ",
          "translit": "ayyädš",
          "en": "you (f.) defined"
        },
        "3sgm": {
          "fidel": "አየደ",
          "translit": "ayyädä",
          "en": "he defined"
        },
        "3sgf": {
          "fidel": "አየደች",
          "translit": "ayyädäčč",
          "en": "she defined"
        },
        "1pl": {
          "fidel": "አየድን",
          "translit": "ayyädn",
          "en": "we defined"
        },
        "2pl": {
          "fidel": "አየዳችሁ",
          "translit": "ayyädaččəhu",
          "en": "you defined"
        },
        "3pl": {
          "fidel": "አየዱ",
          "translit": "ayyädu",
          "en": "they defined"
        }
      },
      "imperfective_compound": {
        "1sg": {
          "fidel": "አይዳለሁ",
          "translit": "ayyədallähu",
          "en": "I define / I will define"
        },
        "2sgm": {
          "fidel": "ታይዳለህ",
          "translit": "tayyədalläh",
          "en": "you (m.) define / you (m.) will define"
        },
        "2sgf": {
          "fidel": "ታይጂያለሽ",
          "translit": "tayyəǧiyalläš",
          "en": "you (f.) define / you (f.) will define"
        },
        "3sgm": {
          "fidel": "ያይዳል",
          "translit": "yayyədall",
          "en": "he defines / he will define"
        },
        "3sgf": {
          "fidel": "ታይዳለች",
          "translit": "tayyədalläčč",
          "en": "she defines / she will define"
        },
        "1pl": {
          "fidel": "እናይዳለን",
          "translit": "ənnayyədallän",
          "en": "we define / we will define"
        },
        "2pl": {
          "fidel": "ታይዳላችሁ",
          "translit": "tayyədallaččəhu",
          "en": "you define / you will define"
        },
        "3pl": {
          "fidel": "ያይዳሉ",
          "translit": "yayyədallu",
          "en": "they define / they will define"
        }
      },
      "gerund": {
        "1sg": {
          "fidel": "አይጄ",
          "translit": "ayyəǧǧe",
          "en": "(I) having defined"
        },
        "2sgm": {
          "fidel": "አይደህ",
          "translit": "ayyədäh",
          "en": "[you (m.)] having defined"
        },
        "2sgf": {
          "fidel": "አይደሽ",
          "translit": "ayyədäš",
          "en": "[you (f.)] having defined"
        },
        "3sgm": {
          "fidel": "አይዶ",
          "translit": "ayyədo",
          "en": "(he) having defined"
        },
        "3sgf": {
          "fidel": "አይዳ",
          "translit": "ayyəda",
          "en": "(she) having defined"
        },
        "1pl": {
          "fidel": "አይደን",
          "translit": "ayyədän",
          "en": "(we) having defined"
        },
        "2pl": {
          "fidel": "አይዳችሁ",
          "translit": "ayyədaččəhu",
          "en": "(you) having defined"
        },
        "3pl": {
          "fidel": "አይደው",
          "translit": "ayyədäw",
          "en": "(they) having defined"
        }
      },
      "compound_gerund": {
        "1sg": {
          "fidel": "አይጄያለሁ",
          "translit": "ayyəǧǧeyallähu",
          "en": "I have defined"
        },
        "2sgm": {
          "fidel": "አይደሃል",
          "translit": "ayyədähall",
          "en": "you (m.) have defined"
        },
        "2sgf": {
          "fidel": "አይደሻል",
          "translit": "ayyədäšall",
          "en": "you (f.) have defined"
        },
        "3sgm": {
          "fidel": "አይዷል",
          "translit": "ayyədwall",
          "en": "he have defined"
        },
        "3sgf": {
          "fidel": "አይዳለች",
          "translit": "ayyədalläčč",
          "en": "she have defined"
        },
        "1pl": {
          "fidel": "አይደናል",
          "translit": "ayyədänall",
          "en": "we have defined"
        },
        "2pl": {
          "fidel": "አይዳችኋል",
          "translit": "ayyədaččhwall",
          "en": "you have defined"
        },
        "3pl": {
          "fidel": "አይደዋል",
          "translit": "ayyədäwall",
          "en": "they have defined"
        }
      },
      "jussive_imperative": {
        "1sg": {
          "fidel": "ላየድ",
          "translit": "layyəd",
          "en": "let me define"
        },
        "2sgm": {
          "fidel": "አየድ",
          "translit": "ayyəd",
          "en": "[you(m.)] define!"
        },
        "2sgf": {
          "fidel": "አየጅ",
          "translit": "ayyəǧi",
          "en": "[you (f.)] define!"
        },
        "3sgm": {
          "fidel": "ያየድ",
          "translit": "yayyəd",
          "en": "let him define"
        },
        "3sgf": {
          "fidel": "ታየድ",
          "translit": "tayyəd",
          "en": "let her define"
        },
        "1pl": {
          "fidel": "እናየድ",
          "translit": "ənnayyəd",
          "en": "let we define"
        },
        "2pl": {
          "fidel": "አየዱ",
          "translit": "ayyədu",
          "en": "(you) define!"
        },
        "3pl": {
          "fidel": "ያየዱ",
          "translit": "yayyədu",
          "en": "let them define"
        }
      },
      "negative_perfect": {
        "1sg": {
          "fidel": "አላየድኩም",
          "translit": "alayyädkumm",
          "en": "I didn't define"
        },
        "2sgm": {
          "fidel": "አላየድክም",
          "translit": "alayyädkəmm",
          "en": "you (m.) didn't define"
        },
        "2sgf": {
          "fidel": "አላየድሽም",
          "translit": "alayyädšəmm",
          "en": "you (f.) didn't define"
        },
        "3sgm": {
          "fidel": "አላየደም",
          "translit": "alayyädämm",
          "en": "he didn't define"
        },
        "3sgf": {
          "fidel": "አላየደችም",
          "translit": "alayyädäččəmm",
          "en": "she didn't define"
        },
        "1pl": {
          "fidel": "አላየድንም",
          "translit": "alayyädnəmm",
          "en": "we didn't define"
        },
        "2pl": {
          "fidel": "አላየዳችሁም",
          "translit": "alayyädaččəhumm",
          "en": "you didn't define"
        },
        "3pl": {
          "fidel": "አላየዱም",
          "translit": "alayyädumm",
          "en": "they didn't define"
        }
      },
      "negative_imperfective": {
        "1sg": {
          "fidel": "አላይድም",
          "translit": "alayyədəmm",
          "en": "I don't define"
        },
        "2sgm": {
          "fidel": "አታይድም",
          "translit": "atayyədəmm",
          "en": "you (m.) don't define"
        },
        "2sgf": {
          "fidel": "አታይጂም",
          "translit": "atayyəǧimm",
          "en": "you (f.) don't define"
        },
        "3sgm": {
          "fidel": "አያይድም",
          "translit": "ayayyədəmm",
          "en": "he don't define"
        },
        "3sgf": {
          "fidel": "አታይድም",
          "translit": "atayyədəmm",
          "en": "she don't define"
        },
        "1pl": {
          "fidel": "አናይድም",
          "translit": "anayyədəmm",
          "en": "we don't define"
        },
        "2pl": {
          "fidel": "አታይዱም",
          "translit": "atayyədumm",
          "en": "you don't define"
        },
        "3pl": {
          "fidel": "አያይዱም",
          "translit": "ayayyədumm",
          "en": "they don't define"
        }
      },
      "negative_jussive_imperative": {
        "1sg": {
          "fidel": "አላየድ",
          "translit": "alayyəd",
          "en": "let me not define"
        },
        "2sgm": {
          "fidel": "አታየድ",
          "translit": "attayyəd",
          "en": "[you(m.)] don't define"
        },
        "2sgf": {
          "fidel": "አታየጅ",
          "translit": "attayyəǧi",
          "en": "[you (f.)] don't define"
        },
        "3sgm": {
          "fidel": "አያየድ",
          "translit": "ayayyəd",
          "en": "let him not define"
        },
        "3sgf": {
          "fidel": "አታየድ",
          "translit": "attayyəd",
          "en": "let her not define"
        },
        "1pl": {
          "fidel": "አናየድ",
          "translit": "annayyəd",
          "en": "let we not define"
        },
        "2pl": {
          "fidel": "አታየዱ",
          "translit": "attayyədu",
          "en": "(you) don't define"
        },
        "3pl": {
          "fidel": "አያየዱ",
          "translit": "ayayyədu",
          "en": "let them not define"
        }
      },
      "infinitive": {
        "fidel": "ማየድ",
        "translit": "mayyäd"
      }
    },
    "አደሰ": {
      "english": "renew",
      "perfect": {
        "1sg": {
          "fidel": "አደስኩ",
          "translit": "addäsku",
          "en": "I renewed"
        },
        "2sgm": {
          "fidel": "አደስክ",
          "translit": "addäsk",
          "en": "you (m.) renewed"
        },
        "2sgf": {
          "fidel": "አደስሽ",
          "translit": "addäsš",
          "en": "you (f.) renewed"
        },
        "3sgm": {
          "fidel": "አደሰ",
          "translit": "addäsä",
          "en": "he renewed"
        },
        "3sgf": {
          "fidel": "አደሰች",
          "translit": "addäsäčč",
          "en": "she renewed"
        },
        "1pl": {
          "fidel": "አደስን",
          "translit": "addäsn",
          "en": "we renewed"
        },
        "2pl": {
          "fidel": "አደሳችሁ",
          "translit": "addäsaččəhu",
          "en": "you renewed"
        },
        "3pl": {
          "fidel": "አደሱ",
          "translit": "addäsu",
          "en": "they renewed"
        }
      },
      "imperfective_compound": {
        "1sg": {
          "fidel": "አድሳለሁ",
          "translit": "addəsallähu",
          "en": "I renew / I will renew"
        },
        "2sgm": {
          "fidel": "ታድሳለህ",
          "translit": "taddəsalläh",
          "en": "you (m.) renew / you (m.) will renew"
        },
        "2sgf": {
          "fidel": "ታድሺያለሽ",
          "translit": "taddəšiyalläš",
          "en": "you (f.) renew / you (f.) will renew"
        },
        "3sgm": {
          "fidel": "ያድሳል",
          "translit": "yaddəsall",
          "en": "he renews / he will renew"
        },
        "3sgf": {
          "fidel": "ታድሳለች",
          "translit": "taddəsalläčč",
          "en": "she renews / she will renew"
        },
        "1pl": {
          "fidel": "እናድሳለን",
          "translit": "ənnaddəsallän",
          "en": "we renew / we will renew"
        },
        "2pl": {
          "fidel": "ታድሳላችሁ",
          "translit": "taddəsallaččəhu",
          "en": "you renew / you will renew"
        },
        "3pl": {
          "fidel": "ያድሳሉ",
          "translit": "yaddəsallu",
          "en": "they renew / they will renew"
        }
      },
      "gerund": {
        "1sg": {
          "fidel": "አድሼ",
          "translit": "addəšše",
          "en": "(I) having renewed"
        },
        "2sgm": {
          "fidel": "አድሰህ",
          "translit": "addəsäh",
          "en": "[you (m.)] having renewed"
        },
        "2sgf": {
          "fidel": "አድሰሽ",
          "translit": "addəsäš",
          "en": "[you (f.)] having renewed"
        },
        "3sgm": {
          "fidel": "አድሶ",
          "translit": "addəso",
          "en": "(he) having renewed"
        },
        "3sgf": {
          "fidel": "አድሳ",
          "translit": "addəsa",
          "en": "(she) having renewed"
        },
        "1pl": {
          "fidel": "አድሰን",
          "translit": "addəsän",
          "en": "(we) having renewed"
        },
        "2pl": {
          "fidel": "አድሳችሁ",
          "translit": "addəsaččəhu",
          "en": "(you) having renewed"
        },
        "3pl": {
          "fidel": "አድሰው",
          "translit": "addəsäw",
          "en": "(they) having renewed"
        }
      },
      "compound_gerund": {
        "1sg": {
          "fidel": "አድሼያለሁ",
          "translit": "addəššeyallähu",
          "en": "I have renewed"
        },
        "2sgm": {
          "fidel": "አድሰሃል",
          "translit": "addəsähall",
          "en": "you (m.) have renewed"
        },
        "2sgf": {
          "fidel": "አድሰሻል",
          "translit": "addəsäšall",
          "en": "you (f.) have renewed"
        },
        "3sgm": {
          "fidel": "አድሷል",
          "translit": "addəswall",
          "en": "he have renewed"
        },
        "3sgf": {
          "fidel": "አድሳለች",
          "translit": "addəsalläčč",
          "en": "she have renewed"
        },
        "1pl": {
          "fidel": "አድሰናል",
          "translit": "addəsänall",
          "en": "we have renewed"
        },
        "2pl": {
          "fidel": "አድሳችኋል",
          "translit": "addəsaččhwall",
          "en": "you have renewed"
        },
        "3pl": {
          "fidel": "አድሰዋል",
          "translit": "addəsäwall",
          "en": "they have renewed"
        }
      },
      "jussive_imperative": {
        "1sg": {
          "fidel": "ላደስ",
          "translit": "laddəs",
          "en": "let me renew"
        },
        "2sgm": {
          "fidel": "አደስ",
          "translit": "addəs",
          "en": "[you(m.)] renew!"
        },
        "2sgf": {
          "fidel": "አደሽ",
          "translit": "addəši",
          "en": "[you (f.)] renew!"
        },
        "3sgm": {
          "fidel": "ያደስ",
          "translit": "yaddəs",
          "en": "let him renew"
        },
        "3sgf": {
          "fidel": "ታደስ",
          "translit": "taddəs",
          "en": "let her renew"
        },
        "1pl": {
          "fidel": "እናደስ",
          "translit": "ənnaddəs",
          "en": "let we renew"
        },
        "2pl": {
          "fidel": "አደሱ",
          "translit": "addəs",
          "en": "(you) renew!"
        },
        "3pl": {
          "fidel": "ያደሱ",
          "translit": "yaddəs",
          "en": "let them renew"
        }
      },
      "negative_perfect": {
        "1sg": {
          "fidel": "አላደስኩም",
          "translit": "aladdäskumm",
          "en": "I didn't renew"
        },
        "2sgm": {
          "fidel": "አላደስክም",
          "translit": "aladdäskəmm",
          "en": "you (m.) didn't renew"
        },
        "2sgf": {
          "fidel": "አላደስሽም",
          "translit": "aladdäsšəmm",
          "en": "you (f.) didn't renew"
        },
        "3sgm": {
          "fidel": "አላደሰም",
          "translit": "aladdäsämm",
          "en": "he didn't renew"
        },
        "3sgf": {
          "fidel": "አላደሰችም",
          "translit": "aladdäsäččəmm",
          "en": "she didn't renew"
        },
        "1pl": {
          "fidel": "አላደስንም",
          "translit": "aladdäsnəmm",
          "en": "we didn't renew"
        },
        "2pl": {
          "fidel": "አላደሳችሁም",
          "translit": "aladdäsaččəhumm",
          "en": "you didn't renew"
        },
        "3pl": {
          "fidel": "አላደሱም",
          "translit": "aladdäsumm",
          "en": "they didn't renew"
        }
      },
      "negative_imperfective": {
        "1sg": {
          "fidel": "አላድስም",
          "translit": "aladdəsəmm",
          "en": "I don't renew"
        },
        "2sgm": {
          "fidel": "አታድስም",
          "translit": "ataddəsəmm",
          "en": "you (m.) don't renew"
        },
        "2sgf": {
          "fidel": "አታድሺም",
          "translit": "ataddəšimm",
          "en": "you (f.) don't renew"
        },
        "3sgm": {
          "fidel": "አያድስም",
          "translit": "ayaddəsəmm",
          "en": "he don't renew"
        },
        "3sgf": {
          "fidel": "አታድስም",
          "translit": "ataddəsəmm",
          "en": "she don't renew"
        },
        "1pl": {
          "fidel": "አናድስም",
          "translit": "anaddəsəmm",
          "en": "we don't renew"
        },
        "2pl": {
          "fidel": "አታድሱም",
          "translit": "ataddəsumm",
          "en": "you don't renew"
        },
        "3pl": {
          "fidel": "አያድሱም",
          "translit": "ayaddəsumm",
          "en": "they don't renew"
        }
      },
      "negative_jussive_imperative": {
        "1sg": {
          "fidel": "አላደስ",
          "translit": "aladdəs",
          "en": "let me not renew"
        },
        "2sgm": {
          "fidel": "አታደስ",
          "translit": "attaddəs",
          "en": "[you(m.)] don't renew"
        },
        "2sgf": {
          "fidel": "አታደሽ",
          "translit": "attaddəši",
          "en": "[you (f.)] don't renew"
        },
        "3sgm": {
          "fidel": "አያደስ",
          "translit": "ayaddəs",
          "en": "let him not renew"
        },
        "3sgf": {
          "fidel": "አታደስ",
          "translit": "attaddəs",
          "en": "let her not renew"
        },
        "1pl": {
          "fidel": "አናደስ",
          "translit": "annaddəs",
          "en": "let we not renew"
        },
        "2pl": {
          "fidel": "አታደሱ",
          "translit": "attaddəsu",
          "en": "(you) don't renew"
        },
        "3pl": {
          "fidel": "አያደሱ",
          "translit": "ayaddəsu",
          "en": "let them not renew"
        }
      },
      "infinitive": {
        "fidel": "ማደስ",
        "translit": "maddäs"
      }
    },
    "አደመ": {
      "english": "plot, conspire",
      "perfect": {
        "1sg": {
          "fidel": "አደምኩ",
          "translit": "addämku",
          "en": "I plotted"
        },
        "2sgm": {
          "fidel": "አደምክ",
          "translit": "addämk",
          "en": "you (m.) plotted"
        },
        "2sgf": {
          "fidel": "አደምሽ",
          "translit": "addämš",
          "en": "you (f.) plotted"
        },
        "3sgm": {
          "fidel": "አደመ",
          "translit": "addämä",
          "en": "he plotted"
        },
        "3sgf": {
          "fidel": "አደመች",
          "translit": "addämäčč",
          "en": "she plotted"
        },
        "1pl": {
          "fidel": "አደምን",
          "translit": "addämn",
          "en": "we plotted"
        },
        "2pl": {
          "fidel": "አደማችሁ",
          "translit": "addämaččəhu",
          "en": "you plotted"
        },
        "3pl": {
          "fidel": "አደሙ",
          "translit": "addämu",
          "en": "they plotted"
        }
      },
      "imperfective_compound": {
        "1sg": {
          "fidel": "አድማለሁ",
          "translit": "addəmallähu",
          "en": "I plot / I will plot"
        },
        "2sgm": {
          "fidel": "ታድማለህ",
          "translit": "taddəmalläh",
          "en": "you (m.) plot / you (m.) will plot"
        },
        "2sgf": {
          "fidel": "ታድሚያለሽ",
          "translit": "taddəmiyalläš",
          "en": "you (f.) plot / you (f.) will plot"
        },
        "3sgm": {
          "fidel": "ያድማል",
          "translit": "yaddəmall",
          "en": "he plots / he will plot"
        },
        "3sgf": {
          "fidel": "ታድማለች",
          "translit": "taddəmalläčč",
          "en": "she plots / she will plot"
        },
        "1pl": {
          "fidel": "እናድማለን",
          "translit": "ənnaddəmallän",
          "en": "we plot / we will plot"
        },
        "2pl": {
          "fidel": "ታድማላችሁ",
          "translit": "taddəmallaččəhu",
          "en": "you plot / you will plot"
        },
        "3pl": {
          "fidel": "ያድማሉ",
          "translit": "yaddəmallu",
          "en": "they plot / they will plot"
        }
      },
      "gerund": {
        "1sg": {
          "fidel": "አድሜ",
          "translit": "addəmme",
          "en": "(I) having plotted"
        },
        "2sgm": {
          "fidel": "አድመህ",
          "translit": "addəmäh",
          "en": "[you (m.)] having plotted"
        },
        "2sgf": {
          "fidel": "አድመሽ",
          "translit": "addəmäš",
          "en": "[you (f.)] having plotted"
        },
        "3sgm": {
          "fidel": "አድሞ",
          "translit": "addəmo",
          "en": "(he) having plotted"
        },
        "3sgf": {
          "fidel": "አድማ",
          "translit": "addəma",
          "en": "(she) having plotted"
        },
        "1pl": {
          "fidel": "አድመን",
          "translit": "addəmän",
          "en": "(we) having plotted"
        },
        "2pl": {
          "fidel": "አድማችሁ",
          "translit": "addəmaččəhu",
          "en": "(you) having plotted"
        },
        "3pl": {
          "fidel": "አድመው",
          "translit": "addəmäw",
          "en": "(they) having plotted"
        }
      },
      "compound_gerund": {
        "1sg": {
          "fidel": "አድሜያለሁ",
          "translit": "addəmmeyallähu",
          "en": "I have plotted"
        },
        "2sgm": {
          "fidel": "አድመሃል",
          "translit": "addəmähall",
          "en": "you (m.) have plotted"
        },
        "2sgf": {
          "fidel": "አድመሻል",
          "translit": "addəmäšall",
          "en": "you (f.) have plotted"
        },
        "3sgm": {
          "fidel": "አድሟል",
          "translit": "addəmwall",
          "en": "he have plotted"
        },
        "3sgf": {
          "fidel": "አድማለች",
          "translit": "addəmalläčč",
          "en": "she have plotted"
        },
        "1pl": {
          "fidel": "አድመናል",
          "translit": "addəmänall",
          "en": "we have plotted"
        },
        "2pl": {
          "fidel": "አድማችኋል",
          "translit": "addəmaččhwall",
          "en": "you have plotted"
        },
        "3pl": {
          "fidel": "አድመዋል",
          "translit": "addəmäwall",
          "en": "they have plotted"
        }
      },
      "jussive_imperative": {
        "1sg": {
          "fidel": "ላደም",
          "translit": "laddəm",
          "en": "let me plot"
        },
        "2sgm": {
          "fidel": "አደም",
          "translit": "addəm",
          "en": "[you(m.)] plot!"
        },
        "2sgf": {
          "fidel": "አደሚ",
          "translit": "addəmi",
          "en": "[you (f.)] plot!"
        },
        "3sgm": {
          "fidel": "ያደም",
          "translit": "yaddəm",
          "en": "let him plot"
        },
        "3sgf": {
          "fidel": "ታደም",
          "translit": "taddəm",
          "en": "let her plot"
        },
        "1pl": {
          "fidel": "እናደም",
          "translit": "ənnaddəm",
          "en": "let we plot"
        },
        "2pl": {
          "fidel": "አደሙ",
          "translit": "addəmu",
          "en": "(you) plot!"
        },
        "3pl": {
          "fidel": "ያደሙ",
          "translit": "yaddəmu",
          "en": "let them plot"
        }
      },
      "negative_perfect": {
        "1sg": {
          "fidel": "አላደምኩም",
          "translit": "aladdämkumm",
          "en": "I didn't plot"
        },
        "2sgm": {
          "fidel": "አላደምክም",
          "translit": "aladdämkəmm",
          "en": "you (m.) didn't plot"
        },
        "2sgf": {
          "fidel": "አላደምሽም",
          "translit": "aladdämšəmm",
          "en": "you (f.) didn't plot"
        },
        "3sgm": {
          "fidel": "አላደመም",
          "translit": "aladdämämm",
          "en": "he didn't plot"
        },
        "3sgf": {
          "fidel": "አላደመችም",
          "translit": "aladdämäččəmm",
          "en": "she didn't plot"
        },
        "1pl": {
          "fidel": "አላደምንም",
          "translit": "aladdämnəmm",
          "en": "we didn't plot"
        },
        "2pl": {
          "fidel": "አላደማችሁም",
          "translit": "aladdämaččəhumm",
          "en": "you didn't plot"
        },
        "3pl": {
          "fidel": "አላደሙም",
          "translit": "aladdämumm",
          "en": "they didn't plot"
        }
      },
      "negative_imperfective": {
        "1sg": {
          "fidel": "አላድምም",
          "translit": "aladdəməmm",
          "en": "I don't plot"
        },
        "2sgm": {
          "fidel": "አታድምም",
          "translit": "ataddəməmm",
          "en": "you (m.) don't plot"
        },
        "2sgf": {
          "fidel": "አታድሚም",
          "translit": "ataddəmimm",
          "en": "you (f.) don't plot"
        },
        "3sgm": {
          "fidel": "አያድምም",
          "translit": "ayaddəməmm",
          "en": "he don't plot"
        },
        "3sgf": {
          "fidel": "አታድምም",
          "translit": "ataddəməmm",
          "en": "she don't plot"
        },
        "1pl": {
          "fidel": "አናድምም",
          "translit": "anaddəməmm",
          "en": "we don't plot"
        },
        "2pl": {
          "fidel": "አታድሙም",
          "translit": "ataddəmumm",
          "en": "you don't plot"
        },
        "3pl": {
          "fidel": "አያድሙም",
          "translit": "ayaddəmumm",
          "en": "they don't plot"
        }
      },
      "negative_jussive_imperative": {
        "1sg": {
          "fidel": "አላደም",
          "translit": "aladdəm",
          "en": "let me not plot"
        },
        "2sgm": {
          "fidel": "አታደም",
          "translit": "attaddəm",
          "en": "[you(m.)] don't plot"
        },
        "2sgf": {
          "fidel": "አታደሚ",
          "translit": "attaddəmi",
          "en": "[you (f.)] don't plot"
        },
        "3sgm": {
          "fidel": "አያደም",
          "translit": "ayaddəm",
          "en": "let him not plot"
        },
        "3sgf": {
          "fidel": "አታደም",
          "translit": "attaddəm",
          "en": "let her not plot"
        },
        "1pl": {
          "fidel": "አናደም",
          "translit": "annaddəm",
          "en": "let we not plot"
        },
        "2pl": {
          "fidel": "አታደሙ",
          "translit": "attaddəmu",
          "en": "(you) don't plot"
        },
        "3pl": {
          "fidel": "አያደሙ",
          "translit": "ayaddəmu",
          "en": "let them not plot"
        }
      },
      "infinitive": {
        "fidel": "ማደም",
        "translit": "maddäm"
      }
    },
    "አገደ": {
      "english": "ban",
      "perfect": {
        "1sg": {
          "fidel": "አገድኩ",
          "translit": "aggädku",
          "en": "I banned"
        },
        "2sgm": {
          "fidel": "አገድክ",
          "translit": "aggädk",
          "en": "you (m.) banned"
        },
        "2sgf": {
          "fidel": "አገድሽ",
          "translit": "aggädš",
          "en": "you (f.) banned"
        },
        "3sgm": {
          "fidel": "አገደ",
          "translit": "aggädä",
          "en": "he banned"
        },
        "3sgf": {
          "fidel": "አገደች",
          "translit": "aggädäčč",
          "en": "she banned"
        },
        "1pl": {
          "fidel": "አገድን",
          "translit": "aggädn",
          "en": "we banned"
        },
        "2pl": {
          "fidel": "አገዳችሁ",
          "translit": "aggädaččəhu",
          "en": "you banned"
        },
        "3pl": {
          "fidel": "አገዱ",
          "translit": "aggädu",
          "en": "they banned"
        }
      },
      "imperfective_compound": {
        "1sg": {
          "fidel": "አግዳለሁ",
          "translit": "aggədallähu",
          "en": "I ban / I will ban"
        },
        "2sgm": {
          "fidel": "ታግዳለህ",
          "translit": "taggədalläh",
          "en": "you (m.) ban / you (m.) will ban"
        },
        "2sgf": {
          "fidel": "ታግጂያለሽ",
          "translit": "taggədiyalläš",
          "en": "you (f.) ban / you (f.) will ban"
        },
        "3sgm": {
          "fidel": "ያግዳል",
          "translit": "yaggədall",
          "en": "he bans / he will ban"
        },
        "3sgf": {
          "fidel": "ታግዳለች",
          "translit": "taggədalläčč",
          "en": "she bans / she will ban"
        },
        "1pl": {
          "fidel": "እናግዳለን",
          "translit": "ənnaggədallän",
          "en": "we ban / we will ban"
        },
        "2pl": {
          "fidel": "ታግዳላችሁ",
          "translit": "taggədallaččəhu",
          "en": "you ban / you will ban"
        },
        "3pl": {
          "fidel": "ያግዳሉ",
          "translit": "yaggədallu",
          "en": "they ban / they will ban"
        }
      },
      "gerund": {
        "1sg": {
          "fidel": "አግጄ",
          "translit": "aggədde",
          "en": "(I) having banned"
        },
        "2sgm": {
          "fidel": "አግደህ",
          "translit": "aggədäh",
          "en": "[you (m.)] having banned"
        },
        "2sgf": {
          "fidel": "አግደሽ",
          "translit": "aggədäš",
          "en": "[you (f.)] having banned"
        },
        "3sgm": {
          "fidel": "አግዶ",
          "translit": "aggədo",
          "en": "(he) having banned"
        },
        "3sgf": {
          "fidel": "አግዳ",
          "translit": "aggəda",
          "en": "(she) having banned"
        },
        "1pl": {
          "fidel": "አግደን",
          "translit": "aggədän",
          "en": "(we) having banned"
        },
        "2pl": {
          "fidel": "አግዳችሁ",
          "translit": "aggədaččəhu",
          "en": "(you) having banned"
        },
        "3pl": {
          "fidel": "አግደው",
          "translit": "aggədäw",
          "en": "(they) having banned"
        }
      },
      "compound_gerund": {
        "1sg": {
          "fidel": "አግጄያለሁ",
          "translit": "aggəddeyallähu",
          "en": "I have banned"
        },
        "2sgm": {
          "fidel": "አግደሃል",
          "translit": "aggədähall",
          "en": "you (m.) have banned"
        },
        "2sgf": {
          "fidel": "አግደሻል",
          "translit": "aggədäšall",
          "en": "you (f.) have banned"
        },
        "3sgm": {
          "fidel": "አግዷል",
          "translit": "aggədwall",
          "en": "he have banned"
        },
        "3sgf": {
          "fidel": "አግዳለች",
          "translit": "aggədalläčč",
          "en": "she have banned"
        },
        "1pl": {
          "fidel": "አግደናል",
          "translit": "aggədänall",
          "en": "we have banned"
        },
        "2pl": {
          "fidel": "አግዳችኋል",
          "translit": "aggədaččhwall",
          "en": "you have banned"
        },
        "3pl": {
          "fidel": "አግደዋል",
          "translit": "aggədäwall",
          "en": "they have banned"
        }
      },
      "jussive_imperative": {
        "1sg": {
          "fidel": "ላገድ",
          "translit": "laggəd",
          "en": "let me ban"
        },
        "2sgm": {
          "fidel": "አገድ",
          "translit": "aggəd",
          "en": "[you(m.)] ban!"
        },
        "2sgf": {
          "fidel": "አገጅ",
          "translit": "aggədi",
          "en": "[you (f.)] ban!"
        },
        "3sgm": {
          "fidel": "ያገድ",
          "translit": "yaggəd",
          "en": "let him ban"
        },
        "3sgf": {
          "fidel": "ታገድ",
          "translit": "taggəd",
          "en": "let her ban"
        },
        "1pl": {
          "fidel": "እናገድ",
          "translit": "ənnaggəd",
          "en": "let we ban"
        },
        "2pl": {
          "fidel": "አገዱ",
          "translit": "aggədu",
          "en": "(you) ban!"
        },
        "3pl": {
          "fidel": "ያገዱ",
          "translit": "yaggədu",
          "en": "let them ban"
        }
      },
      "negative_perfect": {
        "1sg": {
          "fidel": "አላገድኩም",
          "translit": "alaggädkumm",
          "en": "I didn't ban"
        },
        "2sgm": {
          "fidel": "አላገድክም",
          "translit": "alaggädkəmm",
          "en": "you (m.) didn't ban"
        },
        "2sgf": {
          "fidel": "አላገድሽም",
          "translit": "alaggädšəmm",
          "en": "you (f.) didn't ban"
        },
        "3sgm": {
          "fidel": "አላገደም",
          "translit": "alaggädämm",
          "en": "he didn't ban"
        },
        "3sgf": {
          "fidel": "አላገደችም",
          "translit": "alaggädäččəmm",
          "en": "she didn't ban"
        },
        "1pl": {
          "fidel": "አላገድንም",
          "translit": "alaggädnəmm",
          "en": "we didn't ban"
        },
        "2pl": {
          "fidel": "አላገዳችሁም",
          "translit": "alaggädaččəhumm",
          "en": "you didn't ban"
        },
        "3pl": {
          "fidel": "አላገዱም",
          "translit": "alaggädumm",
          "en": "they didn't ban"
        }
      },
      "negative_imperfective": {
        "1sg": {
          "fidel": "አላግድም",
          "translit": "alaggədəmm",
          "en": "I don't ban"
        },
        "2sgm": {
          "fidel": "አታግድም",
          "translit": "ataggədəmm",
          "en": "you (m.) don't ban"
        },
        "2sgf": {
          "fidel": "አታግጂም",
          "translit": "ataggədimm",
          "en": "you (f.) don't ban"
        },
        "3sgm": {
          "fidel": "አያግድም",
          "translit": "ayaggədəmm",
          "en": "he don't ban"
        },
        "3sgf": {
          "fidel": "አታግድም",
          "translit": "ataggədəmm",
          "en": "she don't ban"
        },
        "1pl": {
          "fidel": "አናግድም",
          "translit": "anaggədəmm",
          "en": "we don't ban"
        },
        "2pl": {
          "fidel": "አታግዱም",
          "translit": "ataggədumm",
          "en": "you don't ban"
        },
        "3pl": {
          "fidel": "አያግዱም",
          "translit": "ayaggədumm",
          "en": "they don't ban"
        }
      },
      "negative_jussive_imperative": {
        "1sg": {
          "fidel": "አላገድ",
          "translit": "alaggəd",
          "en": "let me not ban"
        },
        "2sgm": {
          "fidel": "አታገድ",
          "translit": "attaggəd",
          "en": "[you(m.)] don't ban"
        },
        "2sgf": {
          "fidel": "አታገጅ",
          "translit": "attaggədi",
          "en": "[you (f.)] don't ban"
        },
        "3sgm": {
          "fidel": "አያገድ",
          "translit": "ayaggəd",
          "en": "let him not ban"
        },
        "3sgf": {
          "fidel": "አታገድ",
          "translit": "attaggəd",
          "en": "let her not ban"
        },
        "1pl": {
          "fidel": "አናገድ",
          "translit": "annaggəd",
          "en": "let we not ban"
        },
        "2pl": {
          "fidel": "አታገዱ",
          "translit": "attaggədu",
          "en": "(you) don't ban"
        },
        "3pl": {
          "fidel": "አያገዱ",
          "translit": "ayaggədu",
          "en": "let them not ban"
        }
      },
      "infinitive": {
        "fidel": "ማገድ",
        "translit": "maggäd"
      }
    },
    "አደነ": {
      "english": "hunt",
      "perfect": {
        "1sg": {
          "fidel": "አደንኩ",
          "translit": "addänku",
          "en": "I hunted"
        },
        "2sgm": {
          "fidel": "አደንክ",
          "translit": "addänk",
          "en": "you (m.) hunted"
        },
        "2sgf": {
          "fidel": "አደንሽ",
          "translit": "addänš",
          "en": "you (f.) hunted"
        },
        "3sgm": {
          "fidel": "አደነ",
          "translit": "addänä",
          "en": "he hunted"
        },
        "3sgf": {
          "fidel": "አደነች",
          "translit": "addänäčč",
          "en": "she hunted"
        },
        "1pl": {
          "fidel": "አደንን",
          "translit": "addänn",
          "en": "we hunted"
        },
        "2pl": {
          "fidel": "አደናችሁ",
          "translit": "addänaččəhu",
          "en": "you hunted"
        },
        "3pl": {
          "fidel": "አደኑ",
          "translit": "addänu",
          "en": "they hunted"
        }
      },
      "imperfective_compound": {
        "1sg": {
          "fidel": "አድናለሁ",
          "translit": "addənallähu",
          "en": "I hunt / I will hunt"
        },
        "2sgm": {
          "fidel": "ታድናለህ",
          "translit": "taddənalläh",
          "en": "you (m.) hunt / you (m.) will hunt"
        },
        "2sgf": {
          "fidel": "ታድኚያለሽ",
          "translit": "taddəñiyalläš",
          "en": "you (f.) hunt / you (f.) will hunt"
        },
        "3sgm": {
          "fidel": "ያድናል",
          "translit": "yaddənall",
          "en": "he hunts / he will hunt"
        },
        "3sgf": {
          "fidel": "ታድናለች",
          "translit": "taddənalläčč",
          "en": "she hunts / she will hunt"
        },
        "1pl": {
          "fidel": "እናድናለን",
          "translit": "ənnaddənallän",
          "en": "we hunt / we will hunt"
        },
        "2pl": {
          "fidel": "ታድናላችሁ",
          "translit": "taddənallaččəhu",
          "en": "you hunt / you will hunt"
        },
        "3pl": {
          "fidel": "ያድናሉ",
          "translit": "yaddənallu",
          "en": "they hunt / they will hunt"
        }
      },
      "gerund": {
        "1sg": {
          "fidel": "አድኜ",
          "translit": "addəññe",
          "en": "(I) having hunted"
        },
        "2sgm": {
          "fidel": "አድነህ",
          "translit": "addənäh",
          "en": "[you (m.)] having hunted"
        },
        "2sgf": {
          "fidel": "አድነሽ",
          "translit": "addənäš",
          "en": "[you (f.)] having hunted"
        },
        "3sgm": {
          "fidel": "አድኖ",
          "translit": "addəno",
          "en": "(he) having hunted"
        },
        "3sgf": {
          "fidel": "አድና",
          "translit": "addəna",
          "en": "(she) having hunted"
        },
        "1pl": {
          "fidel": "አድነን",
          "translit": "addənän",
          "en": "(we) having hunted"
        },
        "2pl": {
          "fidel": "አድናችሁ",
          "translit": "addənaččəhu",
          "en": "(you) having hunted"
        },
        "3pl": {
          "fidel": "አድነው",
          "translit": "addənäw",
          "en": "(they) having hunted"
        }
      },
      "compound_gerund": {
        "1sg": {
          "fidel": "አድኜያለሁ",
          "translit": "addəññeyallähu",
          "en": "I have hunted"
        },
        "2sgm": {
          "fidel": "አድነሃል",
          "translit": "addənähall",
          "en": "you (m.) have hunted"
        },
        "2sgf": {
          "fidel": "አድነሻል",
          "translit": "addənäšall",
          "en": "you (f.) have hunted"
        },
        "3sgm": {
          "fidel": "አድኗል",
          "translit": "addənwall",
          "en": "he have hunted"
        },
        "3sgf": {
          "fidel": "አድናለች",
          "translit": "addənalläčč",
          "en": "she have hunted"
        },
        "1pl": {
          "fidel": "አድነናል",
          "translit": "addənänall",
          "en": "we have hunted"
        },
        "2pl": {
          "fidel": "አድናችኋል",
          "translit": "addənaččhwall",
          "en": "you have hunted"
        },
        "3pl": {
          "fidel": "አድነዋል",
          "translit": "addənäwall",
          "en": "they have hunted"
        }
      },
      "jussive_imperative": {
        "1sg": {
          "fidel": "ላደን",
          "translit": "laddən",
          "en": "let me hunt"
        },
        "2sgm": {
          "fidel": "አደን",
          "translit": "addən",
          "en": "[you(m.)] hunt!"
        },
        "2sgf": {
          "fidel": "አደኝ",
          "translit": "addəñi",
          "en": "[you (f.)] hunt!"
        },
        "3sgm": {
          "fidel": "ያደን",
          "translit": "yaddən",
          "en": "let him hunt"
        },
        "3sgf": {
          "fidel": "ታደን",
          "translit": "taddən",
          "en": "let her hunt"
        },
        "1pl": {
          "fidel": "እናደን",
          "translit": "ənnaddən",
          "en": "let we hunt"
        },
        "2pl": {
          "fidel": "አደኑ",
          "translit": "addənu",
          "en": "(you) hunt!"
        },
        "3pl": {
          "fidel": "ያደኑ",
          "translit": "yaddənu",
          "en": "let them hunt"
        }
      },
      "negative_perfect": {
        "1sg": {
          "fidel": "አላደንኩም",
          "translit": "aladdänkumm",
          "en": "I didn't hunt"
        },
        "2sgm": {
          "fidel": "አላደንክም",
          "translit": "aladdänkəmm",
          "en": "you (m.) didn't hunt"
        },
        "2sgf": {
          "fidel": "አላደንሽም",
          "translit": "aladdänšəmm",
          "en": "you (f.) didn't hunt"
        },
        "3sgm": {
          "fidel": "አላደነም",
          "translit": "aladdänämm",
          "en": "he didn't hunt"
        },
        "3sgf": {
          "fidel": "አላደነችም",
          "translit": "aladdänäččəmm",
          "en": "she didn't hunt"
        },
        "1pl": {
          "fidel": "አላደንንም",
          "translit": "aladdännəmm",
          "en": "we didn't hunt"
        },
        "2pl": {
          "fidel": "አላደናችሁም",
          "translit": "aladdänaččəhumm",
          "en": "you didn't hunt"
        },
        "3pl": {
          "fidel": "አላደኑም",
          "translit": "aladdänumm",
          "en": "they didn't hunt"
        }
      },
      "negative_imperfective": {
        "1sg": {
          "fidel": "አላድንም",
          "translit": "aladdənəmm",
          "en": "I don't hunt"
        },
        "2sgm": {
          "fidel": "አታድንም",
          "translit": "ataddənəmm",
          "en": "you (m.) don't hunt"
        },
        "2sgf": {
          "fidel": "አታድኚም",
          "translit": "ataddəñimm",
          "en": "you (f.) don't hunt"
        },
        "3sgm": {
          "fidel": "አያድንም",
          "translit": "ayaddənəmm",
          "en": "he don't hunt"
        },
        "3sgf": {
          "fidel": "አታድንም",
          "translit": "ataddənəmm",
          "en": "she don't hunt"
        },
        "1pl": {
          "fidel": "አናድንም",
          "translit": "anaddənəmm",
          "en": "we don't hunt"
        },
        "2pl": {
          "fidel": "አታድኑም",
          "translit": "ataddənumm",
          "en": "you don't hunt"
        },
        "3pl": {
          "fidel": "አያድኑም",
          "translit": "ayaddənumm",
          "en": "they don't hunt"
        }
      },
      "negative_jussive_imperative": {
        "1sg": {
          "fidel": "አላደን",
          "translit": "aladdən",
          "en": "let me not hunt"
        },
        "2sgm": {
          "fidel": "አታደን",
          "translit": "attaddən",
          "en": "[you(m.)] don't hunt"
        },
        "2sgf": {
          "fidel": "አታደኝ",
          "translit": "attaddəñi",
          "en": "[you (f.)] don't hunt"
        },
        "3sgm": {
          "fidel": "አያደን",
          "translit": "ayaddən",
          "en": "let him not hunt"
        },
        "3sgf": {
          "fidel": "አታደን",
          "translit": "attaddən",
          "en": "let her not hunt"
        },
        "1pl": {
          "fidel": "አናደን",
          "translit": "annaddən",
          "en": "let we not hunt"
        },
        "2pl": {
          "fidel": "አታደኑ",
          "translit": "attaddənu",
          "en": "(you) don't hunt"
        },
        "3pl": {
          "fidel": "አያደኑ",
          "translit": "ayaddənu",
          "en": "let them not hunt"
        }
      },
      "infinitive": {
        "fidel": "ማደን",
        "translit": "maddän"
      }
    },
    "አገዘ": {
      "english": "support, help",
      "perfect": {
        "1sg": {
          "fidel": "አገዝኩ",
          "translit": "aggäzku",
          "en": "I supported"
        },
        "2sgm": {
          "fidel": "አገዝክ",
          "translit": "aggäzk",
          "en": "you (m.) supported"
        },
        "2sgf": {
          "fidel": "አገዝሽ",
          "translit": "aggäzš",
          "en": "you (f.) supported"
        },
        "3sgm": {
          "fidel": "አገዘ",
          "translit": "aggäzä",
          "en": "he supported"
        },
        "3sgf": {
          "fidel": "አገዘች",
          "translit": "aggäzäčč",
          "en": "she supported"
        },
        "1pl": {
          "fidel": "አገዝን",
          "translit": "aggäzn",
          "en": "we supported"
        },
        "2pl": {
          "fidel": "አገዛችሁ",
          "translit": "aggäzaččəhu",
          "en": "you supported"
        },
        "3pl": {
          "fidel": "አገዙ",
          "translit": "aggäzu",
          "en": "they supported"
        }
      },
      "imperfective_compound": {
        "1sg": {
          "fidel": "አግዛለሁ",
          "translit": "aggəzallähu",
          "en": "I support / I will support"
        },
        "2sgm": {
          "fidel": "ታግዛለህ",
          "translit": "taggəzalläh",
          "en": "you (m.) support / you (m.) will support"
        },
        "2sgf": {
          "fidel": "ታግዢያለሽ",
          "translit": "taggəžiyalläš",
          "en": "you (f.) support / you (f.) will support"
        },
        "3sgm": {
          "fidel": "ያግዛል",
          "translit": "yaggəzall",
          "en": "he supports / he will support"
        },
        "3sgf": {
          "fidel": "ታግዛለች",
          "translit": "taggəzalläčč",
          "en": "she supports / she will support"
        },
        "1pl": {
          "fidel": "እናግዛለን",
          "translit": "ənnaggəzallän",
          "en": "we support / we will support"
        },
        "2pl": {
          "fidel": "ታግዛላችሁ",
          "translit": "taggəzallaččəhu",
          "en": "you support / you will support"
        },
        "3pl": {
          "fidel": "ያግዛሉ",
          "translit": "yaggəzallu",
          "en": "they support / they will support"
        }
      },
      "gerund": {
        "1sg": {
          "fidel": "አግዤ",
          "translit": "aggəžže",
          "en": "(I) having supported"
        },
        "2sgm": {
          "fidel": "አግዘህ",
          "translit": "aggəzäh",
          "en": "[you (m.)] having supported"
        },
        "2sgf": {
          "fidel": "አግዘሽ",
          "translit": "aggəzäš",
          "en": "[you (f.)] having supported"
        },
        "3sgm": {
          "fidel": "አግዞ",
          "translit": "aggəzo",
          "en": "(he) having supported"
        },
        "3sgf": {
          "fidel": "አግዛ",
          "translit": "aggəza",
          "en": "(she) having supported"
        },
        "1pl": {
          "fidel": "አግዘን",
          "translit": "aggəzän",
          "en": "(we) having supported"
        },
        "2pl": {
          "fidel": "አግዛችሁ",
          "translit": "aggəzaččəhu",
          "en": "(you) having supported"
        },
        "3pl": {
          "fidel": "አግዘው",
          "translit": "aggəzäw",
          "en": "(they) having supported"
        }
      },
      "compound_gerund": {
        "1sg": {
          "fidel": "አግዤያለሁ",
          "translit": "aggəžžeyallähu",
          "en": "I have supported"
        },
        "2sgm": {
          "fidel": "አግዘሃል",
          "translit": "aggəzähall",
          "en": "you (m.) have supported"
        },
        "2sgf": {
          "fidel": "አግዘሻል",
          "translit": "aggəzäšall",
          "en": "you (f.) have supported"
        },
        "3sgm": {
          "fidel": "አግ።ል",
          "translit": "aggəzwall",
          "en": "he have supported"
        },
        "3sgf": {
          "fidel": "አግዛለች",
          "translit": "aggəzalläčč",
          "en": "she have supported"
        },
        "1pl": {
          "fidel": "አግዘናል",
          "translit": "aggəzänall",
          "en": "we have supported"
        },
        "2pl": {
          "fidel": "አግዛችኋል",
          "translit": "aggəzaččhwall",
          "en": "you have supported"
        },
        "3pl": {
          "fidel": "አግዘዋል",
          "translit": "aggəzäwall",
          "en": "they have supported"
        }
      },
      "jussive_imperative": {
        "1sg": {
          "fidel": "ላገዝ",
          "translit": "laggəz",
          "en": "let me support"
        },
        "2sgm": {
          "fidel": "አገዝ",
          "translit": "aggəz",
          "en": "[you(m.)] support!"
        },
        "2sgf": {
          "fidel": "አገዥ",
          "translit": "aggəži",
          "en": "[you (f.)] support!"
        },
        "3sgm": {
          "fidel": "ያገዝ",
          "translit": "yaggəz",
          "en": "let him support"
        },
        "3sgf": {
          "fidel": "ታገዝ",
          "translit": "taggəz",
          "en": "let her support"
        },
        "1pl": {
          "fidel": "እናገዝ",
          "translit": "ənnaggəz",
          "en": "let we support"
        },
        "2pl": {
          "fidel": "አገዙ",
          "translit": "aggəzu",
          "en": "(you) support!"
        },
        "3pl": {
          "fidel": "ያገዙ",
          "translit": "yaggəzu",
          "en": "let them support"
        }
      },
      "negative_perfect": {
        "1sg": {
          "fidel": "አላገዝኩም",
          "translit": "alaggäzkumm",
          "en": "I didn't support"
        },
        "2sgm": {
          "fidel": "አላገዝክም",
          "translit": "alaggäzkəmm",
          "en": "you (m.) didn't support"
        },
        "2sgf": {
          "fidel": "አላገዝሽም",
          "translit": "alaggäzšəmm",
          "en": "you (f.) didn't support"
        },
        "3sgm": {
          "fidel": "አላገዘም",
          "translit": "alaggäzämm",
          "en": "he didn't support"
        },
        "3sgf": {
          "fidel": "አላገዘችም",
          "translit": "alaggäzäččəmm",
          "en": "she didn't support"
        },
        "1pl": {
          "fidel": "አላገዝንም",
          "translit": "alaggäznəmm",
          "en": "we didn't support"
        },
        "2pl": {
          "fidel": "አላገዛችሁም",
          "translit": "alaggäzaččəhumm",
          "en": "you didn't support"
        },
        "3pl": {
          "fidel": "አላገዙም",
          "translit": "alaggäzumm",
          "en": "they didn't support"
        }
      },
      "negative_imperfective": {
        "1sg": {
          "fidel": "አላግዝም",
          "translit": "alaggəzəmm",
          "en": "I don't support"
        },
        "2sgm": {
          "fidel": "አታግዝም",
          "translit": "ataggəzəmm",
          "en": "you (m.) don't support"
        },
        "2sgf": {
          "fidel": "አታግዢም",
          "translit": "ataggəžimm",
          "en": "you (f.) don't support"
        },
        "3sgm": {
          "fidel": "አያግዝም",
          "translit": "ayaggəzəmm",
          "en": "he don't support"
        },
        "3sgf": {
          "fidel": "አታግዝም",
          "translit": "ataggəzəmm",
          "en": "she don't support"
        },
        "1pl": {
          "fidel": "አናግዝም",
          "translit": "anaggəzəmm",
          "en": "we don't support"
        },
        "2pl": {
          "fidel": "አታግዙም",
          "translit": "ataggəzumm",
          "en": "you don't support"
        },
        "3pl": {
          "fidel": "አያግዙም",
          "translit": "ayaggəzumm",
          "en": "they don't support"
        }
      },
      "negative_jussive_imperative": {
        "1sg": {
          "fidel": "አላገዝ",
          "translit": "alaggəz",
          "en": "let me not support"
        },
        "2sgm": {
          "fidel": "አታገዝ",
          "translit": "attaggəz",
          "en": "[you(m.)] don't support"
        },
        "2sgf": {
          "fidel": "አታገዥ",
          "translit": "attaggəži",
          "en": "[you (f.)] don't support"
        },
        "3sgm": {
          "fidel": "አያገዝ",
          "translit": "ayaggəz",
          "en": "let him not support"
        },
        "3sgf": {
          "fidel": "አታገዝ",
          "translit": "attaggəz",
          "en": "let her not support"
        },
        "1pl": {
          "fidel": "አናገዝ",
          "translit": "annaggəz",
          "en": "let we not support"
        },
        "2pl": {
          "fidel": "አታገዙ",
          "translit": "attaggəzu",
          "en": "(you) don't support"
        },
        "3pl": {
          "fidel": "አያገዙ",
          "translit": "ayaggəzu",
          "en": "let them not support"
        }
      },
      "infinitive": {
        "fidel": "ማገዝ",
        "translit": "maggäz"
      }
    },
    "አጀበ": {
      "english": "accompany, escort",
      "perfect": {
        "1sg": {
          "fidel": "አጀብኩ",
          "translit": "aǧǧäbku",
          "en": "I accompanied"
        },
        "2sgm": {
          "fidel": "አጀብክ",
          "translit": "aǧǧäbk",
          "en": "you (m.) accompanied"
        },
        "2sgf": {
          "fidel": "አጀብሽ",
          "translit": "aǧǧäbš",
          "en": "you (f.) accompanied"
        },
        "3sgm": {
          "fidel": "አጀበ",
          "translit": "aǧǧäbä",
          "en": "he accompanied"
        },
        "3sgf": {
          "fidel": "አጀበች",
          "translit": "aǧǧäbäčč",
          "en": "she accompanied"
        },
        "1pl": {
          "fidel": "አጀብን",
          "translit": "aǧǧäbn",
          "en": "we accompanied"
        },
        "2pl": {
          "fidel": "አጀባችሁ",
          "translit": "aǧǧäbaččəhu",
          "en": "you accompanied"
        },
        "3pl": {
          "fidel": "አጀቡ",
          "translit": "aǧǧäbu",
          "en": "they accompanied"
        }
      },
      "imperfective_compound": {
        "1sg": {
          "fidel": "አጅባለሁ",
          "translit": "aǧǧəballähu",
          "en": "I accompany / I will accompany"
        },
        "2sgm": {
          "fidel": "ታጅባለህ",
          "translit": "taǧǧəballäh",
          "en": "you (m.) accompany / you (m.) will accompany"
        },
        "2sgf": {
          "fidel": "ታጅቢያለሽ",
          "translit": "taǧǧəbiyalläš",
          "en": "you (f.) accompany / you (f.) will accompany"
        },
        "3sgm": {
          "fidel": "ያጅባል",
          "translit": "yaǧǧəball",
          "en": "he accompanies / he will accompany"
        },
        "3sgf": {
          "fidel": "ታጅባለች",
          "translit": "taǧǧəballäčč",
          "en": "she accompanies / she will accompany"
        },
        "1pl": {
          "fidel": "እናጅባለን",
          "translit": "ənnaǧǧəballän",
          "en": "we accompany / we will accompany"
        },
        "2pl": {
          "fidel": "ታጅባላችሁ",
          "translit": "taǧǧəballaččəhu",
          "en": "you accompany / you will accompany"
        },
        "3pl": {
          "fidel": "ያጅባሉ",
          "translit": "yaǧǧəballu",
          "en": "they accompany / they will accompany"
        }
      },
      "gerund": {
        "1sg": {
          "fidel": "አጅቤ",
          "translit": "aǧǧəbbe",
          "en": "(I) having accompanied"
        },
        "2sgm": {
          "fidel": "አጅበህ",
          "translit": "aǧǧəbäh",
          "en": "[you (m.)] having accompanied"
        },
        "2sgf": {
          "fidel": "አጅበሽ",
          "translit": "aǧǧəbäš",
          "en": "[you (f.)] having accompanied"
        },
        "3sgm": {
          "fidel": "አጅቦ",
          "translit": "aǧǧəbo",
          "en": "(he) having accompanied"
        },
        "3sgf": {
          "fidel": "አጅባ",
          "translit": "aǧǧəba",
          "en": "(she) having accompanied"
        },
        "1pl": {
          "fidel": "አጅበን",
          "translit": "aǧǧəbän",
          "en": "(we) having accompanied"
        },
        "2pl": {
          "fidel": "አጅባችሁ",
          "translit": "aǧǧəbaččəhu",
          "en": "(you) having accompanied"
        },
        "3pl": {
          "fidel": "አጅበው",
          "translit": "aǧǧəbäw",
          "en": "(they) having accompanied"
        }
      },
      "compound_gerund": {
        "1sg": {
          "fidel": "አጅቤያለሁ",
          "translit": "aǧǧəbbeyallähu",
          "en": "I have accompanied"
        },
        "2sgm": {
          "fidel": "አጅበሃል",
          "translit": "aǧǧəbähall",
          "en": "you (m.) have accompanied"
        },
        "2sgf": {
          "fidel": "አጅበሻል",
          "translit": "aǧǧəbäšall",
          "en": "you (f.) have accompanied"
        },
        "3sgm": {
          "fidel": "አጅቧል",
          "translit": "aǧǧəbwall",
          "en": "he have accompanied"
        },
        "3sgf": {
          "fidel": "አጅባለች",
          "translit": "aǧǧəballäčč",
          "en": "she have accompanied"
        },
        "1pl": {
          "fidel": "አጅበናል",
          "translit": "aǧǧəbänall",
          "en": "we have accompanied"
        },
        "2pl": {
          "fidel": "አጅባችኋል",
          "translit": "aǧǧəbaččhwall",
          "en": "you have accompanied"
        },
        "3pl": {
          "fidel": "አጅበዋል",
          "translit": "aǧǧəbäwall",
          "en": "they have accompanied"
        }
      },
      "jussive_imperative": {
        "1sg": {
          "fidel": "ላጀብ",
          "translit": "laǧǧəb",
          "en": "let me accompany"
        },
        "2sgm": {
          "fidel": "አጀብ",
          "translit": "aǧǧəb",
          "en": "[you(m.)] accompany!"
        },
        "2sgf": {
          "fidel": "አጀቢ",
          "translit": "aǧǧəbi",
          "en": "[you (f.)] accompany!"
        },
        "3sgm": {
          "fidel": "ያጀብ",
          "translit": "yaǧǧəb",
          "en": "let him accompany"
        },
        "3sgf": {
          "fidel": "ታጀብ",
          "translit": "taǧǧəb",
          "en": "let her accompany"
        },
        "1pl": {
          "fidel": "እናጀብ",
          "translit": "ənnaǧǧəb",
          "en": "let we accompany"
        },
        "2pl": {
          "fidel": "አጀቡ",
          "translit": "aǧǧəbu",
          "en": "(you) accompany!"
        },
        "3pl": {
          "fidel": "ያጀቡ",
          "translit": "yaǧǧəbu",
          "en": "let them accompany"
        }
      },
      "negative_perfect": {
        "1sg": {
          "fidel": "አላጀብኩም",
          "translit": "alaǧǧäbkumm",
          "en": "I didn't accompany"
        },
        "2sgm": {
          "fidel": "አላጀብክም",
          "translit": "alaǧǧäbkəmm",
          "en": "you (m.) didn't accompany"
        },
        "2sgf": {
          "fidel": "አላጀብሽም",
          "translit": "alaǧǧäbšəmm",
          "en": "you (f.) didn't accompany"
        },
        "3sgm": {
          "fidel": "አላጀበም",
          "translit": "alaǧǧäbämm",
          "en": "he didn't accompany"
        },
        "3sgf": {
          "fidel": "አላጀበችም",
          "translit": "alaǧǧäbäččəmm",
          "en": "she didn't accompany"
        },
        "1pl": {
          "fidel": "አላጀብንም",
          "translit": "alaǧǧäbnəmm",
          "en": "we didn't accompany"
        },
        "2pl": {
          "fidel": "አላጀባችሁም",
          "translit": "alaǧǧäbaččəhumm",
          "en": "you didn't accompany"
        },
        "3pl": {
          "fidel": "አላጀቡም",
          "translit": "alaǧǧäbumm",
          "en": "they didn't accompany"
        }
      },
      "negative_imperfective": {
        "1sg": {
          "fidel": "አላጅብም",
          "translit": "alaǧǧəbəmm",
          "en": "I don't accompany"
        },
        "2sgm": {
          "fidel": "አታጅብም",
          "translit": "ataǧǧəbəmm",
          "en": "you (m.) don't accompany"
        },
        "2sgf": {
          "fidel": "አታጅቢም",
          "translit": "ataǧǧəbimm",
          "en": "you (f.) don't accompany"
        },
        "3sgm": {
          "fidel": "አያጅብም",
          "translit": "ayaǧǧəbəmm",
          "en": "he don't accompany"
        },
        "3sgf": {
          "fidel": "አታጅብም",
          "translit": "ataǧǧəbəmm",
          "en": "she don't accompany"
        },
        "1pl": {
          "fidel": "አናጅብም",
          "translit": "anaǧǧəbəmm",
          "en": "we don't accompany"
        },
        "2pl": {
          "fidel": "አታጅቡም",
          "translit": "ataǧǧəbumm",
          "en": "you don't accompany"
        },
        "3pl": {
          "fidel": "አያጅቡም",
          "translit": "ayaǧǧəbumm",
          "en": "they don't accompany"
        }
      },
      "negative_jussive_imperative": {
        "1sg": {
          "fidel": "አላጀብ",
          "translit": "alaǧǧəb",
          "en": "let me not accompany"
        },
        "2sgm": {
          "fidel": "አታጀብ",
          "translit": "attaǧǧəb",
          "en": "[you(m.)] don't accompany"
        },
        "2sgf": {
          "fidel": "አታጀቢ",
          "translit": "attaǧǧəbi",
          "en": "[you (f.)] don't accompany"
        },
        "3sgm": {
          "fidel": "አያጀብ",
          "translit": "ayaǧǧəb",
          "en": "let him not accompany"
        },
        "3sgf": {
          "fidel": "አታጀብ",
          "translit": "attaǧǧəb",
          "en": "let her not accompany"
        },
        "1pl": {
          "fidel": "አናጀብ",
          "translit": "annaǧǧəb",
          "en": "let we not accompany"
        },
        "2pl": {
          "fidel": "አታጀቡ",
          "translit": "attaǧǧəbu",
          "en": "(you) don't accompany"
        },
        "3pl": {
          "fidel": "አያጀቡ",
          "translit": "ayaǧǧəbu",
          "en": "let them not accompany"
        }
      },
      "infinitive": {
        "fidel": "ማጀብ",
        "translit": "maǧǧäb"
      }
    }
  },
  "5. class (3A 01)": {
    "ቀረ": {
      "english": "remain, stay behind, be absent, be cancelled (meeting)",
      "perfect": {
        "1sg": {
          "fidel": "ቀረሁ",
          "translit": "qärrähu",
          "en": "I remained"
        },
        "2sgm": {
          "fidel": "ቀረህ",
          "translit": "qärräh",
          "en": "you (m.) remained"
        },
        "2sgf": {
          "fidel": "ቀረሽ",
          "translit": "qärräš",
          "en": "you (f.) remained"
        },
        "3sgm": {
          "fidel": "ቀረ",
          "translit": "qärrä",
          "en": "he remained"
        },
        "3sgf": {
          "fidel": "ቀረች",
          "translit": "qärräčč",
          "en": "she remained"
        },
        "1pl": {
          "fidel": "ቀረን",
          "translit": "qärrän",
          "en": "we remained"
        },
        "2pl": {
          "fidel": "ቀራችሁ",
          "translit": "qärraččəhu",
          "en": "you remained"
        },
        "3pl": {
          "fidel": "ቀሩ",
          "translit": "qärru",
          "en": "they remained"
        }
      },
      "imperfective_compound": {
        "1sg": {
          "fidel": "እቀራለሁ",
          "translit": "əqärallähu",
          "en": "I remain / I will remain"
        },
        "2sgm": {
          "fidel": "ትቀራለህ",
          "translit": "təqäralläh",
          "en": "you (m.) remain / you (m.) will remain"
        },
        "2sgf": {
          "fidel": "ትቀሪያለሽ",
          "translit": "təqäriyalläš",
          "en": "you (f.) remain / you (f.) will remain"
        },
        "3sgm": {
          "fidel": "ይቀራል",
          "translit": "yəqärall",
          "en": "he remains / he will remain"
        },
        "3sgf": {
          "fidel": "ትቀራለች",
          "translit": "təqäralläčč",
          "en": "she remains / she will remain"
        },
        "1pl": {
          "fidel": "እንቀራለን",
          "translit": "ənqärallän",
          "en": "we remain / we will remain"
        },
        "2pl": {
          "fidel": "ትቀራላችሁ",
          "translit": "təqärallaččəhu",
          "en": "you remain / you will remain"
        },
        "3pl": {
          "fidel": "ይቀራሉ",
          "translit": "yəqärallu",
          "en": "they remain / they will remain"
        }
      },
      "gerund": {
        "1sg": {
          "fidel": "ቀርቼ",
          "translit": "qärəčče",
          "en": "(I) having remained"
        },
        "2sgm": {
          "fidel": "ቀርተህ",
          "translit": "qärtäh",
          "en": "[you(m.)] having remained"
        },
        "2sgf": {
          "fidel": "ቀርተሽ",
          "translit": "qärtäš",
          "en": "[you (f.)] having remained"
        },
        "3sgm": {
          "fidel": "ቀርቶ",
          "translit": "qärto",
          "en": "(he) having remained"
        },
        "3sgf": {
          "fidel": "ቀርታ",
          "translit": "qärta",
          "en": "(she) having remained"
        },
        "1pl": {
          "fidel": "ቀርተን",
          "translit": "qärtän",
          "en": "(we) having remained"
        },
        "2pl": {
          "fidel": "ቀርታችሁ",
          "translit": "qärtaččəhu",
          "en": "(you) having remained"
        },
        "3pl": {
          "fidel": "ቀርተው",
          "translit": "qärtäw",
          "en": "(they) having remained"
        }
      },
      "compound_gerund": {
        "1sg": {
          "fidel": "ቀርቼያለሁ",
          "translit": "qärəččeyallähu",
          "en": "I have remained"
        },
        "2sgm": {
          "fidel": "ቀርተሃል",
          "translit": "qärtähall",
          "en": "you (m.) have remained"
        },
        "2sgf": {
          "fidel": "ቀርተሻል",
          "translit": "qärtäšall",
          "en": "you (f.) have remained"
        },
        "3sgm": {
          "fidel": "ቀርቷል",
          "translit": "qärtwall",
          "en": "he has remained"
        },
        "3sgf": {
          "fidel": "ቀርታለች",
          "translit": "qärtalläčč",
          "en": "she has remained"
        },
        "1pl": {
          "fidel": "ቀርተናል",
          "translit": "qärtänall",
          "en": "we have remained"
        },
        "2pl": {
          "fidel": "ቀርታችኋል",
          "translit": "qärtaččhwall",
          "en": "you have remained"
        },
        "3pl": {
          "fidel": "ቀርተዋል",
          "translit": "qärtäwall",
          "en": "they have remained"
        }
      },
      "jussive_imperative": {
        "1sg": {
          "fidel": "ልቅር",
          "translit": "ləqr",
          "en": "let me remain"
        },
        "2sgm": {
          "fidel": "ቅር",
          "translit": "qər",
          "en": "[you(m.)] remain!"
        },
        "2sgf": {
          "fidel": "ቅሪ",
          "translit": "qəri",
          "en": "[you (f.)] remain!"
        },
        "3sgm": {
          "fidel": "ይቅር",
          "translit": "yəqr",
          "en": "let him remain"
        },
        "3sgf": {
          "fidel": "ትቅር",
          "translit": "təqr",
          "en": "let her remain"
        },
        "1pl": {
          "fidel": "እንቅር",
          "translit": "ənnəqr",
          "en": "let us remain"
        },
        "2pl": {
          "fidel": "ቅሩ",
          "translit": "qəru",
          "en": "[you] remain!"
        },
        "3pl": {
          "fidel": "ይቅሩ",
          "translit": "yəqru",
          "en": "let them remain"
        }
      },
      "negative_perfect": {
        "1sg": {
          "fidel": "አልቀረሁም",
          "translit": "alqärrähumm",
          "en": "I didn't remain"
        },
        "2sgm": {
          "fidel": "አልቀረህም",
          "translit": "alqärrähəmm",
          "en": "you (m.) didn't remain"
        },
        "2sgf": {
          "fidel": "አልቀረሽም",
          "translit": "alqärräšəmm",
          "en": "you (f.) didn't remain"
        },
        "3sgm": {
          "fidel": "አልቀረም",
          "translit": "alqärrämm",
          "en": "he didn't remain"
        },
        "3sgf": {
          "fidel": "አልቀረችም",
          "translit": "alqärräččəmm",
          "en": "she didn't remain"
        },
        "1pl": {
          "fidel": "አልቀረንም",
          "translit": "alqärränəmm",
          "en": "we didn't remain"
        },
        "2pl": {
          "fidel": "አልቀራችሁም",
          "translit": "alqärraččəhumm",
          "en": "you didn't remain"
        },
        "3pl": {
          "fidel": "አልቀሩም",
          "translit": "alqärrumm",
          "en": "they didn't remain"
        }
      },
      "negative_imperfective": {
        "1sg": {
          "fidel": "አልቀርም",
          "translit": "alqärəmm",
          "en": "I don't remain"
        },
        "2sgm": {
          "fidel": "አትቀርም",
          "translit": "atqärəmm",
          "en": "you (m.) don't remain"
        },
        "2sgf": {
          "fidel": "አትቀሪም",
          "translit": "atqärimm",
          "en": "you (f.) don't remain"
        },
        "3sgm": {
          "fidel": "አይቀርም",
          "translit": "ayqärəmm",
          "en": "he doesn't remain"
        },
        "3sgf": {
          "fidel": "አትቀርም",
          "translit": "atqärəmm",
          "en": "she doesn't remain"
        },
        "1pl": {
          "fidel": "አንቀርም",
          "translit": "anqärəmm",
          "en": "we don't remain"
        },
        "2pl": {
          "fidel": "አትቀሩም",
          "translit": "atqärumm",
          "en": "you don't remain"
        },
        "3pl": {
          "fidel": "አይቀሩም",
          "translit": "ayqärumm",
          "en": "they don't remain"
        }
      },
      "negative_jussive_imperative": {
        "1sg": {
          "fidel": "አልቅር",
          "translit": "aləqr",
          "en": "let me not remain"
        },
        "2sgm": {
          "fidel": "አትቅር",
          "translit": "attəqr",
          "en": "[you(m.)] don't remain"
        },
        "2sgf": {
          "fidel": "አትቅሪ",
          "translit": "attəqri",
          "en": "[you (f.)] don't remain"
        },
        "3sgm": {
          "fidel": "አይቅር",
          "translit": "ayəqr",
          "en": "let him not remain"
        },
        "3sgf": {
          "fidel": "አትቅር",
          "translit": "attəqr",
          "en": "let her not remain"
        },
        "1pl": {
          "fidel": "አንቅር",
          "translit": "annəqr",
          "en": "let us not remain"
        },
        "2pl": {
          "fidel": "አትቅሩ",
          "translit": "attəqru",
          "en": "[you] don't remain"
        },
        "3pl": {
          "fidel": "አይቅሩ",
          "translit": "ayəqru",
          "en": "let them not remain"
        }
      },
      "infinitive": {
        "fidel": "መቅረት",
        "translit": "mäqrät"
      }
    },
    "ቀጨ": {
      "english": "cut down",
      "perfect": {
        "1sg": {
          "fidel": "ቀጨሁ",
          "translit": "qäč̣č̣ähu",
          "en": "I cut down"
        },
        "2sgm": {
          "fidel": "ቀጨህ",
          "translit": "qäč̣č̣äh",
          "en": "you (m.) cut down"
        },
        "2sgf": {
          "fidel": "ቀጨሽ",
          "translit": "qäč̣č̣äš",
          "en": "you (f.) cut down"
        },
        "3sgm": {
          "fidel": "ቀጨ",
          "translit": "qäč̣č̣ä",
          "en": "he cut down"
        },
        "3sgf": {
          "fidel": "ቀጨች",
          "translit": "qäč̣č̣äčč",
          "en": "she cut down"
        },
        "1pl": {
          "fidel": "ቀጨን",
          "translit": "qäč̣č̣än",
          "en": "we cut down"
        },
        "2pl": {
          "fidel": "ቀጫችሁ",
          "translit": "qäč̣č̣aččəhu",
          "en": "you cut down"
        },
        "3pl": {
          "fidel": "ቀጩ",
          "translit": "qäč̣č̣u",
          "en": "they cut down"
        }
      },
      "imperfective_compound": {
        "1sg": {
          "fidel": "እቀጫለሁ",
          "translit": "əqäč̣allähu",
          "en": "I cut down / I will cut down"
        },
        "2sgm": {
          "fidel": "ትቀጫለህ",
          "translit": "təqäč̣alläh",
          "en": "you (m.) cut down / you (m.) will cut down"
        },
        "2sgf": {
          "fidel": "ትቀጪያለሽ",
          "translit": "təqäč̣iyalläš",
          "en": "you (f.) cut down / you (f.) will cut down"
        },
        "3sgm": {
          "fidel": "ይቀጫል",
          "translit": "yəqäč̣all",
          "en": "he cuts down / he will cut down"
        },
        "3sgf": {
          "fidel": "ትቀጫለች",
          "translit": "təqäč̣alläčč",
          "en": "she cuts down / she will cut down"
        },
        "1pl": {
          "fidel": "እንቀጫለን",
          "translit": "ənqäč̣allän",
          "en": "we cut down / we will cut down"
        },
        "2pl": {
          "fidel": "ትቀጫላችሁ",
          "translit": "təqäč̣allaččəhu",
          "en": "you cut down / you will cut down"
        },
        "3pl": {
          "fidel": "ይቀጫሉ",
          "translit": "yəqäč̣allu",
          "en": "they cut down / they will cut down"
        }
      },
      "gerund": {
        "1sg": {
          "fidel": "ቀጭቼ",
          "translit": "qäč̣əčče",
          "en": "(I) having cut down"
        },
        "2sgm": {
          "fidel": "ቀጭተህ",
          "translit": "qäč̣täh",
          "en": "[you(m.)] having cut down"
        },
        "2sgf": {
          "fidel": "ቀጭተሽ",
          "translit": "qäč̣täš",
          "en": "[you (f.)] having cut down"
        },
        "3sgm": {
          "fidel": "ቀጭቶ",
          "translit": "qäč̣to",
          "en": "(he) having cut down"
        },
        "3sgf": {
          "fidel": "ቀጭታ",
          "translit": "qäč̣ta",
          "en": "(she) having cut down"
        },
        "1pl": {
          "fidel": "ቀጭተን",
          "translit": "qäč̣tän",
          "en": "(we) having cut down"
        },
        "2pl": {
          "fidel": "ቀጭታችሁ",
          "translit": "qäč̣taččəhu",
          "en": "(you) having cut down"
        },
        "3pl": {
          "fidel": "ቀጭተው",
          "translit": "qäč̣täw",
          "en": "(they) having cut down"
        }
      },
      "compound_gerund": {
        "1sg": {
          "fidel": "ቀጭቼያለሁ",
          "translit": "qäč̣əččeyallähu",
          "en": "I have cut down"
        },
        "2sgm": {
          "fidel": "ቀጭተሃል",
          "translit": "qäč̣tähall",
          "en": "you (m.) have cut down"
        },
        "2sgf": {
          "fidel": "ቀጭተሻል",
          "translit": "qäč̣täšall",
          "en": "you (f.) have cut down"
        },
        "3sgm": {
          "fidel": "ቀጭቷል",
          "translit": "qäč̣twall",
          "en": "he has cut down"
        },
        "3sgf": {
          "fidel": "ቀጭታለች",
          "translit": "qäč̣talläčč",
          "en": "she has cut down"
        },
        "1pl": {
          "fidel": "ቀጭተናል",
          "translit": "qäč̣tänall",
          "en": "we have cut down"
        },
        "2pl": {
          "fidel": "ቀጭታችኋል",
          "translit": "qäč̣taččhwall",
          "en": "you have cut down"
        },
        "3pl": {
          "fidel": "ቀጭተዋል",
          "translit": "qäč̣täwall",
          "en": "they have cut down"
        }
      },
      "jussive_imperative": {
        "1sg": {
          "fidel": "ልቅጭ",
          "translit": "ləqč̣",
          "en": "let me cut down"
        },
        "2sgm": {
          "fidel": "ቅጭ",
          "translit": "qəč̣",
          "en": "[you(m.)] cut down!"
        },
        "2sgf": {
          "fidel": "ቅጪ",
          "translit": "qəč̣i",
          "en": "[you (f.)] cut down!"
        },
        "3sgm": {
          "fidel": "ይቅጭ",
          "translit": "yəqč̣",
          "en": "let him cut down"
        },
        "3sgf": {
          "fidel": "ትቅጭ",
          "translit": "təqč̣",
          "en": "let her cut down"
        },
        "1pl": {
          "fidel": "እንቅጭ",
          "translit": "ənnəqč̣",
          "en": "let us cut down"
        },
        "2pl": {
          "fidel": "ቅጩ",
          "translit": "qəč̣u",
          "en": "[you] cut down!"
        },
        "3pl": {
          "fidel": "ይቅጩ",
          "translit": "yəqč̣u",
          "en": "let them cut down"
        }
      },
      "negative_perfect": {
        "1sg": {
          "fidel": "አልቀጨሁም",
          "translit": "alqäč̣č̣ähumm",
          "en": "I didn't cut down"
        },
        "2sgm": {
          "fidel": "አልቀጨህም",
          "translit": "alqäč̣č̣ähəmm",
          "en": "you (m.) didn't cut down"
        },
        "2sgf": {
          "fidel": "አልቀጨሽም",
          "translit": "alqäč̣č̣äšəmm",
          "en": "you (f.) didn't cut down"
        },
        "3sgm": {
          "fidel": "አልቀጨም",
          "translit": "alqäč̣č̣ämm",
          "en": "he didn't cut down"
        },
        "3sgf": {
          "fidel": "አልቀጨችም",
          "translit": "alqäč̣č̣äččəmm",
          "en": "she didn't cut down"
        },
        "1pl": {
          "fidel": "አልቀጨንም",
          "translit": "alqäč̣č̣änəmm",
          "en": "we didn't cut down"
        },
        "2pl": {
          "fidel": "አልቀጫችሁም",
          "translit": "alqäč̣č̣aččəhumm",
          "en": "you didn't cut down"
        },
        "3pl": {
          "fidel": "አልቀጩም",
          "translit": "alqäč̣č̣umm",
          "en": "they didn't cut down"
        }
      },
      "negative_imperfective": {
        "1sg": {
          "fidel": "አልቀጭም",
          "translit": "alqäč̣əmm",
          "en": "I don't cut down"
        },
        "2sgm": {
          "fidel": "አትቀጭም",
          "translit": "atqäč̣əmm",
          "en": "you (m.) don't cut down"
        },
        "2sgf": {
          "fidel": "አትቀጪም",
          "translit": "atqäč̣imm",
          "en": "you (f.) don't cut down"
        },
        "3sgm": {
          "fidel": "አይቀጭም",
          "translit": "ayqäč̣əmm",
          "en": "he doesn't cut down"
        },
        "3sgf": {
          "fidel": "አትቀጭም",
          "translit": "atqäč̣əmm",
          "en": "she doesn't cut down"
        },
        "1pl": {
          "fidel": "አንቀጭም",
          "translit": "anqäč̣əmm",
          "en": "we don't cut down"
        },
        "2pl": {
          "fidel": "አትቀጩም",
          "translit": "atqäč̣umm",
          "en": "you don't cut down"
        },
        "3pl": {
          "fidel": "አይቀጩም",
          "translit": "ayqäč̣umm",
          "en": "they don't cut down"
        }
      },
      "negative_jussive_imperative": {
        "1sg": {
          "fidel": "አልቅጭ",
          "translit": "aləqäč̣",
          "en": "let me not cut down"
        },
        "2sgm": {
          "fidel": "አትቅጭ",
          "translit": "attəqč̣",
          "en": "[you(m.)] don't cut down"
        },
        "2sgf": {
          "fidel": "አትቅጪ",
          "translit": "attəqč̣i",
          "en": "[you (f.)] don't cut down"
        },
        "3sgm": {
          "fidel": "አይቅጭ",
          "translit": "ayəqč̣",
          "en": "let him not cut down"
        },
        "3sgf": {
          "fidel": "አትቅጭ",
          "translit": "attəqč̣",
          "en": "let her not cut down"
        },
        "1pl": {
          "fidel": "አንቅጭ",
          "translit": "annəqč̣",
          "en": "let us not cut down"
        },
        "2pl": {
          "fidel": "አትቅጩ",
          "translit": "attəqč̣u",
          "en": "[you] don't cut down"
        },
        "3pl": {
          "fidel": "አይቅጩ",
          "translit": "ayəqč̣u",
          "en": "let them not cut down"
        }
      },
      "infinitive": {
        "fidel": "መቅጨት",
        "translit": "mäqč̣ät"
      }
    },
    "ገጨ": {
      "english": "collide, bump into, hit against, crush into",
      "perfect": {
        "1sg": {
          "fidel": "ገጨሁ",
          "translit": "gäč̣č̣ähu",
          "en": "I collided"
        },
        "2sgm": {
          "fidel": "ገጨህ",
          "translit": "gäč̣č̣äh",
          "en": "you (m.) collided"
        },
        "2sgf": {
          "fidel": "ገጨሽ",
          "translit": "gäč̣č̣äš",
          "en": "you (f.) collided"
        },
        "3sgm": {
          "fidel": "ገጨ",
          "translit": "gäč̣č̣ä",
          "en": "he collided"
        },
        "3sgf": {
          "fidel": "ገጨች",
          "translit": "gäč̣č̣äčč",
          "en": "she collided"
        },
        "1pl": {
          "fidel": "ገጨን",
          "translit": "gäč̣č̣än",
          "en": "we collided"
        },
        "2pl": {
          "fidel": "ገጫችሁ",
          "translit": "gäč̣č̣aččəhu",
          "en": "you collided"
        },
        "3pl": {
          "fidel": "ገጩ",
          "translit": "gäč̣č̣u",
          "en": "they collided"
        }
      },
      "imperfective_compound": {
        "1sg": {
          "fidel": "እገጫለሁ",
          "translit": "əgäč̣allähu",
          "en": "I collide / I will collide"
        },
        "2sgm": {
          "fidel": "ትገጫለህ",
          "translit": "təgäč̣alläh",
          "en": "you (m.) collide / you (m.) will collide"
        },
        "2sgf": {
          "fidel": "ትገጪያለሽ",
          "translit": "təgäč̣iyalläš",
          "en": "you (f.) collide / you (f.) will collide"
        },
        "3sgm": {
          "fidel": "ይገጫል",
          "translit": "yəgäč̣all",
          "en": "he collides / he will collide"
        },
        "3sgf": {
          "fidel": "ትገጫለች",
          "translit": "təgäč̣alläčč",
          "en": "she collides / she will collide"
        },
        "1pl": {
          "fidel": "እንገጫለን",
          "translit": "əngäč̣allän",
          "en": "we collide / we will collide"
        },
        "2pl": {
          "fidel": "ትገጫላችሁ",
          "translit": "təgäč̣allaččəhu",
          "en": "you collide / you will collide"
        },
        "3pl": {
          "fidel": "ይገጫሉ",
          "translit": "yəgäč̣allu",
          "en": "they collide / they will collide"
        }
      },
      "gerund": {
        "1sg": {
          "fidel": "ገጭቼ",
          "translit": "gäč̣əčče",
          "en": "(I) having collided"
        },
        "2sgm": {
          "fidel": "ገጭተህ",
          "translit": "gäč̣täh",
          "en": "[you(m.)] having collided"
        },
        "2sgf": {
          "fidel": "ገጭተሽ",
          "translit": "gäč̣täš",
          "en": "[you (f.)] having collided"
        },
        "3sgm": {
          "fidel": "ገጭቶ",
          "translit": "gäč̣to",
          "en": "(he) having collided"
        },
        "3sgf": {
          "fidel": "ገጭታ",
          "translit": "gäč̣ta",
          "en": "(she) having collided"
        },
        "1pl": {
          "fidel": "ገጭተን",
          "translit": "gäč̣tän",
          "en": "(we) having collided"
        },
        "2pl": {
          "fidel": "ገጭታችሁ",
          "translit": "gäč̣taččəhu",
          "en": "(you) having collided"
        },
        "3pl": {
          "fidel": "ገጭተው",
          "translit": "gäč̣täw",
          "en": "(they) having collided"
        }
      },
      "compound_gerund": {
        "1sg": {
          "fidel": "ገጭቼያለሁ",
          "translit": "gäč̣əččeyallähu",
          "en": "I have collided"
        },
        "2sgm": {
          "fidel": "ገጭተሃል",
          "translit": "gäč̣tähall",
          "en": "you (m.) have collided"
        },
        "2sgf": {
          "fidel": "ገጭተሻል",
          "translit": "gäč̣täšall",
          "en": "you (f.) have collided"
        },
        "3sgm": {
          "fidel": "ገጭቷል",
          "translit": "gäč̣twall",
          "en": "he has collided"
        },
        "3sgf": {
          "fidel": "ገጭታለች",
          "translit": "gäč̣talläčč",
          "en": "she has collided"
        },
        "1pl": {
          "fidel": "ገጭተናል",
          "translit": "gäč̣tänall",
          "en": "we have collided"
        },
        "2pl": {
          "fidel": "ገጭታችኋል",
          "translit": "gäč̣taččhwall",
          "en": "you have collided"
        },
        "3pl": {
          "fidel": "ገጭተዋል",
          "translit": "gäč̣täwall",
          "en": "they have collided"
        }
      },
      "jussive_imperative": {
        "1sg": {
          "fidel": "ልግጭ",
          "translit": "ləgč̣",
          "en": "let me collide"
        },
        "2sgm": {
          "fidel": "ግጭ",
          "translit": "gəč̣",
          "en": "[you(m.)] collide!"
        },
        "2sgf": {
          "fidel": "ግጪ",
          "translit": "gəč̣i",
          "en": "[you (f.)] collide!"
        },
        "3sgm": {
          "fidel": "ይግጭ",
          "translit": "yəgč̣",
          "en": "let him collide"
        },
        "3sgf": {
          "fidel": "ትግጭ",
          "translit": "təgč̣",
          "en": "let her collide"
        },
        "1pl": {
          "fidel": "እንግጭ",
          "translit": "ənnəgč̣",
          "en": "let us collide"
        },
        "2pl": {
          "fidel": "ግጩ",
          "translit": "gəč̣u",
          "en": "[you] collide!"
        },
        "3pl": {
          "fidel": "ይግጩ",
          "translit": "yəgč̣u",
          "en": "let them collide"
        }
      },
      "negative_perfect": {
        "1sg": {
          "fidel": "አልገጨሁም",
          "translit": "algäč̣č̣ähumm",
          "en": "I didn't collide"
        },
        "2sgm": {
          "fidel": "አልገጨህም",
          "translit": "algäč̣č̣ähəmm",
          "en": "you (m.) didn't collide"
        },
        "2sgf": {
          "fidel": "አልገጨሽም",
          "translit": "algäč̣č̣äšəmm",
          "en": "you (f.) didn't collide"
        },
        "3sgm": {
          "fidel": "አልገጨም",
          "translit": "algäč̣č̣ämm",
          "en": "he didn't collide"
        },
        "3sgf": {
          "fidel": "አልገጨችም",
          "translit": "algäč̣č̣äččəmm",
          "en": "she didn't collide"
        },
        "1pl": {
          "fidel": "አልገጨንም",
          "translit": "algäč̣č̣änəmm",
          "en": "we didn't collide"
        },
        "2pl": {
          "fidel": "አልገጫችሁም",
          "translit": "algäč̣č̣aččəhumm",
          "en": "you didn't collide"
        },
        "3pl": {
          "fidel": "አልገጩም",
          "translit": "algäč̣č̣umm",
          "en": "they didn't collide"
        }
      },
      "negative_imperfective": {
        "1sg": {
          "fidel": "አልገጭም",
          "translit": "algäč̣əmm",
          "en": "I don't collide"
        },
        "2sgm": {
          "fidel": "አትገጭም",
          "translit": "atgäč̣əmm",
          "en": "you (m.) don't collide"
        },
        "2sgf": {
          "fidel": "አትገጪም",
          "translit": "atgäč̣imm",
          "en": "you (f.) don't collide"
        },
        "3sgm": {
          "fidel": "አይገጭም",
          "translit": "aygäč̣əmm",
          "en": "he doesn't collide"
        },
        "3sgf": {
          "fidel": "አትገጭም",
          "translit": "atgäč̣əmm",
          "en": "she doesn't collide"
        },
        "1pl": {
          "fidel": "አንገጭም",
          "translit": "angäč̣əmm",
          "en": "we don't collide"
        },
        "2pl": {
          "fidel": "አትገጩም",
          "translit": "atgäč̣umm",
          "en": "you don't collide"
        },
        "3pl": {
          "fidel": "አይገጩም",
          "translit": "aygäč̣umm",
          "en": "they don't collide"
        }
      },
      "negative_jussive_imperative": {
        "1sg": {
          "fidel": "አልግጭ",
          "translit": "aləgäč̣",
          "en": "let me not collide"
        },
        "2sgm": {
          "fidel": "አትግጭ",
          "translit": "attəgč̣",
          "en": "[you(m.)] don't collide"
        },
        "2sgf": {
          "fidel": "አትግጪ",
          "translit": "attəgč̣i",
          "en": "[you (f.)] don't collide"
        },
        "3sgm": {
          "fidel": "አይግጭ",
          "translit": "ayəgč̣",
          "en": "let him not collide"
        },
        "3sgf": {
          "fidel": "አትግጭ",
          "translit": "attəgč̣",
          "en": "let her not collide"
        },
        "1pl": {
          "fidel": "አንግጭ",
          "translit": "annəgč̣",
          "en": "let us not collide"
        },
        "2pl": {
          "fidel": "አትግጩ",
          "translit": "attəgč̣u",
          "en": "[you] don't collide"
        },
        "3pl": {
          "fidel": "አይግጩ",
          "translit": "ayəgč̣u",
          "en": "let them not collide"
        }
      },
      "infinitive": {
        "fidel": "መግጨት",
        "translit": "mägč̣ät"
      }
    },
    "ፈጀ": {
      "english": "consume, burn up",
      "perfect": {
        "1sg": {
          "fidel": "ፈጀሁ",
          "translit": "fäǧǧähu",
          "en": "I consumed"
        },
        "2sgm": {
          "fidel": "ፈጀህ",
          "translit": "fäǧǧäh",
          "en": "you (m.) consumed"
        },
        "2sgf": {
          "fidel": "ፈጀሽ",
          "translit": "fäǧǧäš",
          "en": "you (f.) consumed"
        },
        "3sgm": {
          "fidel": "ፈጀ",
          "translit": "fäǧǧä",
          "en": "he consumed"
        },
        "3sgf": {
          "fidel": "ፈጀች",
          "translit": "fäǧǧäčč",
          "en": "she consumed"
        },
        "1pl": {
          "fidel": "ፈጀን",
          "translit": "fäǧǧän",
          "en": "we consumed"
        },
        "2pl": {
          "fidel": "ፈጃችሁ",
          "translit": "fäǧǧaččəhu",
          "en": "you consumed"
        },
        "3pl": {
          "fidel": "ፈጁ",
          "translit": "fäǧǧu",
          "en": "they consumed"
        }
      },
      "imperfective_compound": {
        "1sg": {
          "fidel": "እፈጃለሁ",
          "translit": "əfäǧallähu",
          "en": "I consume / I will consume"
        },
        "2sgm": {
          "fidel": "ትፈጃለህ",
          "translit": "təfäǧalläh",
          "en": "you (m.) consume / you (m.) will consume"
        },
        "2sgf": {
          "fidel": "ትፈጂያለሽ",
          "translit": "təfäǧiyalläš",
          "en": "you (f.) consume / you (f.) will consume"
        },
        "3sgm": {
          "fidel": "ይፈጃል",
          "translit": "yəfäǧall",
          "en": "he consumes / he will consume"
        },
        "3sgf": {
          "fidel": "ትፈጃለች",
          "translit": "təfäǧalläčč",
          "en": "she consumes / she will consume"
        },
        "1pl": {
          "fidel": "እንፈጃለን",
          "translit": "ənfäǧallän",
          "en": "we consume / we will consume"
        },
        "2pl": {
          "fidel": "ትፈጃላችሁ",
          "translit": "təfäǧallaččəhu",
          "en": "you consume / you will consume"
        },
        "3pl": {
          "fidel": "ይፈጃሉ",
          "translit": "yəfäǧallu",
          "en": "they consume / they will consume"
        }
      },
      "gerund": {
        "1sg": {
          "fidel": "ፈጅቼ",
          "translit": "fäǧəčče",
          "en": "(I) having consumed"
        },
        "2sgm": {
          "fidel": "ፈጅተህ",
          "translit": "fäǧtäh",
          "en": "[you(m.)] having consumed"
        },
        "2sgf": {
          "fidel": "ፈጅተሽ",
          "translit": "fäǧtäš",
          "en": "[you (f.)] having consumed"
        },
        "3sgm": {
          "fidel": "ፈጅቶ",
          "translit": "fäǧto",
          "en": "(he) having consumed"
        },
        "3sgf": {
          "fidel": "ፈጅታ",
          "translit": "fäǧta",
          "en": "(she) having consumed"
        },
        "1pl": {
          "fidel": "ፈጅተን",
          "translit": "fäǧtän",
          "en": "(we) having consumed"
        },
        "2pl": {
          "fidel": "ፈጅታችሁ",
          "translit": "fäǧtaččəhu",
          "en": "(you) having consumed"
        },
        "3pl": {
          "fidel": "ፈጅተው",
          "translit": "fäǧtäw",
          "en": "(they) having consumed"
        }
      },
      "compound_gerund": {
        "1sg": {
          "fidel": "ፈጅቼያለሁ",
          "translit": "fäǧəččeyallähu",
          "en": "I have consumed"
        },
        "2sgm": {
          "fidel": "ፈጅተሃል",
          "translit": "fäǧtähall",
          "en": "you (m.) have consumed"
        },
        "2sgf": {
          "fidel": "ፈጅተሻል",
          "translit": "fäǧtäšall",
          "en": "you (f.) have consumed"
        },
        "3sgm": {
          "fidel": "ፈጅቷል",
          "translit": "fäǧtwall",
          "en": "he has consumed"
        },
        "3sgf": {
          "fidel": "ፈጅታለች",
          "translit": "fäǧtalläčč",
          "en": "she has consumed"
        },
        "1pl": {
          "fidel": "ፈጅተናል",
          "translit": "fäǧtänall",
          "en": "we have consumed"
        },
        "2pl": {
          "fidel": "ፈጅታችኋል",
          "translit": "fäǧtaččhwall",
          "en": "you have consumed"
        },
        "3pl": {
          "fidel": "ፈጅተዋል",
          "translit": "fäǧtäwall",
          "en": "they have consumed"
        }
      },
      "jussive_imperative": {
        "1sg": {
          "fidel": "ልፍጅ",
          "translit": "ləfǧ",
          "en": "let me consume"
        },
        "2sgm": {
          "fidel": "ፍጅ",
          "translit": "fəǧ",
          "en": "[you(m.)] consume!"
        },
        "2sgf": {
          "fidel": "ፍጂ",
          "translit": "fəǧi",
          "en": "[you (f.)] consume!"
        },
        "3sgm": {
          "fidel": "ይፍጅ",
          "translit": "yəfǧ",
          "en": "let him consume"
        },
        "3sgf": {
          "fidel": "ትፍጅ",
          "translit": "təfǧ",
          "en": "let her consume"
        },
        "1pl": {
          "fidel": "እንፍጅ",
          "translit": "ənnəfǧ",
          "en": "let us consume"
        },
        "2pl": {
          "fidel": "ፍጁ",
          "translit": "fəǧu",
          "en": "[you] consume!"
        },
        "3pl": {
          "fidel": "ይፍጁ",
          "translit": "yəfǧu",
          "en": "let them consume"
        }
      },
      "negative_perfect": {
        "1sg": {
          "fidel": "አልፈጀሁም",
          "translit": "alfäǧǧähumm",
          "en": "I didn't consume"
        },
        "2sgm": {
          "fidel": "አልፈጀህም",
          "translit": "alfäǧǧähəmm",
          "en": "you (m.) didn't consume"
        },
        "2sgf": {
          "fidel": "አልፈጀሽም",
          "translit": "alfäǧǧäšəmm",
          "en": "you (f.) didn't consume"
        },
        "3sgm": {
          "fidel": "አልፈጀም",
          "translit": "alfäǧǧämm",
          "en": "he didn't consume"
        },
        "3sgf": {
          "fidel": "አልፈጀችም",
          "translit": "alfäǧǧäččəmm",
          "en": "she didn't consume"
        },
        "1pl": {
          "fidel": "አልፈጀንም",
          "translit": "alfäǧǧänəmm",
          "en": "we didn't consume"
        },
        "2pl": {
          "fidel": "አልፈጃችሁም",
          "translit": "alfäǧǧaččəhumm",
          "en": "you didn't consume"
        },
        "3pl": {
          "fidel": "አልፈጁም",
          "translit": "alfäǧǧumm",
          "en": "they didn't consume"
        }
      },
      "negative_imperfective": {
        "1sg": {
          "fidel": "አልፈጅም",
          "translit": "alfäǧəmm",
          "en": "I don't consume"
        },
        "2sgm": {
          "fidel": "አትፈጅም",
          "translit": "atfäǧəmm",
          "en": "you (m.) don't consume"
        },
        "2sgf": {
          "fidel": "አትፈጂም",
          "translit": "atfäǧimm",
          "en": "you (f.) don't consume"
        },
        "3sgm": {
          "fidel": "አይፈጅም",
          "translit": "ayfäǧəmm",
          "en": "he doesn't consume"
        },
        "3sgf": {
          "fidel": "አትፈጅም",
          "translit": "atfäǧəmm",
          "en": "she doesn't consume"
        },
        "1pl": {
          "fidel": "አንፈጅም",
          "translit": "anfäǧəmm",
          "en": "we don't consume"
        },
        "2pl": {
          "fidel": "አትፈጁም",
          "translit": "atfäǧumm",
          "en": "you don't consume"
        },
        "3pl": {
          "fidel": "አይፈጁም",
          "translit": "ayfäǧumm",
          "en": "they don't consume"
        }
      },
      "negative_jussive_imperative": {
        "1sg": {
          "fidel": "አልፍጅ",
          "translit": "aləfǧ",
          "en": "let me not consume"
        },
        "2sgm": {
          "fidel": "አትፍጅ",
          "translit": "attəfǧ",
          "en": "[you(m.)] don't consume"
        },
        "2sgf": {
          "fidel": "አትፍጂ",
          "translit": "attəfǧi",
          "en": "[you (f.)] don't consume"
        },
        "3sgm": {
          "fidel": "አይፍጅ",
          "translit": "ayəfǧ",
          "en": "let him not consume"
        },
        "3sgf": {
          "fidel": "አትፍጅ",
          "translit": "attəfǧ",
          "en": "let her not consume"
        },
        "1pl": {
          "fidel": "አንፍጅ",
          "translit": "annəfǧ",
          "en": "let us not consume"
        },
        "2pl": {
          "fidel": "አትፍጁ",
          "translit": "attəfǧu",
          "en": "[you] don't consume"
        },
        "3pl": {
          "fidel": "አይፍጁ",
          "translit": "ayəfǧu",
          "en": "let them not consume"
        }
      },
      "infinitive": {
        "fidel": "መፍጀት",
        "translit": "mäfǧät"
      }
    },
    "ፈጨ": {
      "english": "grind, crush",
      "perfect": {
        "1sg": {
          "fidel": "ፈጨሁ",
          "translit": "fäč̣č̣ähu",
          "en": "I ground"
        },
        "2sgm": {
          "fidel": "ፈጨህ",
          "translit": "fäč̣č̣äh",
          "en": "you (m.) ground"
        },
        "2sgf": {
          "fidel": "ፈጨሽ",
          "translit": "fäč̣č̣äš",
          "en": "you (f.) ground"
        },
        "3sgm": {
          "fidel": "ፈጨ",
          "translit": "fäč̣č̣ä",
          "en": "he ground"
        },
        "3sgf": {
          "fidel": "ፈጨች",
          "translit": "fäč̣č̣äčč",
          "en": "she ground"
        },
        "1pl": {
          "fidel": "ፈጨን",
          "translit": "fäč̣č̣än",
          "en": "we ground"
        },
        "2pl": {
          "fidel": "ፈጫችሁ",
          "translit": "fäč̣č̣aččəhu",
          "en": "you ground"
        },
        "3pl": {
          "fidel": "ፈጩ",
          "translit": "fäč̣č̣u",
          "en": "they ground"
        }
      },
      "imperfective_compound": {
        "1sg": {
          "fidel": "እፈጫለሁ",
          "translit": "əfäč̣allähu",
          "en": "I grind / I will grind"
        },
        "2sgm": {
          "fidel": "ትፈጫለህ",
          "translit": "təfäč̣alläh",
          "en": "you (m.) grind / you (m.) will grind"
        },
        "2sgf": {
          "fidel": "ትፈጪያለሽ",
          "translit": "təfäč̣iyalläš",
          "en": "you (f.) grind / you (f.) will grind"
        },
        "3sgm": {
          "fidel": "ይፈጫል",
          "translit": "yəfäč̣all",
          "en": "he grinds / he will grind"
        },
        "3sgf": {
          "fidel": "ትፈጫለች",
          "translit": "təfäč̣alläčč",
          "en": "she grinds / she will grind"
        },
        "1pl": {
          "fidel": "እንፈጫለን",
          "translit": "ənfäč̣allän",
          "en": "we grind / we will grind"
        },
        "2pl": {
          "fidel": "ትፈጫላችሁ",
          "translit": "təfäč̣allaččəhu",
          "en": "you grind / you will grind"
        },
        "3pl": {
          "fidel": "ይፈጫሉ",
          "translit": "yəfäč̣allu",
          "en": "they grind / they will grind"
        }
      },
      "gerund": {
        "1sg": {
          "fidel": "ፈጭቼ",
          "translit": "fäč̣əčče",
          "en": "(I) having ground"
        },
        "2sgm": {
          "fidel": "ፈጭተህ",
          "translit": "fäč̣täh",
          "en": "[you(m.)] having ground"
        },
        "2sgf": {
          "fidel": "ፈጭተሽ",
          "translit": "fäč̣täš",
          "en": "[you (f.)] having ground"
        },
        "3sgm": {
          "fidel": "ፈጭቶ",
          "translit": "fäč̣to",
          "en": "(he) having ground"
        },
        "3sgf": {
          "fidel": "ፈጭታ",
          "translit": "fäč̣ta",
          "en": "(she) having ground"
        },
        "1pl": {
          "fidel": "ፈጭተን",
          "translit": "fäč̣tän",
          "en": "(we) having ground"
        },
        "2pl": {
          "fidel": "ፈጭታችሁ",
          "translit": "fäč̣taččəhu",
          "en": "(you) having ground"
        },
        "3pl": {
          "fidel": "ፈጭተው",
          "translit": "fäč̣täw",
          "en": "(they) having ground"
        }
      },
      "compound_gerund": {
        "1sg": {
          "fidel": "ፈጭቼያለሁ",
          "translit": "fäč̣əččeyallähu",
          "en": "I have ground"
        },
        "2sgm": {
          "fidel": "ፈጭተሃል",
          "translit": "fäč̣tähall",
          "en": "you (m.) have ground"
        },
        "2sgf": {
          "fidel": "ፈጭተሻል",
          "translit": "fäč̣täšall",
          "en": "you (f.) have ground"
        },
        "3sgm": {
          "fidel": "ፈጭቷል",
          "translit": "fäč̣twall",
          "en": "he has ground"
        },
        "3sgf": {
          "fidel": "ፈጭታለች",
          "translit": "fäč̣talläčč",
          "en": "she has ground"
        },
        "1pl": {
          "fidel": "ፈጭተናል",
          "translit": "fäč̣tänall",
          "en": "we have ground"
        },
        "2pl": {
          "fidel": "ፈጭታችኋል",
          "translit": "fäč̣taččhwall",
          "en": "you have ground"
        },
        "3pl": {
          "fidel": "ፈጭተዋል",
          "translit": "fäč̣täwall",
          "en": "they have ground"
        }
      },
      "jussive_imperative": {
        "1sg": {
          "fidel": "ልፍጭ",
          "translit": "ləfč̣",
          "en": "let me grind"
        },
        "2sgm": {
          "fidel": "ፍጭ",
          "translit": "fəč̣",
          "en": "[you(m.)] grind!"
        },
        "2sgf": {
          "fidel": "ፍጪ",
          "translit": "fəč̣i",
          "en": "[you (f.)] grind!"
        },
        "3sgm": {
          "fidel": "ይፍጭ",
          "translit": "yəfč̣",
          "en": "let him grind"
        },
        "3sgf": {
          "fidel": "ትፍጭ",
          "translit": "təfč̣",
          "en": "let her grind"
        },
        "1pl": {
          "fidel": "እንፍጭ",
          "translit": "ənnəfč̣",
          "en": "let us grind"
        },
        "2pl": {
          "fidel": "ፍጩ",
          "translit": "fəč̣u",
          "en": "[you] grind!"
        },
        "3pl": {
          "fidel": "ይፍጩ",
          "translit": "yəfč̣u",
          "en": "let them grind"
        }
      },
      "negative_perfect": {
        "1sg": {
          "fidel": "አልፈጨሁም",
          "translit": "alfäč̣č̣ähumm",
          "en": "I didn't grind"
        },
        "2sgm": {
          "fidel": "አልፈጨህም",
          "translit": "alfäč̣č̣ähəmm",
          "en": "you (m.) didn't grind"
        },
        "2sgf": {
          "fidel": "አልፈጨሽም",
          "translit": "alfäč̣č̣äšəmm",
          "en": "you (f.) didn't grind"
        },
        "3sgm": {
          "fidel": "አልፈጨም",
          "translit": "alfäč̣č̣ämm",
          "en": "he didn't grind"
        },
        "3sgf": {
          "fidel": "አልፈጨችም",
          "translit": "alfäč̣č̣äččəmm",
          "en": "she didn't grind"
        },
        "1pl": {
          "fidel": "አልፈጨንም",
          "translit": "alfäč̣č̣änəmm",
          "en": "we didn't grind"
        },
        "2pl": {
          "fidel": "አልፈጫችሁም",
          "translit": "alfäč̣č̣aččəhumm",
          "en": "you didn't grind"
        },
        "3pl": {
          "fidel": "አልፈጩም",
          "translit": "alfäč̣č̣umm",
          "en": "they didn't grind"
        }
      },
      "negative_imperfective": {
        "1sg": {
          "fidel": "አልፈጭም",
          "translit": "alfäč̣əmm",
          "en": "I don't grind"
        },
        "2sgm": {
          "fidel": "አትፈጭም",
          "translit": "atfäč̣əmm",
          "en": "you (m.) don't grind"
        },
        "2sgf": {
          "fidel": "አትፈጪም",
          "translit": "atfäč̣imm",
          "en": "you (f.) don't grind"
        },
        "3sgm": {
          "fidel": "አይፈጭም",
          "translit": "ayfäč̣əmm",
          "en": "he doesn't grind"
        },
        "3sgf": {
          "fidel": "አትፈጭም",
          "translit": "atfäč̣əmm",
          "en": "she doesn't grind"
        },
        "1pl": {
          "fidel": "አንፈጭም",
          "translit": "anfäč̣əmm",
          "en": "we don't grind"
        },
        "2pl": {
          "fidel": "አትፈጩም",
          "translit": "atfäč̣umm",
          "en": "you don't grind"
        },
        "3pl": {
          "fidel": "አይፈጩም",
          "translit": "ayfäč̣umm",
          "en": "they don't grind"
        }
      },
      "negative_jussive_imperative": {
        "1sg": {
          "fidel": "አልፍጭ",
          "translit": "aləfäč̣",
          "en": "let me not grind"
        },
        "2sgm": {
          "fidel": "አትፍጭ",
          "translit": "attəfč̣",
          "en": "[you(m.)] don't grind"
        },
        "2sgf": {
          "fidel": "አትፍጪ",
          "translit": "attəfč̣i",
          "en": "[you (f.)] don't grind"
        },
        "3sgm": {
          "fidel": "አይፍጭ",
          "translit": "ayəfč̣",
          "en": "let him not grind"
        },
        "3sgf": {
          "fidel": "አትፍጭ",
          "translit": "attəfč̣",
          "en": "let her not grind"
        },
        "1pl": {
          "fidel": "አንፍጭ",
          "translit": "annəfč̣",
          "en": "let us not grind"
        },
        "2pl": {
          "fidel": "አትፍጩ",
          "translit": "attəfč̣u",
          "en": "[you] don't grind"
        },
        "3pl": {
          "fidel": "አይፍጩ",
          "translit": "ayəfč̣u",
          "en": "let them not grind"
        }
      },
      "infinitive": {
        "fidel": "መፍጨት",
        "translit": "mäfč̣ät"
      }
    },
    "ሸሸ": {
      "english": "flee, run away",
      "perfect": {
        "1sg": {
          "fidel": "ሸሸሁ",
          "translit": "šäššähu",
          "en": "I fleed"
        },
        "2sgm": {
          "fidel": "ሸሸህ",
          "translit": "šäššäh",
          "en": "you (m.) fleed"
        },
        "2sgf": {
          "fidel": "ሸሸሽ",
          "translit": "šäššäš",
          "en": "you (f.) fleed"
        },
        "3sgm": {
          "fidel": "ሸሸ",
          "translit": "šäššä",
          "en": "he fleed"
        },
        "3sgf": {
          "fidel": "ሸሸች",
          "translit": "šäššäčč",
          "en": "she fleed"
        },
        "1pl": {
          "fidel": "ሸሸን",
          "translit": "šäššän",
          "en": "we fleed"
        },
        "2pl": {
          "fidel": "ሸሻችሁ",
          "translit": "šäššaččəhu",
          "en": "you fleed"
        },
        "3pl": {
          "fidel": "ሸሹ",
          "translit": "šäššu",
          "en": "they fleed"
        }
      },
      "imperfective_compound": {
        "1sg": {
          "fidel": "እሸሻለሁ",
          "translit": "əšäšallähu",
          "en": "I flee / I will flee"
        },
        "2sgm": {
          "fidel": "ትሸሻለህ",
          "translit": "təšäšalläh",
          "en": "you (m.) flee / you (m.) will flee"
        },
        "2sgf": {
          "fidel": "ትሸሺያለሽ",
          "translit": "təšäšiyalläš",
          "en": "you (f.) flee / you (f.) will flee"
        },
        "3sgm": {
          "fidel": "ይሸሻል",
          "translit": "yəšäšall",
          "en": "he flees / he will flee"
        },
        "3sgf": {
          "fidel": "ትሸሻለች",
          "translit": "təšäšalläčč",
          "en": "she flees / she will flee"
        },
        "1pl": {
          "fidel": "እንሸሻለን",
          "translit": "ənšäšallän",
          "en": "we flee / we will flee"
        },
        "2pl": {
          "fidel": "ትሸሻላችሁ",
          "translit": "təšäšallaččəhu",
          "en": "you flee / you will flee"
        },
        "3pl": {
          "fidel": "ይሸሻሉ",
          "translit": "yəšäšallu",
          "en": "they flee / they will flee"
        }
      },
      "gerund": {
        "1sg": {
          "fidel": "ሸሽቼ",
          "translit": "šäšəčče",
          "en": "(I) having fleed"
        },
        "2sgm": {
          "fidel": "ሸሽተህ",
          "translit": "šäštäh",
          "en": "[you(m.)] having fleed"
        },
        "2sgf": {
          "fidel": "ሸሽተሽ",
          "translit": "šäštäš",
          "en": "[you (f.)] having fleed"
        },
        "3sgm": {
          "fidel": "ሸሽቶ",
          "translit": "šäšto",
          "en": "(he) having fleed"
        },
        "3sgf": {
          "fidel": "ሸሽታ",
          "translit": "šäšta",
          "en": "(she) having fleed"
        },
        "1pl": {
          "fidel": "ሸሽተን",
          "translit": "šäštän",
          "en": "(we) having fleed"
        },
        "2pl": {
          "fidel": "ሸሽታችሁ",
          "translit": "šäštaččəhu",
          "en": "(you) having fleed"
        },
        "3pl": {
          "fidel": "ሸሽተው",
          "translit": "šäštäw",
          "en": "(they) having fleed"
        }
      },
      "compound_gerund": {
        "1sg": {
          "fidel": "ሸሽቼያለሁ",
          "translit": "šäšəččeyallähu",
          "en": "I have fleed"
        },
        "2sgm": {
          "fidel": "ሸሽተሃል",
          "translit": "šäštähall",
          "en": "you (m.) have fleed"
        },
        "2sgf": {
          "fidel": "ሸሽተሻል",
          "translit": "šäštäšall",
          "en": "you (f.) have fleed"
        },
        "3sgm": {
          "fidel": "ሸሽቷል",
          "translit": "šäštwall",
          "en": "he has fleed"
        },
        "3sgf": {
          "fidel": "ሸሽታለች",
          "translit": "šäštalläčč",
          "en": "she has fleed"
        },
        "1pl": {
          "fidel": "ሸሽተናል",
          "translit": "šäštänall",
          "en": "we have fleed"
        },
        "2pl": {
          "fidel": "ሸሽታችኋል",
          "translit": "šäštaččhwall",
          "en": "you have fleed"
        },
        "3pl": {
          "fidel": "ሸሽተዋል",
          "translit": "šäštäwall",
          "en": "they have fleed"
        }
      },
      "jussive_imperative": {
        "1sg": {
          "fidel": "ልሽሽ",
          "translit": "ləšš",
          "en": "let me flee"
        },
        "2sgm": {
          "fidel": "ሽሽ",
          "translit": "šəš",
          "en": "[you(m.)] flee!"
        },
        "2sgf": {
          "fidel": "ሽሺ",
          "translit": "šəši",
          "en": "[you (f.)] flee!"
        },
        "3sgm": {
          "fidel": "ይሽሽ",
          "translit": "yəšš",
          "en": "let him flee"
        },
        "3sgf": {
          "fidel": "ትሽሽ",
          "translit": "təšš",
          "en": "let her flee"
        },
        "1pl": {
          "fidel": "እንሽሽ",
          "translit": "ənnəšš",
          "en": "let us flee"
        },
        "2pl": {
          "fidel": "ሽሹ",
          "translit": "šəšu",
          "en": "[you] flee!"
        },
        "3pl": {
          "fidel": "ይሽሹ",
          "translit": "yəššu",
          "en": "let them flee"
        }
      },
      "negative_perfect": {
        "1sg": {
          "fidel": "አልሸሸሁም",
          "translit": "alšäššähumm",
          "en": "I didn't flee"
        },
        "2sgm": {
          "fidel": "አልሸሸህም",
          "translit": "alšäššähəmm",
          "en": "you (m.) didn't flee"
        },
        "2sgf": {
          "fidel": "አልሸሸሽም",
          "translit": "alšäššäšəmm",
          "en": "you (f.) didn't flee"
        },
        "3sgm": {
          "fidel": "አልሸሸም",
          "translit": "alšäššämm",
          "en": "he didn't flee"
        },
        "3sgf": {
          "fidel": "አልሸሸችም",
          "translit": "alšäššäččəmm",
          "en": "she didn't flee"
        },
        "1pl": {
          "fidel": "አልሸሸንም",
          "translit": "alšäššänəmm",
          "en": "we didn't flee"
        },
        "2pl": {
          "fidel": "አልሸሻችሁም",
          "translit": "alšäššaččəhumm",
          "en": "you didn't flee"
        },
        "3pl": {
          "fidel": "አልሸሹም",
          "translit": "alšäššumm",
          "en": "they didn't flee"
        }
      },
      "negative_imperfective": {
        "1sg": {
          "fidel": "አልሸሽም",
          "translit": "alšäšəmm",
          "en": "I don't flee"
        },
        "2sgm": {
          "fidel": "አትሸሽም",
          "translit": "atšäšəmm",
          "en": "you (m.) don't flee"
        },
        "2sgf": {
          "fidel": "አትሸሺም",
          "translit": "atšäšimm",
          "en": "you (f.) don't flee"
        },
        "3sgm": {
          "fidel": "አይሸሽም",
          "translit": "ayšäšəmm",
          "en": "he doesn't flee"
        },
        "3sgf": {
          "fidel": "አትሸሽም",
          "translit": "atšäšəmm",
          "en": "she doesn't flee"
        },
        "1pl": {
          "fidel": "አንሸሽም",
          "translit": "anšäšəmm",
          "en": "we don't flee"
        },
        "2pl": {
          "fidel": "አትሸሹም",
          "translit": "atšäšumm",
          "en": "you don't flee"
        },
        "3pl": {
          "fidel": "አይሸሹም",
          "translit": "ayšäšumm",
          "en": "they don't flee"
        }
      },
      "negative_jussive_imperative": {
        "1sg": {
          "fidel": "አልሽሽ",
          "translit": "aləšš",
          "en": "let me not flee"
        },
        "2sgm": {
          "fidel": "አትሽሽ",
          "translit": "attəšš",
          "en": "[you(m.)] don't flee"
        },
        "2sgf": {
          "fidel": "አትሽሺ",
          "translit": "attəšši",
          "en": "[you (f.)] don't flee"
        },
        "3sgm": {
          "fidel": "አይሽሽ",
          "translit": "ayəšš",
          "en": "let him not flee"
        },
        "3sgf": {
          "fidel": "አትሽሽ",
          "translit": "attəšš",
          "en": "let her not flee"
        },
        "1pl": {
          "fidel": "አንሽሽ",
          "translit": "annəšš",
          "en": "let us not flee"
        },
        "2pl": {
          "fidel": "አትሽሹ",
          "translit": "attəššu",
          "en": "[you] don't flee"
        },
        "3pl": {
          "fidel": "አይሽሹ",
          "translit": "ayəššu",
          "en": "let them not flee"
        }
      },
      "infinitive": {
        "fidel": "መሽሸት",
        "translit": "mäššät"
      }
    },
    "ረጨ": {
      "english": "spray, sprinkle, spatter (with mud)",
      "perfect": {
        "1sg": {
          "fidel": "ረጨሁ",
          "translit": "räč̣č̣ähu",
          "en": "I sprayed"
        },
        "2sgm": {
          "fidel": "ረጨህ",
          "translit": "räč̣č̣äh",
          "en": "you (m.) sprayed"
        },
        "2sgf": {
          "fidel": "ረጨሽ",
          "translit": "räč̣č̣äš",
          "en": "you (f.) sprayed"
        },
        "3sgm": {
          "fidel": "ረጨ",
          "translit": "räč̣č̣ä",
          "en": "he sprayed"
        },
        "3sgf": {
          "fidel": "ረጨች",
          "translit": "räč̣č̣äčč",
          "en": "she sprayed"
        },
        "1pl": {
          "fidel": "ረጨን",
          "translit": "räč̣č̣än",
          "en": "we sprayed"
        },
        "2pl": {
          "fidel": "ረጫችሁ",
          "translit": "räč̣č̣aččəhu",
          "en": "you sprayed"
        },
        "3pl": {
          "fidel": "ረጩ",
          "translit": "räč̣č̣u",
          "en": "they sprayed"
        }
      },
      "imperfective_compound": {
        "1sg": {
          "fidel": "እረጫለሁ",
          "translit": "əräč̣allähu",
          "en": "I spray / I will spray"
        },
        "2sgm": {
          "fidel": "ትረጫለህ",
          "translit": "təräč̣alläh",
          "en": "you (m.) spray / you (m.) will spray"
        },
        "2sgf": {
          "fidel": "ትረጪያለሽ",
          "translit": "təräč̣iyalläš",
          "en": "you (f.) spray / you (f.) will spray"
        },
        "3sgm": {
          "fidel": "ይረጫል",
          "translit": "yəräč̣all",
          "en": "he spraies / he will spray"
        },
        "3sgf": {
          "fidel": "ትረጫለች",
          "translit": "təräč̣alläčč",
          "en": "she spraies / she will spray"
        },
        "1pl": {
          "fidel": "እንረጫለን",
          "translit": "ənräč̣allän",
          "en": "we spray / we will spray"
        },
        "2pl": {
          "fidel": "ትረጫላችሁ",
          "translit": "təräč̣allaččəhu",
          "en": "you spray / you will spray"
        },
        "3pl": {
          "fidel": "ይረጫሉ",
          "translit": "yəräč̣allu",
          "en": "they spray / they will spray"
        }
      },
      "gerund": {
        "1sg": {
          "fidel": "ረጭቼ",
          "translit": "räč̣əčče",
          "en": "(I) having sprayed"
        },
        "2sgm": {
          "fidel": "ረጭተህ",
          "translit": "räč̣täh",
          "en": "[you(m.)] having sprayed"
        },
        "2sgf": {
          "fidel": "ረጭተሽ",
          "translit": "räč̣täš",
          "en": "[you (f.)] having sprayed"
        },
        "3sgm": {
          "fidel": "ረጭቶ",
          "translit": "räč̣to",
          "en": "(he) having sprayed"
        },
        "3sgf": {
          "fidel": "ረጭታ",
          "translit": "räč̣ta",
          "en": "(she) having sprayed"
        },
        "1pl": {
          "fidel": "ረጭተን",
          "translit": "räč̣tän",
          "en": "(we) having sprayed"
        },
        "2pl": {
          "fidel": "ረጭታችሁ",
          "translit": "räč̣taččəhu",
          "en": "(you) having sprayed"
        },
        "3pl": {
          "fidel": "ረጭተው",
          "translit": "räč̣täw",
          "en": "(they) having sprayed"
        }
      },
      "compound_gerund": {
        "1sg": {
          "fidel": "ረጭቼያለሁ",
          "translit": "räč̣əččeyallähu",
          "en": "I have sprayed"
        },
        "2sgm": {
          "fidel": "ረጭተሃል",
          "translit": "räč̣tähall",
          "en": "you (m.) have sprayed"
        },
        "2sgf": {
          "fidel": "ረጭተሻል",
          "translit": "räč̣täšall",
          "en": "you (f.) have sprayed"
        },
        "3sgm": {
          "fidel": "ረጭቷል",
          "translit": "räč̣twall",
          "en": "he has sprayed"
        },
        "3sgf": {
          "fidel": "ረጭታለች",
          "translit": "räč̣talläčč",
          "en": "she has sprayed"
        },
        "1pl": {
          "fidel": "ረጭተናል",
          "translit": "räč̣tänall",
          "en": "we have sprayed"
        },
        "2pl": {
          "fidel": "ረጭታችኋል",
          "translit": "räč̣taččhwall",
          "en": "you have sprayed"
        },
        "3pl": {
          "fidel": "ረጭተዋል",
          "translit": "räč̣täwall",
          "en": "they have sprayed"
        }
      },
      "jussive_imperative": {
        "1sg": {
          "fidel": "ልርጭ",
          "translit": "lərč̣",
          "en": "let me spray"
        },
        "2sgm": {
          "fidel": "ርጭ",
          "translit": "rəč̣",
          "en": "[you(m.)] spray!"
        },
        "2sgf": {
          "fidel": "ርጪ",
          "translit": "rəč̣i",
          "en": "[you (f.)] spray!"
        },
        "3sgm": {
          "fidel": "ይርጭ",
          "translit": "yərč̣",
          "en": "let him spray"
        },
        "3sgf": {
          "fidel": "ትርጭ",
          "translit": "tərč̣",
          "en": "let her spray"
        },
        "1pl": {
          "fidel": "እንርጭ",
          "translit": "ənnərč̣",
          "en": "let us spray"
        },
        "2pl": {
          "fidel": "ርጩ",
          "translit": "rəč̣u",
          "en": "[you] spray!"
        },
        "3pl": {
          "fidel": "ይርጩ",
          "translit": "yərč̣u",
          "en": "let them spray"
        }
      },
      "negative_perfect": {
        "1sg": {
          "fidel": "አልረጨሁም",
          "translit": "alräč̣č̣ähumm",
          "en": "I didn't spray"
        },
        "2sgm": {
          "fidel": "አልረጨህም",
          "translit": "alräč̣č̣ähəmm",
          "en": "you (m.) didn't spray"
        },
        "2sgf": {
          "fidel": "አልረጨሽም",
          "translit": "alräč̣č̣äšəmm",
          "en": "you (f.) didn't spray"
        },
        "3sgm": {
          "fidel": "አልረጨም",
          "translit": "alräč̣č̣ämm",
          "en": "he didn't spray"
        },
        "3sgf": {
          "fidel": "አልረጨችም",
          "translit": "alräč̣č̣äččəmm",
          "en": "she didn't spray"
        },
        "1pl": {
          "fidel": "አልረጨንም",
          "translit": "alräč̣č̣änəmm",
          "en": "we didn't spray"
        },
        "2pl": {
          "fidel": "አልረጫችሁም",
          "translit": "alräč̣č̣aččəhumm",
          "en": "you didn't spray"
        },
        "3pl": {
          "fidel": "አልረጩም",
          "translit": "alräč̣č̣umm",
          "en": "they didn't spray"
        }
      },
      "negative_imperfective": {
        "1sg": {
          "fidel": "አልረጭም",
          "translit": "alräč̣əmm",
          "en": "I don't spray"
        },
        "2sgm": {
          "fidel": "አትረጭም",
          "translit": "aträč̣əmm",
          "en": "you (m.) don't spray"
        },
        "2sgf": {
          "fidel": "አትረጪም",
          "translit": "aträč̣imm",
          "en": "you (f.) don't spray"
        },
        "3sgm": {
          "fidel": "አይረጭም",
          "translit": "ayräč̣əmm",
          "en": "he doesn't spray"
        },
        "3sgf": {
          "fidel": "አትረጭም",
          "translit": "aträč̣əmm",
          "en": "she doesn't spray"
        },
        "1pl": {
          "fidel": "አንረጭም",
          "translit": "anräč̣əmm",
          "en": "we don't spray"
        },
        "2pl": {
          "fidel": "አትረጩም",
          "translit": "aträč̣umm",
          "en": "you don't spray"
        },
        "3pl": {
          "fidel": "አይረጩም",
          "translit": "ayräč̣umm",
          "en": "they don't spray"
        }
      },
      "negative_jussive_imperative": {
        "1sg": {
          "fidel": "አልርጭ",
          "translit": "aləräč̣",
          "en": "let me not spray"
        },
        "2sgm": {
          "fidel": "አትርጭ",
          "translit": "attərč̣",
          "en": "[you(m.)] don't spray"
        },
        "2sgf": {
          "fidel": "አትርጪ",
          "translit": "attərč̣i",
          "en": "[you (f.)] don't spray"
        },
        "3sgm": {
          "fidel": "አይርጭ",
          "translit": "ayərč̣",
          "en": "let him not spray"
        },
        "3sgf": {
          "fidel": "አትርጭ",
          "translit": "attərč̣",
          "en": "let her not spray"
        },
        "1pl": {
          "fidel": "አንርጭ",
          "translit": "annərč̣",
          "en": "let us not spray"
        },
        "2pl": {
          "fidel": "አትርጩ",
          "translit": "attərč̣u",
          "en": "[you] don't spray"
        },
        "3pl": {
          "fidel": "አይርጩ",
          "translit": "ayərč̣u",
          "en": "let them not spray"
        }
      },
      "infinitive": {
        "fidel": "መርጨት",
        "translit": "märč̣ät"
      }
    }
  },
  "8y": {
    "ሄደ": {
      "english": "go",
      "perfect": {
        "1sg": {
          "fidel": "ሄድኩ",
          "translit": "hedku",
          "en": "I went"
        },
        "2sgm": {
          "fidel": "ሄድክ",
          "translit": "hedk",
          "en": "you (m.) went"
        },
        "2sgf": {
          "fidel": "ሄድሽ",
          "translit": "hedš",
          "en": "you (f.) went"
        },
        "3sgm": {
          "fidel": "ሄደ",
          "translit": "hedä",
          "en": "he went"
        },
        "3sgf": {
          "fidel": "ሄደች",
          "translit": "hedäčč",
          "en": "she went"
        },
        "1pl": {
          "fidel": "ሄድን",
          "translit": "hedn",
          "en": "we went"
        },
        "2pl": {
          "fidel": "ሄዳችሁ",
          "translit": "hedaččəhu",
          "en": "you went"
        },
        "3pl": {
          "fidel": "ሄዱ",
          "translit": "hedu",
          "en": "they went"
        }
      },
      "imperfective_compound": {
        "1sg": {
          "fidel": "እሄዳለሁ",
          "translit": "əhedallähu",
          "en": "I go / I will go"
        },
        "2sgm": {
          "fidel": "ትሄዳለህ",
          "translit": "təhedalläh",
          "en": "you (m.) go / you (m.) will go"
        },
        "2sgf": {
          "fidel": "ትሄጂያለሽ",
          "translit": "təheǧiyalläš",
          "en": "you (f.) go / you (f.) will go"
        },
        "3sgm": {
          "fidel": "ይሄዳል",
          "translit": "yəhedall",
          "en": "he goes / he will go"
        },
        "3sgf": {
          "fidel": "ትሄዳለች",
          "translit": "təhedalläčč",
          "en": "she goes / she will go"
        },
        "1pl": {
          "fidel": "እንሄዳለን",
          "translit": "ənhedallän",
          "en": "we go / we will go"
        },
        "2pl": {
          "fidel": "ትሄዳላችሁ",
          "translit": "təhedallaččəhu",
          "en": "you go / you will go"
        },
        "3pl": {
          "fidel": "ይሄዳሉ",
          "translit": "yəhedallu",
          "en": "they go / they will go"
        }
      },
      "gerund": {
        "1sg": {
          "fidel": "ሄጄ",
          "translit": "heǧǧe",
          "en": "[I] having gone"
        },
        "2sgm": {
          "fidel": "ሄደህ",
          "translit": "hedäh",
          "en": "[you (m.)] having gone"
        },
        "2sgf": {
          "fidel": "ሄደሽ",
          "translit": "hedäš",
          "en": "[you (f.)] having gone"
        },
        "3sgm": {
          "fidel": "ሄዶ",
          "translit": "hedo",
          "en": "(he) having gone"
        },
        "3sgf": {
          "fidel": "ሄዳ",
          "translit": "heda",
          "en": "(she) having gone"
        },
        "1pl": {
          "fidel": "ሄደን",
          "translit": "hedän",
          "en": "(we) having gone"
        },
        "2pl": {
          "fidel": "ሄዳችሁ",
          "translit": "hedaččəhu",
          "en": "(you) having gone"
        },
        "3pl": {
          "fidel": "ሄደው",
          "translit": "hedäw",
          "en": "(they) having gone"
        }
      },
      "compound_gerund": {
        "1sg": {
          "fidel": "ሄጄያለሁ",
          "translit": "heǧǧeyallähu",
          "en": "I have gone"
        },
        "2sgm": {
          "fidel": "ሄደሃል",
          "translit": "hedähall",
          "en": "you (m.) have gone"
        },
        "2sgf": {
          "fidel": "ሄደሻል",
          "translit": "hedäšall",
          "en": "you (f.) have gone"
        },
        "3sgm": {
          "fidel": "ሄዷል",
          "translit": "hedwall",
          "en": "he has gone"
        },
        "3sgf": {
          "fidel": "ሄዳለች",
          "translit": "hedalläčč",
          "en": "she has gone"
        },
        "1pl": {
          "fidel": "ሄደናል",
          "translit": "hedänall",
          "en": "we have gone"
        },
        "2pl": {
          "fidel": "ሄዳችኋል",
          "translit": "hedaččhwall",
          "en": "you have gone"
        },
        "3pl": {
          "fidel": "ሄደዋል",
          "translit": "hedäwall",
          "en": "they have gone"
        }
      },
      "jussive_imperative": {
        "1sg": {
          "fidel": "ልሂድ",
          "translit": "ləhid",
          "en": "let me go"
        },
        "2sgm": {
          "fidel": "ሂድ",
          "translit": "hid",
          "en": "[you(m.)] go!"
        },
        "2sgf": {
          "fidel": "ሂጅ",
          "translit": "hiǧ",
          "en": "[you (f.)] go!"
        },
        "3sgm": {
          "fidel": "ይሂድ",
          "translit": "yəhid",
          "en": "let him go"
        },
        "3sgf": {
          "fidel": "ትሂድ",
          "translit": "təhid",
          "en": "let her go"
        },
        "1pl": {
          "fidel": "እንሂድ",
          "translit": "ənhid",
          "en": "let us go"
        },
        "2pl": {
          "fidel": "ሂዱ",
          "translit": "hidu",
          "en": "(you) go!"
        },
        "3pl": {
          "fidel": "ይሂዱ",
          "translit": "yəhidu",
          "en": "let them go"
        }
      },
      "negative_perfect": {
        "1sg": {
          "fidel": "አልሄድኩም",
          "translit": "alhedkumm",
          "en": "I didn't go"
        },
        "2sgm": {
          "fidel": "አልሄድክም",
          "translit": "alhedkəmm",
          "en": "you (m.) didn't go"
        },
        "2sgf": {
          "fidel": "አልሄድሽም",
          "translit": "alhedšəmm",
          "en": "you (f.) didn't go"
        },
        "3sgm": {
          "fidel": "አልሄደም",
          "translit": "alhedämm",
          "en": "he didn't go"
        },
        "3sgf": {
          "fidel": "አልሄደችም",
          "translit": "alhedäččəmm",
          "en": "she didn't go"
        },
        "1pl": {
          "fidel": "አልሄድንም",
          "translit": "alhednəmm",
          "en": "we didn't go"
        },
        "2pl": {
          "fidel": "አልሄዳችሁም",
          "translit": "alhedaččəhumm",
          "en": "you didn't go"
        },
        "3pl": {
          "fidel": "አልሄዱም",
          "translit": "alhedumm",
          "en": "they didn't go"
        }
      },
      "negative_imperfective": {
        "1sg": {
          "fidel": "አልሄድም",
          "translit": "alhedəmm",
          "en": "I don't go"
        },
        "2sgm": {
          "fidel": "አትሄድም",
          "translit": "athedəmm",
          "en": "you (m.) don't go"
        },
        "2sgf": {
          "fidel": "አትሄጂም",
          "translit": "atheǧimm",
          "en": "you (f.) don't go"
        },
        "3sgm": {
          "fidel": "አይሄድም",
          "translit": "ayhedəmm",
          "en": "he doesn't go"
        },
        "3sgf": {
          "fidel": "አትሄድም",
          "translit": "athedəmm",
          "en": "she doesn't go"
        },
        "1pl": {
          "fidel": "አንሄድም",
          "translit": "anhedəmm",
          "en": "we don't go"
        },
        "2pl": {
          "fidel": "አትሄዱም",
          "translit": "athedumm",
          "en": "you don't go"
        },
        "3pl": {
          "fidel": "አይሄዱም",
          "translit": "ayhedumm",
          "en": "they don't go"
        }
      },
      "negative_jussive_imperative": {
        "1sg": {
          "fidel": "አልሂድ",
          "translit": "aləhid",
          "en": "let me not go"
        },
        "2sgm": {
          "fidel": "አትሂድ",
          "translit": "attəhid",
          "en": "[you(m.)] don't go"
        },
        "2sgf": {
          "fidel": "አትሂጅ",
          "translit": "attəhiǧ",
          "en": "[you (f.)] don't go"
        },
        "3sgm": {
          "fidel": "አይሂድ",
          "translit": "ayəhid",
          "en": "let him not go"
        },
        "3sgf": {
          "fidel": "አትሂድ",
          "translit": "attəhid",
          "en": "let her not go"
        },
        "1pl": {
          "fidel": "አንሂድ",
          "translit": "annəhid",
          "en": "let us not go"
        },
        "2pl": {
          "fidel": "አትሂዱ",
          "translit": "attəhidu",
          "en": "(you) don't go"
        },
        "3pl": {
          "fidel": "አይሂዱ",
          "translit": "ayəhidu",
          "en": "let them not go"
        }
      },
      "infinitive": {
        "fidel": "መሄድ",
        "translit": "mähed"
      }
    },
    "ሸጠ": {
      "english": "sell",
      "perfect": {
        "1sg": {
          "fidel": "ሸጥኩ",
          "translit": "šäṭku",
          "en": "I sold"
        },
        "2sgm": {
          "fidel": "ሸጥክ",
          "translit": "šäṭk",
          "en": "you (m.) sold"
        },
        "2sgf": {
          "fidel": "ሸጥሽ",
          "translit": "šäṭš",
          "en": "you (f.) sold"
        },
        "3sgm": {
          "fidel": "ሸጠ",
          "translit": "šäṭä",
          "en": "he sold"
        },
        "3sgf": {
          "fidel": "ሸጠች",
          "translit": "šäṭäčč",
          "en": "she sold"
        },
        "1pl": {
          "fidel": "ሸጥን",
          "translit": "šäṭn",
          "en": "we sold"
        },
        "2pl": {
          "fidel": "ሸጣችሁ",
          "translit": "šäṭaččəhu",
          "en": "you sold"
        },
        "3pl": {
          "fidel": "ሸጡ",
          "translit": "šäṭu",
          "en": "they sold"
        }
      },
      "imperfective_compound": {
        "1sg": {
          "fidel": "እሸጣለሁ",
          "translit": "əšäṭallähu",
          "en": "I sell / I will sell"
        },
        "2sgm": {
          "fidel": "ትሸጣለህ",
          "translit": "təšäṭalläh",
          "en": "you (m.) sell / you (m.) will sell"
        },
        "2sgf": {
          "fidel": "ትሸጪያለሽ",
          "translit": "təšäč̣iyalläš",
          "en": "you (f.) sell / you (f.) will sell"
        },
        "3sgm": {
          "fidel": "ይሸጣል",
          "translit": "yəšäṭall",
          "en": "he sells / he will sell"
        },
        "3sgf": {
          "fidel": "ትሸጣለች",
          "translit": "təšäṭalläčč",
          "en": "she sells / she will sell"
        },
        "1pl": {
          "fidel": "እንሸጣለን",
          "translit": "ənšäṭallän",
          "en": "we sell / we will sell"
        },
        "2pl": {
          "fidel": "ትሸጣላችሁ",
          "translit": "təšäṭallaččəhu",
          "en": "you sell / you will sell"
        },
        "3pl": {
          "fidel": "ይሸጣሉ",
          "translit": "yəšäṭallu",
          "en": "they sell / they will sell"
        }
      },
      "gerund": {
        "1sg": {
          "fidel": "ሸጬ",
          "translit": "šäč̣č̣e",
          "en": "[I] having sold"
        },
        "2sgm": {
          "fidel": "ሸጠህ",
          "translit": "šäṭäh",
          "en": "[you (m.)] having sold"
        },
        "2sgf": {
          "fidel": "ሸጠሽ",
          "translit": "šäṭäš",
          "en": "[you (f.)] having sold"
        },
        "3sgm": {
          "fidel": "ሽጦ",
          "translit": "šäṭo",
          "en": "(he) having sold"
        },
        "3sgf": {
          "fidel": "ሸጣ",
          "translit": "šäṭa",
          "en": "(she) having sold"
        },
        "1pl": {
          "fidel": "ሸጠን",
          "translit": "šäṭän",
          "en": "(we) having sold"
        },
        "2pl": {
          "fidel": "ሸጣችሁ",
          "translit": "šäṭaččəhu",
          "en": "(you) having sold"
        },
        "3pl": {
          "fidel": "ሸጠው",
          "translit": "šäṭäw",
          "en": "(they) having sold"
        }
      },
      "compound_gerund": {
        "1sg": {
          "fidel": "ሸጬያለሁ",
          "translit": "šäč̣č̣eyallähu",
          "en": "I have sold"
        },
        "2sgm": {
          "fidel": "ሸጠሃል",
          "translit": "šäṭähall",
          "en": "you (m.) have sold"
        },
        "2sgf": {
          "fidel": "ሸጠሻል",
          "translit": "šäṭäšall",
          "en": "you (f.) have sold"
        },
        "3sgm": {
          "fidel": "ሸጧል",
          "translit": "šäṭwall",
          "en": "he has sold"
        },
        "3sgf": {
          "fidel": "ሸጣለች",
          "translit": "šäṭalläčč",
          "en": "she has sold"
        },
        "1pl": {
          "fidel": "ሸጠናል",
          "translit": "šäṭänall",
          "en": "we have sold"
        },
        "2pl": {
          "fidel": "ሸጣችኋል",
          "translit": "šäṭaččhwall",
          "en": "you have sold"
        },
        "3pl": {
          "fidel": "ሸጠዋል",
          "translit": "šäṭäwall",
          "en": "they have sold"
        }
      },
      "jussive_imperative": {
        "1sg": {
          "fidel": "ልሽጥ",
          "translit": "ləšəṭ",
          "en": "let me sell"
        },
        "2sgm": {
          "fidel": "ሽጥ",
          "translit": "šəṭ",
          "en": "[you(m.)] sell!"
        },
        "2sgf": {
          "fidel": "ሽጭ",
          "translit": "šəč̣",
          "en": "[you (f.)] sell!"
        },
        "3sgm": {
          "fidel": "ይሽጥ",
          "translit": "yəšəṭ",
          "en": "let him sell"
        },
        "3sgf": {
          "fidel": "ትሽጥ",
          "translit": "təšəṭ",
          "en": "let her sell"
        },
        "1pl": {
          "fidel": "እንሽጥ",
          "translit": "ənšəṭ",
          "en": "let us sell"
        },
        "2pl": {
          "fidel": "ሽጡ",
          "translit": "šəṭu",
          "en": "(you) sell!"
        },
        "3pl": {
          "fidel": "ይሽጡ",
          "translit": "yəšəṭu",
          "en": "let them sell"
        }
      },
      "negative_perfect": {
        "1sg": {
          "fidel": "አልሸጥኩም",
          "translit": "alšäṭkumm",
          "en": "I didn't sell"
        },
        "2sgm": {
          "fidel": "አልሸጥክም",
          "translit": "alšäṭkəmm",
          "en": "you (m.) didn't sell"
        },
        "2sgf": {
          "fidel": "አልሸጥሽም",
          "translit": "alšäṭšəmm",
          "en": "you (f.) didn't sell"
        },
        "3sgm": {
          "fidel": "አልሸጠም",
          "translit": "alšäṭämm",
          "en": "he didn't sell"
        },
        "3sgf": {
          "fidel": "አልሸጠችም",
          "translit": "alšäṭäččəmm",
          "en": "she didn't sell"
        },
        "1pl": {
          "fidel": "አልሸጥንም",
          "translit": "alšäṭnəmm",
          "en": "we didn't sell"
        },
        "2pl": {
          "fidel": "አልሸጣችሁም",
          "translit": "alšäṭaččəhumm",
          "en": "you didn't sell"
        },
        "3pl": {
          "fidel": "አልሸጡም",
          "translit": "alšäṭumm",
          "en": "they didn't sell"
        }
      },
      "negative_imperfective": {
        "1sg": {
          "fidel": "አልሸጥም",
          "translit": "alšäṭəmm",
          "en": "I don't sell"
        },
        "2sgm": {
          "fidel": "አትሸጥም",
          "translit": "atšäṭəmm",
          "en": "you (m.) don't sell"
        },
        "2sgf": {
          "fidel": "አትሸጪም",
          "translit": "atšäč̣imm",
          "en": "you (f.) don't sell"
        },
        "3sgm": {
          "fidel": "አይሸጥም",
          "translit": "ayšäṭəmm",
          "en": "he doesn't sell"
        },
        "3sgf": {
          "fidel": "አትሸጥም",
          "translit": "atšäṭəmm",
          "en": "she doesn't sell"
        },
        "1pl": {
          "fidel": "አንሸጥም",
          "translit": "anšäṭəmm",
          "en": "we don't sell"
        },
        "2pl": {
          "fidel": "አትሸጡም",
          "translit": "atšäṭumm",
          "en": "you don't sell"
        },
        "3pl": {
          "fidel": "አይሸጡም",
          "translit": "ayšäṭumm",
          "en": "they don't sell"
        }
      },
      "negative_jussive_imperative": {
        "1sg": {
          "fidel": "አልሽጥ",
          "translit": "aləšəṭ",
          "en": "let me not sell"
        },
        "2sgm": {
          "fidel": "አትሽጥ",
          "translit": "attəšəṭ",
          "en": "[you(m.)] don't sell"
        },
        "2sgf": {
          "fidel": "አትሽጭ",
          "translit": "attəšəč̣",
          "en": "[you (f.)] don't sell"
        },
        "3sgm": {
          "fidel": "አይሽጥ",
          "translit": "ayəšəṭ",
          "en": "let him not sell"
        },
        "3sgf": {
          "fidel": "አትሽጥ",
          "translit": "attəšəṭ",
          "en": "let her not sell"
        },
        "1pl": {
          "fidel": "አንሽጥ",
          "translit": "annəšəṭ",
          "en": "let us not sell"
        },
        "2pl": {
          "fidel": "አትሽጡ",
          "translit": "attəšəṭu",
          "en": "(you) don't sell"
        },
        "3pl": {
          "fidel": "አይሽጡ",
          "translit": "ayəšəṭu",
          "en": "let them not sell"
        }
      },
      "infinitive": {
        "fidel": "መሸጥ",
        "translit": "mäšeṭ"
      }
    }
  },
  "8W (1k 01)": {
    "ሮጠ": {
      "english": "run",
      "infinitive": {
        "fidel": "መሮጥ",
        "translit": "märoṭ"
      },
      "perfect": {
        "1sg": {
          "fidel": "ሮጥኩ",
          "translit": "roṭku",
          "en": "I ran"
        },
        "2sgm": {
          "fidel": "ሮጥክ",
          "translit": "roṭk",
          "en": "you (m.) ran"
        },
        "2sgf": {
          "fidel": "ሮጥሽ",
          "translit": "roṭš",
          "en": "you (f.) ran"
        },
        "3sgm": {
          "fidel": "ሮጠ",
          "translit": "roṭä",
          "en": "he ran"
        },
        "3sgf": {
          "fidel": "ሮጠች",
          "translit": "roṭäčč",
          "en": "she ran"
        },
        "1pl": {
          "fidel": "ሮጥን",
          "translit": "roṭn",
          "en": "we ran"
        },
        "2pl": {
          "fidel": "ሮጣችሁ",
          "translit": "roṭaččəhu",
          "en": "you ran"
        },
        "3pl": {
          "fidel": "ሮጡ",
          "translit": "roṭu",
          "en": "they ran"
        }
      },
      "imperfective_compound": {
        "1sg": {
          "fidel": "እሮጣለሁ",
          "translit": "əroṭallähu",
          "en": "I run / I will run"
        },
        "2sgm": {
          "fidel": "ትሮጣለህ",
          "translit": "təroṭalläh",
          "en": "you (m.) run / you (m.) will run"
        },
        "2sgf": {
          "fidel": "ትሮጪያለሽ",
          "translit": "təroč̣iyalläš",
          "en": "you (f.) run / you (f.) will run"
        },
        "3sgm": {
          "fidel": "ይሮጣል",
          "translit": "yəroṭall",
          "en": "he runs / he will run"
        },
        "3sgf": {
          "fidel": "ትሮጣለች",
          "translit": "təroṭalläčč",
          "en": "she runs / she will run"
        },
        "1pl": {
          "fidel": "እንሮጣለን",
          "translit": "ənroṭallän",
          "en": "we run / we will run"
        },
        "2pl": {
          "fidel": "ትሮጣላችሁ",
          "translit": "təroṭallaččəhu",
          "en": "you run / you will run"
        },
        "3pl": {
          "fidel": "ይሮጣሉ",
          "translit": "yəroṭallu",
          "en": "they run / they will run"
        }
      },
      "gerund": {
        "1sg": {
          "fidel": "ሮጬ",
          "translit": "roč̣č̣e",
          "en": "[I] having run"
        },
        "2sgm": {
          "fidel": "ሮጠህ",
          "translit": "roṭäh",
          "en": "[you (m.)] having run"
        },
        "2sgf": {
          "fidel": "ሮጠሽ",
          "translit": "roṭäš",
          "en": "[you (f.)] having run"
        },
        "3sgm": {
          "fidel": "ርጦ",
          "translit": "roṭo",
          "en": "(he) having run"
        },
        "3sgf": {
          "fidel": "ሮጣ",
          "translit": "roṭa",
          "en": "(she) having run"
        },
        "1pl": {
          "fidel": "ሮጠን",
          "translit": "roṭän",
          "en": "(we) having run"
        },
        "2pl": {
          "fidel": "ሮጣችሁ",
          "translit": "roṭaččəhu",
          "en": "(you) having run"
        },
        "3pl": {
          "fidel": "ሮጠው",
          "translit": "roṭäw",
          "en": "(they) having run"
        }
      },
      "compound_gerund": {
        "1sg": {
          "fidel": "ሮጬያለሁ",
          "translit": "roč̣č̣eyallähu",
          "en": "I have run"
        },
        "2sgm": {
          "fidel": "ሮጠሃል",
          "translit": "roṭähall",
          "en": "you (m.) have run"
        },
        "2sgf": {
          "fidel": "ሮጠሻል",
          "translit": "roṭäšall",
          "en": "you (f.) have run"
        },
        "3sgm": {
          "fidel": "ሮጧል",
          "translit": "roṭwall",
          "en": "he has run"
        },
        "3sgf": {
          "fidel": "ሮጣለች",
          "translit": "roṭalläčč",
          "en": "she has run"
        },
        "1pl": {
          "fidel": "ሮጠናል",
          "translit": "roṭänall",
          "en": "we have run"
        },
        "2pl": {
          "fidel": "ሮጣችኋል",
          "translit": "roṭaččhwall",
          "en": "you have run"
        },
        "3pl": {
          "fidel": "ሮጠዋል",
          "translit": "roṭäwall",
          "en": "they have run"
        }
      },
      "jussive_imperative": {
        "1sg": {
          "fidel": "ልሩጥ",
          "translit": "ləruṭ",
          "en": "let me run"
        },
        "2sgm": {
          "fidel": "ሩጥ",
          "translit": "ruṭ",
          "en": "[you(m.)] run!"
        },
        "2sgf": {
          "fidel": "ሩጭ",
          "translit": "ruč̣i",
          "en": "[you (f.)] run!"
        },
        "3sgm": {
          "fidel": "ይሩጥ",
          "translit": "yəruṭ",
          "en": "let him run"
        },
        "3sgf": {
          "fidel": "ትሩጥ",
          "translit": "təruṭ",
          "en": "let her run"
        },
        "1pl": {
          "fidel": "እንሩጥ",
          "translit": "ənruṭ",
          "en": "let us run"
        },
        "2pl": {
          "fidel": "ሩጡ",
          "translit": "ruṭu",
          "en": "(you) run!"
        },
        "3pl": {
          "fidel": "ይሩጡ",
          "translit": "yəruṭu",
          "en": "let them run"
        }
      },
      "negative_perfect": {
        "1sg": {
          "fidel": "አልሮጥኩም",
          "translit": "alroṭkumm",
          "en": "I didn't run"
        },
        "2sgm": {
          "fidel": "አልሮጥክም",
          "translit": "alroṭkəmm",
          "en": "you (m.) didn't run"
        },
        "2sgf": {
          "fidel": "አልሮጥሽም",
          "translit": "alroṭšəmm",
          "en": "you (f.) didn't run"
        },
        "3sgm": {
          "fidel": "አልሮጠም",
          "translit": "alroṭämm",
          "en": "he didn't run"
        },
        "3sgf": {
          "fidel": "አልሮጠችም",
          "translit": "alroṭäččəmm",
          "en": "she didn't run"
        },
        "1pl": {
          "fidel": "አልሮጥንም",
          "translit": "alroṭnəmm",
          "en": "we didn't run"
        },
        "2pl": {
          "fidel": "አልሮጣችሁም",
          "translit": "alroṭaččəhumm",
          "en": "you didn't run"
        },
        "3pl": {
          "fidel": "አልሮጡም",
          "translit": "alroṭumm",
          "en": "they didn't run"
        }
      },
      "negative_imperfective": {
        "1sg": {
          "fidel": "አልሮጥም",
          "translit": "alroṭəmm",
          "en": "I don't run"
        },
        "2sgm": {
          "fidel": "አትሮጥም",
          "translit": "atroṭəmm",
          "en": "you (m.) don't run"
        },
        "2sgf": {
          "fidel": "አትሮጪም",
          "translit": "atroč̣imm",
          "en": "you (f.) don't run"
        },
        "3sgm": {
          "fidel": "አይሮጥም",
          "translit": "ayroṭəmm",
          "en": "he doesn't run"
        },
        "3sgf": {
          "fidel": "አትሮጥም",
          "translit": "atroṭəmm",
          "en": "she doesn't run"
        },
        "1pl": {
          "fidel": "አንሮጥም",
          "translit": "anroṭəmm",
          "en": "we don't run"
        },
        "2pl": {
          "fidel": "አትሮጡም",
          "translit": "atroṭumm",
          "en": "you don't run"
        },
        "3pl": {
          "fidel": "አይሮጡም",
          "translit": "ayroṭumm",
          "en": "they don't run"
        }
      },
      "negative_jussive_imperative": {
        "1sg": {
          "fidel": "አልሩጥ",
          "translit": "aləruṭ",
          "en": "let me not run"
        },
        "2sgm": {
          "fidel": "አትሩጥ",
          "translit": "attəruṭ",
          "en": "don't run"
        },
        "2sgf": {
          "fidel": "አትሩጭ",
          "translit": "attəruč̣i",
          "en": "don't run"
        },
        "3sgm": {
          "fidel": "አይሩጥ",
          "translit": "ayəruṭ",
          "en": "let him not run"
        },
        "3sgf": {
          "fidel": "አትሩጥ",
          "translit": "attəruṭ",
          "en": "let her not run"
        },
        "1pl": {
          "fidel": "አንሩጥ",
          "translit": "annəruṭ",
          "en": "let us not run"
        },
        "2pl": {
          "fidel": "አትሩጡ",
          "translit": "attəruṭu",
          "en": "don't run"
        },
        "3pl": {
          "fidel": "አይሩጡ",
          "translit": "ayəruṭu",
          "en": "let them not run"
        }
      }
    },
    "ሆነ": {
      "english": "become",
      "infinitive": {
        "fidel": "መሆን",
        "translit": "mähon"
      },
      "perfect": {
        "1sg": {
          "fidel": "ሆንኩ",
          "translit": "honku",
          "en": "I became"
        },
        "2sgm": {
          "fidel": "ሆንክ",
          "translit": "honku",
          "en": "you (m.) became"
        },
        "2sgf": {
          "fidel": "ሆንሽ",
          "translit": "honk",
          "en": "you (f.) became"
        },
        "3sgm": {
          "fidel": "ሆነ",
          "translit": "honš",
          "en": "he became"
        },
        "3sgf": {
          "fidel": "ሆነች",
          "translit": "honä",
          "en": "she became"
        },
        "1pl": {
          "fidel": "ሆንን",
          "translit": "honäčč",
          "en": "we became"
        },
        "2pl": {
          "fidel": "ሆናችሁ",
          "translit": "honn",
          "en": "you became"
        },
        "3pl": {
          "fidel": "ሆኑ",
          "translit": "honaččəhu",
          "en": "they became"
        }
      },
      "imperfective_compound": {
        "1sg": {
          "fidel": "እሆናለሁ",
          "translit": "yəhonallu",
          "en": "I become / I will become"
        },
        "2sgm": {
          "fidel": "ትሆናለህ",
          "translit": "əhonallähu",
          "en": "you (m.) become / you (m.) will become"
        },
        "2sgf": {
          "fidel": "ትሆኚያለሽ",
          "translit": "təhonalläh",
          "en": "you (f.) become / you (f.) will become"
        },
        "3sgm": {
          "fidel": "ይሆናል",
          "translit": "təhoñiyalläš",
          "en": "he becomes / he will become"
        },
        "3sgf": {
          "fidel": "ትሆናለች",
          "translit": "yəhonall",
          "en": "she becomes / she will become"
        },
        "1pl": {
          "fidel": "እንሆናለን",
          "translit": "təhonalläčč",
          "en": "we become / we will become"
        },
        "2pl": {
          "fidel": "ትሆናላችሁ",
          "translit": "ənhonallän",
          "en": "you become / you will become"
        },
        "3pl": {
          "fidel": "ይሆናሉ",
          "translit": "təhonallaččəhu",
          "en": "they become / they will become"
        }
      },
      "gerund": {
        "1sg": {
          "fidel": "ሆኜ",
          "translit": "honäw",
          "en": "[I] having become"
        },
        "2sgm": {
          "fidel": "ሆነህ",
          "translit": "hoññe",
          "en": "[you (m.)] having become"
        },
        "2sgf": {
          "fidel": "ሆነሽ",
          "translit": "honäh",
          "en": "[you (f.)] having become"
        },
        "3sgm": {
          "fidel": "ህኖ",
          "translit": "honäš",
          "en": "(he) having become"
        },
        "3sgf": {
          "fidel": "ሆና",
          "translit": "hono",
          "en": "(she) having become"
        },
        "1pl": {
          "fidel": "ሆነን",
          "translit": "hona",
          "en": "(we) having become"
        },
        "2pl": {
          "fidel": "ሆናችሁ",
          "translit": "honän",
          "en": "(you) having become"
        },
        "3pl": {
          "fidel": "ሆነው",
          "translit": "honaččəhu",
          "en": "(they) having become"
        }
      },
      "compound_gerund": {
        "1sg": {
          "fidel": "ሆኜያለሁ",
          "translit": "honäwall",
          "en": "I have become"
        },
        "2sgm": {
          "fidel": "ሆነሃል",
          "translit": "hoññeyallähu",
          "en": "you (m.) have become"
        },
        "2sgf": {
          "fidel": "ሆነሻል",
          "translit": "honähall",
          "en": "you (f.) have become"
        },
        "3sgm": {
          "fidel": "ሆኗል",
          "translit": "honäšall",
          "en": "he has become"
        },
        "3sgf": {
          "fidel": "ሆናለች",
          "translit": "honwall",
          "en": "she has become"
        },
        "1pl": {
          "fidel": "ሆነናል",
          "translit": "honalläčč",
          "en": "we have become"
        },
        "2pl": {
          "fidel": "ሆናችኋል",
          "translit": "honänall",
          "en": "you have become"
        },
        "3pl": {
          "fidel": "ሆነዋል",
          "translit": "honaččhwall",
          "en": "they have become"
        }
      },
      "jussive_imperative": {
        "1sg": {
          "fidel": "ልሁን",
          "translit": "yəhunu",
          "en": "let me become"
        },
        "2sgm": {
          "fidel": "ሁን",
          "translit": "ləhun",
          "en": "[you(m.)] become!"
        },
        "2sgf": {
          "fidel": "ሁኝ",
          "translit": "hun",
          "en": "[you (f.)] become!"
        },
        "3sgm": {
          "fidel": "ይሁን",
          "translit": "huñi",
          "en": "let him become"
        },
        "3sgf": {
          "fidel": "ትሁን",
          "translit": "yəhun",
          "en": "let her become"
        },
        "1pl": {
          "fidel": "እንሁን",
          "translit": "təhun",
          "en": "let us become"
        },
        "2pl": {
          "fidel": "ሁኑ",
          "translit": "ənhun",
          "en": "(you) become!"
        },
        "3pl": {
          "fidel": "ይሁኑ",
          "translit": "hunu",
          "en": "let them become"
        }
      },
      "negative_perfect": {
        "1sg": {
          "fidel": "አልሆንኩም",
          "translit": "alhonumm",
          "en": "I didn't become"
        },
        "2sgm": {
          "fidel": "አልሆንክም",
          "translit": "alhonkumm",
          "en": "you (m.) didn't become"
        },
        "2sgf": {
          "fidel": "አልሆንሽም",
          "translit": "alhonkəmm",
          "en": "you (f.) didn't become"
        },
        "3sgm": {
          "fidel": "አልሆነም",
          "translit": "alhonšəmm",
          "en": "he didn't become"
        },
        "3sgf": {
          "fidel": "አልሆነችም",
          "translit": "alhonämm",
          "en": "she didn't become"
        },
        "1pl": {
          "fidel": "አልሆንንም",
          "translit": "alhonäččəmm",
          "en": "we didn't become"
        },
        "2pl": {
          "fidel": "አልሆናችሁም",
          "translit": "alhonnəmm",
          "en": "you didn't become"
        },
        "3pl": {
          "fidel": "አልሆኑም",
          "translit": "alhonaččəhumm",
          "en": "they didn't become"
        }
      },
      "negative_imperfective": {
        "1sg": {
          "fidel": "አልሆንም",
          "translit": "ayhonumm",
          "en": "I don't become"
        },
        "2sgm": {
          "fidel": "አትሆንም",
          "translit": "alhonəmm",
          "en": "you (m.) don't become"
        },
        "2sgf": {
          "fidel": "አትሆኚም",
          "translit": "athonəmm",
          "en": "you (f.) don't become"
        },
        "3sgm": {
          "fidel": "አይሆንም",
          "translit": "athoñimm",
          "en": "he doesn't become"
        },
        "3sgf": {
          "fidel": "አትሆንም",
          "translit": "ayhonəmm",
          "en": "she doesn't become"
        },
        "1pl": {
          "fidel": "አንሆንም",
          "translit": "athonəmm",
          "en": "we don't become"
        },
        "2pl": {
          "fidel": "አትሆኑም",
          "translit": "anhonəmm",
          "en": "you don't become"
        },
        "3pl": {
          "fidel": "አይሆኑም",
          "translit": "athonumm",
          "en": "they don't become"
        }
      },
      "negative_jussive_imperative": {
        "1sg": {
          "fidel": "አልሁን",
          "translit": "ayəhunu",
          "en": "let me not become"
        },
        "2sgm": {
          "fidel": "አትሁን",
          "translit": "aləhun",
          "en": "don't become"
        },
        "2sgf": {
          "fidel": "አትሁኝ",
          "translit": "attəhun",
          "en": "don't become"
        },
        "3sgm": {
          "fidel": "አይሁን",
          "translit": "attəhuñi",
          "en": "let him not become"
        },
        "3sgf": {
          "fidel": "አትሁን",
          "translit": "ayəhun",
          "en": "let her not become"
        },
        "1pl": {
          "fidel": "አንሁን",
          "translit": "attəhun",
          "en": "let us not become"
        },
        "2pl": {
          "fidel": "አትሁኑ",
          "translit": "annəhun",
          "en": "don't become"
        },
        "3pl": {
          "fidel": "አይሁኑ",
          "translit": "attəhunu",
          "en": "let them not become"
        }
      }
    },
    "ቆመ": {
      "english": "stand",
      "infinitive": {
        "fidel": "መቆም",
        "translit": "mäqom"
      },
      "perfect": {
        "1sg": {
          "fidel": "ቆምኩ",
          "translit": "qomku",
          "en": "I stood"
        },
        "2sgm": {
          "fidel": "ቆምክ",
          "translit": "qomk",
          "en": "you (m.) stood"
        },
        "2sgf": {
          "fidel": "ቆምሽ",
          "translit": "qomš",
          "en": "you (f.) stood"
        },
        "3sgm": {
          "fidel": "ቆመ",
          "translit": "qomä",
          "en": "he stood"
        },
        "3sgf": {
          "fidel": "ቆመች",
          "translit": "qomäčč",
          "en": "she stood"
        },
        "1pl": {
          "fidel": "ቆምን",
          "translit": "qomn",
          "en": "we stood"
        },
        "2pl": {
          "fidel": "ቆማችሁ",
          "translit": "qomaččəhu",
          "en": "you stood"
        },
        "3pl": {
          "fidel": "ቆሙ",
          "translit": "qomu",
          "en": "they stood"
        }
      },
      "imperfective_compound": {
        "1sg": {
          "fidel": "እቆማለሁ",
          "translit": "əqomallähu",
          "en": "I stand / I will stand"
        },
        "2sgm": {
          "fidel": "ትቆማለህ",
          "translit": "təqomalläh",
          "en": "you (m.) stand / you (m.) will stand"
        },
        "2sgf": {
          "fidel": "ትቆሚያለሽ",
          "translit": "təqomiyalläš",
          "en": "you (f.) stand / you (f.) will stand"
        },
        "3sgm": {
          "fidel": "ይቆማል",
          "translit": "yəqomall",
          "en": "he stands / he will stand"
        },
        "3sgf": {
          "fidel": "ትቆማለች",
          "translit": "təqomalläčč",
          "en": "she stands / she will stand"
        },
        "1pl": {
          "fidel": "እንቆማለን",
          "translit": "ənqomallän",
          "en": "we stand / we will stand"
        },
        "2pl": {
          "fidel": "ትቆማላችሁ",
          "translit": "təqomallaččəhu",
          "en": "you stand / you will stand"
        },
        "3pl": {
          "fidel": "ይቆማሉ",
          "translit": "yəqomallu",
          "en": "they stand / they will stand"
        }
      },
      "gerund": {
        "1sg": {
          "fidel": "ቆሜ",
          "translit": "qomme",
          "en": "[I] having stood"
        },
        "2sgm": {
          "fidel": "ቆመህ",
          "translit": "qomäh",
          "en": "[you (m.)] having stood"
        },
        "2sgf": {
          "fidel": "ቆመሽ",
          "translit": "qomäš",
          "en": "[you (f.)] having stood"
        },
        "3sgm": {
          "fidel": "ቅሞ",
          "translit": "qomo",
          "en": "(he) having stood"
        },
        "3sgf": {
          "fidel": "ቆማ",
          "translit": "qoma",
          "en": "(she) having stood"
        },
        "1pl": {
          "fidel": "ቆመን",
          "translit": "qomän",
          "en": "(we) having stood"
        },
        "2pl": {
          "fidel": "ቆማችሁ",
          "translit": "qomaččəhu",
          "en": "(you) having stood"
        },
        "3pl": {
          "fidel": "ቆመው",
          "translit": "qomäw",
          "en": "(they) having stood"
        }
      },
      "compound_gerund": {
        "1sg": {
          "fidel": "ቆሜያለሁ",
          "translit": "qommeyallähu",
          "en": "I have stood"
        },
        "2sgm": {
          "fidel": "ቆመሃል",
          "translit": "qomähall",
          "en": "you (m.) have stood"
        },
        "2sgf": {
          "fidel": "ቆመሻል",
          "translit": "qomäšall",
          "en": "you (f.) have stood"
        },
        "3sgm": {
          "fidel": "ቆሟል",
          "translit": "qomwall",
          "en": "he has stood"
        },
        "3sgf": {
          "fidel": "ቆማለች",
          "translit": "qomalläčč",
          "en": "she has stood"
        },
        "1pl": {
          "fidel": "ቆመናል",
          "translit": "qomänall",
          "en": "we have stood"
        },
        "2pl": {
          "fidel": "ቆማችኋል",
          "translit": "qomaččhwall",
          "en": "you have stood"
        },
        "3pl": {
          "fidel": "ቆመዋል",
          "translit": "qomäwall",
          "en": "they have stood"
        }
      },
      "jussive_imperative": {
        "1sg": {
          "fidel": "ልቁም",
          "translit": "ləqum",
          "en": "let me stand"
        },
        "2sgm": {
          "fidel": "ቁም",
          "translit": "qum",
          "en": "[you(m.)] stand!"
        },
        "2sgf": {
          "fidel": "ቁሚ",
          "translit": "qumi",
          "en": "[you (f.)] stand!"
        },
        "3sgm": {
          "fidel": "ይቁም",
          "translit": "yəqum",
          "en": "let him stand"
        },
        "3sgf": {
          "fidel": "ትቁም",
          "translit": "təqum",
          "en": "let her stand"
        },
        "1pl": {
          "fidel": "እንቁም",
          "translit": "ənqum",
          "en": "let us stand"
        },
        "2pl": {
          "fidel": "ቁሙ",
          "translit": "qumu",
          "en": "(you) stand!"
        },
        "3pl": {
          "fidel": "ይቁሙ",
          "translit": "yəqumu",
          "en": "let them stand"
        }
      },
      "negative_perfect": {
        "1sg": {
          "fidel": "አልቆምኩም",
          "translit": "alqomkumm",
          "en": "I didn't stand"
        },
        "2sgm": {
          "fidel": "አልቆምክም",
          "translit": "alqomkəmm",
          "en": "you (m.) didn't stand"
        },
        "2sgf": {
          "fidel": "አልቆምሽም",
          "translit": "alqomšəmm",
          "en": "you (f.) didn't stand"
        },
        "3sgm": {
          "fidel": "አልቆመም",
          "translit": "alqomämm",
          "en": "he didn't stand"
        },
        "3sgf": {
          "fidel": "አልቆመችም",
          "translit": "alqomäččəmm",
          "en": "she didn't stand"
        },
        "1pl": {
          "fidel": "አልቆምንም",
          "translit": "alqomnəmm",
          "en": "we didn't stand"
        },
        "2pl": {
          "fidel": "አልቆማችሁም",
          "translit": "alqomaččəhumm",
          "en": "you didn't stand"
        },
        "3pl": {
          "fidel": "አልቆሙም",
          "translit": "alqomumm",
          "en": "they didn't stand"
        }
      },
      "negative_imperfective": {
        "1sg": {
          "fidel": "አልቆምም",
          "translit": "alqoməmm",
          "en": "I don't stand"
        },
        "2sgm": {
          "fidel": "አትቆምም",
          "translit": "atqoməmm",
          "en": "you (m.) don't stand"
        },
        "2sgf": {
          "fidel": "አትቆሚም",
          "translit": "atqomimm",
          "en": "you (f.) don't stand"
        },
        "3sgm": {
          "fidel": "አይቆምም",
          "translit": "ayqoməmm",
          "en": "he doesn't stand"
        },
        "3sgf": {
          "fidel": "አትቆምም",
          "translit": "atqoməmm",
          "en": "she doesn't stand"
        },
        "1pl": {
          "fidel": "አንቆምም",
          "translit": "anqoməmm",
          "en": "we don't stand"
        },
        "2pl": {
          "fidel": "አትቆሙም",
          "translit": "atqomumm",
          "en": "you don't stand"
        },
        "3pl": {
          "fidel": "አይቆሙም",
          "translit": "ayqomumm",
          "en": "they don't stand"
        }
      },
      "negative_jussive_imperative": {
        "1sg": {
          "fidel": "አልቁም",
          "translit": "aləqum",
          "en": "let me not stand"
        },
        "2sgm": {
          "fidel": "አትቁም",
          "translit": "attəqum",
          "en": "don't stand"
        },
        "2sgf": {
          "fidel": "አትቁሚ",
          "translit": "attəqumi",
          "en": "don't stand"
        },
        "3sgm": {
          "fidel": "አይቁም",
          "translit": "ayəqum",
          "en": "let him not stand"
        },
        "3sgf": {
          "fidel": "አትቁም",
          "translit": "attəqum",
          "en": "let her not stand"
        },
        "1pl": {
          "fidel": "አንቁም",
          "translit": "annəqum",
          "en": "let us not stand"
        },
        "2pl": {
          "fidel": "አትቁሙ",
          "translit": "attəqumu",
          "en": "don't stand"
        },
        "3pl": {
          "fidel": "አይቁሙ",
          "translit": "ayəqumu",
          "en": "let them not stand"
        }
      }
    },
    "ኖረ": {
      "english": "live",
      "infinitive": {
        "fidel": "መኖር",
        "translit": "mänor"
      },
      "perfect": {
        "1sg": {
          "fidel": "ኖርኩ",
          "translit": "norku",
          "en": "I lived"
        },
        "2sgm": {
          "fidel": "ኖርክ",
          "translit": "nork",
          "en": "you (m.) lived"
        },
        "2sgf": {
          "fidel": "ኖርሽ",
          "translit": "norš",
          "en": "you (f.) lived"
        },
        "3sgm": {
          "fidel": "ኖረ",
          "translit": "norä",
          "en": "he lived"
        },
        "3sgf": {
          "fidel": "ኖረች",
          "translit": "noräčč",
          "en": "she lived"
        },
        "1pl": {
          "fidel": "ኖርን",
          "translit": "norn",
          "en": "we lived"
        },
        "2pl": {
          "fidel": "ኖራችሁ",
          "translit": "noraččəhu",
          "en": "you lived"
        },
        "3pl": {
          "fidel": "ኖሩ",
          "translit": "noru",
          "en": "they lived"
        }
      },
      "imperfective_compound": {
        "1sg": {
          "fidel": "እኖራለሁ",
          "translit": "ənorallähu",
          "en": "I live / I will live"
        },
        "2sgm": {
          "fidel": "ትኖራለህ",
          "translit": "tənoralläh",
          "en": "you (m.) live / you (m.) will live"
        },
        "2sgf": {
          "fidel": "ትኖሪያለሽ",
          "translit": "tənoriyalläš",
          "en": "you (f.) live / you (f.) will live"
        },
        "3sgm": {
          "fidel": "ይኖራል",
          "translit": "yənorall",
          "en": "he lives / he will live"
        },
        "3sgf": {
          "fidel": "ትኖራለች",
          "translit": "tənoralläčč",
          "en": "she lives / she will live"
        },
        "1pl": {
          "fidel": "እንኖራለን",
          "translit": "ənnorallän",
          "en": "we live / we will live"
        },
        "2pl": {
          "fidel": "ትኖራላችሁ",
          "translit": "tənorallaččəhu",
          "en": "you live / you will live"
        },
        "3pl": {
          "fidel": "ይኖራሉ",
          "translit": "yənorallu",
          "en": "they live / they will live"
        }
      },
      "gerund": {
        "1sg": {
          "fidel": "ኖሬ",
          "translit": "norre",
          "en": "[I] having lived"
        },
        "2sgm": {
          "fidel": "ኖረህ",
          "translit": "noräh",
          "en": "[you (m.)] having lived"
        },
        "2sgf": {
          "fidel": "ኖረሽ",
          "translit": "noräš",
          "en": "[you (f.)] having lived"
        },
        "3sgm": {
          "fidel": "ንሮ",
          "translit": "noro",
          "en": "(he) having lived"
        },
        "3sgf": {
          "fidel": "ኖራ",
          "translit": "nora",
          "en": "(she) having lived"
        },
        "1pl": {
          "fidel": "ኖረን",
          "translit": "norän",
          "en": "(we) having lived"
        },
        "2pl": {
          "fidel": "ኖራችሁ",
          "translit": "noraččəhu",
          "en": "(you) having lived"
        },
        "3pl": {
          "fidel": "ኖረው",
          "translit": "noräw",
          "en": "(they) having lived"
        }
      },
      "compound_gerund": {
        "1sg": {
          "fidel": "ኖሬያለሁ",
          "translit": "norreyallähu",
          "en": "I have lived"
        },
        "2sgm": {
          "fidel": "ኖረሃል",
          "translit": "norähall",
          "en": "you (m.) have lived"
        },
        "2sgf": {
          "fidel": "ኖረሻል",
          "translit": "noräšall",
          "en": "you (f.) have lived"
        },
        "3sgm": {
          "fidel": "ኖሯል",
          "translit": "norwall",
          "en": "he has lived"
        },
        "3sgf": {
          "fidel": "ኖራለች",
          "translit": "noralläčč",
          "en": "she has lived"
        },
        "1pl": {
          "fidel": "ኖረናል",
          "translit": "noränall",
          "en": "we have lived"
        },
        "2pl": {
          "fidel": "ኖራችኋል",
          "translit": "noraččhwall",
          "en": "you have lived"
        },
        "3pl": {
          "fidel": "ኖረዋል",
          "translit": "noräwall",
          "en": "they have lived"
        }
      },
      "jussive_imperative": {
        "1sg": {
          "fidel": "ልኑር",
          "translit": "lənur",
          "en": "let me live"
        },
        "2sgm": {
          "fidel": "ኑር",
          "translit": "nur",
          "en": "[you(m.)] live!"
        },
        "2sgf": {
          "fidel": "ኑሪ",
          "translit": "nuri",
          "en": "[you (f.)] live!"
        },
        "3sgm": {
          "fidel": "ይኑር",
          "translit": "yənur",
          "en": "let him live"
        },
        "3sgf": {
          "fidel": "ትኑር",
          "translit": "tənur",
          "en": "let her live"
        },
        "1pl": {
          "fidel": "እንኑር",
          "translit": "ənnur",
          "en": "let us live"
        },
        "2pl": {
          "fidel": "ኑሩ",
          "translit": "nuru",
          "en": "(you) live!"
        },
        "3pl": {
          "fidel": "ይኑሩ",
          "translit": "yənuru",
          "en": "let them live"
        }
      },
      "negative_perfect": {
        "1sg": {
          "fidel": "አልኖርኩም",
          "translit": "alnorkumm",
          "en": "I didn't live"
        },
        "2sgm": {
          "fidel": "አልኖርክም",
          "translit": "alnorkəmm",
          "en": "you (m.) didn't live"
        },
        "2sgf": {
          "fidel": "አልኖርሽም",
          "translit": "alnoršəmm",
          "en": "you (f.) didn't live"
        },
        "3sgm": {
          "fidel": "አልኖረም",
          "translit": "alnorämm",
          "en": "he didn't live"
        },
        "3sgf": {
          "fidel": "አልኖረችም",
          "translit": "alnoräččəmm",
          "en": "she didn't live"
        },
        "1pl": {
          "fidel": "አልኖርንም",
          "translit": "alnornəmm",
          "en": "we didn't live"
        },
        "2pl": {
          "fidel": "አልኖራችሁም",
          "translit": "alnoraččəhumm",
          "en": "you didn't live"
        },
        "3pl": {
          "fidel": "አልኖሩም",
          "translit": "alnorumm",
          "en": "they didn't live"
        }
      },
      "negative_imperfective": {
        "1sg": {
          "fidel": "አልኖርም",
          "translit": "alnorəmm",
          "en": "I don't live"
        },
        "2sgm": {
          "fidel": "አትኖርም",
          "translit": "atnorəmm",
          "en": "you (m.) don't live"
        },
        "2sgf": {
          "fidel": "አትኖሪም",
          "translit": "atnorimm",
          "en": "you (f.) don't live"
        },
        "3sgm": {
          "fidel": "አይኖርም",
          "translit": "aynorəmm",
          "en": "he doesn't live"
        },
        "3sgf": {
          "fidel": "አትኖርም",
          "translit": "atnorəmm",
          "en": "she doesn't live"
        },
        "1pl": {
          "fidel": "አንኖርም",
          "translit": "annorəmm",
          "en": "we don't live"
        },
        "2pl": {
          "fidel": "አትኖሩም",
          "translit": "atnorumm",
          "en": "you don't live"
        },
        "3pl": {
          "fidel": "አይኖሩም",
          "translit": "aynorumm",
          "en": "they don't live"
        }
      },
      "negative_jussive_imperative": {
        "1sg": {
          "fidel": "አልኑር",
          "translit": "alənur",
          "en": "let me not live"
        },
        "2sgm": {
          "fidel": "አትኑር",
          "translit": "attənur",
          "en": "don't live"
        },
        "2sgf": {
          "fidel": "አትኑሪ",
          "translit": "attənuri",
          "en": "don't live"
        },
        "3sgm": {
          "fidel": "አይኑር",
          "translit": "ayənur",
          "en": "let him not live"
        },
        "3sgf": {
          "fidel": "አትኑር",
          "translit": "attənur",
          "en": "let her not live"
        },
        "1pl": {
          "fidel": "አንኑር",
          "translit": "annənur",
          "en": "let us not live"
        },
        "2pl": {
          "fidel": "አትኑሩ",
          "translit": "attənuru",
          "en": "don't live"
        },
        "3pl": {
          "fidel": "አይኑሩ",
          "translit": "ayənuru",
          "en": "let them not live"
        }
      }
    },
    "ጾመ / ጦመ": {
      "english": "fast",
      "infinitive": {
        "fidel": "መጾም",
        "translit": "mäṣom"
      },
      "perfect": {
        "1sg": {
          "fidel": "ጾምኩ",
          "translit": "ṣomku",
          "en": "I fasted"
        },
        "2sgm": {
          "fidel": "ጾምክ",
          "translit": "ṣomk",
          "en": "you (m.) fasted"
        },
        "2sgf": {
          "fidel": "ጾምሽ",
          "translit": "ṣomš",
          "en": "you (f.) fasted"
        },
        "3sgm": {
          "fidel": "ጾመ",
          "translit": "ṣomä",
          "en": "he fasted"
        },
        "3sgf": {
          "fidel": "ጾመች",
          "translit": "ṣomäčč",
          "en": "she fasted"
        },
        "1pl": {
          "fidel": "ጾምን",
          "translit": "ṣomn",
          "en": "we fasted"
        },
        "2pl": {
          "fidel": "ጾማችሁ",
          "translit": "ṣomaččəhu",
          "en": "you fasted"
        },
        "3pl": {
          "fidel": "ጾሙ",
          "translit": "ṣomu",
          "en": "they fasted"
        }
      },
      "imperfective_compound": {
        "1sg": {
          "fidel": "እጾማለሁ",
          "translit": "əṣomallähu",
          "en": "I fast / I will fast"
        },
        "2sgm": {
          "fidel": "ትጾማለህ",
          "translit": "təṣomalläh",
          "en": "you (m.) fast / you (m.) will fast"
        },
        "2sgf": {
          "fidel": "ትጾሚያለሽ",
          "translit": "təṣomiyalläš",
          "en": "you (f.) fast / you (f.) will fast"
        },
        "3sgm": {
          "fidel": "ይጾማል",
          "translit": "yəṣomall",
          "en": "he fasts / he will fast"
        },
        "3sgf": {
          "fidel": "ትጾማለች",
          "translit": "təṣomalläčč",
          "en": "she fasts / she will fast"
        },
        "1pl": {
          "fidel": "እንጾማለን",
          "translit": "ənṣomallän",
          "en": "we fast / we will fast"
        },
        "2pl": {
          "fidel": "ትጾማላችሁ",
          "translit": "təṣomallaččəhu",
          "en": "you fast / you will fast"
        },
        "3pl": {
          "fidel": "ይጾማሉ",
          "translit": "yəṣomallu",
          "en": "they fast / they will fast"
        }
      },
      "gerund": {
        "1sg": {
          "fidel": "ጾሜ",
          "translit": "ṣomme",
          "en": "[I] having fasted"
        },
        "2sgm": {
          "fidel": "ጾመህ",
          "translit": "ṣomäh",
          "en": "[you (m.)] having fasted"
        },
        "2sgf": {
          "fidel": "ጾመሽ",
          "translit": "ṣomäš",
          "en": "[you (f.)] having fasted"
        },
        "3sgm": {
          "fidel": "ጽሞ",
          "translit": "ṣomo",
          "en": "(he) having fasted"
        },
        "3sgf": {
          "fidel": "ጾማ",
          "translit": "ṣoma",
          "en": "(she) having fasted"
        },
        "1pl": {
          "fidel": "ጾመን",
          "translit": "ṣomän",
          "en": "(we) having fasted"
        },
        "2pl": {
          "fidel": "ጾማችሁ",
          "translit": "ṣomaččəhu",
          "en": "(you) having fasted"
        },
        "3pl": {
          "fidel": "ጾመው",
          "translit": "ṣomäw",
          "en": "(they) having fasted"
        }
      },
      "compound_gerund": {
        "1sg": {
          "fidel": "ጾሜያለሁ",
          "translit": "ṣommeyallähu",
          "en": "I have fasted"
        },
        "2sgm": {
          "fidel": "ጾመሃል",
          "translit": "ṣomähall",
          "en": "you (m.) have fasted"
        },
        "2sgf": {
          "fidel": "ጾመሻል",
          "translit": "ṣomäšall",
          "en": "you (f.) have fasted"
        },
        "3sgm": {
          "fidel": "ጾሟል",
          "translit": "ṣomwall",
          "en": "he has fasted"
        },
        "3sgf": {
          "fidel": "ጾማለች",
          "translit": "ṣomalläčč",
          "en": "she has fasted"
        },
        "1pl": {
          "fidel": "ጾመናል",
          "translit": "ṣomänall",
          "en": "we have fasted"
        },
        "2pl": {
          "fidel": "ጾማችኋል",
          "translit": "ṣomaččhwall",
          "en": "you have fasted"
        },
        "3pl": {
          "fidel": "ጾመዋል",
          "translit": "ṣomäwall",
          "en": "they have fasted"
        }
      },
      "jussive_imperative": {
        "1sg": {
          "fidel": "ልጹም",
          "translit": "ləṣum",
          "en": "let me fast"
        },
        "2sgm": {
          "fidel": "ጹም",
          "translit": "ṣum",
          "en": "[you(m.)] fast!"
        },
        "2sgf": {
          "fidel": "ጹሚ",
          "translit": "ṣumi",
          "en": "[you (f.)] fast!"
        },
        "3sgm": {
          "fidel": "ይጹም",
          "translit": "yəṣum",
          "en": "let him fast"
        },
        "3sgf": {
          "fidel": "ትጹም",
          "translit": "təṣum",
          "en": "let her fast"
        },
        "1pl": {
          "fidel": "እንጹም",
          "translit": "ənṣum",
          "en": "let us fast"
        },
        "2pl": {
          "fidel": "ጹሙ",
          "translit": "ṣumu",
          "en": "(you) fast!"
        },
        "3pl": {
          "fidel": "ይጹሙ",
          "translit": "yəṣumu",
          "en": "let them fast"
        }
      },
      "negative_perfect": {
        "1sg": {
          "fidel": "አልጾምኩም",
          "translit": "alṣomkumm",
          "en": "I didn't fast"
        },
        "2sgm": {
          "fidel": "አልጾምክም",
          "translit": "alṣomkəmm",
          "en": "you (m.) didn't fast"
        },
        "2sgf": {
          "fidel": "አልጾምሽም",
          "translit": "alṣomšəmm",
          "en": "you (f.) didn't fast"
        },
        "3sgm": {
          "fidel": "አልጾመም",
          "translit": "alṣomämm",
          "en": "he didn't fast"
        },
        "3sgf": {
          "fidel": "አልጾመችም",
          "translit": "alṣomäččəmm",
          "en": "she didn't fast"
        },
        "1pl": {
          "fidel": "አልጾምንም",
          "translit": "alṣomnəmm",
          "en": "we didn't fast"
        },
        "2pl": {
          "fidel": "አልጾማችሁም",
          "translit": "alṣomaččəhumm",
          "en": "you didn't fast"
        },
        "3pl": {
          "fidel": "አልጾሙም",
          "translit": "alṣomumm",
          "en": "they didn't fast"
        }
      },
      "negative_imperfective": {
        "1sg": {
          "fidel": "አልጾምም",
          "translit": "alṣoməmm",
          "en": "I don't fast"
        },
        "2sgm": {
          "fidel": "አትጾምም",
          "translit": "atṣoməmm",
          "en": "you (m.) don't fast"
        },
        "2sgf": {
          "fidel": "አትጾሚም",
          "translit": "atṣomimm",
          "en": "you (f.) don't fast"
        },
        "3sgm": {
          "fidel": "አይጾምም",
          "translit": "ayṣoməmm",
          "en": "he doesn't fast"
        },
        "3sgf": {
          "fidel": "አትጾምም",
          "translit": "atṣoməmm",
          "en": "she doesn't fast"
        },
        "1pl": {
          "fidel": "አንጾምም",
          "translit": "anṣoməmm",
          "en": "we don't fast"
        },
        "2pl": {
          "fidel": "አትጾሙም",
          "translit": "atṣomumm",
          "en": "you don't fast"
        },
        "3pl": {
          "fidel": "አይጾሙም",
          "translit": "ayṣomumm",
          "en": "they don't fast"
        }
      },
      "negative_jussive_imperative": {
        "1sg": {
          "fidel": "አልጹም",
          "translit": "aləṣum",
          "en": "let me not fast"
        },
        "2sgm": {
          "fidel": "አትጹም",
          "translit": "attəṣum",
          "en": "don't fast"
        },
        "2sgf": {
          "fidel": "አትጹሚ",
          "translit": "attəṣumi",
          "en": "don't fast"
        },
        "3sgm": {
          "fidel": "አይጹም",
          "translit": "ayəṣum",
          "en": "let him not fast"
        },
        "3sgf": {
          "fidel": "አትጹም",
          "translit": "attəṣum",
          "en": "let her not fast"
        },
        "1pl": {
          "fidel": "አንጹም",
          "translit": "annəṣum",
          "en": "let us not fast"
        },
        "2pl": {
          "fidel": "አትጹሙ",
          "translit": "attəṣumu",
          "en": "don't fast"
        },
        "3pl": {
          "fidel": "አይጹሙ",
          "translit": "ayəṣumu",
          "en": "let them not fast"
        }
      }
    },
    "ጮኸ": {
      "english": "shout",
      "infinitive": {
        "fidel": "መጮኽ",
        "translit": "mäč̣oh"
      },
      "perfect": {
        "1sg": {
          "fidel": "ጮኽኩ",
          "translit": "č̣ohku",
          "en": "I shouted"
        },
        "2sgm": {
          "fidel": "ጮኽክ",
          "translit": "č̣ohk",
          "en": "you (m.) shouted"
        },
        "2sgf": {
          "fidel": "ጮኽሽ",
          "translit": "č̣ohš",
          "en": "you (f.) shouted"
        },
        "3sgm": {
          "fidel": "ጮኸ",
          "translit": "č̣ohä",
          "en": "he shouted"
        },
        "3sgf": {
          "fidel": "ጮኸች",
          "translit": "č̣ohäčč",
          "en": "she shouted"
        },
        "1pl": {
          "fidel": "ጮኽን",
          "translit": "č̣ohn",
          "en": "we shouted"
        },
        "2pl": {
          "fidel": "ጮኻችሁ",
          "translit": "č̣ohaččəhu",
          "en": "you shouted"
        },
        "3pl": {
          "fidel": "ጮኹ",
          "translit": "č̣ohu",
          "en": "they shouted"
        }
      },
      "imperfective_compound": {
        "1sg": {
          "fidel": "እጮኻለሁ",
          "translit": "əč̣ohallähu",
          "en": "I shout / I will shout"
        },
        "2sgm": {
          "fidel": "ትጮኻለህ",
          "translit": "təč̣ohalläh",
          "en": "you (m.) shout / you (m.) will shout"
        },
        "2sgf": {
          "fidel": "ትጮኺያለሽ",
          "translit": "təč̣ohiyalläš",
          "en": "you (f.) shout / you (f.) will shout"
        },
        "3sgm": {
          "fidel": "ይጮኻል",
          "translit": "yəč̣ohall",
          "en": "he shouts / he will shout"
        },
        "3sgf": {
          "fidel": "ትጮኻለች",
          "translit": "təč̣ohalläčč",
          "en": "she shouts / she will shout"
        },
        "1pl": {
          "fidel": "እንጮኻለን",
          "translit": "ənč̣ohallän",
          "en": "we shout / we will shout"
        },
        "2pl": {
          "fidel": "ትጮኻላችሁ",
          "translit": "təč̣ohallaččəhu",
          "en": "you shout / you will shout"
        },
        "3pl": {
          "fidel": "ይጮኻሉ",
          "translit": "yəč̣ohallu",
          "en": "they shout / they will shout"
        }
      },
      "gerund": {
        "1sg": {
          "fidel": "ጮኼ",
          "translit": "č̣ohhe",
          "en": "[I] having shouted"
        },
        "2sgm": {
          "fidel": "ጮኸህ",
          "translit": "č̣ohäh",
          "en": "[you (m.)] having shouted"
        },
        "2sgf": {
          "fidel": "ጮኸሽ",
          "translit": "č̣ohäš",
          "en": "[you (f.)] having shouted"
        },
        "3sgm": {
          "fidel": "ጭኾ",
          "translit": "č̣oho",
          "en": "(he) having shouted"
        },
        "3sgf": {
          "fidel": "ጮኻ",
          "translit": "č̣oha",
          "en": "(she) having shouted"
        },
        "1pl": {
          "fidel": "ጮኸን",
          "translit": "č̣ohän",
          "en": "(we) having shouted"
        },
        "2pl": {
          "fidel": "ጮኻችሁ",
          "translit": "č̣ohaččəhu",
          "en": "(you) having shouted"
        },
        "3pl": {
          "fidel": "ጮኸው",
          "translit": "č̣ohäw",
          "en": "(they) having shouted"
        }
      },
      "compound_gerund": {
        "1sg": {
          "fidel": "ጮኼያለሁ",
          "translit": "č̣ohheyallähu",
          "en": "I have shouted"
        },
        "2sgm": {
          "fidel": "ጮኸሃል",
          "translit": "č̣ohähall",
          "en": "you (m.) have shouted"
        },
        "2sgf": {
          "fidel": "ጮኸሻል",
          "translit": "č̣ohäšall",
          "en": "you (f.) have shouted"
        },
        "3sgm": {
          "fidel": "ጮል",
          "translit": "č̣ohwall",
          "en": "he has shouted"
        },
        "3sgf": {
          "fidel": "ጮኻለች",
          "translit": "č̣ohalläčč",
          "en": "she has shouted"
        },
        "1pl": {
          "fidel": "ጮኸናል",
          "translit": "č̣ohänall",
          "en": "we have shouted"
        },
        "2pl": {
          "fidel": "ጮኻችኋል",
          "translit": "č̣ohaččhwall",
          "en": "you have shouted"
        },
        "3pl": {
          "fidel": "ጮኸዋል",
          "translit": "č̣ohäwall",
          "en": "they have shouted"
        }
      },
      "jussive_imperative": {
        "1sg": {
          "fidel": "ልጩኽ",
          "translit": "ləč̣uh",
          "en": "let me shout"
        },
        "2sgm": {
          "fidel": "ጩኽ",
          "translit": "č̣uh",
          "en": "[you(m.)] shout!"
        },
        "2sgf": {
          "fidel": "ጩኺ",
          "translit": "č̣uhi",
          "en": "[you (f.)] shout!"
        },
        "3sgm": {
          "fidel": "ይጩኽ",
          "translit": "yəč̣uh",
          "en": "let him shout"
        },
        "3sgf": {
          "fidel": "ትጩኽ",
          "translit": "təč̣uh",
          "en": "let her shout"
        },
        "1pl": {
          "fidel": "እንጩኽ",
          "translit": "ənč̣uh",
          "en": "let us shout"
        },
        "2pl": {
          "fidel": "ጩኹ",
          "translit": "č̣uhu",
          "en": "(you) shout!"
        },
        "3pl": {
          "fidel": "ይጩኹ",
          "translit": "yəč̣uhu",
          "en": "let them shout"
        }
      },
      "negative_perfect": {
        "1sg": {
          "fidel": "አልጮኽኩም",
          "translit": "alč̣ohkumm",
          "en": "I didn't shout"
        },
        "2sgm": {
          "fidel": "አልጮኽክም",
          "translit": "alč̣ohkəmm",
          "en": "you (m.) didn't shout"
        },
        "2sgf": {
          "fidel": "አልጮኽሽም",
          "translit": "alč̣ohšəmm",
          "en": "you (f.) didn't shout"
        },
        "3sgm": {
          "fidel": "አልጮኸም",
          "translit": "alč̣ohämm",
          "en": "he didn't shout"
        },
        "3sgf": {
          "fidel": "አልጮኸችም",
          "translit": "alč̣ohäččəmm",
          "en": "she didn't shout"
        },
        "1pl": {
          "fidel": "አልጮኽንም",
          "translit": "alč̣ohnəmm",
          "en": "we didn't shout"
        },
        "2pl": {
          "fidel": "አልጮኻችሁም",
          "translit": "alč̣ohaččəhumm",
          "en": "you didn't shout"
        },
        "3pl": {
          "fidel": "አልጮኹም",
          "translit": "alč̣ohumm",
          "en": "they didn't shout"
        }
      },
      "negative_imperfective": {
        "1sg": {
          "fidel": "አልጮኽም",
          "translit": "alč̣ohəmm",
          "en": "I don't shout"
        },
        "2sgm": {
          "fidel": "አትጮኽም",
          "translit": "atč̣ohəmm",
          "en": "you (m.) don't shout"
        },
        "2sgf": {
          "fidel": "አትጮኺም",
          "translit": "atč̣ohimm",
          "en": "you (f.) don't shout"
        },
        "3sgm": {
          "fidel": "አይጮኽም",
          "translit": "ayč̣ohəmm",
          "en": "he doesn't shout"
        },
        "3sgf": {
          "fidel": "አትጮኽም",
          "translit": "atč̣ohəmm",
          "en": "she doesn't shout"
        },
        "1pl": {
          "fidel": "አንጮኽም",
          "translit": "anč̣ohəmm",
          "en": "we don't shout"
        },
        "2pl": {
          "fidel": "አትጮኹም",
          "translit": "atč̣ohumm",
          "en": "you don't shout"
        },
        "3pl": {
          "fidel": "አይጮኹም",
          "translit": "ayč̣ohumm",
          "en": "they don't shout"
        }
      },
      "negative_jussive_imperative": {
        "1sg": {
          "fidel": "አልጩኽ",
          "translit": "aləč̣uh",
          "en": "let me not shout"
        },
        "2sgm": {
          "fidel": "አትጩኽ",
          "translit": "attəč̣uh",
          "en": "don't shout"
        },
        "2sgf": {
          "fidel": "አትጩኺ",
          "translit": "attəč̣uhi",
          "en": "don't shout"
        },
        "3sgm": {
          "fidel": "አይጩኽ",
          "translit": "ayəč̣uh",
          "en": "let him not shout"
        },
        "3sgf": {
          "fidel": "አትጩኽ",
          "translit": "attəč̣uh",
          "en": "let her not shout"
        },
        "1pl": {
          "fidel": "አንጩኽ",
          "translit": "annəč̣uh",
          "en": "let us not shout"
        },
        "2pl": {
          "fidel": "አትጩኹ",
          "translit": "attəč̣uhu",
          "en": "don't shout"
        },
        "3pl": {
          "fidel": "አይጩኹ",
          "translit": "ayəč̣uhu",
          "en": "let them not shout"
        }
      }
    },
    "ጦፈ": {
      "english": "rage",
      "infinitive": {
        "fidel": "መጦፍ",
        "translit": "mäṭof"
      },
      "perfect": {
        "1sg": {
          "fidel": "ጦፍኩ",
          "translit": "ṭofku",
          "en": "I raged"
        },
        "2sgm": {
          "fidel": "ጦፍክ",
          "translit": "ṭofk",
          "en": "you (m.) raged"
        },
        "2sgf": {
          "fidel": "ጦፍሽ",
          "translit": "ṭofš",
          "en": "you (f.) raged"
        },
        "3sgm": {
          "translit": "ṭofä",
          "en": "he raged"
        },
        "3sgf": {
          "fidel": "ጦፈች",
          "translit": "ṭofäčč",
          "en": "she raged"
        },
        "1pl": {
          "fidel": "ጦፍን",
          "translit": "ṭofn",
          "en": "we raged"
        },
        "2pl": {
          "fidel": "ጦፋችሁ",
          "translit": "ṭofaččəhu",
          "en": "you raged"
        },
        "3pl": {
          "fidel": "ጦፉ",
          "translit": "ṭofu",
          "en": "they raged"
        }
      },
      "imperfective_compound": {
        "1sg": {
          "fidel": "እጦፋለሁ",
          "translit": "əṭofallähu",
          "en": "I rage / I will rage"
        },
        "2sgm": {
          "fidel": "ትጦፋለህ",
          "translit": "təṭofalläh",
          "en": "you (m.) rage / you (m.) will rage"
        },
        "2sgf": {
          "fidel": "ትጦፊያለሽ",
          "translit": "təṭofiyalläš",
          "en": "you (f.) rage / you (f.) will rage"
        },
        "3sgm": {
          "fidel": "ይጦፋል",
          "translit": "yəṭofall",
          "en": "he rages / he will rage"
        },
        "3sgf": {
          "fidel": "ትጦፋለች",
          "translit": "təṭofalläčč",
          "en": "she rages / she will rage"
        },
        "1pl": {
          "fidel": "እንጦፋለን",
          "translit": "ənṭofallän",
          "en": "we rage / we will rage"
        },
        "2pl": {
          "fidel": "ትጦፋላችሁ",
          "translit": "təṭofallaččəhu",
          "en": "you rage / you will rage"
        },
        "3pl": {
          "fidel": "ይጦፋሉ",
          "translit": "yəṭofallu",
          "en": "they rage / they will rage"
        }
      },
      "gerund": {
        "1sg": {
          "fidel": "ጦፌ",
          "translit": "ṭoffe",
          "en": "[I] having raged"
        },
        "2sgm": {
          "fidel": "ጦፈህ",
          "translit": "ṭofäh",
          "en": "[you (m.)] having raged"
        },
        "2sgf": {
          "fidel": "ጦፈሽ",
          "translit": "ṭofäš",
          "en": "[you (f.)] having raged"
        },
        "3sgm": {
          "fidel": "ጥፎ",
          "translit": "ṭofo",
          "en": "(he) having raged"
        },
        "3sgf": {
          "fidel": "ጦፋ",
          "translit": "ṭofa",
          "en": "(she) having raged"
        },
        "1pl": {
          "fidel": "ጦፈን",
          "translit": "ṭofän",
          "en": "(we) having raged"
        },
        "2pl": {
          "fidel": "ጦፋችሁ",
          "translit": "ṭofaččəhu",
          "en": "(you) having raged"
        },
        "3pl": {
          "fidel": "ጦፈው",
          "translit": "ṭofäw",
          "en": "(they) having raged"
        }
      },
      "compound_gerund": {
        "1sg": {
          "fidel": "ጦፌያለሁ",
          "translit": "ṭoffeyallähu",
          "en": "I have raged"
        },
        "2sgm": {
          "fidel": "ጦፈሃል",
          "translit": "ṭofähall",
          "en": "you (m.) have raged"
        },
        "2sgf": {
          "fidel": "ጦፈሻል",
          "translit": "ṭofäšall",
          "en": "you (f.) have raged"
        },
        "3sgm": {
          "fidel": "ጦፏል",
          "translit": "ṭofwall",
          "en": "he has raged"
        },
        "3sgf": {
          "fidel": "ጦፋለች",
          "translit": "ṭofalläčč",
          "en": "she has raged"
        },
        "1pl": {
          "fidel": "ጦፈናል",
          "translit": "ṭofänall",
          "en": "we have raged"
        },
        "2pl": {
          "fidel": "ጦፋችኋል",
          "translit": "ṭofaččhwall",
          "en": "you have raged"
        },
        "3pl": {
          "fidel": "ጦፈዋል",
          "translit": "ṭofäwall",
          "en": "they have raged"
        }
      },
      "jussive_imperative": {
        "1sg": {
          "fidel": "ልጡፍ",
          "translit": "ləṭuf",
          "en": "let me rage"
        },
        "2sgm": {
          "fidel": "ጡፍ",
          "translit": "ṭuf",
          "en": "[you(m.)] rage!"
        },
        "2sgf": {
          "fidel": "ጡፊ",
          "translit": "ṭufi",
          "en": "[you (f.)] rage!"
        },
        "3sgm": {
          "fidel": "ይጡፍ",
          "translit": "yəṭuf",
          "en": "let him rage"
        },
        "3sgf": {
          "fidel": "ትጡፍ",
          "translit": "təṭuf",
          "en": "let her rage"
        },
        "1pl": {
          "fidel": "እንጡፍ",
          "translit": "ənṭuf",
          "en": "let us rage"
        },
        "2pl": {
          "fidel": "ጡፉ",
          "translit": "ṭufu",
          "en": "(you) rage!"
        },
        "3pl": {
          "fidel": "ይጡፉ",
          "translit": "yəṭufu",
          "en": "let them rage"
        }
      },
      "negative_perfect": {
        "1sg": {
          "fidel": "አልጦፍኩም",
          "translit": "alṭofkumm",
          "en": "I didn't rage"
        },
        "2sgm": {
          "fidel": "አልጦፍክም",
          "translit": "alṭofkəmm",
          "en": "you (m.) didn't rage"
        },
        "2sgf": {
          "fidel": "አልጦፍሽም",
          "translit": "alṭofšəmm",
          "en": "you (f.) didn't rage"
        },
        "3sgm": {
          "fidel": "አልጦፈም",
          "translit": "alṭofämm",
          "en": "he didn't rage"
        },
        "3sgf": {
          "fidel": "አልጦፈችም",
          "translit": "alṭofäččəmm",
          "en": "she didn't rage"
        },
        "1pl": {
          "fidel": "አልጦፍንም",
          "translit": "alṭofnəmm",
          "en": "we didn't rage"
        },
        "2pl": {
          "fidel": "አልጦፋችሁም",
          "translit": "alṭofaččəhumm",
          "en": "you didn't rage"
        },
        "3pl": {
          "fidel": "አልጦፉም",
          "translit": "alṭofumm",
          "en": "they didn't rage"
        }
      },
      "negative_imperfective": {
        "1sg": {
          "fidel": "አልጦፍም",
          "translit": "alṭofəmm",
          "en": "I don't rage"
        },
        "2sgm": {
          "fidel": "አትጦፍም",
          "translit": "atṭofəmm",
          "en": "you (m.) don't rage"
        },
        "2sgf": {
          "fidel": "አትጦፊም",
          "translit": "atṭofimm",
          "en": "you (f.) don't rage"
        },
        "3sgm": {
          "fidel": "አይጦፍም",
          "translit": "ayṭofəmm",
          "en": "he doesn't rage"
        },
        "3sgf": {
          "fidel": "አትጦፍም",
          "translit": "atṭofəmm",
          "en": "she doesn't rage"
        },
        "1pl": {
          "fidel": "አንጦፍም",
          "translit": "anṭofəmm",
          "en": "we don't rage"
        },
        "2pl": {
          "fidel": "አትጦፉም",
          "translit": "atṭofumm",
          "en": "you don't rage"
        },
        "3pl": {
          "fidel": "አይጦፉም",
          "translit": "ayṭofumm",
          "en": "they don't rage"
        }
      },
      "negative_jussive_imperative": {
        "1sg": {
          "fidel": "አልጡፍ",
          "translit": "aləṭuf",
          "en": "let me not rage"
        },
        "2sgm": {
          "fidel": "አትጡፍ",
          "translit": "attəṭuf",
          "en": "don't rage"
        },
        "2sgf": {
          "fidel": "አትጡፊ",
          "translit": "attəṭufi",
          "en": "don't rage"
        },
        "3sgm": {
          "fidel": "አይጡፍ",
          "translit": "ayəṭuf",
          "en": "let him not rage"
        },
        "3sgf": {
          "fidel": "አትጡፍ",
          "translit": "attəṭuf",
          "en": "let her not rage"
        },
        "1pl": {
          "fidel": "አንጡፍ",
          "translit": "annəṭuf",
          "en": "let us not rage"
        },
        "2pl": {
          "fidel": "አትጡፉ",
          "translit": "attəṭufu",
          "en": "don't rage"
        },
        "3pl": {
          "fidel": "አይጡፉ",
          "translit": "ayəṭufu",
          "en": "let them not rage"
        }
      }
    },
    "ዶለ": {
      "english": "insert",
      "infinitive": {
        "fidel": "መዶል",
        "translit": "mädol"
      },
      "perfect": {
        "1sg": {
          "fidel": "ዶልኩ",
          "translit": "dolku",
          "en": "I inserted"
        },
        "2sgm": {
          "fidel": "ዶልክ",
          "translit": "dolk",
          "en": "you (m.) inserted"
        },
        "2sgf": {
          "fidel": "ዶልሽ",
          "translit": "dolš",
          "en": "you (f.) inserted"
        },
        "3sgm": {
          "fidel": "ዶለ",
          "translit": "dolä",
          "en": "he inserted"
        },
        "3sgf": {
          "fidel": "ዶለች",
          "translit": "doläčč",
          "en": "she inserted"
        },
        "1pl": {
          "fidel": "ዶልን",
          "translit": "doln",
          "en": "we inserted"
        },
        "2pl": {
          "fidel": "ዶላችሁ",
          "translit": "dolaččəhu",
          "en": "you inserted"
        },
        "3pl": {
          "fidel": "ዶሉ",
          "translit": "dolu",
          "en": "they inserted"
        }
      },
      "imperfective_compound": {
        "1sg": {
          "fidel": "እዶላለሁ",
          "translit": "ədolallähu",
          "en": "I insert / I will insert"
        },
        "2sgm": {
          "fidel": "ትዶላለህ",
          "translit": "tədolalläh",
          "en": "you (m.) insert / you (m.) will insert"
        },
        "2sgf": {
          "fidel": "ትዶያለሽ",
          "translit": "tədoyalläš",
          "en": "you (f.) insert / you (f.) will insert"
        },
        "3sgm": {
          "fidel": "ይዶላል",
          "translit": "yədolall",
          "en": "he inserts / he will insert"
        },
        "3sgf": {
          "fidel": "ትዶላለች",
          "translit": "tədolalläčč",
          "en": "she inserts / she will insert"
        },
        "1pl": {
          "fidel": "እንዶላለን",
          "translit": "əndolallän",
          "en": "we insert / we will insert"
        },
        "2pl": {
          "fidel": "ትዶላላችሁ",
          "translit": "tədolallaččəhu",
          "en": "you insert / you will insert"
        },
        "3pl": {
          "fidel": "ይዶላሉ",
          "translit": "yədolallu",
          "en": "they insert / they will insert"
        }
      },
      "gerund": {
        "1sg": {
          "fidel": "ዶዬ",
          "translit": "doyye",
          "en": "[I] having inserted"
        },
        "2sgm": {
          "fidel": "ዶለህ",
          "translit": "doläh",
          "en": "[you (m.)] having inserted"
        },
        "2sgf": {
          "fidel": "ዶለሽ",
          "translit": "doläš",
          "en": "[you (f.)] having inserted"
        },
        "3sgm": {
          "fidel": "ድሎ",
          "translit": "dolo",
          "en": "(he) having inserted"
        },
        "3sgf": {
          "fidel": "ዶላ",
          "translit": "dola",
          "en": "(she) having inserted"
        },
        "1pl": {
          "fidel": "ዶለን",
          "translit": "dolän",
          "en": "(we) having inserted"
        },
        "2pl": {
          "fidel": "ዶላችሁ",
          "translit": "dolaččəhu",
          "en": "(you) having inserted"
        },
        "3pl": {
          "fidel": "ዶለው",
          "translit": "doläw",
          "en": "(they) having inserted"
        }
      },
      "compound_gerund": {
        "1sg": {
          "fidel": "ዶዬያለሁ",
          "translit": "doyyeyallähu",
          "en": "I have inserted"
        },
        "2sgm": {
          "fidel": "ዶለሃል",
          "translit": "dolähall",
          "en": "you (m.) have inserted"
        },
        "2sgf": {
          "fidel": "ዶለሻል",
          "translit": "doläšall",
          "en": "you (f.) have inserted"
        },
        "3sgm": {
          "fidel": "ዶሏል",
          "translit": "dolwall",
          "en": "he has inserted"
        },
        "3sgf": {
          "fidel": "ዶላለች",
          "translit": "dolalläčč",
          "en": "she has inserted"
        },
        "1pl": {
          "fidel": "ዶለናል",
          "translit": "dolänall",
          "en": "we have inserted"
        },
        "2pl": {
          "fidel": "ዶላችኋል",
          "translit": "dolaččhwall",
          "en": "you have inserted"
        },
        "3pl": {
          "fidel": "ዶለዋል",
          "translit": "doläwall",
          "en": "they have inserted"
        }
      },
      "jussive_imperative": {
        "1sg": {
          "fidel": "ልዱል",
          "translit": "lədul",
          "en": "let me insert"
        },
        "2sgm": {
          "fidel": "ዱል",
          "translit": "dul",
          "en": "[you(m.)] insert!"
        },
        "2sgf": {
          "fidel": "ዱይ",
          "translit": "duyi",
          "en": "[you (f.)] insert!"
        },
        "3sgm": {
          "fidel": "ይዱል",
          "translit": "yədul",
          "en": "let him insert"
        },
        "3sgf": {
          "fidel": "ትዱል",
          "translit": "tədul",
          "en": "let her insert"
        },
        "1pl": {
          "fidel": "እንዱል",
          "translit": "əndul",
          "en": "let us insert"
        },
        "2pl": {
          "fidel": "ዱሉ",
          "translit": "dulu",
          "en": "(you) insert!"
        },
        "3pl": {
          "fidel": "ይዱሉ",
          "translit": "yədulu",
          "en": "let them insert"
        }
      },
      "negative_perfect": {
        "1sg": {
          "fidel": "አልዶልኩም",
          "translit": "aldolkumm",
          "en": "I didn't insert"
        },
        "2sgm": {
          "fidel": "አልዶልክም",
          "translit": "aldolkəmm",
          "en": "you (m.) didn't insert"
        },
        "2sgf": {
          "fidel": "አልዶልሽም",
          "translit": "aldolšəmm",
          "en": "you (f.) didn't insert"
        },
        "3sgm": {
          "fidel": "አልዶለም",
          "translit": "aldolämm",
          "en": "he didn't insert"
        },
        "3sgf": {
          "fidel": "አልዶለችም",
          "translit": "aldoläččəmm",
          "en": "she didn't insert"
        },
        "1pl": {
          "fidel": "አልዶልንም",
          "translit": "aldolnəmm",
          "en": "we didn't insert"
        },
        "2pl": {
          "fidel": "አልዶላችሁም",
          "translit": "aldolaččəhumm",
          "en": "you didn't insert"
        },
        "3pl": {
          "fidel": "አልዶሉም",
          "translit": "aldolumm",
          "en": "they didn't insert"
        }
      },
      "negative_imperfective": {
        "1sg": {
          "fidel": "አልዶልም",
          "translit": "aldoləmm",
          "en": "I don't insert"
        },
        "2sgm": {
          "fidel": "አትዶልም",
          "translit": "atdoləmm",
          "en": "you (m.) don't insert"
        },
        "2sgf": {
          "fidel": "አትዶዪም",
          "translit": "atdoyimm",
          "en": "you (f.) don't insert"
        },
        "3sgm": {
          "fidel": "አይዶልም",
          "translit": "aydoləmm",
          "en": "he doesn't insert"
        },
        "3sgf": {
          "fidel": "አትዶልም",
          "translit": "atdoləmm",
          "en": "she doesn't insert"
        },
        "1pl": {
          "fidel": "አንዶልም",
          "translit": "andoləmm",
          "en": "we don't insert"
        },
        "2pl": {
          "fidel": "አትዶሉም",
          "translit": "atdolumm",
          "en": "you don't insert"
        },
        "3pl": {
          "fidel": "አይዶሉም",
          "translit": "aydolumm",
          "en": "they don't insert"
        }
      },
      "negative_jussive_imperative": {
        "1sg": {
          "fidel": "አልዱል",
          "translit": "alədul",
          "en": "let me not insert"
        },
        "2sgm": {
          "fidel": "አትዱል",
          "translit": "attədul",
          "en": "don't insert"
        },
        "2sgf": {
          "fidel": "አትዱይ",
          "translit": "attəduyi",
          "en": "don't insert"
        },
        "3sgm": {
          "fidel": "አይዱል",
          "translit": "ayədul",
          "en": "let him not insert"
        },
        "3sgf": {
          "fidel": "አትዱል",
          "translit": "attədul",
          "en": "let her not insert"
        },
        "1pl": {
          "fidel": "አንዱል",
          "translit": "annədul",
          "en": "let us not insert"
        },
        "2pl": {
          "fidel": "አትዱሉ",
          "translit": "attədulu",
          "en": "don't insert"
        },
        "3pl": {
          "fidel": "አይዱሉ",
          "translit": "ayədulu",
          "en": "let them not insert"
        }
      }
    },
    "ዞረ": {
      "english": "turn",
      "infinitive": {
        "fidel": "መዞር",
        "translit": "mäzor"
      },
      "perfect": {
        "1sg": {
          "fidel": "ዞርኩ",
          "translit": "zorku",
          "en": "I turned"
        },
        "2sgm": {
          "fidel": "ዞርክ",
          "translit": "zork",
          "en": "you (m.) turned"
        },
        "2sgf": {
          "fidel": "ዞርሽ",
          "translit": "zorš",
          "en": "you (f.) turned"
        },
        "3sgm": {
          "fidel": "ዞረ",
          "translit": "zorä",
          "en": "he turned"
        },
        "3sgf": {
          "fidel": "ዞረች",
          "translit": "zoräčč",
          "en": "she turned"
        },
        "1pl": {
          "fidel": "ዞርን",
          "translit": "zorn",
          "en": "we turned"
        },
        "2pl": {
          "fidel": "ዞራችሁ",
          "translit": "zoraččəhu",
          "en": "you turned"
        },
        "3pl": {
          "fidel": "ዞሩ",
          "translit": "zoru",
          "en": "they turned"
        }
      },
      "imperfective_compound": {
        "1sg": {
          "fidel": "እዞራለሁ",
          "translit": "əzorallähu",
          "en": "I turn / I will turn"
        },
        "2sgm": {
          "fidel": "ትዞራለህ",
          "translit": "təzoralläh",
          "en": "you (m.) turn / you (m.) will turn"
        },
        "2sgf": {
          "fidel": "ትዞሪያለሽ",
          "translit": "təzoriyalläš",
          "en": "you (f.) turn / you (f.) will turn"
        },
        "3sgm": {
          "fidel": "ይዞራል",
          "translit": "yəzorall",
          "en": "he turns / he will turn"
        },
        "3sgf": {
          "fidel": "ትዞራለች",
          "translit": "təzoralläčč",
          "en": "she turns / she will turn"
        },
        "1pl": {
          "fidel": "እንዞራለን",
          "translit": "ənzorallän",
          "en": "we turn / we will turn"
        },
        "2pl": {
          "fidel": "ትዞራላችሁ",
          "translit": "təzorallaččəhu",
          "en": "you turn / you will turn"
        },
        "3pl": {
          "fidel": "ይዞራሉ",
          "translit": "yəzorallu",
          "en": "they turn / they will turn"
        }
      },
      "gerund": {
        "1sg": {
          "fidel": "ዞሬ",
          "translit": "zorre",
          "en": "[I] having turned"
        },
        "2sgm": {
          "fidel": "ዞረህ",
          "translit": "zoräh",
          "en": "[you (m.)] having turned"
        },
        "2sgf": {
          "fidel": "ዞረሽ",
          "translit": "zoräš",
          "en": "[you (f.)] having turned"
        },
        "3sgm": {
          "fidel": "ዝሮ",
          "translit": "zoro",
          "en": "(he) having turned"
        },
        "3sgf": {
          "fidel": "ዞራ",
          "translit": "zora",
          "en": "(she) having turned"
        },
        "1pl": {
          "fidel": "ዞረን",
          "translit": "zorän",
          "en": "(we) having turned"
        },
        "2pl": {
          "fidel": "ዞራችሁ",
          "translit": "zoraččəhu",
          "en": "(you) having turned"
        },
        "3pl": {
          "fidel": "ዞረው",
          "translit": "zoräw",
          "en": "(they) having turned"
        }
      },
      "compound_gerund": {
        "1sg": {
          "fidel": "ዞሬያለሁ",
          "translit": "zorreyallähu",
          "en": "I have turned"
        },
        "2sgm": {
          "fidel": "ዞረሃል",
          "translit": "zorähall",
          "en": "you (m.) have turned"
        },
        "2sgf": {
          "fidel": "ዞረሻል",
          "translit": "zoräšall",
          "en": "you (f.) have turned"
        },
        "3sgm": {
          "fidel": "ዞሯል",
          "translit": "zorwall",
          "en": "he has turned"
        },
        "3sgf": {
          "fidel": "ዞራለች",
          "translit": "zoralläčč",
          "en": "she has turned"
        },
        "1pl": {
          "fidel": "ዞረናል",
          "translit": "zoränall",
          "en": "we have turned"
        },
        "2pl": {
          "fidel": "ዞራችኋል",
          "translit": "zoraččhwall",
          "en": "you have turned"
        },
        "3pl": {
          "fidel": "ዞረዋል",
          "translit": "zoräwall",
          "en": "they have turned"
        }
      },
      "jussive_imperative": {
        "1sg": {
          "fidel": "ልዙር",
          "translit": "ləzur",
          "en": "let me turn"
        },
        "2sgm": {
          "fidel": "ዙር",
          "translit": "zur",
          "en": "[you(m.)] turn!"
        },
        "2sgf": {
          "fidel": "ዙሪ",
          "translit": "zuri",
          "en": "[you (f.)] turn!"
        },
        "3sgm": {
          "fidel": "ይዙር",
          "translit": "yəzur",
          "en": "let him turn"
        },
        "3sgf": {
          "fidel": "ትዙር",
          "translit": "təzur",
          "en": "let her turn"
        },
        "1pl": {
          "fidel": "እንዙር",
          "translit": "ənzur",
          "en": "let us turn"
        },
        "2pl": {
          "fidel": "ዙሩ",
          "translit": "zuru",
          "en": "(you) turn!"
        },
        "3pl": {
          "fidel": "ይዙሩ",
          "translit": "yəzuru",
          "en": "let them turn"
        }
      },
      "negative_perfect": {
        "1sg": {
          "fidel": "አልዞርኩም",
          "translit": "alzorkumm",
          "en": "I didn't turn"
        },
        "2sgm": {
          "fidel": "አልዞርክም",
          "translit": "alzorkəmm",
          "en": "you (m.) didn't turn"
        },
        "2sgf": {
          "fidel": "አልዞርሽም",
          "translit": "alzoršəmm",
          "en": "you (f.) didn't turn"
        },
        "3sgm": {
          "fidel": "አልዞረም",
          "translit": "alzorämm",
          "en": "he didn't turn"
        },
        "3sgf": {
          "fidel": "አልዞረችም",
          "translit": "alzoräččəmm",
          "en": "she didn't turn"
        },
        "1pl": {
          "fidel": "አልዞርንም",
          "translit": "alzornəmm",
          "en": "we didn't turn"
        },
        "2pl": {
          "fidel": "አልዞራችሁም",
          "translit": "alzoraččəhumm",
          "en": "you didn't turn"
        },
        "3pl": {
          "fidel": "አልዞሩም",
          "translit": "alzorumm",
          "en": "they didn't turn"
        }
      },
      "negative_imperfective": {
        "1sg": {
          "fidel": "አልዞርም",
          "translit": "alzorəmm",
          "en": "I don't turn"
        },
        "2sgm": {
          "fidel": "አትዞርም",
          "translit": "atzorəmm",
          "en": "you (m.) don't turn"
        },
        "2sgf": {
          "fidel": "አትዞሪም",
          "translit": "atzorimm",
          "en": "you (f.) don't turn"
        },
        "3sgm": {
          "fidel": "አይዞርም",
          "translit": "ayzorəmm",
          "en": "he doesn't turn"
        },
        "3sgf": {
          "fidel": "አትዞርም",
          "translit": "atzorəmm",
          "en": "she doesn't turn"
        },
        "1pl": {
          "fidel": "አንዞርም",
          "translit": "anzorəmm",
          "en": "we don't turn"
        },
        "2pl": {
          "fidel": "አትዞሩም",
          "translit": "atzorumm",
          "en": "you don't turn"
        },
        "3pl": {
          "fidel": "አይዞሩም",
          "translit": "ayzorumm",
          "en": "they don't turn"
        }
      },
      "negative_jussive_imperative": {
        "1sg": {
          "fidel": "አልዙር",
          "translit": "aləzur",
          "en": "let me not turn"
        },
        "2sgm": {
          "fidel": "አትዙር",
          "translit": "attəzur",
          "en": "don't turn"
        },
        "2sgf": {
          "fidel": "አትዙሪ",
          "translit": "attəzuri",
          "en": "don't turn"
        },
        "3sgm": {
          "fidel": "አይዙር",
          "translit": "ayəzur",
          "en": "let him not turn"
        },
        "3sgf": {
          "fidel": "አትዙር",
          "translit": "attəzur",
          "en": "let her not turn"
        },
        "1pl": {
          "fidel": "አንዙር",
          "translit": "annəzur",
          "en": "let us not turn"
        },
        "2pl": {
          "fidel": "አትዙሩ",
          "translit": "attəzuru",
          "en": "don't turn"
        },
        "3pl": {
          "fidel": "አይዙሩ",
          "translit": "ayəzuru",
          "en": "let them not turn"
        }
      }
    },
    "ሾረ": {
      "english": "spin",
      "infinitive": {
        "fidel": "መሾር",
        "translit": "mäšor"
      },
      "perfect": {
        "1sg": {
          "fidel": "ሾርኩ",
          "translit": "šorku",
          "en": "I spun"
        },
        "2sgm": {
          "fidel": "ሾርክ",
          "translit": "šork",
          "en": "you (m.) spun"
        },
        "2sgf": {
          "fidel": "ሾርሽ",
          "translit": "šorš",
          "en": "you (f.) spun"
        },
        "3sgm": {
          "fidel": "ሾረ",
          "translit": "šorä",
          "en": "he spun"
        },
        "3sgf": {
          "fidel": "ሾረች",
          "translit": "šoräčč",
          "en": "she spun"
        },
        "1pl": {
          "fidel": "ሾርን",
          "translit": "šorn",
          "en": "we spun"
        },
        "2pl": {
          "fidel": "ሾራችሁ",
          "translit": "šoraččəhu",
          "en": "you spun"
        },
        "3pl": {
          "fidel": "ሾሩ",
          "translit": "šoru",
          "en": "they spun"
        }
      },
      "imperfective_compound": {
        "1sg": {
          "fidel": "እሾራለሁ",
          "translit": "əšorallähu",
          "en": "I spin / I will spin"
        },
        "2sgm": {
          "fidel": "ትሾራለህ",
          "translit": "təšoralläh",
          "en": "you (m.) spin / you (m.) will spin"
        },
        "2sgf": {
          "fidel": "ትሾሪያለሽ",
          "translit": "təšoriyalläš",
          "en": "you (f.) spin / you (f.) will spin"
        },
        "3sgm": {
          "fidel": "ይሾራል",
          "translit": "yəšorall",
          "en": "he spins / he will spin"
        },
        "3sgf": {
          "fidel": "ትሾራለች",
          "translit": "təšoralläčč",
          "en": "she spins / she will spin"
        },
        "1pl": {
          "fidel": "እንሾራለን",
          "translit": "ənšorallän",
          "en": "we spin / we will spin"
        },
        "2pl": {
          "fidel": "ትሾራላችሁ",
          "translit": "təšorallaččəhu",
          "en": "you spin / you will spin"
        },
        "3pl": {
          "fidel": "ይሾራሉ",
          "translit": "yəšorallu",
          "en": "they spin / they will spin"
        }
      },
      "gerund": {
        "1sg": {
          "fidel": "ሾሬ",
          "translit": "šorre",
          "en": "[I] having spun"
        },
        "2sgm": {
          "fidel": "ሾረህ",
          "translit": "šoräh",
          "en": "[you (m.)] having spun"
        },
        "2sgf": {
          "fidel": "ሾረሽ",
          "translit": "šoräš",
          "en": "[you (f.)] having spun"
        },
        "3sgm": {
          "fidel": "ሽሮ",
          "translit": "šoro",
          "en": "(he) having spun"
        },
        "3sgf": {
          "fidel": "ሾራ",
          "translit": "šora",
          "en": "(she) having spun"
        },
        "1pl": {
          "fidel": "ሾረን",
          "translit": "šorän",
          "en": "(we) having spun"
        },
        "2pl": {
          "fidel": "ሾራችሁ",
          "translit": "šoraččəhu",
          "en": "(you) having spun"
        },
        "3pl": {
          "fidel": "ሾረው",
          "translit": "šoräw",
          "en": "(they) having spun"
        }
      },
      "compound_gerund": {
        "1sg": {
          "fidel": "ሾሬያለሁ",
          "translit": "šorreyallähu",
          "en": "I have spun"
        },
        "2sgm": {
          "fidel": "ሾረሃል",
          "translit": "šorähall",
          "en": "you (m.) have spun"
        },
        "2sgf": {
          "fidel": "ሾረሻል",
          "translit": "šoräšall",
          "en": "you (f.) have spun"
        },
        "3sgm": {
          "fidel": "ሾሯል",
          "translit": "šorwall",
          "en": "he has spun"
        },
        "3sgf": {
          "fidel": "ሾራለች",
          "translit": "šoralläčč",
          "en": "she has spun"
        },
        "1pl": {
          "fidel": "ሾረናል",
          "translit": "šoränall",
          "en": "we have spun"
        },
        "2pl": {
          "fidel": "ሾራችኋል",
          "translit": "šoraččhwall",
          "en": "you have spun"
        },
        "3pl": {
          "fidel": "ሾረዋል",
          "translit": "šoräwall",
          "en": "they have spun"
        }
      },
      "jussive_imperative": {
        "1sg": {
          "fidel": "ልሹር",
          "translit": "ləšur",
          "en": "let me spin"
        },
        "2sgm": {
          "fidel": "ሹር",
          "translit": "šur",
          "en": "[you(m.)] spin!"
        },
        "2sgf": {
          "fidel": "ሹሪ",
          "translit": "šuri",
          "en": "[you (f.)] spin!"
        },
        "3sgm": {
          "fidel": "ይሹር",
          "translit": "yəšur",
          "en": "let him spin"
        },
        "3sgf": {
          "fidel": "ትሹር",
          "translit": "təšur",
          "en": "let her spin"
        },
        "1pl": {
          "fidel": "እንሹር",
          "translit": "ənšur",
          "en": "let us spin"
        },
        "2pl": {
          "fidel": "ሹሩ",
          "translit": "šuru",
          "en": "(you) spin!"
        },
        "3pl": {
          "fidel": "ይሹሩ",
          "translit": "yəšuru",
          "en": "let them spin"
        }
      },
      "negative_perfect": {
        "1sg": {
          "fidel": "አልሾርኩም",
          "translit": "alšorkumm",
          "en": "I didn't spin"
        },
        "2sgm": {
          "fidel": "አልሾርክም",
          "translit": "alšorkəmm",
          "en": "you (m.) didn't spin"
        },
        "2sgf": {
          "fidel": "አልሾርሽም",
          "translit": "alšoršəmm",
          "en": "you (f.) didn't spin"
        },
        "3sgm": {
          "fidel": "አልሾረም",
          "translit": "alšorämm",
          "en": "he didn't spin"
        },
        "3sgf": {
          "fidel": "አልሾረችም",
          "translit": "alšoräččəmm",
          "en": "she didn't spin"
        },
        "1pl": {
          "fidel": "አልሾርንም",
          "translit": "alšornəmm",
          "en": "we didn't spin"
        },
        "2pl": {
          "fidel": "አልሾራችሁም",
          "translit": "alšoraččəhumm",
          "en": "you didn't spin"
        },
        "3pl": {
          "fidel": "አልሾሩም",
          "translit": "alšorumm",
          "en": "they didn't spin"
        }
      },
      "negative_imperfective": {
        "1sg": {
          "fidel": "አልሾርም",
          "translit": "alšorəmm",
          "en": "I don't spin"
        },
        "2sgm": {
          "fidel": "አትሾርም",
          "translit": "atšorəmm",
          "en": "you (m.) don't spin"
        },
        "2sgf": {
          "fidel": "አትሾሪም",
          "translit": "atšorimm",
          "en": "you (f.) don't spin"
        },
        "3sgm": {
          "fidel": "አይሾርም",
          "translit": "ayšorəmm",
          "en": "he doesn't spin"
        },
        "3sgf": {
          "fidel": "አትሾርም",
          "translit": "atšorəmm",
          "en": "she doesn't spin"
        },
        "1pl": {
          "fidel": "አንሾርም",
          "translit": "anšorəmm",
          "en": "we don't spin"
        },
        "2pl": {
          "fidel": "አትሾሩም",
          "translit": "atšorumm",
          "en": "you don't spin"
        },
        "3pl": {
          "fidel": "አይሾሩም",
          "translit": "ayšorumm",
          "en": "they don't spin"
        }
      },
      "negative_jussive_imperative": {
        "1sg": {
          "fidel": "አልሹር",
          "translit": "aləšur",
          "en": "let me not spin"
        },
        "2sgm": {
          "fidel": "አትሹር",
          "translit": "attəšur",
          "en": "don't spin"
        },
        "2sgf": {
          "fidel": "አትሹሪ",
          "translit": "attəšuri",
          "en": "don't spin"
        },
        "3sgm": {
          "fidel": "አይሹር",
          "translit": "ayəšur",
          "en": "let him not spin"
        },
        "3sgf": {
          "fidel": "አትሹር",
          "translit": "attəšur",
          "en": "let her not spin"
        },
        "1pl": {
          "fidel": "አንሹር",
          "translit": "annəšur",
          "en": "let us not spin"
        },
        "2pl": {
          "fidel": "አትሹሩ",
          "translit": "attəšuru",
          "en": "don't spin"
        },
        "3pl": {
          "fidel": "አይሹሩ",
          "translit": "ayəšuru",
          "en": "let them not spin"
        }
      }
    },
    "ሾመ": {
      "english": "appoint",
      "infinitive": {
        "fidel": "መሾም",
        "translit": "mäšom"
      },
      "perfect": {
        "1sg": {
          "fidel": "ሾምኩ",
          "translit": "šomku",
          "en": "I appointed"
        },
        "2sgm": {
          "fidel": "ሾምክ",
          "translit": "šomk",
          "en": "you (m.) appointed"
        },
        "2sgf": {
          "fidel": "ሾምሽ",
          "translit": "šomš",
          "en": "you (f.) appointed"
        },
        "3sgm": {
          "fidel": "ሾመ",
          "translit": "šomä",
          "en": "he appointed"
        },
        "3sgf": {
          "fidel": "ሾመች",
          "translit": "šomäčč",
          "en": "she appointed"
        },
        "1pl": {
          "fidel": "ሾምን",
          "translit": "šomn",
          "en": "we appointed"
        },
        "2pl": {
          "fidel": "ሾማችሁ",
          "translit": "šomaččəhu",
          "en": "you appointed"
        },
        "3pl": {
          "fidel": "ሾሙ",
          "translit": "šomu",
          "en": "they appointed"
        }
      },
      "imperfective_compound": {
        "1sg": {
          "fidel": "እሾማለሁ",
          "translit": "əšomallähu",
          "en": "I appoint / I will appoint"
        },
        "2sgm": {
          "fidel": "ትሾማለህ",
          "translit": "təšomalläh",
          "en": "you (m.) appoint / you (m.) will appoint"
        },
        "2sgf": {
          "fidel": "ትሾሚያለሽ",
          "translit": "təšomiyalläš",
          "en": "you (f.) appoint / you (f.) will appoint"
        },
        "3sgm": {
          "fidel": "ይሾማል",
          "translit": "yəšomall",
          "en": "he appoints / he will appoint"
        },
        "3sgf": {
          "fidel": "ትሾማለች",
          "translit": "təšomalläčč",
          "en": "she appoints / she will appoint"
        },
        "1pl": {
          "fidel": "እንሾማለን",
          "translit": "ənšomallän",
          "en": "we appoint / we will appoint"
        },
        "2pl": {
          "fidel": "ትሾማላችሁ",
          "translit": "təšomallaččəhu",
          "en": "you appoint / you will appoint"
        },
        "3pl": {
          "fidel": "ይሾማሉ",
          "translit": "yəšomallu",
          "en": "they appoint / they will appoint"
        }
      },
      "gerund": {
        "1sg": {
          "fidel": "ሾሜ",
          "translit": "šomme",
          "en": "[I] having appointed"
        },
        "2sgm": {
          "fidel": "ሾመህ",
          "translit": "šomäh",
          "en": "[you (m.)] having appointed"
        },
        "2sgf": {
          "fidel": "ሾመሽ",
          "translit": "šomäš",
          "en": "[you (f.)] having appointed"
        },
        "3sgm": {
          "fidel": "ሽሞ",
          "translit": "šomo",
          "en": "(he) having appointed"
        },
        "3sgf": {
          "fidel": "ሾማ",
          "translit": "šoma",
          "en": "(she) having appointed"
        },
        "1pl": {
          "fidel": "ሾመን",
          "translit": "šomän",
          "en": "(we) having appointed"
        },
        "2pl": {
          "fidel": "ሾማችሁ",
          "translit": "šomaččəhu",
          "en": "(you) having appointed"
        },
        "3pl": {
          "fidel": "ሾመው",
          "translit": "šomäw",
          "en": "(they) having appointed"
        }
      },
      "compound_gerund": {
        "1sg": {
          "fidel": "ሾሜያለሁ",
          "translit": "šommeyallähu",
          "en": "I have appointed"
        },
        "2sgm": {
          "fidel": "ሾመሃል",
          "translit": "šomähall",
          "en": "you (m.) have appointed"
        },
        "2sgf": {
          "fidel": "ሾመሻል",
          "translit": "šomäšall",
          "en": "you (f.) have appointed"
        },
        "3sgm": {
          "fidel": "ሾሟል",
          "translit": "šomwall",
          "en": "he has appointed"
        },
        "3sgf": {
          "fidel": "ሾማለች",
          "translit": "šomalläčč",
          "en": "she has appointed"
        },
        "1pl": {
          "fidel": "ሾመናል",
          "translit": "šomänall",
          "en": "we have appointed"
        },
        "2pl": {
          "fidel": "ሾማችኋል",
          "translit": "šomaččhwall",
          "en": "you have appointed"
        },
        "3pl": {
          "fidel": "ሾመዋል",
          "translit": "šomäwall",
          "en": "they have appointed"
        }
      },
      "jussive_imperative": {
        "1sg": {
          "fidel": "ልሹም",
          "translit": "ləšum",
          "en": "let me appoint"
        },
        "2sgm": {
          "fidel": "ሹም",
          "translit": "šum",
          "en": "[you(m.)] appoint!"
        },
        "2sgf": {
          "fidel": "ሹሚ",
          "translit": "šumi",
          "en": "[you (f.)] appoint!"
        },
        "3sgm": {
          "fidel": "ይሹም",
          "translit": "yəšum",
          "en": "let him appoint"
        },
        "3sgf": {
          "fidel": "ትሹም",
          "translit": "təšum",
          "en": "let her appoint"
        },
        "1pl": {
          "fidel": "እንሹም",
          "translit": "ənšum",
          "en": "let us appoint"
        },
        "2pl": {
          "fidel": "ሹሙ",
          "translit": "šumu",
          "en": "(you) appoint!"
        },
        "3pl": {
          "fidel": "ይሹሙ",
          "translit": "yəšumu",
          "en": "let them appoint"
        }
      },
      "negative_perfect": {
        "1sg": {
          "fidel": "አልሾምኩም",
          "translit": "alšomkumm",
          "en": "I didn't appoint"
        },
        "2sgm": {
          "fidel": "አልሾምክም",
          "translit": "alšomkəmm",
          "en": "you (m.) didn't appoint"
        },
        "2sgf": {
          "fidel": "አልሾምሽም",
          "translit": "alšomšəmm",
          "en": "you (f.) didn't appoint"
        },
        "3sgm": {
          "fidel": "አልሾመም",
          "translit": "alšomämm",
          "en": "he didn't appoint"
        },
        "3sgf": {
          "fidel": "አልሾመችም",
          "translit": "alšomäččəmm",
          "en": "she didn't appoint"
        },
        "1pl": {
          "fidel": "አልሾምንም",
          "translit": "alšomnəmm",
          "en": "we didn't appoint"
        },
        "2pl": {
          "fidel": "አልሾማችሁም",
          "translit": "alšomaččəhumm",
          "en": "you didn't appoint"
        },
        "3pl": {
          "fidel": "አልሾሙም",
          "translit": "alšomumm",
          "en": "they didn't appoint"
        }
      },
      "negative_imperfective": {
        "1sg": {
          "fidel": "አልሾምም",
          "translit": "alšoməmm",
          "en": "I don't appoint"
        },
        "2sgm": {
          "fidel": "አትሾምም",
          "translit": "atšoməmm",
          "en": "you (m.) don't appoint"
        },
        "2sgf": {
          "fidel": "አትሾሚም",
          "translit": "atšomimm",
          "en": "you (f.) don't appoint"
        },
        "3sgm": {
          "fidel": "አይሾምም",
          "translit": "ayšoməmm",
          "en": "he doesn't appoint"
        },
        "3sgf": {
          "fidel": "አትሾምም",
          "translit": "atšoməmm",
          "en": "she doesn't appoint"
        },
        "1pl": {
          "fidel": "አንሾምም",
          "translit": "anšoməmm",
          "en": "we don't appoint"
        },
        "2pl": {
          "fidel": "አትሾሙም",
          "translit": "atšomumm",
          "en": "you don't appoint"
        },
        "3pl": {
          "fidel": "አይሾሙም",
          "translit": "ayšomumm",
          "en": "they don't appoint"
        }
      },
      "negative_jussive_imperative": {
        "1sg": {
          "fidel": "አልሹም",
          "translit": "aləšum",
          "en": "let me not appoint"
        },
        "2sgm": {
          "fidel": "አትሹም",
          "translit": "attəšum",
          "en": "don't appoint"
        },
        "2sgf": {
          "fidel": "አትሹሚ",
          "translit": "attəšumi",
          "en": "don't appoint"
        },
        "3sgm": {
          "fidel": "አይሹም",
          "translit": "ayəšum",
          "en": "let him not appoint"
        },
        "3sgf": {
          "fidel": "አትሹም",
          "translit": "attəšum",
          "en": "let her not appoint"
        },
        "1pl": {
          "fidel": "አንሹም",
          "translit": "annəšum",
          "en": "let us not appoint"
        },
        "2pl": {
          "fidel": "አትሹሙ",
          "translit": "attəšumu",
          "en": "don't appoint"
        },
        "3pl": {
          "fidel": "አይሹሙ",
          "translit": "ayəšumu",
          "en": "let them not appoint"
        }
      }
    },
    "ሞተ": {
      "english": "die",
      "infinitive": {
        "fidel": "መሞት",
        "translit": "mämot"
      },
      "perfect": {
        "1sg": {
          "fidel": "ሞትኩ",
          "translit": "motku",
          "en": "I died"
        },
        "2sgm": {
          "fidel": "ሞትክ",
          "translit": "motk",
          "en": "you (m.) died"
        },
        "2sgf": {
          "fidel": "ሞትሽ",
          "translit": "motš",
          "en": "you (f.) died"
        },
        "3sgm": {
          "fidel": "ሞተ",
          "translit": "motä",
          "en": "he died"
        },
        "3sgf": {
          "fidel": "ሞተች",
          "translit": "motäčč",
          "en": "she died"
        },
        "1pl": {
          "fidel": "ሞትን",
          "translit": "motn",
          "en": "we died"
        },
        "2pl": {
          "fidel": "ሞታችሁ",
          "translit": "motaččəhu",
          "en": "you died"
        },
        "3pl": {
          "fidel": "ሞቱ",
          "translit": "motu",
          "en": "they died"
        }
      },
      "imperfective_compound": {
        "1sg": {
          "fidel": "እሞታለሁ",
          "translit": "əmotallähu",
          "en": "I die / I will die"
        },
        "2sgm": {
          "fidel": "ትሞታለህ",
          "translit": "təmotalläh",
          "en": "you (m.) die / you (m.) will die"
        },
        "2sgf": {
          "fidel": "ትሞቺያለሽ",
          "translit": "təmočiyalläš",
          "en": "you (f.) die / you (f.) will die"
        },
        "3sgm": {
          "fidel": "ይሞታል",
          "translit": "yəmotall",
          "en": "he dies / he will die"
        },
        "3sgf": {
          "fidel": "ትሞታለች",
          "translit": "təmotalläčč",
          "en": "she dies / she will die"
        },
        "1pl": {
          "fidel": "እንሞታለን",
          "translit": "ənmotallän",
          "en": "we die / we will die"
        },
        "2pl": {
          "fidel": "ትሞታላችሁ",
          "translit": "təmotallaččəhu",
          "en": "you die / you will die"
        },
        "3pl": {
          "fidel": "ይሞታሉ",
          "translit": "yəmotallu",
          "en": "they die / they will die"
        }
      },
      "gerund": {
        "1sg": {
          "fidel": "ሞቼ",
          "translit": "močče",
          "en": "[I] having died"
        },
        "2sgm": {
          "fidel": "ሞተህ",
          "translit": "motäh",
          "en": "[you (m.)] having died"
        },
        "2sgf": {
          "fidel": "ሞተሽ",
          "translit": "motäš",
          "en": "[you (f.)] having died"
        },
        "3sgm": {
          "fidel": "ምቶ",
          "translit": "moto",
          "en": "(he) having died"
        },
        "3sgf": {
          "fidel": "ሞታ",
          "translit": "mota",
          "en": "(she) having died"
        },
        "1pl": {
          "fidel": "ሞተን",
          "translit": "motän",
          "en": "(we) having died"
        },
        "2pl": {
          "fidel": "ሞታችሁ",
          "translit": "motaččəhu",
          "en": "(you) having died"
        },
        "3pl": {
          "fidel": "ሞተው",
          "translit": "motäw",
          "en": "(they) having died"
        }
      },
      "compound_gerund": {
        "1sg": {
          "fidel": "ሞቼያለሁ",
          "translit": "moččeyallähu",
          "en": "I have died"
        },
        "2sgm": {
          "fidel": "ሞተሃል",
          "translit": "motähall",
          "en": "you (m.) have died"
        },
        "2sgf": {
          "fidel": "ሞተሻል",
          "translit": "motäšall",
          "en": "you (f.) have died"
        },
        "3sgm": {
          "fidel": "ሞቷል",
          "translit": "motwall",
          "en": "he has died"
        },
        "3sgf": {
          "fidel": "ሞታለች",
          "translit": "motalläčč",
          "en": "she has died"
        },
        "1pl": {
          "fidel": "ሞተናል",
          "translit": "motänall",
          "en": "we have died"
        },
        "2pl": {
          "fidel": "ሞታችኋል",
          "translit": "motaččhwall",
          "en": "you have died"
        },
        "3pl": {
          "fidel": "ሞተዋል",
          "translit": "motäwall",
          "en": "they have died"
        }
      },
      "jussive_imperative": {
        "1sg": {
          "fidel": "ልሙት",
          "translit": "ləmut",
          "en": "let me die"
        },
        "2sgm": {
          "fidel": "ሙት",
          "translit": "mut",
          "en": "[you(m.)] die!"
        },
        "2sgf": {
          "fidel": "ሙች",
          "translit": "muči",
          "en": "[you (f.)] die!"
        },
        "3sgm": {
          "fidel": "ይሙት",
          "translit": "yəmut",
          "en": "let him die"
        },
        "3sgf": {
          "fidel": "ትሙት",
          "translit": "təmut",
          "en": "let her die"
        },
        "1pl": {
          "fidel": "እንሙት",
          "translit": "ənmut",
          "en": "let us die"
        },
        "2pl": {
          "fidel": "ሙቱ",
          "translit": "mutu",
          "en": "(you) die!"
        },
        "3pl": {
          "fidel": "ይሙቱ",
          "translit": "yəmutu",
          "en": "let them die"
        }
      },
      "negative_perfect": {
        "1sg": {
          "fidel": "አልሞትኩም",
          "translit": "almotkumm",
          "en": "I didn't die"
        },
        "2sgm": {
          "fidel": "አልሞትክም",
          "translit": "almotkəmm",
          "en": "you (m.) didn't die"
        },
        "2sgf": {
          "fidel": "አልሞትሽም",
          "translit": "almotšəmm",
          "en": "you (f.) didn't die"
        },
        "3sgm": {
          "fidel": "አልሞተም",
          "translit": "almotämm",
          "en": "he didn't die"
        },
        "3sgf": {
          "fidel": "አልሞተችም",
          "translit": "almotäččəmm",
          "en": "she didn't die"
        },
        "1pl": {
          "fidel": "አልሞትንም",
          "translit": "almotnəmm",
          "en": "we didn't die"
        },
        "2pl": {
          "fidel": "አልሞታችሁም",
          "translit": "almotaččəhumm",
          "en": "you didn't die"
        },
        "3pl": {
          "fidel": "አልሞቱም",
          "translit": "almotumm",
          "en": "they didn't die"
        }
      },
      "negative_imperfective": {
        "1sg": {
          "fidel": "አልሞትም",
          "translit": "almotəmm",
          "en": "I don't die"
        },
        "2sgm": {
          "fidel": "አትሞትም",
          "translit": "atmotəmm",
          "en": "you (m.) don't die"
        },
        "2sgf": {
          "fidel": "አትሞቺም",
          "translit": "atmočimm",
          "en": "you (f.) don't die"
        },
        "3sgm": {
          "fidel": "አይሞትም",
          "translit": "aymotəmm",
          "en": "he doesn't die"
        },
        "3sgf": {
          "fidel": "አትሞትም",
          "translit": "atmotəmm",
          "en": "she doesn't die"
        },
        "1pl": {
          "fidel": "አንሞትም",
          "translit": "anmotəmm",
          "en": "we don't die"
        },
        "2pl": {
          "fidel": "አትሞቱም",
          "translit": "atmotumm",
          "en": "you don't die"
        },
        "3pl": {
          "fidel": "አይሞቱም",
          "translit": "aymotumm",
          "en": "they don't die"
        }
      },
      "negative_jussive_imperative": {
        "1sg": {
          "fidel": "አልሙት",
          "translit": "aləmut",
          "en": "let me not die"
        },
        "2sgm": {
          "fidel": "አትሙት",
          "translit": "attəmut",
          "en": "don't die"
        },
        "2sgf": {
          "fidel": "አትሙች",
          "translit": "attəmuči",
          "en": "don't die"
        },
        "3sgm": {
          "fidel": "አይሙት",
          "translit": "ayəmut",
          "en": "let him not die"
        },
        "3sgf": {
          "fidel": "አትሙት",
          "translit": "attəmut",
          "en": "let her not die"
        },
        "1pl": {
          "fidel": "አንሙት",
          "translit": "annəmut",
          "en": "let us not die"
        },
        "2pl": {
          "fidel": "አትሙቱ",
          "translit": "attəmutu",
          "en": "don't die"
        },
        "3pl": {
          "fidel": "አይሙቱ",
          "translit": "ayəmutu",
          "en": "let them not die"
        }
      }
    },
    "ሞቀ": {
      "english": "be warm",
      "infinitive": {
        "fidel": "መሞቅ",
        "translit": "mämoq"
      },
      "perfect": {
        "1sg": {
          "fidel": "ሞቅኩ",
          "translit": "moqku",
          "en": "I was warm"
        },
        "2sgm": {
          "fidel": "ሞቅክ",
          "translit": "moqk",
          "en": "you (m.) was warm"
        },
        "2sgf": {
          "fidel": "ሞቅሽ",
          "translit": "moqš",
          "en": "you (f.) was warm"
        },
        "3sgm": {
          "fidel": "ሞቀ",
          "translit": "moqä",
          "en": "he was warm"
        },
        "3sgf": {
          "fidel": "ሞቀች",
          "translit": "moqäčč",
          "en": "she was warm"
        },
        "1pl": {
          "fidel": "ሞቅን",
          "translit": "moqn",
          "en": "we was warm"
        },
        "2pl": {
          "fidel": "ሞቃችሁ",
          "translit": "moqaččəhu",
          "en": "you was warm"
        },
        "3pl": {
          "fidel": "ሞቁ",
          "translit": "moqu",
          "en": "they was warm"
        }
      },
      "imperfective_compound": {
        "1sg": {
          "fidel": "እሞቃለሁ",
          "translit": "əmoqallähu",
          "en": "I am warm / I will be warm"
        },
        "2sgm": {
          "fidel": "ትሞቃለህ",
          "translit": "təmoqalläh",
          "en": "you (m.) are warm / you (m.) will be warm"
        },
        "2sgf": {
          "fidel": "ትሞቂያለሽ",
          "translit": "təmoqiyalläš",
          "en": "you (f.) are warm / you (f.) will be warm"
        },
        "3sgm": {
          "fidel": "ይሞቃል",
          "translit": "yəmoqall",
          "en": "he is warm / he will be warm"
        },
        "3sgf": {
          "fidel": "ትሞቃለች",
          "translit": "təmoqalläčč",
          "en": "she is warm / she will be warm"
        },
        "1pl": {
          "fidel": "እንሞቃለን",
          "translit": "ənmoqallän",
          "en": "we are warm / we will be warm"
        },
        "2pl": {
          "fidel": "ትሞቃላችሁ",
          "translit": "təmoqallaččəhu",
          "en": "you are warm / you will be warm"
        },
        "3pl": {
          "fidel": "ይሞቃሉ",
          "translit": "yəmoqallu",
          "en": "they are warm / they will be warm"
        }
      },
      "gerund": {
        "1sg": {
          "fidel": "ሞቄ",
          "translit": "moqqe",
          "en": "[I] having been warm"
        },
        "2sgm": {
          "fidel": "ሞቀህ",
          "translit": "moqäh",
          "en": "[you (m.)] having been warm"
        },
        "2sgf": {
          "fidel": "ሞቀሽ",
          "translit": "moqäš",
          "en": "[you (f.)] having been warm"
        },
        "3sgm": {
          "fidel": "ምቆ",
          "translit": "moqo",
          "en": "(he) having been warm"
        },
        "3sgf": {
          "fidel": "ሞቃ",
          "translit": "moqa",
          "en": "(she) having been warm"
        },
        "1pl": {
          "fidel": "ሞቀን",
          "translit": "moqän",
          "en": "(we) having been warm"
        },
        "2pl": {
          "fidel": "ሞቃችሁ",
          "translit": "moqaččəhu",
          "en": "(you) having been warm"
        },
        "3pl": {
          "fidel": "ሞቀው",
          "translit": "moqäw",
          "en": "(they) having been warm"
        }
      },
      "compound_gerund": {
        "1sg": {
          "fidel": "ሞቄያለሁ",
          "translit": "moqqeyallähu",
          "en": "I have been warm"
        },
        "2sgm": {
          "fidel": "ሞቀሃል",
          "translit": "moqähall",
          "en": "you (m.) have been warm"
        },
        "2sgf": {
          "fidel": "ሞቀሻል",
          "translit": "moqäšall",
          "en": "you (f.) have been warm"
        },
        "3sgm": {
          "fidel": "ሞቇል",
          "translit": "moqwall",
          "en": "he has been warm"
        },
        "3sgf": {
          "fidel": "ሞቃለች",
          "translit": "moqalläčč",
          "en": "she has been warm"
        },
        "1pl": {
          "fidel": "ሞቀናል",
          "translit": "moqänall",
          "en": "we have been warm"
        },
        "2pl": {
          "fidel": "ሞቃችኋል",
          "translit": "moqaččhwall",
          "en": "you have been warm"
        },
        "3pl": {
          "fidel": "ሞቀዋል",
          "translit": "moqäwall",
          "en": "they have been warm"
        }
      },
      "jussive_imperative": {
        "1sg": {
          "fidel": "ልሙቅ",
          "translit": "ləmuq",
          "en": "let me be warm"
        },
        "2sgm": {
          "fidel": "ሙቅ",
          "translit": "muq",
          "en": "[you(m.)] be warm!"
        },
        "2sgf": {
          "fidel": "ሙቂ",
          "translit": "muqi",
          "en": "[you (f.)] be warm!"
        },
        "3sgm": {
          "fidel": "ይሙቅ",
          "translit": "yəmuq",
          "en": "let him be warm"
        },
        "3sgf": {
          "fidel": "ትሙቅ",
          "translit": "təmuq",
          "en": "let her be warm"
        },
        "1pl": {
          "fidel": "እንሙቅ",
          "translit": "ənmuq",
          "en": "let us be warm"
        },
        "2pl": {
          "fidel": "ሙቁ",
          "translit": "muqu",
          "en": "(you) be warm!"
        },
        "3pl": {
          "fidel": "ይሙቁ",
          "translit": "yəmuqu",
          "en": "let them be warm"
        }
      },
      "negative_perfect": {
        "1sg": {
          "fidel": "አልሞቅኩም",
          "translit": "almoqkumm",
          "en": "I didn't be warm"
        },
        "2sgm": {
          "fidel": "አልሞቅክም",
          "translit": "almoqkəmm",
          "en": "you (m.) didn't be warm"
        },
        "2sgf": {
          "fidel": "አልሞቅሽም",
          "translit": "almoqšəmm",
          "en": "you (f.) didn't be warm"
        },
        "3sgm": {
          "fidel": "አልሞቀም",
          "translit": "almoqämm",
          "en": "he didn't be warm"
        },
        "3sgf": {
          "fidel": "አልሞቀችም",
          "translit": "almoqäččəmm",
          "en": "she didn't be warm"
        },
        "1pl": {
          "fidel": "አልሞቅንም",
          "translit": "almoqnəmm",
          "en": "we didn't be warm"
        },
        "2pl": {
          "fidel": "አልሞቃችሁም",
          "translit": "almoqaččəhumm",
          "en": "you didn't be warm"
        },
        "3pl": {
          "fidel": "አልሞቁም",
          "translit": "almoqumm",
          "en": "they didn't be warm"
        }
      },
      "negative_imperfective": {
        "1sg": {
          "fidel": "አልሞቅም",
          "translit": "almoqəmm",
          "en": "I don't be warm"
        },
        "2sgm": {
          "fidel": "አትሞቅም",
          "translit": "atmoqəmm",
          "en": "you (m.) don't be warm"
        },
        "2sgf": {
          "fidel": "አትሞቂም",
          "translit": "atmoqimm",
          "en": "you (f.) don't be warm"
        },
        "3sgm": {
          "fidel": "አይሞቅም",
          "translit": "aymoqəmm",
          "en": "he doesn't be warm"
        },
        "3sgf": {
          "fidel": "አትሞቅም",
          "translit": "atmoqəmm",
          "en": "she doesn't be warm"
        },
        "1pl": {
          "fidel": "አንሞቅም",
          "translit": "anmoqəmm",
          "en": "we don't be warm"
        },
        "2pl": {
          "fidel": "አትሞቁም",
          "translit": "atmoqumm",
          "en": "you don't be warm"
        },
        "3pl": {
          "fidel": "አይሞቁም",
          "translit": "aymoqumm",
          "en": "they don't be warm"
        }
      },
      "negative_jussive_imperative": {
        "1sg": {
          "fidel": "አልሙቅ",
          "translit": "aləmuq",
          "en": "let me not be warm"
        },
        "2sgm": {
          "fidel": "አትሙቅ",
          "translit": "attəmuq",
          "en": "don't be warm"
        },
        "2sgf": {
          "fidel": "አትሙቂ",
          "translit": "attəmuqi",
          "en": "don't be warm"
        },
        "3sgm": {
          "fidel": "አይሙቅ",
          "translit": "ayəmuq",
          "en": "let him not be warm"
        },
        "3sgf": {
          "fidel": "አትሙቅ",
          "translit": "attəmuq",
          "en": "let her not be warm"
        },
        "1pl": {
          "fidel": "አንሙቅ",
          "translit": "annəmuq",
          "en": "let us not be warm"
        },
        "2pl": {
          "fidel": "አትሙቁ",
          "translit": "attəmuqu",
          "en": "don't be warm"
        },
        "3pl": {
          "fidel": "አይሙቁ",
          "translit": "ayəmuqu",
          "en": "let them not be warm"
        }
      }
    }
  },
  "irregular": {
    "ነው": {
      "english": "be",
      "present": {
        "1sg": {
          "fidel": "ነኝ",
          "translit": "näññ",
          "en": "I am"
        },
        "2sgm": {
          "fidel": "ነህ",
          "translit": "näh",
          "en": "you (m.) are"
        },
        "2sgf": {
          "fidel": "ነሽ",
          "translit": "näš",
          "en": "you (f.) are"
        },
        "3sgm": {
          "fidel": "ነው",
          "translit": "näw",
          "en": "he is"
        },
        "3sgf": {
          "fidel": "ነች",
          "translit": "näčč",
          "en": "she is"
        },
        "1pl": {
          "fidel": "ነን",
          "translit": "nän",
          "en": "we are"
        },
        "2pl": {
          "fidel": "ናችሁ",
          "translit": "naččəhu",
          "en": "you are"
        },
        "3pl": {
          "fidel": "ናቸው",
          "translit": "naččäw",
          "en": "they are"
        }
      },
      "perfect": {
        "1sg": {
          "fidel": "ነበርኩ",
          "translit": "näbbärku",
          "en": "I was"
        },
        "2sgm": {
          "fidel": "ነበርክ",
          "translit": "näbbärk",
          "en": "you (m.) were"
        },
        "2sgf": {
          "fidel": "ነበርሽ",
          "translit": "näbbärš",
          "en": "you (f.) were"
        },
        "3sgm": {
          "fidel": "ነበረ",
          "translit": "näbbärä",
          "en": "he was"
        },
        "3sgf": {
          "fidel": "ነበረች",
          "translit": "näbbäräč",
          "en": "she was"
        },
        "1pl": {
          "fidel": "ነበርን",
          "translit": "näbbärn",
          "en": "we were"
        },
        "2pl": {
          "fidel": "ነበራችሁ",
          "translit": "näbbäraččəhu",
          "en": "you were"
        },
        "3pl": {
          "fidel": "ነበሩ",
          "translit": "näbbäru",
          "en": "they were"
        }
      },
      "negative_present": {
        "1sg": {
          "fidel": "አይደለሁም",
          "translit": "aydällähumm",
          "en": "I am not"
        },
        "2sgm": {
          "fidel": "አይደለህም",
          "translit": "aydällähəmm",
          "en": "you (m.) are not"
        },
        "2sgf": {
          "fidel": "አይደለሽም",
          "translit": "aydälläšəmm",
          "en": "you (f.) are not"
        },
        "3sgm": {
          "fidel": "አይደለም",
          "translit": "aydällämm",
          "en": "he is not"
        },
        "3sgf": {
          "fidel": "አይደለችም",
          "translit": "aydälläčəmm",
          "en": "she is not"
        },
        "1pl": {
          "fidel": "አይደለንም",
          "translit": "aydällänəmm",
          "en": "we are not"
        },
        "2pl": {
          "fidel": "አይደላችሁም",
          "translit": "aydällaččəhumm",
          "en": "you are not"
        },
        "3pl": {
          "fidel": "አይደሉም",
          "translit": "aydällumm",
          "en": "they are not"
        }
      },
      "negative_perfect": {
        "1sg": {
          "fidel": "አልነበርኩም",
          "translit": "alnäbbärkumm",
          "en": "I wasn't"
        },
        "2sgm": {
          "fidel": "አልነበርክም",
          "translit": "alnäbbärkmm",
          "en": "you (m.) weren't"
        },
        "2sgf": {
          "fidel": "አልነበርሽም",
          "translit": "alnäbbäršmm",
          "en": "you (f.) weren't"
        },
        "3sgm": {
          "fidel": "አልነበረም",
          "translit": "alnäbbärämm",
          "en": "he wasn't"
        },
        "3sgf": {
          "fidel": "አልነበረችም",
          "translit": "alnäbbäräčmm",
          "en": "she wasn't"
        },
        "1pl": {
          "fidel": "አልነበርንም",
          "translit": "alnäbbärnmm",
          "en": "we weren't"
        },
        "2pl": {
          "fidel": "አልነበራችሁም",
          "translit": "alnäbbäraččəhumm",
          "en": "you weren't"
        },
        "3pl": {
          "fidel": "አልነበሩም",
          "translit": "alnäbbärumm",
          "en": "they weren't"
        }
      }
    },
    "አለ": {
      "english": "have",
      "present": {
        "fidel": [
          "አለኝ",
          "አለህ",
          "አለሽ",
          "አለ",
          "አላት",
          "አለን",
          "አላችሁ",
          "አላቸው",
          "አለዎ(ት)",
          "አላቸው"
        ],
        "translit": [
          "alläññ",
          "alläh",
          "alläš",
          "allä",
          "allat",
          "allänə",
          "allaččəhu",
          "allaččäw",
          "alläwo(t)",
          "allaččäw"
        ],
        "english": [
          "I have",
          "you (m.) have",
          "you (f.) have",
          "he has",
          "she has",
          "we have",
          "you (pl.) have",
          "they have",
          "you (resp.) have",
          "he/she (resp.) have"
        ]
      },
      "past_simple": {
        "fidel": [
          "ነበረኝ",
          "ነበረህ",
          "ነበረሽ",
          "ነበረው",
          "ነበራት",
          "ነበረን",
          "ነበራችሁ",
          "ነበራቸው",
          "ነበረዎ(ት)",
          "ነበራቸው"
        ],
        "translit": [
          "näbbäräññ",
          "näbbäräh",
          "näbbäräš",
          "näbbäräw",
          "näbbärat",
          "näbbärän",
          "näbbäraččəhu",
          "näbbäraččäw",
          "näbbäräwo(t)",
          "näbbäraččäw"
        ],
        "english": [
          "I had",
          "you (m.) had",
          "you (f.) had",
          "he had",
          "she had",
          "we had",
          "you (pl.) had",
          "they had",
          "you (resp.) had",
          "he/she (resp.) had"
        ]
      },
      "negative_present": {
        "fidel": [
          "የለኝም",
          "የለህም",
          "የለሽም",
          "የለውም",
          "የላትም",
          "የለንም",
          "የላችሁም",
          "የላቸውም",
          "የለዎ(ት)ም",
          "የላችሁም"
        ],
        "translit": [
          "yäläñəmm",
          "yälähəmm",
          "yäläšəmm",
          "yäläwəmm",
          "yälatəmm",
          "yälänəmm",
          "yälaččəhumm",
          "yälaččäwəmm",
          "yäläwo(tə)mm",
          "yälaččəhumm"
        ],
        "english": [
          "I don't have",
          "you (m.) don't have",
          "you (f.) don't have",
          "he doesn't have",
          "she doesn't have",
          "we don't have",
          "you (pl.) don't have",
          "they don't have",
          "you (resp.) don't have",
          "he/she (resp.) don't have"
        ]
      },
      "negative_past_simple": {
        "fidel": [
          "አልነበረኝም",
          "አልነበረህም",
          "አልነበረሽም",
          "አልነበረውም",
          "አልነበራትም",
          "አልነበረንም",
          "አልነበራችሁም",
          "አልነበራቸውም",
          "አልነበረዎ(ት)ም",
          "አልነበራችሁም"
        ],
        "translit": [
          "alnäbäräññəmm",
          "alnäbärähəmm",
          "alnäbäräšəmm",
          "alnäbäräwəmm",
          "alnäbäratəmm",
          "alnäbäränəmm",
          "alnäbäraččəhumm",
          "alnäbäraččäwəmm",
          "alnäbbäräwo(tə)mm",
          "alnäbäraččəhumm"
        ],
        "english": [
          "I didn't have",
          "you (m.) didn't have",
          "you (f.) didn't have",
          "he didn't have",
          "she didn't have",
          "we didn't have",
          "you (pl.) didn't have",
          "they didn't have",
          "you (resp.) didn't have",
          "he/she (resp.) didn't have"
        ]
      }
    }
  },
  "5. class (3B 01)": {
    "አየ": {
      "english": "see",
      "infinitive": {
        "fidel": "መየት",
        "translit": "mayät"
      },
      "past_simple": {
        "1sg": {
          "fidel": "አየሁ",
          "translit": "ayyähu",
          "en": "I saw"
        },
        "2sgm": {
          "fidel": "አየህ",
          "translit": "ayyähu",
          "en": "you (m.) saw"
        },
        "2sgf": {
          "fidel": "አየሽ",
          "translit": "ayyäš",
          "en": "you (f.) saw"
        },
        "3sgm": {
          "fidel": "አየ",
          "translit": "ayyä",
          "en": "he saw"
        },
        "3sgf": {
          "fidel": "አየች",
          "translit": "ayyäčč",
          "en": "she saw"
        },
        "1pl": {
          "fidel": "አየን",
          "translit": "ayyän",
          "en": "we saw"
        },
        "2pl": {
          "fidel": "አያችሁ",
          "translit": "ayyaččəhu",
          "en": "you saw"
        },
        "3pl": {
          "fidel": "አዩ",
          "translit": "ayyu",
          "en": "they saw"
        }
      },
      "imperfective_compound": {
        "1sg": {
          "fidel": "አያለሁ",
          "translit": "ayallähu",
          "en": "I see / I will see"
        },
        "2sgm": {
          "fidel": "ታያለህ",
          "translit": "tayalläh",
          "en": "you (m.) see / you (m.) will see"
        },
        "2sgf": {
          "fidel": "ታያለሽ",
          "translit": "tayyalläš",
          "en": "you (f.) see / you (f.) will see"
        },
        "3sgm": {
          "fidel": "ያያል",
          "translit": "yayall",
          "en": "he sees / he will see"
        },
        "3sgf": {
          "fidel": "ታያለች",
          "translit": "tayalläčč",
          "en": "she sees / she will see"
        },
        "1pl": {
          "fidel": "እናያለን",
          "translit": "ənayallän",
          "en": "we see / we will see"
        },
        "2pl": {
          "fidel": "ታያላችሁ",
          "translit": "tayallaččəhu",
          "en": "you see / you will see"
        },
        "3pl": {
          "fidel": "ያያሉ",
          "translit": "yayallu",
          "en": "they see / they will see"
        }
      },
      "gerund": {
        "1sg": {
          "fidel": "አይቼ",
          "translit": "ayəčče",
          "en": "(I) having seen"
        },
        "2sgm": {
          "fidel": "አይተህ",
          "translit": "aytäh",
          "en": "[you(m.)] having seen"
        },
        "2sgf": {
          "fidel": "አይተሽ",
          "translit": "aytäš",
          "en": "[you (f.)] having seen"
        },
        "3sgm": {
          "fidel": "አይቶ",
          "translit": "ayto",
          "en": "(he) having seen"
        },
        "3sgf": {
          "fidel": "አይታ",
          "translit": "ayta",
          "en": "(she) having seen"
        },
        "1pl": {
          "fidel": "አይተን",
          "translit": "aytän",
          "en": "(we) having seen"
        },
        "2pl": {
          "fidel": "አይታችሁ",
          "translit": "aytaččəhu",
          "en": "(you) having seen"
        },
        "3pl": {
          "fidel": "አይተው",
          "translit": "aytäw",
          "en": "(they) having seen"
        }
      },
      "compound_gerund": {
        "1sg": {
          "fidel": "አይቼያለሁ",
          "translit": "ayəččeyallähu",
          "en": "(I) having seen"
        },
        "2sgm": {
          "fidel": "አይተሃል",
          "translit": "aytähähall",
          "en": "[you(m.)] having seen"
        },
        "2sgf": {
          "fidel": "አይተሻል",
          "translit": "aytäšäšall",
          "en": "[you (f.)] having seen"
        },
        "3sgm": {
          "fidel": "አይቷል",
          "translit": "aytwall",
          "en": "(he) having seen"
        },
        "3sgf": {
          "fidel": "አይታለች",
          "translit": "aytalläčč",
          "en": "(she) having seen"
        },
        "1pl": {
          "fidel": "አይተናል",
          "translit": "aytänall",
          "en": "(we) having seen"
        },
        "2pl": {
          "fidel": "አይታችኋል",
          "translit": "aytaččhwall",
          "en": "(you) having seen"
        },
        "3pl": {
          "fidel": "አይተዋል",
          "translit": "aytäwall",
          "en": "(they) having seen"
        }
      },
      "jussive_imperative": {
        "1sg": {
          "fidel": "ልይ",
          "translit": "ləy",
          "en": "let me see"
        },
        "2sgm": {
          "fidel": "እይ",
          "translit": "əy",
          "en": "[you(m.)] see!"
        },
        "2sgf": {
          "fidel": "እዪ",
          "translit": "əyi",
          "en": "[you (f.)] see!"
        },
        "3sgm": {
          "fidel": "ይይ",
          "translit": "yəy",
          "en": "let him see"
        },
        "3sgf": {
          "fidel": "ትይ",
          "translit": "təy",
          "en": "let her see"
        },
        "1pl": {
          "fidel": "እንይ",
          "translit": "ənəy",
          "en": "let us see"
        },
        "2pl": {
          "fidel": "እዩ",
          "translit": "əyu",
          "en": "(you) see!"
        },
        "3pl": {
          "fidel": "ይዩ",
          "translit": "yəyu",
          "en": "let them see"
        }
      },
      "negative_past_simple": {
        "1sg": {
          "fidel": "አላየሁም",
          "translit": "alayyähumm",
          "en": "I didn't see"
        },
        "2sgm": {
          "fidel": "አላየህም",
          "translit": "alayyähəmm",
          "en": "you (m.) didn't see"
        },
        "2sgf": {
          "fidel": "አላየሽም",
          "translit": "alayyäšəmm",
          "en": "you (f.) didn't see"
        },
        "3sgm": {
          "fidel": "አላየም",
          "translit": "alayyämm",
          "en": "he didn't see"
        },
        "3sgf": {
          "fidel": "አላየችም",
          "translit": "alayyäččəmm",
          "en": "she didn't see"
        },
        "1pl": {
          "fidel": "አላየንም",
          "translit": "alayyänəmm",
          "en": "we didn't see"
        },
        "2pl": {
          "fidel": "አላያችሁም",
          "translit": "alayyaččəhumm",
          "en": "you didn't see"
        },
        "3pl": {
          "fidel": "አላዩም",
          "translit": "alayyumm",
          "en": "they didn't see"
        }
      },
      "negative_imperfective": {
        "1sg": {
          "fidel": "አላይም",
          "translit": "alayəmm",
          "en": "I don't see"
        },
        "2sgm": {
          "fidel": "አታይም",
          "translit": "atayəmm",
          "en": "you (m.) don't see"
        },
        "2sgf": {
          "fidel": "አታዪም",
          "translit": "atayimm",
          "en": "you (f.) don't see"
        },
        "3sgm": {
          "fidel": "አያይም",
          "translit": "ayayəmm",
          "en": "he doesn't see"
        },
        "3sgf": {
          "fidel": "አታይም",
          "translit": "atayəmm",
          "en": "she doesn't see"
        },
        "1pl": {
          "fidel": "አናይም",
          "translit": "anayəmm",
          "en": "we don't see"
        },
        "2pl": {
          "fidel": "አታዩም",
          "translit": "atayumm",
          "en": "you don't see"
        },
        "3pl": {
          "fidel": "አያዩም",
          "translit": "ayayumm",
          "en": "they don't see"
        }
      },
      "negative_jussive_imperative": {
        "1sg": {
          "fidel": "አልይ",
          "translit": "aləy",
          "en": "let me not see"
        },
        "2sgm": {
          "fidel": "አትይ",
          "translit": "attəy",
          "en": "[you(m.)] don't see!"
        },
        "2sgf": {
          "fidel": "አትዪ",
          "translit": "attəyi",
          "en": "[you (f.)] don't see!"
        },
        "3sgm": {
          "fidel": "አይይ",
          "translit": "ayəy",
          "en": "let him not see"
        },
        "3sgf": {
          "fidel": "አትይ",
          "translit": "attəy",
          "en": "let her not see"
        },
        "1pl": {
          "fidel": "አንይ",
          "translit": "annəy",
          "en": "let us not see"
        },
        "2pl": {
          "fidel": "አትዩ",
          "translit": "attəyu",
          "en": "(you) don't see!"
        },
        "3pl": {
          "fidel": "አይዩ",
          "translit": "ayəyu",
          "en": "let them not see"
        }
      }
    }
  }
}